---
title: "Statistieken obv cirkelplots"
subtitle: "Wijnendale - dendrometrie"
author: "Anja Leyman"
date: "`r Sys.Date()`"
output:
  html_document:
    keep_md: false
    number_sections: true
    fig_caption: true
    code_folding: hide
    toc: true
    toc_float:
      collapsed: true
      smooth_scroll: true
---


```{r Rm, eval = FALSE}
rm(list=ls())
```

```{r Setup, include = FALSE}
knitr::opts_chunk$set(
  echo = TRUE,
  eval = TRUE,
  message = FALSE,
  warning = FALSE, 
  fig.width = 7,
  fig.height = 3,
  fig.align = TRUE)

# libraries & invoergegevens
source(here::here("scripts/Setup.R"))

```


```{r }
forestreserve <- "Wijnendalebos"
forestreserve_short <- forestreserve
forestreserve_short <- "Wijnendale"
# plot_type <- "CA"
# plot_type <- "CP"

forestreserve_folder <- paste0(path_to_reserves, "0_Wijnendale")

path_to_datarequest <- paste0(forestreserve_folder, "/verwerking_2024_1e2e3eSET/output_forrescalc/")
path_to_datarequest_teamdrive <- paste0(path_to_teamdrive, "PRJ_BR_Gegevensverwerking/20_Per_gebied/2024_", forestreserve_short, "/04_statistieken_BR/")
path_to_html_teamdrive <- path_to_datarequest_teamdrive

# plots_to_exclude <- c(701, 707, 709, 727, 728, 738, 739, 740, 759, 760)
```


<!-- TIJDELIJK `path_to_fieldmap_db` aanpassen naar export van wijnendale en everzwijnbad uit moederdb (4/3/2024) -->

<!-- ```{r Path_tmp} -->
<!-- path_to_fieldmap_db <- "C:/03_BR_db_monitoring/3_db_Els_deel2_Wijn_Ever/FieldMapData_3_db_Els_deel2_Wijn_Ever.accdb" -->

<!-- ``` -->

TIJDELIJK `path_to_fieldmap_db` naar situatie mrt 2025 (voor aanpassing nalv andere benadering hakhout)

```{r}
path_to_fieldmap <- paste0(path_to_databases, "MDB_BR_X8_inbo2020_20250311/")
dbFieldmap <- "FieldMapData_MDB_BR_X8_inbo2020.accdb"
path_to_fieldmap_db <- paste0(path_to_fieldmap, dbFieldmap)
```


# Vraagstelling

Statistieken op niveau van bosreservaat, obv de cirkelplots.

Alle basis variabelen van de monitoring:
- dendro
- dendro_per_species
- dendro_by_diam
- ....
- decaystage logs (op termijn decaystage ook van staand dood hout)

Hierna worden deze één voor één doorlopen en weggeschreven naar de resultatendb

Om gemiddeldes per BR te verkrijgen, beperken we ons tot de CP's. 
(KV's zijn beter afz. te verwerken)

Dit dient als insteek voor de ontwikkeling van functies die alles integreren:
zie `functions_overall_statistics.R`.

Eerst afzonderlijke functies per dendro_xxxx.csv
Dan al deze functies in één overkoepelend functie

Elke functie moet volgende stappen bevatten:   

- inlezen data     
- filteren op CP’s    
- filteren op afgewerkt      
- toevoegen nulwaardes waar nodig    
- ev. wegfilteren van bosreservaten zonder de vereiste data
- …    

vervolgens al die functies combineren in één superfunctie (cfr Els met dendro calc)

Idem voor reg & veg

Nodig voor:   

- zenodo   
- bookdown-rapporten   
- …    



# Inladen data

We werken verder met de data aangemaakt specifiek voor `r forestreserve`.

Vier plots zijn "not processed": 400, 424, 426 en 482 en worden bijgevolg ook niet meegenomen
in de verdere dataverwerking.

(zie file "plots_excluded_from_monitoring_network.xlsx" onder metadata)

```{r }
plots_to_exclude <- read_xlsx(paste0(path_to_output_gdrive
                                     , "00_METADATA-ALL_PLOTS/plots_excluded_from_monitoring_network.xlsx")) %>% 
  filter(forest_reserve == forestreserve)

plots_to_exclude  %>% 
  select(plot_id, info)

```


## Lookuplijsten

```{r }
con <- odbcConnectAccess2007(path_to_fieldmap_db)

  qIndShootCop <- sqlFetch(con, "qIndShootCop", stringsAsFactors = FALSE)
  # deadw_test <- sqlFetch(con, "Deadwood_3eSET", stringsAsFactors = FALSE)
  qAliveDead <- sqlFetch(con, "qAliveDead", stringsAsFactors = FALSE)
  qSpecies <- sqlFetch(con, "qSpecies", stringsAsFactors = FALSE)
  qDecaystage <- sqlFetch(con, "qdecaystage", stringsAsFactors = FALSE)
  qIntactSnag <- sqlFetch(con, "qIntactSnag", stringsAsFactors = FALSE)
  qVdagnVfm <- sqlFetch(con, "qVdagnVfm", stringsAsFactors = FALSE)

  qHerbSpecies240810<- sqlFetch(con, "qHerbSpecies240810", stringsAsFactors = FALSE)
  qCoverHerbs <- sqlFetch(con, "qCoverHerbs", stringsAsFactors = FALSE)
  qBrowsIndex <- sqlFetch(con, "qBrowsIndex", stringsAsFactors = FALSE)

  qHeightClass_regeneration <- sqlFetch(con, "qHeightClass_regeneration", stringsAsFactors = FALSE)
  qnumber_regeneration_classes <- sqlFetch(con, "qnumber_regeneration_classes", stringsAsFactors = FALSE)

  qcommonremark <- sqlFetch(con, "qcommonremark", stringsAsFactors = FALSE)
  qCrownVolRedu <- sqlFetch(con, "qCrownVolRedu", stringsAsFactors = FALSE)
  qBranchLenghtReduction <- sqlFetch(con, "qBranchLenghtReduction", stringsAsFactors = FALSE)

  qiufroheight <- sqlFetch(con, "qiufroheight", stringsAsFactors = FALSE)
  qiufroheight_shoots <- sqlFetch(con, "qiufroheight_shoots", stringsAsFactors = FALSE)
  qiufrovitality <- sqlFetch(con, "qiufrovitality", stringsAsFactors = FALSE)
  qiufrovitality_shoots <- sqlFetch(con, "qiufrovitality_shoots", stringsAsFactors = FALSE)
  qiufrosocialstatus <- sqlFetch(con, "qiufrosocialstatus", stringsAsFactors = FALSE)
  qiufrosocialstatus_shoots <- sqlFetch(con, "qiufrosocialstatus_shoots", stringsAsFactors = FALSE)

odbcClose(con)

```

```{r}

qIndShootCop <- qIndShootCop %>% select(-Value3, -OrderField, -Active)
qAliveDead <- qAliveDead %>% select(-Value3, -OrderField, -Active)
qSpecies <- qSpecies %>% select(ID, name_nl = Value1, name_sc = Value2)
qDecaystage <- qDecaystage %>% select(-Value3, -OrderField, -Active, -MasterID)
```


## Plotinfo

```{r }
plotinfo <- read_excel(paste0(path_to_datarequest, "plotinfo.xlsx")) %>% 
   select(-1)

```

## Specifiek voor Wijnendale

**OPGEPAST**: er werden een aantal plots NIET heropgemeten in 2012 & 2022
=> om vergelijking volledig correct te maken, deze niet meer meenemen bij de verwerking

Het gaat om volgende plots:    
-	400, 424, 426 die op een pad liggen dat toch behouden zal blijven     
-	482: open plek (kapvlakte) die open gehouden wordt en enkel in periode 1 opgemeten werd     


## Meetgegevens 

Enkel cirkelplots   

Zonder de volgende plots: 

```{r }
plots_to_exclude <- read_xlsx(paste0(path_to_output_gdrive
                                     , "00_METADATA-ALL_PLOTS/plots_excluded_from_monitoring_network.xlsx")) %>% 
  filter(forest_reserve == forestreserve)

plots_to_exclude  %>% 
  select(plot_id, info)

```

Deze data zijn ook niet mee opgenomen in de data op plotniveau (niet processed).

<!-- als de eerste rij (header) of de eerste niet-lege rij van een kolom leeg is,  -->
<!-- probeert R het type te raden en kiest vaak logical. -->
<!-- Daardoor worden alle waarden daarna geforceerd naar TRUE/FALSE/NA. -->
<!-- Oplossing: gebruik guess_max om meer rijen te inspecteren -->
<!-- Standaard kijkt read_excel() maar naar de eerste 1000 rijen om het type te raden.  -->
<!-- Als de eerste rij leeg is, kan dat misgaan. -->

```{r load_dendro_all}
tbl_namen <- c("dendro_by_plot", "dendro_by_diam_plot"
               , "dendro_by_diam_plot_species", "dendro_by_plot_species"
               , "deadw_by_decay_plot", "deadw_by_decay_plot_species")

# tab <- "deadw_by_decay_plot_species"
# tab <- "dendro_by_plot"

inlezen_functie <- function(tab, info = plotinfo) {
  
  tabel <- read_excel(paste0(path_to_datarequest, tab, ".xlsx")
                      , guess_max = 3000) %>%
    select(-1) %>%
    # select(-contains("eg"), -contains("min40cm")) %>%  # (veg en reg)
    left_join(info) %>% 
    # filter(plottype == "CP")
    filter(plottype == "CP" & !plot_id %in% plots_to_exclude)
    # anti_join(open_ruimte, by = c("plot_id", "period"))
  
  if ("species" %in% colnames(tabel)) {
    tabel <- tabel %>% 
      left_join(qSpecies, by = c("species" = "ID"))
  }

    if ("decay" %in% colnames(tabel)) {
    tabel <- tabel %>% 
      left_join(qDecaystage, by = c("decaystage" = "ID")) %>% 
      rename(decaystage_cde = decaystage,
             afbraak = Value1, 
             decay_stage = Value2) 
    }
  
  tabel
  }

# test voor één tabel
# deadw_by_decay_plot_species2 <- inlezen_functie(tab = "deadw_by_decay_plot_species")

# voor alle tabellen mbv "map"
# tbls <- map(tbl_namen, ~ inlezen_functie(.x))
tbls <- map(tbl_namen, \(x) inlezen_functie(x))
names(tbls) <- tbl_namen
```


```{r CreateSeparateDataframesDendro}
for (tablename in names(tbls)) {
     assign(tablename, tbls[[tablename]])
} 

```


# Statistieken

In het dashboard wordt liggend en staand dood hout altijd afzonderlijk weergegeven.
Grootste detail is per soort en per afbraakstadium, niet gecombineerd.

Daarom enkel obv `dendro_by_plot(_species)` en `deadw_by_decay_plot` statistieken 
berekend van    

- totaal liggend dood hout als combinatie van LIS en FAS 
(`vol_log_LISFAS_m3_ha`)      
- totaal volume liggend en staand dood hout samen (`vol_deadw_m3_ha`)       

Afhankelijk van al dan niet een LIS-survey, is `vol_deadw_m3_ha` opgebouwd uit enkel 
FAS of uit combinatie LIS en FAS.

Het is aan de gebruiker om te weten hoe deze variabele opgebouwd is, enkel FAS 
of combinatie LIS en FAS. 

<!-- - Variabele `vol_deadw_FAS_m3_ha` indien géén LIS-survey, enkel FAS -->
<!-- - Variabele `vol_deadw_FAS_m3_ha` indien LIS-survey -->


## Obv dendro_by_plot

```{r data1}
dataset <- dendro_by_plot

table(dataset$forest_reserve, dataset$period)
```

Combinatie van LIS en FAS om totaal volume liggend dood hout te bekomen.      
Combinatie liggend en staand dood hout om totaal volume dood hout te bekomen.     

<!-- ev. enkel bij dendro_by_plot en deadwood_by_decay totaal volume liggend dood hout  -->
<!-- berekenen obv LIS en FAS samen -->
<!-- (meer detail bij de andere geeft misschien foute vertekend beeld -->

<!-- kan weliswaar achteraf ook opgeteld worden voor geïnteresseerden, maar beter om al  -->
<!-- per plot op te tellen, dan correctere BI's -->


```{r logs_total1}
names(dataset)

dataset_ <- dataset %>% 
  # left_join(plotinfo %>% select(plot_id, period, survey_lis)) %>% 
  # totaal volume liggend dood hout obv LIS en FAS samen
  mutate(vol_log_LISFAS_m3_ha = ifelse(survey_lis == TRUE
                                       , vol_LIS_10_30cm_m3_ha + vol_log_above30cm_m3_ha
                                       , NA)
         , vol_deadw_m3_ha = ifelse(survey_lis == FALSE
                                       , vol_log_m3_ha + vol_dead_standing_m3_ha
                                       , vol_log_LISFAS_m3_ha + vol_dead_standing_m3_ha)
         )

dataset <- dataset_
```


```{r variables1}
variables_for_statistics <- dataset %>% 
  dplyr::select(contains(c("_ha", "number_of_tree_species")), -vol_LIS_above30cm_m3_ha) %>% 
  names()

variables_for_statistics
# summary(dataset)
```
```{r}
# check of deadwood volumes die NA moeten zijn, niet 0 geworden zijn (LIS en log_above30cm)
dataset %>% filter(period %in% c(1,2) & !is.na(vol_LIS_m3_ha)) %>% nrow() == 0
```

```{r stat1, results='hide'}
resultaat <- create_statistics(
  dataset = dataset,
  level = c("period", "forest_reserve"),
  variables = variables_for_statistics,
  include_year_range = FALSE
  ) %>% 
  forestmangr::round_df(., 2) %>% 
  # rename(strata = forest_reserve) %>% 
  mutate(strata = NA,
         stratum_name = NA,
         strata2 = NA,
         stratum_name2 = NA) 

# voor export naar excel ipv access-db
resultaat <- resultaat %>% 
  arrange(variable) %>% 
  select(-contains(c("strat", "log"))) # lege velden

str(resultaat)
head(resultaat)

```

```{r results='hide'}
# waar NA's?
resultaat %>% filter(is.na(mean))

# OK periode 1 en 2 alles mbt LIS en log_above30cm
# periode 3 vol_log
```


```{r eval = FALSE}
# testje tussendoor - temp!!
names(dataset)
unique(dataset$year)

stat <- create_statistics(
   dataset = dataset,
   level = c("forest_reserve", "period"),
   variables = c("vol_log_above30cm_m3_ha"),
   include_year_range = TRUE
   ) 

summary(stat)
```

```{r table1}
resultaat %>% 
  DT::datatable(options = list(dom = 'tip')
                , rownames = FALSE
                , filter = "top")
```

We exporteren de resultaten naar een excel-file "dendro_stat" met 
per tabblad de basisfile bv. dendro_per_plot, ...

```{r}
path_to_datarequest
path_to_datarequest_teamdrive

```

```{r export1}
write.xlsx(resultaat
           , paste0(path_to_datarequest, "stat_dendro.xlsx")
           , sheetName = "dendro_by_plot"
           , showNA = FALSE
           , append = FALSE) 

write.xlsx(resultaat
           , paste0(path_to_datarequest_teamdrive, "stat_dendro.xlsx")
           , sheetName = "dendro_by_plot"
           , showNA = FALSE
           , append = FALSE) 
```


## Obv dendro_by_plot_species

Nulwaardes staan niet in de output.
Een species of diam-klasse die niet voorkomt, staat niet in resulterende tabel


<!-- !! oppassen met 0 waardes (zitten niet in tabel: zie ook dataverwerking ikv artikel C). -->
<!-- Moeten eerst toegevoegd worden. -->

<!-- Zie ook script `INBO_biomassa_vglBR_VBI/meanNGV_per_bms_levend_dood_PNV.Rmd`, daar gebruik gemaakt van add_zeros -->

<!-- Boomsoort als level: enkel indien ik ook alle nulwaardes mee heb om een gemiddelde over alle plots heen te maken!  -->
<!-- bv. appel -->
<!-- => met functie `add_zeros` nullen toevoegen -->
<!-- ! lukt enkel als ik alle overbodige velden verwijder!! -->

<!-- OPGEPAST: forest_reserve achteraf terug toevoegen, niet meenemen bij add_zeros, -->
<!-- anders voor elke plot, alle bosreservaten toegevoegd met 0 voor alle soorten -->


<!-- OPGEPAST met NA's: daar wordt ook 0 van gemaakt!!  -->
<!-- Bv. vol_log_m3_ha_min40cm: moet NA zijn, maar bij add_zero's wordt daar 0 van gemaakt!! -->
<!-- !! niet relevant bij CP's -->

<!-- Maar wel bij bv Kluisbos: geen logs opgemeten ... -->


```{r data2}
dataset2 <- dendro_by_plot_species 
# table(dataset2$forest_reserve, dataset2$period)
nrow(dataset2) # 419
```

```{r logs_total2}
names(dataset2)

dataset2_ <- dataset2 %>% 
  # left_join(plotinfo %>% select(plot_id, period, survey_lis)) %>% 
  # totaal volume liggend dood hout obv LIS en FAS samen
  mutate(vol_log_LISFAS_m3_ha = ifelse(survey_lis == TRUE
                                       , vol_LIS_10_30cm_m3_ha + vol_log_above30cm_m3_ha
                                       , NA)
         , vol_deadw_m3_ha = ifelse(survey_lis == FALSE
                                       , vol_log_m3_ha + vol_dead_standing_m3_ha
                                       , vol_log_LISFAS_m3_ha + vol_dead_standing_m3_ha)
         )

dataset2 <- dataset2_

```


```{r add_zeros_all_species}
names(dataset2)
dataset2_0 <- add_zeros(dataset = dataset2 %>% 
                          select(forest_reserve, plot_id, period, species, contains(c("_ha", "stems"))),
                        comb_vars = c("plot_id", "species", "period"),
                        grouping_vars = c("forest_reserve"),
                        defaults_to_na = c("stems_per_tree")
                        ) 

nrow(dataset2_0) #992
```

```{r}
# check of deadwood volumes die NA moeten zijn, niet 0 geworden zijn (LIS en log_above30cm)
dataset2_0 %>% filter(period %in% c(1,2) & !is.na(vol_LIS_m3_ha)) %>% nrow() == 0

t <- dataset2_0 %>% filter(period %in% c(1,2) & !is.na(vol_LIS_m3_ha))
# waar niks gemeten is, zijn ALLE variabelen op 0 gezet, als er iets gemeten is, zijn NA's behouden
# => CORRECTIE NODIG
# "defaults to na" is enkel nuttig dat iets NA moet zijn als er niks is, maar hier moet afhankelijk van survey_lis de waardes 0 of NA zijn. 

```

Opgepast: ook in periode 1 en 2 (waar géén survey_lis gebeurd is) zijn de LIS-volumes op 
0 gezet voor soorten die niet voorkwamen in een plot.

Twee opties:    
- dataset2_0 corrigeren
- resultaat2 aanpassen

Makkelijkste om dataset2_te corrigeren, want daar kunnen we nog link leggen met `lis_survey.`

Onderstaande correctie moet mogelijks op termijn aangepast worden, mocht forrescalc voor 
alle periodes  `vol_log_above30cm_m3_ha` berekenen (naast `vol_log_m3_ha`)
Dan mag `vol_log_above30cm_m3_ha` NIET op NA gezet worden!

```{r corr_lis2}
dataset2_0_ <- dataset2_0 %>% 
  left_join(plotinfo %>% select(plot_id, period, survey_lis)) %>% 
  mutate(# !!!! OPGEPAST: op termijn misschien voor alle periodes "vol_log_above30cm_m3_ha" berekend
         # dan mag "vol_log_above30cm_m3_ha" NIET op NA gezet worden !!!!!!!!!!!!!!
          vol_log_above30cm_m3_ha = ifelse(survey_lis == TRUE & !is.na(survey_lis)
                                           , vol_log_above30cm_m3_ha
                                           , NA)
         , vol_LIS_m3_ha = ifelse(survey_lis == TRUE & !is.na(survey_lis)
                                           , vol_LIS_m3_ha
                                           , NA)
         , vol_LIS_10_30cm_m3_ha = ifelse(survey_lis == TRUE & !is.na(survey_lis)
                                           , vol_LIS_10_30cm_m3_ha
                                           , NA)
         , vol_LIS_above30cm_m3_ha = ifelse(survey_lis == TRUE & !is.na(survey_lis)
                                           , vol_LIS_above30cm_m3_ha
                                           , NA)
         , vol_log_LISFAS_m3_ha = ifelse(survey_lis == TRUE & !is.na(survey_lis)
                                           , vol_log_LISFAS_m3_ha
                                           , NA)
         # !! ook omgekeerd: vol_log_m3_ha = NA wanneer LIS gebruikt is
         , vol_log_m3_ha = ifelse(survey_lis == FALSE & !is.na(survey_lis)
                                           , vol_log_m3_ha
                                           , NA)
         )
# t <- dataset2_0_ %>% filter(is.na(vol_LIS_m3_ha) & !is.na(vol_log_above30cm_m3_ha))

dataset2_0 <- dataset2_0_
```


```{r}
variables_for_statistics2 <- dataset2_0 %>% 
  select(contains(c("_ha", "stems")), -vol_LIS_above30cm_m3_ha) %>% 
  names()

variables_for_statistics2
```


```{r stat2}
# !! één resultaat per soort en per BR
n_BR <- length(unique(dataset2$forest_reserve))
n_species <- length(unique(dataset2$species))
n_period <- length(unique(dataset2$period))
n <- n_BR * n_species * n_period * length(variables_for_statistics2)
n # 840

resultaat2 <- create_statistics(
  dataset = dataset2_0,
  level = c("period", "forest_reserve", "species"),
  # level = c("period", "forest_reserve", "name_nl"),
  # level = c("period"),
  variables = variables_for_statistics2,
  # variables = "basal_area_alive_m2_ha",
  include_year_range = FALSE,
  na_rm = TRUE,   # moet TRUE zijn voor stems_per_tree, is NA als soort niet voorkomt in plot
  # en zodra er één NA is, wordt som/gemiddelde ook NA, terwijl er enkel moet geteld worden met records/plots waar er een waarde is
  # ook OK voor LIS, want daar in een bepaalde periode geen enkele meting en dan wordt som/gemiddelde van "niks" een NA en dat is OK
    interval_information = suppressMessages(read_csv2(system.file("extdata/class_data.csv",
    package = "forrescalc")))
  ) %>% 
  select(-logaritmic) %>% 
  # filter(mean != 0 & !is.na(mean)) %>% 
  forestmangr::round_df(., 2) %>% 
  left_join(qSpecies, by = c("species" = "ID")) %>% 
  mutate(strata = "species",
         stratum_name = name_nl,
         strata2 = NA,
         stratum_name2 = NA)

# voor export naar excel ipv access-db
resultaat2 <- resultaat2 %>% 
  arrange(variable, species) %>%
  select(-strata2, -stratum_name2, -contains(c("log"))) # lege velden

nrow(resultaat2) == n
table(resultaat2$species)

```


```{r check_add_zeros2}
totaal_NGV_per_BR <- resultaat2 %>% 
  filter(variable == "basal_area_alive_m2_ha") %>% 
  group_by(period, forest_reserve) %>% 
  summarize(G = sum(mean)) %>% 
  ungroup()

# vgl met Result_NGV_per_BR obv analyseset (zonder soorten)
check_NGV <- totaal_NGV_per_BR %>% 
  left_join(resultaat %>% filter(variable == "basal_area_alive_m2_ha") 
            , by = c("period", "forest_reserve")) %>% 
  mutate(verschil = G - mean)

range(check_NGV$verschil) # ok
```

```{r table2}
resultaat2 %>% select(period, forest_reserve, name_nl, variable
                       , n_obs, mean, variance, lci, uci) %>% 
  DT::datatable(options = list(dom = 'tip')
                , rownames = FALSE
                , filter = "top")
```


```{r export2}
write.xlsx(resultaat2
           , paste0(path_to_datarequest, "stat_dendro.xlsx")
           , sheetName = "dendro_by_plot_species"
           , showNA = FALSE
           , append = TRUE) 

write.xlsx(resultaat2
           , paste0(path_to_datarequest_teamdrive, "stat_dendro.xlsx")
           , sheetName = "dendro_by_plot_species"
           , showNA = FALSE
           , append = TRUE) 
```


## Obv dendro_by_diam_plot

<!-- geen LIS, wel vol_log_m3_ha -->

```{r data3}
dataset3 <- dendro_by_diam_plot

```

```{r add_zeros_all_dbhs}
dataset3_0 <- add_zeros(dataset = dataset3 %>%
                          select(forest_reserve, plot_id, period, dbh_class_5cm, contains(c("_ha"))),
                        comb_vars = c("plot_id", "dbh_class_5cm", "period"),
                        grouping_vars = c("forest_reserve")
                        )

```

```{r corr_log3}
# weliswaar geen LIS die NA moet zijn in periode 1 en 2 (ipv 0)
# maar wél vol_log_m3_ha die in periode 3 NA moet zijn in lage diameterklasses

diam_klasses_under_30cm <- c("5 - 10 cm", "10 - 15 cm", "15 - 20 cm", "20 - 25 cm", "25 - 30 cm")

dataset3_0_ <- dataset3_0 %>% 
  left_join(plotinfo %>% select(plot_id, period, survey_lis)) %>% 
  mutate(# vol_log_m3_ha = NA wanneer LIS gebruikt is
         # , vol_log_m3_ha = ifelse(survey_lis == FALSE & !is.na(survey_lis)
         #                                   , vol_log_m3_ha
         #                                   , NA)
         vol_log_m3_ha = ifelse(
           survey_lis == TRUE & dbh_class_5cm %in% diam_klasses_under_30cm
           , NA
           , vol_log_m3_ha)
         )
# t <- dataset2_0_ %>% filter(is.na(vol_LIS_m3_ha) & !is.na(vol_log_above30cm_m3_ha))

dataset3_0 <- dataset3_0_
```


```{r}
variables_for_statistics3 <- dataset3_0 %>% 
  select(contains("_ha")) %>% 
  names()

variables_for_statistics3
#
```


```{r stat3}
# !! één resultaat per dbh-class en per BR
n_BR <- length(unique(dataset3$forest_reserve))
n_dbh <- length(unique(dataset3$dbh_class_5cm))
n_period <- length(unique(dataset3$period))
n <- n_BR * n_dbh * n_period * length(variables_for_statistics3)
n # 702

resultaat3 <- create_statistics(
  dataset = dataset3_0,
  level = c("period", "forest_reserve", "dbh_class_5cm"),
  variables = variables_for_statistics3,
  include_year_range = FALSE,
  na_rm = TRUE,
    interval_information = suppressMessages(read_csv2(system.file("extdata/class_data.csv",
    package = "forrescalc")))
  ) %>% 
  select(-logaritmic) %>% 
  # filter(mean != 0 & !is.na(mean)) %>% 
  forestmangr::round_df(., 2) %>% 
  mutate(strata = "dbh_class",
         stratum_name = dbh_class_5cm,
         strata2 = NA,
         stratum_name2 = NA)

# voor export naar excel ipv access-db
resultaat3 <- resultaat3 %>% 
  arrange(variable, dbh_class_5cm) %>%
  select(-strata2, -stratum_name2, -contains(c("log"))) # lege velden

nrow(resultaat3) == n

```

```{r check_add_zeros3}
totaal_NGV_per_BR <- resultaat3 %>% 
  filter(variable == "basal_area_dead_m2_ha") %>% 
  group_by(period, forest_reserve) %>% 
  summarize(G = sum(mean)) %>% 
  ungroup()

# vgl met Result_NGV_per_PNV obv analyseset (zonder soorten)
check_NGV <- totaal_NGV_per_BR %>% 
  left_join(resultaat %>% filter(variable == "basal_area_dead_m2_ha") 
            , by = c("period", "forest_reserve")) %>% 
  mutate(verschil = G - mean)

range(check_NGV$verschil)
# [1] 0.01  0.01
```

```{r table3}
resultaat3 %>% select(period, forest_reserve, dbh_class_5cm, variable
                       , n_obs, mean, variance, lci, uci) %>% 
  DT::datatable(options = list(dom = 'tip')
                , rownames = FALSE
                , filter = "top")
```

```{r export3}
write.xlsx(resultaat3
           , paste0(path_to_datarequest, "stat_dendro.xlsx")
           , sheetName = "dendro_by_plot_diam"
           , showNA = FALSE
           , append = TRUE) 

write.xlsx(resultaat3
           , paste0(path_to_datarequest_teamdrive, "stat_dendro.xlsx")
           , sheetName = "dendro_by_plot_diam"
           , showNA = FALSE
           , append = TRUE) 
```


## Obv dendro_by_diam_plot_species

<!-- geen LIS, wel vol_log_m3_ha -->

```{r data4}
dataset4 <- dendro_by_diam_plot_species 
```


```{r add_zeros_all_dbhs_species}
dataset4_0 <- add_zeros(dataset = dataset4 %>% 
                          select(forest_reserve, plot_id, period, dbh_class_5cm
                                 , species, contains("_ha")),
                        comb_vars = c("plot_id", "dbh_class_5cm", "species", "period"),
                        grouping_vars = c("forest_reserve")
                        )
```


```{r corr_log4}
# weliswaar geen LIS die NA moet zijn in periode 1 en 2 (ipv 0)
# maar wél vol_log_m3_ha die in periode 3 NA moet zijn in lage diameterklasses

diam_klasses_under_30cm <- c("5 - 10 cm", "10 - 15 cm", "15 - 20 cm", "20 - 25 cm", "25 - 30 cm")

dataset4_0_ <- dataset4_0 %>% 
  left_join(plotinfo %>% select(plot_id, period, survey_lis)) %>% 
  mutate(# vol_log_m3_ha = NA wanneer LIS gebruikt is
         # , vol_log_m3_ha = ifelse(survey_lis == FALSE & !is.na(survey_lis)
         #                                   , vol_log_m3_ha
         #                                   , NA)
         vol_log_m3_ha = ifelse(
           survey_lis == TRUE & dbh_class_5cm %in% diam_klasses_under_30cm
           , NA
           , vol_log_m3_ha)
         )
# t <- dataset2_0_ %>% filter(is.na(vol_LIS_m3_ha) & !is.na(vol_log_above30cm_m3_ha))

dataset4_0 <- dataset4_0_
```

```{r}
variables_for_statistics4 <- dataset4_0 %>% 
  select(contains(c("_ha", "stems"))) %>% 
  names()

variables_for_statistics4
#
```

```{r stat4}
# !! één resultaat per soort, per diameterklasse en per BR
n_BR <- length(unique(dataset4$forest_reserve))
n_species <- length(unique(dataset4$species))
n_dbh <- length(unique(dataset4$dbh_class_5cm))
n_period <- length(unique(dataset4$period))
n <- n_BR * n_species * n_dbh * n_period * length(variables_for_statistics4)
n # 22464
# veel records, daarom hier geopteerd om 0 en NA (xxxx_min40cm) te verwijderen 
# mbv filter in onderstaande code, zie "GEEN NULLEN"

resultaat4 <- create_statistics(
  dataset = dataset4_0,
  level = c("period", "forest_reserve", "species", "dbh_class_5cm"),
  # level = c("period", "forest_reserve", "name_nl"),
  # level = c("period"),
  variables = variables_for_statistics4,
  # variables = "basal_area_alive_m2_ha",
  include_year_range = FALSE,
  na_rm = TRUE,
    interval_information = suppressMessages(read_csv2(system.file("extdata/class_data.csv",
    package = "forrescalc")))
  ) %>% 
  select(-logaritmic) %>% 
    # GEEN NULLEN
  filter(mean != 0 & !is.na(mean)) %>% 
  forestmangr::round_df(., 2) %>% 
  left_join(qSpecies, by = c("species" = "ID")) %>% 
  mutate(strata = "species",
         stratum_name = name_nl,
         strata2 = "dbh_class",
         stratum_name2 = dbh_class_5cm)

# voor export naar excel ipv access-db
resultaat4 <- resultaat4 %>% 
  arrange(variable, species, dbh_class_5cm) %>%
  select(-contains(c("log"))) # lege velden

nrow(resultaat4); n
# [1] 970
# [1] 7254
```

```{r check_add_zeros4}
totaal_NGV_per_BR <- resultaat4 %>% 
  filter(variable == "basal_area_alive_m2_ha") %>% 
  group_by(period, forest_reserve) %>% 
  summarize(G = sum(mean)) %>% 
  ungroup()

# vgl met Result_NGV_per_PNV obv analyseset (zonder soorten)
check_NGV <- totaal_NGV_per_BR %>% 
  left_join(resultaat %>% filter(variable == "basal_area_alive_m2_ha") 
            , by = c("period", "forest_reserve")) %>% 
  mutate(verschil = G - mean)

range(check_NGV$verschil) # ok
# -0.01 -0.01
```

```{r table4}
resultaat4 %>%  select(period, forest_reserve, name_nl, dbh_class_5cm, variable
                       , n_obs, mean, variance, lci, uci) %>% 
  DT::datatable(options = list(dom = 'tip')
                , rownames = FALSE
                , filter = "top")
```


```{r export4}
write.xlsx(resultaat4
           , paste0(path_to_datarequest, "stat_dendro.xlsx")
           , sheetName = "dendro_by_diam_plot_species"
           , showNA = FALSE
           , append = TRUE) 

write.xlsx(resultaat4
           , paste0(path_to_datarequest_teamdrive, "stat_dendro.xlsx")
           , sheetName = "dendro_by_diam_plot_species"
           , showNA = FALSE
           , append = TRUE) 



```


## Obv deadw_by_decay_plot

De dataset `deadw_by_decay_plot` bevat enkel info over afbraakstadium van liggend 
en staand dood hout afzonderlijk, niet van het dood hout in het totaal.
Kan zelf opgeteld worden.    

```{r data5}
dataset5 <- deadw_by_decay_plot %>% 
  filter(decaystage != 16 | is.na(decaystage))

# bevat ook NVT_levend (decaystage 16), omdat deadwood by decay_plot 
# berekend wordt obv dataset staande bomen met initieel ook decaystage 16
# bij deadw_by_decay_plot_species staan die nullen (decaystage 16) er niet meer in
```



```{r logs_total5}
names(dataset5)

dataset5_ <- dataset5 %>% 
  # left_join(plotinfo %>% select(plot_id, period, survey_lis)) %>% 
  # totaal volume liggend dood hout obv LIS en FAS samen
  mutate(vol_log_LISFAS_m3_ha = ifelse(survey_lis == TRUE
                                       , vol_LIS_10_30cm_m3_ha + vol_log_above30cm_m3_ha
                                       , NA)
         , vol_deadw_m3_ha = ifelse(survey_lis == FALSE
                                       , vol_log_m3_ha + vol_dead_standing_m3_ha
                                       , vol_log_LISFAS_m3_ha + vol_dead_standing_m3_ha)
         )

dataset5 <- dataset5_

```


```{r add_zeros_all_decaystages}
names(dataset5)

dataset5_0 <- add_zeros(dataset = dataset5 %>% 
                          select(forest_reserve, plot_id, period, decaystage, contains("_ha")),
                        comb_vars = c("plot_id", "decaystage", "period"),
                        grouping_vars = c("forest_reserve")
                        ) %>%
  left_join(qDecaystage, by = c("decaystage" = "ID")) %>% 
  rename(afbraak_txt = Value1, 
         decaystage_txt = Value2)

nrow(dataset5_0)
# 192

#check
n_BR <- length(unique(dataset5$forest_reserve))
n_decay <- length(unique(dataset5$decaystage))
n_period <- length(unique(dataset5$period))
n_plots <- length(unique(dataset5$plot_id))
nrow(dataset5_0) == n_BR * n_decay * n_period * n_plots
```
Onderstaande correctie moet mogelijks op termijn aangepast worden, mocht forrescalc voor 
alle periodes  `vol_log_above30cm_m3_ha` berekenen (naast `vol_log_m3_ha`)
Dan mag `vol_log_above30cm_m3_ha` NIET op NA gezet worden!

```{r corr_lis5}
dataset5_0_ <- dataset5_0 %>% 
  left_join(plotinfo %>% select(plot_id, period, survey_lis)) %>% 
  # foutief 0 toegekend, waar NA moet blijven
  mutate(# !!!! OPGEPAST: op termijn misschien voor alle periodes "vol_log_above30cm_m3_ha" berekend
         # dan mag "vol_log_above30cm_m3_ha" NIET op NA gezet worden !!!!!!!!!!!!!!
          vol_log_above30cm_m3_ha = ifelse(survey_lis == TRUE & !is.na(survey_lis)
                                           , vol_log_above30cm_m3_ha
                                           , NA)
         , vol_LIS_m3_ha = ifelse(survey_lis == TRUE & !is.na(survey_lis)
                                           , vol_LIS_m3_ha
                                           , NA)
         , vol_LIS_10_30cm_m3_ha = ifelse(survey_lis == TRUE & !is.na(survey_lis)
                                           , vol_LIS_10_30cm_m3_ha
                                           , NA)
         , vol_LIS_above30cm_m3_ha = ifelse(survey_lis == TRUE & !is.na(survey_lis)
                                           , vol_LIS_above30cm_m3_ha
                                           , NA)
         , vol_log_LISFAS_m3_ha = ifelse(survey_lis == TRUE & !is.na(survey_lis)
                                           , vol_log_LISFAS_m3_ha
                                           , NA)
         # !! ook omgekeerd: vol_log_m3_ha = NA wanneer LIS gebruikt is
         , vol_log_m3_ha = ifelse(survey_lis == FALSE & !is.na(survey_lis)
                                           , vol_log_m3_ha
                                           , NA))

# t <- dataset2_0_ %>% filter(is.na(vol_LIS_m3_ha) & !is.na(vol_log_above30cm_m3_ha))

dataset5_0 <- dataset5_0_
```

```{r}
variables_for_statistics5 <- dataset5_0 %>% 
  select(contains("_ha"), -vol_LIS_above30cm_m3_ha) %>% 
  names()

variables_for_statistics5

```

```{r stat5}
# !! één resultaat per decaystage en per BR
n_BR <- length(unique(dataset5$forest_reserve))
n_decay <- length(unique(dataset5$decaystage))
n_period <- length(unique(dataset5$period))
n <- n_BR * n_decay * n_period * length(variables_for_statistics5)
n # 168

resultaat5 <- create_statistics(
  dataset = dataset5_0,
  level = c("period", "forest_reserve", "decaystage"),
  variables = variables_for_statistics5,
  include_year_range = FALSE,
  na_rm = TRUE,  #verschil met TRUE is enkel nObs, wordt 1 ipv 33 bij TRUE
    interval_information = suppressMessages(read_csv2(system.file("extdata/class_data.csv",
    package = "forrescalc")))
  ) %>% 
  select(-logaritmic) %>% 
  # filter(mean != 0 & !is.na(mean)) %>% 
  forestmangr::round_df(., 2) %>% 
  # rename(strata = forest_reserve) %>% 
  left_join(qDecaystage, by = c("decaystage" = "ID")) %>% 
  rename(afbraak = Value1, 
         decaystage_txt = Value2) %>% 
  mutate(strata = "decaystage",
         stratum_name = decaystage,
         strata2 = NA,
         stratum_name2 = NA)

nrow(resultaat5) # 18
nrow(resultaat5) == n_BR * n_decay * n_period * length(variables_for_statistics5)

```

```{r check_add_zeros5}
totaal_NGV_per_BR <- resultaat5 %>% 
  filter(variable == "vol_log_m3_ha") %>% 
  group_by(period, forest_reserve) %>% 
  summarize(G = sum(mean)) %>% 
  ungroup()

# vgl met Result_NGV_per_PNV obv analyseset (zonder soorten)
check_NGV <- totaal_NGV_per_BR %>% 
  left_join(resultaat %>% filter(variable == "vol_log_m3_ha") 
            , by = c("period", "forest_reserve")) %>% 
  mutate(verschil = G - mean)

range(check_NGV$verschil, na.rm = T)
# [1] 0 0
```

```{r table5}
resultaat5 %>% select(period, forest_reserve, decaystage, variable, n_obs
                      , mean, variance, lci, uci) %>% 
  DT::datatable(options = list(dom = 'tip')
                , rownames = FALSE
                , filter = "top")
```

```{r export5}

write.xlsx(resultaat5
           , paste0(path_to_datarequest, "stat_dendro.xlsx")
           , sheetName = "deadw_by_decay_plot"
           , showNA = FALSE
           , append = TRUE) 

write.xlsx(resultaat5
           , paste0(path_to_datarequest_teamdrive, "stat_dendro.xlsx")
           , sheetName = "deadw_by_decay_plot"
           , showNA = FALSE
           , append = TRUE) 


```



## Obv deadw_by_decay_plot_species

```{r data6}
dataset6 <- deadw_by_decay_plot_species 
```

```{r add_zeros_all_decaystages_all_species}
names(dataset6)

dataset6_0 <- add_zeros(dataset = dataset6 %>% 
                          select(forest_reserve, plot_id, period, decaystage, species, contains("_ha")),
                        comb_vars = c("plot_id", "decaystage", "species", "period"),
                        grouping_vars = c("forest_reserve")
                        ) %>%
  left_join(qDecaystage, by = c("decaystage" = "ID")) %>% 
  rename(afbraak = Value1, 
         decaystage_txt = Value2) 

nrow(dataset6_0) # 6944
t <- dataset6 %>% select(forest_reserve, plot_id, period, decaystage, species, contains("_ha"))


dataset6_0 <- add_zeros(dataset = t,
                        comb_vars = c("plot_id", "decaystage", "species", "period"),
                        grouping_vars = c("forest_reserve")
                        ) 
```
Onderstaande correctie moet mogelijks op termijn aangepast worden, mocht forrescalc voor 
alle periodes  `vol_log_above30cm_m3_ha` berekenen (naast `vol_log_m3_ha`)
Dan mag `vol_log_above30cm_m3_ha` NIET op NA gezet worden!

```{r corr_lis6}
dataset6_0_ <- dataset6_0 %>% 
  left_join(plotinfo %>% select(plot_id, period, survey_lis)) %>% 
  # foutief 0 toegekend, waar NA moet blijven
  mutate(# !!!! OPGEPAST: op termijn misschien voor alle periodes "vol_log_above30cm_m3_ha" berekend
         # dan mag "vol_log_above30cm_m3_ha" NIET op NA gezet worden !!!!!!!!!!!!!!
          vol_log_above30cm_m3_ha = ifelse(survey_lis == TRUE & !is.na(survey_lis)
                                           , vol_log_above30cm_m3_ha
                                           , NA)
         , vol_LIS_m3_ha = ifelse(survey_lis == TRUE & !is.na(survey_lis)
                                           , vol_LIS_m3_ha
                                           , NA)
         , vol_LIS_10_30cm_m3_ha = ifelse(survey_lis == TRUE & !is.na(survey_lis)
                                           , vol_LIS_10_30cm_m3_ha
                                           , NA)
         , vol_LIS_above30cm_m3_ha = ifelse(survey_lis == TRUE & !is.na(survey_lis)
                                           , vol_LIS_above30cm_m3_ha
                                           , NA)
         # !! ook omgekeerd: vol_log_m3_ha = NA wanneer LIS gebruikt is
         , vol_log_m3_ha = ifelse(survey_lis == FALSE & !is.na(survey_lis)
                                           , vol_log_m3_ha
                                           , NA))

# t <- dataset6_0_ %>% filter(is.na(vol_LIS_m3_ha) & !is.na(vol_log_above30cm_m3_ha))

dataset6_0 <- dataset6_0_
```


```{r}
variables_for_statistics6 <- dataset6_0 %>% 
  select(contains("_ha"), -vol_LIS_above30cm_m3_ha) %>% 
  names()

variables_for_statistics6

```


```{r stat6}
# !! één resultaat per decaystage, soort en BR
n_BR <- length(unique(dataset6$forest_reserve))
n_species <- length(unique(dataset6$species))
n_decay <- length(unique(dataset6$decaystage))
n_period <- length(unique(dataset6$period))
n <- n_BR * n_species * n_decay * n_period * length(variables_for_statistics6)
n # 651
# veel records, daarom hier geopteerd om 0 en NA (xxxx_min40cm) te verwijderen 
# mbv filter in onderstaande code, zie "GEEN NULLEN"


resultaat6 <- create_statistics(
  dataset = dataset6_0,
  level = c("period", "forest_reserve", "decaystage", "species"),
  variables = variables_for_statistics6,
  include_year_range = FALSE,
  na_rm = TRUE,  # anders som/mean van NA's = 0, som/mean van niks is wél NA (! LIS)
    interval_information = suppressMessages(read_csv2(system.file("extdata/class_data.csv",
    package = "forrescalc")))
  ) %>% 
  select(-logaritmic) %>% 
    # GEEN NULLEN
  filter(mean != 0 & !is.na(mean)) %>% 
  forestmangr::round_df(., 2) %>% 
  left_join(qSpecies, by = c("species" = "ID")) %>% 
  left_join(qDecaystage, by = c("decaystage" = "ID")) %>% 
  rename(afbraak = Value1, 
         decaystage_txt = Value2) %>% 
  mutate(strata = "decaystage",
         stratum_name = decaystage,
         strata2 = "species",
         stratum_name2 = name_nl)

nrow(resultaat6);n
# [1] 142
# [1] 651
```

```{r check_add_zeros6}
totaal_NGV_per_BR <- resultaat6 %>% 
  filter(variable == "vol_log_m3_ha") %>% 
  group_by(period, forest_reserve) %>% 
  summarize(G = sum(mean)) %>% 
  ungroup()

# vgl met Result_NGV_per_PNV obv analyseset (zonder soorten)
check_NGV <- totaal_NGV_per_BR %>% 
  left_join(resultaat %>% filter(variable == "vol_log_m3_ha") 
            , by = c("period", "forest_reserve")) %>% 
  mutate(verschil = G - mean)

range(check_NGV$verschil, na.rm = T)
# [1] 0 0
```

```{r table6}
resultaat6 %>% select(period, forest_reserve, decaystage, name_nl, variable, n_obs
                      , mean, variance, lci, uci) %>% 
  DT::datatable(options = list(dom = 'tip')
                , rownames = FALSE
                , filter = "top")

```

```{r export6}

write.xlsx(resultaat6
           , paste0(path_to_datarequest, "stat_dendro.xlsx")
           , sheetName = "deadw_by_decay_plot_species"
           , showNA = FALSE
           , append = TRUE) 

write.xlsx(resultaat6
           , paste0(path_to_datarequest_teamdrive, "stat_dendro.xlsx")
           , sheetName = "deadw_by_decay_plot_species"
           , showNA = FALSE
           , append = TRUE) 


```

# Copy html to teamdrive

Na knitting - manueel

```{r eval = FALSE}
# Specify the path of the file you want to copy
source_file <- here::here(paste0("Scripts/Per_gebied/", forestreserve_short, "/", forestreserve_short, "_stat_dendro_2024.html"))

# Specify the destination directory where you want to copy the file
destination_dir <- path_to_datarequest_teamdrive

# Copy the file to the destination directory
file.copy(from = source_file, to = destination_dir, overwrite = TRUE)

```
