---
title: "Dataverwerking - vegetatie"
subtitle: "Wijnendale - cirkelplots & kernvlakte"
author: "Anja Leyman"
date: "`r Sys.Date()`"
output: 
  html_document:
    keep_md: FALSE
    number_sections: yes
    fig_caption: yes
    code_folding: hide
    toc: TRUE
    toc_float:
      collapsed: TRUE
      smooth_scroll: TRUE
---

```{r Rm, eval = FALSE}
rm(list=ls())
```

```{r Setup, include = FALSE}
knitr::opts_chunk$set(
  echo = TRUE,
  eval = TRUE,
  message = FALSE,
  warning = FALSE, 
  fig.width = 7,
  fig.height = 3,
  fig.align = TRUE)

library(here)
library(writexl)
library(scales)


# libraries & invoergegevens
source(here::here("scripts/Setup.R"))

```


```{r Setup2}
forestreserve <- "Wijnendalebos"
forestreserve_short <- forestreserve
forestreserve_short <- "Wijnendale"
# plot_type <- "CA"
# plot_type <- "CP"

forestreserve_folder <- paste0(path_to_reserves, "4b_Wijnendale")

path_to_datarequest <- paste0(forestreserve_folder, "/verwerking_2024_1e2e3eSET/output_forrescalc/")
path_to_datarequest_teamdrive <- paste0(path_to_teamdrive, "PRJ_BR_Gegevensverwerking/per_gebied/2024_", forestreserve_short, "/03_output_R_plotlevel/")
path_to_html_teamdrive <- paste0(path_to_teamdrive, "PRJ_BR_Gegevensverwerking/per_gebied/2024_", forestreserve_short, "/")

# plots_to_exclude <- c(701, 707, 709, 727, 728, 738, 739, 740, 759, 760)

path_to_datacontrol <- paste0(path_to_teamdrive, "PRJ_BR_Gegevensverwerking/per_gebied/2024_", forestreserve_short, "/datacontrole/")

```


TIJDELIJK `path_to_fieldmap_db` aanpassen naar export van wijnendale en everzwijnbad uit moederdb (4/3/2024)

```{r Path_tmp}
path_to_fieldmap_db <- "C:/03_BR_db_monitoring/3_db_Els_deel2_Wijn_Ever/FieldMapData_3_db_Els_deel2_Wijn_Ever.accdb"
```



# Vraagstelling

**Bosreservaat `r forestreserve`**

Dataverwerking Wijnendale (nalv 3eSET), gebruik makend van (nieuwe) forrescalc.

<br>


```{r results='hold', eval=TRUE}
path_to_forresdat_data
path_to_analysis_set_db
path_to_plotlevel_csv
path_to_treelevel_csv
path_to_output_gdrive
path_to_meetgegevens

```

# Load plotinfo

Plotinfo samenstellen, zijnde plottype, naam forest_reserve en info over survey en data al dan niet processed.
Wegschrijven naar git, access en opslaan als csv

```{r plotinfo_load}
plotinfo <- load_plotinfo(database = path_to_fieldmap_db) %>% 
  filter(forest_reserve == forestreserve)
names(plotinfo)
```
# Load lookuplijsten

```{r load_lkp}
con <- odbcConnectAccess2007(path_to_fieldmap_db)

  qHerbSpecies240810<- sqlFetch(con, "qHerbSpecies240810", stringsAsFactors = FALSE)
  qCoverHerbs <- sqlFetch(con, "qCoverHerbs", stringsAsFactors = FALSE)
  qBrowsIndex <- sqlFetch(con, "qBrowsIndex", stringsAsFactors = FALSE)
  
  qcommonremark <- sqlFetch(con, "qcommonremark", stringsAsFactors = FALSE)
  qtotalCover <- sqlFetch(con, "qtotalCover", stringsAsFactors = FALSE)

odbcClose(con)

```

# Load vegetation

```{r load_veg}
data_vegetation <-
  load_data_vegetation(
    database = path_to_fieldmap_db,
    processed = TRUE
  ) %>% 
  filter(forest_reserve == forestreserve)

names(data_vegetation)

```
```{r load_herbs}

data_herblayer <-
  load_data_herblayer(
    database = path_to_fieldmap_db,
    processed = TRUE
  ) %>% 
  filter(forest_reserve == forestreserve)

names(data_herblayer)
```



Velden `data_vegetation`:  

- herb_cover_interval               

- herb_cover_min / herb_cover_max  

- herb_cover_mid    

- plotarea_ha:     

  * CP's: steeds gelijk aan subcirclearea_ha    
  * KV's (als (1) niet kan, dan (2) en dan pas (3)):   
      (1) length_core_area_m * width_core_area_m OF    
      (2) core_area_ha < Area_ha uit Plotdetails OF    
      (3) totalplotarea_ha < Area_ha of Area_m2 uit layer Plots    
           


Velden `data_herblayer`:     

- coverage_id

- browse_index_id

- coverage_class_average_perc: getal dat overeenstemt met de bedekkingsklasse 
(< qCoverHerbs: Value2)





# Datacontrole

## Missing cover

```{r}
names(data_vegetation)
```

```{r totalcover_NA}
col <- data_vegetation %>% select(contains(c("_cover_id", "_game_id"))) %>% colnames

totalcover_missing <- data_vegetation %>% 
  filter_at(col, any_vars(is.na(.))) %>% 
  select(period, everything(), -contains(c("_m", "core")), -plotarea_ha)

```

```{r eval = FALSE}
write.xlsx(totalcover_missing
           , paste0(path_to_datacontrol, "vegetation.xlsx")
           , sheetName = "totalcover_missing2"
           , showNA = FALSE
           , append = TRUE) 
# via mail aan Peter gevraagd xxxxxx- xxxxxx/4/2024

```

```{r totalcover_20}
col <- data_vegetation %>% select(contains(c("_cover_id", "_game_id"))) %>% colnames

totalcover_20 <- data_vegetation %>% 
  filter_at(col, any_vars(. == 20)) %>% 
  select(period, everything(), -contains(c("_m", "core")), -plotarea_ha)

```


```{r eval = FALSE}
write.xlsx(totalcover_20
           , paste0(path_to_datacontrol, "vegetation.xlsx")
           , sheetName = "totalcover_NietBeschikbaar"
           , showNA = FALSE
           , append = TRUE) 
# via mail aan Peter gevraagd xxxxxx- xxxxxx/4/2024

```


### Waterlayer

```{r}
total_watercover_missing <- data_vegetation %>% 
  filter(total_waterlayer_cover_id == 20) # 338; periode 1 en 2

table(total_watercover_missing$period)

data_vegetation %>% filter(is.na(total_waterlayer_cover_id)) %>% nrow() == 0
```

Waterlayer: in 2023 NA versus 1e en 2de decade "Niet beschikbaar".
Moeten beide vervangen worden door "< 1%".

Bij de dataverwerking komen beide als NA naar voor, dus niet OK!

Met behulp van een updatequery voor een vooraf geselecteerde decade en bosreservaat zetten we `Total_waterlayer_cover` op `1` (code 1 = '< 1%'), indien `v.Total_waterlayer_cover is Null` (NA). 

```{r update_waterlayercover, eval = FALSE}
# derde decade: NA, zou < 1% moeten zijn

# Predefined strings
decade <- "3" 
# plot_type <- "CP"
forestreserve <- "Wijnendalebos"

# Construct the query string using sprintf
query_update <- paste0(sprintf("UPDATE Vegetation_%seSet v 
                         INNER JOIN PlotDetails_%seSet pd ON v.IDPlots = pd.IDPlots 
                         SET v.Total_waterlayer_cover = 1 
                         WHERE (v.Total_waterlayer_cover is Null) 
                         AND (pd.ForestReserve = '%s')",
                         decade, decade, forestreserve)
                       ) %>% noquote()

con <- odbcConnectAccess2007(path_to_fieldmap_db)
   sqlQuery(con,query_update)
odbcClose(con)


# 1e en 2de decade: 20, zou < 1% moeten zijn

# Predefined strings
decade <- "1" 
# plot_type <- "CP"
forestreserve <- "Wijnendalebos"

# Construct the query string using sprintf
query_update <- paste0(sprintf("UPDATE Vegetation v 
                         INNER JOIN PlotDetails_%seSet pd ON v.IDPlots = pd.IDPlots 
                         SET v.Total_waterlayer_cover = 1 
                         WHERE (v.Total_waterlayer_cover = 20) 
                         AND (pd.ForestReserve = '%s')",
                         decade, forestreserve)
                       ) %>% noquote()

con <- odbcConnectAccess2007(path_to_fieldmap_db)
   sqlQuery(con,query_update)
odbcClose(con)

# Predefined strings
decade <- "2" 
# plot_type <- "CP"
forestreserve <- "Wijnendalebos"

# Construct the query string using sprintf
query_update <- paste0(sprintf("UPDATE Vegetation_%seSet v 
                         INNER JOIN PlotDetails_%seSet pd ON v.IDPlots = pd.IDPlots 
                         SET v.Total_waterlayer_cover = 1 
                         WHERE (v.Total_waterlayer_cover = 20) 
                         AND (pd.ForestReserve = '%s')",
                         decade, decade, forestreserve)
                       ) %>% noquote()

con <- odbcConnectAccess2007(path_to_fieldmap_db)
   sqlQuery(con,query_update)
odbcClose(con)

```

### Shrub cover

4 waarnemingen decade 3 met cover = "Niet beschikbaar"
Moet < 1% zijn => aanpassen met updatequery

```{r}
total_TSHcover_missing <- data_vegetation %>% 
  filter(shrub_cover_interval == "Niet beschikbaar" | 
           total_tree_cover_id == 20 |
           total_herb_cover_id == 20)    
# 4; decade 3 => aan te passen, moet < 1% zijn

total_TSHcover_missing2 <- data_vegetation %>% 
  filter(is.na(shrub_cover_interval) | 
           is.na(total_tree_cover_id) |
           is.na(total_herb_cover_id)) # 1
```

Met behulp van een updatequery voor een vooraf geselecteerde decade en bosreservaat zetten we `Total_shrub_cover` op `1` (code 1 = '< 1%'), indien `v.Total_shrub_cover = 20` ("Niet beschikbaar"). 

```{r update_shrubcover, eval = FALSE}
# derde decade: NA, zou < 1% moeten zijn

# Predefined strings
decade <- "3" 
# plot_type <- "CP"
forestreserve <- "Wijnendalebos"

# Construct the query string using sprintf
query_update <- paste0(sprintf("UPDATE Vegetation_%seSet v 
                         INNER JOIN PlotDetails_%seSet pd ON v.IDPlots = pd.IDPlots 
                         SET Total_shrub_cover = 1 
                         WHERE (v.Total_shrub_cover = 20) 
                         AND (pd.ForestReserve = '%s')",
                         decade, decade, forestreserve)
                       ) %>% noquote()

con <- odbcConnectAccess2007(path_to_fieldmap_db)
   sqlQuery(con,query_update)
odbcClose(con)
```


### Game soil disturbance

Game disturbance: enkel 1e en 2de decade "20": is dat < 1% of NA?

Gevraagd aan Peter, ik denk effectief een NA, dan mag "20" blijven staan.

Er bestaat geen veld in plotdetails die zegt of er al dan niet soil disturbance genoteerd werd.

```{r}
total_soildist_missing20 <- data_vegetation %>% 
  filter(total_soildisturbance_game_id == 20) # 436; periode 1 en 2

data_vegetation %>% filter(is.na(total_soildisturbance_game_id)) %>% nrow() == 0
```

```{r}
t <- data_vegetation %>% filter(period != 3) %>% 
  select(1:4, subplot_id, period, contains(c("game")))

t_plotinfo <- t %>% 
  left_join(plotinfo)
```

### Moss cover

Eén NA

```{r}
total_mosscover_missing <- data_vegetation %>% 
  filter(total_moss_cover_id == 20)  # 0 

total_mosscover_missing <- data_vegetation %>% 
  filter(is.na(total_moss_cover_id)) # 1

table(total_mosscover_missing$period)
```


# Calculate vegetation 

```{r}
vegetation <- calculate_vegetation(data_vegetation, data_herblayer)
```


```{r CreateSeparateDataframesVeg}
for (tablename in names(vegetation)) {
     assign(tablename, vegetation[[tablename]])
} 

```



# Controle plot-level-data

```{r}
# plot 1176, periode 1: niet in veg_by_plot => Els gevraagd om dit te corrigeren (nov 2022)
data_vegetation %>% filter(plot_id == 1176 & period == 1)
data_herblayer %>% filter(plot_id == 1176)
data_herblayer %>% filter(plot_id == 1176 & period == 1)

vegetation_by_plot %>% filter(plot_id == 1176 & period == 1)

```


# Check NA's plot-level-resultaten

## Vegetation

```{r}
names(vegetation_by_plot)
summary(vegetation_by_plot)

```

```{r total_cover}
# veel covers niet ingevuld: cover = NA of = 20 wordt op zelfde manier behandeld bij de dataverwerking...
t <- vegetation_by_plot %>% 
  inner_join(totalcover_missing %>% select(plot_id, subplot_id, period))

t <- vegetation_by_plot %>% 
  inner_join(totalcover_20 %>% select(plot_id, subplot_id, period))
```


```{r}
col <- c("number_of_species", "cumm_herb_coverage_class_average_perc")

vegetation_by_plot %>% filter_at(col, any_vars(is.na(.))) %>% nrow() == 0

```

```{r}
names(vegetation_by_core_area_species)

col <- c("number_of_subplots_with_vegetation", "perc_of_subplots", "mean_coverage_class_average_perc")

vegetation_by_core_area_species %>% filter_at(col, any_vars(is.na(.))) %>% nrow() == 0

```

## Herblayer

```{r}
names(data_herblayer)
names(data_vegetation)

data_herblayer %>% filter(is.na(coverage_id)) %>% nrow()
data_herblayer %>% filter(is.na(browse_index_id)) %>% nrow()
```

# Extra processing

Zowel vegetation als herblayer


## Plotinfo toevoegen

Plotinfo (`plot_id`, `forest_reserve`, `period` en `survey_number`) toevoegen aan de resultaten

```{r join_plottype_surveynr_BR}
veg_plotinfo <- lapply(vegetation, function(x) left_join(x, plotinfo %>% select(plot_id, forest_reserve, period, survey_number), by = c("plot_id", "period")))
# lapply: same function over all elements of the list
```


## Non-processed data wegfilteren

Hier niet nodig, want bij `load_data()` reeds weggefilterd.

```{r processed}
veg_plotinfo2 <- lapply(veg_plotinfo, 
                           function(x) anti_join(x, plotinfo %>% filter(data_processed == FALSE),
                                                 by = c("plot_id", "period")))

library(waldo) 
waldo::compare(veg_plotinfo, veg_plotinfo2)
```


## Eventueel afronden

```{r afronden}
veg_plotinfo_round <- veg_plotinfo2 %>% 
  lapply(., function(x) forestmangr::round_df(x, 2))


# bji herblayer niet nodig! (anders plotarea_ha ook afgerond)
```



```{r CreateSeparateDataframesVeg2}
for (tablename in names(veg_plotinfo2)) {
     assign(tablename, veg_plotinfo2[[tablename]])
} 

```



# Vergelijking met oude data

```{r eval = FALSE}
vegetation_by_plot_git <- read_forresdat(tablename = "vegetation_by_plot"
                                     , join_plotinfo = TRUE) %>% 
  filter(forest_reserve == forestreserve)

vegetation_by_plot_new <- vegetation_by_plot %>% filter(period != 3)

vegetation_by_plot_git <- vegetation_by_plot_git %>% 
  select(plot_id, year, everything()) 

nrow(vegetation_by_plot_new) == nrow(vegetation_by_plot_git)
summary(vegetation_by_plot_new)

names(vegetation_by_plot_new) == names(vegetation_by_plot_git)
summary(vegetation_by_plot_git)

diff <- vegetation_by_plot_new %>% anti_join(vegetation_by_plot_git, by = c("plot_id", "period"))
diff


vegetation_by_plot_new %>% select(-year) %>% arrange(plot_id, period) == vegetation_by_plot_git %>% select(-year) %>% arrange(plot_id, period)
# OK denk ik andere ordening van variabelen
vegetation_by_plot_new == vegetation_by_plot_git

head(vegetation_by_plot_new %>% arrange(plot_id, period)); head(vegetation_by_plot_git %>% arrange(plot_id, period))
head(vegetation_by_plot_new %>% arrange(desc(plot_id), period)); head(vegetation_by_plot_git %>% arrange(desc(plot_id), period))

```

```{r eval = FALSE}
vegetation_by_core_area_species_git <- read_forresdat(tablename = "vegetation_by_core_area_species"
                                     , join_plotinfo = TRUE) %>% 
  filter(forest_reserve == forestreserve)

vegetation_by_core_area_species_new <- vegetation_by_core_area_species %>% filter(period != 3)

vegetation_by_core_area_species_git <- vegetation_by_core_area_species_git %>% 
  select(plot_id, year, everything()) 

nrow(vegetation_by_core_area_species_new) == nrow(vegetation_by_core_area_species_git)
summary(vegetation_by_core_area_species_new)

names(vegetation_by_core_area_species_new) == names(vegetation_by_core_area_species_git)
summary(vegetation_by_core_area_species_git)

diff <- vegetation_by_core_area_species_new %>% anti_join(vegetation_by_core_area_species_git, by = c("plot_id", "period"))
diff

names(vegetation_by_core_area_species_new); names(vegetation_by_core_area_species_git)
vegetation_by_core_area_species_new %>% select(-year) %>% arrange(plot_id, period) == vegetation_by_core_area_species_git %>% select(-year, -year_dendro) %>% arrange(plot_id, period)
# OK denk ik andere ordening van variabelen
vegetation_by_core_area_species_new == vegetation_by_core_area_species_git %>% select(-year_dendro)

head(vegetation_by_core_area_species_new %>% arrange(plot_id, period)); head(vegetation_by_core_area_species_git %>% arrange(plot_id, period))
head(vegetation_by_core_area_species_new %>% arrange(desc(plot_id), period)); head(vegetation_by_core_area_species_git %>% arrange(desc(plot_id), period))

```

Lijkt OK

# Aandachtspunten       


# Export

## Vegetation
Resultaten worden opgeslagen als csv op c-schijf en in teamdrive:

```{r}
path_to_datarequest
path_to_datarequest_teamdrive

# names(vegetation_by_core_area_height_species)
# names(vegetation_by_plot_height_species)
```

```{r save, eval=FALSE}
save_results_xlsx(
    results = veg_plotinfo,
    output_dir = path_to_datarequest
  )

```


```{r save_teamdrive, eval=FALSE}
save_results_xlsx(
    results = veg_plotinfo,
    output_dir = path_to_datarequest_teamdrive
  )

```


## Herblayer

Herblayer lichtjes omvormen


```{r select_variables}
# names(data_herblayer)

herblayer <- data_herblayer %>%
  select(plot_id, subplot_id, period, 
         date_vegetation, year, 
         species, coverage_class_average_perc, 
         browse_index_id) %>%
  left_join(qBrowsIndex %>% select(ID, Value2), by = c("browse_index_id" = "ID")) %>% 
  rename(browse_index = Value2) %>% 
  # mutate(date_vegetation = as.Date(date_vegetation)) 
  # !! r as.Date returns previous day 
  mutate(date_vegetation = as.Date(gsub(' SAST','',date_vegetation))) 
  # Which will remove the timezone from part of the string and then convert to date.

```




```{r}
# save_results_xxxx: gemaakt om list weg te schrijven
# hier maar één dataframe
herblayer_list <- list(herblayer_by_plot = herblayer)
# summary(herblayer)
```


```{r join_plotinfo_herb}
herb_plotinfo <- lapply(herblayer_list, function(x) left_join(x, plotinfo %>% select(plot_id, forest_reserve, plottype, period, survey_number), by = c("plot_id", "period")))
# lapply: same function over all elements of the list

```


```{r save2, eval=FALSE}
save_results_xlsx(
    results = herb_plotinfo,
    output_dir = path_to_datarequest
  )

```


```{r save_teamdrive2, eval=FALSE}
save_results_xlsx(
    results = herb_plotinfo,
    output_dir = path_to_datarequest_teamdrive
  )

```



# Copy html to teamdrive

Na knitting - manueel

```{r eval = FALSE}
# Specify the path of the file you want to copy
source_file <- here::here("Scripts/Per_gebied/Wijnendale_veg_2024.html")

# Specify the destination directory where you want to copy the file
destination_dir <- paste0(path_to_html_teamdrive, "03_output_R_plotlevel/")

# Copy the file to the destination directory
file.copy(from = source_file, to = destination_dir, overwrite = TRUE)
```

