---
title: "Test aanpassing shoots"
subtitle: "Sevendonck - cirkelplots & kernvlakte"
author: "Anja Leyman"
date: "`r Sys.Date()`"
output: 
  html_document:
    keep_md: FALSE
    number_sections: yes
    fig_caption: yes
    code_folding: hide
    toc: TRUE
    toc_float:
      collapsed: TRUE
      smooth_scroll: TRUE
---

```{r Rm, eval = FALSE}
rm(list=ls())
```

```{r Setup, include = FALSE}
knitr::opts_chunk$set(
  echo = TRUE,
  eval = TRUE,
  message = FALSE,
  warning = FALSE, 
  fig.width = 7,
  fig.height = 3,
  fig.align = TRUE)

library(here)
library(writexl)
library(scales)


# libraries & invoergegevens
source(here::here("scripts/Setup.R"))

```


```{r Setup2}
forestreserve <- c("Sevendonck")   # FM-project onder folder Terrijst geplaatst
forestreserve_short <- "Sevendonck" # om paths aan te maken naar specifieke folders
# forestreserve_short <- "Wijnendale"
plot_type <- "CA"
plot_type <- "CP"

forestreserve_folder <- paste0(path_to_reserves, "08_Sevendonck")

path_to_datarequest <- paste0(forestreserve_folder, "/verwerking_2026_1e2e3eSET/output_forrescalc/")
path_to_datarequest_teamdrive <- paste0(path_to_teamdrive, "PRJ_BR_Gegevensverwerking/20_Per_gebied/2026_", forestreserve_short, "/01_datacontrole/")
path_to_html_teamdrive <- path_to_datarequest_teamdrive

# plots_to_exclude <- c(701, 707, 709, 727, 728, 738, 739, 740, 759, 760)

path_to_datacontrol <- path_to_datarequest_teamdrive
```


TIJDELIJK `path_to_fieldmap_db` aanpassen naar de werkversie van Sevendonck

```{r Path_tmp}
path_to_fieldmap_db <- "C:/03_BR_gebieden/08_Sevendonck/FMprojecten_2026/CTRL2_Sevendonk_inbo2026_202604210749/FieldMapData_CTRL2_Sevendonk_inbo2026.accdb"
# versie van 21 april 2026
```


# Vraagstelling

In Sevendonck uittesten hoe we shoots (levend én dood) samenvoegen in één tree.
R-script gelijk opbouwen met hoe ik in access-db de queries maak.



In 3 stappen FM-db aanpassen en goed bijhouden hoe om dan in moederdb ook te doen     

1.	stap 1: overal velden correct (alive_dead op niveau van shoots (alive_dead_shoots)      

2.	Stap 2: dan ga ik automatisch de dode aan de levende toevoegen, door (1) XY én IDtree te veranderen in XY en IDtree van de levende EN door (2) bij de dode trees in een extra veld mee te geven "MAG WEG" (of levend/dood = 15 - nvt stoof)      

3.	Stap 3: dan op ifer conference vragen hoe we al die "MAG WEG" bomen (gis-entiteit) in één keer weg kunnen gooien (Leen heeft ooit van hen een makkelijke tool gekregen)



```{r results='hold', eval=TRUE}
path_to_datacontrol
path_to_fieldmap_db
path_to_html_teamdrive
```

# Aaanpassing FM-PM

Om via R updates te kunne doen in de databank, is het noodzakelijk dat coppice id
ook in layer shoots aanwezig is.

Dit veld toevoegen in FM-PM en vervolgens onderstaande updatequery uitvoeren.

Reden: coppice_id zit in layer trees en koppeling met die layer trees gebeurt net obv de 
IDTrees die we verderop willen aanpassen

```{r sql1_update_coppiceid}
qry_update <- paste0("UPDATE Trees INNER JOIN Shoots ON (Trees.ID = Shoots.IDTrees) AND (Trees.Y_m = Shoots.YTrees) AND (Trees.X_m = Shoots.XTrees) AND (Trees.IDPlots = Shoots.IDPlots) SET Shoots.CoppiceID = Trees.CoppiceID;") %>% noquote()

con <- odbcConnectAccess2007(path_to_fieldmap_db)
sqlQuery(con, qry_update, stringsAsFactors = TRUE)
odbcClose(con)

```


# Inladen data

## Queries 1eSET

```{r load}
query_trees_1eSET<-"
SELECT
Trees.IDPlots
, Trees.ID
, Trees.X_m
, Trees.Y_m
, Trees.AliveDead
, Trees.Species
, Trees.IndShtCop
, Trees.CoppiceID
, Trees.Remark as trees_remark
, Trees.CommonRemark as trees_commonremark
FROM Trees
WHERE Trees.IndShtCop = 12
;"

query_shoots_1eSET<-"
SELECT
Shoots.IDPlots
, Shoots.IDTrees
, Shoots.ID
, Shoots.XTrees
, Shoots.YTrees
, Shoots.CoppiceID as CoppiceID_shoots
, Shoots.AliveDeadShoots
, Shoots.Remark as shoots_remark
, Shoots.CommonRemark as shoots_commonremark
FROM Shoots
;"

con <- odbcConnectAccess2007(path_to_fieldmap_db)

trees <- sqlQuery(con, query_trees_1eSET, stringsAsFactors = TRUE)
shoots <- sqlQuery(con, query_shoots_1eSET, stringsAsFactors = TRUE)

odbcClose(con)

```

```{r}
con <- odbcConnectAccess2007(path_to_fieldmap_db)

  qind_shoot_cop <- sqlFetch(con, "qIndShootCop", stringsAsFactors = FALSE)
  # deadw_test <- sqlFetch(con, "Deadwood_3eSET", stringsAsFactors = FALSE)
  qalive_dead <- sqlFetch(con, "qAliveDead", stringsAsFactors = FALSE)
  qspecies <- sqlFetch(con, "qSpecies", stringsAsFactors = FALSE)
  
  qcommonremark <- sqlFetch(con, "qcommonremark", stringsAsFactors = FALSE)

odbcClose(con)

```


```{r join}
shoots_ <- shoots %>% 
  left_join(trees, by = c("IDPlots", "IDTrees" = "ID"
                          , "XTrees" = "X_m", "YTrees" = "Y_m"))

nrow(shoots_) == nrow(shoots)

shoots <- shoots_

unique(shoots$AliveDead); unique(shoots$AliveDeadShoots)
```

# Omvormen databank

## Stap 1

Overal velden correct (alive_dead op niveau van shoots (alive_dead_shoots)

Zie ook queries in access

•	1eSET:    
  o	shoots: 1858    
  o	qry_shoots_trees_1eSET: 1858: alive_dead_shoots nog overall NA    
  o	qupd_shoots_status_1eSET: ok    

•	2eSET:      
  o	shoots: 1712    
  o	qry_shoots_trees_2eSET: 1712: alive_dead_shoots nog overall NA      
  o	qupd_shoots_status_2eSET:     


```{r sql2_update_AliveDeadShoots, EVAL = FALSE}
# enkel 1eSET
qry_update <- paste0("UPDATE Trees INNER JOIN Shoots ON (Trees.ID = Shoots.IDTrees) AND (Trees.Y_m = Shoots.YTrees) AND (Trees.X_m = Shoots.XTrees) AND (Trees.IDPlots = Shoots.IDPlots) SET     Shoots.AliveDeadShoots = [AliveDead];") %>% noquote()

con <- odbcConnectAccess2007(path_to_fieldmap_db)

sqlQuery(con, qry_update, stringsAsFactors = TRUE)

odbcClose(con)

```
Als we de dode spillen willen toevoegen aan het levende deel van een stoof, moeten
we zorgen dat de ID's van de spillen uniek zijn.
Daarom passen we de ID's van de dode spillen aan naar ID + 5000.

(gecheckt in moederdb en max ID was +/- 4000)

```{r sql3_update_unieke_id_shoots, EVAL = FALSE}
# enkel 1eSET
qry_update <- paste0("UPDATE Shoots SET Shoots.ID = [Shoots]![ID] + 5000 WHERE (Shoots.AliveDeadShoots=12);") %>% noquote()

con <- odbcConnectAccess2007(path_to_fieldmap_db)

sqlQuery(con, qry_update, stringsAsFactors = TRUE)

odbcClose(con)

```

```{r check_sql2_3}
con <- odbcConnectAccess2007(path_to_fieldmap_db)

trees_sql2_3 <- sqlQuery(con, query_trees_1eSET, stringsAsFactors = TRUE)
shoots_sql2_3 <- sqlQuery(con, query_shoots_1eSET, stringsAsFactors = TRUE)

odbcClose(con)
```

```{r }
shoots_sql2_3_ <- shoots_sql2_3 %>% 
  left_join(trees, by = c("IDPlots", "IDTrees" = "ID"
                          , "XTrees" = "X_m", "YTrees" = "Y_m"))

```

```{r }
nrow(shoots_sql2_3_) == nrow(shoots)

max(shoots_sql2_3_$ID) > 5000

unique(shoots_sql2_3_$AliveDead); unique(shoots_sql2_3_$AliveDeadShoots)
shoots_sql2_3_ %>% filter(AliveDeadShoots != AliveDead) %>% nrow()
shoots_sql2_3_ %>% filter(is.na(AliveDeadShoots)) %>% nrow()

shoots_sql2_3_ %>% filter(CoppiceID_shoots != CoppiceID) %>% nrow()
shoots_sql2_3_ %>% filter(is.na(CoppiceID_shoots)) %>% nrow()

shoots_sql2_3 <- shoots_sql2_3_
```

## Stap 2
Dode shoots aan levende hakhoutstoof (tree) toevoegen, door XY én IDtree te 
veranderen in XY en IDtree van de levende .

Dit moet enkel gebeuren bij die hakhoutstoven waar een levend en dood deel van is.
Die moeten we koppelen via coppice_id.

```{r twee_delen}
trees_sql2_3 %>% filter(is.na(CoppiceID)) %>% nrow() == 0
# OK, alle hakhoutstoven hebben een coppice_id
stoven_levend_en_dood_deel <- trees_sql2_3 %>% 
  group_by(IDPlots, CoppiceID) %>% 
  summarize(n = n()) %>% 
  ungroup() %>% 
  filter(n == 2)
nrow(stoven_levend_en_dood_deel) # 105

```

```{r}
shoots_levend_en_dood_deel <- shoots_sql2_3 %>% 
  filter(CoppiceID %in% stoven_levend_en_dood_deel$CoppiceID)

# test of aantal records klopt
shoots_enkel_levend_of_enkel_dood <- shoots_sql2_3 %>% 
  filter(!CoppiceID %in% stoven_levend_en_dood_deel$CoppiceID)

nrow(shoots) == nrow(shoots_enkel_levend_of_enkel_dood) + nrow(shoots_levend_en_dood_deel)

```
Enkel verder gaan met `shoots_levend_en_dood_deel`.
`shoots_enkel_levend_of_enkel_dood` kan blijven zoals het is, verwijst naar één "tree"
en heeft correcte status en correcte XY.

```{r}
XY_levend_deel <- shoots_levend_en_dood_deel %>% 
  filter(AliveDeadShoots == 11) %>% 
  select(IDPlots, IDTrees_levend = IDTrees, CoppiceID
         , XTrees_levend = XTrees, YTrees_levend = YTrees) %>% 
  unique()

# check: toch geen dubbele XY voor het levende deel?
XY_levend_deel %>% group_by(IDPlots, IDTrees_levend) %>% summarize(n = n()) %>% 
  filter(n > 1) %>% nrow() == 0

XY_levend_deel %>% group_by(IDPlots, CoppiceID) %>% summarize(n = n()) %>% 
  filter(n > 1) %>% nrow() == 0

```

```{r}
shoots_levend_en_dood_deel_ <- shoots_levend_en_dood_deel %>% 
  left_join(XY_levend_deel, by = c("IDPlots", "CoppiceID"))

# overal een XY levend?
shoots_levend_en_dood_deel_ %>% filter(is.na(XTrees_levend)) %>% nrow() == 0

# XY levend = XY levend?
shoots_levend_en_dood_deel_ %>% 
  filter(XTrees_levend != XTrees & AliveDeadShoots == 11) %>% nrow() == 0
shoots_levend_en_dood_deel_ %>% 
  filter(IDTrees_levend != IDTrees & AliveDeadShoots == 11) %>% nrow() == 0
# omgekeerd
shoots_levend_en_dood_deel_ %>% 
  filter(XTrees_levend == XTrees & AliveDeadShoots == 12) %>% nrow() == 0
shoots_levend_en_dood_deel_ %>% 
  filter(IDTrees_levend == IDTrees & AliveDeadShoots == 12) %>% nrow() == 0

```

Volgende stap moet een updatequery worden, zodat dit rechtstreeks in de databank 
aangepast wordt.

Als de dode spillen van een deels levende stoof, de IDTrees en XYTrees krijgen
van het levende deel, worden ze automatisch gekoppeld aan dit levende deel.

Het dode deel (op niveau van layer trees) wordt dan "leeg", bevat geen spillen 
meer, en moet verwijderd worden (zie stap 3 en 4).

```{r update_XY_shoots_dood_deel}
# OK, nu verder gaan met XY én IDTrees overnemen van levend deel
shoots_levend_en_dood_deel_ <- shoots_levend_en_dood_deel_ %>% 
  mutate(IDTrees = IDTrees_levend
         , XTrees = XTrees_levend
         , YTrees = YTrees_levend)

```

```{r sql4_update_XY_shoots_dood_deel, eval = FALSE}
# voor elk record in XY_levend_deel

# UPDATE Shoots
# SET
#     Shoots.IDTrees = 186
# WHERE
#     (
#         ((Shoots.IDPlots) = 1108)
#         AND ((Shoots.CoppiceID) = 35)
#         AND ((Shoots.AliveDeadShoots) = 12)
#     );

con <- odbcConnectAccess2007(path_to_fieldmap_db)

   for (i in 1 : nrow(XY_levend_deel)){
     # IDTrees = IDTrees_levend
          # i <- 1
     
       newValue <- XY_levend_deel[i,"IDTrees_levend"]
       qry_update <- paste0("UPDATE Shoots SET IDTrees = ", newValue, " WHERE (IDPlots = ",  XY_levend_deel[i,"IDPlots"], ")", " AND (CoppiceID = ", XY_levend_deel[i,"CoppiceID"], ")", " AND (AliveDeadShoots = 12);") %>%
           noquote()
        sqlQuery(con,qry_update)
        
    # XTrees = XTrees_levend  
        
       newValue <- XY_levend_deel[i,"XTrees_levend"]
       qry_update <- paste0("UPDATE Shoots SET XTrees = ", newValue, " WHERE (IDPlots = ",  XY_levend_deel[i,"IDPlots"], ")", " AND (CoppiceID = ", XY_levend_deel[i,"CoppiceID"], ")", " AND (AliveDeadShoots = 12)") %>%
           noquote()
        sqlQuery(con,qry_update)
        
   # YTrees = YTrees_levend    
        
       newValue <- XY_levend_deel[i,"YTrees_levend"]
       qry_update <- paste0("UPDATE Shoots SET YTrees = ", newValue, " WHERE (IDPlots = ",  XY_levend_deel[i,"IDPlots"], ")", " AND (CoppiceID = ", XY_levend_deel[i,"CoppiceID"], ")", " AND (AliveDeadShoots = 12)") %>%
           noquote()
        sqlQuery(con,qry_update)
        
    }

odbcClose(con)

```

```{r check_sql4}
con <- odbcConnectAccess2007(path_to_fieldmap_db)
shoots_sql4 <- sqlQuery(con, query_shoots_1eSET, stringsAsFactors = TRUE)
odbcClose(con)

# opnieuw koppelen aan trees, zou nu een andere koppeling moeten zijn
shoots_sql4_ <- shoots_sql4 %>% 
  left_join(trees, by = c("IDPlots", "IDTrees" = "ID"
                          , "XTrees" = "X_m", "YTrees" = "Y_m"))

nrow(shoots_sql4_) == nrow(shoots_sql4)

unique(shoots_sql4_$AliveDead); unique(shoots_sql4_$AliveDeadShoots)
shoots_sql4_ %>% filter(AliveDeadShoots != AliveDead) %>% nrow()
shoots_sql4_ %>% filter(is.na(AliveDeadShoots)) %>% nrow()

t <- shoots_sql4_ %>% filter(IDPlots == 1103)
```


```{r }
shoots_sql4 <- shoots_sql4_
```


```{r }
check_unieke_id_shoots <- shoots_sql4 %>% 
  group_by(IDPlots, IDTrees, ID) %>% 
  summarize(n = n()) %>% 
  ungroup()

check_unieke_id_shoots2 <- shoots_sql4 %>% 
  group_by(IDPlots, CoppiceID_shoots, ID) %>% 
  summarize(n = n()) %>% 
  ungroup()
```



```{r }
vgl_shoots <- shoots_sql4 %>% 
  left_join(shoots_sql2_3, by = c("IDPlots", "CoppiceID", "ID"))

# levende: gelijke XY
vgl_shoots %>% filter(AliveDeadShoots.x != AliveDeadShoots.y) %>% nrow()
vgl_shoots %>% filter(AliveDead.x != AliveDead.y) %>% nrow()
```




## Stap 3

Bij de dode "trees" die horen bij een levende deel hakhoutstoof
het veld `remark` op `TO_DELETE` zetten.

Op basis van dit veld vervolgens aan Ifer vragen om deze allemaal weg te gooien.


```{r}
trees_levend_en_dood_deel <- trees_sql2_3 %>% 
  filter(CoppiceID %in% stoven_levend_en_dood_deel$CoppiceID)

# check: toch zeker twee delen?
trees_levend_en_dood_deel %>% group_by(IDPlots, CoppiceID) %>% 
  summarize(n = n()) %>% filter(n != 2) %>% nrow() == 0

```

```{r update_trees_dood_deel}
trees_levend_en_dood_deel_ <- trees_levend_en_dood_deel %>% 
  mutate(trees_remark = ifelse(AliveDead == 12, "TO_DELETE", trees_remark))

# check
trees_levend_en_dood_deel_ %>% filter(trees_remark == "TO_DELETE") %>% 
  nrow() == nrow(trees_levend_en_dood_deel_)/2
```

```{r sql5_update_trees_dood_deel, eval = FALSE}
con <- odbcConnectAccess2007(path_to_fieldmap_db)

   for (i in 1 : nrow(XY_levend_deel)){
       qry_update <- paste0("UPDATE Trees SET Remark = 'TO DELETE' WHERE (CoppiceID = ", XY_levend_deel[i,"CoppiceID"], ")", " AND (AliveDead = 12)") %>%
           noquote()
        sqlQuery(con,qry_update)
        
    }

odbcClose(con)
```


```{r check_sql5}
con <- odbcConnectAccess2007(path_to_fieldmap_db)
trees_sql5 <- sqlQuery(con, query_trees_1eSET, stringsAsFactors = TRUE)
shoots_sql5 <- sqlQuery(con, query_shoots_1eSET, stringsAsFactors = TRUE)
odbcClose(con)
```

```{r }
shoots_sql5_ <- shoots_sql5 %>% 
  left_join(trees, by = c("IDPlots", "IDTrees" = "ID"
                          , "XTrees" = "X_m", "YTrees" = "Y_m"))

```

```{r }
nrow(shoots_sql5_) == nrow(shoots)

max(shoots_sql5_$ID) > 5000

unique(shoots_sql5_$AliveDead); unique(shoots_sql5_$AliveDeadShoots)
shoots_sql5_ %>% filter(AliveDeadShoots != AliveDead) %>% nrow()
shoots_sql5_ %>% filter(is.na(AliveDeadShoots)) %>% nrow()

shoots_sql5_ %>% filter(CoppiceID_shoots != CoppiceID) %>% nrow()
shoots_sql5_ %>% filter(is.na(CoppiceID_shoots)) %>% nrow()

table(trees_sql5$trees_remark)
table(trees$trees_remark)

```


```{r}
shoots_sql5 <- shoots_sql5_
```



## Stap 4

In layer trees status aanpassen naar "15 - nvt stoof", want nu kan de stoof zowel 
levend als dood zijn

Vanaf dan ook in forrescalc zorgen dat status van hakhout gehaald wordt uit de 
shoots layer.


```{r update_all_trees}
trees_ <- trees %>% 
  mutate(AliveDead = 15)
```


```{r sql6_update_all_trees, eval = FALSE}

qry_update <- paste0("UPDATE Trees SET Trees.AliveDead = 15;") %>%
           noquote()

con <- odbcConnectAccess2007(path_to_fieldmap_db)
sqlQuery(con,qry_update)
odbcClose(con)
```


```{r check_sql6}
con <- odbcConnectAccess2007(path_to_fieldmap_db)
trees_sql6 <- sqlQuery(con, query_trees_1eSET, stringsAsFactors = TRUE)
odbcClose(con)
```

```{r}
table(trees_sql6$AliveDead)
table(trees$AliveDead)
```


## Stap 5 - Ifer

Op ifer conference vragen hoe we al die "TO DELETE" bomen (gis-entiteit) in één 
keer weg kunnen gooien.

Normaal gezien zouden daar ook geen spillen meer in mogen zitten.



# Copy html

Na knitting - manueel

```{r eval = FALSE}
# Specify the path of the file you want to copy
source_file <- here::here(paste0("Scripts/Per_gebied/Sevendonck/", "Sevendonck_aanpassing_shoots_test_april2026.html"))

# Specify the destination directory where you want to copy the file
destination_dir <- "C:/03_BR_gebieden/08_Sevendonck/FMprojecten_2026/"

# Copy the file to the destination directory
file.copy(from = source_file, to = destination_dir, overwrite = TRUE)
# ? file.copy
```

