---
title: "Test aanpassing shoots - deel 2"
subtitle: "Sevendonck - cirkelplots & kernvlakte"
author: "Anja Leyman"
date: "`r Sys.Date()`"
output: 
  html_document:
    keep_md: FALSE
    number_sections: yes
    fig_caption: yes
    code_folding: hide
    toc: TRUE
    toc_float:
      collapsed: TRUE
      smooth_scroll: TRUE
---

```{r Rm, eval = FALSE}
rm(list=ls())
```

```{r Setup, include = FALSE}
knitr::opts_chunk$set(
  echo = TRUE,
  eval = TRUE,
  message = FALSE,
  warning = FALSE, 
  fig.width = 7,
  fig.height = 3,
  fig.align = TRUE)

library(here)
library(writexl)
library(scales)


# libraries & invoergegevens
source(here::here("scripts/Setup.R"))

```


```{r Setup2}
forestreserve <- c("Sevendonck")   # FM-project onder folder Terrijst geplaatst
forestreserve_short <- "Sevendonck" # om paths aan te maken naar specifieke folders
# forestreserve_short <- "Wijnendale"
plot_type <- "CA"
plot_type <- "CP"

forestreserve_folder <- paste0(path_to_reserves, "08_Sevendonck")
destination_dir <- "C:/03_BR_gebieden/08_Sevendonck/FMprojecten_2026/"
```


TIJDELIJK `path_to_fieldmap_db` aanpassen naar de werkversie van Sevendonck

```{r Path_tmp}
path_to_fieldmap_db <- "C:/03_BR_gebieden/08_Sevendonck/FMprojecten_2026/CTRL2_Sevendonk_inbo2026_202604210749/FieldMapData_CTRL2_Sevendonk_inbo2026.accdb"
# versie van 21 april 2026
```


# Vraagstelling

In Sevendonck uittesten hoe we shoots (levend én dood) samenvoegen in één tree.
R-script gelijk opbouwen met hoe ik in access-db de queries maak.



In 3 stappen FM-db aanpassen en goed bijhouden hoe om dan in moederdb ook te doen     

1.	stap 1: overal velden correct (alive_dead op niveau van shoots (alive_dead_shoots)      

2.	Stap 2: dan ga ik automatisch de dode aan de levende toevoegen, door (1) XY én IDtree te veranderen in XY en IDtree van de levende EN door (2) bij de dode trees in een extra veld mee te geven "MAG WEG" (of levend/dood = 15 - nvt stoof)      

3.	Stap 3: dan op ifer conference vragen hoe we al die "MAG WEG" bomen (gis-entiteit) in één keer weg kunnen gooien (Leen heeft ooit van hen een makkelijke tool gekregen)



```{r results='hold', eval=TRUE}
path_to_fieldmap_db
```


# Kiezen welke set

1eSET, 2eSET of 3eSET

```{r}
set <- "1eSET"
set <- "2eSET"
# set <- "3eSET"

```


# Inladen data

## Queries

```{r load}

if (set == "1eSET") {
  # code to be executed if condition is TRUE
  query_trees<-"
  SELECT
  Trees.IDPlots
  , Trees.ID
  , Trees.X_m
  , Trees.Y_m
  , Trees.AliveDead
  , Trees.Species
  , Trees.IndShtCop
  , Trees.CoppiceID
  , Trees.Remark as trees_remark
  , Trees.CommonRemark as trees_commonremark
  , Trees.OldID
  FROM Trees
  WHERE Trees.IndShtCop = 12
  ;"

  query_shoots<-"
  SELECT
  Shoots.IDPlots
  , Shoots.IDTrees
  , Shoots.ID
  , Shoots.XTrees
  , Shoots.YTrees
  , Shoots.CoppiceID as CoppiceID_shoots
  , Shoots.AliveDeadShoots
  , Shoots.Remark as shoots_remark
  , Shoots.CommonRemark as shoots_commonremark
  FROM Shoots
  ;"

} else {
  # code to be executed if condition is FALSE
    if (set == "2eSET") {
    # code to be executed if condition is TRUE
  query_trees<-"
  SELECT
  Trees_2eSET.IDPlots
  , Trees_2eSET.ID
  , Trees_2eSET.X_m
  , Trees_2eSET.Y_m
  , Trees_2eSET.AliveDead
  , Trees_2eSET.Species
  , Trees_2eSET.IndShtCop
  , Trees_2eSET.CoppiceID
  , Trees_2eSET.Remark as trees_remark
  , Trees_2eSET.CommonRemark as trees_commonremark
  , Trees_2eSET.OldID
  FROM Trees_2eSET
  WHERE Trees_2eSET.IndShtCop = 12
  ;"
  
  query_shoots<-"
  SELECT
  Shoots_2eSET.IDPlots
  , Shoots_2eSET.IDTrees_2eSET as IDTrees
  , Shoots_2eSET.ID
  , Shoots_2eSET.XTrees_2eSET as XTrees
  , Shoots_2eSET.YTrees_2eSET as YTrees
  , Shoots_2eSET.CoppiceID as CoppiceID_shoots
  , Shoots_2eSET.AliveDeadShoots
  , Shoots_2eSET.Remark as shoots_remark
  , Shoots_2eSET.CommonRemark as shoots_commonremark
  FROM Shoots_2eSET
  ;"    
      
  } else {
    # code to be executed if condition is FALSE
  query_trees<-"
  SELECT
  Trees_3eSET.IDPlots
  , Trees_3eSET.ID
  , Trees_3eSET.X_m
  , Trees_3eSET.Y_m
  , Trees_3eSET.AliveDead
  , Trees_3eSET.Species
  , Trees_3eSET.IndShtCop
  , Trees_3eSET.CoppiceID
  , Trees_3eSET.Remark as trees_remark
  , Trees_3eSET.CommonRemark as trees_commonremark
  , Trees_3eSET.OldID
  FROM Trees_3eSET
  WHERE Trees_3eSET.IndShtCop = 12
  ;"
  
  query_shoots<-"
  SELECT
  Shoots_3eSET.IDPlots
  , Shoots_3eSET.IDTrees_3eSET as IDTrees
  , Shoots_3eSET.ID
  , Shoots_3eSET.XTrees_3eSET as XTrees
  , Shoots_3eSET.YTrees_3eSET as YTrees
  , Shoots_3eSET.CoppiceID as CoppiceID_shoots
  , Shoots_3eSET.AliveDeadShoots
  , Shoots_3eSET.Remark as shoots_remark
  , Shoots_3eSET.CommonRemark as shoots_commonremark
  FROM Shoots_3eSET
  ;"    
  }
}


con <- odbcConnectAccess2007(path_to_fieldmap_db)

trees <- sqlQuery(con, query_trees, stringsAsFactors = TRUE) %>% 
  mutate(period = set)
shoots <- sqlQuery(con, query_shoots, stringsAsFactors = TRUE) %>% 
  mutate(period = set)

odbcClose(con)

```



```{r}
con <- odbcConnectAccess2007(path_to_fieldmap_db)

  qind_shoot_cop <- sqlFetch(con, "qIndShootCop", stringsAsFactors = FALSE)
  # deadw_test <- sqlFetch(con, "Deadwood_3eSET", stringsAsFactors = FALSE)
  qalive_dead <- sqlFetch(con, "qAliveDead", stringsAsFactors = FALSE)
  qspecies <- sqlFetch(con, "qSpecies", stringsAsFactors = FALSE)
  qcommonremark <- sqlFetch(con, "qcommonremark", stringsAsFactors = FALSE)

odbcClose(con)

```


```{r join}
shoots_ <- shoots %>% 
  left_join(trees, by = c("IDPlots", "IDTrees" = "ID"
                          , "XTrees" = "X_m", "YTrees" = "Y_m"
                          , "period"))

nrow(shoots_) == nrow(shoots)
nrow(shoots)
# 1712 2eSET

shoots <- shoots_

unique(shoots$AliveDead); unique(shoots$AliveDeadShoots)
```

# Stap 1 tem 3: zie script deel 1

- AliveDeadShoots ingevuld    
- CoppiceID gekopieerd naar layer shoots    
- ID van de shoots + 5000   

- IDTree, XTree, YTree overgenomen van levend deel

- TO DELETE in remark van te verwijderen dode hakhoutdelen


# Aanmaak helpfiles

- stoven_levend_en_dood_deel    
- shoots_levend_en_dood_deel      
- XY_levend_deel    
- trees_levend_en_dood_deel   


```{r }
trees %>% filter(is.na(CoppiceID)) %>% nrow() == 0
# OK, alle hakhoutstoven hebben een coppice_id
stoven_levend_en_dood_deel <- trees %>% 
  group_by(IDPlots, CoppiceID, period) %>% 
  summarize(n = n()) %>% 
  ungroup() %>% 
  filter(n == 2)
nrow(stoven_levend_en_dood_deel) # 105 1eSET / 81 2eSET

```

```{r}
# shoots_levend_en_dood_deel <- shoots %>% 
#   filter(CoppiceID %in% stoven_levend_en_dood_deel$CoppiceID)

shoots_levend_en_dood_deel <- shoots %>% 
  inner_join(stoven_levend_en_dood_deel, by = c("IDPlots", "CoppiceID", "period"))

# test of aantal records klopt
shoots_enkel_levend_of_enkel_dood <- shoots %>% 
  anti_join(stoven_levend_en_dood_deel, by = c("IDPlots", "CoppiceID", "period"))

nrow(shoots) == nrow(shoots_enkel_levend_of_enkel_dood) + nrow(shoots_levend_en_dood_deel)

```
Enkel verder gaan met `shoots_levend_en_dood_deel`.

```{r}
XY_levend_deel <- shoots_levend_en_dood_deel %>% 
  filter(AliveDeadShoots == 11) %>% 
  select(IDPlots, IDTrees_levend = IDTrees, CoppiceID
         , XTrees_levend = XTrees, YTrees_levend = YTrees
         , period) %>% 
  unique() # 105 1eSET / 81 2eSET

# check: toch geen dubbele XY voor het levende deel?
XY_levend_deel %>% group_by(IDPlots, IDTrees_levend) %>% summarize(n = n()) %>% 
  filter(n > 1) %>% nrow() == 0

XY_levend_deel %>% group_by(IDPlots, CoppiceID) %>% summarize(n = n()) %>% 
  filter(n > 1) %>% nrow() == 0

```

```{r}
shoots_levend_en_dood_deel_ <- shoots_levend_en_dood_deel %>% 
  left_join(XY_levend_deel, by = c("IDPlots", "CoppiceID", "period"))

# overal een XY levend?
shoots_levend_en_dood_deel_ %>% filter(is.na(XTrees_levend)) %>% nrow() == 0

```
```{r}
trees_levend_en_dood_deel <- trees %>% 
  inner_join(stoven_levend_en_dood_deel, by = c("IDPlots", "CoppiceID", "period"))

# check: toch zeker twee delen?
trees_levend_en_dood_deel %>% group_by(IDPlots, CoppiceID, period) %>% 
  summarize(n = n()) %>% filter(n != 2) %>% nrow() == 0
```

# Controle OldID

Enkel te doen bij 2eSET en 3eSET, want 1eSET bevat geen oldID.

```{r}
set
```

Onderstaande controle moet in orde zijn vooraleer we naar "Stap 4" gaan!

## Checken of er een old_id staat in dood deel

Normaal staat de OldID steeds in het levende deel, maar als dat niet het geval 
is, dan moeten we dat eerst kopiëren naar het levende deel.

In Sevendonck komt dit niet voor, maar in de moederdb toch checken!


```{r CONTR_old_id_2eSET}
old_id_dood_deel <- trees_levend_en_dood_deel %>% 
  filter(AliveDead == 12 & !is.na(OldID))

nrow(old_id_dood_deel)  # 27 voor 2eSET (van de 81)

# het kan zijn dat deze old_id's enkel betrekking hebben op dood deel, en dat het levende
# OOK een old_id bevat
levend_deel <- trees_levend_en_dood_deel %>% 
  filter(AliveDead == 11) %>% 
  select(-X_m ,-Y_m, -Species, -IndShtCop, -contains("remark"), -n)

check_old_id <- old_id_dood_deel %>% 
  select(-X_m ,-Y_m, -Species, -IndShtCop, -contains("remark"), -n) %>% 
  left_join(levend_deel, by = c("IDPlots", "period", "CoppiceID"))
check_old_id %>% filter(is.na(OldID.y)) %>% nrow() == 0   # oldid.y = oldid van het levende deel
# als dit aantal nul is, is het ok, want dan heeft elke levend deel ook nog een link met voorgaande 
# periode

# voor 't zekerste exporteren
write.csv2(check_old_id, paste0(destination_dir, "informative_double_old_id_", set, "_", Sys.Date(), ".csv"))

```
Hebben die oude delen dan dezelfde coppice?

Voor Sevendonck wel: zie onderstaande code.

```{r}
query_trees_1eSET<-"
  SELECT
  Trees.IDPlots
  , Trees.ID
  , Trees.X_m
  , Trees.Y_m
  , Trees.AliveDead
  , Trees.Species
  , Trees.IndShtCop
  , Trees.CoppiceID
  , Trees.Remark as trees_remark
  , Trees.CommonRemark as trees_commonremark
  , Trees.OldID
  FROM Trees
  WHERE Trees.IndShtCop = 12
  ;"

con <- odbcConnectAccess2007(path_to_fieldmap_db)
trees_1eSET <- sqlQuery(con, query_trees_1eSET, stringsAsFactors = TRUE) %>% 
  mutate(period = "1eSET")
odbcClose(con)

names(check_old_id)
trees_1eSET_levend_deel <- trees_1eSET %>% 
  inner_join(check_old_id %>% select(IDPlots, ID = OldID.y, CoppiceID), 
             by = c("IDPlots", "ID"))  # oldID van levend deel 

trees_1eSET_levend_deel %>% filter(CoppiceID.x != CoppiceID.y) %>% nrow() == 0

```


## Checken of er niet verwezen wordt naar een dood deel uit vorige periode

Meestal wordt de stoof gelinkt aan het levende deel van de periode ervoor, maar 
blijkbaar toch niet altijd, zo heb ik bij Sevendonck drie bomen gevonden 
die linken naar het dode deel, dat dus in onze omvorming gedelete zou worden. 

```{r CONTR_koppeling_old_id_naar_1eSET}
# ik weet dat de OldID opgeslagen wordt in het levende deel van een stoof.
# Dat heb ik net ook gecheckt bij 1e SET Sevendonck.
# 
# Maar kan het zijn dat er ooit met die OldID verwezen wordt naar het dode deel van de stoof van 10 jaar geleden? (als er zowel een levend als dood deel was?)
# Want als we die boom verwijderen, zijn we dan ook de link kwijt.
# Wellicht wordt daar eenzelfde redenering gevolgd, en enkel naar levend deel gekeken?

data_dendro <- load_data_dendrometry(path_to_fieldmap_db, extra_variables = TRUE)
t1 <- create_unique_tree_id(data_dendro)
t1 %>% filter(is.na(tree_id)) %>% nrow()

# de to delete verwijderen en dan create_unique_tree_id
data_dendro_zonder_to_delete <- data_dendro %>% 
  filter(is.na(remark) | remark != "TO DELETE")
t2 <- create_unique_tree_id(data_dendro_zonder_to_delete)
t2 %>% filter(is.na(tree_id)) %>% nrow()  # 3
t3 <- t2 %>% filter(is.na(tree_id)) %>% 
  select(1:5, 9:19)
table(t3$alive_dead)

```


```{r}
t3 %>% select(1:7) %>% DT::datatable()
```

> Indien dit over veel records gaat in de moederdatabank, een updatequery schrijven 
die zorgt dat oldID in 2eSET, verwijst naar het levende deel uit de 1eSET

Dit betreft dus **NIET de stoven bestaande uit twee delen** (daar bevat het levende deel 
nog de goede oldID, zie hoger).
Het betreft stoven die **nu enkel nog een dood deel** bevatten, maar de vorige keer 
wél nog uit twee delen bestonden. En daarvan zouden we nu het dode deel verwijderen.

```{r results = 'hide'}
names(t3)
names(trees_1eSET)

t4 <- t3 %>% 
  left_join(trees_1eSET, by = c("plot_id" = "IDPlots", "old_id" = "ID"))


t4_gekoppeld_aan_levend <- t4 %>% # t4 bevat CoppiceID
  left_join(trees_1eSET, by = c("plot_id" = "IDPlots", "CoppiceID"))
# OK, data worden verdubbeld: er is effectief een levend deel met dezelfde 
# coppice_id dat NIET gedelete moet worden
names(t4_gekoppeld_aan_levend)

```

```{r}
t4_gekoppeld_aan_levend %>% 
  # filter(AliveDead.y == 11) %>% 
  select(1:7, CoppiceID, ID_1eSET = ID, trees_remark.y) %>% 
  DT::datatable()
```


```{r}
t4_gekoppeld_aan_levend <- t4_gekoppeld_aan_levend %>% 
  # filter(AliveDead.y == 11) %>% 
  select(1:7, CoppiceID, ID_1eSET = ID, trees_remark.y) 

write.csv2(t4_gekoppeld_aan_levend
           , paste0(destination_dir, "old_id_only_in_dead_part_"
                    , set, "_", Sys.Date(), ".csv"))
```

# Stap 4

In layer trees status aanpassen naar "15 - nvt stoof", want nu kan de stoof zowel 
levend als dood zijn

Vanaf dan ook in forrescalc zorgen dat status van hakhout gehaald wordt uit de 
shoots layer.

Pas nadat vorige controles in orde zijn!

Ook nog niet doen voor 1eSET, als 2eSET nog niet gerund heeft.


```{r indshtcop_15_all_coppice_trees}
trees_ <- trees %>% 
  mutate(AliveDead = ifelse(IndShtCop == 12, 15, AliveDead))
```


```{r sql6_update_all_coppice_trees, eval = FALSE}
if (set == "1eSET") {
  # code to be executed if condition is TRUE
  qry_update <- paste0("UPDATE Trees SET Trees.AliveDead = 15 WHERE (Trees.IndShtCop=12);") %>%
           noquote()
  
} else {
  # code to be executed if condition is FALSE
    if (set == "2eSET") {
    # code to be executed if condition is TRUE
    qry_update <- paste0("UPDATE Trees_2eSET SET Trees_2eSET.AliveDead = 15 WHERE (Trees_2eSET.IndShtCop=12);") %>%
           noquote()
    
  } else {
    # code to be executed if condition is FALSE
    qry_update <- paste0("UPDATE Trees_3eSET SET Trees_3eSET.AliveDead = 15 WHERE (Trees_3eSET.IndShtCop=12);") %>%
           noquote()
  }
}

con <- odbcConnectAccess2007(path_to_fieldmap_db)
sqlQuery(con,qry_update)
odbcClose(con)
```

```{r check_sql6}
con <- odbcConnectAccess2007(path_to_fieldmap_db)
trees_sql6 <- sqlQuery(con, query_trees, stringsAsFactors = TRUE) %>% 
  mutate(period = set)
odbcClose(con)
```

```{r}
# enkel coppice
table(trees_sql6$AliveDead)
table(trees$AliveDead)

# checken voor alle trees
data_dendro <- load_data_dendrometry(path_to_fieldmap_db, extra_variables = TRUE)
table(data_dendro$alive_dead, data_dendro$ind_sht_cop, data_dendro$period)
```


# Stap 5 - Ifer

Op ifer conference vragen hoe we al die "TO DELETE" bomen (gis-entiteit) in één 
keer weg kunnen gooien.

Normaal gezien zouden daar ook geen spillen meer in mogen zitten.


# Finale bedenkingen

- ook nog master in LU-list aanpassen naar AliveDeadShoots ipv AliveDead (gaat Peter doen)
!! in FM-PM goed alles bekijken, want in FM-DC soms (tijdelijk) wel nog OK    

- trees1986: geen hakhout aanwezig    
- trees_kluis2020: zal op termijn verwijderd worden    


# Copy html

Na knitting - manueel

```{r eval = FALSE}
# Specify the path of the file you want to copy
source_file <- here::here(paste0("Scripts/Per_gebied/Sevendonck/", "Sevendonck_aanpassing_shoots_test_deel2_april2026.html"))

# Specify the destination directory where you want to copy the file
destination_dir <- "C:/03_BR_gebieden/08_Sevendonck/FMprojecten_2026/"

# Copy the file to the destination directory
file.copy(from = source_file, to = destination_dir, overwrite = TRUE)
# ? file.copy
```

