---
title: "Controle vegetatiedata"
author: "Anja Leyman"
date: "14 mrt 2022"
output: 
  html_document:
    code_folding: hide
    fig_caption: yes
    number_sections: yes
    toc: yes
    toc_float:
      collapsed: no
      smooth_scroll: no
editor_options: 
  chunk_output_type: inline
---

```{r Rm, eval = FALSE}
rm(list=ls())
```

```{r Setup, include = FALSE}
knitr::opts_chunk$set(
  echo = TRUE,
  eval = FALSE,
  message = FALSE,
  warning = FALSE, 
  fig.width = 9,
  fig.align = TRUE)

#rm(list = ls())

library(here)

# libraries & invoergegevens
source(here::here("scripts/Setup.R"))

# library(tidyr)
# library (rlang)
# library(dplyr)
# library(RODBC)
# library(lubridate)
# library(knitr)
# library(here)
# library(openssl)
# library(kableExtra)
# library(stringr)


```


# Vraagstelling

Doel van dit script is datacontrole vegetatie (vegetation & herblayer).


```{r LoadLookuplists}
con <- odbcConnectAccess2007(path_to_fieldmap_db)
  
  qHeightClass <- sqlFetch(con, "qHeightClass_regeneration", stringsAsFactors = FALSE)
  qNumberClass <- sqlFetch(con, "qnumber_regeneration_classes", stringsAsFactors = FALSE)
  qSpecies <- sqlFetch(con, "qspecies", stringsAsFactors = FALSE)

odbcClose(con)
```

## Data inladen

Eerst dienen de verjongingsgegevens ingeladen te worden.

Enkele verduidelijkingen:

* year: afgeleid van het veld `Datum`, of van `Opnamejaar` als `Datum` niet ingevuld is

* year_main_survey: overgenomen van veld `Opnamejaar` - zou zelfde moeten zijn als `year`

* date_regeneration: op niveau van regeneration 

* totalplotarea_ha: area of total plot; in case of circular plot: area of A4 circle

* plotarea_ha: area of plot (ha): area of vegetation plot (16 x 16 m2 = 0.0256 ha)

* naast range van cover, wordt ook min, max en mid toegevoegd 

```{r LoadDataRegeneration}
data_regeneration <-
  load_data_regeneration(
    database = path_to_fieldmap_db
  )

data_regeneration_CA <-
  load_data_regeneration(
    database = path_to_fieldmap_db,
    plottype = "CA"
  )


```


# Datacontrole

## NA's ...


```{r rubbing_zero}
t <- data_regeneration %>% 
  select(plot_id, subplot_id, period, species, height_class, 
         nr_of_regeneration, number_class,
         rubbing_damage_number, rubbing_damage_perc,
         year_main_survey) %>% 
  filter(rubbing_damage_number == 0)
```

Gevraagd om variabele (game_impact_reg_obs(erved)) toe te voegen bij load_data_reg én bij load_data_plotinfo.
(branch `statistics_and_other_issues`)


```{r load_plotdetails_game_impact}
con <- odbcConnectAccess2007(path_to_fieldmap_db)

tables_fieldmap <- sqlTables(con) %>% filter(!str_detect(TABLE_NAME, "MSys"))

PlotDetails_1eSet <- sqlFetch (con, "PlotDetails_1eSet", stringsAsFactors = TRUE) %>% 
  mutate(period = 1) %>% 
  rename(Date_Dendro = Date_Dendro_1eSet,
         FieldTeam_Dendro = FieldTeam_Dendro_1eSet) %>% 
  select(-FieldStatus)
PlotDetails_2eSet <- sqlFetch (con, "PlotDetails_2eSet", stringsAsFactors = TRUE) %>% 
  mutate(period = 2) %>% 
  rename(Date_Dendro = Date_Dendro_2eSet,
         FieldTeam_Dendro = FieldTeam_Dendro_2eSet) %>% 
  select(-FieldStatus)
PlotDetails_3eSet <- sqlFetch (con, "PlotDetails_3eSet", stringsAsFactors = TRUE) %>% 
  mutate(period = 3) %>% 
  rename(Date_Dendro = Date_Dendro_3eSet,
         FieldTeam_Dendro = FieldTeam_Dendro_3eSet) %>% 
  select(-FieldStatus)

odbcClose(con)

plotDetails <- rbind(PlotDetails_1eSet, PlotDetails_2eSet, PlotDetails_3eSet)

names(plotDetails)

# n_distinct(plotDetails$plot_id)
```

```{r rubbing_zero_no_game_obs}
t_ <- t %>% 
  left_join(plotDetails %>% select(plot_id = IDPlots, period, GameImpactRegObserved)) %>% 
  filter(GameImpactRegObserved == 20)  # géén game impact observed

```


```{r export_veg1}
write_csv2(t_, here::here("Data_controle/nalv_package_review_2022-03-08/geen_game_obs_maar_reg_is_nul.csv"))
# via mail aan Peter gevraagd (conecpt 14/3/2022)

```

