---
title: "Remote sensing INBO"
subtitle: "Liggend dood hout cirkelplots"
author: "Anja Leyman"
date: "`r Sys.Date()`"
output: 
  html_document:
    keep_md: FALSE
    number_sections: yes
    fig_caption: yes
    code_folding: hide
    toc: TRUE
    toc_float:
      collapsed: TRUE
      smooth_scroll: TRUE
---


```{r Rm, eval = FALSE}
rm(list=ls())
```

```{r Setup, include = FALSE}
knitr::opts_chunk$set(
  echo = TRUE,
  eval = TRUE,
  message = FALSE,
  warning = FALSE, 
  fig.width = 7,
  fig.height = 3,
  fig.align = TRUE)

library(here)
library(writexl)
library(scales)
library(sf)


# libraries & invoergegevens
source(here::here("scripts/Setup.R"))

```


```{r Setup2}
path_to_project <- "C:/03_BR/3_AanvraagGegevens/INBO_RemoteSensingData"
path_to_project_teamdrive <- paste0(path_to_output_gdrive, "INBO_RemoteSensingData")

path_to_datarequest <- paste0(path_to_project, "/output/")
path_to_datarequest_teamdrive <- paste0(path_to_project_teamdrive, "/output/")
path_to_html_teamdrive <- path_to_datarequest_teamdrive
path_to_html <- path_to_datarequest

path_to_datacontrol <- paste0(path_to_project_teamdrive, "/datacontrole/")

```


# Vraagstelling

Testdata om hoeveelheid dood hout via remote sensing te bepalen.    

Vraag van luc DK ism Myrte Matthijs:     

 - shapefile met lijnen liggend dood hout voor controle op scherm (enkel CP's)
 - volume logs per plot ter validatie

Zie ook script "RemoteSensing_trees_cirkelplots.Rmd" voor:    

- staand dood hout (samen met levende bomen): op spilniveau    
- volume logs op plotniveau (`dendro_by_plot`)     

Onderstaand script focust op individuele elementen liggend dood hout.

**Concreet:**    

- dataframe met info over liggend dood hout, per log:    
  - maximale diameter    
  - totale lengte     
  - lengte binnen cirkelplot   
  
- dataframe met XY-coördinaten per "breekpunt":     
  - meerdere records per log: 2 tot max. 6 breekpunten
  - lokale en globale coördinaten    
  
- shapefile liggend dood hout  



```{r results='hold', eval=TRUE}
path_to_fieldmap_db
path_to_datarequest
path_to_datarequest_teamdrive

```

# Invoer gegevens

## Load lookuplijsten

```{r load_lkp}
con <- odbcConnectAccess2007(path_to_fieldmap_db)

  qSpecies <- sqlFetch(con, "qSpecies", stringsAsFactors = FALSE)
  qDecaystage <- sqlFetch(con, "qdecaystage", stringsAsFactors = FALSE)
  qVdagnVfm <- sqlFetch(con, "qVdagnVfm", stringsAsFactors = FALSE)

  qcommonremark <- sqlFetch(con, "qcommonremark", stringsAsFactors = FALSE)
  
odbcClose(con)

# 
qSpecies <- qSpecies %>% select(ID, name_nl = Value1, name_sc = Value2)
qDecaystage <- qDecaystage %>% select(ID, decaystage_txt = Value1)
qVdagnVfm <- qVdagnVfm %>% select(ID, intact_fragm_txt = Value1)
```

## Load plotinfo

Plotinfo samenstellen, zijnde plottype, naam forest_reserve en info over survey en data al dan niet processed.
Bijkomend ook afmetingen cirkelplots uit plotdetails.

Ale bosreservaten hebben een opname in periode 2, die loopt van 2010 tot 2018.

```{r plotinfo, results = 'hide'}
plotinfo_ <- load_plotinfo(database = path_to_fieldmap_db, 
                          processed = FALSE, plottype = "CP")
names(plotinfo_)
table(plotinfo_$period, plotinfo_$year_dendro)
table(plotinfo_$period, plotinfo_$forest_reserve)
table(plotinfo_$forest_reserve, plotinfo_$period)
# alle bosreservaten hebben een opname in periode 2
# loopt van 2010 tot 2018

```

```{r}

plotinfo_ %>% 
  filter(data_processed == FALSE & survey_trees == TRUE & period == 2) %>% 
  nrow() == 0

plotinfo_ %>% 
  filter(data_processed == TRUE& survey_trees == TRUE & period == 2) %>%
  nrow()
# 881
```
We selecteren de opnameperiode die het nauwste aansluit bij 2013-2015.
Dat blijkt overal periode 2 te zijn.

Alle cirkelplots uit periode 2 zijn processed.

```{r}
plotinfo <- plotinfo_ %>% 
  filter(survey_trees & data_processed & period == 2)
```

We  voegen hier info mbt straal A3 en A4 aan toe.

```{r plotdetails}
con <- odbcConnectAccess2007(path_to_fieldmap_db)
  plotdetails_ <- sqlFetch(con, "PlotDetails_2eSET", stringsAsFactors = FALSE)
odbcClose(con)

# names(plotdetails_)

plotdetails <- plotdetails_ %>% 
  mutate(period = 2) %>% 
  select(plot_id = IDPlots, period, 
         contains(c("rA")),
         TresHoldDBH_Trees_A3_alive,
         TresHoldDBH_Trees_A4_alive,
         TresHoldDBH_Trees_A3_dead,
         TresHoldDBH_Trees_A4_dead
         ) 

nrow(plotdetails)
# 17
table(plotdetails$rA4, plotdetails$rA3)
  #     9  12  15  20
  # 15   0   0  30   0
  # 18 762   0   0   0
  # 20   0   0   0  25
  # 30   0  64   0   0

```



Is er overal een dood hout opname gebeurd? (Surveydeadw_YN = ja) NEE

```{r}
plotinfo %>% filter(survey_deadw == FALSE) %>% nrow() # 43
no_deadw_survey <- plotinfo %>% filter(survey_deadw == FALSE)

```

Enkel plots waar deadwood survey gebeurd is

```{r combine}
plotinfo <- plotinfo %>% 
  inner_join(plotdetails, by = c("plot_id", "period")) %>% 
  filter(survey_deadw ==  TRUE)

n_distinct(plotinfo$plot_id) == nrow(plotinfo)
```

```{r table_A3A4}
plotinfo %>% group_by(rA3, rA4) %>% 
  summarize(n_plots = n()) %>% 
  ungroup %>% 
  select("aantal plots" = n_plots, 
         "straal A3 (m)" = rA3,
         "straal A4 (m)" = rA4,
         ) %>% 
  DT::datatable(filter = "none", selection = "none", rownames = FALSE, 
                options = list(dom = 'tip'))

```


## Load XY plots

Globale XY-coördinaten van centrum cirkelplots inladen:      

- uit tabel `GPSReferencePoints` fieldmap    
- uit shapefile voor Kluisbos   


```{r xy_FM}
con <- odbcConnectAccess2007(path_to_fieldmap_db)
  xy_FM <- sqlFetch(con, "GPSReferencePoints", stringsAsFactors = FALSE)
odbcClose(con)

```


```{r xy_shape, results= 'hide'}
# shp_monitoring_CP <- paste0(path_to_shp, "alle_cirkelplots/Bosreservaten_allecirkels.shp")
# shp_monitoring_all <- paste0(path_to_shp, "alle_proefvlakken_gecombineerd/boseco_alleproefvlakken_lam72_basisversie.shp")
shp_pt_path <- paste0(path_to_shp, "alle_proefvlakken_gecombineerd/boseco_alleproefvlakken_centraalpunt_lam72_metinfo.shp")

shp_pt <- sf::st_read(shp_pt_path) 

class(shp_pt)
# [1] "sf"         "data.frame"
names(shp_pt)
unique(shp_pt$PlotType)

# check: 1 coordinaat per CP
shp_pt %>% st_drop_geometry() %>%
  filter(PlotType %in% c("circular nested plots", "circular plot")) %>% 
  group_by(PlotID) %>% 
  summarize(n = n()) %>% 
  ungroup() %>% 
  filter(n > 1) %>% nrow() == 0

# dataframe met globale coördinaten
xy_shp <- shp_pt %>% 
  st_drop_geometry() %>% 
  filter(PlotType %in% c("circular nested plots", "circular plot")) %>% 
  select(plot_id = PlotID, x_shp = XLambert72, y_shp = YLambert72)

names(xy_shp)
summary(xy_shp)

# xy_shp %>% filter(str_detect(Bos, "luisbos"))

```

Beide samenvoegen tot `xy_all`.

```{r xy_all, results='hide'}
# unieke plotids < plotinfo
names(plotinfo)
names(xy_FM)
nrow(plotinfo)
range(plotinfo$plot_id) #[1]  101 2065

# 
xy_all <- plotinfo %>% 
  dplyr::select(forest_reserve, plot_id) %>% 
  left_join(xy_FM %>% select(plot_id = IDPlots, Xproj_m, Yproj_m))

xy_all %>% filter(is.na(Xproj_m)) %>% select(forest_reserve) %>% unique()
# => enkel Kluisbos ontbreekt
xy_missing <- xy_all %>% filter(is.na(Xproj_m))
xy_kluisbos <- xy_shp %>% 
  filter(plot_id %in% xy_missing$plot_id)

xy_all_ <- xy_all %>% 
  left_join(xy_kluisbos) %>% 
  mutate(x_global_plot = ifelse(is.na(Xproj_m), x_shp, Xproj_m)
         , y_global_plot = ifelse(is.na(Yproj_m), y_shp, Yproj_m)
  ) %>% 
  select(-x_shp, -y_shp, -Xproj_m, -Yproj_m)
xy_all_ %>% filter(is.na(x_global_plot)) %>% nrow() == 0

xy_all <- xy_all_

```

```{r}
names(xy_all)
```

## Load dendro data

Standaard worden enkel de "processed" data ingeladen mbv de load-functies.

```{r load_data, results='hide'}
data_dendro <- load_data_dendrometry(database = path_to_fieldmap_db
                                     , processed = TRUE 
                                     , plottype = "CP"
                                     , extra_variables = TRUE) %>% 
  filter(period == 2)

data_shoots <- load_data_shoots(database = path_to_fieldmap_db
                                , extra_variables = TRUE) %>% 
  filter(period == 2)


data_deadwood <- load_data_deadwood(database = path_to_fieldmap_db
                                    , plottype = "CP"
                                    , processed = TRUE) %>% 
  filter(period == 2)
```


## Load deadwood XY

Via de tool "Export data" in de Acces dB (PlainSHP setting) worden de tabellen 
`Deadwood_details` gegenereerd, en opgeslagen in een nieuwe acces-db 
`deadwood_export_moederdb20240613.accdb` (in folder "input").
Deze tabellen bevatten de XY-coördinaten van start- en eindpunt van het liggend 
dood hout, en van eventuele extra "breekpunten" (tot max. 6)


```{r df}
# path_to_deadw_db <- paste0(path_to_project, "/input/deadwood_test.accdb")
path_to_deadw_db <- paste0(path_to_project, "/input/deadwood_export_moederdb20240613.accdb")

con <- odbcConnectAccess2007(path_to_deadw_db)
  deadw_details  <- sqlFetch(con, "Deadwood_2eSET_Details", stringsAsFactors = FALSE)
odbcClose(con)
```

```{r}
names(deadw_details)
n_distinct(deadw_details$IDPlots) # 902

# only CP's 
deadw_xy <- deadw_details %>% 
  select(plot_id = IDPlots, lying_deadw_id = IDDeadwood_2eSET,
         id = ID, diam_mm = Diam_mm,
         x_local = X_m, y_local = Y_m) %>% 
  inner_join(plotinfo %>% select(plot_id))

# klopt aantal?
n_distinct(deadw_xy$plot_id) == data_deadwood %>% 
  inner_join(plotinfo %>% select(plot_id)) %>% 
  select(plot_id) %>% n_distinct() # 781

```

# Datacontrole

Controle op deadwood, enkel deze behouden in CP's én juiste periode (mbv plotinfo).

```{r check_deadw, results='hide'}
# trees
incorrect_deadw_ <- check_data_deadwood(database = path_to_fieldmap_db) 
incorrect_deadw <- incorrect_deadw_ %>% 
  inner_join(plotinfo %>% select(plot_id, period, forest_reserve)
             , by = c("plot_id", "period"))

nrow(incorrect_deadw) # 286
# view(incorrect_deadw)

table(incorrect_deadw$anomaly)
# missing too low 
#       7       1
```

```{r eval = FALSE}
write.xlsx(incorrect_deadw
           , paste0(path_to_datacontrol, "incorrect_deadw.xlsx")
           , sheetName = "incorrect_deadw"
           , showNA = FALSE
           , append = FALSE)
```



# Herinvoer gegevens

Enkel data in CP's, periode 2 én processed: selectie mbv plotinfo (inner_join).

```{r load_data2, results='hide'}
# Standaard worden enkel de "processed" data ingeladen mbv de load-functies.
data_dendro <- load_data_dendrometry(database = path_to_fieldmap_db
                                     , plottype = "CP"
                                     , extra_variables = TRUE) %>% 
  inner_join(plotinfo %>% select(plot_id, period)
             , by = c("plot_id", "period"))

data_shoots <- load_data_shoots(database = path_to_fieldmap_db
                                , extra_variables = TRUE)

# door shoots en trees te combineren,  blijft enkel gewenst BR over
data_stems  <- compose_stem_data(data_dendro, data_shoots
                                 , extra_variables = TRUE)

height_model <- load_height_models()

# data deadwood hier niet nodig, maar wel om functies te kunnen runnen
data_deadwood <- load_data_deadwood(database = path_to_fieldmap_db
                                    , processed = TRUE) %>% 
  inner_join(plotinfo %>% select(plot_id, period)
             , by = c("plot_id", "period"))

nrow(data_deadwood)
```


# Selectie variabelen

```{r}
names(data_deadwood)

data_deadwood <- data_deadwood %>% 
  select(forest_reserve, plot_id, period, year, date_dendro,
         lying_deadw_id, species, decaystage, intact_fragm,
         calc_volume_m3, 
         lenght_inside_plot_m = calc_length_m, total_length_m,
         min_diam_mm, max_diam_mm, dbh_class_5cm)

table(data_deadwood$year)
```

# Controle op NA's

```{r results='hide'}
names(data_deadwood)
```

```{r data_deadwood, results='hide'}
col <- c("lenght_inside_plot_m","total_length_m", 
         "min_diam_mm", "max_diam_mm",
         "dbh_class_5cm")

data_deadwood %>% filter_at(col, any_vars(is.na(.))) %>% nrow() == 0

```


# Globale coördinaten

XY-coördinaten Lambert 72 (positie) 

We nemen de globale coördinaten voor het centraal punt over van 

- shapefile `boseco_alleproefvlakken_centraalpunt_lam72_metinfo.shp` voor Kluisbos    
- tabel `GPSReferencePoints` uit Fieldmap voor de overige bosreservaten     

(Marc E., 16/7/24: *We hebben inderdaad plots heringemeten met FM. Zo was bv. het oorspronkelijke raster in de kernvlakte Kersselaerspleyn het theoretische rooster uit ArcGis (ArcView) en hebben we veel later enkele punten ge-gps't en van daaruit de feno's opnieuw ingemeten (en nu ligt het raster dan wel nogal scheef hé).*)

De globale coördinaten op niveau van het dood hout worden berekend obv hun lokale 
coördinaten in combinatie met de globale coördinaten van het centrale punt.


```{r reults='hide'}
names(deadw_xy)

deadw_xy_ <- deadw_xy %>% 
  left_join(xy_all, by = c("plot_id")) %>% 
  mutate(x_global = x_local + x_global_plot,
         y_global = y_local + y_global_plot) %>% 
  select(-x_global_plot, -y_global_plot)

deadw_xy_ %>% filter(is.na(x_global) | is.na(y_global)) %>% nrow() == 0
names(deadw_xy_)  
  
deadw_xy <- deadw_xy_
  
```


# Shapefile deadwood 

Met XY-coördinaten van start- en eindpunt kan een lijnen shapefile gemaakt worden.

```{r vb_code_toon, eval = FALSE}
library(tidyverse)
library(sf)

ldw <- tibble(plot_id = rep(101, 4),
              ldw_id = c(1, 1, 2, 2) ,
              x_global = c(171647.827, 171648.516, 171643.048, 171636.934),
              y_global = c(171644.737, 171647.942, 171616.441, 171626.237))

ldw_points <- ldw %>%
  st_as_sf(coords = c("x_global", "y_global"),
           crs = 31370)
                     
ldw_linestring <- ldw_points %>%
  group_by(plot_id, ldw_id) %>%
  summarise() %>%
  st_cast("LINESTRING") %>%
  ungroup()

#check
ldw_linestring

ldw_linestring %>%
  st_write("lying_deadw", driver = "ESRI Shapefile")

```

```{r export_shp, eval = FALSE}
names(deadw_xy)

ldw <- deadw_xy %>% 
  rename(ldw_id = lying_deadw_id)
ldw_points <- ldw %>%
  st_as_sf(coords = c("x_global", "y_global"),
           crs = 31370)
                     
ldw_linestring <- ldw_points %>%
  group_by(plot_id, ldw_id) %>%
  summarise() %>%
  st_cast("LINESTRING") %>%
  ungroup()

#check
class(ldw_linestring)
names(data_deadwood)

ldw_linestring %>%left_join(data_deadwood %>% 
              select(plot_id, ldw_id = lying_deadw_id, year, species,
                     decay = decaystage, volume = calc_volume_m3,
                     length = total_length_m, 
                     max_diam = max_diam_mm, min_diam = min_diam_mm)
            , by = c("plot_id", "ldw_id")) %>% 
  st_write(paste0(path_to_datarequest, "lying_deadw_shp"), "lying_deadw_circular_plots", driver = "ESRI Shapefile")

```




# Variabelen output


```{r results='hide'}
names(data_deadwood)

result_deadw <- data_deadwood %>% 
  left_join(qSpecies, by = c("species" = "ID")) %>% 
  left_join(qVdagnVfm, by = c("intact_fragm" = "ID")) %>%
  left_join(qDecaystage, by = c("decaystage" = "ID")) %>% 
  select(forest_reserve, plot_id, period, year, date_dendro
         , lying_deadw_id
         , species, name_nl, name_sc
         , min_diam_mm, max_diam_mm, dbh_class_5cm,
         # , alive_dead, alive_dead_txt
         , intact_fragm, intact_fragm_txt

         , decaystage, decaystage_txt
         # , x_local, y_local
         )

names(result_deadw)
summary(result_deadw)


# 
names(deadw_xy)

result_deadw_xy <- deadw_xy %>% 
  mutate(period = 2) %>% 
  select(forest_reserve, plot_id, period,
         lying_deadw_id, id, diam_mm,
         x_local, y_local,
         x_global, y_global)
  

```



# Export

De gegevens met betrekking tot het liggende dood hout worden weggeschreven naar 
de c-schijf en de teamdrive:        

- result_deadw_cirkelplots.csv        
- result_deadw_xy_cirkelplots.csv          

De shapefile van het deadwood (lijnen) staat op dezelfde plaats 
("lying_deadw_shp.zip"). 


**Enkele verduidelijkingen:**    

* "plot_id" = link naar de shapefile van de cirkelplots (IDPlots)    
* x_global & y_global: Lambert 72   
* x_local & y_local: coördinaten ten opzichte van centrum cirkelplot


```{r}
path_to_datarequest
path_to_datarequest_teamdrive

```



```{r save, eval=FALSE}
write.csv2(result_deadw
           , paste0(path_to_datarequest, "result_deadw_cirkelplots.csv")
           , na = "")

write.csv2(result_deadw_xy
           , paste0(path_to_datarequest, "result_deadw_xy_cirkelplots.csv")
           , na = "")

```


```{r save_teamdrive, eval=FALSE}
write.csv2(result_deadw
           , paste0(path_to_datarequest_teamdrive, "result_deadw_cirkelplots.csv")
           , na = "")

write.csv2(result_deadw_xy
           , paste0(path_to_datarequest_teamdrive, "result_deadw_xy_cirkelplots.csv")
           , na = "")
```


# Copy html to teamdrive

Na knitting - manueel

```{r eval = FALSE}
# Specify the path of the file you want to copy
source_file <- here::here(paste0("Scripts/AanvraagGegevens/INBO_RemoteSensingData/RemoteSensing_deadwood_cirkelplots.html"))

# Specify the destination directory where you want to copy the file
destination_dir <- path_to_html_teamdrive

# Copy the file to the destination directory
file.copy(from = source_file, to = destination_dir, overwrite = TRUE)
# ? file.copy
```
