---
title: "Remote sensing INBO"
subtitle: "Boomgegevens cirkelplots"
author: "Anja Leyman"
date: "`r Sys.Date()`"
output: 
  html_document:
    keep_md: FALSE
    number_sections: yes
    fig_caption: yes
    code_folding: hide
    toc: TRUE
    toc_float:
      collapsed: TRUE
      smooth_scroll: TRUE
---


```{r Rm, eval = FALSE}
rm(list=ls())
```

```{r Setup, include = FALSE}
knitr::opts_chunk$set(
  echo = TRUE,
  eval = TRUE,
  message = FALSE,
  warning = FALSE, 
  fig.width = 7,
  fig.height = 3,
  fig.align = TRUE)

library(here)
library(writexl)
library(scales)
library(sf)


# libraries & invoergegevens
source(here::here("scripts/Setup.R"))

```


```{r Setup2}
path_to_project <- "C:/03_BR/3_AanvraagGegevens/INBO_RemoteSensingData"
path_to_project_teamdrive <- paste0(path_to_output_gdrive, "INBO_RemoteSensingData")

path_to_datarequest <- paste0(path_to_project, "/output/")
path_to_datarequest_teamdrive <- paste0(path_to_project_teamdrive, "/output/")
path_to_html_teamdrive <- path_to_datarequest_teamdrive
path_to_html <- path_to_datarequest

path_to_datacontrol <- paste0(path_to_project_teamdrive, "/datacontrole/")

```


# Vraagstelling

Testdata om boomsoortensamenstelling via remote sensing te bepalen.
Vraag van luc DK ism Myrte Matthijs.

Vraag vergelijkbaar met deze van [Digitaal Vlaanderen](https://drive.google.com/open?id=1UGECdg5Au7wzaFcoexkNqdCtubwXHxOf&usp=drive_fs). 


**Concreet:**    

- bomen uit alle CP’s - 1 tabel
- dood en levend, op spilniveau (stems)
- height en calc_height; snag; alive_dead; soort; diameter; jaartal
- XY-coord Lambert 72 (positie) + link naar CP (shapefile)
- bomen van opname die nauwste aansluit bij 2013-2015
- shapefile met alle cirkelplots (perimeter van de proefvlakken)

**Extra**

- shapefile liggend dood hout
- diameter en lengte liggend dood hout


```{r results='hold', eval=TRUE}
path_to_fieldmap_db
path_to_datarequest
path_to_datarequest_teamdrive

```

# Invoer gegevens

## Load lookuplijsten

```{r load_lkp}
con <- odbcConnectAccess2007(path_to_fieldmap_db)

  qIndShootCop <- sqlFetch(con, "qIndShootCop", stringsAsFactors = FALSE)
  # deadw_test <- sqlFetch(con, "Deadwood_3eSET", stringsAsFactors = FALSE)
  qAliveDead <- sqlFetch(con, "qAliveDead", stringsAsFactors = FALSE)
  qSpecies <- sqlFetch(con, "qSpecies", stringsAsFactors = FALSE)
  qDecaystage <- sqlFetch(con, "qdecaystage", stringsAsFactors = FALSE)
  qIntactSnag <- sqlFetch(con, "qIntactSnag", stringsAsFactors = FALSE)

  qcommonremark <- sqlFetch(con, "qcommonremark", stringsAsFactors = FALSE)
  
odbcClose(con)

# 
qIndShootCop <- qIndShootCop %>% select(ID, ind_sht_cop_txt = Value1)
qIntactSnag <- qIntactSnag %>% select(ID, intact_snag_txt = Value1)
qAliveDead <- qAliveDead %>% select(ID, alive_dead_txt = Value1)
qSpecies <- qSpecies %>% select(ID, name_nl = Value1, name_sc = Value2)
qDecaystage <- qDecaystage %>% select(ID, decaystage_txt = Value1)
```

## Load plotinfo

Plotinfo samenstellen, zijnde plottype, naam forest_reserve en info over survey en data al dan niet processed.
Bijkomend ook afmetingen cirkelplots uit plotdetails.

Alle bosreservaten hebben een opname in periode 2, die loopt van 2010 tot 2018.

```{r plotinfo, results = 'hide'}
plotinfo_ <- load_plotinfo(database = path_to_fieldmap_db, 
                          processed = FALSE, plottype = "CP")
names(plotinfo_)
table(plotinfo_$period, plotinfo_$year_dendro)
table(plotinfo_$period, plotinfo_$forest_reserve)
table(plotinfo_$forest_reserve, plotinfo_$period)
# alle bosreservaten hebben een opname in periode 2
# loopt van 2010 tot 2018

```

```{r}

plotinfo_ %>% 
  filter(data_processed == FALSE & survey_trees == TRUE & period == 2) %>% 
  nrow() == 0

plotinfo_ %>% 
  filter(data_processed == TRUE& survey_trees == TRUE & period == 2) %>%
  nrow()
# 881
```
We selecteren de opnameperiode die het nauwste aansluit bij 2013-2015.
Dat blijkt overal periode 2 te zijn.

Alle cirkelplots uit periode 2 zijn processed.

```{r}
plotinfo <- plotinfo_ %>% 
  filter(survey_trees & data_processed & period == 2)
```

We  voegen hier info mbt straal A3 en A4 aan toe.

```{r plotdetails}
con <- odbcConnectAccess2007(path_to_fieldmap_db)
  plotdetails_ <- sqlFetch(con, "PlotDetails_2eSET", stringsAsFactors = FALSE)
odbcClose(con)

# names(plotdetails_)

plotdetails <- plotdetails_ %>% 
  mutate(period = 2) %>% 
  select(plot_id = IDPlots, period, 
         contains(c("rA")),
         TresHoldDBH_Trees_A3_alive,
         TresHoldDBH_Trees_A4_alive,
         TresHoldDBH_Trees_A3_dead,
         TresHoldDBH_Trees_A4_dead
         ) 

nrow(plotdetails)
# 17
table(plotdetails$rA4, plotdetails$rA3)
  #     9  12  15  20
  # 15   0   0  30   0
  # 18 762   0   0   0
  # 20   0   0   0  25
  # 30   0  64   0   0

```


```{r combine}
plotinfo <- plotinfo %>% 
  inner_join(plotdetails, by = c("plot_id", "period"))

n_distinct(plotinfo$plot_id) == nrow(plotinfo)
```



```{r table_A3A4}
plotinfo %>% group_by(rA3, rA4) %>% 
  summarize(n_plots = n()) %>% 
  ungroup %>% 
  select("aantal plots" = n_plots, 
         "straal A3 (m)" = rA3,
         "straal A4 (m)" = rA4,
         ) %>% 
  DT::datatable(filter = "none", selection = "none", rownames = FALSE, 
                options = list(dom = 'tip'))

```




## Load XY

Globale XY-coördinaten van centrum cirkelplots inladen:      

- uit tabel `GPSReferencePoints` fieldmap    
- uit shapefile voor Kluisbos   


```{r xy_FM}
con <- odbcConnectAccess2007(path_to_fieldmap_db)
  xy_FM <- sqlFetch(con, "GPSReferencePoints", stringsAsFactors = FALSE)
odbcClose(con)

```


```{r xy_shape, results= 'hide'}
# shp_monitoring_CP <- paste0(path_to_shp, "alle_cirkelplots/Bosreservaten_allecirkels.shp")
# shp_monitoring_all <- paste0(path_to_shp, "alle_proefvlakken_gecombineerd/boseco_alleproefvlakken_lam72_basisversie.shp")
shp_pt_path <- paste0(path_to_shp, "alle_proefvlakken_gecombineerd/boseco_alleproefvlakken_centraalpunt_lam72_metinfo.shp")

shp_pt <- sf::st_read(shp_pt_path) 

class(shp_pt)
# [1] "sf"         "data.frame"
names(shp_pt)
unique(shp_pt$PlotType)

# check: 1 coordinaat per CP
shp_pt %>% st_drop_geometry() %>%
  filter(PlotType %in% c("circular nested plots", "circular plot")) %>% 
  group_by(PlotID) %>% 
  summarize(n = n()) %>% 
  ungroup() %>% 
  filter(n > 1) %>% nrow() == 0

# dataframe met globale coördinaten
xy_shp <- shp_pt %>% 
  st_drop_geometry() %>% 
  filter(PlotType %in% c("circular nested plots", "circular plot")) %>% 
  select(plot_id = PlotID, x_shp = XLambert72, y_shp = YLambert72)

names(xy_shp)
summary(xy_shp)

# xy_shp %>% filter(str_detect(Bos, "luisbos"))

```

Beide samenvoegen tot `xy_all`.

```{r xy_all, results='hide'}
# unieke plotids < plotinfo
names(plotinfo)
names(xy_FM)
nrow(plotinfo)
range(plotinfo$plot_id) #[1]  101 2065

# 
xy_all <- plotinfo %>% 
  dplyr::select(forest_reserve, plot_id) %>% 
  left_join(xy_FM %>% select(plot_id = IDPlots, Xproj_m, Yproj_m))

xy_all %>% filter(is.na(Xproj_m)) %>% select(forest_reserve) %>% unique()
# => enkel Kluisbos ontbreekt
xy_missing <- xy_all %>% filter(is.na(Xproj_m))
xy_kluisbos <- xy_shp %>% 
  filter(plot_id %in% xy_missing$plot_id)

xy_all_ <- xy_all %>% 
  left_join(xy_kluisbos) %>% 
  mutate(x_global_plot = ifelse(is.na(Xproj_m), x_shp, Xproj_m)
         , y_global_plot = ifelse(is.na(Yproj_m), y_shp, Yproj_m)
  ) %>% 
  select(-x_shp, -y_shp, -Xproj_m, -Yproj_m)
xy_all_ %>% filter(is.na(x_global_plot)) %>% nrow() == 0

xy_all <- xy_all_

```

```{r}
names(xy_all)
```

## Load dendro data

Standaard worden enkel de "processed" data ingeladen mbv de load-functies.

```{r load_data, results='hide'}
data_dendro <- load_data_dendrometry(database = path_to_fieldmap_db
                                     , processed = TRUE 
                                     , plottype = "CP"
                                     , extra_variables = TRUE)

data_shoots <- load_data_shoots(database = path_to_fieldmap_db
                                , extra_variables = TRUE)

```



# Datacontrole

Controle op trees en shoots, enkel deze behouden in CP's én juiste periode (mbv plotinfo).

```{r check_trees, results='hide'}
# trees
incorrect_trees_ <- check_data_trees(database = path_to_fieldmap_db) 
incorrect_trees <- incorrect_trees_ %>% 
  inner_join(plotinfo %>% select(plot_id, period, forest_reserve)
             , by = c("plot_id", "period"))

nrow(incorrect_trees) # 286
# view(incorrect_trees)

incorrect_trees <- incorrect_trees %>% 
  filter(!str_detect(aberrant_field, "iufro"))
table(incorrect_trees$anomaly)
# 2 times the same coppice_id                     missing 
#                           6                           2 
#     shifter in coppice tree             tree no coppice 
#                           9                           1 
#              tree not alive      walker in coppice tree 
#                           4                           9 
```

```{r check_shoots, results='hide'}
incorrect_shoots_ <- check_data_shoots(database = path_to_fieldmap_db)  

incorrect_shoots <- incorrect_shoots_ %>% 
  inner_join(plotinfo %>% select(plot_id, period, forest_reserve)
             , by = c("plot_id", "period"))

nrow(incorrect_shoots) # 77
# view(incorrect_shoots)

incorrect_shoots <- incorrect_shoots %>% 
  filter(!str_detect(aberrant_field, "iufro"))

table(incorrect_shoots$anomaly)
table(incorrect_shoots$aberrant_field)
```
Incorrect

```{r coppice, eval = FALSE}
coppice <- incorrect_trees %>%
  filter(str_detect(aberrant_field, "coppice") |
           str_detect(anomaly, "coppice")) %>% 
  filter(aberrant_field != "decay_stage")
# 24

write.xlsx(coppice
           , paste0(path_to_datacontrol, "incorrect.xlsx")
           , sheetName = "coppice"
           , showNA = FALSE
           , append = FALSE)
```


```{r not_alive, eval = FALSE}
not_alive <- incorrect_trees %>% 
  filter(str_detect(anomaly, "not alive")) %>% 
  mutate(reden = "dode liggende boom moet bij deadwood, niet bij trees")
# 4

write.xlsx(not_alive
           , paste0(path_to_datacontrol, "incorrect.xlsx")
           , sheetName = "liggend_dood"
           , showNA = FALSE
           , append = TRUE) 
```



```{r snags, eval = FALSE}
snags_intact <- incorrect_trees %>% 
   filter(str_detect(aberrant_field, "ratio"))

write.xlsx(snags_intact
           , paste0(path_to_datacontrol, "incorrect.xlsx")
           , sheetName = "snags_intact"
           , showNA = FALSE
           , append = TRUE) 
```



```{r link_to_layer_trees, eval = FALSE}
link_to_layer_trees <- incorrect_shoots %>%
  filter(str_detect(aberrant_field, "link_to_layer_trees"))

write.xlsx(link_to_layer_trees
           , paste0(path_to_datacontrol, "incorrect.xlsx")
           , sheetName = "link_to_layer_trees"
           , showNA = FALSE
           , append = TRUE)
```


```{r link_to_layer_shoots, eval = FALSE}
# link_to_layer_shoots <- incorrect_trees %>% 
#   filter(str_detect(aberrant_field, "link_to_layer_shoots"))
# 
# write.xlsx(link_to_layer_shoots
#            , paste0(path_to_datacontrol, "incorrect.xlsx")
#            , sheetName = "link_to_layer_shoots"
#            , showNA = FALSE
#            , append = TRUE) 
```

Missing 

```{r decay, eval = FALSE}
decaystage <- incorrect_trees %>%
  filter(str_detect(aberrant_field, "decay"))

write.xlsx(decaystage
           , paste0(path_to_datacontrol, "missing.xlsx")
           , sheetName = "decaystage"
           , showNA = FALSE
           , append = FALSE)
```

```{r intact_snag, eval = FALSE}
intact_snag <- incorrect_shoots %>%
  filter(str_detect(aberrant_field, "intact_snag"))

write.xlsx(intact_snag
           , paste0(path_to_datacontrol, "missing.xlsx")
           , sheetName = "intact_snag"
           , showNA = FALSE
           , append = TRUE)
```

```{r eval = FALSE}
nrow(incorrect_trees) == nrow(decaystage) + nrow(snags_intact) +
  nrow(coppice) + nrow(not_alive)

nrow(incorrect_shoots) == nrow(intact_snag) + nrow(link_to_layer_trees)
```



# Herinvoer gegevens

## Load dendro data

Enkel data in CP's, periode 2 én processed: selectie mbv plotinfo (inner_join).

```{r load_data2, results='hide'}
# Standaard worden enkel de "processed" data ingeladen mbv de load-functies.
data_dendro <- load_data_dendrometry(database = path_to_fieldmap_db
                                     , plottype = "CP"
                                     , extra_variables = TRUE) %>% 
  inner_join(plotinfo %>% select(plot_id, period)
             , by = c("plot_id", "period"))

data_shoots <- load_data_shoots(database = path_to_fieldmap_db
                                , extra_variables = TRUE)

# door shoots en trees te combineren,  blijft enkel gewenst BR over
data_stems  <- compose_stem_data(data_dendro, data_shoots
                                 , extra_variables = TRUE)

height_model <- load_height_models()

# data deadwood hier niet nodig, maar wel om functies te kunnen runnen
data_deadwood <- load_data_deadwood(database = path_to_fieldmap_db
                                    , processed = TRUE) %>% 
  inner_join(plotinfo %>% select(plot_id, period)
             , by = c("plot_id", "period"))

nrow(data_deadwood)
```

# Berekenen basisvariabelen

Met behulp van het R-package `forrescalc` worden extra basisgegevens berekend, zoals:

- calc_height

Volgende functies worden gebruikt:   

- `calc_variables_stem_level()` 
- `calc_variables_tree_level()`


```{r calc_stems_trees, results='hide'}
data_stems_calc <- calc_variables_stem_level(data_stems, height_model)
names(data_stems_calc)
nrow(data_stems_calc) # 30184
table(data_stems_calc$year)

data_dendro_calc <- calc_variables_tree_level(data_dendro, data_stems_calc)
names(data_dendro_calc)
table(data_dendro_calc$year)

```

```{r calc_plot_level}
# als referentie: totalen per KV
dendro_by_plot  <- calculate_dendro_plot(data_dendro_calc, data_deadwood, plotinfo)
table(dendro_by_plot$year)

dendro_by_plot_species <- calculate_dendro_plot_species(data_dendro_calc, data_deadwood, plotinfo)

dendro <- list(dendro_by_plot = dendro_by_plot, dendro_by_plot_species = dendro_by_plot_species)
```


Info mbt enkel bole verwijderen uit de plot-level-resultaten.

```{r results='hide'}
names(dendro_by_plot)
dendro_ <- lapply(dendro, 
                  function(x) select(x, -contains(c("vol_deadw", "bole"))))
```


Plotinfo (`forest_reserve`) toevoegen aan de resultaten.

```{r join_plottype_BR}
dendro_plotinfo <- lapply(dendro_, function(x) 
  left_join(x, plotinfo %>% select(plot_id, forest_reserve, period)
            , by = c("plot_id", "period")))
# lapply: same function over all elements of the list
```


```{r CreateSeparateDataframesDendro}
for (tablename in names(dendro_plotinfo)) {
     assign(tablename, dendro_plotinfo[[tablename]])
} 

```




# Controle op NA's

```{r results='hide'}
names(data_dendro_calc)
```

```{r data_dendro_calc, results='hide'}
col <- c("basal_area_alive_m2_ha","basal_area_dead_m2_ha", 
         "vol_alive_m3_ha", "vol_dead_standing_m3_ha",
         # "vol_bole_alive_m3_ha","vol_bole_dead_m3_ha",
         "number_of_trees_alive_ha", "number_of_trees_dead_ha")

data_dendro_calc %>% filter_at(col, any_vars(is.na(.))) %>% nrow() == 0

```

```{r dendro_by_plot, results='hide'}
names(dendro_by_plot)
col <- c("basal_area_alive_m2_ha","basal_area_dead_m2_ha", 
         "number_of_tree_species", 
         # "stems_per_tree", # wordt NA bij Ename: plots zonder trees
         "vol_alive_m3_ha", "vol_dead_standing_m3_ha",
         # "vol_bole_alive_m3_ha","vol_bole_dead_m3_ha",
         "number_of_trees_ha", "stem_number_ha")

dendro_by_plot %>% filter_at(col, any_vars(is.na(.))) %>% nrow() == 0
```

# Coördinaten toevoegen

XY-coördinaten Lambert 72 (positie) : lokale coördinaten uit FM omzetten naar globale coördinaten

## Check coordinaten - TEMP

Zijn de coördinaten van de shapefile dezelfde als deze in FieldMap? NEE

```{r eval = FALSE}
plotinfo_xy_global <- plotinfo %>% 
  left_join(xy_FM %>% 
              select(plot_id = IDPlots
                     , x_global_plot = Xproj_m, y_global_plot = Yproj_m)) 

```

```{r vgl_xy_shp_fm, eval = FALSE}
vgl <- plotinfo_xy_global %>% 
  select(plot_id, forest_reserve, x_global_plot, y_global_plot) %>% 
  left_join(xy_shp, by = c("plot_id"))

names(vgl)

t <- vgl %>% filter((abs(x_global_plot - x_shp) > 2) | 
                      (abs(y_global_plot - y_shp) > 2))
t$plot_id 
# 3 records: 2x ename, 1x kerss: 1305 1308 2025
```

## Berekenen globale coördinaten

We nemen de globale coördinaten voor het centraal punt over van 

- shapefile `boseco_alleproefvlakken_centraalpunt_lam72_metinfo.shp` voor Kluisbos    
- tabel `GPSReferencePoints` uit Fieldmap voor de overige bosreservaten     

(Marc E., 16/7/24: *We hebben inderdaad plots heringemeten met FM. Zo was bv. het oorspronkelijke raster in de kernvlakte Kersselaerspleyn het theoretische rooster uit ArcGis (ArcView) en hebben we veel later enkele punten ge-gps't en van daaruit de feno's opnieuw ingemeten (en nu ligt het raster dan wel nogal scheef hé).*)

De globale coördinaten op boomniveau worden berekend obv hun lokale coördinaten in 
combinatie met de globale coördinaten van het centrale punt.


### Op plotniveau

Toevoegen aan `dendro_by_plot`.

```{r}
dendro_by_plot_ <- dendro_by_plot %>% 
  left_join(xy_all, by = c("plot_id", "forest_reserve"))

dendro_by_plot_ %>% filter(is.na(x_global_plot) | is.na(y_global_plot)) %>% nrow() == 0
names(dendro_by_plot_)  

dendro_by_plot <- dendro_by_plot_

```


### Op spilniveau

Toevoegen aan `data_stems`.

```{r}
data_stems_calc_ <- data_stems_calc %>% 
  left_join(xy_all, by = c("plot_id", "forest_reserve")) %>% 
  mutate(x_global = x_local + x_global_plot,
         y_global = y_local + x_global_plot) %>% 
  select(-x_global_plot, -y_global_plot)

data_stems_calc_ %>% filter(is.na(x_global) | is.na(y_global)) %>% nrow() == 0
# names(data_stems_calc_)  
  
data_stems_calc <- data_stems_calc_
  
```

# Variabelen output

```{r results='hide'}
names(data_stems_calc)

result_stems <- data_stems_calc %>% 
  left_join(qSpecies, by = c("species" = "ID")) %>% 
  left_join(qAliveDead, by = c("alive_dead" = "ID")) %>% 
  left_join(qIntactSnag, by = c("intact_snag" = "ID")) %>% 
  left_join(qIndShootCop, by = c("ind_sht_cop" = "ID")) %>%
  left_join(qDecaystage, by = c("decaystage" = "ID")) %>% 
  select(forest_reserve, plot_id, period, year, date_dendro
         , plotarea_ha = totalplotarea_ha
         , tree_measure_id, shoot_measure_id
         , species, name_nl, name_sc
         , alive_dead, alive_dead_txt
         , intact_snag, intact_snag_txt
         , ind_sht_cop, ind_sht_cop_txt
         , dbh_mm, dbh_class_5cm,
         , height_measured = height_m, height_modeled = calc_height_m
         , decaystage, decaystage_txt
         , x_local, y_local
         , x_global, y_global
         ) %>% 
  mutate(height_measured = round(height_measured, 1)
         , height_modeled = round(height_modeled, 1))

names(result_stems)
summary(result_stems)
```


# Export

De gegegevens op spilniveau - "result_stems.csv" - worden weggeschreven naar de 
c-schijf en de teamdrive.

De shapefile met de perimeters van de kernvlaktes staat op dezelfde plaats (als zip). 


**Enkele verduidelijkingen:**    

* "plot_id" = link naar de shapefile van de cirkelplots (IDPlots)    
* height_measured = effectief gemeten    
* height_modeled = op basis van dh-curves   
* x_global & y_global: Lambert 72   
* x_local & y_local: coördinaten ten opzichte van centrum cirkelplot   


```{r}
path_to_datarequest
path_to_datarequest_teamdrive

```



```{r save, eval=FALSE}
write.csv2(result_stems
           , paste0(path_to_datarequest,
                    "result_stems_cirkelplots.csv")
           , na = "")

```


```{r save_teamdrive, eval=FALSE}
write.csv2(result_stems
           , paste0(path_to_datarequest_teamdrive,
                    "result_stems_cirkelplots.csv")
           , na = "")

```


Ter aanvulling ook de data op plotniveau exporteren.

```{r save2, eval=FALSE}
write.xlsx(dendro_by_plot
           , paste0(path_to_datarequest, "dendro_by_plot.xlsx")
           , sheetName = "dendro"
           , showNA = FALSE
           , append = FALSE) 

write.xlsx(dendro_by_plot_species
           , paste0(path_to_datarequest, "dendro_by_plot.xlsx")
           , sheetName = "dendro_by_species"
           , showNA = FALSE
           , append = TRUE) 
```

```{r save_teamdrive2, eval=FALSE}
write.xlsx(dendro_by_plot
           , paste0(path_to_datarequest_teamdrive,
                    "dendro_by_plot.xlsx")
           , sheetName = "dendro"
           , showNA = FALSE
           , append = FALSE) 

write.xlsx(dendro_by_plot_species
           , paste0(path_to_datarequest_teamdrive, 
                    "dendro_by_plot.xlsx")
           , sheetName = "dendro_by_species"
           , showNA = FALSE
           , append = TRUE) 
```


# Copy html to teamdrive

Na knitting - manueel

```{r eval = FALSE}
# Specify the path of the file you want to copy
source_file <- here::here(paste0("Scripts/AanvraagGegevens/INBO_RemoteSensingData/RemoteSensing_trees_cirkelplots.html"))

# Specify the destination directory where you want to copy the file
destination_dir <- path_to_html_teamdrive

# Copy the file to the destination directory
file.copy(from = source_file, to = destination_dir, overwrite = TRUE)
# ? file.copy
```
