---
title: "Groei en achtergrondsterfte van bomen in de kernvlaktes"
subtitle: "XY-coördinaten van bomen in de kernvlaktes"
author: "Anja Leyman"
date: "`r Sys.Date()`"
output: 
  html_document:
    keep_md: FALSE
    number_sections: yes
    fig_caption: yes
    code_folding: hide
    toc: TRUE
    toc_float:
      collapsed: TRUE
      smooth_scroll: TRUE
---


```{r Rm, eval = FALSE}
rm(list=ls())
```

```{r Setup, include = FALSE}
knitr::opts_chunk$set(
  echo = TRUE,
  eval = TRUE,
  message = FALSE,
  warning = FALSE, 
  fig.width = 7,
  fig.height = 3,
  fig.align = TRUE)

library(here)
library(writexl)
library(scales)
library(sf)


# libraries & invoergegevens
source(here::here("scripts/Setup.R"))

```


```{r Setup2}
path_to_datasource <- "G:/Gedeelde drives/Team_Boseco_BR/PRJ_BR_AanvraagGegevens/00_METADATA-ALL_PLOTS/_tree-level-data"
path_to_datarequest <- "G:/Gedeelde drives/Team_Boseco_BR/PRJ_BR_AanvraagGegevens/INBO_allerlei"
path_to_html <- path_to_datarequest

```


# Vraagstelling

Arno Thomaes, 4/11/2025 en 25/11/2025: 
"Op mijn todo voor dit jaar staat om ook nog een analyse te maken van de groei en 
achtergrondsterfte van bomen in de kernvlaktes in functie van soort, diameter, 
concurrentie, ... Wellicht gaat dat er niet helemaal meer van komen dit jaar, 
maar ik heb een stagestudente die hetzelfde ging doen op datasets met stadsbomen 
maar de kwaliteit van die datasets is zeer pover, diameters nemen af, 
bomen krimpen of zijn 80m hoog en veranderen van soort. 
Veel steden overschrijven ook de data bij elke nieuwe meting dus je kan de groei 
niet analyseren, van andere steden heb ik nog steeds geen data gekregen na veel 
aandringen, ... Misschien kan zij dus al wat verkennende analyses doen, beter
op goede data werken van eigen bodem. Hiervoor zou ik alle staande (levend en dood) 
boommetingen in alle (zoveel mogelijk) kernvlaktes moeten hebben. 
Kan ik daar zelf ergens aan geraken? Of kunnen jullie deze (snel) bezorgen?" 


**Concreet:**    

- bomen uit alle KV’s - 1 tabel
<!-- - dood en levend, op spilniveau (stems) -->
<!-- - height en calc_height; snag; alive_dead; soort; diameter; jaartal -->
- XY-coord Lambert 72 (positie) + link naar KV (shapefile)
<!-- - bomen van opname die nauwste aansluit bij 2013-2015 -->
<!-- - shapefile met de kernvlaktes (perimeter van de proefvlakken) -->


```{r results='hold', eval=TRUE}
path_to_fieldmap_db
path_to_datarequest
```

# Invoer gegevens

## Load lookuplijsten

```{r load_lkp}
con <- odbcConnectAccess2007(path_to_fieldmap_db)

  qIndShootCop <- sqlFetch(con, "qIndShootCop", stringsAsFactors = FALSE)
  # deadw_test <- sqlFetch(con, "Deadwood_3eSET", stringsAsFactors = FALSE)
  qAliveDead <- sqlFetch(con, "qAliveDead", stringsAsFactors = FALSE)
  qSpecies <- sqlFetch(con, "qSpecies", stringsAsFactors = FALSE)
  qDecaystage <- sqlFetch(con, "qdecaystage", stringsAsFactors = FALSE)
  qIntactSnag <- sqlFetch(con, "qIntactSnag", stringsAsFactors = FALSE)

  qcommonremark <- sqlFetch(con, "qcommonremark", stringsAsFactors = FALSE)
  
odbcClose(con)

# 
qIndShootCop <- qIndShootCop %>% select(ID, ind_sht_cop_txt = Value1)
qIntactSnag <- qIntactSnag %>% select(ID, intact_snag_txt = Value1)
qAliveDead <- qAliveDead %>% select(ID, alive_dead_txt = Value1)
qSpecies <- qSpecies %>% select(ID, name_nl = Value1, name_sc = Value2)
qDecaystage <- qDecaystage %>% select(ID, decaystage_txt = Value1)
```

## Load plotinfo

Plotinfo samenstellen, zijnde plottype, naam forest_reserve en info over survey en data al dan niet processed.
Bijkomend ook afmetingen kernvlaktes uit plotdetails.

```{r plotinfo, results = 'hide'}
plotinfo_ <- load_plotinfo(database = path_to_fieldmap_db, 
                          processed = FALSE, plottype = "CA")
names(plotinfo_)

plotinfo_ %>% filter(data_processed == FALSE & !is.na(survey_number))
plotinfo_ %>% filter(data_processed == TRUE) %>% nrow()

```


Vier kernvlaktes nog niet processed, maar opname in 2024.
We gaan enkel verder met de processed data.


```{r}
plotinfo <- plotinfo_ %>% 
  filter(survey_trees & data_processed & plottype == "CA")
```


## Load XY

Globale XY-coördinaten van centraal punt per kernvlakte inladen.

```{r}
con <- odbcConnectAccess2007(path_to_fieldmap_db)
  GPSReferencePoints <- sqlFetch(con, "GPSReferencePoints", stringsAsFactors = FALSE)
odbcClose(con)

```

## Load trees data

Standaard worden enkel de "processed" data ingeladen mbv de load-functies.

```{r load_data, results='hide'}
trees <- read.csv2(file.path(... = path_to_datasource, "trees_calc.csv")) %>% 
  select(-X) %>% 
  inner_join(plotinfo %>% select(plot_id, period))

stems <- read.csv2(file.path(... = path_to_datasource, "stems_calc.csv")) %>% 
  select(-X) %>% 
  inner_join(plotinfo %>% select(plot_id, period))
```


# Coördinaten toevoegen

XY-coördinaten Lambert 72 (positie) : lokale coördinaten uit FM omzetten naar globale coördinaten

```{r }
XY_global <- GPSReferencePoints %>% 
  select(plot_id = IDPlots, x_global_ca = Xproj_m, y_global_ca = Yproj_m) %>% # , Altitude_m
  filter(plot_id %in% plotinfo$plot_id)
# geen periode: één plot doorheen de periodes ...

```


## Check coordinaten - TEMP

Zijn er van elke kernvlakte coördinaten? JA

```{r eval = FALSE}
plotinfo_xy_global <- plotinfo %>% 
  left_join(GPSReferencePoints %>% 
              select(plot_id = IDPlots
                     , x_global_plot = Xproj_m, y_global_plot = Yproj_m)) 

no_xy <- plotinfo_xy_global %>% 
  filter(is.na(x_global_plot) | is.na(y_global_plot))
```

## Berekenen globale coördinaten

We nemen de globale coördinaten voor het centraal punt over van 
tabel `GPSReferencePoints` uit Fieldmap.

(Marc E., 16/7/24: *We hebben inderdaad plots heringemeten met FM. Zo was bv. het oorspronkelijke raster in de kernvlakte Kersselaerspleyn het theoretische rooster uit ArcGis (ArcView) en hebben we veel later enkele punten ge-gps't en van daaruit de feno's opnieuw ingemeten (en nu ligt het raster dan wel nogal scheef hé).*)

De globale coördinaten op boomniveau worden berekend obv hun lokale coördinaten in 
combinatie met de globale coördinaten van het centrale punt.

```{r results='hide'}
trees_ <- trees %>% 
  left_join(XY_global, by = c("plot_id")) %>% 
  mutate(x_global = x_local + x_global_ca,
         y_global = y_local + y_global_ca) %>% 
  select(-x_global_ca, -y_global_ca)

trees_ %>% filter(is.na(x_global) | is.na(y_global)) %>% nrow() == 0
names(trees_)  
  
trees <- trees_
  
```

```{r}
stems_ <- stems %>% 
  left_join(XY_global, by = c("plot_id")) %>% 
  mutate(x_global = x_local + x_global_ca,
         y_global = y_local + y_global_ca) %>% 
  select(-x_global_ca, -y_global_ca)

stems_ %>% filter(is.na(x_global) | is.na(y_global)) %>% nrow() == 0
names(stems_)  
  
stems <- stems_
```


# Variabelen output

```{r results='hide'}
names(stems)

# result_stems <- stems %>% 
#   left_join(qSpecies, by = c("species" = "ID")) %>% 
#   left_join(qAliveDead, by = c("alive_dead" = "ID")) %>% 
#   left_join(qIntactSnag, by = c("intact_snag" = "ID")) %>% 
#   left_join(qIndShootCop, by = c("ind_sht_cop" = "ID")) %>%
#   left_join(qDecaystage, by = c("decaystage" = "ID")) %>% 
#   select(forest_reserve, plot_id, period, year, date_dendro
#          , plotarea_ha = totalplotarea_ha
#          , tree_measure_id, shoot_measure_id
#          , species, name_nl, name_sc
#          , alive_dead, alive_dead_txt
#          , intact_snag, intact_snag_txt
#          , ind_sht_cop, ind_sht_cop_txt
#          , dbh_mm, dbh_class_5cm,
#          , height_measured = height_m, height_modeled = calc_height_m
#          , decaystage, decaystage_txt
#          , x_local, y_local
#          , x_global, y_global
#          ) %>% 
#   mutate(height_measured = round(height_measured, 1)
#          , height_modeled = round(height_modeled, 1))


```

```{r}
# names(result_stems)
```


# Export

De gegegevens op boom- en spilniveau worden weggeschreven naar de teamdrive.
<!-- De shapefile met de perimeters van de kernvlaktes staat op dezelfde plaats (als zip).  -->


**Enkele verduidelijkingen:**    

* "plot_id" = link naar de shapefile van de kernvlaktes (IDPlots)    
* height_measured = effectief gemeten    
* height_modeled = op basis van dh-curves   
* x_global & y_global: Lambert 72   
* x_local & y_local: coördinaten ten opzichte van een centraal punt in de kernvlakte   


```{r}
path_to_datarequest

```

```{r save_teamdrive, eval=FALSE}
write_csv2(trees, file.path(path_to_datarequest, "trees_kernvlaktes_met_XY.csv")) 
write_csv2(stems, file.path(path_to_datarequest, "stems_kernvlaktes_met_XY.csv")) 

unique(trees$forest_reserve)
write_csv2(trees %>% filter(forest_reserve %in% c("Zoniën HARRAS_1995", "Zoniën KERN_1983")), file.path(path_to_datarequest, "trees_zonien_met_XY.csv")) 
write_csv2(stems %>% filter(forest_reserve %in% c("Zoniën HARRAS_1995", "Zoniën KERN_1983")), file.path(path_to_datarequest, "stems_zonien_met_XY.csv")) 
```



# Copy html to teamdrive

Na knitting - manueel

```{r eval = FALSE}
# Specify the path of the file you want to copy
source_file <- here::here(paste0("Scripts/AanvraagGegevens/INBO_allerlei/INBO_ExacteCoordTreesKernvlaktes_ArnoT.html"))

# Specify the destination directory where you want to copy the file
destination_dir <- path_to_html

# Copy the file to the destination directory
file.copy(from = source_file, to = destination_dir, overwrite = TRUE)
# ? file.copy
```