---
title: "Data aanvraag INBO, Pieter Van Gansbeke, zaailingen"
author: "Anja Leyman"
date: "`r Sys.Date()`"
output: 
  html_document:
    keep_md: FALSE
    number_sections: yes
    fig_caption: yes
    code_folding: hide
    toc: TRUE
    toc_float:
      collapsed: FALSE
      smooth_scroll: FALSE
---

```{r Rm, eval = FALSE}
rm(list=ls())
```

```{r Setup, include = FALSE}
knitr::opts_chunk$set(
  echo = TRUE,
  eval = TRUE,
  message = FALSE,
  warning = FALSE, 
  fig.width = 9,
  fig.align = TRUE)

library(here)

# libraries & invoergegevens
source(here::here("scripts/Setup.R"))
# source(here::here("scripts/Paths.R")) # wordt aangeroepen in Setup.R
```


# Vraagstelling

Pieter Van Gansbeke (10/20/2026)

Ik ontving net een e-mail van een collega van de universiteit van Amiens die op zoek is naar locaties waar gewone hennepnetel (Galeopsis tetrahit) groeit en waar die eventueel kan ingezameld worden in functie van een studie naar associatie met mycorrhiza en droogteresistentie van de soort.

Ik vroeg mij af of het mogelijk is om opnieuw een lijst te bezorgen van plots in de openbare bossen van de VBI en in de bosreservaten waar deze soort gevonden werd in de laatste vegetatie-opname zoals je deed voor Salomonszegel en de zaailingen? Als ik de lijst doorgeef, zeg ik er uiteraard bij dat er wel nog altijd toestemming moet gevraagd worden aan de beheerders. 

**Cfr vorige vraag (zie "GEG_INBO_zaailingen.Rmd")**

Als dat mogelijk is, Anja, zou ik graag voor alle plots in bosreservaat en ANB-plots 
in bosinventaris volgende gegevens krijgen:

- coördinaten   
- datum laatste opname    
- aanwezigheid gewone hennepnetel (Galeopsis tetrahit) in laatste opname (0/1 of eventueel bedekking)


```{r Path}
# deze worden ook in "Setup.R" gedefinieerd (aanroepen van "Paths.R")
# hier ev. extra "paths" toevoegen indien nodig 

# resultaten
path_to_datarequest <- "C:/03_BR/3_AanvraagGegevens/INBO_zaailingen/"

```

# Volgende info gevraagd

- kruidachtige in laatste opname 
- coördinaat per proefvlak 


```{r overview_analyse_data}
con <- odbcConnectAccess2007(path_to_analysis_set_db)
      dbtablesAnalysed <- sqlTables(con) %>% 
                filter(str_detect(TABLE_NAME, "MSys", negate = TRUE ))
                # wegfilteren van records waar TABLE_NAME "MSys" bevat
odbcClose(con)

```


```{r load_data}
plotinfo <- read_forresdat_table(
  tablename = "plotinfo"
  , git_ref_type = "branch", git_reference = "develop"
  , join_plotinfo = FALSE
  , plottype = "CP") 

herblayer_by_plot <- read_forresdat_table(tablename = "herblayer_by_plot"
                                           , join_plotinfo = TRUE
                                           , plottype = "CP"
                                           , git_ref_type = "branch"
                                           , git_reference = "develop")
# names(herblayer_by_plot)


# ?read_forresdat_table

```


```{r load_lookuplists, results='hide'}
qcover_herbs <- read_forresdat_table(tablename = "qcover_herbs"
                                           , join_plotinfo = FALSE
                                           , git_ref_type = "branch"
                                           , git_reference = "develop")

qherb_species <- read_forresdat_table(tablename = "qherb_species240810"
                                           , join_plotinfo = FALSE
                                           , git_ref_type = "branch"
                                           , git_reference = "develop")
```


```{r load_xy}
# uit strata-db

con <- odbcConnectAccess2007(path_to_strata_db)
 strata_tables <- sqlTables(con) %>% filter(!str_detect(TABLE_NAME, "MSys"))
 coord_ <- sqlFetch(con, "strata_location", stringsAsFactors = FALSE)
odbcClose(con)

coord <- coord_ %>% 
  select(plot_id, XY_co, XLambert72, YLambert72
         , Provincie, Gemeente, Deelgemeen)
```


# Selectie data

## Kruidlaag

```{r results='hide'}
veg <- herblayer_by_plot %>% 
  left_join(qherb_species %>% select(ID, name_sc = Value2, name_nl = Value1)
            , by = c("species" = "ID")) %>% 
  select(forest_reserve, plot_id, period
         , date_vegetation, year
         , species_id = species
         , contains(c("name"))
         , coverage_class_average_perc
         , plottype)
# filter(str_detect(Value2, "Fraxinus excelsior"))

colnames(veg)

```

## Soorten

Soorten: gewone hennepnetel (Galeopsis tetrahit) 

Voor volledigheid ook Galeopsis bifida en Galeopsis species.
Galeopsis speciosa werd niet genoteerd.

```{r}
# genus galeopsis
galeopsis <- veg %>% 
  filter(str_detect(name_sc, "Galeopsis"))

table(galeopsis$name_nl)
# Gespleten hennepnetel    Gewone hennepnetel   Hennepnetel species 
#                    33                    14                   304 
table(galeopsis$name_sc)
# Galeopsis bifida Boenningh.           Galeopsis species       Galeopsis tetrahit L. 
#                          33                         304                          14 
```

```{r }
geselecteerde_soorten <- c("Gewone hennepnetel", "Gespleten hennepnetel", "Hennepnetel species")
# names(veg)

veg_spec <- veg %>% 
  filter(name_nl %in% geselecteerde_soorten) 
```


## Meest recente data

Laatste 10 jaar? 
Heb ik dan alle reservaten?

Lijst aanmaken per plot van meest recente opname

```{r}
recent_survey <- plotinfo %>% 
  filter(survey_veg == TRUE) %>% 
  group_by(forest_reserve, plot_id) %>% 
  summarize(most_recent_period = max(period)
            , most_recent_survey = max(survey_number)) %>% 
  ungroup()
```

```{r}
veg_spec_recent <- veg_spec %>% 
  inner_join(recent_survey, by = c("forest_reserve", "plot_id", "period" = "most_recent_period")) %>% 
  select(-most_recent_survey)

veg_spec_recent %>% filter(name_nl == "Gewone hennepnetel") %>% 
  group_by(plot_id) %>% summarize(n = n()) %>% filter(n > 1) %>% 
  nrow() == 0


table(veg_spec_recent$name_nl)
# Gewone hennepnetel 
#                  3 
```

```{r}
# table(veg_spec_recent$period)
range(veg_spec_recent$year)
```
## Coördinaten

Coördinaten worden uit strata-db gehaald 

```{r}
veg_spec_recent_coord <- veg_spec_recent %>% 
  left_join(coord)
```

## Lookuplist

```{r qcoverherbs}
# names(qcover_herbs)

qcover_herbs <- qcover_herbs %>% 
  select(ID, coverage_class = Value1, average_percentage = Value2)
```

# Wegschrijven output

De resultaten worden weggeschreven naar csv.

```{r WegschrijvenOutput, eval = FALSE}
write_excel_csv2(veg_spec_recent_coord, paste0(path_to_datarequest, "/BR_hennepnetel.csv"))
write_excel_csv2(qcover_herbs, paste0(path_to_datarequest, "/BR_qCoverHerbs.csv"))
```



# Copy html

Na knitting - manueel

```{r eval = FALSE}
# Specify the path of the file you want to copy
source_file <- "C:/03_BR/1_DataVerwerkingBR/Scripts/AanvraagGegevens/INBO_allerlei/INBO_zaailingen2.html"
# Specify the destination directory where you want to copy the file
destination_dir <- path_to_datarequest

# Copy the file to the destination directory
file.copy(from = source_file, to = destination_dir, overwrite = TRUE)

```