---
title: "GEG_INBO_SelectiePlots"

author: "Leen Govaere"

date: "`r Sys.Date()`"
output:
  html_document:
    number_sections: yes
    fig_caption: yes
    code_folding: hide
    toc: TRUE
    toc_float:
      collapsed: FALSE
      smooth_scroll: FALSE

---





```{r Rm}
rm(list=ls())

```

```{r Setup, include=FALSE}

library(knitr)
knitr::opts_chunk$set(
  echo = FALSE,
  message = FALSE,
  warning = FALSE, 
  fig.width = 9,
  fig.align = TRUE)

library(tidyverse)
library(RODBC)
library(here)
library(DT)
library(openssl)
library(kableExtra)
# library(plotly)
library(xlsx)
# library(dplyr)
library(sf)
library(here)
# library(stringr)
# library(ggplot2)
library(httr)
library("ows4R")
library(tmap)
library(RColorBrewer)

source(here::here('Scripts/bestandsnamen_invoergegevens.R'))
source(here::here('Scripts/VBI_Functies.R'))
source(here::here('Scripts/VBI3_Functies.R'))


Verzoek <- 'LucDK_C_jongBos'
run <- 'run_LG'
#run <- 'run_AL'
scriptNaam <- "GEG_INBO_SelectiePlots.Rmd"

```

# Luc vraagt plots 

Zijn er in de set van proefvlakken die gediend hebben voor het artikel over koolstofaccumulatie, cirkelplots die voldoen aan
 - oude bossen met vooral eik, met een hoge voorraad (>350 m3 per ha bvb)
 - op een PNV 5 of 6 site
 - in het geval van de VBI: gekoppelde plots
 - bossen van openbare besturen (het is de bedoeling om bodemstalen te nemen).

We hebben niet zoveel plots nodig: ik schat dat 5 à 10 volstaat, liefst wel verspreid over Vlaanderen. Ik kan er enkele bedenken in de bosreservaten: Muizenbos, Rodebos (kernvlakte weliswaar), Wijnendalebos, maar het zou goed zijn om nog wat meer mogelijkheden te hebben (ik denk bvb aan Buggenhoutbos).

Selectie van :

    - plots gebruikt bij de eerdere C-berekeningen
    - PNV 5 of 6
    - geen rand-of overgangsplots
    - geen plots met verschillende segmenten
    - inschatting bestandsleeftijd > 60 jaar
    - bestandsvolume > 350 m³/ha
    - bms met grootste G is Inlandse eik
    - openbaar bos (eigendom ANB, technisch beheer, huur, erfpacht, toegewezen, beheerovereenkomst en protocol landsverdediging)
    

```{r include=FALSE}
conn <- odbcConnectAccess2007(dbStrata_path)
#sqlTables(conn)
tblStrataStat <- sqlFetch(conn, "tblPlotStrataStatic")
tblStrataDyn <- sqlFetch(conn, "tblPlotStrataDynamic")
odbcClose(conn)

    names(tblStrataStat) #PNV
    names(tblStrataDyn) # OwnerType, RechtenANB_DateDendro, ForestTypeMegaGroupCode
    unique(tblStrataDyn$RechtenANB_DateDendro)

conn <- odbcConnectAccess2007(dbAnalyseData_path)
#sqlTables(conn)
tblKwal <- sqlFetch(conn, "tbl2BestandskaraktKwal")
tblKwan <- sqlFetch(conn, "tbl3BestandskaraktKwant")

odbcClose(conn)

    names(tblKwal) #"v5_StandAge" v7_ForestEdge v8_ForestOvergang
    names(tblKwan) #MaxBasalAreaSpeciesName, DiamClass4, v11_Volume_ha TotalBasalArea

unique(tblKwal$v5_StandAge)



conn <- odbcConnectAccess2007(dbMeetproces_path)
#sqlTables(conn)
tblRM <- sqlFetch(conn, "tblRepeatedMeasurement")
coo <- sqlFetch(conn, "tblCoordinaten")

odbcClose(conn)
```





```{r include=FALSE}
tblRM_2_3 <- tblRM %>%
    filter(timespan == "2_3" & rm_dendro == TRUE)

# selectie op Periode 3, erna gaan we de hermeting uit Periode 2 toevoegen aan de analyseset
analyseset <- tblKwal %>%
    left_join(tblKwan, by = c("IDPlots", "IDSegments", "Periode")) %>%
    left_join(tblStrataDyn, by = c("IDPlots", "IDSegments", "Periode")) %>%
    left_join(tblStrataStat, by = "IDPlots") 

# selectie op Periode 3, erna gaan we de hermeting uit Periode 2 toevoegen aan de analyseset
lst_analyseset <- analyseset %>%
    filter(Periode == 3) %>%
    filter(IDPlots %in% tblRM_2_3$idplots) %>%
    filter(v7_ForestEdge == FALSE & v8_ForestOvergang == FALSE) %>%
    filter( ! (v5_StandAge %in% c("21 - 40 jaar", "41 - 60 jaar", "1 - 20 jaar"  ))) %>% # weglaten van plots die bij hermeting nog steeds jong zijn
    filter(v11_Volume_ha > 350 & MaxBasalAreaSpeciesName == 'Inlandse eik') %>%
    filter(RechtenANB_DateDendro %in% c("Eigendom", "Technisch beheer conform bosdecreet", "Huur", "Erfpacht", "Toegewezen obv RVV-Natuur", "Beheerovereenkomst", "Protocol landsverdediging")) %>%
    filter(PNV %in% c(5,6))
```


```{r eval=FALSE, include=FALSE}
# waar gelegen? ----
wfs_anb<-"https://gis.natuurenbos.be/arcgis/services/Publicatie/PublicatieServiceDataSetsANB/MapServer/WFSServer?request=GetCapabilities&service=WFS&version=2.0.0"
url <- parse_url(wfs_anb)

anb_client <- WFSClient$new(wfs_anb,
                            serviceVersion = "2.0.0")

anb_client$getFeatureTypes(pretty = TRUE)


url$query <- list(service = "wfs"
                  , request = "GetFeature"
                  , typename = "Publicatie_PublicatieServiceDataSetsANB:Inkleuring_RechtenANB"
                  , srsName = "EPSG:31370")

request <- build_url(url)

print(Sys.time())
sf_patb<- read_sf(request) #8'
names(sf_patb)

# geen domeinnaam in deze wms --> beter xy projecteren op kaartje tmap
#
```


```{r include=FALSE}
lst_analyseset <- lst_analyseset %>%
    select(IDPlots, IDSegments, Periode, v5_StandAge, v11_Volume_ha, MaxBasalAreaSpeciesName, RechtenANB_DateDendro, PNV) 
```

```{r include=FALSE}
subset_INBO <- analyseset %>%
    filter(IDPlots %in% lst_analyseset$IDPlots & Periode %in% c(2,3))

lijst_2_metingen <- subset_INBO %>%
    group_by(IDPlots) %>%
    dplyr::summarise(aantal = n()) %>%
    arrange(desc(aantal)) %>%
    filter(aantal == 2)

analyseset_INBO <- subset_INBO %>%
    filter(IDPlots %in% lijst_2_metingen$IDPlots)    %>%
    left_join(coo, by = c(c("IDPlots" = "idplots"), c("Periode" = "periode")))

```



```{r}
load(file=here::here("Scripts/Analysedatabank/Rdata/analyseSet_carbon_ABG.RData"))
#names(analyseset_ABG)

analyseset_ABG_P2 <- analyseset_ABG %>%
    filter(Periode == 2)

nrow(
    analyseset_INBO %>% 
        filter(Periode == 3) %>%
        filter(IDPlots %in% analyseset_ABG_P2$IDPlots)
    )

result <- analyseset_INBO %>% 
        filter(Periode == 3) %>%
        filter(IDPlots %in% analyseset_ABG_P2$IDPlots) %>%
        select(IDPlots, x, y, RechtenANB_DateDendro, v11_Volume_ha, MaxBasalAreaSpeciesName, PNV)
```


```{r include=FALSE}
tmap_mode("view")
sf_lst_analyseset <- result %>%
    st_as_sf(coords = c("x" , "y"), crs = 31370 ) %>%
    st_transform(crs = 31370)
```

```{r eval=FALSE, include=FALSE}

st_crs(sf_lst_analyseset)
st_write(sf_lst_analyseset, paste0(here::here(), "/Output/Shapes_tmp/subset_eik.shp"), append = FALSE)
```




```{r kaart, echo=FALSE}
# trukje om gemiddelde als info tip te gebruiken -- als eerste attribuut zetten

tm_shape(sf_lst_analyseset) +
  tm_bubbles(col = "RechtenANB_DateDendro", size= 1, scale = .5) +
  tm_legend(legend.outside = TRUE) +
  tm_view()


```



Ook 3-maal heropgemeten? 

```{r}
result_ <- result %>% inner_join(tblRM, by = c("IDPlots" = "idplots"))

result_ %>% 
    filter(rm_dendro == TRUE) %>%
    group_by(timespan) %>%
    dplyr::summarise(aantal = n())
    
```

```{r}
st_crs(sf_lst_analyseset)
```

