---
title: "Bosreservatennieuwsbrief"
subtitle: "Voorjaarsflora in leembossen"
author: "Anja Leyman"
date: "`r Sys.Date()`"
output: 
  html_document:
    keep_md: FALSE
    number_sections: yes
    fig_caption: yes
    code_folding: hide
    toc: TRUE
    toc_float:
      collapsed: TRUE
      smooth_scroll: TRUE
---

```{r Rm, eval = FALSE}
rm(list=ls())
```

```{r Setup, include = FALSE}
knitr::opts_chunk$set(
  echo = TRUE,
  eval = TRUE,
  message = FALSE,
  warning = FALSE, 
  fig.width = 7,
  fig.height = 3,
  fig.align = TRUE)

library(here)
library(writexl)
library(scales)
library(sf)


# libraries & invoergegevens
source(here::here("scripts/Setup.R"))
```


```{r Setup2}
path_to_project_teamdrive <- "G:/Gedeelde drives/Team_Boseco_BR/PRJ_BR_communicatie&nieuwsbrief/BosreservatenNieuws/Bosreservatennieuws 19/Voorjaarsflora leembossen 3 inventarisaties"  

path_to_datarequest_teamdrive <- paste0(path_to_project_teamdrive, "/fieldmapdata/")
path_to_html_teamdrive <- path_to_datarequest_teamdrive

```

 
# Vraagstelling

Export vegetatiegegevens van 4 bossen op leembodem: 
- Bos Ter Rijst
- Jansheideberg
- Everzwijnbad
- Zoniënwoud

Enkel cirkelplots, drie inventarisaties

Dataverwerking door stagestudenten in kader van nieuuwsbrief.

Tijdelijk db aanpassen 
```{r}
# tijdelijk nieuwste moederdb (met andere indeling hakhout, hier geen probleem)
path_to_fieldmap_db <- "C:/03_BR_db_monitoring/MDB_BR_22_inbo2026_20251014/FieldMapData_MDB_BR_22_inbo2026.accdb"

path_to_fieldmap_db
```


Voorafgaand de 50 plots (periode 3) uit Bos Terrijst in FM-databank aangepast (in access):
 - dataprocessed = T
 - survey_veg = T
 

```{r results='hold', eval=TRUE}
path_to_fieldmap_db
path_to_datarequest_teamdrive

```

Naamgeving reservaten?

```{r}
forest_reserves <- load_plotinfo(database = path_to_fieldmap_db) %>% 
  distinct(forest_reserve) 
```


# Geselecteerde bosreservaten

Volgende bosreservaten werden weerhouden

```{r}
list_reserves <- c("Bos Terrijst",
                   "Everzwijnbad",
                   "Jansheideberg",
                   "Zoniën UITBR_1995")

```

Zoniënwoud is enkel "Zoniën UITBR_1995" (voorheen Kersselaerspleyn), 
want "Zoniën UITBR_2010" (voorheen Zwaenepoel) is nog maar één keer opgemeten in 2020
en "Zoniën HARRAS_1995" enkel in 2009 en 2019. 
"Zoniën KERN_1983" is enkel kernvlakte (info over CP's werd bij 1eSET gehaald uit 
de kernvlakte, virtueel "uitgesneden" ).

# Inladen data

<!-- Bos terrijst zit nog niet in de moederdatabank, dus apart op te vragen -->

<!-- ```{r} -->
<!-- path_to_fieldmap_db <- "C:/03_BR_gebieden/4b_Terrijst/FMprojecten_2025/CTRL_BosTR_Coolhem_inbo2026_202509251405/FieldMapData_CTRL_BosTR_Coolhem_inbo2026.accdb" -->

<!-- ``` -->


```{r load_plotinfo, results='hide'}
plotinfo <- load_plotinfo(database = path_to_fieldmap_db, processed = TRUE) %>% 
  filter(plottype %in% c("CP")) %>%   
  filter(survey_veg == TRUE) %>% 
  filter(forest_reserve %in% list_reserves)

names(plotinfo)
table(plotinfo$period, plotinfo$forest_reserve)

```

```{r}
# één plot in Everzwijnbad  niet opgemeten in periode 1?

everzwijn <- plotinfo %>% filter(forest_reserve == "Everzwijnbad")

plots_p3 <- everzwijn %>% filter(period == 3)
plots_p1 <- everzwijn %>% filter(period == 1)

t <- plots_p3 %>% 
  anti_join(plots_p1, by = c("plot_id"))
```

Plot 112 (Everwijnbad) niet opgemeten in periode 1 => verwijderen.

```{r load_strata_db}
con <- odbcConnectAccess2007(path_to_strata_db)
  info_survey <- sqlFetch(con, "info_survey", stringsAsFactors = FALSE)
  info_XY <- sqlFetch(con, "strata_location", stringsAsFactors = FALSE)
  # info_beheer <- sqlFetch(con, "strata_remaining", stringsAsFactors = FALSE)
  # dominant_tree <- sqlFetch(con, "dominant_tree", stringsAsFactors = FALSE)
  # strata_soil <- sqlFetch(con, "strata_soil", stringsAsFactors = FALSE) %>% 
  #   select(Unieknr, plot_id, SiteName, SubArea, forest_reserve_fieldmap)
  strata_hist <- sqlFetch(con, "strata_history", stringsAsFactors = FALSE)
odbcClose(con)

```


```{r load_veg, results='hide'}
# jaartal van vegetatie-opname
data_vegetation_ <-
  load_data_vegetation(
    database = path_to_fieldmap_db,
    processed = TRUE
  )

```


```{r}
data_vegetation <- data_vegetation_ %>% 
  mutate(year_veg = as.numeric(format(date_vegetation,'%Y'))) %>% 
  filter(forest_reserve %in% list_reserves & plottype == "CP") 

data_vegetation %>% filter(is.na(plotarea_ha)) %>% nrow() == 0
data_vegetation %>% filter(is.na(year_veg)) %>% nrow() == 0
# names(data_vegetation)

data_vegetation <- data_vegetation %>% 
  select(forest_reserve, plot_id, plottype, plotarea_ha
         , period, year_veg, date_vegetation
         , contains(c("_id", "_interval", "_mid"))
         , -subplot_id, -contains(c("soil", "water"))
  )
```

```{r load_lkp_veg}
con <- odbcConnectAccess2007(path_to_fieldmap_db)
  qtotalCover<- sqlFetch(con, "qtotalCover", stringsAsFactors = FALSE)
  qHerbSpecies<- sqlFetch(con, "qHerbSpecies240810", stringsAsFactors = FALSE)
  qCoverHerbs <- sqlFetch(con, "qCoverHerbs", stringsAsFactors = FALSE)
  qBrowseIndex <- sqlFetch(con, "qBrowsIndex", stringsAsFactors = FALSE)
odbcClose(con)

# 
qHerbSpecies <- qHerbSpecies %>% select(ID, name_sc = Value2)
qCoverHerbs <- qCoverHerbs %>% select(ID, cover = Value1)
qBrowseIndex <- qBrowseIndex %>% select(ID, browsing = Value1)
```

```{r load_herblayer, results='hide'}
data_herblayer_ <-
  load_data_herblayer(
    database = path_to_fieldmap_db,
    processed = TRUE
  )

data_herblayer <- data_herblayer_ %>% 
  filter(forest_reserve %in% list_reserves & plottype == "CP") %>% 
  left_join(qHerbSpecies, by=c("species" = "ID")) %>% 
  left_join(qCoverHerbs, by = c("coverage_id" = "ID")) %>% 
  left_join(qBrowseIndex, by = c("browse_index_id" = "ID"))

nrow(data_herblayer)

table(data_herblayer$period,data_herblayer$forest_reserve)

```

```{r}
names(data_herblayer)

data_herblayer <- data_herblayer %>% 
  select(forest_reserve, plot_id, plottype, plotarea_ha
         , period, year, date_vegetation
         , species_id = species, name_sc
         , coverage_id, cover, coverage_class_average_perc
         , browse_index_id, browsing)

```


# Export

Resultaten worden opgeslagen in teamdrive:

```{r}
path_to_datarequest_teamdrive

```


```{r save_teamdrive, eval=FALSE}
save_results_xlsx(
    results = list(data_vegetation = data_vegetation
                   , data_herblayer = data_herblayer),
    output_dir = path_to_datarequest_teamdrive
  )

```


# Copy html to teamdrive

Na knitting - manueel

```{r eval = FALSE}
# Specify the path of the file you want to copy
source_file <- "C:/03_BR/1_DataVerwerkingBR/Scripts/AanvraagGegevens/INBO_allerlei/INBO_nieuwsbrief19_voorjaarsflora.html"
# Specify the destination directory where you want to copy the file
destination_dir <- path_to_datarequest_teamdrive

# Copy the file to the destination directory
file.copy(from = source_file, to = destination_dir, overwrite = TRUE)

```




