---
title: "Verjonging Noorse esdoorn in KV Harras/Muizenbos"
author: "Anja Leyman"
date: "25 aug 2022"
output: 
  html_document:
    keep_md: FALSE
    number_sections: yes
    fig_caption: yes
    code_folding: hide
    toc: TRUE
    toc_float:
      collapsed: FALSE
      smooth_scroll: FALSE
---

```{r Rm, eval = FALSE}
rm(list=ls())
```

```{r Setup, include = FALSE}
knitr::opts_chunk$set(
  echo = TRUE,
  eval = TRUE,
  message = FALSE,
  warning = FALSE, 
  fig.width = 9,
  fig.align = TRUE)

library(here)

# libraries & invoergegevens
source(here::here("scripts/Setup.R"))
# source(here::here("scripts/Paths.R")) # wordt aangeroepen in Setup.R
```


# Vraagstelling

**Adviesvraag van ANB mbt invasiviteit Noorse esdoorn** (op vraag van Kris Vdk)

Klopt het dat er veel kieming is van Noorse esdoorn (zaailingen < 50 cm H), maar weinig doorgroeiende verjonging?

Data aan te leveren:    

- aantal zaailingen
- aantal doorgroeiende verjonging
- aantal bomen > 5 cm DBH
- KV Muizenbos en KV Harras 

<!-- Zowel dendrometrie als verjonging wordt bekeken. -->

<!-- - boomdata (+ repreArea, IUFRO_Vitaliteit en waar mogelijk unieke tree-id) + lookuplijsten -->
<!-- - verjonging: ruwe data + lookuplijsten -->
<!-- - vegetatie: ruwe data + lookuplijsten -->




```{r Path}
# deze worden ook in "Setup.R" gedefinieerd (aanroepen van "Paths.R")
# hier ev. extra "paths" toevoegen indien nodig 

# resultaten
path_to_datarequest <- "C:/03_BR/9_AanvraagGegevens/INBO_ANB_advies_NoorseEsd/"
```


```{r overview_raw_data}
con <- odbcConnectAccess2007(path_to_fieldmap_db)
      dbtablesRaw <- sqlTables(con) %>% 
                filter(str_detect(TABLE_NAME, "MSys", negate = TRUE ))
                # wegfilteren van records waar TABLE_NAME "MSys" bevat
odbcClose(con)

```



```{r overview_analyse_data}
con <- odbcConnectAccess2007(path_to_analysis_set_db)
      dbtablesAnalysed <- sqlTables(con) %>% 
                filter(str_detect(TABLE_NAME, "MSys", negate = TRUE ))
                # wegfilteren van records waar TABLE_NAME "MSys" bevat
odbcClose(con)

```


```{r load_data}
plotinfo <- read_vc(file = "plotinfo", root = path_to_forresdat_data)
colnames(plotinfo)

dendro_by_plot_species <- read_vc(file = "dendro_by_plot_species", root = path_to_forresdat_data)
colnames(dendro_by_plot_species)

# trees <- read_csv2(paste0(path_to_treelevel_csv, "trees_calc.csv")) 
# stems <- read_csv2(paste0(path_to_treelevel_csv, "stems_calc.csv")) 

regeneration_by_plot_height_species <- read_vc(file = "regeneration_by_plot_height_species", root = path_to_forresdat_data)
colnames(regeneration_by_plot_height_species)

regeneration_by_core_area_height_species <- read_vc(file = "regeneration_by_core_area_height_species", root = path_to_forresdat_data)
colnames(regeneration_by_core_area_height_species)

# herblayer_by_plot <- read_vc(file = "herblayer_by_plot", root = path_to_forresdat_data)
# colnames(herblayer_by_plot)

```



```{r load_lookuplists, results='hide'}
qSpecies <- read_vc(file = "qSpecies", root = path_to_forresdat_data)
colnames(qSpecies)

qHeightClass <- read_vc(file = "qHeightClass_regeneration", root = path_to_forresdat_data)
colnames(qHeightClass)

qPlotType <- read_vc(file = "qPlotType", root = path_to_forresdat_data)
colnames(qPlotType)

qnumber <- read_vc(file = "qnumber_regeneration_classes", root = path_to_forresdat_data)
colnames(qnumber)

# niet nodig in dit script:
  # qHerbSpecies240810
  # qiufrovitality
  # qHeightClass_regeneration
  # qAliveDead
  # qdecaystage
  # qIndShootCop
  # qIntactSnag
  # qnumber_regeneration_classes
  # qPlotType

```


# Selectie van de twee kernvlaktes

- KV Harras: plot_id 21000, plottype = CA  
- KV Muizenbos: plot_id 151000, plottype = CA  

```{r select_plots}
plots <- plotinfo %>% 
  filter(plottype == 'CA' 
         & forest_reserve %in% c("Harras", "Muizenbos"))

BR_list <- plots %>% 
  group_by(forest_reserve, plot_id, plottype) %>% 
  summarize() %>% 
  ungroup()

```


# Selectie data

Hierna selectie van alle data: `plot_id` komt voor in `plots`.

## Dendro

```{r select_dendro, results='hide'}
dendro <- dendro_by_plot_species %>% 
  inner_join(plots %>% select(plot_id, period, plottype)) %>% 
  left_join(qSpecies %>% select(ID, species_nl = Value1), by = c("species" = "ID")) 
# filter(str_detect(Value2, "Fraxinus excelsior"))

colnames(dendro)

check <- dendro %>% 
  group_by(plot_id, period) %>% 
  summarize(nr_species = n()) %>% 
  ungroup()

nrow(check) == 4
```


## Verjonging

### Ruwe data - niet nodig

Gebruikt ter controle van forresdat-data => OK

```{r load_calc_reg, eval=FALSE}
data_regeneration <-
  load_data_regeneration(
    database = path_to_fieldmap_db,
    processed = TRUE
  )

regeneration <- calculate_regeneration(data_regeneration)
```


```{r CreateSeparateDataframesReg, eval=FALSE}
for (tablename in names(regeneration)) {
     assign(tablename, regeneration[[tablename]])
} 

```

### Niveau subplots

```{r select_reg_subplots}
reg_subplots <- regeneration_by_plot_height_species %>% 
  inner_join(plots %>% select(plot_id, period, plottype)) %>% 
  left_join(qSpecies %>% select(ID, species_nl = Value1), by = c("species" = "ID")) %>% 
  left_join(qHeightClass %>% select(ID, height_class_txt = Value1), by = c("height_class" = "ID")) %>% 
  select(-contains(c("rubbing", "of_regeneration_ha")))

colnames(reg_subplots)

```

```{r results='hide'}
check <- reg_subplots %>% 
  group_by(plot_id, period) %>% 
  summarize(nr_records = n()) %>% # height_class, subplot_id, species
  ungroup()

nrow(check) == 4
```


### Niveau kernvlakte

Forrescalc heeft dit reeds berekend

Niveau subplots gebruikt ter controle van forresdat-data => OK

```{r controle, eval=FALSE}
# ter controle obv subplot-niveau
colnames(reg_subplots)

reg_CA_test <- reg_subplots %>% 
  group_by(plot_id, period, species, species_nl, height_class, height_class_txt) %>% 
  summarize(approx_nr_mean_98subplots = sum(approx_nr_regeneration_ha)/98,
            approx_nr_mean_R = mean(approx_nr_regeneration_ha)) %>% 
  ungroup() %>% 
  filter(species == 44)
# !! Muizenbos: 105 subplots

```

```{r reg_CA}
reg_CA <- regeneration_by_core_area_height_species %>% 
  inner_join(plots %>% select(plot_id, period, plottype)) %>% 
  left_join(qSpecies %>% select(ID, species_nl = Value1), by = c("species" = "ID")) %>% 
  left_join(qHeightClass %>% select(ID, height_class_txt = Value1), by = c("height_class" = "ID")) %>% 
  mutate(n_subplots = 100*nr_of_subplots_with_regeneration/perc_subplots_with_regeneration) %>% 
  select(-contains(c("rubbing", "of_regeneration_ha")))
  # %>% filter(species == 44)

colnames(reg_CA)

```

```{r results='hide'}
check <- reg_CA %>% 
  group_by(plot_id, period) %>% 
  summarize(nr_records = n()) %>% # height_class, subplot_id, species
  ungroup()

nrow(check) == 4
```


# Wegschrijven output

De resultaten worden weggeschreven naar csv.

```{r WegschrijvenOutput, eval = FALSE}
write.csv2(BR_list, paste0(path_to_datarequest, "/lijst_plots.csv"))

write.csv2(dendro, paste0(path_to_datarequest, "/plotdata_dendro.csv"))
write.csv2(reg_subplots, paste0(path_to_datarequest, "/verjonging_subplotniveau.csv"))
write.csv2(reg_CA, paste0(path_to_datarequest, "/verjonging_volledige_KV.csv"))
```
