---
title: "Studienamiddag 'Toekomst van de beuk'"
subtitle: "Groei en mortaliteit van beuk in bosreservaten"
author: "Anja Leyman"
date: "12/03/2025"  
output: 
  html_document:
    keep_md: FALSE
    number_sections: yes
    fig_caption: yes
    code_folding: hide
    toc: TRUE
    toc_float:
      collapsed: TRUE
      smooth_scroll: TRUE
---

```{r Rm, eval = FALSE}
rm(list=ls())
```

```{r Setup, include = FALSE}
knitr::opts_chunk$set(
  echo = TRUE,
  eval = TRUE,
  message = FALSE,
  warning = FALSE, 
  fig.width = 7,
  fig.height = 3,
  fig.align = TRUE)

library(here)
library(writexl)
library(scales)
library(sf)


# libraries & invoergegevens
source(here::here("scripts/Setup.R"))
```


```{r Setup2}
path_to_datarequest_cschijf <- paste0(path_to_datarequests, "INBO_beuk_groei_mortaliteit/")
path_to_datarequest_teamdrive <- paste0(path_to_datarequests_gdrive, "INBO_beuk_groei_mortaliteit/")
path_to_html_teamdrive <- path_to_datarequest_teamdrive

```

```{r}
path_to_datarequests_gdrive # algemeen
path_to_datarequest_cschijf
path_to_datarequest_teamdrive # specifiek deze datavraag

path_to_treelevel_csv
path_to_treelevel_gdrive
```



# Vraagstelling

Zie ook C:\03_BR\1_DataVerwerkingBR\_tmp_beuk

Uit access-db een voorlopige tabel gemaakt, bij update forresdat nieuwe tabel met ook Wijnendale en Everzwijnbad en Jansheideberg 

Arno vond verwarrend dat 1986 survey 1 noemt, dus zelfde survey-nr als de andere die pas 15 jaar later opgemeten zijn.

Arno had al wat resultaten

Bij update ook aangeven welke plots al dan niet hermeten zijn (+ ev. wanneeer) om onderscheid dood omgevallen (en niet meer in db) en niet opgemeten duidelijk te stellen

Gecheckt of 1986 enkel bomen bevat die in 2000 nog rechtstonden, volgens Kris niet - gecheckt met Peter en blijkbaar toch alle bomen van 1986 in db


# Import data

Trees_wide aangemaakt met behulp van forrescalc (zie "Main_UpdateForresdat_03_treeniveau.html" in teamdrive "Team_Boseco_BR\PRJ_BR_Gegevensverwerking\25_Overkoepelend")

```{r}
plotinfo <- read.csv2(paste0(path_to_plotlevel_csv, "plotinfo.csv")) %>% 
  select(-1)

trees_wide <- read.csv2(paste0(path_to_treelevel_csv, "trees_wide.csv")) %>% 
  select(-1)

names(trees_wide)

```


```{r}
plot_reserve <- plotinfo %>% 
  group_by(forest_reserve, plot_id, plottype) %>% 
  summarize(n_surveys = n()
            , min_yr = min(year_dendro)
            , max_yr = max(year_dendro)) %>% 
  ungroup()

beuk_wide <- trees_wide %>% 
  filter(species == 7) %>% 
  left_join(plot_reserve)

unique(beuk_wide$forest_reserve)
```

```{r overview}
# aantal surveys, aantal bomen

summ_beuk <- beuk_wide %>% group_by(forest_reserve, plottype, n_surveys) %>% 
  summarise(n_beuk = n()) %>% ungroup %>% 
  arrange(desc(n_surveys), desc(n_beuk)) 

summ_beuk %>% 
  DT::datatable()

write.csv2(summ_beuk, paste0(path_to_datarequest_cschijf, "n_surveys_n_beuk_per_BR.csv"))
write.csv2(summ_beuk, paste0(path_to_datarequest_teamdrive, "n_surveys_n_beuk_per_BR.csv"))

```



```{r}
names(beuk_wide)
nrow(beuk_wide) # 11277
```
Beuk_wide zou ook voor de dode bomen een jaartal moeten hebben.
"year_1"  "year_2"   "year_3" "year_4": zou op basis van plotinfo moeten bepaald worden, en niet op basis van de boom


```{r}
names(plotinfo)
plotinfo_long <- plotinfo %>% 
  select(forest_reserve, plot_id, plottype
         , survey_number, year_dendro, survey_trees
         , data_processed)

plotinfo_wide <- make_table_wide(table_long = plotinfo_long
                                , column_to_repeat = "survey_number"
                                , columns_for_comparison = 
                                   c("year_dendro")) %>% 
  rename(survey_Y1 = "1", survey_Y2 = "2", survey_Y3 = "3", survey_Y4 = "4")
names(plotinfo_wide)
# survey_Y1 = jaar van eerste survey voor dat gebied, is meest logische (idem als shapefile Marc, zie strata_location)
```

```{r combine}
beuk_survey_wide <- beuk_wide %>% 
  left_join(plotinfo_wide)
head(beuk_survey_wide)

names(beuk_survey_wide)
```
```{r}
beuk_survey_wide_def <- beuk_survey_wide %>% 
  select(forest_reserve, plot_id, plottype
         , tree_id, species, ind_sht_cop
         , n_surveys, 
         , contains(c("survey_Y", "alive_dead", "dbh", "vol")))
```



# Wegschrijven output



```{r WegschrijvenOutput_csv, eval = FALSE}
# idem als txt, maar voor gemak ook naar xls

write_csv2(design_def_link %>% select(-forest_reserve_FM_adjusted, -plottype, -period)
            , paste0(path_to_datarequest_teamdrive, "csv/INBO_Design.csv"))

write_csv2(plotdata_def_link %>% select(-all_of(extra_vars))
            , paste0(path_to_datarequest_teamdrive, "csv/INBO_Plots.csv"))


```

<br>

# Read

Checken of de geëxporteerde files goed in R ingelezen worden
(er staat wel degelijk "NA" in de txt!)

```{r check_read, eval = FALSE, results='hide'}
#
design_check <- read.table(paste0(path_to_datarequest_teamdrive, "INBO_Design.txt")
                           , sep = " ", dec = ".")
head(design_check)
names(design_check)


```

# Copy html to teamdrive

Na knitting - manueel

```{r eval = FALSE}
# Specify the path of the file you want to copy
source_file <- here::here(paste0("Scripts/AanvraagGegevens/INBO_Wildcard_EuFoRIa/Wildcard_Flanders_plot_data.html"))

# Specify the destination directory where you want to copy the file
destination_dir <- path_to_html_teamdrive

# Copy the file to the destination directory
file.copy(from = source_file, to = destination_dir, overwrite = TRUE)
# ? file.copy
```
