---
title: "Selectie plots C4Time"
author: "Anja Leyman"
date: "`r Sys.Date()`"
output:
  html_document:
    number_sections: yes
    fig_caption: yes
    code_folding: hide
    toc: TRUE
    toc_float:
      collapsed: FALSE
      smooth_scroll: FALSE
---


```{r Rm}
rm(list=ls())

```

```{r Setup, include=FALSE}
knitr::opts_chunk$set(
  echo = TRUE,
  eval = TRUE,
  message = FALSE,
  warning = FALSE, 
  fig.width = 9,
  fig.align = TRUE)

library(here)

# libraries & invoergegevens
source(here::here("scripts/Setup.R"))

```

```{r paths}
# deze worden ook in "Setup.R" gedefinieerd (aanroepen van "Paths.R")
# hier ev. extra "paths" toevoegen indien nodig 

path_to_datarequests
path_to_datarequests_gdrive

path_to_datarequest <- paste0(path_to_datarequests, "INBO_C4Time/")
path_to_datarequest_gdrive <- paste0(path_to_datarequests_gdrive, "INBO_C4Time/")

```


# Luc vraagt plots 

Zijn er in de bosreservaten cirkelplots die voldoen aan
 - oude bossen met vooral eik, met een hoge voorraad (>350 m3 per ha bvb)
 - op een PNV 5 of 6 site
 - gekoppelde plots
 

We hebben niet zoveel plots nodig: ik schat dat 5 à 10 volstaat, liefst wel verspreid over Vlaanderen. Ik kan er enkele bedenken in de bosreservaten: Muizenbos, Rodebos (kernvlakte weliswaar), Wijnendalebos, maar het zou goed zijn om nog wat meer mogelijkheden te hebben (ik denk bvb aan Buggenhoutbos).

Selectie van :

    - cirkelplots 
    - 2 opnames
    - zero management
    - PNV 5 of 6
    - Ferrarisbos
    - bestandsvolume > 350 m³/ha NODIG??????????
    - bms met grootste G is Inlandse eik: 70% of 80% eik

Ter info: VBI-plots geselecteerd obv :

    - plots gebruikt bij de eerdere C-berekeningen
    - PNV 5 of 6
    - geen rand-of overgangsplots
    - geen plots met verschillende segmenten
    - inschatting bestandsleeftijd > 60 jaar
    - bestandsvolume > 350 m³/ha
    - bms met grootste G is Inlandse eik
    - openbaar bos (eigendom ANB, technisch beheer, huur, erfpacht, toegewezen, beheerovereenkomst en protocol landsverdediging)


# Data inladen

```{r load_dendro_by_plot}
path_to_forresdat_data

dendro_by_plot <- read_forresdat(tablename = "dendro_by_plot", repo_path = path_to_forresdat_data) 
dendro_by_plot_species <- read_forresdat(tablename = "dendro_by_plot_species", repo_path = path_to_forresdat_data)

dendro_by_plot <- dendro_by_plot %>% 
  select(forest_reserve, plottype, plot_id, period, survey_number,
         number_of_trees_ha, basal_area_alive_m2_ha, vol_alive_m3_ha)

dendro_by_plot_species <- dendro_by_plot_species %>% 
  select(forest_reserve, plottype, plot_id, period, survey_number, 
         species,
         number_of_trees_ha, basal_area_alive_m2_ha, vol_alive_m3_ha)
```

```{r load_strata}
# PNV 5 of 6
# inschatting bestandsleeftijd > 60 jaar
# bms met grootste G is Inlandse eik

plotinfo <- read_vc(file = "plotinfo", root = path_to_forresdat_data)
qSpecies <- read_vc(file = "qSpecies", root = path_to_forresdat_data)

con <- odbcConnectAccess2007(path_to_strata_db)
 strata_tables <- sqlTables(con) %>% filter(!str_detect(TABLE_NAME, "MSys"))
 
 pnv <- sqlFetch(con, "strata_soil", stringsAsFactors = FALSE)
 qpnv <- sqlFetch(con, "qPNV", stringsAsFactors = FALSE)

 management <- sqlFetch(con, "cirkelplots_management_startbeheer_exotenbeheer") 
 dominant_tree <- sqlFetch(con, "dominant_tree", stringsAsFactors = FALSE)
 strata_history <- sqlFetch(con, "strata_history", stringsAsFactors = FALSE)
 
odbcClose(con)


pnv <- pnv %>% 
  select(plot_id, PNV)
qpnv <- qpnv %>%
   select(PNVcde = Code, PNVtxt = "Nederlandse naam") %>% 
   mutate(PNVcde = as.integer(PNVcde))

management <- management %>% 
  filter(censusid == 2) %>% 
  select(-censusid, -Id)

hist <- strata_history %>% 
  select(plot_id, hist_beknopt, boslftd_cde, boslftd)

```


# Selectie


- cirkelplots 
- zero management
- PNV 5 of 6
- Ferrarisbos
- bms met grootste G is Inlandse eik: 70% of 80% eik
- 2 opnames


```{r minimal_two_surveys}
two_surveys <- plotinfo %>% 
  # filter(period != 3) %>% 
  select(forest_reserve, plot_id, plottype, period, data_processed, year_dendro) %>% 
  filter(plottype == "CP") %>% 
  filter(data_processed == TRUE) %>% 
  group_by(plot_id) %>% 
  summarize(aantal_surveys = n(),
            opname_range = paste0(min(year_dendro), "-",max(year_dendro)) 
            ) %>% 
  ungroup() %>% 
  filter(aantal_surveys > 1)
# unique(two_surveys$forest_reserve)

```


```{r selection}
selection <- dendro_by_plot %>% 
  # cp
  filter(plottype == "CP") %>% 
  # niet beheerd
  inner_join(management %>% filter(management_indicator == "zero management")
             , by = c("plot_id" = "plotid")
             ) %>% 
  # pnv 5 of 6
  inner_join(pnv %>% filter(PNV %in% c(5, 6))) %>% 
  # ferraris
  inner_join(hist %>% filter(boslftd_cde == 1)) %>% 
  # dominant tree is eik
  inner_join(dominant_tree %>% 
               filter(MaxBasalAreaSpeciesName %in% c("Zomereik", "Wintereik")) %>% 
               select(-contains("Stamtal"))
             , by = c("plot_id", "period")
             ) %>% 
  # two_surveys
  inner_join(two_surveys) %>% 
  mutate_at(c("number_of_trees_ha", "basal_area_alive_m2_ha", "vol_alive_m3_ha"), round, 1)


# unique(dominant_tree$MaxBasalAreaSpeciesName)
```

```{r 70_80_perc_eik, results='hide'}
names(selection)
nrow(selection)
range(selection$survey_number)
#70 of 80 percent bij 2de opname (nog nergens in deze dataset een derde opname)

recent_70perc_oak <- selection %>% 
  # group_by(plot_id) %>% 
  # mutate(recent_survey = max(survey_number)) %>% 
  # ungroup() %>% 
  filter(survey_number == 2 & Perc_MaxBasalArea >= 70)

recent_80perc_oak <- selection %>% 
  # group_by(plot_id) %>% 
  # mutate(recent_survey = max(survey_number)) %>% 
  # ungroup() %>% 
  filter(survey_number == 2 & Perc_MaxBasalArea >= 80)


nrow(recent_70perc_oak)
nrow(recent_80perc_oak)
```
# Output

```{r export}
path_to_datarequest

write.csv2(recent_70perc_oak, paste0(path_to_datarequest, "recent_70perc_oak.csv")) 
write.csv2(recent_80perc_oak, paste0(path_to_datarequest, "recent_80perc_oak.csv")) 


```

Ook rechtstreeks naar gdrive

```{r }
path_to_datarequest_gdrive

write.csv2(recent_70perc_oak, paste0(path_to_datarequest_gdrive, "recent_70perc_oak.csv")) 
write.csv2(recent_80perc_oak, paste0(path_to_datarequest_gdrive, "recent_80perc_oak.csv")) 


```

