---
title: "Update forresdat - carbon stock op plotniveau"
author: "Anja Leyman"
date: "`r Sys.Date()`"
output: 
  html_document:
    keep_md: FALSE
    number_sections: yes
    fig_caption: yes
    code_folding: hide
    toc: TRUE
    toc_float:
      collapsed: yes
      smooth_scroll: yes
---


```{r Rm, eval = FALSE}
rm(list=ls())
```

```{r Setup, include = FALSE}
knitr::opts_chunk$set(
  echo = TRUE,
  eval = FALSE,  # FALSE: dan kan ik knitten zonder dat er iets gebeurt
  message = FALSE,
  warning = FALSE, 
  fig.width = 9,
  fig.align = TRUE)

library(here)

# libraries & invoergegevens & functions
source(here::here("scripts/Setup.R"))


# FACTORS
dbFactorsWallonia <- "Data/ExterneData/Wallonie_Biomass.accdb"
dbFactorsWallonia_path <- here::here(dbFactorsWallonia)


```



```{r juiste_forrescalc}
# !!! eerst zeker 'install.packages("forrescalc")
# zodat data goede release krijgt!
# zie mail 7/10/24 van Els L.
# soms een andere branch nodig als Els nog iets moet fixen, maar als ik naar forresdat 
# wil wegschrijven, moet ik officiële versie van forresclac gebruiken

install.packages("forrescalc")
```



# Vraagstelling
DOEL van dit script is om - naar analogie met LULUCF - een plot-level analyseset aan te maken, 
met info over carbon stock.

Zie script `VolumeBiomassCarbon_MethodeFRL_TreeLevel.Rmd` en `plot_level_C_levend_dood_PNV_G_bms.Rmd`
als insteek. 

Volgende **variabelen** zullen berekend worden:   

(1) cfr artikel vgl BR - VBI door Margot V.)    

- C ABG: levende biomassa bovengronds
- C DW: dode biomassa (staand + liggend) bovengronds
- C totaal bovengronds

(2) cfr LULCF

- C levend: ABG + BBG: zowel boven-als ondregronds

Deze analyseset wordt vervolgens ook geëxporteerd (zoals de overige plot-level-data) naar:     

- forresdat-folder als tsv (nadien nog te pushen naar github)
- BR_analysedb.accdb
- output-folders "_plot-level-data" en "_tree-level-data" als csv
- gdrive-folders "_plot-level-data" en "_tree-level-data" als csv



Kersselaerspleyn blijkt op meerdere vlakken uitzonderingen te bevatten.
Deze uitzonderingen worden na het inladen van de data gecorrigeerd. 

# Methodiek

## Algemeen
Als methode gebruiken we de methode uit het advies van INBO (INBO A.4103) ikv LULUCF rapportering.

**Biomassa** en **koolstofgehalte (C)** berekend volgens methode 4b uit het advies.

Bijkomend worden ook **stamvolume**, **stompvolume** en **totaal volume** (die de basis vormen van de biomassa-berekeningen) expliciet berekend.
Deze methode wordt gebruikt door ULG (Sébastien Bauwens) en voor de aanmaak van de FRL (Forest Reference Level).
Ook de VMM heeft na het INBO-advies beslist om deze methode te hanteren in het kader van de LULUCF-rapporteringen.

Zoals afgesproken met Luc DK, Leen G en Anja L (9/11/2022) worden voor de beheerde bossen (VBI) enkel de **productieve bosplots** bij de eigenlijke analyse betrokken. 
Dus mét kaalslagen, maar zonder foa's (op plotniveau: obv `fase2_forest`).
Dus ook de bosplots zonder bomen/biomassa (bv. kapvlaktes).  

Bij de bosreservaten stelt de vraag zich niet, omdat alle plots uit bos bestaan (geen kapvlaktes of open ruimtes opgenomen in netwerk).

Om voldoende plots van alle bostypes bij de analyse te kunnen betrekken, werd beslist om ook de kernvlaktes van Coolhem en Walenbos mee op te nemen.
(de elzenbroekbossen zijn omwille van de toegankelijkheid vaak met kernvlaktes geïnventariseerd (Coolhem, Walenbos))


## Concreet

**Algemeen**

De carbon uptake factor wordt berekend volgens de stock change methode (eq. 3.2.3. IPCC LULUCF): 

<!-- carbon uptake factor = (C2 - C1) / (t2 - t1) -->

<!-- $$\left(\frac{se_{V_{tot}}}{\hat{V}_{tot}}\right)^2 = \left(\frac{se_{V_{mean}}}{\hat{V}_{mean}}\right)^2  + \left(\frac{se_{A_{prod}}}{\hat{A_{prod}}}\right)^2$$ -->

$$\ C{{uptake}} = \frac{\left(\ C2 - C1 \right)}{\left(\ t2 - t1 \right)}$$


met 

- C~uptake~ = Carbon uptake factor (tC/ha/jaar)
- C1: carbon stock at time 1 (tC/ha)
- C2: carbon stock at time 1 (tC/ha)
- t1: time 1
- t2: time 2

en 

<!-- C = V * BEF * WD * (1 + R) * FC -->

$$\ C = \ V *  BEF * WD * \left(\ 1 + R \right) * FC$$

met 

- C = carbon stock (tC/ha)
- V = stamvolume > 7 cm (m³/ha)
- BEF = branch/biomass expansion factor: om het totale bovengrondse houtvolume (inclusief zwaar en dun kroonhout) te berekenen, vertrekkende van het stamvolume (diameter > 7 cm) 
- WD = wood density: om van volume naar biomassa over te gaan (t/m³)
- FC = carbon factor: ton C/ton droge biomassa (= 0.5)
- R = verhouding ondergrondse biomassa tov bovengrondse biomassa

<br>

**Verschillende methodes**

Vlaanderen en Wallonië gebruiken momenteel andere BEF's en WD's (verschillende bronnen).
Daarnaast zijn er ook wijzigingen doorheen de tijd.

De keuze van BEF en WD bepaalt sterk de uiteindelijke carbon uptake factor. 

Nalv het INBO-advies A.4103 wordt de methode conform de FRL gebruikt: 

- mbv BEF/VEF van Longuetaud (afh. van diameter en hoogte)
- factoren R en Wd cfr. FRL (R, FC, WD)
- FC = 0.5 (en niet 0.47 zoals in Wallonie gebruikt)


<br>

**Concreet**

In onderstaand script gaan we verder met methode 4b, conform de FRL: 
- BEF/VEF van Longuetaud: dit zijn variabele BEF's (afh. van diameter en hoogte)
- factoren cfr. FRL (R, FC, WD)
    - FC = 0.5

<br>
De factoren van Longuetaud zijn niet enkel boomsoort-afhankelijk, maar worden mede bepaald door diameter en hoogte van de boom.
Bijgevolg zijn we verplicht te vertrekken van individuele boommetingen (*tbl0Boom*).

<br>

## Referentie

Note technique version 20/11/2017. Estimation du volume et biomasse de différents compartiments de l’arbre. 
Accompagnement scientifique de l’IPRFW. ULiège - Wallonie environnement SPW.

<br>


# Invoer gegevens

```{r results='hold', eval=TRUE}
path_to_forresdat_data
path_to_analysis_set_db
path_to_plotlevel_csv
path_to_treelevel_csv
path_to_output_gdrive
path_to_meetgegevens

```

```{r load_lkplists}
qIndShootCop <- read_vc(file = "qIndShootCop", root = path_to_forresdat_data)
qAliveDead <- read_vc(file = "qAliveDead", root = path_to_forresdat_data)
qDecaystage <- read_vc(file = "qdecaystage", root = path_to_forresdat_data)
qIntactSnag <- read_vc(file = "qIntactSnag", root = path_to_forresdat_data)
qSpecies <- read_vc(file = "qSpecies", root = path_to_forresdat_data)

```


```{r load_plotinfo}
plotinfo <- read_vc(file = "plotinfo", root = path_to_forresdat_data)

```


```{r load_trees, results = 'hide'}
# beter uit folder "C:\03_BR\1_Dataverwerking\Output\_tree-level-data" halen
trees_calc <- read_csv2(paste0(path_to_treelevel_csv, "trees_calc.csv")) %>% select(-1)
unique(trees_calc$forest_reserve)

stems_calc<- read_csv2(paste0(path_to_treelevel_csv, "stems_calc.csv")) %>% select(-1)
unique(stems_calc$forest_reserve)

# str(trees_calc)
# summary(trees_calc)

# colnames(trees_calc)
# colnames(stems_calc)

```
```{r}
# kleine check

trees_calc %>% filter(is.na(calc_height_m)) %>% nrow() == 0
stems_calc %>% filter(is.na(calc_height_m)) %>% nrow() == 0
```

```{r ConnectieExterneData}
connectieExterneData <- odbcConnectAccess2007(dbExterneData) 

# SpeciesChar <- sqlFetch(connectieExterneData, "tblTreeSpeciesCharacteristics")
Species_BiomassFactors <- sqlFetch(connectieExterneData, "tblBiomassExpFactors_TreeSpeciesGroups")
convC130<-sqlFetch(connectieExterneData,"tblCoefOmzetOmtrek")

odbcClose(connectieExterneData)

convC130 <- convC130 %>% select(-NameNl_VBI)

```

```{r ConnectieFactorsWallonia, results='hide'}

ConnectieFactorsWallonia <- odbcConnectAccess2007(dbFactorsWallonia_path) 

Species_BiomassFactors_FRL <- sqlFetch(ConnectieFactorsWallonia, "Dico_Ess_BR")
EqnC0Biom <- sqlFetch(ConnectieFactorsWallonia, "EqnC0Biom")
EqnC10Biom <- sqlFetch(ConnectieFactorsWallonia, "EqnC10Biom")
EqnCrBiom <- sqlFetch(ConnectieFactorsWallonia, "EqnCrBiom")
EqnHtBiom <- sqlFetch(ConnectieFactorsWallonia, "EqnHtBiom")
EqnVEFBiom <- sqlFetch(ConnectieFactorsWallonia, "EqnVEFBiom")
EqnWDBiom <- sqlFetch(ConnectieFactorsWallonia, "EqnWDBiom")

odbcClose(ConnectieFactorsWallonia)

# WD en R koppelen aan soorten
names(EqnWDBiom)
names(Species_BiomassFactors_FRL)
BiomassFactors4_FRL <- Species_BiomassFactors_FRL %>% 
  left_join(EqnWDBiom, by = c("eq_wd" = "id")) %>% 
  dplyr::rename(WD_FRL = mean_wd,
                R_FRL = BEF2) %>% 
  dplyr::select(-WD, -BEF1)

```


# Controle: ontbrekende waarden nakijken

<!-- Enkel levende en staande, dode bomen -->

<!-- Ontbrekende waarden controleren -->

```{r CheckMissingValues}
check_species <- sum(is.na(stems_calc$species)) == 0
check_alive_dead <- sum(is.na(stems_calc$alive_dead)) == 0
check_v3_Volume_ha <- sum(is.na(stems_calc$vol_bole_m3)) == 0
check_DateDendro <- sum(is.na(stems_calc$date_dendro)) == 0

```

Er zijn geen ontbrekende waarden. 


# Overzicht gebruikte factoren

```{r OverzichtGebruikteFactoren}
# Methode FRL (= methode 4): 
#   - VEF = f(D, H) => wordt hier niet opgenomen
#   - Wél de wood density én de FC (0.47)

FactorsPerMethod <- Species_BiomassFactors %>% 
  left_join(BiomassFactors4_FRL %>% dplyr::select(IDTreeSp, WD_FRL, R_FRL), 
            by = c("IDTreeSp")) %>%  
  dplyr::select(IDTreeSp, NameNl, WD_FRL, R_FRL) %>% 
  mutate(WD_FRL = round(WD_FRL, 2))

```


```{r TableFactoren}

FactorsPerMethod %>% 
            DT::datatable(options = list(pageLength = 12, order = list(0, 'asc'), scrollX = TRUE), rownames = FALSE, filter = "top")

write_excel_csv2(FactorsPerMethod,here::here("Data/ExterneData/BiomassFactorsMethode_FRL.csv"))

```

Het overzicht met gebruikte factoren wordt weggeschreven naar "Data/ExterneData/BiomassFactorsMethode_FRL.csv".


# Analyse

## Berekeningen op boomniveau - FRL (cfr Wallonië LULUCF)

Aangezien de methode van de FRL gebruik maakt van expansiefactoren die afhankelijk zijn van diameter en boomhoogte, vertrekken we van *stems_calc* (spilniveau).

We selecteren enkel de levende bomen.

```{r trees_living, results='hide'}
names(stems_calc)
trees_living <- stems_calc %>%
  filter(alive_dead == 11) %>% 
  dplyr::select(-contains(c("basal", "reduction", "remark", "local", 
                            "iufro", "number", "class", "dead_", "_alive")), 
                          -decaystage, -plottype, -intact_snag)

```


De methode die we hierna volgen, baseert zich op de berekening van het forest reference level (FRL; Wallonië en Vlaanderen).
<br>

Volgende stappen worden doorlopen:

- berekening van VEF~Longuetaud~ = diameter- en hoogte-afhankelijke expansiefactoren (VEF : volume expansion factor)
- mbv deze VEF: van stamhout naar totaal volume (inclusief smaller kroonhout)
- mbv wood density naar biomassa/ha (WD)
- mbv R: inschatting ondergrondse biomassa
- mbv FC naar carbon/ha (C/ha)


<br>

<!-- #### Overzicht te volgen stappen -->

<!-- Vertrekkende van diameter en hoogte in tbl0Boom -->

<!-- 6 tabellen met parameters uit vergelijkingen -->
<!-- - EqnC0Biom: 12 groepen (code - cfr. "code", b0, b1, b2 -->

<!-- - EqnC10Biom: 12 groepen, b0, b1, b2, b3, b4, b5 -->

<!-- - EqnCrBiom: 12 groepen én 10 'pc' (10, 20, ..100), b0, b1, b2 -->

<!-- - EqnHtBiom: 14 groepen, a, b, c -->

<!-- - EqnVEFBiom: 12 groepen, b1, b2, b3, b4 -->

<!-- - EqnWDBiom: 1 per boomsoort  -->

<!-- Overzicht van alle sooorten met link naar de te gebruiken vergelijkingen -->

<!-- Dico_ess: overzicht van de "essences":  -->
<!-- - NumEquation: 1-14: link naar gebruikte curves -->
<!-- - veld "eq_ht" = link naar veld "id" in tabel EqnHtBiom -->
<!-- - veld "eq_cir" = link naar veld "id" in tabel Eqn????   -->

<!-- EqnC0Biom: id -->
<!-- EqnC10Biom: ID -->
<!-- EqnCrBiom: code (+ uniek veld id + pc telkens 10, 20, ...100) -->

<!-- - veld "eq_VEF" = link naar veld "id" in tabel EqnVEFBiom -->
<!-- - veld "eq_wd" = link naar veld "id" in tabel EqnWDBiom -->


<!-- Accesss-code -->

<!-- Futaie afzonderlijk = hooghout versus brins de taillis =  -->
<!-- Dim carbonCoef As Double -->
<!-- carbonCoef = 0.47 -->


<!-- vef = exp(e.b1-(c130/pi()))^e.b2 + exp(e.b3+e.b4)*(c130/pi()) / htot^2+1 -->

<!-- vtotaer= varb * vef -->

<!-- vhatotaer = vtotaer * nha -->


<!-- Verschillende stappen: -->
<!-- 1) onderscheid hooghout (a = arbf90) en hakhout (a = arbt90): enkel om de correcte tabel te selecteren én ev. iets andere veldnamen -->

<!-- 2) select de velden uit de resp. tabel -->
<!-- - varb reeds berekend! ?? is dat stamvolume of stam + kroon? -->
<!-- - a.etg enkel voor futaie: komt verder niet voor -->
<!-- - a.etat: ook enkel bij futaie: enkel bepaalde codes (wellicht enkel levende) -->
<!-- - htot in meter voor futaie; NA voor taillis -->
<!-- - C130 obv C150 wellicht -->

<!-- 3) Estimer la hauteur: obv tabel "EqnHtBiom" én veld "eq_ht"  -->

<!-- 4) Estime un volume pour les arbres dont 20<circ<22 et ceratins (certifieer) autres arbres -->
<!-- - varb = 1/3*(htot*(cir/100)^2) / (4*pi()) where varb is null or varb=0 -->
<!-- REDEN: bij lage omtrekken is volume soms 0 obv Dagnelie => dan formule van kegel (?) -->
<!-- MAAR dan moet het stukje < 7cm ervan afgetrokken worden -->
<!-- h22 = calc_h22(cir, htot, c90, c10, c0, eq_cir)   // hoogte bij omtrek 22 -->
<!-- vol_bout = (1/3 * ((0.22^2) / (4*pi())) * (htot - h22)) where h22>0 -->
<!-- vha = (varb-vol_bout)*nha where vha is null or vha=0 -->

<!-- 5) volume de souche - NAGEVRAAGD bij Sébastien: onderst 10 cm van elke boom cfr Dagnelie -->
<!-- c0, c10, c90: resp. obv EqnC0Biom, EqnC10Biom, EqnCrBiom  -->
<!-- - EqnC10Biom & c10 = (e.b0 + e.b1 * c130 + e.b2 * c130^2 + e.b3 * c130^3 + e.b4 * htot + e.b5 * c130^2 * htot) where htot is not null -->
<!-- - EqnC0Biom & c0 = ((e.b0 + e.b1 / c10 + e.b2 / c10^2) * c10) where c10 is not null -->
<!-- - EqnCrBiom " pc=90 en c90 = ((e.b0 + e.b1 / c10 + e.b2 / c10^2) * c10) where c10 is not null -->


<!-- 5) Volume bout de tige: volume van de stam < 7 cm -->
<!-- Enkel gebruikt om volume te schatten van bomen met omtrek tss 20<cir<22 -->


<!-- 6) Adapter c150/c130 si c150 > 230 cm (volume Varb déjà calculé, c'est pour VEF qu'on limite à cir=230 car hors du domaine de validité) -->

<!-- 7) Volume total:  -->
<!-- VEF obv c130 en htot -->
<!-- vtotaer= varb * vef -->

<!-- 8) Biomasse aerienne sans souche et Biomasse aerienne avec souche  (stomp) -->
<!-- agb = vtotaer * e.mean_wd   // a < abovegroubnd, bovengronds -->
<!-- agbtot = (vtotaer+vol_souche) * e.mean_wd -->

<!-- 9) Biomasse souterraine -->
<!-- bgb = agbtot * bef2  // b < belowground, ondergronds -->
<!-- (= R-factor van VMM) -->

<!-- 10) Biomasse totale -->
<!-- biomtot = agbtot (mét stumps) + bgb  -->

<!-- 11) omrekening naar carbon mbv carbonfactor van 0.47 (ipv 0.5 bij VMM) -->


### Koppelen van boomsoortafhankelijke parameters

```{r koppelen_BEF_methode4, results = 'hide'}
colnames(trees_living)
colnames(BiomassFactors4_FRL)

BiomassFactors4_FRL <- BiomassFactors4_FRL %>% 
  dplyr::select(IDTreeSp, ESS_D, ESS_D_Latin, efor, NumEquation, R_FRL, eq_ht, eq_cir, eq_vef, eq_wd, WD_FRL)

trees_living4 <- trees_living %>% 
  left_join(BiomassFactors4_FRL, by = c("species" = "IDTreeSp")) %>% 
  mutate(htot=calc_height_m,
         d130=dbh_mm/10,
         c130=pi*dbh_mm/10, 
         FC = 0.5)   # 0.47 in access-txt van Sébastien, maar 0.5 algemener aanvaard (ook cfr VMM LULUCF rapportage 2021)

trees_living4 %>% filter(is.na(eq_vef)) %>% nrow() == 0
``` 


### Conversie omtrek op 1,3m naar omtrek op 1,5m

Wallonië rekent bij bepaalde stappen in de berekening met c150 ipv c130. We maken hiertoe een extra attribuut c150 voor alle records.

```{r c130_naar_c150, results = 'hide', fig.show='hide'}
trees_living4 <- trees_living4 %>% 
  left_join(convC130, by = c("species" = "IDTreeSp")) %>% 
  mutate(c150 = (c130-A)/B) %>% 
  dplyr::select(-A,-B)

head(trees_living4[, c("c130", "c150")])

g <- ggplot(trees_living4, aes(x = c130, y = c150)) + geom_point () + geom_abline()
g

trees_living4 %>% filter(is.na(c150)) %>% nrow() == 0

```

```{r check_c150_c130, results = 'hide', fig.show='hide'}
check1 <- trees_living4 %>% 
  mutate(verschil_c130c150 = c130-c150) 
g <- ggplot(check1, aes(x = c150, y = verschil_c130c150)) + geom_point (aes=(color = "SpeciesGroup"))
g

# Check deze met C150 < C130: allemaal kleinere omtrekken
# miniem verschil
check <- trees_living4 %>% 
  mutate(verschil_c130c150 = c130-c150) %>% 
  filter(verschil_c130c150 < 0)
g <- ggplot(check, aes(x = c150, y = verschil_c130c150)) + geom_point ()
g

check_populier <- check %>% 
  filter(NameNl %in% c("Ratelpopulier", "Populier"))
g <- ggplot(check_populier, aes(x = c150, y = verschil_c130c150)) + geom_point ()
g

100*(nrow(check))/nrow(trees_living4)
# ca 13% waarbij c130 > c150 ??
100*(nrow(check %>% filter(verschil_c130c150 < -0.2)))/nrow(trees_living4)
# slechts 2.4% verschil groter dan 0.2 cm

table(check$NameNl)

table(check$period)
min(check$verschil_c130c150)
#  -0.2203238
max(check$c130)
# [1] 29.84513
max(check$c150)
# [1] 29.84697

```



### Schatting volume kleine bomen (20<c150<22)

Concreet: alle bomen waarbij volume berekend met de tarieven van Dagnelie gelijk aan 0 is (sommige daarvan hebben een omtrek > 22 cm)

Deze volumes blijken zo goed als verwaarloosbaar bij de berekening van de carbon uptake factor.

Volgende redenering wordt gevolgd:

- omtrek < 23 cm => volume cilinder met omtrek =  c130 (+/- aftop-omtrek) en hoogte = 1.3m
- omtrek >= 23 cm => volume afgeknotte kegel met hoogte bij aftopdiameter (h22: geschat obv diameter/hoogte-verhouding van de boom) 

<!-- (c)Anja: de berekening van h22 vond ik niet terug in de tarieven van Dagnelie (toch niet in versie van '69,, die van '85 heb ik niet). -->
<!-- Als we dat exact zoals wallonië willen doen, moeten ze ons ook die formules dan maar doorgeven.  -->
<!-- Maar lijkt me de moeite niet, omdat het zo goed als geen effect heeft op resultaat. -->

Creatie van extra attributen:

    * Volume_cilinder
    * Volume_kegel
    * htot_h22 (hulpvariabele voor berekening top kegel)
    * Volume_top_kegel
    * Volume_afgeknot

Afhankelijk van de situatie wordt vervolgens Volume_m3 ingevuld door Volume_m3 of een van de nieuw berekende values voor bomen met volume 0 en kleine omtrekken.

```{r volume_cilinder_afgeknotte_kegel}
# (1) c130 < 23 cm => cilinder: hoogte = 1.3m en omtrek = c130 => volume = pi*d130^2*htot/4

# (2) c13 >= 23 cm => afgeknotte kegel met basis = c130, top = 22 cm en hoogte = htot-h22
# waarbij h22 = c130*verh_h_c  (gemiddelde verhouding htot tov c130)

check <- trees_living4 %>% 
  filter(is.na(htot)) %>% 
  filter(vol_bole_m3 == 0)
# degene zonder hoogte én volume = 0, worden berekend als cilinder met hoogte 1.3m (geen htot nodig)

trees_living5 <- trees_living4 %>%
  # cilinder met hoogte = 1.3m
    mutate(Volume_cilinder = ifelse(vol_bole_m3 == 0 & c130 < 23, (pi*d130^2*1.3/4)/10000, 0),
  # kegel                          
         Volume_kegel = ifelse(vol_bole_m3 == 0 & c130 >= 23, 1/3*(htot*(c130/100)^2) / (4*pi) , 0),
  # top kegel
         htot_h22 = c130/(htot*22),   # htot - h22 
         Volume_top_kegel = ifelse(vol_bole_m3 == 0 & c130 >= 23, 1/3 * ((0.22^2) / (4*pi) * (htot_h22)), 0), 
  # afgeknotte kegel
         Volume_afgeknot = ifelse(vol_bole_m3 == 0 & c130 >= 23, Volume_kegel - Volume_top_kegel, 0)
          ) %>% 
   # volume totaal aangepast
    mutate(Volume_m3 = ifelse(vol_bole_m3 == 0 & c130 >= 23, Volume_afgeknot, 
                              ifelse (vol_bole_m3 == 0 & c130 < 23, Volume_cilinder, vol_bole_m3))
          ) 

# %>%
#   select(IDPlots, IDSegments, Periode, ID, IDTreeSp, NameNl, d130, c130, c150, htot, alive_dead, Coppice_IndividualCode, IntactTreeCode, Volume_m3, Volume_kegel, Volume_top_kegel, Volume_afgeknot,  htot_h22, Volume_cilinder, Stemvol_bole_m3_v4) 
# %>% 
#    select(IDPlots, IDSegments, Periode, ID, IDTreeSp, NameNl, d130, c130, c150, htot, alive_dead, Coppice_IndividualCode, IntactTreeCode, Volume_m3, vol_bole_m3)

# trees_living5_t <- trees_living5 %>% 
#   filter (c130 >= 23 & Volume_afgeknot != 0)

```

```{r volume_kegel_Wall}
# varb = 1/3*(htot*(cir/100)^2) / (4*pi()) where varb is null or varb=0
```

```{r volume_top_kegel_Wall}
# vol_bout ervan aftrekken = volume kegel boven h22 (hoogte bij omtrek 22)

# vol_bout = (1/3 * ((0.22^2) / (4*pi) * (htot - h22)) where h22>0
# h22 halen uit dagnelie: wat is hoogte 

# h22 = calc_h22(cir, htot, c90, c10, c0, eq_cir)
    # eq_cir: van 1 tot 12, cfr tarieven
    # 
    # we hebben dus alle info, behalve de functie calc_h22 met input
    # c150
    # htot,
    # c90, c10, c0
    # welk tarief gebruiken (eq_cir) (1 tem 12)

# ! obv tabellen Dagnelie gebaseerd op C150 (cir Wallonië = C150)
# terwijl wij met C130 werken
#

# schatting van h22

```


```{r volume_kleine_bomen_Wall}
# vha = (varb-vol_bout)*nha

```


### Schatting ontbrekende hoogtes 

Door gebruik van diameter-hoogtecurves, is er voor elke boom een hoogte, ook voor hakhout.

```{r missing_height, results = 'hide'}
trees_living5 %>% filter(is.na(htot)) %>% nrow() == 0
max(trees_living5$htot)
max(trees_living5$calc_height_m, na.rm = T)
min(trees_living5$htot, na.rm = T)

```
 

### Berekening VEF 

De Volume Expansion Factor (VEF) is afhankelijk van diameter, hoogte en boomsoort (Bron: Longuetaud et al. (2013)).

Opdelen in stukjes :

    - omtrek > 230 (c150) ---> de VEF van 230 cm gebruiken
    
    - d150 nodig ---> opnieuw berekenen
    
    
```{r VEF_correctie_grote_c150, results = 'hide'}
# c150 > 230 cm ligt buiten geldigheid van VEF => de VEF van 230 cm gebruiken

grote_c150 <- trees_living5 %>% 
  filter(c150 > 230)
# 100* (nrow(grote_c150)/nrow(trees_living5))
# 1%

# d130 op max. instellen (d130 wordt gebruikt bij berekening van VEF)
# c130=(q.hv * 230 +q.iv)

trees_living5 <- trees_living5 %>% 
  left_join(convC130, by = c("species" = "IDTreeSp", "NameNl")) %>% 
  mutate(d130 = ifelse(c150>230, (A + B*230)/pi, d130)) %>% 
  dplyr::select(-A, -B)

t <- trees_living5 %>% 
  filter(c150 > 230)

head(t, 20)
range(t$d130)
range(t$dbh_mm)
# kleine verschillen zijn te wijten aan andere A en B voor verschillende soorten
```

```{r VEF, results = 'hide'}
# VEF obv c130 en htot
# vef = exp(e.b1-(c130/pi)^e.b2 + exp(e.b3+e.b4)*(c130/pi()) / htot^2+1;"
trees_living5 <- trees_living5 %>% 
  left_join(EqnVEFBiom, by = c("eq_vef" = "id")) %>% 
  mutate(VEF = exp(b1-d130)^b2 + exp(b3+b4)*d130/htot^2 + 1) %>% 
  dplyr::select(-b1, -b2, -b3, -b4)

trees_living5 %>% filter(is.na(VEF)) %>% nrow() == 0


```


### Totaal bovengronds volume mbv VEF 

Om het totale bovengrondse volume te berekenen, wordt het stamvolume (gecorrigeerd voor kleine boompjes met volume Dagnelie = 0) vermenigvuldigd met de net berekende, boomspecifieke VEF-factor van Longuetaud.

```{r bovengronds_totaal_volume, results = 'hide'}
# vtotaer= varb * vef

trees_living5 <- trees_living5 %>% 
  mutate(TotalVolume_m3 = VEF * Volume_m3)

check <- trees_living5 %>% 
  mutate(test = TotalVolume_m3/Volume_m3) %>% 
  dplyr::group_by(period) %>% 
  dplyr::summarize(test = mean(test, na.rm = T))
            
check       
# VBI
# 1	1.372480			
# 2	1.397972		
# gemiddeld 1.37 à 1.40 om van stamvolume naar totaal volume te gaan

# BR
# 1	2.155877			
# 2	1.999453
# gemiddeld factor 2 om van stamvolume naar totaal volume te gaan


# period test
# 0	1.231291			
# 1	2.226701			
# 2	2.130835			
# 3	1.657285	


mean(trees_living5$VEF)
median(trees_living5$VEF)
```


### Volume van de stomp (souche)

Het bovengrondse volume wordt verder aangevuld met het volume van de stomp.

De stomp is de onderste 10 cm van elke boom, en wordt berekend als het volume van een cilinder met

- hoogte = 10 cm
- omtrek = omtrek onderaan de stam (c0)
- c10 wordt afgeleid van c130
- c0 wordt afgeleid van c10

<!-- (resp. obv EqnC0Biom, EqnC10Biom, EqnCrBiom) -->

<!-- - EqnC10Biom & c10 = (e.b0 + e.b1 * c130 + e.b2 * c130^2 + e.b3 * c130^3 + e.b4 * htot + e.b5 * c130^2 * htot) where htot is not null -->
<!-- - EqnC0Biom & c0 = ((e.b0 + e.b1 / c10 + e.b2 / c10^2) * c10) where c10 is not null -->
<!-- - EqnCrBiom " pc=90 en c90 = ((e.b0 + e.b1 / c10 + e.b2 / c10^2) * c10) where c10 is not null -->


```{r volume_de_souche, results = 'hide'}
# c10
        # EqnC10Biom as e on (p.eq_cir=e.id) set 
        # c10 = b0 + b1 * c130 + b2 * c130^2 + b3 * c130^3 + b4 * htot + b5 * c130^2 * htot
        #        where htot is not null
trees_living5 %>% filter(htot == 0 | is.na(htot)) %>% nrow() == 0

trees_living5 <- trees_living5 %>% 
  left_join(EqnC10Biom, by = c("eq_cir"= "ID")) %>% 
  mutate(c10 = b0 + b1 * c130 + b2 * c130^2 + b3 * c130^3 + b4 * htot + b5 * c130^2 * htot) %>% 
  dplyr::select(-b0, -b1, -b2, -b3, -b4, -b5)

# c0
      # EqnC0Biom as e on (p.eq_cir=e.id) set
      # c0 = (b0 + b1 / c10 + b2 / c10^2) * c10
      # where c10 is not null
trees_living5  %>% filter(c10 == 0 | is.na(c10)) %>% nrow() == 0

trees_living5 <- trees_living5 %>% 
  left_join(EqnC0Biom, by = c("eq_cir"= "id")) %>% 
  mutate(c0 = (b0 + b1 / c10 + b2 / c10^2) * c10) %>% 
  dplyr::select(-b0, -b1, -b2)

# c90
    # EqnCrBiom as e on (p.eq_cir=e.code and e.pc=90) set 
    # c90 = b0 + b1 / c10 + b2 / c10^2) * c10 
    # where c10 is not null
trees_living5 <- trees_living5 %>% 
  left_join(EqnCrBiom, by = c("eq_cir"= "id")) %>% 
  mutate(c90 = (b0 + b1 / c10 + b2 / c10^2) * c10) %>% 
  dplyr::select(-b0, -b1, -b2)


# volume souche

# vol_souche = 0.1 * (c0/100)^2 / (4*pi)  
# volume cilinder met straal = c0 en hoogte = 10 cm
# c0 wordt afgeleid van c10 from Dagnelie taper models (2013). These "taper" models requires as variable the circumference located at 10% of the beginning of the stem: c10
# C10 is itself estimated from C130

trees_living5 <- trees_living5 %>% 
  mutate(VolumeStump_m3 = 0.1 * (c0/100)^2 / (4*pi),
         StemVolume_m3 = Volume_m3) # stamvolume cfr  FRL met correctie voor dunne boompjes

trees_living5 %>% filter(VolumeStump_m3 == 0 | is.na(VolumeStump_m3)) %>% nrow() == 0

check <- trees_living5 %>% 
  dplyr::select(plot_id, NameNl, tree_id, period, d130, c130, c0, c10, c90, htot, Volume_m3, VolumeStump_m3) %>% 
  mutate(verh_stump_stam_perc = round(100*VolumeStump_m3/Volume_m3, 2))

head(check, 10)

check2 <- check %>% 
  filter(Volume_m3 != 0) %>% 
  group_by(NameNl) %>% 
  summarize(verh_stump_stam_perc = mean(verh_stump_stam_perc)) %>% 
  ungroup()

head(check2, 10)

```


### Totale biomassa (ondergronds + bovengrondse)

Om tot totaal koolstofgehalte (C/ha) te komen, worden volgende stappen doorlopen:

1) **bovengrondse biomassa** wordt afgeleid van het totale bovengrondse **volume** (mét stomp), gebruik makend van een soort-specifieke wood density (ton/m³).

2) Vervolgens wordt de **ondergrondse** biomassa berekend door de bovengrondse biomassa te vermenigvuldigen met een soort-specifieke R-factor.

#### Bovengrondse biomassa

Van volume naar biomassa met behulp van wood density (WD).

- **vol_bole_m3**: stamvolume cfr Dagnelie/Quataert
- **Volume_m3**: stamvolume gecorrigeerd voor kleine boompjes zonder volume (obv kegel of cilinder)
- **TotalVolume_m3**: Volume_m3 * VEF => mét kleine takjes erbij - Zonder stomp!
- **VolumeStump_m3**: stomp volume (als cilinder)


```{r bovengrondse_biomassa, results = 'hide'}
# 8) Biomasse aerienne sans souche et Biomasse aerienne avec souche  (stomp)
# 
# agb = vtotaer * e.mean_wd   // a < aboveground, bovengronds
# agbtot = (vtotaer+vol_souche) * e.mean_wd

# names(trees_living5)

trees_living5 <- trees_living5 %>% 
  mutate(R = R_FRL,
         WD= WD_FRL,
         FC = 0.5) %>% 
  mutate(TotalAboveGrBiomass_t = (TotalVolume_m3 + VolumeStump_m3)*WD)

```


#### Ondergrondse biomassa 

De ondergrondse biomassa wordt afgeleid van de bovengrondse mbv een soort-specifieke R-factor.

```{r ondergrondse_biomassa, results = 'hide'}
trees_living5 <- trees_living5 %>% 
  mutate(TotalBelowGrBiomass_t = (TotalVolume_m3 + VolumeStump_m3)*WD*R) 

```


#### Totale biomassa totaal

```{r totale_biomassa, results = 'hide'}
trees_living5 <- trees_living5 %>% 
  mutate(TotalBiomass_t = (TotalVolume_m3 + VolumeStump_m3)*WD*(1+R)) 

```



### Totaal koolstofgehalte (ondergronds + bovengronds) 

Tenslotte wordt de biomassa omgezet in **koolstof** gebruik makend van een carbon conversie factor (FC). 
De default IPCC conversion factor CC heeft een waarde van 0.5 (Eggleston et al., 2006, equation 8). 
Dit is conform de methodology NFAP.

```{r total_carbon, results = 'hide'}
trees_living5 <- trees_living5 %>% 
  mutate(TotalCarbon_t = (TotalVolume_m3 + VolumeStump_m3)*WD*FC*(1+R) 
         ) 

```


```{r}
colnames(trees_living5)
```


## Omzetting naar plotniveau

Vertrekkende van *stems_calc* => bosoppervlakte van de bosplot in rekening brengen


```{r plotniveau, results = 'hide'}
colnames(trees_living5)
# stemvolume = gecorrigeerd mbv kegel/cilinder
# volumetotaal = VEF * stemvolume
# volumestump nog extra erbij om biomassa te berekenen

# trees_living6 <- trees_living5 %>% 
#   select(1:20, 36, 44, 46, 52:59)
# colnames(trees_living6)


# vol_bole_m3: stamvolume cfr Dagnelie/Quataert
# Volume_m3: stamvolume gecorrigeerd voor kleine boompjes zonder volume (obv kegel of cilinder)
# TotalVolume_m3: Volume_m3 * VEF => mét kleine takjes erbij - Zonder stomp!
# VolumeStump_m3: stomp volume (als cilinder): nog extra erbij om biomassa te berekenen

analyseSet <- trees_living5 %>%
  dplyr::group_by(plot_id, period, year) %>%   
  dplyr::summarise(
            # StemVolume_m3_ha = sum(StemVolume_m3/plotarea_ha, na.rm = TRUE), # met correctie voor dunne boompjes met volume Dagnelie = 0 (zie chunck "volume_cilinder_afgeknotte_kegel") 
            # vol_bole_m3_ha = sum(vol_bole_m3/plotarea_ha, na.rm = TRUE),  # cfr Dagnelie/Quataert
            # VolumeStump_m3_ha = sum(VolumeStump_m3/plotarea_ha, na.rm = TRUE),
            # TotalVolumeVEF_m3_ha = sum(TotalVolume_m3/plotarea_ha, na.rm = TRUE),
            BiomassAboveGr_t_ha = sum(TotalAboveGrBiomass_t/plotarea_ha, na.rm = TRUE),
            BiomassBelowGr_t_ha = sum(TotalBelowGrBiomass_t/plotarea_ha, na.rm = TRUE),
            BiomassTotalLiving_t_ha = sum(TotalBiomass_t/plotarea_ha, na.rm = TRUE),
            CarbonAboveGr_t_ha = sum(FC*TotalAboveGrBiomass_t/plotarea_ha, na.rm = TRUE),
            CarbonBelowGr_t_ha = sum(FC*TotalBelowGrBiomass_t/plotarea_ha, na.rm = TRUE),
            CarbonTotalLiving_t_ha = sum(TotalCarbon_t/plotarea_ha, na.rm = TRUE)
            # test = StemVolume_m3_ha - vol_bole_m3_ha,
            # test_proc = 100*test /vol_bole_m3_ha
            ) %>%
  dplyr::ungroup() 
# %>% 
  # mutate(test = Carbon_t_ha - CarbonAboveGr_t_ha - CarbonBelowGr_t_ha)

names(analyseSet)

```


Aan de lijst van plots mét bomen moeten de plots zonder bomen (volume = 0) toegevoegd  worden, die behoren tot productief bos (geen open ruimtes).
Dit zijn kapvlaktes of bestanden met enkel verjonging (bomen met diameter < 7 cm).

Deze plots leiden we af van `plotinfo`.

<br>

```{r bosplots_zonder_volume, results='hide'}
names(plotinfo)

# !! niet obv dendro_per_plot, want daar enkel plots in mét bomen

zero_volume <- analyseSet %>% 
  full_join(plotinfo %>% select(plot_id, period, survey_trees, year_dendro, data_processed), by = c("plot_id", "period")) %>% 
  filter(is.na(BiomassAboveGr_t_ha) & survey_trees == TRUE & data_processed == TRUE) 

zero_volume
# plot 475 periode 1: geen bomen
# 13 plots Ename (13xx)

# OPGEPAST: ENKEL DE BOSPLOTS, NIET DE OPEN RUIMTES! --------------

# repo_path <- path_to_git_forresdat
# open_area <- get_open_area()

# read_forresdat werkt niet momenteel
# dendro_by_plot <- read_forresdat("dendro_by_plot", path_to_git_forresdat)
# regeneration_by_plot <- read_forresdat("regeneration_by_plot", repo_path)

# Functies `read_forresdat()` en `read_forresdat_table()` kunnen enkel data binnenhalen 
# van de main branch, niet de develop branch.
# Op termijn zou dat in orde moeten geraken (gevraagd via mail 26/9/24 aan Els): 
# optie om ook uit develop branch data binnen te kunnen halen.

dendro_by_plot <- read_vc(file = "dendro_by_plot", root = path_to_forresdat_data)
regeneration_by_plot <- read_vc(file = "regeneration_by_plot", root = path_to_forresdat_data)

open_area <- dendro_by_plot %>% 
    filter(number_of_tree_species == 0) %>% # 14 plots (13 plots ename & plot 475)
    filter(vol_deadw_m3_ha == 0) %>%  # dan valt plot 475 weg => is bosplot, maar op dat moment zonder bomen/verjonging
    left_join(regeneration_by_plot) %>% 
    filter((approx_nr_established_ha == 0 & approx_nr_seedlings_ha == 0) 
           | (is.na(approx_nr_established_ha) & is.na(approx_nr_seedlings_ha))
    ) %>% 
    select(plot_id, period, number_of_tree_species)

nrow(open_area) #13

zero_volume_bosplots <- zero_volume %>% 
  anti_join(open_area)
nrow(zero_volume_bosplots) == 1
zero_volume_bosplots
```


```{r add_bosplots_without_volume, results='hide'}
# enkel plot 475, periode 1, zonder reg
colnames(analyseSet);colnames(zero_volume_bosplots)

analyseSet_0_biomassa <- zero_volume_bosplots %>%
  mutate(year = year_dendro,
         BiomassAboveGr_t_ha = 0,
         BiomassBelowGr_t_ha = 0,
         BiomassTotalLiving_t_ha = 0,
         CarbonAboveGr_t_ha = 0,
         CarbonBelowGr_t_ha = 0,
         CarbonTotalLiving_t_ha = 0
          ) %>% 
    dplyr::select(-year_dendro, -survey_trees, -data_processed)

names(analyseSet_0_biomassa) == names(analyseSet)

analyseSet2 <- rbind(analyseSet, analyseSet_0_biomassa)
nrow(analyseSet) + nrow(analyseSet_0_biomassa) - nrow(analyseSet2) == 0

analyseSet <- analyseSet2

```




# Finale analyseset

(in artikel mbt vgl C in BR vs VBI werd enkel verder gewerkt met BiomassAboveGr_t_ha, aangevuld met 
carbon van dood hout (staand + liggend) obv omrekeningsfactoren per PNV bepaald door Luc DK)

Hier enkel - zoals voor LULUCF gevraagd - biomassa van levende bomen (boven- en ondergronds)

```{r}
carbon_by_plot <- analyseSet
```


## Vergelijking met oude data

```{r eval = FALSE}
carbon_by_plot_git <- read_vc(file = "carbon_by_plot", root = path_to_forresdat_data)

carbon_by_plot_git <- carbon_by_plot_git %>% 
  select(plot_id, year, everything()) %>% 
  select(names(dendro_by_plot))
nrow(carbon_by_plot) == nrow(carbon_by_plot_git)
summary(carbon_by_plot)
names(carbon_by_plot) == names(carbon_by_plot_git)
summary(carbon_by_plot_git)


carbon_by_plot %>% select(-year) %>% arrange(plot_id, period) == carbon_by_plot_git %>% select(-year) %>% arrange(plot_id, period)
# OK denk ik andere ordening van variabelen
carbon_by_plot == carbon_by_plot_git

head(carbon_by_plot %>% arrange(plot_id, period)); head(carbon_by_plot_git %>% arrange(plot_id, period))

```


## Aanmaak list

```{r new_list_carbon}
# opnieuw list van maken om te exporteren en plotinfo aan te koppelen
carbon <- list(
      carbon_by_plot = carbon_by_plot
    )
```


# Plotinfo toevoegen (aan csv-files)

```{r join_plottype_surveynr_BR}
carbon_plotinfo <- lapply(carbon, function(x) left_join(x, plotinfo %>% select(plot_id, forest_reserve, plottype, period, survey_number), by = c("plot_id", "period")))
# lapply: same function over all elements of the list
```


# Export plot-level-data

**!!!! ENKEL PLOTS EXPORTEREN WAARVAN DATA PROCESSED ZIJN!!**
Is standaard parameter bij inladen dendro-data 

**DUS: zorgen dat dit veld in Fieldmap up-to-date is, zie chunck "plotinfo_processed"**

```{r save_carbon_git, eval = FALSE}
# geen plotinfo naar git
save_results_git(
  results = carbon,
  repo_path = path_to_git_forresdat,
  strict = TRUE
)
```

```{r save_carbon_git_manueel, eval = FALSE}
# manueel - eigen simpele functie - als save_results_git niet werkt
save_results_tsv(carbon, 
                 root = path_to_forresdat_data, 
                 strict = FALSE)
```


```{r save_carbono_access_csv, eval = FALSE}
# hier wel plotinfo (plottype, BR, surveynr mee wegschrijven)

# volgende functie heb ik zelf geschreven, zit niet in het package!
save_results_csv (
    results = carbon_plotinfo,
    output_dir = path_to_plotlevel_csv
    )

# afgerond voor export naar access
carbon_round <- carbon_plotinfo %>% 
  lapply(., function(x) round_df(x, 2))

save_results_access (
  results = carbon_round,
  database = path_to_analysis_set_db,
  remove_tables = TRUE
  )

```

Direct naar gdrive exporteren (csv): 
naar **/PRJ_BOSECO_ALGEMEEN/PRJ_BR_AanvraagGegevens/00_METADATA-ALL_PLOTS/_plot-level-data/**

```{r save_dendro_gdrive, eval = FALSE}
save_results_csv(
    results = carbon_plotinfo,
    output_dir = path_to_plotlevel_gdrive
    )

```


**Na update van forresdat, project "forresdat" openen en alles naar de cloud pushen**
**Eventueel ook access op gdrive plaatsen**
