---
title: "Dataverwerking - controle"
subtitle: "Jansheideberg - cirkelplots & kernvlakte"
author: "Anja Leyman"
date: "`r Sys.Date()`"
output: 
  html_document:
    keep_md: FALSE
    number_sections: yes
    fig_caption: yes
    code_folding: hide
    toc: TRUE
    toc_float:
      collapsed: TRUE
      smooth_scroll: TRUE
---

```{r Rm, eval = FALSE}
rm(list=ls())
```

```{r Setup, include = FALSE}
knitr::opts_chunk$set(
  echo = TRUE,
  eval = TRUE,
  message = FALSE,
  warning = FALSE, 
  fig.width = 7,
  fig.height = 3,
  fig.align = TRUE)

library(here)
library(writexl)
library(scales)


# libraries & invoergegevens
source(here::here("scripts/Setup.R"))

```


```{r Setup2}
forestreserve <- c("Jansheideberg")   # FM-project onder folder Jansheideberg geplaatst
forestreserve_short <- "Jansheideberg" # om paths aan te maken naar specifieke folders
# forestreserve_short <- "Wijnendale"
plot_type <- "CA"
plot_type <- "CP"

forestreserve_folder <- paste0(path_to_reserves, "4b_Jansheide_DEELS")

path_to_datarequest <- paste0(forestreserve_folder, "/verwerking_2024_1e2e3eSET/output_forrescalc/")
path_to_datarequest_teamdrive <- paste0(path_to_teamdrive, "PRJ_BR_Gegevensverwerking/20_Per_gebied/2024_", forestreserve_short, "/01_datacontrole/")
path_to_html_teamdrive <- path_to_datarequest_teamdrive

# plots_to_exclude <- c(701, 707, 709, 727, 728, 738, 739, 740, 759, 760)

path_to_datacontrol <- path_to_datarequest_teamdrive
```


TIJDELIJK `path_to_fieldmap_db` aanpassen naar de werkversie van Jansheideberg en Heirnisse

```{r Path_tmp, eval = FALSE}
# versie van 13/11/2024 - na datacontrole door Peter
path_to_fieldmap_db <- "C:/03_BR_gebieden/4b_Jansheide_DEELS/FMprojecten_2024/HR_JHB_WH_inbo24_datacontrole_20241113/FieldMapData_HR_JHB_WH_inbo24.accdb"

# eerste datacontrole uitgevoerd op versie van 20/9/2024:
# path_to_fieldmap_db <- "C:/03_BR_gebieden/4b_Jansheide_DEELS/FMprojecten_2024/JHB_HR_inbo24_datacontrole_20240920/FieldMapData_JHB_HR_inbo24.accdb"



```



# Vraagstelling

**Bosreservaat `r forestreserve`**

Datacontrole nalv opnames 3de decade, gebruik makend van (nieuwe) forrescalc.

<br>


```{r results='hold', eval=TRUE}
path_to_datacontrol
path_to_fieldmap_db
path_to_html_teamdrive
```

# Datacontrole door Peter VdK

Zie files in folder [PRJ_BR_Gegevensverwerking/20_Per_gebied/2024_Jansheideberg\01_datacontrole](https://drive.google.com/open?id=1O1wvjP4de65bKGLvMdnz6cuWnFQYX4FY&usp=drive_fs):

- [missing_peter.xlsx](https://docs.google.com/spreadsheets/d/1J7dXzZDnJnMxO62slGhL3iffjPJoSrZG?rtpof=true&usp=drive_fs)    
- [incorrect_peter.xlsx](https://docs.google.com/spreadsheets/d/1RyMhzzT23TEqbISxhJBTXNvK4is_Q2OK?rtpof=true&usp=drive_fs)     

Alle "incorrecte" gegevens werden hetzij aangepast, hetzij als correct aangeduid.

Zie ook [comments_PeterVdK.doc](https://docs.google.com/document/d/1r-cg7R9jIejwkA6NbmfWPWjDx5xBtfuT/edit?usp=drive_link&ouid=100892272654963827819&rtpof=true&sd=true).



# Load lookuplijsten

```{r load_lkp}
con <- odbcConnectAccess2007(path_to_fieldmap_db)

  qind_shoot_cop <- sqlFetch(con, "qIndShootCop", stringsAsFactors = FALSE)
  # deadw_test <- sqlFetch(con, "Deadwood_3eSET", stringsAsFactors = FALSE)
  qalive_dead <- sqlFetch(con, "qAliveDead", stringsAsFactors = FALSE)
  qspecies <- sqlFetch(con, "qSpecies", stringsAsFactors = FALSE)
  qdecaystage <- sqlFetch(con, "qdecaystage", stringsAsFactors = FALSE)
  qintact_snag <- sqlFetch(con, "qIntactSnag", stringsAsFactors = FALSE)
  qVdagnVfm <- sqlFetch(con, "qVdagnVfm", stringsAsFactors = FALSE)
    
  qcommonremark <- sqlFetch(con, "qcommonremark", stringsAsFactors = FALSE)
  qcrown_vol_redu <- sqlFetch(con, "qCrownVolRedu", stringsAsFactors = FALSE)
  qBranchLenghtReduction <- sqlFetch(con, "qBranchLenghtReduction", stringsAsFactors = FALSE)

  qiufroheight <- sqlFetch(con, "qiufroheight", stringsAsFactors = FALSE)
  qiufroheight_shoots <- sqlFetch(con, "qiufroheight_shoots", stringsAsFactors = FALSE)
  qiufrovitality <- sqlFetch(con, "qiufrovitality", stringsAsFactors = FALSE)
  qiufrovitality_shoots <- sqlFetch(con, "qiufrovitality_shoots", stringsAsFactors = FALSE)
  qiufrosocialstatus <- sqlFetch(con, "qiufrosocialstatus", stringsAsFactors = FALSE)
  qiufrosocialstatus_shoots <- sqlFetch(con, "qiufrosocialstatus_shoots", stringsAsFactors = FALSE)
  
  qHerbSpecies240810<- sqlFetch(con, "qHerbSpecies240810", stringsAsFactors = FALSE)
  qCoverHerbs <- sqlFetch(con, "qCoverHerbs", stringsAsFactors = FALSE)
  qBrowsIndex <- sqlFetch(con, "qBrowsIndex", stringsAsFactors = FALSE)
  qtotalCover <- sqlFetch(con, "qtotalCover", stringsAsFactors = FALSE)
  
odbcClose(con)

```


# Load data


```{r plots}
# soms forest_reserve missing => dan kunnen we dat niet als filter gebruiken
# we gaan ervanuit dat bij een of ander periode forest_reserve wél ingevuld staat

data_plots <- load_plotinfo(database = path_to_fieldmap_db, processed = FALSE)

list_plots <- data_plots %>% 
  dplyr::filter(forest_reserve %in% forestreserve) %>% 
  dplyr::select(forest_reserve, plot_id) %>% 
  unique()
print(list_plots$plot_id)
unique(list_plots$forest_reserve)

data_plots_ <- data_plots %>% 
  filter(plot_id %in% list_plots$plot_id)

data_plots <- data_plots_
```

```{r dendro}
data_dendro <- load_data_dendrometry(database = path_to_fieldmap_db, 
                                     processed = FALSE) %>% 
  filter(plot_id %in% list_plots$plot_id)

data_dendro <- data_dendro %>% 
  mutate(tree_measure_id = as.character(tree_measure_id),
         period = as.character(period))

```


```{r veg}
data_veg <- load_data_vegetation(database = path_to_fieldmap_db, 
                                     processed = FALSE) %>% 
  filter(plot_id %in% list_plots$plot_id)
# data_dendro <- data_dendro %>% 
#   mutate(tree_measure_id = as.character(tree_measure_id),
#          period = as.character(period))

data_herbs <- load_data_herblayer(database = path_to_fieldmap_db, 
                                     processed = FALSE) %>% 
  filter(plot_id %in% list_plots$plot_id)


vegetation <- calc_veg_plot(data_veg, data_herbs)

for (tablename in names(vegetation)) {
     assign(tablename, vegetation[[tablename]])
} 


```


```{r reg}
data_reg <-
  load_data_regeneration(
    database = path_to_fieldmap_db,
    processed = FALSE
  ) %>% 
  filter(forest_reserve == forestreserve)

data_reg_CP <- data_reg %>% filter(plottype == "CP")

```



# Check

## Overview

Met behulp van de overkoepelende controlefunctie in package `forrescalc`.


**Volgende zaken worden niet als fout aanzien en worden hierna verwijderd uit **
**`incorrect_data` vooraleer deze te exporteren:**     

- **Iufro-klasses** werden niet genoteerd in de 1ste opname, overal '0' (= not in lookuplist)  


```{r check_fmdb}
# missing data
incorrect_data0 <- check_data_fmdb(database = path_to_fieldmap_db) 

incorrect_data_ <- incorrect_data0 %>% 
  left_join(data_plots %>% select(forest_reserve, plot_id) %>% unique()) %>% 
  filter(plot_id %in% list_plots$plot_id)

nrow(incorrect_data_) # 49
# view(incorrect_data)
names(incorrect_data_)

incorrect_data <- incorrect_data_

```

```{r}
table(incorrect_data$layer, incorrect_data$period)
```


```{r no_iufro_1eSET, results = 'hide'}
table(incorrect_data$layer, incorrect_data$period)

incorrect_data_ <- incorrect_data %>% 
  filter(!(str_detect(aberrant_field, "iufro") & period == 1))
table(incorrect_data_$layer, incorrect_data_$period)

incorrect_data <- incorrect_data_

```

```{r }
incorrect_data_ <- incorrect_data %>% 
  left_join(data_dendro %>% 
              select(plot_id, period, tree_measure_id, species
                     , alive_dead, ind_sht_cop, intact_snag)) 
```

```{r overview}
incorrect_overview <- incorrect_data %>% 
  mutate(value = ifelse(anomaly == "not in lookuplist", aberrant_value, NA)) %>% 
  group_by(forest_reserve, period, layer, aberrant_field, anomaly, value) %>% 
  summarize(n = n()) %>% 
  ungroup()

incorrect_overview %>% arrange(-n) %>% 
  DT :: datatable(options = list(pageLength = 10), rownames = FALSE, filter = "top")
#                   colnames = c('Soort', 'aantal hoogtes', 'aantal hoogtes hakhout', 'aandeel hakhout (%)')) 
```

Uit bovenstaand overzicht blijkt dat de meeste afwijkingen zich situeren bij 

- outliers: welllicht ok, want gecheckt door Peter
- walkers
- enkele missing dbh's
- ...


## Missing values - OK

Periode 1 en 2: nog enkele ontbrekende covers en decaystages - geen probleem - OK 

Periode 3: beperkt: 3 ontbrekende veg-covers en 1 decaystage - OK

```{r }
# table(incorrect_data$aberrant_field)
# table(incorrect_data$anomaly)

missing <- incorrect_data_ %>% 
  filter(anomaly == "missing") # 23
  
table(missing$forest_reserve)  
# Jansheideberg 
# 17/9
   
#   filter(aberrant_field != "area_ha") %>% 
#   filter(!(str_detect(aberrant_field, "iufro") & anomaly == "missing" & alive_dead == 12)) %>% 
#   filter(!(aberrant_field == "decay_stage" & anomaly == "missing" & ind_sht_cop == 12)) %>% 
#   filter(!(aberrant_field == "browse_index" & anomaly == "missing")) %>% 
#   filter(!(aberrant_field == "game_damage_number" & anomaly == "missing")) %>% 
#   filter(!(str_detect(aberrant_field, "number") & anomaly == "missing" & period != 3)) 
# missing_ %>% anti_join(missing)

```


```{r}
path_to_datacontrol
# table(missing$period, missing$aberrant_field)

```


```{r periods, results = 'hide'}
missing_p3 <- missing %>% 
  filter(period == 3)

table(missing_p3$aberrant_field)

missing_p12 <- missing %>% 
  filter(period != 3)

table(missing_p12$aberrant_field)
```



```{r}
missing %>% 
  group_by(forest_reserve, period, layer, ind_sht_cop, aberrant_field, anomaly) %>% 
  summarize(n = n()) %>% 
  ungroup() %>% 
  DT :: datatable(options = list(pageLength = 10), rownames = FALSE, filter = "top")
```


```{r}
table(missing_p3$aberrant_field)
```

Exporteren naar excel-file "missing_NA_controle"
(folder `r path_to_datacontrol`)

Onderscheid maken in   
    
  * oude data (decade 1 en 2): immers niks meer aan te doen - OK
  * nieuwe data (decade 3): mogelijks nog aan te vullen   


```{r export_missing, eval = FALSE}
write.xlsx(missing_p3
           , paste0(path_to_datacontrol, "missing_NA_controle.xlsx")
           , sheetName = "3de_decade"
           , showNA = FALSE
           , append = FALSE) 

# hierna missing cover en decay weggefilterd
write.xlsx(missing_p12
           , paste0(path_to_datacontrol, "missing_NA_controle.xlsx")
           , sheetName = "1ste_2de_decade"
           , showNA = FALSE
           , append = TRUE) 

```


## Not in lookuplist - OK

```{r results = 'hide'}
incorrect_not_in_lkp <- incorrect_data_ %>% 
  filter(anomaly == "not in lookuplist")

unique(incorrect_not_in_lkp$aberrant_value) == 0
table(incorrect_not_in_lkp$period, incorrect_not_in_lkp$aberrant_field)
```

```{r results = 'hide'}
summary(incorrect_not_in_lkp)
```


```{r}
incorrect_not_in_lkp %>% 
  group_by(period, layer, ind_sht_cop, aberrant_field, anomaly) %>% 
  summarize(n = n()) %>% 
  ungroup() %>% 
  DT :: datatable(options = list(pageLength = 10), rownames = FALSE, filter = "top")
```


```{r export_lkp_iufro, eval = FALSE}
write.xlsx(incorrect_not_in_lkp
           , paste0(path_to_datacontrol, "incorrect.xlsx")
           , sheetName = "iufro_0"
           , showNA = FALSE
           , append = FALSE)


```



## Incorrect decaystage - OK

```{r results = 'hide'}
incorrect_decay <- incorrect_data_ %>% 
  filter(str_detect(aberrant_field, "decay") & anomaly != "missing")

```

```{r}
incorrect_decay %>% 
  group_by(forest_reserve, period, layer, aberrant_field, anomaly) %>% 
  summarize(n = n()) %>% 
  ungroup() %>% 
  DT :: datatable(options = list(pageLength = 10), rownames = FALSE, filter = "top")

```

```{r}
unique(incorrect_decay$aberrant_value)
```

```{r export_decay, eval = FALSE}
write.xlsx(incorrect_decay
           , paste0(path_to_datacontrol, "incorrect.xlsx")
           , sheetName = "decaystage"
           , showNA = FALSE
           , append = FALSE)

```



## Iufro-klasses - tree (not) alive - OK

```{r}
incorrect_iufro <- incorrect_data_ %>% 
  filter(str_detect(aberrant_field, "iufro") & !anomaly %in% c("missing", "not in lookuplist"))

# table(incorrect_decay$anomaly)
# table(incorrect_decay$period, incorrect_decay$aberrant_field)
# table(incorrect_decay$anomaly, incorrect_decay$aberrant_field)
```


```{r}
incorrect_iufro %>% 
  group_by(forest_reserve, period, layer, aberrant_field, anomaly, ind_sht_cop) %>% 
  summarize(n = n()) %>% 
  ungroup() %>% 
  DT :: datatable(options = list(pageLength = 10), rownames = FALSE, filter = "top")

```

```{r}
unique(incorrect_iufro$aberrant_value) == 40
```

```{r export_iufro_dead, eval = FALSE}
write.xlsx(incorrect_iufro
           , paste0(path_to_datacontrol, "incorrect.xlsx")
           , sheetName = "iufro_dead"
           , showNA = FALSE
           , append = TRUE) 

```



## Invalid value - OK

Komt niet voor bij `r forestreserve`.

```{r results = 'hide'}
incorrect_invalid <- incorrect_data_ %>% 
  filter(anomaly == "invalid value") 

table(incorrect_invalid$period)
table(incorrect_invalid$anomaly, incorrect_invalid$aberrant_field)
```

```{r results = 'hide'}
unique(incorrect_invalid$aberrant_value) == 20
```

```{r}
incorrect_invalid %>% 
  group_by(forest_reserve, period, layer, aberrant_field, anomaly, ind_sht_cop) %>% 
  summarize(n = n()) %>% 
  ungroup() %>% 
  DT :: datatable(options = list(pageLength = 10), rownames = FALSE, filter = "top")

```


```{r }
unique(incorrect_invalid$aberrant_value) == 20
```

```{r export_invalid, eval = FALSE}
write.xlsx(incorrect_invalid
           , paste0(path_to_datacontrol, "incorrect.xlsx")
           , sheetName = "invalid_coverid"
           , showNA = FALSE
           , append = TRUE) 


```


## Obv toestand twee periodes - OK

De datacontrole checkt ook of status (zombie), soort (shifter) en locatie (walker) matcht met vorige periode. 

```{r results = 'hide'}
incorrect_diff <- incorrect_data_ %>% 
  filter(str_detect(period, "_") & !str_detect(anomaly, "outlier"))

unique(incorrect_diff$period)
unique(incorrect_diff$aberrant_field)
unique(incorrect_diff$anomaly)

table(incorrect_diff$aberrant_field, incorrect_diff$anomaly)
```

In `r forestreserve` gaat het om 

- 8 walkers op tree-niveau tussen periode 1 en 2: gecheckt en OK bevonden (alle op één na minder dan 2 m)     
- 1 walker coppice-id: was bij vorige control een  walker, is opgelost (was verkeerd gekoppeld)
(komt nu wel naar voor als "walker coppice_id", maar is wél correct, heeft te maken met dood en levend deel coppice)    


```{r}
incorrect_diff %>% 
  group_by(forest_reserve, period, layer, aberrant_field, anomaly) %>% 
  summarize(n = n()) %>% 
  ungroup() %>% 
  arrange(-n) %>% 
  DT :: datatable(options = list(pageLength = 10), rownames = FALSE, filter = "top")

```



```{r export_diff, eval = FALSE}
write.xlsx(incorrect_diff
           , paste0(path_to_datacontrol, "incorrect_NA_controle.xlsx")
           , sheetName = "zombie_walker_shifter"
           , showNA = FALSE
           , append = TRUE) 

```



## Obv evolutie dbh en hoogte - OK

De datacontrole checkt ook of diameter- of hoogteaangroei niet uitzonderlijk hoog of laag is.

- **outlier_diameter/height_species**: enkel een outlier binnen zijn eigen soort 
<!-- reframe(dbh_mm_diff = (boxplot(.data$dbh_mm_diff, plot = FALSE))$out -->
- **outlier_diameter/height_total**: enkel een outlier als we met alle soorten 
behalve populier vergelijken (species 51) *?? nog andere soorten uitsluiten? *
- **outlier_diameter/height**: als het een outlier is tov alle soorten én binnen de eigen soort


Peter heeft deze allemaal gecheckt, we gaan ervan uit dat deze nu correct zijn.

```{r}
incorrect_trees_evolution_all <- check_trees_evolution(database = path_to_fieldmap_db) %>% 
  filter(str_detect(anomaly, "outlier"))

```

```{r results = 'hide'}
incorrect_growth <- incorrect_data_ %>% 
  filter(str_detect(period, "_") & str_detect(anomaly, "outlier"))

unique(incorrect_growth$period)
unique(incorrect_growth$aberrant_field)
unique(incorrect_growth$anomaly)

table(incorrect_growth$aberrant_field, incorrect_growth$anomaly)
```



```{r}
incorrect_growth %>% 
  group_by(forest_reserve, period, layer, aberrant_field, anomaly) %>% 
  summarize(n = n()) %>% 
  ungroup() %>% 
  arrange(-n) %>% 
  DT :: datatable(options = list(pageLength = 10), rownames = FALSE, filter = "top")

```


```{r export_growth, eval = FALSE}
write.xlsx(incorrect_growth
           , paste0(path_to_datacontrol, "incorrect.xlsx")
           , sheetName = "growth"
           , showNA = FALSE
           , append = TRUE) 


```


## Overige anomalies - OK

```{r results = 'hide'}
incorrect_rest <- incorrect_data_ %>% 
  filter(!anomaly %in% c("missing", "not in lookuplist", "invalid value") 
         & !str_detect(aberrant_field, "iufro")
         & !str_detect(aberrant_field, "decay")
         & !str_detect(period, "_"))

# niet met anti_join, want "missing" bevat enkel de échte missing values 
# (die moeten gecontroleerd worden)
# maar ook de andere willen we niet meenemen

unique(incorrect_rest$anomaly)
table(incorrect_rest$anomaly)
table(incorrect_rest$period, incorrect_rest$aberrant_field)
```  
Eén deviating date die volgens Peter correct is.

```{r}
incorrect_rest %>% 
  group_by(forest_reserve, period, layer, aberrant_field, anomaly, alive_dead, ind_sht_cop) %>% 
  summarize(n = n()) %>% 
  ungroup() %>% 
  arrange(-n) %>% 
  DT :: datatable(options = list(pageLength = 10), rownames = FALSE, filter = "top")

```

```{r export_rest, eval = FALSE}
write.xlsx(incorrect_rest
           , paste0(path_to_datacontrol, "incorrect.xlsx")
           , sheetName = "rest"
           , showNA = FALSE
           , append = TRUE) 

```

# Processed

We controleren of er nog plots "not processed" zijn.

```{r check_processed, results='hide', eval = FALSE}
plotinfo <- data_plots
# enkel checken bij deze waar er een dendro-opname gebeurd is
# anders ook deze van vorige decades mee, die niet kunne processed zijn
check_processed <- plotinfo %>% 
  filter(survey_trees == TRUE)

table(check_processed$period, check_processed$data_processed)
# table(plotinfo$forest_reserve, plotinfo$data_processed)
```

```{r check_not_processed, results='hide', eval = FALSE}
plotinfo_check <- plotinfo %>% 
  group_by(forest_reserve, plottype, period, survey_trees, data_processed) %>% 
  summarize(n_plots = n()) %>% 
  ungroup()

plotinfo_check %>% 
  filter((survey_trees == TRUE & data_processed == FALSE) |
           (survey_trees == FALSE & data_processed == FALSE))

# omgekeerd geen plots die processed zijn, en géén survey_trees
plotinfo %>%  filter(!data_processed & !survey_trees) %>% nrow()

```

**!! OPGEPAST:** nadat de data gecontroleerd zijn door Peter, moet veld `processed` aangepast worden.

Met behulp van een updatequery voor een vooraf geselecteerde decade, plottype en bosreservaat zetten we `DataProcessed_YN` op `10` (code 10 = 'ja'), indien `Survey_Trees_YN = 10`. 

```{r update_processed, eval = FALSE}
# Predefined strings
decade <- "3" 
# plot_type <- "CP"
# forestreserve <- "Meerdaalwoud"

# Construct the query string using sprintf
query_update <- paste0(sprintf("UPDATE (PlotDetails_%seSET pd 
                         INNER JOIN Plots p ON pd.IDPlots = p.ID) 
                         INNER JOIN qPlotType q ON p.Plottype = q.ID 
                         SET pd.DataProcessed_YN = 10 
                         WHERE (pd.Survey_Trees_YN = 10) 
                         AND (q.Value3 = '%s') 
                         AND (pd.ForestReserve = '%s')",
                         decade, plot_type, forestreserve)
                       ) %>% noquote()

con <- odbcConnectAccess2007(path_to_fieldmap_db)
   sqlQuery(con,query_update)
odbcClose(con)

```

# Export

De resultaten van de datacontrole worden opgeslagen als excel-files op onze teamdrive:

```{r}
path_to_datacontrol

```
# Copy html to teamdrive

Na knitting - manueel

```{r eval = FALSE}
# Specify the path of the file you want to copy
source_file <- here::here(paste0("Scripts/Per_gebied/Jansheideberg_Heirnisse/", "Jansheideberg_NA_controle_nov2024.html"))

# Specify the destination directory where you want to copy the file
destination_dir <- path_to_html_teamdrive

# Copy the file to the destination directory
file.copy(from = source_file, to = destination_dir, overwrite = TRUE)
# ? file.copy
```

