---
title: "Package forrescalc - test functie statistics"
author: "Anja Leyman"
date: "4 mei 2020"
output: 
  html_document:
    code_folding: hide
    fig_caption: yes
    number_sections: yes
    toc: yes
    toc_float:
      collapsed: no
      smooth_scroll: no
editor_options: 
  chunk_output_type: inline
---

```{r Rm, eval = FALSE}
rm(list=ls())
```

```{r Setup, include = FALSE}
knitr::opts_chunk$set(
  echo = TRUE,
  eval = TRUE,
  message = FALSE,
  warning = FALSE, 
  fig.width = 9,
  fig.align = TRUE)

#rm(list = ls())
library(here)

# libraries & invoergegevens
source(here::here("scripts/Setup_ForresCalc.R"))

```

# Vraagstelling

Doel van dit script is het uittesten van de statistische functies uit het package forrescalc.
Deze laten toe statistieken te berekenen per bosreservaat, en ook over alle bosreservaten heen (bv. voor een bepaald stratum).

```{r Functions}

# alle reeds aangemaakte functies uit ForresCalc laten runnen
# source(here::here("scripts/Functions_ForresCalc.R"))
# source("C:/3BR/2_VisualisatieDataBR/1DataVerwerkingBR/scripts/Functions_ForresCalc.R")

# view(list_functions)

# BETER WERKEN VIA PACKAGE FORRESCALC
# is ingeladen in  setup

```


```{r Path}
# deze worden ook in "Setup_ForresCalc.R" gedefinieerd, hier ev. extra "paths" toevoegen indien nodig voor huidig script
      # path_to_fieldmap <- "C:/3BR/5_MDB_BOSRES_selectieEls/FieldMapData_MDB_BOSRES_selectieEls.accdb"
      # path_to_git_forresdat <- "C:/3BR/2_VisualisatieDataBR/2Packages/forresdat"
      # 
      # path_to_results <- "C:/3BR/2_VisualisatieDataBR/1DataVerwerkingBR/Output/BR_resultaten.accdb"
      # path_to_forrestcalc <- "C:/3BR/2_VisualisatieDataBR/2Packages/forrescalc/R/"

```

<!-- Onderstaande tabel geeft een overzicht van de gegevens die gebruikt worden voor de analyse.   -->

```{r OverzichtInput, results="markup", include=FALSE}

# data_overzicht <- data.frame(
#   tabelnaam = c("FieldMapData_MDB_BOSRES_selectieEls.accdb", "tblTreeSpeciesCharacteristics_BR.csv"),
#   locatie = c(path_to_fieldmap, paste (here("Data/ExterneData"))),
#   md5 = c(md5(path_to_fieldmap), md5("tblTreeSpeciesCharacteristics_BR.csv"))
# )

data_overzicht <- data.frame(
  tabelnaam = c("FieldMapData_MDB_BOSRES_selectieEls.accdb"),
  locatie = c(path_to_fieldmap),
  md5 = c(md5(path_to_fieldmap))
)

data_overzicht %>%
  kable() %>%
  kable_styling()

```


```{r LoadLookuplists}
con <- odbcConnectAccess2007(path_to_fieldmap)
  
  qIufroheight <- sqlFetch(con, "qiufroheight", stringsAsFactors = FALSE)
  qIndShootCop <- sqlFetch(con, "qIndShootCop", stringsAsFactors = FALSE)
  qAliveDead <- sqlFetch(con, "qAliveDead", stringsAsFactors = FALSE)
  qSpecies <- sqlFetch(con, "qspecies", stringsAsFactors = FALSE)
  qDecaystage <- sqlFetch(con, "qdecaystage", stringsAsFactors = FALSE)
  qHerbSpecies <- sqlFetch(con, "qHerbSpecies240810", stringsAsFactors = FALSE)
  
odbcClose(con)
```



# Werkwijze dataverwerking

## Data inladen

Eerst dienen de gegevens op plotniveau ingeladen worden. 
Deze werden in een vorige stap opgeslagen in access, en zullen op termijn ook op git bewaard worden (forresdat). 


```{r LoadAnalyseSetsDendro}
path_to_analysis_set

# overview tables in BR_analysedb.accdb
con <- odbcConnectAccess2007(path_to_analysis_set)
      dbtables <- sqlTables(con) %>% 
                filter(str_detect(TABLE_NAME, "MSys", negate = TRUE ))
                # wegfilteren van records waar TABLE_NAME "MSys" bevat
odbcClose(con)


```

## Berekeningen
Vervolgens kunnen pas de berekeningen gebeuren.

Resultaten kunnen weggeschreven worden naar access. Bv. naar "BR_resultaten.accdb" in folder "C:\3BR\2_VisualisatieDataBR\1DataVerwerkingBR\Output".

Om een data-opvolgingssysteem te verkrijgen, moet weggeschreven worden naar git, maar dat staat nog niet helemaal op punt.

```{r OverzichtFunctionsStatistics}
# zie Functions_ForresCalc.R
# list_functions_statistics

```


### Dendrometrie


```{r StatisticsDendroPlot}
dendro_by_plot <- read_forresdat("dendro_by_plot", repo_path = path_to_git_forresdat, join_plotinfo = TRUE)

# # library(tidyselect)
# plotinfo <- load_plotinfo(database = path_to_fieldmap)
# dendro_by_plot <- dendro_by_plot %>% 
#   left_join(plotinfo, by = c("plot_id"))

# standaard periode en forest_reserve als grouping variables
stat1 <- create_statistics(dataset = dendro_by_plot, variables = c("volume_alive_m3_ha"))
head(stat1)

muiz_volume <- stat1 %>% 
  filter(forest_reserve == "Muizenbos" & period == 2 & variable == "volume_alive_m3_ha") %>% 
  group_by(forest_reserve, period) %>% 
  summarise(totaal = sum(mean))

# klopt met FM-IA: 304 m³/ha


# enkel forest_reserve kan ook !! 2 periodes samen dan!!
stat1b <- create_statistics(dataset = dendro_by_plot, level = c("forest_reserve", "plottype"), variables = c("volume_snag_m3_ha"))
head(stat1b)

# plottype toegevoegd
stat1c <- create_statistics(dataset = dendro_by_plot, level = c("forest_reserve", "period", "plottype", "year"), variables = c("volume_snag_m3_ha"))
head(stat1c)

# meerdere bosreservaten samen
stat1d <- create_statistics(dataset = dendro_by_plot, level = c("period", "plottype"), variables = c("volume_alive_m3_ha"), include_year_range = TRUE)
head(stat1d)

```


```{r StatisticsDendroPlotSpecies}
dendro_by_plot_species <- read_forresdat("dendro_by_plot_species", repo_path = path_to_git_forresdat, join_plotinfo = TRUE)

dendro_by_plot_species <- dendro_by_plot_species %>%
  left_join(qSpecies[, c("ID", "Value1")], by = c("species" = "ID")) %>%
  rename("NameNl" = "Value1")
# 
# stat3 <- create_statistics(
#    dataset = dendro_by_plot_species,
#    level = c("period", "year", "forest_reserve","NameNl"),
#    variables = c("volume_alive_m3_ha", "basal_area_alive_m2_ha")
#    ) %>% 
#   filter(forest_reserve == "Muizenbos" & period == 2)
# head(stat3)
# 
# muiz_volume <- stat3 %>% 
#   filter(forest_reserve == "Muizenbos" & period == 2 & variable == "volume_alive_m3_ha") %>% 
#   group_by(forest_reserve, period) %>% 
#   summarise(totaal = sum(mean))

# KLOPT NIET, te hoog, want plots waar een bepaalde soort niet voorkomt (en dus volume = 0) wordt niet meegenomen
# OPLOSSING: extra functie "add_zeros"

dendro_by_plot_species_3 <- dendro_by_plot_species %>% 
  filter(forest_reserve == "Muizenbos") %>% 
  select(-year, -plottype, -NameNl) %>%    # NameNl terug weg, anders krijg je per species ook alle NameNl's
  add_zeros(comb_vars = c("plot_id", "species"),grouping_vars = c("forest_reserve", "period"))

stat3c <- create_statistics(
   dataset = dendro_by_plot_species_3,
   level = c("period", "forest_reserve", "species"),
   variables = c("volume_alive_m3_ha", "basal_area_alive_m2_ha")
   ) %>% 
  filter(forest_reserve == "Muizenbos" & period == 2) %>%
  left_join(qSpecies[, c("ID", "Value1")], by = c("species" = "ID")) %>%
  rename("NameNl" = "Value1")
head(stat3c)

controle <- stat3c %>% 
  filter(forest_reserve == "Muizenbos" & period == 2 & variable == "volume_alive_m3_ha") %>% 
  group_by(forest_reserve, period) %>% 
  summarise(totaal = sum(mean))
controle$totaal
# [1] 304.3078

```


```{r StatisticsDendroPlotDiamSpecies}
dendro_by_diam_plot_species <- read_forresdat("dendro_by_diam_plot_species", repo_path = path_to_git_forresdat, join_plotinfo = TRUE)

# ook hier terug extra combinaties toevoegen, zoadat elke diameterklasse en elke soort per plot vermeld wordt
dendro_by_diam_plot_species_2 <- dendro_by_diam_plot_species %>% 
  filter(forest_reserve == "Muizenbos") %>% 
  select(-plottype) %>%    # om "year" te behouden,moet dat bij comb_vars geplaatst worden, anders ontstaan er nullen daar waar de soort niet voorkomt
  add_zeros(comb_vars = c("year", "plot_id", "species", "dbh_class_5cm"),grouping_vars = c("forest_reserve", "period"))

stat2 <- create_statistics(
   dataset = dendro_by_diam_plot_species_2,
   level = c("period", "year", "forest_reserve","species", "dbh_class_5cm"),   # HEEL BELANGRIJK dat ALLE variabelen vernoemd worden
   variables = c("stem_number_alive_ha", "basal_area_shoot_alive_m2_ha", "basal_area_tree_alive_m2_ha")
   )
head(stat2)

controle <- stat2 %>% 
  filter(forest_reserve == "Muizenbos" & period == 2 & variable == "stem_number_alive_ha") %>% 
  group_by(forest_reserve, period) %>% 
  summarise(totaal = sum(mean))
controle$totaal
# [1] 1331.891    # 1330.6 in FM-IA


```

### Vegetatie

```{r StatisticsVegPlot}
vegetation_by_plot <- read_forresdat("vegetation_by_plot", repo_path = path_to_git_forresdat, join_plotinfo = TRUE)

stat4 <- create_statistics(
  dataset = vegetation_by_plot, 
  level = c("period", "year", "forest_reserve"),
  variables = c("number_of_species", "cumm_herb_coverage_class_average_perc")
  )
head(stat4)

controle <- stat4 %>% 
  filter(forest_reserve == "Muizenbos" & period == 2 & variable == "number_of_species")  
# (c)A: is een analyse die we tot nu toe niet deden
# We keken enkel naar aantal soorten per plot en cumm_herb_coverage, maar dat zit in vegetation_by_plot als pure berekening (geen statistiek)


```


```{r StatisticsVegPlotSpecies_KaraktBedekking}
# !! data op plot en speciesniveau is eigenlijk zelfde als data_herblayer (vegetation_by_plot_species bestaat niet)
data_herblayer <-
  load_data_herblayer(
    database = path_to_fieldmap
  )

str(data_herblayer)

# we willen per soort de karakteristieke bedekking, dus de gemiddelde bedekking in de plots waar de soort voorkomt
# create_statistics houdt enkel rekening met combinaties die in dataset zitten, dus enkel daar waar soort voorkomt => OK
# (extra functie "add_zeros" moet hier dus NIET toegepast worden)

stat5 <- create_statistics(
  dataset = data_herblayer, 
  level = c("period", "year", "forest_reserve", "species"),
  variables = c("coverage_class_average_perc")
  )
head(stat5)

controle <- stat5 %>% 
  filter(forest_reserve == "Muizenbos" & period == 2 & variable == "coverage_class_average_perc") %>%
  left_join(qHerbSpecies[, c("ID", "Value1")], by = c("species" = "ID")) %>%
  rename("NameNl" = "Value1")

```


```{r StatisticsVegPlotSpecies_PercVraat}
# dit is eigenlijk gewoon een berekening, die de kans op vraat benadert
# Niet te berekenen met create_statistics, want is geen gemiddelde
# ook niet op plotniveau te berekenen, moet over alle plots van een bosreservaat heen berekend worden 
# voor KV wordt dit wel over alle subplots heen berekend (zie verder)


```


```{r StatisticsVegPlot_CoreArea}
# aantal soorten per subplot en cumm_herb_coverage per subplot: dat zit in vegetation_by_plot als pure berekening (geen statistiek)
KV_Pruikemakers_Veg0 <- vegetation_by_plot %>% 
  filter(forest_reserve =="Pruikemakers" & plottype == 30)

# gemiddelde bedekking van alle subplots
stat6 <- create_statistics(
  dataset = KV_Pruikemakers_Veg0, 
  level = c("period", "year", "forest_reserve", "plottype"),
  variables = c("herb_cover_min", "herb_cover_max")
  )
head(stat6)

# !! van  1 subplot geen info => resultaat is NA
# deze subplot manueel verwijderen uit dataset en dan opnieuw statistics laten lopen
KV_Pruikemakers_Veg <- KV_Pruikemakers_Veg0 %>% 
  filter(!is.na(herb_cover_min) & !is.na(herb_cover_max))

stat6 <- create_statistics(
  dataset = KV_Pruikemakers_Veg, 
  level = c("period", "year", "forest_reserve", "plottype"),
  variables = c("herb_cover_min", "herb_cover_max")
  )
head(stat6)

# Soildisturbance
KV_Pruikemakers_Veg <- KV_Pruikemakers_Veg0 %>% 
  filter(!is.na(soildisturbance_game_cover_max))

stat6b <- create_statistics(
  dataset = KV_Pruikemakers_Veg, 
  level = c("period", "year", "forest_reserve", "plottype"),
  variables = c("soildisturbance_game_cover_max")
  )
head(stat6b)
# OPGEPAST: 60 observaties => 38 NA's ?? klopt dat weel, zijn dat geen nullen? (gemaild naar Peter op 24/8/2020)


```


```{r StatisticsVegPlotSpecies_KaraktBedekking_CoreArea}
# !! data op plot en speciesniveau is eigenlijk zelfde als data_herblayer (vegetation_by_plot_species bestaat niet)
data_herblayer <-
  load_data_herblayer(
    database = path_to_fieldmap
  )

str(data_herblayer)

# we willen per soort de karakteristieke bedekking, dus de gemiddelde bedekking in de plots waar de soort voorkomt
# create_statistics houdt enkel rekening met combinaties die in dataset zitten, dus enkel daar waar soort voorkomt => OK
# (extra functie "add_zeros" moet hier dus NIET toegepast worden)

stat7 <- create_statistics(
  dataset = data_herblayer, 
  level = c("period", "year", "forest_reserve", "plottype","species"),
  variables = c("coverage_class_average_perc")
  )
head(stat7)

controle <- stat7 %>% 
  filter(forest_reserve =="Pruikemakers" & plottype == 30 & period == 2 & variable == "coverage_class_average_perc") %>%
  left_join(qHerbSpecies[, c("ID", "Value1")], by = c("species" = "ID")) %>%
  rename("NameNl" = "Value1")

```


```{r StatisticsVegPlotSpecies_PercVraat_CoreArea}
# dit is eigenlijk gewoon een berekening, die de kans op vraat benadert
# Niet te berekenen met create_statistics, want is geen gemiddelde
# ook niet op plotniveau te berekenen, moet over alle plots van een bosreservaat heen berekend worden 
# voor KV wordt dit wel over alle subplots heen berekend:

vegetation_by_core_area_species <- read_forresdat("vegetation_by_core_area_species", repo_path = path_to_git_forresdat, join_plotinfo = TRUE)



```


### Verjonging



! Oppasen met statistics met hoogteklasses bij verjonging: in de tabel met aantal per soort en per hoogteklasse zijn geen nullen opgenomen!! (regeneration_by_plot_height en regeneration_by_plot_height_species)
Dus bij een gemiddelde moet je in het achterhoofd houde dat het gaat over een gemiddelde daar waar de soort IN DIE HOOGTEKLASSE VOORKOMT!!!!

OF

Voorafgaand functie "add_zeros" gebruiken

OPGEPAST: bij Muizenbos in periode 1 twee plots zonder verjonging en in periode 2 één plot zonder verjonging => deze worden niet toegeveogd mbv add_zeros omdat die als het ware niet bestaan

#### Gemiddelde veegschade (game_damage)
Aangezien de veegschade procentueel uitgedrukt wordt (aantal aangetaste individuen/totaal aantal individuen) per plot, is create_statistics niet de goede methode om dit op bosreservaat-niveau correct in te schatten.
Er zal een afzonderlijke functie of code moeten geschreven worden: totaal aantal aangetaste individuen/totaal aantal individuen in het volledige bosreservaat

```{r StatisticsRegPlotSpecies_GameDammage_NIETOK}
# hier zijn we enkel geïnteresseerd in de game dammage daar waar de soort voorkomt => geen "add_zeros" nodig
regeneration_by_plot_height_species0 <- read_forresdat("regeneration_by_plot_height_species", repo_path = path_to_git_forresdat, join_plotinfo = TRUE)

regeneration_by_plot_height_species <- regeneration_by_plot_height_species0 %>% 
  filter(period == 2  & year > 2013 & height_class > 2000) # enkel hier rubbing damage genoteerd

stat8 <- create_statistics(dataset = regeneration_by_plot_height_species, 
                           level = c("period", "year", "forest_reserve", "plottype", "species"), 
                           variables = c("rubbing_damage_perc")) 
# NA's voor bepaalde  hoogteklasses (3 bosreservaten) komen voort uit ontbrekende aantalsklasses => bij datacontrole beter op '0' zetten, of soort verwijderen als zeker is dat de soort er niet voorkomt
# OF
# voorafgaand aan create_statistics de NA's verwijderen
# zie issue https://github.com/inbo/forrescalc/issues/32#issue-684763350
    # -> Els ging mogelijkheid "na.rm = TRUE" toevoegen (standaard FALSE)


regeneration_by_plot_height_species <- regeneration_by_plot_height_species %>% 
  filter(!is.na (rubbing_damage_perc))

stat8 <- create_statistics(dataset = regeneration_by_plot_height_species, 
                           level = c("period", "year", "forest_reserve", "plottype", "species"), 
                           variables = c("rubbing_damage_perc")) 

controle <- stat8 %>% 
  filter(forest_reserve =="Pruikemakers" & plottype == 30) %>% 
  left_join(qSpecies[, c("ID", "Value1")], by = c("species" = "ID")) %>%
  rename("NameNl" = "Value1")

controle <- stat8 %>% 
  filter(plottype == 20 & forest_reserve == "Bos Terrijst") %>% 
  left_join(qSpecies[, c("ID", "Value1")], by = c("species" = "ID")) %>%
  rename("NameNl" = "Value1")

# WIJKT AF VAN MIJN EERDERE BEREKENINGEN
# REDEN: gemiddelde van een percentage (in R) <> totaal aantal beschadigde individuen/totaal aantal individuen (in access)
# (bij de percentages wordt geen rekening gehouden met om hoeveel exemplaren het gaat => eigenlijk minder correct)
# => BETER OM AFZONDERLIJKE CODE TE SCHRIJVEN 
# zie issue https://github.com/inbo/forrescalc/issues/34#issue-685451005

```

Uitzondering hierop zijn de kernvlaktes. Daar bestaat reeds een fucntie die de info van de subplots groepeert tot op niveau van de volledige kernvlakte: regeneration_by_core_area_height_species.
Deze functie geeft ons het percentage beschadigde exemplaren, per soort en per hoogteklasse.

```{r StatisticsRegPlotHeightSpecies_GameDammage_CoreArea}
# game dammage wordt enkel genoteerd bij hogere hoogteklasses
regeneration_by_core_area_height_species <-  read_forresdat("regeneration_by_core_area_height_species", repo_path = path_to_git_forresdat, join_plotinfo = TRUE)

controle <- regeneration_by_core_area_height_species %>% 
  filter(period == 2 & height_class > 2000)
controle %>% filter(is.na (rubbing_damage_perc)) %>% nrow()
 
```

Wanneer we echter info op soortniveau willen (zonder info over hoogteklasses), wordt het moeilijker. Veegschade wordt enkel genoteerd bij de hogere hoogteklasses. Dat geeft veel NA's.
Op dit moment bevat de fucntie "calculate_regeneration_core_area_species"" dan ook geen info over veegschade op soortniveau.
Dit is aangekaart bij Els in issue33.
(even gedacht om als alternatief de hogere hoogteklasses uit regeneration_by_core_area_height_species te selecteren, en vervolgens te groeperen per soort. Maar ook daar vertrek je direct van percentages, we zouden moeten teruggrijpen naar data_regeneration)

```{r StatisticsRegPlotSpecies_GameDammage_CoreArea}
# game dammage wordt enkel genoteerd bij hogere hoogteklasses
regeneration_by_core_area_height_species <-  read_forresdat("regeneration_by_core_area_height_species", repo_path = path_to_git_forresdat, join_plotinfo = TRUE)

controle <- regeneration_by_core_area_height_species %>% 
  filter(period == 2 & height_class > 2000)
controle %>% filter(is.na (rubbing_damage_perc)) %>% nrow()
 
# op soortniveua geeft dit problemen, omdat daar alle hoogteklasses in opgenomen worden
# in functie daarom na.rm = TRUE toegevoegd
regeneration_by_core_area_species <-  read_forresdat("regeneration_by_core_area_species", repo_path = path_to_git_forresdat, join_plotinfo = TRUE)

# OPGEPAST: periode = 1 , dan 0 !!
# FOUT: zou NA moeten zijn
# als issue aangekaart bij Els: https://github.com/inbo/forrescalc/issues/33#issue-685443132

controle <- regeneration_by_core_area_species %>% 
  filter(period == 2)
controle %>% filter(is.na (rubbing_damage_perc)) %>% nrow()
 
```

#### Aantal verjonging per ha

```{r StatisticsRegPlot_Number}
regeneration_by_plot <- read_forresdat("regeneration_by_plot", repo_path = path_to_git_forresdat, join_plotinfo = TRUE)

regeneration_by_plot <- regeneration_by_plot %>% 
  left_join(plotinfo, by = c("plot_id")) 
  
# create_statistics
stat10 <- create_statistics(dataset = regeneration_by_plot, 
                           level = c("forest_reserve", "period"), 
                           variables = c("min_number_of_trees_ha", "max_number_of_trees_ha")
                           ) 
head(stat10)
# KLOPT

# stamtalcontrole
controle <- stat10 %>% 
  filter(forest_reserve == "Muizenbos" & period == 2 & variable == "min_number_of_trees_ha") %>% 
  group_by(forest_reserve, period) %>% 
  summarise(totaal = sum(mean))
controle$totaal
# [1]  11799.51

controle2 <- regeneration_by_plot %>% 
  filter(forest_reserve == "Muizenbos" & period == 2) 

```


Indien we info op niveau vna hoogteklasse en/of soortniveau willen, moeten we nullen toevoegen, voor de plots waar bepaalde soorten en/of hoogteklasses niet voorkomen.

```{r StatisticsRegPlotSpeciesHeight_Number}
regeneration_by_plot_height_species <- read_forresdat("regeneration_by_plot_height_species", repo_path = path_to_git_forresdat, join_plotinfo = TRUE)
# max_nr= NA, terwijl min_nr NIET NA is??
      # number_class > 1001 heeft geen bovengrens


# !! eerst add_zeros
# direct create_statistics KLOPT NIET, te hoog, want plots waar een bepaalde soort niet voorkomt (en dus stamtal = 0) worden niet meegenomen
# OPLOSSING: extra functie "add_zeros"

plotinfo <- read_forresdat("plotinfo", repo_path = path_to_git_forresdat, join_plotinfo = FALSE)

regeneration_by_plot_height_species_0 <- regeneration_by_plot_height_species %>% 
  left_join(plotinfo, by = c("plot_id")) %>% 
  # filter(!is.na(height_class)) %>% # blijkbaar ontstaat er een NA heightclass als er geen verjonging opgemeten werd in een bepaalde plot
  # !! deze behouden, want anders haal je een plot weg, waar ook nullen moeten toegevoegd worden - pas op einde ev. NA's verwijderen
  filter(forest_reserve == "Muizenbos") %>% 
  select(-year, -plottype) %>%    
  add_zeros(comb_vars = c("plot_id","subplot_id", "height_class", "species"), grouping_vars = c("forest_reserve", "period")) %>% 
  filter(!is.na(height_class)) 

stat9 <- create_statistics(dataset = regeneration_by_plot_height_species_0, 
                           level = c("forest_reserve", "period", "height_class", "species"), 
                           variables = c("min_number_of_trees_ha", "max_number_of_trees_ha"))
head(stat9)

controle <- stat9 %>% 
  filter(forest_reserve == "Muizenbos" & period == 2 & variable == "min_number_of_trees_ha" & height_class == 3000) %>% 
  group_by(forest_reserve, period) %>% 
  summarise(totaal = sum(mean))
controle$totaal
# [1] 1650.5  #1650 in acess berekend
# [1] 840.6 # 841 in access (heightclass 4000)

```

Omdat "regeneration_by_plot_species" niet standaard aangemaakt wordt, moeten we deze eerst zelf aanmaken, vertrekkende van regeneration_by_plot_height_species.  

```{r StatisticsRegPlotSpecies_Number}
regeneration_by_plot_height_species <- read_forresdat("regeneration_by_plot_height_species", repo_path = path_to_git_forresdat, join_plotinfo = TRUE)
# max_nr= NA, terwijl min_nr NIET NA is??
      # number_class > 1001 heeft geen bovengrens

# !! eerst add_zeros (zie hoger)
stat9c <- create_statistics(dataset = regeneration_by_plot_height_species_0, 
                           level = c("forest_reserve", "period", "species"), 
                           variables = c("min_number_of_trees_ha", "max_number_of_trees_ha")
                           ) %>% 
  left_join(qSpecies[, c("ID", "Value1")], by = c("species" = "ID")) %>%
  rename("NameNl" = "Value1")
head(stat9c)

# stamtalcontrole
controle <- stat9c %>% 
  filter(forest_reserve == "Muizenbos" & period == 2 & variable == "min_number_of_trees_ha") %>% 
  group_by(forest_reserve, period) %>% 
  summarise(totaal = sum(mean))
controle$totaal
# [1] 3015.429 - FOUT

# KLOPT NIET!! er wordt eeen gemiddelde gemaakt alsof elke hoogteklasse een plot is
# OPLOSSING: afzonderlijke info op soortniveau "regeneration_by_plot_species", naast regeneration_by_plot_height en regeneration_by_plot_height_species
# OF
# eerst een group_by doen en dan pas statistics

# group_by
regeneration_by_plot_species_0 <- regeneration_by_plot_height_species_0 %>% 
  group_by(forest_reserve, period, species, plot_id, subplot_id) %>% 
  summarise(min_number_of_trees_ha = sum(min_number_of_trees_ha),
            max_number_of_trees_ha = sum(max_number_of_trees_ha))

# create_statistics
stat9d <- create_statistics(dataset = regeneration_by_plot_species_0, 
                           level = c("forest_reserve", "period", "species"), 
                           variables = c("min_number_of_trees_ha", "max_number_of_trees_ha")
                           ) %>% 
  left_join(qSpecies[, c("ID", "Value1")], by = c("species" = "ID")) %>%
  rename("NameNl" = "Value1")
head(stat9d)
# KLOPT

# stamtalcontrole
controle <- stat9d %>% 
  filter(forest_reserve == "Muizenbos" & period == 2 & variable == "min_number_of_trees_ha") %>% 
  group_by(forest_reserve, period) %>% 
  summarise(totaal = sum(mean))
controle$totaal
# [1] 11799.51 # 14547 in access (gemiddelde ipv min)
```

#### Aantal plots met verjonging per soort en per hoogte (%)
Dit is eerder een berekening, dan wel statistiek.

Voor kernvlaktes wordt dit wel berekend.

```{r}
str(regeneration_by_core_area_height_species)
str(regeneration_by_core_area_species)

controle <- regeneration_by_core_area_height_species %>% 
  filter (period ==2 & plot_id == 121000) %>% 
  filter((height_class == 3000) & species %in% c(5,7)) %>% 
  left_join(qSpecies[, c("ID", "Value1")], by = c("species" = "ID")) %>%
  rename("NameNl" = "Value1")
# ok

controle <- regeneration_by_core_area_species %>% 
  filter (period ==2 & plot_id == 121000)

```


### Statistics per stratum

Steeds goed nadenken of we al dan niet extra nullen willen toevoegen.
Dataset voorafgaand bekijken.

```{r StatisticsDendroPlotSoil}
# library(tidyselect)
strata_stat <- read.csv2(paste(path_to_strata, "voorbeeld_bodemdata.csv", sep = ""))

data <- dendro_by_plot %>% 
  left_join(strata_stat, by = c("plot_id" = "Plotid"))

stat11 <- create_statistics(dataset = data, level = c("period","textuur"), variables = c("volume_alive_m3_ha"))
head(stat11)

```

### Statistics mbt verschillen tussen beide periodes

```{r StatisticsDendroPlotDiff}
data <- dendro_by_plot %>% 
    # left_join(plotinfo, by= c("plot_id")) %>% 
    filter(forest_reserve == "Muizenbos") %>% 
    select(-stems_per_tree, -plottype, -forest_reserve) %>%
    distinct()

data_diff <- compare_periods(dataset = data, measure_vars = c("year","number_of_tree_species", "number_of_trees_ha", "stem_number_ha", "basal_area_alive_m2_ha", "basal_area_snag_m2_ha", "volume_alive_m3_ha", "volume_snag_m3_ha", "volume_stem_alive_m3_ha", "volume_stem_snag_m3_ha", "volume_log_m3_ha", "volume_deadwood_m3_ha")) %>% 
  select(plot_id, year_diff, n_year, volume_alive_m3_ha_diff) 
#  %>%  mutate(period = "1vs2")   # toch noiet nodig; ik kreeg soms melding waardoor ik dacht dat fctie create_statistics periode nodig heeft, maar is niet zo
# melding: Unknown or uninitialised column: 'period'.
# berekening gebeurt wel correct

stat12 <- create_statistics(dataset = data_diff, level = c("year_diff"), variables = c("volume_alive_m3_ha_diff"))
head(stat12)
stat12$mean

controle <- data_diff %>% 
  group_by(year_diff) %>% 
  summarise(verschil = mean(volume_alive_m3_ha_diff))
controle$verschil

controle$verschil - stat12$mean
# [1] 0 - OK

```


