---
title: "Package forrescalc - test functie calculate_dendrometry"
author: "Anja Leyman"
date: "8 mrt 2022"
output: 
  html_document:
    code_folding: hide
    fig_caption: yes
    number_sections: yes
    toc: yes
    toc_float:
      collapsed: no
      smooth_scroll: no
editor_options: 
  chunk_output_type: inline
---

```{r Rm, eval = FALSE}
rm(list=ls())
```

```{r Setup, include = FALSE}
knitr::opts_chunk$set(
  echo = TRUE,
  eval = FALSE,
  message = FALSE,
  warning = FALSE, 
  fig.width = 9,
  fig.align = TRUE)

#rm(list = ls())

library(here)

# libraries & invoergegevens
source(here::here("scripts/Setup.R"))

# library(tidyr)
# library (rlang)
# library(dplyr)
# library(RODBC)
# library(lubridate)
# library(knitr)
# library(here)
# library(openssl)
# library(kableExtra)
# library(stringr)


```

# Vraagstelling

Doel van dit script is het uittesten van de dendrometrische functies uit het package forrescalc.
Dit package wordt ingeladen in het script "Setup.R".

```{r LoadLookuplists}
con <- odbcConnectAccess2007(path_to_fieldmap_db)
  
  qIufroheight <- sqlFetch(con, "qiufroheight", stringsAsFactors = FALSE)
  qIndShootCop <- sqlFetch(con, "qIndShootCop", stringsAsFactors = FALSE)
  qAliveDead <- sqlFetch(con, "qAliveDead", stringsAsFactors = FALSE)
  qSpecies <- sqlFetch(con, "qspecies", stringsAsFactors = FALSE)
  qDecaystage <- sqlFetch(con, "qdecaystage", stringsAsFactors = FALSE)
  qcommonremark <- sqlFetch(con, "qcommonremark", stringsAsFactors = FALSE)
  
odbcClose(con)
```



# Werkwijze dataverwerking

## Plotinfo

```{r load_plotinfo}
plotinfo <- load_plotinfo(database = path_to_fieldmap_db)
```

```{r plotinfo_1986_nog_niet_ok}
# gevraagd aan Els op github
range(plotinfo$period)
range(plotinfo$period)

```


## Data inladen

Eerst dienen de dendrometrische gegevens ingeladen te worden (dendro, deadwood, shoots en stems).

```{r}
# extra test 9/11/2023
forestreserve <- "Zwaenepoel"
forestreserve <- "Everzwijnbad" 
forestreserve <- "Kluisbos" 
forestreserve <- "Kersselaerspleyn" 
plot_type <- "CA"
plot_type <- "CP"

trees <- load_data_dendrometry(database = path_to_fieldmap_db, 
                                plottype = plot_type, 
                                forest_reserve = forestreserve, 
                                extra_variables = TRUE)

unique(trees$forest_reserve)
unique(trees$plottype)
```




```{r LoadDataDendro}
data_dendro <- load_data_dendrometry(database = path_to_fieldmap_db, extra_variables = TRUE, processed = TRUE)
#80849 / 83171

# data_dendro_tmp <- load_data_dendrometry(database = path_to_fieldmap_db, extra_variables = TRUE, processed = FALSE)
#86399 / 89382

# data_shoots <- load_data_shoots(database = path_to_fieldmap_db, extra_variables = TRUE)
data_shoots <- load_data_shoots(database = path_to_fieldmap_db)

data_stems  <- compose_stem_data(data_dendro, data_shoots)

height_model <- load_height_models(path_to_height_models)

data_stems_calc <- calc_variables_stem_level(data_stems, height_model)

data_dendro_calc <- calc_variables_tree_level(data_dendro, data_stems_calc)

data_deadwood <- load_data_deadwood(database = path_to_fieldmap_db)

```

? 1986 zou nu ook ingeladen moeten worden mbv `load_data_dendrometry`

(geen shoots, geen deadwood, reg of)

```{r check_1986_OK}
names(data_dendro)

range(data_dendro$period)
# [1] 0 3
range(data_shoots$period)  # geen shoots in 1986
range(data_dendro$year,na.rm = TRUE)

check <- data_dendro %>% group_by(forest_reserve, plottype, period) %>% 
  summarize() %>% 
  ungroup()

check_1986 <- data_dendro %>% 
  filter(period == 0) %>% 
  select(forest_reserve, plot_id
         , species
         , dbh_mm
         , height_m
         , alive_dead
         , intact_snag
         , ind_sht_cop
         , period
         , tree_measure_id 
         , common_remark
         , contains("dbh")
)

# 1986: pas vanaf dbh = 300 mm
```


## Berekeningen
Vervolgens kunnen pas de berekeningen gebeuren.
Dit kan met behulp van één globale functie "calculate_dendrometry" of met behulp van 6 afzonderlijke functies (zie verder).

Resultaten kunnen weggeschreven worden naar access. Bv. naar "BR_resultaten.accdb" in folder "C:\3BR\2_VisualisatieDataBR\1DataVerwerkingBR\Output".

Om een data-opvolgingssysteem te verkrijgen, moet weggeschreven worden naar git.


```{r OverzichtFunctionsDendro}
# zie Functions_ForresCalc.R
# list_functions_dendro

```


```{r FunctionCalcDendroGlobal}
dendro <- calculate_dendrometry(data_dendro, data_deadwood, data_shoots, height_model, plotinfo)

```

```{r save_to_access, eval = FALSE}
save_results_access (results = dendro, database = path_to_analysis_set_db, remove_tables = TRUE)
```


```{r save_dendro_git, eval = FALSE}
# geen plotinfo naar git
save_results_git(
  results = dendro
  , repo_path = path_to_git_forresdat
  # , strict = FALSE
)
```


## Overzicht van functies opgenomen in "calculate_dendrometry"

De functie "calculate_dendrometry" bestaat uit 6 onderliggende functies:

1. calculate_dendro_plot(data_dendro, data_deadwood)

2. calculate_dendro_plot_species(data_dendro, data_deadwood)

3. calculate_logs_decay_plot(data_deadwood)

4. calculate_logs_decay_plot_species(data_deadwood)

5. calculate_diam_plot(data_stems, data_dendro, data_deadwood)

6. calculate_diam_plot_species(data_stems, data_dendro, data_deadwood)


```{r CreateSeparateDataframesDendro}
for (tablename in names(dendro)) {
     assign(tablename, dendro[[tablename]])
} 

```


## Data op boomniveau

De data op boomniveau wordt opgeslagen in de tabel data_dendro. 

Deze tabel dient als basis voor de algemene berekeningen, maar kan ook dienen voor meer gedetailleerde, niet-standaard berekeningen.

Enkele verduidelijkingen:

* plotarea_ha = de oppervlakte van resp. A3 of A4, afh. van status en diameter van de boom
(of LxB voor kernvlaktes of volledig BR voor andere plottypes) dus NIET de volledige cirkel



### Tree-id

Gecheckt: zie ook `test_create_unique_treeid_2022-03-09.R`

In detail gekeken naar KV Kerss (4 decades): alles lijkt OK, 2 bomen waar verschuiving van  3 à 5 m op zit, maar lijkt OK!!!

!! functie zelf moet nog aangepast worden, maar opbouw was OK

Subfunctie `lookup_tree_id()` moet drie x gerund worden.

```{r data_dendro}
names(data_dendro)

check_1986_tree_id <- data_dendro %>% 
  filter(plottype == "CA" & forest_reserve == "Kersselaerspleyn") %>% 
  select(forest_reserve, plot_id, x_local, y_local,
         , species
         , dbh_mm
         , height_m
         , alive_dead
         , intact_snag
         , ind_sht_cop
         , period
         , tree_measure_id, old_id
         , common_remark
)


check_Muiz_tree_id <- data_dendro %>% 
  filter(forest_reserve == "Muizenbos") %>% 
  select(forest_reserve, plot_id
         , species
         , dbh_mm
         , height_m
         , alive_dead
         , intact_snag
         , ind_sht_cop
         , period
         , tree_measure_id, old_id
         , common_remark
)

check_Kerss_CP_tree_id <- data_dendro %>% 
  filter(plottype == "CP" & forest_reserve == "Kersselaerspleyn") %>% 
  select(forest_reserve, plot_id
         , species
         , dbh_mm
         , height_m
         , alive_dead
         , intact_snag
         , ind_sht_cop
         , period
         , tree_measure_id, old_id
         , common_remark
)


```

```{r create_unique_tree_id, eval = FALSE}
trees_with_id_Kerss2000 <- create_unique_tree_id(check_1986_tree_id)

trees_with_id_all <- create_unique_tree_id(data_dendro)
trees_with_id_all %>% filter(is.na(tree_id)) %>% nrow() == 0
trees_with_id_all <- trees_with_id_all %>% 
  select(forest_reserve, period, plot_id, tree_measure_id, old_id, tree_id, date_dendro)


trees_with_id_all_Kerss <- trees_with_id_all %>% 
  filter(forest_reserve == "Kersselaerspleyn") %>% 
  select(-contains(c("dbh", "core", "r_A"))) %>% 
  select(plot_id, tree_measure_id, old_id, coppice_id, tree_id, everything())

```

## Data op plotniveau

Enkele verduidelijkingen:

* "number_of_tree_species" = aantal soorten obv de levende bomen

* "stems_per_tree" = meerstammigheid (stem_number_ha / number_of_trees_ha): heeft hier geen zin, maar dient als insteek voor berekeningen per soort

* "vol_bole_alive_m3_ha" en "vol_bole_dead_m3_ha": volume zonder crown, 
versus "vol_alive_m3_ha" en "vol_dead_standing_m3_ha"

* "vol_log_m3_ha": liggend dood hout

* "vol_deadw_m3_ha": staand en liggend dood hout

```{r dendro_by_plot}
str(dendro_by_plot)

# head(dendro_by_plot, 10) %>% DT::datatable(rownames = NULL, filter = "top", options = list(pageLength = 5))

summary(dendro_by_plot)

# NA's bij 91000 wegens extra toegevoegde bomen en nog geen dh-curves
```


```{r dendro_by_plot_species}
str(dendro_by_plot_species)

# ev. koppelen aan qSpecies
dendro_by_plot_species <- dendro_by_plot_species %>% 
  left_join(qSpecies[, c("ID", "Value1")], by = c("species" = "ID")) %>% 
  rename("NameNl" = "Value1")

# head(dendro_by_plot_species, 10) %>% DT::datatable(rownames = NULL, filter = "top", options = list(pageLength = 5))

```

## Data op plotniveau, per diameterklasse

```{r dendro_by_diam_plot}
str(dendro_by_diam_plot)

# head(dendro_by_diam_plot, 10) %>% DT::datatable(rownames = NULL, filter = "top", options = list(pageLength = 5))

```


```{r dendro_by_diam_plot_species}
str(dendro_by_diam_plot_species)

# ev. koppelen aan qSpecies
dendro_by_diam_plot_species <- dendro_by_diam_plot_species %>% 
  left_join(qSpecies[, c("ID", "Value1")], by = c("species" = "ID")) %>% 
  rename("NameNl" = "Value1")

# head(dendro_by_diam_plot_species, 10) %>% DT::datatable(rownames = NULL, filter = "top", options = list(pageLength = 5))

```


## Liggend dood hout op plotniveau, per afbraakklasse

```{r logs_by_decay_plot}
str(logs_by_decay_plot)

# ev. koppelen aan qDecaystage
logs_by_decay_plot <- logs_by_decay_plot %>% 
  left_join(qDecaystage[, c("ID", "Value1")], by = c("decaystage" = "ID")) %>% 
  rename("DecayNl" = "Value1")

# head(logs_by_decay_plot, 10) %>% DT::datatable(rownames = NULL, filter = "top", options = list(pageLength = 5))

t1 <- logs_by_decay_plot %>% 
  filter(is.na(decaystage))
```



```{r logs_by_decay_plot_species}
str(logs_by_decay_plot_species)

# ev. koppelen aan qSpecies én aan qDecaystage
logs_by_decay_plot_species <- logs_by_decay_plot_species %>% 
  left_join(qDecaystage[, c("ID", "Value1")], by = c("decaystage" = "ID")) %>% 
  rename("DecayNl" = "Value1") %>% 
  left_join(qSpecies[, c("ID", "Value1")], by = c("species" = "ID")) %>% 
  rename("NameNl" = "Value1")

# head(logs_by_decay_plot_species, 10) %>% DT::datatable(rownames = NULL, filter = "top", options = list(pageLength = 5))

t1 <- logs_by_decay_plot_species %>% 
  filter(is.na(decaystage))
t2 <- logs_by_decay_plot_species %>% 
  filter(is.na(species))
# OK, NA's worden ook meegegeven in het resultaat

```

## Controle mbv data Muizenbos

De resultaten uit R worden vergeleken met de resultaten uit Fieldmap voor Muizenbos.
Niet meer opnieuw gedaan in mrt 2022.

Aandachtspunt:

* diameterklasses: in InvAnalist wordt een "leftside closed interval" gebruikt: 15 cm behoort bij 15-20 cm; in R initieel net andersom, nu (mrt 2022) zelfde!! 
(beter zo: 10 zit sowieso in eerste interval, dan beter 15 niet meer)
(zie functie `compose_stem_data` en `give_diamclass_5cm`)


```{r}
test_interval <- data_stems_calc %>% 
  group_by(dbh_mm, dbh_class_5cm) %>% 
  summarize() %>% 
  ungroup()

```

```{r ControleMuizenbos}
str(dendro_by_plot)
# info mbt BR en plottype zit in afzonderlijke tabel, dan moet ze niet elke keer opgeslagen worden
plotinfo <- load_plotinfo(database = path_to_fieldmap_db)

controle_plot <- dendro_by_plot %>% 
  left_join(plotinfo, by= c("plot_id")) %>% 
  filter(forest_reserve == "Muizenbos") 


# alternatief is inladen vanuit forresdat (join_plotinfo standaard TRUE)
controle_plot2 <- read_forresdat("dendro_by_plot", repo_path = path_to_git_forresdat) %>% 
  filter(forest_reserve == "Muizenbos") 



controle_plot_species <- dendro_by_plot_species %>% 
  left_join(plotinfo, by= c("plot_id")) %>% 
  filter(forest_reserve == "Muizenbos") 

controle_diam_plot <- dendro_by_diam_plot %>% 
  left_join(plotinfo, by= c("plot_id")) %>% 
  filter(forest_reserve == "Muizenbos") 

controle_diam_plot_species <- dendro_by_diam_plot_species %>% 
  left_join(plotinfo, by= c("plot_id")) %>% 
  filter(forest_reserve == "Muizenbos") 

controle_logs_decay <- logs_by_decay_plot %>% 
  left_join(plotinfo, by= c("plot_id")) %>% 
  filter(forest_reserve == "Muizenbos") 

controle_logs_decay_species <- logs_by_decay_plot_species %>% 
    left_join(plotinfo, by= c("plot_id")) %>% 
  filter(forest_reserve == "Muizenbos") 

write.csv2(controle_plot, paste(here::here("Output"), "/Controle_forrescalc/Muizenbos_ ", "controle_plot", ".csv", sep = ""))
write.csv2(controle_plot_species, paste(here::here("Output"), "/Controle_forrescalc/Muizenbos_ ", "controle_plot_species", ".csv", sep = ""))
write.csv2(controle_diam_plot, paste(here::here("Output"), "/Controle_forrescalc/Muizenbos_ ", "controle_diam_plot", ".csv", sep = ""))
write.csv2(controle_diam_plot_species, paste(here::here("Output"), "/Controle_forrescalc/Muizenbos_ ", "controle_diam_plot_species", ".csv", sep = ""))
write.csv2(controle_logs_decay, paste(here::here("Output"), "/Controle_forrescalc/Muizenbos_ ", "controle_logs_decay", ".csv", sep = ""))
write.csv2(controle_logs_decay_species, paste(here::here("Output"), "/Controle_forrescalc/Muizenbos_ ", "controle_logs_decay_species", ".csv", sep = ""))


```

```{r ControleMuizenbosDiff}
# functie "compare_periods" ("calculate_dendro_plot_diff" bestaat niet meer)

# All column names of the dataset that are not added to parameter measure_vars, are considered as grouping variables, except for period
colnames(dendro_by_plot)

data <- dendro_by_plot %>% 
    left_join(plotinfo, by= c("plot_id")) %>% 
    filter(forest_reserve == "Muizenbos") %>% 
    select(-stems_per_tree, -plottype, -forest_reserve) %>%
    distinct()

controle_plot_diff <- compare_periods_per_plot(dataset = data, measure_vars = c("year","number_of_tree_species", "number_of_trees_ha", "stem_number_ha", "basal_area_alive_m2_ha", "basal_area_snag_m2_ha", "volume_alive_m3_ha", "volume_snag_m3_ha", "volume_stem_alive_m3_ha", "volume_stem_snag_m3_ha", "volume_log_m3_ha", "volume_deadwood_m3_ha"))

# year moet uitdrukkelijk vermeld worden bij measure_vars, als je info wil verkrijgen over aantal jaar tss 
# 2 metingen
# soms wil je dat immers niet, wanneer je over alle bosreservaten heen variabelen wil vergelijken

colnames(dendro_by_plot_species)

data <- dendro_by_plot_species %>% 
    left_join(plotinfo, by= c("plot_id")) %>% 
    filter(forest_reserve == "Muizenbos") %>% 
    select(-stems_per_tree, -plottype, -forest_reserve) %>%
    distinct() 

controle_plot_species_diff <- compare_periods(dataset = data, measure_vars = c("year","number_of_trees_ha", "stem_number_ha", "basal_area_alive_m2_ha", "basal_area_snag_m2_ha", "volume_alive_m3_ha", "volume_snag_m3_ha", "volume_stem_alive_m3_ha", "volume_stem_snag_m3_ha", "volume_log_m3_ha", "volume_deadwood_m3_ha"))


write.csv2(controle_plot_diff, paste(here::here("Output"), "/Controle_forrescalc/Muizenbos_ ", "controle_plot_diff", ".csv", sep = ""))
write.csv2(controle_plot_species_diff, paste(here::here("Output"), "/Controle_forrescalc/Muizenbos_ ", "controle_plot_species_diff", ".csv", sep = ""))

```




## Liggend dood hout op plotniveau, per afbraakklasse - kernvlaktes


```{r CA}
data_deadwood_CA <- data_deadwood %>% 
  filter(plottype == "CA")

summary(data_deadwood_CA$totalplotarea_ha); summary(data_deadwood_CA$plotarea_ha)
summary(data_deadwood_CA$core_area_ha)

```

```{r}
# test_deadwood <- 

range(dendro_by_plot$vol_log_m3_ha, na.rm = TRUE)
str(data_deadwood)  
  
dendro_by_plot_CA <- dendro_by_plot %>% 
  filter(plot_id == 11000)

# ?? waarom 2020 logs = nul..
# wegens NA - OK? opgelost, calcvolume_m3 was nog niet berekend

?? waarom periode 1 en 0 "0" ipv NA , want geen deadwood!!

translate_input_to_selectionquery <-
  function(database, plottype, forest_reserve, processed, survey_name) {
    if (!is.na(plottype)) {
      check_input(plottype, database, "qPlotType", "Value3")
      selection <-
        paste0(" WHERE qPlotType.Value3 in ('", plottype, "')")
    } else {
      selection <- ""
    }
    if (!is.na(forest_reserve)) {
      check_input(
        forest_reserve, database, "PlotDetails_1eSet", "ForestReserve",
        "PlotDetails_2eSet"
      )
      selection <- ifelse(selection == "", "WHERE", paste(selection, "AND"))
      selection <-
        paste0(selection, " pd.ForestReserve in ('", forest_reserve, "')")
    }
    assert_that(is.logical(processed))
    if (processed) {
      selection <- ifelse(selection == "", "WHERE", paste(selection, "AND"))
      selection <-
        paste0(selection, " pd.DataProcessed_YN = 10 AND pd.", survey_name,
               " = 10")
    }
    return(selection)
} 
  

load_data_deadwood <-
  function(database, plottype = NA, forest_reserve = NA,
           extra_variables = FALSE, processed = TRUE) 
    
  data_deadwood <- load_data_deadwood(database = path_to_fieldmap_db, processed = FALSE)


selection <-
      translate_input_to_selectionquery(
        database = path_to_fieldmap_db, plottype = NA,
        forest_reserve = NA, processed = FALSE,
        survey_name = "Survey_Deadwood_YN"
      )  
  
  
  
  
  
  





by_plot <- data_dendro_calc %>%
  filter(plot_id == 11000) %>% 
    mutate(
      species_alive = ifelse(.data$alive_dead == 11, .data$species, NA)
    ) %>%
    group_by(
      .data$plot_id, .data$year, .data$period, .data$plottype
    ) %>%
    summarise(
      number_of_tree_species = n_distinct(.data$species_alive, na.rm = TRUE),
      number_of_trees_ha = sum(.data$number_of_trees_alive_ha),
      stem_number_ha =
          sum((.data$alive_dead == 11) * .data$nr_of_stems / .data$plotarea_ha),
      basal_area_alive_m2_ha = sum(.data$basal_area_alive_m2_ha),
      basal_area_dead_m2_ha = sum(.data$basal_area_dead_m2_ha),
      vol_alive_m3_ha = sum(.data$vol_alive_m3_ha),
      vol_dead_standing_m3_ha = sum(.data$vol_dead_standing_m3_ha),
      vol_bole_alive_m3_ha = sum(.data$vol_bole_alive_m3_ha),
      vol_bole_dead_m3_ha = sum(.data$vol_bole_dead_m3_ha)
    ) %>%
    ungroup() 

tmp_deadw <- data_deadwood %>%
        filter(plot_id == 11000) %>% 
        group_by(.data$plot_id, .data$year, .data$period) %>%
        summarise(
          vol_log_m3_ha = sum(.data$calc_volume_m3 / .data$plotarea_ha)
        ) %>%
        ungroup(),
      by = c("plot_id", "year", "period")


by_plot_ <- by_plot   %>%
    left_join(
      data_deadwood %>%
        filter()
        group_by(.data$plot_id, .data$year, .data$period) %>%
        summarise(
          vol_log_m3_ha = sum(.data$calc_volume_m3 / .data$plotarea_ha)
        ) %>%
        ungroup(),
      by = c("plot_id", "year", "period")
    ) %>%
    mutate(
      vol_log_m3_ha =
        ifelse(
          is.na(.data$vol_log_m3_ha) & .data$plottype %in% c("CP", "CA") &
            !is.na(.data$vol_alive_m3_ha),
          0, .data$vol_log_m3_ha
        ),
      plottype = NULL,
      vol_deadw_m3_ha = .data$vol_dead_standing_m3_ha + .data$vol_log_m3_ha,
      stems_per_tree = .data$stem_number_ha / .data$number_of_trees_ha
    )

```

Controle van veld calc_volume_m3: indien niet beschikbaar, dan calc_volume nemen
!! is dat niet gevaarlijk? 

```{r}
deadwood dat 
```



```{r logs_by_decay_plot}
str(logs_by_decay_plot)

logs_by_decay_plot <- logs_by_decay_plot %>% 
  left_join(plotinfo) %>% 
  filter(plottype == "CA")

logs_by_decay_plot %>% filter(plot_id == 11000 & period == 3)
logs_by_decay_plot %>% filter(plot_id == 11000 & period == 2) 
```



```{r logs_by_decay_plot_species}
str(logs_by_decay_plot_species)

# ev. koppelen aan qSpecies én aan qDecaystage
logs_by_decay_plot_species <- logs_by_decay_plot_species %>% 
  left_join(qDecaystage[, c("ID", "Value1")], by = c("decaystage" = "ID")) %>% 
  rename("DecayNl" = "Value1") %>% 
  left_join(qSpecies[, c("ID", "Value1")], by = c("species" = "ID")) %>% 
  rename("NameNl" = "Value1")

# head(logs_by_decay_plot_species, 10) %>% DT::datatable(rownames = NULL, filter = "top", options = list(pageLength = 5))

t1 <- logs_by_decay_plot_species %>% 
  filter(is.na(decaystage))
t2 <- logs_by_decay_plot_species %>% 
  filter(is.na(species))
# OK, NA's worden ook meegegeven in het resultaat

```


