---
title: "Dataverwerking - regeneration"
subtitle: "Wijnendale - cirkelplots & kernvlakte"
author: "Anja Leyman"
date: "`r Sys.Date()`"
output: 
  html_document:
    keep_md: FALSE
    number_sections: yes
    fig_caption: yes
    code_folding: hide
    toc: TRUE
    toc_float:
      collapsed: TRUE
      smooth_scroll: TRUE
---

```{r Rm, eval = FALSE}
rm(list=ls())
```

```{r Setup, include = FALSE}
knitr::opts_chunk$set(
  echo = TRUE,
  eval = TRUE,
  message = FALSE,
  warning = FALSE, 
  fig.width = 7,
  fig.height = 3,
  fig.align = TRUE)

library(here)
library(writexl)
library(scales)


# libraries & invoergegevens
source(here::here("scripts/Setup.R"))

```


```{r Setup2, eval = FALSE}
forestreserve <- "Wijnendalebos"
forestreserve_short <- forestreserve
forestreserve_short <- "Wijnendale"
# plot_type <- "CA"
# plot_type <- "CP"

forestreserve_folder <- paste0(path_to_reserves, "4b_Wijnendale")

path_to_datarequest <- paste0(forestreserve_folder, "/verwerking_2024_1e2e3eSET/output_forrescalc/")
path_to_datarequest_teamdrive <- paste0(path_to_teamdrive, "PRJ_BR_Gegevensverwerking/per_gebied/2024_", forestreserve_short, "/03_output_R_plotlevel/")
path_to_html_teamdrive <- paste0(path_to_teamdrive, "PRJ_BR_Gegevensverwerking/per_gebied/2024_", forestreserve_short, "/")

# plots_to_exclude <- c(701, 707, 709, 727, 728, 738, 739, 740, 759, 760)

path_to_datacontrol <- paste0(path_to_teamdrive, "PRJ_BR_Gegevensverwerking/per_gebied/2024_", forestreserve_short, "/datacontrole/")

```


TIJDELIJK `path_to_fieldmap_db` aanpassen naar export van wijnendale en everzwijnbad uit moederdb (4/3/2024)

```{r Path_tmp}
path_to_fieldmap_db <- "C:/03_BR_db_monitoring/3_db_Els_deel2_Wijn_Ever/FieldMapData_3_db_Els_deel2_Wijn_Ever.accdb"
```





# Vraagstelling

Aanpassing reg testen zoals voorgesteld door Els L. 

      plotarea_a1_ha = min(.data$plotarea_ha),
      plotarea_a2_ha = max(.data$plotarea_ha),
      
ipv
      
      plotarea_a1_ha = max(.data$plotarea_ha *
                             (.data$subcircle == "A1" | is.na(subcircle))),
      # "or is.na(subcircle)": to account for plots with no regeneration at all
      plotarea_a2_ha = max(.data$plotarea_ha *
                             (.data$subcircle == "A2"| is.na(subcircle))),

      established_interval = sum_intervals(
          var_min = .data$min_number_established,
          var_max = .data$max_number_established,
          transformation = "log", na_rm = TRUE
        ),
      seedlings_interval =
        sum_intervals(
          var_min = .data$min_number_seedlings,
          var_max = .data$max_number_seedlings,
          transformation = "log", na_rm = TRUE
        ),
      rubbing_damage_nr_established =
        sum(.data$rubbing_damage_established, na.rm = TRUE),
      not_na_rubbing_established =
        sum(!is.na(.data$rubbing_damage_established)),
      rubbing_damage_nr_seedlings =
        sum(.data$rubbing_damage_seedlings, na.rm = TRUE),
      not_na_rubbing_seedlings = sum(!is.na(.data$rubbing_damage_seedlings)),
      approx_nr_established =
        sum(.data$approx_nr_established, na.rm = TRUE),
      approx_nr_seedlings = sum(.data$approx_nr_seedlings, na.rm = TRUE)
    ) %>%
    ungroup() %>%
    mutate(
      plotarea_a1_ha = ifelse(plotarea_a1_ha == 0,
                              plotarea_a2_ha,
                              plotarea_a1_ha),
      # to account for plots with established regeneration, but no seedlings
      plotarea_a2_ha = ifelse(plotarea_a2_ha == 0,
                              plotarea_a1_ha,
                              plotarea_a2_ha),
      # to account for plots with seedlings, but no established regeneration

<br>


```{r results='hold', eval=TRUE}
path_to_forresdat_data
path_to_analysis_set_db
path_to_plotlevel_csv
path_to_treelevel_csv
path_to_output_gdrive
path_to_meetgegevens

```

# Load plotinfo

Plotinfo samenstellen, zijnde plottype, naam forest_reserve en info over survey en data al dan niet processed.
Wegschrijven naar git, access en opslaan als csv

```{r plotinfo_load}
plotinfo <- load_plotinfo(database = path_to_fieldmap_db) 
names(plotinfo)
```
# Load lookuplijsten

```{r load_lkp}
con <- odbcConnectAccess2007(path_to_fieldmap_db)

  qSpecies <- sqlFetch(con, "qSpecies", stringsAsFactors = FALSE)

  qHeightClass_regeneration <- sqlFetch(con, "qHeightClass_regeneration", stringsAsFactors = FALSE)
  qnumber_regeneration_classes <- sqlFetch(con, "qnumber_regeneration_classes", stringsAsFactors = FALSE)
  
  qcommonremark <- sqlFetch(con, "qcommonremark", stringsAsFactors = FALSE)
  
odbcClose(con)

```

# Load regeneration

```{r load_reg}
data_regeneration <-
  load_data_regeneration(
    database = path_to_fieldmap_db,
    processed = TRUE
  ) 
# %>% 
#   filter(forest_reserve == forestreserve)

data_regeneration_CP <- data_regeneration %>% filter(plottype == "CP")
data_regeneration_CA <- data_regeneration %>% filter(plottype == "CA")

data_regeneration_testarea <- data_regeneration %>% filter(is.na(plotarea_ha))

```


Velden `data_regeneration`:  

- number_class: 1 tem 1001 (LU-list)
(1, 2-5, 6-10, 11-20, 21-40, 41-60,61-100, >100, >1000 --> 1,3,8,15,30,50,80,101,1001)    

- nr_of_regeneration: exact aantal    

- rubbing_damage_number    

- rubbing_damage_perc: procentueel tov totaal aantal 

- approx_nr_regeneration: mid-waarde cfr Kris van interval    

- min_number_of_regeneration: exacte waarde OF min-waarde interval   

- max_number_of_regeneration: exacte waarde OF max-waarde interval    

- subcircle: A1 of A2: seedlings vs established   

- subcirclearea_ha: enkel berekend bij CP's (als `r_A1` & `r_A2` bestaa,); NA bij KV's    

- plotarea_ha:     

  * CP's: steeds gelijk aan subcirclearea_ha    
  * KV's (als (1) niet kan, dan (2) en dan pas (3)):   
      (1) length_core_area_m * width_core_area_m OF    
      (2) core_area_ha < Area_ha uit Plotdetails OF    
      (3) totalplotarea_ha < Area_ha of Area_m2 uit layer Plots    
           


```{r}
select_colnames_reg <- data_regeneration %>% 
  select(plot_id, subplot_id, plottype, forest_reserve
         , period, year
         , plotarea_ha, totalplotarea_ha
         , subcircle, subcirclearea_ha, r_A1, r_A2
         , height_class, species, number_class, nr_of_regeneration
         , approx_nr_regeneration
         , min_number_of_regeneration, max_number_of_regeneration
         , rubbing_damage_number, rubbing_damage_perc
         ) %>% 
  colnames()

```


```{r}
data_regeneration_CP <- data_regeneration_CP %>% 
  select(all_of(select_colnames_reg))

data_regeneration_CA <- data_regeneration_CA %>% 
  select(all_of(select_colnames_reg))

```

# Calculate regeneration 

```{r calc_reg}
regeneration <- calculate_regeneration(data_regeneration)

```


```{r CreateSeparateDataframesReg}
for (tablename in names(regeneration)) {
     assign(tablename, regeneration[[tablename]])
} 

```


```{r}
names(regeneration_by_plot)


select_colnames_reg_calc <- regeneration_by_plot %>% 
  select(plot_id, subplot_id, plottype, 
         , period, year
         , number_of_tree_species, nr_of_tree_species_established
         , approx_nr_established_ha, approx_nr_seedlings_ha 
         , rubbing_damage_nr_established_ha
         , rubbing_damage_nr_seedlings_ha
         , approx_rubbing_damage_perc_established
         ) %>% 
  colnames()
```


# Check subcircle_area

Code Els ok?

JA, antwoord github:

"Is inderdaad OK zo (denk ik toch).
Ik dacht dat - indien er geen verjonging was (geen seedlings én geen established) - `plotarea_ha` dan NA zou zijn bij de CP's, net als `subcircle` en `subcirclearea_ha`.
Maar blijkbaar is dat toch niet het geval, vroeger reeds aangepast in `load_data_regeneration()`.
Stom, wellicht overzicht wat verloren, bij 't stap voor stap foutjes oplossen.
En iedereen heeft zijn eigen logica waar de ander dan soms wat verloren in loopt ...
We vullen elkaar goed aan ;-)"

```{r CP}
t <- data_regeneration_CP %>% 
  filter(period == 2 & plot_id %in% c(111, 135, 130, 112))
t6 <- data_regeneration_CP %>% 
  filter(period == 3 & plot_id %in% c(112))

t_calc <- regeneration_by_plot %>% 
  filter(period == 2 & plot_id %in% c(111, 135, 130)) %>% 
  select(all_of(select_colnames_reg_calc))
t6_calc <- regeneration_by_plot %>% 
  filter(period == 3 & plot_id %in% c(112)) %>% 
  select(all_of(select_colnames_reg_calc))

```

```{r CP}
t <- data_regeneration_CP %>% 
  filter(period == 2 & plot_id %in% c(111, 135, 130, 112))
t6 <- data_regeneration_CP %>% 
  filter(period == 3 & plot_id %in% c(112))

t_calc2 <- regeneration_by_plot_species %>% 
  filter(period == 2 & plot_id %in% c(111, 135, 130))
t6_calc2 <- regeneration_by_plot_species %>% 
  filter(period == 3 & plot_id %in% c(112))

```

```{r CA}
t2 <- data_regeneration_CA %>% 
  filter(period == 2 & plot_id %in% c(81000))
t2_calc <- regeneration_by_plot_species %>% 
  filter(period == 2 & plot_id %in% c(81000)) 

t3_calc <- regeneration_by_core_area_species %>% 
  filter(period == 2 & plot_id %in% c(81000))
t4_calc <- regeneration_by_core_area_height_species %>% 
  filter(period == 2 & plot_id %in% c(81000))
```


```{r}
t <- data_regeneration_CP %>% 
  filter(period == 2 & plot_id %in% c(111, 135, 130, 112))
t <- data_regeneration_CP %>% 
  filter(period == 2 & plot_id %in% c(112))

t_calc <- regeneration_by_plot %>% 
  filter(period == 2 & plot_id %in% c(111, 135, 130)) %>% 
  select(all_of(select_colnames_reg_calc))
t_calc <- regeneration_by_plot %>% 
  filter(period == 2 & plot_id %in% c(112)) %>% 
  select(all_of(select_colnames_reg_calc))
```

```{r}
# period 1, 710000: subplots zonder enige verjonging
# subplot_id == 62

t2 <- data_regeneration_CA %>% 
  filter(period == 1 & plot_id %in% c(71000))
t2_calc <- regeneration_by_plot %>% 
  filter(period == 1 & plot_id %in% c(71000)) 
t2_calc2 <- regeneration_by_plot_species %>% 
  filter(period == 1 & plot_id %in% c(71000)) 
```



# Check NA's plot-level-resultaten

```{r}
names(regeneration_by_plot)
```

```{r}
col <- c("number_of_tree_species", "approx_nr_established_ha", "approx_nr_seedlings_ha",
         "mean_number_established_ha", "lci_number_established_ha", "uci_number_established_ha",
         "mean_number_seedlings_ha" , "lci_number_seedlings_ha", "uci_number_seedlings_ha")

regeneration_by_plot %>% filter_at(col, any_vars(is.na(.))) %>% nrow() == 0

```

```{r}
col <- c("number_of_tree_species", "approx_nr_regeneration_ha",
         "mean_number_of_regeneration_ha", 
         "lci_number_of_regeneration_ha", "uci_number_of_regeneration_ha")

regeneration_by_plot_height %>% filter_at(col, any_vars(is.na(.))) %>% nrow() == 0

```


```{r}
col <- c("approx_nr_established_ha", "approx_nr_seedlings_ha",
         "mean_number_established_ha", "lci_number_established_ha", "uci_number_established_ha",
         "mean_number_seedlings_ha" , "lci_number_seedlings_ha", "uci_number_seedlings_ha")

regeneration_by_plot_species %>% filter_at(col, any_vars(is.na(.))) %>% nrow() == 0

```


```{r}
col <- c("approx_nr_regeneration_ha",
         "mean_number_of_regeneration_ha", 
         "lci_number_of_regeneration_ha", "uci_number_of_regeneration_ha")

regeneration_by_plot_height_species %>% filter_at(col, any_vars(is.na(.))) %>% nrow() == 0

```

```{r}
col <- c("nr_of_subplots_with_regeneration", "perc_subplots_with_regeneration", 
         "approx_nr_established_ha", "approx_nr_seedlings_ha",
         "mean_number_established_ha", "lci_number_established_ha", "uci_number_established_ha",
         "mean_number_seedlings_ha" , "lci_number_seedlings_ha", "uci_number_seedlings_ha")

regeneration_by_core_area_species %>% filter_at(col, any_vars(is.na(.))) %>% nrow() == 0

```


```{r}
col <- c("nr_of_subplots_with_regeneration", "perc_subplots_with_regeneration", 
         "approx_nr_regeneration_ha",
         "mean_number_of_regeneration_ha", 
         "lci_number_of_regeneration_ha", "uci_number_of_regeneration_ha")

regeneration_by_core_area_height_species %>% filter_at(col, any_vars(is.na(.))) %>% nrow() == 0

```

# Aandachtspunten       

Wijnendale cirkelplots: in 1e decade enkel 0-50 cm en 50-200 cm (qHeightclass = 3000 en 5000)     
Wijnendale kernvlakte: wel alle decades de 4 standaard hoogteklasses (0-30, 30-50, 50-200, >200 cm; qHeightclass 1000 tem 4000)     

