---
title: "Package forrescalc - test functie create_statistics"
author: "Anja Leyman"
date: "10 mrt 2022"
output: 
  html_document:
    code_folding: hide
    fig_caption: yes
    number_sections: yes
    toc: yes
    toc_float:
      collapsed: no
      smooth_scroll: no
editor_options: 
  chunk_output_type: inline
---

```{r Rm, eval = FALSE}
rm(list=ls())
```

```{r Setup, include = FALSE}
knitr::opts_chunk$set(
  echo = TRUE,
  eval = FALSE,
  message = FALSE,
  warning = FALSE, 
  fig.width = 9,
  fig.align = TRUE)

#rm(list = ls())

library(here)

# libraries & invoergegevens
source(here::here("scripts/Setup.R"))

# library(tidyr)
# library (rlang)
# library(dplyr)
# library(RODBC)
# library(lubridate)
# library(knitr)
# library(here)
# library(openssl)
# library(kableExtra)
# library(stringr)


```


# Vraagstelling

Doel van dit script is het uittesten van de functie create_statistics uit het package forrescalc.
Dit package wordt ingeladen in het script "Setup.R".

Deze functie kan tegenwoordig om met min_ en max_variabelen zoals bv shrub_cover and tree_cover 

```{r LoadLookuplists}
con <- odbcConnectAccess2007(path_to_fieldmap_db)
  
  qLayer <- sqlFetch(con, "qLayer", stringsAsFactors = FALSE)
  qTotalCover <- sqlFetch(con, "qtotalCover", stringsAsFactors = FALSE)
  qHerbSpecies <- sqlFetch(con, "qHerbSpecies240810", stringsAsFactors = FALSE)
  qBrowseIndex <- sqlFetch(con, "qBrowsIndex", stringsAsFactors = FALSE)
  qCoverHerbs <- sqlFetch(con, "qCoverHerbs", stringsAsFactors = FALSE)

odbcClose(con)
```


# Data inladen

Eerst dienen de vegetatiegegevens ingeladen te worden.

- data_vegetation met gegevens op plotniveau (algemene bedekking, year, ... zonder soorten) 
- data_herblayer met soortspecifieke gegevens

Enkele verduidelijkingen:

<!-- Veg.Year AS year_main_survey -->
<!-- year = year(.data$date_vegetation), -->
<!--       year = ifelse(is.na(.data$year), .data$year_main_survey, .data$year), -->

* year: afgeleid van het veld `Datum`, of van `Opnamejaar` als `Datum` niet ingevuld is

* year_main_survey: overgenomen van veld `Opnamejaar` - zou zelfde moeten zijn als `year`

* date_vegetation: wordt op niveau van herblayer bij voorjaarsflora vervangen door de afwijkende datum

* totalplotarea_ha: area of total plot; in case of circular plot: area of A4 circle

* plotarea_ha: area of plot (ha): area of vegetation plot (16 x 16 m2 = 0.0256 ha)

* naast range van cover, wordt ook min, max en mid toegevoegd 

```{r LoadDatavegetation}
# ENKEL PROCESSED

data_vegetation <-
  load_data_vegetation(
    database = path_to_fieldmap_db, 
    processed=TRUE
  )
# 5012

data_herblayer <-
  load_data_herblayer(
    database = path_to_fieldmap_db, 
    processed=TRUE
  )
# 67771

```

```{r}
names(data_vegetation)
# xxx_cover_mid toegevoegd, naast min, max en interval
names(data_herblayer)
```


```{r FunctionvegetationGlobal}
vegetation <- calculate_vegetation(data_vegetation, data_herblayer)

```

## Overzicht van functies opgenomen in "calculate_vegetation"

De functie "calculate_vegetation" bestaat uit 2 onderliggende functies:

1. calculate_vegetation_plot(data_vegetation, data_herblayer): op plotniveau (zonder soorten) - ok

2. calculate_vegetation_core_area_species(data_herblayer_CA)


```{r CreateSeparateDataframesVeg}
for (tablename in names(vegetation)) {
     assign(tablename, vegetation[[tablename]])
} 

```

```{r}
vegetation_by_plot2 <- vegetation_by_plot %>% 
  left_join(plotinfo %>% select(plot_id, period, forest_reserve, plottype))
```

```{r}
stat_veg <- create_statistics(dataset = vegetation_by_plot2, 
                  level = c("forest_reserve", "period", "plottype"), 
                  variables = c("number_of_species", "shrub_cover", "tree_cover"))

```




```{r export_access, eval = FALSE}
save_results_access (results = vegetation, database = path_to_analysis_set, remove_tables = TRUE)
```


# Basisdata (data_vegetation en data_herblayer)

De basisdata wordt opgeslagen in de tabel data_vegetation. 

Deze tabel dient als basis voor de algemene berekeningen, maar kan ook dienen voor meer gedetailleerde, niet-standaard berekeningen.

Enkele verduidelijkingen:

* plotarea_ha = de oppervlakte van de vegetatie-opname, dus NIET de volledige cirkel (= totalplotarea_ha)

* year: afgeleid van het veld `Datum`, of van `Opnamejaar` als `Datum` niet ingevuld is

* year_main_survey: overgenomen van veld `Opnamejaar` - zou zelfde moeten zijn als `year`

* date_vegetation: wordt op niveau van herblayer bij voorjaarsflora vervangen door de afwijkende datum

* naast range van cover, wordt ook min, max en mid toegevoegd 


```{r data_vegetation}
str(data_vegetation)

```


# Data op plotniveau

Bij de berekening van vegetatie wordt onderscheid gemaakt tussen cirkelplots en kernvlaktes (CA, core area).


## Vegetation_by_plot: zowel CP als CA

Vegetation_by_plot: bedekkingen op niveau van volledige plot, niet gekeken naar de individuele soorten.

Enkele verduidelijkingen:   

* cumm_herb_coverage_class_average_perc: totale bedekking soorten obv bedekking van de afzonderlijke soorten (uit herblayer), gedeeld door totaal aantal subplots (enkel bij CA meerdere subplots)

* cumulated_canopy_cover: som van shrub_cover en tree_cover

* year: afgeleid van het veld `Datum`, of van `Opnamejaar` als `Datum` niet ingevuld is

* naast min, max van cover, wordt ook mid toegevoegd 

```{r vegetation_by_plot}
names(vegetation_by_plot)
nrow(vegetation_by_plot)

# aantal jaar per plot en per periode: zou toch maar één jaar per plot mogen zijn, zelfs al is er een deviating date
test <- vegetation_by_plot %>% 
  group_by(plot_id, period) %>% 
  summarize(aantal_yr = n_distinct(year)) %>% 
  filter(aantal_yr > 1)
# 75 plots met 2 jaartallen => aanpassen in functie: year van vegetation nemen - ok

# head(vegetation_by_plot, 10) 

```

## Vegetation_by_plot_species - CP (= herblayer)

Is zelfde als data_herblayer => wordt niet opnieuw berekend

Enkele verduidelijkingen:

* year_main_survey: overgenomen van veld `Opnamejaar` (niveau hoger)

* date_vegetation: wordt op niveau van herblayer bij voorjaarsflora vervangen door de afwijkende datum

* year: afgeleid van date_vegetation


```{r vegetation_by_plot_species}
names(data_herblayer)

# ev. koppelen aan qHerbSpecies
data_herblayer <- data_herblayer %>% 
  left_join(qHerbSpecies[, c("ID", "Value1")], by = c("species" = "ID")) %>%
  rename("NameNl" = "Value1")  %>%
  left_join(qBrowseIndex[, c("ID", "Value1")], by = c("browse_index_id" = "ID")) %>% 
  rename("BrowseIndex" = "Value1")

head(data_herblayer, 10) 
```



## Vegetation_by_plot_species - CA

De output "vegetation_by_plot_species" bevat voor de kernvlaktes informatie op subplotniveau: bedekking per subplot en per soort.

Specifiek voor de kernvlaktes in hun geheel, is er de output "vegetation_core_area_species", met - per soort - het aantal subplots waar die soort voorkomt (exact aantal + percentage).

Enkele verduidelijkingen:   

* cumm_herb_coverage_class_average_perc: totale bedekking soorten obv bedekking van de afzonderlijke soorten (uit herblayer), gedeeld door totaal aantal subplots

* cumulated_canopy_cover: som van shrub_cover en tree_cover

* year: afgeleid van het veld `Datum`, of van `Opnamejaar` als `Datum` niet ingevuld is

* naast min, max van cover, wordt ook mid toegevoegd 


```{r KV_vegetation_by_plot_species}
# str(vegetation_by_plot_species)
# !! is eigenlijk zelfde als data_herblayer
str(data_herblayer)


# filteren op kernvlakte - test
data_herblayer_CA <- data_herblayer %>% 
  filter(plot_id == 121000)

```

```{r vegetation_by_core_area_species}
str(vegetation_by_core_area_species)

# ev. koppelen aan qHerbSpecies
vegetation_by_core_area_species <- vegetation_by_core_area_species %>% 
  left_join(qHerbSpecies[, c("ID", "Value1")], by = c("species" = "ID")) %>% 
  rename("NameNl" = "Value1")
```

```{r test_n_subplots}
# in functie wordt n_subplots gebruikt, als zijnde uniek aantal in herblayer.

# MAAR wat als er een subplot is waar niks van vegetatie staat => zit die dan wel in herblayer??
  
test <- data_herblayer %>% 
  filter(plottype == "CA") %>% 
  group_by(plot_id, period, core_area_ha) %>% 
  summarize(n_subplots = n_distinct(.data$subplot_id)) %>% 
  ungroup()

t <- data_herblayer %>% 
  filter(period == 1 & plot_id == 51000)

n_distinct(t$subplot_id)
unique(t$subplot_id)

# 11000 - period 1: er zijn er 710, maar er moeten er 750 zijn!

# 73 geen veg
```
**AANPASSING GEVRAAGD: **  
- `number_of_subplots_with_vegetation:` deze naamgeving vind ik verwarrend, want gaat enkel over die ene soort.
Beter `number_of_subplots_with_species`

- `n_subplots = n_distinct(.data$subplot_id)`: moet totaal aantal subplots in de kernvlakte zijn, maar er zijn ook (héél) soms subplots zonder enige vegetatie: die zitten niet in herblayer en dan klopt n_subplots niet
Bv. 11000 - period 1: er zijn er 710, maar er moeten er 750 zijn!
Bv. plot_id 51000, subplot 73 geen veg, period 1 => 97 subplots ipv 98

Je zou dit aantal moeten halen uit de vegetation layer: aantal unieke ID's per plot_id



# Controle 

## Controle mbv data Muizenbos - CP

Niet opnieuw gedaan mrt 2022.

De resultaten uit R worden vergeleken met de resultaten uit Fieldmap voor Muizenbos.


```{r ControleMuizenbos}
str(vegetation_by_plot)
# info mbt BR en plottype zit in afzonderlijke tabel, dan moet ze niet elke keer opgeslagen worden
plotinfo <- load_plotinfo(database = path_to_fieldmap_db)

controle_veg_plot <- vegetation_by_plot %>% 
  left_join(plotinfo, by= c("plot_id")) %>% 
  filter(forest_reserve == "Muizenbos") 

# controle_veg_plot_species <- vegetation_by_plot_species %>%
#   filter(forest_reserve == "Muizenbos")
# !! is eigenlijk zelfde als data_herblayer
str(data_herblayer)
controle_veg_plot_species <- data_herblayer %>%
   filter(forest_reserve == "Muizenbos")

write.csv2(controle_veg_plot, paste(here::here("Output"), "/Controle_forrescalc/Muizenbos_ ", "controle_veg_plot", ".csv", sep = ""))
write.csv2(controle_veg_plot_species, paste(here::here("Output"), "/Controle_forrescalc/Muizenbos_ ", "controle_veg_plot_species", ".csv", sep = ""))


```


# Controle mbv data Pruikemakers - CA

Niet opnieuw gedaan mrt 2022.

De resultaten uit R worden vergeleken met de resultaten uit Fieldmap voor Pruikemakers.

```{r ControlePruikemakers}
controle_veg_plot <- vegetation_by_plot %>%
  left_join(plotinfo, by= c("plot_id")) %>% 
  filter(forest_reserve == "Pruikemakers" & plottype == 30)

# controle_veg_plot_species <- vegetation_by_plot_species %>%
#   filter(forest_reserve == "Pruikemakers")
# !! is eigenlijk zelfde als data_herblayer
str(data_herblayer)
controle_veg_plot_species <- data_herblayer %>%
   filter(forest_reserve == "Pruikemakers" & plottype == 30)

controle_veg_core_area_species <- vegetation_by_core_area_species %>%
  left_join(plotinfo, by= c("plot_id")) %>% 
  filter(forest_reserve == "Pruikemakers")

write.csv2(controle_veg_plot, paste(here::here("Output"), "/Controle_forrescalc/Pruikemakers_ ", "controle_veg_plot", ".csv", sep = ""))
write.csv2(controle_veg_plot_species, paste(here::here("Output"), "/Controle_forrescalc/Pruikemakers_ ", "controle_veg_plot_species", ".csv", sep = ""))
write.csv2(controle_veg_core_area_species, paste(here::here("Output"), "/Controle_forrescalc/Pruikemakers_ ", "controle_veg_core_area_species", ".csv", sep = ""))



```
