---
title: "Package forrescalc - test functie calculate_vegetation"
author: "Anja Leyman"
date: "4 mei 2020"
output: 
  html_document:
    code_folding: hide
    fig_caption: yes
    number_sections: yes
    toc: yes
    toc_float:
      collapsed: no
      smooth_scroll: no
editor_options: 
  chunk_output_type: inline
---

```{r Rm, eval = FALSE}
rm(list=ls())
```

```{r Setup, include = FALSE}
knitr::opts_chunk$set(
  echo = TRUE,
  eval = TRUE,
  message = FALSE,
  warning = FALSE, 
  fig.width = 9,
  fig.align = TRUE)

#rm(list = ls())

library(here)

# libraries & invoergegevens
source(here::here("scripts/Setup.R"))

# library(tidyr)
# library (rlang)
# library(dplyr)
# library(RODBC)
# library(lubridate)
# library(knitr)
# library(here)
# library(openssl)
# library(kableExtra)
# library(stringr)


```

# Vraagstelling

Doel van dit script is het uittesten van de functies mbt vegetatie (vegetation) uit het package forrescalc.
Dit package wordt ingeladen in het script "Setup_ForresCalc.R".

```{r Path}
# deze worden ook in "Setup_ForresCalc.R" gedefinieerd, hier ev. extra "paths" toevoegen indien nodig voor huidig script
      # path_to_fieldmap <- "C:/3BR/5_MDB_BOSRES_selectieEls/FieldMapData_MDB_BOSRES_selectieEls.accdb"
      # path_to_git_forresdat <- "C:/3BR/2_VisualisatieDataBR/2Packages/forresdat"
      # 
      # path_to_analysis_set <- "C:/3BR/2_VisualisatieDataBR/1DataVerwerkingBR/Output/BR_analysedb.accdb"
      # path_to_results <- "C:/3BR/2_VisualisatieDataBR/1DataVerwerkingBR/Output/BR_resultaten.accdb"
      # path_to_forrestcalc <- "C:/3BR/2_VisualisatieDataBR/2Packages/forrescalc/R/"

```

<!-- Onderstaande tabel geeft een overzicht van de gegevens die gebruikt worden voor de analyse.   -->

```{r OverzichtInput, results="markup", include=FALSE}

# data_overzicht <- data.frame(
#   tabelnaam = c("FieldMapData_MDB_BOSRES_selectieEls.accdb", "tblTreeSpeciesCharacteristics_BR.csv"),
#   locatie = c(path_to_fieldmap, paste (here("Data/ExterneData"))),
#   md5 = c(md5(path_to_fieldmap), md5("tblTreeSpeciesCharacteristics_BR.csv"))
# )

data_overzicht <- data.frame(
  tabelnaam = c("FieldMapData_MDB_BOSRES_selectieEls.accdb"),
  locatie = c(path_to_fieldmap),
  md5 = c(md5(path_to_fieldmap))
)

data_overzicht %>%
  kable() %>%
  kable_styling()

```


```{r LoadLookuplists}
con <- odbcConnectAccess2007(path_to_fieldmap_db)
  
  qLayer <- sqlFetch(con, "qLayer", stringsAsFactors = FALSE)
  qTotalCover <- sqlFetch(con, "qtotalCover", stringsAsFactors = FALSE)
  qHerbSpecies <- sqlFetch(con, "qHerbSpecies240810", stringsAsFactors = FALSE)
  qBrowseIndex <- sqlFetch(con, "qBrowsIndex", stringsAsFactors = FALSE)
  qCoverHerbs <- sqlFetch(con, "qCoverHerbs", stringsAsFactors = FALSE)

odbcClose(con)
```



# Werkwijze dataverwerking

## Data inladen

Eerst dienen de vegetatiegegevens ingeladen te worden.

- data_vegetation met gegevens op plotniveau (algemene bedekking, year, ... zonder soorten) 
- data_herblayer met soortspecifieke gegevens


```{r LoadDatavegetation}
data_vegetation <-
  load_data_vegetation(
    database = path_to_fieldmap_db
  )
data_herblayer <-
  load_data_herblayer(
    database = path_to_fieldmap_db
  )

```

## Berekeningen
Vervolgens kunnen pas de berekeningen gebeuren.
Dit kan met behulp van één globale functie "calculate_vegetation" of met behulp van 3 afzonderlijke functies (zie verder).

Resultaten kunnen weggeschreven worden naar access. Bv. naar "BR_resultaten.accdb" in folder "C:\3BR\2_VisualisatieDataBR\1DataVerwerkingBR\Output".

Om een data-opvolgingssysteem te verkrijgen, moet weggeschreven worden naar git, maar dat staat nog niet helemaal op punt.



```{r OverzichtFunctionsVeg}
# zie Functions_ForresCalc.R
# list_functions_veg

```


```{r FunctionvegetationGlobal}
vegetation <- calculate_vegetation(data_vegetation, data_herblayer)

save_results_access (results = vegetation, database = path_to_analysis_set, remove_tables = TRUE)

```

## Overzicht van functies opgenomen in "calculate_vegetation"

De functie "calculate_vegetation" bestaat uit 2 onderliggende functies:

1. calculate_vegetation_plot(data_vegetation, data_herblayer): op plotniveau (zonder soorten) - ok

2. calculate_vegetation_core_area_species(data_herblayer_CA)


```{r CreateSeparateDataframesVeg}
for (tablename in names(vegetation)) {
     assign(tablename, vegetation[[tablename]])
} 

```


## Basisdata

De basisdata wordt opgeslagen in de tabel data_vegetation. 

Deze tabel dient als basis voor de algemene berekeningen, maar kan ook dienen voor meer gedetailleerde, niet-standaard berekeningen.

Enkele verduidelijkingen:

* plotarea_ha = de oppervlakte van de vegetatie-opname, dus NIET de volledige cirkel (= totalplotarea_ha)
* 


Aandachtspunt:

*



```{r data_vegetation}
str(data_vegetation)

```


## Data op plotniveau - cirkelplots

Bij de berekening van vegetatie wordt onderscheid gemaakt tussen cirkelplots en kernvlaktes (CA, core area).

Enkele verduidelijkingen:

* 

* 

```{r vegetation_by_plot}
str(vegetation_by_plot)
nrow(vegetation_by_plot)

# aantal jaar per plot en per periode: zou toch maar één jaar per plot mogen zijn, zelfs al is er een deviating date
test <- vegetation_by_plot %>% 
  group_by(plot_id, period) %>% 
  summarize(aantal_yr = n_distinct(year_main_survey))
# 75 plots met 2 jaartallen => aanpassen in functie: year van vegetation nemen - ok

# head(vegetation_by_plot, 10) %>% DT::datatable(rownames = NULL, filter = "top", options = list(pageLength = 5))

```


```{r vegetation_by_plot_species}
# !! is eigenlijk zelfde als data_herblayer
str(data_herblayer)

# ev. koppelen aan qHerbSpecies
data_herblayer <- data_herblayer %>% 
  left_join(qHerbSpecies[, c("ID", "Value1")], by = c("species" = "ID")) %>%
  rename("NameNl" = "Value1")  %>%
  left_join(qBrowseIndex[, c("ID", "Value1")], by = c("browse_index_id" = "ID")) %>% 
  rename("BrowseIndex" = "Value1")

# head(vegetation_by_plot_species, 10) %>% DT::datatable(rownames = NULL, filter = "top", options = list(pageLength = 5))

```



## Controle mbv data Muizenbos

De resultaten uit R worden vergeleken met de resultaten uit Fieldmap voor Muizenbos.

Aandachtspunt:

* 

```{r ControleMuizenbos}
str(vegetation_by_plot)
# info mbt BR en plottype zit in afzonderlijke tabel, dan moet ze niet elke keer opgeslagen worden
plotinfo <- load_plotinfo(database = path_to_fieldmap_db)

controle_veg_plot <- vegetation_by_plot %>% 
  left_join(plotinfo, by= c("plot_id")) %>% 
  filter(forest_reserve == "Muizenbos") 

# controle_veg_plot_species <- vegetation_by_plot_species %>%
#   filter(forest_reserve == "Muizenbos")
# !! is eigenlijk zelfde als data_herblayer
str(data_herblayer)
controle_veg_plot_species <- data_herblayer %>%
   filter(forest_reserve == "Muizenbos")

write.csv2(controle_veg_plot, paste(here::here("Output"), "/Controle_forrescalc/Muizenbos_ ", "controle_veg_plot", ".csv", sep = ""))
write.csv2(controle_veg_plot_species, paste(here::here("Output"), "/Controle_forrescalc/Muizenbos_ ", "controle_veg_plot_species", ".csv", sep = ""))


```


## Data op plotniveau - kernvlaktes

De output "vegetation_by_plot_species" bevat voor de kernvlaktes informatie op subplotniveau: bedekking per subplot en per soort.

Specifiek voor de kernvlaktes in hun geheel, is er de output "vegetation_core_area_species", met - per soort - het aantal subplots waar die soort voorkomt (exact aantal + percentage).


```{r KV_vegetation_by_plot_species}
# str(vegetation_by_plot_species)
# !! is eigenlijk zelfde als data_herblayer
str(data_herblayer)


# filteren op kernvlakte
data_herblayer_CA <- data_herblayer %>% 
  filter(plot_id == 121000)

```

```{r vegetation_by_core_area_species}
str(vegetation_by_core_area_species)

# ev. koppelen aan qHerbSpecies
vegetation_by_core_area_species <- vegetation_by_core_area_species %>% 
  left_join(qHerbSpecies[, c("ID", "Value1")], by = c("species" = "ID")) %>% 
  rename("NameNl" = "Value1")
```



## Controle mbv data Pruikemakers

De resultaten uit R worden vergeleken met de resultaten uit Fieldmap voor Pruikemakers.

Aandachtspunt:

* 

```{r ControlePruikemakers}
controle_veg_plot <- vegetation_by_plot %>%
  left_join(plotinfo, by= c("plot_id")) %>% 
  filter(forest_reserve == "Pruikemakers" & plottype == 30)

# controle_veg_plot_species <- vegetation_by_plot_species %>%
#   filter(forest_reserve == "Pruikemakers")
# !! is eigenlijk zelfde als data_herblayer
str(data_herblayer)
controle_veg_plot_species <- data_herblayer %>%
   filter(forest_reserve == "Pruikemakers" & plottype == 30)

controle_veg_core_area_species <- vegetation_by_core_area_species %>%
  left_join(plotinfo, by= c("plot_id")) %>% 
  filter(forest_reserve == "Pruikemakers")

write.csv2(controle_veg_plot, paste(here::here("Output"), "/Controle_forrescalc/Pruikemakers_ ", "controle_veg_plot", ".csv", sep = ""))
write.csv2(controle_veg_plot_species, paste(here::here("Output"), "/Controle_forrescalc/Pruikemakers_ ", "controle_veg_plot_species", ".csv", sep = ""))
write.csv2(controle_veg_core_area_species, paste(here::here("Output"), "/Controle_forrescalc/Pruikemakers_ ", "controle_veg_core_area_species", ".csv", sep = ""))



```

## Plots zonder kruidlaag

Zijn er plots zonder kruidlaag, want die verdwijnen wanneer we harblayer left_join met 
vegetation layer doen

```{r}
plots_herblayer <- data_herblayer %>% 
  group_by(plot_id, subplot_id, period) %>% 
  summarize(aantal_herbs = n()) %>% 
  ungroup()

plots_vegetation <- data_vegetation %>% 
  group_by(plot_id, subplot_id, period) %>% 
  summarize(aantal_veg = n()) %>% 
  ungroup()

plots_vegetation %>% filter(aantal_veg > 1) %>% nrow() == 0
```

```{r}
nrow(plots_herblayer) == nrow(plots_vegetation)

herblyr_1species <- plots_herblayer %>% filter(aantal_herbs == 1)

herblyr_1species <- herblyr_1species %>% 
  left_join(data_herblayer)
```
plot 1176 geen soorten => NA

```{r}
data_herblayer %>% filter(is.na(species)) %>% nrow()
```


