---
title: "Package forrescalc - test functie calculate_regeneration"
author: "Anja Leyman"
date: "4 mei 2020"
output: 
  html_document:
    code_folding: hide
    fig_caption: yes
    number_sections: yes
    toc: yes
    toc_float:
      collapsed: no
      smooth_scroll: no
editor_options: 
  chunk_output_type: inline
---

```{r Rm, eval = FALSE}
# rm(list=ls())
```

```{r Setup, include = FALSE}
knitr::opts_chunk$set(
  echo = TRUE,
  eval = TRUE,
  message = FALSE,
  warning = FALSE, 
  fig.width = 9,
  fig.align = TRUE)

#rm(list = ls())

library(here)

# libraries & invoergegevens
source(here::here("scripts/Setup.R"))

# library(tidyr)
# library (rlang)
# library(dplyr)
# library(RODBC)
# library(lubridate)
# library(knitr)
# library(here)
# library(openssl)
# library(kableExtra)
# library(stringr)


```

# Vraagstelling

Doel van dit script is het uittesten van de functies mbt vejonging (regeneration) uit het package forrescalc.
Dit package wordt ingeladen in het script "Setup_ForresCalc.R".

```{r Path}
# deze worden ook in "Setup_ForresCalc.R" gedefinieerd, hier ev. extra "paths" toevoegen indien nodig voor huidig script
      # path_to_fieldmap_db <- "C:/3BR/5_MDB_BOSRES_selectieEls/FieldMapData_MDB_BOSRES_selectieEls.accdb"
      # path_to_git_forresdat <- "C:/3BR/2_VisualisatieDataBR/2Packages/forresdat"
      # 
      # path_to_analysis_set <- "C:/3BR/2_VisualisatieDataBR/1DataVerwerkingBR/Output/BR_analysedb.accdb"
      # path_to_results <- "C:/3BR/2_VisualisatieDataBR/1DataVerwerkingBR/Output/BR_resultaten.accdb"
      # path_to_forrestcalc <- "C:/3BR/2_VisualisatieDataBR/2Packages/forrescalc/R/"

```

<!-- Onderstaande tabel geeft een overzicht van de gegevens die gebruikt worden voor de analyse.   -->

```{r OverzichtInput, results="markup", include=FALSE}

# data_overzicht <- data.frame(
#   tabelnaam = c("FieldMapData_MDB_BOSRES_selectieEls.accdb", "tblTreeSpeciesCharacteristics_BR.csv"),
#   locatie = c(path_to_fieldmap, paste (here("Data/ExterneData"))),
#   md5 = c(md5(path_to_fieldmap), md5("tblTreeSpeciesCharacteristics_BR.csv"))
# )

data_overzicht <- data.frame(
  tabelnaam = c("FieldMapData_MDB_BOSRES_selectieEls.accdb"),
  locatie = c(path_to_fieldmap_db),
  md5 = c(md5(path_to_fieldmap_db))
)

data_overzicht %>%
  kable() %>%
  kable_styling()

```


```{r LoadLookuplists}
con <- odbcConnectAccess2007(path_to_fieldmap_db)
  
  qHeightClass <- sqlFetch(con, "qHeightClass_regeneration", stringsAsFactors = FALSE)
  qNumberClass <- sqlFetch(con, "qnumber_regeneration_classes", stringsAsFactors = FALSE)
  qSpecies <- sqlFetch(con, "qspecies", stringsAsFactors = FALSE)

odbcClose(con)
```



# Werkwijze dataverwerking

## Data inladen

Eerst dienen de verjongingsgegevens ingeladen te worden.

```{r LoadDataRegeneration}
data_regeneration <-
  load_data_regeneration(
    database = path_to_fieldmap_db
  )

```

seedlings vs established? [#98](https://github.com/inbo/forrescalc/issues/98):
bij calculate_regeneration_plot() en calculate_regeneration_core_area_species() wordt verjonging van records waar subcircle NA is, toegevoegd aan zowel seedlings als established. Ik neem aan dat dit niet veel voorkomt en niet de bedoeling is dat dit voorkomt, maar mss toch beter om dit op te lossen en te kiezen waar we evt NA's bij tellen?

```{r}
t <- data_regeneration %>% filter(is.na(subcircle))   # A1 of A2
mean(t$nr_of_regeneration) == 0
summary(t)
# heightclass = NA
# species = NA
# numberclass = NA
# nr_of_reg = 0 = approx_nr_regeneration, min_number_of_regeneration, max_number_of_regeneration
# rubbing_damage_number = 0
# subcirclearea_ha = NA
table(t$plottype)

# subcircle = NA wanneer er geen verjonging gemeten is
range(data_regeneration$subcircle, na.rm = TRUE)

# is bij eke nr_by_reg = 0 subcircle NA? - JA
t2 <- data_regeneration %>% 
  filter(nr_of_regeneration == 0)

library(waldo)
waldo::compare(t2,t)
# ✔ No differences
```




## Berekeningen
Vervolgens kunnen pas de berekeningen gebeuren.
Dit kan met behulp van één globale functie "calculate_regeneration" of met behulp van 4 afzonderlijke functies (zie verder).

Resultaten kunnen weggeschreven worden naar access. Bv. naar "BR_resultaten.accdb" in folder "C:\3BR\2_VisualisatieDataBR\1DataVerwerkingBR\Output".

Om een data-opvolgingssysteem te verkrijgen, moet weggeschreven worden naar git, maar dat staat nog niet helemaal op punt.


```{r OverzichtFunctionsReg}
# zie Functions_ForresCalc.R
# list_functions_reg

```

```{r FunctionRegenerationGlobal}
plotinfo <- load_plotinfo(database = path_to_fieldmap_db)
regeneration <- calculate_regeneration(data_regeneration = data_regeneration, plotinfo = plotinfo)

save_results_access (results = regeneration, database = path_to_analysis_set, remove_tables = TRUE)

```

## Overzicht van functies opgenomen in "calculate_regeneration"

De functie "calculate_regeneration" bestaat uit 5 onderliggende functies:

1. calculate_regeneration_plot(data_regeneration)

2. calculate_regeneration_plot_height(data_regeneration)

3. calculate_regeneration_plot_height_species(data_regeneration)
  
4. calculate_regeneration_core_area_species(data_regeneration_CA)

5. calculate_regeneration_core_area_height_species(data_regeneration_CA)

```{r CreateSeparateDataframesReg}
for (tablename in names(regeneration)) {
     assign(tablename, regeneration[[tablename]])
} 

```

Afz. test core area: vraagj eEls L.: plotarea_ha vervangen door 0.01?
```{r}
t <- calculate_regeneration_core_area_height_species(data_regeneration, plotinfo)

t <- data_regeneration %>% filter(plot_id>10000 & period == 2) %>% 
  group_by(forest_reserve) %>% 
  summarise(n_subplots = n_distinct(subplot_id)) %>% 
  ungroup()
# ook de lege subplots zijn al meegenomen in data_regeneration => ok!
data_regeneration %>% filter(is.na(species)) %>% nrow()
t2 <- data_regeneration %>% filter(is.na(species))


```





## Basisdata

De basisdata wordt opgeslagen in de tabel data_regeneration. 

Deze tabel dient als basis voor de algemene berekeningen, maar kan ook dienen voor meer gedetailleerde, niet-standaard berekeningen.

Enkele verduidelijkingen:

* plotarea_ha = de oppervlakte van de regeneration-opname dus NIET de volledige cirkel (= totalplotarea_ha)
* number_class en reg_number: afh. van hoogteklasse wordt een exact aantal of een aantalsklasse genoteerd, dat vertaald wordt naar een min en max aantal_ha


Aandachtspunt:

* Aantalsklasse wordt omgevormd tot een min aantal en een max aantal volgens volgende regels:

_number_class =
        c("1", "2 - 5", "6 - 10", "11 - 20", "21 - 40", "41 - 60", "61 - 100", "> 100", "> 1000")_
        
_=>  min_number_of_trees = c(1, 2, 6, 11, 21, 41, 61, 101, 1001)_

_=>  max_number_of_trees = c(1, 5, 10, 20, 40, 60, 100, 1000, NA)_

_=> !! max_number = NA bij de hoogste klasse_

```{r data_regeneration}
str(data_regeneration)

```


## Data op plotniveau - cirkelplots

Bij de berekening van verjonging wordt onderscheid gemaakt tussen cirkelplots en kernvlaktes (CA, core area).

Voor cirkelplots is de belangrijkste output "regeneration_by_plot_height_species": aantal verjonging per plot, per soort en per hoogteklasse.

Enkele verduidelijkingen:

* "number_of_tree_species" = aantal soorten obv de levende bomen

* 

```{r regeneration_by_plot}
str(regeneration_by_plot)

# head(regeneration_by_plot, 10) %>% DT::datatable(rownames = NULL, filter = "top", options = list(pageLength = 5))

```


```{r regeneration_by_plot_height}
str(regeneration_by_plot_height)

# ev. koppelen aan qHeightClass
regeneration_by_plot_height <- regeneration_by_plot_height %>% 
  left_join(qHeightClass[, c("ID", "Value1")], by = c("height_class" = "ID")) %>% 
  rename("HeightClass" = "Value1")

# head(regeneration_by_plot_height, 10) %>% DT::datatable(rownames = NULL, filter = "top", options = list(pageLength = 5))

```

```{r regeneration_by_plot_height_species}
str(regeneration_by_plot_height_species)

# ev. koppelen aan qHeightClass en qSpecies
regeneration_by_plot_height_species <- regeneration_by_plot_height_species %>% 
  left_join(qHeightClass[, c("ID", "Value1")], by = c("height_class" = "ID")) %>% 
  rename("HeightClass" = "Value1") %>% 
  left_join(qSpecies[, c("ID", "Value1")], by = c("species" = "ID")) %>% 
  rename("NameNl" = "Value1")

# head(regeneration_by_plot_height_species, 10) %>% DT::datatable(rownames = NULL, filter = "top", options = list(pageLength = 5))

```




## Controle mbv data Muizenbos

De resultaten uit R worden vergeleken met de resultaten uit Fieldmap voor Muizenbos.

Aandachtspunt:

* 

```{r ControleMuizenbos}
str(regeneration_by_plot)
# info mbt BR en plottype zit in afzonderlijke tabel, dan moet ze niet elke keer opgeslagen worden
plotinfo <- load_plotinfo(database = path_to_fieldmap_db)

controle_plot <- regeneration_by_plot %>% 
  left_join(plotinfo, by= c("plot_id")) %>% 
  filter(forest_reserve == "Muizenbos") 

controle_plot_height <- regeneration_by_plot_height %>%
  left_join(plotinfo, by= c("plot_id")) %>% 
  filter(forest_reserve == "Muizenbos")

controle_plot_height_species <- regeneration_by_plot_height_species %>%
  left_join(plotinfo, by= c("plot_id")) %>% 
  filter(forest_reserve == "Muizenbos")

write.csv2(controle_plot, paste(here::here("Output"), "/Controle_forrescalc/Muizenbos_ ", "controle_reg_plot", ".csv", sep = ""))
write.csv2(controle_plot_height, paste(here::here("Output"), "/Controle_forrescalc/Muizenbos_ ", "controle_reg_plot_height", ".csv", sep = ""))
write.csv2(controle_plot_height_species, paste(here::here("Output"), "/Controle_forrescalc/Muizenbos_ ", "controle_reg_plot_height_species", ".csv", sep = ""))


```

```{r ControleMuizenbosDiff} 
# functie "compare_periods" ("calculate_dendro_plot_diff" bestaat niet meer)

# All column names of the dataset that are not added to parameter measure_vars, are considered as grouping variables, except for period
colnames(regeneration_by_plot_height_species)

data <- regeneration_by_plot_height_species %>% 
    left_join(plotinfo, by= c("plot_id")) %>% 
    filter(forest_reserve == "Muizenbos") %>% 
    select(-subplot_id, -rubbing_damage_perc, -plottype, -forest_reserve) %>%
    distinct()

controle_plot_height_species_diff <- 
  compare_periods(dataset = data, 
              measure_vars = c("year","min_number_of_trees_ha", "max_number_of_trees_ha"))

# year moet uitdrukkelijk vermeld worden bij measure_vars, als je info wil verkrijgen over aantal jaar tss 
# 2 metingen
# soms wil je dat immers niet, wanneer je over alle bosreservaten heen variabelen wil vergelijken

colnames(controle_plot_height_species_diff)

write.csv2(controle_plot_height_species_diff, paste(here::here("Output"), "/Controle_forrescalc/Muizenbos_ ", "controle_reg_plot_height_species_diff", ".csv", sep = ""))


#----
colnames(regeneration_by_plot_height)

data <- regeneration_by_plot_height %>% 
    left_join(plotinfo, by= c("plot_id")) %>% 
    filter(forest_reserve == "Muizenbos") %>% 
    select(-subplot_id, -rubbing_damage_perc, -plottype, -forest_reserve) %>%
    distinct()

controle_plot_height_diff <- 
  compare_periods(dataset = data, 
              measure_vars = c("year","number_of_tree_species", "min_number_of_trees_ha", "max_number_of_trees_ha"))

# year moet uitdrukkelijk vermeld worden bij measure_vars, als je info wil verkrijgen over aantal jaar tss 
# 2 metingen
# soms wil je dat immers niet, wanneer je over alle bosreservaten heen variabelen wil vergelijken

colnames(controle_plot_height_diff)

write.csv2(controle_plot_height_diff, paste(here::here("Output"), "/Controle_forrescalc/Muizenbos_ ", "controle_reg_plot_height_diff", ".csv", sep = ""))

```


```{r ControleAlgemeenDiff} 
# waar niks gemeten is, ontstaan NaN => een record toevoegen met aantal = 0
controle_plot_height_species_diff_NA <- 
  controle_plot_height_species_diff  %>%  
  filter(is.na (n_year)) 
nrow(controle_plot_height_species_diff_NA)
# [1] 0
# probleem opgelost

# write.csv2(controle_plot_height_species_diff_NA, paste(here::here("Output"), "/Controle_forrescalc/NA_ ", "controle_reg_plot_height_species_diff", ".csv", sep = ""))

```

## Data op plotniveau - kernvlaktes

De output "regeneration_by_plot_height_species" bevat voor de kernvlaktes informatie op subplotniveau: aantal verjonging per plot, per soort en per hoogteklasse.

Specifiek voor de kernvlaktes in hun geheel, is er de output "regeneration_core_area_species", met - per soort - het aantal subplots waar verjonging van die soort voorkomt (exact aantal + percentage). 
Ook wordt aantal verjonging per ha van elke soort voor de volledige kernvlakte berekend.
Aanvullend ook "regeneration_core_area_height_species", met dezelfde info per soort en per hoogteklasse.


```{r regeneration_by_plot_height_species}
# info op subplotniveau
str(regeneration_by_plot_height_species)

# filteren op kernvlakte
regeneration_by_plot_height_species_CA <- regeneration_by_plot_height_species %>% 
  filter(plot_id == 121000)

```


```{r regeneration_by_core_area_species}
str(regeneration_by_core_area_species)

# ev. koppelen aan qSpecies
regeneration_by_core_area_species <- regeneration_by_core_area_species %>% 
  left_join(qSpecies[, c("ID", "Value1")], by = c("species" = "ID")) %>% 
  rename("NameNl" = "Value1") 

```

```{r regeneration_by_core_area_height_species}
str(regeneration_by_core_area_height_species)

# ev. koppelen aan qHeightClass en qSpecies
regeneration_by_core_area_height_species <- regeneration_by_core_area_height_species %>% 
  left_join(qHeightClass[, c("ID", "Value1")], by = c("height_class" = "ID")) %>% 
  rename("HeightClass" = "Value1") %>% 
  left_join(qSpecies[, c("ID", "Value1")], by = c("species" = "ID")) %>% 
  rename("NameNl" = "Value1") 

```

## Controle mbv data Pruikemakers

De resultaten uit R worden vergeleken met de resultaten uit Fieldmap voor Pruikemakers.

Aandachtspunt:

* 

```{r ControlePruikemakers}
controle_plot_height_species <- regeneration_by_plot_height_species %>%
  left_join(plotinfo, by= c("plot_id")) %>%   
  filter(forest_reserve == "Pruikemakers")

controle_core_area_species <- regeneration_by_core_area_species %>%
  left_join(plotinfo, by= c("plot_id")) %>% 
  filter(forest_reserve == "Pruikemakers")

controle_core_area_height_species <- regeneration_by_core_area_height_species %>%
  left_join(plotinfo, by= c("plot_id")) %>% 
  filter(forest_reserve == "Pruikemakers")

write.csv2(controle_plot_height_species, paste(here::here("Output"), "/Controle_forrescalc/Pruikemakers_ ", "controle_reg_plot_height_species", ".csv", sep = ""))
write.csv2(controle_core_area_species, paste(here::here("Output"), "/Controle_forrescalc/Pruikemakers_ ", "controle_reg_core_area_species", ".csv", sep = ""))
write.csv2(controle_core_area_height_species, paste(here::here("Output"), "/Controle_forrescalc/Pruikemakers_ ", "controle_reg_core_area_height_species", ".csv", sep = ""))


```
