---
title: "test aanpassing forrescalc - 17/5/2021"
author: "Anja Leyman"
date: "`r Sys.Date()`"
output: 
  html_document:
    keep_md: FALSE
    number_sections: yes
    fig_caption: yes
    code_folding: hide
    toc: TRUE
    toc_float:
      collapsed: FALSE
      smooth_scroll: FALSE
---


```{r Rm, eval = FALSE}
# rm(list=ls())
```

```{r Setup, include = FALSE}
knitr::opts_chunk$set(
  echo = TRUE,
  eval = TRUE,
  message = FALSE,
  warning = FALSE, 
  fig.width = 9,
  fig.align = TRUE)

library(here)

# libraries & invoergegevens
source(here::here("scripts/Setup_Forrescalc.R"))
source(here::here("scripts/ExtraFunctions_volume.R"))
```

# Load_height_models

```{r}
height_models <- load_height_models(path_to_height_models)

str(height_models)

table(height_models$forest_reserve, height_models$period)
summary(height_models)
```
# Calc_variables_tree_level

## Load_data

Eerst data inladen (load_data_dendrometry/deadwood/shoots).
Data_stems aanmaken mbv compose_stem_data obv data_dendro en data_shoots

```{r load_data}
data_dendro <-
  load_data_dendrometry(
    database = path_to_fieldmap
  )

data_deadwood <-
  load_data_deadwood(
    database = path_to_fieldmap
  ) %>%
  filter(plot_id != 11000)  # in KV Kersselaerspleyn (plot 11000) no lying deadwood is meausured

data_shoots <-
  load_data_shoots(
    database = path_to_fieldmap
  )

data_stems  <- compose_stem_data(data_dendro, data_shoots)

```


```{r}
data_shoots %>% filter(intact_snag == 10 & is.na(height_m)) %>% nrow()
# [1] 0 - OK

data_shoots %>% filter(is.na(intact_snag)) %>% nrow()
# [1] 0 - OK
```

## Calc_variables

Berekenen van extra variabelen die vroeger in IA gebeurden:
#'  \item tree_number: OK
#'  \item individual: OK
#'  \item calc_height_m: OK, MAAR ook op shootniveau!!!
#'  \item basal_area_m2: OK
#'  \item vol_tot_m3: OK, MAAR te berekenen op shootniveau met exacte dbh en niet de mean dbh
#'  \item vol_stem_m3: idem
#'  \item vol_crown_m3: idem
#'  \item dbh_mm (based on average for coppice trees): OK
#'  \item decaystage (based on average for coppice trees): OK


```{r calc_var_stem}
data_stems_calc <- calc_variables_stem_level(data_stems, height_model = height_models)
```



```{r calc_var_tree}
colnames(data_dendro)  # 46 variables

# undebug(calc_variables_tree_level)
data_dendro_calc <- calc_variables_tree_level(data_dendro, data_stems_calc)

# data_dendro_calc <- data_dendro2
# data_dendro_calc_AL <- calc_variables_tree_level_AL(data_dendro = data_dendro, data_stems = data_stems, height_model = height_models)

colnames(data_dendro_calc) # 57 variables
# str(data_dendro_calc)
```

```{r check}

# test branch/crown reduction
data_dendro_calc %>% filter(plot_id == 888, tree_measure_id == 23) %>% select(plot_id, tree_measure_id, plottype, period, forest_reserve, species, alive_dead, ind_sht_cop, intact_snag, contains("dbh_mm"), contains("tree_number"), contains("vol_crown"), contains("redu"), -contains("_redu")) 

# contains("height")


# test snag volume truncate cone
t <- data_dendro_calc %>% 
  filter(intact_snag == 10) %>% 
  select(plot_id, tree_measure_id, plottype, period, forest_reserve, species, 
         alive_dead, ind_sht_cop, intact_snag, contains("dbh_mm"), 
         contains("diam"), contains("height"), volume_snag_m3, vol_stem_m3, vol_tot_m3) %>% 
  mutate(test = volume_snag_m3 - vol_tot_m3,
         test_prc = 100 * (volume_snag_m3 - vol_tot_m3)/volume_snag_m3)

t2 <- data_dendro_calc %>% 
  filter(intact_snag == 10 & height_m > calc_height_m) %>% 
  select(plot_id, tree_measure_id, period, forest_reserve, species, 
         ind_sht_cop, intact_snag, contains("height"), contains("dbh_mm"), 
         contains("diam"), volume_snag_m3, vol_stem_m3, vol_tot_m3) %>% 
  mutate(test = volume_snag_m3 - vol_tot_m3,
         test_prc = (volume_snag_m3 - vol_tot_m3)/volume_snag_m3)

t2

write.csv2(t2, "error.csv")


# waarom geen calc_height?
t3 <- data_dendro_calc %>% 
  filter(is.na(calc_height_fm) & is.na(calc_height_r) & plottype == 20) %>% 
  select(plot_id, tree_measure_id, plottype, period, forest_reserve, species, 
         alive_dead, ind_sht_cop, intact_snag, contains("dbh_mm"), 
         contains("diam"), contains("height"), vol_stem_m3, vol_tot_m3) %>% 
  group_by(forest_reserve, period, plottype) %>% 
  summarize(aantal = n()) %>% 
  ungroup()

t4 <- data_dendro_calc %>% 
  filter(!is.na(calc_height_fm) | !is.na(calc_height_r)) %>% 
  select(plot_id, tree_measure_id, plottype, period, forest_reserve, species, 
         alive_dead, ind_sht_cop, intact_snag, contains("dbh_mm"), 
         contains("diam"), contains("height"), vol_stem_m3, vol_tot_m3) %>% 
  group_by(forest_reserve, period, plottype) %>% 
  summarize(aantal = n()) %>% 
  ungroup()


```



**Aangepast/verwijderd**
dbh_mm wordt overschreven
calc_height_r versus calc_height_m uit FM
"vol_tot_m3"      "vol_stem_m3"     "vol_crown_m3"  verwijderd

**Extra**
"model"    "P1"    "P2"    "calc_height_r"        
"dbh_mm" werd overschreven                
decaystage.y en x uit FM
basal_area_m2.y en x uit FM
tree_number.y en x uit FM

"vol_stem_t1_m3"          "vol_crown_m3"           
"vol_stem_t2_m3"          "vol_stem_m3"           
"reduction_crown"         "reduction_branch"      ("crown_volume_reduction"  "branch_length_reduction" is behouden) 
"vol_tot_m3"             

```{r check_per_ha}
colnames(data_dendro_calc)

data <- data_dendro_calc %>% 
  select(plot_id, tree_measure_id, plottype, period, forest_reserve, species, 
         alive_dead, ind_sht_cop, intact_snag, contains("dbh_mm"), 
         contains("_ha"), contains("height")) %>% 
  mutate(test_BA_alive = basal_area_alive_m2_ha_2 - basal_area_alive_m2_ha,
         test_BA_dead = basal_area_snag_m2_ha_2 - basal_area_snag_m2_ha ,
         test_vol_alive = volume_alive_m3_ha_2 - volume_alive_m3_ha,
         test_vol_dead = volume_snag_m3_ha_2 - volume_snag_m3_ha
  )
         
summary(data)  

check <- data_dendro_calc %>% 
  select(plot_id, tree_measure_id, plottype, period, forest_reserve, species, tree_number,
         alive_dead, ind_sht_cop, intact_snag, contains("dbh_mm"), plotarea_ha,
         contains("basal_area")) %>% 
  mutate(test_BA_alive = basal_area_alive_m2_ha_2 - tree_number*basal_area_alive_m2_ha,
         test_BA_dead = basal_area_snag_m2_ha_2 - tree_number*basal_area_snag_m2_ha) %>% 
  filter(abs(test_BA_alive) > 0.1)

check <- data_dendro_calc %>% 
  select(plot_id, tree_measure_id, plottype, period, forest_reserve, species, tree_number,
         alive_dead, ind_sht_cop, intact_snag, contains("dbh_mm"), plotarea_ha,
         contains("basal_area")) %>% 
  mutate(test_BA_alive = basal_area_alive_m2_ha_2 - tree_number*basal_area_alive_m2_ha,
         test_BA_dead = basal_area_snag_m2_ha_2 - tree_number*basal_area_snag_m2_ha) %>% 
  filter(abs(test_BA_alive) > 0.05)

check <- data_dendro_calc %>% 
  select(plot_id, tree_measure_id, plottype, period, forest_reserve, species, tree_number,
         alive_dead, ind_sht_cop, intact_snag, contains("dbh_mm"), plotarea_ha,
         contains("basal_area")) %>% 
  mutate(test_BA_alive = basal_area_alive_m2_ha_2 - tree_number*basal_area_alive_m2_ha,
         test_BA_dead = basal_area_snag_m2_ha_2 - tree_number*basal_area_snag_m2_ha) %>% 
  filter(abs(test_BA_dead) > 0.05)

check <- data_dendro_calc %>% 
  select(plot_id, tree_measure_id, plottype, period, forest_reserve, species, tree_number,
         alive_dead, ind_sht_cop, intact_snag, contains("dbh_mm"), plotarea_ha,
         contains("basal_area")) %>% 
  mutate(test_BA_alive = basal_area_alive_m2_ha_2 - tree_number*basal_area_alive_m2_ha,
         test_BA_dead = basal_area_snag_m2_ha_2 - tree_number*basal_area_snag_m2_ha,
         test_perc = abs(100*test_BA_alive/basal_area_alive_m2_ha_2)) %>% 
  filter(test_perc > 1)

table(data$ind_sht_cop)

```

```{r}
data_stems_test <- data_stems %>% 
  filter(ind_sht_cop == 12) %>% 
  select(plot_id, tree_measure_id, plottype, period, forest_reserve, species, 
         alive_dead, ind_sht_cop, intact_snag, contains("dbh_mm"), 
         contains("diam"), contains("height"))


data_stems_test2 <- data_stems %>% 
  filter(ind_sht_cop == 12 & is.na(calc_height_fm)) %>% 
  select(plot_id, tree_measure_id, plottype, period, forest_reserve, species, 
         alive_dead, ind_sht_cop, intact_snag, contains("dbh_mm"), 
         contains("diam"), contains("height")) %>% 
  group_by(forest_reserve, period, plottype) %>% 
  summarize(aantal = n()) %>% 
  ungroup()
```



```{r controle_calc_height_ok}
t <- data_dendro_calc %>% 
  select(plot_id, plottype, period, forest_reserve, species, ind_sht_cop, intact_snag, tree_number, contains("height"))

t %>% filter(is.na(calc_height_m)) %>% nrow()
t %>% filter(!is.na(calc_height_m)) %>% nrow()

t %>% filter(is.na(calc_height_r)) %>% nrow()
t %>% filter(!is.na(calc_height_r)) %>% nrow()

t %>% filter(calc_height_r == calc_height_m) %>% nrow()
t %>% filter(calc_height_r != calc_height_m) %>% nrow()

range(t$calc_height_r, na.rm = TRUE)
range(t$calc_height_m, na.rm = TRUE)


t %>% filter(!is.na(calc_height_m)) %>% nrow()
t %>% filter(!is.na(calc_height_fm) | !is.na(calc_height_r)) %>% nrow()

t %>% filter(is.na(calc_height_m)) %>% nrow()
t %>% filter(is.na(calc_height_fm) & is.na(calc_height_r)) %>% nrow()

t <- data_dendro_calc %>% 
  select(plot_id, plottype, period, forest_reserve, species, ind_sht_cop, intact_snag, tree_number, contains("height")) %>% 
  mutate(test = calc_height_fm - calc_height_r)

t2 <- t %>% 
  filter(abs(test) > 2)


```
Withoefse heide (Grove den , Ruwe berk) heeft grootste verschillen: vooral ruwe berk in plot 209 en 219.
Dit klopt, want toen nog obv curves per plot ipv algemene curves voor volledige bosreservaat én idd in plot 209 en 219 grootste afwijking tov algemene curve.


```{r controle_decaystage_ok}
tt <- data_dendro_calc %>% 
  select(plot_id, tree_measure_id, plottype, period, forest_reserve, species, individual, alive_dead, ind_sht_cop, contains("decaystage"), contains("tree_number"))

tt %>% filter(!is.na(decaystage.x) & decaystage.y != decaystage.x) %>% nrow()

table(tt$decaystage.y)

```

Decaystage in FM is steeds 17 bij hakhout => logisch dat het steeds anders is
!! Er zijn er ook NA => na.rm = TRUE ev. (als één spil/shoot een decaystage gekregen heeft, die decaystage overnemen): - NEE, geen meerwaarde want steeds volledige coppice NA, én verwarrend!!!

!! precies niet terug omgezet naar standaard waardes: niet gedeeld door totaal aantal en niet afgerond (round)

> Els package
group_by(.data$plot_id, .data$tree_measure_id, .data$period) %>%
        summarise(
          dbh_mm = sqrt(sum(.data$dbh_mm ^ 2) / n()),
          decaystage =
            sum(.data$decaystage * .data$dbh_mm ^ 2 / 4) /
            sum(.data$dbh_mm ^ 2 / 4)
            ....
            

> mijn voorbeeld
data_all_decaystage <- data_stems %>% 
  group_by(plot_id, tree_measure_id, period, alive_dead, ind_sht_cop) %>% 
  summarize(mean_decaystage = sum(decaystage*dbh_mm^2/4)/sum(dbh_mm^2/4)) %>% 
  ungroup()

REDEN: dbh_mm wordt herberekend, terwijl decaystage obv dbh op spilniveau moet berekend worden


```{r controle_BA_treenr_ok}
tt <- data_dendro_calc %>% 
  select(plot_id, plottype, period, forest_reserve, dbh_mm, species, individual, ind_sht_cop, tree_number.y, contains("basal_area_m2"), contains("tree_number")) %>% 
  mutate(BA_obv_dbh = pi * (dbh_mm^2/4) * tree_number.y/1000000,
         check_BA = (basal_area_m2.y - basal_area_m2.x*tree_number.x)/basal_area_m2.x,
        check_BA2 = BA_obv_dbh - basal_area_m2.y) 


tt %>% filter(tree_number.y != tree_number.x) %>% nrow()  # OK

tt %>% filter(!is.na(basal_area_m2.x) & basal_area_m2.y != basal_area_m2.x) %>% nrow()
# [1] 60912
```


Basal_area: in FM-IA wordt dit berekend als een gemiddelde en moet er nog vermenigvuldigd worden met treenumber.
Maar het is correcter om zoals in package per hakhoutstoof de volledige BA te berekenen.

Dbh_mm van een hakhoutstoof blijft anderzijds wel de gemiddelde dbh (en niet de som van de spillen!!).
Bijgevolg moet de BA berekend in het package = pi*dbh^2/4
Dat blijkt ook zo te zijn.





```{r controle_volume_individual}
tt <- data_dendro_calc %>% 
  select(plot_id, plottype, period, forest_reserve, species, contains("reduction"))

t <- data_dendro_calc %>% 
  select(plot_id, plottype, period, forest_reserve, species, individual, ind_sht_cop, intact_snag, contains("vol_"), -crown_volume_reduction) %>% 
  mutate(test_volume = vol_stem_t2_m3 - vol_stem_m3) %>% 
  filter(test_volume != 0)

table(t$intact_snag, t$ind_sht_cop)
```



## Overbodige velden

Indien OK, dan mogen volgende velden verwijderd worden:
"crown_volume_reduction"  "branch_length_reduction"
decaystage.x
basal_area_m2.x
tree_number.x






# Berekenen van waarden op plotniveau

```{r calc_plot_level}
by_plot <- calculate_dendro_plot(data_dendro_calc, data_deadwood)
by_plot_species <-
    calculate_dendro_plot_species(data_dendro_calc, data_deadwood)

by_decay_plot <- calculate_logs_decay_plot(data_deadwood)
by_decay_plot_species <-
    calculate_logs_decay_plot_species(data_deadwood)

by_diam_plot <- calculate_diam_plot(data_stems_calc, data_deadwood)
by_diam_plot_species <-
    calculate_diam_plot_species(data_stems_calc, data_deadwood)


```

Vergelijken met wat reeds berekend werd


```{r load_plot_level}
plotinfo <- read_vc(file = "plotinfo", root = "C:/3BR/2_VisualisatieDataBR/1Packages/forresdat/data")

dendro_by_plot <- read_vc(file = "dendro_by_plot", 
                          root = "C:/3BR/2_VisualisatieDataBR/1Packages/forresdat/data") %>% 
  left_join(plotinfo)
dendro_by_plot_species <- read_vc(file = "dendro_by_plot_species", 
                                 root = "C:/3BR/2_VisualisatieDataBR/1Packages/forresdat/data") %>% 
  left_join(plotinfo)

dendro_by_diam_plot <- read_vc(file = "dendro_by_diam_plot", 
                               root = "C:/3BR/2_VisualisatieDataBR/1Packages/forresdat/data") %>% 
  left_join(plotinfo)

dendro_by_diam_plot_species <- read_vc(file = "dendro_by_diam_plot_species", 
                                       root = "C:/3BR/2_VisualisatieDataBR/1Packages/forresdat/data") %>% 
  left_join(plotinfo)


by_plot_species <- by_plot_species %>% 
  left_join(plotinfo)

by_plot <- by_plot %>% 
  left_join(plotinfo)

by_diam_plot <- by_diam_plot %>% 
  left_join(plotinfo)

by_diam_plot_species <- by_diam_plot_species %>% 
  left_join(plotinfo)

nrow(dendro_by_plot_species)
nrow(by_plot_species)

```

```{r compare_by_species}
oud <- dendro_by_plot_species %>% 
   filter(plottype == 20)
# & forest_reserve == "Muizenbos")

nieuw <- by_plot_species %>% 
   filter(plottype == 20)
# & forest_reserve == "Muizenbos")

names(oud)
names(nieuw)


```

```{r}
test_vol <- oud %>% 
  select(plot_id, year, period, species, volume_alive_m3_ha, forest_reserve) %>% 
  inner_join(nieuw %>% 
               select(plot_id, year, period, species, vol_alive_m3_ha),
             by = c("plot_id", "year", "period", "species")) %>% 
  filter(volume_alive_m3_ha != 0) %>% 
  mutate(verschil_vol = volume_alive_m3_ha - vol_alive_m3_ha, 
         verschil_prco = 100 * (volume_alive_m3_ha - vol_alive_m3_ha)/volume_alive_m3_ha) %>% 
  filter(abs(verschil_prco) > 10)
# procentuele afwijking tov eerste berekening !! op tree-niveau
range(abs(test_vol$verschil_prco))

g <- ggplot(data = test_vol, aes(x = verschil_prco)) + geom_histogram()
g

data_dendro_calc %>%  filter(plot_id == 732 & tree_measure_id == 13) %>% 
 select(plot_id, year, period, species, vol_alive_m3_ha, tree_number)

test_vol %>%  filter(plot_id == 732 & species == 28)

```



```{r compare_by_diam}
oud <- dendro_by_diam_plot %>% 
  filter(plottype == 20)
   # filter(plottype == 20 & forest_reserve == "Muizenbos")

nieuw <- by_diam_plot %>% 
  filter(plottype == 20)
   # filter(plottype == 20 & forest_reserve == "Muizenbos")

names(oud)
names(nieuw)
```

```{r volume}
test_vol <- oud %>% 
  select(plot_id, year, period, dbh_class_5cm, volume_tree_alive_m3_ha) %>% 
  inner_join(nieuw %>% 
               select(plot_id, year, period, dbh_class_5cm, vol_alive_m3_ha),
             by = c("plot_id", "year", "period", "dbh_class_5cm")) %>% 
  filter(volume_tree_alive_m3_ha != 0) %>% 
  mutate(verschil_vol = volume_tree_alive_m3_ha - vol_alive_m3_ha, 
         verschil_prco = 100 * (volume_tree_alive_m3_ha - vol_alive_m3_ha)/volume_tree_alive_m3_ha)
# procentuele afwijking tov eerste berekening !! op tree-niveau
range(abs(test_vol$verschil_prco))

g <- ggplot(data = test_vol, aes(x = verschil_prco)) + geom_histogram()
g

```
```{r BA}

test_BA <- oud %>% 
  select(plot_id, year, period, dbh_class_5cm, basal_area_shoot_alive_m2_ha) %>% 
  inner_join(nieuw %>% 
               select(plot_id, year, period, dbh_class_5cm, basal_area_alive_m2_ha),
             by = c("plot_id", "year", "period", "dbh_class_5cm")) %>% 
  filter(basal_area_shoot_alive_m2_ha != 0) %>% 
  mutate(verschil_BA = basal_area_shoot_alive_m2_ha - basal_area_alive_m2_ha, 
         verschil_prco = 100 * (basal_area_shoot_alive_m2_ha - basal_area_alive_m2_ha)/basal_area_shoot_alive_m2_ha, rm.na = TRUE)
# procentuele afwijking tov eerste berekening !! op tree-niveau
range(abs(test_BA$verschil_prco))

g <- ggplot(data = test_BA, aes(x = verschil_prco)) + geom_histogram()
g

```


## alles samen


```{r}
dendro <- calculate_dendrometry(data_dendro_calc, data_deadwood, data_stems_R)
```

