---
title: "test forresdat"
author: "Anja Leyman"
date: "8 mrt 2022"
output: 
  html_document:
    code_folding: hide
    fig_caption: yes
    number_sections: yes
    toc: yes
    toc_float:
      collapsed: no
      smooth_scroll: no
editor_options: 
  chunk_output_type: inline
---

```{r Setup, include = FALSE}
knitr::opts_chunk$set(
  echo = TRUE,
  eval = FALSE,
  message = FALSE,
  warning = FALSE, 
  fig.width = 9,
  fig.align = TRUE)

#rm(list = ls())

library(here)

# libraries & invoergegevens
source(here::here("scripts/Setup.R"))

# library(tidyr)
# library (rlang)
# library(dplyr)
# library(RODBC)
# library(lubridate)
# library(knitr)
# library(here)
# library(openssl)
# library(kableExtra)
# library(stringr)

```

# Vraagstelling

Doel van dit script is het uittesten van `forresdat`: `forresdat` is geen package, maar een repository bedoeld voor versiebeheer.

Het package `forrescalc` voorziet twee functies die op een makkelijke manier toegang verlenen tot `forresdat`:

- `save_results_git`
- `read_forresdat`

Eén dataverantwoordelijke schrijft op regelmatige tijdstippen berekende data op plotniveau (niet de ruwe data op boomniveau) weg naar `forresdat`: daarbij worden de data eerst naar de lokale git repository van `forresdat` weggeschreven (mbv `save_results_git`) en vervolgens vanuit deze repository gepusht naar github.

Omgekeerd dient iedereen eerst een lokale kopie van forresdat aan te maken

Inladen van deze data kan vervolgens heel makkelijk met behulp van `read_forresdat`.


```{r ReadGit}
dendro_by_plot<- read_forresdat("dendro_by_plot", path_to_git_forresdat, join_plotinfo=TRUE, plottype = c("CP", "CA"))
unique(dendro_by_plot$plottype)

dendro_by_plot2<- read_forresdat("dendro_by_plot", path_to_git_forresdat, join_plotinfo=FALSE)

dendro_by_plot_CA <- read_forresdat("dendro_by_plot", path_to_git_forresdat, join_plotinfo=TRUE, plottype = "CA")
```

