---
title: "test aanpassing forrescalc - 17/5/2021"
author: "Anja Leyman"
date: "`r Sys.Date()`"
output: 
  html_document:
    keep_md: FALSE
    number_sections: yes
    fig_caption: yes
    code_folding: hide
    toc: TRUE
    toc_float:
      collapsed: FALSE
      smooth_scroll: FALSE
---


```{r Rm, eval = FALSE}
# rm(list=ls())
```

```{r Setup, include = FALSE}
knitr::opts_chunk$set(
  echo = TRUE,
  eval = TRUE,
  message = FALSE,
  warning = FALSE, 
  fig.width = 9,
  fig.align = TRUE)

library(here)

# libraries & invoergegevens
source(here::here("scripts/Setup_Forrescalc.R"))
source(here::here("scripts/ExtraFunctions_volume.R"))
```

# Load_height_models

```{r}
height_models <- load_height_models(path_to_height_models)

str(height_models)

table(height_models$forest_reserve, height_models$period)
summary(height_models)
```
# Calc_variables_tree_level

## Load_data

Eerst data inladen (load_data_dendrometry/deadwood/shoots).
Data_stems aanmaken mbv compose_stem_data obv data_dendro en data_shoots

```{r load_data}
data_dendro <-
  load_data_dendrometry(
    database = path_to_fieldmap
  )

data_deadwood <-
  load_data_deadwood(
    database = path_to_fieldmap
  ) %>%
  filter(plot_id != 11000)  # in KV Kersselaerspleyn (plot 11000) no lying deadwood is meausured

data_shoots <-
  load_data_shoots(
    database = path_to_fieldmap
  )

data_stems  <- compose_stem_data(data_dendro, data_shoots)

```


```{r}
data_shoots %>% filter(intact_snag == 10 & is.na(height_m)) %>% nrow()
# [1] 0 - OK

data_shoots %>% filter(is.na(intact_snag)) %>% nrow()
# [1] 0 - OK
```

## Calc_variables

Berekenen van extra variabelen die vroeger in IA gebeurden:
#'  \item tree_number: OK
#'  \item individual: OK
#'  \item calc_height_m: OK, MAAR ook op shootniveau!!!
#'  \item basal_area_m2: OK
#'  \item vol_tot_m3: OK, MAAR te berekenen op shootniveau met exacte dbh en niet de mean dbh
#'  \item vol_stem_m3: idem
#'  \item vol_crown_m3: idem
#'  \item dbh_mm (based on average for coppice trees): OK
#'  \item decaystage (based on average for coppice trees): OK


```{r calc_var_stem}
data_stems_calc <- calc_variables_stem_level(data_stems, height_model = height_models)
```



```{r calc_var_tree}
colnames(data_dendro)  # 46 variables

# undebug(calc_variables_tree_level)
data_dendro_calc <- calc_variables_tree_level(data_dendro, data_stems_calc)

# data_dendro_calc <- data_dendro2
# data_dendro_calc_AL <- calc_variables_tree_level_AL(data_dendro = data_dendro, data_stems = data_stems, height_model = height_models)

colnames(data_dendro_calc) # 57 variables
# str(data_dendro_calc)
```

# Berekenen van waarden op plotniveau

```{r calc_plot_level}
by_plot <- calculate_dendro_plot(data_dendro_calc, data_deadwood)
by_plot_species <-
    calculate_dendro_plot_species(data_dendro_calc, data_deadwood)

by_decay_plot <- calculate_logs_decay_plot(data_deadwood)
by_decay_plot_species <-
    calculate_logs_decay_plot_species(data_deadwood)

by_diam_plot <- calculate_diam_plot(data_stems_calc, data_deadwood)
by_diam_plot_species <-
    calculate_diam_plot_species(data_stems_calc, data_deadwood)


```

# Vergelijken met wat reeds berekend werd


```{r load_plot_level}
plotinfo <- read_vc(file = "plotinfo", root = "C:/3BR/2_VisualisatieDataBR/1Packages/forresdat/data")

dendro_by_plot <- read_vc(file = "dendro_by_plot", 
                          root = "C:/3BR/2_VisualisatieDataBR/1Packages/forresdat/data") %>% 
  left_join(plotinfo)

dendro_by_plot_species <- read_vc(file = "dendro_by_plot_species", 
                                 root = "C:/3BR/2_VisualisatieDataBR/1Packages/forresdat/data") %>% 
  left_join(plotinfo)

dendro_by_diam_plot <- read_vc(file = "dendro_by_diam_plot", 
                               root = "C:/3BR/2_VisualisatieDataBR/1Packages/forresdat/data") %>% 
  left_join(plotinfo)

dendro_by_diam_plot_species <- read_vc(file = "dendro_by_diam_plot_species", 
                                       root = "C:/3BR/2_VisualisatieDataBR/1Packages/forresdat/data") %>% 
  left_join(plotinfo)


by_plot_species <- by_plot_species %>% 
  left_join(plotinfo)

by_plot <- by_plot %>% 
  left_join(plotinfo)

by_diam_plot <- by_diam_plot %>% 
  left_join(plotinfo)

by_diam_plot_species <- by_diam_plot_species %>% 
  left_join(plotinfo)

nrow(dendro_by_plot_species)
nrow(by_plot_species)

```

```{r compare_by_species}
oud <- dendro_by_plot_species %>% 
   filter(plottype == 20)
# & forest_reserve == "Muizenbos")

nieuw <- by_plot_species %>% 
   filter(plottype == 20)
# & forest_reserve == "Muizenbos")

names(oud)
names(nieuw)


```

```{r vol_plot}
test_vol <- oud %>% 
  select(plot_id, year, period, species, volume_alive_m3_ha, forest_reserve) %>% 
  inner_join(nieuw %>% 
               select(plot_id, year, period, species, vol_alive_m3_ha),
             by = c("plot_id", "year", "period", "species")) %>% 
  filter(volume_alive_m3_ha != 0) %>% 
  mutate(verschil_vol = volume_alive_m3_ha - vol_alive_m3_ha, 
         verschil_prco = 100 * (volume_alive_m3_ha - vol_alive_m3_ha)/volume_alive_m3_ha) %>% 
  filter(abs(verschil_prco) > 10)
# procentuele afwijking tov eerste berekening !! op tree-niveau
range(abs(test_vol$verschil_prco))

g <- ggplot(data = test_vol, aes(x = verschil_prco)) + geom_histogram()
g

data_dendro_calc %>%  filter(plot_id == 732 & tree_measure_id == 13) %>% 
 select(plot_id, year, period, species, vol_alive_m3_ha, tree_number)

test_vol %>%  filter(plot_id == 732 & species == 28)

```



```{r BA_plot}

test_BA <- oud %>% 
  select(plot_id, year, period, species, basal_area_alive_m2_ha) %>% 
  inner_join(nieuw %>% 
               select(plot_id, year, period, species, basal_area_alive_m2_ha),
             by = c("plot_id", "year", "period", "species")) %>% 
  filter(basal_area_alive_m2_ha.x != 0) %>% 
  mutate(verschil_BA = basal_area_alive_m2_ha.x - basal_area_alive_m2_ha.y, 
         verschil_prco = abs(100 * (basal_area_alive_m2_ha.x - basal_area_alive_m2_ha.y)/basal_area_alive_m2_ha.x))
# procentuele afwijking tov eerste berekening !! op tree-niveau
range(abs(test_BA$verschil_prco))

g <- ggplot(data = test_BA, aes(x = verschil_prco)) + geom_histogram()
g


t <- test_BA %>% filter(verschil_prco > 10)

# verschilpunten bekeken, en vaak wegens gewijzigde diameter of ... (?)
# Ik ga ervanuit dat moederdb in orde is, dus dat de herberekeningen ok zijn!


```

```{r compare_by_diam}
oud <- dendro_by_diam_plot %>% 
  filter(plottype == 20)
   # filter(plottype == 20 & forest_reserve == "Muizenbos")

nieuw <- by_diam_plot %>% 
  filter(plottype == 20)
   # filter(plottype == 20 & forest_reserve == "Muizenbos")

names(oud)
names(nieuw)
```

```{r volume}
test_vol <- oud %>% 
  select(plot_id, year, period, dbh_class_5cm, volume_tree_alive_m3_ha) %>% 
  inner_join(nieuw %>% 
               select(plot_id, year, period, dbh_class_5cm, vol_alive_m3_ha),
             by = c("plot_id", "year", "period", "dbh_class_5cm")) %>% 
  filter(volume_tree_alive_m3_ha != 0) %>% 
  mutate(verschil_vol = volume_tree_alive_m3_ha - vol_alive_m3_ha, 
         verschil_prco = 100 * (volume_tree_alive_m3_ha - vol_alive_m3_ha)/volume_tree_alive_m3_ha)
# procentuele afwijking tov eerste berekening !! op tree-niveau
range(abs(test_vol$verschil_prco))

g <- ggplot(data = test_vol, aes(x = verschil_prco)) + geom_histogram()
g

```


```{r BA}

test_BA <- oud %>% 
  select(plot_id, year, period, dbh_class_5cm, basal_area_shoot_alive_m2_ha) %>% 
  inner_join(nieuw %>% 
               select(plot_id, year, period, dbh_class_5cm, basal_area_alive_m2_ha),
             by = c("plot_id", "year", "period", "dbh_class_5cm")) %>% 
  filter(basal_area_shoot_alive_m2_ha != 0) %>% 
  mutate(verschil_BA = basal_area_shoot_alive_m2_ha - basal_area_alive_m2_ha, 
         verschil_prco = 100 * (basal_area_shoot_alive_m2_ha - basal_area_alive_m2_ha)/basal_area_shoot_alive_m2_ha, na.rm = TRUE)
# procentuele afwijking tov eerste berekening !! op tree-niveau
range(abs(test_BA$verschil_prco))

g <- ggplot(data = test_BA, aes(x = verschil_prco)) + geom_histogram()
g

```


```{r compare_by_diam_species}
oud <- dendro_by_diam_plot_species %>% 
  filter(plottype == 20)
   # filter(plottype == 20 & forest_reserve == "Muizenbos")

nieuw <- by_diam_plot_species %>% 
  filter(plottype == 20)
   # filter(plottype == 20 & forest_reserve == "Muizenbos")

names(oud)
names(nieuw)
```

```{r volume_diam_sp}
test_vol <- oud %>% 
  select(plot_id, year, period, species, dbh_class_5cm, volume_tree_alive_m3_ha) %>% 
  inner_join(nieuw %>% 
               select(plot_id, year, period, species, dbh_class_5cm, vol_alive_m3_ha),
             by = c("plot_id", "year", "period", "species", "dbh_class_5cm")) %>% 
  filter(volume_tree_alive_m3_ha != 0) %>% 
  mutate(verschil_vol = volume_tree_alive_m3_ha - vol_alive_m3_ha, 
         verschil_prco = abs(100 * (volume_tree_alive_m3_ha - vol_alive_m3_ha)/volume_tree_alive_m3_ha))
# procentuele afwijking tov eerste berekening !! op tree-niveau
range(abs(test_vol$verschil_prco))

g <- ggplot(data = test_vol %>% filter(verschil_prco > 1000), aes(x = verschil_prco)) + geom_histogram()
g

```


```{r BA_diam_sp}

test_BA <- oud %>% 
  select(plot_id, year, period, dbh_class_5cm, species, basal_area_shoot_alive_m2_ha) %>% 
  inner_join(nieuw %>% 
               select(plot_id, year, period, dbh_class_5cm, species, basal_area_alive_m2_ha),
             by = c("plot_id", "year", "period", "species", "dbh_class_5cm")) %>% 
  filter(basal_area_shoot_alive_m2_ha != 0) %>% 
  mutate(verschil_BA = basal_area_shoot_alive_m2_ha - basal_area_alive_m2_ha, 
         verschil_prco = 100 * (basal_area_shoot_alive_m2_ha - basal_area_alive_m2_ha)/basal_area_shoot_alive_m2_ha)

# procentuele afwijking tov eerste berekening !! op tree-niveau
range(abs(test_BA$verschil_prco))

g <- ggplot(data = test_BA, aes(x = verschil_prco)) + geom_histogram()
g

test_BA %>% filter(plot_id == 880 & period == 2 & species == 16)

```

```{r totalen_oud}
tot_test <- dendro_by_diam_plot_species %>% 
  group_by(plot_id, period) %>% 
  summarize(tot_vol = sum(volume_tree_alive_m3_ha),
            tot_BA_shoot = sum(basal_area_shoot_alive_m2_ha),
            tot_BA_tree = sum(basal_area_tree_alive_m2_ha),
            verschil_BA = tot_BA_shoot - tot_BA_tree) %>% 
  ungroup()
# verschil tss BA_shoot en _tree kan zijn omdat tree overgenomen werd uit FM en shoot herberekend werd


# vgln met dendro_by_plot

vgl <- tot_test %>% 
  inner_join(dendro_by_plot, by = c("plot_id", "period")) %>% 
  select(plot_id, period, tot_vol, volume_alive_m3_ha, tot_BA_tree, basal_area_alive_m2_ha) %>% 
  mutate(vgl_BA = abs(tot_BA_tree - basal_area_alive_m2_ha), 
         vgl_vol = abs(tot_vol - volume_alive_m3_ha))

plot_vgl <- vgl %>% filter(vgl_BA > 10 | vgl_vol > 100)
```



```{r totalen_nieuw}
tot_test_n <- by_diam_plot_species %>% 
  group_by(plot_id, period) %>% 
  summarize(tot_vol = sum(vol_alive_m3_ha),
            tot_BA = sum(basal_area_alive_m2_ha)
            ) %>% 
  ungroup()
# verschil tss BA_shoot en _tree kan zijn omdat tree overgenomen werd uit FM en shoot herberekend werd


# vgln met dendro_by_plot

vgl_n <- tot_test_n %>% 
  inner_join(by_plot, by = c("plot_id", "period")) %>% 
  select(plot_id, period, tot_vol, vol_alive_m3_ha, tot_BA, basal_area_alive_m2_ha) %>% 
  mutate(vgl_BA = abs(tot_BA - basal_area_alive_m2_ha), 
         vgl_vol = abs(tot_vol - vol_alive_m3_ha))

plot_vgl_n <- vgl_n %>% inner_join(plot_vgl, by = c("plot_id", "period"))
```

Het lijkt alsof de nieuwe versie beter is

# Nog eens bekijken met laatste resultaten van Kolmont (uit IA)

```{r Kolmont}
kolm_by_species <- by_plot_species %>% 
  filter(forest_reserve == "Kolmont")

kolm <- by_plot %>% 
  filter(forest_reserve == "Kolmont")

kolm_IA_BA <- read_csv2("C:/3BR/4_Kolmont/3Statistieken/tmp_BA_plot.csv")
kolm_IA_Vol <- read_csv2("C:/3BR/4_Kolmont/3Statistieken/tmp_Vol_plot.csv")

vgl_kolm_BA <- kolm %>% 
  inner_join(kolm_IA_BA, by = c("plot_id")) %>% 
  select(plot_id, period, vol_alive_m3_ha, basal_area_alive_m2_ha, basal_area_ha) %>% 
  mutate(vgl_BA = abs(basal_area_ha - basal_area_alive_m2_ha), 
         vgl_BA_perc = 100 * vgl_BA / basal_area_alive_m2_ha) 

vgl_kolm_vol <- kolm %>% 
  inner_join(kolm_IA_Vol, by = c("plot_id")) %>% 
  select(plot_id, period, vol_alive_m3_ha, basal_area_alive_m2_ha, vol_ha) %>% 
  mutate(vgl_vol = abs(vol_ha - vol_alive_m3_ha), 
         vgl_vol_perc = 100 * vgl_vol / vol_alive_m3_ha) 

range(vgl_kolm_vol$vgl_vol_perc)
# max. 4% afwijking: door hakhout!!
```

```{r Kolmont_stamtal}
kolm_IA_N <- read_csv2("C:/3BR/4_Kolmont/3Statistieken/tmp_N_plot.csv")

vgl_kolm_N <- kolm %>% 
  inner_join(kolm_IA_N, by = c("plot_id")) %>% 
  select(plot_id, period, number_of_trees_ha, stamtal_ha) %>% 
  mutate(vgl_N = abs(stamtal_ha - number_of_trees_ha), 
         vgl_N_perc = 100 * vgl_N / number_of_trees_ha) 

range(vgl_kolm_N$vgl_N_perc)
# max. 4% afwijking: door hakhout!!
```

```{r logs}
kolm_logs <- kolm %>% 
  select(plot_id, vol_log_m3_ha)

# visueel vergeleken - OK
```


```{r dead_standing}
kolm_IA_dead <- read_csv2("C:/3BR/4_Kolmont/3Statistieken/tmp_Vol_dead_plot.csv")

vgl_kolm_dead <- kolm %>% 
  inner_join(kolm_IA_dead, by = c("plot_id")) %>% 
  select(plot_id, period, vol_dead_standing_m3_ha, vol_dead_standing) %>% 
  mutate(vgl_dead = vol_dead_standing - vol_dead_standing_m3_ha, 
         vgl_dead_perc = 100 * vgl_dead / vol_dead_standing_m3_ha) 

range(vgl_kolm_dead$vgl_dead_perc)

mean(vgl_kolm_dead$vgl_dead_perc)

sum(vgl_kolm_dead$vol_dead_standing_m3_ha)  # R => kegel
# [1] 1409.431
sum(vgl_kolm_dead$vol_dead_standing)  # IA => taper functions
# [1] 1675.7

# als kegel
100*(1675.7 - 1409.431)/1675.7
# [1] 15.89002 => 15% afwijking op niveau bosreservaat, minder volume in R
# alternatief is om als cilinder te berekenen? wat is dan verschil???

# als cilinder
100*(1675.7 - 1734.848)/1675.7
# [1] -3.529749 => 3.5% afwijking op niveau bosreservaat, meer volume in R als cilinder


```


## alles samen


```{r}
dendro <- calculate_dendrometry(data_dendro_calc, data_deadwood, data_stems_R)
```

