---
title: "Package forrescalc - test functie compare_periods"
author: "Anja Leyman"
date: "4 mei 2020"
output: 
  html_document:
    code_folding: hide
    fig_caption: yes
    number_sections: yes
    toc: yes
    toc_float:
      collapsed: no
      smooth_scroll: no
editor_options: 
  chunk_output_type: inline
---

```{r Rm, eval = FALSE}
rm(list=ls())
```

```{r Setup, include = FALSE}
knitr::opts_chunk$set(
  echo = TRUE,
  eval = TRUE,
  message = FALSE,
  warning = FALSE, 
  fig.width = 9,
  fig.align = TRUE)

#rm(list = ls())
library(here)

# libraries & invoergegevens
source(here::here("scripts/Setup.R"))

```


```{r results='hold', eval=TRUE}
path_to_forresdat_data
path_to_analysis_set_db
path_to_plotlevel_csv
path_to_treelevel_csv
path_to_output_gdrive
path_to_meetgegevens

```

# Vraagstelling

Doel van dit script is het uittesten van de functie compare statistiche functies uit het package forrescalc.
Deze laten toe statistieken te berekenen per bosreservaat, en ook over alle bosreservaten heen (bv. voor een bepaald stratum).

<!-- Onderstaande tabel geeft een overzicht van de gegevens die gebruikt worden voor de analyse.   -->

```{r OverzichtInput, results="markup", include=FALSE}

# data_overzicht <- data.frame(
#   tabelnaam = c("FieldMapData_MDB_BOSRES_selectieEls.accdb", "tblTreeSpeciesCharacteristics_BR.csv"),
#   locatie = c(path_to_fieldmap, paste (here("Data/ExterneData"))),
#   md5 = c(md5(path_to_fieldmap), md5("tblTreeSpeciesCharacteristics_BR.csv"))
# )

data_overzicht <- data.frame(
  tabelnaam = c("FieldMapData_MDB_BOSRES_selectieEls.accdb"),
  locatie = c(path_to_fieldmap),
  md5 = c(md5(path_to_fieldmap))
)

data_overzicht %>%
  kable() %>%
  kable_styling()

```


```{r LoadLookuplists}
con <- odbcConnectAccess2007(path_to_fieldmap_db)
  
  qIufroheight <- sqlFetch(con, "qiufroheight", stringsAsFactors = FALSE)
  qIndShootCop <- sqlFetch(con, "qIndShootCop", stringsAsFactors = FALSE)
  qAliveDead <- sqlFetch(con, "qAliveDead", stringsAsFactors = FALSE)
  qSpecies <- sqlFetch(con, "qspecies", stringsAsFactors = FALSE)
  qDecaystage <- sqlFetch(con, "qdecaystage", stringsAsFactors = FALSE)
  qHerbSpecies <- sqlFetch(con, "qHerbSpecies240810", stringsAsFactors = FALSE)
  
odbcClose(con)
```



# Werkwijze dataverwerking

## Data inladen

Eerst dienen de gegevens op plotniveau ingeladen worden. 
Deze werden in een vorige stap opgeslagen in access, en zullen op termijn ook op git bewaard worden (forresdat). 


```{r LoadAnalyseSetsDendro}
path_to_analysis_set_db

# overview tables in BR_analysedb.accdb
con <- odbcConnectAccess2007(path_to_analysis_set_db)
      dbtables <- sqlTables(con) %>% 
                filter(str_detect(TABLE_NAME, "MSys", negate = TRUE ))
                # wegfilteren van records waar TABLE_NAME "MSys" bevat
      
      regeneration_by_plot <- sqlFetch(con, "regeneration_by_plot")
      dendro_by_plot  <- sqlFetch(con, "dendro_by_plot")
      
odbcClose(con)

```

## Berekeningen
Vervolgens kunnen pas de berekeningen gebeuren.

Resultaten kunnen weggeschreven worden naar access. Bv. naar "BR_resultaten.accdb" in folder "C:\3BR\2_VisualisatieDataBR\1DataVerwerkingBR\Output".

Om een data-opvolgingssysteem te verkrijgen, moet weggeschreven worden naar git, maar dat staat nog niet helemaal op punt.


```{r DiffRegPlot}
str(regeneration_by_plot)


r1 <- compare_periods_per_plot(regeneration_by_plot %>% filter(subplot_id == 1) %>% select(period, plot_id, year, number_of_tree_species, mean_number_established_ha), c("year", "number_of_tree_species", "mean_number_established_ha")) 

# %>% 
#   filter(forest_reserve == "Muizenbos")


str(regeneration_by_plot_height)
regeneration_by_plot_height <- regeneration_by_plot_height %>% 
  left_join(plotinfo, by = c("plot_id"))

r2 <- compare_periods(regeneration_by_plot_height, c("year", "number_of_tree_species", "min_number_of_trees_ha", "max_number_of_trees_ha", "rubbing_damage_perc")) %>% 
  filter(forest_reserve == "Muizenbos") 


str(regeneration_by_plot_height_species)
regeneration_by_plot_height_species <- regeneration_by_plot_height_species %>% 
  left_join(plotinfo, by = c("plot_id"))

r3 <- compare_periods(regeneration_by_plot_height_species, c("year", "min_number_of_trees_ha", "max_number_of_trees_ha", "rubbing_damage_perc")) %>% 
  filter(forest_reserve == "Muizenbos")

```


Zie mail van Els van 27/5: vooral testen mbt regeneration en NA's in rubbing ...
compare_periods(test$regeneration_by_plot_height(_species),

```{r DiffRegRubbbing}
compare_periods(test$regeneration_by_plot_height)
      
compare_periods(test$regeneration_by_plot_height_species)             
                          
```


### Dendro_by_plot

```{r}
plotinfo <- read_vc(file = "plotinfo", root = path_to_forresdat_data) 

dendro_by_plot <- read_vc(file = "dendro_by_plot", root = path_to_forresdat_data) %>% 
  left_join(plotinfo %>% select(1:3), by = c("plot_id", "period"))

```
```{r}
dendro_by_plot <- read_vc(file = "dendro_by_plot", root = path_to_forresdat_data) %>% 
  left_join(plotinfo %>% select(1:9), by = c("plot_id", "period"))

colnames(dendro_by_plot)

t <- dendro_by_plot %>% 
  filter(is.na(number_of_trees_ha))



```

```{r}
treenr_by_plot <-
   read_forresdat(tablename = "dendro_by_plot", repo_path = path_to_forresdat_data) %>%
   select(period, year, plot_id, number_of_tree_species, number_of_trees_ha) %>%
   distinct()

str(treenr_by_plot)
compare_periods_per_plot(treenr_by_plot, c("year", "number_of_tree_species", "number_of_trees_ha"))
```


```{r DiffDendroPlot_BR}
# All column names of the dataset that are not added to parameter measure_vars, are considered as grouping variables, except for period
colnames(dendro_by_plot)

data <- dendro_by_plot %>% 
  select(year, period, plot_id, vol_alive_m3_ha) %>%
  distinct()

str(data)
diff <- compare_periods_per_plot(treenr_by_plot, c("year", "number_of_tree_species", "number_of_trees_ha"))

diff <- compare_periods_per_plot(data, c("year", "vol_alive_m3_ha"))


# zonder p3

data2 <- dendro_by_plot %>% 
  select(forest_reserve, year, period, plot_id, vol_alive_m3_ha) %>%
  distinct() %>% 
  filter(period %in% c(1,2))

diff2 <- compare_periods_per_plot(dataset = data2, measure_vars = c("year", "vol_alive_m3_ha"))

# year moet uitdrukkelijk vermeld worden bij measure_vars, als je info wil verkrijgen 
# over aantal jaar tss 2 metingen
# soms wil je dat immers niet, wanneer je over alle bosreservaten heen variabelen wil vergelijken
colnames(diff)
stat9 <- create_statistics(dataset = diff, 
                           level = c("forest_reserve"), 
                           variables = c("volume_alive_m3_ha_diff"))

# Wijnendalebos NA ??
t <- dendro_by_plot %>% 
  filter(forest_reserve == "Wijnendalebos")
summary(t)
# ?? geen NA's
      # !! wellicht omdat er plots (plot 475) zijn die in één van beide periodes niet voorkomen => deze eerst wegfilteren!!
t2 <- diff %>% 
  filter(forest_reserve == "Wijnendalebos")
summary(t2)

# eerst NA's wegfilteren bij diff
diff <- compare_periods(dataset = data, measure_vars = c("year", "volume_alive_m3_ha")) %>% 
  filter(!is.na(volume_alive_m3_ha_diff)) 

stat9 <- create_statistics(dataset = diff, 
                           level = c("forest_reserve"), 
                           variables = c("volume_alive_m3_ha_diff"))
# melding: "Unknown or uninitialised column: 'period'."
# geen probleem, berekening gebeurt correct

```


```{r DiffDendroPlot_MeerdereBRen_Textuur}
data <- dendro_by_plot %>% 
  select(forest_reserve, year, period, plot_id, volume_alive_m3_ha) %>%
  distinct() %>% 
  left_join(strata_stat, by = c("plot_id" = "Plotid")) %>% 
  mutate(period = "1vs2")

stat9b <- create_statistics(dataset = diff, 
                            variables = c("volume_alive_m3_ha_diff"))
# als je geen level specifieert wordt bosreservaat en period gebruikt

stat9c <- create_statistics(dataset = diff, 
                            level = "textuur",
                            variables = c("volume_alive_m3_ha_diff"))

```


```{r DiffDendroPlot_NoYear}
data_no_yr <- dendro_by_plot %>% 
  select(forest_reserve, period, plot_id, volume_alive_m3_ha) %>%
  distinct()
  

diff_no_yr <- compare_periods(dataset = data_no_yr, measure_vars = c("volume_alive_m3_ha")) %>% 
  mutate(period = "1vs2")

```

```{r DiffDendroForestReserve}
str(diff)
str(diff_no_yr)

stat8 <- create_statistics(dataset = diff_no_yr, 
                           level = c("forest_reserve"), 
                           variables = c("volume_alive_m3_ha_diff"))

```


