---
title: "Package forrescalc - test functie calculate_regeneration"
author: "Anja Leyman"
date: "14/3/2022"
output: 
  html_document:
    code_folding: hide
    fig_caption: yes
    number_sections: yes
    toc: yes
    toc_float:
      collapsed: no
      smooth_scroll: no
editor_options: 
  chunk_output_type: inline
---

```{r Rm, eval = FALSE}
rm(list=ls())
```

```{r Setup, include = FALSE}
knitr::opts_chunk$set(
  echo = TRUE,
  eval = FALSE,
  message = FALSE,
  warning = FALSE, 
  fig.width = 9,
  fig.align = TRUE)

#rm(list = ls())

library(here)

# libraries & invoergegevens
source(here::here("scripts/Setup.R"))

# library(tidyr)
# library (rlang)
# library(dplyr)
# library(RODBC)
# library(lubridate)
# library(knitr)
# library(here)
# library(openssl)
# library(kableExtra)
# library(stringr)


```


# Vraagstelling

Doel van dit script is het uittesten van de functies mbt vejonging (regeneration) uit het package forrescalc.
Dit package wordt ingeladen in het script "Setup.R".

```{r LoadLookuplists}
con <- odbcConnectAccess2007(path_to_fieldmap_db)
  
  qHeightClass <- sqlFetch(con, "qHeightClass_regeneration", stringsAsFactors = FALSE)
  qNumberClass <- sqlFetch(con, "qnumber_regeneration_classes", stringsAsFactors = FALSE)
  qSpecies <- sqlFetch(con, "qspecies", stringsAsFactors = FALSE)

odbcClose(con)
```



# Werkwijze dataverwerking

## Data inladen

Eerst dienen de verjongingsgegevens ingeladen te worden.

```{r LoadDataRegeneration}
data_regeneration <-
  load_data_regeneration(
    database = path_to_fieldmap_db
  )

data_regeneration_CA <-
  load_data_regeneration(
    database = path_to_fieldmap_db,
    plottype = "CA"
  )


```


?klopt het dat ALLE subplots ingeladen zijn? 
Ik dacht dat ik daar een opmerking over gemaakt had.
Want in calc_reg_core_area_species gaat Els verder met n_subplots als zijnde alle subplots?

KLOPT: zelfs als er geen opnames zijn, is er een record aangemaakt in layer regeneration (niet in reg_species)

```{r}
test_n_subplots <- data_regeneration %>%
    group_by(plot_id, period) %>%
    mutate(
      n_subplots = n_distinct(.data$subplot_id)) %>% 
    ungroup() %>% 
  select(plot_id, plottype, forest_reserve, subplot_id, n_subplots, year_main_survey, height_class,
         species, period) %>% 
  filter(plottype == "CA")

table(test_n_subplots$n_subplots, test_n_subplots$plottype)
table(test_n_subplots$n_subplots, test_n_subplots$forest_reserve)  
  
```




## Berekeningen
Vervolgens kunnen de berekeningen gebeuren.
Dit kan met behulp van één globale functie "calculate_regeneration" of met behulp van 4 afzonderlijke functies (zie verder).

Resultaten kunnen weggeschreven worden naar access. Bv. naar "BR_resultaten.accdb" in folder "C:\3BR\2_VisualisatieDataBR\1DataVerwerkingBR\Output".

Om een data-opvolgingssysteem te verkrijgen, moet weggeschreven worden naar git.


```{r OverzichtFunctionsReg}
# zie Functions_ForresCalc.R
# list_functions_reg

```

```{r FunctionRegenerationGlobal}
regeneration <- calculate_regeneration(data_regeneration)

save_results_access (results = regeneration, database = path_to_analysis_set_db, remove_tables = TRUE)

```


## Overzicht van functies opgenomen in "calculate_regeneration"

De functie "calculate_regeneration" bestaat uit 5 onderliggende functies:

1. calculate_regeneration_plot(data_regeneration)

2. calculate_regeneration_plot_height(data_regeneration)

3. calculate_regeneration_plot_height_species(data_regeneration)
  
4. calculate_regeneration_core_area_species(data_regeneration_CA)

5. calculate_regeneration_core_area_height_species(data_regeneration_CA)

```{r CreateSeparateDataframesReg}
for (tablename in names(regeneration)) {
     assign(tablename, regeneration[[tablename]])
} 

```


## Basisdata

De basisdata wordt opgeslagen in de tabel data_regeneration. 

Deze tabel dient als basis voor de algemene berekeningen, maar kan ook dienen voor meer gedetailleerde, niet-standaard berekeningen.

Enkele verduidelijkingen:  

* plotarea_ha = de oppervlakte van de regeneration-opname dus NIET de volledige cirkel (= totalplotarea_ha)  

* number_class en reg_number: afh. van hoogteklasse wordt een exact aantal of een aantalsklasse genoteerd, dat vertaald wordt naar een min en max aantal_ha


Aandachtspunt:

* Aantalsklasse wordt omgevormd tot een min, max en mid aantal volgens volgende regels:

_number_class =_
        _c("1", "2 - 5", "6 - 10", "11 - 20", "21 - 40", "41 - 60", "61 - 100", "> 100", "> 1000")_
        
_=> min_number_of_regeneration = c(1, 2, 6, 11, 21, 41, 61, 101, 1001)_
_=> max_number_of_regeneration = c(1, 5, 10, 20, 40, 60, 100, 1000, 10000)_
_=> mid_number_of_regeneration = (min_number_of_regeneration + max_number_of_regeneration) / 2_


```{r data_regeneration}
str(data_regeneration)

```

## NA's

Na's worden toegevoegd wanneer er wél een reg-record is, maar geen reg_species_record.

Dan krijgen we NA bij species en heightclass en wordt reg_number = 0 gesteld.


```{r NA_reg_species}
data_reg_NA1 <- data_regeneration %>% 
  filter_at(vars(species, height_class),any_vars(is.na(.)))

data_reg_NA2 <- data_regeneration %>% 
  filter_at(vars(number_class, nr_of_regeneration),all_vars(is.na(.)))
# 0
# DUS: steeds één van beide ingevuld: ofwel nr class ofwel exact nr

```

```{r}
data_reg_NA1_plots <- data_reg_NA1 %>% 
  group_by(plot_id, period, species, height_class) %>% 
  summarize(aantal_subplots = n()) %>% 
  ungroup()
```
MAAR: wordt een reg-opname niet soms vergeten?
Dan mogen we daar geen "0" zetten, maar moet dat NA blijven.

> nr_of_regeneration =
        ifelse(
          is.na(.data$nr_of_regeneration) & is.na(.data$species), 0
          , .data$nr_of_regeneration

Hierna gefilterd op species = NA.
Dat komt op zelfde neer als nr_of_reg == 0.

En dan gekeken of year_main_survey ingevuld werd: JA ==> OK
          
```{r main_survey_OK}
t <- data_regeneration %>% 
  select(plot_id, period, species, height_class, nr_of_regeneration, number_class,
         date_regeneration, year_main_survey) %>% 
  filter(nr_of_regeneration == 0) %>% 
  filter(is.na(species))

t %>% filter(is.na(year_main_survey)) %>% nrow == 0 
# [1] TRUE
```
Rubbing damage number toch niet verkeerdelijk = 0??
 
Zie Datacontrole6_regeneration.Rmd.
 
Gevraagd om variabele (game_impact_reg_obs(erved)) toe te voegen bij load_data_reg én bij load_data_plotinfo.
(branch `statistics_and_other_issues`)


## Data op plotniveau - cirkelplots

Bij de berekening van verjonging wordt onderscheid gemaakt tussen cirkelplots en kernvlaktes (CA, core area).

Voor cirkelplots is de belangrijkste output "regeneration_by_plot_height_species": aantal verjonging per plot, per soort en per hoogteklasse.

Enkele verduidelijkingen:

* "number_of_tree_species" = aantal soorten obv de levende bomen

* 

```{r regeneration_by_plot}
str(regeneration_by_plot)

# head(regeneration_by_plot, 10) %>% DT::datatable(rownames = NULL, filter = "top", options = list(pageLength = 5))

```


```{r check_subcircle_NA}
t <- data_regeneration %>% 
  filter(is.na(subcircle))

  # select(plot_id, subplot_id, period, species, height_class, 
  #        nr_of_regeneration, number_class,
  #        rubbing_damage_number, rubbing_damage_perc,
  #        year_main_survey)


```

Waar is veld 'subcircle' = NA?
Dat zijn de record zonder hoogteklasse of species/

nr_of_regeneration is dan = 0 gezet, MAAR min/max/mid NIET
Die zijn NA.

Dat lijkt op eerste zicht OK, omdat we later sommeren (met na.rm = TRUE), MAAR als er niks is, blijft het wel een NA!!!

Als suggestie toegevoegd aan branch 'statistics ...'.


OPGEPAST: dan moet ook rubbing_damage = 0 gezet worden, tenminste als dat opgemeten werd!!



## Interval versus exact aantal

Probleem van onderscheid te maken tussen exacte aantallen en intervallen, is dat we beide niet kunnen combineren.
Ik weet dat dat net de bedoeling is, maar dat maakt het voor ons moeilijk werkbaar.
Er zijn weliswaar richtlijnen, maar zeker in het verleden kan het zijn dat daar (al dan niet per ongeluk) van afgeweken werd.
Zeker wat betreft lage aantallen maakt dat niet veel verschil, maar kunnen we door de deze berekenigswijze plots niet meer vergelijken.

Ik kan me nog vinden in feit dat nr_of_regeneration_ha enkel berekend wordt in case exact numbers are observed.
Maar mean_number_of_regeneration_ha moet ook bij exacte aantallen berekend worden (nu enkel in case intervals are observed) .

==> eens testen of er veel zijn bij zelfde hoogteklasse die anders berekend zijn

JA!!!
DAarom belangrijk dat beide samengevoegd worden:   
- hetzij via een interval
- hetzij via een (al dan niet afgeleide) mean of exact number


```{r}
t <- by_plot %>% 
  group_by(height_class, period) %>% 
  summarize(nr_of_reg = sum(nr_of_regeneration, na.rm = TRUE),
            number_class = sum(number_class, na.rm = TRUE)) %>% 
  ungroup()

t
```

```{r qnumberclass_mid}
qnumberclass_mid <- qNumberClass %>% 
  mutate(min = str_extract(Value1, "\\w+"),
         max = str_extract(Value1, "\\w-"))



qnumberclass_mid2 <- str_extract_all(qNumberClass$Value1, "[^-]+")
```



```{r regeneration_by_plot_height}
str(regeneration_by_plot_height)

# ev. koppelen aan qHeightClass
regeneration_by_plot_height <- regeneration_by_plot_height %>% 
  left_join(qHeightClass[, c("ID", "Value1")], by = c("height_class" = "ID")) %>% 
  rename("HeightClass" = "Value1")

# head(regeneration_by_plot_height, 10) %>% DT::datatable(rownames = NULL, filter = "top", options = list(pageLength = 5))

```

```{r regeneration_by_plot_height_species}
str(regeneration_by_plot_height_species)

# ev. koppelen aan qHeightClass en qSpecies
regeneration_by_plot_height_species <- regeneration_by_plot_height_species %>% 
  left_join(qHeightClass[, c("ID", "Value1")], by = c("height_class" = "ID")) %>% 
  rename("HeightClass" = "Value1") %>% 
  left_join(qSpecies[, c("ID", "Value1")], by = c("species" = "ID")) %>% 
  rename("NameNl" = "Value1")

# head(regeneration_by_plot_height_species, 10) %>% DT::datatable(rownames = NULL, filter = "top", options = list(pageLength = 5))

```




## Controle mbv data Muizenbos

De resultaten uit R worden vergeleken met de resultaten uit Fieldmap voor Muizenbos.

Aandachtspunt:

* 

```{r ControleMuizenbos}
str(regeneration_by_plot)
# info mbt BR en plottype zit in afzonderlijke tabel, dan moet ze niet elke keer opgeslagen worden
plotinfo <- load_plotinfo(database = path_to_fieldmap_db)

controle_plot <- regeneration_by_plot %>% 
  left_join(plotinfo, by= c("plot_id")) %>% 
  filter(forest_reserve == "Muizenbos") 

controle_plot_height <- regeneration_by_plot_height %>%
  left_join(plotinfo, by= c("plot_id")) %>% 
  filter(forest_reserve == "Muizenbos")

controle_plot_height_species <- regeneration_by_plot_height_species %>%
  left_join(plotinfo, by= c("plot_id")) %>% 
  filter(forest_reserve == "Muizenbos")

write.csv2(controle_plot, paste(here::here("Output"), "/Controle_forrescalc/Muizenbos_ ", "controle_reg_plot", ".csv", sep = ""))
write.csv2(controle_plot_height, paste(here::here("Output"), "/Controle_forrescalc/Muizenbos_ ", "controle_reg_plot_height", ".csv", sep = ""))
write.csv2(controle_plot_height_species, paste(here::here("Output"), "/Controle_forrescalc/Muizenbos_ ", "controle_reg_plot_height_species", ".csv", sep = ""))


```

```{r ControleMuizenbosDiff} 
# functie "compare_periods" ("calculate_dendro_plot_diff" bestaat niet meer)

# All column names of the dataset that are not added to parameter measure_vars, are considered as grouping variables, except for period
colnames(regeneration_by_plot_height_species)

data <- regeneration_by_plot_height_species %>% 
    left_join(plotinfo, by= c("plot_id")) %>% 
    filter(forest_reserve == "Muizenbos") %>% 
    select(-subplot_id, -rubbing_damage_perc, -plottype, -forest_reserve) %>%
    distinct()

controle_plot_height_species_diff <- 
  compare_periods(dataset = data, 
              measure_vars = c("year","min_number_of_trees_ha", "max_number_of_trees_ha"))

# year moet uitdrukkelijk vermeld worden bij measure_vars, als je info wil verkrijgen over aantal jaar tss 
# 2 metingen
# soms wil je dat immers niet, wanneer je over alle bosreservaten heen variabelen wil vergelijken

colnames(controle_plot_height_species_diff)

write.csv2(controle_plot_height_species_diff, paste(here::here("Output"), "/Controle_forrescalc/Muizenbos_ ", "controle_reg_plot_height_species_diff", ".csv", sep = ""))


#----
colnames(regeneration_by_plot_height)

data <- regeneration_by_plot_height %>% 
    left_join(plotinfo, by= c("plot_id")) %>% 
    filter(forest_reserve == "Muizenbos") %>% 
    select(-subplot_id, -rubbing_damage_perc, -plottype, -forest_reserve) %>%
    distinct()

controle_plot_height_diff <- 
  compare_periods(dataset = data, 
              measure_vars = c("year","number_of_tree_species", "min_number_of_trees_ha", "max_number_of_trees_ha"))

# year moet uitdrukkelijk vermeld worden bij measure_vars, als je info wil verkrijgen over aantal jaar tss 
# 2 metingen
# soms wil je dat immers niet, wanneer je over alle bosreservaten heen variabelen wil vergelijken

colnames(controle_plot_height_diff)

write.csv2(controle_plot_height_diff, paste(here::here("Output"), "/Controle_forrescalc/Muizenbos_ ", "controle_reg_plot_height_diff", ".csv", sep = ""))

```


```{r ControleAlgemeenDiff} 
# waar niks gemeten is, ontstaan NaN => een record toevoegen met aantal = 0
controle_plot_height_species_diff_NA <- 
  controle_plot_height_species_diff  %>%  
  filter(is.na (n_year)) 
nrow(controle_plot_height_species_diff_NA)
# [1] 0
# probleem opgelost

# write.csv2(controle_plot_height_species_diff_NA, paste(here::here("Output"), "/Controle_forrescalc/NA_ ", "controle_reg_plot_height_species_diff", ".csv", sep = ""))

```

## Data op plotniveau - kernvlaktes

De output "regeneration_by_plot_height_species" bevat voor de kernvlaktes informatie op subplotniveau: aantal verjonging per plot, per soort en per hoogteklasse.

Specifiek voor de kernvlaktes in hun geheel, is er de output "regeneration_core_area_species", met - per soort - het aantal subplots waar verjonging van die soort voorkomt (exact aantal + percentage). 
Ook wordt aantal verjonging per ha van elke soort voor de volledige kernvlakte berekend.
Aanvullend ook "regeneration_core_area_height_species", met dezelfde info per soort en per hoogteklasse.


```{r regeneration_by_plot_height_species}
# info op subplotniveau
str(regeneration_by_plot_height_species)

# filteren op kernvlakte
regeneration_by_plot_height_species_CA <- regeneration_by_plot_height_species %>% 
  filter(plot_id == 121000)

```


```{r regeneration_by_core_area_species}
str(regeneration_by_core_area_species)

# ev. koppelen aan qSpecies
regeneration_by_core_area_species <- regeneration_by_core_area_species %>% 
  left_join(qSpecies[, c("ID", "Value1")], by = c("species" = "ID")) %>% 
  rename("NameNl" = "Value1") 

```

```{r regeneration_by_core_area_height_species}
str(regeneration_by_core_area_height_species)

# ev. koppelen aan qHeightClass en qSpecies
regeneration_by_core_area_height_species <- regeneration_by_core_area_height_species %>% 
  left_join(qHeightClass[, c("ID", "Value1")], by = c("height_class" = "ID")) %>% 
  rename("HeightClass" = "Value1") %>% 
  left_join(qSpecies[, c("ID", "Value1")], by = c("species" = "ID")) %>% 
  rename("NameNl" = "Value1") 

```

## Controle mbv data Pruikemakers

De resultaten uit R worden vergeleken met de resultaten uit Fieldmap voor Pruikemakers.

Aandachtspunt:

* 

```{r ControlePruikemakers}
controle_plot_height_species <- regeneration_by_plot_height_species %>%
  left_join(plotinfo, by= c("plot_id")) %>%   
  filter(forest_reserve == "Pruikemakers")

controle_core_area_species <- regeneration_by_core_area_species %>%
  left_join(plotinfo, by= c("plot_id")) %>% 
  filter(forest_reserve == "Pruikemakers")

controle_core_area_height_species <- regeneration_by_core_area_height_species %>%
  left_join(plotinfo, by= c("plot_id")) %>% 
  filter(forest_reserve == "Pruikemakers")

write.csv2(controle_plot_height_species, paste(here::here("Output"), "/Controle_forrescalc/Pruikemakers_ ", "controle_reg_plot_height_species", ".csv", sep = ""))
write.csv2(controle_core_area_species, paste(here::here("Output"), "/Controle_forrescalc/Pruikemakers_ ", "controle_reg_core_area_species", ".csv", sep = ""))
write.csv2(controle_core_area_height_species, paste(here::here("Output"), "/Controle_forrescalc/Pruikemakers_ ", "controle_reg_core_area_height_species", ".csv", sep = ""))


```
