---
title: "Bekijken DH-curves van reeds "processed" bosreservaten"
author: "Anja Leyman"
date: "`r Sys.Date()`"
output: 
  html_document:
    keep_md: FALSE
    number_sections: yes
    fig_caption: yes
    code_folding: hide
    toc: TRUE
    toc_float:
      collapsed: FALSE
      smooth_scroll: FALSE
---


```{r Rm, eval = FALSE}
# rm(list=ls())
```

```{r Setup, include = FALSE}
knitr::opts_chunk$set(
  echo = TRUE,
  eval = TRUE,
  message = FALSE,
  warning = FALSE, 
  fig.width = 9,
  fig.align = TRUE)

library(here)

# libraries & invoergegevens
source(here::here("scripts/Setup_Forrescalc.R"))
source(here::here("scripts/ExtraFunctions_volume.R"))
```


# De Heide
Verwerkt in 2017.

- Pas gestart met opnames, dus enkel 2eSET, geen 1eSET
- Enkel cirkelplots
- Niet in volledige perimeter, enkel in middelhout-stukken: zie beheer.shp


Zie "hoogtecurves_DeHeide.xlsx" in C:\3BR\DeHeide\!Verwerking

```{r import_DHorigineel_DeHeide}
DH_DeHeide_origineel <- read_xlsx("C:/3BR/DeHeide/!Verwerking/hoogtecurves_DeHeide.xlsx")

```

## Welke boomsoorten komen voor?

```{r bms_DeHeide}
data_dendro_DeHeide <- data_dendro %>% 
  filter(forest_reserve == "De heide")

table(data_dendro$forest_reserve)

bms <- data_dendro_DeHeide %>% distinct(species)

# hoogtecurves
bms_DH <- DH_DeHeide_origineel %>% distinct(Species)

# evenveel bms-en
table(DH_DeHeide_origineel$Species)

```

! De Heide: nog curves op plotniveau!

Aangepast zdd algemene curves: immers maar één meting per soort op plotniveau, dus dan dat overnemen voor de andere.

Is wel exp.  functie!!

Waarom voor bepaalde soorten curves <ALL> en voor ander soorten enkel op plotniveau?
Voor deze laatste te weinig metingen, dus gebaseerd op DHcurve voor alle soorten samen en dan aangepast op plotniveau.
Daarom verschillen deze per plot.
MAAR slechts één plot per soort => kan veralgemeend worden, want sowieso maar één meting
OK, is gebeurd!!


```{r definitief_DeHeide}
file <- "HeightParams_DeHeide_CP_2.xlsx"
model <- read_xlsx(paste0(path_to_height_models, file))

bms_model <- model %>% distinct(Species)

# OK

```


```{r check_range_curves}
# in IA snel bekijken wat range is van de DHcurves (per soort) en dan vergelijken met range in data_dendro

range_dbh <- data_dendro_DeHeide %>% 
  group_by(species) %>% 
  summarize(min_dbh = min(dbh_mm),
            max_dbh = max(dbh_mm)) %>% ungroup()


# specifiek berk en wil - OK
rberk <- data_dendro_DeHeide %>% filter(species %in% c(57))
range(rberk$dbh_mm)

bwilg <- data_dendro_DeHeide %>% filter(species %in% c(77))
range(bwilg$dbh_mm)

```



# Ename

Aangepast zdd algemene curves: immers maar één meting per soort op plotniveau, dus dan dat overnemen voor de andere.

Is exp. functie!!

```{r dendro_Ename}
data_dendro_Ename <- data_dendro %>% 
  filter(forest_reserve == "Ename")

berk <- data_dendro_Ename %>% filter(species %in% c(57,86))
range(berk$dbh_mm)

rberk <- data_dendro_Ename %>% filter(species %in% c(57))
range(rberk$dbh_mm)

range_dbh <- data_dendro_Ename %>% 
  group_by(species) %>% 
  summarize(min_dbh = min(dbh_mm),
            max_dbh = max(dbh_mm)) %>% ungroup()


# zachte  berk
zberk <- data_dendro_Ename %>% filter(species %in% c(86))

# smal wil
swilg <- data_dendro_Ename %>% filter(species %in% c(78))
bwilg <- data_dendro_Ename %>% filter(species %in% c(77))

# gecheckt en lijkt toch best om curve van smalbladige wilg te behouden en NIET deze van breedbvlaidge over te nemen
# misschien was het beter geweest om ze te clusteern vooraleer de curves op te stellen ...

```


## Welke boomsoorten komen voor?

```{r bms_Ename}
bms <- data_dendro_Ename %>% distinct(species)

```



```{r definitief_Ename}
file <- "HeightParams_Ename_CP_2.xlsx"
model <- read_xlsx(paste0(path_to_height_models, file))

bms_model <- model %>% distinct(Species)

# OK
bms_model %>% anti_join(bms, by = c("Species" = "species"))
# 2 soorten in de curves die nu niet meer in db zitten? 
# Species
# <dbl>
# NA				
# 40	Lork species			
# 74	Wilde kardinaalsmuts
bms %>% anti_join(bms_model, by = c("species" = "Species"))
# OK, voor elke soort een curve


# 40 en 74 komen voor in plot 1300 
# MAAR dat is de navigatieplot !!!

# Deze niet meenemen bij opmaak curves!! - OK
# Slechts 2 opgemeten, dat zijn snags


```


# Withoefse heide
Deze heeft ook voorrang, want 2 trees waarvan geen hoogte gekend is, omdat ze achteraf toegevoegd werde,

In de Withoefse heide werd zowel in 1e als in 2eSET gebruik gemaakt van de hoogtemetingen in het transect (1eSET).
Zie 

Aangepast zdd algemene curves: immers maar één meting per soort op plotniveau, dus dan dat overnemen voor de andere.

Is exp. functie!!


Zie "hoogtecurves_gebruikt_bij_CP_1eSET.xls" en "hoogtecurves_gebruikt_bij_CP_2eSET.xlsx"
in C:\3BR\With_heide_DEELS\!Verwerking

```{r import_DHorigineel_With}
DH_With_origineel1 <- read_xlsx("C:/3BR/With_heide_DEELS/!Verwerking/hoogtecurves_gebruikt_bij_CP_1eSET.xlsx")
DH_With_origineel2 <- read_xlsx("C:/3BR/With_heide_DEELS/!Verwerking/hoogtecurves_gebruikt_bij_CP_2eSET.xlsx")

```

```{r dendro_With}
table(data_dendro$forest_reserve)

data_dendro_With <- data_dendro %>% 
  filter(forest_reserve == "Withoefse heide")

berk <- data_dendro_With %>% filter(species %in% c(57,86))
range(berk$dbh_mm)

rberk <- data_dendro_With %>% filter(species %in% c(57))
range(rberk$dbh_mm)

range_dbh <- data_dendro_With %>% 
  group_by(species) %>% 
  summarize(min_dbh = min(dbh_mm),
            max_dbh = max(dbh_mm)) %>% ungroup()


# zachte  berk
zberk <- data_dendro_With %>% filter(species %in% c(86))

# smal wil
swilg <- data_dendro_With %>% filter(species %in% c(78))
bwilg <- data_dendro_With %>% filter(species %in% c(77))

# aantal hoogtes

```


## Welke boomsoorten komen voor?

```{r bms_With}
bms <- data_dendro_With %>% distinct(species)


bms_DH1 <- DH_With_origineel1 %>% distinct(Species)
bms_DH2 <- DH_With_origineel2 %>% distinct(Species)

bms_DH2 %>% anti_join(bms, by = c("Species" = "species"))
# 1 soort in de curves die nu niet meer in db zitten? 
# Species
# <dbl>
# 48 - komt nu niet meer voor (Onbekende boomsoort)
bms_DH1 %>% anti_join(bms, by = c("Species" = "species"))


bms %>% anti_join(bms_DH1, by = c("species" = "Species"))
# 86 - OK, komt enkel voor in periode 2
bms %>% anti_join(bms_DH2, by = c("species" = "Species"))

table(data_dendro_With$period, data_dendro_With$species)

```



```{r definitief_With}
file1 <- "HeightParams_WithHeide_CP_1.xlsx"
model1 <- read_xlsx(paste0(path_to_height_models, file))

bms_model1 <- model1 %>% distinct(Species)


file2 <- "HeightParams_WithHeide_CP_2.xlsx"
model2 <- read_xlsx(paste0(path_to_height_models, file))

bms_model2 <- model2 %>% distinct(Species)


# OK
bms_model2 %>% anti_join(bms, by = c("Species" = "species"))
# 48 - komt nu niet meer voor (Onbekende boomsoort)
bms %>% anti_join(bms_model2, by = c("species" = "Species"))
# OK, voor elke soort een curve

```


```{r calc_height_zomereik}
# range niet OK

str(model1)

data_dendro_With1 <- data_dendro_With %>% 
  left_join(model2, by = c("species" = "Species", "forest_reserve" = "BR")) %>% 
  mutate(calc_height_R = 1.3 + exp(P1 + P2/(dbh_mm/10)),
         test = calc_height_R - calc_height_m) %>% 
  # als calc_height_R bestaat, dan calc_height_m vervangen
  # mutate(calc_height_m = ifelse(!is.na(calc_height_R), calc_height_R, calc_height_m)) %>% 
  filter(species == 87)
 

# view(t)
range(data_dendro_With1$test, na.rm = TRUE)
range(data_dendro_With1$calc_height_m, na.rm = TRUE)
range(data_dendro_With1$calc_height_R, na.rm = TRUE)

# check 
check <- data_dendro_With1 %>%  
  filter(abs(test) > 0) %>% 
  select(plot_id, tree_measure_id, dbh_mm, height_m, calc_height_m, calc_height_R, test, species, alive_dead, period, ind_sht_cop, intact_snag, dbh_class_5cm, forest_reserve)

nrow(check)
table(check$period, check$forest_reserve)
# [1] 42


# 46 cm dbh --> hoogte 20 m = vergelijkbaar met globale curve => OK, behouden

```


# Pruikemakers






Op termijn ev. ook allemaal samen ... én ev. logfunctie?
Maar dan moet ik dat voor allemaal herdoen, nu beter nog niet ...

Want ook nog:
- Ename
- Jansheide
- With heide
- Everzwijnbad
- Heirnisse
- Pruikemakers
- Wijnendale
DUS: 8 in totaal !!
