---
title: "Berekenen van calc_height_m obv modellen aangemaakt in FM-IA"
author: "Anja Leyman"
date: "`r Sys.Date()`"
output: 
  html_document:
    keep_md: FALSE
    number_sections: yes
    fig_caption: yes
    code_folding: hide
    toc: TRUE
    toc_float:
      collapsed: FALSE
      smooth_scroll: FALSE
---


```{r Rm, eval = FALSE}
# rm(list=ls())
```

```{r Setup, include = FALSE}
knitr::opts_chunk$set(
  echo = TRUE,
  eval = TRUE,
  message = FALSE,
  warning = FALSE, 
  fig.width = 9,
  fig.align = TRUE)

library(here)

# libraries & invoergegevens
source(here::here("scripts/Setup_Forrescalc.R"))
source(here::here("scripts/ExtraFunctions_volume.R"))
```

# Inleiding

Modellen worden opgeslagen in files zoals "HeightParams_Muizenbos.xlsx", in de folder "C:\3BR\1_DataVerwerkingBR\Data\Hoogtemodellen"



# Load models

Muizenbos, Liedekerke en Sevendonck: 

< dataverwerking "werkwijze_xxxx": *Maar na vgl DH-curves van 1e en 2eSET Muizenbos en Sevendonck (zie folder “5Vgl_DHCurves_1e2eSET_2020-02-10”) werd beslist om hoogtes van 1e en 2eSET samen te voegen om zo globale DH-curves voor beide periodes op te stellen. Hoogtes van spillen worden enkel meegenomen, indien er te weinig metingen van de specifieke soort beschikbaar zijn.*

Erop letten dat in de xlsx-files bij species enkel getallen staan, <ALL> verwijderen (geen species, species = NA)

Op basis van de afzonderlijke files één grote file aanmaken, die dan kan gekoppeld worden om calc_height te berekenen

```{r rbind_models}
# all files in één folder
path_to_height_models 
# 1 of 2 of 3 afh van periode
# CP of KV bepaalt plottype

list_heightmodels <- list.files(path = path_to_height_models, pattern="xlsx", all.files=FALSE,
    full.names=FALSE)
# enkel xlsx-files
# list_heightmodels <- list_heightmodels[str_detect(list_heightmodels, "xlsx")]

# test
file <- "HeightParams_Liedekerke_CP_1.xlsx"
model <- read_xlsx(paste0(path_to_height_models, file))

# datastructuur overnemen
all_models <- model[0, ]
all_models$forest_reserve <- NA
all_models$plottype <- NA
all_models$period <- NA
str(all_models)

# alle files met de hoogtemodellen aflopen
for (file in list_heightmodels){
  model <- read_xlsx(paste0(path_to_height_models, file))
  # forest_reserve
  reserve <- str_split(string = file, pattern = "_")[[1]][2]
  model$forest_reserve <- reserve
  # plottype
  if (str_detect(file, "CP")){
  model$plottype <- 20
  } else if (str_detect(file, "KV")){
  model$plottype <- 30
  }
  # period
  if (str_detect(file, "1")){
  model$period <- 1
  } else if (str_detect(file, "2")){
  model$period <- 2
  }
  # samenvoegen
  all_models <- rbind(all_models, model)
}

# wat is er al?
table(all_models$Model, all_models$forest_reserve)
names(all_models)

all_models <- all_models %>% 
  dplyr::rename(species = Species)

table(all_models$period, all_models$species, all_models$forest_reserve)
# OK, max. één model per soort



```

```{r rename_forest_reserves}
# !! naam aanpassen van bepaalde forest_reserves (bv. DeHeide moet "De heide" worden)

all_models <- all_models %>% 
  mutate(forest_reserve = ifelse(forest_reserve == "DeHeide", "De heide", forest_reserve))


```



Als soort niet voorkomt in de tabel met modellen, dan algemene curve gebruiken.
Maar normaliter is dat al opgevangen en zouden alle soorten in de lijst moeten staan

Koppelen obv species

Model bepaalt welke formule er gebruikt moet worden (ifelse ...)
Op dit moment enkel log-functie


```{r gebruik}
str(all_models)

data_dendro_R9 <- data_dendro_R8 %>% 
  left_join(all_models, by = c("species", "forest_reserve", "period", "plottype")) %>% 
  mutate(calc_height_R = 1.3 + P1 + P2*log(dbh_mm/10),
         test = calc_height_R - calc_height_m) 
# view(t)
range(data_dendro_R9$test, na.rm = TRUE)
range(data_dendro_R9$calc_height_m, na.rm = TRUE)
range(data_dendro_R9$calc_height_R, na.rm = TRUE)

# check 
check <- data_dendro_R9 %>%  
  filter(abs(test) > 0) %>% 
  select(plot_id, tree_measure_id, dbh_mm, height_m, calc_height_m, calc_height_R, test, species, alive_dead, period, ind_sht_cop, intact_snag, dbh_class_5cm, forest_reserve)

nrow(check)
table(check$period, check$forest_reserve)
# [1] 42

check_all <- data_dendro_R9 %>% 
  filter(!is.na(calc_height_R)) %>% 
  select(plot_id, tree_measure_id, dbh_mm, height_m, calc_height_m, calc_height_R, test, species, alive_dead, period, ind_sht_cop, intact_snag, dbh_class_5cm, forest_reserve)

table(check_all$forest_reserve)
nrow(check_all)
# [1] 11770

nrow(check)/nrow(check_all)
# [1] 0.003568394 --> 0.35% afwijkende hoogte, mogelijks omda tdbh aangepast is
# immers vooral periode 1 ...

# gecheckt periode 2 en inderdaad andere dbh (wellicht dbh_mean herberekend voor coppice...)


# alle bomen in c("Muizenbos, "Liedekerke", "Sevendonck") een hoogte? --------
test <- data_dendro_R9 %>% 
  filter(forest_reserve %in% c("Muizenbos", "Liedekerke", "Sevendonck") & plottype == 20 &
         is.na(calc_height_R))%>% 
  select(plot_id, plottype, tree_measure_id, dbh_mm, height_m, calc_height_m, calc_height_R, test, species, alive_dead, period, ind_sht_cop, intact_snag, dbh_class_5cm, forest_reserve)

nrow(test)
# [1] 0
# table(test$species, test$forest_reserve)
# table(all_models$species, all_models$forest_reserve)

```
# Prioritair in te laden/op te stellen hoogtemodellen

## Bosreservaten db_Els_deel1 met variabelen overgenomen vanuit dochterdb

In deel 1 werden de standaard CP's uit dochterdb overgenomen:
- Bos Terrijst	   
- Everzwijnbad	   
- Heirnisse	   
- Jansheideberg	   
- Liedekerke	   
- Muizenbos	   
- Pruikemakers	   
- Sevendonck	   
- Wijnendalebos	 

ook KV Pruikemakers

Voor volgende BR-en reeds hoogtemodellen geïmporteerd:

- Liedekerke	   
- Muizenbos	   
- Sevendonck	

Nog te doen (minder prioritair)

- Bos Terrijst	   
- Everzwijnbad	   
- Heirnisse	   
- Jansheideberg	   
- Pruikemakers	   
- Wijnendalebos	


## Reeds verwerkt maar nog geen variabelen overgenomen

Deze zijn prioritair om de hoogtemodellen te gaan opzoeken

```{r extra_bosreservaten_processed}
extra_bosres_niet_in_dochterdb <- data_dendro %>% 
  filter(data_processed == 10 & is.na(calc_height_m)) %>% 
  group_by(forest_reserve, plottype, period, data_processed) %>% 
  summarize(aantal = n()) %>% 
  ungroup() %>% 
  filter(aantal > 2)

# er zijn er waar een paar calc_height_m ontbreken, dat zijn deze die  maar eerst focussen op deze die recent ingeladen zijn
# en op cirkelplots
prioritair_BR_hoogtemodellen <- extra_bosres_dochterdb %>% 
  filter(aantal > 5 & plottype == 20)
prioritair_BR_hoogtemodellen$forest_reserve

# [1] "De heide" "Ename"   


```

# Verwerkt en in dochterdb, maar enkele hoogtes ontbreken nog

```{r extra_bosreservaten_dochterdb}
extra_bosres_in_dochterdb <- data_dendro %>% 
  filter(data_processed == 10 & is.na(calc_height_m)) %>% 
  group_by(forest_reserve, plottype, period, data_processed) %>% 
  summarize(aantal = n()) %>% 
  ungroup() %>% 
  filter(aantal < 5)

# er zijn er waar een paar calc_height_m ontbreken, dat zijn deze die  maar eerst focussen op deze die recent ingeladen zijn
# en op cirkelplots
prioritair_BR_hoogtemodellen3 <- extra_bosres_in_dochterdb %>% 
  filter(plottype == 20)
prioritair_BR_hoogtemodellen3$forest_reserve

# [1] "Withoefse heide"  
```


## Nog niet verwerkt

```{r extra_bosreservaten_niet_processed}
extra_bosres_niet_processed <- data_dendro %>% 
  filter((data_processed == 20 | is.na(data_processed)) & is.na(calc_height_m)) %>% 
  group_by(forest_reserve, plottype, period, data_processed) %>% 
  summarize(aantal = n()) %>% 
  ungroup() %>% 
  filter(aantal > 2 & forest_reserve != "Wijnendalebos")

# Wijnendalebos: daar zijn enkele plots niet processed, is ook niet de bedoeling, want verstoring


# er zijn er waar een paar calc_height_m ontbreken, dat zijn deze die  maar eerst focussen op deze die recent ingeladen zijn
# en op cirkelplots
prioritair_BR_hoogtemodellen2 <- extra_bosres_niet_processed %>% 
  filter(aantal > 5 & plottype == 20)
prioritair_BR_hoogtemodellen2$forest_reserve

# [1] "Kersselaerspleyn" "Kluisbos"         "Kolmont"          "Zwaenepoel"   
# allemaal periode 3, behalve kluisbos nog periode 2

```


