---
title: "Shapefiles intensieve monitoring"
author: "Anja Leyman"
date: "`r Sys.Date()`"
output: 
  html_document:
    keep_md: FALSE
    number_sections: yes
    fig_caption: yes
    code_folding: hide
    toc: TRUE
    toc_float:
      collapsed: TRUE
      smooth_scroll: TRUE
---


```{r Rm, eval = FALSE}
rm(list=ls())
```

```{r Setup, include = FALSE}
knitr::opts_chunk$set(
  echo = TRUE,
  eval = TRUE,
  message = FALSE,
  warning = FALSE, 
  fig.width = 7,
  fig.height = 3,
  fig.align = TRUE)

library(here)
library(writexl)
library(scales)
library(sf)
# install.packages(
#   c("sf", "terra", "maptiles", "leaflet", "leafem", "mapview",
#     "htmltools", "htmlwidgets", "crosstalk", "DT"
#   )
# )
# 
# install.packages("maptiles")
  
library(tidyverse)
library(sf)
library(terra)
library(maptiles)
library(mapview)
library(leaflet)
library(htmltools)
library(htmlwidgets)
library(leafem)
library(crosstalk)
library(DT)

# libraries & invoergegevens
source(here::here("scripts/Setup.R"))

```


```{r Setup2}
# path_to_project <- "C:/03_BR/3_AanvraagGegevens/INBO_DigitaalVlaanderen"
# path_to_project_teamdrive <- paste0(path_to_output_gdrive, "INBO_DigitaalVlaanderen")
# 
# path_to_datarequest <- paste0(path_to_project, "/output/")
# path_to_datarequest_teamdrive <- paste0(path_to_project_teamdrive, "/output/")
# path_to_html_teamdrive <- path_to_datarequest_teamdrive
# path_to_html <- path_to_datarequest
# 
# path_to_datacontrol <- paste0(path_to_project_teamdrive, "/datacontrole/")

```


# Vraagstelling

Nalv een vraag naar shapefile met de kernvlaktes (perimeter van de proefvlakken)


```{r results='hold', eval=TRUE}
path_to_fieldmap_db
# path_to_datarequest
# path_to_datarequest_teamdrive
path_to_shp
```

# Invoer gegevens

## Load plotinfo

Plotinfo samenstellen, zijnde plottype, naam forest_reserve en info over survey en data al dan niet processed.
Wegschrijven naar git, access en opslaan als csv

```{r plotinfo_load}
plotinfo_ <- load_plotinfo(database = path_to_fieldmap_db, 
                          processed = FALSE, plottype = "CA")
names(plotinfo_)

plotinfo_ %>% filter(data_processed == FALSE)
table(plotinfo_$data_processed)
```


## Load globale coördinaten

Berekening van globale coördinaten op bomniveau obv      

- globale coördinaten van de plots    
- lokale coördinaten van de bomen     
 

```{r load_XY_CA}
con <- odbcConnectAccess2007(path_to_fieldmap_db)
  GPSReferencePoints <- sqlFetch(con, "GPSReferencePoints", stringsAsFactors = FALSE)
odbcClose(con)

XY_CA <- GPSReferencePoints %>% 
  select(plot_id = IDPlots, Xproj_m, Yproj_m, Altitude_m)
# geen periode: één plot doorheen de periodes ...

```

# Shapefiles

## Import

De meest recente shapefiles staan op onze teamdrive.

Er staat nog een oudere/andere versie op de gisserver van het INBO 
(folder "zzz_gisserver_monitoring_kopie").

```{r}
shp_monitoring_all <- paste0(path_to_shp, "alle_proefvlakken_gecombineerd/boseco_alleproefvlakken_lam72_basisversie.shp")
shp_monitoring_point <- paste0(path_to_shp, "alle_proefvlakken_gecombineerd/boseco_alleproefvlakken_centraalpunt_lam72_metinfo.shp")

shp_monitoring_CP <- paste0(path_to_shp, "alle_cirkelplots/Bosreservaten_allecirkels.shp")

shp_monitoring_CA <- paste0(path_to_shp, "alle_kernvlaktes/Bosreservaten_KernvlaktesTransecten.shp")
# bestaat nog niet => aanmaken
```


```{r all}
shp_all <- sf::st_read(shp_monitoring_all)   # aangemaakt door M.Esprit
class(shp_all)
# [1] "sf"         "data.frame"
names(shp_all)
unique(shp_all$PlotYype)

shp_all_plotids <- shp_all %>% 
  st_drop_geometry() %>%
  group_by(PlotID) %>% 
  summarize(n = n()) %>% 
  ungroup()

# punt
shp_pt <- sf::st_read(shp_monitoring_point)   # aangemaakt door M.Esprit
class(shp_pt)

```

```{r CA}
shp_all_CA <- shp_all %>% 
  filter(PlotYype %in% c("core area", "transect"))
```



```{r CP}
shp_CP <- sf::st_read(shp_monitoring_CP)   # aangemaakt door M.Esprit
class(shp_CP)
# [1] "sf"         "data.frame"
names(shp_CP)
unique(shp_CP$PlotType)
# één record per PlotID?
length(unique(shp_CP$PlotID)) == nrow(shp_CP)

```

De shapefile met enkel cirkelplots heeft één cirkelplot minder dan de shapefile met alle plots.
Zie code hierna.
Het gaat om plot 2052, Kersselaerspleyn.
Deze plot 2052 zit niet in shapefile CP's, niet in "strata_static_remaining_2023-05-15.xlsx",
niet in dataverwerking 2010 en niet in de moederdb.
Dus geen probleem.

```{r}
shp_all_CP <- shp_all %>% 
  filter(!PlotYype %in% c("core area", "transect"))
unique(shp_all_CP$PlotYype)
# [1] "circular nested plots" "PQ with subplots"      "circular plot"  
nrow(shp_all_CP) == nrow(shp_CP) + nrow(shp_all_CP %>% filter(PlotYype == "PQ with subplots"))


shp_all_CP <- shp_all %>% 
  filter(str_detect(PlotYype, "circular"))

t <- shp_CP %>% 
  st_drop_geometry() %>% 
  anti_join(shp_all_CP %>% st_drop_geometry(),by = c("PlotID"))
t

```


## Visualisatie

```{r}
shp_all %>% 
  ggplot(aes(fill = PlotYype)) +
  geom_sf() 

ggplot2::ggplot(shp_all) +
  ggplot2::geom_sf(aes(fill = PlotYype), color = "black")

# OpenStreetMaps tiles as background

# Dowload tiles and compose raster (SpatRaster)
shp_all_osm <- maptiles::get_tiles(shp_all, zoom = 9)

# Display map
maptiles::plot_tiles(shp_all_osm); plot(st_geometry(shp_all), col = NA, add = TRUE)
```

```{r}
shp_pt %>% 
  ggplot(aes(fill = PlotType)) +
  geom_sf() 

ggplot2::ggplot(shp_pt) +
  ggplot2::geom_sf(aes(color = PlotType), color = "black")

# OpenStreetMaps tiles as background

# Dowload tiles and compose raster (SpatRaster)
shp_pt_osm <- maptiles::get_tiles(shp_pt, zoom = 9)

# Display map
maptiles::plot_tiles(shp_pt_osm); plot(st_geometry(shp_pt), col = NA, add = TRUE)
```


```{r}
shp_CA %>% 
  ggplot(aes(fill = PlotSize)) +
  geom_sf() +
  scale_fill_viridis_c()


ggplot2::ggplot(shp_CP) +
  ggplot2::geom_sf(aes(fill = PlotSize), color = "black")

# OpenStreetMaps tiles as background

# Dowload tiles and compose raster (SpatRaster)
shp_CP_osm <- maptiles::get_tiles(shp_CP, zoom = 9)

# Display map
maptiles::plot_tiles(shp_CP_osm); plot(st_geometry(shp_CP), col = NA, add = TRUE)
```

# Export

Shapefile met enkel de kernvlaktes en transecten wordt opgeslagen op de teamdrive:     

`r shp_monitoring_CA`

```{r}
path_to_datarequest
path_to_datarequest_teamdrive

```



# Copy html to teamdrive

Na knitting - manueel

```{r eval = FALSE}
# Specify the path of the file you want to copy
source_file <- here::here(paste0("Scripts/AanvraagGegevens/shapefiles_int_monitoring.html"))

# Specify the destination directory where you want to copy the file
destination_dir <- path_to_shp

# Copy the file to the destination directory
file.copy(from = source_file, to = destination_dir, overwrite = TRUE)
# ? file.copy
```