---
title: "Dataverwerking - vegetatie"
subtitle: "Heirnisse - cirkelplots & kernvlakte"
author: "Anja Leyman"
date: "`r Sys.Date()`"
output: 
  html_document:
    keep_md: FALSE
    number_sections: yes
    fig_caption: yes
    code_folding: hide
    toc: TRUE
    toc_float:
      collapsed: TRUE
      smooth_scroll: TRUE
---
```{r Rm, eval = FALSE}
rm(list=ls())
```

```{r Setup, include = FALSE}
knitr::opts_chunk$set(
  echo = TRUE,
  eval = TRUE,
  message = FALSE,
  warning = FALSE, 
  fig.width = 7,
  fig.height = 3,
  fig.align = TRUE)

library(here)
library(writexl)
library(scales)


# libraries & invoergegevens
source(here::here("scripts/Setup.R"))

```

```{r Setup2, include = FALSE}
forest_reserve <- "Heirnisse"
source(here::here("scripts/Per_gebied/", forest_reserve, "/setup_paths_gebied.R"))
path_to_datarequest_teamdrive <- paste0(path_to_teamdrive_gebied, "03_output_R_plotlevel/")
```


# Vraagstelling

**Bosreservaat `r forestreserve`**
<br>


```{r results='hold', eval=TRUE}
path_to_fieldmap_db
path_to_forresdat_data
path_to_analysis_set_db
path_to_plotlevel_csv
path_to_treelevel_csv
path_to_output_gdrive
path_to_meetgegevens
```

# Load plotinfo

Plotinfo samenstellen, zijnde plottype, naam forest_reserve en info over survey en data al dan niet processed.

```{r plotinfo_load}
plotinfo <- load_plotinfo(database = path_to_fieldmap_db) %>% 
  filter(forest_reserve == forestreserve)
names(plotinfo)
```
# Load lookuplijsten

```{r load_lkp}
con <- odbcConnectAccess2007(path_to_fieldmap_db)

  qHerbSpecies240810<- sqlFetch(con, "qHerbSpecies240810", stringsAsFactors = FALSE)
  qCoverHerbs <- sqlFetch(con, "qCoverHerbs", stringsAsFactors = FALSE)
  qBrowsIndex <- sqlFetch(con, "qBrowsIndex", stringsAsFactors = FALSE)
  
  qcommonremark <- sqlFetch(con, "qcommonremark", stringsAsFactors = FALSE)
  qtotalCover <- sqlFetch(con, "qtotalCover", stringsAsFactors = FALSE)

odbcClose(con)

```


# Plots to exclude

In de Heirnisse werd in 10 plots een exotenbeheer uitgevoerd na de eerste meting (in 2004 en 2008).

Deze plots worden mee **opgenomen** in de tabellen met **resultaten op plotniveau**.

In de strata-db staat immers voldoende info over deze plots:      
- in tabel "strata_remaining": veld "unmanaged since": 2008 (ipv 1991 bij de andere)    
- in tabel "cirkelplots_management_startbeheer_exotenbeheer": veld "management_indicator":
exotenbeheer tss periode 1 en 2     
- in tabel "plots_excluded_from_network": veld "info": exotenbeheer (2004 en 2008) na eerste meting     

Bij het berekenen van de **statistieken op reservaatniveau** is het echter logischer deze **NIET**
mee te nemen. 

Het gaat om volgende plots:

```{r }
plots_to_exclude <- read_xlsx(paste0(path_to_output_gdrive, "00_METADATA-ALL_PLOTS/plots_excluded_from_monitoring_network.xlsx"))

plots_to_exclude %>% filter(forest_reserve == forestreserve) %>% 
  select(plot_id, info)

```


# Load vegetation

```{r load_veg}
data_vegetation <-
  load_data_vegetation(
    database = path_to_fieldmap_db,
    processed = TRUE
  ) %>% 
  filter(forest_reserve == forestreserve)

names(data_vegetation)

```

```{r load_herbs}

data_herblayer <-
  load_data_herblayer(
    database = path_to_fieldmap_db,
    processed = TRUE
  ) %>% 
  filter(forest_reserve == forestreserve)

names(data_herblayer)
```



Velden `data_vegetation`:  

- herb_cover_interval               

- herb_cover_min / herb_cover_max  

- herb_cover_mid    

- plotarea_ha:     

  * CP's: steeds gelijk aan subcirclearea_ha    
  * KV's (als (1) niet kan, dan (2) en dan pas (3)):   
      (1) length_core_area_m * width_core_area_m OF    
      (2) core_area_ha < Area_ha uit Plotdetails OF    
      (3) totalplotarea_ha < Area_ha of Area_m2 uit layer Plots    

           
Velden `data_herblayer`:     

- coverage_id

- browse_index_id

- coverage_class_average_perc: getal dat overeenstemt met de bedekkingsklasse 
(< qCoverHerbs: Value2)


# Datacontrole

## Missing cover

```{r}
names(data_vegetation)
```

```{r totalcover_NA}
col <- data_vegetation %>% select(contains(c("_cover_id", "_game_id"))) %>% colnames

totalcover_missing <- data_vegetation %>% 
  filter_at(col, any_vars(is.na(.))) %>% 
  select(period, everything(), -contains(c("_m", "core")), -plotarea_ha)

# 2 records: een subplot KV periode 2 en plot 830 periode2
```


In totaal zijn er 170 records waar een bedekking niet genoteerd werd, vnl periode 1.

```{r}
table(totalcover_missing$period)
```

Het gaat bij periode 1 steeds over shrub_cover die niet ingevuld staat (herb en tree cover wel genoteerd)

```{r}
totalcover_missing %>% filter(period == 1 & is.na(total_shrub_cover_id)) %>% nrow()

t <- totalcover_missing %>% filter(period == 1 & is.na(total_shrub_cover_id))
```

Daarnaast 2 records in periode 2 (zowel tree als shrub cover niet genoteerd)
en 2 records in periode 3 (1 x zowel tree als shrub cover niet genoteerd; 
1x moss cover niet genoteerd)

```{r}
totalcover_missing %>% 
  filter(period != 1) %>% 
  select(period, plot_id, subplot_id
         , herb_cover_interval
         , shrub_cover_interval, tree_cover_interval
         , moss_cover_interval) %>% 
  DT::datatable(rownames = FALSE)
```


```{r totalcover_20}
# 20 = Niet beschikbaar
col <- data_vegetation %>% select(contains(c("_cover_id", "_game_id"))) %>% colnames

totalcover_20 <- data_vegetation %>% 
  filter_at(col, any_vars(. == 20)) %>% 
  select(period, everything(), -contains(c("_m", "core")), -plotarea_ha)
nrow(totalcover_20)
#166
```
**`r nrow(totalcover_20)` records met waterlayer cover en soildisturbance "Niet beschikbaar". **
**Allemaal periode 1.**


### Waterlayer

```{r}
total_watercover_unavailable <- data_vegetation %>% 
  filter(total_waterlayer_cover_id == 20) # 338; periode 1 en 2
nrow(total_watercover_unavailable) # 229

data_vegetation %>% filter(is.na(total_waterlayer_cover_id)) %>% nrow() == 0
```

**`r nrow(total_watercover_unavailable)` records met waterlayer cover "Niet beschikbaar", **
**periode 1.**

**Wel genoteerd bij: **

```{r}
# wel genoteerd
data_vegetation %>% 
  filter(total_waterlayer_cover_id != 20) %>% 
  group_by(period, plottype) %>%
  summarize(n_plots = n()) %>% 
  ungroup() %>% 
  DT::datatable(rownames = FALSE)
  
```



### Shrub cover

```{r}
total_TSHcover_missing <- data_vegetation %>% 
  filter(shrub_cover_interval == "Niet beschikbaar" | 
           total_tree_cover_id == 20 |
           total_herb_cover_id == 20)    
nrow(total_TSHcover_missing) == 0

total_TSHcover_missing2 <- data_vegetation %>% 
  filter(is.na(shrub_cover_interval) | 
           is.na(total_tree_cover_id) |
           is.na(total_herb_cover_id)) # 1
nrow(total_TSHcover_missing2) == 0
# 169, zie hoger, vergeten
```

Shrub cover werd nergens genoteerd in periode 1 en 3x vergeten in periode 2/3


### Game soil disturbance

Er bestaat geen veld in plotdetails die zegt of er al dan niet soil disturbance genoteerd werd.

```{r results= 'hide'}
# NA
data_vegetation %>% filter(is.na(total_soildisturbance_game_id)) %>% nrow() == 0

# Niet beschikbaar
total_soildist_missing20 <- data_vegetation %>% 
  filter(total_soildisturbance_game_id == 20) # 131 records periode 
nrow(total_soildist_missing20)
```

**In Heirnisse zijn er geen NA's, enkel "Niet beschikbaar" (allemaal periode 1): **


```{r}
total_soildist_missing20 %>% 
  group_by(period, plottype) %>%
  summarize(nr_of_plots_without_info_on_soildist = n()) %>% 
  ungroup() %>% 
  DT::datatable(rownames = FALSE)
```




### Moss cover

```{r}
data_vegetation %>% filter(total_moss_cover_id == 20) %>% nrow() == 0  

data_vegetation %>% filter(is.na(total_moss_cover_id)) %>% nrow()
# 3 (zie hoger)

```


# Calculate vegetation 

```{r}
vegetation <- calculate_vegetation(data_vegetation, data_herblayer)
```


```{r CreateSeparateDataframesVeg}
for (tablename in names(vegetation)) {
     assign(tablename, vegetation[[tablename]])
} 

```



# Controle plot-level-data


```{r}
table(data_vegetation$period)
#   1   2   3 
# 166 166 166 
```


# Check NA's plot-level-resultaten

## Vegetation

```{r}
names(veg_by_plot)
# summary(veg_by_plot)

```


```{r}
col <- c("number_of_species", "cumm_herb_coverage_class_average_perc")

veg_by_plot %>% filter_at(col, any_vars(is.na(.))) %>% nrow() == 0

```

```{r}
names(veg_by_core_area_species)

col <- c("number_of_subplots_with_species", "perc_of_subplots", "mean_coverage_class_average_perc")

veg_by_core_area_species %>% filter_at(col, any_vars(is.na(.))) %>% nrow() == 0

```

## Herblayer

```{r}
names(data_herblayer)
names(data_vegetation)

data_herblayer %>% filter(is.na(coverage_id)) %>% nrow() == 0
data_herblayer %>% filter(is.na(browse_index_id)) %>% nrow()

data_herblayer %>% filter(is.na(browse_index_id)) %>% distinct(period) 
data_herblayer %>% filter(is.na(browse_index_id)) %>% distinct(period) %>% dplyr::pull(period) == 1
# OK enkel periode 1
```

# Extra processing

Zowel vegetation als herblayer


## Plotinfo toevoegen

Plotinfo (`plot_id`, `forest_reserve`, `period` en `survey_number`) toevoegen aan de resultaten

```{r join_plottype_surveynr_BR}
veg_plotinfo <- lapply(vegetation, function(x) left_join(x, plotinfo %>% select(plot_id, forest_reserve, period, survey_number), by = c("plot_id", "period")))
# lapply: same function over all elements of the list
```


## Non-processed data wegfilteren

Hier niet nodig, want bij `load_data()` reeds weggefilterd.

```{r processed}
veg_plotinfo2 <- lapply(veg_plotinfo, 
                           function(x) anti_join(x, plotinfo %>% filter(data_processed == FALSE),
                                                 by = c("plot_id", "period")))

library(waldo) 
waldo::compare(veg_plotinfo, veg_plotinfo2)
```


## Eventueel afronden

```{r afronden}
veg_plotinfo_round <- veg_plotinfo2 %>% 
  lapply(., function(x) forestmangr::round_df(x, 2))


# bij herblayer niet nodig! (anders plotarea_ha ook afgerond)
```



```{r CreateSeparateDataframesVeg2}
for (tablename in names(veg_plotinfo2)) {
     assign(tablename, veg_plotinfo2[[tablename]])
} 

```



# Vergelijking met oude data

```{r eval = FALSE}
veg_by_plot_git <- read_forresdat_table(
  tablename = "veg_by_plot"
  , git_ref_type = "branch", git_reference = "develop"
  , join_plotinfo = TRUE) %>% 
  filter(forest_reserve == forestreserve)

veg_by_plot_new <- veg_by_plot

veg_by_plot_git <- veg_by_plot_git %>% 
  select(plot_id, year, everything()) 

nrow(veg_by_plot_new) == nrow(veg_by_plot_git)
summary(veg_by_plot_new)

names(veg_by_plot_new) == names(veg_by_plot_git)
summary(veg_by_plot_git)

diff <- veg_by_plot_new %>% anti_join(veg_by_plot_git, by = c("plot_id", "period"))
view(diff)
# allemaal KV
diff <- veg_by_plot_git %>% anti_join(veg_by_plot_new, by = c("plot_id", "period"))
nrow(diff) == 0

head(veg_by_plot_new %>% arrange(plot_id, period)); head(veg_by_plot_git %>% arrange(plot_id, period))
head(veg_by_plot_new %>% arrange(desc(plot_id), period)); head(veg_by_plot_git %>% arrange(desc(plot_id), period))
# veg_by_plot_git is zonder KV
head(veg_by_plot_new %>% filter(plot_id < 1000) %>% arrange(desc(plot_id), period)); head(veg_by_plot_git %>% arrange(desc(plot_id), period))
```


Lijkt OK

# Aandachtspunten       


# Export

## Vegetation
Resultaten worden opgeslagen als csv op c-schijf en in teamdrive:

```{r}
path_to_datarequest
path_to_datarequest_teamdrive

# names(vegetation_by_core_area_height_species)
# names(vegetation_by_plot_height_species)
```

```{r save, eval=FALSE}
save_results_xlsx(
    results = veg_plotinfo,
    output_dir = path_to_datarequest
  )

```


```{r save_teamdrive, eval=FALSE}
save_results_xlsx(
    results = veg_plotinfo,
    output_dir = path_to_datarequest_teamdrive
  )

```


## Herblayer

Herblayer lichtjes omvormen


```{r select_variables}
# names(data_herblayer)

herblayer <- data_herblayer %>%
  select(plot_id, subplot_id, period, 
         date_vegetation, year, 
         species, coverage_class_average_perc, 
         browse_index_id) %>%
  left_join(qBrowsIndex %>% select(ID, Value2), by = c("browse_index_id" = "ID")) %>% 
  rename(browse_index = Value2) %>% 
  # mutate(date_vegetation = as.Date(date_vegetation)) 
  # !! r as.Date returns previous day 
  mutate(date_vegetation = as.Date(gsub(' SAST','',date_vegetation))) 
  # Which will remove the timezone from part of the string and then convert to date.


```




```{r}
# save_results_xxxx: gemaakt om list weg te schrijven
# hier maar één dataframe
herblayer_list <- list(herblayer_by_plot = herblayer)
# summary(herblayer)
```


```{r join_plotinfo_herb}
herb_plotinfo <- lapply(herblayer_list, function(x) left_join(x, plotinfo %>% select(plot_id, forest_reserve, plottype, period, survey_number), by = c("plot_id", "period")))
# lapply: same function over all elements of the list

```


```{r save2, eval=FALSE}
save_results_xlsx(
    results = herb_plotinfo,
    output_dir = path_to_datarequest
  )

```


```{r save_teamdrive2, eval=FALSE}
save_results_xlsx(
    results = herb_plotinfo,
    output_dir = path_to_datarequest_teamdrive
  )

```



# Copy html to teamdrive

Na knitting - manueel

```{r eval = FALSE}
# Specify the path of the file you want to copy
source_file <- here::here(paste0("Scripts/Per_gebied/", forestreserve_short, "/", forestreserve_short, "_veg_2025.html"))


# Specify the destination directory where you want to copy the file
destination_dir <- paste0(path_to_teamdrive_gebied, "03_output_R_plotlevel/")

# Copy the file to the destination directory
file.copy(from = source_file, to = destination_dir, overwrite = TRUE)
```

