---
title: "Dataverwerking - dendro"
subtitle: "Wijnendale - cirkelplots & kernvlakte"
author: "Anja Leyman"
date: "`r Sys.Date()`"
output: 
  html_document:
    keep_md: FALSE
    number_sections: yes
    fig_caption: yes
    code_folding: hide
    toc: TRUE
    toc_float:
      collapsed: TRUE
      smooth_scroll: TRUE
---

```{r Rm, eval = FALSE}
rm(list=ls())
```

```{r Setup, include = FALSE}
knitr::opts_chunk$set(
  echo = TRUE,
  eval = TRUE,
  message = FALSE,
  warning = FALSE, 
  fig.width = 7,
  fig.height = 3,
  fig.align = TRUE)

library(here)
library(writexl)
library(scales)


# libraries & invoergegevens
source(here::here("scripts/Setup.R"))

```


```{r Setup2}
forestreserve <- "Wijnendalebos"
forestreserve_short <- forestreserve
forestreserve_short <- "Wijnendale"
plot_type <- "CA"
# plot_type <- "CP"

forestreserve_folder <- paste0(path_to_reserves, "4b_Wijnendale")

path_to_datarequest <- paste0(forestreserve_folder, "/verwerking_2024_1e2e3eSET/output_forrescalc/")
path_to_datarequest_teamdrive <- paste0(path_to_teamdrive, "PRJ_BR_Gegevensverwerking/per_gebied/2024_", forestreserve_short, "/03_output_R_plotlevel/")
path_to_html_teamdrive <- paste0(path_to_teamdrive, "PRJ_BR_Gegevensverwerking/per_gebied/2024_", forestreserve_short, "/")

# plots_to_exclude <- c(701, 707, 709, 727, 728, 738, 739, 740, 759, 760)

path_to_datacontrol <- paste0(path_to_teamdrive, "PRJ_BR_Gegevensverwerking/per_gebied/2024_", forestreserve_short, "/datacontrole/")
```


TIJDELIJK `path_to_fieldmap_db` aanpassen naar export van wijnendale en everzwijnbad uit moederdb (4/3/2024)

```{r Path_tmp}
path_to_fieldmap_db <- "C:/03_BR_db_monitoring/3_db_Els_deel2_Wijn_Ever/FieldMapData_3_db_Els_deel2_Wijn_Ever.accdb"

```



# Vraagstelling

**Bosreservaat `r forestreserve`**

Dataverwerking Wijnendale (nalv 3eSET), gebruik makend van (nieuwe) forrescalc.

<br>


```{r results='hold', eval=TRUE}
path_to_forresdat_data
path_to_analysis_set_db
path_to_plotlevel_csv
path_to_treelevel_csv
path_to_output_gdrive
path_to_meetgegevens

```


# Load lookuplijsten

```{r load_lkp}
con <- odbcConnectAccess2007(path_to_fieldmap_db)

  qIndShootCop <- sqlFetch(con, "qIndShootCop", stringsAsFactors = FALSE)
  # deadw_test <- sqlFetch(con, "Deadwood_3eSET", stringsAsFactors = FALSE)
  qAliveDead <- sqlFetch(con, "qAliveDead", stringsAsFactors = FALSE)
  qSpecies <- sqlFetch(con, "qSpecies", stringsAsFactors = FALSE)
  qDecaystage <- sqlFetch(con, "qdecaystage", stringsAsFactors = FALSE)
  qIntactSnag <- sqlFetch(con, "qIntactSnag", stringsAsFactors = FALSE)
  qVdagnVfm <- sqlFetch(con, "qVdagnVfm", stringsAsFactors = FALSE)
    
  qcommonremark <- sqlFetch(con, "qcommonremark", stringsAsFactors = FALSE)
  qCrownVolRedu <- sqlFetch(con, "qCrownVolRedu", stringsAsFactors = FALSE)
  qBranchLenghtReduction <- sqlFetch(con, "qBranchLenghtReduction", stringsAsFactors = FALSE)

  qiufroheight <- sqlFetch(con, "qiufroheight", stringsAsFactors = FALSE)
  qiufroheight_shoots <- sqlFetch(con, "qiufroheight_shoots", stringsAsFactors = FALSE)
  qiufrovitality <- sqlFetch(con, "qiufrovitality", stringsAsFactors = FALSE)
  qiufrovitality_shoots <- sqlFetch(con, "qiufrovitality_shoots", stringsAsFactors = FALSE)
  qiufrosocialstatus <- sqlFetch(con, "qiufrosocialstatus", stringsAsFactors = FALSE)
  qiufrosocialstatus_shoots <- sqlFetch(con, "qiufrosocialstatus_shoots", stringsAsFactors = FALSE)
  
odbcClose(con)

```

# Load plotinfo

Plotinfo samenstellen, zijnde plottype, naam forest_reserve en info over survey en data al dan niet processed.
Wegschrijven naar git, access en opslaan als csv

```{r plotinfo_load}
plotinfo <- load_plotinfo(database = path_to_fieldmap_db) %>% 
  filter(forest_reserve == forestreserve)
names(plotinfo)
```
## Processed

We controleren of er nog plots "not processed" zijn.

```{r check_processed, results='hide'}
# enkel checken bij deze waar er een dendro-opname gebeurd is
# anders ook deze van vorige decades mee, die niet kunne processed zijn
check_processed <- plotinfo %>% 
  filter(survey_trees == TRUE)

table(check_processed$forest_reserve, check_processed$data_processed)
# table(plotinfo$forest_reserve, plotinfo$data_processed)
```

```{r check_not_processed, results='hide'}
plotinfo_check <- plotinfo %>% 
  group_by(forest_reserve, plottype, period, survey_trees, data_processed) %>% 
  summarize(n_plots = n()) %>% 
  ungroup()

plotinfo_check %>% 
  filter(survey_trees == TRUE & data_processed == FALSE)

# omgekeerd geen plots die processed zijn, en géén survey_trees
plotinfo %>%  filter(data_processed & !survey_trees) %>% nrow() == 0
```


**!! OPGEPAST:** nadat de data gecontroleerd zijn door Peter, moet veld `processed` aangepast worden.

Met behulp van een updatequery voor een vooraf geselecteerde decade, plottype en bosreservaat zetten we `DataProcessed_YN` op `10` (code 10 = 'ja'), indien `Survey_Trees_YN = 10`. 

```{r update_processed, eval = FALSE}
# Predefined strings
decade <- "3" 
# plot_type <- "CP"
# forestreserve <- "Wijnendalebos"

# Construct the query string using sprintf
query_update <- paste0(sprintf("UPDATE (PlotDetails_%seSET pd 
                         INNER JOIN Plots p ON pd.IDPlots = p.ID) 
                         INNER JOIN qPlotType q ON p.Plottype = q.ID 
                         SET pd.DataProcessed_YN = 10 
                         WHERE (pd.Survey_Trees_YN = 10) 
                         AND (q.Value3 = '%s') 
                         AND (pd.ForestReserve = '%s')",
                         decade, plot_type, forestreserve)
                       ) %>% noquote()

   sqlQuery(con,query_update)

odbcClose(con)

```


```{r plotinfo_load2, eval=FALSE}
plotinfo <- load_plotinfo(database = path_to_fieldmap_db) %>% 
  filter(forest_reserve == forestreserve)
names(plotinfo)
```

In het geval van `r forestreserve` gaat het om volgende plots die na de eerste decade niet 
meer heropgemeten werden:     

```{r}
plotinfo %>% filter(survey_trees == FALSE) %>% distinct(plot_id)
```


## Check year_dendro 

Year_dendro = jaar van groeiseizoen
Grens is gelegd op 1/5.

```{r check, eval=FALSE}
names(plotinfo)
summary(plotinfo)

plotinfo %>% filter(is.na(year_dendro)) %>% distinct(data_processed) 
# enkel NA daar waar data_processed = FALSE - OK

year_range <- plotinfo %>% 
  group_by(forest_reserve, period) %>% 
  dplyr::summarize(min_year = min(year_dendro, na.rm = TRUE), 
            max_year = max(year_dendro, na.rm = TRUE),
            year_range = paste0(min_year, " - ", max_year)) %>% 
  ungroup()

t <- year_range %>% 
  filter(min_year != max_year)
t_ <- t %>% 
  left_join(plotinfo)

t_ %>% filter(year_dendro == 2023)
```
plot 425 en 503 hebben een afwijkende dendro-date, gecheckt in FM-DC en klopt.


# Load dendro data

Standaard worden enkel de "processed" data ingeladen mbv de load-functies.

```{r load_data, results='hide'}
data_dendro <- load_data_dendrometry(database = path_to_fieldmap_db)



data_dendro <- load_data_dendrometry(database = path_to_fieldmap_db
                                     # , plottype = plot_type
                                     , forest_reserve = forestreserve
                                     , processed = FALSE  # default: data_processed = TRUE
                                     , extra_variables = TRUE)


data_shoots <- load_data_shoots(database = path_to_fieldmap_db
                                , extra_variables = TRUE)

# door shoots en trees te combineren,  blijft enkel gewenst BR over
data_stems  <- compose_stem_data(data_dendro, data_shoots
                                 , extra_variables = TRUE)

height_model <- load_height_models(path_to_height_models) %>%
  filter(forest_reserve == forestreserve)

data_deadwood <- load_data_deadwood(database = path_to_fieldmap_db
                                    # , plottype = plot_type
                                    , forest_reserve = forestreserve
                                    , processed = TRUE)
```

```{r check_heightmodels, results = 'hide'}
table(height_model$forest_reserve, height_model$period)
table(plotinfo$forest_reserve)

height_model %>% group_by(forest_reserve) %>% summarise(n = n()) %>% ungroup() %>% anti_join(plotinfo, by = c("forest_reserve"))

missing_heightmodel <- data_stems %>% 
  select(forest_reserve, plot_id, plottype, period, species, alive_dead) %>% 
  left_join(height_model) %>% 
  filter(is.na(P1))

```

Er zijn `r nrow(missing_heightmodel)` ontbrekende hoogtemodellen.


# Volume liggend dood hout  

## Fragmenten versus intacte bomen

De volumeberekening van liggend dood hout baseert zich op het veld `calc_volume_m3`
uit FM-databank (layer `Deadwood`).

Indien deadwood als fragment opgemeten werd (zie veld `IntactFragment` en 
bijhorende LU-list `qVdagnVfm`), is dit een kopie van het veld `Volume_m3.`
Dit veld wordt in FM-DC automatisch berekend. 
Belangrijk is om te zorgen dat dit volume als "inside plot" berekend wordt.

Indien deadwood als intact aangevinkt staat, moeten er tarieven gebruikt worden om
dit volume te berekenen.
Er werd afgesproken met Peter dit **enkel nog te gebruiken voor de BE's of de KV's** als ze plotgrens niet overschrijden. 

- Enkel in Kerss KV - 2eSET & 3eSET staan nog (veel) intacte bomen: 
klopt wel degelijk...voor KV KP = BEkartering....
- In 1eSET niks meer (aangevuld met fragmenten - copy van 2eSET - door Peter)
- Héél uitzonderlijk in 3e SET: 2 bomen in KV Rodebos (plot 43000)


## Fragmenten - update van volume in FM

**Elke keer te doen bij nieuwe db**

In Fieldmap zijn er twee velden opgenomen, die "manueel" bijgewerkt moeten worden.
Makkelijkste is om dit hier op te vangen in een updatequery.

Het gaat om de velden 
- `calc_volume_m3`
- `calc_length`

Deze velden zijn exacte copies van de velden 
- `volume_m3` (als IntactFragment = 20)
- `length_m`

Maar omdat deze laatste twee velden per ongeluk gewijzigd kunnen worden in FM-DC 
(te berekenen als "Total Volume" of "Volume inside plot"), is het veiliger om 
deze waardes vast te klikken in `calc_volume_m3` & `calc_length`.

Voor 3de set was `calc_volume_m3` niet steeds berekend (in acces).
Dat doen we hier mbv een updatequery, nadat we zeker zijn dat de waardes correct 
berekend zijn in FM-DC ("inside plot").
Dit moet normaliter enkel gebeuren voor periode 3, periode 1 en 2 zijn bijgewerkt 
in de moederdatabank zelf.

```{r sql_update_calc_deadw_inside_plot, eval = FALSE}
# queries - enkel deadw_3eSET
qry_update_calc_vol <- paste0("UPDATE Deadwood_3eSET SET Deadwood_3eSET.CalcVolume_m3 = Deadwood_3eSET.Volume_m3 WHERE ((Deadwood_3eSET.CalcVolume_m3 Is Null) AND (Deadwood_3eSET.IntactFragment=20))") %>%
           noquote()

qry_update_calc_length <- "UPDATE Deadwood_3eSET SET Deadwood_3eSET.CalcLength_m = Deadwood_3eSET.Length_m WHERE ((Deadwood_3eSET.CalcLength_m) Is Null)" %>%
           noquote()

# update
conn <- odbcConnectAccess2007(path_to_fieldmap_db)

  sqlQuery(conn,qry_update_calc_vol)
  sqlQuery(conn,qry_update_calc_length)

odbcClose(conn)

# opnieuw inladen
data_deadwood_old <- data_deadwood
data_deadwood <- load_data_deadwood(database = path_to_fieldmap_db
                                    , plottype = plot_type
                                    , forest_reserve = forestreserve
                                    , processed = TRUE)

# check
data_deadwood %>% filter(is.na(calc_volume_m3)) %>% nrow()
# CP: 0
# KV: 1 (KV Wijnendale)
    # lying_deadw_id 46
    # intact_fragm 10
    # calc_volume_m3 NA
    # calc_length 23.9
    # max_diam_mm 950

dendro_by_diam_plot_species %>% filter(plot_id == 71000
                                       & species == 64
                                       & dbh_class_5cm == "95 - 100 cm" 
                                       & period == 3) %>% 
  distinct(vol_log_m3_ha)
# 10.9718	

# calc_volume = 10.3338  - dbh = 950, hoogte = 23.865



```

```{r posssible_fragment_check, eval = FALSE}
# !! gemerkt dat calc_vol in Kerss KV (plot 11000, 2de en 3de decade) exacte copie 
# is van volume inside plot, terwijl het om intacte bomen gaat
# => volume bijwerken

data_deadwood_intact <- data_deadwood %>% 
  filter(intact_fragm == 10)

# toch nog niet helemaal zoals afgesproken met Peter => file doormailen met mogelijke fragmenten
posssible_fragment <- data_deadwood_intact %>% 
  filter((calc_length_m < total_length_m/2)|
           decaystage == 14|
           (decaystage == 13 & min_diam_mm > 150) |
           min_diam_mm > 150) %>% 
  select(plot_id, plottype, forest_reserve, , period, date_dendro, lying_deadw_id,
         species, decaystage, intact_fragm, calc_volume_m3, calc_length_m, total_length_m,
         min_diam_mm, max_diam_mm)

table(posssible_fragment$decaystage)

# write_csv2(posssible_fragment, here::here("output/posssible_fragment_Kerss_KV.csv"))

```

# Calculate dendro data

```{r calc_stems_tree}
data_stems_calc <- calc_variables_stem_level(data_stems, height_model)

data_dendro_calc <- calc_variables_tree_level(data_dendro, data_stems_calc)

dendro <- calculate_dendrometry(data_dendro, data_deadwood, data_shoots, height_model, plotinfo)
# waar survey_trees = TRUE, wordt een '0' toegekend, als er geen andere metingen zijn
# DUS: als ik wegfilter obv data_processed, worden data NIET ingeladen,
# MAAR omdat survey_trees = TRUE, wordt er hier een '0' toegekend aan die non-processed plots ( 400, ...°)

```


```{r CreateSeparateDataframesDendro}
for (tablename in names(dendro)) {
     assign(tablename, dendro[[tablename]])
} 

```


# Datacontrole

## NA's in data_dendro_calc

want bij optellen wordt dat 0 in de calc functies

```{r results='hide'}
names(data_dendro_calc)
```

```{r}
col <- c("basal_area_alive_m2_ha","basal_area_dead_m2_ha", 
         "vol_alive_m3_ha", "vol_dead_standing_m3_ha", 
         "vol_bole_alive_m3_ha","vol_bole_dead_m3_ha", 
         "number_of_trees_alive_ha", "number_of_trees_dead_ha")

data_dendro_calc %>% filter_at(col, any_vars(is.na(.))) %>% nrow() == 0

```

## Ontbrekende dbh 

Een ontbrekende dbh zorgt voor een ontbrekend volume, wat bij sommeren in de 
calculate-functies leidt tot een '0' (geen `na.rm` opgenomen)

```{r results='hide'}
# names(data_dendro_calc)
# select_colnames_dendro <- data_dendro_calc %>% 
#   select(1:5, contains("_id"), species
#          , dbh_mm, height_m, calc_height_m
#          , alive_dead, ind_sht_cop, intact_snag
#          , common_remark, remark
#          , 46:57
#          ) %>% 
#   colnames()
# 
# select_colnames_dendro

names(data_stems_calc)
select_colnames_stems <- data_stems_calc %>% 
  select(1:5, contains("_id"), species
         , dbh_mm, height_m, calc_height_m
         , alive_dead, ind_sht_cop, intact_snag
         , common_remark, remark
         , 47:57
         ) %>% 
  colnames()

select_colnames_stems


```
```{r missing_dbh}
missing_dbh <- data_stems_calc %>% 
  filter(is.na(dbh_mm)) %>% 
  select(select_colnames_stems)

```

**DBH_mm ontbreekt**

```{r}
missing_dbh %>% 
  select(period, plot_id, tree_id = tree_measure_id, dbh_mm, height_m
         ,ind_sht_cop, species) %>% 
  DT::datatable(caption = "DBH ONTBREEKT")


```

```{r eval = FALSE}
write.xlsx(missing_dbh
           , paste0(path_to_datacontrol, "dendro.xlsx")
           , sheetName = "missing_dbh"
           , showNA = FALSE
           , append = TRUE) 
# via mail aan Peter gevraagd en zelf 2CP's aangepast (10 naar 1) - 8/4/2024
```


## Snags zonder hoogte

Te checken op niveau van de stems

Tijdelijke oplossing: ik heb daar intacte van gemaakt in `r path_to_fieldmap_db`

  period	tree_measure_id	old_id   	species	   dbh_mm
71000	CA	3	2022	144	      5520			83	        205
71000	CA	3	2022	353	      6498			16	        90
71000	CA	3	2022	216	      5625			89	        120


```{r missing_height}
missing_height <- data_stems_calc %>% 
  filter(intact_snag == 10 & is.na(height_m)) %>% 
  select(select_colnames_stems)
```

**Snags zonder hoogte**

```{r}
missing_height %>% 
  select(period, plot_id, tree_id = tree_measure_id
         , dbh_mm, height_m, intact_snag) %>% 
  DT::datatable(caption = "SNAGS ZONDER HOOGTE")
```


```{r eval = FALSE}
write.xlsx(missing_height
           , paste0(path_to_datacontrol, "dendro.xlsx")
           , sheetName = "snag_no_height"
           , showNA = FALSE
           , append = TRUE) 
# via mail aan Peter gevraagd en zelf 2CP's aangepast (10 naar 1) - 8/4/2024
```



# Extra processing

## Plotinfo toevoegen

Plotinfo (`plot_id`, `forest_reserve`, `period` en `survey_number`) toevoegen aan de resultaten

```{r join_plottype_surveynr_BR}
dendro_plotinfo <- lapply(dendro, function(x) left_join(x, plotinfo %>% select(plot_id, forest_reserve, period, survey_number), by = c("plot_id", "period")))
# lapply: same function over all elements of the list
```


## Non-processed data wegfilteren

```{r processed}
dendro_plotinfo2 <- lapply(dendro_plotinfo, 
                           function(x) anti_join(x, plotinfo %>% filter(data_processed == FALSE),
                                                 by = c("plot_id", "period")))

```


## Eventueel afronden

```{r afronden, eval=FALSE}
dendro_plotinfo_round <- dendro_plotinfo2 %>% 
  lapply(., function(x) forestmangr::round_df(x, 2))
```



```{r CreateSeparateDataframesDendro2}
for (tablename in names(dendro_plotinfo2)) {
     assign(tablename, dendro_plotinfo2[[tablename]])
} 

```



# Vergelijking met oude data

```{r eval = FALSE}
dendro_by_plot_git <- read_forresdat(tablename = "dendro_by_plot"
                                     , join_plotinfo = TRUE) %>% 
  filter(forest_reserve == forestreserve)

dendro_by_plot_new <- dendro_by_plot %>% filter(period != 3)

dendro_by_plot_git <- dendro_by_plot_git %>% 
  select(plot_id, year, everything()) %>% 
  select(names(dendro_by_plot))

nrow(dendro_by_plot_new) == nrow(dendro_by_plot_git)
summary(dendro_by_plot_new)

names(dendro_by_plot_new) == names(dendro_by_plot_git)
summary(dendro_by_plot_git)

diff <- dendro_by_plot_new %>% anti_join(dendro_by_plot_git, by = c("plot_id", "period"))
diff


dendro_by_plot_new %>% select(-year) %>% arrange(plot_id, period) == dendro_by_plot_git %>% select(-year) %>% arrange(plot_id, period)
# OK denk ik andere ordening van variabelen
dendro_by_plot_new == dendro_by_plot_git

head(dendro_by_plot_new %>% arrange(plot_id, period)); head(dendro_by_plot_git %>% arrange(plot_id, period))
head(dendro_by_plot_new %>% arrange(desc(plot_id), period)); head(dendro_by_plot_git %>% arrange(desc(plot_id), period))

# dendro_by_plot_species_git <- read_vc(file = "dendro_by_plot_species", root = path_to_forresdat_data)
# nrow(dendro_by_plot_species) == nrow(dendro_by_plot_species_git)
# 
# dendro_by_diam_plot_git <- read_vc(file = "dendro_by_diam_plot", root = path_to_forresdat_data)
# nrow(dendro_by_diam_plot) == nrow(dendro_by_diam_plot_git)
# 
# logs_by_decay_plot_git <- read_vc(file = "logs_by_decay_plot", root = path_to_forresdat_data)
# nrow(logs_by_decay_plot) == nrow(logs_by_decay_plot_git)

```



# Export

Resultaten worden opgeslagen als csv op c-schijf en in teamdrive:

```{r}
path_to_datarequest
path_to_datarequest_teamdrive

```

Enkele verduidelijkingen:

* "number_of_tree_species" = aantal soorten obv de levende bomen

* "stems_per_tree" = meerstammigheid (stem_number_ha / number_of_trees_ha): heeft hier geen zin, maar dient als insteek voor berekeningen per soort

* "vol_bole_alive_m3_ha" en "vol_bole_dead_m3_ha": volume zonder crown, 
versus "vol_alive_m3_ha" en "vol_dead_standing_m3_ha"

* "vol_log_m3_ha": liggend dood hout (NA als er geen deadwood survey gebeurd is)

* "vol_deadw_m3_ha": staand en liggend dood hout (NA als er geen deadwood survey gebeurd is)


```{r save, eval=FALSE}
save_results_xlsx(
    results = list(plotinfo = plotinfo),
    output_dir = path_to_datarequest
  )

save_results_xlsx(
    results = dendro_plotinfo,
    output_dir = path_to_datarequest
  )

```


```{r save_teamdrive, eval=FALSE}
save_results_xlsx(
    results = list(plotinfo = plotinfo),
    output_dir = path_to_datarequest_teamdrive
  )

save_results_xlsx(
    results = dendro_plotinfo,
    output_dir = path_to_datarequest_teamdrive
  )

```



# Copy html to teamdrive

Na knitting - manueel

```{r eval = FALSE}
# Specify the path of the file you want to copy
source_file <- here::here("Scripts/Individuele_BRen/Wijnendale_dendro_2024.html")

# Specify the destination directory where you want to copy the file
destination_dir <- path_to_html_teamdrive

# Copy the file to the destination directory
file.copy(from = source_file, to = destination_dir, overwrite = TRUE)
# ? file.copy
```

