---
title: "Statistieken obv cirkelplots"
subtitle: "Wijnendale - dendrometrie"
author: "Anja Leyman"
date: "`r Sys.Date()`"
output:
  html_document:
    keep_md: false
    number_sections: true
    fig_caption: true
    code_folding: hide
    toc: true
    toc_float:
      collapsed: true
      smooth_scroll: true
---


```{r Rm, eval = FALSE}
rm(list=ls())
```

```{r Setup, include = FALSE}
knitr::opts_chunk$set(
  echo = TRUE,
  eval = TRUE,
  message = FALSE,
  warning = FALSE, 
  fig.width = 7,
  fig.height = 3,
  fig.align = TRUE)

# libraries & invoergegevens
source(here::here("scripts/Setup.R"))

```


```{r }
forestreserve <- "Wijnendalebos"
forestreserve_short <- forestreserve
forestreserve_short <- "Wijnendale"
# plot_type <- "CA"
# plot_type <- "CP"

forestreserve_folder <- paste0(path_to_reserves, "4b_Wijnendale")

path_to_datarequest <- paste0(forestreserve_folder, "/verwerking_2024_1e2e3eSET/output_forrescalc/")
path_to_datarequest_teamdrive <- paste0(path_to_teamdrive, "PRJ_BR_Gegevensverwerking/per_gebied/2024_", forestreserve_short, "/04_statistieken_BR/")
path_to_html_teamdrive <- paste0(path_to_teamdrive, "PRJ_BR_Gegevensverwerking/per_gebied/2024_", forestreserve_short, "/")

# plots_to_exclude <- c(701, 707, 709, 727, 728, 738, 739, 740, 759, 760)
```


TIJDELIJK `path_to_fieldmap_db` aanpassen naar export van wijnendale en everzwijnbad
uit moederdb (4/3/2024)

```{r Path_tmp}
path_to_fieldmap_db <- "C:/03_BR_db_monitoring/3_db_Els_deel2_Wijn_Ever/FieldMapData_3_db_Els_deel2_Wijn_Ever.accdb"
```



# Vraagstelling

Statistieken op niveau van bosreservaat, obv de cirkelplots.

Alle basis variabelen van de monitoring:
- dendro
- dendro_per_species
- dendro_by_diam
- ....
- decaystage logs (op termijn decaystage ook van staand dood hout)

Hierna worden deze één voor één doorlopen en weggeschreven naar de resultatendb

Om gemiddeldes per BR te verkrijgen, beperken we ons tot de CP's. 
(KV's zijn beter afz. te verwerken)

Dit dient als insteek voor de ontwikkeling van functies die alles integreren:
zie `functions_overall_statistics.R`.

Eerst afzonderlijke functies per dendro_xxxx.csv
Dan al deze functies in één overkoepelend functie

Elke functie moet volgende stappen bevatten:   

- inlezen data     
- filteren op CP’s    
- filteren op afgewerkt      
- toevoegen nulwaardes waar nodig    
- ev. wegfilteren van bosreservaten zonder de vereiste data
- …    

vervolgens al die functies combineren in één superfunctie (cfr Els met dendro calc)

Idem voor reg & veg

Nodig voor:   

- zenodo   
- bookdown-rapporten   
- …    



# Inladen data

We werken verder met de data aangemaakt specifiek voor `r forestreserve`.

## Lookuplijsten

```{r }
con <- odbcConnectAccess2007(path_to_fieldmap_db)

  qIndShootCop <- sqlFetch(con, "qIndShootCop", stringsAsFactors = FALSE)
  # deadw_test <- sqlFetch(con, "Deadwood_3eSET", stringsAsFactors = FALSE)
  qAliveDead <- sqlFetch(con, "qAliveDead", stringsAsFactors = FALSE)
  qSpecies <- sqlFetch(con, "qSpecies", stringsAsFactors = FALSE)
  qDecaystage <- sqlFetch(con, "qdecaystage", stringsAsFactors = FALSE)
  qIntactSnag <- sqlFetch(con, "qIntactSnag", stringsAsFactors = FALSE)
  qVdagnVfm <- sqlFetch(con, "qVdagnVfm", stringsAsFactors = FALSE)

  qHerbSpecies240810<- sqlFetch(con, "qHerbSpecies240810", stringsAsFactors = FALSE)
  qCoverHerbs <- sqlFetch(con, "qCoverHerbs", stringsAsFactors = FALSE)
  qBrowsIndex <- sqlFetch(con, "qBrowsIndex", stringsAsFactors = FALSE)

  qHeightClass_regeneration <- sqlFetch(con, "qHeightClass_regeneration", stringsAsFactors = FALSE)
  qnumber_regeneration_classes <- sqlFetch(con, "qnumber_regeneration_classes", stringsAsFactors = FALSE)

  qcommonremark <- sqlFetch(con, "qcommonremark", stringsAsFactors = FALSE)
  qCrownVolRedu <- sqlFetch(con, "qCrownVolRedu", stringsAsFactors = FALSE)
  qBranchLenghtReduction <- sqlFetch(con, "qBranchLenghtReduction", stringsAsFactors = FALSE)

  qiufroheight <- sqlFetch(con, "qiufroheight", stringsAsFactors = FALSE)
  qiufroheight_shoots <- sqlFetch(con, "qiufroheight_shoots", stringsAsFactors = FALSE)
  qiufrovitality <- sqlFetch(con, "qiufrovitality", stringsAsFactors = FALSE)
  qiufrovitality_shoots <- sqlFetch(con, "qiufrovitality_shoots", stringsAsFactors = FALSE)
  qiufrosocialstatus <- sqlFetch(con, "qiufrosocialstatus", stringsAsFactors = FALSE)
  qiufrosocialstatus_shoots <- sqlFetch(con, "qiufrosocialstatus_shoots", stringsAsFactors = FALSE)

odbcClose(con)

```

```{r}

qIndShootCop <- qIndShootCop %>% select(-Value3, -OrderField, -Active)
qAliveDead <- qAliveDead %>% select(-Value3, -OrderField, -Active)
qSpecies <- qSpecies %>% select(ID, name_nl = Value1, name_sc = Value2)
qDecaystage <- qDecaystage %>% select(-Value3, -OrderField, -Active, -MasterID)
```


## Plotinfo

```{r }
plotinfo <- read_excel(paste0(path_to_datarequest, "plotinfo.xlsx")) %>% 
   select(-1)

```

## Dendro

```{r}
dendro_by_plot <- read_excel(paste0(path_to_datarequest, "dendro_by_plot.xlsx")) %>%
  select(-1) %>%
  filter(plottype == "CP") %>%
  left_join(plotinfo)


```

# Specifiek voor Wijnendale

**OPGEPAST**: er werden een aantal plots NIET heropgemeten in 2012 & 2022
=> om vergelijking volledig correct te maken, deze niet meer meenemen bij de verwerking

Het gaat om volgende plots:    
-	400, 424, 426 die op een pad liggen dat toch behouden zal blijven     
-	482: open plek (kapvlakte) die open gehouden wordt      

```{r}
plots_3e_set <- dendro_by_plot %>% 
  filter(period == 3) %>% 
  select(plot_id, period)

plots_enkel_1e_set <- dendro_by_plot %>% 
  filter(period == 1) %>% 
  anti_join(plots_3e_set, by = c("plot_id")) %>% 
  select(plot_id, period)
plots_enkel_1e_set
# 482 is open ruimte, zie verder; er wordt daar ook geen veg meer opgemeten in periode 2 & 3

plots_enkel_2e_set <- dendro_by_plot %>% 
  filter(period == 2) %>% 
  anti_join(plots_3e_set, by = c("plot_id")) %>% 
  select(plot_id, period)
plots_enkel_2e_set

```



```{r plots_to_exclude}
plots_to_exclude <- c(400, 414, 424, 426, 482)
```

# Enkel bosplots

Dendro per BR: enkel obv de bosplots  
=> eerst de open ruimtes verwijderen (zonder bomen én zonder verjonging)   
=> link met regeneration_by_plot nodig

**Plot 475** Wijnendale periode 1: enkel dood hout; omdat er in periode 2 
wel soorten genoteerd werden zit plot mee in `dendro_by_plot`

**Plot 482**: enige plot die als "open ruimte" over blijft: is echter een plot die 
enkel in periode 1 opgemeten werd (geen bomen), en erna niet meer 
=> goed om die NIET mee te nemen

```{r}
regeneration_by_plot <- read_excel(paste0(path_to_datarequest, "regeneration_by_plot.xlsx")) %>% 
  select(-1) %>% 
  filter(plottype == "CP")

```

```{r open_ruimte}
open_ruimte <- dendro_by_plot %>% 
  filter(number_of_tree_species == 0) %>% # 1 plot (plot 475)
  filter(vol_deadw_m3_ha == 0) %>%  # dan valt plot 475 weg => is bosplot, maar in periode 1 zonder bomen/verjonging, mét dood hout
  left_join(regeneration_by_plot) %>% 
  filter((approx_nr_established_ha == 0 & approx_nr_seedlings_ha == 0) 
         | (is.na(approx_nr_established_ha) & is.na(approx_nr_seedlings_ha))
  ) 

nrow(open_ruimte) # 0
table(open_ruimte$forest_reserve, open_ruimte$period)

open_ruimte <- open_ruimte %>% 
  select(forest_reserve, plot_id, period, number_of_tree_species)

```


```{r bosplots}
bosplots <- dendro_by_plot %>% 
  filter(plottype == "CP") %>% 
  select(forest_reserve, plot_id, period, number_of_tree_species
         , survey_trees, survey_deadw) %>% 
  anti_join(open_ruimte)

# !! hier wordt ook periode in rekening gebracht, dus als op één moment open 
# ruimte en op ander moment niet, dan wordt plot één keer wel en één keer niet meegenomen
```

# Herinladen data 

- enkel cirkelplots   
- zonder de "plots to exclude": plots `r plots_to_exclude`    
- zonder de open ruimte: dat zijn `r nrow(open_ruimte)` plots in geval van `r forestreserve`.

(c)A: er bestaat ook read_package (https://docs.ropensci.org/frictionless/)
package <- read_package("https://zenodo.org/records/10053702/files/datapackage.json")

resources(package) : geeft overzicht van de tabellen in het datapackage
<!-- > [1] "reference-data" "gps"            "acceleration" -->

read_resource(package, "gps")  : om één tabel in te laden

```{r load_dendro_all}
dendro_by_plot <- read_excel(
  paste0(path_to_datarequest, "dendro_by_plot.xlsx")
  ) %>% 
  select(-1) %>%   
  # select(-contains("eg"), -contains("min40cm")) %>%  # (veg en reg)
  left_join(plotinfo) %>% 
  filter(plottype == "CP" & !plot_id %in% plots_to_exclude) %>% 
  anti_join(open_ruimte, by = c("plot_id", "period"))

dendro_by_diam_plot <- read_excel(
  paste0(path_to_datarequest, "dendro_by_diam_plot.xlsx")
  ) %>% 
  select(-1) %>% 
  left_join(plotinfo) %>% 
  filter(plottype == "CP") %>% 
  filter(!plot_id %in% plots_to_exclude) %>% 
  anti_join(open_ruimte, by = c("plot_id", "period"))

dendro_by_diam_plot_species <- read_excel(
  paste0(path_to_datarequest, "dendro_by_diam_plot_species.xlsx")
  ) %>% 
  select(-1) %>% 
  left_join(plotinfo) %>% 
  filter(plottype == "CP") %>% 
  filter(!plot_id %in% plots_to_exclude) %>% 
  anti_join(open_ruimte, by = c("plot_id", "period")) %>%
  left_join(qSpecies, by = c("species" = "ID"))

dendro_by_plot_species <- read_excel(
  paste0(path_to_datarequest, "dendro_by_plot_species.xlsx")
  ) %>% 
  select(-1) %>% 
  left_join(plotinfo) %>% 
  filter(plottype == "CP") %>% 
  filter(!plot_id %in% plots_to_exclude) %>% 
  anti_join(open_ruimte, by = c("plot_id", "period")) %>%
  left_join(qSpecies, by = c("species" = "ID"))

deadw_by_decay_plot <- read_excel(
  paste0(path_to_datarequest, "deadw_by_decay_plot.xlsx")
  ) %>% 
  select(-1) %>% 
  left_join(plotinfo) %>% 
  filter(plottype == "CP") %>% 
  filter(!plot_id %in% plots_to_exclude) %>% 
  anti_join(open_ruimte, by = c("plot_id", "period")) %>% 
  left_join(qDecaystage, by = c("decaystage" = "ID")) %>% 
  rename(decaystage_cde = decaystage,
         afbraak = Value1, 
         decay_stage = Value2) 

deadw_by_decay_plot_species <- read_excel(
  paste0(path_to_datarequest, "deadw_by_decay_plot_species.xlsx")
  ) %>% 
  select(-1) %>% 
  left_join(plotinfo) %>% 
  filter(plottype == "CP") %>% 
  filter(!plot_id %in% plots_to_exclude) %>% 
  anti_join(open_ruimte, by = c("plot_id", "period")) %>%
  left_join(qSpecies, by = c("species" = "ID")) %>% 
  left_join(qDecaystage, by = c("decaystage" = "ID")) %>% 
  rename(decaystage_cde = decaystage,
         afbraak = Value1, 
         decay_stage = Value2) 

```


# Statistieken

## Obv dendro_by_plot

```{r data1}
dataset <- dendro_by_plot

table(dataset$forest_reserve, dataset$period)
  #                 1   2   3
  # Wijnendalebos 119 119 119
```

```{r variables1}
variables_for_statistics <- dataset %>% 
  dplyr::select(contains(c("_ha", "number_of_tree_species"))) %>% 
  names()

variables_for_statistics

```

```{r stat1, results='hide'}
resultaat <- create_statistics(
  dataset = dataset,
  level = c("period", "forest_reserve"),
  variables = variables_for_statistics,
  include_year_range = FALSE
  ) %>% 
  forestmangr::round_df(., 2) %>% 
  # rename(strata = forest_reserve) %>% 
  mutate(strata = NA,
         stratum_name = NA,
         strata2 = NA,
         stratum_name2 = NA) 

# voor export naar excel ipv access-db
resultaat <- resultaat %>% 
  arrange(variable) %>% 
  select(-contains(c("strat", "log"))) # lege velden

str(resultaat)
head(resultaat)
```

```{r eval = FALSE}
# testje tussendoor - temp!!
names(dataset)
unique(dataset$year)

stat <- create_statistics(
   dataset = dataset,
   level = c("forest_reserve", "period"),
   variables = c("vol_alive_m3_ha"),
   include_year_range = TRUE
   ) 

summary(stat)
```

```{r table1}
resultaat %>% 
  DT::datatable(options = list(dom = 'tip')
                , rownames = FALSE
                , filter = "top")
```

We exporteren de resultaten naar een excel-file "dendro_stat" met 
per tabblad de basisfile bv. dendro_per_plot, ...

```{r }
# My.ResultsToDatabase(results = resultaat, 
#                      dbHandle = dbResults, 
#                      tblName = "tblResultaten", 
#                      scriptName = "dendro_per_BR.Rmd", 
#                      description = "dendro per ha per bosreservaat (enkel bosplots)",
#                      request_from = "Team bosecologie",
#                      run_by = run)

```

```{r}
path_to_datarequest
path_to_datarequest_teamdrive

```

```{r export1}
write.xlsx(resultaat
           , paste0(path_to_datarequest, "stat_dendro.xlsx")
           , sheetName = "dendro_by_plot"
           , showNA = FALSE
           , append = FALSE) 

write.xlsx(resultaat
           , paste0(path_to_datarequest_teamdrive, "stat_dendro.xlsx")
           , sheetName = "dendro_by_plot"
           , showNA = FALSE
           , append = FALSE) 
```


## Obv dendro_by_plot_species

Nulwaardes staan niet in de output.
Een species of diam-klasse die niet voorkomt, staat niet in resulterende tabel


<!-- !! oppassen met 0 waardes (zitten niet in tabel: zie ook dataverwerking ikv artikel C). -->
<!-- Moeten eerst toegevoegd worden. -->

<!-- Zie ook script `INBO_biomassa_vglBR_VBI/meanNGV_per_bms_levend_dood_PNV.Rmd`, daar gebruik gemaakt van add_zeros -->

<!-- Boomsoort als level: enkel indien ik ook alle nulwaardes mee heb om een gemiddelde over alle plots heen te maken!  -->
<!-- bv. appel -->
<!-- => met functie `add_zeros` nullen toevoegen -->
<!-- ! lukt enkel als ik alle overbodige velden verwijder!! -->

<!-- OPGEPAST: forest_reserve achteraf terug toevoegen, niet meenemen bij add_zeros, -->
<!-- anders voor elke plot, alle bosreservaten toegevoegd met 0 voor alle soorten -->


<!-- OPGEPAST met NA's: daar wordt ook 0 van gemaakt!!  -->
<!-- Bv. vol_log_m3_ha_min40cm: moet NA zijn, maar bij add_zero's wordt daar 0 van gemaakt!! -->
<!-- !! niet relevant bij CP's -->

<!-- Maar wel bij bv Kluisbos: geen logs opgemeten ... -->


```{r data2}
dataset2 <- dendro_by_plot_species 
# table(dataset2$forest_reserve, dataset2$period)
```
```{r add_zeros_all_species}
dataset2_0 <- add_zeros(dataset = dataset2 %>% 
                          select(plot_id, period, species, contains(c("_ha", "stems"))),
                        comb_vars = c("plot_id", "species"),
                        grouping_vars = c("period")
                        ) %>%
  # left_join(qSpecies %>% dplyr::select(species = ID, speciesTxt = Value1)) %>% 
  left_join(plotinfo %>% select(plot_id, period, forest_reserve))

# INITIELE FOUT: pas achteraf terug bosreservaat toevoegen
# anders voor elk bosreservaar alle plots 
# bv. Wijnendale: plot 101, 201 ... ipv enkel 401

summary(dataset2_0)

```
```{r}
variables_for_statistics2 <- dataset2_0 %>% 
  select(contains(c("_ha", "stems"))) %>% 
  names()

variables_for_statistics2
#
```


```{r stat2}
# !! één resultaat per soort en per BR
n_BR <- dataset2 %>% distinct(forest_reserve) %>% nrow()
n_BR <- length(unique(dataset2$forest_reserve))
n_species <- length(unique(dataset2$species))
n_period <- length(unique(dataset2$period))
n <- n_BR * n_species * n_period * length(variables_for_statistics2)
n # 1056
# DAAROM: 0 en NA (xxxx_min40cm) verwijderen

resultaat2 <- create_statistics(
  dataset = dataset2_0,
  level = c("period", "forest_reserve", "species"),
  # level = c("period", "forest_reserve", "name_nl"),
  # level = c("period"),
  variables = variables_for_statistics2,
  # variables = "basal_area_alive_m2_ha",
  include_year_range = FALSE,
  na_rm = FALSE,
    interval_information = suppressMessages(read_csv2(system.file("extdata/class_data.csv",
    package = "forrescalc")))
  ) %>% 
  select(-logaritmic) %>% 
  filter(mean != 0 & !is.na(mean)) %>% 
  forestmangr::round_df(., 2) %>% 
  left_join(qSpecies, by = c("species" = "ID")) %>% 
  mutate(strata = "species",
         stratum_name = name_nl,
         strata2 = NA,
         stratum_name2 = NA)

# voor export naar excel ipv access-db
resultaat2 <- resultaat2 %>% 
  arrange(variable, species) %>%
  select(-strata2, -stratum_name2, -contains(c("log"))) # lege velden

nrow(resultaat2); n
# in zelfde grootte-orde, OK
```

```{r check_add_zeros}
totaal_NGV_per_BR <- resultaat2 %>% 
  filter(variable == "basal_area_alive_m2_ha") %>% 
  group_by(period, forest_reserve) %>% 
  summarize(G = sum(mean)) %>% 
  ungroup()

# vgl met Result_NGV_per_PNV obv analyseset (zonder soorten)
check_NGV <- totaal_NGV_per_BR %>% 
  left_join(resultaat %>% filter(variable == "basal_area_alive_m2_ha") 
            , by = c("period", "forest_reserve")) %>% 
  mutate(verschil = G - mean)

range(check_NGV$verschil) # ok
```

```{r table2}
resultaat2 %>% select(period, forest_reserve, name_nl, variable
                       , n_obs, mean, variance, lci, uci) %>% 
  DT::datatable(options = list(dom = 'tip')
                , rownames = FALSE
                , filter = "top")
```


```{r export2}
write.xlsx(resultaat2
           , paste0(path_to_datarequest, "stat_dendro.xlsx")
           , sheetName = "dendro_by_plot_species"
           , showNA = FALSE
           , append = TRUE) 

write.xlsx(resultaat2
           , paste0(path_to_datarequest_teamdrive, "stat_dendro.xlsx")
           , sheetName = "dendro_by_plot_species"
           , showNA = FALSE
           , append = TRUE) 
```


## Obv dendro_by_diam_plot

```{r data3}
dataset3 <- dendro_by_diam_plot

```

```{r add_zeros_all_dbhs}
dataset3_0 <- add_zeros(dataset = dataset3 %>% 
                          select(plot_id, period, dbh_class_5cm, contains("_ha")),
                        comb_vars = c("plot_id", "dbh_class_5cm"),
                        grouping_vars = c("period")
                        ) %>%
  # left_join(qSpecies %>% dplyr::select(species = ID, speciesTxt = Value1)) %>% 
  left_join(plotinfo %>% select(plot_id, period, forest_reserve))

summary(dataset3_0)

```

```{r}
variables_for_statistics3 <- dataset3_0 %>% 
  select(contains("_ha")) %>% 
  names()

variables_for_statistics3
#
```


```{r stat3}
# !! één resultaat per dbh-class en per BR
n_BR <- length(unique(dataset3$forest_reserve))
n_dbh <- length(unique(dataset3$dbh_class_5cm))
n_period <- length(unique(dataset3$period))
n <- n_BR * n_dbh * n_period * length(variables_for_statistics3)
n # 702

resultaat3 <- create_statistics(
  dataset = dataset3_0,
  level = c("period", "forest_reserve", "dbh_class_5cm"),
  variables = variables_for_statistics3,
  include_year_range = FALSE,
  na_rm = FALSE,
    interval_information = suppressMessages(read_csv2(system.file("extdata/class_data.csv",
    package = "forrescalc")))
  ) %>% 
  select(-logaritmic) %>% 
  filter(mean != 0 & !is.na(mean)) %>% 
  forestmangr::round_df(., 2) %>% 
  mutate(strata = "dbh_class",
         stratum_name = dbh_class_5cm,
         strata2 = NA,
         stratum_name2 = NA)

# voor export naar excel ipv access-db
resultaat3 <- resultaat3 %>% 
  arrange(variable, dbh_class_5cm) %>%
  select(-strata2, -stratum_name2, -contains(c("log"))) # lege velden

nrow(resultaat3); n
# in zelfde grootte-orde, OK
```

```{r check_add_zeros3}
totaal_NGV_per_BR <- resultaat3 %>% 
  filter(variable == "basal_area_dead_m2_ha") %>% 
  group_by(period, forest_reserve) %>% 
  summarize(G = sum(mean)) %>% 
  ungroup()

# vgl met Result_NGV_per_PNV obv analyseset (zonder soorten)
check_NGV <- totaal_NGV_per_BR %>% 
  left_join(resultaat %>% filter(variable == "basal_area_dead_m2_ha") 
            , by = c("period", "forest_reserve")) %>% 
  mutate(verschil = G - mean)

range(check_NGV$verschil)
# [1] -0.02  0.01
```
```{r table3}
resultaat3 %>% select(period, forest_reserve, dbh_class_5cm, variable
                       , n_obs, mean, variance, lci, uci) %>% 
  DT::datatable(options = list(dom = 'tip')
                , rownames = FALSE
                , filter = "top")
```

```{r export3}
write.xlsx(resultaat3
           , paste0(path_to_datarequest, "stat_dendro.xlsx")
           , sheetName = "dendro_by_plot_diam"
           , showNA = FALSE
           , append = TRUE) 

write.xlsx(resultaat3
           , paste0(path_to_datarequest_teamdrive, "stat_dendro.xlsx")
           , sheetName = "dendro_by_plot_diam"
           , showNA = FALSE
           , append = TRUE) 
```


## Obv dendro_by_diam_plot_species

```{r data4}
dataset4 <- dendro_by_diam_plot_species 
```


```{r add_zeros_all_dbhs_species}
dataset4_0 <- add_zeros(dataset = dataset4 %>% 
                          select(plot_id, period, dbh_class_5cm, species, contains("_ha")),
                        comb_vars = c("plot_id", "dbh_class_5cm", "species"),
                        grouping_vars = c("period")
                        ) %>%
  # left_join(qSpecies %>% dplyr::select(species = ID, speciesTxt = Value1)) %>% 
  left_join(plotinfo %>% select(plot_id, period, forest_reserve))


# !! soorten en diameterklasses die niet voorkomen verwijderen alvores statistics toe te passen, zie functie
```
```{r}
variables_for_statistics4 <- dataset4_0 %>% 
  select(contains(c("_ha", "stems"))) %>% 
  names()

variables_for_statistics4
#
```

```{r stat4}
# !! één resultaat per soort en per BR
n_BR <- length(unique(dataset4$forest_reserve))
n_species <- length(unique(dataset4$species))
n_dbh <- length(unique(dataset4$dbh_class_5cm))
n_period <- length(unique(dataset4$period))
n <- n_BR * n_species * n_dbh * n_period * length(variables_for_statistics4)
n # 22464
# DAAROM: 0 en NA (xxxx_min40cm) verwijderen

resultaat4 <- create_statistics(
  dataset = dataset4_0,
  level = c("period", "forest_reserve", "species", "dbh_class_5cm"),
  # level = c("period", "forest_reserve", "name_nl"),
  # level = c("period"),
  variables = variables_for_statistics4,
  # variables = "basal_area_alive_m2_ha",
  include_year_range = FALSE,
  na_rm = FALSE,
    interval_information = suppressMessages(read_csv2(system.file("extdata/class_data.csv",
    package = "forrescalc")))
  ) %>% 
  select(-logaritmic) %>% 
  filter(mean != 0 & !is.na(mean)) %>% 
  forestmangr::round_df(., 2) %>% 
  left_join(qSpecies, by = c("species" = "ID")) %>% 
  mutate(strata = "species",
         stratum_name = name_nl,
         strata2 = "dbh_class",
         stratum_name2 = dbh_class_5cm)

# voor export naar excel ipv access-db
resultaat4 <- resultaat4 %>% 
  arrange(variable, species, dbh_class_5cm) %>%
  select(-contains(c("log"))) # lege velden

nrow(resultaat4); n
# [1] 3198
# [1] 27456
```

```{r check_add_zeros4}
totaal_NGV_per_BR <- resultaat4 %>% 
  filter(variable == "basal_area_alive_m2_ha") %>% 
  group_by(period, forest_reserve) %>% 
  summarize(G = sum(mean)) %>% 
  ungroup()

# vgl met Result_NGV_per_PNV obv analyseset (zonder soorten)
check_NGV <- totaal_NGV_per_BR %>% 
  left_join(resultaat %>% filter(variable == "basal_area_alive_m2_ha") 
            , by = c("period", "forest_reserve")) %>% 
  mutate(verschil = G - mean)

range(check_NGV$verschil) # ok
# -0.07  0.44
```

```{r table4}
resultaat4 %>%  select(period, forest_reserve, name_nl, dbh_class_5cm, variable
                       , n_obs, mean, variance, lci, uci) %>% 
  DT::datatable(options = list(dom = 'tip')
                , rownames = FALSE
                , filter = "top")
```






```{r export4}
write.xlsx(resultaat4
           , paste0(path_to_datarequest, "stat_dendro.xlsx")
           , sheetName = "dendro_by_diam_plot_species"
           , showNA = FALSE
           , append = TRUE) 

write.xlsx(resultaat4
           , paste0(path_to_datarequest_teamdrive, "stat_dendro.xlsx")
           , sheetName = "dendro_by_diam_plot_species"
           , showNA = FALSE
           , append = TRUE) 



```


## Obv deadw_by_decay_plot

De dataset `deadw_by_decay_plot` bevat enkel info over afbraakstadium van liggend 
en staand dood hout afzonderlijk, niet van het dood hout in het totaal.
Kan zelf opgeteld worden.    

Totaal volume dood hout staat wel in `dendro_by_plot.`


<!-- Hier moeten we bij dataset 5 ook de plots toevoegen waar in géén van beide periodes dood hout voorkomt -->
<!-- want gemiddelde moet obv alle plots berekend worden, ook deze zonder logs -->

<!-- Bij soort is dat niet, want elke plot bevat wel één of andere soort (of een diameterklasse) -->
<!-- Maar niet elke plot bevat één of andere dood hout element!!!! -->

```{r survey_deadw}
table(bosplots$survey_deadw)
# Wijnendale: enkel TRUE

# bosplots %>% filter(survey_deadw == FALSE) %>% nrow()
# t <- bosplots %>% filter(survey_deadw == FALSE) # Kluisbos

# n_distinct(bosplots$plot_id) #986
# n_distinct(dataset5$plot_id) # 943   (plots Kluisbos geen deadw_survey: 43 plots)
```


```{r data5}
dataset5 <- deadw_by_decay_plot 
```

```{r add_zeros_all_decaystages}
names(dataset5)

dataset5_0 <- add_zeros(dataset = dataset5 %>% 
                          select(plot_id, period, decaystage_cde, contains("_ha")),
                        comb_vars = c("plot_id", "decaystage_cde"),
                        grouping_vars = c("period")
                        ) %>%
  left_join(qDecaystage, by = c("decaystage_cde" = "ID")) %>% 
  rename(afbraak = Value1, 
         decaystage = Value2) %>% 
  left_join(plotinfo %>% select(plot_id, period, forest_reserve))

nrow(dataset5_0)
# 2856
```

```{r}
variables_for_statistics5 <- dataset5_0 %>% 
  select(contains("_ha")) %>% 
  names()

variables_for_statistics5

```


```{r stat5}
# !! één resultaat per decaystage en per BR
n_BR <- length(unique(dataset5$forest_reserve))
n_decay <- length(unique(dataset5$decaystage))
n_period <- length(unique(dataset5$period))
n <- n_BR * n_decay * n_period * length(variables_for_statistics5)
n # 72


resultaat5 <- create_statistics(
  dataset = dataset5_0,
  level = c("period", "forest_reserve", "decaystage_cde"),
  variables = variables_for_statistics5,
  include_year_range = FALSE,
  na_rm = FALSE,
    interval_information = suppressMessages(read_csv2(system.file("extdata/class_data.csv",
    package = "forrescalc")))
  ) %>% 
  select(-logaritmic) %>% 
  # filter(mean != 0 & !is.na(mean)) %>% 
  forestmangr::round_df(., 2) %>% 
  # rename(strata = forest_reserve) %>% 
  left_join(qDecaystage, by = c("decaystage_cde" = "ID")) %>% 
  rename(afbraak = Value1, 
         decaystage = Value2) %>% 
  mutate(strata = "decaystage",
         stratum_name = decaystage,
         strata2 = NA,
         stratum_name2 = NA)

nrow(resultaat5) # 72
```

```{r check_add_zeros5}
totaal_NGV_per_BR <- resultaat5 %>% 
  filter(variable == "vol_log_m3_ha") %>% 
  group_by(period, forest_reserve) %>% 
  summarize(G = sum(mean)) %>% 
  ungroup()

# vgl met Result_NGV_per_PNV obv analyseset (zonder soorten)
check_NGV <- totaal_NGV_per_BR %>% 
  left_join(resultaat %>% filter(variable == "vol_log_m3_ha") 
            , by = c("period", "forest_reserve")) %>% 
  mutate(verschil = G - mean)

range(check_NGV$verschil, na.rm = T)
# [1] 0 0
```

```{r table5}
resultaat5 %>% select(period, forest_reserve, decaystage, variable, n_obs
                      , mean, variance, lci, uci) %>% 
  DT::datatable(options = list(dom = 'tip')
                , rownames = FALSE
                , filter = "top")
```

```{r export5}

write.xlsx(resultaat5
           , paste0(path_to_datarequest, "stat_dendro.xlsx")
           , sheetName = "deadw_by_decay_plot"
           , showNA = FALSE
           , append = TRUE) 

write.xlsx(resultaat5
           , paste0(path_to_datarequest_teamdrive, "stat_dendro.xlsx")
           , sheetName = "deadw_by_decay_plot"
           , showNA = FALSE
           , append = TRUE) 


```



## Obv deadw_by_decay_plot_species

```{r data6}
dataset6 <- deadw_by_decay_plot_species 
```

```{r add_zeros_all_decaystages_all_species}
names(dataset6)

dataset6_0 <- add_zeros(dataset = dataset6 %>% 
                          select(plot_id, period, decaystage_cde, species, contains("_ha")),
                        comb_vars = c("plot_id", "decaystage_cde", "species"),
                        grouping_vars = c("period")
                        ) %>%
  left_join(qDecaystage, by = c("decaystage_cde" = "ID")) %>% 
  rename(afbraak = Value1, 
         decaystage = Value2) %>% 
  # left_join(qSpecies %>% dplyr::select(species = ID, speciesTxt = Value1)) %>% 
  left_join(plotinfo %>% select(plot_id, period, forest_reserve))

nrow(dataset6_0) # 81872
```

```{r}
variables_for_statistics6 <- dataset6_0 %>% 
  select(contains("_ha")) %>% 
  names()

variables_for_statistics6

```


```{r stat6}
# !! één resultaat per decaystage, soort en BR
n_BR <- length(unique(dataset6$forest_reserve))
n_species <- length(unique(dataset6$species))
n_decay <- length(unique(dataset6$decaystage))
n_period <- length(unique(dataset6$period))
n <- n_BR * n_species * n_decay * n_period * length(variables_for_statistics6)
n # 2304
# DAAROM: 0 en NA (xxxx_min40cm) verwijderen

resultaat6 <- create_statistics(
  dataset = dataset6_0,
  level = c("period", "forest_reserve", "decaystage_cde", "species"),
  variables = variables_for_statistics6,
  include_year_range = FALSE,
  na_rm = FALSE,
    interval_information = suppressMessages(read_csv2(system.file("extdata/class_data.csv",
    package = "forrescalc")))
  ) %>% 
  select(-logaritmic) %>% 
  filter(mean != 0 & !is.na(mean)) %>% 
  forestmangr::round_df(., 2) %>% 
  left_join(qSpecies, by = c("species" = "ID")) %>% 
  left_join(qDecaystage, by = c("decaystage_cde" = "ID")) %>% 
  rename(afbraak = Value1, 
         decaystage = Value2) %>% 
  mutate(strata = "decaystage",
         stratum_name = decaystage,
         strata2 = "species",
         stratum_name2 = name_nl)

nrow(resultaat6) # 493

```

```{r check_add_zeros6}
totaal_NGV_per_BR <- resultaat6 %>% 
  filter(variable == "vol_log_m3_ha") %>% 
  group_by(period, forest_reserve) %>% 
  summarize(G = sum(mean)) %>% 
  ungroup()

# vgl met Result_NGV_per_PNV obv analyseset (zonder soorten)
check_NGV <- totaal_NGV_per_BR %>% 
  left_join(resultaat %>% filter(variable == "vol_log_m3_ha") 
            , by = c("period", "forest_reserve")) %>% 
  mutate(verschil = G - mean)

range(check_NGV$verschil, na.rm = T)
# [1] -0.06  0.01
```

```{r table6}
resultaat6 %>% select(period, forest_reserve, decaystage, name_nl, variable, n_obs
                      , mean, variance, lci, uci) %>% 
  DT::datatable(options = list(dom = 'tip')
                , rownames = FALSE
                , filter = "top")

```

```{r export6}

write.xlsx(resultaat6
           , paste0(path_to_datarequest, "stat_dendro.xlsx")
           , sheetName = "deadw_by_decay_plot_species"
           , showNA = FALSE
           , append = TRUE) 

write.xlsx(resultaat6
           , paste0(path_to_datarequest_teamdrive, "stat_dendro.xlsx")
           , sheetName = "deadw_by_decay_plot_species"
           , showNA = FALSE
           , append = TRUE) 


```



# Overige statistieken

## Meerstammigheid per soort
Stems per tree: zit in dendro_by_plot(_species) => OK

Initieel was hier ook 0 van gemaakt (main02) indien geen bomen aanwezig, dat is 
gecorrigeerd.
Enkel 0 voor de variabelen per ha en number_of_species.


# Copy html to teamdrive

Na knitting - manueel

```{r eval = FALSE}
# Specify the path of the file you want to copy
source_file <- here::here("Scripts/Individuele_BRen/Wijnendale_stat_dendro_2024.html")

# Specify the destination directory where you want to copy the file
destination_dir <- path_to_html_teamdrive

# Copy the file to the destination directory
file.copy(from = source_file, to = destination_dir, overwrite = TRUE)

```
