---
title: "LIS per soort en decay"
subtitle: "Correctie"
author: "Anja Leyman"
date: "`r Sys.Date()`"
output: 
  html_document:
    keep_md: FALSE
    number_sections: yes
    fig_caption: yes
    code_folding: hide
    toc: TRUE
    toc_float:
      collapsed: TRUE
      smooth_scroll: TRUE
---

```{r Rm, eval = FALSE}
rm(list=ls())
```

```{r Setup, include = FALSE}
knitr::opts_chunk$set(
  echo = TRUE,
  eval = TRUE,
  message = FALSE,
  warning = FALSE, 
  fig.width = 7,
  fig.height = 3,
  fig.align = TRUE)

library(here)
library(writexl)
library(scales)


# libraries & invoergegevens
source(here::here("scripts/Setup.R"))

```

```{r Setup2, include = FALSE}
forest_reserve <- "Heirnisse"
source(here::here("scripts/Per_gebied/", forest_reserve, "/setup_paths_gebied.R"))
path_to_datarequest_teamdrive <- paste0(path_to_teamdrive_gebied, "03_output_R_plotlevel/")
```


# Vraagstelling

LIS per soort en/of afbraak niet correct berekend.
Ontdekt bij dataverwerking Heirnisse.

Mail Arno:

De LIS waarden in deze 2 files verschillen bij elk reservaat (op een na). Is hier een logische verklaring?  

```{r arno, eval = FALSE}
deadw_by_decay_plot_species <- read_forresdat_table("deadw_by_decay_plot_species")
deadw_by_decay_plot <- read_forresdat_table("deadw_by_decay_plot")

deadw_by_decay_plot_species_test <- deadw_by_decay_plot_species %>%
  group_by(forest_reserve) %>%
  summarise(vol_lis_10_30cm_m3_ha= sum(vol_lis_10_30cm_m3_ha, na.rm = TRUE))

deadw_by_decay_plot_test <- deadw_by_decay_plot %>%
  group_by(forest_reserve) %>%
  summarise(vol_lis_10_30cm_m3_ha= sum(vol_lis_10_30cm_m3_ha, na.rm = TRUE))

cbind(deadw_by_decay_plot_species_test, deadw_by_decay_plot_test)


# deadw_by_decay_plot_species <- read_forresdat_table("deadw_by_decay_plot_species")
deadw_by_decay_plot <- read_forresdat_table("deadw_by_decay_plot")

deadw_by_decay_plot_species_test <- deadw_by_decay_plot_species %>%
  group_by(forest_reserve) %>%
  summarise(vol_lis_m3_ha= sum(vol_lis_m3_ha, na.rm = TRUE))

deadw_by_decay_plot_test <- deadw_by_decay_plot %>%
  group_by(forest_reserve) %>%
  summarise(vol_lis_m3_ha= sum(vol_lis_m3_ha, na.rm = TRUE))

cbind(deadw_by_decay_plot_species_test, deadw_by_decay_plot_test)

```


# Heirnisse

Ik weet niet meer of ik dat gecorrigeerd heb => vgln data Heirnisse met forresdat

## Plotniveau forresdat

```{r}
deadw_by_decay_plot_Heirnisse <- read_excel(paste0(path_to_datarequest, "deadw_by_decay_plot.xlsx")) 

deadw_by_decay_plot_Heirnisse <- deadw_by_decay_plot_Heirnisse %>% 
  dplyr::select(-vol_LIS_above30cm_m3_ha, -1)

colnames(deadw_by_decay_plot_Heirnisse) <- tolower(colnames(deadw_by_decay_plot_Heirnisse))

deadw_by_decay_plot_H_forresdat <- deadw_by_decay_plot %>% 
  filter(forest_reserve == "Heirnisse") %>% 
  select(all_of(colnames(deadw_by_decay_plot_Heirnisse)))

deadw_by_decay_plot_Heirnisse <- deadw_by_decay_plot_Heirnisse %>% 
  filter(plot_id %in% deadw_by_decay_plot_H_forresdat$plot_id)

# waldo::compare(deadw_by_decay_plot_Heirnisse %>% arrange(plot_id, period, decaystage)
#                , deadw_by_decay_plot_H_forresdat %>% arrange(plot_id, period, decaystage))

```

```{r}
vgl_LIS <- deadw_by_decay_plot_Heirnisse %>% 
  select(plot_id, period, decaystage, vol_lis_m3_ha) %>% 
  left_join(deadw_by_decay_plot_H_forresdat %>% 
              select(plot_id, period, decaystage, vol_lis_m3_ha)
            , by = c("plot_id", "period", "decaystage")) %>% 
  mutate(diff_lis = vol_lis_m3_ha.x - vol_lis_m3_ha.y) %>% 
  filter(diff_lis > 0)

mean(vgl_LIS$diff_lis)
# miniem verschil
```

Nee, nog geen correctie gebeurd op plotniveau.

Anderzijds, kan niet gecorrigeerd worden op plotniveau.
Correctie is dat het op reservaatsniveau moet berekend worden.


## Reservaatsniveau dataverwerking statistics

```{r}
path_to_datarequest_teamdrive <- paste0(path_to_teamdrive_gebied, "04_statistieken_BR/")

stat_dendro_Heirnisse <- read_excel(paste0(path_to_datarequest_teamdrive, "stat_dendro_Heirnisse.xlsx")) 

stat_dendro_Heirnisse <- stat_dendro_Heirnisse %>% 
  filter(variable == "vol_LIS_m3_ha" & !is.na(mean))

#
stat_deadw_by_decay_Heirnisse <- read_excel(paste0(path_to_datarequest_teamdrive, "stat_dendro_Heirnisse.xlsx"), 
                                            sheet = "deadw_by_decay_plot") 

stat_deadw_by_decay_Heirnisse <- stat_deadw_by_decay_Heirnisse %>% 
  filter(variable == "vol_LIS_m3_ha" & !is.na(mean))

#
stat_dendro_by_species_Heirnisse <- read_excel(paste0(path_to_datarequest_teamdrive, "stat_dendro_Heirnisse.xlsx"), 
                                            sheet = "dendro_by_plot_species") 

stat_dendro_by_species_Heirnisse <- stat_dendro_by_species_Heirnisse %>% 
  filter(variable == "vol_LIS_m3_ha" & !is.na(mean))
```

```{r}
sum(stat_deadw_by_decay_Heirnisse$mean) ; stat_dendro_Heirnisse$mean
```
Op reservaatsniveau ook nog niet aangepast.

Berekening zou moeten gebeuren over alle plots heen.
Maar klopt het dan wel??


## Herberekening totalen op reservaatsniveau

Code overgenomen uit Heirnisse_dendro_2025.Rmd

```{r}
# forestreserve <- "Heirnisse"
plotinfo_orig <- read_forresdat_table("plotinfo", git_ref_type = "branch"
                                 , git_reference = "develop"
                                 , join_plotinfo = FALSE)
names(plotinfo_orig)

plotinfo <- plotinfo_orig %>% 
  select(forest_reserve, plot_id, period
         , plottype
         , survey_lis, survey_trees
         , year_dendro)
```



```{r load_data_LIS, results='hide'}
# enkel 3eSET 
query_LIS <- 
    "SELECT lis.IDPlots AS plot_id, 
    lis.IDLineIntersect_3eSet, 
    lis.ID, 
    lis.TreeSpecies AS species,
    lis.AliveDead,
    lis.DecayStage AS decaystage,
    lis.Diameter_mm AS diam_mm, 
    lis.Angle as angle_cde
    FROM LI_data_3eSet lis;"

con <- odbcConnectAccess2007(path_to_fieldmap_db)
  data_LIS_ <- sqlQuery(con, query_LIS, stringsAsFactors = TRUE) 
  qLIangle <- sqlFetch(con, "qLIangle", stringsAsFactors = TRUE) %>% 
    select(ID, Value1, angle = Value2)
odbcClose(con)

data_LIS <- data_LIS_ %>% 
  mutate(period = 3) %>% 
  left_join(plotinfo %>% select(plot_id, forest_reserve, period, survey_lis)) %>% 
  filter(forest_reserve == forestreserve) %>% 
  mutate(angle_cde = ifelse(is.na(angle_cde), 10, angle_cde)) %>% 
  left_join(qLIangle, by = c("angle_cde" = "ID"))
```

```{r}
names(data_LIS)
nrow(data_LIS)  # 354
range(data_LIS$plot_id)
unique(data_LIS$AliveDead) == 12  # enkel dood
unique(data_LIS$survey_lis) == TRUE

```


```{r}
# aantal hits per soort
hits_per_soort <- data_LIS %>% 
  group_by(species) %>% 
  summarize(n_hits = n()
            , n_plots = n_distinct(plot_id)) %>% 
  ungroup()

```

```{r}
data_LIS <- data_LIS %>% 
  # Li<-45  # lengte van de drie transecten   ! anders bij zonien
  mutate(Li = ifelse(str_detect(forest_reserve, "Zon")
                     , 120, 45)) %>% 
  # ook anders bij KV Heirnisse
  mutate(Li = ifelse(plot_id == "91000", 560, Li))

```

```{r berekening_TOTALEN_ALLE_PLOTS}
# zonder KV
n_plots <- plotinfo %>% filter(forest_reserve == "Heirnisse" & plottype == "CP") %>% select(plot_id) %>% 
  n_distinct()
# 68

li_totaal <- n_plots*45
# niet groeperen per plot, maar per periode, en dan geen mean_LI per plot, maar som
LIS_totaal <- data_LIS %>%
  filter(plot_id != "91000") %>% 
  mutate(diam_m = diam_mm/1000
         # , Diameter_cm = diam_mm/10     # cfrVBI
         ) %>% 
  dplyr::group_by(forest_reserve, period) %>%
  dplyr::summarize(
    n_plots = n_distinct(plot_id), 
    volume_m3_m2=pi^2/8/li_totaal*sum((diam_m^2)/cos(angle*pi/180),na.rm=TRUE)
    # , v3_VolumeLogs_ha=pi^2/8/mean(Li)*sum((Diameter_cm^2)/cos(angle*pi/180),na.rm=T)   # cfrVBI, zelfde resultaat
    ) %>% 
  dplyr::ungroup() %>% 
  mutate(vol_lis_m3_ha = volume_m3_m2 * 10000) %>% 
  select(-volume_m3_m2)

LIS_species_totaal <- data_LIS %>%
  filter(plot_id != "91000") %>% 
  mutate(diam_m = diam_mm/1000
         # , Diameter_cm = diam_mm/10     # cfrVBI
         ) %>% 
  dplyr::group_by(period, species) %>%
  dplyr::summarise(
    volume_m3_m2=pi^2/8/li_totaal*sum((diam_m^2)/cos(angle*pi/180),na.rm=TRUE)
    # , v3_VolumeLogs_ha=pi^2/8/mean(Li)*sum((Diameter_cm^2)/cos(angle*pi/180),na.rm=T)   # cfrVBI, zelfde resultaat
    ) %>% 
  ungroup() %>% 
  mutate(vol_lis_m3_ha = volume_m3_m2 * 10000) %>% 
  select(-volume_m3_m2)
# bij mogelijkse verwarring tss VBI en BR: VBI rekent obv diam_cm en komt m3/ha uit, 
# BR gebruikt diam_m en komt m3/m2 uit

sum(LIS_totaal$vol_lis_m3_ha) ; sum(LIS_species_totaal$vol_lis_m3_ha) 
```
## Vergelijking totalen (oude statitics en herberekend)

Vergelijking met bewaarde statistieken in excel en de herberekening

```{r LIS_totaal}
LIS_totaal$vol_lis_m3_ha # herberekening
stat_dendro_Heirnisse$mean

# [1] 39.07754
# [1] 44.09
```


```{r LIS_species_totaal}
sum(LIS_species_totaal$vol_lis_m3_ha)
sum(stat_dendro_by_species_Heirnisse$mean)

# [1] 39.07754
# [1] 40.91
```

Wat nu in excel staat is niet correct, want som van soorten is niet zelfde als totaal.

```{r cfr_arno, eval = FALSE}
dendro_by_plot <- read_forresdat_table("dendro_by_plot")
dendro_by_plot_species <- read_forresdat_table("dendro_by_plot_species")

dendro_by_plot_species_test <- dendro_by_plot_species %>%
  group_by(forest_reserve) %>%
  summarise(vol_lis_m3_ha= sum(vol_lis_m3_ha, na.rm = TRUE)) %>% 
  filter(forest_reserve == forestreserve)

dendro_by_plot_test <- dendro_by_plot %>%
  group_by(forest_reserve) %>%
  summarise(vol_lis_m3_ha= sum(vol_lis_m3_ha, na.rm = TRUE)) %>% 
  filter(forest_reserve == forestreserve)

cbind(dendro_by_plot_species_test, dendro_by_plot_test)

# LIS_totaal
LIS_totaal$vol_lis_m3_ha*n_plots
dendro_by_plot_species_test$vol_lis_m3_ha
dendro_by_plot_test$vol_lis_m3_ha

# LIS_species_totaal
sum(LIS_species_totaal$vol_lis_m3_ha)*n_plots
dendro_by_plot_species_test$vol_lis_m3_ha
dendro_by_plot_test$vol_lis_m3_ha
```


## Herberekening forresdat

Zou het kunnen dat er een fout zit in mijn forresdat berekeningen?
Want als ik in `problem_LIS_beknopt.Rmd` probeer het probleem duidelijk te schetsen voor
BMK, heb ik indruk dat probleem zich niet meer stelt.

Daarom script `Main_UpdateForresdat_02_dendro.Rmd` opnieuw laten lopen en output hier bewaren.

```{r}
dendro_by_plot_herrekend <- dendro_by_plot %>% 
  left_join(plotinfo)
dendro_by_plot_species_herrekend <- dendro_by_plot_species %>% 
  left_join(plotinfo)
```

Is dat hetzelfde als wat in forresdat zit? 

```{r}
dendro_by_plot_forresdat <- read_forresdat_table("dendro_by_plot"
                                                 , join_plotinfo = FALSE) %>% 
  left_join(plotinfo)
dendro_by_plot_species_forresdat <- read_forresdat_table("dendro_by_plot_species"
                                                         , join_plotinfo = FALSE) %>% 
  left_join(plotinfo)


dendro_by_plot_forresdat_dev <- read_forresdat_table(tablename = "dendro_by_plot"
                                                     , git_ref_type = "branch"
                                                     , git_reference = "develop"
                                                     , join_plotinfo = FALSE) %>% 
  left_join(plotinfo)
dendro_by_plot_species_forresdat_dev <- read_forresdat_table("dendro_by_plot_species"
                                                      , git_ref_type = "branch"
                                                     , git_reference = "develop"
                                                     , join_plotinfo = FALSE) %>% 
  left_join(plotinfo)

waldo::compare(dendro_by_plot_forresdat, dendro_by_plot_forresdat_dev)
# OK, zelfde
```


```{r}
nrow(dendro_by_plot_herrekend); nrow(dendro_by_plot_forresdat)
dendro_by_plot_herrekend <- dendro_by_plot_herrekend %>% 
  select(colnames(dendro_by_plot_forresdat))

waldo::compare(
  dendro_by_plot_herrekend %>% 
    filter(forest_reserve == "Heirnisse" & plottype == "CP" & period == 3) %>% 
    arrange(period, plot_id) %>% 
    select(plot_id, period, vol_lis_m3_ha) # vol_alive_m3_ha, 
  , dendro_by_plot_forresdat %>% 
    filter(forest_reserve == "Heirnisse" & plottype == "CP" & period == 3) %>% 
    arrange(period, plot_id) %>% 
    select(plot_id, period, vol_lis_m3_ha) # vol_alive_m3_ha, 
)

# wat vol_lis betreft is dat hetzelfde


# idem voor SPECIES
waldo::compare(
  dendro_by_plot_species_herrekend %>% 
    filter(forest_reserve == "Heirnisse" & plottype == "CP" & period == 3) %>% 
    arrange(period, plot_id, species) %>% 
    select(plot_id, period, species, vol_lis_m3_ha) # vol_alive_m3_ha, 
  , dendro_by_plot_species_forresdat %>% 
    filter(forest_reserve == "Heirnisse" & plottype == "CP" & period == 3) %>% 
    arrange(period, plot_id, species) %>% 
    select(plot_id, period, species, vol_lis_m3_ha) # vol_alive_m3_ha, 
)

```
## Enkel stuk code mbt LIS herrekenen

Maar wat als ik stuk code kopieer uit dat script mbt lis?

Code overgenomen uit Heirnisse_dendro_2025.Rmd

Opgepast: Heirnisse: `plots_excluded_from_network` uit strata_db!

```{r }
con <- odbcConnectAccess2007(path_to_strata_db)
# strata_remaining <- sqlFetch(con, "strata_remaining", stringsAsFactors = FALSE)
plots_excluded_from_network <- sqlFetch(con, "plots_excluded_from_network", stringsAsFactors = FALSE)
# = plots waar beheer gebeurd is ergens na start van monitoringnetwerk
odbcClose(con)
```


```{r load_ruwe_data_LIS, results='hide'}
# path_to_fieldmap_db <- "C:/03_BR_db_monitoring/MDB_BR_23_INBO2026_20260619/FieldMapData_MDB_BR_23_INBO2026.accdb"

# enkel 3eSET 
query_LIS <- 
    "SELECT lis.IDPlots AS plot_id, 
    lis.IDLineIntersect_3eSet, 
    lis.ID, 
    lis.TreeSpecies AS species,
    lis.AliveDead,
    lis.DecayStage AS decaystage,
    lis.Diameter_mm AS diam_mm, 
    lis.Angle as angle_cde
    FROM LI_data_3eSet lis;"

con <- odbcConnectAccess2007(path_to_fieldmap_db)
  data_LIS_ <- sqlQuery(con, query_LIS, stringsAsFactors = TRUE) 
  qLIangle <- sqlFetch(con, "qLIangle", stringsAsFactors = TRUE) %>% 
    select(ID, Value1, angle = Value2)
odbcClose(con)

data_LIS <- data_LIS_ %>% 
  mutate(period = 3) %>% 
  left_join(plotinfo %>% select(plot_id, forest_reserve, period, survey_lis)) %>% 
  filter(survey_lis == TRUE) %>% 
  # filter(forest_reserve == forestreserve) %>% 
  mutate(angle_cde = ifelse(is.na(angle_cde), 10, angle_cde)) %>% 
  left_join(qLIangle, by = c("angle_cde" = "ID")) %>% 
  filter(!plot_id %in% plots_excluded_from_network$plot_id)
```

```{r}
names(data_LIS)
nrow(data_LIS)  # 354
range(data_LIS$plot_id)
unique(data_LIS$AliveDead) == 12  # enkel dood
unique(data_LIS$survey_lis) == TRUE

data_LIS %>% filter(is.na(forest_reserve)) %>% nrow() == 0
```
```{r}
# aantal hits per soort
hits_per_soort <- data_LIS %>% 
  group_by(forest_reserve, species) %>% 
  summarize(n_hits = n()
            , n_plots = n_distinct(plot_id)) %>% 
  ungroup()

```

```{r}
data_LIS <- data_LIS %>% 
  # Li<-45  # lengte van de drie transecten   ! anders bij zonien
  mutate(Li = ifelse(str_detect(forest_reserve, "Zon")
                     , 120, 45)) %>% 
  # ook anders bij KV Heirnisse
  mutate(Li = ifelse(plot_id == "91000", 560, Li))

range(data_LIS$Li)
range(data_LIS$plot_id)
# enkel CP's

```
Code waarmee `vol_lis_m3_ha` in `dendro_by_plot` en `dendro_by_plot_species` berekend zijn.

```{r code_calc_dendro_forresdat, results='hide'}
colnames(data_LIS)

# dendro_by_plot_species
LIS_by_species <- data_LIS %>%
  mutate(diam_m = diam_mm/1000
         # , Diameter_cm = diam_mm/10     # cfrVBI
         ) %>% 
  dplyr::group_by(forest_reserve, plot_id, period, species) %>%
  dplyr::reframe(
    volume_m3_m2=pi^2/8/mean(Li)*sum((diam_m^2)/cos(angle*pi/180),na.rm=TRUE)
    # , v3_VolumeLogs_ha=pi^2/8/Li*sum((Diameter_cm^2)/cos(angle*pi/180),na.rm=T)   # cfrVBI, zelfde resultaat
    ) %>% 
  mutate(vol_lis_m3_ha = volume_m3_m2 * 10000) %>% 
  select(-volume_m3_m2)
# bij mogelijkse verwarring tss VBI en BR: VBI rekent obv diam_cm en komt m3/ha uit, 
# BR gebruikt diam_m en komt m3/m2 uit

# dendro_by_plot
LIS_by_plot <- data_LIS %>%
  mutate(diam_m = diam_mm/1000
         # , Diameter_cm = diam_mm/10     # cfrVBI
         ) %>% 
  dplyr::group_by(forest_reserve, plot_id, period) %>%
  dplyr::reframe(
    volume_m3_m2=pi^2/8/mean(Li)*sum((diam_m^2)/cos(angle*pi/180),na.rm=TRUE)
    # , v3_VolumeLogs_ha=pi^2/8/Li*sum((Diameter_cm^2)/cos(angle*pi/180),na.rm=T)   # cfrVBI, zelfde resultaat
    ) %>% 
  mutate(vol_lis_m3_ha = volume_m3_m2 * 10000) %>% 
  select(-volume_m3_m2)
# waldo::compare(LIS_by_plot, LIS_by_plot_)
```

```{r}
lis_ruwe_code <- LIS_by_plot %>% 
  filter(forest_reserve == "Heirnisse" & plot_id < 5000)

lis_species_ruwe_code <- LIS_by_species %>% 
  filter(forest_reserve == "Heirnisse" & plot_id < 5000)

```

Vergelijking tss forresdat (ook opnieuw runnen van script komt op zelfde neer)
en het kleine stukje code om lis te berekenen (voor er samenvoegingen met vol_alive 
of andere aanpassingen gebeuren)

```{r vgl_lis_forresdat_herrekend_vs_beperkte_code}
waldo::compare(
  dendro_by_plot_forresdat %>% 
    filter(forest_reserve == "Heirnisse" & plottype == "CP" & period == 3) %>% 
    filter(vol_lis_m3_ha > 0) %>% 
    arrange(plot_id) %>% 
    select(plot_id, vol_lis_m3_ha) # vol_alive_m3_ha, 
  , lis_ruwe_code %>% 
    arrange(plot_id) %>% 
    select(plot_id, vol_lis_m3_ha) 
)
# gelijk


# Idem per SPECIES
waldo::compare(
  dendro_by_plot_species_forresdat %>% 
    filter(forest_reserve == "Heirnisse" & plottype == "CP" & period == 3) %>% 
    filter(vol_lis_m3_ha > 0) %>% 
    arrange(plot_id, species) %>% 
    select(plot_id, species, vol_lis_m3_ha) # vol_alive_m3_ha, 
  , lis_species_ruwe_code %>% 
    arrange(plot_id, species) %>% 
    select(plot_id, species, vol_lis_m3_ha) 
)


dendro_by_plot_species_forresdat %>% 
    filter(forest_reserve == "Heirnisse" & plottype == "CP" & period == 3) %>% 
    filter(vol_lis_m3_ha > 0) %>% 
    arrange(plot_id, species) %>% 
    select(plot_id, species, vol_lis_m3_ha) %>% nrow()
# 114

lis_species_ruwe_code %>% 
    # filter(vol_lis_m3_ha > 0) %>% 
    arrange(plot_id, species) %>% 
    select(plot_id, species, vol_lis_m3_ha) %>% nrow()
# 132


vgl <- lis_species_ruwe_code %>% 
    arrange(plot_id, species) %>% 
    select(plot_id, species, vol_lis_m3_ha) %>% 
  left_join(dendro_by_plot_species_forresdat %>% 
    filter(forest_reserve == "Heirnisse" & plottype == "CP" & period == 3) %>% 
    # filter(vol_lis_m3_ha > 0) %>% 
    select(plot_id, species, vgl %>% filter(is.na(diff)))
    , by = c("plot_id", "species")) %>% 
  mutate(diff = vol_lis_m3_ha.x - vol_lis_m3_ha.y)

vgl %>% filter(is.na(diff)) %>% nrow()
vgl %>% filter(is.na(diff)) %>% summarize(sum = sum(vol_lis_m3_ha.x))

vgl %>%  filter(is.na(diff)) %>% select(plot_id, species)
```

```{r}
dendro_by_plot_species_herrekend %>% filter(plot_id == 703 & species == 6 & period == 3) %>% 
  select(plot_id, species, vol_lis_m3_ha)

dendro_by_plot_species_forresdat %>% filter(plot_id == 703 & species == 6 & period == 3) %>% 
  select(plot_id, species, vol_lis_m3_ha)

lis_species_ruwe_code %>% filter(plot_id == 703 & species == 6) %>% 
  select(plot_id, species, vol_lis_m3_ha)


# 
t1 <- dendro_by_plot_species_herrekend %>% filter(plot_id == 703 & period == 3) %>% 
  select(plot_id, species, vol_lis_m3_ha, vol_alive_m3_ha)

t2 <- dendro_by_plot_species_forresdat %>% filter(plot_id == 703 & period == 3) %>% 
  select(plot_id, species, vol_lis_m3_ha, vol_alive_m3_ha)

t3 <- lis_species_ruwe_code %>% filter(plot_id == 703) %>% 
  select(plot_id, species, vol_lis_m3_ha)
```





# Besluit

Om correct te zijn moeten de **gemiddelde waardes per soort en/of afbraak en per reservaat** 
telkens **afgeleid** worden **van de ruwe LIS-data** gebruik maken van de originele formule 
en rekening houdend met de totale lengte van de transecten (n_plot * 3 * 15 voor CP's) 

Dit is nog niet gebeurd!

Moet aangepoast worden op zenodo, forresdat en specifiek ook voor alle resultaten
op teamdrive "G:\Gedeelde drives\Team_Boseco_BR\PRJ_BR_Gegevensverwerking\20_Per_gebied"




