---
title: "ForestREplot"
subtitle: "Vegetatiegegevens intensieve monitoring bosreservaten"
author: "Anja Leyman"
date: "`r Sys.Date()`"
output: 
  html_document:
    keep_md: FALSE
    number_sections: yes
    fig_caption: yes
    code_folding: hide
    toc: TRUE
    toc_float:
      collapsed: TRUE
      smooth_scroll: TRUE
---

```{r Rm, eval = FALSE}
rm(list=ls())
```

```{r Setup, include = FALSE}
knitr::opts_chunk$set(
  echo = TRUE,
  eval = TRUE,
  message = FALSE,
  warning = FALSE, 
  fig.width = 7,
  fig.height = 3,
  fig.align = TRUE)

library(here)
library(writexl)
library(scales)


# libraries & invoergegevens
source(here::here("scripts/Setup.R"))

```


```{r Setup2}
path_to_project <- "C:/03_BR/3_AanvraagGegevens/UGENT_ForestREplot"
path_to_project_teamdrive <- "G:/Gedeelde drives/Team_Boseco_BR/PRJ_BR_AanvraagGegevens/UGENT_ForestREplot"  

path_to_datarequest <- paste0(path_to_project, "/output_R/")
path_to_datarequest_teamdrive <- paste0(path_to_project_teamdrive, "/output_R/")
path_to_html_teamdrive <- path_to_datarequest_teamdrive
path_to_html <- path_to_datarequest

path_to_datacontrol <- paste0(path_to_project, "/datacontrole/")

```


# Vraagstelling

Export vegetatiegegevens in kader van ForestREplot:

- Alle vegetatiegegevens van plots waar 20 jaa tusGegevens op plotniveau mbt totale bedekking (enkel 2024)    
- Gegevens op soortniveau (beide periodes beschikbaar in FieldMap)    

**OPGEPAST**: bij de vorige opname werden geen houtige soorten genoteerd, nu wel.      
Er werden ook geen kopgegevens zoals totale bedekking kruid-, struik- en boomlaag genoteerd.

```{r results='hold', eval=TRUE}
path_to_fieldmap_db
path_to_datarequest
path_to_datarequest_teamdrive

```

## Mail Pieter De Frenne

dag Anja

bedankt voor je vraag. Leuk dat deze data deel van forestREplot zouden worden.

Het klopt inderdaad nog dat je de template kan invullen en dan naar Markus of mij opsturen. Ik kan zeker ook de eerste stappen doorlopen.

Je kan inderdaad per bosreservaat verschillende proefvlakken allemaal oplijsten als verschillende plots. Ik zou alle Vlaamse bosreservaten wel allemaal samen behandelen als één regio. Lijkt me vreemd om die op te splitsen, aangezien ze niet zo ver van elkaar liggen en omdat de samenstelling qua soorten waarschijnlijk toch vrij veel zal overlappen.

Dat sommige plots in oud vs jong bos liggen is geen probleem. Zolang deze info maar per plot gedocumenteerd wordt als de data worden doorgestuurd. Vroeger focusten we vnl op oud bos, maar jong bos mag nu zeker ook gesubmit worden.

M.b.t. het aantal surveys: dit slaat echt op het aantal jaren dat er veldwerk is gedaan. Als de vegetatie opgenomen werd in bv. 1991, 2001 en 2021 is dat dus 3.

Laat gerust weten als dit niet duidelijk is of als je nog vragen hebt.

groeten,
Pieter
-- 
Prof. Dr. Ir. Pieter De Frenne
Ghent University | Faculty of Bioscience Engineering | Department of Environment
Forest & Nature Lab  | Geraardsbergsesteenweg 267 | 9090 Gontrode (Belgium)
T +32(0)9 264 90 36

http://www.fornalab.ugent.be
http://www.fleur.ugent.be
http://www.forestreplot.ugent.be
http://www.canopychange.ugent.be


# Load data



## Load plotinfo

Plotinfo samenstellen, zijnde plottype, naam forest_reserve en info over survey en data al dan niet processed.
Wegschrijven naar git, access en opslaan als csv

```{r plotinfoload, results='hide'}
plotinfo <- load_plotinfo(database = path_to_fieldmap_db, processed = FALSE) %>% 
  filter(plottype %in% c("CP", "CA")) %>% 
  filter(survey_veg == TRUE)
names(plotinfo)

# plotinfo %>% filter(data_processed == FALSE) %>% nrow()
table(plotinfo$data_processed)
```
```{r strata}
con <- odbcConnectAccess2007(path_to_strata_db)
  info_survey_ <- sqlFetch(con, "info_survey", stringsAsFactors = FALSE)
  info_XY <- sqlFetch(con, "strata_location", stringsAsFactors = FALSE)
  info_beheer <- sqlFetch(con, "strata_remaining", stringsAsFactors = FALSE)
  dominant_tree <- sqlFetch(con, "dominant_tree", stringsAsFactors = FALSE)
  strata_soil <- sqlFetch(con, "strata_soil", stringsAsFactors = FALSE) %>% 
    select(Unieknr, plot_id, SiteName, SubArea, forest_reserve_fieldmap)
  strata_hist <- sqlFetch(con, "strata_history", stringsAsFactors = FALSE)
odbcClose(con)

# unieknr 11001 tem 11006 zijn delen van Kerss
info_survey_ <- info_survey_ %>% 
  filter(!Unieknr %in% c(11001, 11002, 11003, 11004, 11005, 11006))

```


## Load vegetation plot level data

Withoefse heide: geen heropname in 2de decade

```{r load_veg}
data_vegetation <-
  load_data_vegetation(
    database = path_to_fieldmap_db,
    processed = FALSE
  )

data_vegetation <- data_vegetation %>% 
  filter(plottype %in% c("CP", "CA")) %>% 
  mutate(year_veg = as.numeric(format(date_vegetation,'%Y')))

data_vegetation %>% filter(is.na(plotarea_ha)) %>% nrow() == 0
data_vegetation %>% filter(is.na(total_herb_cover_id)) %>% nrow() # plots 1eSET
```



# Info voor template 

## Info mbt surveys

Welke bosreservaten hebben vegetatiedata?
Welke jaartallen werden er data verzameld?
Aantal plots?


```{r}
# names(data_vegetation)
survey_info0 <- plotinfo %>% 
  left_join(data_vegetation %>% select(plot_id, subplot_id, period, year_veg, year_main_survey)) %>% 
  group_by(forest_reserve, period) %>% 
  summarize(year_veg = min(year_veg, na.rm = TRUE),   #uitz. eens een plot later opgemeten
            n_CP = sum(plottype == "CP"),
            n_CA = sum(plottype == "CA"),
            n_plots = n_CP + n_CA
            ) %>% 
  ungroup()

# view(survey_info0)
```

```{r}
survey_info_ <- survey_info0 %>% 
  group_by(forest_reserve) %>% 
  summarize(n_plots = n_CP + n_CA
            , nb_resurveys = n_distinct(year_veg) - 1
            , years_survey = paste(year_veg, collapse = ",")
            , recent_survey = max(year_veg)
            ) %>% 
  ungroup()

survey_info <- survey_info_
```



```{r results = 'hide'}
# zijn er zonder info over struik of boomlaag?
t <- plotinfo %>% filter(survey_veg == TRUE & (survey_trees == FALSE | survey_reg == FALSE))

table(t$forest_reserve)
# uitzonderlijk, niet systematisch => OK
```


## Extra info

**Dominant tree**

```{r dominant_tree}
names(dominant_tree)
dominant_tree_per_reserve <- dominant_tree %>% 
  left_join(plotinfo) %>% 
  group_by(forest_reserve, MaxBasalAreaSpeciesName) %>% 
  summarize(n_plots = n()) %>% 
  ungroup() %>% 
  arrange(forest_reserve, -n_plots)

```


**Ancient forest (partly)**

```{r ancient_forest}
names(strata_hist)
hist_per_reserve <- strata_hist %>% 
  group_by(forest_reserve_fieldmap, hist_beknopt, boslftd) %>% 
  summarize(n_plots = n(),
            CP = sum(plot_id < 10000) > 0,
            CA = sum(plot_id > 10000) > 0,
            plot_ids = paste(plot_id, collapse = ";"),
            n_plots_ferraris = sum(hist_beknopt == "'1111"),
            n_plots = n()
             ) %>% 
  ungroup() %>% 
  arrange(forest_reserve_fieldmap, -n_plots)

ferraris_per_reserve <- hist_per_reserve %>% 
  group_by(forest_reserve_fieldmap) %>% 
  summarize(n_plots_ferraris = sum(n_plots_ferraris)
            , n_plots_all = sum(n_plots)
            # , ferraris = sum(hist_beknopt == "'1111") > 0
            ) %>% 
  ungroup()

```


**Limitations**

No cover of shrub and tree layer 
(only number of regeneration and number of trees)

```{r limitations}
survey_info <- survey_info %>% 
  mutate(limitations = "No cover of shrub and tree layer recorded")

```


## Joined info

```{r}

```





# Export

Resultaten worden opgeslagen als csv op c-schijf en in teamdrive:

```{r}
path_to_datarequest
path_to_datarequest_teamdrive

```


```{r list}
list_overview <- list(
  survey_info = survey_info
  , dominant_tree_per_reserve = dominant_tree_per_reserve
  , ferraris_per_reserve = ferraris_per_reserve
  , hist_per_reserve = hist_per_reserve
  )
```

```{r save, eval=FALSE}
save_results_csv(
    results = list_overview,
    output_dir = path_to_datarequest)

# teamdrive
save_results_csv(
    results = list_overview,
    output_dir = path_to_datarequest_teamdrive)
```


# Copy html

Na knitting - manueel

Naar `r path_to_html` (c-schijf)

```{r eval = FALSE}
# Specify the path of the file you want to copy
source_file <- here::here(paste0("Scripts/AanvraagGegevens/INBO_FOURCAST/FOURCAST_reg_2024.html"))

# Specify the destination directory where you want to copy the file
destination_dir <- path_to_html

# Copy the file to the destination directory
file.copy(from = source_file, to = destination_dir, overwrite = TRUE)
# ? file.copy
```