---
title: "ForestREplot"
subtitle: "Vegetatiegegevens intensieve monitoring bosreservaten"
author: "Anja Leyman"
date: "`r Sys.Date()`"
output: 
  html_document:
    keep_md: FALSE
    number_sections: yes
    fig_caption: yes
    code_folding: hide
    toc: TRUE
    toc_float:
      collapsed: TRUE
      smooth_scroll: TRUE
---

```{r Rm, eval = FALSE}
rm(list=ls())
```

```{r Setup, include = FALSE}
knitr::opts_chunk$set(
  echo = TRUE,
  eval = TRUE,
  message = FALSE,
  warning = FALSE, 
  fig.width = 7,
  fig.height = 3,
  fig.align = TRUE)

library(here)
library(writexl)
library(scales)
library(sf)


# libraries & invoergegevens
source(here::here("scripts/Setup.R"))

```


```{r Setup2}
path_to_project <- "C:/03_BR/3_AanvraagGegevens/UGENT_ForestREplot"
path_to_project_teamdrive <- "G:/Gedeelde drives/Team_Boseco_BR/PRJ_BR_AanvraagGegevens/UGENT_ForestREplot"  

path_to_datarequest <- paste0(path_to_project, "/output_R/")
path_to_datarequest_teamdrive <- paste0(path_to_project_teamdrive, "/output_R/")
path_to_html_teamdrive <- path_to_datarequest_teamdrive
path_to_html <- path_to_datarequest

path_to_datacontrol <- paste0(path_to_project, "/datacontrole/")

```


# Vraagstelling

Export vegetatiegegevens in kader van ForestREplot.

In script `ForestREplot_metadata_2024.Rmd` werden metadata aangemaakt en bezorgd aan
de verantwoordelijke van ForestREplot (Markus en Pieter De Frenne).
Zie [NewDatasets_INBO_forests_2024.xlsx](https://docs.google.com/spreadsheets/d/1-z9Gx5svz8xUZYkWZmLInHrUPoQSCWVQ?rtpof=true&usp=drive_fs)

Daaruit hebben zij 9 reservaten geselecteerd die voldoen om in ForestREplot opgenomen te worden.
Voor elke van deze reservaten werd ons een afzonderlijke template bezorgd die wij moeten aanvullen.


```{r results='hold', eval=TRUE}
path_to_fieldmap_db
path_to_datarequest
path_to_datarequest_teamdrive

path_to_project

```

# Geselecteerde bosreservaten

Volgende bosreservaten werden weerhouden

```{r}
library(datapasta)
df_paste()

list_reserves <- data.frame(
  stringsAsFactors = FALSE,
                                    dataset_ID = c("EU_85","EU_86","EU_87",
                                                   "EU_88","EU_89","EU_90","EU_90",
                                                   "EU_91","EU_92","EU_93"),
                                          name = c("Meerdaalwoud","De Heirnisse",
                                                   "Everzwijnbad (Meerdaalwoud)",
                                                   "Hannecartbos",
                                                   "Jansheideberg (Hallerbos)","Rodebos",
                                                   "Rodebos","Sonian forest",
                                                   "Wijnendalebos",
                                                   "Withoefse heide"),
                                 name_fieldmap = c("Bauwensplots","Heirnisse",
                                                   "Everzwijnbad","Hannecart",
                                                   "Jansheideberg","Rodebos KV1",
                                                   "Rodebos KV2",
                                                   "Kersselaerspleyn","Wijnendalebos",
                                                   "Withoefse heide"),
                                  number_plots = c("21",
                                                   "166","146","10/50",
                                                   "131","20/108/148","20/108/148",
                                                   NA,"221","29"),
                                 plot_size_min = c(NA,
                                                   100L,100L,20L,100L,20L,
                                                   20L,100L,100L,256L),
                                 plot_size_max = c(NA,
                                                   256L,256L,100L,256L,100L,
                                                   100L,256L,256L,256L),
                                      survey_1 = c(1954L,2003L,2002L,1991L,2004L,
                                                   1991L,1991L,2000L,2002L,
                                                   2003L)
                            )


```

```{r}
list_reserves %>% select(dataset_ID, name, name_fieldmap, survey_1) %>% DT::datatable()
```

> OPGEPAST
De *Bauwensplots* zijn iets moeilijker uit fieldmap te halen, aangezien er geen plotdetails ingevuld staan.
Ev. laten invullen door Peter? 
*Withoefse heide* nog niet verwerkt => strengere datacontrole
*Jansheideberg en Heirnisse* 2024 zitten ook nog niet in moederdb


# Templates

Zie "G:\Gedeelde drives\Team_Boseco_BR\PRJ_BR_AanvraagGegevens\UGENT_ForestREplot\templates_per_forest_reserve"

```{r}
path_to_templates <- paste0(path_to_project, "/templates_per_forest_reserve/")
```




## Tabblad Site_information

Vergelijkbaar met de aangeleverde metadata.     

Nog enkele ontbrekende velden => per reservaat bekijken en ev. openstaande vragen doorspelen aan Kris VdK



## Tabblad Plot_information

- plotID	: Our unique ID, will be generated automatically
- plot_origID	: Your own unique plot name (this name should enable us to communicate with you about this plot)
- latitude	longitude	WGS 1984
- altitude	
- year_baseline_survey: Year of the baseline survey
- year_resurvey_R1: Year of the resurvey R1 (please add new colums for additional resurveys; should be named year_resurvey_R2, year_resurvey_R3, ...)
- plot_size	: The size of the plot [m²]
- former_landuse: If ancient forests: ancient; if no ancient forests: the nature of the land-use prior to afforestation (arable, grassland, heathland, other, not known)
- year_afforestation: If no ancient forests: The year on which afforestation took place


## Tabblad Vegetation_sampling

### Algemene velden

**Definitions of the layers**
layer	
scale_baseline_survey	
scale_resurvey_R1	
definition

**Definitions of the cover classes**
class_symbol	
class_mean

**Taxonomy**
Used nomenclature

### Plotdata

**Species cover values per layer**
Species name	
layer	
plot_origID 
survey (ID)
cover


# Plot information

## Load data

```{r load_plotinfo, results='hide'}
plotinfo <- load_plotinfo(database = path_to_fieldmap_db, processed = FALSE) %>% 
  filter(plottype %in% c("CP", "CA")) %>% 
  filter(survey_veg == TRUE)
names(plotinfo)

# plotinfo %>% filter(data_processed == FALSE) %>% nrow()
table(plotinfo$data_processed)
```

Withoefse heide nog niet verwerkt => strengere datacontrole
Jansheideberg en Heirnisse 2024 zitten ook nog niet in moederdb


```{r load_strata}
con <- odbcConnectAccess2007(path_to_strata_db)
  info_survey_ <- sqlFetch(con, "info_survey", stringsAsFactors = FALSE)
  info_XY_ <- sqlFetch(con, "strata_location", stringsAsFactors = FALSE)
  info_beheer <- sqlFetch(con, "strata_remaining", stringsAsFactors = FALSE)
  dominant_tree <- sqlFetch(con, "dominant_tree", stringsAsFactors = FALSE)
  strata_soil <- sqlFetch(con, "strata_soil", stringsAsFactors = FALSE) %>% 
    select(Unieknr, plot_id, SiteName, SubArea, forest_reserve_fieldmap)
  strata_hist_ <- sqlFetch(con, "strata_history", stringsAsFactors = FALSE)
odbcClose(con)

# unieknr 11001 tem 11006 zijn delen van Kerss - bevatten geen extra info
info_survey <- info_survey_ %>% 
  filter(!Unieknr %in% c(11001, 11002, 11003, 11004, 11005, 11006))
info_XY <- info_XY_ %>% 
  filter(!Unieknr %in% c(11001, 11002, 11003, 11004, 11005, 11006)) %>% 
  select(forest_reserve_fieldmap, plot_id, XLon_wgs84, YLat_wgs84, Z_m_TAW) %>% 
  unique()
strata_hist <- strata_hist_ %>% 
  filter(!Unieknr %in% c(11001, 11002, 11003, 11004, 11005, 11006)) %>% 
  select(-Unieknr, -SiteName, -SubArea)
  
  
#!! Kersselaerspleyn 11000 heeft meerdere 
```


```{r load_strata_bauwens}
# info Bauwensplots zit in de originele shapefile aangemaakt door Marc

# rechtstreeks van  Amazon, na opstarten van VPN
# fc_strata_shp <-read_sf("Z:/Projects/PRJ_BosEco/PRJ_PERS_ME_GIS/00_alle_proefvlakken/def/metinfo/boseco_alleproefvlakken_centraalpunt_lam72_metinfo.shp", crs = 31370) %>% rename(plot_id = PlotID)

# OF kopie op mijn c-schijf
fc_strata_shp <-read_sf("C:/03_BR/1_DataVerwerkingBR/Data/GIS/boseco_alleproefvlakken_centraalpunt_lam72_metinfo.shp", crs = 31370) %>% rename(plot_id = PlotID)

df_strata_shp <- fc_strata_shp %>% st_drop_geometry()  # cfr forresdat

info_bauwens <- df_strata_shp %>% 
  filter(between(plot_id, 300000, 300025)) %>% 
  mutate(dataset_ID = "EU_85"
         , name_fieldmap = "Bauwensplots") %>% 
  rename(name = SiteName, plotsize_veg = VegePlot)

names(info_bauwens)
```


```{r load_veg}
data_vegetation <-
  load_data_vegetation(
    database = path_to_fieldmap_db,
    processed = FALSE
  )

data_vegetation <- data_vegetation %>% 
  mutate(year_veg = as.numeric(format(date_vegetation,'%Y')))

data_vegetation %>% filter(is.na(plotarea_ha)) %>% nrow() == 0
names(data_vegetation)

```

## History

- **former_landuse**: If ancient forests: ancient; if no ancient forests: the nature of the land-use prior to afforestation (arable, grassland, heathland, other, not known)     

- **year_afforestation**: If no ancient forests: The year on which afforestation took place  
=> benaderen door gemiddeld tijdstip van twee kaartlagen te nemen (voor en na bebossing)

```{r hist}
hist <- list_reserves %>% 
  select(dataset_ID, name, name_fieldmap) %>% 
  left_join(strata_hist, by = c("name_fieldmap" = "forest_reserve_fieldmap")) %>% 
  mutate(ferraris = ifelse(hist_uitgebreid == "1111111111", 
                           "yes",
                           ifelse(hist_beknopt == "'1111",
                                  "twijfel", "no")))
table(hist$ferraris)

hist %>% group_by(name_fieldmap, ferraris) %>% 
  summarize(n = n()) %>% ungroup()

```

```{r}
# makkelijkste om op te splitsen per bosreservaat, omdat vroeger landgebruik +/- zelfde was
hist1_ferraris <- hist %>% 
  filter(ferraris == "yes") %>% 
  mutate(former_landuse = "ancient",
         year_afforestation = NA)

hist2_with <- hist %>% 
  filter(str_detect(name_fieldmap, "With")) %>% 
  mutate(former_landuse = "heathland",
         year_afforestation = case_when(
           hist_uitgebreid %in% c("11", "1011") ~ (NGI1_t + BSKT_t)/2,
           hist_uitgebreid == "111" ~ (NGI1_t + MGI_t)/2,
           hist_uitgebreid == "1111" ~ (MGI_t + DG3_t)/2,
           hist_uitgebreid == "11111" ~ (DG3_t + DG2_t)/2
  ))

hist3_hannecart <- hist %>% 
  filter(str_detect(name_fieldmap, "Hannec")) %>% 
  mutate(former_landuse = "grassland",
         year_afforestation = case_when(
           # hist_uitgebreid %in% c("11", "1011") ~ (NGI1_t + BSKT_t)/2,
           # hist_uitgebreid == "111" ~ (NGI1_t + MGI_t)/2,
           hist_uitgebreid == "1111" ~ (MGI_t + DG3_t)/2,
           # hist_uitgebreid == "11111" ~ (DG3_t + DG2_t)/2
  ))

hist4_wijn <- hist %>% 
  filter(str_detect(name_fieldmap, "Wijnend") & ferraris != "yes") %>% 
  mutate(former_landuse = "arable",
         year_afforestation = case_when(
           # hist_uitgebreid %in% c("11", "1011") ~ (NGI1_t + BSKT_t)/2,
           hist_uitgebreid == "1011111111" ~ (VDM_t + Gkad_t)/2,
           hist_uitgebreid == "1000111111" ~ (DG2_t + DG1_t)/2,
           hist_uitgebreid == "1110011111" ~ (DG3_t + DG2_t)/2
  ))

hist5_heirn <- hist %>% 
  filter(str_detect(name_fieldmap, "Heirnisse") & ferraris != "yes") %>% 
  mutate(former_landuse = case_when(
           hist_uitgebreid == "1111" ~ "grassland",
           hist_uitgebreid %in% c("111111", "11111") ~ "arable",
           hist_uitgebreid == "111111111" ~ "grassland",
           #110011110: we veronderstellen dat dit 110011111 moet zijn - gevraagd Marc mail 25/10/2024
           hist_uitgebreid %in% c("110111111") ~ "arable",
           hist_uitgebreid %in% c("111011111", "110011111", "110011110", "1110011111") &
             DG2 == "A" ~ "arable",
           hist_uitgebreid %in% c("111011111", "110011111", "110011110", "1110011111") &
             DG2 == "G" ~ "grassland"
  )
         , year_afforestation = case_when(
           hist_uitgebreid %in% c("11", "1011") ~ (NGI1_t + BSKT_t)/2,
           hist_uitgebreid == "111" ~ (NGI1_t + MGI_t)/2,
           hist_uitgebreid == "1111" ~ (MGI_t + DG3_t)/2,
           #110011110: we veronderstellen dat dit 110011111 moet zijn
           hist_uitgebreid %in% c("11111", "111011111", "110011111", "110011110", "1110011111") ~ (DG3_t + DG2_t)/2,
           hist_uitgebreid %in% c("111111", "110111111") ~ (DG2_t + DG1_t)/2,
           hist_uitgebreid == "111111111" ~ (Ferr_t + VDM_t)/2
  ))

```


```{r hist_bauwens}
hist6_bauw <- info_bauwens %>% 
  rename(hist_uitgebreid = Boshis_sam) %>% 
  mutate(former_landuse = case_when(
           hist_uitgebreid %in% c("111111111", "11x111111") ~ "ancient",   
                        # kaart Gkad niet beschikbaar voor één plot => "x"
           hist_uitgebreid %in% c("101011111") ~ "arable",
           hist_uitgebreid %in% c("111001111") ~ "arable",
           hist_uitgebreid == "011111111" ~ "D?"   # gevraagd Marc mail 25/10/2024
  )
         , year_afforestation = case_when(
           hist_uitgebreid %in% c("111111111", "11x111111") ~ NA,
           hist_uitgebreid %in% c("101011111") ~ (DG2_t + DG1_t)/2,
           hist_uitgebreid %in% c("111001111") ~ (DG3_t + DG2_t)/2,
           hist_uitgebreid == "011111111" ~ (Ferr_t + VDM_t)/2
  )) 

hist6_bauw_ <- hist6_bauw %>% 
  select(dataset_ID, name, name_fieldmap
         , plot_id
         , hist_uitgebreid
         , former_landuse, year_afforestation) 
names(hist6_bauw_)
names(hist1_ferraris)

hist6_bauw <- hist6_bauw_
```

```{r combine_hist}
hist_total <- do.call(rbind, list(hist1_ferraris, hist2_with, hist3_hannecart,
                                  hist4_wijn, hist5_heirn))
nrow(hist_total) + 1 == nrow(hist)   # hist bevat ook bauwensplots

#
hist_total <- hist_total %>% 
  select(dataset_ID, name, name_fieldmap
         , plot_id
         , hist_uitgebreid
         , former_landuse, year_afforestation) %>% 
  rbind(hist6_bauw)

nrow(hist_total) == nrow(hist) + nrow(hist6_bauw)
```

## Surveys

```{r year_survey}
# op subplotniveau
# year_surveys < year vegetation 

surveys <- data_vegetation %>% 
  rename(name_fieldmap = forest_reserve) %>% 
  inner_join(list_reserves %>% select(name_fieldmap), by = c("name_fieldmap")) %>% 
  mutate(plot_origID = paste(plot_id, subplot_id, sep = "_")) %>% 
  select(name_fieldmap, plottype, plot_origID, plot_id, subplot_id, period, year_veg)
  
unique(surveys$name_fieldmap)
nrow(surveys)
names(surveys)
    
```

```{r}
surveys %>% group_by(name_fieldmap, plottype) %>% 
  summarise(min_survey = min(year_veg, na.rm = TRUE)
            , max_survey = max(year_veg, na.rm = TRUE)
            , diff_year = max_survey - min_survey) %>% 
  ungroup() 
```

```{r}
names(surveys)
surveys_ <- surveys %>% 
  # dplyr::select(variable, period, mean) %>% 
  # rename(year_resurvey_R = period) %>% 
  spread(period, year_veg, sep = "_") %>% 
  rename(year_baseline_survey = period_1,
         year_resurvey_R1 = period_2,
         year_resurvey_R2 = period_3)
 # !! nog aan te passen als we BR per BR bekijken, want soms bestaat r2 niet, dan moet 
# R3 R2 worden
# year_resurvey_R1: Year of the resurvey R1 (please add new colums for additional resurveys; 
# should be named year_resurvey_R2, year_resurvey_R3, ...)     

head(surveys_, 20)     

surveys <- surveys_

```

> de plots wegfilteren waar géén heropname gebeurd is!
> naam "year_resurvey_R2/3" aanpassen: soms is R2 = NA, dan moet R3 R2 worden




## All variables

- plotID	: Our unique ID, will be generated automatically
- plot_origID	: Your own unique plot name (this name should enable us to communicate with you about this plot)
- latitude	longitude	WGS 1984
- altitude	
- year_baseline_survey: Year of the baseline survey
- year_resurvey_R1: Year of the resurvey R1 (please add new colums for additional resurveys; should be named year_resurvey_R2, year_resurvey_R3, ...)
- plot_size	: The size of the plot [m²]
- former_landuse: If ancient forests: ancient; if no ancient forests: the nature of the land-use prior to afforestation (arable, grassland, heathland, other, not known)
- year_afforestation: If no ancient forests: The year on which afforestation took place




```{r combine}
names(hist_total) # plotniveau
names(surveys) # subplot-niveat (plot_origID)
names(list_reserves)
names(info_XY)
names(info_survey)

names(df_strata_shp)# ev. daar voor alle reservaten XY en plotsize uithalen, 
# want Bauwensplots zitten niet in de strata databank van de intensieve monitoring 


??? welk einfo al bezorgd??
  Want uiteindelijk geen heropname gebeurd? 
  

# 1) op plotniveau, zonder periode
plotinformation_ <- list_reserves %>% 
  select(dataset_ID, name, name_fieldmap) %>% 
  # latitude	longitude	WGS 1984 altitude
  left_join(info_XY, by = c("name_fieldmap" = "forest_reserve_fieldmap")) %>% 
  # plotsize
  left_join(info_survey %>% select(plot_id, plotsize_veg) %>% unique()) %>% 
  # former_landuse & year_afforestation
  left_join(hist_total, by = c("plot_id", "name_fieldmap" = "forest_reserve_fieldmap")) 

nrow(plotinformation_)  # 367
names(plotinformation_)


```

```{r}
# 2) met date_veg erbij op subplotniveau 
plotinformation <- plotinformation_ %>% 
  left_join(surveys)  
# surveys: meerdere subplots
nrow(plotinformation_)  # 1700


# check: geen dubbele plot_OrigID?
t <- plotinformation %>% select(plot_origID) %>% unique()
nrow(t) == n_distinct(plotinformation$plot_origID)
# TRUE => één record per plot_origID

t <- plotinformation %>% 
  group_by(name_fieldmap, forest_reserve
           , plot_origID
           , year_baseline_survey, year_resurvey_R1, year_resurvey_R2) %>% 
  summarise(n = n()) %>% 
  ungroup()
```




```{r}
unique(plotinformation$forest_reserve)
# NA = Bauwensplots
unique(plotinformation$name_fieldmap)
unique(plotinformation$name)
```


```{r}

```




# Load vegetation data



```{r load_lkp_veg}
con <- odbcConnectAccess2007(path_to_fieldmap_db)
  qtotalCover<- sqlFetch(con, "qtotalCover", stringsAsFactors = FALSE)
  qHerbSpecies<- sqlFetch(con, "qHerbSpecies240810", stringsAsFactors = FALSE)
  qCoverHerbs <- sqlFetch(con, "qCoverHerbs", stringsAsFactors = FALSE)
odbcClose(con)

# 
qHerbSpecies <- qHerbSpecies %>% select(ID, name_sc = Value2)
```


```{r load_veg_data}
data_vegetation0 <-
  load_data_vegetation(
    database = path_to_fieldmap_db,
    processed = FALSE
  )

data_vegetation <- data_vegetation0 %>% 
  inner_join(list_plots) # `by = join_by(plot_id, plottype, period)
nrow(data_vegetation) #5759

```

```{r load_herblayer}
data_herblayer0 <-
  load_data_herblayer(
    database = path_to_fieldmap_db,
    processed = FALSE
  )

data_herblayer <- data_herblayer0 %>% 
  inner_join(list_plots) # `by = join_by(plot_id, plottype, period)
  
nrow(data_herblayer) # 76131

table(data_herblayer$period)
#    1     2     3 
# 33993 32178  9960

```









# Info voor template 

## Info mbt surveys

Welke bosreservaten hebben vegetatiedata?
Welke jaartallen werden er data verzameld?
Aantal plots?
Enkel KV of ook CP's en vice versa?


```{r}
# names(data_vegetation)
survey_info0 <- plotinfo %>% 
  left_join(data_vegetation %>% select(plot_id, subplot_id, period, year_veg, year_main_survey)) %>% 
  group_by(forest_reserve, period) %>% 
  summarize(year_veg = min(year_veg, na.rm = TRUE),   #uitz. eens een plot later opgemeten
            n_CP = sum(plottype == "CP"),
            n_CA = sum(plottype == "CA"),
            n_plots = n_CP + n_CA
            ) %>% 
  ungroup()

# view(survey_info0)
```

```{r}
survey_info_ <- survey_info0 %>% 
  group_by(forest_reserve) %>% 
  summarize(n_plots = max(n_plots)
            , CP = sum(n_CP > 0) > 0
            , CA = sum(n_CA > 0) > 0
            , nb_resurveys = n_distinct(year_veg) - 1
            , years_survey = paste(year_veg, collapse = ",")
            , recent_survey = max(year_veg)
            ) %>% 
  ungroup() 

survey_info <- survey_info_
```



```{r results = 'hide'}
# zijn er zonder info over struik of boomlaag?
t <- plotinfo %>% filter(survey_veg == TRUE & (survey_trees == FALSE | survey_reg == FALSE))

table(t$forest_reserve)
# uitzonderlijk, niet systematisch => OK
```


## Extra info

**Dominant tree**

```{r dominant_tree}
names(dominant_tree)
dominant_tree_ <- dominant_tree %>% 
  left_join(plotinfo) %>% 
  group_by(forest_reserve, MaxBasalAreaSpeciesName) %>% 
  summarize(n_plots = n()) %>% 
  ungroup() %>% 
  arrange(forest_reserve, -n_plots)


dominant_tree_per_reserve <- dominant_tree_ %>% 
  group_by(forest_reserve) %>% 
  summarize(dominant_tree = paste(MaxBasalAreaSpeciesName, collapse = ";")) %>% 
  ungroup()
```


**Ancient forest (partly)**

```{r ancient_forest}
names(strata_hist)
hist_per_reserve <- strata_hist %>% 
  group_by(name_fieldmap, hist_beknopt, boslftd) %>% 
  summarize(n_plots = n(),
            CP = sum(plot_id < 10000) > 0,
            CA = sum(plot_id > 10000) > 0,
            plot_ids = paste(plot_id, collapse = ";"),
            n_plots_ferraris = sum(hist_beknopt == "'1111"),
            n_plots = n()
             ) %>% 
  ungroup() %>% 
  arrange(name_fieldmap, -n_plots)

ferraris_per_reserve <- hist_per_reserve %>% 
  group_by(name_fieldmap) %>% 
  summarize(n_plots_ferraris = sum(n_plots_ferraris)
            , n_plots_all = sum(n_plots)
            # , ferraris = sum(hist_beknopt == "'1111") > 0
            ) %>% 
  ungroup()

```


**Limitations**

No cover of shrub and tree layer 
(only number of regeneration and number of trees)

```{r limitations}
survey_info <- survey_info %>% 
  mutate(limitations = "No cover of shrub and tree layer recorded")

```


## Joined info

```{r}
all_info <- survey_info %>% 
  left_join(dominant_tree_per_reserve) %>% 
  left_join(ferraris_per_reserve, by = c("forest_reserve" = "name_fieldmap"))
```


# Export

Resultaten worden opgeslagen als csv op c-schijf en in teamdrive:

```{r}
path_to_datarequest
path_to_datarequest_teamdrive

```


```{r list}
list_overview <- list(
  survey_info = survey_info
  , dominant_tree_per_reserve = dominant_tree_per_reserve
  , ferraris_per_reserve = ferraris_per_reserve
  , hist_per_reserve = hist_per_reserve
  )
```

```{r save, eval=FALSE}
save_results_csv(
    results = list_overview,
    output_dir = path_to_datarequest)

write.xlsx(all_info
           , paste0(path_to_datarequest, "extra_info.xlsx")
           , sheetName = "extra_info"
           , showNA = FALSE
           , append = FALSE) 

# teamdrive
save_results_csv(
    results = list_overview,
    output_dir = path_to_datarequest_teamdrive)

write.xlsx(all_info
           , paste0(path_to_datarequest_teamdrive, "extra_info.xlsx")
           , sheetName = "extra_info"
           , showNA = FALSE
           , append = FALSE) 


```


# Copy html

Na knitting - manueel

Naar `r path_to_html` (c-schijf)

```{r eval = FALSE}
# Specify the path of the file you want to copy
source_file <- here::here(paste0("Scripts/AanvraagGegevens/INBO_FOURCAST/FOURCAST_reg_2024.html"))

# Specify the destination directory where you want to copy the file
destination_dir <- path_to_html

# Copy the file to the destination directory
file.copy(from = source_file, to = destination_dir, overwrite = TRUE)
# ? file.copy
```