---
title: "Statistics per strict forest reserve (derived from circular plots)"
subtitle: "Zenodo - strict forest reserves only"
author: "Anja Leyman"
date: "18/3/2026"
output: 
  html_document:
    keep_md: FALSE
    number_sections: yes
    fig_caption: yes
    code_folding: hide
    toc: TRUE
    toc_float:
      collapsed: FALSE
      smooth_scroll: FALSE
---

# Setup

```{r Rm, eval = FALSE}
rm(list=ls())
```

```{r Setup, include = FALSE}
knitr::opts_chunk$set(
  echo = TRUE,
  eval = TRUE,
  message = FALSE,
  warning = FALSE, 
  fig.width = 9,
  fig.align = TRUE)

library(here)

# libraries & invoergegevens
source(here::here("scripts/Setup.R"))

```


```{r Setup2}
# hier extra "paths" 

# brondata
path_to_statistics <- paste0(path_to_dataverwerking, "Output/_statistics/")
path_to_statistics_teamdrive <- path_to_statistics_gdrive

# 
# path_to_datarequest <- paste0(path_to_dataverwerking, "Open_data_zenodo/2026/")
path_to_datarequest_gdrive <- paste0(path_to_output_gdrive, "ZENODO_open_data/2026/BR_niveau/")
path_to_html_teamdrive <- path_to_datarequest_gdrive
```


# Vraagstelling

Dit script heeft als doel een dataset te creëren voor publicatie op zenodo, 
met globale statistieken per bosreservaat.

Op teamoverleg besproken:   

- plot-level resultaten vegetatie en dendrometrie als aparte datasets publiceren
<!-- - belangrijkste statistieken, niet tot op niveau diameterklasse,  -->
<!-- maar ev. wel tot op soortniveau of afbraakklasse bij liggend dood hout -->
- species (latijnse naam) en decaystage mee opnemen (niet via LU-lists)

Beslist om ons te beperken tot de strikte bosreservaten, dus zonder De heide, 
Ename en communal deel van Kluisbos. 

We vertrekken van de statistics die aangemaakt zijn voor alle bosreservaten met cirkelplots, obv data package forresdat, zie script "2026_stat_dendro_reg_veg_alle_BRen.Rmd".

Deze statistieken zijn te vinden op onze teamdrive: 
`r path_to_statistics_teamdrive`. 


# Inladen data

```{r}
# verder nog extra info nodig naast de statistieken
datapackage <- read_forresdat(git_ref_type = "branch", git_reference = "develop")
```

```{r}
# statistieken als list

# Set the directory containing your CSV files
path <- path_to_statistics_teamdrive

# List all CSV files (full paths)
files <- list.files(path, pattern = "\\.csv$", full.names = TRUE)

# Import all CSV files into a list of data frames
list_statistics <- lapply(files, read_csv2)

# Optional: Name the list elements after the file names
# Use filename without extension as names
names(list_statistics) <- tools::file_path_sans_ext(basename(files))

```

```{r eval = TRUE}
# dataframes uit een lijst toevoegen aan environment
# nodig om stat_carbon aan te passen
list2env(list_statistics, envir = .GlobalEnv)
```
# Variabelen carbon beperken

Voor publicatie op zenodo is het overload om de volgende statistieken mee te nemen:

- vol_bole_m3_ha_alive      
- vol_stump_m3_ha_alive     
- vol_bole_m3_ha_dead     
- vol_stump_m3_ha_dead      
- vol_lis_10_30cm_m3_ha       
- vol_lis_m3_ha     
- vol_log_above30cm_m3_ha     
- vol_log_m3_ha       

```{r}
carbon_variables_to_delete <- c("vol_bole_m3_ha_alive", "vol_stump_m3_ha_alive"
                         , "vol_bole_m3_ha_dead", "vol_stump_m3_ha_dead"
                         , "vol_lis_10_30cm_m3_ha", "vol_lis_m3_ha"
                         , "vol_log_above30cm_m3_ha", "vol_log_m3_ha")

list_statistics[["stat_carbon"]] <- stat_carbon %>% 
  filter(!(variable %in% carbon_variables_to_delete))
```


# Aanpassingen over alle dataframes heen

## Enkel strikte bosreservaten

Verwijderen van "De heide", "Ename" en een deel van Kluisbos uit de dataset, want geen 
onbeheerd bos (geen strikt forest reserve).

```{r define_strict_reserves}
# unique(stat_dendro$forest_reserve)
not_strict_reserve <- c("Ename_forest", "Ename_open", "Kluisbos_managed", "De heide")
```

```{r}
list_statistics_zenodo <- map(
  list_statistics,
  \(x) x %>% filter(!(forest_reserve %in% not_strict_reserve))
)

```

```{r eval = FALSE}
list2env(list_statistics_zenodo, envir = .GlobalEnv)

```

## Lijst bosreservaten

```{r}
# list_BR <- list_statistics_zenodo[["stat_dendro"]] %>% 
#   select(forest_reserve) %>% unique()

plotinfo <- get_plotinfo_cp_for_stat(datapackage) %>% 
  filter(!(forest_reserve %in% not_strict_reserve))

list_BR <- plotinfo %>% 
  select(forest_reserve) %>% unique()

list_plots <- plotinfo %>% 
  select(forest_reserve, plot_id) %>% unique()
```
```{r}
list_BR %>% DT::datatable()
```


## Level en description

"Level" en "description" in plaats van "strata" en "stratum_name".

Initiele tabellen aangemaakt om cfr VBI in de resultatendb op te slaan.

Naar zenodo: beter "level".     

Ook in analogie met de functie `create_statistics()`:     
`level` = grouping variables that determine on which level the values
should be calculated (e.g. forest_reserve, year and species), given as a
string or a vector of strings. Defaults to forest_reserve & period.


In florabank maken ze gebruik van "Kenmerk" (bv. diam class) en "Omschrijving" (bv. 5-10 cm).

In Engels wordt dat     
- feature/attribute/trait(eigenschap) en        
- characterization/`description`      


```{r create_level}
list_statistics_zenodo <- list_statistics_zenodo %>%
      lapply(., function(x) {
        data.frame(x) %>%
          rename(level1 = strata
                  , level2 = strata2
                  , description1 = stratum_name
                  , description2 = stratum_name2)
        })

```


```{r eval = FALSE}
list2env(list_statistics_zenodo_, envir = .GlobalEnv)

unique(stat_carbon$forest_reserve)
names(stat_veg)
names(stat_dendro_by_diam_species)
```

# Shapefiles - NEE

Enkel de bosreservaten met cirkelplots.

Shapefile dateert van 2012 en bevat volgende reservaten (nog) niet:

- ename
- kluisbos
- Zwaenepoel

```{r eval = FALSE}
path_to_shp <- "G:/Gedeelde drives/Team_Boseco/00_projecten/PRJ_BR_Bosreservaten/gebieden/0_overkoepelend/"

shp <- "bosreservaten_IntensieveMonitoring.shp"

path_to_shp2 <- "G:/Gedeelde drives/Team_Boseco/00_projecten/PRJ_BR_AanvraagGegevens/00_METADATA-ALL_PLOTS/GIS-lagen bosreservaten/alle cirkelplots/"

shp2 <- "Bosreservaten_allecirkels.shp"

```

De shapefile `bosreservaten_IntensieveMonitoring.shp` bevat ook kernvlaktes en is onvolledig. 
<!-- Enkel een KV => wegfilteren: -->
<!-- - Hannecartbos -->
<!-- - Rodebos -->
<!-- - Walenbos -->
<!-- - Harras -->

<!-- Anderzijds zijn de volgende reservaten er bij gekomen: -->
<!-- - Zwaenepoel -->
<!-- - Kluisbos -->
<!-- - Ename -->

Shapefile `Bosreservaten_allecirkels.shp` is correcter/vollediger.
<!-- Everzwijnbad (Meerdaalwoud) -->
<!-- Withoefse Heide -->
<!-- Wijnendalebos -->
<!-- Heirnisse -->
<!-- Jansheideberg (Hallerbos) -->
<!-- Ter Rijst -->
<!-- Pruikemakers (Meerdaalwoud) -->
<!-- Liedekerkebos -->
<!-- Sevendonck - eiken-berken -->
<!-- Sevendonck - elzenbroek -->
<!-- Muizenbos -->
<!-- Bos t'Ename -->
<!-- De Heide (Meerdaalwoud) -->
<!-- Kluisbos -->
<!-- Kolmontbos -->
<!-- Kersselaerspleyn (ZoniÔö£┬¢nwoud) -->
<!-- Harras (ZoniÔö£┬¢nwoud) -->


# Strata op niveau van BR - BETER

Volgende site info mee aanleveren:

- forest_reserve	    
- reserve_establishment_yr	    
- unmanaged_since	    
- last_commercial_intervention	    
- reserve_area_ha	      
- primeval_YN	    
- latitude	    
- longitude	    
- forest_typ_1	      
- forest_typ_2    


Tabellen `info_forest_reserve_level_EUFORIA`en `info_forest_reserve_level_management` combineren.

```{r results='hide'}
# overzicht van wat er in forresdat (het datapackage) zit 
frictionless::resources(datapackage)
```

```{r load_info, results = 'hide'}
info_euforia <- read_resource(datapackage, "info_euforia")
info_management <- read_resource(datapackage, "forest_reserve_management")
# link_euforia_fieldmap  <- read_resource(datapackage, "link_euforia_fieldmap")

names(info_euforia)
names(info_management)
# names(link_euforia_fieldmap)


# Kluisbos is opgesplitst en enkel Kluisbos_SFR is overgebleven
# info management betreft dit strikt reservaatsdeel
info_euforia <- info_euforia %>% 
  mutate(forest_reserve_fieldmap = ifelse(forest_reserve_fieldmap == "Kluisbos"
                                          , "Kluisbos_SFR", forest_reserve_fieldmap))
info_management <- info_management %>% 
  mutate(forest_reserve_fieldmap = ifelse(forest_reserve_fieldmap == "Kluisbos"
                                          , "Kluisbos_SFR", forest_reserve_fieldmap))
```

```{r info_samenvoegen}
site_info <- list_BR %>% 
  rename(forest_reserve_fieldmap = forest_reserve) %>% 
  left_join(info_management %>% filter(plottype == "CP")) %>% 
  left_join(info_euforia %>% filter(plottype == "CP")) %>% 
  rename(forest_typ_1 = For_typ_1
         , forest_typ_2 = For_typ_2) %>% 
  select(-contains(c("Id", "plottype", "reserve_name_euforia"
                     , "_ann_", "forest_reserve_FM_adjusted"
                     , "EUFORIA", "Attention"
                     , "institute", "year")))  # 
  
names(site_info) 
```
Eventueel ook aantal cirkelplots toevoegen?
NEE, want zitten in n_obs.


# Export 

Statistieken op bosreservaatsniveau als echte open data publiceren op zenodo 
(onafhankelijk van het CP-niveau)

Reeds als list samengevoegd in de overkoepelende functies, en ook al afgerond
(op 2 cijfers na de komma)

De statistieken worden weggeschreven naar de teamdrive: `r path_to_datarequest_gdrive`     

```{r list_export_gdrive, eval = FALSE}
path_to_datarequest_gdrive

# statistieken
for (i in 1:length(list_statistics_zenodo)){
	  write.csv2(list_statistics_zenodo[[i]]
	             , paste0(path_to_datarequest_gdrive, "statistics_per_reserve/", names(list_statistics_zenodo)[i], ".csv")) 
}

# sit_info
write.xlsx(site_info, paste0(path_to_datarequest_gdrive, "site_info.xlsx"))

```


# Copy html to teamdrive

Na knitting - manueel

```{r eval = FALSE}
# Specify the path of the file you want to copy
source_file <- here::here(paste0("Scripts/AanvraagGegevens/ZENODO_open_data/zenodo_CP_forest_reserve_statistics_vs2_2026.html"))

# Specify the destination directory where you want to copy the file
destination_dir <- path_to_html_teamdrive

# Copy the file to the destination directory
file.copy(from = source_file, to = destination_dir, overwrite = TRUE)
# ? file.copy
```
