---
title: "Statistics per forest reserve (derived from circular plots) for publication on zenodo"
author: "Anja Leyman"
date: "`r Sys.Date()`"
output: 
  html_document:
    keep_md: FALSE
    number_sections: yes
    fig_caption: yes
    code_folding: hide
    toc: TRUE
    toc_float:
      collapsed: FALSE
      smooth_scroll: FALSE
---

# Setup

```{r Rm, eval = FALSE}
rm(list=ls())
```

```{r Setup, include = FALSE}
knitr::opts_chunk$set(
  echo = TRUE,
  eval = TRUE,
  message = FALSE,
  warning = FALSE, 
  fig.width = 9,
  fig.align = TRUE)

library(here)

# libraries & invoergegevens
source(here::here("scripts/Setup.R"))

```


# Vraagstelling

Dit script heeft als doel een dataset te creëren voor publicatie op zenodo, 
met globale statistieken per bosreservaat.

Op teamoverleg besproken:   

- plot-level resultaten vegetatie en dendrometrie als aparte datasets publiceren
- belangrijkste statistieken, niet tot op niveau diameterklasse, 
maar ev. wel tot op soortniveau of afbraakklasse bij liggend dood hout
- species (latijnse naam) en decaystage mee opnemen (niet via LU-lists)


```{r Path}
# deze worden ook in "Setup.R" gedefinieerd (aanroepen van "Paths.R")
# hier ev. extra "paths" toevoegen indien nodig 

path_to_datarequest <- "C:/03_BR/1_DataVerwerkingBR/Open_data/"

path_to_datarequest_gdrive <- paste0(path_to_output_gdrive, "ZENODO_open_data/")
```



# Inladen plotinfo - enkel cirkelplots

```{r}
plotinfo <- read_vc(file = "plotinfo", root = path_to_forresdat_data) %>% 
  filter(plottype == "CP")
colnames(plotinfo)

list_CP <- plotinfo$plot_id
length(list_CP) == 2205
```


# Inladen plot data - enkel cirkelplots

Zonder plotinfo (afzonderlijke file)    
Met species, heightclass, decaystage en browseindex

## Lookuplijsten

```{r load_LU_lists}
con <- odbcConnectAccess2007(path_to_fieldmap_db)
  
  qSpecies <- sqlFetch(con, "qspecies", stringsAsFactors = FALSE)
  qDecaystage <- sqlFetch(con, "qdecaystage", stringsAsFactors = FALSE)
  qHeightClass <- sqlFetch(con, "qHeightClass_regeneration", stringsAsFactors = FALSE)
  qHerbSpecies <- sqlFetch(con, "qHerbSpecies240810", stringsAsFactors = FALSE)
  qBrowseIndex <- sqlFetch(con, "qBrowsIndex", stringsAsFactors = FALSE)
  
odbcClose(con)
```

```{r}
qSpecies <- qSpecies %>% 
  select(1:3) %>% 
  rename(name_nl = Value1, 
         name_sc = Value2)

qHerbSpecies <- qHerbSpecies %>% 
  select(1:3) %>% 
  rename(name_nl = Value1, 
         name_sc = Value2)



```

## Dendro

```{r read_dendro}
# read_forresdat met dadelijk al selectie van enkel CP's werkte niet (18/4/2023)
# en bovendien dient dan join_plotinfo = TRUE

# names(dendro_by_plot)
dendro_by_plot <- read_forresdat("dendro_by_plot"
                                 , repo_path = path_to_git_forresdat
                                 , join_plotinfo = TRUE) %>% 
  filter(plot_id %in% list_CP) %>% 
  select(plot_id, year, period, 
         forest_reserve,
         number_of_tree_species,
         number_of_trees_ha, stem_number_ha,
         basal_area_alive_m2_ha, basal_area_dead_m2_ha, 
         vol_alive_m3_ha, vol_dead_standing_m3_ha,
         vol_bole_alive_m3_ha, vol_bole_dead_m3_ha,
         vol_log_m3_ha, vol_deadw_m3_ha,
         stems_per_tree)
# 1680

#--- 
dendro_by_plot_species <- read_forresdat("dendro_by_plot_species"
                                         , repo_path = path_to_git_forresdat
                                         , join_plotinfo = TRUE) %>% 
  left_join(qSpecies, by = c("species" = "ID")) %>% 
  filter(plot_id %in% list_CP) %>% 
  select(plot_id, year, period, 
         forest_reserve,
         species_code = species, name_nl, name_sc, 
         number_of_trees_ha, stem_number_ha,
         basal_area_alive_m2_ha, basal_area_dead_m2_ha, 
         vol_alive_m3_ha, vol_dead_standing_m3_ha,
         vol_bole_alive_m3_ha, vol_bole_dead_m3_ha,
         vol_log_m3_ha, vol_deadw_m3_ha,
         stems_per_tree) 

```

```{r read_logs}
logs_by_decay_plot <- read_forresdat("logs_by_decay_plot"
                                     , repo_path = path_to_git_forresdat
                                     , join_plotinfo = FALSE) %>% 
  left_join(qDecaystage %>% select(2:4), by = c("decaystage" = "ID")) %>% 
  rename(decaystage_code = decaystage,
         afbraak = Value1, 
         decaystage = Value2) %>% 
  filter(plot_id %in% list_CP) %>% 
  select(plot_id, year, period, decaystage_code, decaystage, vol_log_m3_ha) 

```


### Overview

Hoeveel plots?
Hoeveel bosreservaten?
Hoeveel twee en hoeveel drie cycli?

```{r}
n_BR <- dendro_by_plot %>% left_join(plotinfo) %>% 
  group_by(forest_reserve) %>% 
  summarize(n = n(), 
            n_periodes = n_distinct(period))


n_plots <- dendro_by_plot %>% left_join(plotinfo) %>% 
  group_by(plot_id) %>% 
  summarize(n = n(), 
            n_periodes = n_distinct(period))


```


## Regeneration

```{r read_reg1}
# names(regeneration_by_plot)
regeneration_by_plot <- read_forresdat("regeneration_by_plot"
                                 , repo_path = path_to_git_forresdat
                                 , join_plotinfo = FALSE) %>% 
  filter(plot_id %in% list_CP) %>% 
  select(plot_id, year, period, 
         number_of_tree_species, rubbing_damage_perc,
         approx_nr_established_ha, approx_nr_seedlings_ha, 
         mean_number_established_ha, lci_number_established_ha, uci_number_established_ha, 
         mean_number_seedlings_ha, lci_number_seedlings_ha, uci_number_seedlings_ha)
# 1677 vs 1680 dendro - OK (zie hierna)
```

```{r check_reg, eval = FALSE}

plotinfo %>% filter(plottype == "CP" & survey_trees == TRUE & data_processed == TRUE) %>% 
  anti_join(regeneration_by_plot)
# 3 records met survey_reg == FALSE

dplyr::n_distinct(regeneration_by_plot$plot_id) == dplyr::n_distinct(dendro_by_plot$plot_id)
# 999
regeneration_by_plot %>% group_by(period) %>% summarize(n_plots = n_distinct(plot_id))
regeneration_by_plot %>% group_by() %>% summarize(n_plots = n_distinct(plot_id))

```


## Vegetation

In monitoringrapporten werd als volgt gerapporteerd:   

De resultaten van de inventarisatie van de kruidlaag in 64 proefvlakken van 16 m x 16 m op
de rasterpunten buiten de kernvlakte, worden weergegeven in tabel 4.7. De tabel geeft de
frequentie en de karakteristieke bedekking weer van de waargenomen soorten, in dalende
volgorde van frequentie. De karakteristieke bedekking is de gemiddelde bedekking van een
soort, in de proefvlakken waarin die soort werd waargenomen. Lege proefvlakken worden
dus niet in rekening gebracht bij deze berekening.

Bijschrift: Aantal waarnemingen (#) en karakteristieke bedekking (%) van
vaatplantensoorten in de kruidlaag van 64 proefvlakken op de rasterpunten
buiten de kernvlakte, ...
Bron : herblayer_by_plot

Daarnaast een kaartje met per plot:  
Bijschrift: Aantal soorten en totale bedekking van de kruidlaag in de cirkelplots
Bron : veg_by_plot

```{r read_veg}
# names(vegetation_by_plot)
vegetation_by_plot <- read_forresdat("vegetation_by_plot"
                                 , repo_path = path_to_git_forresdat
                                 , join_plotinfo = FALSE) %>% 
  filter(plot_id %in% list_CP) %>% 
  select(plot_id, year_main_survey, date_vegetation, period, 
         number_of_species, cumm_herb_coverage_class_average_perc,
         moss_cover_min, moss_cover_max, moss_cover_mid, 
         herb_cover_min, herb_cover_max, herb_cover_mid, 
         shrub_cover_min, shrub_cover_max, shrub_cover_mid,
         tree_cover_min, tree_cover_max, tree_cover_mid,
         waterlayer_cover_min, waterlayer_cover_max, waterlayer_cover_mid,
         soildisturbance_game_cover_min, soildisturbance_game_cover_max, soildisturbance_game_cover_mid,
         cumulated_canopy_cover_min, cumulated_canopy_cover_max, cumulated_canopy_cover_mid)
# 1651 vs 1680 dendro - OK (zie hierna)
```


```{r check_veg, eval = FALSE}
plotinfo %>% filter(plottype == "CP" & survey_trees == TRUE & data_processed == TRUE) %>% 
  anti_join(vegetation_by_plot)
# 29 records met survey_veg == FALSE

dplyr::n_distinct(vegetation_by_plot$plot_id) == dplyr::n_distinct(dendro_by_plot$plot_id)
# 999
vegetation_by_plot %>% group_by(period) %>% summarize(n_plots = n_distinct(plot_id))
vegetation_by_plot %>% group_by() %>% summarize(n_plots = n_distinct(plot_id))

```


```{r read_herbs}
# names(herblayer_by_plot)
herblayer_by_plot <- read_forresdat("herblayer_by_plot"
                                 , repo_path = path_to_git_forresdat
                                 , join_plotinfo = FALSE) %>% 
  filter(plot_id %in% list_CP) %>% 
  left_join(qHerbSpecies, by = c("species" = "ID")) %>% 
  left_join(qBrowseIndex %>% select(1,3), by = c("browse_index_id" = "ID")) %>% 
  select(plot_id, period, year, date_vegetation,
         species_code = species, name_nl, name_sc, 
         coverage_class_average_perc,
         browse_index_id, browse_index = Value2)

```



```{r check_herbs, eval = FALSE}
plotinfo %>% filter(plottype == "CP" & survey_trees == TRUE & data_processed == TRUE) %>% 
  anti_join(herblayer_by_plot)
# 29 records met survey_veg == FALSE

dplyr::n_distinct(herblayer_by_plot$plot_id) == dplyr::n_distinct(dendro_by_plot$plot_id)
# 999
herblayer_by_plot %>% group_by(period) %>% summarize(n_plots = n_distinct(plot_id))
herblayer_by_plot %>% group_by() %>% summarize(n_plots = n_distinct(plot_id))
```


# Statistics


## Algemeen

Functie create_statistics zou normaliter moeten toelaten om een year-range toe te voegen.
Lukt niet (issue aangemaakt)
Daarom hier via plotinfo

```{r year_range}
names(plotinfo)

year_range <- plotinfo %>% 
  group_by(forest_reserve, period) %>% 
  summarize(min_year = min(year_dendro), 
            max_year = max(year_dendro),
            year_range = paste0(min_year, " - ", max_year)) %>% 
  ungroup()

# groei jaar 
# year_dendro = year(round_date(.data$date_dendro, "year")) - 1
# date1 <- as.Date("2010/07/12")
# date2 <- as.Date("2010/12/10")
# year(round_date(date1, "year")) - 1
# year(round_date(date2, "year")) - 1
```

## Dendro

```{r variables}
names_plotinfo <- names(plotinfo)

variables_ <- names(dendro_by_plot %>% select(-year)) 
variables_ <- names(dendro_by_plot) 

vars <- variables_[!variables_ %in% names_plotinfo]
vars

```

```{r dendro_by_plot}
data <- dendro_by_plot
names(data)
vars

stat <- create_statistics(
  dataset = data,
  level = c("forest_reserve", "period"),
  variables = c("vol_alive_m3_ha"),
  include_year_range = TRUE
  ) %>% 
  round_df(., 2) %>% 
  # rename(strata = forest_reserve) %>% 
  mutate(strata = NA,
         stratum_name = NA,
         strata2 = NA,
         stratum_name2 = NA)

str(stat)
head(stat)
```







# Export 

Dendro (dendro, logs en reg) en vegetatie in afzonderlijke folder (ook afz. publiceren op zenodo)

Als list samenvoegen en dan afronden zoals gewenst 
(nu op 2 cijfers na de komma voor dendro en 0 voor reg)


```{r list_round}
list_dendro <- list(
      dendro_by_plot = dendro_by_plot,
      dendro_by_plot_species = dendro_by_plot_species,
      dendro_by_diam_plot = dendro_by_diam_plot,
      dendro_by_diam_plot_species = dendro_by_diam_plot_species,
      logs_by_decay_plot = logs_by_decay_plot,
      logs_by_decay_plot_species = logs_by_decay_plot_species
      )

list_reg <- list(
      regeneration_by_plot = regeneration_by_plot, 
      regeneration_by_plot_height = regeneration_by_plot_height, 
      regeneration_by_plot_height_species = regeneration_by_plot_height_species
      )

list_veg <- list(vegetation_by_plot = vegetation_by_plot,
              herblayer_by_plot = herblayer_by_plot
              ) # geen afronding nodig

# ----
list_dendro <- list_dendro %>% 
  lapply(., function(x) mutate_at(x, vars(matches("_ha|_tree")), round, 2))

list_reg <- list_reg %>% 
  lapply(., function(x) mutate_at(x, vars(matches("_ha|_tree")), round, 0))

#uitgebreider kan ook
    # list_dendro_ <- list_dendro %>% 
    #   lapply(., function(x) {
    #     data.frame(x) %>% 
    #       mutate_at(vars(matches("_ha|_tree")), round, 2)})

```


```{r list_export, eval = FALSE}
path_to_datarequest

# naar dendro-folder
for (i in 1:length(list_dendro)){
	  # selectie <- list_dendro[[i]]
	  # naam <- paste0(names(list_dendro)[i], ".csv")
	  write.csv2(list_dendro[[i]], paste0(path_to_datarequest, "CP_dendro/", names(list_dendro)[i], ".csv")) 
}

for (i in 1:length(list_reg)){
	  # selectie <- list_dendro[[i]]
	  # naam <- paste0(names(list_dendro)[i], ".csv")
	  write.csv2(list_reg[[i]], paste0(path_to_datarequest, "CP_dendro/", names(list_reg)[i], ".csv")) 
}

# naar veg-folder
for (i in 1:length(list_veg)){
	  # selectie <- list_dendro[[i]]
	  # naam <- paste0(names(list_dendro)[i], ".csv")
	  write.csv2(list_veg[[i]], paste0(path_to_datarequest, "CP_veg/", names(list_veg)[i], ".csv")) 
}

```

Plotinfo: enkel processed data

```{r plotinfo_export, results = 'hide'}
# plotinfo
names(plotinfo)
summary(plotinfo)

t1 <- plotinfo %>% filter(is.na(year_dendro) & data_processed)
t2 <- plotinfo %>% filter(is.na(survey_number) & data_processed)
t3 <- plotinfo %>% filter(!data_processed & !is.na(year_dendro))
# ! zorgen dat er in plotinfo enkel de plots en periodes zitten die ook in de data zitten

plotinfo <- plotinfo %>% 
  filter(data_processed) %>% 
  select(plot_id, plottype, forest_reserve, 
         XLon_wgs84, YLat_wgs84, Z_m_TAW,
         period, year_dendro, survey_number,
         contains(c("survey", "game")), data_processed)

write.csv2(plotinfo, paste0(path_to_datarequest, "CP_dendro/plotinfo.csv")) 

write.csv2(plotinfo, paste0(path_to_datarequest, "CP_veg/plotinfo.csv")) 
```

Ook rechtstreeks naar gdrive


```{r list_export_gdrive, eval = FALSE}
path_to_datarequest_gdrive

# naar dendro-folder
for (i in 1:length(list_dendro)){
	  # selectie <- list_dendro[[i]]
	  # naam <- paste0(names(list_dendro)[i], ".csv")
	  write.csv2(list_dendro[[i]], paste0(path_to_datarequest_gdrive, "CP_dendro/", names(list_dendro)[i], ".csv")) 
}

for (i in 1:length(list_reg)){
	  # selectie <- list_dendro[[i]]
	  # naam <- paste0(names(list_dendro)[i], ".csv")
	  write.csv2(list_reg[[i]], paste0(path_to_datarequest_gdrive, "CP_dendro/", names(list_reg)[i], ".csv")) 
}

# naar veg-folder
for (i in 1:length(list_veg)){
	  # selectie <- list_dendro[[i]]
	  # naam <- paste0(names(list_dendro)[i], ".csv")
	  write.csv2(list_veg[[i]], paste0(path_to_datarequest_gdrive, "CP_veg/", names(list_veg)[i], ".csv")) 
}

```


```{r plotinfo_gdrive, eval = FALSE}
write.csv2(plotinfo, paste0(path_to_datarequest_gdrive, "CP_dendro/plotinfo.csv")) 

write.csv2(plotinfo, paste0(path_to_datarequest_gdrive, "CP_veg/plotinfo.csv")) 
```
