---
title: "Create plot level results (only circular plots) for publication on zenodo"
author: "Anja Leyman"
date: "`r Sys.Date()`"
output: 
  html_document:
    keep_md: FALSE
    number_sections: yes
    fig_caption: yes
    code_folding: hide
    toc: TRUE
    toc_float:
      collapsed: FALSE
      smooth_scroll: FALSE
---

# Setup

```{r Rm, eval = FALSE}
rm(list=ls())
```

```{r Setup, include = FALSE}
knitr::opts_chunk$set(
  echo = TRUE,
  eval = TRUE,
  message = FALSE,
  warning = FALSE, 
  fig.width = 9,
  fig.align = TRUE)

library(here)

# libraries & invoergegevens
source(here::here("scripts/Setup.R"))

```


```{r results='hold', eval=TRUE}
path_to_fieldmap_db
path_to_forresdat_data
path_to_analysis_set_db
path_to_plotlevel_csv
path_to_treelevel_csv
path_to_output_gdrive
path_to_meetgegevens
path_to_strata_db
```

# Vraagstelling

Dit script heeft als doel een dataset te creëren voor publicatie op zenodo:   

- plot level resultaten (enkel cirkelplots)   
- plotinfo met o.a. XY-coördinaten    


Op termijn kunnen ook tree level resultaten (doorheen de tijd) gepubliceerd worden 
(cfr Hongary: https://zenodo.org/record/7311384#.Y9kYO3bMKUk :   
dbh_1st en DBH_2nd, V_1st/2nd, alivedead_1st/2nd, ...)

Op teamoverleg besproken:   

- vegetatie en dendrometrie als aparte datasets publiceren
- XY volgens WGS (<strata_location)    
- geen extra strata zoals bodem, beheer, …
- species (latijnse naam), heightclass, decaystage en browseindex mee opnemen (niet via LU-lists)
- plotinfo in afzonderlijke file   
- "strict forest reserves" => enkel onbeheerde reservaten, zonder De Heide, Ename en 
deel van Kluisbos dat geen BR is

Extra aandachtspunten: 

- vol_log_min40cm verwijderen uit tabellen   
- metadata-files aanpassen zdd deze enkel verwijzing naar CP's bevatten   


```{r Path}
# deze worden ook in "Setup.R" gedefinieerd (aanroepen van "Paths.R")
# hier ev. extra "paths" toevoegen indien nodig 

path_to_datarequest <- "C:/03_BR/1_DataVerwerkingBR/Open_data_zenodo/"

path_to_datarequest_gdrive <- paste0(path_to_output_gdrive, "ZENODO_open_data/")

```

# Inladen data

We halen eerst het volledige datapackage "forresdat" innen, waarna we de
tabellen waar we in geïnteresseerd zijn als dataframes opslaan.


## Overzicht data

Overzicht van alle tabellen in forrresdat:

```{r read_all_forresdat}
datapackage <- read_forresdat(git_ref_type = "branch", git_reference = "develop")

# overzicht van wat er in forresdat (het datapackage) zit 
frictionless::resources(datapackage)

```

Volgende versie wordt gedownload:

```{r }
# versie forresdat
attr(datapackage, "forresdat")
```

## Relevante tabellen

We slaan de tabellen waar we in geïnteresseerd zijn op als dataframe.

```{r overview}
# qiufroheight <- read_resource(datapackage, "qiufroheight")
# qalive_dead <- read_resource(datapackage, "qalive_dead")

# mbv purr::map
names_data_tables <- c("dendro_by_plot", "dendro_by_plot_species"
                 , "dendro_by_diam_plot", "dendro_by_diam_plot_species"
                 , "deadw_by_decay_plot", "deadw_by_decay_plot_species"
                 , "carbon_by_plot"
                 , "reg_by_plot", "reg_by_plot_height", "reg_by_plot_height_species"
                 , "veg_by_plot", "herblayer_by_plot")

names_info_tables  <- c("plotinfo", "strata_remaining", "strata_location"
                  , "plots_excluded_from_network")

names_lkp_tables <- c("qiufroheight", "qalive_dead", "qdecaystage"
                , "qspecies", "qind_shoot_cop"
                , "qheight_class_regeneration"
                , "qbrows_index", "qherb_species240810")

# all_tables <- c(data_tables, info_tables, lkp_tables)
```

```{r load_lkp_tables}
lkp_tables <- map(names_lkp_tables, function(x) read_resource(datapackage, x))
#The input was not named
names(lkp_tables) <- names_lkp_tables

```

```{r modify_lkp_tables}
modify_lkp_tables <- function(table){
  colnames_table <- colnames(table)
  
  # enkel relevante velden behouden bij lookuplijsten
  if ("OrderField" %in% colnames_table) {
  table <- table %>% 
    select(-Value3, -OrderField, -Active)
  }
  
  if ("MasterID" %in% colnames_table) {
  table <- table %>% 
    select(-MasterID)
  }
  
  table
  # 
  # # species: name_nl en name_sc
  # if (str_detect(string = paste(deparse(substitute(table)), collapse="")
  #                , pattern = "species") & "ID" %in% colnames_table) {     # naam van dataframe (< stackoverflow)
  #   table <- table %>% select(ID, name_nl = Value1, name_sc = Value2)
  # } 
}

###
lkp_tables <- map(lkp_tables, function(x) modify_lkp_tables(x))

# Create separate dataframes
# strata nodig voor volgende stap
for (tablename in names(lkp_tables)) {
     assign(tablename, lkp_tables[[tablename]])
} 

# extra
qspecies <- qspecies %>% select(ID, name_nl = Value1, name_sc = Value2)
qherb_species240810 <- qherb_species240810 %>% select(ID, name_nl = Value1, name_sc = Value2)

qdecaystage <- qdecaystage %>% select(ID, decaystage = Value2)

```

```{r load_info_tables}
info_tables <- map(names_info_tables, function(x) read_resource(datapackage, x))
#The input was not named
names(info_tables) <- names_info_tables

# Create separate dataframes
# strata nodig voor volgende stap
for (tablename in names(info_tables)) {
     assign(tablename, info_tables[[tablename]])
} 
```


```{r plotinfo_split_Kluisbos}
plotinfo <- split_Kluisbos_SFR(plotinfo)
```

XY-coördinaten toevoegen aan `plotinfo` obv `strata_location`.

```{r plotinfo_add_xy}
plotinfo <- plotinfo %>% 
  left_join(strata_location %>% 
              select(plot_id
                     # , XLambert72, YLambert72
                     , XLon_wgs84, YLat_wgs84
                     , Z_m_TAW)) %>% 
  select(forest_reserve, plot_id, plottype,
         XLon_wgs84, YLat_wgs84, Z_m_TAW,
         period, year_dendro, survey_number,
         contains(c("survey", "game")), data_processed,
         contains(c("r_A", "dbh_min_a"))
  ) %>% 
  rename(dbh_min_a3_alive = dbh_min_a3
         , dbh_min_a4_alive = dbh_min_a4)

names(plotinfo)
```

We selecteren enkel cirkelplots en enkel strikte bosreservaten. 
De Heide, Enamebos en het communal deel van Kluisbos zijn geen strikte bosreservaten.

```{r list_strict_reserves_CP}
not_strict_reserves <- c("De heide", "Ename", "Kluisbos_communal")

plotinfo <- plotinfo %>% 
  filter(!forest_reserve %in% not_strict_reserves & plottype == "CP")

list_plots <- plotinfo %>% 
  select(forest_reserve, plot_id) %>% 
  unique()

table(list_plots$forest_reserve)
```


```{r load_data_tables}
data_tables <- map(names_data_tables, function(x) read_resource(datapackage, x))
#The input was not named
names(data_tables) <- names_data_tables

```

We selecteren enkel de cirkelplots in de strikte bosreservaten (`list_plots`).    

We verwijderen de velden gebaseerd op volume van de logs > 40 cm,
omdat deze enkel betrekking hebben op de kernvlakte "Zoniën KERN_1983": 

- vol_log_above40cm_m3_ha     
- VolumeLogs_above40cm_m3_ha    
- BiomassLying_above40cm_t_ha_dead    
- CarbonLying_above40cm_t_ha_dead       


```{r modify_data_tables}
modify_data_tables <- function(table){
  colnames_table <- colnames(table)
  
  # enkel CP én strikt reserve
  table <- table %>% 
    filter(plot_id %in% list_plots$plot_id)
  
  if ("plottype" %in% colnames_table) {
    table <- table %>% 
      select(-plottype)
  }
  
  # 
  if ("year" %in% colnames_table) {
  table <- table %>% 
    select(plot_id, period, year, everything())
  }

  # vol_log_above40cm_m3_ha verwijderen (enkel CA)
  if ("vol_log_above40cm_m3_ha" %in% colnames_table) {
  table <- table %>% 
    select(-vol_log_above40cm_m3_ha)
  }
  
  if ("VolumeLogs_above40cm_m3_ha" %in% colnames_table) {
  table <- table %>% 
    select(-VolumeLogs_above40cm_m3_ha
           , -BiomassLying_above40cm_t_ha_dead
           , -CarbonLying_above40cm_t_ha_dead)
  }
  
  # subplot_id niet relevant bij reg
  if ("subplot_id" %in% colnames_table) {
  table <- table %>% 
    select(-subplot_id)
  }
  
  # species
  if ("species" %in% colnames_table & !"date_vegetation" %in% colnames_table) {
  table <- table %>% 
    left_join(qspecies, by = c("species" = "ID")) %>% 
    select(plot_id, period, year
         , species_id = species, name_nl, name_sc
         , everything())
  }
  
  # decaystage
  if ("decaystage" %in% colnames_table) {
  table <- table %>% 
    rename(decaystage_id = decaystage) %>% 
    left_join(qdecaystage, by = c("decaystage_id" = "ID")) %>% 
    select(plot_id, period, year
           , decaystage_id, decaystage
           , everything())
  }
  
  # heightclass reg
  if ("height_class" %in% colnames_table) {
  table <- table %>% 
    left_join(qheight_class_regeneration %>% select(1:2), by = c("height_class" = "ID")) %>% 
    select(plot_id, period, year
         , height_class_id = height_class, height_class= Value1
         , everything())
  }

  # herbspecies
  if ("coverage_class_average_perc" %in% colnames_table) {
  table <- table %>% 
    left_join(qherb_species240810, by = c("species" = "ID")) %>% 
    left_join(qbrows_index, by = c("browse_index_id" = "ID")) %>% 
    select(plot_id, period, year, date_vegetation,
         species_id = species, name_nl, name_sc, 
         coverage_class_average_perc,
         browse_index_id, browse_index = Value2)
  }
  

  if ("Carbon_t_ha_alive" %in% colnames_table) {
  table <- table %>% 
    select(plot_id, period, year
         , StemVolume_m3_ha_alive, VolumeStump_m3_ha_alive
         , TotalVolumeAGB_m3_ha_alive
         , BiomassAboveGr_t_ha_alive, BiomassBelowGr_t_ha_alive
         , Biomass_t_ha_alive 
         , CarbonAboveGr_t_ha_alive, CarbonBelowGr_t_ha_alive
         , Carbon_t_ha_alive
         , StemVolume_m3_ha_dead, VolumeStump_m3_ha_dead
         , TotalVolumeAGB_m3_ha_dead
         , BiomassAboveGr_t_ha_dead, BiomassBelowGr_t_ha_dead
         , BiomassStanding_t_ha_dead
         , CarbonAboveGr_t_ha_dead, CarbonBelowGr_t_ha_dead
         , CarbonStanding_t_ha_dead
         , VolumeLogs_m3_ha, VolumeLogs_above30cm_m3_ha
         , VolumeLIS_m3_ha, VolumeLIS_10_30cm_m3_ha
         , BiomassLying_t_ha_dead, 
         , CarbonLying_t_ha_dead, 
         , VolumeAGB_m3_ha_dead, BiomassAGB_t_ha_dead
         , CarbonAGB_t_ha_dead
  )
  }

  table
  # 
  # # species: name_nl en name_sc
  # if (str_detect(string = paste(deparse(substitute(table)), collapse="")
  #                , pattern = "species") & "ID" %in% colnames_table) {     # naam van dataframe (< stackoverflow)
  #   table <- table %>% select(ID, name_nl = Value1, name_sc = Value2)
  # } 
}

###
data_tables <- map(data_tables, function(x) modify_data_tables(x))

# Create separate dataframes
# strata nodig voor volgende stap
for (tablename in names(data_tables)) {
     assign(tablename, data_tables[[tablename]])
} 
```


# Plotdata

Zonder plotinfo (afzonderlijke file)    
Met species, heightclass, decaystage en browse index

```{r dendro}
#
print("dendro_by_plot")
# dendro_by_plot <- dendro_by_plot %>% 
#   select(plot_id, period, year, everything())
names(dendro_by_plot)
# ev. enkel plottype verwijderen?
# 1974

#
print("dendro_by_plot_species")
# dendro_by_plot_species <- dendro_by_plot_species %>% 
#   left_join(qspecies, by = c("species" = "ID"))  %>% 
#   select(plot_id, period, year
#          , species_id = species, name_nl, name_sc
#          , everything())
names(dendro_by_plot_species)
# 
# #
print("dendro_by_diam_plot")
names(dendro_by_diam_plot)
# 
# #
# print("dendro_by_diam_plot_species")
# dendro_by_diam_plot_species <- dendro_by_diam_plot_species %>% 
#   left_join(qspecies, by = c("species" = "ID")) %>% 
#   select(plot_id, period, year
#          , species_id = species, name_nl, name_sc
#          , everything())
# names(dendro_by_diam_plot_species)

```

```{r deadw}
# 
print("deadw_by_decay_plot")
# deadw_by_decay_plot <- deadw_by_decay_plot %>% 
#   rename(decaystage_id = decaystage) %>% 
#   left_join(qdecaystage, by = c("decaystage_id" = "ID")) %>% 
#   select(plot_id, period, year
#          , decaystage_id, decaystage
#          , everything())
names(deadw_by_decay_plot)

#
print("deadw_by_decay_plot_species")
# deadw_by_decay_plot_species <- deadw_by_decay_plot_species %>% 
#   left_join(qspecies, by = c("species" = "ID")) %>% 
#   rename(decaystage_id = decaystage) %>% 
#   left_join(qdecaystage, by = c("decaystage_id" = "ID")) %>% 
#   select(plot_id, period, year
#          , species_id = species, name_nl, name_sc
#          , decaystage_id, decaystage
#          , everything())
names(deadw_by_decay_plot_species)

```

```{r carbon}
print("carbon_by_plot")

# carbon_by_plot <- carbon_by_plot %>% 
#   select(plot_id, period, year
#          , StemVolume_m3_ha_alive, VolumeStump_m3_ha_alive
#          , TotalVolumeAGB_m3_ha_alive
#          , BiomassAboveGr_t_ha_alive, BiomassBelowGr_t_ha_alive
#          , Biomass_t_ha_alive 
#          , CarbonAboveGr_t_ha_alive, CarbonBelowGr_t_ha_alive
#          , Carbon_t_ha_alive
#          , StemVolume_m3_ha_dead, VolumeStump_m3_ha_dead
#          , TotalVolumeAGB_m3_ha_dead
#          , BiomassAboveGr_t_ha_dead, BiomassBelowGr_t_ha_dead
#          , BiomassStanding_t_ha_dead
#          , CarbonAboveGr_t_ha_dead, CarbonBelowGr_t_ha_dead
#          , CarbonStanding_t_ha_dead
#          , VolumeLogs_m3_ha, VolumeLogs_above30cm_m3_ha
#          , VolumeLIS_m3_ha, VolumeLIS_10_30cm_m3_ha
#          , BiomassLying_t_ha_dead, 
#          , CarbonLying_t_ha_dead, 
#          , VolumeAGB_m3_ha_dead, BiomassAGB_t_ha_dead
#          , CarbonAGB_t_ha_dead
#   )

names(carbon_by_plot)

# bij carbon zijn de open ruimtes weggelaten
nrow(dendro_by_plot) == nrow(carbon_by_plot) + 13

```

```{r reg1}
print("reg_by_plot")
names(reg_by_plot)
# 1677 vs 1680 dendro - OK (zie hierna)


```

```{r check_reg, eval = FALSE}
plotinfo %>% filter(survey_trees == TRUE & data_processed == TRUE) %>% 
  anti_join(reg_by_plot)
# 3 records met survey_reg == FALSE

dplyr::n_distinct(reg_by_plot$plot_id) == dplyr::n_distinct(dendro_by_plot$plot_id)
# 813
reg_by_plot %>% group_by(period) %>% summarize(n_plots = n_distinct(plot_id))
reg_by_plot %>% group_by() %>% summarize(n_plots = n_distinct(plot_id))
# t <- reg_by_plot %>% group_by(period, plot_id) %>% summarize(n_subplots = n_distinct(subplot_id))
# max(t$n_subplots) == 1

```


```{r reg2}
# 
print("reg_by_plot_height")
# reg_by_plot_height <- reg_by_plot_height %>% 
#   left_join(qheight_class_regeneration %>% select(1:2), by = c("height_class" = "ID")) %>% 
#   select(plot_id, period, year
#          , height_class_id = height_class, height_class= Value1
#          , everything())
names(reg_by_plot_height)

# 
print("reg_by_plot_height_species")
# reg_by_plot_height_species <- reg_by_plot_height_species %>% 
#   left_join(qspecies, by = c("species" = "ID")) %>% 
#   left_join(qheight_class_regeneration %>% select(1:2), by = c("height_class" = "ID")) %>% 
#   select(plot_id, period, year 
#          , height_class_id = height_class, height_class= Value1
#          , species_id = species, name_nl, name_sc
#          , everything())
names(reg_by_plot_height_species)

```

```{r veg}
# 
print("veg_by_plot")
names(veg_by_plot)
# 1651 vs 1680 dendro - OK (zie hierna)
```


```{r check_veg, eval = FALSE}
plotinfo %>% filter(survey_trees == TRUE & data_processed == TRUE) %>% 
  anti_join(veg_by_plot)
# 28 records met survey_veg == FALSE

dplyr::n_distinct(veg_by_plot$plot_id) == dplyr::n_distinct(dendro_by_plot$plot_id)
# 813
veg_by_plot %>% group_by(period) %>% summarize(n_plots = n_distinct(plot_id))
veg_by_plot %>% group_by() %>% summarize(n_plots = n_distinct(plot_id))
# t <- veg_by_plot %>% group_by(period, plot_id) %>% summarize(n_subplots = n_distinct(subplot_id))
# max(t$n_subplots) == 1

```


```{r read_herbs}
# 
print("herblayer_by_plot")
# herblayer_by_plot <- herblayer_by_plot %>% 
#   left_join(qherb_species240810, by = c("species" = "ID")) %>% 
#   left_join(qbrows_index, by = c("browse_index_id" = "ID")) %>% 
#   select(plot_id, period, year, date_vegetation,
#          species_id = species, name_nl, name_sc, 
#          coverage_class_average_perc,
#          browse_index_id, browse_index = Value2)
names(herblayer_by_plot)
```



```{r check_herbs, eval = FALSE}
plotinfo %>% filter(plottype == "CP" & survey_trees == TRUE & data_processed == TRUE) %>% 
  anti_join(herblayer_by_plot)
# 28 records met survey_veg == FALSE

dplyr::n_distinct(herblayer_by_plot$plot_id) == dplyr::n_distinct(dendro_by_plot$plot_id)
# 813
herblayer_by_plot %>% group_by(period) %>% summarize(n_plots = n_distinct(plot_id))
herblayer_by_plot %>% group_by() %>% summarize(n_plots = n_distinct(plot_id))
# t <- herblayer_by_plot %>% group_by(period, plot_id) %>% summarize(n_subplots = n_distinct(subplot_id))
# max(t$n_subplots) == 1

```



# Overview

Hoeveel plots?
Hoeveel bosreservaten?
Hoeveel twee en hoeveel drie cycli?

```{r}
dendro_by_plot %>% left_join(plotinfo) %>% 
  group_by(forest_reserve) %>% 
  summarize(n_plots = n_distinct(plot_id), 
            n_surveys = n_distinct(period)) %>% 
  DT :: datatable(options = list(dom = 'tip'),rownames = FALSE) 
#18

n_plots <- dendro_by_plot %>% 
  group_by(plot_id) %>% 
  summarize(n_plots = n_distinct(plot_id), 
            n_surveys = n_distinct(period))
#999

```

In totaal zijn er `r n_distinct(plotinfo$plot_id)` unieke plots, verspreid over 
`r n_distinct(plotinfo$forest_reserve)` bosreservaten.


# Export 

Dendro (dendro, deadw, reg en carbon) en vegetatie in afzonderlijke folder (ook afz. publiceren op zenodo)

Als list samenvoegen en dan afronden zoals gewenst 
(nu op 2 cijfers na de komma voor dendro en 0 voor reg)


```{r list_round}
list_dendro <- list(
      dendro_by_plot = dendro_by_plot,
      dendro_by_plot_species = dendro_by_plot_species,
      dendro_by_diam_plot = dendro_by_diam_plot,
      dendro_by_diam_plot_species = dendro_by_diam_plot_species,
      deadw_by_decay_plot = deadw_by_decay_plot,
      deadw_by_decay_plot_species = deadw_by_decay_plot_species,
      carbon_by_plot = carbon_by_plot
      )

list_reg <- list(
      reg_by_plot = reg_by_plot, 
      reg_by_plot_height = reg_by_plot_height, 
      reg_by_plot_height_species = reg_by_plot_height_species
      )

list_veg <- list(veg_by_plot = veg_by_plot,
              herblayer_by_plot = herblayer_by_plot
              ) # geen afronding nodig

# ----
list_dendro <- list_dendro %>% 
  lapply(., function(x) mutate_at(x, vars(matches("_ha|_tree")), round, 2))

list_reg <- list_reg %>% 
  lapply(., function(x) mutate_at(x, vars(matches("_ha|_tree")), round, 0))

#uitgebreider kan ook
    # list_dendro_ <- list_dendro %>% 
    #   lapply(., function(x) {
    #     data.frame(x) %>% 
    #       mutate_at(vars(matches("_ha|_tree")), round, 2)})

```

Rechtstreeks naar gdrive

```{r export_gdrive, eval = FALSE}
path_to_datarequest_gdrive

# naar dendro-folder
save_results_csv(list_dendro, paste0(path_to_datarequest_gdrive, "CP_dendro/"))

# reg
save_results_csv(list_reg, paste0(path_to_datarequest_gdrive, "CP_dendro/"))

# naar veg-folder
save_results_csv(list_veg, paste0(path_to_datarequest_gdrive, "CP_veg/"))

```


Plotinfo: bevat enkel processed data

```{r export_plotinfo, results = 'hide', eval = FALSE}
# plotinfo
names(plotinfo)

write.csv2(plotinfo, paste0(path_to_datarequest_gdrive, "CP_dendro/plotinfo.csv")) 

write.csv2(plotinfo, paste0(path_to_datarequest_gdrive, "CP_veg/plotinfo.csv")) 
```


# Copy html to teamdrive

Na knitting - manueel

```{r eval = FALSE}
# Specify the path of the file you want to copy
source_file <- here::here(paste0("Scripts/AanvraagGegevens/ZENODO_open_data/zenodo_CP_plot_level_results_vs2_2026.html"))

# Specify the destination directory where you want to copy the file
destination_dir <- path_to_datarequest_gdrive

# Copy the file to the destination directory
file.copy(from = source_file, to = paste0(destination_dir, "CP_dendro/"), overwrite = TRUE)
# ? file.copy
file.copy(from = source_file, to = paste0(destination_dir, "CP_veg/"), overwrite = TRUE)
```

# Metadata  

De metadata worden opgeslagen in de folder "`r path_to_datarequest_gdrive`".

Ze zijn een kopie van de metadata in de folder "`r path_to_metadata`", en werden 
manueel aangepast (o.a. de niet-relevante info mbt kernvlaktes werd verwijderd).

Bij wijzigingen aan de metadata ten opzichte van de vorige update, moet dit opnieuw gebeuren.

De metadata bestaat uit volgende files:   

- _metadata_plotinfo.xlsx     
<!-- volgende keer wellicht sprake van dbh_min_a3_alive ipv dbh_min_a3, 
nog te implementeren in, forrescalc (17/2/2026)-->
- _metadata_plotlevel_results_dendro.xlsx     
- _metadata_plotlevel_results_veg.xlsx        

<!-- update gebeurd op 17/2/2026 voor plotinfo, veg en dendro -->
