---
title: "Statistieken obv cirkelplots"
subtitle: "Everzwijnbad - vegetatie"
author: "Anja Leyman"
date: "`r Sys.Date()`"
output:
  html_document:
    keep_md: false
    number_sections: true
    fig_caption: true
    code_folding: hide
    toc: true
    toc_float:
      collapsed: true
      smooth_scroll: true
---


```{r Rm, eval = FALSE}
rm(list=ls())
```

```{r Setup, include = FALSE}
knitr::opts_chunk$set(
  echo = TRUE,
  eval = TRUE,
  message = FALSE,
  warning = FALSE, 
  fig.width = 7,
  fig.height = 3,
  fig.align = TRUE)

# libraries & invoergegevens
source(here::here("scripts/Setup.R"))

```


```{r }
forestreserve <- "Everzwijnbad"
forestreserve_short <- forestreserve
# forestreserve_short <- "Wijnendale"
# plot_type <- "CA"
plot_type <- "CP"

forestreserve_folder <- paste0(path_to_reserves, "4b_Everzw_DEELS")

path_to_datarequest <- paste0(forestreserve_folder, "/verwerking_2024_1e2e3eSET/output_forrescalc/")
path_to_datarequest_teamdrive <- paste0(path_to_teamdrive, "PRJ_BR_Gegevensverwerking/per_gebied/2024_", forestreserve_short, "/04_statistieken_BR/")
path_to_html_teamdrive <- path_to_datarequest_teamdrive

# plots_to_exclude <- c(701, 707, 709, 727, 728, 738, 739, 740, 759, 760)
```


TIJDELIJK `path_to_fieldmap_db` aanpassen naar export van wijnendale en everzwijnbad
uit moederdb (4/3/2024)

```{r Path_tmp}
path_to_fieldmap_db <- "C:/03_BR_db_monitoring/3_db_Els_deel2_Wijn_Ever/FieldMapData_3_db_Els_deel2_Wijn_Ever.accdb"
```



# Vraagstelling

Statistieken op niveau van bosreservaat, obv de cirkelplots.

Alle basis variabelen van de monitoring:      

- vegetation: algemene cover (trees, shrubs, moss, ...)
- herblayer: bedekking per soort


Om gemiddeldes per BR te verkrijgen, beperken we ons tot de CP's. 
(KV's zijn beter afz. te verwerken)

Dit dient als insteek voor de ontwikkeling van functies die alles integreren:
zie `functions_overall_statistics.R`.

Eerst afzonderlijke functie obv vegetation_by_plot.csv.
Dan al deze functies in één overkoepelend functie.

Elke functie moet volgende stappen bevatten:   

- inlezen data     
- filteren op CP’s    
- filteren op afgewerkt      
- toevoegen nulwaardes waar nodig    
- ev. wegfilteren van bosreservaten zonder de vereiste data
- …    


# Inladen data

We werken verder met de data aangemaakt specifiek voor `r forestreserve`.

## Lookuplijsten

```{r }
con <- odbcConnectAccess2007(path_to_fieldmap_db)

  qHerbSpecies <- sqlFetch(con, "qHerbSpecies240810", stringsAsFactors = FALSE)
  qCoverHerbs <- sqlFetch(con, "qCoverHerbs", stringsAsFactors = FALSE)
  qBrowsIndex <- sqlFetch(con, "qBrowsIndex")
  qLayer <- sqlFetch(con, "qLayer")
  qtotalCover <- sqlFetch(con, "qtotalCover")

odbcClose(con)

qHerbSpecies <- qHerbSpecies %>% select(ID, name_nl = Value1)
qBrowsIndex <- qBrowsIndex %>% select(ID, browse_txt = Value1)
qCoverHerbs <- qCoverHerbs %>% select(ID, cover_herbs_txt = Value1)
qtotalCover <- qtotalCover %>% select(ID, cover_txt = Value1)

```


## Plotinfo

```{r }
plotinfo <- read_excel(paste0(path_to_datarequest, "plotinfo.xlsx")) %>% 
   select(-1)

```

# Enkel bosplots

Vegetatie per BR: enkel obv de bosplots  
=> eerst de open ruimtes verwijderen (zonder bomen én zonder verjonging)   
=> link met regeneration_by_plot nodig 

In Everzwijnbad zijn geen open ruimtes, zie 
[Everzwijnbad_stat_dendro.html](https://drive.google.com/open?id=1J6QJ3cp6ptY6kJK1pBCb0uOqpgyb4mdi&usp=drive_fs)


```{r load_veg_all}
vegetation_by_plot <- read_excel(
  paste0(path_to_datarequest, "vegetation_by_plot.xlsx")
  ) %>% 
  select(-1) %>%   
  # select(-contains("eg"), -contains("min40cm")) %>%  # (veg en reg)
  left_join(plotinfo) %>% 
  # filter(plottype == "CP" & !plot_id %in% plots_to_exclude) %>% 
  # anti_join(open_ruimte, by = c("plot_id", "period")) %>% 
  filter(plottype == "CP")

herblayer_by_plot <- read_excel(
  paste0(path_to_datarequest, "herblayer_by_plot.xlsx")
  ) %>% 
  select(-1) %>%   
  # select(-contains("eg"), -contains("min40cm")) %>%  # (veg en reg)
  left_join(plotinfo) %>% 
  # filter(plottype == "CP") & !plot_id %in% plots_to_exclude) %>% 
  # anti_join(open_ruimte, by = c("plot_id", "period")) %>% 
  filter(plottype == "CP")
```


# Statistieken

## Vegetation_by_plot

? Waarin geïnteresseerd op reservaatsniveau?

Vooral in aantal plots per soort en de karakteristieke bedekking per soort.
Dit komt uit `herblayer_by_plot` (zie verder).

Uit `vegetation_by_plot` halen we gemiddelde bedekking van   

- kruidlaag  
- struiklaag
- boomlaag
- moslaag
- soildisturbance !! indien opgemeten
- cumulated canopy_cover

We exporteren de resultaten naar een excel-file "stat_veg.xlsx", met als naam van het tabblad de naam van de file met de gegevens op plotniveau, nl. veg_by_plot.

```{r data1}
dataset <- vegetation_by_plot %>%
  select(-contains(c("_min", "_max")))

table(dataset$forest_reserve, dataset$period)
  #                 1   2   3
  # Wijnendalebos 119 119 119
```

Geen plots zonder enige bedekking.
Wel soms een bedekking niet genoteerd (NA) => zie summary

```{r subplots_ok, eval = FALSE}
dataset %>% filter(number_of_species == 0) %>% nrow() == 0

summary(dataset)

dataset %>% group_by(plot_id, period) %>% summarize(n_subplots = n_distinct(subplot_id)) %>% 
  ungroup() %>% filter(n_subplots > 1) %>% nrow == 0
```

```{r, results='hide'}
dataset %>% filter(is.na(waterlayer_cover_mid)) %>% nrow()
dataset %>% filter(is.na(moss_cover_mid)) %>% nrow()
dataset %>% filter(is.na(shrub_cover_mid)) %>% nrow()
dataset %>% filter(is.na(herb_cover_mid)) %>% nrow()

dataset %>% filter(is.na(cumm_herb_coverage_class_average_perc)) %>% nrow()
dataset %>% filter(is.na(cumulated_canopy_cover_mid)) %>% nrow()

# [1] 0
# [1] 0
# [1] 0
# [1] 0
# [1] 0
# [1] 0

```

```{r variables, results='hide'}
names(dataset)

variables_for_statistics <- dataset %>% 
  select(contains(c("mid", "perc", "number_of_species"))) %>% 
  names()

variables_for_statistics

```

```{r stat1, results='hide'}
resultaat <- create_statistics(
  dataset = dataset,
  level = c("period", "forest_reserve"),
  variables = variables_for_statistics,
  include_year_range = FALSE,
  na_rm = TRUE   # regelmatig een NA bij één of andere bedekking, vaak op reservaatsniveau
  # ingevulde bedekkingen beter toch meenemen (door na_rm = TRUE) en kijken naar n_obs 
  ) %>% 
  forestmangr::round_df(., 2) %>% 
  # rename(strata = forest_reserve) %>% 
  mutate(strata = NA,
         stratum_name = NA,
         strata2 = NA,
         stratum_name2 = NA)

resultaat %>% filter(is.na(mean)) %>% nrow()   
# 2: soildisturbance_game_cover_mid voor periode 1 & 2 - OK

# voor export naar excel ipv access-db
resultaat <- resultaat %>% 
  arrange(variable) %>% 
  select(-contains(c("strat"))) # lege velden

str(resultaat)
head(resultaat)
```

```{r eval = FALSE}
# check soildisturbance_game_cover_mid
soildist_BR <- plotinfo %>% 
  group_by(forest_reserve, period) %>% 
  summarize(n_game_impact_veg_T = sum(game_impact_veg == TRUE ),
            n_game_impact_veg_F = sum(game_impact_veg == FALSE )) %>% 
  ungroup()

resultaat2_ <- resultaat %>% left_join(soildist_BR)
# klopt

resultaat2_ %>% filter(variable == "soildisturbance_game_cover_mid" 
                      & is.na(mean)
                      & n_game_impact_veg_T > 0) %>% nrow() == 0
```



```{r table1}
resultaat %>% 
  DT::datatable(options = list(dom = 'tip')
                , rownames = FALSE
                , filter = "top")
```


```{r}
path_to_datarequest
path_to_datarequest_teamdrive

```

```{r export1}
resultaat %>% distinct(variable)
# cumm_herb_coverage_class_average_perc				
# cumulated_canopy_cover_mid				
# herb_cover_mid				
# moss_cover_mid				
# number_of_species				
# shrub_cover_mid				
# soildisturbance_game_cover_mid				
# tree_cover_mid				
# waterlayer_cover_mid


write.xlsx(resultaat
           , paste0(path_to_datarequest, "stat_veg.xlsx")
           , sheetName = "veg_by_plot"
           , showNA = FALSE
           , append = FALSE) 

write.xlsx(resultaat
           , paste0(path_to_datarequest_teamdrive, "stat_veg.xlsx")
           , sheetName = "veg_by_plot"
           , showNA = FALSE
           , append = FALSE) 
```

### Obv intervallen - NIET
Statistics voor intervals cfr Els: variance bijna steeds Inf en mean = 0
=> geen bruikbare resultaten

Ev. later uit te klaren met ELs ...


## Herblayer_by_plot

In combinatie met `vegetation_by_plot`.

Per soort:   

- aantal plots waar soort voorkomt (!! procentueel, want exact aantal plots niet gekend door gebruiker)
- karakteristieke bedekking = som van de bedekkingen over alle plots heen, gedeeld door het aantal plots waar de soort voorkomt


We bekijken enkel bosplots!

We exporteren de resultaten naar de excel-file "stat_veg.xlsx", tabblad "karakt_bedekking".


```{r data2}
dataset2 <- herblayer_by_plot

table(dataset2$forest_reserve, dataset2$period)
```

```{r n_subplots_OK, eval = FALSE}
names(dataset2)
range(dataset2$subplot_id)

# één subplot per plot - JA
dataset2 %>% group_by(plot_id, period) %>% summarize(n_subplots = n_distinct(subplot_id)) %>% 
  ungroup() %>% filter(n_subplots > 1) %>% nrow == 0

```


### Aantal/percentage plots waar soort voorkomt

```{r n_plots_per_species, results='hide'}
names(dataset2)  # herblayer_by_plot, reeds gefilterd op CPs en open area

dataset2 %>% filter(is.na(coverage_class_average_perc)) %>% nrow() == 0

n_plots_per_species <- dataset2 %>% 
  filter(!is.na(coverage_class_average_perc)) %>% 
  group_by(forest_reserve, period, species) %>% 
  summarize(n_plots = n()) %>% 
  ungroup()

names(n_plots_per_species)

n_plots_per_BR <- dataset %>%   # veg_by_plot
  # filter(plottype == "CP") %>% 
  group_by(forest_reserve, period) %>%
  summarize(n_total_plots = n()) %>% 
  ungroup()

species_perc_plots <- n_plots_per_species %>% 
  left_join(n_plots_per_BR) %>% 
  mutate(perc_plots = 100*n_plots/n_total_plots)

# percentage steeds kleiner dan 100?
species_perc_plots %>% filter(perc_plots > 100) %>% nrow() == 0
```

```{r resultaat2, results='hide'}
names(resultaat)
names(species_perc_plots)

resultaat2 <- species_perc_plots %>% 
  left_join(qHerbSpecies, by = c("species" = "ID")) %>% 
  forestmangr::round_df(., 2) %>% 
  mutate(variable = "perc_plots_with_species"
         , n_obs = n_total_plots
         , mean = perc_plots
         , variance = NA, lci = NA, uci = NA
         , strata = "species"
         , stratum_name = name_nl
         , strata2 = NA
         , stratum_name2 = NA) 

```


```{r table2}
resultaat2 %>% select(forest_reserve, period, name_nl, n_plots, 
                      n_total_plots, perc_plots) %>% 
  DT::datatable(options = list(dom = 'tip')
                , rownames = FALSE
                , filter = "top")
```


```{r}
path_to_datarequest
path_to_datarequest_teamdrive

```

```{r export2, eval = FALSE}
resultaat2 %>% distinct(variable)
# perc_plots_with_species

# NIET NODIG, want ook in resultaat 3
# write.xlsx(resultaat2
#            , paste0(path_to_datarequest, "stat_veg.xlsx")
#            , sheetName = "perc_plots_with_species"
#            , showNA = FALSE
#            , append = TRUE) 
# 
# write.xlsx(resultaat2
#            , paste0(path_to_datarequest_teamdrive, "stat_veg.xlsx")
#            , sheetName = "perc_plots_with_species"
#            , showNA = FALSE
#            , append = TRUE) 
```


### Karakteristieke bedekking

Obv aantal plots waar de soort voorkomt

Karakteristieke bedekking = som van bedekkingen in de plots waar soort voorkomt, 
gedeeld door het aantal plots waar de soort voorkomt


```{r, results='hide'}
dataset2 %>% filter(is.na(coverage_class_average_perc)) %>% nrow() == 0

karakt_bedekking <- dataset2 %>% 
  group_by(forest_reserve, period, species) %>% 
  summarize(sum_cover = sum(coverage_class_average_perc)) %>% 
  ungroup() %>% 
  left_join(species_perc_plots) %>% 
  mutate(karakt_bedekking = sum_cover/n_plots)
  
```

```{r resultaat3, results='hide'}
names(karakt_bedekking)
resultaat3 <- karakt_bedekking %>% 
  left_join(qHerbSpecies, by = c("species" = "ID")) %>% 
  forestmangr::round_df(., 2) 
# %>% 
#   mutate(variable = "karakt_bedekking"
#          , n_obs = n_total_plots
#          , mean = karakt_bedekking
#          , variance = NA, lci = NA, uci = NA
#          , strata = "species"
#          , stratum_name = name_nl
#          , strata2 = NA
#          , stratum_name2 = NA) 
  
names(resultaat3)
```


```{r table3}
resultaat3 %>% select(forest_reserve, period, name_nl, sum_cover, n_plots, 
                      karakt_bedekking) %>% 
  DT::datatable(options = list(dom = 'tip')
                , rownames = FALSE
                , filter = "top")



```

We exporteren de resultaten naar een excel-file "veg_stat" met 
per tabblad de basisfile bv. veg_per_plot, ...

```{r}
path_to_datarequest
path_to_datarequest_teamdrive

```

```{r export3}
write.xlsx(resultaat3
           , paste0(path_to_datarequest, "stat_veg.xlsx")
           , sheetName = "karakt_bedekking"
           , showNA = FALSE
           , append = TRUE) 

write.xlsx(resultaat3
           , paste0(path_to_datarequest_teamdrive, "stat_veg.xlsx")
           , sheetName = "karakt_bedekking"
           , showNA = FALSE
           , append = TRUE) 
```

# Copy html to teamdrive

Na knitting - manueel

```{r eval = FALSE}
# Specify the path of the file you want to copy
source_file <- here::here(paste0("Scripts/Per_gebied/", forestreserve_short, "/", forestreserve_short, "_stat_veg_2024.html"))

# Specify the destination directory where you want to copy the file
destination_dir <- path_to_html_teamdrive

# Copy the file to the destination directory
file.copy(from = source_file, to = destination_dir, overwrite = TRUE)

```
