---
title: "Dataverwerking - regeneration"
subtitle: "Everzwijnbad - cirkelplots & kernvlakte"
author: "Anja Leyman"
date: "`r Sys.Date()`"
output: 
  html_document:
    keep_md: FALSE
    number_sections: yes
    fig_caption: yes
    code_folding: hide
    toc: TRUE
    toc_float:
      collapsed: TRUE
      smooth_scroll: TRUE
---

```{r Rm, eval = FALSE}
rm(list=ls())
```

```{r Setup, include = FALSE}
knitr::opts_chunk$set(
  echo = TRUE,
  eval = TRUE,
  message = FALSE,
  warning = FALSE, 
  fig.width = 7,
  fig.height = 3,
  fig.align = TRUE)

library(here)
library(writexl)
library(scales)


# libraries & invoergegevens
source(here::here("scripts/Setup.R"))

```


```{r Setup2}
forestreserve <- "Everzwijnbad"
forestreserve_short <- forestreserve
# forestreserve_short <- "Wijnendale"
# plot_type <- "CA"
# plot_type <- "CP"

forestreserve_folder <- paste0(path_to_reserves, "4b_Everzw_DEELS")

path_to_datarequest <- paste0(forestreserve_folder, "/verwerking_2024_1e2e3eSET/output_forrescalc/")
path_to_datarequest_teamdrive <- paste0(path_to_teamdrive, "PRJ_BR_Gegevensverwerking/per_gebied/2024_", forestreserve_short, "/03_output_R_plotlevel/")
path_to_html_teamdrive <- path_to_datarequest_teamdrive

# plots_to_exclude <- c(701, 707, 709, 727, 728, 738, 739, 740, 759, 760)

path_to_datacontrol <- paste0(path_to_teamdrive, "PRJ_BR_Gegevensverwerking/per_gebied/2024_", forestreserve_short, "/datacontrole/")

```


TIJDELIJK `path_to_fieldmap_db` aanpassen naar export van wijnendale en everzwijnbad uit moederdb (4/3/2024)

```{r Path_tmp}
path_to_fieldmap_db <- "C:/03_BR_db_monitoring/3_db_Els_deel2_Wijn_Ever/FieldMapData_3_db_Els_deel2_Wijn_Ever.accdb"
```



# Vraagstelling

**Bosreservaat `r forestreserve`**

Dataverwerking Everzwijnbad (nalv 3eSET), gebruik makend van (nieuwe) forrescalc.

<br>


```{r results='hold', eval=TRUE}
path_to_forresdat_data
path_to_analysis_set_db
path_to_plotlevel_csv
path_to_treelevel_csv
path_to_output_gdrive
path_to_meetgegevens

```

# Load plotinfo

Plotinfo samenstellen, zijnde plottype, naam forest_reserve en info over survey en data al dan niet processed.
Wegschrijven naar git, access en opslaan als csv

```{r plotinfo_load}
plotinfo <- load_plotinfo(database = path_to_fieldmap_db, processed = FALSE) %>% 
  filter(forest_reserve == forestreserve)
names(plotinfo)

plotinfo %>% filter(data_processed == FALSE) %>% nrow()
```
# Load lookuplijsten

```{r load_lkp}
con <- odbcConnectAccess2007(path_to_fieldmap_db)

  qSpecies <- sqlFetch(con, "qSpecies", stringsAsFactors = FALSE)

  qHeightClass_regeneration <- sqlFetch(con, "qHeightClass_regeneration", stringsAsFactors = FALSE)
  qnumber_regeneration_classes <- sqlFetch(con, "qnumber_regeneration_classes", stringsAsFactors = FALSE)
  
  qcommonremark <- sqlFetch(con, "qcommonremark", stringsAsFactors = FALSE)
  
odbcClose(con)

```

# Load regeneration

```{r load_reg}
data_regeneration <-
  load_data_regeneration(
    database = path_to_fieldmap_db,
    processed = FALSE
  ) %>% 
  filter(forest_reserve == forestreserve)

data_regeneration_CP <- data_regeneration %>% filter(plottype == "CP")

data_regeneration_testarea <- data_regeneration %>% filter(is.na(plotarea_ha))

```


Velden `data_regeneration`:  

- number_class: 1 tem 1001 (LU-list)
(1, 2-5, 6-10, 11-20, 21-40, 41-60,61-100, >100, >1000 --> 1,3,8,15,30,50,80,101,1001)    

- nr_of_regeneration: exact aantal    

- rubbing_damage_number    

- rubbing_damage_perc: procentueel tov totaal aantal 

- approx_nr_regeneration: mid-waarde cfr Kris van interval    

- min_number_of_regeneration: exacte waarde OF min-waarde interval   

- max_number_of_regeneration: exacte waarde OF max-waarde interval    

- subcircle: A1 of A2: seedlings vs established   

- subcirclearea_ha: 
  - enkel berekend bij CP's (als `r_A1` & `r_A2` bestaat)
  - NA bij KV's    

- plotarea_ha:     

  * CP's: steeds gelijk aan subcirclearea_ha    
  * KV's (als (1) niet kan, dan (2) en dan pas (3)):   
      (1) length_core_area_m * width_core_area_m OF    
      (2) core_area_ha < Area_ha uit Plotdetails OF    
      (3) totalplotarea_ha < Area_ha of Area_m2 uit layer Plots    
           


```{r}
select_colnames_reg <- data_regeneration %>% 
  select(plot_id, subplot_id, plottype, forest_reserve
         , period, year, subcircle
         , height_class, species, number_class, nr_of_regeneration
         , approx_nr_regeneration
         , min_number_of_regeneration, max_number_of_regeneration
         , rubbing_damage_number, rubbing_damage_perc
         ) %>% 
  colnames()
```




# Check aantalsklasse (A1) vs exact aantal (A2)

Volgens de standaard methodiek zou `aantal` steeds een aantalsklasse moeten zijn 
bij seedlings (subcircle = A1) en een exact aantal bij established(subcircle = A2).
Het is goed om het package in die zin op te bouwen.

MAAR er zijn ook bosreservaten waar de standaard methodiek niet gevolgd werd (bv. Everzwijnbad)
Dat zijn geen fouten in de dataset, maar gewoon iets andere afspraken toendertijd.

Els heeft het package in die zin aangepast door in `load_data_regeneration()` 
min, max en approx gelijk te stellen aan `nr_regeneration` ingeval van A2. 
In het andere geval (A1) wordt voorrang gegeven aan de klassen om min, max en approx 
in te vullen, wat voor de aanpassing de algemene regel was voor min, max en approx."
(zie issue #106)


```{r check_data_nr_A1A2}
names(data_regeneration)

data_regeneration %>% filter(!is.na(nr_of_regeneration) & !is.na(number_class)) %>% nrow()
# 1211 van de 33000 // 177 van 2525 waar beide ingevuld staan

test <- data_regeneration %>% filter(!is.na(nr_of_regeneration) & !is.na(number_class)) %>% 
  select(all_of(select_colnames_reg))
table(test$subcircle)
# A1 A2 
# 89  1
# komt meer voor bij seedlings: exact number dat vertaald is naar numberclass 
# (is gebeurd bij de datacontrole of op terrein - zit niet in package)
```

Als beide beschikbaar zijn, zal package voor berekening van min, max en approx zich bij de A1 sowieso 
op de numberclass baseren, zelfs al is er een exact number bekend. 
Dat is OK zo, strookt met de standaard methodiek.

**MAAR** als er enkel een exact number is bij **A1**, en géén number class, wordt het exact number gebruikt.
Omgekeerd ook bij **A2**: als er enkel een klasse genoteerd werd, en géén number, dan zal
het package de klasse gebruiken (is OK, want geen andere keuze)

```{r check_data_nr_A1}
checkA1 <- data_regeneration %>%
  filter(subcircle == "A1" & is.na(number_class)) %>% 
  select(all_of(select_colnames_reg))
# 860 zonder number_class => dan wordt exact nr gebruikt

checkA2 <- data_regeneration %>% 
  filter(subcircle == "A2" & 
           is.na(nr_of_regeneration) &
           !is.na(number_class)) %>% 
  select(all_of(select_colnames_reg))
# 452 waar enkel klasse vermeld staat, terwijl het een exact nummer zou moeten zijn
# package zal dan automatisch de klasse gebruiken ==> OK
```

Voor Everzwijnbad enkel in periode 1 en 2 number gebruikt waar number_class had 
gemoeten, en omgekeerd.
Geen probleem, dan wordt gebruikt wat wél ingevuld staat.


# Datacontrole

## NA's in data_regeneration

want bij optellen wordt dat 0 in de calc functies

```{r results='hide'}
names(data_regeneration)
```

```{r}
col <- c("approx_nr_regeneration","min_number_of_regeneration", 
         "max_number_of_regeneration")

data_regeneration %>% filter_at(col, any_vars(is.na(.))) %>% nrow() == 0

# nr_of_regeneration vs number_class: één van beide mot ingevuld zijn
data_regeneration %>% filter(is.na(nr_of_regeneration) & is.na(number_class)) %>% nrow() == 0
```
OPGEPAST: per plot is er ook een species NA en heightclass NA, 
waar aantallen = 0 zijn: 
dit is zo als er geen verjonging genoteerd werd

Gevolg: `subcircle` en `subcirclearea_ha` = NA, want deze worden obv 
hoogteklasse toegekend.

```{r no_species}
species_NA <- data_regeneration %>% filter(is.na(species) | is.na(height_class))

```

```{r}
species_NA %>% 
  select(period, plot_id, height_class, species) %>% 
  DT::datatable(caption = "GEEN VERJONGING")
```


## Rubbing damage

### NA ipv 0 

<!-- Ter aanvulling bij issue #102 : met Peter VdK besproken, en blijkbaar brengt het veel workload met zich mee, om ook 0-waardes in te voeren bij browsing en rubbing. -->
<!-- Tot nu toe werd er steeds achteraf bij de datacontrole een update-query uitgevoerd die alle NA's omzette naar 0 (gamedamage) of 100 (no browsing). Maar dat is weer een extra bewerking. -->
<!-- Daarom zou het goed zijn om in forrescalc de code zodanig aan te passen dat - als game_impact_reg/game_impact_veg == TRUE én GameDamage_number/BrowseIndex = NA - dit als een '0' beschouwd wordt. -->


8/4/2024: package aangepast zdd `rubbing_damage_number` 0 wordt (ipv NA), 
zodra `pd.GameImpactRegObserved == 10` (ongeacht of species al dan niet ingevuld staat).


```{r check_rubbingnr_NA}
check_rubbingnr_NA <- data_regeneration  %>% 
  select(all_of(select_colnames_reg)) %>% 
  left_join(plotinfo %>% select(plot_id, period, game_impact_reg)) %>% 
  filter(is.na(rubbing_damage_number) & game_impact_reg == TRUE)
nrow(check_rubbingnr_NA) == 0

# wat als er geen soort is? 
check_rubbingnr_NA2 <- data_regeneration  %>% 
  select(all_of(select_colnames_reg)) %>% 
  left_join(plotinfo %>% select(plot_id, period, game_impact_reg)) %>% 
  filter(is.na(species) & game_impact_reg == TRUE)

check_rubbingnr_NA2 %>% filter(rubbing_damage_number != 0) %>% nrow() == 0
```

### Percentage

`rubbing_damage_perc`    

- moet ook berekend worden obv aantalsklasses (als exact nr niet gekend): OK
- max. 100%: aangepast in forrescalc - OK 8/4/2024

```{r check_rubbing_perc, results= 'hide'}
check_rubbing_perc <- data_regeneration %>% 
  select(all_of(select_colnames_reg)) %>% 
  left_join(plotinfo %>% select(plot_id, period, game_impact_reg)) %>% 
  filter(game_impact_reg == TRUE) 

table(check_rubbing_perc$rubbing_damage_perc)
summary(check_rubbing_perc$rubbing_damage_perc)

check_rubbing_perc %>% filter(is.na(rubbing_damage_perc)) %>% nrow()

check_rubbing_perc %>% filter(is.na(rubbing_damage_perc) & 
                                (number_class > 0 | nr_of_regeneration > 0)) %>% 
  nrow() == 0
```

```{r rubbing_perc_based_on_class}
check_nrclass <- check_rubbing_perc %>% 
  filter(!is.na(number_class) & is.na(nr_of_regeneration)) %>% 
  filter(rubbing_damage_number > 0)
```


# Calculate regeneration 

```{r calc_reg}
regeneration <- calculate_regeneration(data_regeneration)

```




```{r CreateSeparateDataframesReg}
for (tablename in names(regeneration)) {
     assign(tablename, regeneration[[tablename]])
} 

```


# Check aantalsklasse (A1) vs exact aantal (A2)

```{r test_issue106}
# hier eens testen of dit klopt

# welke hoogteklasses komen voor?
names(regeneration_by_plot_height)
table(regeneration_by_plot_height$period, regeneration_by_plot_height$height_class)
table(regeneration_by_plot_height$period, regeneration_by_plot_height$height_class, regeneration_by_plot_height$plottype)

# qHeightClass_regeneration
# 
```


```{r}
regeneration_by_plot_height %>% filter(is.na(lci_number_of_regeneration_ha)) %>% nrow() == 0
regeneration_by_plot_height %>% filter(is.na(approx_nr_regeneration_ha)) %>% nrow() == 0
```

# Check perc_rubbing op plot-niveau

Initiële fout deels opgelost door bij `load_regeneration()` 
`GameImpactRegObserved = 10` te gebruiken voor toekennen van 0 ipv NA.

Deels door nog wat extra aanpassingen bij de calc-functies 
(commits 10/4/2024, branch `testdatabase_AL`):

(1) zdd ook nr van numberclass gebruikt wordt
(2) niet enkel A2
(3) afgetopt op 100%

Hierna nog enkele testen.


```{r}
# CP
check_rubbing_perc_NA <- regeneration_by_plot_height %>% 
  left_join(plotinfo %>% select(plot_id, period, game_impact_reg)) %>%
  filter(is.na(approx_rubbing_damage_perc) & number_of_tree_species > 0) %>% 
  filter(game_impact_reg == TRUE) 

check_rubbing_perc_NA %>% nrow() == 0

# CA
check_rubbing_perc_NA <- regeneration_by_core_area_height_species %>% 
  left_join(plotinfo %>% select(plot_id, period, game_impact_reg)) %>%
  filter(is.na(approx_rubbing_damage_perc) & nr_of_subplots_with_regeneration > 0) %>% 
  filter(game_impact_reg == TRUE) 

check_rubbing_perc_NA %>% nrow() == 0
```

```{r}
# plot-niveau: mag enkel NA zijn ,wanneer er géén van die soort gezien is en damaged ook 0 (dus 0/0)
check_rubbing_perc_NA <- regeneration_by_plot %>% 
  left_join(plotinfo %>% select(plot_id, period, game_impact_reg)) %>%
  filter(is.na(approx_rubbing_damage_perc_established) & mean_number_established_ha > 0) %>% 
  filter(game_impact_reg == TRUE) 

check_rubbing_perc_NA %>% nrow() == 0

check_rubbing_perc_NA <- regeneration_by_plot %>% 
  left_join(plotinfo %>% select(plot_id, period, game_impact_reg)) %>%
  filter(is.na(approx_rubbing_damage_perc_seedlings) & mean_number_seedlings_ha > 0) %>% 
  filter(game_impact_reg == TRUE) 

check_rubbing_perc_NA %>% nrow() == 0

```


# Check NA's plot-level-resultaten

```{r results = 'hide'}
names(regeneration_by_plot)
```
<!-- Onderstaand probleem werd opgelost in branch testdb_AL op 28/5/2024:  -->

<!-- Aangezien er geen hoogteklasse is: -->
<!-- - is er ook geen `subcircle` en `subcircle_area_ha`, want die worden toegekend  -->
<!-- obv hoogteklasse -->
<!-- - bij "per hoogteklasse" geen probleem, want daar worden de aantallen per hectare  -->
<!-- berekend obv `plotarea_ha`,  -->
<!-- die binnen eenzelfde hoogteklasse gelijk is (enkel A1 of enkel A2) -->
<!-- - bij de calculations zonder hoogteklasse, wordt `plotarea_a1_ha` en `plotarea2_ha` -->
<!-- bepaald obv `subcircle`, maar `subcircle` is NA (want we hebben geen hoogteklasse), -->
<!-- DUS: ook `plotarea_a1/2_ha` = NA -->

<!-- DAAROM: als geen subcircle, dan wordt opp van A2 genomen 
<!-- (zie aanpassing branch testdb_AL op 28/5/2024)--> -->

<!-- (in Everzwijnbad: bij elke subplot van CA een verjonging, dus daar stelt probleem zich nu niet) -->


```{r}
col <- c("number_of_tree_species", "approx_nr_established_ha", "approx_nr_seedlings_ha",
         "mean_number_established_ha", "lci_number_established_ha", "uci_number_established_ha",
         "mean_number_seedlings_ha" , "lci_number_seedlings_ha", "uci_number_seedlings_ha")

regeneration_by_plot %>% filter_at(col, any_vars(is.na(.))) %>% nrow() == 0

```
```{r check, results='hide'}
regeneration_by_plot %>% filter(plot_id %in% species_NA$plot_id & period %in% c(1,2))
# één missing hoogteklasses, naar boven gekomen bij datacontrole
# zelf aangepast in db op c-schijf: missing heightclass > 200 cm gezet (plot 127 - decade 3)

# wat rest zijn 6 plots waar géén verjonging optreedt: nr_of_tree_species = 0 (periode 1 of 2), 
# aantallen/hectare zijn nu OK! (waren eerst nog NA)

```


```{r}
col <- c("number_of_tree_species", "approx_nr_regeneration_ha",
         "mean_number_of_regeneration_ha", 
         "lci_number_of_regeneration_ha", "uci_number_of_regeneration_ha")

regeneration_by_plot_height %>% filter_at(col, any_vars(is.na(.))) %>% nrow() == 0

```


```{r}
col <- c("approx_nr_established_ha", "approx_nr_seedlings_ha",
         "mean_number_established_ha", "lci_number_established_ha", "uci_number_established_ha",
         "mean_number_seedlings_ha" , "lci_number_seedlings_ha", "uci_number_seedlings_ha")

regeneration_by_plot_species %>% filter_at(col, any_vars(is.na(.))) %>% nrow() == 0

```


```{r}
col <- c("approx_nr_regeneration_ha",
         "mean_number_of_regeneration_ha", 
         "lci_number_of_regeneration_ha", "uci_number_of_regeneration_ha")

regeneration_by_plot_height_species %>% filter_at(col, any_vars(is.na(.))) %>% nrow() == 0

```

```{r}
col <- c("nr_of_subplots_with_regeneration", "perc_subplots_with_regeneration", 
         "approx_nr_established_ha", "approx_nr_seedlings_ha",
         "mean_number_established_ha", "lci_number_established_ha", "uci_number_established_ha",
         "mean_number_seedlings_ha" , "lci_number_seedlings_ha", "uci_number_seedlings_ha")

regeneration_by_core_area_species %>% filter_at(col, any_vars(is.na(.))) %>% nrow() == 0

```


```{r}
col <- c("nr_of_subplots_with_regeneration", "perc_subplots_with_regeneration", 
         "approx_nr_regeneration_ha",
         "mean_number_of_regeneration_ha", 
         "lci_number_of_regeneration_ha", "uci_number_of_regeneration_ha")

regeneration_by_core_area_height_species %>% filter_at(col, any_vars(is.na(.))) %>% nrow() == 0

```


# Extra processing

## Plotinfo toevoegen

Plotinfo (`plot_id`, `forest_reserve`, `period` en `survey_number`) toevoegen aan de resultaten

```{r join_plottype_surveynr_BR}
reg_plotinfo <- lapply(regeneration, function(x) left_join(x, plotinfo %>% select(plot_id, forest_reserve, period, survey_number), by = c("plot_id", "period")))
# lapply: same function over all elements of the list
```


## Non-processed data wegfilteren

Hier niet nodig, want bij `load_data()` reeds weggefilterd.

```{r processed}
reg_plotinfo2 <- lapply(reg_plotinfo, 
                           function(x) anti_join(x, plotinfo %>% filter(data_processed == FALSE),
                                                 by = c("plot_id", "period")))

library(waldo) 
waldo::compare(reg_plotinfo, reg_plotinfo2)
```


## Eventueel afronden

```{r afronden}
reg_plotinfo_round <- reg_plotinfo2 %>% 
  lapply(., function(x) forestmangr::round_df(x, 2))
```



```{r CreateSeparateDataframesDendro2}
for (tablename in names(reg_plotinfo2)) {
     assign(tablename, reg_plotinfo2[[tablename]])
} 

```



# Vergelijking met oude data

```{r eval = FALSE}
regeneration_by_plot_git <- read_forresdat(tablename = "regeneration_by_plot"
                                     , join_plotinfo = TRUE) %>% 
  filter(forest_reserve == forestreserve)

regeneration_by_plot_new <- regeneration_by_plot %>% filter(period != 3)

regeneration_by_plot_git <- regeneration_by_plot_git %>% 
  select(plot_id, year, everything()) 

nrow(regeneration_by_plot_new) == nrow(regeneration_by_plot_git)
summary(regeneration_by_plot_new)

names(regeneration_by_plot_new) == names(regeneration_by_plot_git)
summary(regeneration_by_plot_git)

diff <- regeneration_by_plot_new %>% anti_join(regeneration_by_plot_git, by = c("plot_id", "period"))
diff


regeneration_by_plot_new %>% select(-year) %>% arrange(plot_id, period) == regeneration_by_plot_git %>% select(-year) %>% arrange(plot_id, period)
# OK denk ik andere ordening van variabelen
regeneration_by_plot_new == regeneration_by_plot_git

head(regeneration_by_plot_new %>% arrange(plot_id, period)); head(regeneration_by_plot_git %>% arrange(plot_id, period))
head(regeneration_by_plot_new %>% arrange(desc(plot_id), period)); head(regeneration_by_plot_git %>% arrange(desc(plot_id), period))

```

```{r eval = FALSE}
regeneration_by_core_area_species_git <- read_forresdat(tablename = "regeneration_by_core_area_species"
                                     , join_plotinfo = TRUE) %>% 
  filter(forest_reserve == forestreserve)

regeneration_by_core_area_species_new <- regeneration_by_core_area_species %>% filter(period != 3)

regeneration_by_core_area_species_git <- regeneration_by_core_area_species_git %>% 
  select(plot_id, year, everything()) 

nrow(regeneration_by_core_area_species_new) == nrow(regeneration_by_core_area_species_git)
summary(regeneration_by_core_area_species_new)

names(regeneration_by_core_area_species_new) == names(regeneration_by_core_area_species_git)
summary(regeneration_by_core_area_species_git)

diff <- regeneration_by_core_area_species_new %>% anti_join(regeneration_by_core_area_species_git, by = c("plot_id", "period"))
diff

names(regeneration_by_core_area_species_new); names(regeneration_by_core_area_species_git)
regeneration_by_core_area_species_new %>% select(-year) %>% arrange(plot_id, period) == regeneration_by_core_area_species_git %>% select(-year, -year_dendro) %>% arrange(plot_id, period)
# OK denk ik andere ordening van variabelen
regeneration_by_core_area_species_new == regeneration_by_core_area_species_git %>% select(-year_dendro)

head(regeneration_by_core_area_species_new %>% arrange(plot_id, period)); head(regeneration_by_core_area_species_git %>% arrange(plot_id, period))
head(regeneration_by_core_area_species_new %>% arrange(desc(plot_id), period)); head(regeneration_by_core_area_species_git %>% arrange(desc(plot_id), period))

```

Lijkt OK

# Aandachtspunten       

Everzwijnbad cirkelplots: in 1e decade enkel 0-50 cm en 50-200 cm (qHeightclass = 3000 en 5000)     
Everzwijnbad kernvlakte: wel alle decades de 4 standaard hoogteklasses (0-30, 30-50, 50-200, >200 cm; qHeightclass 1000 tem 4000)    

Plot 112: dendro 3x opgemeten, MAAR reg en veg enkel decade 2 en 3, niet opgemeten
in de 1ste decade


<!-- table(regeneration_by_plot_height$period, regeneration_by_plot_height$height_class, regeneration_by_plot_height$plottype) -->
<!-- , ,  = CA -->

<!--     1000 2000 3000 4000 5000 -->
<!--   1   84   35   44   54    0 -->
<!--   2   97   61   20   32    0 -->
<!--   3   98   65   29   17    0 -->

<!-- , ,  = CP -->

<!--     1000 2000 3000 4000 5000 -->
<!--   1    0    0   24    0   48 -->
<!--   2   92   50   49   53    0 -->
<!--   3  109   73   53   50    0 -->


# Export

Resultaten worden opgeslagen als csv op c-schijf en in teamdrive:

```{r}
path_to_datarequest
path_to_datarequest_teamdrive

# names(regeneration_by_core_area_height_species)
# names(regeneration_by_plot_height_species)
```

Enkele verduidelijkingen:

* "approx_nr_regeneration_ha" = midwaarde van de aantalsklasses (cfr Kris VdK)

* "mean_number_of_regeneration_ha" = gemiddelde obv een log-transformatie (cfr BMK)
# "lci_number_of_regeneration_ha", "uci_number_of_regeneration_ha" = lower en upper confidence interval obv log-transformatie

* "rubbing_damage_perc" = percentage obv exact aantal damaged tov ofwel (1) exact aantal van de soort(en), of (2) mid-waarde van de aantalsklasse(s) 


```{r save, eval=FALSE}
save_results_xlsx(
    results = reg_plotinfo,
    output_dir = path_to_datarequest
  )

```


```{r save_teamdrive, eval=FALSE}
save_results_xlsx(
    results = reg_plotinfo,
    output_dir = path_to_datarequest_teamdrive
  )

```



# Copy html to teamdrive

Na knitting - manueel

```{r eval = FALSE}
# Specify the path of the file you want to copy
source_file <- here::here(paste0("Scripts/Per_gebied/", forestreserve_short, "/", forestreserve_short, "_reg_2024.html"))

# Specify the destination directory where you want to copy the file
destination_dir <- paste0(path_to_html_teamdrive, "03_output_R_plotlevel/")

# Copy the file to the destination directory
file.copy(from = source_file, to = destination_dir, overwrite = TRUE)

```
