---
title: "Sense Forest project - Stien Heremans"
subtitle: "Plot- en boomgegevens"
author: "Anja Leyman"
date: "`r Sys.Date()`"
output: 
  html_document:
    keep_md: FALSE
    number_sections: yes
    fig_caption: yes
    code_folding: hide
    toc: TRUE
    toc_float:
      collapsed: TRUE
      smooth_scroll: TRUE
---


```{r Rm, eval = FALSE}
rm(list=ls())
```

```{r Setup, include = FALSE}
knitr::opts_chunk$set(
  echo = TRUE,
  eval = TRUE,
  message = FALSE,
  warning = FALSE, 
  fig.width = 7,
  fig.height = 3,
  fig.align = TRUE)

library(here)
library(writexl)
library(scales)
library(sf)


# libraries & invoergegevens
source(here::here("scripts/Setup.R"))

```

```{r Setup2}
path_to_project <- "C:/03_BR/3_AanvraagGegevens/INBO_SenseForest_StienH"
path_to_project_teamdrive <- paste0(path_to_output_gdrive, "INBO_SenseForest_StienH")

path_to_datarequest <- paste0(path_to_project, "/output/")
path_to_datarequest_teamdrive <- paste0(path_to_project_teamdrive, "/output/")
path_to_html_teamdrive <- path_to_datarequest_teamdrive
path_to_html <- path_to_datarequest

# path_to_datacontrol <- paste0(path_to_project_teamdrive, "/datacontrole/")

```

```{r results='hold', eval=TRUE}
path_to_fieldmap_db
path_to_datarequest
path_to_datarequest_teamdrive

path_to_metadata
path_to_treelevel_gdrive

```
# Vraagstelling

Vraag van Stien Heremans in kader van Sense Forest project.

**Mail Stien (20/3/2026):**

Ik heb het protocol eens doorgenomen en wat voor SenseForest interessant kan zijn:

- op boomniveau   

  - levende bomen: soort, DBH, hoogte, locatie, (vitaliteitsklasse)     
  - bomen:  DBH, hoogte, locatie, (soort)      
  - liggend dood hout: diameter, lengte, locatie        

- in A3 en A4: aantallen per soort (snap ik niet helemaal misschien)      

- op plotniveau (per soort en in totaal)      
  - aantal bomen        
  - basal area    
  - volume    

- op plotniveau   
    - volume staand dood hout   
    - volume liggend dood hout    
    - volume alle dood hout   
    - vegetatie   
    - aantal soorten    


Ik zou graag alleen de meest recente opname hebben voor elk van de reservaten, met telkens de datum van opname (per plot, neem ik aan)
Dat mag een combinatie van de cirkelplots en de kernvlaktes zijn

Hoe zitten de boomlocaties in de databank? Is dat met absolute coördinaten of relatief t.o.v. het centrum van de plot? Hoe is dat dan voor de kernvlaktes?
Overlappen de cirkelplots soms met de kernvlaktes, zoja hoe ga ik daar best mee om?




# Invoer gegevens

```{r datapackage}
datapackage <- read_forresdat(git_ref_type = "branch"
                              , git_reference = "develop")

table_names <- resources(datapackage)
# class(table_names)
# is.vector(table_names) == TRUE
```

```{r}
table_names <- c("dendro_by_plot", "dendro_by_plot_species"
                 , "veg_by_plot", "veg_by_core_area_species"
                 , "herblayer_by_plot"
                 , "strata_location", "plotinfo")

# #tabellen in een lijst ifv purrr::map
# read_resource(datapackage, "plotinfo") 
tbls <- map(table_names, ~ read_resource(datapackage, .x))
names(tbls) <- table_names

# CreateSeparateDataframes
list2env(tbls, envir = .GlobalEnv)
```
```{r XY}
# nog XY toevoegen : CP's obv shp, maar KV's obv GPSreference points

xy_shp <- strata_location %>% 
  select(1:4)

con <- odbcConnectAccess2007(path_to_fieldmap_db)
  xy_FM <- sqlFetch(con, "GPSReferencePoints", stringsAsFactors = FALSE)
odbcClose(con)

names(xy_FM)
xy_FM <- xy_FM %>% 
  select(plot_id = IDPlots, Xproj_m, Yproj_m)

```


# Meest recente survey

Van alle tabellen enkel de laatste 10 jaar, mét datum (niet enkel jaar).
Andere datum en jaar voor dendro en veg.

```{r }
most_recent_survey_ <- plotinfo %>% 
  group_by(forest_reserve, plottype, plot_id) %>% 
  summarise(max_period = max(period)
            , max_year_dendro = max(year_dendro)) %>% 
  ungroup() %>% 
  filter(max_period > 1 & max_year_dendro > 2014)  
# transect with heide niet verder meegenomen, Walenbos ook niet

most_recent_survey <- most_recent_survey_ %>% 
  select(forest_reserve, plot_id, period = max_period)
```




## Data op plotniveau

We werken verder met data uit forresdat (recent bijgewerkt).
Makkelijkste is om het package in te laden en dan de resources (tabellen) die 
nodig zijn.


- in A3 en A4: aantallen per soort (snap ik niet helemaal misschien)      

- op plotniveau (per soort en in totaal)      
  - aantal bomen        
  - basal area    
  - volume    

- op plotniveau   
    - volume staand dood hout   
    - volume liggend dood hout    
    - volume alle dood hout   
    - vegetatie   
    - aantal soorten 
    


```{r plotinfo}
names(plotinfo)
names(veg_by_plot)

plotinfo_ <- plotinfo %>% 
  left_join(veg_by_plot) %>% 
  select(forest_reserve, plottype, plot_id, subplot_id
         , period, year_dendro, date_dendro
         , date_vegetation
         , survey_trees, survey_deadw, survey_lis
         , survey_veg
         , contains(c("r_A", "dbh_min", "diam_min")))
# subplot_id = NA als er geen vegetatie opname was, dat is enkel bij
# de oudere opnames waar we hier niet in geïnteresseerd zijn 


# OPGEPAST ! op subplotniveau om datum van vegetatie mee te hebben
plotinfo_recent <- plotinfo_ %>% 
  inner_join(most_recent_survey
             , by = c("plot_id", "forest_reserve", "period"))
summary(plotinfo_recent)
names(plotinfo_recent)

```

```{r dendro_by_plot}
names(dendro_by_plot)

dendro_by_plot_recent <- dendro_by_plot %>% 
  inner_join(most_recent_survey
             , by = c("plot_id", "period")) %>% 
  # datum van opname
  left_join(plotinfo %>% select(plot_id, period, date_dendro)) %>% 
  select(forest_reserve, plottype, plot_id, period
         , year, date_dendro
         , everything()) %>% 
  select(-contains(c("lis", "vol_log_above40cm_m3_ha")))

names(dendro_by_plot_recent)
```

```{r dendro_by_plot_species}
names(dendro_by_plot_species)

dendro_by_plot_species_recent <- dendro_by_plot_species %>% 
  inner_join(most_recent_survey
             , by = c("plot_id", "period")) %>% 
  left_join(plotinfo %>% select(plot_id, date_dendro)) %>% 
  select(forest_reserve, plottype, plot_id, period
         , year, date_dendro
         , everything()) %>% 
  select(-contains(c("lis")), -vol_log_above40cm_m3_ha
                   , -stems_per_tree)

names(dendro_by_plot_species_recent)
```

```{r veg_by_plot}
names(veg_by_plot)

veg_by_plot_recent <- veg_by_plot %>% 
  inner_join(most_recent_survey
             , by = c("plot_id", "period")) %>% 
  mutate(year_veg = year(date_vegetation)) %>% 
  select(forest_reserve, plottype, plot_id, subplot_id, period
         , date_vegetation, year_veg, number_of_species)

names(veg_by_plot_recent)
```


## Data op boomniveau

Deze zitten niet in het package, maar moeten ingeladen worden als csv.
Bron: `r path_to_treelevel_gdrive`

Voor de volledigheid leveren we zowel stems (op spilniveau) als trees (hakhoutstoof is één "tree") aan.

De lokale XY-coördinaten moeten gecombineerd worden met de globale XY van de plot.
Deze is terug te vinden in `strata_location` voor wat betreft de cirkelplots.

Bij de kernvlaktes is de XY van de shapefile (uit `strata_location`) niet noodzakelijk dezelfde als deze die in fieldmap gebruikt wordt om de bomen te positioneren. Die vinden we in de tabel `GPSReferencePoints` in de fieldmap db.

```{r vgl_XY_FM_shp}
names(xy_FM)
names(xy_shp)

# voor CP's zouden deze hetzelfde moeten zijn
check_xy_cp <- xy_shp %>% 
  filter(plot_id < 10000) %>% 
  left_join(xy_FM, by = c("plot_id")) %>% 
  mutate(diff_x = XLambert72 - Xproj_m
         , diff_y = YLambert72 - Yproj_m)

range(check_xy_cp$diff_x, na.rm = T); range(check_xy_cp$diff_y, na.rm = T)
# ?? 9m verschil in X (plot 2025) en 1000m/20m in Y-richting (2 plots in enamebos)
# toch verder gaan op wat in FM zit

# KV
check_xy_kv <- xy_shp %>% 
  filter(plot_id > 10000) %>% 
  left_join(xy_FM, by = c("plot_id")) %>% 
  mutate(diff_x = XLambert72 - Xproj_m
         , diff_y = YLambert72 - Yproj_m)

range(check_xy_kv$diff_x, na.rm = T); range(check_xy_kv$diff_y, na.rm = T)
# [1]  -1.795 561.877
# [1] -305.832   13.292

```
```{r}
# enkel xy uit shapefile als GPSGlobalCoord uit FM niet ingevuld staat
xy_all <- xy_FM %>% 
  inner_join(most_recent_survey %>% select(-period) %>% unique()
           , by = c("plot_id")) %>% 
  left_join(xy_shp, by = c("plot_id")) %>% 
  mutate(x_global_plot = ifelse(is.na(Xproj_m), XLambert72, Xproj_m)
         , y_global_plot = ifelse(is.na(Yproj_m), YLambert72, Yproj_m)
  ) %>% 
  select(-XLambert72, -YLambert72, -Xproj_m, -Yproj_m, -XY_co)

xy_all %>% filter(is.na(x_global_plot)) %>% nrow() == 0
names(xy_all)
```

<!-- > nog plain settngs bij project van KV's doen -->
<!-- en den export data deadwood in een aparte access-db -->

```{r stems}
stems <- read_csv2(paste0(path_to_treelevel_gdrive, "stems_calc.csv"))
names(stems)

stems_recent <- stems %>% 
  inner_join(most_recent_survey
             , by = c("plot_id", "period")) %>% 
  # datum van opname
  left_join(plotinfo %>% select(forest_reserve, plot_id, period, date_dendro)) %>% 
  left_join(xy_all) %>% 
  mutate(x_global = x_global_plot + x_local
         , y_global = y_global_plot + y_local) %>% 
  select(forest_reserve, plottype, plot_id, period
         , year, date_dendro
         , tree_measure_id, shoot_measure_id
         , contains(c("local", "global"))
         , species, dbh_mm, height_m, calc_height_m
         , alive_dead, ind_sht_cop, intact_snag
         , contains("iufro"))

 names(stems_recent)


```

```{r trees}
trees <- read_csv2(paste0(path_to_treelevel_gdrive, "trees_calc.csv"))
names(trees)

trees_recent <- trees %>% 
  inner_join(most_recent_survey
             , by = c("plot_id", "period")) %>% 
  # datum van opname
  left_join(plotinfo %>% select(forest_reserve, plot_id, period, date_dendro)) %>% 
  left_join(xy_all) %>% 
  mutate(x_global = x_global_plot + x_local
         , y_global = y_global_plot + y_local) %>% 
  select(forest_reserve, plottype, plot_id, period
         , year, date_dendro, tree_measure_id
         , contains(c("local", "global"))
         , species, dbh_mm, height_m, calc_height_m
         , alive_dead, ind_sht_cop, intact_snag
         , contains("iufro"))

 names(trees_recent)

```


 
  






## Liggend dood hout

liggend dood hout: diameter, lengte, locatie

Daarvoor moet export gebeuren van 

Aandacht dat bij de meest recente opnames, de logs pas vanaf 30 cm opgemeten orden.
Deze info is te vinden in plotinfo, diam_min_logs

Om de export minder zwaar te maken, deadwood layer 1e SET leegmaken, daar zijn we niet in geïnteresseerd

Ev. cirkelplots en kernvlaktes apart behandelen?
Dan FM-DC - Fieldmap settings - global - plainshape settings 

bij allebei





```{r}

```



### Load deadwood XY

Via de tool "Export data" in de Acces dB (PlainSHP setting) worden de tabellen 
`Deadwood_details` gegenereerd, en opgeslagen in een nieuwe acces-db 
`deadwood_export_moederdb20240613.accdb` (in folder "input").
Deze tabellen bevatten de XY-coördinaten van start- en eindpunt van het liggend 
dood hout, en van eventuele extra "breekpunten" (tot max. 6)


```{r CP}
# path_to_deadw_db <- paste0(path_to_project, "/input/deadwood_test.accdb")
path_to_deadw_db <- paste0(path_to_project, "/input/deadwood_export_moederdb20260313_CP.accdb")

con <- odbcConnectAccess2007(path_to_deadw_db)
  deadw_details_p2  <- sqlFetch(con, "Deadwood_2eSET_Details", stringsAsFactors = FALSE) 
  deadw_details_p3  <- sqlFetch(con, "Deadwood_3eSET_Details", stringsAsFactors = FALSE)
odbcClose(con)

names(deadw_details_p2)

deadw_details_p2_ <- deadw_details_p2 %>% 
  mutate(period = 2) %>% 
  rename(plot_id = IDPlots
         , IDDeadwood = IDDeadwood_2eSET)

deadw_details_p3_ <- deadw_details_p3 %>% 
  mutate(period = 3) %>% 
  rename(plot_id = IDPlots
         , IDDeadwood = IDDeadwood_3eSET)

t <- deadw_details_p3 %>% filter(!IDPlots %in% deadw_details_p3_$plot_id)
# Pruikemakers, Liedekerke, Prognoses

deadw_details_CP <- rbind(deadw_details_p2_, deadw_details_p3_) %>% 
  inner_join(most_recent_survey) %>% 
  # in lokale coordinaten
  rename(x_local = X_m, y_local = Y_m) %>% 
  left_join(xy_all) %>% 
  mutate(x_global = x_global_plot + x_local
         , y_global = y_global_plot + y_local) %>% 
  select(-contains(c("_local", "global_plot")))

n_distinct(deadw_details_CP$plot_id) # 764
most_recent_survey_ %>% 
  filter(plottype == "CP") %>% 
  summarise(n_plots = n_distinct(plot_id)) 
# 926

# niet elke cirkelplot bevat dood hout

```


```{r CA}
# path_to_deadw_db <- paste0(path_to_project, "/input/deadwood_test.accdb")
path_to_deadw_db <- paste0(path_to_project, "/input/deadwood_export_moederdb20260313_KV.accdb")

con <- odbcConnectAccess2007(path_to_deadw_db)
  deadw_details_p2  <- sqlFetch(con, "Deadwood_2eSET_Details", stringsAsFactors = FALSE) 
  deadw_details_p3  <- sqlFetch(con, "Deadwood_3eSET_Details", stringsAsFactors = FALSE)
odbcClose(con)


names(deadw_details_p2)

deadw_details_p2_ <- deadw_details_p2 %>% 
  mutate(period = 2) %>% 
  rename(plot_id = IDPlots
         , IDDeadwood = IDDeadwood_2eSET)

deadw_details_p3_ <- deadw_details_p3 %>% 
  mutate(period = 3) %>% 
  rename(plot_id = IDPlots
         , IDDeadwood = IDDeadwood_3eSET) 

t <- deadw_details_p3 %>% filter(!IDPlots %in% deadw_details_p3_$plot_id)
# Pruikemakers, Liedekerke

deadw_details_CA <- rbind(deadw_details_p2_, deadw_details_p3_) %>% 
  inner_join(most_recent_survey) %>% 
  # in globale coordinaten
  rename(x_global = X_m, y_global = Y_m)

n_distinct(deadw_details_CA$plot_id) # 17
most_recent_survey_ %>% 
  filter(plottype == "CA") %>% 
  summarise(n_plots = n_distinct(plot_id)) 
# 17

```


```{r all}
deadw_xy <- rbind(deadw_details_CP, deadw_details_CA) %>% 
  select(plot_id, lying_deadw_id = IDDeadwood,
         id = ID, diam_mm = Diam_mm,
         x_global, y_global) 

names(deadw_xy)
n_distinct(deadw_xy$plot_id) # 781

# klopt aantal?
data_deadwood <- load_data_deadwood(path_to_fieldmap_db)

n_distinct(deadw_xy$plot_id) == data_deadwood %>% 
  inner_join(most_recent_survey) %>% 
  select(plot_id) %>% n_distinct() # 777 vs 781

data_deadw_recent <- data_deadwood %>% 
  inner_join(most_recent_survey) 

t <- deadw_xy %>% 
  filter(!plot_id %in% data_deadw_recent$plot_id)
unique(t$plot_id) 
# [1] 1582 1609 1611 1613
# waarom zitten die niet in data_deadwood maar wel in CP die van moederdb komt? 
```




# Export 




## Metadata

Metadata kopiëren naar folder `r path_to_datarequest_teamdrive`.

```{r eval = FALSE}
path_source <- path_to_metadata
path_to <- path_to_datarequest_teamdrive

metadata <- c("_metadata_plotinfo.xlsx"
              , "_metadata_plotlevel_results_dendro.xlsx"
              , "_metadata_plotlevel_results_veg.xlsx"
              , "_metadata_strata.xlsx"
              , "_metadata_lookuplists.xlsx"
              , "_metadata_treelevel_results.xlsx")
# "_metadata_plotlevel_results_reg.xlsx"
# , "_metadata_relations_other_projects.xlsx"

# kopie
map(metadata, ~ file.copy(from = paste0(path_source, .x)
          , to = path_to, overwrite = TRUE))
# file.copy(from = paste0(path_source, "_metadata_plotinfo.xlsx")
#           , to = path_to, overwrite = TRUE)
```



## Lookuplijsten

Lookuplijsten wat duidelijker/compacter maken en exporteren naar folder `r path_to_datarequest_teamdrive`.

```{r eval = FALSE}
resources(datapackage)
table_names <- c("qalive_dead", "qintact_snag", "qind_shoot_cop"
                 , "qplot_type", "qspecies"
                 , "qiufroheight", "qiufrovitality", "qiufrosocialstatus")

# #tabellen in een lijst ifv purrr::map
# read_resource(datapackage, "plotinfo") 
tbls <- map(table_names, ~ read_resource(datapackage, .x))
names(tbls) <- table_names

# CreateSeparateDataframes
list2env(tbls, envir = .GlobalEnv)

# beetje omvormen zdd niet verwarrend
qalive_dead <- qalive_dead %>% 
  filter(ID != 15) %>% 
  select(-Value3, -OrderField, -Active)

qplot_type <- qplot_type %>% 
  filter(ID %in% c(20,30)) %>% 
  select(ID = Value3, Value1, Value2)

qintact_snag <- qintact_snag %>% 
  select(-Value3, -OrderField, -Active)

qind_shoot_cop <- qind_shoot_cop %>% 
  select(-Value3, -OrderField, -Active)

qspecies <- qspecies %>% 
  select(-Value3, -OrderField, -Active)

qiufroheight <- qiufroheight %>% 
  filter(ID != 50) %>% 
  select(-MasterID, -Value3, -OrderField, -Active)

qiufrovitality <- qiufrovitality %>% 
  filter(ID != 50) %>% 
  select(-MasterID, -Value3, -OrderField, -Active)

qiufrosocialstatus <- qiufrosocialstatus %>% 
  filter(ID != 50) %>% 
  select(-MasterID, -Value3, -OrderField, -Active)

# terug in lijst stoppen
list_lkp <- map(table_names, get)  %>%  
  set_names(table_names)

# wegschrijven naar path_to_datarequest_teamdrive
save_results_csv(list_lkp, path_to_datarequest_teamdrive)
```


## Resultaten plotniveau  

```{r}
table_names <- c("dendro_by_plot_recent", "dendro_by_plot_species_recent"
                 , "veg_by_plot_recent"
                 , "most_recent_survey_")

# terug in lijst stoppen
list_plotlevel <- map(table_names, get)  %>%  
  set_names(table_names)

# wegschrijven naar path_to_datarequest_teamdrive
save_results_csv(list_plotlevel, path_to_datarequest_teamdrive)
```


## Resultaten boomniveau 

Voor de volledigheid zowel trees als stems.

Er wordt gebruik gemaakt van lookuplijsten voor oa soort, status levend/dood,
iufro-klasses, ....

XY_global werd afgeleid van plotcoördinaten in combinatie met lokale boomcoördinaten.

```{r}
list_treelevel <- list(trees_recent = trees_recent
                   , stems_recent = stems_recent)

save_results_csv(list_treelevel, path_to_datarequest_teamdrive)
```


