---
title: "Aanmaak strata"
author: "Anja Leyman"
date: "`r Sys.Date()`"
output: 
  html_document:
    keep_md: FALSE
    number_sections: yes
    fig_caption: yes
    code_folding: hide
    toc: TRUE
    toc_float:
      collapsed: TRUE
      smooth_scroll: FALSE
---

# Vraagstelling

DOEL van dit script is om alle beschikbare strata te bundelen in één databank.

Zie [gdrive](https://drive.google.com/drive/folders/1z3l6VVCa1FIPiL1SkZu9VVQKF6Eeh7BN?usp=sharing) - PRJ_BR_AanvraagGegevens/!METADATA-ALL_PLOTS

Brondata: 

<!-- 1) de strata aangemaakt door Marc (via overlays in GIS) : "00_Bosreservaten_allecirkels-versieME-2020-11-18.xlsx":  -->
<!-- zie gdrive "G:\Mijn Drive\6TeamData\PRJ_BOSECO_ALGEMEEN\PRJ_BR_AanvraagGegevens\!METADATA-ALL_PLOTS' -->

1) strata aangemaakt door Marc Esprit (via overlays in GIS) : `boseco_alleproefvlakken_centraalpunt_lam72_metinfo.shp`  
(terug te vinden op Q:\Projects\PRJ_BosEco\PRJ_PERS_ME_GIS\00_alle_proefvlakken\def\metinfo)

2) strata samengezet door Kris VdK: `00_referentiefile-meestcompleet-Bosreservaten_allecirkels.gsheet`

3) strata berekend obv de metingen, op dit moment enkel de hoofdboomsoort (dominant tree)
Op termijn kunen ook kenmerken zoals standtype (LH, NH, gemengd LH, kapvlakte, open plek), foresttype (eiken-beuken..°), .... naar analogie met de VBI.

4) gegevens op niveau van bosreservaat (CP's en KV apart) door Kris VdK in kader van data-vraag EUFORIA: `INBO_info_forest_reserve.xlsx`, kopie van `Metadata_Permanent_Plots` van  [EUFORIA-network](https://drive.google.com/drive/folders/1F4bmaNFoXNpvkiqYbn7Dmq9LlodjwQGa) - Forest Reserves Working Group/Metadata_collection.


```{r Rm, eval = FALSE}
rm(list=ls())
```

```{r Setup, include = FALSE}
knitr::opts_chunk$set(
  echo = TRUE,
  eval = FALSE,
  message = FALSE,
  warning = FALSE, 
  fig.width = 9,
  fig.align = TRUE)

library(here)
library(sf)

# libraries & invoergegevens
source(here::here("scripts/Setup.R"))

```


# SVZ

11/9/2024: Wijnendale en Everzwijnbad 3de decade in info_survey, maar nog niet bij dominant tree


# Import data

## Shapefile Marc

> VPN opstarten!

```{r import_data_shp}
# fc_strata_shp <-read_sf("C:/03_BR/1_Dataverwerking/Data/Strata/input/boseco_alleproefvlakken_centraalpunt_lam72_metinfo.shp", crs = 31370) %>% rename(plot_id = PlotID)

# rechtstreeks van  Amazon, na opstarten van VPN
fc_strata_shp <-read_sf("Z:/Projects/PRJ_BosEco/PRJ_PERS_ME_GIS/00_alle_proefvlakken/def/metinfo/boseco_alleproefvlakken_centraalpunt_lam72_metinfo.shp", crs = 31370) %>% rename(plot_id = PlotID)


df_strata_shp <- fc_strata_shp %>% st_drop_geometry()  # cfr forresdat

```

`Unieknr` werd in de shapefile door Marc geïntroduceerd voor de transecten in de kernvlaktes.
Bij alle andere plots is `plot_id` gelijk aan `Unieknr`.

```{r dubbele_plot_id}
dubbele_plotids <- df_strata_shp %>% 
  group_by(plot_id) %>% 
  summarize(aantal = n()) %>% 
  ungroup() %>% 
  filter(aantal > 1)

df_strata_shp %>% inner_join(dubbele_plotids)
# transecten van kernvlaktes, onderscheid via Unieknr
```



## Strata CP's samengezet door Kris VdK

```{r import_data_gsheet}
input_gsheet <- read_xlsx(paste0(path_to_strata, "input/00_referentiefile-meestcompleet-Bosreservaten_allecirkels.xlsx")) %>% 
  rename(plot_id = PlotID)
# als gsheet op gdrive - aangevuld door Kris VdK

```

```{r variables_gsheet}
names(input_gsheet)
```


## Verschil data Marc en data Kris

Data Kris bevat enkel CP's, shapefile marc bevat ook de KV's.

```{r verschil_gsheet_shp}
niet_in_input_gsheet <- df_strata_shp %>% 
  anti_join(input_gsheet %>% select(plot_id))
# kernvlaktes
range(niet_in_input_gsheet$Unieknr)
```

```{r nr_records}
nrow(df_strata_shp) == 1063
nrow(input_gsheet) == 1009

n_distinct(df_strata_shp$plot_id) == 1055
```



## Gegevens op niveau van bosreservaat en plottype

CP's en KV apart

### Euforia

Door Kris VdK in kader van data-vraag EUFORIA: `INBO_info_forest_reserve.xlsx`

```{r import_data_reserve_level}
# Kris Vdk heeft allerlei data samen gezet voor Euforia, op niveau van het volledige bosreservaat (CP vs KV)
path_to_EUFORIA_algemeen <- paste0(path_to_datarequests, "EUFORIA_algemeen/enkel_INBO/")

forest_reserve_list_EUFORIA <- read_xlsx(paste0(path_to_EUFORIA_algemeen, "INBO_link_forestreserve_EUFORIA_fieldmap.xlsx"))

forest_reserve_info_EUFORIA <- read_xlsx(paste0(path_to_EUFORIA_algemeen, "INBO_info_forest_reserve.xlsx")) %>% 
  select(2:12) %>% 
  rename(reserve_name_euforia = reserve_name,
         reserve_area_ha = reserve_area,
         primeval_YN = primeval) %>% 
  filter(!is.na(res_ID_inst))


names(forest_reserve_info_EUFORIA)

forest_reserve_info_EUFORIA_ <- forest_reserve_info_EUFORIA %>% 
  left_join(forest_reserve_list_EUFORIA, by = c("reserve_name_euforia" = "reserve_name", "res_ID_inst", "institute")) %>% 
  select(forest_reserve = forest_reserve_fieldmap, plottype, everything()) %>% 
  select(-institute, -res_ID_inst, -SiteID_EUFORIA)

names(forest_reserve_info_EUFORIA_)
```

### Monitoringrapport

Info overgenomen uit monitoringrapport.
! "unmanaged_since" soms aangepast aan shapefile Marc bij onduidelijkheid in rapport.

```{r import_data_reserve_level2}
# uit monitoringrapport 
con <- odbcConnectAccess2007(path_to_strata_db)
  management_monitoringrapport <- sqlFetch(con, "info_forest_reserve_level_management", stringsAsFactors = FALSE)  # reserve establishment date
odbcClose(con)

names(management_monitoringrapport)
```

## Plotinfo forrescalc

Info mbt surveys

```{r plotinfo_load}
plotinfo <- load_plotinfo(database = path_to_fieldmap_db)
# ! enkel de processed data - dd 11/9/2024: nu ook Wijnendale en Everzwijnbad 3de decade erbij
names(plotinfo)

```
```{r list_forest_reserves_processed}
# om verderop naam van bosreservaat zoals gebruikt in fieldmap toe te voegen
list_reserves <- plotinfo %>% 
  select(plot_id, plottype,
         forest_reserve_fieldmap = forest_reserve) %>% 
  unique()
```


# Samenstellen resulterende tabellen

In elke tabel wordt `Unieknr`, `plot_id`, `SiteName`, `SubArea` en `forest_reserve_fieldmap` als standaard variabele mee opgenomen, met uitzondering van de tabellen `info_survey` en `dominant tree`.  

`forest_reserve_fieldmap`: enkel beschikbaar voor processed data (processed mbv forrescalc)

*Even getwijfeld om de velden SiteName en SubArea enkel in tabel `info_survey` mee te nemen, om koppeling in latere R-scripts eenvoudig te houden. Maar omdat de naam in forresdat (forest_reserve) toch anders is, maakt het niet uit. Koppeling doen obv plot_id.*
*!! Anderzijds: als er meerdere strata gekoppeld moeten worden, hebben we toch dat probleem. Daarom bij inladen van strata zo snel mogelijk enkel de relevante info weerhouden*

```{r}
basic_variables <- c("Unieknr", "plot_id", "SiteName", "SubArea", "forest_reserve_fieldmap")
```


# Statische strata

Onafhankelijk van periode

## Klimaat

Bron: GIS-data INBO: S:\Europa\Klimatologie_Meteorologie - Current climate_30s_EU.lyr

Referentie: Klimaatdata (afkomstig van WorldClim;[](http://www.worldclim.org/);versie 1.3, download juli-augustus 2009)


Voor klimaat (neerslag en temp) heb ik Current climate_30s_EU.lyr gebruikt. Bij "metadata" staat er alleen maar: Klimaatdata (afkomstig van [WorldClim](http://www.worldclim.org/), versie 1.3, download juli-augustus 2009)(zie ook bijlage waar ook nog andere uitleg staat over welke modellen er gebruikt zijn) of S:\Europa\Klimatologie_Meteorologie.

```{r strata_klimaat}
names(df_strata_shp)
names(list_reserves)

strata_klimaat <- df_strata_shp %>%
  left_join(list_reserves) %>% 
  select(basic_variables, contains(c("Regen", "Temp")))

names(strata_klimaat)
head(strata_klimaat)
```


## Bodem

**Bron1**: GIS-data INBO: S:\Vlaanderen\GeoData\Bodemkaart\WRB Soil Units 40k.

WRB Soil Units 40k: Bodemkaart van het Vlaamse Gewest volgens het internationale bodemclassificatiesysteem "World Reference Base for Soil Resources" (WRB) op schaal 1:40.000

Ook te vinden op [geopunt](https://www.geopunt.be/catalogus/datasetfolder/83c46eae-a202-454c-b063-a858be3e4335).

Referentie: Databank Ondergrond Vlaanderen - (vermelding van de beheerder en de specifieke geraadpleegde gegevens) - Geraadpleegd op dd/mm/jjjj, op https://www.dov.vlaanderen.be


**Bron2**: GIS-data INBO: S:\Vlaanderen\GeoData\Bodemkaart_2_0.lyr 

Bevat de gegegevens van de Belgische bodemkaart.
Metadata: zie S:\Vlaanderen\GeoData\_Metadata\Bodemkaart\DOV bodemkaart_2_0.pdf

Referentie: Digitale bodemkaart van het Vlaams Gewest: bodemtypes, substraten, fasen en varianten van het moedermateriaal en de profielontwikkeling, v2.0. Vlaamse overheid, Departement Omgeving, Vlaams Planbureau voor Omgeving (VPO)


```{r strata_bodem}
names(df_strata_shp)
strata_bodem <- df_strata_shp %>%
  left_join(list_reserves %>% select(-plottype)) %>%
  select(basic_variables, 65:110) %>% 
  select(basic_variables,
         # international (WRB Soil Units 40k)
         soil_unit = Soil_unit,
         reference_soil_group = Referenc_1,
         contains("pq"), contains("sq"),
         belgisch_bodemtype = Unitype,
         belgisch_bodemdistrict = belgisch_b,
         # Belgische bodemkaart
         bodemkaart_streek = Streek,
         bodemtype_ruw = Grove_leg,
         bodemtype = Bodemtype,
         bodemserie_c = Bodemser_c,
         bodemserie = Bodemser_1,
                  everything()
  ) %>% 
  select(-Streek_c, -Substr_leg) # vooral NA
         
names(strata_bodem)
# strata_bodem %>% filter(Unitype != Bodemtype)
# strata_bodem %>% filter(Bodemser_c != Bodemtype)
head(strata_bodem)

```


## Boshistoriek

### Detail obv meerdere historische kaarten 

9 historische kaarten, referenties in shapefile zelf opgeslagen en mee geëxporteerd.

```{r strata_historiek_obv_shp_marc}
strata_hist <- df_strata_shp %>% 
  left_join(list_reserves %>% select(-plottype)) %>%
  select(basic_variables, 30:64)

names(strata_hist)
unique(strata_hist$Boshis_sam)

head(strata_hist)

```

De codes gebruikt bij de historische kaarten kunnen geraadpleegd worden in tabel `qHistoriek`.

```{r lkp_boshist_shp}
qHist <- read_xlsx(paste0(path_to_strata, "qHistoriek.xlsx"))
```

Zelf aanmaken van bosleeftijdscode cfr bosleeftijdskaart, door 0 en 1 toe te voegen voor al dan niet bos op de 4 sleutelmomenten.

Volgens Marc is dit immers correcter dan overlay met de bosleeftijdskaart (mail 24/10/2022).


<!-- 'k Vind bij mij ook geen antwoord-e-briefje over je opmerkingen na je overlay van "alle proefvlakken" met de boshistoriek. Je vond verschillen tussen wat er in de shp-tabel stond en wat je extraheerde uit de nieuwe boshistoriek. Er zijn inderdaad verschillen: (als ik me goed herinner) waren er 2 fouten - heb ik gecorrigeerd. -->
<!-- De andere verschillen gaan over grensgevallen: "alle proefvlakken" is hier nauwkeuriger (punt per punt bekeken). Ik heb polygonen van de afzonderlijke lagen uit de boshistoriek gecorrigeerd (vnl. DG3 is eerder onnauwkeurig), maar ik heb nog geen nieuwe boshistoriek (overlay) gemaakt.  -->

```{r boslftd_afgeleid_van_shp_marc, eval = FALSE}
# Hierna controle en begrip dataset - niet meer nodig 
# names(strata_hist)
# 
# strata_hist_ <- strata_hist %>%
#   mutate(Ferr_bos = ifelse(str_detect(Ferr, "B") & Ferr != "H/B" & !str_detect(Ferr, "\\+"), 1, 0)
#          , VDM_bos = ifelse(str_detect(VDM, "B") & VDM != "H/B" & !str_detect(VDM, "\\+"), 1, 0)
#          , DG3_bos = ifelse(str_detect(DG3, "B") & DG3 != "H/B", 1, 0)
#          , NGI2_bos = ifelse(str_detect(NGI2, "B") & NGI2 != "H/B", 1, 0)
#   ) %>%
#   mutate(Boshis_sam_beknopt = paste0("\'", Ferr_bos, VDM_bos, DG3_bos, NGI2_bos)) %>%
#   mutate(Boshis_sam_extract = paste0("\'", as.character(str_sub(Boshis_sam, 1,2))
#                                      , as.character(str_sub(Boshis_sam, 6,6))
#                                      , as.character(str_sub(Boshis_sam, 9,9))
#                                      ),
#          Boscontr_marc = paste0("\'", boscontr1)
#          ) %>%
#   select(-c(5:7), -contains(c("DG1", "DG2", "MGI", "NGI1", "Gkad"))) %>%
#   mutate(zelfde_hist = ifelse(Boshis_sam_beknopt == Boshis_sam_extract, TRUE, FALSE)) %>% 
#   mutate(zelfde_hist2 = ifelse(Boshis_sam_beknopt == Boscontr_marc, TRUE, FALSE))

# strata_hist_ <- strata_hist %>% 
#   mutate(Ferr_bos = ifelse(str_detect(Ferr, "B") & Ferr != "H/B" & !str_detect(Ferr, "\\+"), 1, 0)
#          , VDM_bos = ifelse(str_detect(VDM, "B") & VDM != "H/B" & !str_detect(VDM, "\\+"), 1, 0)
#          , DG3_bos = ifelse(str_detect(DG3, "B") & DG3 != "H/B", 1, 0)
#          , NGI2_bos = ifelse(str_detect(NGI2, "B") & NGI2 != "H/B", 1, 0)
#   ) %>% 
#   mutate(Boshis_sam_beknopt = paste0(Ferr_bos, VDM_bos, DG3_bos, NGI2_bos)) %>% 
#   mutate(Boshis_sam_extract = paste0(str_sub(Boshis_sam, 1,2)
#                                      , str_sub(Boshis_sam, 6,6)
#                                      , str_sub(Boshis_sam, 9,9)
#                                      )
#          ) %>% 
#   select(-c(5:7), -contains(c("DG1", "DG2", "MGI", "NGI1", "Gkad"))) %>% 
#   mutate(zelfde_hist = ifelse(Boshis_sam_beknopt == Boshis_sam_extract, TRUE, FALSE))

# check_verschil <- strata_hist_ %>% 
#   filter(zelfde_hist == FALSE | zelfde_hist2 == FALSE)
# 
# 
# write.csv2(check_verschil, here::here("output/Muizenbos_hist_afwijkend.csv"))
# 
# check_NA <- strata_hist_ %>% 
#   filter(is.na(zelfde_hist))
# 0
# logisch, want voor elke plot een historiek bepaald door Marc


```


### Bosleeftijd

Zie [geopunt](https://www.geopunt.be/catalogus/datasetfolder/680321a6-99d2-4ff2-8048-0dd1d5012377)  
Referentie: Bosleeftijd, Opname 1771-2001, actualisatie 2021 (versiedatum	17/12/2021). ANB.

De bosleeftijdskaart baseert zich op slechts 4 tijdstippen.

Nochtans is het interessant om deze mee te nemen ter vgl met VBI.

Overlay gaan we echter niet doen, want volgens Marc is zijn shapefile correcter (zie hoger).
Info wordt opgeslagen in de velden `boslftd_cde` en `boslftd`.

```{r rename}
strata_hist_ <- strata_hist %>% 
  rename(hist_uitgebreid = Boshis_sam,
         hist_beknopt = boscontr1)
table(strata_hist_$hist_beknopt)

strata_hist_ <- strata_hist_ %>%
  mutate(hist_beknopt = paste0("\'", hist_beknopt)) %>% 
  mutate(boslftd_cde = case_when(str_sub(hist_beknopt, 5, 5) == "1" 
                                 & str_sub(hist_beknopt, 4, 4) == "0"~ 4,
                                 str_sub(hist_beknopt, 4, 5) == "11"
                                 & str_sub(hist_beknopt, 3, 3) == "0" ~ 3,
                                 str_sub(hist_beknopt, 3, 5) == "111" 
                                 & str_sub(hist_beknopt, 2, 2) == "0" ~ 2,
                                 hist_beknopt == "'1111" ~ 1
                                 )) %>% 
  select(Unieknr, plot_id, SiteName, everything(), boslftd_cde) 
table(strata_hist_$boslftd_cde)
```

```{r legende_boslftd}
names(strata_hist_) # uitgebreide shp 

# meestal 1940, uitz. 1930
mean(strata_hist_$DG3_t) # 1922
median(strata_hist_$DG3_t) # 1928
summary(strata_hist_$DG3_t)
# => beter overal 1930 nemen, zo was het ook bij de vorige boslftd-kaart

strata_hist_ <- strata_hist_ %>% 
  # left_join(vgl_boshist_ %>% select(Unieknr, plot_id, BLKCODE_new), 
  #           by = c("Unieknr", "plot_id")) %>% 
  mutate(boslftd = case_when(boslftd_cde == 1 ~ "Bos ontstaan voor 1775",
                         boslftd_cde == 2 ~ "Bos ontstaan tussen 1775 en 1850",
                         boslftd_cde == 3 ~ "Bos ontstaan tussen 1850 en +/- 1930",
                         boslftd_cde == 4 ~ "Bos ontstaan na +/- 1930"
                         ))

names(strata_hist_) 


strata_hist_def <- strata_hist_ 

```



## Locatie

```{r strata_locatie}
names(df_strata_shp)
strata_locatie <- df_strata_shp %>% 
  left_join(list_reserves %>% select(-plottype)) %>%
  select(basic_variables, 4:10, 24:29,
         survey_Y1, survey_Y2, survey_Y3, survey_Y4, survey_Y5)

names(strata_locatie)
```

Hier ook survey_Y1, survey_Y2, ..., survey_Y5 aan toegevoegd zodat deze info ergens samen staat.  
!! Is obv info uit shapefile, wijkt soms licht af van jaartal in `info_survey` (zie verder) dat obv dendro_date berekend werd.  
Is eerder richtinggevend.  

Even gedacht om hillshade toe te voegen, maar lijkt niet relevant, is eerder bedoeld om mooie kaarten aan te maken.  


## Overige (beheer, fisheye, veg-type)

Dit zijn eerder dynamische strata (kunnen veranderen doorheen de tijd).
Met uitzondering van PNV.

(wat is huidig beheer? Zo zijn er immers een aantal plots waar tss 1e en 2e SET exotenbeheer gebeurd is (Heirnisse: 701, 709, ...).

Maar nu beschouwen we ze nog als statisch:  

- cte pnv
- cte vegtype
- cte beheer 
- ...

Indien nodig kan dat snel omgevormd worden naar één record per periode (dynamisch).


### PNV Bohn

Werd samengezet door Kris VdK in kader van een data-aanvraag.

Referentie: Bohn U, Gollub G, Hettwer C, Neuh€auslova Z, Schl€uter H, Weber H (2003) Karte der natürlichen Vegetation Europas. Massstab 1:2,500,000. Erläuterungstext. Bundesamt f. Naturschutz, Bad
Godesberg

Engelse referentie met kaarten: 
https://is.muni.cz/el/1431/podzim2012/Bi9420/um/Bohn_etal2004_Map-Nat-Veg-Europe.pdf


### European forest types - EUNIS-EEA

Werd samengezet door Kris VdK in kader van een data-aanvraag.

Zie "strata/info_european_forest_types.xlsx" voor een overzichtslijst van types.

p 28 from: European forest types. Categories and types for sustainable forest management reporting and policy. EEA Technical report No 9/2006


### Beheer

Velden zoals 

- `Management` (en `Beheer`: vertaling): uit shapefile, voor alle plots
- `Management_type`: uit gsheet - enkel cirkelplots
- `Unmanaged_since` (wordt `plot_unmanaged_since`): uit gsheet - enkel cirkelplots
- `reserve_establishment_yr`: uit monitoringrapport op niveau van bosreservaat
- `last_commercial_intervention`: uit monitoringrapport op niveau van bosreservaat
- unmanaged_since (wordt `reserve_unmanaged_since`): uit monitoringrapport op niveau van bosreservaat

```{r}
names(df_strata_shp[1:18])
names(input_gsheet[1:4])
names(management_monitoringrapport)

```

**"Unmanaged_since" uit monitoringrapport is verschillend van info uit gsheet**

Beide behouden, andere naam geven: `plot_unmanaged_since` en `reserve_unmanaged_since` .

**Verklaring Kris VdK (22/2/2022):**

Ik denk dat het verschil heeft te maken met interpretatie van 'unmanaged'.
De eerste tabel is een interpretatie van mezelf, (op vraag van BOTTOMS-UP) en is te interpreteren als 'laatste bosbouwkundige ingreep', terwijl uit het rapport het jaartal staat sinds wanneer er absoluut niets meer gebeurt.
Het verschil zit hem dus in kleine startingrepen (een paar exoten ringen, een pad dat nog een tijd gemaaid is ...) die echter vaak geen impact hebben op de bosstructuur in de cirkelplots.

Neem het eerste voorbeeld Bos Terrijst: daar zijn in 1983 nog eindkappen gebeurd met heraanplant met beuk over meerdere ha, en dunningen in de rest. Dan is Zwaenepoel daar beheerder geworden en heeft niets meer gedaan. Bij de instelling als reservaat zijn nog een paar douglassparren en lorken geveld of geringd, maar dat had geen invloed op de cirkelplots.
Dus strict genomen is het reservaat officieel 'onbeheerd' sinds 2003, maar de plots zelf zijn onbeheerd sinds 1983.
En dat verschilt dan nog eens met de datum van de officiele instelling als reservaat...

Nog complexer voor Liedekerke: daar was in de bosbestanden sinds de jaren 50 geen ingreep meer gebeurd, enkel maaien van de paden, en wat hakhout waar geen meetpunten lagen tot rond 1970, maar dan in 2005 (?) is daar de vogelkers bestreden (ferm tegen mijn gedacht maar soit). Hoe steek je dat er dan in... Dus in de boomlaag is er niets meer gebeurd sinds 1950, behalve selectief kappen van vogelkers: uit de opnames van daarvoor zou je dus kunnen afleiden in welke plots er sinds 1950 niets meer is gebeurd en andere waar er begin jaren 2000 nog een ingreep was... Voor de bosstructuur en doodhoutvoorraad zal het cijfer 1950 meer relevant zijn, behalve in de plots waar er veel vogelkers stond. Moeilijk om al die interpretatie in één of twee cijfers te vatten.


### Eventueel nog toe te voegen

?? Surface area in monitoringrapport : total reserve : 48.98 ha	Monitored area = 38,40 ha	 

? PNV uit onze PNV-kaart

? Vegetation types: bv. Endymio-Carpinetum, Endymio-Fagetum, Alno-Padion - EEA: 6.6.2 & 6.11.2
cfr monitoringrapport

? beheer: 3 klasses: zero management/startbeheer/exotenbeheer tss periode 1 en 2
(zie plots_management_startbeheer_exotenbeheer.xlsx, ook geïmporteerd in db strata)



### Samenvoegen

Eerst data uit de shapefile: `Management` en `Beheer`.

```{r strata_overige_shp}
strata_overige_shp <- df_strata_shp %>% 
  left_join(list_reserves) %>%
  select(basic_variables, plottype, Management, Beheer)

unique(strata_overige_shp$Management)
unique(strata_overige_shp$Beheer)
```

Vervolgens data uit de gsheet:  

- Management_type, plot_unmanaged_since
- EUNIS_EEA_category, EUNIS_EEA_foresttype  
- PNV_Bohn  
- Habtype  

```{r strata_overige_gsheet}
names(input_gsheet)

strata_overige_gsheet <- input_gsheet %>% 
  left_join(list_reserves) %>%
  select(plot_id, plottype, Site_subsite, forest_reserve_fieldmap, 
         Management_type, Unmanaged_since, 
         EUNIS_EEA_category, EUNIS_EEA_foresttype, 
         PNV_Bohn, Habtype,
         S1_fisheyedate, LAI_1ste, VisSky_1st
         ) %>% 
  mutate(Unmanaged_since = str_sub(Unmanaged_since, 1, 4),
         Habtype = ifelse(str_detect(Habtype, ".0"), 
                                     str_sub(Habtype, 1, 4),
                                     Habtype)) %>% 
  mutate(Unmanaged_since = ifelse(Unmanaged_since == "NA", NA, as.numeric(Unmanaged_since))) %>% 
  # Ename voorlopig unknown (tot we meer weten) => NA  
  # !! bevat ook intervention!
  mutate(Unmanaged_since = ifelse(Site_subsite == "Bos t'Ename", NA, Unmanaged_since)) %>% 
  rename(plot_unmanaged_since = Unmanaged_since)

# names(strata_overige_gsheet)
unique(strata_overige_gsheet$Habtype)
unique(strata_overige_gsheet$plot_unmanaged_since)
unique(strata_overige_gsheet$Management_type)
```

Soms verschillende info mbt beheer uit beide bronnen => beide info behouden.

Maar één inconsistentie: Kluisbos:   
- Management == "managed forest" (< shapefile)  
- Management_type == "Non-intervention" (< gsheet)  

```{r join_strata_shp_gsheet}
names(strata_overige_shp)
names(strata_overige_gsheet)

unique(strata_overige_shp$Management)
# unique(strata_overige_shp$Beheer)  # zelfde als "Management", maar nederlands
unique(strata_overige_gsheet$Management_type) 

check_beheer <- strata_overige_shp %>% 
  left_join(strata_overige_gsheet %>% select(plot_id, Management_type),
            by = c("plot_id"))

table(check_beheer$Management, check_beheer$Management_type)
# één inconsistentie
check_beheer %>% filter(Management == "managed forest" & Management_type == "Non-intervention") %>% 
  dplyr::pull(plot_id)

# Kluisbos: zowel managed forest als Non-intervention
# beide behouden!!

nrow(strata_overige_shp)
nrow(strata_overige_gsheet)

strata_overige <- strata_overige_shp %>% 
  left_join(strata_overige_gsheet,by = c("plot_id", "plottype", "forest_reserve_fieldmap"))

```

Uit monitoringrapport ook nog info over unmanaged_since en establishment_yr

```{r unmanaged_since_rapport}
names(strata_overige) # bevat reeds "forest_reserve_fieldmap" en "plottype"

# Joinen
strata_overige_ <- strata_overige %>% 
  # left_join(plotinfo %>% select(plot_id, plottype, forest_reserve), by = c("plot_id")) %>% 
  left_join(management_monitoringrapport %>% rename(reserve_unmanaged_since = unmanaged_since), by = c("forest_reserve_fieldmap" = "forest_reserve", "plottype")) %>% 
  select(-plottype, -plottype_old, -Id) %>% 
  select(1:8, Management_type,
         plot_unmanaged_since, reserve_unmanaged_since, 
         reserve_establishment_yr, last_commercial_intervention, everything()) 

names(strata_overige_)

strata_overige <- strata_overige_
```


# Dynamische strata

Deze strata veranderen afhankelijk van de periode

## Dominante boomsoort

Info over dominante boomsoort als afzonderlijke tabel behouden, want is een dynamisch strata, terwijl al de rest statische strata zijn. 

Dus één record per periode!

Naast `MaxStamtal`, `MaxBasalArea` en `MaxStamtalSpeciesName`, `MaxBasalAreaSpeciesName`
ook interessant om percentage te kennen: `Perc_MaxStamtal`, `Perc_MaxBasalArea` (22/2/2024 ingevoerd)

```{r bms_plotlevel_results}
dendro_by_plot_species <- read_vc(file = "dendro_by_plot_species", root = path_to_forresdat_data)
names(dendro_by_plot_species)


dominant_tree <- dendro_by_plot_species %>% 
  arrange(desc(basal_area_alive_m2_ha)) %>% 
  group_by(plot_id, period) %>% 
  summarize(MaxStamtal=max(number_of_trees_ha),
            MaxBasalArea=max(basal_area_alive_m2_ha),
            MaxStamtalSpeciesID=species[which.max(number_of_trees_ha)[1]],     
            MaxBasalAreaSpeciesID=species[which.max(basal_area_alive_m2_ha)[1]],  
            ) %>% 
  ungroup() %>% 
  mutate_if(is.numeric, round, digits = 1) 

summary(dominant_tree)

# zijn er waar stamtal of basal area 0 is voor alle soorten
dominant_tree %>% filter(MaxStamtal == 0 & !is.na(MaxStamtalSpeciesID)) %>% nrow() == 1
dominant_tree %>% filter(MaxStamtal == 0 & !is.na(MaxStamtalSpeciesID))
# ja, één plot: 475
# ??waarom deze Lork? wellicht eerste soort => correctie in volgende chunck

```

```{r link_species}
qspecies <- read_vc(file = "qSpecies", root = path_to_forresdat_data) %>% 
  select(ID, Value1)

# names(qspecies)
# names(dominant_tree)

dominant_tree_ <- dominant_tree %>% 
  left_join(qspecies, by = c("MaxStamtalSpeciesID" = "ID")) %>% 
  rename(MaxStamtalSpeciesName = Value1) %>% 
  left_join(qspecies, by = c("MaxBasalAreaSpeciesID" = "ID")) %>% 
  rename(MaxBasalAreaSpeciesName = Value1)

# correctie voor plots zonder bomen
col <- c("MaxStamtalSpeciesID", "MaxBasalAreaSpeciesID", 
         "MaxStamtalSpeciesName", "MaxBasalAreaSpeciesName")

for (i in col){
  dominant_tree_[[i]] <- ifelse(dominant_tree_$MaxStamtal == 0, NA, dominant_tree_[[i]])
}

# is aanpassing gelukt? 
dominant_tree %>% filter(MaxStamtal == 0 & !is.na(MaxStamtalSpeciesID)) %>% nrow() == 0
# JA

dominant_tree <- dominant_tree_ %>% 
  filter(!is.na(MaxStamtalSpeciesID))
```


```{r perc_tov_totaal}
dendro_by_plot <- read_vc(file = "dendro_by_plot", root = path_to_forresdat_data)
names(dendro_by_plot)

dominant_tree_ <- dominant_tree %>% 
  left_join(dendro_by_plot %>% 
              select(plot_id, period, number_of_trees_ha, basal_area_alive_m2_ha),
            by = c("plot_id", "period"))

# check of BA van soort niet groter is dabn totaal BA
dominant_tree_ %>% 
  mutate(check = round(basal_area_alive_m2_ha, 1) < MaxBasalArea) %>% 
  filter(check) %>% 
  nrow() == 0

dominant_tree_ %>% 
  mutate(check = round(number_of_trees_ha, 1) < MaxStamtal) %>% 
  filter(check) %>% 
  nrow() == 0


names(dominant_tree_)
# calc percentage
dominant_tree_ <- dominant_tree_ %>% 
  mutate(Perc_MaxStamtal = round(100*MaxStamtal/round(number_of_trees_ha, 1), 1),
         Perc_MaxBasalArea = round(100*MaxBasalArea/round(basal_area_alive_m2_ha,1), 1)
         # 2x afronden anders soms 100.1 %
         ) %>% 
  select(plot_id, period,
         MaxStamtalSpeciesID, MaxStamtalSpeciesName,
         MaxStamtal, Perc_MaxStamtal, 
         # number_of_trees_ha,
         MaxBasalAreaSpeciesID, MaxBasalAreaSpeciesName,
         MaxBasalArea, Perc_MaxBasalArea
         # , basal_area_alive_m2_ha
         )
  
summary(dominant_tree_)

dominant_tree <- dominant_tree_ 
```




# Info opname

Enerzijds jaartallen van opname: uit plotinfo (obv plotdetails in FM)  

Anderzijds de grootte van de plots: uit shapefile én rechtstreeks uit fieldmap via plotdetails.
Waarom beide? Is op andere manier samen gezet, beide kunnen nuttig zijn. 

Maar toch best integreren in één tabel.


**OPGEPAST**
Ook in de shapefile van Marc staan jaartallen van surveys.  
Mogelijks wijken die data af van de data uit FieldMap.

Daar is geen controle op gebeurd, immers andere insteek: de shapefile bevat één jaartal per bosreservaat (voor alle plots hetzelfde jaar).   

Deze jaartallen werden toegeveogd aan `strata_location` (zie hoger).


## Fieldmap

Eén record per plot én opname (period/survey).

Info uit plotinfo (aangemaakt mbv package `forrescalc` obv plotdetails), aangevuld met extra variabelen uit plotdetails (zoals plot size en tresholds)

### Plotinfo

Plotinfo uit forresdat, met info over   

- welke opnames er reeds gebeurd zijn (reg, veg, dendro, deadw)
- welke period cfr de decades uit monitoringcycli
- de hoeveelste survey voor die plot
- year (afgeleid van Dendro_Date)

```{r load_plotinfo_yrs}
# met jaartallen van opnames
# is deels afgeleid uit plotdetails Fieldmap
names(plotinfo)
# !! bevat geen info over opp. A1234

```


### Plotdetails

- rA1234
- size core area
- Tresholds
- Date_Dendro

```{r load_plotdetails}
con <- odbcConnectAccess2007(path_to_fieldmap_db)

tables_fieldmap <- sqlTables(con) %>% filter(!str_detect(TABLE_NAME, "MSys"))

PlotDetails_1986 <- sqlFetch (con, "PlotDetails_1986", stringsAsFactors = TRUE) %>% 
  mutate(period = 0) %>% 
  rename(Date_Dendro = Date_Dendro_1986,
         FieldTeam_Dendro = FieldTeam_Dendro_1eSet) %>% 
  select(-FieldStatus)
PlotDetails_1eSet <- sqlFetch (con, "PlotDetails_1eSet", stringsAsFactors = TRUE) %>% 
  mutate(period = 1) %>% 
  rename(Date_Dendro = Date_Dendro_1eSet,
         FieldTeam_Dendro = FieldTeam_Dendro_1eSet) %>% 
  select(-FieldStatus)
PlotDetails_2eSet <- sqlFetch (con, "PlotDetails_2eSet", stringsAsFactors = TRUE) %>% 
  mutate(period = 2) %>% 
  rename(Date_Dendro = Date_Dendro_2eSet,
         FieldTeam_Dendro = FieldTeam_Dendro_2eSet) %>% 
  select(-FieldStatus)
PlotDetails_3eSet <- sqlFetch (con, "PlotDetails_3eSet", stringsAsFactors = TRUE) %>% 
  mutate(period = 3) %>% 
  rename(Date_Dendro = Date_Dendro_3eSet,
         FieldTeam_Dendro = FieldTeam_Dendro_3eSet) %>% 
  select(-FieldStatus)

odbcClose(con)

# tables_fieldmap %>% filter(str_detect(TABLE_NAME, "PlotDet"))

# names(PlotDetails_1986)
# names(PlotDetails_1eSet)
# names(PlotDetails_2eSet)
# names(PlotDetails_3eSet)

plotDetails <- rbind(PlotDetails_1986, PlotDetails_1eSet, PlotDetails_2eSet, PlotDetails_3eSet)

colnames(PlotDetails_1eSet) == colnames(PlotDetails_2eSet)

nrow(plotDetails) == nrow(PlotDetails_1eSet) + nrow(PlotDetails_1986) + nrow(PlotDetails_2eSet) + nrow(PlotDetails_3eSet)

```

```{r select_variables}
names(plotDetails)

# n_distinct(plotDetails$plot_id)

plotdetails2 <- plotDetails %>% 
  mutate(year = year(round_date(.data$Date_Dendro, "year")) - 1, 
         survey_trees = ifelse(.data$Survey_Trees_YN == 10 & !is.na(.data$Survey_Trees_YN), TRUE, FALSE),
          survey_deadw = ifelse(.data$Survey_Deadwood_YN == 10 & !is.na(.data$Survey_Deadwood_YN), TRUE, FALSE),
          survey_veg = ifelse(.data$Survey_Vegetation_YN == 10 & !is.na(.data$Survey_Vegetation_YN), TRUE, FALSE),
          survey_reg = ifelse(.data$Survey_Regeneration_YN == 10 & !is.na(.data$Survey_Regeneration_YN), TRUE, FALSE),
          data_processed = ifelse(.data$DataProcessed_YN == 10 & !is.na(.data$DataProcessed_YN), TRUE, FALSE)
           ) %>% 
  rename(CoreArea_ha = Area_ha) %>% 
    select(plot_id = IDPlots, forest_reserve = ForestReserve, period, year,
           Date_Dendro, 
           contains("survey"), data_processed,
         rA1_m = rA1, rA2_m = rA2, rA3_m = rA3, rA4_m = rA4, 
         TresHoldDBH_A3_alive_mm = TresHoldDBH_Trees_A3_alive, 
         TresHoldDBH_A3_dead_mm = TresHoldDBH_Trees_A3_dead, 
         TresHoldDBH_A4_alive_mm = TresHoldDBH_Trees_A4_alive, 
         TresHoldDBH_A4_dead_mm = TresHoldDBH_Trees_A4_dead, 
         TresHoldDBH_CoreArea_dead_mm = TresHoldDBH_Trees_CoreArea_dead, 
         TresHoldDBH_CoreArea_alive_mm = TresHoldDBH_Trees_CoreArea_alive, 
         TresHoldDiam_Deadw_A4_mm = TresHoldDiam_Deadwood_A4,
         TresHoldDiam_Deadw_CoreArea_mm = TresHoldDiam_Deadwood_CoreArea,
         contains("Area"),
         -contains("YN")
         )

names(plotdetails2)

```


## Shapefile

Uit de shapefile halen we textuele info over plottype, plotsize (dendro vs veg) en jaartal van de surveys.  

Eén record per plot.

```{r select_plotinfo_shp}
names(df_strata_shp)

plotinfo_shp <- df_strata_shp %>% 
  left_join(list_reserves %>% select(-plottype)) %>% 
  select(basic_variables, plottype_txt = PlotType, plotsize_dendro = DendroPlot, plotsize_veg = VegePlot, survey_Y1, survey_Y2, survey_Y3, survey_Y4, survey_Y5)

# plotinfo_shp %>% filter(PlotSize != DendroPlot)

names(plotinfo_shp)
```


## Gecombineerd

Hoe gaan we info uit Fieldmap en uit de shapefile combineren, aangezien de info uit 
fieldmap één record heeft per periode?  
Treshold diameters kunnen immers (uitzonderlijk) veranderen van periode tot periode.

Maar blijkbaar is dat enkel zo voor Kersselaerspleyn, zie hierna:

```{r check_verschillende_tresholds_per_plot}
names(plotdetails2)

check_tresholds <- plotdetails2 %>% 
  group_by(plot_id, TresHoldDBH_A3_alive_mm, TresHoldDBH_A3_dead_mm, TresHoldDBH_A4_alive_mm, TresHoldDBH_A4_dead_mm, TresHoldDBH_CoreArea_dead_mm, TresHoldDBH_CoreArea_alive_mm, TresHoldDiam_Deadw_A4_mm, TresHoldDiam_Deadw_CoreArea_mm) %>% 
  summarize(aantal = n()) %>% 
  ungroup() %>% 
  filter(!is.na(TresHoldDBH_A4_alive_mm) & !is.na(TresHoldDBH_A4_dead_mm))

check_tresholds %>% group_by(plot_id) %>% summarize(aantal = n()) %>% filter(aantal > 1) %>% nrow() == 0

# !! dat zijn enkel de cirkelplots, bij KV's soms wel verschil
check_tresholds <- plotdetails2 %>% 
  group_by(plot_id, TresHoldDBH_A3_alive_mm, TresHoldDBH_A3_dead_mm, TresHoldDBH_A4_alive_mm, TresHoldDBH_A4_dead_mm, TresHoldDBH_CoreArea_dead_mm, TresHoldDBH_CoreArea_alive_mm, TresHoldDiam_Deadw_A4_mm, TresHoldDiam_Deadw_CoreArea_mm) %>% 
  summarize(aantal = n()) %>% 
  ungroup() %>% 
  filter(!is.na(TresHoldDBH_CoreArea_alive_mm))

check_tresholds %>% group_by(plot_id) %>% summarize(aantal = n()) %>% filter(aantal > 1) %>% nrow() 
check_tresholds %>% group_by(plot_id) %>% summarize(aantal = n()) %>% filter(aantal > 1)
#   plot_id aantal
#     <int>  <int>
# 1   11000      3

# Enkel bij kersselaerspleyn een verschil
# Geen probleem als we per periode info behouden

plotdetails2 %>% filter(plot_id == 11000)

```

Voor later gebruik makkelijker om dit in één tabel te combineren: info_survey, per plot en per periode.


<!-- - plotinfo2 -->
<!-- - info_opname_per_plot -->

**OPGEPAST:** 
Date_Dendro (< plotdetails FM) wijkt soms af van year (< forresdat, berekend door Els package).  
Dat komt omdat er beslist is om naar groeiseizoen te kijken voor de bepaling van `year`:
alles voor 1 mei hoort bij het voorgaande jaar, vanaf 1 mei bij het huidige jaar. 
(functie `load_plotinfo` uit package `forrescalc`)

Ook tov Survey_Y1/2/3/4/5 van Marcs shapefile soms een verschil.

```{r compare_variables}
# library(forrescalc)

names(plotinfo)
names(plotdetails2)
names(plotinfo_shp)

nrow(plotdetails2) == 2563 #2250
nrow(plotinfo_shp) == 1063  # want geen onderscheid in periodes

# 5/9/2024 - rechtstreeks data uit moederdb
nrow(plotdetails2 %>% filter(data_processed)) == nrow(plotinfo)
nrow(plotinfo) == 1894 # 1725
nrow(plotdetails2 %>% filter(survey_trees)) # 2039  ? 1934
```

```{r combine_plotdetails_plotinfo}

plotdetails2 %>% filter(data_processed) %>% nrow() == 1894 # 1725
plotinfo %>% filter(!is.na(survey_number)) %>% nrow() == 1894 # 1725

plotinfo2 <- plotinfo %>% 
  select(-forest_reserve, -year_dendro, -survey_trees, -survey_deadw, -survey_veg, -survey_reg, -data_processed) %>% 
  filter(!is.na(survey_number)) %>% # is na indien nog niet uitgevoerd
  full_join(plotdetails2 %>% filter(data_processed), by = c("plot_id", "period")) %>% 
  select(plot_id, plottype, everything())

# Vgl DateDendro en year

# plotinfo2_ <- plotinfo2 %>%
#   mutate(test_yr = year(round_date(.data$Date_Dendro, "year")) - 1,
#          test_yr_2 = year(.data$Date_Dendro),
#          month = month(.data$Date_Dendro))
# 
# test_yr <- plotinfo2_ %>%
#   select(plot_id, year, test_yr, test_yr_2, Date_Dendro, month) %>%
#   mutate(gelijk = ifelse(year - test_yr == 0, TRUE, FALSE),
#          gelijk_2 = ifelse(year - test_yr_2 == 0, TRUE, FALSE))

summary(plotinfo2)

plotinfo2 %>% filter(is.na(survey_number)) %>% nrow() == 0

names(plotinfo2)
```


```{r combine_info_fm_shp}
names(plotinfo2)
names(plotinfo_shp)  # Unieknr => plot_id niet uniek

plotinfo_def <- plotinfo2 %>% 
  left_join(plotinfo_shp, by = c("plot_id")) %>% 
  select(Unieknr, plot_id, forest_reserve, 
         plottype, plottype_txt,
         survey_trees, survey_deadw, survey_reg, survey_veg, data_processed,
         period, survey_number, year_dendro = year, date_dendro = Date_Dendro,
         rA1_m, rA2_m, rA3_m, rA4_m,
         LengthCoreArea_m, WidthCoreArea_m, CoreArea_ha,
         TresHoldDBH_A3_alive_mm, TresHoldDBH_A3_dead_mm, 
         TresHoldDBH_A4_alive_mm, TresHoldDBH_A4_dead_mm, 
         TresHoldDBH_CoreArea_dead_mm, TresHoldDBH_CoreArea_alive_mm, 
         TresHoldDiam_Deadw_A4_mm, TresHoldDiam_Deadw_CoreArea_mm,
         plotsize_dendro, plotsize_veg
         ) %>% 
  mutate(date_dendro = as.Date(date_dendro))
# survey_Y1, survey_Y2, survey_Y3, survey_Y4, survey_Y5 toegevoegd aan strata_locatie

# 1918 vs 1749 / 1894 vs 1725: zelfde verschil: te maken met shapefile die via unieknr 
nrow(plotinfo_def %>% unique()) == nrow(plotinfo_def)

plotinfo_def %>% group_by(plot_id, survey_number) %>% summarize(n = n()) %>% 
  ungroup() %>% filter(n > 1)
# enkel kerss - klopt

```


# Resultaat

## Statische strata
Blijft constant doorheen de tijd

- strata_bodem
- strata_klimaat
- strata_hist_def
- strata_locatie  (XY, provincie, ..., ook survey_y1, survey_Y2, ... )

Voorlopig  

- strata_overige (beheer, fish-eye, vegetatie, PNV)


## Dynamische strata
Afhankelijk van periode

- dominant_tree


## Info mbt de opname 
Per plot en per periode

- info_survey (plotsize, tresholds, survey_nr, period, year)


## Info op niveau van bosreservaat 

- forest_reserve_info_EUFORIA (opp_volledig reservaat, forest type, mean annual temp/precipitation)


## Export

Kleine correcties rechtstreeks in access-db aangepast:
- with heide year dendro = 2000 ipv 1999
- Kerss CP's: nulbeheer sinds 1993 ipv 1983
(basisfile sook aangepast zdd als we code opnieuw runnen, resultaat ook OK is)


```{r save_strata, eval = FALSE}
con <- odbcConnectAccess2007(path_to_strata_db)

sqlSave(con, qHist, "qHistoriek")

sqlSave(con, strata_bodem, "strata_soil")
sqlSave(con, strata_klimaat, "strata_climate")
sqlSave(con, strata_hist_def, "strata_history")
sqlSave(con, strata_locatie, "strata_location")
sqlSave(con, strata_overige, "strata_remaining", varTypes = c(S1_fisheyedate="datetime"))

sqlSave(con, dominant_tree, "dominant_tree")  # op termijn ev. als strata_dynamic?

sqlSave(con, plotinfo_def, "info_survey", varTypes = c(date_dendro="datetime"))

sqlSave(con, forest_reserve_info_EUFORIA_, "info_forest_reserve_level_EUFORIA")

odbcClose(con)
```

