---
title: "Aanvulling forresdat dendro KV Kersselaerspleyn 2000"
author: "Anja Leyman"
date: "`r Sys.Date()`"
output: 
  html_document:
    keep_md: FALSE
    number_sections: yes
    fig_caption: yes
    code_folding: hide
    toc: TRUE
    toc_float:
      collapsed: yes
      smooth_scroll: yes
---


```{r Rm, eval = FALSE}
rm(list=ls())
```

```{r Setup, include = FALSE}
knitr::opts_chunk$set(
  echo = TRUE,
  eval = FALSE,
  message = FALSE,
  warning = FALSE, 
  fig.width = 9,
  fig.align = TRUE)

library(here)

# libraries & invoergegevens
source(here::here("scripts/Setup.R"))
source(here::here("scripts/ExtraFunctions.R"))
source(here::here("scripts/ExtraFunctions_volume.R"))
```


# Vraagstelling
DOEL van dit script is een correctie doorvoeren voor de dendro-resultaten voor de 
kernvlakte van Kersselaerspleyn, dd 2000.

Er werd maar gebiedsdekkend gemeten vanaf 30 cm DBH (net zoals in 1986).
MAAR er werden wel streeplijsten aangemaakt voor DBH's tss 5 en 30 cm DBH.
Deze werden meegenomen bij de dataverwerking door Luc DK in 2002 (met resulterend monitoringrapport), maar niet meer bij de dataverwerking in 2012 door Anja L.

In monitoringrapport lees ik wel enkel N, G en V van bomen > 30 cm DBH.
In grafiek 2.11 wordt wel een stamtal weergegeven van de lagere diameterklasses: visuele inschatting: 
25 + 90 + 100 = 215 extra


```{r results='hold', eval=TRUE}
path_to_forresdat_data
path_to_analysis_set_db
path_to_plotlevel_csv
path_to_treelevel_csv
path_to_output_gdrive
```

# Opbouw streeplijsten

In 750 vegetatie-proefvlakken => over een opp. van 75000 m2 of 7.5 ha.

Opgeslagen in "vegrasteraantal.xls" en via vgl scan veldformulier:

- FagusSy BA : aantal < dbh 5cm (in MDB bij regeneration_1eSet: > 200cm)
- FagusSy BC : aantal dbh 10 - 20 cm
- FagusSy BD : aantal dbh 20 - 30 cm
- FagusSy BB : aantal dbh 5 - 10 cm
- FagusSy ZA : aantal zaailingen 0 - 50 cm (in MDB bij regeneration_1eSet)
- FagusSy ZB : aantal zaailingen 50 - 200 cm (in MDB bij regeneration_1eSet)
- Fagus Y : onbekend voorlopig
- Fagus Y1 : onbekend voorlopig
- Fagus Y2 : onbekend voorlopig
- Fagus Y3 : onbekend voorlopig

Op de scans zien we dat naast beuk en eik, ook berk, esdoorn en lijsterbes kan geturfd worden.
Volgens het monitoringrapport van 2000 kwam er geen eik voor < 30 cm DBH (enkel zaailingen < 50 cm hoogte).

Wellicht waren er 3 esdoorns (want grens van 30 cm werd net overschreden in 2010).
De smalste eik had in 2010 een DBH van 490 mm, en werd wellicht in 2000 ook reeds zwaarder dan 30 cm DBH.
Ook haagbeuk kwam voor.


```{r}
aantal_5_30_ <- read_excel(paste0(path_to_data, "Meetgegevens/KV_Kerss_2000/vegrasteraantal.xls"))
names(aantal_5_30_)

```

```{r beuk}
aantal_5_30_beuk <- aantal_5_30_ %>% 
  select(1:3, contains("FAGUS"))
nrow(aantal_5_30_beuk) == 750

totaal_5_30_beuk <- aantal_5_30_beuk %>% 
  group_by() %>% 
  summarize(sum_1 = sum(FAGUSYBB),   #5-10
            sum_2 = sum(FAGUSYBC),   #10-20
            sum_3 = sum(FAGUSYBD)) %>%    #20-30
  ungroup() %>% 
  mutate(totaal = sum_1 + sum_2 + sum_3)
  
totaal_5_30_beuk
# 1595

```

```{r haagbeuk}
aantal_5_30_hb <- aantal_5_30_ %>% 
  select(1:3, contains("CARP"))  # haagbeuk carpbe
nrow(aantal_5_30_hb) == 750
names(aantal_5_30_hb)

totaal_5_30_hb <- aantal_5_30_hb %>% 
  group_by() %>% 
  summarize(sum_1 = sum(CARPBEBB),   #5-10
            sum_2 = sum(CARPBEBC),   #10-20
            sum_3 = sum(CARPBEBD)   #20-30
            # sum0 = sum(CARPBEB_)   # is "91" => betekenis onduidelijk, zeker geen reg
            ) %>%    
  ungroup() %>% 
  mutate(totaal = sum_1 + sum_2 + sum_3)
  
totaal_5_30_hb
# 11
```

```{r esdoorn, eval = FALSE}
# !! geen verjonging gestreept, enkel zaaailingen

aantal_5_30_esd <- aantal_5_30_ %>% 
  select(1:3, contains("FRAX"))  # haagbeuk carpbe
nrow(aantal_5_30_esd) == 750
names(aantal_5_30_esd)

totaal_5_30_esd <- aantal_5_30_esd %>%
  group_by() %>%
  summarize(sum_1 = sum(FRAXEX_),
            sum_2 = sum(FRAXEXZA))  %>%  #5-30?
  ungroup() %>%
  mutate(tot_haagbeuk = sum_1)

totaal_5_30_esd

```

```{r overige_BB, eval = FALSE}
aantal_5_30_overige <- aantal_5_30_ %>% 
  select(1:3, contains("BD"))  # haagbeuk carpbe
nrow(aantal_5_30_overige) == 750
names(aantal_5_30_overige)

# geen andere dan beuk en haagbeuk geturfd

```


Eventueel bekijken of het aantal boompjes 5-30 cm DBH obv streeplijsten verschilt van aantal in de  verjongingsgroepen.
Indien niet, dan kunnen we besluiten dat er geen verjonging was buiten de verjongingsgroepen, en dan zijn de nu reeds berekende waarden correct.


```{r vgl, eval = FALSE}
trees_calc_ <- read.csv2(paste0(path_to_treelevel_csv, "trees_calc.csv"))
names(trees_calc_)

trees_calc_5_30 <- trees_calc_ %>% 
  filter(plot_id == 11000) %>% 
  select(2:16) %>% 
  filter(dbh_mm < 300 & period == 1 & alive_dead == 11)
table(trees_calc_5_30$species)


trees_calc_5_30_beuk <- trees_calc_5_30 %>% 
  filter(species == 7)
nrow(trees_calc_5_30_beuk) == 823

# 3 metingen die géén beuk zijn, maar haagbeuk

```

Blijkbaar 823 beuken (< 30 cm DBH) in de twee verjongingsgroepen, terwijl er 1595 
geturfd werden in de streeplijsten.
Dit laatste komt overeen met een stamtal van 212.7/ha (1595/7.5 ha) versus 76.6/ha
(823/10.7485) voor boompjes met DBH < 30 cm.

Op dit moment zijn deze lage diameterklasses uit forresdat gehouden, maar in 
de oude resultatendb vind ik hetzelfde stamtal (76.6).

Dat is dus duidelijk een onderschatting, en bijgevolg was het een goede keuze dit uit forressdat te halen.
We hadden even gedacht dat er bijna geen verjonging was buiten die 2 verjongingsgroepen, maar dat blijkt niet waar te zijn. Het zijn ook vrij kleine verjongingsgroepen, die max 8% van KV innemen.
Dus het is niet zo vreemd dat er buiten de verjongingsgroepen nog eens zoveel verjonging voorkomt (op 11x zoveel oppervlakte).

<!-- Oppervlakte van de verjongingsgroepen: ca 6.5% van de totale kernvlakte  -->
<!-- (benaderend in GIS: 0.2508 + 0.4372 = 0.688; 0.688/10.7485 = +/- 7% ) -->

In grafiek 2.11 wordt een stamtal weergegeven van de lagere diameterklasses: visuele inschatting: 
25 + 90 + 100 = 215/ha (dbh < 30 cm).

Dit stemt overeen met wat ik net uit streeplijsten gehaald heb.

Probleem is dat we dit niet kunnen vertalen naar de diameterklasses (dendro_by_diam_plot) 
in forresdat, omdat die per 5 cm rekenen. 
We kunnen deze wel meenemen naar de totalen (dendro_by_plot_by_species).
Een optie is om de boompjes gelijk te verdelen over de twee klasses: 
klasse 10-20 cm gelijk verdelen over 10-15 cm en 15-20 cm.

Tweede probleem is de bepaling van het grondvlak: berekenen we dit obv de midwaarde van de klasse?
Idem dito voor volume?


# Finetuning

## Inbreng collega's (geen ;-) )

Via mail (22/12/2022) inbreng van collega's gevraagd: 


Hoi,

ik heb eens gekeken naar het 1ste monitoringrapport van de Kersselaerspleyn, meer specifiek de dataverwerking van de streeplijsten voor boompjes met DBH 5-30 cm in de KV.
Die worden in het rapport enkel gebruikt om een stamtalverdeling op te stellen (Fig. 2.1).
image.png

De berekening van N, G en V baseert zich enkel op de bomen > 30 cm DBH.
Misschien ook om de vgl met 1986 duidelijker te maken (daar ook maar gegevens vanaf 30 cm DBH).

Ter info: **ons idee dat er buiten de twee verjongingsgroepen bijna geen verjonging voorkwam, blijkt niet te kloppen.**
Stamtal van boompjes < 30 cm:
- obv streeplijsten over 7.5 ha --> 212/ha,
- obv boompjes uit de verjongingsgroepen uitgespreid over volledige KV --> 76/ha


**Mijn vraag is nu: hoe pak ik de verwerking aan?**
Op dit moment werden enkel de bomen vanaf 30 cm DBH meegenomen bij de (standaard) dataverwerking (forresdat).
Zie bijlage voor 2 vb-files.
Dat wordt duidelijk aangegeven in de metadata-files.

Ik zou de diameterverdeling obv stamtal kunnen toevoegen aan "dendro_by_diam_plot(_species).csv" (zie bijlage voor vb-file)
Nadeel is dat de standaardindeling voor de rest van de bosreservaten met klasses van 5 cm werkt, en niet per 10 cm. 
Misschien hoeft dat geen probleem te zijn, maar is wel verwarrend.
Ook grondvlak en volume kan niet berekend worden, tenzij ik als proxy het midden van de diameterklasses gebruik (resp. 7.5, 15 en 25 cm DBH), en 
voor volume werk met tarief met één ingang.
Maar ik kan ook gewoon "NA" (not available) zetten bij N en G in de resulterende (sowieso zou dat al NA zijn voor oa basal_area_dead_m2_ha)

Wat betreft de files "dendro_by_plot(_species).csv" (zie bijlage voor vb-file): daar wordt het moeilijker om enkel stamtal mee te nemen vanaf 5 cm, en de rest vanaf 30 cm.
Dat moet éénduidig zijn.
Voor N en G van levende kan ik eventueel een proxy berekenen, maar voor de dode bomen heb ik totaal geen info.

Alternatief is om voor KV Kersselaerspleyn - naast de info in de algemene forresdat-files vanaf 30 cm - 4 aparte files aan te maken waar ook info uit de streeplijsten bij betrokken is 
(dus vanaf 5 cm DBH). Dat lijkt mij de beste oplossing:
-  dendro_by_plot(_species)_KerssKV.csv
-  dendro_by_diam_plot(_species)_KerssKV.csv

Enige vraag die dan terug opduikt is of we een benaderend G en V berekenen obv een gemiddelde diameter en tarief met één ingang? 
Of is dat te benaderend? 
Want dan tel je een onzeker G en V van < 30 cm op bij een G en V (> 30 cm DBH) dat wel obv metingen bepaald werd.

Alvast bedankt om daar jullie licht eens over te laten schijnen ;-)

Groetjes,
Anja


## Beslissing

Zelf beslist:

- alles > 30 cm: 

  * mee opgenomen in standaard plot-level-resultaten
  * het volgende werd opgenomen in metadata-files: *! Attention: standing trees (L+D) in plot 11000 (core area Kersselaerspleyn) measured in 1986 and 2000 have a treshold of 30 cm DBH (instead of 5 cm)*
     
<br>  

- alles < 30 cm (uit streeplijsten; enkel levende bomen)

  * in afzonderlijke files met net iets andere diameterverdeling (5-10, 10-20, 20-30)
  * *dendro_by_plot(_species)_KerssKV_5_30.csv*
  * *dendro_by_diam_plot(_species)_KerssKV_5_30.csv*
  * proxy voor G obv mid-point diam-klasse
  * proxy voor V obv tarief met één ingang


# Aanmaak extra dendro-files

Moet volgende bevatten:   

- plot_id = 11000
- year = 2000
- period = 1
- number_of_trees_ha
- stem_number_ha
- basal_area_alive_m2_ha
- vol_alive_m3_ha
- vol_bole_alive_m3_ha
- stems_per_tree: NIET

en dan afh. van detailniveau   

- species (7 of 27)  
en/of  
- diam: dbh_class_cm (ipv dbh_class_5cm): soms 5 en soms 10 cm  
! indien per diameterklasse: dan enkel stem_number_ha (en geen number_of_trees_ha meer)   
  
(plotinfo: forest_reserve, plottype, survey_number)

```{r load_lkp}
con <- odbcConnectAccess2007(path_to_fieldmap_db)

  qSpecies <- sqlFetch(con, "qSpecies", stringsAsFactors = FALSE)
  qHeightClass_regeneration <- sqlFetch(con, "qHeightClass_regeneration", stringsAsFactors = FALSE)
  qnumber_regeneration_classes <- sqlFetch(con, "qnumber_regeneration_classes", stringsAsFactors = FALSE)
  
odbcClose(con)

# Beuk: 7
# Haagbeuk: 27

```

```{r load_tarieven}
# volumeberekening

source(here::here("Scripts/ExtraFunctions_volume.r"))
# tarieven zelf ook al direct ingelezen

```


```{r combine_beuk_hb}
aantal_5_30_reg <- aantal_5_30_ %>% 
  select(1:2, contains(c("BB", "BC", "BD"))) %>% 
  select(-SBB_CODE...3, -SBB_CODE...25)

names(aantal_5_30_reg)  

# totalen (zie hoger)
names(totaal_5_30_beuk)  
names(totaal_5_30_hb)  

# species
totaal_5_30_beuk <- totaal_5_30_beuk %>% 
  mutate(species = 7)
totaal_5_30_hb <- totaal_5_30_hb %>% 
  mutate(species = 27)

totaal_5_30_reg <- rbind(totaal_5_30_beuk, totaal_5_30_hb)
```

```{r calc_G_V}
totaal_5_30_reg_long <- totaal_5_30_reg %>% 
  mutate(plot_id = 11000,
         year = 2000, 
         period = 1,
         area_ha = 7.5 # area 750 subplots = 7.5 ha
  ) %>% 
  rename("5 - 10 cm" = sum_1,
         "10 - 20 cm" = sum_2,
         "20 - 30 cm" = sum_3) %>% 
  pivot_longer(cols = c("5 - 10 cm", "10 - 20 cm", "20 - 30 cm"),
    names_to = "dbh_class_cm",
    names_prefix = "wk",
    values_to = "number",
    values_drop_na = TRUE
  ) %>% 
  select(-totaal) %>% 
  mutate(dbh_proxy = case_when(dbh_class_cm == "5 - 10 cm" ~ 7.5,
                               dbh_class_cm == "10 - 20 cm" ~ 15,
                               dbh_class_cm == "20 - 30 cm" ~ 25),
         dbh_proxy_mm = dbh_proxy*10,
         basal_area_m2_all = number * pi * (dbh_proxy / 200) ^ 2,
         # vol_bole_m3
         # vol_crown_m3
         # vol_tot_m3 = vol_bole_m3 + vol_crown_m3,
         # number_of_trees_ha = number/area_ha,
         # stem_number_ha = number/area_ha,
         # basal_area_alive_m2_ha = basal_area_m2/area_ha,
         # vol_alive_m3_ha = vol_tot_m3/area_ha,
         # vol_bole_alive_m3_ha = vol_bole_m3/area_ha
  )

totaal_5_30_reg_long <- my.CalcVolBA(treeMeasurements = totaal_5_30_reg_long,
                                     tarieven = tarieven1ing, nIngang = 1,
                                     varNameDiameter = "dbh_proxy_mm")

totaal_5_30_reg_long <- my.CalcVolBranches(treeMeasurements = totaal_5_30_reg_long,
                                     tarieven = tarieven1ingKroon,
                                     varNameDiameter = "dbh_proxy_mm")

totaal_5_30_reg_long <- totaal_5_30_reg_long %>% 
  mutate(vol_bole_m3 = number * vol_stem_m3,
         vol_crown_m3 = number * vol_crown_m3,
         vol_tot_m3 = vol_bole_m3 + vol_crown_m3
         ) %>% 
  select(-vol_stem_m3)

names(totaal_5_30_reg_long)

```


- number_of_trees_ha
- stem_number_ha
- basal_area_alive_m2_ha
- vol_alive_m3_ha
- vol_bole_alive_m3_ha


```{r calc_ha}
totaal_5_30_reg_long_ <- totaal_5_30_reg_long %>% 
  mutate(number_of_trees_ha = number/area_ha,
         stem_number_ha = number/area_ha,
         basal_area_alive_m2_ha = basal_area_m2_all/area_ha,
         vol_alive_m3_ha = vol_tot_m3/area_ha,
         vol_bole_alive_m3_ha = vol_bole_m3/area_ha
  )
```



```{r by_plot}
names(totaal_5_30_reg_long_)

by_plot <- totaal_5_30_reg_long_ %>% 
  group_by(plot_id, year, period) %>% 
  summarize(number_of_trees_ha = sum(number_of_trees_ha),
            stem_number_ha = sum(stem_number_ha),
            basal_area_alive_m2_ha = sum(basal_area_alive_m2_ha),
            vol_alive_m3_ha = sum(vol_alive_m3_ha),
            vol_bole_alive_m3_ha = sum(vol_bole_alive_m3_ha)) %>% 
  ungroup()
  
```


```{r by_plot_species}
names(totaal_5_30_reg_long_)

by_plot_species <- totaal_5_30_reg_long_ %>% 
  group_by(plot_id, year, period, species) %>% 
  summarize(number_of_trees_ha = sum(number_of_trees_ha),
            stem_number_ha = sum(stem_number_ha),
            basal_area_alive_m2_ha = sum(basal_area_alive_m2_ha),
            vol_alive_m3_ha = sum(vol_alive_m3_ha),
            vol_bole_alive_m3_ha = sum(vol_bole_alive_m3_ha)) %>% 
  ungroup()
  
```

```{r by_diam_plot}
names(totaal_5_30_reg_long_)

by_diam_plot <- totaal_5_30_reg_long_ %>% 
  group_by(plot_id, year, period, dbh_class_cm) %>% 
  summarize(stem_number_ha = sum(stem_number_ha),
            basal_area_alive_m2_ha = sum(basal_area_alive_m2_ha),
            vol_alive_m3_ha = sum(vol_alive_m3_ha),
            vol_bole_alive_m3_ha = sum(vol_bole_alive_m3_ha)) %>% 
  ungroup()
  
```


```{r by_diam_plot_species}
names(totaal_5_30_reg_long_)

by_diam_plot_species <- totaal_5_30_reg_long_ %>% 
  group_by(plot_id, year, period, species, dbh_class_cm) %>% 
  summarize(stem_number_ha = sum(stem_number_ha),
            basal_area_alive_m2_ha = sum(basal_area_alive_m2_ha),
            vol_alive_m3_ha = sum(vol_alive_m3_ha),
            vol_bole_alive_m3_ha = sum(vol_bole_alive_m3_ha)) %>% 
  ungroup()
  
```

# Export plot-level-data

```{r list}
dendro <- list(
      KVKerss_5_30_dendro_by_plot = by_plot,
      KVKerss_5_30_dendro_by_plot_species = by_plot_species,
      KVKerss_5_30_dendro_by_diam_plot = by_diam_plot,
      KVKerss_5_30_dendro_by_diam_plot_species = by_diam_plot_species
    )
```


Plotinfo toevoegen (aan csv-files en access)

```{r plotinfo_load}
plotinfo <- load_plotinfo(database = path_to_fieldmap_db)
names(plotinfo)
```

```{r join_plottype_surveynr_BR}
dendro_plotinfo <- lapply(dendro, function(x) left_join(x, plotinfo %>% select(plot_id, forest_reserve, plottype, period, survey_number), by = c("plot_id", "period")))
# lapply: same function over all elements of the list
```



```{r save_dendro_git, eval = FALSE}
# geen plotinfo naar git
save_results_git(
  results = dendro,
  repo_path = path_to_git_forresdat,
  strict = TRUE
)
```

```{r save_dendro_git_manueel, eval = FALSE}
# manueel - eigen simpele functie - als save_results_git niet werkt
save_results_tsv(dendro, 
                 root = path_to_forresdat_data, 
                 strict = FALSE)
```


```{r save_dendro_access_csv, eval = FALSE}
# hier wel plotinfo (plottyupe, BR, surveynr mee wegschrijven)

# volgende functie heb ik zelf geschreven, zit niet in het package!
save_results_csv (
    results = dendro_plotinfo,
    output_dir = path_to_plotlevel_csv
    )

# afgerond voor export naar access
dendro_round <- dendro_plotinfo %>% 
  lapply(., function(x) round_df(x, 2))

save_results_access (
  results = dendro_round,
  database = path_to_analysis_set_db,
  remove_tables = TRUE
  )

```


Direct naar gdrive exporteren (csv): 
naar **/PRJ_BOSECO_ALGEMEEN/PRJ_BR_AanvraagGegevens/!METADATA-ALL_PLOTS/_plot-level-data/**

```{r save_dendro_gdrive, eval = FALSE}
save_results_csv(
    results = dendro_plotinfo,
    output_dir = path_to_plotlevel_gdrive
    )

```

**Na update van forresdat, project "forresdat" openen en alles naar de cloud pushen**
**Eventueel ook access op gdrive plaatsen**


