---
title: "Combinatie LIS - FAS"
subtitle: "Berekening diameter op snijpunt van logs > 30 cm"
author: "Anja Leyman"
date: "`r Sys.Date()`"
output: 
  html_document:
    keep_md: FALSE
    number_sections: yes
    fig_caption: yes
    code_folding: hide
    toc: TRUE
    toc_float:
      collapsed: yes
      smooth_scroll: yes
---

De berekening van de deadwood volumes op basis van LIS gebeurt in script 
Main_UpdateForresdat_02_dendro.Rmd.

Onderstaand script was een eerste aanzet om de dubbele metingen 
van LIS en FAS mathematisch te corrigeren, wat volgens mij niet goed lukt.

Beter is om met een extra variabele te werken die aangeeft of een LIS-element 
ook als FAS opgemeten werd.
**(vanaf winter 2025-2026 (BR Liedekerke en Pruikemakers) wordt in het veld "remark" **
**een "1" geplaatst wanneer het LIS-element ook in FAS opgenomen is)**

Op dit moment wordt LIS naast FAS berekend, het is aan de gebruiker van de data 
om te beslissen of hij deze al dan niet combineert.

**Berekende velden**

- vol_lis_m3_ha
- vol_lis_10_30cm_m3_ha
- vol_log_above30cm_m3_ha

=> totaal volume logs obv LIS 10-30 (op snijpunt) en FAS > 30        
(als je abstractie maakt is dat volgens mij OK voor volledig reservaat, waar LIS voor 
gemaakt is, LIS mag je immers niet op plotniveau bekijken)      
    - LIS op reservaatsniveau voor 10-30 cm en        
    - FAS op plot- en  reservaatsniveau  voor > 30 cm   
    

**SVZ:**  

- JHB, Wijnend, Everzwijn (CP), Heirnisse (CP + KV): LIS verwerkt, geen info over comb LIS/FAS     
- Coolhem en Terrijst (CP + KV): nog niet verwerkt, geen info over comb LIS/FAS    


**Op termijn:** 

Vanaf winter 2025-2026 (Liedekerke en Pruikemakers) wordt op terrein aangegeven 
of een log die snijdt, al dan niet ook bij FAS opgenomen is, dit door middel van 
een "1" in het veld Remark. 
Dat laat toe om - indien gewenst - deze intersects weg te laten, om zo een correctere (?)
combinatie van LIS en FAS mogelijk te maken. De logs worden dan niet dubbel geteld. 

Als dat een meerwaarde is, kan deze "1" in een volwaardige variabele gestopt worden.



```{r Rm, eval = FALSE}
rm(list=ls())
```

```{r Setup, include = FALSE}
knitr::opts_chunk$set(
  echo = TRUE,
  eval = FALSE,  # FALSE: dan kan ik knitten zonder dat er iets gebeurt
  message = FALSE,
  warning = FALSE, 
  fig.width = 9,
  fig.align = TRUE)

library(here)

# libraries & invoergegevens & functions
source(here::here("scripts/Setup.R"))

```


```{r Setup2}
path_to_html_teamdrive <- paste0(path_to_dataverwerking_teamdrive, "25_Overkoepelend")
```


# Vraagstelling

Sinds 2022 is LIS in gebruik om dood hout opnames te vereenvoudigen.
Arno T. schreef er een artikel over ()

LIS wordt gebruikt bij diameters < 30 cm
Volopname blijft in gebruik bij diameters >= 30 cm.

Everzwijnbad en Wijnendale zijn de eerste reservaten waar LIS gebruikt werd in de cirkelplots 
(3 x 15 m lijn). Intussen ook gebruikt bij Jansheideberg en Heirnisse.
Heirnisse het eerste reservaat waar LIS in de kernvlakte gebruikt werd (560 m: 2 lijnen van 140m 
en 4 van 70m, zie figuur mail 7/12/2023).

<!-- Insteek Arno: Het lijkt me logisch om ongeveer eenzelfde aandeel aan te houden als in de cirkelplots (45m/1000m²), dus ongeveer 440m. Idd beter beide richtingen en randen.  -->

Veld `LineIntersect` in layer `PlotDetails_3eSet` geeft aan of er LIS gebruikt werd of niet (TRUE/10 or FALSE/20)

> 23/6/2025: op dit moment berekenen wwe enkel voor de cirkelplots deadwood vanaf 10 cm.
Voor de kernvlakte (Heirnisse, plot 91000) rekenen we enkel met de volopname en wordt dus enkel het deadwood volume
vanaf 30 cm berekend.
Het zijn enkel de cirkelplots die op zenodo komen. 


```{r results='hold', eval=TRUE}
path_to_forresdat_data
path_to_analysis_set_db
path_to_plotlevel_csv
path_to_treelevel_csv
path_to_output_gdrive
path_to_meetgegevens

```

# Load plotinfo

Plotinfo inladen: plottype, naam forest_reserve en info over survey en data al dan niet processed.

(in forrescalc - branch "bugfix_AL": survey_lis toegevoegd 15/10/2024)

```{r }
plotinfo <- load_plotinfo(database = path_to_fieldmap_db, processed = FALSE)
```

Waar is er al een LIS-opname gebeurd?

We beperken ons tot `period == 3` 
=> layers `LineIntersect_3eSet` en `LI_data_3eSet`
Dus uitsluiten van proefprojecten in 2019 (period 2) zoals Kluisbos en Zonien, bv. plot 1601, 1201 en 1214
(`LineIntersect` en `LI_data`)

```{r}
plotinfo_summ <- plotinfo %>% 
  group_by(forest_reserve, plottype, period
           , survey_trees, survey_deadw, survey_lis, data_processed) %>% 
  summarize(n_plots = n()
            , range_plotid = paste(min(plot_id), max(plot_id), sep= "-")) %>% 
  ungroup()

# LIS
plotinfo_summ %>% filter(survey_lis) %>% 
  DT :: datatable(filter = 'top', options = list(dom = 'tip'),rownames = FALSE) 
```

Not processed (én LIS): Terrijst en Coolhem (12/6/2025)

```{r check_not_processed}
plotinfo_summ %>% 
  filter(survey_lis == TRUE & data_processed == FALSE)

```


```{r}
list_plots <- plotinfo %>% 
  filter(survey_lis & data_processed & survey_deadw & survey_trees
         , period == 3) %>% 
  select(forest_reserve, plottype, plot_id, period) 
#316

table(list_plots$forest_reserve, list_plots$plottype)

```

```{r check_period2}
LIS_period2 <- plotinfo %>% 
  filter(survey_lis & data_processed & survey_deadw & survey_trees
         , period == 2) %>% 
  select(forest_reserve, plottype, plot_id) 

table(LIS_period2$forest_reserve, LIS_period2$plottype)
# "Zoniën UITBR_1995" "Zoniën KERN_1983"  "Heirnisse" (KV)        "Kluisbos"   
```


# Load lookuplijsten

```{r load_lkp}
con <- odbcConnectAccess2007(path_to_fieldmap_db)

  qIndShootCop <- sqlFetch(con, "qIndShootCop", stringsAsFactors = FALSE)
  # deadw_test <- sqlFetch(con, "Deadwood_3eSET", stringsAsFactors = FALSE)
  qAliveDead <- sqlFetch(con, "qAliveDead", stringsAsFactors = FALSE)
  qSpecies <- sqlFetch(con, "qSpecies", stringsAsFactors = FALSE)
  qDecaystage <- sqlFetch(con, "qdecaystage", stringsAsFactors = FALSE)
  qIntactSnag <- sqlFetch(con, "qIntactSnag", stringsAsFactors = FALSE)
  qiufrovitality <- sqlFetch(con, "qiufrovitality", stringsAsFactors = FALSE)
  qcommonremark <- sqlFetch(con, "qcommonremark", stringsAsFactors = FALSE)
  qVdagnVfm <- sqlFetch(con, "qVdagnVfm", stringsAsFactors = FALSE)
  
odbcClose(con)

# 
qIndShootCop <- qIndShootCop %>% select(ID, ind_sht_cop_txt = Value1)
qIntactSnag <- qIntactSnag %>% select(ID, intact_snag_txt = Value1)
qAliveDead <- qAliveDead %>% select(ID, alive_dead_txt = Value1)
qSpecies <- qSpecies %>% select(ID, name_nl = Value1, name_sc = Value2)
qDecaystage <- qDecaystage %>% select(ID, decaystage_txt = Value2)
qiufrovitality <- qiufrovitality %>% select(ID, vitality_txt = Value2) %>% 
  unique() %>% filter(ID < 40)
qVdagnVfm <- qVdagnVfm %>% select(ID, intact_fragment_txt = Value1)

```

# Load info_survey

```{r}
# tresholds
con <- odbcConnectAccess2007(path_to_strata_db)
 # strata_tables <- sqlTables(con) %>% filter(!str_detect(TABLE_NAME, "MSys"))
 # strata <- sqlFetch(con, "strata_remaining", stringsAsFactors = FALSE)
 # location <- sqlFetch(con, "strata_location", stringsAsFactors = FALSE)
 info_survey <- sqlFetch(con, "info_survey", stringsAsFactors = FALSE)
odbcClose(con)

```




# Deadwood line intersect

LIS 

Indien geen angle ingevoerd, veronderstellen we deze horizontaal (angle = 0)

```{r load_deadw_LIS, results='hide'}
# enkel 3eSET 
query_LIS <- 
    "SELECT lis.IDPlots AS plot_id, 
    lis.IDLineIntersect_3eSet, 
    lis.ID, 
    lis.TreeSpecies AS species,
    lis.AliveDead,
    lis.DecayStage AS decaystage,
    lis.Diameter_mm AS diam_mm, 
    lis.Angle as angle_cde
    FROM LI_data_3eSet lis;"

con <- odbcConnectAccess2007(path_to_fieldmap_db)
  data_LIS_ <- sqlQuery(con, query_LIS, stringsAsFactors = TRUE)
  qLIangle <- sqlFetch(con, "qLIangle", stringsAsFactors = TRUE) %>% 
    select(ID, Value1, angle = Value2)
odbcClose(con)


names(data_LIS_)
nrow(data_LIS_)  # 991
range(data_LIS_$plot_id)
unique(data_LIS_$AliveDead) == 12  # enkel dood
```

```{r results='hide'}
data_LIS <- data_LIS_ %>% 
  mutate(period = 3) %>% 
  inner_join(list_plots)  # enkel processed plots, nog geen Jansheideberg

table(data_LIS$forest_reserve)
range(data_LIS$plot_id)

data_LIS %>% filter(is.na(diam_mm)) %>% nrow() == 0
data_LIS %>% filter(is.na(angle_cde)) %>% nrow() == 0
# mocht er in toekomst voor degrees niks ingevuld staan 
# => vervangen door "0" (anders geen berekening mogelijk voor die plot)

data_LIS <- data_LIS %>% 
 left_join(qLIangle, by = c("angle_cde" = "ID"))

```


```{r calc_LIS, results='hide'}
colnames(data_LIS)
summary(data_LIS) # !! 627 NA's voor angle 


# we veronderstellen angle = 0 als niet ingevuld
data_LIS <- data_LIS %>% 
  mutate(angle = ifelse(is.na(angle), 0, angle))

Li<-45  # lengte van de drie transecten   

deadw_LIS <- data_LIS %>%
  mutate(diam_m = diam_mm/1000
         # , Diameter_cm = diam_mm/10     # cfrVBI
         ) %>% 
  dplyr::group_by(plot_id, period, species, decaystage) %>%
  dplyr::summarise(
    volume_m3_m2=pi^2/8/Li*sum((diam_m^2)/cos(angle*pi/180),na.rm=TRUE)
    # , v3_VolumeLogs_ha=pi^2/8/Li*sum((Diameter_cm^2)/cos(angle*pi/180),na.rm=T)   # cfrVBI, zelfde resultaat
    ) %>% 
  ungroup() %>% 
  mutate(volume_m3_ha = volume_m3_m2 * 10000)
# bij mogelijkse verwarring tss VBI en BR: VBI rekent obv diam_cm en komt m3/ha uit, 
# BR gebruikt diam_m en komt m3/m2 uit


```

```{r results='hide'}
deadw_LIS_ <- deadw_LIS %>%
  left_join(qSpecies %>% select(-name_nl), by = c("species" = "ID")) %>% 
  left_join(qDecaystage, by = c("decaystage" = "ID"))

names(deadw_LIS_)
table(deadw_LIS_$decaystage)

#check
deadw_LIS_ %>% filter(plot_id == 101)

deadw_LIS_ <- deadw_LIS
```


# Deadwood volopname

Voor het volume liggend dood hout uit de volopname maken we gebruik van forrescalc.
Zie script "Main_UpdateForresdat_02_dendro.Rmd


## Load deadwood FAS

Enkel focus op de LIS-plots

```{r load_deadw_FAS}
data_deadwood <- load_data_deadwood(database = path_to_fieldmap_db, processed = TRUE) %>% 
  inner_join(list_plots)

data_deadwood <- calc_intact_deadwood(data_deadwood)
```

```{r check_NA_vol_deadw}
check_deadw <- data_deadwood %>% 
  filter(is.na(calc_volume_m3))
nrow(check_deadw) == 0
# waren er 2, nu 0 (intact, plot 43.000, geprogrammeerd mbv tarieven dagnelie)

# summary(check_deadw$period) # enkel periode 3
# unique(check_deadw$plot_id) # enkel plot 43000 
# plotinfo %>% filter(plot_id %in% check_deadw$plot_id) # Rodebos KV

```


# Combineren LIS en FAS - enkel CP's

Alle dood hout met een bepaalde minimum diameter (bosreservaten standaard min 10 cm) 
dat een transect van LIS kruist, wordt genoteerd.
Daarnaast volopname van zwaarder dood hout (bosreservaten standaard 30 cm).
Dit betekent dat het zwaarder dood hout dubbel geteld wordt als het een LIS transect kruist.
Maar dat zwaarder dood hout heeft niet doodzakelijk een diameter van 30 cm ter hoogte van
de LIS-transecten
Bv. plot 135

Samengevat:

- LIS: alle dood hout vanaf 10 cm, ook diameter > 30 cm
- FAS: enkel dood hout met diameter > 30 cm

=> je kan op 3 manieren een volume berekenen:   

- enkel LIS: alle diameters maar minder nauwkeurig op plotniveau     
- enkel FAS: diameters vanaf 30 cm en nauwkeurig op plotniveau    
- combinatie van beiden maar dan is compensatie nodig: 
  *Voltotal = VOL-FAS + VOL-LIS(d<30) - Compensatievol*
  
Om compensatie te berekenen gaan we als volgt te werk:     

  (1) Verwijder alle metingen boven de 30 cm uit de LIS dataset (deze bomen zijn zeker meegenomen in FAS)  
  
  (2) Bereken de theoretische LIS diameter van alle bomen in de FAS data
  
  (3) Waarden boven de 30 cm worden verwijderd (dat zijn geen dubbeltellingen meer gezien (1))
  
  (4) De resterende diameters worden als negetieve waarden aan de LIS data toegevoegd 
  
  (5) Aan de hand van DeVries formule worden de diameters omgezet naar een volume per hectare. 
  Negatieve diameters compenseren op die manier voor gemeten LIS diameters van bomen die 
  ook in FAS data zitten. 


## LIS > 30 cm verwijderen

  (1) Verwijder alle metingen boven de 30 cm uit de LIS dataset (deze bomen zijn zeker meegenomen in FAS)

```{r}
data_LIS_kleinerdan30 <- data_LIS %>%
  filter(diam_mm < 300 )
```


## Theoretische LIS diameter

 (2) Bereken de theoretische LIS diameter van alle bomen in de FAS data

**Werkwijze:**

LIS met 3 lijnen: één naar Noorden van 3 tot 18m, 2 andere onder hoek van 120 graden

XY-coördinaten van top en bottom nodig:

<!-- 1) in datacollector bij "Plots - Settings - Fieldmap Settings - Map layers handling" te kiezen voor shapefiles ipv geodatabase. - niet nodig -->
2) in FM-DC zorgen dat coordinaten in "local" staan ipv global  - voor CP's is dat standaard zo ingesteld in de moederdb (niet voor KV!!)
3) in FM-PM via "Tools - Export data" de data exporteren naar een (andere) access-db: "Deadwood.accdb" 
4) in nieuwe access-db worden de tabellen "Deadwood_details" gegenereerd met per deadwood fragment, 
twee records met telkens plotid, id deadwood, id, x, y, z, diam
5) delete overbodige tabellen

> (KV's nog in globale coördinaten => nu focussen op de cirkelplots)


### Aanmaak FM-project enkel LIS-plots

DOEL: diameters van liggend dood hout ter hoogte van de drie transecten

Deze diameters zijn nodig, om te weten of een stuk dood hout meegenomen is bij LIS

> in plotdetails extra variabelen opnemen: `MinDiamLIS`, `MaxDiamLIS` en `LengthTransectLIS`; 
ter aanvulling van `TresholdDiamDeadwood_A4`/`TresholdDiamDeadwood_CoreArea`

> !! ook belangrijk hoe de transecten gelegen zijn en hoelang ze zijn
Nu even focussen op standaard cirkelplot, ev. wel met andere lengtes van transecten,
en andere min/max diameter

<!-- ? Maar is het niet te zwaar om de volledige moederdb te exporteren? -->
<!-- Nee, lukt wel -->
<!-- Achteraf overbodige tabellen deleten en db comprimerern/herstellen -->


### Inladen Deadwood_3eSET_Details

We gaan verder met de plots waar 

- een LIS-opname gebeurd is   
- én een volopname deadwood
- én de data processed is


```{r load_FAS_details}
# path_to_db_LISplots <-  "C:/03_BR_db_monitoring/LIS_plots_20240930/FieldMapData_LIS_plots_20240930.accdb"
path_to_details_LISplots <- paste0(path_to_fieldmap, "deadwood.accdb")

query_FAS_XY <- 
    "SELECT deadw_xy.IDPlots AS plot_id, 
    deadw_xy.IDDeadwood_3eSET AS deadw_id, 
    deadw_xy.ID, 
    deadw_xy.X_m AS x_m, 
    deadw_xy.Y_m AS y_m, 
    deadw_xy.Z_m AS z_m, 
    deadw_xy.Diam_mm AS diam_mm
    FROM Deadwood_3eSET_Details deadw_xy;"

query_FAS_diam <- 
    "SELECT deadw_diam.IDPlots AS plot_id, 
    deadw_diam.IDDeadwood_3eSET AS deadw_id, 
    deadw_diam.Distance_m AS dist_m, 
    deadw_diam.Diameter_mm AS diam_mm
    FROM Deadwood_3eSET_Diameters deadw_diam;"

query_FAS <- 
    "SELECT deadw.IDPlots AS plot_id, 
    deadw.ID AS deadw_id, 
    deadw.Species AS species, 
    deadw.DecayStage AS decaystage,
    deadw.CalcVolume_m3 AS volume_m3,
    deadw.CalcLength_m AS length_m
    FROM Deadwood_3eSET deadw;"

con <- odbcConnectAccess2007(path_to_details_LISplots)
  data_FAS_xy <- sqlQuery(con, query_FAS_XY, stringsAsFactors = TRUE) %>% 
    mutate(period = 3) 
  # data_FAS_diam <- sqlQuery(con, query_FAS_diam, stringsAsFactors = TRUE) %>% 
  #   mutate(period = 3) 
  data_FAS <- sqlQuery(con, query_FAS, stringsAsFactors = TRUE) %>%
    mutate(period = 3)
odbcClose(con)

```


```{r}
names(list_plots)
names(data_FAS_xy)
# names(data_FAS_diam)
names(data_FAS)
```

```{r d_D}
DW <- dplyr::select(data_FAS_xy, plot_id, deadw_id, ID, period
                         , x_m, y_m, z_m, diam_mm) %>%
  inner_join(list_plots) %>% 
  group_by(plot_id, deadw_id, period) %>%
  summarise(d1=first(diam_mm), d2=last(diam_mm)
            , x1=first(x_m), x2=last(x_m)
            , y1=first(y_m), y2=last(y_m)
            , z1=first(z_m), z2=last(z_m)
            ) %>%
  ungroup() 

## basis (D) en top (d) toewijzen
DW$d <-ifelse(DW$d1<DW$d2, DW$d1, DW$d2)
DW$xd <-ifelse(DW$d1<DW$d2, DW$x1, DW$x2)
DW$yd <-ifelse(DW$d1<DW$d2, DW$y1, DW$y2)
DW$zd <-ifelse(DW$d1<DW$d2, DW$z1, DW$z2)
DW$D <-ifelse(DW$d1<DW$d2, DW$d2, DW$d1)
DW$xD <-ifelse(DW$d1<DW$d2, DW$x2, DW$x1)
DW$yD <-ifelse(DW$d1<DW$d2, DW$y2, DW$y1)
DW$zD <-ifelse(DW$d1<DW$d2, DW$z2, DW$z1)  

DW <- DW %>% 
  select(plot_id, deadw_id, period, d, D, xd, yd, zd, xD, yD, zD)
```

```{r}
DW_ <- DW %>% 
  # left_join(data_FAS_diam, by = )  # by = join_by(plot_id, deadw_id, diam_mm) 
        # als 2x zelfde diameter top en bottom, dan verdubbeling records
        # bv plot 506, id_deadw 5, diam 340 en 340
        # enkel interesse in diameters en die zitten ook in data_FAS_xy
  left_join(data_FAS)   # om info over soort en afbraakstadium mee te hebben
                        # volume = calcvolume

names(DW_)
```


```{r rA4}
##### afknippen op straal -> straal toewijzen
info_survey_ <- info_survey %>% 
  inner_join(list_plots) %>% 
  select(plot_id, period, contains("rA4"))

table(info_survey_$rA4)

DW_ <- DW_ %>% 
  left_join(info_survey_) %>% 
  rename(rA4 = rA4_m)
```


```{r calc_diam_snijpt}
names(DW_)

# rico van lijn 2
ricol2 <- -sinpi(30/180)/cospi(30/180) 
# idem voor lijn 3  
ricol3 <- -ricol2

# rA4 <- 18 # uit plotdetails te halen, maar voor Everzwijnbad en Wijnendale steeds 18m
# opgenomen in DW-tabel (zou kunnen variëren)

# Bereken de theoretische LIS diameter van alle bomen in de FAS data
# LIS met 3 lijnen: één naar Noorden van 3 tot 18m, 2 andere onder hoek van 120 graden

deadw_FAS <- DW_ %>% 
  mutate(rico = (yd-yD) / (xd-xD)# rico van lijnstuk dood hout
         , b = yD-xD*rico # b in de formule y = rico*x + b
         , yl2 = b /(1-(rico/ricol2))
         , xl2 = yl2/ricol2
         , afstl2 = sqrt(xl2^2+yl2^2) 
         , diaml2 = D + ((xl2-xD) * (d-D)/(xd-xD))
         , diaml2 = ifelse(afstl2<rA4 & afstl2>3 & yl2<0 & d<=diaml2 & diaml2<=D, round(diaml2,0), 0)
         # indien aan alle voorwaarden voldaan dan snijdt de boom transectlijn 2, anders wordt de waarde op 0 gezet
         # idem voor lijn 3  
         , yl3 = b /(1-(rico/ricol3))
         , xl3 = yl3/ricol3
         , afstl3 = sqrt(xl3^2+yl3^2)
         , diaml3 = D + ((xl3-xD) * (d-D)/(xd-xD))
         , diaml3 = ifelse( afstl3<rA4 & afstl3>3 & yl3<0 & d<=diaml3 & diaml3<=D
                           , round(diaml3,0), 0)
         # idem voor lijn 1 op de y-as 
         , ykruis = -(rico * xD) + yD
         , diamy = D - (xD * (d-D)/(xd-xD))
         , diamy = ifelse( ykruis<rA4 & ykruis>3 & d<=diamy & diamy<=D
                                 , round(diamy,0), 0)
  )


deadw_FAS %>% filter(plot_id %in% c(103, 135)) %>% select(species, contains("diam"))

```


### Waarden > 30 cm verwijderen

 (3) Waarden boven de 30 cm worden verwijderd (dat zijn geen dubbeltellingen meer gezien (1))


```{r}
deadw_FAS_comp <- deadw_FAS %>% 
  mutate(#boven de 30 cm worden verwijderd (deze zijn geen dubbeltellingen gezien (1))
         diamy = ifelse(diamy>=300,0,diamy)
         , diaml2 = ifelse(diaml2>=300,0,diaml2)
         , diaml3 = ifelse(diaml3>=300,0,diaml3)
  )

# check
deadw_FAS_comp %>% filter(plot_id %in% c(103, 135)) %>% select(species, decaystage, contains("diam"))
```

> (c) Arno: In bovenstaand script zit nog een probleem dat ik nog niet heb opgelost! 
Als een boom perfect N-Z gelegen is dan is de rico oneindig (/0) maar geeft r NA. 
Tot nu toe zijn er 3 bomen in de volledige dataset waar dit het geval is.  

(c) A: op 23/6/2025 stelt probleem zich nog niet (probleem oplossen als het zich stelt)
(? rico vervangen door bijna N-Z gericht)

```{r check_rico}
deadw_FAS_comp %>% filter(is.na(rico)) %>% nrow() == 0
# TRUE
```




### Negatieve waarden toevoegen aan LIS ter compensatie

 (4) De resterende diameters worden als negetieve waarden aan de LIS data toegevoegd 

Voltotal = VOL-FAS + VOL-LIS(d<30) - Compensatievol


```{r }
deadw_liney <- deadw_FAS_comp %>% mutate(diam_FAS = -diamy)
deadw_line2 <- deadw_FAS_comp %>% mutate(diam_FAS = -diaml2)
deadw_line3 <- deadw_FAS_comp %>% mutate(diam_FAS = -diaml3)

comp_LIS_groterdan30 <- rbind(deadw_liney, deadw_line2, deadw_line3)
# maak diameter negatief
# (c) Anja: diameters kunnen niet opgeteld worden, want dan klopt formule De Vries niet meer



```


> proberen koppelen van comp_LIS_groterdan30 aan LIS
?iteratief


```{r check_koppeling}
comp_LIS_groterdan30_ <- comp_LIS_groterdan30 %>% 
  filter(diam_FAS != 0) %>% 
  mutate(IDLineIntersect_3eSet = ifelse(diamy != 0, 1
                                        , ifelse(diaml2 != 0, 2, 3)))
# nog 118 records van de 1683
names(comp_LIS_groterdan30_)

names(data_LIS_kleinerdan30)


koppeling_LIS_FAS <- comp_LIS_groterdan30_ %>% 
  select(plot_id, deadw_id, IDLineIntersect_3eSet, diam_FAS
         , period, species, decaystage) %>% 
  left_join(data_LIS_kleinerdan30 %>% 
              select(plot_id, IDLineIntersect_3eSet
                     , period, species, decaystage
                     , diam_mm_lis = diam_mm, angle_lis = angle)
         , by = c("plot_id", "period", "IDLineIntersect_3eSet"
                                          , "species", "decaystage"))
  

koppeling_LIS_FAS %>% filter(plot_id == 718)
# enkel probleem wanneer er twee of geen koppelingen zijn
# wat zo is bij deadw_id = 1 en 2 

check_ongekoppeld <- koppeling_LIS_FAS %>% 
  group_by(period, plot_id, deadw_id) %>% 
  summarize(n_opties = sum(!is.na(diam_mm_lis))) %>% 
  ungroup()

check_ongekoppeld %>% filter(plot_id == 718)
check_ongekoppeld %>% filter(plot_id == 825)
check_ongekoppeld %>% filter(n_opties != 1) %>% nrow()
# 92/170 => ca 54%


koppeling_LIS_FAS_nietOK <- koppeling_LIS_FAS %>% 
  inner_join(check_ongekoppeld %>% filter(n_opties != 1))  
  #342
  # filter(diam_FAS <= -100)
  #305

koppeling_LIS_FAS_OK <- koppeling_LIS_FAS %>% 
  inner_join(check_ongekoppeld %>% filter(n_opties == 1)) %>% 
  mutate(diff_diam = diam_mm_lis + diam_FAS)

mean(koppeling_LIS_FAS_OK$diff_diam)
# 4.8 => eerder afwijking naar onder, diam_FAS ietsje lager ingeschat, 
# waardoor compensatie te lage volumes aftrekt en er een (kleine?) overschatting ontstaat
# !! op heel kleine subset: maar 25 metingen


median(koppeling_LIS_FAS_OK$diff_diam)
```

```{r}
# idem, maar met abstractie van decaystage (hoeft niet zelfde te zijn)
koppeling_LIS_FAS <- comp_LIS_groterdan30_ %>% 
  select(plot_id, deadw_id, IDLineIntersect_3eSet, diam_FAS
         , period, species, decaystage) %>% 
  left_join(data_LIS_kleinerdan30 %>% 
              select(plot_id, IDLineIntersect_3eSet
                     , period, species, decaystage
                     , diam_mm_lis = diam_mm, angle_lis = angle)
         , by = c("plot_id", "period", "IDLineIntersect_3eSet"
                                          , "species"))
  

koppeling_LIS_FAS %>% filter(plot_id == 718)
# enkel probleem wanneer er twee of geen koppelingen zijn
# wat zo is bij deadw_id = 1 en 2 

check_ongekoppeld <- koppeling_LIS_FAS %>% 
  group_by(period, plot_id, deadw_id) %>% 
  summarize(n_opties = sum(!is.na(diam_mm_lis))) %>% 
  ungroup()

check_ongekoppeld %>% filter(plot_id == 718)
check_ongekoppeld %>% filter(n_opties != 1) %>% nrow()
# 92/170 => ca 54%


koppeling_LIS_FAS_nietOK <- koppeling_LIS_FAS %>% 
  inner_join(check_ongekoppeld %>% filter(n_opties != 1)) 
  #342
  # filter(diam_FAS <= -100)
  #305

koppeling_LIS_FAS_OK <- koppeling_LIS_FAS %>% 
  inner_join(check_ongekoppeld %>% filter(n_opties == 1)) %>% 
  mutate(diff_diam = diam_mm_lis + diam_FAS)

mean(koppeling_LIS_FAS_OK$diff_diam)
# -8 => eerder afwijking naar boven, diam_FAS ietsje hoger ingeschat, 
# waardoor compensatie te hoge volumes aftrekt en er een (kleine?) onderschatting ontstaat
# !! op heel kleine subset: maar 32 ONZEKERE koppelingen

koppeling_LIS_FAS_OK %>% filter(decaystage.x == decaystage.y) %>% nrow() == 22
nrow(koppeling_LIS_FAS_OK) == 32

```


(c)A: heel moeilijk te koppelen, soms twee of geen mogelijke koppelingen 
bv. plot 718 (deadw_id = 1 en 2)
Bv. plot 825: transect3: allemaal esdoorn, boom die snijdt is es en ander decaystage

Wat mochten we enkel totalen berekenen, niet per species of decaystage.
Dan krijgen we een algemeen beeld, met onzekerheden op alle vlak.


Plot 459, deadw_id = 3: diam_FAS = 34 mm => wordt niet opgemeten met LIS => die ook verwijderen
!! helemaal niet zeker dat die stukken op terrein ook kleiner dan 10 cm zijn!!!
Probleem: bijna intacte bomen krijgen diameter 10 mm aan de top
Bv. plot 825, deadw_id = 6
Op basis daarvan wordt dan een theoretische diameter ter hoogte van de transecten berekend,
maar die komt dan helemaal niet overeen met de opgemeten diameter
In dit geval: diam_FAS = 46 mm en diam_lis = 230 mm

Ik vind dus dat we lis en fas apart moeten houden
Ofwel rapporteren we over > 30 cm obv FAS, groot BI als we op reservaatsniveau een uitspraak willen doen
Ofwel rapporteren we over alles obv LIS, grote onnauwkeurigheid voor grote diameters

Eigenlijk zou er een extra veld moeten zijn met diameter thv de transecten
**(vanaf winter 2025-2026 (BR Liedekerke en Pruikemakers) wordt in het veld "remark" **
**een "1" geplaatst wanneer het LIS-element ook in FAS opgenomen is)**

We kunnen ook - als er veel zijn waarmee gekoppeld kan worden - de grootste diameter nemen.
En als er geen zijn, dan decaystage laten vallen om mee te koppelen


```{r combine_LIS_en_compFAS}
names(data_LIS_kleinerdan30)
data_LIS_kleinerdan30 <- data_LIS_kleinerdan30 %>% 
  mutate(d_2 = diam_mm^2) %>% 
  select(plot_id, period, species, decaystage
         , diam_mm, d_2, angle)

names(comp_LIS_groterdan30)
comp_LIS_groterdan30 <- comp_LIS_groterdan30 %>% 
  mutate(angle = 0
         , d_2 = -diam_FAS^2) %>% # veronderstelling
  select(plot_id, period, species, decaystage
         , diam_mm = diam_FAS, d_2, angle)

data_LIS_corr <- rbind(data_LIS_kleinerdan30, comp_LIS_groterdan30)

```

### Volume LIS berekenen

  (5) Aan de hand van DeVries formule worden de diameters omgezet naar een volume per hectare. 
  Negatieve diameters compenseren op die manier voor gemeten LIS diameters van bomen die 
  ook in FAS data zitten. 
  
=> dus NA compensatie voor dubbeltellingen, enkel wat effectief < 30 cm diameter is


```{r calc_LIS2, results='hide'}
colnames(data_LIS_corr)
summary(data_LIS_corr) # ok

Li<-45  # lengte van de drie transecten   

deadw_LIS_corr <- data_LIS_corr %>%
  mutate(d_2_m = d_2/1000000   # diam_m^2 met correct teken
         # , Diameter_cm = diam_mm/10     # cfrVBI
         ) %>% 
  dplyr::group_by(plot_id, period, species, decaystage) %>%
  dplyr::summarise(
    volume_m3_m2=pi^2/8/Li*sum((d_2_m)/cos(angle*pi/180),na.rm=TRUE)
    # , v3_VolumeLogs_ha=pi^2/8/Li*sum((Diameter_cm^2)/cos(angle*pi/180),na.rm=T)   # cfrVBI, zelfde resultaat
    ) %>% 
  ungroup() %>% 
  mutate(volume_m3_ha = volume_m3_m2 * 10000) %>% 
  filter(plot_id < 10000)
  
#check
deadw_LIS_corr %>% filter(plot_id %in% c(103, 135));
deadw_LIS %>% filter(plot_id %in% c(103, 135))
comp_LIS_groterdan30 %>% filter(plot_id %in% c(103, 135))

# bij mogelijkse verwarring tss VBI en BR: VBI rekent obv diam_cm en komt m3/ha uit, 
# BR gebruikt diam_m en komt m3/m2 uit
check <- deadw_LIS_corr %>% 
  filter(volume_m3_ha < 0)

# 718
deadw_LIS %>% filter(plot_id %in% c(718)) 
comp_LIS_groterdan30 %>% filter(plot_id %in% c(718) & d_2 < 0)  # 4 records in FAS

deadw_LIS_corr %>% filter(plot_id %in% c(718))


```

```{r enkel_CP, results='hide'}
deadw_LIS_corr <- deadw_LIS_corr %>%
  left_join(qSpecies %>% select(-name_nl), by = c("species" = "ID")) %>% 
  left_join(qDecaystage, by = c("decaystage" = "ID")) 

names(deadw_LIS_corr)
table(deadw_LIS_corr$decaystage)

#check
deadw_LIS_corr %>% filter(plot_id %in% c(103, 135));
deadw_LIS %>% filter(plot_id %in% c(103, 135))
# geen 100% correctie, want bv. diameter als 250 gemeten, en theoretische FAS-diameter 256

deadw_LIS_corr2 <- deadw_LIS_corr %>% 
  mutate(volume_m3_m2 = pmin(0, volume_m3_m2)
         , volume_m3_ha = pmin(0, volume_m3_ha)) # als compensatie negatief uitdraait

# oppassen: soms is er voor de volledige boom een ander afbraakstadium genoteerd dan bij LIS;
# dat is geen fout, kan lokaal iets anders zijn dan voor de volledige boom
# wat als species niet goed ingevuld staat? 
  
deadw_LIS %>% filter(is.na(species) | is.na(decaystage))

```


```{r check_plotlevel}
deadw_LIS_plot <- data_LIS %>%
  mutate(diam_m = diam_mm/1000
         # , Diameter_cm = diam_mm/10     # cfrVBI
         ) %>% 
  dplyr::group_by(plot_id, period) %>%
  dplyr::summarise(
    volume_m3_m2=pi^2/8/Li*sum((diam_m^2)/cos(angle*pi/180),na.rm=TRUE)
    # , v3_VolumeLogs_ha=pi^2/8/Li*sum((Diameter_cm^2)/cos(angle*pi/180),na.rm=T)   # cfrVBI, zelfde resultaat
    ) %>% 
  ungroup() %>% 
  mutate(volume_m3_ha = volume_m3_m2 * 10000)



deadw_LIS_corr_plot <- data_LIS_corr %>%
  mutate(d_2_m = d_2/1000000   # diam_m^2 met correct teken
         # , Diameter_cm = diam_mm/10     # cfrVBI
         ) %>% 
  dplyr::group_by(plot_id, period) %>%
  dplyr::summarise(
    volume_m3_m2=pi^2/8/Li*sum((d_2_m)/cos(angle*pi/180),na.rm=TRUE)
    # , v3_VolumeLogs_ha=pi^2/8/Li*sum((Diameter_cm^2)/cos(angle*pi/180),na.rm=T)   # cfrVBI, zelfde resultaat
    ) %>% 
  ungroup() %>% 
  mutate(volume_m3_ha = volume_m3_m2 * 10000) %>% 
  filter(plot_id < 10000)
  
#check
deadw_LIS_corr_plot %>% filter(plot_id %in% c(103, 135));
deadw_LIS_plot %>% filter(plot_id %in% c(103, 135))
comp_LIS_groterdan30 %>% filter(plot_id %in% c(103, 135))


deadw_LIS_corr_plot %>% filter(plot_id %in% c(718));
deadw_LIS_plot %>% filter(plot_id %in% c(718))
comp_LIS_groterdan30 %>% filter(plot_id %in% c(718))

```




> en dan volumes berekenen per plot/diameter/decaystage
> invoegen in plot-level-data


## Load plot-level deadwood FAS

Plot-level-data inladen, hier niet opnieuw berekenen.
Is reeds gebeurd in script Main_UpdateForresdat_02_dendro.Rmd

Focus op de LIS-plots!!



```{r read, warning=FALSE}
# [1] "dendro_by_plot"              "dendro_by_plot_species"      "dendro_by_diam_plot"         "dendro_by_diam_plot_species"
# [5] "deadw_by_decay_plot"         "deadw_by_decay_plot_species"

list_plotlevel_data <- c("dendro_by_plot", "dendro_by_plot_species"
                         , "dendro_by_diam_plot", "dendro_by_diam_plot_species"
                         , "deadw_by_decay_plot", "deadw_by_decay_plot_species")

# Maak een lege lijst aan
plotlevel_data <- list()

# tabName <- "dendro_by_plot"

for (tabName in list_plotlevel_data) {
  tabel <- read_forresdat_table(tablename = tabName
                                  , join_plotinfo = FALSE
                                  , plottype = "all"
                                  , git_ref_type = "branch"
                                  , git_reference = "develop") %>% 
    inner_join(list_plots)
  
  # Voeg de tabel toe aan de lijst, met de naam als sleutel
  plotlevel_data[[tabName]] <- tabel
  }

# ?read_forresdat

for (tablename in names(plotlevel_data)) {
     assign(tablename, plotlevel_data[[tablename]])
} 


```



> wegschrijven













# Aanmaak list

```{r new_list_dendro}
# opnieuw list van maken om te exporteren en plotinfo aan te koppelen
dendro <- list(
      dendro_by_plot = dendro_by_plot,
      dendro_by_plot_species = dendro_by_plot_species,
      dendro_by_diam_plot = dendro_by_diam_plot,
      dendro_by_diam_plot_species = dendro_by_diam_plot_species,
      logs_by_decay_plot = logs_by_decay_plot,
      logs_by_decay_plot_species = logs_by_decay_plot_species
    )
```

