---
title: "Controle year of survey"
author: "Anja Leyman"
date: "`r Sys.Date()`"
output: 
  html_document:
    keep_md: FALSE
    number_sections: yes
    fig_caption: yes
    code_folding: hide
    toc: TRUE
    toc_float:
      collapsed: FALSE
      smooth_scroll: FALSE
---


```{r Rm, eval = FALSE}
rm(list=ls())
```

```{r Setup, include = FALSE}
knitr::opts_chunk$set(
  echo = TRUE,
  eval = FALSE,
  message = FALSE,
  warning = FALSE, 
  fig.width = 9,
  fig.align = TRUE)

library(here)

# libraries & invoergegevens
source(here::here("scripts/Setup.R"))

```



# Vraagstelling

Controle year of survey

Twee verschillende bronnen:  

- shapefile Marc 
- info uit fieldmap: functie `load_plotinfo` van package `forrescalc` haalt `Date_Dendro` uit tabel `PlotDetails` en vormt dat om naar `year` 


Zou properder en correcter zijn mocht Els gebruik maken van `month` om `year` te berekenen uit `Date_Dendro.`

Vergelijking met shapefile Marc ga ik niet doen, die data zijn op niveau bosreservaat.
Op plotniveau kan daar licht van afgeweken zijn.

----

Zie ook AanmaakStrat_01.Rmd:

**OPGEPAST:** Date_Dendro (< plotdetails FM) wijkt soms af van year (< forresdat, berekend door Els package).  
Dat komt omdat er beslist is om naar groeiseizoen te kijken voor de bepaling van `year` en dus af te ronden naar beneden (niet jaar van dendro, want soms in dec én jan opgemeten, dan jaar van dec nemen).  

Vanaf 3 juli horen de opnames bij het huidige jaar.
Alles vroeger dan 3 juli hoort bij het voorgaande jaar.

(functie `load_plotinfo` uit package `forrescalc`)


```{r_functie}
load_plotinfo
```

# Data inladen

```{r import_data_shp}
fc_strata <-read_sf("C:/03_BR/1_Dataverwerking/Data/Strata/input_marc/boseco_alleproefvlakken_centraalpunt_lam72_metinfo.shp", crs = 31370)

df_strata <- fc_strata %>% st_drop_geometry()

```

```{r load_plotinfo_fm_yrs}
# met jaartallen van opnames
# ?? beter uit plotdetails Fieldmap halen!!
plotinfo_fm <- read_vc(file = "plotinfo", root = path_to_forresdat_data)

names(plotinfo_fm)
# !! bevat geen info over opp. A1234

```


```{r load_plotdetails_fm}
con <- odbcConnectAccess2007(path_to_fieldmap)

tables_fieldmap <- sqlTables(con) %>% filter(!str_detect(TABLE_NAME, "MSys"))

PlotDetails_1986 <- sqlFetch (con, "PlotDetails_1986", stringsAsFactors = TRUE) %>% 
  mutate(period = -1) %>% 
  rename(Date_Dendro = Date_Dendro_1986,
         FieldTeam_Dendro = FieldTeam_Dendro_1eSet) %>% 
  select(-FieldStatus)
PlotDetails_1eSet <- sqlFetch (con, "PlotDetails_1eSet", stringsAsFactors = TRUE) %>% 
  mutate(period = 1) %>% 
  rename(Date_Dendro = Date_Dendro_1eSet,
         FieldTeam_Dendro = FieldTeam_Dendro_1eSet) %>% 
  select(-FieldStatus)
PlotDetails_2eSet <- sqlFetch (con, "PlotDetails_2eSet", stringsAsFactors = TRUE) %>% 
  mutate(period = 2) %>% 
  rename(Date_Dendro = Date_Dendro_2eSet,
         FieldTeam_Dendro = FieldTeam_Dendro_2eSet) %>% 
  select(-FieldStatus)
PlotDetails_3eSet <- sqlFetch (con, "PlotDetails_3eSet", stringsAsFactors = TRUE) %>% 
  mutate(period = 3) %>% 
  rename(Date_Dendro = Date_Dendro_3eSet,
         FieldTeam_Dendro = FieldTeam_Dendro_3eSet) %>% 
  select(-FieldStatus)

odbcClose(con)

# tables_fieldmap %>% filter(str_detect(TABLE_NAME, "PlotDet"))

names(PlotDetails_1986)
names(PlotDetails_1eSet)
names(PlotDetails_2eSet)
names(PlotDetails_3eSet)

PlotDetails <- rbind(PlotDetails_1986, PlotDetails_1eSet, PlotDetails_2eSet, PlotDetails_3eSet)

colnames(PlotDetails_1eSet) == colnames(PlotDetails_2eSet)

nrow(PlotDetails) == nrow(PlotDetails_1eSet) + nrow(PlotDetails_1986) + nrow(PlotDetails_2eSet) + nrow(PlotDetails_3eSet)

```

# Vergelijking

```{r select_relevant_data}
plot_details <- PlotDetails %>% select(PlotID = IDPlots, Date_Dendro, period)
plotinfo_fm_ <- plotinfo_fm %>% select(PlotID = plot_id, year, period)
year_shp <- df_strata %>% select(PlotID, contains("survey"))

```

```{r join}
plot_details_info_fm <- plot_details %>% 
  left_join(plotinfo_fm_,by = c("PlotID", "period")) %>% 
  filter(period != -1)


```

```{r calculate}
# zelf nagerekend cfr package
plot_details_info_fm_ <- plot_details_info_fm %>% 
  mutate(yr_fm = year(round_date(.data$Date_Dendro, "year")) - 1,
         yr_standard = year(.data$Date_Dendro),
         month = month(.data$Date_Dendro)) %>% 
  mutate(vgl_yr_fm = year - yr_fm,
         vgl_yr_standard = year - yr_standard) %>% 
  mutate(test = year(round_date(.data$Date_Dendro, "year")))

afw_yr_standard <- plot_details_info_fm_ %>% 
  filter(vgl_yr_standard == -1)
#895 records van de 2235

# ? welke maanden zijn dat vooral
table(afw_yr_standard$month)
#   1   2   3   4   5   6   7 
# 265 427 122  23  16  16  26 

table(plot_details_info_fm_$month)

# Dus toch 58 records met opnames in mei
table(afw_yr_standard$month, afw_yr_standard$period)
# geen lijn in te trekken

```

# Besluit 

De shapefile bevat een algemeen jaartal voor volledig bosreservaat (zie `info_survey_plotsize_per_plot`).
Wanneer we data aanleveren per plot gebruiken we beter `date_dendro` uit de `plotdetails` (zie  `info_survey_per_year`).
