---
title: "Update forresdat - dendro op stam- en boomniveau - kleine correctie"
author: "Anja Leyman"
date: "`r Sys.Date()`"
output: 
  html_document:
    keep_md: FALSE
    number_sections: yes
    fig_caption: yes
    code_folding: hide
    toc: TRUE
    toc_float:
      collapsed: yes
      smooth_scroll: yes
---

```{r Rm, eval = FALSE}
rm(list=ls())
```

```{r Setup, include = FALSE}
knitr::opts_chunk$set(
  echo = TRUE,
  eval = FALSE,  # FALSE: dan kan ik knitten zonder dat er iets gebeurt
  message = FALSE,
  warning = FALSE, 
  fig.width = 9,
  fig.align = TRUE)

library(here)

# libraries & invoergegevens
source(here::here("scripts/Setup.R"))
source(here::here("scripts/ExtraFunctions.R"))
source(here::here("scripts/ExtraFunctions_volume.R"))
```


# Vraagstelling

data van Kerss, periode 2 moet overal 2010 zijn ipv 2009

Makkelijker om te vertrekken van opgeslagen data, aanpassen en weer wegschrijven.

Eenmalig doen 28/4/2023, issue 114 moet dit corrigeren

Trees_wide is ok
Enkel naar access en csv , niet op github


# Load data


```{r}
tree_id_less_var <- read_csv2("C:/03_BR/1_DataVerwerkingBR/Output/_tree-level-data/trees_calc.csv")

stem_id_less_var <- read_csv2("C:/03_BR/1_DataVerwerkingBR/Output/_tree-level-data/stems_calc.csv")


```


# Correctie year van dendrometrie

Year = jaar van groeiseizoen
Grens was gelegd op 1/7, nu naar 1/5.
Aangevraagd in issue # 114, nog niet geïmplementeerd (28/4/2023)

Hier geen sluitende code, gewoon deze waarvan ik weet dat het niet klopt, die aanpassen: 

- Bos Terrijst CA: OK
- Heirnisse: 5 plots 9/2014: OK
- enkel Kerss: alle 16 plots 2009 te wijzigen in 2010: CP's en CA

```{r check}
names(tree_id_less_var)

year_range <- tree_id_less_var %>% 
  group_by(forest_reserve, period) %>% 
  summarize(min_year = min(year), 
            max_year = max(year),
            year_range = paste0(min_year, " - ", max_year)) %>% 
  ungroup()

t <- year_range %>% 
  filter(min_year != max_year)

```

Tijdelijk tot update forrescalc

```{r correcte_year_data_trees_TMP}
tree_id_less_var_ <- tree_id_less_var %>% 
  mutate(year = ifelse(year == 2009 & forest_reserve == "Kersselaerspleyn"
    , year + 1
    , year)
  )

tree_id_less_var <- tree_id_less_var_

```

```{r }
names(stem_id_less_var)

year_range <- stem_id_less_var %>% 
  group_by(forest_reserve, period) %>% 
  summarize(min_year = min(year), 
            max_year = max(year),
            year_range = paste0(min_year, " - ", max_year)) %>% 
  ungroup()

t <- year_range %>% 
  filter(min_year != max_year)

```

Tijdelijk tot update forrescalc

```{r correcte_year_data_stems_TMP}
stem_id_less_var_ <- stem_id_less_var %>% 
  mutate(year = ifelse(year == 2009 & forest_reserve == "Kersselaerspleyn"
    , year + 1
    , year)
  )

stem_id_less_var <- stem_id_less_var_

```



# Export

```{r save_trees_access_csv, eval = FALSE}
# volgende functies heb ik zelf geschreven, zitten niet in het package!!!
save_results_csv (
    results = list(trees_calc = tree_id_less_var),
    output_dir = path_to_treelevel_csv
    )

# afgerond voor export naar access
tree_id_round <- tree_id_less_var %>% 
  mutate(round_df(., 4))

# save_results_access (
#   results = list(trees_calc = data_dendro_calc_round),
#   database = path_to_analysis_set_db,
#   remove_tables = TRUE
#   )

# Functie "save_results_access" (< package) geeft problemen met dates => hierna manueel

con <- odbcConnectAccess2007(path_to_analysis_set_db)

dbtables <- sqlTables(con)
if ("trees_calc" %in% dbtables$TABLE_NAME) {
        sqlDrop(con, "trees_calc")
      }
sqlSave(con, dat = tree_id_round, tablename = "trees_calc", varTypes = c(date_dendro="datetime"), fast = FALSE)

odbcClose(con)
```


Direct naar gdrive exporteren (csv): 
naar **/PRJ_BOSECO_ALGEMEEN/PRJ_BR_AanvraagGegevens/!METADATA-ALL_PLOTS/_plot-level-data/**

```{r save_trees_gdrive, eval = FALSE}
save_results_csv(
    results = list(trees_calc = tree_id_less_var),
    output_dir = path_to_treelevel_gdrive
    )

```


```{r save_stems_access_csv, eval = FALSE}
# volgende functies heb ik zelf geschreven, zitten niet in het package!!!
save_results_csv (
    results = list(stems_calc = stem_id_less_var),
    output_dir = path_to_treelevel_csv
    )

# afgerond voor export naar access
stem_id_round <- stem_id_less_var %>% 
  mutate(round_df(., 4))

# save_results_access (
#   results = list(trees_calc = data_dendro_calc_round),
#   database = path_to_analysis_set_db,
#   remove_tables = TRUE
#   )

# Functie "save_results_access" (< package) geeft problemen met dates => hierna manueel

con <- odbcConnectAccess2007(path_to_analysis_set_db)

dbtables <- sqlTables(con)
if ("stems_calc" %in% dbtables$TABLE_NAME) {
        sqlDrop(con, "stems_calc")
      }
sqlSave(con, dat = stem_id_round, tablename = "stems_calc", varTypes = c(date_dendro="datetime"), fast = FALSE)

odbcClose(con)
```

Direct naar gdrive exporteren (csv): 
naar **/PRJ_BOSECO_ALGEMEEN/PRJ_BR_AanvraagGegevens/!METADATA-ALL_PLOTS/_tree-level-data/**

```{r save_stems_gdrive, eval = FALSE}
save_results_csv(
    results = list(stems_calc = stem_id_less_var),
    output_dir = path_to_treelevel_gdrive
    )

```



