---
title: "Soortenljst VBI en BR om aan te leveren aan Wouter VL"
author: "Anja Leyman"
date: "`r Sys.Date()`"
output: 
  html_document:
    keep_md: FALSE
    number_sections: yes
    fig_caption: yes
    code_folding: hide
    toc: TRUE
    toc_float:
      collapsed: FALSE
      smooth_scroll: FALSE
---

DOEL van dit script is om de soorten uit qspecies en qherbspecies uit de fieldmap-databanken van BR en VBI samen te zetten om aan Wouter VL te bezorgen
Hij zal er een parentID en childID aan koppelen, conform florabank.


```{r Rm, eval = FALSE}
rm(list=ls())
```

```{r Setup, include = FALSE}
knitr::opts_chunk$set(
  echo = TRUE,
  eval = TRUE,
  message = FALSE,
  warning = FALSE, 
  fig.width = 9,
  fig.align = TRUE)

library(here)

# libraries & invoergegevens
source(here::here("scripts/Setup_Forrescalc.R"))

```


**Bosreservaten:**

- qHerbSpecies240810: gebruik bij vegetatie-opname
- qspecies: gebruikt bij tree layer en regeneration

**VBI**

- qTreeSpecies: zelfde ID bij VBI1 els VBI2: gebruikt bij trees layer, en regeneration
- qVEG_HerbSpecies: gebruikt in kruidlaag van vegetatie-opname
- qVEG_TreeSpecies: gebruikt in struik- en boomlaag van vegetatie-opname
- tblSpeciesListComb uit dbExterneData combineert IDSpVBI1 en IDSpVBI2 (IDSp is nieuwe unieke ID, wordt nergens gebruikt)
(VBI1 wordt gekoppeld via IdSpVBI1; VBI2 via NameSc)
(bevat T/F-velden "InvasiveTree", "ExoticTree", "Tree")
(qVEG_HerbSpecies en qVEG_TreeSpecies zitten beide volledig in tblSpecieslistComb & worden gekoppeld obv scientific name => ID doet er niet toe)
- koppeling met florabank, oud bosplanten, rode lijsten, ... gebeuren allemaal via Scientific Name

=> in tblspeciesListComb een extra unieke ID die naar de florabank verwijst

```{r LoadSpeciesLists}
# fieldmap BR
conBR <- odbcConnectAccess2007(path_to_fieldmap)

qHerbSpecies_BR <- sqlFetch (conBR, "qHerbSpecies240810", stringsAsFactors = TRUE)
qTreeSpecies_BR <- sqlFetch (conBR, "qspecies", stringsAsFactors = TRUE)

odbcClose(conBR)

# fieldmap VBI
path_to_VBI <- "C:/1Bosinventaris_finaal_vs4/Data/MeetgegevensRuw/FieldMapData_Bosinventaris_v4.accdb"
path_to_externe_data_VBI <- "C:/1Bosinventaris_finaal_vs4/Data/ExterneData/VBIExterneData.accdb"
  
conVBI1 <- odbcConnectAccess2007(path_to_VBI)

  qTreeSpecies_VBI <- sqlFetch (conVBI1, "qTreeSpecies", stringsAsFactors = TRUE)
# qTreeSpecies: zelfde ID voor VBI1 en VBI2

odbcClose(conVBI1)


conVBI2 <- odbcConnectAccess2007(path_to_externe_data_VBI)

  qHerbSpecies_VBI<-sqlFetch(conVBI2, "tblspeciesListComb")

odbcClose(conVBI2)

```


```{r CombineLists}
names(qHerbSpecies_BR)
names(qHerbSpecies_VBI)
names(qTreeSpecies_BR)
names(qTreeSpecies_BR)

all_BR <- qTreeSpecies_BR %>% 
  mutate(VBI_BR = "BR_tree") %>% 
  select(ID, NameNl = Value1, NameSc = Value2, VBI_BR) %>% 
  rbind(qHerbSpecies_BR %>% 
          mutate(VBI_BR = "BR_herb") %>% 
  select(ID, NameNl = Value1, , NameSc = Value2, VBI_BR))

nrow(qHerbSpecies_BR) + nrow(qTreeSpecies_BR)

all_VBI <- qTreeSpecies_VBI %>% 
  mutate(VBI_BR = "VBI_tree") %>% 
  select(ID, NameNl = Value1, NameSc = Value2, VBI_BR) %>% 
  rbind(qHerbSpecies_VBI %>% 
          mutate(VBI_BR = "VBI_herb") %>% 
  select(ID = IDSp, NameNl, NameSc, VBI_BR))

all <- all_BR %>% 
  rbind(all_VBI)

all_for_Wouter <- all %>% 
  # select(NameNl, NameSc) %>% 
  distinct(NameNl, NameSc) %>% 
  filter(!NameNl %in% c("_ANDERE SOORT", "BRAAK", "DOOD", "Niet van toepassing", 
  "dood (dead forest)", "braak (unstocked)"))

```

Exporteren

```{r export}
colnames(all_for_Wouter)

write_csv2(all_for_Wouter, here("output/soortenlijst_BR_VBI.csv"))

```


Als Wouter aan deze tabel de ID's van de florabank hangt, kan ik de 4 brontabellen obv scientific én nederlandse naam terug koppelen.
Met behulp van ene left_join: enkel deze van de brontabellen, en dan overhouden waar NameSc en NameBNl zelfde is met nieuwe tabel van Wouter.



