---
title: "Species in FieldMap conform maken aan species in Florabank"
author: "Anja Leyman"
date: "`r Sys.Date()`"
output: 
  html_document:
    keep_md: FALSE
    number_sections: yes
    fig_caption: yes
    code_folding: hide
    toc: TRUE
    toc_float:
      collapsed: FALSE
      smooth_scroll: FALSE
---

# Vraagstelling

DOEL van dit script is om de "kenmerken"-lijsten uit de florabank te halen, mbt Ellenberg, oud bos, rode lijst, .....
en ook de abundantie (obv qryKenmerkTaxonAbundantieRegio.xlsx van Wouter)

AANDACHTSPUNT: onduidelijk of de kenmerken gekoppeld worden via ParentID of ChildID of beide.

<!-- Bekeken in oude versie van het script, en blijkt dat noch het koppelen via ParentID, noch het koppelen via ChildID alle soorten meeheeft. -->
<!-- Zo blijkt Betula alba NIET gekoppeld te owrden via zijn childID -->
<!-- Maar Duitse Dot (wilgesoort) wordt dan weer enkel via zijn ChildID gekoppeld. Zijn ParentIFD komt niet voor in de kenmerken-lijst en ook niet in de taxongroup -->

DAAROM wordt geopteerd om toch via ChildID te gaan, en te checken of ONZE soorten dan allemaal gedekt zijn.

ZODAT florabank en soorten uit FM kunnen gekoppeld worden obv deze taxonID (Value3 in qspecies/qherbspecies fieldmap).

DAT BLIJKT OK TE ZIJN ZO!!


```{r Rm, eval = FALSE}
rm(list=ls())
```

```{r Setup, include = FALSE}
knitr::opts_chunk$set(
  echo = TRUE,
  eval = TRUE,
  message = FALSE,
  warning = FALSE, 
  fig.width = 9,
  fig.align = TRUE)

library(here)

# libraries & invoergegevens
source(here::here("scripts/Setup_Forrescalc.R"))

```

# Inladen van onze soortenlijsten 

Soortenlijsten waar reeds TaxonID in zit

```{r LoadSpeciesLists}
# BR
conBR <- odbcConnectAccess2007(dbExterneData)

qHerbSpecies_BR <- sqlFetch (conBR, "qHerbspecies_value3_Florabank", stringsAsFactors = TRUE)
qTreeSpecies_BR <- sqlFetch (conBR, "qspecies_value3_Florabank", stringsAsFactors = TRUE)

odbcClose(conBR)

# fieldmap VBI
path_to_externe_data_VBI <- "C:/1Bosinventaris_finaal_vs4/Data/ExterneData/VBIExterneData.accdb"
  
conVBI <- odbcConnectAccess2007(path_to_externe_data_VBI)

  qTreeSpecies_VBI <- sqlFetch (conVBI, "tmp_qTreespecies_vs2_taxonID_fb", stringsAsFactors = TRUE)
# qTreeSpecies: zelfde ID voor VBI1 en VBI2
  qHerbSpecies_VBI<-sqlFetch(conVBI, "tblspeciesListComb_vs2_florabank")

odbcClose(conVBI)

```


```{r CombineLists}
names(qHerbSpecies_BR)
names(qHerbSpecies_VBI)
names(qTreeSpecies_BR)
names(qTreeSpecies_VBI)

all_BR <- qTreeSpecies_BR %>% 
  mutate(VBI_BR = "BR_tree") %>% 
  select(ID, NameNl = Value1, NameSc = Value2, VBI_BR, TaxonID = Value3) %>% 
  rbind(qHerbSpecies_BR %>% 
          mutate(VBI_BR = "BR_herb") %>% 
          select(ID, NameNl = Value1, , NameSc = Value2, TaxonID = Value3, VBI_BR))

nrow(qHerbSpecies_BR) + nrow(qTreeSpecies_BR)

all_VBI <- qTreeSpecies_VBI %>% 
  mutate(VBI_BR = "VBI_tree") %>% 
  select(ID, NameNl = Value1, NameSc = Value2, TaxonID, VBI_BR) %>% 
  rbind(qHerbSpecies_VBI %>% 
          mutate(VBI_BR = "VBI_herb") %>% 
  select(ID = IDSp, NameNl, NameSc, TaxonID = TaxonID_fb, VBI_BR))

all_species <- all_BR %>% 
  rbind(all_VBI) %>% 
  filter(!is.na(TaxonID))

```


# Connectie met Florabank

Package "inbodb" laat toe om inbodb-en zoals inboveg en florabank te bevragen
Zie [inbodb] (https://inbo.github.io/inbodb/reference/index.html) 

!! connectie met vpn nodig !!!

```{r connect}
florabank <- connect_inbo_dbase("D0021_00_userFlora")
```


**Opbouw sql-db**
  
- tblTaxon - ID, NaamNederlands, ...
- tblTaxonGroep - ID, Code, Naam
- relTaxonTaxonGroep - ID, TaxonGroepID, TaxonID
- relTaxonTaxon - (ID), TaxonTaxonRelTypeCode = Syn, TaxonIDParent, TaxonIDChild
- kenmerken (mbv fctie "get_florabank_traits") - TaxonID, TaxonWetenschappelijk, TaxonNederlands, Kenmerk, Code, Omschrijving, Rekenwaarde


# Taxongroep inladen

We kiezen ervoor om enkel de kenmerken van de vaatplanten te downloaden.

<!-- !! daarom checken of al ONZE soorten via parent of childID gekoppeld kunnen worden. -->
<!-- OK, dat is zo -->

Zie tblTaxonGroep.

```{r TaxonGroep}
# Vaatplanten versus ...
tblTaxonGroep <- tbl(florabank, "tblTaxonGroep") %>% collect() 
tblTaxonGroep %>% distinct(Naam)
# Er bestaat geen functie die soort en taxongroep weergeeft, zelf te zoeken op sql-server

```

```{r LinkTaxonGroep}
# link met soorten
relTaxonTaxon <- tbl(florabank, "relTaxonTaxon") %>% collect()
relTaxonTaxonGroep <- tbl(florabank, "relTaxonTaxonGroep") %>% collect()
# tblTaxonGroup <- tbl(florabank, "tblTaxonGroep") %>% collect()

# checken of er een taxongroep is voor al onze soorten, gebaseerd op hun TaxonID (childID)
test_taxongroep <- all_species %>% 
  left_join(relTaxonTaxonGroep, by = c("TaxonID"))

test_taxongroep %>% filter(is.na(TaxonGroepID)) %>% nrow()
# [1] 0 - OK
```


# Kenmerken inladen
Om kenmerken in te laden, wordt gewerkt met specifieke functie die "traits" (= eigenschappen) binnenhaalt: **get_florabank_traits**

Deze kenmerken komen overeen met veld "kenmerk" in de tabel "inbo_vw_Kenmerken_Florabank1", dat zijn er 84 ...
We kunnen deze kenmerk per kenmerk binnenhalen, of alles in één keer (trait = "")

Beslist om direct alles binnen te  halen, cfr VBI in tabel "inbo_vw_Kenmerken_Florabank1".   

Daarin nzitten dan o.a. volgende "ususal suspects":
- Ellenberg
- Indicator oud bos
- Wettelijke status
- Rode lijst Vaatplanten (?? status_nl, status_iucn)
- Conventie Bern Habitat
- Indigeniteit


```{r overzicht_kenmerken}
mogelijke_kenmerken <- get_florabank_traits(
 connection = florabank, 
 trait_name = "", 
 collect = FALSE) %>% 
 distinct(Kenmerk) %>% 
 collect() %>% 
  as.data.frame()

# view(mogelijke_kenmerken)

bron <- tbl(florabank, "tblTaxonKenmerk") %>% collect()

tbl(florabank, "tblTaxonKenmerk") %>% filter(Naam %LIKE% "%oud%")
view(bron)
```

```{r alle_kenmerken}
fb_kenmerken <- get_florabank_traits(
 connection = florabank, 
 trait_name = "") %>% 
  # left_join (relTaxonTaxonGroup, by = c("ID" = "") %>% 
  # left_join (tblTaxonGroup, by = c()) %>% 
 # filter(code = "VP" | species %in% c(veenmos, kussentjesmos) %>%   
 collect()

head(fb_kenmerken)
```

```{r alle_soorten}
fb_allspecies <- tbl(florabank, "tblTaxon") %>% collect()
# collect vormt query om tot dataframe

tbl(florabank, "tblTaxon") %>% filter(NaamNederlands == "Grijze mosterd")
tbl(florabank, "tblTaxon") %>% filter(NaamNederlands %LIKE% "%eenmos%")

```

Kunnen al onze soorten via hun TaxonID gekoppeld worden aan de kenmerken? JA

Hierna vergelijking van onze soortenlijst met de lijst van soorten die in kenmerken zit.

```{r vgl_soorten_kenmerkenlijst}
fb_kenmerken_TaxonID <- fb_kenmerken %>% 
  group_by(TaxonID) %>% 
  summarize(NameNl_first = first(TaxonNederlands)) %>% 
  ungroup()

all_species_TaxonID <- all_species %>% 
  group_by(TaxonID) %>% 
  summarize(NameNl_first = first(NameNl)) %>% 
  ungroup()

check <- all_species_TaxonID %>% 
  anti_join(fb_kenmerken_TaxonID, by = c("TaxonID"))

# geen probleem als het (G) is

check_ <- check %>% 
  filter(!str_detect(NameNl_first, "spec") & !str_detect(NameNl_first, "\\(G\\)"))

fb_allspecies %>% filter(ID %in% c(8248, 8080, 8086))
relTaxonTaxon %>% filter(TaxonIDChild %in% c(8248, 8080, 8086))
fb_kenmerken %>% filter(TaxonID %in% c(4641, 8445))
relTaxonTaxonGroep %>% filter(TaxonID %in% c(8248, 8080))

check_ %>% filter(!TaxonID %in% relTaxonTaxonGroep$TaxonID) %>% nrow()
# ze zitten wel allemaal in de lijst met vaatplanten
# misschien gewoon geen info over? 


# ?? allemaal zelfde IDParent en IDChild
check_ %>% filter(!TaxonID %in% relTaxonTaxon$TaxonIDChild) %>% nrow()

check2_ <- check_ %>% left_join(relTaxonTaxon, by = c("TaxonID" = "TaxonIDChild")) %>%  filter(TaxonIDParent != TaxonID & TaxonTaxonRelTypeCode == "syn")
# slechts 5 met andere parentID, warvan er 3 opduiken in fb_kenmerken:
fb_kenmerken %>% filter(TaxonID %in% check2_$TaxonIDParent) %>% distinct(TaxonID, TaxonWetenschappelijk, TaxonNederlands)
# 744	Pseudocrossidium hornschuchianum (Schultz) R.H.Zander	Spits smaragdsteeltje		
# 4641	Cardamine pratensis L. subsp. paludosa (Knaf.) Celak.	NA		
# 8445	Syntrichia ruralis (Hedw.) F.Weber & D.Mohr s.l.
```




```{r selectie_soorten}
fb_allspecies_ %>% filter(TaxonIDChild %in% c(2290, 2291, 4146))
```


# Beperkte lijst kenmerken

Lijst met kenmerken kan rechtstreeks via TaxonID in onze soortenlijsten gekoppeld worden.

We slaan een subset op, van enkel vaatplanten

```{r link_kenmerken_taxongroep}
fb_kenmerken_ <- fb_kenmerken %>% 
  left_join(relTaxonTaxonGroep, by = c("TaxonID")) %>% 
  left_join(tblTaxonGroep %>% select(-Code, -Omschrijving), by = c("TaxonGroepID" = "ID")) %>% 
  filter(Naam == "Vaatplanten")

names(fb_kenmerken_)

fb_kenmerken_vaatplanten <- fb_kenmerken_ %>% 
  select(-ID, -TaxonGroepID, -Naam)

```

Er is ook de mogelijkheid om elke keer enkel de kenmerken waar men in geïnteresseerd is te donwnloaden van de SQL-db.

```{r ellenberg}
fb_ellenberg <- get_florabank_traits(
 connection = florabank, 
 trait_name = "Ellenb", 
 collect = TRUE)   
# alle traits die beginnen met "Ellenb"
# collect = TRUE => data wordt effectief binnengehaaald, anders enkel query die binnengehaald wordt (eerste 100 records zijn dan zichtbaar)

fb_ellenberg %>% distinct(Kenmerk)
# nadeel: ook alle mossen ...
```

```{r red_list}
# get all red lists via partial matching
fb_rodelijst <- get_florabank_traits(florabank, "rode") 

# get only the red list for vascular plant species
fb_rodelijstvaatplanten <- get_florabank_traits(florabank, "Rode lijst Vaatplanten") %>% collect()
view(fb_rodelijstvaatplanten)
# bevat ook de momenteel niet bedreigde soorten én TaxonID

```

```{r wettelijke_status}
fb_wettelijk <- get_florabank_traits(florabank, "wet")  %>% collect()
view(fb_wettelijk)

fb_conventies <- get_florabank_traits(florabank, "conv")  %>% collect()
view(fb_conventies)

```


```{r indigenity_list}
fb_indigeniteit <- get_florabank_traits(florabank, "indig") %>% collect()
view(fb_indigeniteit)

```


(c)Wouter: het kenmerk KFK (kilometerhokfrequentie klasse) in Florabank bepaald de zeldzaamheid over heel Vlaanderen

```{r zeldzaamheid}
fb_zeldzaamheid <- get_florabank_traits(florabank, "Zeldzaamheid KFK") %>% collect()
view(fb_zeldzaamheid)


```



# Export

Exporteren naar dbExterneData om zo makkelijk toegankelijk te zijn, ook voor anderen (zonder vpn-toegang).
Te koppelen via TaxonID.

## BR

```{r export_BR}
con <- odbcConnectAccess2007(dbExterneData)

sqlSave(con, mogelijke_kenmerken, "tblFlorabank_overzicht_kenmerken")
sqlSave(con, fb_kenmerken_vaatplanten, "tblFlorabank_kenmerken_vaatplanten_20210212")

odbcClose(con)

```


## VBI 
Idem voor VBI (recentere tabellen dan deze die er al zijn)

```{r export_VBI}
path_to_externe_data_VBI <- "C:/1Bosinventaris_finaal_vs4/Data/ExterneData/VBIExterneData.accdb"

con <- odbcConnectAccess2007(path_to_externe_data_VBI)

sqlSave(con, mogelijke_kenmerken, "tblFlorabank_overzicht_kenmerken")
sqlSave(con, fb_kenmerken_vaatplanten, "tblFlorabank_kenmerken_vaatplanten_20210212")

odbcClose(con)

```


```{r disconnect}
dbDisconnect(florabank)
```










