---
title: "connectie florabank sql"
author: "Anja Leyman"
date: "`r Sys.Date()`"
output: 
  html_document:
    keep_md: FALSE
    number_sections: yes
    fig_caption: yes
    code_folding: hide
    toc: TRUE
    toc_float:
      collapsed: FALSE
      smooth_scroll: FALSE
---

Zorgen dat je verbonden bent met vpn!


```{r libraries}
library(tidyverse)
library(inbodb)
install.packages("inbodb")

```

Package "inbodb" laat toe om inbodb-en zoals inboveg en florabank te bevragen
Zie [inbodb] (https://inbo.github.io/inbodb/reference/index.html) 

```{r connect}
florabank <- connect_inbo_dbase("D0021_00_userFlora")

```

Soorten zitten in tblTaxon, met unieke ID
Andere tabellen verwijzen naar deze ID met TaxonID, met ParentID als ev. tussenstap voor soorten die van naam veranderd zijn 
of samengesmolten of gesplitst ....


```{r alle_soorten}
fb_allspecies <- tbl(florabank, "tblTaxon") %>% collect()
# collect vormt query om tot dataframe

# !! beter enkel de vaatplanten ?zitten daar mossen bij? 
  
tbl(florabank, "tblTaxon") %>% filter(NaamNederlands == "Grijze mosterd")
tbl(florabank, "tblTaxon") %>% filter(NaamNederlands %LIKE% "%eenmos%")

```


```{r}
get_florabank_taxon_ifbl_year(florabank)

# standaard wordt een query uitgevoerd, en worden de eerste 1000 records ingeladen
# Als je volledige lijst wil moet je commandao collect() gebruiken
```


```{r enkele_queries_als_vb}
gebogen_kransblad_query <- "SELECT NaamWetenschappelijk
                            FROM tblTaxon
                            WHERE NaamNederlands = 'Gebogen kransblad'"

t2 <- tbl(src = florabank,
    sql(gebogen_kransblad_query))
view(t2)


t3 <- tbl(src = florabank, "tblTaxon") %>%
  filter(NaamNederlands == "Gebogen kransblad") %>%
  select(NaamWetenschappelijk)

tbl(florabank, sql("SELECT TOP 10 *
                   FROM tblTaxon"))
```

Om kenmerken in te laden, wordt gewerkt met specifieke functie die "traits" (= eigenschappen) binnenhaalt: **get_florabank_traits**

Deze kenmerken komen overeen met veld "kenmerk" in de tabel "inbo_vw_Kenmerken_Florabank1", dat zijn er 84 ...
We kunnen deze kenmerk per kenmerk binnenhalen, of alles in één keer (trait = "")

Misschien beter eerst aftoetsen bij ons team wat gebruikt wordt?


```{r mogelijke_traits}
#if the trait_name argument is missing, a list of possible names is printed
get_florabank_traits(florabank)

```


```{r overzicht_kenmerken}
kenmerken <- get_florabank_traits(
 connection = florabank, 
 trait_name = "", 
 collect = FALSE) %>% 
 distinct(Kenmerk) %>% 
 collect()
```

All kenmerken, maar eventueel filteren op vaatplanten + veenmos en kussentjesmos
Zie tblTaxonGroep

```{r alle_kenmerken}
tblTaxonGroep <- tbl(florabank, "tblTaxonGroep") %>% collect() 
tblTaxonGroep %>% distinct(Naam)

fb_kenmerken <- get_florabank_traits(
 connection = florabank, 
 trait_name = "") %>% 
  # left_join (relTaxonTaxonGroup, by = c("ID" = "") %>% 
  # left_join (tblTaxonGroup, by = c()) %>% 
 # filter(code = "VP" | species %in% c(veenmos, kussentjesmos) %>%   
 collect()

? of bestaat er ergens een functie die soort en taxongroep weergeeft?

```


```{r ellenberg}
fb_ellenberg <- get_florabank_traits(
 connection = florabank, 
 trait_name = "Ellenb", 
 collect = TRUE)   
# alle traits die beginnen met "Ellenb"
# collect = TRUE => data wordt effectief binnengehaaald, anders enkel query die binnengehaald wordt (eerste 100 records zijn dan zichtbaar)

fb_ellenberg %>% distinct(Kenmerk)
```

```{r red_list}
# get all red lists via partial matching
fb_rodelijst <- get_florabank_traits(florabank, "rode") 

# get only the red list for vascular plant species
fb_rodelijstvaatplanten <- get_florabank_traits(florabank, "Rode lijst Vaatplanten") %>% collect()
view(fb_rodelijstvaatplanten)
# bevat ook de momenteel niet bedreigde soorten én TaxonID


```

```{r wettelijke_status}
fb_wettelijk <- get_florabank_traits(florabank, "wet")  %>% collect()
view(fb_wettelijk)


fb_conventies <- get_florabank_traits(florabank, "conv")  %>% collect()
view(fb_conventies)


```


```{r indigenity_list}
fb_indigeniteit <- get_florabank_traits(florabank, "indig") %>% collect()
view(fb_indigeniteit)

```

Exporteren naar dbExterneData om zo makkelijk toegankelijk te zijn, ook voor anderen (zonder vpn-toegang).
Al deze tabellen zijn via TaxonID of TaxonWetenschappelijk te koppelen.

```{r export}
odbcConnectAccess2007(dbExterneData)

if ("fb_kenmerken" %in% sqlTables(connectieExterneData)$TABLE_NAME) {
  sqlDrop(connectieExterneData,"fb_kenmerken")
  sqlSave(connectieExterneData, qHerbspecies_vs2, "fb_kenmerken")
  } else {
  sqlSave(connectieExterneData, qHerbspecies_vs2, "fb_kenmerken")
  }

odbcClose(connectieExterneData)

```


```{r disconnect}
dbDisconnect(florabank)
```

