---
title: "Species in FieldMap conform maken aan species in Florabank"
author: "Anja Leyman"
date: "`r Sys.Date()`"
output: 
  html_document:
    keep_md: FALSE
    number_sections: yes
    fig_caption: yes
    code_folding: hide
    toc: TRUE
    toc_float:
      collapsed: FALSE
      smooth_scroll: FALSE
---

# Vraagstelling

DOEL van dit script is om aan de soorten uit qspecies en qherbspecies uit de fieldmap-databank de TaxonID uit de florabank toe te kennen.
ZODAT florabank en soorten uit FM kunnen gekoppeld worden obv deze taxonID (Value3 in qspecies/qherbspecies fieldmap)

Hierbij vertrek ik van de lijst die Wouter reeds zo goed mogelijk gekoppeld heeft aan TaxconID van de florabank.

TaxonID dient dan via ParentID gekoppeld te worden aan de info-tabellen uit de florabank mbt Ellenberg, oud bos, ....


```{r Rm, eval = FALSE}
rm(list=ls())
```

```{r Setup, include = FALSE}
knitr::opts_chunk$set(
  echo = TRUE,
  eval = TRUE,
  message = FALSE,
  warning = FALSE, 
  fig.width = 9,
  fig.align = TRUE)

library(here)

# libraries & invoergegevens
source(here::here("scripts/Setup_Forrescalc.R"))

```

In script "ExtData_01_ListSpeciesVBIBRforWouter.Rmd" heb ik een lijst aangemaakt van alle tree- en herbspecies in BR en VBI.
Deze kunnen achteraf terug gekoppeld worden aan de originele soortenlijsten obv hun wetenschappelijke en nederlandse naam.

Sommige zullen geen link naar de florabank krijgen, maar dat is op zich geen probleem.

Bijvoorbeeld:. 

- ander loofhout, ander ...
- mossen uit VBI1
- ...

Deze worden aangeduid met no_link = TRUE.

De link naar de florabank is vooral van belang voor de bepaling van de Ellenbergwaarden, 
het detecteren van oud-bossoorten, zeldzaamheid van een soort, ....

# Inladen soortenlijsten

```{r LoadSpeciesLists}
# Wouter VL
tblWouter <- read_xlsx("C:/3BR/1_DataVerwerkingBR/Data/ExterneData/WouterVL/Soortenlijst_BR_VBI.xlsx")
# tblWouter <- read_xlsx("C:/3BR/1_DataVerwerkingBR/Data/ExterneData/WouterVL/Soortenlijst_BR_VBI_bijgewerkt_AL.xlsx")

str(tblWouter)
summary(tblWouter)
# # florabank VBI
# connectieExterneData <- odbcConnectAccess2007(dbExterneData)
# tblFlorabank <- sqlFetch (connectieExterneData, "inbo_vw_Kenmerken_Florabank1", stringsAsFactors = TRUE)
# odbcClose(connectieExterneData)

```

# Koppelen aan TaxonID van florabank

## Tabel van Wouter vervolledigen

Wouter bezorgde me een tabel waar nog 401 records niet gekoppeld waren.

```{r AantalNoLink}
tblWouter %>% filter(is.na(TaxonID)) %>% nrow()
```

Deze waar geen link voor mogelijk is, markeren

```{r onbekende_soorten}
# NoLink_onbekend <- tblWouter %>% 
#   filter(str_detect(NameNl, "nbekend"))

tblWouter <- tblWouter %>% 
  mutate(no_link = ifelse(str_detect(NameNl, "nbekend"), TRUE, NA))

```

Link eens proberen leggen via nederlandse naam

```{r link_NameNl}
fb_allspecies_zonderdubbels <- fb_allspecies %>% 
  arrange(desc(ID)) %>% 
  group_by(NaamNederlands) %>% 
  summarize(NaamWetenschappelijk = first(NaamWetenschappelijk), 
            ID = first(ID))

# lijst wouter aanpassen
tblWouter_LinkNameNl <- tblWouter %>% 
  left_join(fb_allspecies_zonderdubbels, by = c("NameNl" = "NaamNederlands")) %>% 
  mutate(TaxonID = ifelse(is.na(TaxonID) & !is.na(ID), ID, TaxonID),
         NaamNederlands = ifelse(is.na(NaamNederlands) & !is.na(NameNl) & !is.na(ID), NameNl, NaamNederlands),
         NaamWetenschappelijk.x = ifelse(is.na(NaamWetenschappelijk.x) & !is.na(NaamWetenschappelijk.y) & !is.na(ID), NaamWetenschappelijk.y, NaamWetenschappelijk.x)) %>% 
  select(NameNl, NameSc, TaxonID, NaamNederlands, NaamWetenschappelijk = NaamWetenschappelijk.x, NameSc2, no_link)

```

```{r AantalNoLink2}
tblWouter_LinkNameNl %>% filter(is.na(TaxonID)& is.na(no_link)) %>% nrow()

```


```{r onbekende_mossen}
NoLink2_onbekend <- tblWouter_LinkNameNl %>% 
  filter(str_detect(NameNl, "mos") & !str_detect(NameNl, "eenmos"))
# enkel veenmos spec toch proberen koppelen

tblWouter2 <- tblWouter_LinkNameNl %>% 
  mutate(no_link = ifelse(str_detect(NameNl, "mos") & !str_detect(NameNl, "eenmos"), TRUE, no_link))

```


```{r AantalNoLink3}
tblWouter2 %>% filter(is.na(TaxonID) & is.na(no_link)) %>% nrow()
# nog 111 niet gekoppeld

# welke zijn dat
t1 <- tblWouter2 %>% 
  filter(str_detect(NameNl, "naaldhout") | str_detect(NameNl, "loofhout") | NameNl == "NA" | str_detect(NameNl, "aailing"))

t2 <- tblWouter2 %>% 
  filter(is.na(TaxonID)) %>% 
  filter(str_detect(NameNl, "spec") | str_detect(NameNl, "\\(G\\)"))

# => no_link = TRUE
tblWouter3 <- tblWouter2 %>% 
  mutate(no_link = ifelse(str_detect(NameNl, "naaldhout") | str_detect(NameNl, "loofhout") | NameNl == "NA", TRUE, no_link)) %>% 
  mutate(no_link = ifelse(str_detect(NameNl, "spec") | str_detect(NameNl, "\\(G\\)") & is.na(TaxonID), TRUE, no_link))

tblWouter3 %>% filter(is.na(TaxonID) & is.na(no_link)) %>% nrow()
# nog 90
```


```{r ExportVoorManueleAanpassing}
write_csv2(tblWouter3,"C:/3BR/1_DataVerwerkingBR/Data/ExterneData/WouterVL/Soortenlijst_BR_VBI_bijgewerkt_AL2.csv")

# fb_allspecies %>% filter(ID == 5827)
```

```{r ImportNaManueleAanpassing}
tblWouterBijgewerkt <- read_csv2("C:/3BR/1_DataVerwerkingBR/Data/ExterneData/WouterVL/Soortenlijst_BR_VBI_bijgewerkt_AL4.csv") %>% 
  as.data.frame()
class(tblWouterBijgewerkt2)
```

## Vervolledigde tabel linken aan de vier soortenlijsten

De tabel van Wouter bevat alle soorten uit tree- en herbspecies van BR en VBI, dus 4 soortenlijsten.

Deze tabel moet nu terug "verdeeld" worden over de 4 initiële soortenlijsten (zie ListSpeciesVBIBRforWouter.Rmd).

```{r LoadSpeciesListsBRVBI}
# fieldmap BR
conBR <- odbcConnectAccess2007(path_to_fieldmap)

qHerbSpecies_BR <- sqlFetch (conBR, "qHerbSpecies240810", stringsAsFactors = TRUE)
qTreeSpecies_BR <- sqlFetch (conBR, "qspecies", stringsAsFactors = TRUE)

odbcClose(conBR)

# fieldmap VBI
path_to_VBI <- "C:/1Bosinventaris_finaal_vs4/Data/MeetgegevensRuw/FieldMapData_Bosinventaris_v4.accdb"
path_to_externe_data_VBI <- "C:/1Bosinventaris_finaal_vs4/Data/ExterneData/VBIExterneData.accdb"
  
conVBI1 <- odbcConnectAccess2007(path_to_VBI)

  qTreeSpecies_VBI <- sqlFetch (conVBI1, "qTreeSpecies", stringsAsFactors = TRUE)
# qTreeSpecies: zelfde ID voor VBI1 en VBI2

odbcClose(conVBI1)


conVBI2 <- odbcConnectAccess2007(path_to_externe_data_VBI)

  qHerbSpecies_VBI<-sqlFetch(conVBI2, "tblspeciesListComb")
  tblTreeSpeciesCharacteristicsVBI <-sqlFetch(conVBI2, "tblTreeSpeciesCharacteristics")
  
odbcClose(conVBI2)

```

### BR

```{r Link_BR_qSpecies}
# trees
qTreeSpecies_BR2 <- qTreeSpecies_BR %>% 
  left_join(tblWouterBijgewerkt, by = c("Value1" = "NameNl", "Value2" = "NameSc")) %>% 
  mutate(Value3 = TaxonID) %>% 
  select(ID, Value1, Value2, Value3)

t <- qTreeSpecies_BR2 %>% filter(is.na(TaxonID)) 
nrow(t)
# 10 - OK

# !! export naar access
```


```{r Link_BR_qHerbSpecies}
# obv NameNl en NameSC
qHerbSpecies_BR2 <- qHerbSpecies_BR %>% 
  left_join(tblWouterBijgewerkt, by = c("Value1" = "NameNl", "Value2" = "NameSc")) 

t <- qHerbSpecies_BR2 %>% filter(is.na(TaxonID) & is.na(no_link)) 
nrow(t)
# 21 !!
# REDEN: NameSc is door export naar csv (naar Wouter) gewijzigd

# deze 21 via Namenl koppelen
# en NameSc overnemen van Value2

qHerbSpecies_BR2_ <- qHerbSpecies_BR2 %>% 
  filter(!is.na(TaxonID) | !is.na(no_link)) %>% 
  mutate(Value3 = TaxonID) %>% 
  select(ID, Value1, Value2, Value3)
  
nrow(qHerbSpecies_BR2_) + nrow(t) - nrow(qHerbSpecies_BR2)

# Obv NameNL
t2 <- t %>% 
  select(ID, Value1, Value2) %>% 
  left_join(tblWouterBijgewerkt, by = c("Value1" = "NameNl")) %>% 
  select(-NameSc) %>% 
  distinct()

## die 21 zou je moeten de Value2 (NameSc) geven van qHerbSpecies_BR
qHerbSpecies_BR %>% filter(Value1 == "Bosorchis")
t2 %>% filter(Value1 == "Bosorchis")

qHerbSpecies_BR3 <- t2 %>% 
  mutate(Value3 = TaxonID) %>% 
  select(ID, Value1, Value2, Value3)

# SAMENVOEGEN
qHerbSpecies_BR4 <- rbind(qHerbSpecies_BR2_, qHerbSpecies_BR3)

```


Exporteren naar dbExterneData als qHerbspecies_vs2 en qspecies_vs2
(!! niet naar csv want dan worden scientific names soms vervormd)

```{r export_BR_value3_Florabank}
colnames(qTreeSpecies_BR2)
colnames(qHerbSpecies_BR4)

connectieExterneData <- odbcConnectAccess2007(dbExterneData)

if ("qspecies_value3_Florabank" %in% sqlTables(connectieExterneData)$TABLE_NAME) {
  sqlDrop(connectieExterneData,"qspecies_value3_Florabank")
  sqlSave(connectieExterneData, qTreeSpecies_BR2, "qspecies_value3_Florabank")
  } else {
  sqlSave(connectieExterneData, qTreeSpecies_BR2, "qspecies_value3_Florabank")
  }

if ("qHerbspecies_value3_Florabank" %in% sqlTables(connectieExterneData)$TABLE_NAME) {
  sqlDrop(connectieExterneData,"qHerbspecies_value3_Florabank")
  sqlSave(connectieExterneData, qHerbSpecies_BR4, "qHerbspecies_value3_Florabank")
  } else {
  sqlSave(connectieExterneData, qHerbSpecies_BR4, "qHerbspecies_value3_Florabank")
  }

odbcClose(connectieExterneData)

```

### VBI

```{r Link_VBI_qSpecies}
# trees
qTreeSpecies_VBI2 <- qTreeSpecies_VBI %>% 
  left_join(tblWouterBijgewerkt, by = c("Value1" = "NameNl", "Value2" = "NameSc")) %>% 
  mutate(Value3 = TaxonID) %>% 
  select(ID, Value1, Value2, Value3)

t <- qTreeSpecies_VBI2 %>% filter(is.na(TaxonID)) 
nrow(t)
# 12 - OK

# !! export naar access
```
```{r Link_VBI_TreeSpecCharact}
# beter koppelen aan treespec characteristics en daar TaxonID toevoegen

tblTreeSpeciesCharacteristicsVBI2 <- tblTreeSpeciesCharacteristicsVBI %>% 
  left_join(qTreeSpecies_VBI2, by = c("IDTreeSp" = "ID")) %>% 
  select(-NaamNederlands, -NaamWetenschappelijk, - NameSc2, -no_link, -Value1, -Value2, -Value3, -OrderField, -Active) 

# !! malus manueel aanpassen in db

```



```{r Link_VBI_qHerbSpecies}
####### obv NameNl en NameSC => qHerbSpecies_VBI2_
names(qHerbSpecies_VBI)

qHerbSpecies_VBI2 <- qHerbSpecies_VBI %>% 
  left_join(tblWouterBijgewerkt, by = c("NameNl", "NameSc")) 

t <- qHerbSpecies_VBI2 %>% filter(is.na(TaxonID) & is.na(no_link)) 
nrow(t)
# 58 !!
# REDEN: NameSc is door export naar csv (naar Wouter) gewijzigd
# deze 58 enkel obv Namenl of NameSc koppelen

names(qHerbSpecies_VBI2_)
qHerbSpecies_VBI2_ <- qHerbSpecies_VBI2 %>% 
  filter(!is.na(TaxonID) | !is.na(no_link)) %>% 
  # mutate(TaxonID_Flora = TaxonID) %>% 
  select(-NaamNederlands, -NaamWetenschappelijk, - NameSc2, -no_link)
  
nrow(qHerbSpecies_VBI2_) + nrow(t) - nrow(qHerbSpecies_VBI2)



####### obv NameNl => qHerbSpecies_VBI3
t2 <- t %>% 
  select(-NaamNederlands, -NaamWetenschappelijk, - NameSc2, -no_link, -TaxonID) %>% 
  left_join(tblWouterBijgewerkt, by = c("NameNl")) %>% 
  select(-NameSc.y) %>% 
  distinct() %>% 
  dplyr::rename(NameSc = NameSc.x)

# die 21 zou je moeten de Value2 (NameSc) geven van qHerbSpecies_BR
qHerbSpecies_VBI %>% filter(NameNl == "Bosorchis")
t2 %>% filter(NameNl == "Bosorchis")

qHerbSpecies_VBI3 <- t2 %>% 
  select(-NaamNederlands, -NaamWetenschappelijk, - NameSc2, -no_link) %>% 
  filter(!is.na(TaxonID))

####### obv NameSc => qHerbSpecies_VBI4 
qHerbSpecies_VBI4 <- t2 %>% 
  filter(is.na(TaxonID)) %>% 
  select(-NaamNederlands, -NaamWetenschappelijk, - NameSc2, -no_link, -TaxonID) 

  
qHerbSpecies_VBI4_ <- qHerbSpecies_VBI4 %>% 
  left_join(tblWouterBijgewerkt, by = c("NameSc")) %>% 
  select(-NameNl.y) %>% 
  distinct() %>% 
  dplyr::rename(NameNl = NameNl.x) %>% 
  select(-NaamNederlands, -NaamWetenschappelijk, - NameSc2, -no_link)

# nog 8 niet gekoppeld => manueel in access doen

# SAMENVOEGEN
nrow(qHerbSpecies_VBI2_) + nrow(qHerbSpecies_VBI3) + nrow(qHerbSpecies_VBI4_) - nrow(qHerbSpecies_VBI)
qHerbSpecies_VBI5 <- rbind(qHerbSpecies_VBI2_, qHerbSpecies_VBI3, qHerbSpecies_VBI4_)

```


Exporteren naar dbExterneData als qHerbspecies_value3_Florabank en qspecies_value3_Florabank
(!! niet naar csv want dan worden scientific names soms vervormd)

```{r export_VBI_vs2_florabank}
colnames(qTreeSpecies_VBI2)
colnames(qHerbSpecies_VBI5)

path_to_externe_data_VBI <- "C:/1Bosinventaris_finaal_vs4/Data/ExterneData/VBIExterneData.accdb"

con <- odbcConnectAccess2007(path_to_externe_data_VBI)

if ("qTreespecies_vs2" %in% sqlTables(con)$TABLE_NAME) {
  sqlDrop(con,"qTreespecies_vs2")
  sqlSave(con, qTreeSpecies_VBI2, "qTreespecies_vs2")
  } else {
  sqlSave(con, qTreeSpecies_VBI2, "qTreespecies_vs2")
  }

if ("tblTreeSpeciesCharacteristics_vs2" %in% sqlTables(con)$TABLE_NAME) {
  sqlDrop(con,"tblTreeSpeciesCharacteristics_vs2_florabank")
  sqlSave(con, tblTreeSpeciesCharacteristicsVBI2, "tblTreeSpeciesCharacteristics_vs2_florabank")
  } else {
  sqlSave(con, tblTreeSpeciesCharacteristicsVBI2, "tblTreeSpeciesCharacteristics_vs2_florabank")
  }

if ("tblspeciesListComb_vs2_florabank" %in% sqlTables(con)$TABLE_NAME) {
  sqlDrop(con,"tblspeciesListComb_vs2_florabank")
  sqlSave(con, qHerbSpecies_VBI5, "tblspeciesListComb_vs2_florabank")
  } else {
  sqlSave(con, qHerbSpecies_VBI5, "tblspeciesListComb_vs2_florabank")
  }

odbcClose(con)

```












