---
title: "Update forresdat - vegetatie"
author: "Anja Leyman"
date: "`r Sys.Date()`"
output: 
  html_document:
    keep_md: FALSE
    number_sections: yes
    fig_caption: yes
    code_folding: hide
    toc: TRUE
    toc_float:
      collapsed: yes
      smooth_scroll: yes
---

```{r Rm, eval = FALSE}
rm(list=ls())
```

```{r Setup, include = FALSE}
knitr::opts_chunk$set(
  echo = TRUE,
  eval = FALSE,  # FALSE: dan kan ik knitten zonder dat er iets gebeurt
  message = FALSE,
  warning = FALSE, 
  fig.width = 9,
  fig.align = TRUE)

library(here)

# libraries & invoergegevens
source(here::here("scripts/Setup.R"))

```



```{r juiste_forrescalc}
# !!! eerst zeker 'install.packages("forrescalc")
# zodat data goede release krijgt!
# zie mail 7/10/24 van Els L.
# soms een andere branch nodig als Els nog iets moet fixen, maar als ik naar forresdat 
# wil wegschrijven, moet ik officiële versie van forresclac gebruiken

install.packages("forrescalc")
```


# Vraagstelling
DOEL van dit script is een update van forresdat gegevens naar 

- forresdat-folder als tsv (nadien nog te pushen naar github)
- BR_analysedb.accdb
- output-folders "_plot-level-data" en "_tree-level-data" als csv
- gdrive-folders "_plot-level-data" en "_tree-level-data" als csv

Kersselaerspleyn blijkt op meerdere vlakken uitzonderingen te bevatten.
Deze uitzonderingen worden na het inladen van de data gecorrigeerd. 


```{r results='hold', eval=TRUE}
path_to_forresdat_data
path_to_analysis_set_db
path_to_plotlevel_csv
path_to_treelevel_csv
path_to_output_gdrive
path_to_meetgegevens

```

# Load plotinfo

Plotinfo samenstellen, zijnde plottype, naam forest_reserve en info over survey en data al dan niet processed.

```{r }
plotinfo <- read_vc(file = "plotinfo", root = path_to_forresdat_data)
names(plotinfo)
```

# Load vegetation - OK - 19/1/2023

```{r load_veg}
data_vegetation <-
  load_data_vegetation(
    database = path_to_fieldmap_db,
    processed = TRUE
  )
data_herblayer <-
  load_data_herblayer(
    database = path_to_fieldmap_db,
    processed = TRUE
  )


```

# Calculate

```{r}
vegetation <- calculate_vegetation(data_vegetation, data_herblayer)
```


```{r CreateSeparateDataframesVeg}
for (tablename in names(vegetation)) {
     assign(tablename, vegetation[[tablename]])
} 

```


# Controle plot-level-data

```{r}
# plot 1176, periode 1: niet in veg_by_plot => Els gevraagd om dit te corrigeren (nov 2022)
data_vegetation %>% filter(plot_id == 1176 & period == 1)
data_herblayer %>% filter(plot_id == 1176)
data_herblayer %>% filter(plot_id == 1176 & period == 1)

vegetation_by_plot %>% filter(plot_id == 1176 & period == 1)

```


Tijdelijk hier oplossen

```{r correctie_add_plot1176}
col_names <- colnames(vegetation_by_plot)
plot1176 <- data.frame(matrix(nrow = 0, ncol = length(col_names))) 
colnames(plot1176) <- col_names
nrow(plot1176)
names(plot1176)

# meeste is NA
for (i in 1:ncol(plot1176))
  {
      plot1176[1,i]<-NA
  }

# dan enkel deze die geen NA zijn, invullen
plot1176$plot_id <- 1176
plot1176$period <- 1
plot1176$number_of_species <- 0
plot1176$subplot_id <- 1
plot1176$cumm_herb_coverage_class_average_perc <- 0
plot1176$year_main_survey <- 2007
plot1176$date_vegetation <- as.Date("2007-06-28")
plot1176$moss_cover_mid <- 0.5
plot1176$waterlayer_cover_mid <- 0.5

# samenvoegen
vegetation_by_plot_ <- rbind(vegetation_by_plot, plot1176)

vegetation_by_plot <- vegetation_by_plot_

```





# Check NA's

```{r}
names(vegetation_by_plot)
summary(vegetation_by_plot)
# veel covers niet ingevuld ...
```

```{r}
col <- c("number_of_species", "cumm_herb_coverage_class_average_perc")

vegetation_by_plot %>% filter_at(col, any_vars(is.na(.))) %>% nrow() == 0

```

```{r}
names(vegetation_by_core_area_species)

col <- c("number_of_subplots_with_vegetation", "perc_of_subplots", "mean_coverage_class_average_perc")

vegetation_by_core_area_species %>% filter_at(col, any_vars(is.na(.))) %>% nrow() == 0

```

# TEMP: browse_index niet ingevuld: NA ipv 100 (no browsing)

!! browse_index : NA in herblayer_by_plot, terwijl het 100 (= no browsing) zou moeten zijn (game_impact_veg  = TRUE bij plotinfo )

!! heeft te maken met onvolledig aanvullen van FM-DC: NA zou 100 moeten worden bij voorafgaandelijke datacontrole

? bij welke bosreservaten komt dit voor? 
Enkel 31000 41000 43000 (Hannecart en Rodebos)

> Hierna tijdelijke correctie (gevraagd aan Peter 17/1/2023)

```{r}
check_brows_0 <- data_herblayer %>% 
  left_join(plotinfo %>% select(plot_id, period, game_impact_veg)) %>% 
  filter(is.na(browse_index_id)) %>% 
  filter(game_impact_veg == TRUE) 
           
table(check_brows_0$plot_id, check_brows_0$period)
#           2    3
#   21000 1112    0
#   31000    0  491
#   41000    0  907
#   43000    0  687
```

```{r corr_browseindex_NA}
data_herblayer_ <- data_herblayer %>% 
  left_join(plotinfo %>% select(plot_id, period, game_impact_veg),
            by = c("plot_id", "period")) %>% 
  mutate(browse_index_id = ifelse(is.na(browse_index_id) & game_impact_veg == TRUE,
                                  100,
                                  browse_index_id)) %>% 
  select(-game_impact_veg)


data_herblayer <- data_herblayer_
```

> Na correctie data_herblayer ook veg_by_core_area_species opnieuw laten berekenen
(de andere plot-level-resultaten mbt vegetatie zijn OK, daar komt browsing niet in voor)

```{r corr_browseindex_CA}
check_CA_browsing <- vegetation_by_core_area_species %>% 
  left_join(plotinfo %>% select(plot_id, period, game_impact_veg),
            by = c("plot_id", "period")) %>% 
  filter(is.na(perc_of_subplots_browsed)) %>% 
  filter(game_impact_veg == TRUE) 

table(check_CA_browsing$plot_id, check_CA_browsing$period)  
  #       2  3
  # 21000 29  0
  # 31000  0 49
  # 41000  0 29
  # 43000  0 56

# herberekenen met gecorrigeerde data_herblayer
data_herblayer_CA <- data_herblayer %>%
    filter(.data$plottype == "CA")

vegetation_by_core_area_species_ <- calculate_vegetation_core_area_species(data_herblayer_CA)

vegetation_by_core_area_species <- vegetation_by_core_area_species_

```

> Alle vegetatie-resultaten terug in een lijst stoppen

```{r combine_veg}
vegetation_ <- list(
      vegetation_by_plot = vegetation_by_plot,
      vegetation_by_core_area_species = vegetation_by_core_area_species
    )

vegetation <- vegetation_
```



# Controle KV Kerss

n_subplots is fout: 710 ipv 750 (2eset wel OK, 140)

calculate_vegetation_core_area_species <- function(data_herblayer, data_vegetation) {
  by_core_area_species <- data_herblayer %>%
    group_by(.data$plot_id, .data$period) %>%
    mutate(
      n_subplots = n_distinct(.data$subplot_id)

OPGEPAST: `n_subplots` zou moeten bepaald worden op "data_vegetation", want in herblayer 
zitten enkel de subplots waar een soort waargenomen werd

> aan els gevraagd om dit aan te passen in PR van reg_AL (29/11/2022)
Hier niet aangepast, geeft geen immens grote afwijking, tijdelijk zo laten ...

Bij regeneration wordt van regeneration-subplots vertrokken, dus daar is het aantal subplots wel correct.

```{r check_n_subplots_veg, eval = FALSE}
# controle n_subplots door runnen van deel van de functie -> OK!!
table(by_core_area_species$n_subplots)
#     1    10    34    50    97    98   105   140   710 
# 26466   174   101   724    34   917   194   111    76 

# ? 97 
# plot 41000, period 3, subplot 00.60, ID 22 is leeg en wordt daarom niet meegerekend

# ? 710 ipv 750?
# waarom bij reg geen probleem?
table(by_plot_species_reg$n_subplots)
```

```{r check_veg_Kerss_KV}
check_Kerss <- vegetation_by_core_area_species %>% 
  filter(plot_id == 11000)

check_Kerss <- vegetation_by_core_area_species %>% 
  filter(plot_id == 11000 & species == 71)  # beuk
# period = 2, zelfde resultaat als dataverwerking 2010 - OK

```

Resultaten stemmen overeen met dataverwerking uit 2012, muv percentage subplots, period 1.



# Export vegetation

```{r join_plotinfo_veg}
veg_plotinfo <- lapply(vegetation, function(x) left_join(x, plotinfo %>% select(plot_id, forest_reserve, plottype, period, survey_number), by = c("plot_id", "period")))
# lapply: same function over all elements of the list
```


```{r save_veg_git, eval = FALSE}
# geen plotinfo naar git
save_results_git(
  results = vegetation,
  repo_path = path_to_git_forresdat,
  strict = TRUE 
  # strict = FALSE
)
```

```{r save_veg_git_manueel, eval = FALSE}
# manueel - eigen simpele functie - als save_results_git niet werkt
save_results_tsv(vegetation, 
                 root = path_to_forresdat_data, 
                 strict = FALSE)
```


```{r save_veg_access_csv, eval = FALSE}
# volgende functie heb ik zelf geschreven, zit niet in het package!
save_results_csv (
    results = veg_plotinfo,
    output_dir = path_to_plotlevel_csv
    )

# afgerond voor export naar access
# de df's van CP mogen op 0 afgerond worden (= 1ste drie dataframes)
# de KV's op 2 cijfers na de komma
veg_round <- veg_plotinfo %>% 
  lapply(., function(x) round_df(x, 2))

# save_results_access (
#   results = veg_round,
#   database = path_to_analysis_set_db,
#   remove_tables = TRUE
#   )

# Functie "save_results_access" (< package) geeft problemen met dates => hierna manueel
vegetation_by_plot <- vegetation_by_plot %>% 
  mutate(date_vegetation = as.Date(gsub(' SAST','',date_vegetation))) 
  # gsub (SAST) is om tijdzone weg te halen, anders wordt een dag vroeger weergegeven


con <- odbcConnectAccess2007(path_to_analysis_set_db)

# vegetation_by_plot
dbtables <- sqlTables(con)
if ("vegetation_by_plot" %in% dbtables$TABLE_NAME) {
        sqlDrop(con, "vegetation_by_plot")
      }
sqlSave(con, dat = vegetation_by_plot, tablename = "vegetation_by_plot", varTypes = c(date_vegetation="datetime"))


# vegetation_by_core_area_species
dbtables <- sqlTables(con)
if ("vegetation_by_core_area_species" %in% dbtables$TABLE_NAME) {
        sqlDrop(con, "vegetation_by_core_area_species")
      }
sqlSave(con, dat = vegetation_by_core_area_species, tablename = "vegetation_by_core_area_species")

odbcClose(con)
```



Direct naar gdrive exporteren (csv): 
naar **/PRJ_BOSECO_ALGEMEEN/PRJ_BR_AanvraagGegevens/!METADATA-ALL_PLOTS/_plot-level-data/**

```{r save_veg_gdrive, eval = FALSE}
save_results_csv(
    results = veg_plotinfo,
    output_dir = path_to_plotlevel_gdrive
    )

```


# Export herblayer - OK - 19/1/2023

Ook herblayer naar forresdat wegschrijven

```{r select_variables}
names(data_herblayer)

con <- odbcConnectAccess2007(path_to_fieldmap_db)
qBrowsIndex <- sqlFetch(con, "qBrowsIndex")
# qCoverHerbs <- sqlFetch(con, "qCoverHerbs")
odbcClose(con)

herblayer <- data_herblayer %>%
  select(plot_id, subplot_id, period, 
         date_vegetation, year, 
         species, coverage_class_average_perc, 
         browse_index_id) %>%
  left_join(qBrowsIndex %>% select(ID, Value2), by = c("browse_index_id" = "ID")) %>% 
  rename(browse_index = Value2) %>% 
  # mutate(date_vegetation = as.Date(date_vegetation)) 
  # !! r as.Date returns previous day 
  mutate(date_vegetation = as.Date(gsub(' SAST','',date_vegetation))) 
  # Which will remove the timezone from part of the string and then convert to date.

# save_results_xxxx: gemaakt om list weg te schrijven
# hier maar één dataframe
herblayer_list <- list(herblayer_by_plot = herblayer)
herblayer_list_git <- list(herblayer_by_plot = herblayer %>% select(-browse_index))
# summary(herblayer)

```


```{r join_plotinfo_herb}
herb_plotinfo <- lapply(herblayer_list, function(x) left_join(x, plotinfo %>% select(plot_id, forest_reserve, plottype, period, survey_number), by = c("plot_id", "period")))
# lapply: same function over all elements of the list

```


```{r save_herb_git, eval = FALSE}
# geen plotinfo naar git
save_results_git(
  results = herblayer_list_git,
  repo_path = path_to_git_forresdat,
  strict = TRUE
)

# check: echt niet veranderd??
# check <- read_vc(file = "herblayer_by_plot", root = path_to_forresdat_data)
# check %>% filter(plot_id == 41000 & period == 3 & browse_index_id == 100)
# herblayer %>% filter(plot_id == 41000 & period == 3 & browse_index_id == 100)
```

```{r save_herb_git_manueel, eval = FALSE}
# manueel - eigen simpele functie - als save_results_git niet werkt
save_results_tsv(herblayer_list_git, 
                 root = path_to_forresdat_data, 
                 strict = FALSE)
```


```{r save_herb_access_csv, eval = FALSE}
# volgende functie heb ik zelf geschreven, zit niet in het package!
save_results_csv (
    results = herb_plotinfo,
    output_dir = path_to_plotlevel_csv
    )

# afgerond voor export naar access
herb_round <- herb_plotinfo %>% 
  lapply(., function(x) round_df(x, 2))

# save to access nog steeds niet opgelost, is alsof access date niet herkent
# => manueel gedaan (csv opgeslagen als xlsx en dan geïmporteerd; csv gaf zelfd eproblemen als access)
        # save_results_access(
        #   results = herb_[1],
        #   database = path_to_analysis_set_db,
        #   remove_tables = TRUE
        # )

# probleem met datumvelden => varTypes aanduiden
con <- odbcConnectAccess2007(path_to_analysis_set_db)

dbtables <- sqlTables(con)
if ("herblayer_by_plot" %in% dbtables$TABLE_NAME) {
        sqlDrop(con, "herblayer_by_plot")
      }
# sqlSave(con, dat = herblayer, tablename = "herblayer_by_plot", fast = FALSE)
sqlSave(con, dat = herb_round[[1]], tablename = "herblayer_by_plot", varTypes = c(date_vegetation="datetime"))

odbcClose(con)

```

Direct naar gdrive exporteren (csv): 
naar **/PRJ_BOSECO_ALGEMEEN/PRJ_BR_AanvraagGegevens/!METADATA-ALL_PLOTS/_plot-level-data/**

```{r save_herb_gdrive, eval = FALSE}
save_results_csv(
    results = herb_plotinfo,
    output_dir = path_to_plotlevel_gdrive
    )

```


**Na update van forresdat, project "forresdat" openen en alles naar de cloud pushen**
**Eventueel ook access op gdrive plaatsen**


