---
title: "Update forresdat 2 - dendro op plotniveau"
author: "Anja Leyman"
date: "`r Sys.Date()`"
output: 
  html_document:
    keep_md: FALSE
    number_sections: yes
    fig_caption: yes
    code_folding: hide
    toc: TRUE
    toc_float:
      collapsed: yes
      smooth_scroll: yes
---


```{r Rm, eval = FALSE}
rm(list=ls())
```

```{r Setup, include = FALSE}
knitr::opts_chunk$set(
  echo = TRUE,
  eval = TRUE,  # FALSE: dan kan ik knitten zonder dat er iets gebeurt
  # maar dan kan ik ook niet bv. n_plots weergeven in de html mbv 'r n_plots'
  message = FALSE,
  warning = FALSE, 
  fig.width = 9,
  fig.align = TRUE)

library(here)

# libraries & invoergegevens & functions
source(here::here("scripts/Setup.R"))

```


```{r Setup2}
path_to_html_teamdrive <- paste0(path_to_dataverwerking_teamdrive, "25_Overkoepelend")
```


> juiste forrescalc kiezen:   
(1)  om weg te schrijven naar "main" branch van forresdat => met juiste release van het package: dan `install.packages("forrescalc")`  
OF
(2) om weg te schrijven naar "develop" branch van forresdat, dat kan met laatste correcties van forrescalc 
=> juiste branch selecteren in forrescalc en opnieuw builden 

> (10/3/25: branch 'bugfix' met corr van read_forresdat waarbij we de develop branch kunnen selecteren ipv main)

> (15/12/2025: branch "bugfix_AL2025" => wegschrijven naar branch develop van forresdat)

```{r forrescalc_to_write_to_forresdat_NOG_NIET, eval = FALSE}
# !!! eerst zeker 'install.packages("forrescalc")
# zodat forresdat-data goede release krijgt!
# zie mail 7/10/24 van Els L.
# soms een andere branch nodig als Els nog iets moet fixen, maar als ik naar forresdat 
# wil wegschrijven, moet ik officiële versie van forrescalc gebruiken

install.packages("forrescalc")

```


# Vraagstelling
DOEL van dit script is een update van forresdat gegevens naar 

- forresdat-folder als tsv (nadien nog te pushen naar github)
- BR_analysedb.accdb
- output-folders "_plot-level-data" en "_tree-level-data" als csv
- gdrive-folders "_plot-level-data" en "_tree-level-data" als csv

Zoniënwoud blijkt op meerdere vlakken uitzonderingen te bevatten.
Deze uitzonderingen worden na het inladen van de data gecorrigeerd. 


```{r results='hold', eval=TRUE}
path_to_forresdat_data
path_to_analysis_set_db
path_to_plotlevel_csv
path_to_treelevel_csv
path_to_output_gdrive
path_to_meetgegevens

```

# SVZ

- 25/9/2024: eerste keer op basis van een kopie van de volledige moederdatabank
(te vinden als zip-file op citrix onder "...\Projects\PRJ_BosEco\PRJ_ALG_FIELDMAP\FM_MDB BOSRESERVATEN")

- 18/12/2024: er werd beslist (nalv Euforia) om **Zoniën** op te splitsen in **4 sites**
(directere link met wanneer ingesteld als bosreservaat).
Naam "forest_reserve" werd in moederdatabank aangepast: Kersselaerspleyn, Harras 
en Zwaenepoel werden vervangen door     

    - Zoniën KERN_1983: bevat KV en 11 CP's (voorheen "Kersselaerspleyn")     
    - Zoniën UITBR_1995: bevat de CP's die NIET in de oude/eerste kernvlakte van 1983 
    liggen (voorheen "Kersselaerspleyn")     
    - Zoniën HARRAS_1995: bevat KV en CP (voorheen "Harras" voor KV en "Zwaenepoel" voor CP's)    
    - Zoniën UITBR_2010: bevat enkel CP's (voorheen "Zwaenepoel", maar zonder deze die nu in "HARRAS_1995" liggen)

- 10/3/2025: update van de reeds verwerkte data, vooral vanuit vraag naar trees wide beuk
(trees_wide_beuk: tabel met ook Wijnendale, Everzwijnbad en Jansheideberg)

- 17/11/2025: foutje in forrescalc => werken met branch "bugfix_AL2025" (nog niet door 
Els gemerged in haar branch "bugfix")

- 15/12/2025: meest recente bosreservaten apart verwerkt mét implementatie LIS


# Load plotinfo

Plotinfo inladen: `plottype`, naam `forest_reserve` en info over survey's.
(plotinfo op gdrive en forresdat: enkel processed plots!)

```{r }
# mbv forresdat
# plotinfo <- read_forresdat(file = "plotinfo", root = path_to_forresdat_data)
# names(plotinfo)
# ?read_forresdat

# van c-schijf
    # plotinfo_ <- read.csv2(paste0(path_to_plotlevel_csv, "plotinfo.csv")) %>% 
    #   select(-1)

# van forresdat
plotinfo <- read_forresdat_table(
  tablename = "plotinfo"
  , git_ref_type = "branch", git_reference = "develop"
  , join_plotinfo = FALSE
  , plottype = "all")  # NIET ENKEL CP's!
```


# Load dendro data - voorlopig OK - 16/12/2025

Standaard wordt enkel processed data ingeladen mbv de load-functies.
We willen voor onze output ook enkel deze processed data mee (voor non-processed 
data deze telkens opnieuw inladen en berekenen)

```{r load_dendro1_processed_or_not}
data_dendro <- load_data_dendrometry(database = path_to_fieldmap_db, 
                                     extra_variables = TRUE, 
                                     processed = TRUE) %>% 
  filter(plottype != "OTHER")  # enkel CP of CA
# 79866 + 2455 = 82321 (rodebos)
# 83171 (22/11/2022)
# 87742 (18/12/2024)

data_shoots <- load_data_shoots(database = path_to_fieldmap_db, extra_variables = TRUE)

data_stems  <- compose_stem_data(data_dendro, data_shoots, extra_variables = TRUE)

```


```{r load_dendro2}
# enkel processed
data_deadwood <- load_data_deadwood(database = path_to_fieldmap_db, processed = TRUE) %>% 
  filter(plottype != "OTHER")

data_deadwood %>% filter(max_diam_mm < 100)
# 2 records => verwijderen, ook gevraagd aan Peter in mail van 17/12/25
```

Op termijn in forrescalc opnemen dat als max_diam_mm < 100 mm (= treshold logs), 
dan volume = NA.

We zouden dat kunnen opnemen in de functie `load_data_deadwood()`, maar dan heb
je geen zicht meer op de logs met kleinere diameter die mogelijks fout genoteerd werden.
Geen datacontrole meer mogelijk hierop.

Anderzijds is dat opgenomen in de datacontrole `check_data_deadwood()` dus eigenlijk 
moeten we ons dat niet aantrekken.
We laden enkel in wat aan treshold voldoet.

Databank moet proper staan, enkel opmeten vanaf 100, al de rest verwijderen.
Niet nodig om dat in forrescalc te gaan implementeren, doen we ook niet met staande bomen.

```{r TMP_te_kleine_logs}
data_deadwood <- data_deadwood %>% 
  filter(max_diam_mm >= 100)
```

```{r}
data_deadwood <- calc_intact_deadwood(data_deadwood)
```


```{r eval = FALSE}
height_model <- load_height_models()
save(height_model, file = "height_model.RData")
```

```{r}
load("height_model.RData")

# bij problemen met forresheights github, eigen functie gebruiken
# path_to_height_models <- "C:/03_BR/1_DataVerwerkingBR/Data/Hoogtemodellen/"
# height_model <- load_height_models_local(path_to_height_models)
```

```{r check_heightmodels}
table(height_model$forest_reserve, height_model$period)
table(plotinfo$forest_reserve)

height_model %>% group_by(forest_reserve) %>% 
  summarise(n = n()) %>% 
  ungroup() %>% 
  anti_join(plotinfo, by = c("forest_reserve"))
# prognoses_extra: OK, deze hoeven niet meegenomen worden bij de standaard dataverwerking, 
# want geen deel van monitoring (onbeheerde) BRen
# In moederdb zijn plotdetails niet ingevuld (geen processed en geen "reservaat"forest_reserve") 
# => trees werden niet ingeladen 
```

# Correctie year van dendrometrie - NIET MEER NODIG

Year = jaar van groeiseizoen
Grens was gelegd op 1/7, nu naar 1/5.
Aangevraagd in issue # 114, OK (27/3/2024)
<!-- Berekening van year en year_dendro aangepast voor load_data_dendrometry() en load_plotinfo():  -->

**T.e.m. 30 april wordt nog bij het vorige jaar geteld, vanaf 1 mei wordt bij het **
**nieuwe jaar geteld (1 mei bij huidig jaar).**

Volgende reservaten daadwerkelijk over twee jaartallen heen opgemeten:

- Bos Terrijst CA - 1eSET: OK
- Heirnisse - 2eSET: 5 plots 9/2014: OK
- Everzwijnbad - 3eSET: 1 plot (118) pas op 5/5/2023 opgemeten
- Zoniën HARRAS_1995 - 3eSET: 3 plots nog opgemeten 14/5/2020, rest in 2019 opgemeten
- Zoniën UITBR_2010 - 3eSET: 52 plots jan 2020 tot april 2020 en 12 plots in mei 2020


```{r check, results='hide'}
names(data_dendro)

year_range <- data_dendro %>% 
  group_by(forest_reserve, period) %>% 
  summarize(min_year = min(year), 
            max_year = max(year),
            year_range = paste0(min_year, " - ", max_year)) %>% 
  ungroup()

t <- year_range %>% 
  filter(min_year != max_year)

```


```{r results='hide'}
t2 <- data_dendro %>% 
  inner_join(t)

t2 %>% group_by(forest_reserve, period, year) %>% 
  summarize(n_plots = n_distinct(plot_id)) %>% 
  ungroup() %>% 
  filter(period == 3)

t2 %>% filter(forest_reserve == "Everzwijnbad" & year == 2023) %>% distinct(plot_id)
t2 %>% filter(forest_reserve == "Heirnisse" & year == 2014) %>% distinct(plot_id)
t2 %>% filter(forest_reserve == "Zoniën HARRAS_1995" & year == 2020) %>% distinct(plot_id)
t2 %>% filter(forest_reserve == "Zoniën UITBR_2010" & year == 2020) %>% distinct(plot_id)
```


# Volume individuele logs bijwerken - OK - 15/12/2025

De volumeberekening van liggend dood hout baseert zich op het veld `calc_volume_m3`
uit FM-databank (layer `Deadwood`).

Indien deadwood als fragment opgemeten werd (zie veld `IntactFragment` en 
bijhorende LU-list `qVdagnVfm`), is dit een kopie van het veld `Volume_m3.`
Dit veld wordt in FM-DC automatisch berekend. 
Belangrijk is om te zorgen dat dit volume als "inside plot" berekend wordt.

Indien deadwood als intact aangevinkt staat, moeten er tarieven gebruikt worden om
dit volume te berekenen.
Er werd afgesproken met Peter dit enkel nog te gebruiken voor de BE's of de KV's  
als ze plotgrens niet overschrijden. 

- Enkel in Kerss KV - 2eSET & 3eSET staan nog (veel) intacte bomen: 
klopt wel degelijk...voor KV KP = BEkartering....
- In 1eSET niks meer (aangevuld met fragmenten - copy van 2eSET - door Peter)
- Héél uitzonderlijk in 3e SET: 2 bomen in KV Rodebos (plot 43000)


## Fragmenten - update van volume in FM

**Elke keer te doen bij nieuwe db** 

In Fieldmap zijn er twee velden opgenomen, die "manueel" bijgewerkt moeten worden.
Makkelijkste is om dit hier op te vangen in een updatequery.

Het gaat om de velden 
- `calc_volume_m3`
- `calc_length`

Deze velden zijn exacte copies van de velden 
- `volume_m3` (als IntactFragment = 20)
- `length_m`

Maar omdat deze laatste twee velden per ongeluk gewijzigd kunnen worden in FM-DC 
(te berekenen als "Total Volume" of "Volume inside plot"), is het veiliger om 
deze waardes vast te klikken in `calc_volume_m3` & `calc_length`.

Voor 3de set was `calc_volume_m3` niet steeds berekend (in acces).
Dat doen we hier mbv een updatequery, nadat we zeker zijn dat de waardes correct 
berekend zijn in FM-DC ("inside plot").
Dit moet normaliter enkel gebeuren voor periode 3, periode 1 en 2 zijn bijgewerkt 
in de moederdatabank zelf.

**!!! ZEKER WANNEER ER EXTRA PLOTS TOEGEVOEGD ZIJN**
Dan blijkt volume nog niet "inside plot" berekend te zijn!
Zoals nu (10/3/2025) Withoefse heide, Heirnisse en Jansheideberg


```{r sql_update_calc_deadw_inside_plot, eval = FALSE}
# !! ENKEL UITVOEREN NADAT IN DC "volume inside plot" BEREKEND IS
# data_deadwood_old <- data_deadwood

# layers_deadw <- c("Deadwood", "Deadwood_2eSET", "Deadwood_3eSET")
# 
# for (x in layers_deadw){
# 
# qry_update_calc_vol <- "UPDATE x 
#       LEFT JOIN qVdagnVfm ON x.IntactFragment = qVdagnVfm.ID 
#       SET x.CalcVolume_m3 = [Volume_m3] 
#       WHERE (((x.CalcVolume_m3) Is Null) AND ((x.IntactFragment)=20))"
# 
# qry_update_calc_length <- "UPDATE x 
#       LEFT JOIN qVdagnVfm ON x.IntactFragment = qVdagnVfm.ID 
#       SET x.CalcLength_m = [Length_m] 
#       WHERE ((x.CalcLength_m) Is Null)"
#   
# conn <- odbcConnectAccess2007(path_to_fieldmap_db)
# # conn <- odbcConnectAccess2007(path_to_fieldmap_db), rows_at_time = 1)
# 
# sqlQuery(conn,qry_update_calc_vol)
# sqlQuery(conn,qry_update_calc_length)
# 
# odbcClose(conn)
# }

# enkel deadw_3eSET
qry_update_calc_vol <- paste0("UPDATE Deadwood_3eSET SET Deadwood_3eSET.CalcVolume_m3 = Deadwood_3eSET.Volume_m3 WHERE ((Deadwood_3eSET.CalcVolume_m3 Is Null) AND (Deadwood_3eSET.IntactFragment=20))") %>%
           noquote()

qry_update_calc_length <- "UPDATE Deadwood_3eSET SET Deadwood_3eSET.CalcLength_m = Deadwood_3eSET.Length_m WHERE ((Deadwood_3eSET.CalcLength_m) Is Null)" %>%
           noquote()
  
conn <- odbcConnectAccess2007(path_to_fieldmap_db)

sqlQuery(conn,qry_update_calc_vol)
sqlQuery(conn,qry_update_calc_length)

odbcClose(conn)

# opnieuw inladen
data_deadwood_old <- data_deadwood
data_deadwood <- load_data_deadwood(database = path_to_fieldmap_db, processed = TRUE) %>% 
  filter(plottype != "OTHER")
data_deadwood <- calc_intact_deadwood(data_deadwood)

data_deadwood %>% filter(is.na(calc_volume_m3)) %>% nrow()
# 0
```

```{r check_update_period3, eval = FALSE}
# update is OK als overal calc_lengte berekend is 
# én per reservaat één verschil met total_length (n_outside > 0)

data_deadwood_p3 <- load_data_deadwood(database = path_to_fieldmap_db, processed = TRUE) %>% 
  filter(period == 3)
names(data_deadwood_p3)
range(data_deadwood_p3$calc_length_m)
data_deadwood_p3 %>% filter(is.na(calc_volume_m3)) %>% select(intact_fragm)
# reden: IntactFragment=10

range(data_deadwood_p3$total_length_m)

data_deadwood_p3 %>% 
  mutate(check_inside_plot = total_length_m - calc_length_m) %>% 
  select(plot_id, plottype, forest_reserve
         , period
         , total_length_m, calc_length_m
         , check_inside_plot) %>% 
  group_by(forest_reserve, period, plottype) %>% 
  summarize(n_outside = sum(check_inside_plot > 0)) %>% 
  ungroup()

data_deadwood_p3 %>% 
  mutate(check_inside_plot = total_length_m - calc_length_m) %>% 
  group_by(forest_reserve, period, plottype) %>% 
  summarize(n_outside = sum(check_inside_plot > 0)) %>% 
  ungroup() %>% 
  filter(n_outside == 0) %>% 
  nrow() == 0
# in elk BR, elk plottype is er wel één log die afgesneden is
# (16/12/2025)

# t <- data_deadwood_p3 %>% 
#   mutate(check_inside_plot = total_length_m - calc_length_m) %>% 
#   select(plot_id, plottype, forest_reserve
#          , period
#          , total_length_m, calc_length_m
#          , check_inside_plot)
```

```{r check_vol_deadw}
check_deadw <- data_deadwood %>% 
  filter(is.na(calc_volume_m3))
nrow(check_deadw) == 0
# waren er 2, nu 0 (intact, plot 43.000, geprogrammeerd mbv tarieven dagnelie)

# summary(check_deadw$period) # enkel periode 3
# unique(check_deadw$plot_id) # enkel plot 43000 
# plotinfo %>% filter(plot_id %in% check_deadw$plot_id) # Rodebos KV

```

9 records transect withoefsse heide, wel reeds afgesneden, maar calc_volume nog niet berekend in db
Nu in orde in mijn lokale moederdb "C:/03_BR_db_monitoring/MDB_BR_X8_inbo2020_20250311/FieldMapData_MDB_BR_X8_inbo2020.accdb"


```{r tmp_WithHeide_T, eval = FALSE}
data_deadwood_p1 <- load_data_deadwood(database = path_to_fieldmap_db, processed = TRUE) %>% 
  filter(period == 1)

# enkel deadw_1eSET
qry_update_calc_vol <- paste0("UPDATE Deadwood SET Deadwood.CalcVolume_m3 = Deadwood.Volume_m3 WHERE ((Deadwood.CalcVolume_m3 Is Null) AND (Deadwood.IntactFragment=20))") %>%
           noquote()

qry_update_calc_length <- "UPDATE Deadwood SET Deadwood.CalcLength_m = Deadwood.Length_m WHERE ((Deadwood.CalcLength_m) Is Null)" %>%
           noquote()
  
conn <- odbcConnectAccess2007(path_to_fieldmap_db)

sqlQuery(conn,qry_update_calc_vol)
sqlQuery(conn,qry_update_calc_length)

odbcClose(conn)


```

### ALTERNATIEF: zelf inside plot berekenen - NOT FOR NOW

Met code van Arno (zie Wildcard_Everbeek_plot_data.Rmd) kunnen we - obv XY van begin- en eindpunt - 
diameters berekenen op plotrand en lengte tot plotrand.
Op basis daarvan kunnen we dan volume inside plot berekenen.

*!! Iets moeilijker bij kernvlaktes*, want 

- daar kan vorm afwijken (niet enkel straal zoals bij cirkelplots)     
- Moederdb: cirkelplots in lokale coordinaten, kernvlaktes in globale     

Omzetten van lokaal naar globaal en vice versa gebeurt in FM-DC --> settings - georeferencing
OPGEPAST: gebeurt plot per plot én enkel voor de actieve layers 
> DAAROM zelf inside plot berekenen nog even uitstellen, tot we ook weten dat dat voor kernvlaktes kan


## Intacte bomen - NIET MEER NODIG

Indien deadwood als intact (veld `IntactFragment`) aangevinkt staat, moeten er 
**tarieven** gebruikt worden om dit volume te berekenen.
(zie issue # 105) 

Er werd afgesproken met Peter `intact` enkel nog te gebruiken voor de BE's of de KV's  
(als bomen tenminste plotgrens van KV niet overschrijden). 

- in KV Wijnendale één intacte

Peter heeft een controle gedaan op oudere data (zie mail 24/11/2022)
Intact kan NIET bij 
- een substantieel deel dat buiten de plotgrenzen valt (> 1/2de)  
- decay 14 of 15 => allemaal fragment   
- decay 13: min_diameter > 150 (geen top aanwezig) => fragment (18 van de 42 intacte met decay 13)
 
Dit werd ook zo afgesproken met Peter voor veldwerk vanaf 24/11/2022:  
  - sowieso alle met decay 14 of 15 = fragment   
  - decay 13: enkel deze met min_diameter > 150 als fragment

<!-- In 1eSET werd wel nog gebruik gemaakt van intacte bomen. -->
<!-- Peter heeft dit gecheckt: ca 140 bomen van de 4000 in dit geval. -->
<!-- Daarvan veel meer dan de helft sowieso te smal om zware zijtakken (> 10 cm) te hebben.  -->
<!-- Daarenboven ook kroon soms deels buiten CP of KV. -->
<!-- ==> Wellicht zou fout door te werken met enkel fragmenten verwaarloosbaar zijn. -->
<!-- (eventueel eens te checken: volgens Peter enkel KV Pruikenmakers mogelijks afwijking) -->


<!-- 28/11/2019: (c) Peter (zie Trello):   -->
<!-- Aangepast in MDB (update op citrix), alles voor CP's en KV's staat nu op 20 (calc FieldMap),  -->
<!-- dit volgens de besproken werkwijze;  -->
<!-- uiteindelijk werden hiervoor in 7 plots kroontakken uit de 2e set gekopieerd  -->
<!-- naar de 1e Set, afbraak werd op 1 of 2 gezet cfr stam,  -->
<!-- er werd in opmerkingsveld "manueel" genoteerd: -->
<!-- plot 922 : 1 essentak -->
<!-- plot 934 : 1 eikentak -->
<!-- plot 803 : 2 beukentakken -->
<!-- plot 819 : 1 lorkentak -->
<!-- plot 71000 : 4 beukentakken -->
<!-- plot 81000 : 3 eikentakken -->
<!-- plot 12100 : 29 eikentakken (kv pruikemakers)!! -->

<!-- Volumes dood hout kunnen specifiek voor deze plots vgl'en worden met oude berekende data als proef. -->

<!-- Mail Peter 23/11/2022 ivm Kerss KV: -->
<!-- "Nu helemaal gerecapituleerd hoe het zit met dode liggende (zware) bomen kernvlakte Kerselaerspleyn. -->
<!-- Deze werden hermeten in de plot 13100 Natman en mosbomen ifv opstart inventarisatie Glen toen. -->
<!-- Hiervoor werd boomlaag gekopieerd over geheel van Kersselaerspleyn en enkel hermeten/bijgemeten, verkort voor oudere objecten -->
<!-- in de kernvlakte en rond de kernvlakte =bufferzone. Nadien heb ik dan in de plot 11000, de hermeten objecten die voldoen aan de diameter -->
<!-- en volledig of deels binnen de plotsgrens van de kernvlakte liggen ingeladen, vandaar uitzonderlijk hier wel combi intact en afgesneden, -->
<!-- In die natmanbomenplot (13100à zitten/zaten bijvoorbeeld ook bomen met kleine diameters die destijds door onze Ruben werden bemonsterd en een natmanid kregen -->
<!-- en die nu voor Glen zijn werk opnieuw werden bekeken, als ze er nog lagen." -->

```{r posssible_fragment_check, eval = FALSE}
# !! gemerkt dat calc_vol in Kerss KV (plot 11000, 2de en 3de decade) exacte copie 
# is van volume inside plot, terwijl het om intacte bomen gaat
# => volume bijwerken

data_deadwood_intact <- data_deadwood %>% 
  filter(intact_fragm == 10)

# toch nog niet helemaal zoals afgesproken met Peter => file doormailen met mogelijke fragmenten
posssible_fragment <- data_deadwood_intact %>% 
  filter((calc_length_m < total_length_m/2)|
           decaystage == 14|
           (decaystage == 13 & min_diam_mm > 150) |
           min_diam_mm > 150) %>% 
  select(plot_id, plottype, forest_reserve, , period, date_dendro, lying_deadw_id,
         species, decaystage, intact_fragm, calc_volume_m3, calc_length_m, total_length_m,
         min_diam_mm, max_diam_mm)

table(posssible_fragment$decaystage)

write_csv2(posssible_fragment, here::here("output/posssible_fragment_Kerss_KV.csv"))

```



# CORRECTIE staande bomen - Zoniën KERN_1983  

- Zoniën KERN_1983 - KV - 1986:    
  ** geen shoots, geen deadwood, reg of veg    
  ** pas vanaf dbh 30 cm        


- Zoniën KERN_1983 - KV - 2000:    
  ** pas vanaf dbh 30 cm volopname      
  ** boompjes met dbh 10-30 cm werden geteld    


**Methodiekrapport**

*Dendrometrics*:     
Full survey of all trees (L+D) with DBH>30cm in 1986-87; revisited in 1991 to
record windthrown trees due to windstorms of february 1991 (Vivian & Wiebke). Volume
calculations with tariffs (Van den Berge et al. 1990; 1992).    

In 2000/01 : re-survey of full area, with DBH threshold of 30 cm, trees of 10-30 cm counted,
not positioned; smaller trees not surveyed in full area but in subsamples (see regeneration).    

2010 and 2020 : full survey of all trees (L+D) with DBH>5cm.    


**Info uit dataverwerking 2010** 

Concreet FM-project "Kersselaerspleyn_IA_KV1986etc_INBO33": bevat alle jaartallen:    
	- 1986     
	- 2000 (!! Pas gebiedsdekkend opgemeten vanaf 30 cm DBH => extra filter toevoegen bij de verwerking)     
	- 2010     

In 2000 werd gebiedsdekkend gemeten vanaf 30 cm DBH, en in twee verjongingsgroepen vanaf 5 cm.
Daarnaast streeplijsten: samen met veg in 750 subsamples: 30-20, 20-10 en < 10 cm.
Afzonderlijk verwerkt: zie `CA_Kerss_5_30_dendro_by_xxx`

**DAAROM in trees en stems deze < 30 cm wegfilteren (want dat zijn bomen in 2 kleine **
**verjongingsgroepjes, bijgevolg niet representatief) zdd we resultaten hebben van levend > 30 cm**
**(cfr dataverwerking in 2012) **

> We gaan ervanuit dat degene die data gebruiken, het methodiekrapport gelezen hebben en dit dus weten.
Staat ook in metadata

```{r}
data_stems_<- data_stems %>% 
  filter(plot_id != 11000 | 
           period %in% c(2,3) |
           dbh_mm >= 300)

check <- data_stems %>% 
  anti_join(data_stems_)
table(check$period, check$plot_id)   # ok
  #     11000
  # 1   913
data_stems <- data_stems_

data_dendro_ <- data_dendro %>% 
  filter(plot_id != 11000 | 
           period %in% c(2,3) |
           dbh_mm >= 300)
check <- data_dendro %>% 
  anti_join(data_dendro_)
table(check$period, check$plot_id)   # ok
  #     11000
  # 1   913
data_dendro <- data_dendro_

```


```{r}
check_Kerss <- data_stems %>% 
  filter(plot_id == 11000 & period == 1)
min(check_Kerss$dbh_mm) == 300 # 300
```

# Calculate dendro data

```{r save_previous, eval = FALSE}
# laatste update: 16/12/2025
save(data_stems, data_dendro, data_shoots, height_model, data_deadwood,
     file=here::here("RData/main02_dendro_basics.RData"))

# load(here::here("RData/main02_dendro_basics.RData"))
```


```{r calc_stems_tree}
data_stems_calc <- calc_variables_stem_level(data_stems, height_model)

data_dendro_calc <- calc_variables_tree_level(data_dendro, data_stems_calc)

# onderstaande functie bevat reeds berekening van data_stems_calc/data_trees_calc
# en ook data_deadwood <- calc_intact_deadwood(data_deadwood)
dendro <- calculate_dendrometry(data_dendro, data_deadwood, data_shoots, height_model, plotinfo)
```

TEMP: overal vol_deadw_m3_ha verwijderen
Combineert logs en standing dead trees, maar is onduidelijk welke logs gebruikt worden (lis/fas of beide?).
Op te nemen in forrescalc, zie [issue 166](https://github.com/inbo/forrescalc/issues/166).

```{r TMP_NO_FIELD_vol_deadw_m3_ha}
# voor alle dataframes in "dendro"
names(dendro)

NO_vol_deadw_m3_ha <- function(tab) {
  tabel <- tab
  if ("vol_deadw_m3_ha" %in% colnames(tabel)) {
    tabel <- tabel %>% 
      select(-vol_deadw_m3_ha)
    }
  tabel
  }

dendro_ <- map(dendro, \(x) NO_vol_deadw_m3_ha(x))
dendro <- dendro_
```



```{r CreateSeparateDataframesDendro}
for (tablename in names(dendro)) {
     assign(tablename, dendro[[tablename]])
} 

```


# Check NA's

Niet alle NA's moeten door een 0 vervangen worden.
Een NA wijst vaak op een missing value in FM => dat eerst oplossen

> OPGEPAST
> Als in trees layer het veld `ind_sht_cop` = coppice (12)
én de  shoot zit toch niet in de shoots layer
dan wordt een fout gecreëerd in forrescalc (met NA voor volume als gevolg)
DUS BEST MEENEMEN IN DATACONTROLE

> OOK AANDACHT VOOR MISSING DBH OF HEIGHT VAN SNAGS !!!


## Tree-level

```{r eval = FALSE}
names(data_stems_calc)
col <- c("dbh_mm", "species", "dbh_class_5cm", "calc_height_m", "vol_crown_m3",
         "vol_bole_m3", "vol_tot_m3", "stem_number_alive_ha", "stem_number_dead_ha",
         "basal_area_alive_m2_ha", "basal_area_dead_m2_ha", "vol_alive_m3_ha",
         "vol_dead_standing_m3_ha", "vol_bole_alive_m3_ha", "vol_bole_dead_m3_ha",
         "intact_snag", "alive_dead", "ind_sht_cop")
nrow(data_stems_calc  %>%
       filter_at(col, any_vars(is.na(.)))) == 0

col <- c("dbh_mm", "species", "dbh_class_5cm", "calc_height_m",
         "basal_area_m2", "vol_bole_m3", "vol_crown_m3", "vol_tot_m3",
         "basal_area_alive_m2_ha", "basal_area_dead_m2_ha", "vol_alive_m3_ha",
         "vol_dead_standing_m3_ha", "vol_bole_alive_m3_ha", "vol_bole_dead_m3_ha",
         "number_of_trees_alive_ha", "number_of_trees_dead_ha")

nrow(data_dendro_calc  %>%
       filter_at(col, any_vars(is.na(.)))) == 0

# bij problemen ---
# names(data_stems_calc)
# names(data_dendro_calc)
# data_stems_NA <- data_stems_calc %>%
#   filter_at(col, any_vars(is.na(.))) %>%
#   select(plot_id, period,
#          tree_measure_id, shoot_measure_id, 
#          dbh_mm, species, alive_dead,
#          height_m, calc_height_m, vol_bole_m3, vol_bole_alive_m3_ha,
#          decaystage, intact_snag,
#          ind_sht_cop,
#          contains(c("iufro", "remark"))
#          ) %>%
#   left_join(plotinfo, by = c("plot_id", "period"))
# 
# data_stems_whyNA <- data_stems_calc %>%
#   filter(intact_snag == 10 & ind_sht_cop == 12 & is.na(height_m)) %>%
#   select(plot_id, period,
#          tree_measure_id, shoot_measure_id, 
#          dbh_mm, species, alive_dead,
#          height_m, calc_height_m, vol_bole_m3, vol_bole_alive_m3_ha,
#          decaystage, intact_snag,
#          ind_sht_cop,
#          contains(c("iufro", "remark"))
#          ) %>%
#   left_join(plotinfo, by = c("plot_id", "period"))
```

Mogelijk probleem kan zijn dat er geen hoogte ingevuld staat bij snag, dan wordt geen volume berekend.

## Dendro_by_plot 

```{r }
col <- c("year", "number_of_tree_species", "number_of_trees_ha", "stem_number_ha",
         "basal_area_alive_m2_ha", "basal_area_dead_m2_ha", "vol_alive_m3_ha", 
         "vol_dead_standing_m3_ha", "vol_bole_alive_m3_ha", "vol_bole_dead_m3_ha",
         "vol_log_m3_ha", "stems_per_tree")

t <- dendro_by_plot %>% filter_at(col, any_vars(is.na(.)))
# 59 records: "vol_log" = NA: 11000, 15xx: klopt survey_deadw = FALSE 
# of geen bomen en daardoor "stems_per_tree" = Inf (Ename + plot 475) 

# beperkter
col <- c("year", "number_of_tree_species", "number_of_trees_ha", "stem_number_ha",
         "basal_area_alive_m2_ha", "basal_area_dead_m2_ha", "vol_alive_m3_ha", 
         "vol_dead_standing_m3_ha", "vol_bole_alive_m3_ha", "vol_bole_dead_m3_ha")

dendro_by_plot %>% filter_at(col, any_vars(is.na(.))) %>% nrow == 0
```

## Dendro_by_plot_species 

```{r}
col <- c("year", "number_of_trees_ha", "stem_number_ha",
         "basal_area_alive_m2_ha", "basal_area_dead_m2_ha", "vol_alive_m3_ha", 
         "vol_dead_standing_m3_ha", "vol_bole_alive_m3_ha", "vol_bole_dead_m3_ha",
         "vol_log_m3_ha")

dendro_by_plot_species %>% filter_at(col, any_vars(is.na(.))) %>% nrow()
# 100/101

check <- dendro_by_plot_species %>% filter_at(col, any_vars(is.na(.)))
# is OK, zijn alle waar geen liggend dood hout gemeten is
check %>% left_join(plotinfo) %>% 
  group_by(forest_reserve, plottype, period, survey_deadw) %>% 
  summarise(n = n_distinct(plot_id)) %>% 
  ungroup()
```


## Stems per tree 

Komt voor in `dendro_by_plot` en `dendro_by_plot_species`, als proxy voor de meerstammigheid.
NA als er geen bomen zijn, is OK.

```{r}
dendro_by_plot %>% filter(is.na(stems_per_tree)) %>% nrow() == 14
# ename en plot 475 waar geen bomen staan 

dendro_by_plot %>% filter( stems_per_tree == 0) %>% nrow() == 0
# komt niet voor

```
`dendro_by_plot_species`

```{r}
dendro_by_plot_species %>% filter(is.na(stems_per_tree)) %>% nrow()
# 1389 records / 1479 / 1480
dendro_by_plot_species %>% filter(stem_number_ha == 0) %>% nrow()
# ook 1389 /1479 /1480 => OK

dendro_by_plot_species %>% filter( stems_per_tree == 0)
# komt niet voor

```


## Dendro_by_diam_plot

```{r}
col <- c("year", "stem_number_alive_ha", "stem_number_dead_ha",
         "basal_area_alive_m2_ha", "basal_area_dead_m2_ha", "vol_alive_m3_ha", 
         "vol_dead_standing_m3_ha", "vol_bole_alive_m3_ha", "vol_bole_dead_m3_ha",
         "vol_log_m3_ha")

dendro_by_diam_plot %>% filter_at(col, any_vars(is.na(.))) %>% nrow() == 0
# 280 / 281

check <- dendro_by_diam_plot %>% filter_at(col, any_vars(is.na(.)))
# klopt, geen opname liggend dood hout
# Zoniën kern, beheerd deel kluisbos
# unique(check$plot_id)
nrow(check)
# is OK, zijn alle waar geen liggend dood hout gemeten is
check %>% left_join(plotinfo) %>% 
  group_by(forest_reserve, plottype, period, survey_deadw) %>% 
  summarise(n = n_distinct(plot_id)) %>% 
  ungroup()

```

## Dendro_by_diam_plot_species

Idem als voorgaande.

```{r results='hide'}
col <- c("year", "species", "stem_number_alive_ha", "stem_number_dead_ha",
         "basal_area_alive_m2_ha", "basal_area_dead_m2_ha", "vol_alive_m3_ha", 
         "vol_dead_standing_m3_ha", "vol_bole_alive_m3_ha", "vol_bole_dead_m3_ha",
         "vol_log_m3_ha")

dendro_by_diam_plot_species %>% filter_at(col, any_vars(is.na(.))) %>% nrow() 
#346

check <- dendro_by_diam_plot_species %>% filter_at(col, any_vars(is.na(.)))
# deadwood geen opname, ename: geen species en dbh_clss, 
check %>% left_join(plotinfo) %>% 
  group_by(forest_reserve, plottype, period, survey_deadw) %>% 
  summarise(n = n_distinct(plot_id)) %>% 
  ungroup()

dendro_by_plot %>% filter(number_of_tree_species == 0) %>% dplyr::pull(plot_id)

t <- dendro_by_diam_plot_species %>% filter(plot_id == 734 & period == 3)
# waarom hier een NA bij species? 
# !er is liggend dood hout waarvan de soort ontbreekt, gevraagd aan Peter (mail 17/12/2025)
# (en geen levend in die diameterklasse)
```

In Ename (periode 2) zijn er 13 plots zonder bomen:
`r dendro_by_plot %>% filter(number_of_tree_species == 0 & between(plot_id, 1300, 1400)) %>% dplyr::pull(plot_id)`
Deze zorgen voor een "NA" bij species en diameterklasse, en volumes = 0.

In Wijnendale (periode 1) is er ook één plot (475) zonder bomen, maar omdat er 
wél liggend dood hout opgemeten is, wordt dat in de tabel opgenomen.
Levend voluem = 0.

In Heinisse (periode 3) is er één log zonder soort in plot 734, daarom species = NA
Dat is OK zo.

```{r}
# beperkter
col <- c("year", "stem_number_alive_ha", "stem_number_dead_ha",
         "basal_area_alive_m2_ha", "basal_area_dead_m2_ha", "vol_alive_m3_ha", 
         "vol_dead_standing_m3_ha", "vol_bole_alive_m3_ha", "vol_bole_dead_m3_ha")

dendro_by_diam_plot_species %>% filter_at(col, any_vars(is.na(.))) %>% nrow() == 0
# 
# # enkel vol_dead_standing is NA, rest is 0 zoals het zou moeten zijn
# # dit veld moet ook 0 worden
# dendro_by_diam_plot_species_ <- dendro_by_diam_plot_species %>% 
#   replace((is.na(.)), 0)
# 
# dendro_by_diam_plot_species_ %>% filter_at(col, any_vars(is.na(.))) %>% nrow()
# # OK, geen NA's meer
# 
# dendro_by_diam_plot_species <- dendro_by_diam_plot_species_
```


## Deadw_by_decay_plot

```{r}
names(deadw_by_decay_plot)

col <- c("year", "decaystage", "vol_log_m3_ha", "vol_bole_dead_m3_ha")

deadw_by_decay_plot %>% filter_at(col, any_vars(is.na(.))) %>% 
  filter(vol_bole_dead_m3_ha != 0 | vol_log_m3_ha != 0) %>% nrow() == 0
# als volume 0 is, is het logisch dat decaystage = NA

check <- deadw_by_decay_plot %>% filter_at(col, any_vars(is.na(.))) %>% 
  left_join(plotinfo %>% select(forest_reserve, plot_id, period, survey_deadw)) %>% 
  filter(vol_bole_dead_m3_ha != 0 | vol_log_m3_ha != 0)
# deels decaystage missing => ook OK
# deels geen liggend dood hout opname => ok

check %>% 
  group_by(forest_reserve, plottype, period, survey_deadw) %>% 
  summarise(n = n()
            ,n_plots = n_distinct(plot_id)) %>% 
  ungroup() %>% 
  filter(survey_deadw)
```

## Deadw_by_decay_plot_species

```{r}
col <- c("year", "decaystage", "species", "vol_log_m3_ha", "vol_bole_dead_m3_ha")

deadw_by_decay_plot_species %>% filter_at(col, any_vars(is.na(.))) %>% 
  filter(vol_bole_dead_m3_ha != 0 | vol_log_m3_ha != 0) %>% nrow() == 0

check <- deadw_by_decay_plot_species %>% filter_at(col, any_vars(is.na(.))) %>% 
  filter(vol_bole_dead_m3_ha != 0 | vol_log_m3_ha != 0)
# OK, kan vergeten zijn
```

<!-- # Add zero's - NIET MEER NODIG -->

<!-- Sommige plots bevatten geen bomen én geen dood hout (Bv. Ename).  -->

<!-- Sinds 18/12/2024: nulwaardes automatisch toegevoegd aan `dendro_by_plot` obv  -->
<!-- `plotinfo` - `survey_trees` en `survey_deadw`. -->

<!-- ```{r eval = FALSE} -->
<!-- dendro_by_plot %>% left_join(plotinfo) %>%  -->
<!--   filter(forest_reserve == "Ename" & vol_alive_m3_ha == 0) %>%  -->
<!--   nrow() == 13 -->
<!-- ``` -->

## Liggend dood hout

`vol_log_m3_ha` zit zowel in `dendro_by_plot` als in `deadw_by_plot`.

In zowel `dendro_by_plot` als `deadw_by_plot` zijn NA's OK.     
Ze worden correct opgevangen in forrescalc: NA versus 0: enkel 0 als survey_deadw = TRUE

```{r }
no_deadw <- plotinfo %>% 
  filter(survey_trees == TRUE & survey_deadw == FALSE)
nrow(no_deadw)
table(no_deadw$forest_reserve, no_deadw$period)
```
bv. plot 11000 (Zoniën KERN_1983): period 1 en 0 niet opgemeten => vol_log_m3_ha = NA - OK

```{r eval=FALSE}
data_deadwood %>% filter(plot_id == 11000 & period == 1) %>% nrow() == 0
# enkel data van opgemeten plots ingeladen 
# (data_processed = TRUE or FALSE is zelfde resultaat: geen records als er niks opgemeten is)

dendro_by_plot %>% filter(plot_id == 11000 & period == 1) %>% dplyr::pull(vol_log_m3_ha)
# NA ==> OK

deadw_by_decay_plot %>% filter(plot_id == 11000 & period == 1) %>% dplyr::pull(vol_log_m3_ha)
# [1] NA NA NA NA NA NA => OK
```

```{r eval = FALSE}
# check - OK
dendro_by_plot %>% filter(plot_id == 11000 & period == 1) %>% dplyr::pull(vol_log_m3_ha)
dendro_by_plot %>% filter(plot_id == 1620 & period == 2) %>% dplyr::pull(vol_log_m3_ha)
# OK

dendro_by_plot_species %>% filter(plot_id == 11000 & period == 1) %>% dplyr::pull(vol_log_m3_ha)
dendro_by_plot_species %>% filter(plot_id == 1620 & period == 2) %>% dplyr::pull(vol_log_m3_ha)

dendro_by_diam_plot %>% filter(plot_id == 11000 & period == 1) %>% dplyr::pull(vol_log_m3_ha)
dendro_by_diam_plot %>% filter(plot_id == 1620 & period == 2) %>% dplyr::pull(vol_log_m3_ha)

dendro_by_diam_plot_species %>% filter(plot_id == 11000 & period == 1) %>% dplyr::pull(vol_log_m3_ha)
dendro_by_diam_plot_species %>% filter(plot_id == 1620 & period == 2) %>% dplyr::pull(vol_log_m3_ha)

deadw_by_decay_plot %>% filter(plot_id == 11000 & period == 1) %>% dplyr::pull(vol_log_m3_ha)
deadw_by_decay_plot %>% filter(plot_id == 1620 & period == 2) %>% dplyr::pull(vol_log_m3_ha)
# OK

deadw_by_decay_plot_species %>% filter(plot_id == 11000 & period == 1) %>% dplyr::pull(vol_log_m3_ha)
deadw_by_decay_plot_species %>% filter(plot_id == 1620 & period == 2) %>% dplyr::pull(vol_log_m3_ha)

```
# CORRECTIE logs - Zoniën KERN_1983 & UITBR_1995 

Correctie op plot-niveau

Naam "forest_reserve" werd in moederdatabank aangepast: Kersselaerspleyn, Harras 
en Zwaenepoel werden vervangen door     

    - Zoniën KERN_1983: bevat KV en 11 CP's (voorheen "Kersselaerspleyn")     
    - Zoniën UITBR_1995: bevat de CP's die NIET in de oude/eerste kernvlakte van 1983 
    liggen (voorheen "Kersselaerspleyn")     
    - Zoniën HARRAS_1995: bevat KV en CP (voorheen "Harras" voor KV en "Zwaenepoel" voor CP's)    
    - Zoniën UITBR_2010: bevat enkel CP's (voorheen "Zwaenepoel", maar zonder deze die nu in "HARRAS_1995" liggen)
    

## Afwijkingen

- Zoniën KERN_1983 - CA - 1986 en 2000: 
** geen deadwood opgemeten

- Zoniën KERN_1983 & Zoniën KERN_1995 - CP - 2000:
** cijfers overgenomen uit monitoringrapport, zitten niet in fieldmap

- Zoniën KERN_1983 - CA - KV 2010 en 2020: 
** deadwood pas vanaf 40 cm 
** 51 intacte liggende dode bomen

## CORRECTIE CP's Zoniën KERN_1983 & Zoniën UITBR_1995 - periode 1

Periode 1, opnamejaar 2000

Zitten niet in fieldmap, maar er zijn wel *gegevens uit het monitoringrapport*, zie 
"CP_Kerss_logs_2000.xlsx" (C:/03_BR/1_DataVerwerkingBR/Data/Meetgegevens/logs_CPs_Kerss_2000)

Deze info hier implementeren.

Info op soortniveau, maar niet geweten hoeveel er in welke diameterklasse of afbraakklasse zit 
=> daar alles op NA zetten

```{r }
# load_deadw_Kerss_CP
logs_Kerss_2000 <- read.xlsx(paste0(path_to_meetgegevens, "logs_CPs_Kerss_2000/CP_Kerss_logs_2000.xlsx")
                             ,sheetName = "logs_per_plot") %>% 
  select(plot_id, period, VOLUME_LOG_m3_ha)
names(logs_Kerss_2000)

logs_per_spec_Kerss_2000 <- read.xlsx(paste0(path_to_meetgegevens, "logs_CPs_Kerss_2000/CP_Kerss_logs_2000.xlsx")
                             ,sheetName = "logs_per_plot_species") %>% 
  select(plot_id, species, period, VOLUME_LOG_m3_ha)

```
```{r results='hide'}
names(logs_Kerss_2000)
names(logs_per_spec_Kerss_2000)

update_list <- list(dendro_by_plot = dendro_by_plot
               , dendro_by_plot_species = dendro_by_plot_species
               , deadw_by_decay_plot = deadw_by_decay_plot
               , deadw_by_decay_plot_species = deadw_by_decay_plot_species
               , dendro_by_diam_plot = dendro_by_diam_plot
               , dendro_by_diam_plot_species = dendro_by_diam_plot_species)

# Functie
update_logs_Kerss_CP <- function(tab) {
  
  tabel <- tab
  
  if (!"species" %in% colnames(tabel)) {
    tabel <- tabel %>% 
      left_join(logs_Kerss_2000) %>% 
      mutate(vol_log_m3_ha = ifelse(
        between(plot_id, 2000, 2070) & period == 1 
        #forest_reserve %in% c("Zoniën KERN_1983", "Zoniën UITBR_1995") & plottype == "CP" 
        , VOLUME_LOG_m3_ha
        , vol_log_m3_ha)) %>% 
      select(-VOLUME_LOG_m3_ha)
    }
  
    if ("species" %in% colnames(tabel)) {
    tabel <- tabel %>% 
      left_join(logs_per_spec_Kerss_2000) %>% 
      mutate(vol_log_m3_ha = ifelse(between(plot_id, 2000, 2070) & period == 1 
                                #forest_reserve %in% c("Zoniën KERN_1983", "Zoniën UITBR_1995") & plottype == "CP" 
                                , ifelse(is.na(VOLUME_LOG_m3_ha), 0, VOLUME_LOG_m3_ha)
                                , vol_log_m3_ha)) %>% 
      select(-VOLUME_LOG_m3_ha)
    }
  
    # geen info over decaystage en diameterklasse
    if ("decaystage" %in% colnames(tabel) | "dbh_class_5cm" %in% colnames(tabel)) {
    tabel <- tabel %>% 
      mutate(vol_log_m3_ha = ifelse(
        between(plot_id, 2000, 2070) & period == 1 
        #forest_reserve %in% c("Zoniën KERN_1983", "Zoniën UITBR_1995") & plottype == "CP" 
        , NA
        , vol_log_m3_ha)) 
    }
  
  tabel
  }

# test voor één tabel
  # test <- update_logs_Kerss_2000(dendro_by_plot_species)
  # test <- update_logs_Kerss_2000(dendro_by_diam_plot_species)
  # test <- update_logs_Kerss_2000(tab = deadw_by_decay_plot)
  # t <- test %>% filter(period == 1 & between(plot_id, 2000, 2070))

# voor alle tabellen mbv "map"
tbls <- map(update_list, ~ update_logs_Kerss_CP(.x))

for (tablename in names(tbls)) {
     assign(tablename, tbls[[tablename]])
} 
```


## CORRECTIE KV Zoniën KERN_1983 - periode 2 & 3

Periode 2 & 3, opnamejaren 2010 en 2020

*Pas vanaf 40 cm opgemeten (2010 en 2020)*

Geen opnames van logs in 1ste decade (survey_deadw = FALSE).
In 2de en 3de decade pas opgemeten vanaf 40 cm diameter.

DUS in de plot-level-resultaten 
- NA's bij (standaard) volume liggend dood hout
- extra veld `vol_log_above40cm_m3_ha` met volume vanaf 40 cm

*< dataverwerking 2012: "Deadwood: geen volopname van liggend dood hout: *
*daarvoor wordt verwezen naar de 11 cirkels die in KV gelegen zijn"*
==> Wat in de cijfers zit, zijn de liggende bomen met > 40 cm diameter (uit BE-kartering).
Idem dito voor 3e decade: in KV pas vanaf 40 cm (CP's vanaf 10 cm)

**OPGEPAST**: tabellen `dendro_by_diam_plot` en `dendro_by_diam_plot_species`: 
géén variabele `vol_log_above40cm_m3_ha` nodig, zorgen dat `vol_log_m3_ha`  
NA is voor de diam-klasses 10-15cm/15-20cm/20-25cm/25-30cm/… 
(nu staat daar "0")


```{r }
check <- dendro_by_plot %>% 
  filter(plot_id == 11000)
```

```{r}
update_list <- list(dendro_by_plot = dendro_by_plot
               , dendro_by_plot_species = dendro_by_plot_species
               , deadw_by_decay_plot = deadw_by_decay_plot
               , deadw_by_decay_plot_species = deadw_by_decay_plot_species
               , dendro_by_diam_plot = dendro_by_diam_plot
               , dendro_by_diam_plot_species = dendro_by_diam_plot_species)

diam_klasses_under_40cm <- c("5 - 10 cm", "10 - 15 cm", "15 - 20 cm"
                             , "20 - 25 cm", "25 - 30 cm"
                             , "30 - 35 cm", "35 - 40 cm")
diam_klasses_under_10cm <- c("5 - 10 cm")

# Functie
update_logs_Kerss_KV <- function(tab) {
  
  tabel <- tab 
  
    if (!"dbh_class_5cm" %in% colnames(tabel)) {
    tabel <- tabel %>% 
      mutate(vol_log_above40cm_m3_ha = 
             ifelse(plot_id == 11000, vol_log_m3_ha, NA),
           vol_log_m3_ha = 
             ifelse(plot_id == 11000, NA, vol_log_m3_ha)
           )
    }
  
  # indien diameterklasse aangegeven is
    if ("dbh_class_5cm" %in% colnames(tabel)) {
    tabel <- tabel %>% 
      mutate(vol_log_m3_ha = 
               ifelse(plot_id == 11000 & dbh_class_5cm %in% diam_klasses_under_40cm
                      , NA, vol_log_m3_ha)
             )
    }
  
  tabel
  }

# test voor één tabel
  # test <- update_logs_Kerss_KV(dendro_by_plot_species)
  # test <- update_logs_Kerss_KV(dendro_by_diam_plot_species)
  # test <- update_logs_Kerss_KV(tab = deadw_by_decay_plot)
  # t <- test %>% filter(plot_id == 11000)

# voor alle tabellen mbv "map"
tbls <- map(update_list, ~ update_logs_Kerss_KV(.x))

for (tablename in names(tbls)) {
     assign(tablename, tbls[[tablename]])
} 

# deadw_by_decay_plot %>% filter(plot_id == 11000)
# dendro_by_diam_plot %>% filter(plot_id == 11000 & period == 2)

```


# Implementatie "vol_log_above30cm_m3_ha"

Sinds 2022 is LIS in combinatie met FAS in gebruik om dood hout opnames te vereenvoudigen.

- LIS wordt gebruikt bij diameters < 30 cm    
- Volopname (FAS) blijft in gebruik bij diameters >= 30 cm    

Everzwijnbad en Wijnendale (3de decade) waren de eerste 
reservaten waar LIS gebruikt werd in de cirkelplots (3 x 15 m lijn). 

Intussen ook gebruikt bij Jansheideberg en Heirnisse.
Heirnisse is het eerste reservaat waar LIS in de kernvlakte gebruikt werd 
(560 m: 2 lijnen van 140m en 4 van 70m, zie figuur mail 7/12/2023).

Bijkomend is er in 2011 een vergelijkende studie gedaan, en is zowel LIS als FAS opgemeten 
in CP's van Zonien_kern1983 en Zoniën_uitbr1995, beide vanaf 10 cm.
In 2019 werd LIS toegepast zonder FAS in het beheerd deel van Kluisbos, en samen met FAS 
(beide vanaf 10 cm) in het onbeheerde deel (2de decade).

Forrescalc verwerkt momenteel (2/12/2025) enkel FAS.

**DAAROM voorlopige aanpassing tot update forrescalc**

- Correctie `vol_log_m3_ha` logs in plotdata nalv FAS pas vanaf 30 cm     
- Nieuw veld `vol_log_above30cm_m3_ha`, **voorlopig enkel met een waarde als treshold FAS = 300 mm**    

> te implementeren in forrescalc, rekening houdende met TresHoldDiam_Deadwood_A4/CoreArea 
in plotdetails
zie [issue 166](https://github.com/inbo/forrescalc/issues/166) 


> idealiter zou forrescalc ook voor de oudere opnames "vol_log_above30cm_m3_ha" moeten berekenen
om makkelijker vgln te maken
Zie [issue 167](https://github.com/inbo/forrescalc/issues/167), minder priorititair,
gaan we hier niet doen
> (nu weliswaar dendro per diameterklasse, maar vraag extra berekeningen)


```{r}
plotinfo %>% filter(survey_lis) %>% distinct(period, plottype)
# LIS enkel periode 2 en 3 en CP
```
Forrescalc gaat er nog vanuit dat er opgemeten wordt vanaf 10 cm, waardoor de 
volumes (`vol_log_m3_ha`) per diameterklasse foutief op nul gezet worden.
Dat moet NA zijn.
Idem voor de diameterklasse 5-10 cm.

Van belang bij:

- dendro_by_diam_plot
- dendro_by_diam_plot_species

Maar ook bij de andere resultaten is het belangrijk om aan te geven dat `vol_log_m3_ha` 
voor het liggende dood hout enkel de fractie > 30 cm omvat:

- dendro_by_plot
- dendro_by_species
- deadw_by_decay_plot
- deadw_by_decay_plot_species

Er moeten dus 8 dataframes aangepast worden voor CP's periode 2&3.
> Oppassen met Zoniën, daar wordt zowel LIS als FAS vanaf 10 cm opgemeten
(zie [issue 166](https://github.com/inbo/forrescalc/issues/166)  )

Dus naast `survey_lis`, moet er ook gekeken worden naar `plotdetails` en wat 
de treshold is voor opname deadwood:   
- `TresHoldDiam_Deadwood_A4`    
- `TresHoldDiam_Deadwood_CoreArea`

Hierna gaan we dit hard coderen, zonder naar de plotdetails te gaan kijken.
Maar moet wel geïmplementeerd worden in forescalc.

Volgende stappen worden doorlopen: 

1) bij dataframes zonder info over diameterklasse: een extra veld aanmaken `vol_log_above30cm_m3_ha` en
`vol_log_m3_ha` op NA zetten (! behalve bij Zoniën en Kluisbos, daar `vol_log_m3_ha` behouden as is)     

2) bij dataframes mét info over diameterklasse: `vol_log_m3_ha` op NA zetten in de diameterklasses < 30 cm
(! behalve bij Zoniën en Kluisbos, daar `vol_log_m3_ha` behouden as is)       

3) veld `vol_deadw_m3_ha` overal verwijderen, want is verwarrend (onduidelijk welk 
volume logs wordt gebruikt)


> bijkomend (moet nog in forrescalc geïmplementeerd worden): records waar decaystage = NA én alle 
volumes = 0, wegfilteren
Nu (2/12/22025) opgenomen in correctie 1

Zie [issue 168](https://github.com/inbo/forrescalc/issues/168)
  
  <!-- if ("decaystage" %in% colnames(tabel)) { -->
  <!--   tabel <- tabel %>%  -->
  <!--     filter(!((is.na(decaystage) | decaystage == 16) & vol_dead_standing_m3_ha == 0 & -->
  <!--                vol_log_m3_ha == 0)) -->
  <!--   } -->

!! Komt enkel voor bij periode 3, reden is dat daar veel levende bomen zonder afbraakstadium 
staan (zou afbraak = 16 - NVT moeten zijn) 
=> zowel decay = NA (periode 3) als decay = 16 (periode 1 en 2) wegfilteren
Nu (2/12/22025) dus opgenomen in functie `correctie_1`

```{r}
# lis 2011 zonien
plotinfo %>% filter(period == 2 & survey_lis) %>% distinct(forest_reserve, plottype)

# uitzondering voor corectie mbt survey_lis
FAS_vanaf_10cm <- c("Zoniën UITBR_1995", "Zoniën KERN_1983", "Kluisbos")
# ter info: slechts een deel van Kluisbos, het andere deel (beheerd) werd géén FAS uitgevoerd
# (survey_deadw = FALSE) - maar dat heeft hier geen impact, want vol_log is daar sowieso al = NA
```

```{r corr1}
# Correctie 1: 
# 1) dataframes zonder info over diameterklasse: een extra veld aanmaken `vol_log_above30cm_m3_ha` 
# en `vol_log_m3_ha` op NA zetten

corr_1 <- list(dendro_by_plot = dendro_by_plot
               , dendro_by_plot_species = dendro_by_plot_species
               , deadw_by_decay_plot = deadw_by_decay_plot
               , deadw_by_decay_plot_species = deadw_by_decay_plot_species)

# info <- plotinfo
# tab <- deadw_by_decay_plot_species

correctie_1 <- function(tab, info = plotinfo) {
  
  tabel <- tab
  
  if ("decaystage" %in% colnames(tabel)) {
    tabel <- tabel %>% 
      filter(!((is.na(decaystage) | decaystage == 16) & vol_dead_standing_m3_ha == 0 &
                 vol_log_m3_ha == 0))
    }
  
  tabel <- tabel %>% 
    left_join(info %>% select(forest_reserve, plot_id, period, survey_lis)
              , by = c("plot_id", "period")) %>% 
    mutate(vol_log_above30cm_m3_ha = ifelse(survey_lis & !forest_reserve %in% FAS_vanaf_10cm
                                            , vol_log_m3_ha, NA)
           , vol_log_m3_ha = ifelse(survey_lis & !forest_reserve %in% FAS_vanaf_10cm
                                    , NA, vol_log_m3_ha)
           ) %>% 
    select(-survey_lis, -forest_reserve)
  
  if ("vol_deadw_m3_ha" %in% colnames(tabel)) {
    tabel <- tabel %>% 
      select(-vol_deadw_m3_ha)
  }
  
    tabel <- tabel %>%
    relocate(vol_log_above30cm_m3_ha, .after = vol_log_m3_ha)

  tabel
  }

# test voor één tabel
# test <- correctie_1(dendro_by_plot, plotinfo)
# test <- correctie_1(tab = deadw_by_decay_plot_species, info = plotinfo)


# voor alle tabellen mbv "map"
# tbls <- map(tbl_namen, ~ inlezen_functie(.x))
tbls <- map(corr_1, \(x) correctie_1(x, plotinfo))

for (tablename in names(tbls)) {
     assign(tablename, tbls[[tablename]])
}
```



```{r corr2}
# Corr 2
# 2) dataframes mét info over diameterklasse: `vol_log_m3_ha` op NA zetten in de
# diameterklasses < 30 cm

corr_2 <- list(dendro_by_diam_plot = dendro_by_diam_plot
            , dendro_by_diam_plot_species = dendro_by_diam_plot_species)

# unique(dendro_by_diam_plot$dbh_class_5cm)
diam_klasses_under_30cm <- c("5 - 10 cm", "10 - 15 cm", "15 - 20 cm", "20 - 25 cm", "25 - 30 cm")
diam_klasses_under_10cm <- c("5 - 10 cm")

# dendro_by_diam_plot_ <- dendro_by_diam_plot %>% 
#   mutate(vol_log_m3_ha= ifelse(plottype == "CP" & period == 3 &
#                                  dbh_class_5cm %in% diam_klasses_under_30cm
#                                , NA, vol_log_m3_ha)
#          )

correctie_2 <- function(tab, info = plotinfo) {
  
  tabel <- tab %>% 
    left_join(info %>% select(forest_reserve, plot_id, period, survey_lis)
              , by = c("plot_id", "period")) %>% 
    mutate(vol_log_m3_ha= ifelse(dbh_class_5cm %in% diam_klasses_under_10cm
                               , NA, vol_log_m3_ha)
           , vol_log_m3_ha= ifelse(survey_lis & !forest_reserve %in% FAS_vanaf_10cm & 
                                     dbh_class_5cm %in% diam_klasses_under_30cm
                               , NA, vol_log_m3_ha)
         ) %>% 
    select(-survey_lis, -forest_reserve)
  
  tabel
  }

# test voor één tabel
# test <- correctie_2(tab = dendro_by_diam_plot, info = plotinfo)

# voor alle tabellen mbv "map"
# tbls <- map(tbl_namen, ~ inlezen_functie(.x))
tbls <- map(corr_2, \(x) correctie_2(x, plotinfo))

for (tablename in names(tbls)) {
     assign(tablename, tbls[[tablename]])
}
```

Aandachtspunt: in Kluisbos is er een deel waar helemaal geen logs met FAS opgemeten zijn 
(survey_deadw = FALSE).
Daar is wél een LIS gebeurd.

```{r eval = FALSE}
# check Kluisbos
con <- odbcConnectAccess2007(path_to_fieldmap_db)

  plotdetails_2 <- sqlFetch(con, "PlotDetails_2eSet", stringsAsFactors = FALSE)
  plotdetails_3 <- sqlFetch(con, "PlotDetails_3eSet", stringsAsFactors = FALSE)
  
odbcClose(con)

names(plotdetails_2)

kluisbos <- dendro_by_plot %>% 
  left_join(plotinfo %>% select(forest_reserve, plot_id, period
                                , survey_lis, survey_deadw)
              , by = c("plot_id", "period")) %>% 
  filter(forest_reserve == "Kluisbos") %>% 
  left_join(plotdetails_2 %>% select(forest_reserve = ForestReserve
                                     , plot_id = IDPlots, 
                                     , TresHoldDiam_Deadwood_A4
                                     , TresHoldDiam_Deadwood_CoreArea)
              , by = c("plot_id")) 

table(kluisbos$survey_deadw,kluisbos$survey_lis)
  #       TRUE
  # FALSE   43
  # TRUE    85

table(kluisbos$survey_deadw,kluisbos$TresHoldDiam_Deadwood_A4)

```

```{r eval = FALSE}
# check Zonien
zonien <- dendro_by_plot %>% 
  left_join(plotinfo %>% select(forest_reserve, plot_id, period
                                , survey_lis, survey_deadw)
              , by = c("plot_id", "period")) %>% 
  filter(forest_reserve %in% c("Zoniën UITBR_1995", "Zoniën KERN_1983")) %>% 
  left_join(plotdetails_2 %>% select(forest_reserve = ForestReserve
                                     , plot_id = IDPlots, 
                                     , TresHoldDiam_Deadwood_A4
                                     , TresHoldDiam_Deadwood_CoreArea)
              , by = c("plot_id")) 

table(zonien$survey_deadw,zonien$survey_lis)
  #       FALSE TRUE
  # FALSE     2    0
  # TRUE    119   64

table(zonien$survey_deadw,zonien$TresHoldDiam_Deadwood_A4)

```

```{r eval=FALSE}
# algemene checks
test <- dendro_by_plot_species %>%
  left_join(plotinfo %>% select(forest_reserve, plot_id, period
                                , survey_lis, survey_deadw)
              , by = c("plot_id", "period")) %>% 
  filter(survey_lis == TRUE) %>% 
  filter(!is.na(vol_log_m3_ha))
table(test$period, test$forest_reserve)

test <- dendro_by_diam_plot_species %>%
  left_join(plotinfo %>% select(forest_reserve, plot_id, period
                                , survey_lis, survey_deadw)
              , by = c("plot_id", "period")) %>% 
  filter(survey_lis == TRUE & dbh_class_5cm %in% diam_klasses_under_30cm) %>% 
  filter(!is.na(vol_log_m3_ha))
table(test$survey_deadw, test$forest_reserve)
table(test$dbh_class_5cm, test$forest_reserve)

test <- deadw_by_decay_plot %>%
  left_join(plotinfo %>% select(forest_reserve, plot_id, period
                                , survey_lis, survey_deadw)
              , by = c("plot_id", "period")) %>% 
  filter(survey_lis == TRUE) %>% 
  filter(!is.na(vol_log_above30cm_m3_ha))
table(test$period, test$forest_reserve)

```


# Berekening plotdata LIS 

Naast `vol_logs_m3_ha` en `vol_logs_above30cm_m3_ha` ook volgende velden berekenen
(enkel voor LIS-plots)      

- `vol_LIS_m3_ha`: alles > 10 cm
- `vol_LIS_10_30cm_m3_ha`
- `vol_LIS_above30cm_m3_ha`

<!-- gecheckt: vol_LIS_above30cm_m3_ha + vol_LIS_10_30cm_m3_ha = vol_LIS_m3_ha -->

We voegen deze data toe aan   

- `dendro_by_plot`  
- `dendro_by_plot_species`   
- `deadw_by_decay_plot`   
- `deadw_by_decay_plot_species`      
               

Dus niet aan `dendro_by_diam_plot(_species)`.   
We hebben immers `vol_LIS_above30cm_m3_ha` en/of `vol_LIS_10_30cm_m3_ha`


Dat geeft de gebruiker van de data de mogelijkheid om zelf data te combineren.

**Belangrijk om te beseffen dat LIS-volumes geen indicatie geven van volume hout in een plot, **
**enkel een ruwe inschatting op niveau van het volledige bosreservaat.**


## Artikel Arno

Arno T. schreef een [artikel](https://purews.inbo.be/ws/portalfiles/portal/104995693/1_s2.0_S037811272400255X_main.pdf)
over LIS versus FAS.

Artikel: *For each plot, we simulated LIS transects and calculated log intersect*
*diameters based on a conical log shape.*

(c) Anja: voor artikel van Arno was het belangrijk om de LIS-diameters te simuleren. 
Om aan te tonen dat resultaat LIS voldoende vergelijkbaar is met resultaat FAS, 
toch wat lageer diameters betreft.
Maar voor de dataverwerking van een cmbinatie vna LIS en FAS, is het iet correct om 
resultaten van beide te gaan combineren.
De log intersects zijn gesimuleerd op basis van logs met een conical shape, wat niet
de werkelijkheid is. 
Echte LIS-diameters wijken dus af van de gesimuleerde, waardoor het idee om de logs boven 30 cm 
met een negatieve diameter toe te voegen aan de LIS-berekening, geen steek houdt. 

Artikel: *The LIS transects consisted of three radial lines at 120° intervals (the first pointing north) *
*starting 3 m from the plot centre till the plot boundary (45 m total transect length in general).* 
*Using three subtransects at 120° intervals overcomes effects of potential orientation *
*bias of LWD (De Vries 1973, Van Wagner 1968).*
 
 
## Inladen en berekenen

- Veld `LineIntersect` in layer `PlotDetails_3eSet` geeft aan of er LIS gebruikt 
werd of niet (TRUE/10 or FALSE/20)      
- Indien geen angle ingevoerd, veronderstellen we deze horizontaal (angle = 0)      
- volgende variabelen nodig:    
    - lengte van de (drie) transecten samen (Li<-45/120; zou uit plotdetails moeten komen) 
    - oriëntatie van de transecten enkel nodig als we de intersect diameters willen
    berekenen van de zwaardere logs uit de Full Area Survey (FAS) - VOORLPOIG NIET

<!-- code hierna komt uit script UpdateForresdat_07 -->

> load_data_LIS() moet als functie toegevoegd worden aan forrescalc 

Zie [issue 168](https://github.com/inbo/forrescalc/issues/168)


> nu hier op snelle manier, maar kan properder (nu geen tijd in steken)


```{r load_data_LIS, results='hide'}
# in layer "LineIntersect_3eSET" staat lengte van de transecten
# hier nu niet meegenomen, is 3x15m, behalve zonien, daar 4x30m

# 2eSET 
query_LIS <- 
    "SELECT lis.IDPlots AS plot_id, 
    lis.IDLineIntersect, 
    lis.ID, 
    lis.TreeSpecies AS species,
    lis.AliveDead,
    lis.DecayStage AS decaystage,
    lis.Diameter_mm AS diam_mm, 
    lis.Angle as angle_cde
    FROM LI_data lis;"

con <- odbcConnectAccess2007(path_to_fieldmap_db)
  data_LIS_ <- sqlQuery(con, query_LIS, stringsAsFactors = TRUE) 
  qLIangle <- sqlFetch(con, "qLIangle", stringsAsFactors = TRUE) %>% 
    select(ID, Value1, angle = Value2)
odbcClose(con)

data_LIS_p2 <- data_LIS_ %>% 
  mutate(period = 2) %>% 
  left_join(plotinfo %>% select(plot_id, forest_reserve, period
                                , survey_lis, data_processed)) %>% 
  mutate(angle_cde = ifelse(is.na(angle_cde), 10, angle_cde)) %>% 
  left_join(qLIangle, by = c("angle_cde" = "ID"))


# 3eSET 
query_LIS <- 
    "SELECT lis.IDPlots AS plot_id, 
    lis.IDLineIntersect_3eSet, 
    lis.ID, 
    lis.TreeSpecies AS species,
    lis.AliveDead,
    lis.DecayStage AS decaystage,
    lis.Diameter_mm AS diam_mm, 
    lis.Angle as angle_cde
    FROM LI_data_3eSet lis;"

con <- odbcConnectAccess2007(path_to_fieldmap_db)
  data_LIS_ <- sqlQuery(con, query_LIS, stringsAsFactors = TRUE) 
  qLIangle <- sqlFetch(con, "qLIangle", stringsAsFactors = TRUE) %>% 
    select(ID, Value1, angle = Value2)
odbcClose(con)

data_LIS_p3 <- data_LIS_ %>% 
  mutate(period = 3) %>% 
  left_join(plotinfo %>% select(plot_id, forest_reserve, period
                                , survey_lis, data_processed)) %>% 
  mutate(angle_cde = ifelse(is.na(angle_cde), 10, angle_cde)) %>% 
  left_join(qLIangle, by = c("angle_cde" = "ID")) %>% 
  rename(IDLineIntersect = IDLineIntersect_3eSet) %>% 
  filter(data_processed == TRUE)

#comb
data_LIS <- rbind(data_LIS_p2, data_LIS_p3)

data_LIS <- data_LIS %>% 
  # Li<-45  # lengte van de drie transecten   ! anders bij zonien
  mutate(Li = ifelse(str_detect(forest_reserve, "Zon")
                     , 120, 45))
table(data_LIS$forest_reserve, data_LIS$Li)
```

```{r results='hide'}
names(data_LIS)
nrow(data_LIS)  # 3008
range(data_LIS$plot_id)
unique(data_LIS$AliveDead) == 12  # enkel dood en NA (zonien)
unique(data_LIS$survey_lis) == TRUE

```


```{r results='hide'}
data_LIS %>% filter(is.na(diam_mm)) %>% nrow()
# 5 diameters missing: 3 in uitbr zonien, 1 in heirnisse en 1 in JHB

data_LIS %>% filter(is.na(angle_cde)) %>% nrow() == 0

summary(data_LIS)
```

5 diameters missing: 3 in uitbr zonien, 1 in heirnisse en 1 in JHB:

```{r}
data_LIS %>% filter(is.na(diam_mm))
```


```{r calc_LIS, results='hide'}
colnames(data_LIS)

#
LIS_by_decay_species <- data_LIS %>%
  mutate(diam_m = diam_mm/1000
         # , Diameter_cm = diam_mm/10     # cfrVBI
         ) %>% 
  dplyr::group_by(plot_id, period, species, decaystage) %>%
  dplyr::reframe(
    volume_m3_m2=pi^2/8/mean(Li)*sum((diam_m^2)/cos(angle*pi/180),na.rm=TRUE)
    # , v3_VolumeLogs_ha=pi^2/8/Li*sum((Diameter_cm^2)/cos(angle*pi/180),na.rm=T)   # cfrVBI, zelfde resultaat
    ) %>% 
  mutate(vol_LIS_m3_ha = volume_m3_m2 * 10000) %>% 
  select(-volume_m3_m2)
# bij mogelijkse verwarring tss VBI en BR: VBI rekent obv diam_cm en komt m3/ha uit, 
# BR gebruikt diam_m en komt m3/m2 uit

# waldo::compare(LIS_by_decay_species_, LIS_by_decay_species)

#
LIS_by_decay <- data_LIS %>%
  mutate(diam_m = diam_mm/1000
         # , Diameter_cm = diam_mm/10     # cfrVBI
         ) %>% 
  dplyr::group_by(plot_id, period, decaystage) %>%
  dplyr::reframe(
    volume_m3_m2=pi^2/8/mean(Li)*sum((diam_m^2)/cos(angle*pi/180),na.rm=TRUE)
    # , v3_VolumeLogs_ha=pi^2/8/Li*sum((Diameter_cm^2)/cos(angle*pi/180),na.rm=T)   # cfrVBI, zelfde resultaat
    ) %>% 
  mutate(vol_LIS_m3_ha = volume_m3_m2 * 10000) %>% 
  select(-volume_m3_m2)

#
LIS_by_species <- data_LIS %>%
  mutate(diam_m = diam_mm/1000
         # , Diameter_cm = diam_mm/10     # cfrVBI
         ) %>% 
  dplyr::group_by(plot_id, period, species) %>%
  dplyr::reframe(
    volume_m3_m2=pi^2/8/mean(Li)*sum((diam_m^2)/cos(angle*pi/180),na.rm=TRUE)
    # , v3_VolumeLogs_ha=pi^2/8/Li*sum((Diameter_cm^2)/cos(angle*pi/180),na.rm=T)   # cfrVBI, zelfde resultaat
    ) %>% 
  mutate(vol_LIS_m3_ha = volume_m3_m2 * 10000) %>% 
  select(-volume_m3_m2)
# bij mogelijkse verwarring tss VBI en BR: VBI rekent obv diam_cm en komt m3/ha uit, 
# BR gebruikt diam_m en komt m3/m2 uit

#
LIS_by_plot <- data_LIS %>%
  mutate(diam_m = diam_mm/1000
         # , Diameter_cm = diam_mm/10     # cfrVBI
         ) %>% 
  dplyr::group_by(plot_id, period) %>%
  dplyr::reframe(
    volume_m3_m2=pi^2/8/mean(Li)*sum((diam_m^2)/cos(angle*pi/180),na.rm=TRUE)
    # , v3_VolumeLogs_ha=pi^2/8/Li*sum((Diameter_cm^2)/cos(angle*pi/180),na.rm=T)   # cfrVBI, zelfde resultaat
    ) %>% 
  mutate(vol_LIS_m3_ha = volume_m3_m2 * 10000) %>% 
  select(-volume_m3_m2)
# waldo::compare(LIS_by_plot, LIS_by_plot_)
```

Twee opties: 

- we behouden aparte dataframes `LIS_by_plot` en `LIS_by_decay(_species)`
- we voegen extra velden toe aan `dendro_by_plot_species` en `deadwood_by_decay_species`.

Weinig zinvol om LIS toe te voegen aan data per diameterklasse, te groot detail.
We berekenen wel LIS < 30 cm, om te combineren met FAS > 30 cm.

```{r calc_LIS_10_30cm, results='hide'}
colnames(data_LIS)

data_LIS_10_30cm <- data_LIS %>% 
  filter(diam_mm < 300)

#
LIS_by_decay_species_10_30cm <- data_LIS_10_30cm %>%
  mutate(diam_m = diam_mm/1000
         ) %>% 
  dplyr::group_by(plot_id, period, species, decaystage) %>%
  dplyr::reframe(
    volume_m3_m2=pi^2/8/mean(Li)*sum((diam_m^2)/cos(angle*pi/180),na.rm=TRUE)
    ) %>% 
  mutate(vol_LIS_10_30cm_m3_ha = volume_m3_m2 * 10000) %>% 
  select(-volume_m3_m2)

#
LIS_by_decay_10_30cm <- data_LIS_10_30cm %>%
  mutate(diam_m = diam_mm/1000
         ) %>% 
  dplyr::group_by(plot_id, period, decaystage) %>%
  dplyr::reframe(
    volume_m3_m2=pi^2/8/mean(Li)*sum((diam_m^2)/cos(angle*pi/180),na.rm=TRUE)
    ) %>% 
  mutate(vol_LIS_10_30cm_m3_ha = volume_m3_m2 * 10000) %>% 
  select(-volume_m3_m2)

#
LIS_by_species_10_30cm <- data_LIS_10_30cm %>%
  mutate(diam_m = diam_mm/1000
         ) %>% 
  dplyr::group_by(plot_id, period, species) %>%
  dplyr::reframe(
    volume_m3_m2=pi^2/8/mean(Li)*sum((diam_m^2)/cos(angle*pi/180),na.rm=TRUE)
    ) %>% 
  mutate(vol_LIS_10_30cm_m3_ha = volume_m3_m2 * 10000) %>% 
  select(-volume_m3_m2)

#
LIS_by_plot_10_30cm <- data_LIS_10_30cm %>%
  mutate(diam_m = diam_mm/1000
         ) %>% 
  dplyr::group_by(plot_id, period) %>%
  dplyr::reframe(
    volume_m3_m2=pi^2/8/mean(Li)*sum((diam_m^2)/cos(angle*pi/180),na.rm=TRUE)
    ) %>% 
  mutate(vol_LIS_10_30cm_m3_ha = volume_m3_m2 * 10000) %>% 
  select(-volume_m3_m2)

```



## Opnemen in standaard dataframes

**Aandachtspunt: NA's vervangen door nulwaarde**

`vol_LIS_m3_ha = ifelse(survey_lis == TRUE & is.na(vol_LIS_m3_ha), 0, vol_LIS_m3_ha)`

```{r}
dendro_by_plot_ <- dendro_by_plot %>% 
  left_join(plotinfo %>% select(plot_id, period, survey_lis)) %>% 
  left_join(LIS_by_plot) %>% 
  left_join(LIS_by_plot_10_30cm) %>% 
  # NA's vervangen door 0 ALS er een LIS survey gebeurd is
  mutate(vol_LIS_m3_ha = ifelse(survey_lis == TRUE & is.na(vol_LIS_m3_ha), 0, vol_LIS_m3_ha)
         , vol_LIS_10_30cm_m3_ha = ifelse(survey_lis == TRUE & is.na(vol_LIS_10_30cm_m3_ha)
                                          , 0, vol_LIS_10_30cm_m3_ha)) %>% 
  mutate(vol_LIS_above30cm_m3_ha = vol_LIS_m3_ha - vol_LIS_10_30cm_m3_ha) # tijdelijk


t <- dendro_by_plot_ %>% 
  filter(survey_lis) %>% 
  select(plot_id, contains("above"), everything())

mean(t$vol_log_above30cm_m3_ha, na.rm = TRUE); mean(t$vol_LIS_above30cm_m3_ha)
# hier geen goede vergelijking, want zonien heeft geen vol_log_above30cm_m3_ha
# maar wel een vol_LIS_above30cm_m3_ha
```

```{r eval = FALSE, results='hide'}
# vol_LIS_above30cm_m3_ha berekend vergeleken met vol_LIS_above30cm_m3_ha als verschil van vol_LIS_m3_ha en vol_LIS_10_30cm_m3_ha

# is zelfde 
      # LIS_by_plot_above30cm <- data_LIS %>% 
      #   filter(diam_mm >= 300) %>%
      #   mutate(diam_m = diam_mm/1000
      #          ) %>% 
      #   dplyr::group_by(plot_id, period) %>%
      #   dplyr::summarise(
      #     volume_m3_m2=pi^2/8/Li*sum((diam_m^2)/cos(angle*pi/180),na.rm=TRUE)
      #     ) %>% 
      #   ungroup() %>% 
      #   mutate(vol_LIS_above30cm_m3_ha = volume_m3_m2 * 10000) %>% 
      #   select(-volume_m3_m2)

# check
dendro_by_plot_ %>% filter(vol_LIS_above30cm_m3_ha > 0) %>% 
  select(plot_id, contains("above"), everything())

# op plotniveau is LIS hoger als er een snijpunt is, dat compenseert voor de plots 
# met zwaar dood hout die gemist worden door LIS

dendro_by_plot_ %>% filter(vol_log_above30cm_m3_ha > 0) %>% 
  select(plot_id, contains("above"), everything())

```

Op plotniveau is LIS hoger als er een snijpunt is, dat compenseert voor de plots 
met zwaar dood hout die gemist worden door LIS

Meest correcte is om beide apart te rapporteren, en afhankelijk van de doelstelling/meetvraag 
te beslissen of beide gecombineerd worden.

Sowieso beide NIET combineren op plotniveau, ev. wel op reservaatsniveau, en dan 
beide ook met hun BI ...

**Bij dataverwerking van JHB, Heirnisse, Wijnendale en Everzwijnbad zagen we dat met LIS **
**globaal genomen ca 25% minder liggend zwaar dood hout (> 30 cm) gedetecteerd wordt.**

```{r results='hide'}
names(dendro_by_plot_)
dendro_by_plot <- dendro_by_plot_ %>% 
  select(-survey_lis, -vol_LIS_above30cm_m3_ha)
```

```{r}
#
dendro_by_plot_species_ <- dendro_by_plot_species %>% 
  left_join(plotinfo %>% select(plot_id, period, survey_lis)) %>%
  left_join(LIS_by_species) %>% 
  left_join(LIS_by_species_10_30cm) %>% 
  mutate(vol_LIS_m3_ha = ifelse(survey_lis == TRUE & is.na(vol_LIS_m3_ha), 0, vol_LIS_m3_ha)
         , vol_LIS_10_30cm_m3_ha = ifelse(survey_lis == TRUE & is.na(vol_LIS_10_30cm_m3_ha)
                                          , 0, vol_LIS_10_30cm_m3_ha)) %>% 
  mutate(vol_LIS_above30cm_m3_ha = vol_LIS_m3_ha - vol_LIS_10_30cm_m3_ha)

names(dendro_by_plot_species_)
dendro_by_plot_species <- dendro_by_plot_species_ %>% 
  select(-survey_lis, -vol_LIS_above30cm_m3_ha)

#
deadw_by_decay_plot_ <- deadw_by_decay_plot %>% 
  left_join(plotinfo %>% select(plot_id, period, survey_lis)) %>%
  left_join(LIS_by_decay) %>% 
  left_join(LIS_by_decay_10_30cm) %>% 
  mutate(vol_LIS_m3_ha = ifelse(survey_lis == TRUE & is.na(vol_LIS_m3_ha), 0, vol_LIS_m3_ha)
         , vol_LIS_10_30cm_m3_ha = ifelse(survey_lis == TRUE & is.na(vol_LIS_10_30cm_m3_ha)
                                          , 0, vol_LIS_10_30cm_m3_ha)) %>% 
  mutate(vol_LIS_above30cm_m3_ha = vol_LIS_m3_ha - vol_LIS_10_30cm_m3_ha)

names(deadw_by_decay_plot_)
deadw_by_decay_plot <- deadw_by_decay_plot_ %>% 
  select(-survey_lis, -vol_LIS_above30cm_m3_ha)

#
deadw_by_decay_plot_species_ <- deadw_by_decay_plot_species %>% 
  left_join(plotinfo %>% select(plot_id, period, survey_lis)) %>%
  left_join(LIS_by_decay_species) %>% 
  left_join(LIS_by_decay_species_10_30cm) %>% 
  mutate(vol_LIS_m3_ha = ifelse(survey_lis == TRUE & is.na(vol_LIS_m3_ha), 0, vol_LIS_m3_ha)
         , vol_LIS_10_30cm_m3_ha = ifelse(survey_lis == TRUE & is.na(vol_LIS_10_30cm_m3_ha)
                                          , 0, vol_LIS_10_30cm_m3_ha))

names(deadw_by_decay_plot_species_)
deadw_by_decay_plot_species <- deadw_by_decay_plot_species_ %>% 
  select(-survey_lis)

```

**Opgepast met nauwkeurigheid LIS**
Voor de volledigheid zijn berekeningen gemaakt per soort, per afbraakstadium en voor 
allebei gecombineerd, maar de onzekerhoed hierop is heel groot.

In de tabellen per diameterklasse wordt LIS niet meegenomen, er wordt wel onderscheid
gemaakt tss boven en onder 30 cm.


# Vergelijking met oude data

17/12/2025 vergeleken met data op git (maart 2025 (?))

```{r eval = FALSE}
# 
dendro_by_plot_git <- read_forresdat_table(tablename = "dendro_by_plot"
                                           , join_plotinfo = FALSE
                                           , plottype = "all"
                                           , git_ref_type = "branch"
                                           , git_reference = "develop")

qintact_snag_git <- read_forresdat_table(tablename = "qintact_snag"
                                           , join_plotinfo = FALSE
                                           # , plottype = "all"
                                           , git_ref_type = "branch"
                                           , git_reference = "develop")

# vgl
dendro_by_plot_git <- dendro_by_plot_git %>% 
  select(plot_id, year, everything()) 
# %>% 
#   select(names(dendro_by_plot))    # vol_log_min40cm van naam veranderd!
nrow(dendro_by_plot) == nrow(dendro_by_plot_git)
summary(dendro_by_plot)
names(dendro_by_plot) == names(dendro_by_plot_git)
summary(dendro_by_plot_git)

dendro_by_plot %>% select(-year) %>% arrange(plot_id, period) == dendro_by_plot_git %>% select(-year) %>% arrange(plot_id, period)
# OK denk ik andere ordening van variabelen (3/2025)
# 12/2025: andere namen,  niet OK dus
dendro_by_plot == dendro_by_plot_git

head(dendro_by_plot %>% arrange(plot_id, period)); head(dendro_by_plot_git %>% arrange(plot_id, period))
# lijkt OK
```

```{r}
#
dendro_by_plot_species_git <- read_forresdat_table(tablename = "dendro_by_plot_species"
                                           , join_plotinfo = TRUE
                                           , plottype = "all"
                                           , git_ref_type = "branch"
                                           , git_reference = "develop")
nrow(dendro_by_plot_species) == nrow(dendro_by_plot_species_git)

```

```{r}
#
dendro_by_diam_plot_git <- read_forresdat_table(tablename = "dendro_by_diam_plot"
                                           , join_plotinfo = TRUE
                                           , plottype = "all"
                                           , git_ref_type = "branch"
                                           , git_reference = "develop")
nrow(dendro_by_diam_plot) == nrow(dendro_by_diam_plot_git)
t <- dendro_by_diam_plot_git %>% 
  # select(plot_id, period)
  anti_join(dendro_by_diam_plot, by = c("plot_id", "period", "dbh_class_5cm"))
# logs < 5cm door Peter verwijderd, nog twee behouden => wellicht juist, maar
# omdat we pas meten vanaf 10 cm beter verwijderen
t <- data_deadwood %>% filter(max_diam_mm < 100)

```


```{r}
#
deadw_by_decay_plot_git <- read_forresdat_table(tablename = "deadw_by_decay_plot"
                                           , join_plotinfo = TRUE
                                           , plottype = "all"
                                           , git_ref_type = "branch"
                                           , git_reference = "develop")
nrow(deadw_by_decay_plot) == nrow(deadw_by_decay_plot_git)

```


# Aanmaak list

```{r new_list_dendro}
# opnieuw list van maken om te exporteren en plotinfo aan te koppelen
dendro <- list(
      dendro_by_plot = dendro_by_plot,
      dendro_by_plot_species = dendro_by_plot_species,
      dendro_by_diam_plot = dendro_by_diam_plot,
      dendro_by_diam_plot_species = dendro_by_diam_plot_species,
      deadw_by_decay_plot = deadw_by_decay_plot,
      deadw_by_decay_plot_species = deadw_by_decay_plot_species
    )
```


# Plotinfo toevoegen (aan csv-files)

```{r join_plottype_surveynr_BR}
dendro_plotinfo <- lapply(dendro, function(x) left_join(x, plotinfo %>% select(plot_id, forest_reserve, period, survey_number), by = c("plot_id", "period")))
# lapply: same function over all elements of the list
```


# Export plot-level-data

**!!!! ENKEL PLOTS EXPORTEREN WAARVAN DATA PROCESSED ZIJN!!**
Is standaard parameter bij inladen dendro-data 

**DUS: zorgen dat dit veld in Fieldmap up-to-date is, zie chunck "plotinfo_processed"**


Enkele verduidelijkingen:

* "number_of_tree_species" = aantal soorten obv de levende bomen

* "stems_per_tree" = meerstammigheid (stem_number_ha / number_of_trees_ha): heeft hier geen zin, maar dient als insteek voor berekeningen per soort

* "vol_bole_alive_m3_ha" en "vol_bole_dead_m3_ha": volume zonder crown, 
versus "vol_alive_m3_ha" en "vol_dead_standing_m3_ha"

* "vol_log_m3_ha": liggend dood hout (NA als er geen deadwood survey gebeurd is)

* "vol_deadw_m3_ha": wordt hier niet meer berekend (staand en liggend dood hout samen)
want onduidelijk welke fracties geteld worden (LIS of FAS of beide)


```{r save_dendro_git, eval = FALSE}
# geen plotinfo naar git
save_results_forresdat(
  results = dendro,
  repo_path = path_to_git_forresdat,
  metadata_path = paste0(path_to_metadata, "_metadata_plotlevel_results_dendro.xlsx"),
  push = FALSE,
  strict = FALSE,
  branch = "develop"
)

```

```{r save_dendro_access_csv, eval = FALSE}
# hier wel plotinfo (plottype, BR, surveynr mee wegschrijven)

# volgende functie heb ik zelf geschreven, zit niet in het package!
save_results_csv (
    results = dendro_plotinfo,
    output_dir = path_to_plotlevel_csv
    )

# afgerond voor export naar access
round_df <- function(df, digits) {
  df[] <- lapply(df, function(x) if(is.numeric(x)) round(x, digits) else x)
  return(df)
}

dendro_round <- dendro_plotinfo %>% 
  lapply(., function(x) round_df(x, 2))

save_results_access (
  results = dendro_round,
  database = path_to_analysis_set_db,
  remove_tables = TRUE
  )

```

Direct naar gdrive exporteren (csv): 
naar **/PRJ_BOSECO_ALGEMEEN/PRJ_BR_AanvraagGegevens/00_METADATA-ALL_PLOTS/_plot-level-data/**

```{r save_dendro_gdrive, eval = FALSE}
save_results_csv(
    results = dendro_plotinfo,
    output_dir = path_to_plotlevel_gdrive
    )

```


**Na update van forresdat, project "forresdat" openen en alles naar de cloud pushen**
**Eventueel ook access op gdrive plaatsen**


# Copy html to teamdrive

Na knitting - manueel

```{r eval = FALSE}
# Specify the path of the file you want to copy
source_file <- here::here(paste0("Scripts/OpbouwDatabank/Main_UpdateForresdat_02_dendro.html"))

# Specify the destination directory where you want to copy the file
destination_dir <- path_to_html_teamdrive

# Copy the file to the destination directory
file.copy(from = source_file, to = destination_dir, overwrite = TRUE)
# ? file.copy
```
