---
title: "Update forresdat"
author: "Anja Leyman"
date: "`r Sys.Date()`"
output: 
  html_document:
    keep_md: FALSE
    number_sections: yes
    fig_caption: yes
    code_folding: hide
    toc: TRUE
    toc_float:
      collapsed: yes
      smooth_scroll: yes
---


```{r Rm, eval = FALSE}
rm(list=ls())
```

```{r Setup, include = FALSE}
knitr::opts_chunk$set(
  echo = TRUE,
  eval = TRUE,  # FALSE: dan kan ik knitten zonder dat er iets gebeurt
  message = FALSE,
  warning = FALSE, 
  fig.width = 9,
  fig.align = TRUE)

library(here)

# libraries & invoergegevens
source(here::here("scripts/Setup.R"))
source(here::here("scripts/ExtraFunctions.R"))
source(here::here("scripts/ExtraFunctions_volume.R"))
```


# Vraagstelling
DOEL van dit script is een update van forresdat gegevens naar 

- forresdat-folder als tsv (nadien nog te pushen naar github)
- BR_analysedb.accdb
- output-folders "_plot-level-data" en "_tree-level-data" als csv
- gdrive-folders "_plot-level-data" en "_tree-level-data" als csv

# Stand van zaken


## Mrt 2023
Opsplitsen van scripts
Correctie Kerss duidelijker apart


## Zero values in een plot (29/11/2022)    

FINAAL: 

bij dendro_by_plot, reg_by_plot en veg_by_plot alle plots opgenomen waar een 
respectievelijke survey gebeurd is, dus ook de plots zonder bomen, reg of veg
(logs_by_decay: daar niet, want welke decaystage kies je dan?)


## jan/2023

- 19/1/2023: rubbing en browsing gecorrigeerd (niet gewacht op correctie van package)
- opp. KV Hannecart en Rodebosfout => correctie
- volume deadwood was fout berekend (enkel obv log ipv als som van log en snag)
- 14/2/2023: tabellen “dendro_by_diam_plot” en “dendro_by_diam_plot_species”: 
diam-klasses 10-15cm/15-20cm/20-25cm/25-30cm/…: “vol_log_m3_ha_min40cm” = NA ipv “0” 



## 22/11/2022

Nog eens alles runnen, met speciale aandacht voor   
- deadw NA ipv 0 correctie (waar geen opnames is: NA ipv een 0)  
- deadw Kerss KV: vanaf 40 cm   
- dendro Kerss KV 1eSET: pas vanaf 30 cm (5-30 cm was enkel subsample => wegfilteren)   
- deadw intact mbv dagnelie  
- plot 475 decade 1: nul toegevoegd - enkel aan dendro_by_plot  
- plots enamebos: biomass = 0 toegevoegd - enkel aan dendro_by_plot  
- reg Kerss KV ! aanpassing nodig want opp in FM-db stemt niet overeen met 
geïnventariseerde opp. voor reg  


## 20/9/2022: NA deadwood Kerss

* een NA in CalcVolume_m3 van deadwood kersselaerspleyn (3eSET) zorgde voor een nulwaarde 
=> Calcvolume bijgewerkt in access (op termijn te programmeren in R) voor fragmenten
(nog 2 intacte bomen in KV 43000, periode 3, die berekend moeten worden mbv Dagnelie)

* plotarea_ha obv lengte$breedte (KV) was een factor 10000 te groot => aangepast in forrescalc

* NA's voor vol_log_m3_ha in dendro_by_plot(_xxx) werden als '0' ingesteld in forrescalc
=> aanpassing gevraagd aan Els (via commit)
=> tijdelijk gecorrigeerd in onderstaand script


## 13/7/2022: reg

* reg_AL aangepast: overal nr_regeneration verwijderd (of nr_established and nr_seedlings)
Immers in approx_nr_reg hebben we zelfde info.
Was verwarrend: werd berekend obv enkel de exacte aantallen, maar als er dan gegroepeerd werd op niveau plot, 
werd geen rekening gehouden met de aantallen uit de intervallen.

Approx_nr_reg: zou steeds obv een aantalsklasse moeten zijn bij seedlings en obv exact aantal bij established => datacontrole
Als allebei, dan wordt aantalsklasse genomen.
Dus dan moet bij de datacontrole gezorgd worden dat bij de established enkel een aantal staat (of enkel een antalsklasse als geen exact aantal gekend is) (is opgenomen in instructies voor datacontrole)


## 8/4/2022: reg

* branch statistics in reg_Al gemerged: alles ivm shoots(iufro, ..) en reg nu normaal in orde
* foutjes in db ook gecorrigeerd
* enkel obv datum en niet meer opnamejaar (opnamejaar wordt enkel nog gebruikt als date niet beschikbaar is)


## 11/3/2022: trees_calc

* tabellen `trees_calc` en `stems_calc`: processed mét correcte tree_id en non-unique tree_id, beide obv coppice waar nodig (= alle CP's en een deel van de KV's die ik vroeger ooit verwerkt heb, maar die nog geen hoogtemodellen hebben)
* `tree_wide`: enkel processed, obv tree_id based on coppice_id
* `trees_calc_non_processed` en `stems_calc_non_processed`: bevatten alle bomen, ook van non-processed plots ==> tree_id obv old_id


## feb-mrt/2022

- 21/2/2022: update nalv correctie coppice-id (+ kleine aanpassing plotinfo)
=> enkel tree level data & plotinfo bijgewerkt  

- 8/3/2022: update dendro nalv nieuwe dh-curves Zonien (Kerss CP&KV, Zwaenep CP, Harras KV) - 
obv branch "statistics_and_other_issues".  

- 9/3/2022: ook tree-id toegevoegd, functie was nog niet in orde, maar licht aangepast  

## sept 2024
Forresdat van begin weer aanvullen
Nu vertrekkende van een copy van de moederdatabank
