---
title: "Update forresdat - deadwood op plotniveau obv LIS"
author: "Anja Leyman"
date: "`r Sys.Date()`"
output: 
  html_document:
    keep_md: FALSE
    number_sections: yes
    fig_caption: yes
    code_folding: hide
    toc: TRUE
    toc_float:
      collapsed: yes
      smooth_scroll: yes
---


```{r Rm, eval = FALSE}
rm(list=ls())
```

```{r Setup, include = FALSE}
knitr::opts_chunk$set(
  echo = TRUE,
  eval = FALSE,  # FALSE: dan kan ik knitten zonder dat er iets gebeurt
  message = FALSE,
  warning = FALSE, 
  fig.width = 9,
  fig.align = TRUE)

library(here)

# libraries & invoergegevens & functions
source(here::here("scripts/Setup.R"))

```


> juiste forrescalc kiezen:   
- om weg te schrijven naar forresdat => met juiste release: dan `install.packages("forrescalc")`  
- laatste correcties van forrescalc => juiste branch selecteren in forrescalc en opnieuw builden
(bv. branch 'bugfix' met corr van read_forresdat waarbij we de develop branch kunnen selecteren ipv main)

```{r juiste_forrescalc, eval = FALSE}
# !!! eerst zeker 'install.packages("forrescalc")
# zodat data goede release krijgt!
# zie mail 7/10/24 van Els L.
# soms een andere branch nodig als Els nog iets moet fixen, maar als ik naar forresdat 
# wil wegschrijven, moet ik officiële versie van forrescalc gebruiken

install.packages("forrescalc")

```


# Vraagstelling

Linken van deadwood fragmenten doorheen de tijd
Kan dat??

Antwoord Peter (mail van 24/3/2025):

Er zijn koppelingen naar zowel trees (staand) als deadwood (liggend),

MAAR

VANAF 3e decade
dit kon pas worden ingevoerd nadat we bij de opstart van de 3e decade in Zonien
de StatusRemeasurement hebben ingevoerd; 
bij status staand (2eset) => liggend (3eset) verwijst de IDlink naar ID trees_2eSet  
bij status liggend (2eset) => liggend (3eset) verwijst de IDlink naar ID Deadwood_2eSet

VOOR 3e decade
werden enkel de liggende gekoppeld aan de reeds liggende uit de voorgaande set,
om dit te kunnen realiseren wordt  de lijnlaag deadwood_1eSet in de layer
RefOldDeadwood geimporteerd, wanneer dan een lijn in Deadwood_2eSet werd ingemeten en die overlapt
de streeplijn in de referentielaag wordt de ID overgenomen in het veld IDlink
(deze procedure wordt nog steeds gehanteerd, lijnlaag voorgaande set wordt enkel ingeladen wanneer er kandidaten zijn om te koppelen)

LIS-FAS
sinds het gebruik van de nieuwe DW methode (combi LIS-FAS) is het aantal te koppelen objecten natuurlijk ook sterk gedaald,
wat dan wel weer overeenstemt met het beoogde doel om enkel de inspanning te doen om te koppelen bij de zwaardere volumes 

Is dus een complex verhaal met veranderingen doorheen de tijd,
wat kunnen we hiermee :
als we dus specifiek zoeken naar objecten met koppeling om daar iets mee te gaan doen naar biodiversiteitsonderzoek bijvoorbeeld,
dan kunnen we hiermee aan de slag. 
Een consequente éénduidige koppeling over de verschillende decades is dit dus niet, wel bruikbaar voor 
bepaalde periodes voor bepaalde reservaten, rekening houdend met bovenstaande...


----

Sinds 2022 is LIS in gebruik om dood hout opnames te vereenvoudigen.
Arno T. schreef er een artikel over ()

LIS wordt gebruikt bij diameters < 30 cm
Volopname blijft in gebruik bij diameters >= 30 cm.

Everzwijnbad en Wijnendale zijn de eerste reservaten waar LIS gebruikt werd in de cirkelplots 
(3 x 15 m lijn). Intussen ook gebruikt bij Jansheideberg en Heirnisse.
Heirnisse het eerste reservaat waar LIS in de kernvlakte gebruikt werd (560 m: 2 lijnen van 140m 
en 4 van 70m, zie figuur mail 7/12/2023).

<!-- Insteek Arno: Het lijkt me logisch om ongeveer eenzelfde aandeel aan te houden als in de cirkelplots (45m/1000m²), dus ongeveer 440m. Idd beter beide richtingen en randen.  -->


Veld `LineIntersect` in layer `PlotDetails_3eSet` geeft aan of er LIS gebruikt werd of niet (TRUE/10 or FALSE/20)


```{r results='hold', eval=TRUE}
path_to_forresdat_data
path_to_analysis_set_db
path_to_plotlevel_csv
path_to_treelevel_csv
path_to_output_gdrive
path_to_meetgegevens

```

# Load plotinfo

Plotinfo inladen: plottype, naam forest_reserve en info over survey en data al dan niet processed.

(in forrescalc - branch "bugfix_AL": survey_lis toegevoegd 15/10/2024)

```{r }
plotinfo <- load_plotinfo(database = path_to_fieldmap_db, processed = FALSE)
```


# Aanmaak list

```{r new_list_dendro}
# dendro_by_plot_species <- dendro_by_plot_species %>% 
#   mutate(plot_id = as.integer(plot_id),
#          species = as.integer(species))
# 
# dendro_by_diam_plot_species <- dendro_by_plot_species %>% 
#   mutate(plot_id = as.integer(plot_id),
#          species = as.integer(species))

# opnieuw list van maken om te exporteren en plotinfo aan te koppelen
dendro <- list(
      dendro_by_plot = dendro_by_plot,
      dendro_by_plot_species = dendro_by_plot_species,
      dendro_by_diam_plot = dendro_by_diam_plot,
      dendro_by_diam_plot_species = dendro_by_diam_plot_species,
      logs_by_decay_plot = logs_by_decay_plot,
      logs_by_decay_plot_species = logs_by_decay_plot_species
    )
```


# Plotinfo toevoegen (aan csv-files)

```{r join_plottype_surveynr_BR}
dendro_plotinfo <- lapply(dendro, function(x) left_join(x, plotinfo %>% select(plot_id, forest_reserve, plottype, period, survey_number), by = c("plot_id", "period")))
# lapply: same function over all elements of the list
```


# Export plot-level-data

**!!!! ENKEL PLOTS EXPORTEREN WAARVAN DATA PROCESSED ZIJN!!**
Is standaard parameter bij inladen dendro-data 

**DUS: zorgen dat dit veld in Fieldmap up-to-date is, zie chunck "plotinfo_processed"**


Enkele verduidelijkingen:

* "number_of_tree_species" = aantal soorten obv de levende bomen

* "stems_per_tree" = meerstammigheid (stem_number_ha / number_of_trees_ha): heeft hier geen zin, maar dient als insteek voor berekeningen per soort

* "vol_bole_alive_m3_ha" en "vol_bole_dead_m3_ha": volume zonder crown, 
versus "vol_alive_m3_ha" en "vol_dead_standing_m3_ha"

* "vol_log_m3_ha": liggend dood hout (NA als er geen deadwood survey gebeurd is)

* "vol_deadw_m3_ha": staand en liggend dood hout (NA als er geen deadwood survey gebeurd is)


```{r save_dendro_git, eval = FALSE}
# geen plotinfo naar git
save_results_git(
  results = dendro,
  repo_path = path_to_git_forresdat,
  strict = TRUE
)
```

```{r save_dendro_git_manueel, eval = FALSE}
# manueel - eigen simpele functie - als save_results_git niet werkt
save_results_tsv(dendro, 
                 root = path_to_forresdat_data, 
                 strict = FALSE)
```


```{r save_dendro_access_csv, eval = FALSE}
# hier wel plotinfo (plottype, BR, surveynr mee wegschrijven)

# volgende functie heb ik zelf geschreven, zit niet in het package!
save_results_csv (
    results = dendro_plotinfo,
    output_dir = path_to_plotlevel_csv
    )

# afgerond voor export naar access
dendro_round <- dendro_plotinfo %>% 
  lapply(., function(x) round_df(x, 2))

save_results_access (
  results = dendro_round,
  database = path_to_analysis_set_db,
  remove_tables = TRUE
  )

```

Direct naar gdrive exporteren (csv): 
naar **/PRJ_BOSECO_ALGEMEEN/PRJ_BR_AanvraagGegevens/00_METADATA-ALL_PLOTS/_plot-level-data/**

```{r save_dendro_gdrive, eval = FALSE}
save_results_csv(
    results = dendro_plotinfo,
    output_dir = path_to_plotlevel_gdrive
    )

```


**Na update van forresdat, project "forresdat" openen en alles naar de cloud pushen**
**Eventueel ook access op gdrive plaatsen**