---
title: "Update forresdat - carbon stock op plotniveau"
subtitle: "Levende en dode biomassa cfr Latte 2013"
author: "Anja Leyman"
date: "`r Sys.Date()`"
output: 
  html_document:
    keep_md: FALSE
    number_sections: yes
    fig_caption: yes
    code_folding: hide
    toc: TRUE
    toc_float:
      collapsed: yes
      smooth_scroll: yes
---


```{r Rm, eval = FALSE}
rm(list=ls())
```

```{r Setup, include = FALSE}
knitr::opts_chunk$set(
  echo = TRUE,
  eval = TRUE,  # FALSE: dan kan ik knitten zonder dat er iets gebeurt
  message = FALSE,
  warning = FALSE, 
  fig.width = 9,
  fig.align = TRUE)

library(here)

# libraries & invoergegevens & functions
source(here::here("scripts/Setup.R"))


# FACTORS
dbFactorsWallonia <- "Data/ExterneData/Wallonie_Biomass.accdb"
dbFactorsWallonia_path <- here::here(dbFactorsWallonia)
```


```{r Setup2}
path_to_html_teamdrive <- paste0(path_to_dataverwerking_teamdrive, "25_Overkoepelend")
```


> juiste forrescalc kiezen:   
(1)  om weg te schrijven naar "main" branch van forresdat => met juiste release van het package: dan `install.packages("forrescalc")`  
OF
(2) om weg te schrijven naar "develop" branch van forresdat, dat kan met laatste correcties van forrescalc 
=> juiste branch selecteren in forrescalc en opnieuw builden 

> (10/3/25: branch 'bugfix' met corr van read_forresdat waarbij we de develop branch kunnen selecteren ipv main)

> (15/12/2025: branch "bugfix_AL2025" => wegschrijven naar branch develop van forresdat)

```{r forrescalc_to_write_to_forresdat_NOG_NIET, eval = FALSE}
# !!! eerst zeker 'install.packages("forrescalc")
# zodat forresdat-data goede release krijgt!
# zie mail 7/10/24 van Els L.
# soms een andere branch nodig als Els nog iets moet fixen, maar als ik naar forresdat 
# wil wegschrijven, moet ik officiële versie van forrescalc gebruiken

install.packages("forrescalc")

```

# Vraagstelling
DOEL van dit script is om - naar analogie met LULUCF - een plot-level analyseset aan te maken, 
met info over carbon stock.

We hanteren dezelfe methodiek als bij de bosinventarisatie (zie script "GEG_VolumeBiomassCarbon_aanmaak_analyseset.Rmd")

Volgende **variabelen** worden berekend:   

- volume/biomass/carbon van staande, levende bomen (AGB + BGB)
- volume/biomass/carbon van staande, dode bomen (ABG + BGB)
- volume/biomass/carbon van liggend dood hout

- volume/biomass/carbon van staand én liggend dood hout samen


Deze analyseset wordt vervolgens ook geëxporteerd (zoals de overige plot-level-data) naar:     

- forresdat-folder als csv (nadien nog te pushen naar github)
- BR_analysedb.accdb
- output-folders "_plot-level-data" en "_tree-level-data" als csv
- gdrive-folders "_plot-level-data" en "_tree-level-data" als csv

Zoniën blijkt op meerdere vlakken uitzonderingen te bevatten.
Deze uitzonderingen worden na het inladen van de data gecorrigeerd. 

# Methodiek

## Richtlijnen Latte

According to the IPCC, forest carbon stocks may be divided into **three main** 
**pools and five subpools** (in brackets):    

- biomass (aboveground biomass and belowground biomass)    
- dead organic matter (deadwood and litter)    
- soils (soil organic matter)     

Wij focussen op **biomass (AGB + BGB) ** and **dead organic matter (deadwood)**

**Deadwood** bevat: 

- dead standing trees and (stem part of) snags
- coarse woody debris: in Vlaanderen bepaald mbv line intersect
- under 3-year old stumps: NIET

(CS = Carbon Stock)

The **wood volume of coarse woody debris and stem part of snags**
was calculated using Huber’s formula (cylinder
volume from length and circumference at halfway). Thus,
the CS of snags had to be calculated at two levels: (1) stem
part from Huber’s volume (Eq. 1) and (2) root part of the
corresponding entire tree from Vallet’s volume (Eq. 2).


In the case of coarse woody debris, dead standing trees,
and snags, **deadwood decomposition** was taken into
account by applying to the CS a reducing factor (based on
Yatskov et al. (2003) and Sandström et al. (2007)) corresponding
to the decomposition degree among the three
classes observed on the field:    

- 1, if no decomposition occurred
- 0.75, if decomposition was in progress
- 0.5, when the wood was highly decomposed

The biomass was **converted into carbon** mass, using a carbon content 
of 50 % as suggested by Vande Walle et al. (2005).


## Formules

**Algemeen**

De carbon uptake factor wordt berekend volgens de stock change methode (eq. 3.2.3. IPCC LULUCF): 

<!-- carbon uptake factor = (C2 - C1) / (t2 - t1) -->

<!-- $$\left(\frac{se_{V_{tot}}}{\hat{V}_{tot}}\right)^2 = \left(\frac{se_{V_{mean}}}{\hat{V}_{mean}}\right)^2  + \left(\frac{se_{A_{prod}}}{\hat{A_{prod}}}\right)^2$$ -->

$$\ C{{uptake}} = \frac{\left(\ C2 - C1 \right)}{\left(\ t2 - t1 \right)}$$


met 

- C~uptake~ = Carbon uptake factor (tC/ha/jaar)
- C1: carbon stock at time 1 (tC/ha)
- C2: carbon stock at time 1 (tC/ha)
- t1: time 1
- t2: time 2

en 

<!-- C = V * BEF * WD * (1 + R) * FC -->

$$\ C = \ V *  BEF * WD * \left(\ 1 + R \right) * FC$$

met 

- C = carbon stock (tC/ha)
- V = stamvolume > 7 cm (m³/ha), met inbegrip van de stomp
- BEF = branch/biomass expansion factor: om het totale bovengrondse houtvolume 
(inclusief zwaar en dun kroonhout) te berekenen, vertrekkende van het 
stamvolume (diameter > 7 cm) + stompvolume 
- WD = wood density: om van volume naar biomassa over te gaan (t/m³)
- FC = carbon factor: ton C/ton droge biomassa (= 0.5)
- R = verhouding ondergrondse biomassa tov bovengrondse biomassa

<br>

**Verschillende methodes**

Vlaanderen en Wallonië gebruiken momenteel andere BEF's en WD's (verschillende bronnen).
Daarnaast zijn er ook wijzigingen doorheen de tijd.

De keuze van BEF en WD bepaalt sterk de uiteindelijke carbon uptake factor. 

In het INBO-advies A.4103 werden vier methodes (met variërende BEF en WD) met elkaar vergeleken:

1) conform huidige werkwijze VMM

2) conform methodiek beschreven in NIR 2020 voor Vlaanderen: mbv factoren zoals gebruikt in FRA 2010

3) conform methodiek beschreven in NIR 2020 voor Wallonië: mbv factoren van Valette en aangepaste wood density

4) conform de FRL: mbv BEF/VEF van Longuetaud (afh. van diameter en hoogte) + factoren cfr. FRL (R, FC, WD)     
    - 4bis: FC = 0.5
    - 4tris: FC = 0.5 én WD = WD_FRA, zoals gebruikt bij NIR 2020 Vlaanderen

<br>

**Concreet**

In onderstaand script gaan we verder met methode 4b, conform de FRL:     
- BEF/VEF van Longuetaud: dit zijn variabele BEF's (afh. van diameter en hoogte)    
- factoren cfr. FRL (R, FC, WD)      
- FC = 0.5 cfr Latte en FRL

<br>
De factoren van Longuetaud zijn niet enkel boomsoort-afhankelijk, maar worden mede 
bepaald door diameter en hoogte van de boom.
Bijgevolg zijn we verplicht te vertrekken van individuele boommetingen (*tbl0Boom*).

<br>

# Referenties

Anonymous. Note technique version 20/11/2017. Estimation du volume et biomasse de différents compartiments de l’arbre. 
Accompagnement scientifique de l’IPRFW. ULiège - Wallonie environnement SPW.

Dagnelie, P., Palm, R., Rondeux, J., 2013. Cubage des arbres et des peuplements forestiers. Tables et
équations. Presses agronomiques de Gembloux.

Latte, N., Colinet, G., Fayolle, A., Lejeune, P., Hébert, J., Claessens, H., Bauwens, S., 2013. 
Description of a new procedure to estimate the carbon stocks of all forest pools and 
impact assessment of methodological choices on the estimates. 
European journal of forest research 132, 565–577.

Longuetaud, F., Santenoise, P., Mothe, F., Kiessé, T.S., Rivoire, M., Saint-André, L., Ognouabi, N.,
Deleuze, C., 2013. Modeling volume expansion factors for temperate tree species in France.
For. Ecol. Manag. 292, 111–121.

Wagenführ R, Schreiber C (1985) Holzatlas, 2nd edn. VEB. Fachbuchverlag Leipzig, Leipzig

Zanne, A.E., Lopez-Gonzalez, G., Coomes, D.A., Ilic, J., Jansen, S., Lewis, S.L., Miller, R.B., Swenson, N.G.,
Wiemann, M.C., Chave, J., 2009. Data from: Towards a worldwide wood economics spectrum.
https://doi.org/10.5061/dryad.234

<br>


# Invoer gegevens

```{r results='hold', eval=TRUE}
path_to_fieldmap_db
path_to_forresdat_data
path_to_analysis_set_db
path_to_plotlevel_csv
path_to_treelevel_csv
path_to_output_gdrive
path_to_meetgegevens

```

```{r load_lkp}
con <- odbcConnectAccess2007(path_to_fieldmap_db)

  qIndShootCop <- sqlFetch(con, "qIndShootCop", stringsAsFactors = FALSE)
  # deadw_test <- sqlFetch(con, "Deadwood_3eSET", stringsAsFactors = FALSE)
  qAliveDead <- sqlFetch(con, "qAliveDead", stringsAsFactors = FALSE)
  qSpecies <- sqlFetch(con, "qSpecies", stringsAsFactors = FALSE)
  qDecaystage <- sqlFetch(con, "qdecaystage", stringsAsFactors = FALSE)
  qIntactSnag <- sqlFetch(con, "qIntactSnag", stringsAsFactors = FALSE)
  # qVdagnVfm <- sqlFetch(con, "qVdagnVfm", stringsAsFactors = FALSE)
  
odbcClose(con)

# 
qIndShootCop <- qIndShootCop %>% select(ID, ind_sht_cop_txt = Value1)
qIntactSnag <- qIntactSnag %>% select(ID, intact_snag_txt = Value1)
qAliveDead <- qAliveDead %>% select(ID, alive_dead_txt = Value1)
qSpecies <- qSpecies %>% select(ID, name_nl = Value1, name_sc = Value2)
qDecaystage <- qDecaystage %>% select(ID, decaystage_txt = Value2)
# qVdagnVfm <- qVdagnVfm %>% select(ID, intact_fragment_txt = Value1)

```


```{r load_ext_data}
connectieExterneData <- odbcConnectAccess2007(dbExterneData) 

# SpeciesChar <- sqlFetch(connectieExterneData, "tblTreeSpeciesCharacteristics")
Species_BiomassFactors <- sqlFetch(connectieExterneData, "tblBiomassExpFactors_TreeSpeciesGroups")
convC130<-sqlFetch(connectieExterneData,"tblCoefOmzetOmtrek")

odbcClose(connectieExterneData)

convC130 <- convC130 %>% select(-NameNl_VBI)

```

```{r load_factors_Wallonia, results='hide'}

ConnectieFactorsWallonia <- odbcConnectAccess2007(dbFactorsWallonia_path) 

Species_BiomassFactors_FRL <- sqlFetch(ConnectieFactorsWallonia, "Dico_Ess_BR")
EqnC0Biom <- sqlFetch(ConnectieFactorsWallonia, "EqnC0Biom")
EqnC10Biom <- sqlFetch(ConnectieFactorsWallonia, "EqnC10Biom")
EqnCrBiom <- sqlFetch(ConnectieFactorsWallonia, "EqnCrBiom")
EqnHtBiom <- sqlFetch(ConnectieFactorsWallonia, "EqnHtBiom")
EqnVEFBiom <- sqlFetch(ConnectieFactorsWallonia, "EqnVEFBiom")
EqnWDBiom <- sqlFetch(ConnectieFactorsWallonia, "EqnWDBiom")

odbcClose(ConnectieFactorsWallonia)

# WD en R koppelen aan soorten
names(EqnWDBiom)
names(Species_BiomassFactors_FRL)
BiomassFactors4_FRL <- Species_BiomassFactors_FRL %>% 
  left_join(EqnWDBiom, by = c("eq_wd" = "id")) %>% 
  dplyr::rename(WD_FRL = mean_wd,
                R_FRL = BEF2) %>% 
  dplyr::select(-WD, -BEF1)

```

Plotinfo inladen: `plottype`, naam `forest_reserve` en info over survey's.
(plotinfo op gdrive en forresdat: enkel processed plots!)

```{r load_plotinfo, results = 'hide'}
# mbv forresdat
# plotinfo <- read_forresdat(file = "plotinfo", root = path_to_forresdat_data)
# names(plotinfo)
# ?read_forresdat

# van c-schijf
    # plotinfo_ <- read.csv2(paste0(path_to_plotlevel_csv, "plotinfo.csv")) %>% 
    #   select(-1)

# van forresdat
plotinfo <- read_forresdat_table(
  tablename = "plotinfo"
  , git_ref_type = "branch", git_reference = "develop"
  , join_plotinfo = FALSE
  , plottype = "all")  # = CP en CA


names(plotinfo)
unique(plotinfo$forest_reserve)
unique(plotinfo$plottype)
```
Standaard wordt enkel processed data ingeladen mbv de load-functies.
We willen voor onze output ook enkel deze processed data mee.

```{r load_dendro}
data_dendro <- load_data_dendrometry(database = path_to_fieldmap_db, 
                                     extra_variables = TRUE, 
                                     processed = TRUE) %>% 
  filter(plottype != "OTHER") %>%  # enkel CP of CA
  # nog onterecht data_processed = TRUE:
  filter(!(forest_reserve == "Bos Terrijst" & period == 3))

data_shoots <- load_data_shoots(database = path_to_fieldmap_db, extra_variables = TRUE)

data_stems  <- compose_stem_data(data_dendro, data_shoots, extra_variables = TRUE)
```


```{r eval = FALSE}
height_model <- load_height_models() %>%
  filter(forest_reserve == forestreserve)

save(height_model, file = "height_model.RData")
```

```{r}
load("height_model.RData")

# bij problemen met forresheights github, eigen functie gebruiken
# path_to_height_models <- "C:/03_BR/1_DataVerwerkingBR/Data/Hoogtemodellen/"
# height_model <- load_height_models_local(path_to_height_models)
```

```{r load_deadw, results='hide'}
# enkel processed
data_deadwood <- load_data_deadwood(database = path_to_fieldmap_db, processed = TRUE) %>% 
  filter(plottype != "OTHER") %>% 
  # nog onterecht data_processed = TRUE:
  filter(!(forest_reserve == "Bos Terrijst" & period == 3))

data_deadwood %>% filter(max_diam_mm < 100)
# 2 records => verwijderen, ook gevraagd aan Peter in mail van 17/12/25

```


```{r TMP_te_kleine_logs}
data_deadwood <- data_deadwood %>% 
  filter(max_diam_mm >= 100)
```

```{r}
data_deadwood <- calc_intact_deadwood(data_deadwood)
```


```{r calc_stems}
stems_calc <- calc_variables_stem_level(data_stems, height_model)

colnames(stems_calc)
unique(stems_calc$forest_reserve)
```


```{r}
# kleine check
stems_calc %>% filter(is.na(calc_height_m)) %>% nrow() == 0
# t <- stems_calc %>% filter(is.na(calc_height_m))
```

<!-- Enkel levende en staande, dode bomen -->

<!-- Ontbrekende waarden controleren -->

```{r CheckMissingValues}
check_species <- sum(is.na(stems_calc$species)) == 0
check_alive_dead <- sum(is.na(stems_calc$alive_dead)) == 0
check_v3_Volume_ha <- sum(is.na(stems_calc$vol_bole_m3)) == 0
check_DateDendro <- sum(is.na(stems_calc$date_dendro)) == 0
check_calc_height <- sum(is.na(stems_calc$calc_height_m)) == 0
```

Er zijn geen ontbrekende waarden. 


# Overzicht gebruikte factoren


```{r}
# hoger enkel vermeld: FC = 0.5
# hier vastklikken
FC_value <- 0.5
```


```{r OverzichtGebruikteFactoren}
# Methode FRL (= methode 4): 
#   - VEF = f(D, H) => wordt hier niet opgenomen
#   - Wél de wood density én de FC (0.47)

FactorsPerMethod <- Species_BiomassFactors %>% 
  left_join(BiomassFactors4_FRL %>% dplyr::select(IDTreeSp, WD_FRL, R_FRL), 
            by = c("IDTreeSp")) %>%  
  dplyr::select(IDTreeSp, NameNl, WD_FRL, R_FRL) %>% 
  mutate(WD_FRL = round(WD_FRL, 2)
         , FC = FC_value)


```


```{r TableFactoren}

FactorsPerMethod %>% 
            DT::datatable(options = list(pageLength = 12, order = list(0, 'asc'), scrollX = TRUE), rownames = FALSE, filter = "top")

write_excel_csv2(FactorsPerMethod,here::here("Data/ExterneData/BiomassFactorsMethode_FRL.csv"))

```

Het overzicht met gebruikte factoren wordt weggeschreven naar "Data/ExterneData/BiomassFactorsMethode_FRL.csv".


# Biomassa berekening

## Staande bomen - boomniveau 

Aangezien de methode van de FRL gebruik maakt van expansiefactoren die afhankelijk 
zijn van diameter en boomhoogte, vertrekken we van *stems_calc* (spilniveau).

```{r trees_standing, results='hide'}
names(stems_calc)
trees_standing0 <- stems_calc %>%
  dplyr::select(-contains(c("basal", "reduction", "remark", "local", 
                            "iufro", "number", "class", "dead_", "_alive")), 
                          -plottype)

```


De methode die we hierna volgen, baseert zich op de berekening van het 
forest reference level (FRL; Wallonië en Vlaanderen).
*(muv stompvolume dat ook met VEF vermenigvuldigd moet worden)*

De door Wallonië gebruikte formule in het kader van de FRL bleek een fout 
te bevatten.      
Oorzaak waren twee tegenstrijdige artikels.    
Dit is teruggekoppeld met Jérome Perin (Gembloux), en ook aangepast 
in de Waalse methodiek.  

Mail naar J. Périn, 17/8/2023:      
"In the 2013 article in Forest Ecology & Management (under 2.1), they write: 'Volumes 
were measured over-bark not including the stump.'  You may have relied on that.
But they also refer to Vallet et al. 2006 on the data collection protocol (under 2.2).
And Vallet et al. 2006, however, write: 'This merchantable volume was measured over bark, 
by 1 m long logs all along the stem, including the stump, using a special device directly 
showing the log volume as a function of the measured circumference.'
According to Fleur Longuetaud, the data they used did include the stump."

Antwoord van J. Périn, 8/9/2023:        
"I contacted Fleur to try and tie up every loose ends.
She confirmed me that in their research Vstem7 did in fact include the volume of the stump.
As the stem volume estimated with our regional models does not (Dagnelie et al.), 
it has to be added before the application of the VEF.
If your regional volumetric models for the bole do not include the stump, 
my suggestion would thus be to add Vstump to Vbole before the multiplication by 
VEF when an estimation of the total volume (stump included) is required."


<br>

Volgende stappen worden doorlopen:

- berekening van VEF~Longuetaud~ = diameter- en hoogte-afhankelijke expansiefactoren 
(VEF : volume expansion factor)       
- mbv deze VEF: van stamvolume + stompvolume naar totaal volume (inclusief smaller kroonhout)     
- mbv wood density naar biomassa/ha (WD)     
- mbv R: inschatting ondergrondse biomassa     
- mbv FC naar carbon/ha (C/ha)  

<br>

### Code Wallonië - verborgen

De code van Wallonië (dec. 2020) is in de R-code opgenomen als comment. 

<!-- #### Overzicht te volgen stappen -->

<!-- Vertrekkende van diameter en hoogte in tbl0Boom -->

<!-- 6 tabellen met parameters uit vergelijkingen -->
<!-- - EqnC0Biom: 12 groepen (code - cfr. "code", b0, b1, b2 -->

<!-- - EqnC10Biom: 12 groepen, b0, b1, b2, b3, b4, b5 -->

<!-- - EqnCrBiom: 12 groepen én 10 'pc' (10, 20, ..100), b0, b1, b2 -->

<!-- - EqnHtBiom: 14 groepen, a, b, c -->

<!-- - EqnVEFBiom: 12 groepen, b1, b2, b3, b4 -->

<!-- - EqnWDBiom: 1 per boomsoort  -->

<!-- Overzicht van alle sooorten met link naar de te gebruiken vergelijkingen -->

<!-- Dico_ess: overzicht van de "essences":  -->
<!-- - NumEquation: 1-14: link naar gebruikte curves -->
<!-- - veld "eq_ht" = link naar veld "id" in tabel EqnHtBiom -->
<!-- - veld "eq_cir" = link naar veld "id" in tabel Eqn????   -->

<!-- EqnC0Biom: id -->
<!-- EqnC10Biom: ID -->
<!-- EqnCrBiom: code (+ uniek veld id + pc telkens 10, 20, ...100) -->

<!-- - veld "eq_VEF" = link naar veld "id" in tabel EqnVEFBiom -->
<!-- - veld "eq_wd" = link naar veld "id" in tabel EqnWDBiom -->


<!-- Accesss-code -->

<!-- Futaie afzonderlijk = hooghout versus brins de taillis =  -->
<!-- Dim carbonCoef As Double -->
<!-- carbonCoef = 0.47 -->


<!-- vef = exp(e.b1-(c130/pi()))^e.b2 + exp(e.b3+e.b4)*(c130/pi()) / htot^2+1 -->

<!-- vtotaer= varb * vef -->

<!-- vhatotaer = vtotaer * nha -->


<!-- Verschillende stappen: -->
<!-- 1) onderscheid hooghout (a = arbf90) en hakhout (a = arbt90): enkel om de correcte tabel te selecteren én ev. iets andere veldnamen -->

<!-- 2) select de velden uit de resp. tabel -->
<!-- - varb reeds berekend! ?? is dat stamvolume of stam + kroon? -->
<!-- - a.etg enkel voor futaie: komt verder niet voor -->
<!-- - a.etat: ook enkel bij futaie: enkel bepaalde codes (wellicht enkel levende) -->
<!-- - htot in meter voor futaie; NA voor taillis -->
<!-- - C130 obv C150 wellicht -->

<!-- 3) Estimer la hauteur: obv tabel "EqnHtBiom" én veld "eq_ht"  -->

<!-- 4) Estime un volume pour les arbres dont 20<circ<22 et ceratins (certifieer) autres arbres -->
<!-- - varb = 1/3*(htot*(cir/100)^2) / (4*pi()) where varb is null or varb=0 -->
<!-- REDEN: bij lage omtrekken is volume soms 0 obv Dagnelie => dan formule van kegel (?) -->
<!-- MAAR dan moet het stukje < 7cm ervan afgetrokken worden -->
<!-- h22 = calc_h22(cir, htot, c90, c10, c0, eq_cir)   // hoogte bij omtrek 22 -->
<!-- vol_bout = (1/3 * ((0.22^2) / (4*pi())) * (htot - h22)) where h22>0 -->
<!-- vha = (varb-vol_bout)*nha where vha is null or vha=0 -->

<!-- 5) volume de souche - NAGEVRAAGD bij Sébastien: onderst 10 cm van elke boom cfr Dagnelie -->
<!-- c0, c10, c90: resp. obv EqnC0Biom, EqnC10Biom, EqnCrBiom  -->
<!-- - EqnC10Biom & c10 = (e.b0 + e.b1 * c130 + e.b2 * c130^2 + e.b3 * c130^3 + e.b4 * htot + e.b5 * c130^2 * htot) where htot is not null -->
<!-- - EqnC0Biom & c0 = ((e.b0 + e.b1 / c10 + e.b2 / c10^2) * c10) where c10 is not null -->
<!-- - EqnCrBiom " pc=90 en c90 = ((e.b0 + e.b1 / c10 + e.b2 / c10^2) * c10) where c10 is not null -->


<!-- 5) Volume bout de tige: volume van de stam < 7 cm -->
<!-- Enkel gebruikt om volume te schatten van bomen met omtrek tss 20<cir<22 -->


<!-- 6) Adapter c150/c130 si c150 > 230 cm (volume Varb déjà calculé, c'est pour VEF qu'on limite à cir=230 car hors du domaine de validité) -->

<!-- 7) Volume total:  -->
<!-- VEF obv c130 en htot -->
<!-- vtotaer= varb * vef -->

<!-- 8) Biomasse aerienne sans souche et Biomasse aerienne avec souche  (stomp) -->
<!-- agb = vtotaer * e.mean_wd   // a < abovegroubnd, bovengronds -->
<!-- agbtot = (vtotaer+vol_souche) * e.mean_wd -->

<!-- 9) Biomasse souterraine -->
<!-- bgb = agbtot * bef2  // b < belowground, ondergronds -->
<!-- (= R-factor van VMM) -->

<!-- 10) Biomasse totale -->
<!-- biomtot = agbtot (mét stumps) + bgb  -->

<!-- 11) omrekening naar carbon mbv carbonfactor van 0.47 (ipv 0.5 bij VMM) -->


### Koppelen van boomsoortafhankelijke parameters

```{r koppelen_BEF_methode4, results = 'hide'}
colnames(trees_standing0)
colnames(BiomassFactors4_FRL)

BiomassFactors4_FRL <- BiomassFactors4_FRL %>% 
  dplyr::select(IDTreeSp, ESS_D, ESS_D_Latin, efor, NumEquation, R_FRL
                , eq_ht, eq_cir, eq_vef, eq_wd, WD_FRL)

trees_standing1 <- trees_standing0 %>% 
  left_join(BiomassFactors4_FRL, by = c("species" = "IDTreeSp")) %>% 
  mutate(FC = FC_value)  
        # FC = 0.47 in access-txt van Sébastien, maar 0.5 algemener aanvaard 
        # (ook cfr VMM LULUCF rapportage 2021)

trees_standing1 %>% filter(is.na(eq_vef)) %>% nrow() == 0
``` 


### Hoogte en omtrek

De VEF's zijn afhankelijk van diameter en hoogte.

```{r results='hide'}
names(trees_standing1)
trees_standing2 <- trees_standing1 %>% 
  mutate(htot=calc_height_m,  # = height_modeled, belangrijk voor snags voor BGB 
         d130=dbh_mm/10,
         c130=pi*dbh_mm/10)

trees_standing2 %>% filter(is.na(htot)) %>% nrow() == 0
trees_standing2 %>% filter(intact_snag == 10) %>% head()
# calc_height is effectief de gemodeleerde hoogte
```


### Conversie omtrek op 1,3m naar omtrek op 1,5m

Wallonië rekent bij bepaalde stappen in de berekening met c150 ipv c130. We maken hiertoe een extra attribuut c150 voor alle records.

```{r c130_naar_c150, results = 'hide', fig.show='hide'}
trees_standing3 <- trees_standing2 %>% 
  left_join(convC130, by = c("species" = "IDTreeSp")) %>% 
  mutate(c150 = (c130-A)/B) %>% 
  dplyr::select(-A,-B)

head(trees_standing3[, c("c130", "c150")])

g <- ggplot(trees_standing3, aes(x = c130, y = c150)) + geom_point () + geom_abline()
g

trees_standing3 %>% filter(is.na(c150)) %>% nrow() == 0

```


```{r check_c150_c130, results = 'hide', fig.show='hide'}
check1 <- trees_standing3 %>% 
  mutate(verschil_c130c150 = c130-c150) 
g <- ggplot(check1, aes(x = c150, y = verschil_c130c150)) + geom_point (aes=(color = "SpeciesGroup"))
g

# soms is C150 groter dan C130, maar max. 0.4 cm
```



### Volume van de stomp (souche)

Het stamvolume (`Volume_m3`) wordt verder aangevuld met het volume van de stomp.  
> bij BR is dat StemVolumeBole_m3 ???

De stomp is de onderste 10 cm van elke boom, en wordt berekend als het volume van een cilinder met   

  - hoogte = 10 cm    
  - omtrek = omtrek onderaan de stam (c0)    
  - c10% (`c10_`: omtrek op 10% van totale hoogte boom) wordt afgeleid van `c130` en `htot` (= `Height_modeled` voor VBI2 en 3, en `Height_m` voor VBI1 (VBI1: geen `IntactTreeCode`))   
  - c0 wordt afgeleid van c10%     

<!-- (resp. obv EqnC0Biom, EqnC10Biom, EqnCrBiom) -->
<!-- - EqnC10Biom & c10 = (e.b0 + e.b1 * c130 + e.b2 * c130^2 + e.b3 * c130^3 + e.b4 * htot + e.b5 * c130^2 * htot) where htot is not null -->
<!-- - EqnC0Biom & c0 = ((e.b0 + e.b1 / c10 + e.b2 / c10^2) * c10) where c10 is not null -->
<!-- - EqnCrBiom " pc=90 en c90 = ((e.b0 + e.b1 / c10 + e.b2 / c10^2) * c10) where c10 is not null -->


```{r eval = FALSE}
names(trees_standing3)
# trees_standing4 %>% filter(!is.na(IntactTreeCode) & Periode == 1) %>% nrow() == 0
# => VBI1: niet genoteerd of een boom intact is of niet; htot is opgemeten hoogte

trees_standing3 %>% filter(is.na(htot)) %>% nrow() == 0
check_snags <- trees_standing3 %>% filter(intact_snag == 10) %>% 
  select(contains("height"), htot, intact_snag, everything())
```

```{r calc_c10_c0, results = 'hide'}
# c10% -------
        # EqnC10Biom as e on (p.eq_cir=e.id) set 
        # c10% = b0 + b1 * c130 + b2 * c130^2 + b3 * c130^3 + b4 * htot + b5 * c130^2 * htot
        #        where htot is not null
trees_standing3 %>% filter(htot == 0 | is.na(htot)) %>% nrow() == 0

trees_standing4 <- trees_standing3 %>% 
  left_join(EqnC10Biom, by = c("eq_cir"= "ID")) %>% 
  mutate(c10_ = b0 + b1 * c130 + b2 * c130^2 + b3 * c130^3 + b4 * htot + b5 * c130^2 * htot) %>% 
  dplyr::select(-b0, -b1, -b2, -b3, -b4, -b5)

check <- trees_standing4 %>%
  select(1:4, alive_dead, intact_snag, species, contains(c("height", "c0", "c1")))
check %>% filter(c10_ < c130) %>% nrow()
t <- check %>% filter(c10_ < c130)
# ?? kan c10_ veel kleiner zijn dan C130 bij zware bomen?
# JA, c10_ is eigenlijk c10%: omtrek op 10% van de hoogte van de boom
# als boom > 13 m , dan zal c10 kleiner zijn dan c130

# c0 ----------
      # EqnC0Biom as e on (p.eq_cir=e.id) set
      # c0 = (b0 + b1 / c10 + b2 / c10^2) * c10
      # where c10_ is not null
trees_standing4  %>% filter(c10_ == 0 | is.na(c10_)) %>% nrow() == 0

trees_standing4 <- trees_standing4 %>% 
  left_join(EqnC0Biom, by = c("eq_cir"= "id")) %>% 
  mutate(c0 = (b0 + b1 / c10_ + b2 / c10_^2) * c10_) %>% 
  dplyr::select(-b0, -b1, -b2)
```


```{r volume_de_souche, results = 'hide'}
# volume souche
# vol_souche = 0.1 * (c0/100)^2 / (4*pi)  
# volume cilinder met straal = c0 en hoogte = 10 cm
# c0 wordt afgeleid van c10 from Dagnelie taper models (2013). These "taper" models requires as variable the circumference located at 10% of the beginning of the stem: c10
# C10 is itself estimated from C130
names(trees_standing4)
trees_standing4 <- trees_standing4 %>% 
  mutate(VolumeStump_m3 = 0.1 * (c0/100)^2 / (4*pi),
         # stamvolume zonder stump (cfr Dagnelie/Quataert)
         StemVolume_m3 = vol_bole_m3)

trees_standing4 %>% filter(VolumeStump_m3 == 0 | is.na(VolumeStump_m3)) %>% nrow() == 0

check <- trees_standing4 %>% 
  dplyr::select(plot_id, NameNl, period, d130, c130
                , c0, c10_, htot
                , StemVolume_m3, VolumeStump_m3) %>% 
  mutate(verh_stump_stam_perc = round(100*VolumeStump_m3/StemVolume_m3, 2))

head(check, 10)

check2 <- check %>% 
  filter(StemVolume_m3 != 0) %>% 
  group_by(NameNl) %>% 
  summarize(verh_stump_stam_perc = mean(verh_stump_stam_perc)) %>% 
  ungroup()

head(check2, 10)

```


### NIET - Schatting volume kleine bomen (20<c150<22)

Dit betreft **NIET de boompjes met diameter < 5 cm**, deze worden enkel in de verjongingscirkel
opgenomen en zijn niet bij deze analyse betrokken. 
Het gaat uitsluitend over **boompjes met diameter > 5 cm**, waarbij de tarieven van Dagnelie 
of Quataert op een **negatief volume** uitkomen.    

Dit lijkt ons overkill (obv data VBI: < 0.003 %), hebben we ook zo laten weten aan Jerome Périn (mail 24/8/2023).
(VBI meet pas vanaf 7 cm, BR vanaf 5 cm)

Vanaf 12/12/2024 (branch 'bugfix_AL') is minimaaal volume op 0.001 m gezet (ipv 0), 
cfr werkwijze oude dataverwerking VBI1.
Dat vangt ook al een deel op.

```{r tmp_replace_volume_0, results='hide'}
trees_standing4 <- trees_standing4 %>% 
  mutate(StemVolume_m3 = ifelse(StemVolume_m3 == 0, 0.001, StemVolume_m3))
```

Indien toch oude code gewenst: 
zie [commit 8cbc344](https://github.com/natuur-en-bos/bosinventaris/commit/8cbc344699b546ea71c103bdce36e26ab167bd32)
>  !! nog aan te passen aan BR code
> (zie oud script net voor dit)

```{r check_vol_dunne_boompjes, eval = FALSE}
# Volume cilinder = als c130 < 23 en volume = 0.001 => (pi*d130^2*1.3/4)/10000, 0)
(pi*7^2*1.3/4)/10000
# [1] 0.005002986

# volume kegel = = als c130 >= 23 en volume = 0.001
c130 <- 23
htot <- 7

# volume kegel
volume_kegel <- 1/3*(htot*(c130/100)^2) / (4*pi) 
# [1] 0.009822513

# volume top kegel
htot_h22 <- htot*22^2/c130^2 # htot - h22 = hoogte van top kegel
Volume_top_kegel <- 1/3*(htot_h22)*(0.22^2) / (4*pi)

# afgeknotte kegel
Volume_afgeknot <- volume_kegel - Volume_top_kegel

# > Volume_afgeknot
# [1] 0.001600049

# BESLUIT: 0.001 vangt veel op => is OK zo

```

### Zware bomen (c150 > 230 cm)

<!-- 6) Adapter c150/c130 si c150 > 230 cm (volume Varb déjà calculé, c'est pour VEF qu'on limite à cir=230 car hors du domaine de validité) -->

Omdat de zwaarste bomen buiten de geldigheid van de VEF-berekening liggen,
wordt bij bomen met omtrek op 1.5 m hoogte (c150) > 230 cm, gebruik gemaakt van 
een maximale VEF, berekend op basis van een d130 die overeenstemt met c150 = 230 cm. 

Voor 't gemak vervangen we dus `d130` bij deze zware bomen door een waarde
die overeenstemt met een c150 van 230 cm voor die specifieke soort.

```{r VEF_correctie_grote_c150, results = 'hide'}
# c150 > 230 cm ligt buiten geldigheid van VEF => de VEF van 230 cm gebruiken
grote_c150 <- trees_standing4 %>% 
  filter(c150 > 230) %>% 
  left_join(convC130, by = c("species" = "IDTreeSp", "NameNl")) %>% 
  mutate(d130 = ifelse(c150>230, (A + B*230)/pi, d130)) %>% 
  dplyr::select(-A, -B)
  # dplyr::select(-A, -B, -c10_, -c0, -Perimeter_cm)
# 100* (nrow(grote_c150)/nrow(trees_standing5))
# 1%


# d130 op max. instellen (d130 wordt gebruikt bij berekening van VEF)
# c130=(q.hv * 230 +q.iv)

trees_standing5 <- trees_standing4 %>% 
  left_join(convC130, by = c("species" = "IDTreeSp", "NameNl")) %>% 
  mutate(d130 = ifelse(c150>230, (A + B*230)/pi, d130)) %>% 
  dplyr::select(-A, -B)
# dplyr::select(-A, -B, -c10_, -c0, -Perimeter_cm)

t <- trees_standing5 %>% 
  filter(c150 > 230) %>% 
  arrange(-c130)
head(t, 20)
# kleine verschillen zijn te wijten aan andere A en B voor verschillende soorten
```

### Berekening VEF 

De Volume Expansion Factor (VEF) is afhankelijk van   

- diameter (`d130`)
- hoogte (`htot`)
- boomsoort (`species`)

(Bron: Longuetaud et al. (2013))


```{r VEF, results = 'hide'}
# VEF obv c130 en htot
# vef = exp(e.b1-(c130/pi)^e.b2 + exp(e.b3+e.b4)*(c130/pi()) / htot^2+1;"
trees_standing6 <- trees_standing5 %>% 
  left_join(EqnVEFBiom, by = c("eq_vef" = "id")) %>% 
  mutate(VEF = exp(b1-d130)^b2 + exp(b3+b4)*d130/htot^2 + 1) %>% 
  dplyr::select(-b1, -b2, -b3, -b4)

trees_standing6 %>% filter(is.na(VEF)) %>% nrow() == 0
```


### Bovengronds volume mbv VEF 

Om het totale bovengrondse volume te berekenen, wordt een onderscheid gemaakt tussen 

- intacte (levende of dode bomen)
- snags (zonder kroon)

Enkel bij de intacte bomen wordt het totale volume (inclusief kroon en fijn takhout)
berekend door stamvolume + stompvolume te vermenigvuldigen met de net berekende, 
**boomspecifieke VEF-factor van Longuetaud**.

Voor de (dode) snags wordt enkel naar het stamvolume gekeken, cfr Latte.

Anderzijds hebben we ook bij de snags nood aan het totale bovengrondse volume omdat 
we daar het ondergrondse volume van moeten afleiden.
We gebruiken hiervoor het veld `VolumeInclTwigs_m3`.

Daarvan wordt het veld `VolumeAGB_m3` afgeleid, dat voor intacte bomen gelijk is aan 
`VolumeInclTwigs_m3`, maar voor snags gelijk is aan `StemVolume_m3 + VolumeStump_m3`.
(`StemVolume_m3` voor snags in `tbl0Boom` is berekend als een cilinder (dbh x hoogte), 
maar vervangen door het stamvolume van een intacte boom als dat volume lager ligt. 
Dit om overschattingen te voorkomen)

<!-- The **wood volume of coarse woody debris and stem part of snags** -->
<!-- was calculated using Huber’s formula (cylinder -->
<!-- volume from length and circumference at halfway). Thus, -->
<!-- the CS of snags had to be calculated at two levels: (1) stem -->
<!-- part from Huber’s volume (Eq. 1) and (2) root part of the -->
<!-- corresponding entire tree from Vallet’s volume (Eq. 2). -->


```{r VolumeInclTwigs_m3, results = 'hide'}
# vtotaer= varb * vef
names(trees_standing6)

trees_standing6 <- trees_standing6 %>% 
  mutate(VolumeInclTwigs_m3 = VEF * (StemVolume_m3 + VolumeStump_m3)
         , VolumeAGB_m3 = ifelse(is.na(intact_snag) | intact_snag == 11    # intact
                                 , VolumeInclTwigs_m3
                                 , StemVolume_m3 + VolumeStump_m3))

trees_standing6 %>% filter(is.na(VolumeInclTwigs_m3)) %>% nrow() == 0
range(trees_standing6$VolumeInclTwigs_m3)
range(trees_standing6$StemVolume_m3)

check <- trees_standing6 %>% 
  mutate(test = VolumeInclTwigs_m3/(StemVolume_m3 + VolumeStump_m3)) %>% 
  select(test, contains("vol"), everything()) %>% 
  dplyr::group_by(period) %>% 
  dplyr::summarize(test = mean(test, na.rm = T))

check       
# VBI
# 1	1.372480			
# 2	1.397972		
# gemiddeld 1.37 à 1.40 om van stamvolume naar totaal volume te gaan

# BR
# 1	2.155877			
# 2	1.999453
# gemiddeld factor 2 om van stamvolume naar totaal volume te gaan

# period test
# 0	1.231121			
# 1	2.244955			
# 2	2.134259			
# 3	1.717589

mean(trees_standing6$VEF) # 2.10
median(trees_standing6$VEF) # 1.32
```

### Totale biomassa (ondergronds + bovengronds)

Om de levende en dode biomassa van **staande, intacte bomen** te berekenen, 
worden volgende stappen doorlopen:

1) **bovengrondse** biomassa: wordt afgeleid van het totale bovengrondse volume 
(inclusief stomp), gebruik makend van een soort-specifieke wood density `WD` (ton/m³).

2) Vervolgens wordt de **ondergrondse** biomassa berekend door de bovengrondse biomassa 
te vermenigvuldigen met een soort-specifieke R-factor `R`.


Voor **niet-intacte, staande bomen**: 

1) **bovengrondse** biomassa: 
bovengronds volume x soort-specifieke wood density (ton/m³) x factor deadwood decomposition     
- 1, if no decomposition occurred
- 0.75, if decomposition was in progress
- 0.5, when the wood was highly decomposed

2) **ondergrondse** biomassa: 
bovengrondse biomassa van een staande, intacte boom x soort-specifieke R-factor


```{r biomassa, results = 'hide'}
# 8) Biomasse aerienne sans souche et Biomasse aerienne avec souche  (stomp)
# 
# agb = vtotaer * e.mean_wd   // a < aboveground, bovengronds
# agbtot = (vtotaer+vol_souche) * e.mean_wd

names(trees_standing6)
trees_standing6 %>% filter(is.na(decaystage)) %>% nrow()  #891
# rekening houden met ontbrekden decaystage
# onderscheid maken levend en dood

trees_standing6_ <- trees_standing6 %>% 
  mutate(R = R_FRL
         , WD = WD_FRL
         , decomposition = case_when(
           alive_dead == 11 ~ 1,
           decaystage %in% c(10,11,16) ~ 1,
           decaystage %in% c(12,13,0) ~ 0.75,
           # 0: enkel bij Kerss 1986: geen decaystage genoteerd
           decaystage %in% c(14,15) ~ 0.5,
           is.na(decaystage) & alive_dead == 12 ~ 0.75
           )
         , BiomassAboveGr_t = VolumeAGB_m3 * WD * decomposition
         # ook bij dode bomen wordt ondergrondse biomassa afgeleid van VolumeInclTwigs_m3
         , BiomassBelowGr_t = VolumeInclTwigs_m3 * WD * R * decomposition
         , TotalBiomass_t = BiomassAboveGr_t + BiomassBelowGr_t)

trees_standing6_ %>% filter(is.na(decomposition)) %>% nrow() == 0
table(trees_standing6_$decaystage, trees_standing6_$decomposition)

trees_standing6 <- trees_standing6_
```

### Totaal koolstofgehalte (ondergronds + bovengronds) 

Tenslotte wordt de biomassa omgezet in **koolstof** gebruik makend van een carbon conversie factor (FC). 
De default IPCC conversion factor CC heeft een waarde van 0.5 (Eggleston et al., 2006, equation 8). 
Dit is conform de methodology NFAP.

```{r total_carbon, results = 'hide'}
trees_standing6 <- trees_standing6 %>% 
  mutate(CarbonAboveGr_t = BiomassAboveGr_t*FC,
         CarbonBelowGr_t = BiomassBelowGr_t*FC,
         TotalCarbon_t = TotalBiomass_t*FC
         ) 

```


## Omzetting biomassa staande bomen naar plotniveau

Vertrekkende van *stems_calc*


### Onderscheid levende en dode biomassa

```{r results='hide'}
colnames(trees_standing6)
summary(trees_standing6$plotarea_ha)
table(trees_standing6$subcirclearea_ha, trees_standing6$plotarea_ha)
table(trees_standing6$core_area_ha, trees_standing6$plotarea_ha)


trees_standing6 %>% filter(core_area_ha == 0.1 & plotarea_ha == 0.5)

t <- trees_standing6 %>% select(forest_reserve, plot_id, plotarea_ha, dbh_mm)


trees_standing6 %>% filter(core_area_ha == 0.1 & plotarea_ha == 0.5)
```

```{r plotniveau, results = 'hide'}
analyseSet_plot0 <- trees_standing6 %>%
  dplyr::group_by(forest_reserve, plot_id, period) %>%   
  dplyr::summarise(    
            # StemVolume_m3_ha_all = sum(StemVolume_m3*Fext_Ha, na.rm = TRUE),
            StemVolume_m3_ha_alive = 
              sum(StemVolume_m3*(alive_dead == 11)/plotarea_ha, na.rm = TRUE),
            VolumeStump_m3_ha_alive = 
              sum(VolumeStump_m3*(alive_dead == 11)/plotarea_ha, na.rm = TRUE),
            TotalVolumeAGB_m3_ha_alive = 
              sum(VolumeAGB_m3*(alive_dead == 11)/plotarea_ha, na.rm = TRUE),

            BiomassAboveGr_t_ha_alive = 
              sum(BiomassAboveGr_t*(alive_dead == 11)/plotarea_ha, na.rm = TRUE),
            BiomassBelowGr_t_ha_alive = 
              sum(BiomassBelowGr_t*(alive_dead == 11)/plotarea_ha, na.rm = TRUE),
            Biomass_t_ha_alive = 
              sum(TotalBiomass_t*(alive_dead == 11)/plotarea_ha, na.rm = TRUE),
            
            CarbonAboveGr_t_ha_alive = 
              sum(CarbonAboveGr_t*(alive_dead == 11)/plotarea_ha, na.rm = TRUE),
            CarbonBelowGr_t_ha_alive = 
              sum(CarbonBelowGr_t*(alive_dead == 11)/plotarea_ha, na.rm = TRUE),
            Carbon_t_ha_alive = 
              sum(TotalCarbon_t*(alive_dead == 11)/plotarea_ha, na.rm = TRUE),
            
            # DEAD
            StemVolume_m3_ha_dead = 
              sum(StemVolume_m3*(alive_dead == 12)/plotarea_ha, na.rm = TRUE),
            VolumeStump_m3_ha_dead = 
              sum(VolumeStump_m3*(alive_dead == 12)/plotarea_ha, na.rm = TRUE),
            TotalVolumeAGB_m3_ha_dead = 
              sum(VolumeAGB_m3*(alive_dead == 12)/plotarea_ha, na.rm = TRUE),

            BiomassAboveGr_t_ha_dead = 
              sum(BiomassAboveGr_t*(alive_dead == 12)/plotarea_ha, na.rm = TRUE),
            BiomassBelowGr_t_ha_dead = 
              sum(BiomassBelowGr_t*(alive_dead == 12)/plotarea_ha, na.rm = TRUE),
            BiomassStanding_t_ha_dead = 
              sum(TotalBiomass_t*(alive_dead == 12)/plotarea_ha, na.rm = TRUE),
            
            CarbonAboveGr_t_ha_dead = 
              sum(CarbonAboveGr_t*(alive_dead == 12)/plotarea_ha, na.rm = TRUE),
            CarbonBelowGr_t_ha_dead = 
              sum(CarbonBelowGr_t*(alive_dead == 12)/plotarea_ha, na.rm = TRUE),
            CarbonStanding_t_ha_dead = 
              sum(TotalCarbon_t*(alive_dead == 12)/plotarea_ha, na.rm = TRUE)
            ) %>%
  dplyr::ungroup() 

```


### Toevoegen van plots zonder biomass

Aan de lijst van plots mét bomen moeten de plots zonder bomen (volume = 0) toegevoegd  worden, 
die behoren tot productief bos (geen open ruimtes).
Dit zijn kapvlaktes of bestanden met enkel verjonging (bomen met diameter < 5 cm).

Deze plots leiden we af van `plotinfo`.

<br>

```{r bosplots_zonder_volume, results='hide'}
names(plotinfo)
names(analyseSet_plot0)

zero_volume <- analyseSet_plot0 %>% 
  # full_join met alle plots, want analyseSet_plot0 bevat enkel staande bomen 
  full_join(plotinfo %>% select(forest_reserve, plot_id, period
                                , survey_trees, year_dendro, data_processed)
            , by = c("forest_reserve", "plot_id", "period")) %>% 
  filter(is.na(BiomassAboveGr_t_ha_alive) & survey_trees == TRUE & data_processed == TRUE) 
  # als is.na(BiomassAboveGr_t_ha_alive), dan ook is.na(BiomassAboveGr_t_ha_dead)
  # dus hier geen staande bomen (dood of levend)

nrow(zero_volume) == 14
# plot 475 periode 1: geen bomen
# 13 plots Ename (13xx)


# OPGEPAST: ENKEL DE BOSPLOTS, NIET DE OPEN RUIMTES! --------------
open_area <- get_open_area(type_git_ref = "branch", ref_git = "develop")
# filtert op geen staande bomen, geen liggend dood hout en geen verjonging
nrow(open_area) == 13

zero_volume_bosplots <- zero_volume %>% 
  anti_join(open_area)
nrow(zero_volume_bosplots) == 1
zero_volume_bosplots
# plot 475 periode 1
```

```{r add_zero_volume_bosplots, results='hide'}
# enkel plot 475, periode 1, zonder reg
colnames(analyseSet_plot0);colnames(zero_volume_bosplots)

# meerdere kolommmen allemaal 0 toekennen
colnames(analyseSet_plot0)

biomass_columns <- colnames(analyseSet_plot0[4:21])
zero_volume_bosplots[biomass_columns] <- 0

names(zero_volume_bosplots); names(analyseSet_plot0)

# combine
analyseSet_plot1 <- rbind(analyseSet_plot0
                          , zero_volume_bosplots %>% 
                            select(-survey_trees, -year_dendro, -data_processed))
# 2009

```


## Liggend dood hout

Voor **coarse woody debris (liggend dood hout)**:    
volume x soort-specifieke wood density (ton/m³) x factor deadwood decomposition     

- 1, if no decomposition occurred   
- 0.75, if decomposition was in progress   
- 0.5, when the wood was highly decomposed   

Het liggende dood hout wordt vanaf 2022 deels opgemeten mbv LIS en deels obv volopname.

Voor de huidige analyse gaan we nog even verder met de volopnames 
(!! voor Wijnendale, Everzwijnbad, Heirnisse en Jansheideberg pas
vanaf 30 cm opgemeten in 3de decade).

> KV Zoniën KERN_1983 - periode 2 & 3 pas vanaf 40 cm opgemeten (2010 en 2020)
Daar is vol_log_m3_ha = NA (enkel `vol_log_above40cm_m3_ha` beschikbaar)
Dat zouden we moeten doortrekken voor de LIS-opnames: Wijnendale, Everzwijnbad, Heirnisse en Jansheideberg periode 3

### Biomassa obv decay en species

```{r results='hide'}
deadw_by_decay_plot_species <- read_forresdat_table(
  tablename = "deadw_by_decay_plot_species"
  , git_ref_type = "branch", git_reference = "develop"
  , join_plotinfo = TRUE
  , plottype = "all") # CP & CA

names(deadw_by_decay_plot_species)
```

```{r results='hide'}
colnames(deadw_by_decay_plot_species)
colnames(BiomassFactors4_FRL)

logs1 <- deadw_by_decay_plot_species %>% 
  left_join(BiomassFactors4_FRL, by = c("species" = "IDTreeSp")) %>% 
  mutate(FC = FC_value)  
        # FC = 0.47 in access-txt van Sébastien, maar 0.5 algemener aanvaard 
        # (ook cfr VMM LULUCF rapportage 2021)

logs1 %>% filter(is.na(WD_FRL)) %>% nrow() == 0
```
```{r biomassa_logs1}
t <- logs1 %>% 
  filter(is.na(vol_log_m3_ha))

table(t$period, t$survey_lis)
table(t$period, t$forest_reserve)

logs1 %>% filter(is.na(survey_lis)) %>% nrow() == 0

# 
logs2 <- logs1 %>% 
    mutate(WD = WD_FRL
           , decomposition = case_when(
                 decaystage %in% c(10,11,16) ~ 1,
                 decaystage %in% c(12,13,0) ~ 0.75,
                 # 0: enkel bij Kerss 1986: geen decaystage genoteerd
                 decaystage %in% c(14,15) ~ 0.5,
                 is.na(decaystage) ~ 0.75
                  )
         , BiomassLyingDeadw_t_ha = 
              ifelse(!is.na(vol_log_m3_ha)
                     , vol_log_m3_ha * WD * decomposition
                     , ifelse(!is.na(vol_log_above30cm_m3_ha) & survey_lis
                              , (vol_LIS_10_30cm_m3_ha + vol_log_above30cm_m3_ha) * WD * decomposition
                              , vol_LIS_m3_ha * WD * decomposition)
                    ) 
         , BiomassLyingDeadw_above40cm_t_ha = 
              ifelse(!is.na(vol_log_above40cm_m3_ha)
                     , vol_log_above40cm_m3_ha * WD * decomposition
                     , NA)
           )

t <- logs2 %>% 
  filter(is.na(BiomassLyingDeadw_t_ha))
table(t$period, t$forest_reserve)
  #   Zoniën KERN_1983 Zoniën UITBR_1995
  # 0                2                 0
  # 1                7                45
  # 2                9                 0
  # 3               11                 0
# KV Zoniën KERN_1983 - periode 2 & 3 pas vanaf 40 cm opgemeten (2010 en 2020); 
# geen dood hout periode 0 en 1
# Zoniën UITBR_1995: geen dood hout periode 1; periode 2 ook LIS, naast normale FAS

```

### Plotniveau

Sommeren per plot (want nu nog per decaystage en soort apart).    

Oppassen met NA's: sommeren van "niks" geeft waarde '0' => na.rm = FALSE . 

```{r logs_plot}
names(logs2)
logs_per_plot1 <- logs2 %>% 
  dplyr::group_by(plot_id, period) %>%   
  dplyr::summarise(
    VolumeLogs_m3_ha = sum(vol_log_m3_ha, na.rm = FALSE)
    , VolumeLogs_above30cm_m3_ha = sum(vol_log_above30cm_m3_ha, na.rm = FALSE)
    , VolumeLIS_m3_ha = sum(vol_LIS_m3_ha, na.rm = FALSE)
    , VolumeLIS_10_30cm_m3_ha = sum(vol_LIS_10_30cm_m3_ha, na.rm = FALSE)
    , VolumeLogs_above40cm_m3_ha = sum(vol_log_above40cm_m3_ha, na.rm = FALSE)
    , BiomassLying_t_ha_dead = sum(BiomassLyingDeadw_t_ha, na.rm = FALSE)
    , BiomassLying_above40cm_t_ha_dead = sum(BiomassLyingDeadw_above40cm_t_ha, na.rm = FALSE)
  ) %>% 
  ungroup() %>% 
  mutate(CarbonLying_t_ha_dead = BiomassLying_t_ha_dead * FC_value,
         CarbonLying_above40cm_t_ha_dead = BiomassLying_above40cm_t_ha_dead * FC_value) %>% 
  left_join(plotinfo %>% select(plot_id, period, survey_deadw, survey_lis))

t3 <- logs_per_plot1 %>% 
  filter(is.na(VolumeLogs_m3_ha))

```


### Correctie extra plots  

Correctie voor plots niet opgenomen in `deadw_by_decay_plot_species`,
wegens geen dood hout of data uit montoringrapport overgenomen 
(Zoniën UITBR_1995 - CP - periode 1).

**Info Zoniën: **

Zie ook "MainUpdateForresdat_02_dendro.Rmd".

CP's "Zoniën UITBR_1995", 1ste decade (2000): liggend dood hout NIET in fieldmap

De volumes liggend dood hout in `dendro_by_plot` en `dendro_by_plot_species`zijn 
overgenomen uit het monitoringrapport, zie "CP_Kerss_logs_2000.xlsx" 
(C:/03_BR/1_DataVerwerkingBR/Data/Meetgegevens/logs_CPs_Kerss_2000)     

Ze zijn NIET opgenomen in `deadw_by_decay_plot_species` omdat de info over decaystage ontbreekt.

We gebruiken `vol_log_m3_ha` uit `dendro_by_plot` om deze ontbrekende info aan te vullen.
Idem voor de plots zonder dood hout: `vol_log_m3_ha`, `vol_log_above30cm_m3_ha`,
, `vol_LIS_m3_ha`, `vol_LIS_10_30cm_m3_ha` = 0 of NA wordt overgenomen. 


```{r duiding, eval = FALSE}
# ter info, hier niet nodig
t <- deadw_by_decay_plot_species %>% 
  filter(forest_reserve %in% c("Zoniën UITBR_1995", "Zoniën KERN_1983") &
           plottype == "CP" & period == 1)
# bevat géén plots van "Zoniën KERN_1983", want CP's NIET opgemeten in periode 1 
# (in toenmalig monitoringrapport werd een uitsnit uit de KV gebruikt)

# load_deadw_Kerss_CP
logs_Kerss_2000 <- read.xlsx(paste0(path_to_meetgegevens, "logs_CPs_Kerss_2000/CP_Kerss_logs_2000.xlsx")
                             ,sheetName = "logs_per_plot") %>% 
  select(plot_id, period, VOLUME_LOG_m3_ha)
names(logs_Kerss_2000)

logs_per_spec_Kerss_2000 <- read.xlsx(paste0(path_to_meetgegevens, "logs_CPs_Kerss_2000/CP_Kerss_logs_2000.xlsx")
                             ,sheetName = "logs_per_plot_species") %>% 
  select(plot_id, species, period, VOLUME_LOG_m3_ha)

check <- logs_Kerss_2000 %>% 
  left_join(plotinfo)
unique(check$forest_reserve)
# [1] "Zoniën UITBR_1995"
```

```{r}
dendro_by_plot <- read_forresdat_table(
  tablename = "dendro_by_plot"
  , git_ref_type = "branch", git_reference = "develop"
  , join_plotinfo = TRUE
  , plottype = "all") # CP & CA
```

```{r corr_logs_extra, results='hide'}
names(dendro_by_plot); names(logs_per_plot1)

logs_per_plot_extra <- dendro_by_plot %>% 
  # filter(!is.na(vol_log_m3_ha)) %>% 
  select(forest_reserve, plot_id, period
         , survey_lis, survey_deadw
         , vol_log_m3_ha, vol_log_above30cm_m3_ha
         , vol_LIS_m3_ha, vol_LIS_10_30cm_m3_ha
         , vol_log_above40cm_m3_ha) %>% # waarde uit dendro_by_plot
  unique() %>% 
  # testje: maar één record per plot => op plotniveau
  # group_by(plot_id, period) %>%
  # summarize(n = n()) %>%
  # ungroup()
  anti_join(logs_per_plot1 %>% 
              filter(!is.na(BiomassLying_t_ha_dead) | 
                       !is.na(BiomassLying_above40cm_t_ha_dead)))

names(logs_per_plot_extra)

# 160 extra records/plots waar deadwood = 0 of NA (LIS) of uit moniotringrapport
# en bijgevolg niet opgenomen in deadw_by_decay_plot_species

```

We gebruiken een     
- gemiddelde decomposition van 0.75       
- WD van 0.52, zoals bij VBI voor ander loofhout (meeste bomen zijn LH in Zoniën)       


```{r results = 'hide'}
# nullen aanvullen + waarde van CP's zoniën overnemen
logs_per_plot_extra_ <- logs_per_plot_extra %>% 
  mutate(WD = 0.52
         , decomposition = 0.75
         , BiomassLying_t_ha_dead = 
              ifelse(!is.na(vol_log_m3_ha)
                     , vol_log_m3_ha * WD * decomposition
                     , ifelse(!is.na(vol_log_above30cm_m3_ha) & survey_lis
                              , (vol_LIS_10_30cm_m3_ha + vol_log_above30cm_m3_ha) * WD * decomposition
                              , vol_LIS_m3_ha * WD * decomposition)
                    ) 
         , BiomassLying_above40cm_t_ha_dead = 
              ifelse(!is.na(vol_log_above40cm_m3_ha)
                     , vol_log_above40cm_m3_ha * WD * decomposition
                     , NA)
         , CarbonLying_t_ha_dead = BiomassLying_t_ha_dead * FC_value
         , CarbonLying_above40cm_t_ha_dead = BiomassLying_above40cm_t_ha_dead * FC_value
         ) %>% 
  select(plot_id, period
         , VolumeLogs_m3_ha = vol_log_m3_ha
         , VolumeLogs_above30cm_m3_ha = vol_log_above30cm_m3_ha
         , VolumeLIS_m3_ha = vol_LIS_m3_ha
         , VolumeLIS_10_30cm_m3_ha = vol_LIS_10_30cm_m3_ha
         , VolumeLogs_above40cm_m3_ha = vol_log_above40cm_m3_ha
         , BiomassLying_t_ha_dead, BiomassLying_above40cm_t_ha_dead
         , CarbonLying_t_ha_dead, CarbonLying_above40cm_t_ha_dead
         , survey_deadw, survey_lis
  )
        
names(logs_per_plot1)  ==  names(logs_per_plot_extra_)
# names(logs_per_plot1)  ;  names(logs_per_plot_extra_)

logs_per_plot_extra <- logs_per_plot_extra_
```

```{r results='hide'}
logs_per_plot2 <- rbind(logs_per_plot1 %>% 
                          filter(!is.na(BiomassLying_t_ha_dead) |
                                   !is.na(BiomassLying_above40cm_t_ha_dead))
                        , logs_per_plot_extra)
summary(logs_per_plot2)
summary(logs_per_plot1)
```


```{r results='hide'}
t <- logs_per_plot2 %>% 
  anti_join(logs_per_plot1, by = c("plot_id", "period"))
range(t$VolumeLogs_m3_ha)
# NA NA
range(t$VolumeLogs_m3_ha, na.rm = T)
# [1]  0.0 77.8

# ok, goed aangevuld
```

```{r}
names(logs_per_plot2)
names(analyseSet_plot1)

nrow(logs_per_plot2); nrow(analyseSet_plot1); nrow(dendro_by_plot)

# waarom niet zelfde aantallen?
# 13 plots open ruimte die reeds weggefilters is bij analyseSet_plot1

# t <- logs_per_plot2 %>% 
#   anti_join(analyseSet_plot1, by = c("plot_id", "period"))
# # => dubbels
# t <- logs_per_plot2 %>% 
#   group_by(plot_id, period) %>% 
#   summarise(n = n()) %>% 
#   ungroup()

```

```{r biomass_all, results='hide'}
names(analyseSet_plot1)
names(logs_per_plot2)
analyseSet_plot2 <- analyseSet_plot1 %>% 
  left_join(logs_per_plot2, by = c("plot_id", "period")) %>% 
  mutate(VolumeAGB_m3_ha_dead = ifelse(!is.na(VolumeLogs_m3_ha)
                     , TotalVolumeAGB_m3_ha_dead + VolumeLogs_m3_ha
                     , ifelse(!is.na(VolumeLogs_above30cm_m3_ha) & survey_lis
                              , TotalVolumeAGB_m3_ha_dead + 
                                VolumeLogs_above30cm_m3_ha + 
                                VolumeLIS_10_30cm_m3_ha
                              , TotalVolumeAGB_m3_ha_dead + VolumeLIS_m3_ha)
                     )
         , BiomassAGB_t_ha_dead = BiomassStanding_t_ha_dead + BiomassLying_t_ha_dead
         , CarbonAGB_t_ha_dead = CarbonStanding_t_ha_dead + CarbonLying_t_ha_dead)

names(analyseSet_plot2)
```



# Finale analyseset

```{r}
carbon_by_plot <- analyseSet_plot2 %>% 
  select(-survey_deadw, -survey_lis, -forest_reserve) %>% 
  left_join(plotinfo %>% select(plottype, plot_id, year = year_dendro, period)) %>% 
  select(plottype, plot_id, year, period, everything())

names(carbon_by_plot)
```


## Vergelijking met oude data

```{r eval = FALSE}
names(carbon_by_plot)

carbon_by_plot_git <- read_forresdat_table(tablename = "carbon_by_plot"
                                           , join_plotinfo = FALSE
                                           , plottype = "all"
                                           , git_ref_type = "branch"
                                           , git_reference = "develop")

# carbon_by_plot_git <- read.csv2(file = "C:/03_BR/1_DataVerwerkingBR/Output/_plot-level-data/carbon_by_plot.csv")
names(carbon_by_plot_git)

nrow(carbon_by_plot) == nrow(carbon_by_plot_git)
summary(carbon_by_plot)
names(carbon_by_plot) == names(carbon_by_plot_git)
summary(carbon_by_plot_git)

head(carbon_by_plot %>% arrange(plot_id, period) %>% filter(plot_id == 91000)); 
head(carbon_by_plot_git %>% arrange(plot_id, period) %>% filter(plot_id == 91000))

```


## Aanmaak list

```{r new_list_carbon}
# opnieuw list van maken om te exporteren en plotinfo aan te koppelen
carbon <- list(
      carbon_by_plot = carbon_by_plot
    )
```


# Plotinfo toevoegen (aan csv-files)

```{r join_plottype_surveynr_BR}
carbon_plotinfo <- lapply(carbon
                          , function(x) left_join(x, 
                                                  plotinfo %>% 
                                                    select(plot_id, forest_reserve,
                                                           period, survey_number)
                                                  , by = c("plot_id", "period")))
# lapply: same function over all elements of the list
```

# Overview bosreservaten

```{r }
carbon_plotinfo[[1]] %>% 
  group_by(forest_reserve, plottype, period, survey_number) %>% 
  summarize(n = n()) %>% 
  ungroup() %>% 
  DT :: datatable(filter = 'top', options = list(dom = 'tip'),rownames = FALSE)

```



# Export plot-level-data

**!!!! ENKEL PLOTS EXPORTEREN WAARVAN DATA PROCESSED ZIJN!!**
Is standaard parameter bij inladen dendro-data 


Opgepast met plots waar combinatie is met LIS (zie plotdetails_3eSET)
(!! voor Wijnendale en Everzwijnbad voledige logs vanaf 30 cm opgemeten in 3de decade).

Zie script `jansheideberg_dendro_2025.Rmd`: correctie     
- `VolumeLogs_m3_ha`, `BiomassLying_t_ha_dead`, `CarbonLying_t_ha_dead` corrigeren: NA voor LIS-plots     
- Extra velden toevoegen `VolumeLogs_above_30cm_m3_ha`, `BiomassLying_above_30cm_t_ha_dead`, `CarbonLying_above_30cm_t_ha_dead`       


**Combinatie LIS en FAS** 
Indien we deadwood willen vanaf 10 cm moeten we hier werken met **data uit LIS**, 
net zoals bij VBI.    
Om biomassa van liggend dood hout te berekenen (vanaf 10 cm), hebben we de combinatie gemaakt van 
10-30cm obv LIS en > 30 cm obv FAS.      
Als enkel LIS uitgevoerd, dan volledig op basis van LIS.


```{r save_carbon_git, eval = FALSE}
# geen plotinfo naar git
save_results_forresdat(
  results = carbon,
  repo_path = path_to_git_forresdat,
  metadata_path = paste0(path_to_metadata, "_metadata_plotlevel_results_dendro.xlsx"),
  push = FALSE,
  strict = TRUE,
  branch = "develop"
)

```


```{r save_carbon_access_csv, eval = FALSE}
# hier wel plotinfo (plottype, BR, surveynr mee wegschrijven)

# volgende functie heb ik zelf geschreven, zit niet in het package!
save_results_csv (
    results = carbon_plotinfo,
    output_dir = path_to_plotlevel_csv
    )

# afgerond voor export naar access
carbon_round <- carbon_plotinfo %>% 
  lapply(., function(x) round_df(x, 2))   # forestmangr

save_results_access (
  results = carbon_round,
  database = path_to_analysis_set_db,
  remove_tables = TRUE
  )
```

Direct naar gdrive exporteren (csv): 
naar **/PRJ_BOSECO_ALGEMEEN/PRJ_BR_AanvraagGegevens/00_METADATA-ALL_PLOTS/_plot-level-data/**

```{r save_dendro_gdrive, eval = FALSE}
save_results_csv(
    results = carbon_plotinfo,
    output_dir = path_to_plotlevel_gdrive
    )

```


**Na update van forresdat, project "forresdat" openen en alles naar de cloud pushen**
**Eventueel ook access op gdrive plaatsen**


# Copy html to teamdrive

Na knitting - manueel

```{r eval = FALSE}
# Specify the path of the file you want to copy
source_file <- here::here(paste0("Scripts/OpbouwDatabank/Main_UpdateForresdat_06_carbon_stock_dead_alive.html"))

# Specify the destination directory where you want to copy the file
destination_dir <- path_to_html_teamdrive

# Copy the file to the destination directory
file.copy(from = source_file, to = destination_dir, overwrite = TRUE)
# ? file.copy
```