---
title: "Update forresdat - verjonging"
author: "Anja Leyman"
date: "`r Sys.Date()`"
output: 
  html_document:
    keep_md: FALSE
    number_sections: yes
    fig_caption: yes
    code_folding: hide
    toc: TRUE
    toc_float:
      collapsed: yes
      smooth_scroll: yes
---

```{r Rm, eval = FALSE}
rm(list=ls())
```

```{r Setup, include = FALSE}
knitr::opts_chunk$set(
  echo = TRUE,
  eval = FALSE,  # FALSE: dan kan ik knitten zonder dat er iets gebeurt
  message = FALSE,
  warning = FALSE, 
  fig.width = 9,
  fig.align = TRUE)

library(here)

# libraries & invoergegevens
source(here::here("scripts/Setup.R"))
source(here::here("scripts/ExtraFunctions.R"))
source(here::here("scripts/ExtraFunctions_volume.R"))
```


# Vraagstelling
DOEL van dit script is een update van forresdat gegevens naar 

- forresdat-folder als tsv (nadien nog te pushen naar github)
- BR_analysedb.accdb
- output-folders "_plot-level-data" en "_tree-level-data" als csv
- gdrive-folders "_plot-level-data" en "_tree-level-data" als csv

Kersselaerspleyn blijkt op meerdere vlakken uitzonderingen te bevatten.
Deze uitzonderingen worden na het inladen van de data gecorrigeerd. 


```{r results='hold', eval=TRUE}
path_to_forresdat_data
path_to_analysis_set_db
path_to_plotlevel_csv
path_to_treelevel_csv
path_to_output_gdrive
path_to_meetgegevens

```

# Load plotinfo

Plotinfo samenstellen, zijnde plottype, naam forest_reserve en info over survey en data al dan niet processed.

```{r }
plotinfo <- read_vc(file = "plotinfo", root = path_to_forresdat_data)
names(plotinfo)
```

# Load lookuplijsten

```{r load_lkp}
con <- odbcConnectAccess2007(path_to_fieldmap_db)

  # qIndShootCop <- sqlFetch(con, "qIndShootCop", stringsAsFactors = FALSE)
  # # deadw_test <- sqlFetch(con, "Deadwood_3eSET", stringsAsFactors = FALSE)
  # qAliveDead <- sqlFetch(con, "qAliveDead", stringsAsFactors = FALSE)
  # qSpecies <- sqlFetch(con, "qSpecies", stringsAsFactors = FALSE)
  # qDecaystage <- sqlFetch(con, "qdecaystage", stringsAsFactors = FALSE)
  # qIntactSnag <- sqlFetch(con, "qIntactSnag", stringsAsFactors = FALSE)
  # qVdagnVfm <- sqlFetch(con, "qVdagnVfm", stringsAsFactors = FALSE)
  #   
  # qHerbSpecies240810<- sqlFetch(con, "qHerbSpecies240810", stringsAsFactors = FALSE)
  # qCoverHerbs <- sqlFetch(con, "qCoverHerbs", stringsAsFactors = FALSE)
  qBrowsIndex <- sqlFetch(con, "qBrowsIndex", stringsAsFactors = FALSE)
  
  qHeightClass_regeneration <- sqlFetch(con, "qHeightClass_regeneration", stringsAsFactors = FALSE)
  qnumber_regeneration_classes <- sqlFetch(con, "qnumber_regeneration_classes", stringsAsFactors = FALSE)
  
  qcommonremark <- sqlFetch(con, "qcommonremark", stringsAsFactors = FALSE)
  # qCrownVolRedu <- sqlFetch(con, "qCrownVolRedu", stringsAsFactors = FALSE)
  # qBranchLenghtReduction <- sqlFetch(con, "qBranchLenghtReduction", stringsAsFactors = FALSE)
  # 
  # qiufroheight <- sqlFetch(con, "qiufroheight", stringsAsFactors = FALSE)
  # qiufroheight_shoots <- sqlFetch(con, "qiufroheight_shoots", stringsAsFactors = FALSE)
  # qiufrovitality <- sqlFetch(con, "qiufrovitality", stringsAsFactors = FALSE)
  # qiufrovitality_shoots <- sqlFetch(con, "qiufrovitality_shoots", stringsAsFactors = FALSE)
  # qiufrosocialstatus <- sqlFetch(con, "qiufrosocialstatus", stringsAsFactors = FALSE)
  # qiufrosocialstatus_shoots <- sqlFetch(con, "qiufrosocialstatus_shoots", stringsAsFactors = FALSE)
  
odbcClose(con)

```

# Load regeneration - OK - 8/4/2022 - 19/1/2023

```{r load_reg}
data_regeneration <-
  load_data_regeneration(
    database = path_to_fieldmap_db,
    processed = TRUE
  )

```

# Check aantalsklasse (A1) vs exact aantal (A2)

Volgens de standaard methodiek zou `aantal` steeds een aantalsklasse moeten zijn 
bij seedlings (subcircle = A1) en een exact aantal bij established(subcircle = A2).
Het is goed om het package in die zin op te bouwen.

MAAR er zijn ook bosreservaten waar de standaard methodiek niet gevolgd werd (bv. Everzwijnbad)
Dat zijn geen fouten in de dataset, maar gewoon iets andere afspraken toendertijd.

Els heeft het package in die zin aangepast door in `load_data_regeneration()` 
min, max en approx gelijk te stellen aan `nr_regeneration` ingeval van A2. 
In het andere geval (A1) wordt voorrang gegeven aan de klassen om min, max en approx 
in te vullen, wat voor de aanpassing de algemene regel was voor min, max en approx."
(zie issue #106)


```{r check_data_nr_A1A2}
names(data_regeneration)

data_regeneration %>% filter(!is.na(nr_of_regeneration) & !is.na(number_class)) %>% nrow()
# 1211 van de 33000 // 177 van 2525 waar beide ingevuld staan

test <- data_regeneration %>% filter(!is.na(nr_of_regeneration) & !is.na(number_class)) %>% 
  select(select_colnames_reg)
table(test$subcircle)
# A1 A2 
# 89  1
# komt meer voor bij seedlings: exact number dat vertaald is naar numberclass 
# (is gebeurd bij de datacontrole of op terrein - zit niet in package)
```

Als beide beschikbaar zijn, zal package voor berekening van min, max en approx zich bij de A1 sowieso 
op de numberclass baseren, zelfs al is er een exact number bekend. 
Dat is OK zo, strookt met de standaard methodiek.

**MAAR** als er enkel een exact number is bij **A1**, en géén number class, wordt het exact number gebruikt.
Omgekeerd ook bij **A2**: als er enkel een klasse genoteerd werd, en géén number, dan zal
het package de klasse gebruiken (is OK, want geen andere keuze)

```{r check_data_nr_A1}
checkA1 <- data_regeneration %>%
  filter(subcircle == "A1" & is.na(number_class)) %>% 
  select(select_colnames_reg)
# 328 zonder number_class => dan wordt 

checkA2 <- data_regeneration %>% 
  filter(subcircle == "A2" & 
           is.na(nr_of_regeneration) &
           !is.na(number_class)) %>% 
  select(select_colnames_reg)
# 71 waar enkel klasse vermeld staat, terwijl het een exact nummer zou moeten zijn
# package zal dan automatisch de klasse gebruiken ==> OK
```



# Check rubbing damage

## NA ipv 0 

<!-- Ter aanvulling bij issue #102 : met Peter VdK besproken, en blijkbaar brengt het veel workload met zich mee, om ook 0-waardes in te voeren bij browsing en rubbing. -->
<!-- Tot nu toe werd er steeds achteraf bij de datacontrole een update-query uitgevoerd die alle NA's omzette naar 0 (gamedamage) of 100 (no browsing). Maar dat is weer een extra bewerking. -->
<!-- Daarom zou het goed zijn om in forrescalc de code zodanig aan te passen dat - als game_impact_reg/game_impact_veg == TRUE én GameDamage_number/BrowseIndex = NA - dit als een '0' beschouwd wordt. -->


8/4/2024: package aangepast zdd rubbing_damage_number 0 wordt (ipv NA), 
zodra pd.GameImpactRegObserved == 10 (ongeacht of species al dan niet ingevuld staat).


```{r check_rubbingnr_NA}
check_rubbingnr_NA <- data_regeneration  %>% 
  select(select_colnames_reg) %>% 
  left_join(plotinfo %>% select(plot_id, period, game_impact_reg)) %>% 
  filter(is.na(rubbing_damage_number)) %>% 
  filter(game_impact_reg == TRUE)
table(check_rubbingnr_NA$period)
#   3 
# 807

# lijkt alsof package enkel bij species = NA een "0" creëert
check_rubbingnr_NA2 <- data_regeneration %>% 
  select(select_colnames_reg) %>% 
  left_join(plotinfo %>% select(plot_id, period, game_impact_reg)) %>% 
  filter(game_impact_reg == TRUE)

```

## Percentage

`rubbing_damage_perc`    

- moet ook berekend worden obv aantalsklasses (als exact nr niet gekend): OK

- max. 100%: aangepast in forrescalc - OK 8/4/2024

```{r check_rubbing_perc}
check_rubbing_perc <- data_regeneration %>% 
  select(select_colnames_reg) %>% 
  left_join(plotinfo %>% select(plot_id, period, game_impact_reg)) %>% 
  filter(game_impact_reg == TRUE) 

table(check_rubbing_perc$rubbing_damage_perc)
summary(check_rubbing_perc$rubbing_damage_perc)

check_rubbing_perc %>% filter(is.na(rubbing_damage_perc))
# OK, zijn twee records waar géén soort waargenomen is 

check_rubbing_perc %>% filter(is.na(rubbing_damage_perc) & 
                                (number_class > 0 | nr_of_regeneration > 0)) %>% 
  nrow() == 0
```

```{r rubbing_perc_based_on_class}
check_nrclass <- check_rubbing_perc %>% 
  filter(!is.na(number_class) & is.na(nr_of_regeneration)) %>% 
  filter(rubbing_damage_number > 0)
```


## Datacontrole

Het aantal van rubbing_damage kan niet hoger zijn dan het waargenomen aantal van die soort.

```{r too_high_nr_gamedamage}
too_high_gamedamage <- check_rubbing_perc %>% 
  filter(rubbing_damage_number > max_number_of_regeneration |
           rubbing_damage_number > nr_of_regeneration)

```

```{r eval = FALSE}
write.xlsx(too_high_gamedamage
           , paste0(path_to_datacontrol, "regeneration.xlsx")
           , sheetName = "too_high_gamedamage"
           , showNA = FALSE
           , append = TRUE) 
# via mail aan Peter gevraagd en zelf 2CP's aangepast (10 naar 1) - 8/4/2024

# ?write.xlsx

```



# Correctie Kersselaerspleyn: plotarea KV 

> niet nodig voor regeneration_by_plot(_height_species).csv : alles wordt berekend op subplotniveau, met opp 0.01 ha 
    plotarea_ha wordt aangepast bij begin van elke calc_reg-functie:
      plotarea_ha = ifelse(.data$plottype == "CA", 0.01, .data$plotarea_ha)
      
> wél nodig voor de resultaten op niveau van de core area
  
----
Regeneration: counted in standard height classes in subplots: 750 plots of 10x10m in 2001;
selection of 140 subplots (every 5th row) of 10x10m in 2010/11 and 2020/21 (see transects on
map)
Vegetation : standard relevé on 10x10m subplots: 750 plots, only summer survey in 2001; 140
plots in 2011 and 2021 - spring and summer survey; additional survey in spring 2015 (vernal
flora).


< dataverwerking 2012:
"AFWIJKENDE METHODIEK in de kernvlakte van Kersselaerspleyn  
-   Zeer grote kernvlakte (107485 m² = 10.75 ha) + onregelmatige vorm   
-   verjonging en vegetatie werden uitzonderlijk niet volledig heropgemeten in 2011, aangezien er niet zoveel veranderd was + hoge werkdruk  
-   Er werd geopteerd om een selectie van bandtransecten opnieuw in te meten:  
o    Bandtransekten van 10m breed, telkens NZ-gericht (loodrecht op de verdunningsdreef), telkens de eerste strook ten oosten van de 50x50m gridpunten  
o    Dat zijn dan 3 stroken van 300x10 m, 1 van 250, 1 van 150 en eentje van 100 m lang, oftewel 140 proefvlakjes (ipv 107485 m² / 100 m² = 1074 proefvlakjes //  750 in 2000) 
30*3+25+15+10 == 140

==>    Bijgevolg werd er voor de verjonging eigenlijk gewerkt met een plot van slechts 140*100m² groot = 14000 m² = 1,4 ha => aanpassen   


> Hierna plotarea aanpassen enkel voor berekening van regeneration


```{r }
data_regeneration %>% filter(plot_id == 11000) %>% 
  group_by(core_area_ha) %>% summarize() %>% ungroup() %>% dplyr::pull(core_area_ha)
# 10.7485

data_regeneration_ <- data_regeneration %>% 
  mutate(core_area_ha = ifelse(plot_id == 11000 & period > 1, 
                               1.4,
                               ifelse(plot_id == 11000 & period == 1,
                                      7.5,
                                      core_area_ha)),
         plotarea_ha = ifelse(plot_id == 11000 & period > 1, 
                               1.4,
                               ifelse(plot_id == 11000 & period == 1,
                                      7.5,
                                      plotarea_ha)))

data_regeneration <- data_regeneration_

# reg_CA <- data_regeneration %>% filter(plottype == "CA")
# table(reg_CA$forest_reserve, reg_CA$plotarea_ha)
# table(reg_CA$core_area_ha, reg_CA$plotarea_ha)
```



# Calculate regeneration 

```{r calc_reg}
regeneration <- calculate_regeneration(data_regeneration)

# mogelijks volgende warning
    # Warning: There were 174 warnings in `summarise()`.
    # The first warning was:
    # ℹ In argument: `plotarea_a1_ha = max(.data$plotarea_ha * (.data$subcircle == "A1"), na.rm = TRUE)`.
    # ℹ In group 62: `plottype = "CA"`, `plot_id = 71000`, `year = 2002`, `period = 1`, `subplot_id = 62`.
# deze warning heeft te maken met feit dat er subplots zijn van de kernvlakte zonder species
# en dus ook zonder "subcircle", waardoor "plotarea_ha" om "aantal_ha" te berekenen "0" wordt

```


```{r CreateSeparateDataframesReg}
for (tablename in names(regeneration)) {
     assign(tablename, regeneration[[tablename]])
} 

```


# Check NA's

```{r}
names(regeneration_by_plot)
```

```{r}
col <- c("number_of_tree_species", "approx_nr_established_ha", "approx_nr_seedlings_ha",
         "mean_number_established_ha", "lci_number_established_ha", "uci_number_established_ha",
         "mean_number_seedlings_ha" , "lci_number_seedlings_ha", "uci_number_seedlings_ha")

regeneration_by_plot %>% filter_at(col, any_vars(is.na(.))) %>% nrow() == 0

```

```{r}
col <- c("number_of_tree_species", "approx_nr_regeneration_ha",
         "mean_number_of_regeneration_ha", 
         "lci_number_of_regeneration_ha", "uci_number_of_regeneration_ha")

regeneration_by_plot_height %>% filter_at(col, any_vars(is.na(.))) %>% nrow() == 0

```


```{r}
col <- c("approx_nr_regeneration_ha",
         "mean_number_of_regeneration_ha", 
         "lci_number_of_regeneration_ha", "uci_number_of_regeneration_ha")

regeneration_by_plot_height_species %>% filter_at(col, any_vars(is.na(.))) %>% nrow() == 0

```

```{r}
col <- c("nr_of_subplots_with_regeneration", "perc_subplots_with_regeneration", 
         "approx_nr_established_ha", "approx_nr_seedlings_ha",
         "mean_number_established_ha", "lci_number_established_ha", "uci_number_established_ha",
         "mean_number_seedlings_ha" , "lci_number_seedlings_ha", "uci_number_seedlings_ha")

regeneration_by_core_area_species %>% filter_at(col, any_vars(is.na(.))) %>% nrow() == 0

```


```{r}
col <- c("nr_of_subplots_with_regeneration", "perc_subplots_with_regeneration", 
         "approx_nr_regeneration_ha",
         "mean_number_of_regeneration_ha", 
         "lci_number_of_regeneration_ha", "uci_number_of_regeneration_ha")

regeneration_by_core_area_height_species %>% filter_at(col, any_vars(is.na(.))) %>% nrow() == 0

```


## TEMP: foute nullen vs NA bij mean_reg_ha - NU OK 25/11/2022

> blijkt momenteel opgelost te zijn (25/11/2022)

Bv. plot 130 vs 133: 

- als seedlings ingevuld zijn maar established niet (plot 133), dan NA ipv 0
- als niks ingevuld staat, maar wel een reg_date: dan 0 (plot 130) !! lci = 0 en uci = NA)

Data_regeneration bevat voor plot 133 enkel de seedlings en voor plot 130 enkel een lijn met 
heightclass = NA en species = NA (want geen verjonging)

```{r eval=FALSE}
check0 <- data_regeneration %>% filter(period == 1 & plot_id %in% c(133, 130))
# OK!

check <- regeneration_by_plot %>% filter(period == 1 & plot_id %in% c(133, 130))
# uci = NA is fout => aangepast zdd als sum & lci = 0, dan ci ook = 0 (ipv NaN)

check2 <- regeneration_by_plot_height %>% filter(period == 1 & plot_id %in% c(133, 130))
# uci = NA is fout => aangepast zdd als sum & lci = 0, dan ci ook = 0 (ipv NaN)

check3 <- regeneration_by_plot_height_species %>% filter(period == 1 & plot_id %in% c(133, 130))
# idem => misschien beter aanpassen in functie sum_interval!!
```


```{r eval=FALSE}
by_plot1 <- data_regeneration %>%
    mutate(
      plotarea_ha = ifelse(.data$plottype == "CA", 0.01, .data$plotarea_ha),
      min_number_established_ha =
        ifelse(is.na(.data$subcircle) | .data$subcircle == "A2",  
               # als subcircle = NA, dan is aantal = 0
               # MAAR dit geldt enkel als er géén verjonging is
               # DUS als subcircle A1 is, en er is geen subcircle A2, dan hebben we hier NA!!
               # en omgekeerd ook
               # (subcircle wordt ook ingevuld bij core area's)
               # maar hier kunnen we geen extra lijn aanmaken 
               .data$min_number_of_regeneration / .data$plotarea_ha, NA),
      max_number_established_ha =
        ifelse(is.na(.data$subcircle) | .data$subcircle == "A2",
               .data$max_number_of_regeneration / .data$plotarea_ha, NA),
      min_number_seedlings_ha =
        ifelse(is.na(.data$subcircle) | .data$subcircle == "A1",
               .data$min_number_of_regeneration / .data$plotarea_ha, NA),
      max_number_seedlings_ha =
        ifelse(is.na(.data$subcircle) | .data$subcircle == "A1",
               .data$max_number_of_regeneration / .data$plotarea_ha, NA),
      approx_nr_established_ha =
        ifelse(is.na(.data$subcircle) | .data$subcircle == "A2",
               .data$approx_nr_regeneration / .data$plotarea_ha, NA),
      approx_nr_seedlings_ha =
        ifelse(is.na(.data$subcircle) | .data$subcircle == "A1",
               .data$approx_nr_regeneration / .data$plotarea_ha, NA)
    ) 

by_plot2 <- data_regeneration %>%
    mutate(
      plotarea_ha = ifelse(.data$plottype == "CA", 0.01, .data$plotarea_ha),
      min_number_established_ha =
        ifelse(is.na(.data$subcircle) | .data$subcircle == "A2",
               .data$min_number_of_regeneration / .data$plotarea_ha, NA),
      max_number_established_ha =
        ifelse(is.na(.data$subcircle) | .data$subcircle == "A2",
               .data$max_number_of_regeneration / .data$plotarea_ha, NA),
      min_number_seedlings_ha =
        ifelse(is.na(.data$subcircle) | .data$subcircle == "A1",
               .data$min_number_of_regeneration / .data$plotarea_ha, NA),
      max_number_seedlings_ha =
        ifelse(is.na(.data$subcircle) | .data$subcircle == "A1",
               .data$max_number_of_regeneration / .data$plotarea_ha, NA),
      approx_nr_established_ha =
        ifelse(is.na(.data$subcircle) | .data$subcircle == "A2",
               .data$approx_nr_regeneration / .data$plotarea_ha, NA),
      approx_nr_seedlings_ha =
        ifelse(is.na(.data$subcircle) | .data$subcircle == "A1",
               .data$approx_nr_regeneration / .data$plotarea_ha, NA)
    ) %>% 
    group_by(
      .data$plot_id, .data$year, .data$period, .data$subplot_id
    ) %>%
    summarise(
      established_interval =
        sum_intervals(
          var_min = .data$min_number_established_ha,
          var_max = .data$max_number_established_ha,
          transformation = "log", na_rm = TRUE
        ),
      seedlings_interval =
        sum_intervals(
          var_min = .data$min_number_seedlings_ha,
          var_max = .data$max_number_seedlings_ha,
          transformation = "log", na_rm = TRUE
        )
    ) %>%
    ungroup() 

by_plot3 <- data_regeneration %>%
    mutate(
      plotarea_ha = ifelse(.data$plottype == "CA", 0.01, .data$plotarea_ha),
      min_number_established_ha =
        ifelse(is.na(.data$subcircle) | .data$subcircle == "A2",
               .data$min_number_of_regeneration / .data$plotarea_ha, NA),
      max_number_established_ha =
        ifelse(is.na(.data$subcircle) | .data$subcircle == "A2",
               .data$max_number_of_regeneration / .data$plotarea_ha, NA),
      min_number_seedlings_ha =
        ifelse(is.na(.data$subcircle) | .data$subcircle == "A1",
               .data$min_number_of_regeneration / .data$plotarea_ha, NA),
      max_number_seedlings_ha =
        ifelse(is.na(.data$subcircle) | .data$subcircle == "A1",
               .data$max_number_of_regeneration / .data$plotarea_ha, NA),
      approx_nr_established_ha =
        ifelse(is.na(.data$subcircle) | .data$subcircle == "A2",
               .data$approx_nr_regeneration / .data$plotarea_ha, NA),
      approx_nr_seedlings_ha =
        ifelse(is.na(.data$subcircle) | .data$subcircle == "A1",
               .data$approx_nr_regeneration / .data$plotarea_ha, NA)
    ) %>% 
    group_by(
      .data$plot_id, .data$year, .data$period, .data$subplot_id
    ) %>%
    summarise(
      established_interval =
        sum_intervals(
          var_min = .data$min_number_established_ha,
          var_max = .data$max_number_established_ha,
          transformation = "log", na_rm = TRUE
        ),
      seedlings_interval =
        sum_intervals(
          var_min = .data$min_number_seedlings_ha,
          var_max = .data$max_number_seedlings_ha,
          transformation = "log", na_rm = TRUE
        ),
      approx_nr_established_ha =
        sum(.data$approx_nr_established_ha, na.rm = TRUE),
      approx_nr_seedlings_ha = sum(.data$approx_nr_seedlings_ha, na.rm = TRUE)
    ) %>%
    ungroup() %>%
    mutate(
      mean_number_established_ha = .data$established_interval$sum,
      lci_number_established_ha = .data$established_interval$lci,
      uci_number_established_ha = .data$established_interval$uci,
      mean_number_seedlings_ha = .data$seedlings_interval$sum,
      lci_number_seedlings_ha = .data$seedlings_interval$lci,
      # uci_number_seedlings_ha = 
      #   ifelse(.data$seedlings_interval$sum == 0 
      #          & .data$seedlings_interval$lci == 0
      #          & is.na(.data$seedlings_interval$uci), 
      #          0, .data$seedlings_interval$uci),
      uci_number_seedlings_ha = .data$seedlings_interval$uci
    ) %>% 
  mutate(mean_number_established_ha = 
           ifelse(is.na(.data$mean_number_established_ha) 
                  & .data$mean_number_seedlings_ha > 0
                  , 0
                  , .data$mean_number_established_ha),
         lci_number_established_ha = 
           ifelse(is.na(.data$lci_number_established_ha) 
                  & .data$mean_number_seedlings_ha > 0
                  , 0
                  , .data$lci_number_established_ha),
         uci_number_established_ha = 
           ifelse(is.na(.data$uci_number_established_ha) 
                  & .data$mean_number_seedlings_ha > 0
                  , 0
                  , .data$uci_number_established_ha),
         mean_number_seedlings_ha = 
           ifelse(is.na(.data$mean_number_seedlings_ha) 
                  & .data$mean_number_established_ha > 0
                  , 0
                  , .data$mean_number_seedlings_ha),
         lci_number_seedlings_ha = 
           ifelse(is.na(.data$lci_number_seedlings_ha) 
                  & .data$mean_number_established_ha > 0
                  , 0
                  , .data$lci_number_seedlings_ha),
         uci_number_seedlings_ha = 
           ifelse(is.na(.data$uci_number_seedlings_ha) 
                  & .data$mean_number_established_ha > 0
                  , 0
                  , .data$uci_number_seedlings_ha),
         approx_nr_established_ha = 
           ifelse(is.na(.data$approx_nr_established_ha) 
                  & .data$approx_nr_seedlings_ha > 0
                  , 0
                  , .data$approx_nr_established_ha),
         approx_nr_seedlings_ha = 
           ifelse(is.na(.data$approx_nr_seedlings_ha) 
                  & .data$approx_nr_established_ha > 0
                  , 0
                  , .data$approx_nr_seedlings_ha)
  )
         

by_plot3 <- calculate_regeneration_plot(data_regeneration)

```

```{r eval=FALSE}
names(by_plot1)

check4 <- by_plot1 %>% filter(period == 1 & plot_id %in% c(133, 130, 138)) %>% 
  select(plot_id, subcircle, date_regeneration, height_class, contains(c("min_number", "max_number", "approx")))

check5 <- by_plot2 %>% filter(period == 1 & plot_id %in% c(133, 130))

check6 <- by_plot3 %>% filter(period == 1 & plot_id %in% c(133, 130, 138))

str(check6)
```



## TEMP: fout percentage rubbing dammage - OPGELOST (10/4/2024)

Deels opgelost door bij `load_regeneration()` `GameImpactRegObserved = 10` te 
gebruiken voor toekennen van 0 ipv NA.

Deels door nog wat extra aanpassingen bij de calc-functies (commits 10/4/2024, branch `testdatabase_AL`):

(1) zdd ook nr van numberclass gebruikt wordt
(2) niet enkel A2
(3) afgetopt op 100%

Hierna enkele testen nog behouden, maar mogen misschien ook weg? 

```{r eval=FALSE}
names(regeneration_by_plot)

check0 <- regeneration_by_plot %>% 
  left_join(plotinfo %>% select(plot_id, period, game_impact_reg)) %>% 
  filter(is.na(rubbing_damage_perc) & number_of_tree_species > 0) %>% 
  filter(game_impact_reg == TRUE) 

# niet gelegen aan data_regeneration, maar perc wordt opnieuw berekend  
data_regeneration %>% filter(plot_id == 707) %>% 
  filter(period == 2) %>% 
  select(plot_id, period, subcircle, date_regeneration, height_class, species, number_class, nr_of_regeneration, contains(c("rubbing", "min_number", "max_number", "approx")))

```


```{r check_reg_rubbing_plot, eval = FALSE}
t <- by_plot %>% filter(not_na_rubbing > 0 & game_impact_reg == FALSE)
# allemaal rubbing_nr = 0 !! is foute som (som van NA's = 1)

by_plot %>% filter(not_na_rubbing == 0 & game_impact_reg == TRUE)                   
# dat zijn deze zonder enige verjonging => deze mogen NA blijven
by_plot %>% filter(not_na_rubbing == 0 & game_impact_reg == TRUE 
                   & approx_nr_established_ha != 0 & approx_nr_seedlings_ha != 0) %>% 
  nrow() == 0


t <- by_plot %>% filter(game_impact_reg == FALSE)
t <- by_plot %>% filter(game_impact_reg == TRUE)
```



# Check KV Kersselaerspleyn

Kloppen de resultaten nu? (vóór 25/11/2022 een factor 10.75/1.4 verschil)
JA


**Opbouw functie:**  
- data_regeneration_CA <- data_regeneration %>% filter(.data$plottype == "CA")    
- by_ca_species <- calculate_regeneration_core_area_species(data_regeneration_CA)  

- n_subplots = n_distinct(.data$subplot_id)  

- approx_nr_established_ha =
        ```
        ifelse(is.na(.data$subcircle) | .data$subcircle == "A2"  
        ,.data$approx_nr_regeneration / .data$plotarea_ha  
        , NA)  
        ```

==> hogerop plotarea_ha aangepast aan 1.4 ha en 7.5 ha (ipv 10.75 ha)


```{r}
#   data_regeneration_CA <- data_regeneration %>%
#     filter(.data$plottype == "CA")
#   by_ca_species <- calculate_regeneration_core_area_species(data_regeneration_CA)

# is.na(subcircle): komt dat voor?
# data_regeneration %>% filter(is.na(subcircle) & !is.na(species)) %>% nrow() == 0
# NEE

```

```{r check_reg_Kerss_KV}
check_Kerss <- regeneration_by_core_area_species %>% 
  filter(plot_id == 11000)

check_Kerss <- regeneration_by_core_area_height_species %>% 
  filter(plot_id == 11000 & species == 7 & height_class == 3000)
# period = 2, zelfde resultaat als dataverwerking 2010 - OK

check_Kerss <- regeneration_by_core_area_height_species %>% 
  filter(plot_id == 11000 & species == 7 & height_class == 1000)
# period = 2, zelfde resultaat als dataverwerking 2010 - OK
```

Resultaten stemmen overeen met dataverwerking uit 2012.

```{r check_n_subplots_reg}
# controle n_subplots door runnen van deel van de functie -> OK!!
# table(by_plot_species_reg$n_subplots)
#    1   10   34   50   98  105  140  750 
# 5475   40   36  186  324   56   31   15 
```



# Export

```{r join_plottype_surveynr_BR_reg}
reg_plotinfo <- lapply(regeneration, function(x) left_join(x, plotinfo %>% select(plot_id, forest_reserve, plottype, period, survey_number), by = c("plot_id", "period")))
# lapply: same function over all elements of the list

```

```{r save_reg_git, eval = FALSE}
save_results_git(
  results = regeneration,
  repo_path = path_to_git_forresdat,
  strict = TRUE,
  # strict = FALSE
)
```


```{r save_reg_git_manueel, eval = FALSE}
# manueel - eigen simpele functie
save_results_tsv(regeneration, 
                 root = path_to_forresdat_data,
                 strict = FALSE)
```


```{r save_reg_access_csv, eval = FALSE}
save_results_csv (
  results = reg_plotinfo,
  output_dir = path_to_plotlevel_csv
)

# afgerond voor export naar access
# de df's van CP mogen op 0 afgerond worden (= 1ste drie dataframes)
# de KV's op 2 cijfers na de komma

reg_CP <- reg_plotinfo[c(1:3)]
reg_CP <- reg_CP %>% 
  lapply(., function(x) round_df(x, 0)) 
  
reg_CA  <- reg_plotinfo[c(4:5)]
reg_CA <- reg_CA %>% 
  lapply(., function(x) round_df(x, 2))

reg_round <- c(reg_CP, reg_CA)

save_results_access(
    results = reg_round,
    database = path_to_analysis_set_db,
    remove_tables = TRUE
  )

```

Direct naar gdrive exporteren (csv): 
naar **/PRJ_BOSECO_ALGEMEEN/PRJ_BR_AanvraagGegevens/!METADATA-ALL_PLOTS/_plot-level-data/**

```{r save_reg_gdrive, eval = FALSE}
save_results_csv(
    results = reg_plotinfo,
    output_dir = path_to_plotlevel_gdrive
    )

```


**Na update van forresdat, project "forresdat" openen en alles naar de cloud pushen**
**Eventueel ook access op gdrive plaatsen**


