---
title: "Update forresdat - deadwood op plotniveau obv LIS"
author: "Anja Leyman"
date: "`r Sys.Date()`"
output: 
  html_document:
    keep_md: FALSE
    number_sections: yes
    fig_caption: yes
    code_folding: hide
    toc: TRUE
    toc_float:
      collapsed: yes
      smooth_scroll: yes
---


```{r Rm, eval = FALSE}
rm(list=ls())
```

```{r Setup, include = FALSE}
knitr::opts_chunk$set(
  echo = TRUE,
  eval = FALSE,  # FALSE: dan kan ik knitten zonder dat er iets gebeurt
  message = FALSE,
  warning = FALSE, 
  fig.width = 9,
  fig.align = TRUE)

library(here)

# libraries & invoergegevens & functions
source(here::here("scripts/Setup.R"))

```


```{r Setup2}
path_to_html_teamdrive <- paste0(path_to_dataverwerking_teamdrive, "25_Overkoepelend")
```


> juiste forrescalc kiezen:   
- om weg te schrijven naar forresdat - branch main => met juiste release van het package: dan `install.packages("forrescalc")`  
- laatste correcties van forrescalc => juiste branch selecteren in forrescalc en opnieuw builden - wegschrijven kan naar forresdat - branch "develop"
(10/3/25: branch 'bugfix' met corr van read_forresdat waarbij we de develop branch kunnen selecteren ipv main)


```{r forrescalc_to_write_to_forresdat, eval = FALSE}
# !!! eerst zeker 'install.packages("forrescalc")
# zodat data goede release krijgt!
# zie mail 7/10/24 van Els L.
# soms een andere branch nodig als Els nog iets moet fixen, maar als ik naar forresdat 
# wil wegschrijven, moet ik officiële versie van forrescalc gebruiken

install.packages("forrescalc")
```



# Vraagstelling
DOEL van dit script is een update van forresdat gegevens naar 

- forresdat-folder als csv (nadien nog te pushen naar github)
- BR_analysedb.accdb
- output-folders "_plot-level-data" en "_tree-level-data" als csv
- gdrive-folders "_plot-level-data" en "_tree-level-data" als csv

Sinds 2022 is LIS in gebruik om dood hout opnames te vereenvoudigen.
Arno T. schreef er een artikel over ()

LIS wordt gebruikt bij diameters < 30 cm
Volopname blijft in gebruik bij diameters >= 30 cm.

Everzwijnbad en Wijnendale zijn de eerste reservaten waar LIS gebruikt werd in de cirkelplots 
(3 x 15 m lijn). Intussen ook gebruikt bij Jansheideberg en Heirnisse.
Heirnisse het eerste reservaat waar LIS in de kernvlakte gebruikt werd (560 m: 2 lijnen van 140m 
en 4 van 70m, zie figuur mail 7/12/2023).

<!-- Insteek Arno: Het lijkt me logisch om ongeveer eenzelfde aandeel aan te houden als in de cirkelplots (45m/1000m²), dus ongeveer 440m. Idd beter beide richtingen en randen.  -->


Veld `LineIntersect` in layer `PlotDetails_3eSet` geeft aan of er LIS gebruikt werd of niet (TRUE/10 or FALSE/20)


```{r results='hold', eval=TRUE}
path_to_forresdat_data
path_to_analysis_set_db
path_to_plotlevel_csv
path_to_treelevel_csv
path_to_output_gdrive
path_to_meetgegevens

```

# Load plotinfo

Plotinfo inladen: plottype, naam forest_reserve en info over survey en data al dan niet processed.

(in forrescalc - branch "bugfix_AL": survey_lis toegevoegd 15/10/2024)

```{r }
plotinfo <- load_plotinfo(database = path_to_fieldmap_db, processed = FALSE)
```

Waar is er al een LIS-opname gebeurd?

We beperken ons tot `period == 3` 
=> layers `LineIntersect_3eSet` en `LI_data_3eSet`
Dus uitsluiten van proefprojecten in 2019 (period 2) zoals Kluisbos en Zonien, bv. plot 1601, 1201 en 1214
(`LineIntersect` en `LI_data`)

```{r}
plotinfo_summ <- plotinfo %>% 
  group_by(forest_reserve, plottype, period
           , survey_trees, survey_deadw, survey_lis, data_processed) %>% 
  summarize(n_plots = n()
            , range_plotid = paste(min(plot_id), max(plot_id), sep= "-")) %>% 
  ungroup()

# LIS
plotinfo_summ %>% filter(survey_lis) %>% 
  DT :: datatable(filter = 'top', options = list(dom = 'tip'),rownames = FALSE) 
```

Not processed (én LIS): Terrijst en Coolhem (12/6/2025)

```{r check_not_processed}
plotinfo_summ %>% 
  filter(survey_lis == TRUE & data_processed == FALSE)

```


```{r}
list_plots <- plotinfo %>% 
  filter(survey_lis & data_processed & survey_deadw & survey_trees
         , period == 3) %>% 
  select(forest_reserve, plottype, plot_id, period) 
#316

table(list_plots$forest_reserve, list_plots$plottype)

```

```{r check_period2}
LIS_period2 <- plotinfo %>% 
  filter(survey_lis & data_processed & survey_deadw & survey_trees
         , period == 2) %>% 
  select(forest_reserve, plottype, plot_id) 

table(LIS_period2$forest_reserve, LIS_period2$plottype)
# "Zoniën UITBR_1995" "Zoniën KERN_1983"  "Heirnisse" (KV)        "Kluisbos"   
```


# Load lookuplijsten

```{r load_lkp}
con <- odbcConnectAccess2007(path_to_fieldmap_db)

  qIndShootCop <- sqlFetch(con, "qIndShootCop", stringsAsFactors = FALSE)
  # deadw_test <- sqlFetch(con, "Deadwood_3eSET", stringsAsFactors = FALSE)
  qAliveDead <- sqlFetch(con, "qAliveDead", stringsAsFactors = FALSE)
  qSpecies <- sqlFetch(con, "qSpecies", stringsAsFactors = FALSE)
  qDecaystage <- sqlFetch(con, "qdecaystage", stringsAsFactors = FALSE)
  qIntactSnag <- sqlFetch(con, "qIntactSnag", stringsAsFactors = FALSE)
  qiufrovitality <- sqlFetch(con, "qiufrovitality", stringsAsFactors = FALSE)
  qcommonremark <- sqlFetch(con, "qcommonremark", stringsAsFactors = FALSE)
  qVdagnVfm <- sqlFetch(con, "qVdagnVfm", stringsAsFactors = FALSE)
  
odbcClose(con)

# 
qIndShootCop <- qIndShootCop %>% select(ID, ind_sht_cop_txt = Value1)
qIntactSnag <- qIntactSnag %>% select(ID, intact_snag_txt = Value1)
qAliveDead <- qAliveDead %>% select(ID, alive_dead_txt = Value1)
qSpecies <- qSpecies %>% select(ID, name_nl = Value1, name_sc = Value2)
qDecaystage <- qDecaystage %>% select(ID, decaystage_txt = Value2)
qiufrovitality <- qiufrovitality %>% select(ID, vitality_txt = Value2) %>% 
  unique() %>% filter(ID < 40)
qVdagnVfm <- qVdagnVfm %>% select(ID, intact_fragment_txt = Value1)

```

# Load info_survey

```{r}
# tresholds
con <- odbcConnectAccess2007(path_to_strata_db)
 # strata_tables <- sqlTables(con) %>% filter(!str_detect(TABLE_NAME, "MSys"))
 # strata <- sqlFetch(con, "strata_remaining", stringsAsFactors = FALSE)
 # location <- sqlFetch(con, "strata_location", stringsAsFactors = FALSE)
 info_survey <- sqlFetch(con, "info_survey", stringsAsFactors = FALSE)
odbcClose(con)

```




# Deadwood line intersect

LIS 

```{r load_deadw_LIS, results='hide'}
# enkel 3eSET 
query_LIS <- 
    "SELECT lis.IDPlots AS plot_id, 
    lis.IDLineIntersect_3eSet, 
    lis.ID, 
    lis.TreeSpecies AS species,
    lis.AliveDead,
    lis.DecayStage AS decaystage,
    lis.Diameter_mm AS diam_mm, 
    lis.Angle as angle_cde
    FROM LI_data_3eSet lis;"

con <- odbcConnectAccess2007(path_to_fieldmap_db)
  data_LIS_ <- sqlQuery(con, query_LIS, stringsAsFactors = TRUE)
  qLIangle <- sqlFetch(con, "qLIangle", stringsAsFactors = TRUE) %>% 
    select(ID, Value1, angle = Value2)
odbcClose(con)


names(data_LIS_)
nrow(data_LIS_)  # 991
range(data_LIS_$plot_id)
unique(data_LIS_$AliveDead) == 12  # enkel dood
```

```{r results='hide'}
data_LIS <- data_LIS_ %>% 
  mutate(period = 3) %>% 
  inner_join(list_plots)  # enkel processed plots, nog geen Jansheideberg

table(data_LIS$forest_reserve)
range(data_LIS$plot_id)

data_LIS %>% filter(is.na(diam_mm)) %>% nrow() == 0
data_LIS %>% filter(is.na(angle_cde)) %>% nrow() == 0
# mocht er in toekomst voor degrees niks ingevuld staan 
# => vervangen door "0" (anders geen berekening mogelijk voor die plot)

data_LIS <- data_LIS %>% 
 left_join(qLIangle, by = c("angle_cde" = "ID"))

```


```{r calc_LIS, results='hide'}
colnames(data_LIS)
summary(data_LIS) # ok

Li<-45  # lengte van de drie transecten   

deadw_LIS <- data_LIS %>%
  mutate(diam_m = diam_mm/1000
         # , Diameter_cm = diam_mm/10     # cfrVBI
         ) %>% 
  dplyr::group_by(plot_id, period, species, decaystage) %>%
  dplyr::summarise(
    volume_m3_m2=pi^2/8/Li*sum((diam_m^2)/cos(angle*pi/180),na.rm=TRUE)
    # , v3_VolumeLogs_ha=pi^2/8/Li*sum((Diameter_cm^2)/cos(angle*pi/180),na.rm=T)   # cfrVBI, zelfde resultaat
    ) %>% 
  ungroup() %>% 
  mutate(volume_m3_ha = volume_m3_m2 * 10000)
# bij mogelijkse verwarring tss VBI en BR: VBI rekent obv diam_cm en komt m3/ha uit, 
# BR gebruikt diam_m en komt m3/m2 uit


```

```{r results='hide'}
deadw_LIS_ <- deadw_LIS %>%
  left_join(qSpecies %>% select(-name_nl), by = c("species" = "ID")) %>% 
  left_join(qDecaystage, by = c("decaystage" = "ID"))

names(deadw_LIS_)
table(deadw_LIS_$decaystage)

#check
deadw_LIS_ %>% filter(plot_id == 101)

deadw_LIS_ <- deadw_LIS
```


# Deadwood volopname

Voor het volume liggend dood hout uit de volopname maken we gebruik van forrescalc.
Zie script "Main_UpdateForresdat_02_dendro.Rmdé


## Load deadwood FAS

Enkel focus op de LIS-plots

```{r load_deadw_FAS}
data_deadwood <- load_data_deadwood(database = path_to_fieldmap_db, processed = TRUE) %>% 
  inner_join(list_plots)

data_deadwood <- calc_intact_deadwood(data_deadwood)
```

```{r check_NA_vol_deadw}
check_deadw <- data_deadwood %>% 
  filter(is.na(calc_volume_m3))
nrow(check_deadw) == 0
# waren er 2, nu 0 (intact, plot 43.000, geprogrammeerd mbv tarieven dagnelie)

# summary(check_deadw$period) # enkel periode 3
# unique(check_deadw$plot_id) # enkel plot 43000 
# plotinfo %>% filter(plot_id %in% check_deadw$plot_id) # Rodebos KV

```

## Load plot-level deadwood FAS

Plot-level-data inladen, hier niet opnieuw berekenen.
Is reeds gebeurd in script Main_UpdateForresdat_02_dendro.Rmd

Focus op de LIS-plots!!



```{r read}
# [1] "dendro_by_plot"              "dendro_by_plot_species"      "dendro_by_diam_plot"         "dendro_by_diam_plot_species"
# [5] "deadw_by_decay_plot"         "deadw_by_decay_plot_species"

list_plotlevel_data <- c("dendro_by_plot", "dendro_by_plot_species"
                         , "dendro_by_diam_plot", "dendro_by_diam_plot_species"
                         , "deadw_by_decay_plot", "deadw_by_decay_plot_species")

# Maak een lege lijst aan
plotlevel_data <- list()

# tabName <- "dendro_by_plot"

for (tabName in list_plotlevel_data) {
  tabel <- read_forresdat_table(tablename = tabName
                                  , join_plotinfo = FALSE
                                  , plottype = "all"
                                  , git_ref_type = "branch"
                                  , git_reference = "develop") %>% 
    inner_join(list_plots)
  
  # Voeg de tabel toe aan de lijst, met de naam als sleutel
  plotlevel_data[[tabName]] <- tabel
  }

# ?read_forresdat

for (tablename in names(plotlevel_data)) {
     assign(tablename, plotlevel_data[[tablename]])
} 


```


# Combineren LIS en FAS

Alle dood hout met een bepaalde minimum diameter (bosreservaten standaard min 10 cm) 
dat een transect van LIS kruist, wordt genoteerd.
Daarnaast volopname van zwaarder dood hout (bosreservaten standaard 30 cm).
Dit betekent dat het zwaarder dood hout dubbel geteld wordt, toch als het een LIS transect kruist.
Maar dat zwaarder dood hout heeft niet doodzakelijk een diameter van 30 cm ter hoogte van
de LIS-transecten
Bv. plot 103

Samengevat:

- LIS: alle dood hout vanaf 10 cm, ook diameter > 30 cm
- FAS: enkel dood hout met diameter > 30 cm

=> je kan op 3 manieren een volume berekenen:   

- enkel LIS: alle diameters tot 30 cm maar minder nauwkeurig op plotniveau    
- enkel FAS: diameters vanaf 30 cm en nauwkeurig op plotniveau    
- combinatie van beiden maar dan is compensatie nodig. Voor de laatste ga je als volgt te werk:     
  1) verwijder alle metingen boven de 30 cm uit de LIS dataset (deze bomen zijn zeker meegenomen in FAS)
  2) Bereken de theoretische LIS diameter van alle bomen in de FAS data zoals hieronder weergegeven. 
  3) Waarden boven de 30 cm worden verwijderd (dat zijn geen dubbeltellingen meer gezien (1)). 
  De resterende diameters worden als negetieve waarden aan de LIS data toegevoegd. 
  Aan de hand van DeVries formule worden de diameters omgezet naar een volume per plot. 
  Negatieve diameters compenseren op die manier voor gemeten LIS diameters van bomen die ook in FAS data zitten. 


## LIS > 30 cm verwijderen

Verwijder alle metingen boven de 30 cm uit de LIS dataset (deze bomen zijn zeker meegenomen in FAS)

```{r}
data_LIS_kleinerdan30 <- data_LIS %>%
  filter(diam_mm < 300 )
```


## Theoretische LIS diameter

Bereken de **theoretische LIS diameter** van alle bomen in de FAS data.
Deze moeten afgetrokken worden van de LIS-data om geen dubbeltellingen te hebben

**Werkwijze:**

LIS met 3 lijnen: één naar Noorden van 3 tot 18m, 2 andere onder hoek van 120 graden

XY-coördinaten van top en bottom nodig:

<!-- 1) in datacollector bij "Plots - Settings - Fieldmap Settings - Map layers handling" te kiezen voor shapefiles ipv geodatabase. - niet nodig -->
2) in FM-DC zorgen dat coordinaten in "local" staan ipv global  - voor CP's is dat standaard zo ingesteld in de moederdb (niet voor KV!!)
3) in FM-PM via "Tools - Export data" de data exporteren naar een (andere) access-db: "Deadwood.accdb" 
4) in nieuwe access-db worden de tabellen "Deadwood_details" gegenereerd met per deadwood fragment, 
twee records met telkens plotid, id deadwood, id, x, y, z, diam
5) delete overbodige tabellen

> (KV's nog in globale coördinaten => nu focussen op de cirkelplots)


### Aanmaak FM-project enkel LIS-plots

DOEL: diameters van liggend dood hout ter hoogte van de drie transecten

Deze diameters zijn nodig, om te weten of een stuk dood hout meegenomen is bij LIS

> in plotdetails extra variabelen opnemen: `MinDiamLIS`, `MaxDiamLIS` en `LengthTransectLIS`; 
ter aanvulling van `TresholdDiamDeadwood_A4`/`TresholdDiamDeadwood_CoreArea`

> !! ook belangrijk hoe de transecten gelegen zijn en hoelang ze zijn
Nu even focussen op standaard cirkelplot, ev. wel met andere lengtes van transecten,
en andere min/max diameter

<!-- ? Maar is het niet te zwaar om de volledige moederdb te exporteren? -->
<!-- Nee, lukt wel -->
<!-- Achteraf overbodige tabellen deleten en db comprimerern/herstellen -->


### Inladen Deadwood_3eSET_Details

We gaan verder met de plots waar 

- een LIS-opname gebeurd is   
- én een volopname deadwood
- én de data processed is


```{r load_FAS_details}
# path_to_db_LISplots <-  "C:/03_BR_db_monitoring/LIS_plots_20240930/FieldMapData_LIS_plots_20240930.accdb"
path_to_details_LISplots <- paste0(path_to_fieldmap, "deadwood.accdb")

query_FAS_XY <- 
    "SELECT deadw_xy.IDPlots AS plot_id, 
    deadw_xy.IDDeadwood_3eSET AS deadw_id, 
    deadw_xy.ID, 
    deadw_xy.X_m AS x_m, 
    deadw_xy.Y_m AS y_m, 
    deadw_xy.Z_m AS z_m, 
    deadw_xy.Diam_mm AS diam_mm
    FROM Deadwood_3eSET_Details deadw_xy;"

query_FAS_diam <- 
    "SELECT deadw_diam.IDPlots AS plot_id, 
    deadw_diam.IDDeadwood_3eSET AS deadw_id, 
    deadw_diam.Distance_m AS dist_m, 
    deadw_diam.Diameter_mm AS diam_mm
    FROM Deadwood_3eSET_Diameters deadw_diam;"

query_FAS <- 
    "SELECT deadw.IDPlots AS plot_id, 
    deadw.ID AS deadw_id, 
    deadw.Species AS species, 
    deadw.DecayStage AS decaystage,
    deadw.CalcVolume_m3 AS volume_m3,
    deadw.CalcLength_m AS length_m
    FROM Deadwood_3eSET deadw;"

con <- odbcConnectAccess2007(path_to_details_LISplots)
  data_FAS_xy <- sqlQuery(con, query_FAS_XY, stringsAsFactors = TRUE) %>% 
    mutate(period = 3) 
  # data_FAS_diam <- sqlQuery(con, query_FAS_diam, stringsAsFactors = TRUE) %>% 
  #   mutate(period = 3) 
  data_FAS <- sqlQuery(con, query_FAS, stringsAsFactors = TRUE) %>%
    mutate(period = 3)
odbcClose(con)

```


```{r}
names(list_plots)
names(data_FAS_xy)
# names(data_FAS_diam)
names(data_FAS)
```

### Berekening compensatie

```{r d_D}
DW <- dplyr::select(data_FAS_xy, plot_id, deadw_id, ID, period
                         , x_m, y_m, z_m, diam_mm) %>%
  inner_join(list_plots) %>% 
  group_by(plot_id, deadw_id, period) %>%
  summarise(d1=first(diam_mm), d2=last(diam_mm)
            , x1=first(x_m), x2=last(x_m)
            , y1=first(y_m), y2=last(y_m)
            , z1=first(z_m), z2=last(z_m)
            ) %>%
  ungroup() 

## basis (D) en top (d) toewijzen
DW$d <-ifelse(DW$d1<DW$d2, DW$d1, DW$d2)
DW$xd <-ifelse(DW$d1<DW$d2, DW$x1, DW$x2)
DW$yd <-ifelse(DW$d1<DW$d2, DW$y1, DW$y2)
DW$zd <-ifelse(DW$d1<DW$d2, DW$z1, DW$z2)
DW$D <-ifelse(DW$d1<DW$d2, DW$d2, DW$d1)
DW$xD <-ifelse(DW$d1<DW$d2, DW$x2, DW$x1)
DW$yD <-ifelse(DW$d1<DW$d2, DW$y2, DW$y1)
DW$zD <-ifelse(DW$d1<DW$d2, DW$z2, DW$z1)  

DW <- DW %>% 
  select(plot_id, deadw_id, period, d, D, xd, yd, zd, xD, yD, zD)
```


```{r}
DW_ <- DW %>% 
  # left_join(data_FAS_diam, by = )  # by = join_by(plot_id, deadw_id, diam_mm) 
        # als 2x zelfde diameter top en bottom, dan verdubbeling records
        # bv plot 506, id_deadw 5, diam 340 en 340
        # enkel interesse in diameters en die zitten ook in data_FAS_xy
  left_join(data_FAS)   # om info over soort en afbraakstadium mee te hebben
                        # volume = calcvolume

names(DW_)
```


```{r rA4}
##### afknippen op straal -> straal toewijzen
info_survey_ <- info_survey %>% 
  inner_join(list_plots) %>% 
  select(plot_id, period, contains("rA4"))

table(info_survey_$rA4)

DW_ <- DW_ %>% 
  left_join(info_survey_) %>% 
  rename(rA4 = rA4_m)
```


```{r calc_diam_snijpt}
names(DW_)

# rico van lijn 2
ricol2 <- -sinpi(30/180)/cospi(30/180) 
# idem voor lijn 3  
ricol3 <- -ricol2

# rA4 <- 18 # uit plotdetails te halen, maar voor Everzwijnbad en Wijnendale steeds 18m
# opgenomen in DW-tabel (zou kunnen variëren)

# Bereken de theoretische LIS diameter van alle bomen in de FAS data
# LIS met 3 lijnen: één naar Noorden van 3 tot 18m, 2 andere onder hoek van 120 graden

deadw_FAS <- DW_ %>% 
  mutate(rico = (yd-yD) / (xd-xD)# rico van lijnstuk dood hout
         , b = yD-xD*rico # b in de formule y = rico*x + b
         , yl2 = b /(1-(rico/ricol2))
         , xl2 = yl2/ricol2
         , afstl2 = sqrt(xl2^2+yl2^2) 
         , diaml2 = D + ((xl2-xD) * (d-D)/(xd-xD))
         , diaml2 = ifelse(afstl2<rA4 & afstl2>3 & yl2<0 & d<=diaml2 & diaml2<=D, round(diaml2,0), 0)
         # indien aan alle voorwaarden voldaan dan snijdt de boom transectlijn 2, anders wordt de waarde op 0 gezet
         # idem voor lijn 3  
         , yl3 = b /(1-(rico/ricol3))
         , xl3 = yl3/ricol3
         , afstl3 = sqrt(xl3^2+yl3^2)
         , diaml3 = D + ((xl3-xD) * (d-D)/(xd-xD))
         , diaml3 = ifelse( afstl3<rA4 & afstl3>3 & yl3<0 & d<=diaml3 & diaml3<=D
                           , round(diaml3,0), 0)
         # idem voor lijn 1 op de y-as 
         , ykruis = -(rico * xD) + yD
         , diamy = D - (xD * (d-D)/(xd-xD))
         , diamy = ifelse( ykruis<rA4 & ykruis>3 & d<=diamy & diamy<=D
                                 , round(diamy,0), 0)
  )


deadw_FAS %>% filter(plot_id == 103) %>% select(contains("diam"))

```


Waarden boven de 30 cm worden verwijderd (deze zijn geen dubbeltellingen meer gezien (1). 

```{r}
deadw_FAS_comp <- deadw_FAS %>% 
  mutate(#boven de 30 cm worden verwijderd (deze zijn geen dubbeltellingen gezien (1))
         diamy = ifelse(diamy>=300,0,diamy)
         , diaml2 = ifelse(diaml2>=300,0,diaml2)
         , diaml3 = ifelse(diaml3>=300,0,diaml3)
  )

# check
deadw_FAS_comp %>% filter(plot_id == 103) %>% select(contains("diam"))
```


Voltotal = VOL-FAS + VOL-LIS(d<30) - Compensatievol

```{r informatie_compensatie_totaal, eval = FALSE}
# ter info over welk volume het gaat


deadw_FAS_comp <- deadw_FAS_comp %>% 
  mutate(DVfactor45 = pi^2/(45*8) * (rA4*rA4*pi)/10000) 
#vast deel van De Vries (1986) formule om volume met line intersecten te berekenen 
# voor 45 m transectline 
# ? (rA4*rA4*pi)/10000 = opp. van de plot in hectare => hier formule met opp. van plot om een 
# totaal volume (m3) te bekomen eerder dan een volume per ha (m3/ha)

deadw_liney <- deadw_FAS_comp
deadw_line2 <- deadw_FAS_comp
deadw_line3 <- deadw_FAS_comp

deadw_liney$d2 <- -(plot$diamy/10)^2   # d2=diameter (in m) in het kwadraat; obv diam_cm geeft m3/ha  
deadw_line2$d2 <- -(plot$diaml2/10)^2
deadw_line3$d2 <- -(plot$diaml3/10)^2
deadw_all_lines <- rbind(deadw_liney, deadw_line2, deadw_line3)

compensatie_vol <- deadw_all_lines %>%
  group_by(plot_id, period, species, decaystage) %>%
  summarise(vol=sum(d2)*first(DVfactor45)) 

volume_m3_m2=pi^2/8/Li*sum((diam_m^2)/cos(angle*pi/180),na.rm=TRUE)) 
volume_m3_ha=pi^2/8/Li*sum((diam_cm^2)/cos(angle*pi/180),na.rm=TRUE)) 
# Voltotal = VOL-FAS + VOL-LIS(d>=30) + Compensatievol$vol

# In bovenstaand script zit nog een probleem dat ik nog niet heb opgelost! 
# Als een boom perfect N-Z gelegen is dan is de rico oneindig (/0) maar geeft r NA. 
# Tot nu toe zijn er 3 bomen in de volledige dataset waar dit het geval is.  
```


De resterende diameters worden als **negatieve waarden** aan de LIS data toegevoegd. 


```{r combine_lines_FAS}
deadw_liney <- deadw_FAS %>% mutate(diam_FAS = -diamy)
deadw_line2 <- deadw_FAS %>% mutate(diam_FAS = -diaml2)
deadw_line3 <- deadw_FAS %>% mutate(diam_FAS = -diaml3)

comp_LIS_groterdan30 <- rbind(deadw_liney, deadw_line2, deadw_line3)
# maak diameter negatief
  
```


> namen nog op elkaar afstemmen



```{r combine_LIS_compFAS}
names(data_LIS_kleinerdan30)
names(comp_LIS_groterdan30)

data_LIS_corr <- rbind(data_LIS_kleinerdan30, comp_LIS_groterdan30)

```

Aan de hand van DeVries formule worden de diameters omgezet naar een volume per hectare. 
Negatieve diameters compenseren op die manier voor gemeten LIS diameters van bomen die ook in FAS data zitten. 





> en dan volumes berekenen per plot/diameter/decaystage

## Volume LIS berekenen

Na compensatie voor dubbeltellingen, enkel wat effectief < 30 cm diameter is


```{r calc_LIS, results='hide'}
colnames(data_LIS_corr)
summary(data_LIS_corr) # ok

Li<-45  # lengte van de drie transecten   

deadw_LIS_corr <- data_LIS_corr %>%
  mutate(diam_m = diam_mm/1000
         # , Diameter_cm = diam_mm/10     # cfrVBI
         ) %>% 
  dplyr::group_by(plot_id, period, species, decaystage) %>%
  dplyr::summarise(
    volume_m3_m2=pi^2/8/Li*sum((diam_m^2)/cos(angle*pi/180),na.rm=TRUE)
    # , v3_VolumeLogs_ha=pi^2/8/Li*sum((Diameter_cm^2)/cos(angle*pi/180),na.rm=T)   # cfrVBI, zelfde resultaat
    ) %>% 
  ungroup() %>% 
  mutate(volume_m3_ha = volume_m3_m2 * 10000)
# bij mogelijkse verwarring tss VBI en BR: VBI rekent obv diam_cm en komt m3/ha uit, 
# BR gebruikt diam_m en komt m3/m2 uit


```

```{r results='hide'}
deadw_LIS_corr <- deadw_LIS_corr %>%
  left_join(qSpecies %>% select(-name_nl), by = c("species" = "ID")) %>% 
  left_join(qDecaystage, by = c("decaystage" = "ID"))

names(deadw_LIS_corr)
table(deadw_LIS_corr$decaystage)

#check
deadw_LIS_corr %>% filter(plot_id == 101)

```



> invoegen in plot-level-data





> wegschrijven













# Aanmaak list

```{r new_list_dendro}
# opnieuw list van maken om te exporteren en plotinfo aan te koppelen
dendro <- list(
      dendro_by_plot = dendro_by_plot,
      dendro_by_plot_species = dendro_by_plot_species,
      dendro_by_diam_plot = dendro_by_diam_plot,
      dendro_by_diam_plot_species = dendro_by_diam_plot_species,
      logs_by_decay_plot = logs_by_decay_plot,
      logs_by_decay_plot_species = logs_by_decay_plot_species
    )
```

