---
title: "Update forresdat - lookuplists en plotinfo"
author: "Anja Leyman"
date: "`r Sys.Date()`"
output: 
  html_document:
    keep_md: FALSE
    number_sections: yes
    fig_caption: yes
    code_folding: hide
    toc: TRUE
    toc_float:
      collapsed: yes
      smooth_scroll: yes
---


```{r Rm, eval = FALSE}
rm(list=ls())
```

```{r Setup, include = FALSE}
knitr::opts_chunk$set(
  echo = TRUE,
  eval = FALSE,  # FALSE: dan kan ik knitten zonder dat er iets gebeurt
  message = FALSE,
  warning = FALSE, 
  fig.width = 9,
  fig.align = TRUE)

library(here)

# libraries & invoergegevens
source(here::here("scripts/Setup.R"))

```


# Vraagstelling
DOEL van dit script is een update van forresdat gegevens naar 

- forresdat-folder als tsv (nadien nog te pushen naar github)
- BR_analysedb.accdb
- output-folders "_plot-level-data" en "_tree-level-data" als csv
- gdrive-folders "_plot-level-data" en "_tree-level-data" als csv

Kersselaerspleyn blijkt op meerdere vlakken uitzonderingen te bevatten.
Deze uitzonderingen worden na het inladen van de data gecorrigeerd. 

```{r results='hold', eval=TRUE}
path_to_forresdat_data
path_to_analysis_set_db
path_to_plotlevel_csv
path_to_lulists_csv
path_to_treelevel_csv
path_to_output_gdrive
path_to_meetgegevens
path_to_RData
```

# Update lookuplijsten - INDIEN GEWIJZIGD

Enkel indien de q-tabellen gewijzigd zijn.
Enkel de gewijzigde tabellen vermelden.

Opnieuw gedaan op 22/11/2022.

## Naar csv

Eerst alle lookuplijsten inladen, dan in een list stoppen en exporteren.


```{r load_lkp}
con <- odbcConnectAccess2007(path_to_fieldmap_db)

  qIndShootCop <- sqlFetch(con, "qIndShootCop", stringsAsFactors = FALSE)
  # deadw_test <- sqlFetch(con, "Deadwood_3eSET", stringsAsFactors = FALSE)
  qAliveDead <- sqlFetch(con, "qAliveDead", stringsAsFactors = FALSE)
  qSpecies <- sqlFetch(con, "qSpecies", stringsAsFactors = FALSE)
  qDecaystage <- sqlFetch(con, "qdecaystage", stringsAsFactors = FALSE)
  qIntactSnag <- sqlFetch(con, "qIntactSnag", stringsAsFactors = FALSE)
  qVdagnVfm <- sqlFetch(con, "qVdagnVfm", stringsAsFactors = FALSE)
    
  qHerbSpecies240810<- sqlFetch(con, "qHerbSpecies240810", stringsAsFactors = FALSE)
  qCoverHerbs <- sqlFetch(con, "qCoverHerbs", stringsAsFactors = FALSE)
  qBrowsIndex <- sqlFetch(con, "qBrowsIndex", stringsAsFactors = FALSE)
  
  qHeightClass_regeneration <- sqlFetch(con, "qHeightClass_regeneration", stringsAsFactors = FALSE)
  qnumber_regeneration_classes <- sqlFetch(con, "qnumber_regeneration_classes", stringsAsFactors = FALSE)
  
  qcommonremark <- sqlFetch(con, "qcommonremark", stringsAsFactors = FALSE)
  qCrownVolRedu <- sqlFetch(con, "qCrownVolRedu", stringsAsFactors = FALSE)
  qBranchLenghtReduction <- sqlFetch(con, "qBranchLenghtReduction", stringsAsFactors = FALSE)

  qiufroheight <- sqlFetch(con, "qiufroheight", stringsAsFactors = FALSE)
  qiufroheight_shoots <- sqlFetch(con, "qiufroheight_shoots", stringsAsFactors = FALSE)
  qiufrovitality <- sqlFetch(con, "qiufrovitality", stringsAsFactors = FALSE)
  qiufrovitality_shoots <- sqlFetch(con, "qiufrovitality_shoots", stringsAsFactors = FALSE)
  qiufrosocialstatus <- sqlFetch(con, "qiufrosocialstatus", stringsAsFactors = FALSE)
  qiufrosocialstatus_shoots <- sqlFetch(con, "qiufrosocialstatus_shoots", stringsAsFactors = FALSE)
  
odbcClose(con)

```

```{r lkplists_to_csv, eval = FALSE}
# list maken van alle lookuplijsten en zo alle lookuplijsten als csv opslaan
list_lkp <- list(qIndShootCop = qIndShootCop, qAliveDead = qAliveDead, qSpecies = qSpecies, 
                 qDecaystage = qDecaystage, qIntactSnag = qIntactSnag, 
                 qVdagnVfm = qVdagnVfm,
                 qCrownVolRedu = qCrownVolRedu, qBranchLenghtReduction = qBranchLenghtReduction,
                 qiufroheight = qiufroheight, qiufroheight_shoots = qiufroheight_shoots,
                 qiufrosocialstatus = qiufrosocialstatus, 
                 qiufrosocialstatus_shoots = qiufrosocialstatus_shoots,
                 qiufrovitality = qiufrovitality, 
                 qiufrovitality_shoots = qiufrovitality_shoots,
                 qHerbSpecies240810 = qHerbSpecies240810, 
                 qCoverHerbs = qCoverHerbs, qBrowsIndex = qBrowsIndex, 
                 qHeightClass_regeneration = qHeightClass_regeneration, 
                 qnumber_regeneration_classes = qnumber_regeneration_classes,
                 qcommonremark = qcommonremark
                 )

names(list_lkp)

# save naar C-schijf
save_results_csv(
    results = list_lkp,
    output_dir = path_to_lulists_csv
  )

# save naar gdrive
save_results_csv(
    results = list_lkp,
    output_dir = path_to_lulists_gdrive
  )

```


## Rechtstreeks van FM-db naar git 

```{r lulist1, eval = FALSE}
from_access_to_git(
  database = path_to_fieldmap_db,
  tables = c("qAliveDead", "qSpecies", "qHerbSpecies240810", 
             "qHeightClass_regeneration", "qnumber_regeneration_classes", 
             "qdecaystage",
             "qcommonremark", 
             "qiufrosocialstatus", "qiufroheight", "qiufrovitality", 
             "qiufrovitality_shoots", "qiufroheight_shoots", "qiufrovitality_shoots",
             "qBrowsIndex", "qCoverHerbs", 
             "qPlotType", 
             "qIntactSnag", "qIndShootCop", "qVdagnVfm",
             "qCrownVolRedu","qBranchLenghtReduction"),
  repo_path = path_to_git_forresdat,
  strict = FALSE
)

# !!!! argument "strict": keep default TRUE to update data without structural changes,
#    change to FALSE only if tables are structurally changed
#          (e.g. additional column, change in sorting order,...)



```


## Vanuit git naar analysedb

```{r lulist2, eval = FALSE}
from_git_to_access(tables = c("qAliveDead", "qSpecies", "qHerbSpecies240810", 
             "qHeightClass_regeneration", "qnumber_regeneration_classes", 
             "qdecaystage",
             "qcommonremark", 
             "qiufrosocialstatus", "qiufroheight", "qiufrovitality", 
             "qiufrovitality_shoots", "qiufroheight_shoots", "qiufrovitality_shoots",
             "qBrowsIndex", "qCoverHerbs", 
             "qPlotType", 
             "qIntactSnag", "qIndShootCop", "qVdagnVfm", 
             "qCrownVolRedu","qBranchLenghtReduction"),
                   repo_path = path_to_git_forresdat,
                   database = path_to_analysis_set_db,
             remove_tables = TRUE)

# lookuplijsten niet als csv of xls geëxporteerd, want teveel rompslomp, zit in de access-db

```


## Als git-functies niet werken

```{r lulist_manueel, eval = FALSE}
# list_lkp aangemaakt in hogere chunck, bevat alle LU-lijsten

# één LU_list: 
# list_lkp <- list(qCoverHerbs = qCoverHerbs)

save_results_access(
  results = list_lkp,
  database = path_to_analysis_set_db,
  remove_tables = TRUE
)

# exporteren - tsv - eigen simpele functie
save_results_tsv(list_lkp, 
                 root = path_to_forresdat_data)
```





# Plotinfo - OK - 19/1/2023

Plotinfo samenstellen, zijnde plottype, naam forest_reserve en info over survey en data al dan niet processed.
Wegschrijven naar git, access en opslaan als csv

```{r plotinfo_load}
plotinfo <- load_plotinfo(database = path_to_fieldmap_db)
names(plotinfo)
```

```{r check_processed}
# enkel checken bij deze waar er een dendro-opname gebeurd is
# anders ook deze van vorige decades mee, die niet kunne processed zijn
check_processed <- plotinfo %>% 
  filter(survey_trees == TRUE)

table(check_processed$forest_reserve, check_processed$data_processed)
# table(plotinfo$forest_reserve, plotinfo$data_processed)
```

```{r check_not_processed}
plotinfo_check <- plotinfo %>% 
  group_by(forest_reserve, plottype, period, survey_trees, data_processed) %>% 
  summarize(n_plots = n()) %>% 
  ungroup()

plotinfo_check %>% 
  filter(survey_trees == TRUE & data_processed == FALSE)

# omgekeerd geen plots die processed zijn, en géén survey_trees
plotinfo %>%  filter(data_processed & !survey_trees) %>% nrow() == 0
```

Enkel nog CP's derde set Withoefse heide (dd 13/7/2022), is gepland voor 2023.

## Correctie year_dendro

Year_dendro = jaar van groeiseizoen
Grens was gelegd op 1/7, nu naar 1/5.
Aangevraagd in issue # 114, nog niet geïmplementeerd (28/4/2023)

Hier geen sluitende code, gewoon deze waarvan ik weet dat het niet klopt, die aanpassen: 

- Bos Terrijst CA: OK
- Heirnisse: 5 plots 9/2014: OK
- enkel Kerss: alle 16 plots 2009 te wijzigen in 2010: CP's en CA

- !! ook Withoefse heide
(gecheckt in dbEls_deel2 op datum dendro in plotdetails en Kerss en With heide zijn enige reservaten in dit geval)

```{r check}
names(plotinfo)

year_range <- plotinfo %>% 
  group_by(forest_reserve, period) %>% 
  summarize(min_year = min(year_dendro), 
            max_year = max(year_dendro),
            year_range = paste0(min_year, " - ", max_year)) %>% 
  ungroup()

t <- year_range %>% 
  filter(min_year != max_year)
t_ <- t %>% 
  left_join(plotinfo)

```

Tijdelijk tot update forrescalc



```{r correcte_year_dendro_TMP}
plotinfo_ <- plotinfo %>% 
  mutate(year_dendro = ifelse(year_dendro == 2009 & forest_reserve == "Kersselaerspleyn"
    , year_dendro + 1
    , year_dendro)
  ) %>% 
  mutate(year_dendro = ifelse(year_dendro == 1999 & forest_reserve == "Withoefse heide"
    , year_dendro + 1
    , year_dendro)
  )   

plotinfo <- plotinfo_

# t <- plotinfo %>% 
#   filter(year_dendro == 2009 & forest_reserve == "Kersselaerspleyn")

```




# Correctie Kersselaerspleyn

Afwijking Kersselaerspleyn:

- CP's deadwood 1eSET (2000): uitgevoerd, maar niet geïmporteerd in FieldMap.
Verwerkt door Luc DK ikv eerste monitoringrapport, en cijfers uit de bijlage manueel overgenomen

## Survey_deadw = TRUE

```{r CORR_survey_deadw_CP_Kerss}
# plotinfo %>% filter(forest_reserve == "Kersselaerspleyn" & plottype == "CP" & period == 1) %>% nrow()
# 64

# plotinfo %>% filter(forest_reserve == "Kersselaerspleyn" & plottype == "CP" 
                   # & period == 1 & survey_trees) %>% nrow()
# 53

plotinfo_ <- plotinfo %>% 
  dplyr::mutate(survey_deadw = ifelse(forest_reserve == "Kersselaerspleyn" & plottype == "CP" 
                    & period == 1 & survey_trees
                    , TRUE
                    , survey_deadw))

plotinfo_ %>% dplyr::filter(forest_reserve == "Kersselaerspleyn" & plottype == "CP" 
                     & period == 1 & survey_trees) %>% head()

plotinfo <- plotinfo_

```


# Export plotinfo

```{r plotinfo_save_git, eval=FALSE}
save_results_git(
  results = list(plotinfo = plotinfo)
  , repo_path = path_to_git_forresdat
  , strict = TRUE
  # , strict = FALSE
)

```

```{r plotinfo_save_git_manueel, eval=FALSE}
# manueel - eigen simpele functie - als save_results_git niet werkt
save_results_tsv(list(plotinfo = plotinfo), 
                 root = path_to_forresdat_data, 
                 strict = TRUE)

```


```{r plotinfo_save_access_csv, eval=FALSE}
save_results_access(
  results = list(plotinfo = plotinfo),
  database = path_to_analysis_set_db,
  remove_tables = TRUE
)
# !!  als niet lukt, dan staat tabel mogelijks nog open in db

save_results_csv(
    results = list(plotinfo = plotinfo),
    output_dir = path_to_plotlevel_csv
  )

```

Direct naar gdrive exporteren (csv): 
naar **/PRJ_BOSECO_ALGEMEEN/PRJ_BR_AanvraagGegevens/!METADATA-ALL_PLOTS/_plot-level-data/**

```{r plotinfo_save_gdrive, eval = FALSE}
# naar gdrive
save_results_csv(
    results = list(plotinfo = plotinfo),
    output_dir = path_to_plotlevel_gdrive
  )

```


**Na update van forresdat, project "forresdat" openen en alles naar de cloud pushen**
**Eventueel ook access op gdrive plaatsen**
