---
title: "Aanmaak strata"
author: "Anja Leyman"
date: "`r Sys.Date()`"
output: 
  html_document:
    keep_md: FALSE
    number_sections: yes
    fig_caption: yes
    code_folding: hide
    toc: TRUE
    toc_float:
      collapsed: TRUE
      smooth_scroll: FALSE
---

```{r Rm, eval = FALSE}
rm(list=ls())
```

```{r Setup, include = FALSE}
knitr::opts_chunk$set(
  echo = TRUE,
  eval = TRUE,
  results = 'hide', 
  message = FALSE,
  warning = FALSE, 
  fig.width = 9,
  fig.align = TRUE)

library(here)
library(sf)

# libraries & invoergegevens
source(here::here("scripts/Setup.R"))

```


```{r Setup2}
path_to_html_teamdrive <- paste0(path_to_dataverwerking_teamdrive, "25_Overkoepelend")
```



# Vraagstelling

DOEL van dit script is om alle beschikbare strata te bundelen in één databank.

Zie [gdrive](https://drive.google.com/drive/folders/1z3l6VVCa1FIPiL1SkZu9VVQKF6Eeh7BN?usp=sharing) - PRJ_BR_AanvraagGegevens/!METADATA-ALL_PLOTS


# Brondata 

<!-- 1) de strata aangemaakt door Marc (via overlays in GIS) : "00_Bosreservaten_allecirkels-versieME-2020-11-18.xlsx":  -->
<!-- zie gdrive "G:\Mijn Drive\6TeamData\PRJ_BOSECO_ALGEMEEN\PRJ_BR_AanvraagGegevens\!METADATA-ALL_PLOTS' -->

1) strata aangemaakt door Marc Esprit (via overlays in GIS) : `boseco_alleproefvlakken_centraalpunt_lam72_metinfo.shp`  
(terug te vinden op Q:\Projects\PRJ_BosEco\PRJ_PERS_ME_GIS\00_alle_proefvlakken\def\metinfo)
Veld Management en Beheer aangepast

2) strata samengezet door Kris VdK: `00_referentiefile-meestcompleet-Bosreservaten_allecirkels.gsheet`
Volgende velden aangepast nalv overleg Peter, Luc, Kris op 20/3/2025

- Management_type (oa Kluisbos)
- plot_unmanaged_since  
- reserve_unmanaged_since: enkele foutjes
- ...

3) strata berekend obv de metingen, op dit moment enkel de hoofdboomsoort (dominant tree)
Op termijn kunen ook kenmerken zoals standtype (LH, NH, gemengd LH, kapvlakte, open plek), foresttype (eiken-beuken..°), .... naar analogie met de VBI.

4) gegevens op niveau van bosreservaat (CP's en KV apart) door Kris VdK in kader van data-vraag EUFORIA: `INBO_info_forest_reserve.xlsx`, kopie van `Metadata_Permanent_Plots` van  [EUFORIA-network](https://drive.google.com/drive/folders/1F4bmaNFoXNpvkiqYbn7Dmq9LlodjwQGa) - Forest Reserves Working Group/Metadata_collection.

5) jaartallen opgenomen in methodiekrapport


# SVZ

11/9/2024: Wijnendale en Everzwijnbad 3de decade in info_survey, maar nog niet bij dominant tree

18/12/2024: er werd beslist (nalv Euforia) om **Zoniën** op te splitsen in **4 sites**
(directere link met wanneer ingesteld als bosreservaat).
Naam "forest_reserve" werd in moederdatabank aangepast: Kersselaerspleyn, Harras 
en Zwaenepoel werden vervangen door     

    - Zoniën KERN_1983: bevat KV en 11 CP's (voorheen "Kersselaerspleyn")     
    - Zoniën UITBR_1995: bevat de CP's die NIET in de oude/eerste kernvlakte van 1983 
    liggen (voorheen "Kersselaerspleyn")     
    - Zoniën HARRAS_1995: bevat KV en CP (voorheen "Harras" voor KV en "Zwaenepoel" voor CP's)    
    - Zoniën UITBR_2010: bevat enkel CP's (voorheen "Zwaenepoel", maar zonder deze die nu in "HARRAS_1995" liggen)

22/01/2026: LIS geïmplementeerd       
Nu ook With heide, Heirnisse en Jansheideberg 3de decade in info_survey       
Alle plots ook opgenomen in tabel "dominant tree"


# Import data

## Shapefile Marc

VPN opstarten bij inladen van een nieuwe shapefile.   

Eens ingeladen deze shapefile best op de c-schijf opslaan om hem toegankelijker
te maken.

```{r import_data_shp, eval = FALSE}
# rechtstreeks van  Amazon, na opstarten van VPN
# fc_strata_shp_marc_orig <-read_sf("Z:/Projects/PRJ_BosEco/PRJ_PERS_ME_GIS/00_alle_proefvlakken/def/metinfo/boseco_alleproefvlakken_centraalpunt_lam72_metinfo.shp", crs = 31370) %>% rename(plot_id = PlotID)

fc_strata_shp <-read_sf("G:/Gedeelde drives/Team_Boseco_BR/PRJ_BR_AanvraagGegevens/00_METADATA-ALL_PLOTS/GIS-lagen_bosreservaten/alle_proefvlakken_gecombineerd/boseco_alleproefvlakken_centraalpunt_lam72_metinfo.shp", crs = 31370) %>% rename(plot_id = PlotID)

df_strata_shp <- fc_strata_shp %>% st_drop_geometry()  # cfr forresdat

# eenmalig export naar c-schijf (of bij elke wijziging)
st_write(fc_strata_shp, "C:/03_BR/1_DataVerwerkingBR/Data/GIS/boseco_alleproefvlakken_centraalpunt_lam72_metinfo.shp"
         , append=FALSE) 
```

```{r import_data_shp_c_schijf, eval = TRUE, results='markup'}
fc_strata_shp <-read_sf("C:/03_BR/1_DataVerwerkingBR/Data/GIS/boseco_alleproefvlakken_centraalpunt_lam72_metinfo.shp", crs = 31370) 

df_strata_shp <- fc_strata_shp %>% st_drop_geometry()  # cfr forresdat
names(df_strata_shp)
```

`Unieknr` werd in de shapefile door Marc geïntroduceerd voor de transecten in de kernvlaktes.
Bij alle andere plots is `plot_id` gelijk aan `Unieknr`.

```{r dubbele_plot_id}
dubbele_plotids <- df_strata_shp %>% 
  group_by(plot_id) %>% 
  summarize(aantal = n()) %>% 
  ungroup() %>% 
  filter(aantal > 1)

df_strata_shp %>% inner_join(dubbele_plotids)
# transecten van kernvlaktes, onderscheid via Unieknr 
# ! enkel van belang bij bodem, alle andere strata zijn zelfde voor volledige kernvlakte
```

```{r eval = FALSE}
# check nalv enkele aangepaste records mbt "beheer" - ok, 22/1/2026
# df_strata_shp %>% filter(plot_id %in% c(1512:1517))
# df_strata_shp %>% filter(plot_id %in% c(c(400, 424, 426)))
# df_strata_shp %>% filter(plot_id %in% c(482, 1137, 1140))   
```


## Strata CP's samengezet door Kris VdK

Origineel op onze gdrive als gsheet

OPGEPAST: gecorrigeerd nalv overleg 20/3/2022 --> "00_referentiefile-meestcompleet-Bosreservaten_allecirkels_CORR_20250324.xlsx"


```{r import_data_gsheet}
input_gsheet <- read_xlsx(paste0(path_to_strata_input
                                 , "00_referentiefile-meestcompleet-Bosreservaten_allecirkels_CORR_20250324.xlsx")) %>% 
  rename(plot_id = PlotID)
# origineel als gsheet op gdrive - aangevuld door Kris VdK
```


```{r variables_gsheet, results='markup'}
names(input_gsheet)
```


## Verschil data Marc en data Kris

Data Kris bevat enkel CP's, shapefile marc bevat ook de KV's.

```{r verschil_gsheet_shp}
niet_in_input_gsheet <- df_strata_shp %>% 
  anti_join(input_gsheet %>% select(plot_id))
# kernvlaktes
range(niet_in_input_gsheet$Unieknr)
```

```{r nr_records}
nrow(df_strata_shp) == 1063
nrow(input_gsheet) == 1009

n_distinct(df_strata_shp$plot_id) == 1055
```

## Plots die niet meer tot netwerk behoren

Oa wegens gelegen op pad, vogelkersbestrijding, open ruimte geworden
=> tabel "plots_excluded_from_network.xlsx" 
(zie "G:/Gedeelde drives/Team_Boseco_BR/PRJ_BR_AanvraagGegevens/00_METADATA-ALL_PLOTS")

```{r results='markup'}
plots_to_exclude <- read_xlsx(paste0(path_to_output_gdrive
                                     , "00_METADATA-ALL_PLOTS/plots_excluded_from_monitoring_network.xlsx")) 

# names(plots_to_exclude)

plots_to_exclude <- plots_to_exclude %>% 
  select(-"FM processed", - info2)

plots_to_exclude %>% as.tibble()
```


## Gegevens op niveau van bosreservaat en plottype

CP's en KV apart

### EUFORIA

Kris Vdk heeft allerlei data samen gezet voor EUFORIA, op niveau van het volledige bosreservaat (CP vs KV).

Zie gdrive, folder [Euforia](https://drive.google.com/drive/folders/1F4bmaNFoXNpvkiqYbn7Dmq9LlodjwQGa):
gsheet "Metadata_Permanent_Plots", sheet "metadata_table".

Kopie van enkel INBO-metadata (`EUFORIA2025_metadata_INBO.xlsx`) op mijn c-schijf geplaatst,
in folder "C:/03_BR/3_AanvraagGegevens/EUFORIA_algemeen/enkel_INBO/".

Manueel in excel een koppeling gemaakt tussen fieldmap naamgeving en EUFORIA-indeling (`EUFORIA2025_link_fieldmap.xlsx`) 
op zelfde locatie.
Extra ook `EUFORIA2025_link_wildcard.xlsx`.       
We schrijven beide files weg naar de strata-db: 

- link_wildcard_fieldmap 
- link_EUFORIA_fieldmap
- link_EUFORIA_wildcard 


```{r import_euforia}
# Kris Vdk heeft allerlei data samen gezet voor Euforia, op niveau van het volledige bosreservaat (CP vs KV)
path_to_EUFORIA_algemeen <- paste0(path_to_datarequests_gdrive, "EUFORIA_algemeen/INBO/")

LINK_EUFORIA_fieldmap <- read_xlsx(paste0(path_to_EUFORIA_algemeen, "EUFORIA2025_link_fieldmap.xlsx"))
LINK_EUFORIA_wildcard <- read_xlsx(paste0(path_to_EUFORIA_algemeen, "EUFORIA2025_link_wildcard.xlsx"))

info_EUFORIA <- read_xlsx(paste0(path_to_EUFORIA_algemeen, "EUFORIA2025_metadata_INBO.xlsx")) %>% 
  select(1:15) %>% 
  rename(reserve_name_euforia = reserve_name,
         reserve_area_ha = reserve_area,
         primeval_YN = primeval) %>% 
  filter(!is.na(res_ID_inst))

names(info_EUFORIA);names(LINK_EUFORIA_fieldmap)

info_EUFORIA_ <- info_EUFORIA %>% 
  left_join(LINK_EUFORIA_fieldmap, 
            by = c("reserve_name_euforia" = "reserve_name"
                   , "res_ID_inst", "institute", "plottype"
                   , "For_typ_1", "For_typ_2")) %>% 
  select(forest_reserve_fieldmap, plottype
         , updated_EUFORIA = Updated, everything())

names(info_EUFORIA_)
# info mbt 
info_EUFORIA <- info_EUFORIA_ %>% 
  select(forest_reserve_FM_adjusted, everything(), -`LPI_ID / SPI_ID`, -comment, -subarea)
```

**info_EUFORIA**


```{r results='markup'}
names(info_EUFORIA)
```

**LINK_EUFORIA_fieldmap**

```{r results='markup'}
names(LINK_EUFORIA_fieldmap)

LINK_EUFORIA_fieldmap <- LINK_EUFORIA_fieldmap %>% 
  select(-comment, -subarea, -For_typ_1, - For_typ_2)


nrow(LINK_EUFORIA_fieldmap) == nrow(info_EUFORIA)
```
**LINK_EUFORIA_wildcard**

```{r results='markup'}
names(LINK_EUFORIA_wildcard)

LINK_EUFORIA_wildcard <- LINK_EUFORIA_wildcard %>% 
  select(-For_typ_1, - For_typ_2)
  

```


### Wildcard  

Tabel die link weergeeft tussen de naamgeving in Wildcard en Fieldmap.

We baseren ons op de file "LINK_WILDCARD_fieldmap_Yannick_AL.xlsx", sheet "Link_FM_vs2"

Deze werd aangemaakt in kader van het Wildcard project en staat op onze teamdrive onder 
"G:\Gedeelde drives\Team_Boseco_BR\PRJ_BR_AanvraagGegevens\EUFORIA_WILDCARD_2024".

**OPGEPAST**
De tabel bevat naast het veld `forest_reserve_fieldmap` (= veld `forest_reserve` uit fieldmap),
ook nog een extra veld `forest_reserve_FM_adjusted`.
Dit veld werd enkel aangemaakt voor Sevendonck cirkelplots, om daar een één op één link 
te hebben met Wildcard, waar onderscheid gemaakt is tussen Q en A. 

**link_WC_FM**

```{r link_WC_FM, results='markup'}
path_to_project_wildcard <-  paste0(path_to_datarequests_gdrive, "EUFORIA_WILDCARD_2024")

link_WC_FM <- read_xlsx(paste0(path_to_project_wildcard, "/LINK_WILDCARD_fieldmap_Yannick_AL.xlsx")
                        , sheet = "Link_FM_vs2")

names(link_WC_FM)
```

Als we deze tabel willen gebruiken, moeten we in onze code `forest_reserve`
vervangen door `forest_reserve_FM_adjusted`, met behulp van de tabel "strata_soil" uit de strata-db.
Zie onderstaande code uit script "Wildcard_Flanders_plot_data.Rmd".

```
subarea_sevendonck <- strata_soil %>%
  filter(forest_reserve_fieldmap == "Sevendonck") %>%
  select(plot_id, forest_reserve_fieldmap, subarea = SubArea)

plotdata0 <- info_survey %>%
 left_join(subarea_sevendonck, by = c("forest_reserve_fieldmap", "plot_id")) %>%
  # forest_reserve_FM_adjusted aanmaken
  # om verder te kunnen koppelen aan site-id's wildcard
  mutate(forest_reserve_FM_adjusted = ifelse(!is.na(subarea) & subarea == "Alder forest SFR", "Sevendonck A",
                                         ifelse(!is.na(subarea) & subarea == "Oak forest SFR", "Sevendonck Q",
                                                forest_reserve_fieldmap))
         ) %>%
  select(-subarea)
```
  
  
```{r results = 'hide', eval = FALSE}
names(link_WC_FM)

link_WC_FM <- link_WC_FM %>% 
  select(-comment, -subarea)
```


### Methodiekrapport

Info overgenomen uit methodiekrapport en aangevuld met info uit "00_referentiefile-meestcompleet-Bosreservaten_allecirkels_CORR_20250324.xlsx"

```{r import_data_forest_reserve2, results='markup'}
# uit Methodiekrapport 
con <- odbcConnectAccess2007(path_to_strata_db)
  management_methodiekrapport <- sqlFetch(con, "methodiekrapport_info_beheer", stringsAsFactors = FALSE)  # reserve establishment date
odbcClose(con)

names(management_methodiekrapport)

```


**? verschil met EUFORIA database** 

```{r results='markup'}
names(info_EUFORIA)
```

```{r diff_euforia}
check <- info_EUFORIA %>% 
  select(forest_reserve_fieldmap, plottype, year_reserve
         , year_abandonment) %>% 
  left_join(management_methodiekrapport %>% select(forest_reserve_fieldmap, plottype
                                                   , reserve_establishment_yr
                                                   , reserve_unmanaged_since
                                                   , plots_unmanaged_since))

check %>% filter(year_reserve != reserve_establishment_yr) %>% nrow() == 0
check %>% filter(year_abandonment != plots_unmanaged_since) %>% 
  select(-year_reserve, - reserve_establishment_yr) %>% 
  rename(year_abandonment_EUFORIA = year_abandonment) %>% 
  filter(plottype == "CP")
# Ename en Kolmont

check %>% filter(year_abandonment != reserve_unmanaged_since) %>% 
  select(-year_reserve, - reserve_establishment_yr) %>% 
  rename(year_abandonment_EUFORIA = year_abandonment) %>% 
  filter(plottype == "CP")
# Everzwijnbad: op niveau van plots doorgegegeven aan Euforia: OK
```

- Everzwijnbad: op niveau van plots doorgegegeven aan Euforia --> 1995 ipv 2000 - OK

- Ename: 2000 doorgegeven aan Euforia versus 1990 in methodiekrapport? --> gemaild naar Yannick en Kris op 26/3/2025
Antwoord: `year_abandonment_EUFORIA` moet ook 1990 worden => aangepast in eigen excel-file op c-schijf
<!-- - Core area's: `plots_unmanaged_since` wijkt soms af van de cirkelplots -->


## Plotinfo forrescalc

Info mbt surveys

```{r plotinfo_load, results='markup'}
# plotinfo <- load_plotinfo(database = path_to_fieldmap_db)

# van forresdat - correcter
plotinfo <- read_forresdat_table(
  tablename = "plotinfo"
  , git_ref_type = "branch", git_reference = "develop"
  , join_plotinfo = FALSE
  , plottype = "all")  # NIET ENKEL CP's!

# ! enkel de processed data
names(plotinfo)

```
```{r list_forest_reserves_processed}
# om verderop naam van bosreservaat zoals gebruikt in fieldmap toe te voegen
list_reserves <- plotinfo %>% 
  select(plot_id, plottype,
         forest_reserve_fieldmap = forest_reserve) %>% 
  unique()
```


# Samenstellen resulterende tabellen

`Unieknr` wordt enkel behouden in de tabel "strata_bodem", meer specifiek bij plot_id 11000 (Zoniën KERN_1983),
omdat daar de transecten niet steeds eenzelfde bodemtype hebben (historiek, locatie, beheer en klimaat zijn wel hetzelfde).

Alle andere tabellen behouden enkel `plot_id`.
De link met `forest_reserve` kan gelegd worden via de tabel `info_survey` of de tabel `link_plotid_subarea`.


<!-- als standaard variabele mee opgenomen, met uitzondering van de tabellen `info_survey` en `dominant tree`. -->

<!-- `forest_reserve_fieldmap`: enkel beschikbaar voor processed data (processed mbv forrescalc) -->

<!-- *Even getwijfeld om de velden SiteName en SubArea enkel in tabel `info_survey` mee te nemen, om koppeling in latere R-scripts eenvoudig te houden. Maar omdat de naam in forresdat (forest_reserve) toch anders is, maakt het niet uit. Koppeling doen obv plot_id.* -->
<!-- *!! Anderzijds: als er meerdere strata gekoppeld moeten worden, hebben we toch dat probleem. Daarom bij inladen van strata zo snel mogelijk enkel de relevante info weerhouden* -->

<!-- ```{r} -->
<!-- basic_variables <- c("Unieknr", "plot_id", "SiteName", "SubArea", "forest_reserve_fieldmap") -->
<!-- ``` -->


# Link plotid en subarea

In shapefile Marc is naast de naam van het bosreservaat en het plottype, ook 
SiteName en SubArea opgenomen.
Deze blijken niet overeen te komen met de sites opgenomen in EUFORIA of wildcard.

Anderzijds wordt hier wel extra onderscheid gemaakt bij bv. Kluisbos tussen het gemeentebos, 
openbaar bos en bosreservaat.
Dus die link is wel interessant.
Maar beter op te nemen in een afzonderlijke tabel `link_plotid_subarea`.

```{r link_plotid_subarea, results='markup'}
# names(df_strata_shp)
link_plotid_subarea <- df_strata_shp %>%
  filter(!Unieknr %in% c(32000, 11001:11006, 155001:155002)) %>% 
  left_join(list_reserves) %>% 
  select(forest_reserve_fieldmap, plot_id, SiteName, SubArea)

names(link_plotid_subarea)
  
```


De link tussen plot-id en sites/subsites zoals opgenomen in de wildcard database
wordt gelegd in het script "Wildcard_Flanders_plot_data.Rmd" in folder 
"Scripts/INBO_Wildcard_EuFoRIa/AanvraagGegevens".

Ook die tabel wordt weggeschreven naar de strata-db onder de naam `link_plotid_wildcard`.



# Statische strata

Onafhankelijk van periode

## Klimaat

**Bron**: GIS-data INBO: S:\Europa\Klimatologie_Meteorologie - Current climate_30s_EU.lyr

**Referentie**: Klimaatdata (afkomstig van WorldClim;[](http://www.worldclim.org/);versie 1.3, download juli-augustus 2009)


Voor klimaat (neerslag en temp) heb ik Current climate_30s_EU.lyr gebruikt. Bij "metadata" staat er alleen maar: Klimaatdata (afkomstig van [WorldClim](http://www.worldclim.org/), versie 1.3, download juli-augustus 2009)(zie ook bijlage waar ook nog andere uitleg staat over welke modellen er gebruikt zijn) of S:\Europa\Klimatologie_Meteorologie.

```{r strata_klimaat, results='markup'}
# names(df_strata_shp)
# names(list_reserves)

strata_klimaat <- df_strata_shp %>% 
  filter(!Unieknr %in% c(32000, 11001:11006, 155001:155002)) %>% 
  select(plot_id, contains(c("Regen", "Temp")))

names(strata_klimaat)
```

```{r}
head(strata_klimaat)


# 
t <- strata_klimaat %>% 
  group_by(plot_id, Regen_jaar, Temp_jaar) %>% 
  summarize(n  =  n()) %>% 
  ungroup()
```



## Bodem

### Bodemkaart

**Bron1**: GIS-data INBO: S:\Vlaanderen\GeoData\Bodemkaart\WRB Soil Units 40k.

WRB Soil Units 40k: Bodemkaart van het Vlaamse Gewest volgens het internationale bodemclassificatiesysteem "World Reference Base for Soil Resources" (WRB) op schaal 1:40.000

Ook te vinden op [geopunt](https://www.geopunt.be/catalogus/datasetfolder/83c46eae-a202-454c-b063-a858be3e4335).

**Referentie1**: Databank Ondergrond Vlaanderen - (vermelding van de beheerder en de specifieke geraadpleegde gegevens) - Geraadpleegd op dd/mm/jjjj, op https://www.dov.vlaanderen.be


**Bron2**: GIS-data INBO: S:\Vlaanderen\GeoData\Bodemkaart_2_0.lyr 

Bevat de gegegevens van de Belgische bodemkaart.
Metadata: zie S:\Vlaanderen\GeoData\_Metadata\Bodemkaart\DOV bodemkaart_2_0.pdf

**Referentie2**: Digitale bodemkaart van het Vlaams Gewest: bodemtypes, substraten, fasen en varianten van het moedermateriaal en de profielontwikkeling, v2.0. Vlaamse overheid, Departement Omgeving, Vlaams Planbureau voor Omgeving (VPO)


```{r strata_bodem, results='markup'}
# names(df_strata_shp)
strata_bodem <- df_strata_shp %>%
  select(Unieknr, plot_id, 65:111) %>%    # shp via vpn
  # select(basic_variables, 52:100) %>%     # shp c-schijf
  select(plot_id, Unieknr, 
         # international (WRB Soil Units 40k)
         soil_unit = Soil_unit,
         reference_soil_group = Referenc_1,
         contains("pq"), contains("sq"),
         belgisch_bodemtype = Unitype,
         belgisch_bodemdistrict = belgisch_b,
         # Belgische bodemkaart
         bodemkaart_streek = Streek,
         bodemtype_ruw = Grove_leg,
         bodemtype = Bodemtype,
         bodemserie_c = Bodemser_c,
         bodemserie = Bodemser_1,
                  everything()
  ) %>% 
  select(-Streek_c, -Substr_leg) # vooral NA
         
names(strata_bodem)
# strata_bodem %>% filter(Unitype != Bodemtype)
# strata_bodem %>% filter(Bodemser_c != Bodemtype)

```
```{r}
head(strata_bodem)
```


### PNV 

```{r}
names(strata_bodem)
```

PNV toevoegen aan de bodemstrata:     

  - Op basis van link tussen bodemserie en PNV opgesteld door Luc De Keersmaeker 
  (**NARA BODEMSERIE PNV VOOR ANJA.xlsx**)     
  - Op basis van PNV's toegekend aan CP's van Sevendonck en Heirnisse 
  (zonder bodemtype), ook door Luc De Keersmaeker 
  (**forest_reserve_plots_missing_pnv_aangevuld.csv**)      

Zie teamdrive: "...\Team_Boseco_BR\PRJ_BR_AanvraagGegevens\00_METADATA-ALL_PLOTS\strata\input"

```{r import_strata}
# path_to_strata_db
# path_to_strata_input
link_pnv_soil <- read_xlsx(paste0(path_to_strata_input, "NARA BODEMSERIE PNV VOOR ANJA.xlsx")) %>% 
  filter(ORI == "BR")

qPNV <- read_xlsx(paste0(path_to_strata_gdrive, "legende_PNV.xlsx"))

con <- odbcConnectAccess2007(path_to_strata_db)
soil <- sqlFetch(con, "strata_soil") %>% select(-PNV)
management <- sqlFetch(con, "strata_remaining")
odbcClose(con)

# forest_reserve_plots_missing_pnv_aangevuld.csv
extra_pnv <- read.csv2(paste0(path_to_strata_input, "forest_reserve_plots_missing_pnv_aangevuld.csv"))

```


```{r join_pnv}
soil_pnv <- soil %>% 
  left_join(link_pnv_soil, by = c("belgisch_bodemtype" = "BODEMTYPE")) %>% 
  unique() %>% 
  select(-ORI)

```

```{r}
# controle
check <- soil_pnv %>% 
  select(Unieknr, plot_id, belgisch_bodemtype, PNV)

check3 <- check %>% 
  group_by(belgisch_bodemtype, PNV) %>% 
  summarize(n = n()) %>% 
  ungroup() %>% 
  filter(is.na(PNV))
# OK, aangevuld (grote letter vs kleine letter)
table(check3$belgisch_bodemtype, check3$n)

# geen dubbels meer
check %>% group_by(Unieknr, plot_id) %>%  summarize(n = n()) %>% 
  ungroup() %>% filter(n > 1) %>% nrow() == 0
```


```{r}
# controle op OT

check_OB <- check %>% 
  inner_join(check3) %>% 
  left_join(management %>% select(plot_id, SiteName)) %>% 
  unique()

table(check_OB$SiteName)

# plotids 1100 OB (Sevendonck), 700 OT (Heirnisse), 1700 ON/OT (Kolmont)

```

Het merendeel van de plots zonder bodemtype situeren zich in de bosreservaten 
Sevendonck en Heirnisse.        
Daarom heeft Luc De Keersmaeker daar zelf op basis van een eigen inschatting en 
met de nodige terreinkennis een PNV aan toegekend.

Zie file **forest_reserve_plots_missing_pnv_aangevuld.csv** op de teamdrive.

```{r}
names(soil_pnv)
names(extra_pnv)

# NA's
soil_pnv %>% filter(is.na(PNV)) %>% group_by(SiteName, SubArea) %>% summarize(n= n()) %>% 
  ungroup()

# toevoegen PNV Sevendonck en Heirnisse
soil_pnv2 <- soil_pnv %>% 
  left_join(extra_pnv %>% select(plot_id, PNV.aanvul)) %>% 
  mutate(PNV = ifelse(is.na(PNV), PNV.aanvul, PNV))

```

In de volgende reservaten ontbreekt bij bepaalde plots nog de PNV:

```{r results='markup'}
# NA's
soil_pnv2 %>% filter(is.na(PNV)) %>% group_by(SiteName, SubArea, belgisch_bodemtype) %>% summarize(n= n()) %>% 
  ungroup()
```



```{r }
strata_bodem <- soil_pnv2 %>% 
  select(-PNV.aanvul)
names(strata_bodem)
head(strata_bodem)
```


## Boshistoriek

### Detail obv meerdere historische kaarten 

9 historische kaarten, referenties in shapefile zelf opgeslagen en mee geëxporteerd.

```{r strata_historiek_obv_shp_marc, results='markup'}
strata_hist <- df_strata_shp %>% 
  filter(!Unieknr %in% c(32000, 11001:11006, 155001:155002)) %>% 
  select(plot_id, 30:64)

names(strata_hist)
# unique(strata_hist$Boshis_sam)
```
```{r}
head(strata_hist)
```


De codes gebruikt bij de historische kaarten kunnen geraadpleegd worden in tabel `qHistoriek`.

```{r lkp_boshist_shp}
qHist <- read_xlsx(paste0(path_to_strata_gdrive, "qHistoriek.xlsx"))
```

Zelf aanmaken van bosleeftijdscode cfr bosleeftijdskaart, door 0 en 1 toe te voegen voor al dan niet bos op de 4 sleutelmomenten.

Volgens Marc is dit immers correcter dan overlay met de bosleeftijdskaart (mail 24/10/2022).

<!-- 'k Vind bij mij ook geen antwoord-e-briefje over je opmerkingen na je overlay van "alle proefvlakken" met de boshistoriek. Je vond verschillen tussen wat er in de shp-tabel stond en wat je extraheerde uit de nieuwe boshistoriek. Er zijn inderdaad verschillen: (als ik me goed herinner) waren er 2 fouten - heb ik gecorrigeerd. -->
<!-- De andere verschillen gaan over grensgevallen: "alle proefvlakken" is hier nauwkeuriger (punt per punt bekeken). Ik heb polygonen van de afzonderlijke lagen uit de boshistoriek gecorrigeerd (vnl. DG3 is eerder onnauwkeurig), maar ik heb nog geen nieuwe boshistoriek (overlay) gemaakt.  -->


### Bosleeftijd

Zie [geopunt](https://www.geopunt.be/catalogus/datasetfolder/680321a6-99d2-4ff2-8048-0dd1d5012377).    
**Referentie**: Bosleeftijd, Opname 1771-2001, actualisatie 2021 (versiedatum	17/12/2021). ANB.

De bosleeftijdskaart baseert zich weliswaar op maar 4 tijdstippen, toch is het 
interessant om deze mee te nemen ter vgl met VBI.

Overlay gaan we echter niet doen, want volgens Marc is zijn shapefile correcter (zie hoger).
Info wordt opgeslagen in de velden `boslftd_cde` en `boslftd`.

```{r rename}
strata_hist_ <- strata_hist %>% 
  rename(hist_uitgebreid = Boshis_sam,
         hist_beknopt = boscontr1)
table(strata_hist_$hist_beknopt)

strata_hist_ <- strata_hist_ %>%
  mutate(hist_beknopt = paste0("\'", hist_beknopt)) %>% 
  mutate(boslftd_cde = case_when(str_sub(hist_beknopt, 5, 5) == "1" 
                                 & str_sub(hist_beknopt, 4, 4) == "0"~ 4,
                                 str_sub(hist_beknopt, 4, 5) == "11"
                                 & str_sub(hist_beknopt, 3, 3) == "0" ~ 3,
                                 str_sub(hist_beknopt, 3, 5) == "111" 
                                 & str_sub(hist_beknopt, 2, 2) == "0" ~ 2,
                                 hist_beknopt == "'1111" ~ 1
                                 )) %>% 
  select(plot_id, everything(), boslftd_cde) 
table(strata_hist_$boslftd_cde)
```

```{r legende_boslftd}
names(strata_hist_) # uitgebreide shp 

# meestal 1940, uitz. 1930
mean(strata_hist_$DG3_t) # 1922
median(strata_hist_$DG3_t) # 1928
summary(strata_hist_$DG3_t)
# => beter overal 1930 nemen, zo was het ook bij de vorige boslftd-kaart

strata_hist_ <- strata_hist_ %>% 
  # left_join(vgl_boshist_ %>% select(Unieknr, plot_id, BLKCODE_new), 
  #           by = c("Unieknr", "plot_id")) %>% 
  mutate(boslftd = case_when(boslftd_cde == 1 ~ "Bos ontstaan voor 1775",
                         boslftd_cde == 2 ~ "Bos ontstaan tussen 1775 en 1850",
                         boslftd_cde == 3 ~ "Bos ontstaan tussen 1850 en +/- 1930",
                         boslftd_cde == 4 ~ "Bos ontstaan na +/- 1930"
                         ))

names(strata_hist_) 


strata_hist_def <- strata_hist_ 
summary(strata_hist_def)

```

```{r results='markup'}
names(strata_hist_def)
```


## Locatie

```{r strata_locatie, results='markup'}
# names(df_strata_shp)
strata_locatie <- df_strata_shp %>% 
  filter(!Unieknr %in% c(32000, 11001:11006, 155001:155002)) %>% 
  select(plot_id, 4:10, 24:29,
         survey_Y1, survey_Y2, survey_Y3, survey_Y4, survey_Y5)

names(strata_locatie)
```

Hier ook survey_Y1, survey_Y2, ..., survey_Y5 aan toegevoegd zodat deze info ergens samen staat.  
!! Is obv info uit shapefile, wijkt soms licht af van jaartal in `info_survey` (zie verder) dat obv dendro_date berekend werd.  
Is eerder richtinggevend.  

Even gedacht om hillshade toe te voegen, maar lijkt niet relevant, is eerder bedoeld om mooie kaarten aan te maken.  


## Beheer reservaatsniveau

Velden zoals 

- `plots_unmanaged_since`: obv `plot_unmanaged_since` uit gsheet, dus enkel obv de cirkelplots
- `reserve_establishment_yr`: uit Methodiekrapport op niveau van bosreservaat
- `last_commercial_intervention`: uit Methodiekrapport op niveau van bosreservaat
- `reserve_unmanaged_since`: uit Methodiekrapport op niveau van bosreservaat

Ook naamgeving Euforia toevoegen: `reserve_name_EUFORIA`

<!-- ! metadatatabel van Euforia echt verwarrend, want daar maar drie subsites: -->
<!-- - Bosreservaat Joseph Zwaenepoel - Core Area -->
<!-- - Bosreservaat Joseph Zwaenepoel - CPlots (dus Kerss en zwaenepoel en Harras) -->
<!-- - Bosreservaat Joseph Zwaenepoel - Core Area Harras -->


```{r unmanaged_since}
names(management_methodiekrapport)
# tabel zelf aangemaakt in access
names(LINK_EUFORIA_fieldmap)

forest_reserve_management <- management_methodiekrapport %>% 
  left_join(LINK_EUFORIA_fieldmap) %>% 
  select(forest_reserve_fieldmap, plottype, 
         reserve_name_euforia = reserve_name,
         reserve_establishment_yr, reserve_unmanaged_since, 
         plots_unmanaged_since, last_commercial_intervention,
         attention = info)

```
```{r results='markup'}
names(forest_reserve_management)
```



## Overige (beheer, fisheye, veg-type)

Dit zijn eerder dynamische strata (kunnen veranderen doorheen de tijd), met 
uitzondering van PNV.

(wat is huidig beheer? Zo zijn er immers een aantal plots waar tss 1e en 2e SET exotenbeheer gebeurd is (Heirnisse: 701, 709, ...).

Maar nu beschouwen we ze nog als statisch:  

- cte pnv
- cte vegtype
- cte beheer 
- ...

Indien nodig kan dat snel omgevormd worden naar één record per periode (dynamisch).


### PNV Bohn

Werd samengezet door Kris VdK in kader van een data-aanvraag.

**Referentie**: Bohn U, Gollub G, Hettwer C, Neuh€auslova Z, Schl€uter H, Weber H (2003) Karte der natürlichen Vegetation Europas. Massstab 1:2,500,000. Erläuterungstext. Bundesamt f. Naturschutz, Bad
Godesberg

Engelse referentie met kaarten: 
https://is.muni.cz/el/1431/podzim2012/Bi9420/um/Bohn_etal2004_Map-Nat-Veg-Europe.pdf


### European forest types - EUNIS-EEA

Werd samengezet door Kris VdK in kader van een data-aanvraag.

Zie "strata/info_european_forest_types.xlsx" voor een overzichtslijst van types.

p 28 from: European forest types. Categories and types for sustainable forest management reporting and policy. EEA Technical report No 9/2006

```{r lkp_foresttype}
qEUNIS <- read_xlsx(paste0(path_to_strata_gdrive, "info_european_forest_types.xlsx")
                    , sheet = "lkp_types")
```



### Beheer plotniveau

Velden op plotniveau zoals

- `Management` (en `Beheer`: vertaling): uit shapefile, voor alle plots
- `Management_type`: uit gsheet - enkel cirkelplots
- `plot_unmanaged_since`: < "Unmanaged_since" uit gsheet (< Kris VdK) - enkel cirkelplots

Daarnaast ook info op reservaatsniveau zoals 

- `reserve_establishment_yr`: uit Methodiekrapport op niveau van bosreservaat
- `last_commercial_intervention`: uit Methodiekrapport op niveau van bosreservaat
- `reserve_unmanaged_since`: < "unmanaged_since" uit Methodiekrapport op niveau van bosreservaat

Beheer op niveau van het volledige bosreservaat wordt daarnaast ook nog in een
afzonderlijke tabel (`forest_reserve_management`) opgeslagen. Daar is echter enkel 
info over de onbeheerde delen van bv. Kluisbos en Ename opgenomen.

In de beheerde delen van Kluisbos en Enamebos zijn andere jaartallen van toepassing 
voor `last_commercial_intervention` en `reserve_unmanaged_since`, daarom worden deze
velden ook opgenomen in de tabel op plotniveau. 

<!-- ! metadatatabel van Euforia echt verwarrend, want daar maar drie subsites: -->
<!-- - Bosreservaat Joseph Zwaenepoel - Core Area -->
<!-- - Bosreservaat Joseph Zwaenepoel - CPlots (dus Kerss en zwaenepoel en Harras) -->
<!-- - Bosreservaat Joseph Zwaenepoel - Core Area Harras -->


```{r}
names(df_strata_shp[1:18])
names(input_gsheet[1:4])
names(forest_reserve_management)
```

### Samenvoegen

Eerst data uit de shapefile: `Management` en `Beheer` (beschikbaar voor alle plots).

```{r strata_overige_uit_shp}
strata_overige_uit_shp <- df_strata_shp %>% 
  # left_join(list_reserves) %>%  #plottype en forest_reserve_fieldmap
  # select(forest_reserve_fieldmap, plot_id, plottype, Management, Beheer)
  select(plot_id, Management, Beheer) %>% 
  unique()
# ev. SiteName, SubArea
  
unique(strata_overige_uit_shp$Management)
unique(strata_overige_uit_shp$Beheer)
```

Vervolgens data uit de gsheet (enkel cirkelplots):  

- `Management_type`, `plot_unmanaged_since`
- `EUNIS_EEA_category`, `EUNIS_EEA_foresttype`  
- `PNV_Bohn`  
- `Habtype` (Natura2000)  
- `S1_fisheyedate`, `LAI_1ste` (Leaf Area Index = verhouding van blad-oppervlak/grond-opp), `VisSky_1st` (Visual Sky, +/- omgekeerde van LAI)


```{r strata_overige_uit_gsheet, results='hide'}
names(input_gsheet)

strata_overige_uit_gsheet <- input_gsheet %>% 
  # left_join(list_reserves) %>%  # plottype en forest_reserve
  select(plot_id, 
         # plottype, forest_reserve_fieldmap, 
         # Site_subsite, 
         Management_type, Unmanaged_since, 
         EUNIS_EEA_category, EUNIS_EEA_foresttype, 
         PNV_Bohn, Habtype,
         S1_fisheyedate, LAI_1ste, VisSky_1st
         ) %>% 
  mutate(Unmanaged_since = as.integer(Unmanaged_since), # als character in gsheet
         # Unmanaged_since = str_sub(Unmanaged_since, 1, 4),  # als character in gsheet
         Habtype = ifelse(str_detect(Habtype, ".0"), 
                                     str_sub(Habtype, 1, 4),
                                     Habtype)) %>% 
  rename(plot_unmanaged_since = Unmanaged_since)

# names(strata_overige_uit_gsheet)
unique(strata_overige_uit_gsheet$Habtype)
unique(strata_overige_uit_gsheet$plot_unmanaged_since)
```

Soms verschillende info mbt beheer uit beide bronnen => beide info behouden.

```{r}
table(strata_overige_uit_gsheet$Management_type)
table(strata_overige_uit_shp$Management)
# table(strata_overige_uit_shp$Beheer)  # zelfde als "Management", maar nederlands

```

```{r join_strata_shp_gsheet, results='hide'}
names(strata_overige_uit_shp)
names(strata_overige_uit_gsheet)

check_beheer <- strata_overige_uit_shp %>% 
  left_join(strata_overige_uit_gsheet %>% select(plot_id, Management_type),
            by = c("plot_id"))

table(check_beheer$Management, check_beheer$Management_type)
# één inconsistentie
check_beheer %>% filter(Management == "managed forest" & Management_type == "Non-intervention") %>% 
  nrow() == 0

nrow(strata_overige_uit_shp)
nrow(strata_overige_uit_gsheet) #enkel CP's

strata_overige0 <- strata_overige_uit_shp %>% 
  left_join(strata_overige_uit_gsheet,by = c("plot_id"))
names(strata_overige0)
```

Uit methodiekrapport ook nog info over `unmanaged_since` en `establishment_yr` op reservaatsniveau.

```{r unmanaged_since_rapport}
names(strata_overige0) # bevat reeds "forest_reserve_fieldmap" en "plottype"
names(forest_reserve_management)
names(list_reserves)

# opgepast: sevendonck 2x (Alnion en Quercion, wegens naam Euforia)
forest_reserve_management_unique <- forest_reserve_management %>% 
  select(-reserve_name_euforia) %>% 
  unique()

# Joinen
strata_overige <- strata_overige0 %>% 
  left_join(list_reserves, by = c("plot_id")) %>% 
  left_join(forest_reserve_management_unique %>% select(-plots_unmanaged_since)
            , by = c("forest_reserve_fieldmap", "plottype")) %>%   
  select(-plottype, -attention, -forest_reserve_fieldmap) %>% 
  select(plot_id, Management, Beheer, Management_type,
         plot_unmanaged_since, reserve_unmanaged_since, 
         reserve_establishment_yr, last_commercial_intervention, everything()) 

```
```{r results='markup'}
names(strata_overige)
```
<!-- mail Kris VdK 25/1/2021:  -->
<!-- Opsplitsing Kluisbos: 'reserve' en 'managed'.  -->
<!-- Ik heb een aparte 'subsite' 'doveleen' ingevoegd in de tabel met proefvlakken  -->
<!-- 1501-1511 (populier) - reservaatsdeel. -->
<!-- Proefvlakken 1512-1517 zijn officieel geen reservaat maar zijn het de facto wel  -->
<!-- al sinds 2005. Ze zitten nu in de subsite 'kluisbos-managed' maar met beheer  -->
<!-- 'non-intervention' met startdatum 2005 (zoals rest van het reservaat).. -->
<!-- Zo zijn er nog proefvlakken in Kluisbos, maar die weet ik niet precies liggen. -->
<!-- Marc, als je wilt mag je die corrigeren in de meest recente overzichtstabel :  -->
<!-- in de kolom met 'management-type' mag je selective thinning hier vervangen door 'non-intervention' met 'unmanaged_since' op 2010 (?) -->
<!-- (c) ANJa: ook dit spreekt elkaar tegen => ik heb me gehouden aan "Ze zitten nu in  -->
<!-- de subsite 'kluisbos-managed' maar met beheer 'non-intervention' met  -->
<!-- startdatum 2005 (zoals rest van het reservaat)" -->


**Verwarrende input mbt bosreservaat Kluisbos:**      

- in methodiekrapport (bron: Kris VdK): reserve unmanaged since 2000      
- in gsheet cirkelplots (bron: Kris VdK): alle plots unmanaged since 2005     

Ik heb dat zo behouden =>   
  - in tabel op plotniveau: plot_unmanaged_since = 2005 (ook de plots 1512:1517)    
  - in tabel op reservaatsniveau: plots_unmanaged_since = 2000        

```{r CORR_kluisbos_productiebos}
# een deel van Kluisbos is productiebos (maar alles onder zelfde noemer in fieldmap)
# daar heeft reserve_unmanaged_since en reserve_establishment_yr geen enkele zin
# => NA maken

# bijkomend een verschil in last_commercial_intervention tss productiebos en reservaat
# in reserve: thinning in 1990s (?)
# in managed forest: thinning in 2016-17
names(link_plotid_subarea)

link_plotid_subarea %>% group_by(plot_id) %>% 
  summarize(n = n()) %>% filter(n>1) %>% nrow == 0

strata_overige_ <- strata_overige %>%
  left_join(link_plotid_subarea) %>% 
  mutate(reserve_unmanaged_since = ifelse(SubArea %in% c("Kluisbos Communal Forest", "Kluisbos State Forest")
                                          , NA, reserve_unmanaged_since)
         , reserve_establishment_yr = ifelse(SubArea %in% c("Kluisbos Communal Forest", "Kluisbos State Forest")
                                          , NA, reserve_establishment_yr)
         , last_commercial_intervention = ifelse(SubArea %in% c("Kluisbos Communal Forest", "Kluisbos State Forest")
                                          , "thinning in 2016-17", last_commercial_intervention)
         , last_commercial_intervention = ifelse(plot_id %in% c(1512:1517)
                                                , "??", last_commercial_intervention)
         )

t <- strata_overige_ %>% filter(plot_id %in% c(1500:1517))

t <- strata_overige_ %>% filter(SubArea %in% c("Kluisbos Communal Forest", "Kluisbos State Forest"))
```

```{r CORR_ename_beheerd}
# een deel van Enamebos wordt nog beheerd (grazing, coppice, ..)
# er zijn maar 18 plots die effectief niet beheerd worden 
# MAAR alles onder zelfde noemer in fieldmap

# daar heeft reserve_unmanaged_since en reserve_establishment_yr geen enkele zin
# => NA maken

strata_overige_ <- strata_overige_ %>% 
  mutate(reserve_unmanaged_since = ifelse(SiteName == "Bos t'Ename" &
                                            Management != "unmanaged"
                                          , NA, reserve_unmanaged_since)
         , last_commercial_intervention = ifelse(SiteName == "Bos t'Ename" &
                                            Management != "unmanaged"
                                          , NA, last_commercial_intervention)
         )

strata_overige <- strata_overige_ %>% 
  select(plot_id, forest_reserve_fieldmap, SiteName, SubArea,
         Management, Beheer, Management_type,
         plot_unmanaged_since, reserve_unmanaged_since, 
         reserve_establishment_yr, last_commercial_intervention, everything()) 
  
names(strata_overige)
```

# Dynamische strata

Deze strata veranderen afhankelijk van de periode

## Dominante boomsoort

Info over dominante boomsoort als afzonderlijke tabel behouden, want is een dynamisch strata, terwijl al de rest statische strata zijn. 

Dus één record per periode!

Naast `MaxTreeNumber`, `MaxBasalArea` en `MaxTreeNumberSpeciesName`, `MaxBasalAreaSpeciesName`
ook interessant om percentage te kennen: `Perc_MaxTreeNumber`, `Perc_MaxBasalArea` (22/2/2024 ingevoerd)

```{r bms_plotlevel_results}
# dendro_by_plot_species_ <- read.csv2(paste0(path_to_plotlevel_gdrive, "dendro_by_plot_species.csv")) %>%
#   select(-1)

# van forresdat
dendro_by_plot_species <- read_forresdat_table(
  tablename = "dendro_by_plot_species"
  , git_ref_type = "branch", git_reference = "develop"
  , join_plotinfo = FALSE
  , plottype = "all")  # NIET ENKEL CP's!

names(dendro_by_plot_species)

dominant_tree <- dendro_by_plot_species %>% 
  arrange(desc(basal_area_alive_m2_ha)) %>% 
  group_by(plot_id, period, year) %>% 
  summarize(MaxTreeNumber=max(number_of_trees_ha),
            MaxBasalArea=max(basal_area_alive_m2_ha),
            MaxTreeNumberSpeciesID=species[which.max(number_of_trees_ha)[1]],     
            MaxBasalAreaSpeciesID=species[which.max(basal_area_alive_m2_ha)[1]],  
            ) %>% 
  ungroup() %>% 
  mutate_if(is.numeric, round, digits = 1) 

summary(dominant_tree)

# zijn er waar stamtal of basal area 0 is voor alle soorten
dominant_tree %>% filter(MaxTreeNumber == 0 & !is.na(MaxTreeNumberSpeciesID)) %>% nrow() == 1
dominant_tree %>% filter(MaxTreeNumber == 0 & !is.na(MaxTreeNumberSpeciesID))
# ja, één plot: 475
# ??waarom deze Lork? wellicht eerste soort => correctie in volgende chunck

```

```{r link_species, results='hide'}
# qspecies <- read.csv2(paste0(path_to_lulists_gdrive, "qspecies.csv")) %>% 
#   select(ID, Value1)
qspecies <- read_forresdat_table(
  tablename = "qspecies"
  , git_ref_type = "branch", git_reference = "develop"
  , join_plotinfo = FALSE) %>% 
  select(ID, Value1)

# names(qspecies)
# names(dominant_tree)

dominant_tree_ <- dominant_tree %>% 
  left_join(qspecies, by = c("MaxTreeNumberSpeciesID" = "ID")) %>% 
  rename(MaxTreeNumberSpeciesName = Value1) %>% 
  left_join(qspecies, by = c("MaxBasalAreaSpeciesID" = "ID")) %>% 
  rename(MaxBasalAreaSpeciesName = Value1)

# correctie voor plots zonder bomen
col <- c("MaxTreeNumberSpeciesID", "MaxBasalAreaSpeciesID", 
         "MaxTreeNumberSpeciesName", "MaxBasalAreaSpeciesName")

for (i in col){
  dominant_tree_[[i]] <- ifelse(dominant_tree_$MaxTreeNumber == 0, NA, dominant_tree_[[i]])
}

# is aanpassing gelukt? 
dominant_tree_ %>% filter(MaxTreeNumber == 0 & !is.na(MaxTreeNumberSpeciesID)) %>% nrow() == 0
# JA

dominant_tree <- dominant_tree_ %>% 
  filter(!is.na(MaxTreeNumberSpeciesID))

# ? 14 records minder
t <- dominant_tree_ %>% 
  anti_join(dominant_tree)
unique(t$plot_id)
# 475 en enamebos => OK
```

```{r perc_tov_totaal}
# dendro_by_plot <- read.csv2(paste0(path_to_plotlevel_gdrive, "dendro_by_plot.csv")) %>% 
#   select(-1)

dendro_by_plot <- read_forresdat_table(
  tablename = "dendro_by_plot"
  , git_ref_type = "branch", git_reference = "develop"
  , join_plotinfo = FALSE
  , plottype = "all")  # NIET ENKEL CP's!

names(dendro_by_plot)

dominant_tree_ <- dominant_tree %>% 
  left_join(dendro_by_plot %>% 
              select(plot_id, period, number_of_trees_ha, basal_area_alive_m2_ha),
            by = c("plot_id", "period"))

# check of BA van soort niet groter is dan totaal BA
dominant_tree_ %>% 
  mutate(check = round(basal_area_alive_m2_ha, 1) < MaxBasalArea) %>% 
  filter(check) %>% 
  nrow() == 0

dominant_tree_ %>% 
  mutate(check = round(number_of_trees_ha, 1) < MaxTreeNumber) %>% 
  filter(check) %>% 
  nrow() == 0


names(dominant_tree_)
# calc percentage
dominant_tree_ <- dominant_tree_ %>% 
  mutate(Perc_MaxTreeNumber = round(100*MaxTreeNumber/round(number_of_trees_ha, 1), 1),
         Perc_MaxBasalArea = round(100*MaxBasalArea/round(basal_area_alive_m2_ha,1), 1)
         # 2x afronden anders soms 100.1 %
         ) %>% 
  select(plot_id, period, year,
         MaxTreeNumberSpeciesID, MaxTreeNumberSpeciesName,
         MaxTreeNumber, Perc_MaxTreeNumber, 
         # number_of_trees_ha,
         MaxBasalAreaSpeciesID, MaxBasalAreaSpeciesName,
         MaxBasalArea, Perc_MaxBasalArea
         # , basal_area_alive_m2_ha
         )
  
summary(dominant_tree_)

dominant_tree <- dominant_tree_ 

```

```{r results='markup'}
names(dominant_tree)
```



# Info opname

Enerzijds jaartallen van opname: uit plotinfo (obv plotdetails in FM)  

Anderzijds de grootte van de plots: uit shapefile én rechtstreeks uit fieldmap via plotdetails.
Waarom beide? Is op andere manier samen gezet, beide kunnen nuttig zijn. 

Maar toch best integreren in één tabel.


**OPGEPAST**
Ook in de shapefile van Marc staan jaartallen van surveys.  
Mogelijks wijken die data af van de data uit FieldMap.

Daar is geen controle op gebeurd, immers andere insteek: de shapefile bevat één jaartal per bosreservaat (voor alle plots hetzelfde jaar).   

Deze jaartallen werden toegevoegd aan `strata_location` (zie hoger).


## Fieldmap

Eén record per plot én opname (period/survey).

Info uit plotinfo (aangemaakt mbv package `forrescalc` obv plotdetails), aangevuld met extra variabelen uit plotdetails (zoals plot size en tresholds)

### Plotinfo

Plotinfo uit forresdat, met info over   

- welke opnames er reeds gebeurd zijn (reg, veg, dendro, deadw)
- welke period cfr de decades uit monitoringcycli
- de hoeveelste survey voor die plot
- year (afgeleid van Dendro_Date)

```{r }
# met jaartallen van opnames
# is deels afgeleid uit plotdetails Fieldmap
names(plotinfo)
# !! bevat geen info over opp. A1234

```
Sinds 2026 ook info over    

- rA1234    
- size core area    
- Tresholds     
- Date_Dendro   


### Check oppervlakte core area 

Er waren CA's waar `CoreArea_ha` (< `Area_ha` in `plotdetails`) verschillend is van L x B 
=> aangepast in Fieldmap

```{r check_corearea, results = 'hide'}
# check_CA_area <- plotdetails2 %>% 
#   filter(!is.na(CoreArea_ha) | !is.na(LengthCoreArea_m))  # enkel Bauwensplots erbij

error_CA_area <- plotinfo %>% 
  filter(!is.na(core_area_ha) & !is.na(length_core_area_m)) %>% 
  mutate(area_LxB = length_core_area_m * width_core_area_m
         , diff_CoreArea = core_area_ha - area_LxB/10000
         ) %>% 
  select(contains("core_area"), everything(), -contains("_min_")) %>% 
  filter(diff_CoreArea != 0)

nrow(error_CA_area) == 0

```

## Shapefile

Uit de shapefile halen we textuele info over plottype, plotsize (dendro vs veg), 
jaartal van de surveys.

Eén record per plot.


```{r select_plotinfo_shp}
names(df_strata_shp)

plotinfo_shp <- df_strata_shp %>% 
  filter(!Unieknr %in% c(32000, 11001:11006, 155001:155002)) %>% 
  select(plot_id, plottype_txt = PlotType, plotsize_dendro = DendroPlot, plotsize_veg = VegePlot, survey_Y1, survey_Y2, survey_Y3, survey_Y4, survey_Y5)

# plotinfo_shp %>% filter(PlotSize != DendroPlot)

names(plotinfo_shp)
```


## Gecombineerd

Info uit Fieldmap geeft info per plot en periode, terwijl de shapefile maar 
één record per plot bevat. 

We maken een tabel `info_survey` aan met een record per plot en periode.

We voegen `survey_Y1`, `survey_Y2`, `survey_Y3`, `survey_Y4`, `survey_Y5` toe aan `strata_locatie`
(één record per plot, cte doorheen de tijd)


```{r check_verschillende_tresholds_per_plot, eval = FALSE}
names(plotinfo)

check_tresholds_CP <- plotinfo %>% 
  group_by(forest_reserve, dbh_min_a3, dbh_min_a3_dead, dbh_min_a4, dbh_min_a4_dead, diam_min_a4_logs) %>% 
  summarize(range_period = paste0(min(period), "-", max(period))) %>% 
  ungroup() %>% 
  filter(!is.na(dbh_min_a4) & !is.na(dbh_min_a4_dead))

check_tresholds_CA <- plotinfo %>% 
  group_by(forest_reserve, plot_id, dbh_min_core_area, dbh_min_core_area_dead, 
           diam_min_core_area_logs) %>% 
  summarize(range_period = paste0(min(period), "-", max(period))) %>% 
  ungroup() %>% 
  filter(!is.na(dbh_min_core_area_dead))

```

**OPGEPAST:** 
year_dendro wijkt soms af van Survey_Y1/2/3/4/5 van Marcs shapefile.

```{r compare_variables}
# library(forrescalc)
names(plotinfo)
names(plotinfo_shp)

nrow(plotinfo) == 2022 #2250
nrow(plotinfo_shp) == 1054  # want geen onderscheid in periodes

```

```{r combine_info_fm_shp}
names(plotinfo)
names(plotinfo_shp)  # Unieknr => plot_id niet uniek

plotinfo_def <- plotinfo %>% 
  left_join(plotinfo_shp, by = c("plot_id")) %>% 
  select(forest_reserve, plot_id, plottype, plottype_txt,
         survey_trees, survey_deadw, survey_lis, 
         survey_reg, survey_veg, data_processed,
         period, survey_number,
         year_dendro, 
         # date_dendro = Date_Dendro,
         rA1_m = r_A1, rA2_m = r_A2, rA3_m = r_A3, rA4_m = r_A4,
         LengthCoreArea_m = length_core_area_m,
         WidthCoreArea_m = width_core_area_m,
         CoreArea_ha = core_area_ha,
         TresHoldDBH_A3_alive_mm = dbh_min_a3, 
         TresHoldDBH_A3_dead_mm = dbh_min_a3_dead, 
         TresHoldDBH_A4_alive_mm = dbh_min_a4, 
         TresHoldDBH_A4_dead_mm = dbh_min_a4_dead, 
         TresHoldDiam_Logs_A4_mm = diam_min_a4_logs, 
         TresHoldDBH_CoreArea_alive_mm = dbh_min_core_area, 
         TresHoldDBH_CoreArea_dead_mm = dbh_min_core_area_dead, 
         TresHoldDiam_Logs_CoreArea_mm = diam_min_core_area_logs,
         plotsize_dendro, plotsize_veg
         ) 
  # mutate(date_dendro = as.Date(date_dendro))
# survey_Y1, survey_Y2, survey_Y3, survey_Y4, survey_Y5 toegevoegd aan strata_locatie

# 1918 vs 1749 / 1894 vs 1725: zelfde verschil: te maken met shapefile die via unieknr 
nrow(plotinfo_def %>% unique()) == nrow(plotinfo_def)

plotinfo_def %>% group_by(plot_id, survey_number) %>% summarize(n = n()) %>% 
  ungroup() %>% filter(n > 1) %>% nrow() == 0


```
```{r results='markup'}
names(plotinfo_def)
```


# Resultaat

## Statische strata
Blijft constant doorheen de tijd

- strata_bodem
- strata_klimaat
- strata_hist_def
- strata_locatie  (XY, provincie, ..., ook survey_y1, survey_Y2, ... )

Voorlopig  

- strata_overige (beheer, fish-eye, vegetatie, PNV)


## Dynamische strata
Afhankelijk van periode

- dominant_tree


## Info mbt de opname 
Per plot en per periode

- info_survey (plotsize, tresholds, survey_nr, period, year)


## Info op niveau van bosreservaat 

- info_EUFORIA (opp. volledig reservaat, forest type, mean annual temp/precipitation)

## Linken

- link_wildcard_fieldmap  
- link_EUFORIA_fieldmap  
- link_EUFORIA_wildcard   


# Mogelijke extra strata

- PNV uit onze PNV-kaart: zie "Strata_updatePNV_03.Rmd" --> OK


- ?? Surface area in Methodiekrapport : total reserve : 48.98 ha	Monitored area = 38,40 ha	 

- ? Vegetation types: bv. Endymio-Carpinetum, Endymio-Fagetum, Alno-Padion - EEA: 6.6.2 & 6.11.2
cfr Methodiekrapport

- ? beheer: 3 klasses: zero management/startbeheer/exotenbeheer tss periode 1 en 2
(zie plots_management_startbeheer_exotenbeheer.xlsx, ook geïmporteerd in db strata)



# Export

```{r list_strata}
strata <- list(
      # strata
      q_hist = qHist,
      q_foresttype = qEUNIS,
      q_pnv = qPNV,
      strata_soil = strata_bodem, 
      strata_climate = strata_klimaat,
      strata_history = strata_hist_def,
      strata_location = strata_locatie,
      info_survey = plotinfo_def,
      dominant_tree = dominant_tree,
      forest_reserve_management = forest_reserve_management,
      plots_excluded_from_network = plots_to_exclude,
      # relations to other projects
      info_euforia = info_EUFORIA,
      link_wildcard_fieldmap = link_WC_FM,
      link_euforia_fieldmap = LINK_EUFORIA_fieldmap,
      link_euforia_wildcard = LINK_EUFORIA_wildcard,
      link_plotid_subarea = link_plotid_subarea
    )

# snel - enkel gewijzigde tables
    # strata <- list(
    #       link_EUFORIA_fieldmap = LINK_EUFORIA_fieldmap,
    #       link_EUFORIA_wildcard = LINK_EUFORIA_wildcard,
    #       info_EUFORIA = info_EUFORIA
    #     )
```

```{r save_strata_access, eval = FALSE}
save_results_access (
  results = strata,
  database = path_to_strata_db,
  remove_tables = TRUE
  )

# probleemtabellen wegens datetime-veld
con <- odbcConnectAccess2007(path_to_strata_db)

sqlDrop(con, "strata_remaining")
sqlSave(con, strata_overige, "strata_remaining", varTypes = c(S1_fisheyedate="datetime"))

odbcClose(con)

```

Direct naar gdrive exporteren (csv): 
naar **/PRJ_BOSECO_ALGEMEEN/PRJ_BR_AanvraagGegevens/00_METADATA-ALL_PLOTS/_strata_csv/**

```{r save_strata_gdrive, eval = FALSE}
strata <- list(
      # strata
      q_hist = qHist,
      q_foresttype = qEUNIS,
      q_pnv = qPNV,
      strata_soil = strata_bodem,
      strata_climate = strata_klimaat,
      strata_history = strata_hist_def,
      strata_location = strata_locatie,
      strata_remaining = strata_overige,
      dominant_tree = dominant_tree,
      forest_reserve_management = forest_reserve_management,
      plots_excluded_from_network = plots_to_exclude,
      info_survey = plotinfo_def,
      # relations to other projects
      info_euforia = info_EUFORIA,
      link_wildcard_fieldmap = link_WC_FM,
      link_euforia_fieldmap = LINK_EUFORIA_fieldmap,
      link_euforia_wildcard = LINK_EUFORIA_wildcard,
      link_plotid_subarea = link_plotid_subarea
    )

#update 10/6/2025
# strata <- list(info_survey = plotinfo_def)

save_results_csv(
    results = strata,
    output_dir = paste0(path_to_output_gdrive, "00_METADATA-ALL_PLOTS/_strata_csv/")
    )

```


Ook naar forresdat sinds 24/3/2025

<!-- > kan pas als metadata in orde is -->

```{r save_relations_git, eval = FALSE}
# relations_other_projects
relations <- list(
      info_euforia = info_EUFORIA,
      link_wildcard_fieldmap = link_WC_FM,
      link_euforia_fieldmap = LINK_EUFORIA_fieldmap,
      link_euforia_wildcard = LINK_EUFORIA_wildcard,
      link_plotid_subarea = link_plotid_subarea
    ) 

save_results_forresdat(
  results = relations,
  repo_path = path_to_git_forresdat,
  metadata_path = paste0(path_to_metadata, "_metadata_relations_other_projects.xlsx"),
  push = FALSE,
  strict = TRUE,
  branch = "develop"
)

```


```{r save_strata_git, eval = FALSE}
# strikte strata (zonder de relations)
strata_strict <- list(
      q_hist = qHist,
      q_foresttype = qEUNIS,
      q_pnv = qPNV,
      strata_soil = strata_bodem,
      strata_climate = strata_klimaat,
      strata_history = strata_hist_def,
      strata_location = strata_locatie,
      strata_remaining = strata_overige,
      dominant_tree = dominant_tree,
      forest_reserve_management = forest_reserve_management,
      plots_excluded_from_network = plots_to_exclude,
      info_survey = plotinfo_def
    )

# update 10/6/2025 - info_survey = plotinfo_def
# strata_strict <- strata  

save_results_forresdat(
  results = strata_strict,
  repo_path = path_to_git_forresdat,
  metadata_path = paste0(path_to_metadata, "_metadata_strata.xlsx"),
  push = FALSE,
  strict = TRUE,
  branch = "develop"
)

```


**Na update van forresdat, project "forresdat" openen en alles naar de cloud pushen**
**Eventueel ook access op gdrive plaatsen**


# Copy html to teamdrive

Na knitting - manueel

```{r eval = FALSE}
# Specify the path of the file you want to copy
source_file <- here::here(paste0("Scripts/OpbouwDatabank/Strata_01.html"))

# Specify the destination directory where you want to copy the file
destination_dir <- path_to_html_teamdrive

# Copy the file to the destination directory
file.copy(from = source_file, to = destination_dir, overwrite = TRUE)
# ? file.copy
```