---
title: "SVZ import in dbEls deel 2"
author: "Anja Leyman"
date: "`r Sys.Date()`"
output: 
  html_document:
    keep_md: FALSE
    number_sections: yes
    fig_caption: yes
    code_folding: hide
    toc: TRUE
    toc_float:
      collapsed: FALSE
      smooth_scroll: FALSE
---


```{r Rm, eval = FALSE}
rm(list=ls())
```

```{r Setup, include = FALSE}
knitr::opts_chunk$set(
  echo = TRUE,
  eval = TRUE,
  message = FALSE,
  warning = FALSE, 
  fig.width = 9,
  fig.align = TRUE)

library(here)

# libraries & invoergegevens
source(here::here("scripts/Setup.R"))
```

```{r Setup2}
path_to_html_teamdrive <- paste0(path_to_dataverwerking_teamdrive, "25_Overkoepelend/")

path_to_output_gdrive <- paste0(path_to_dataverwerking_teamdrive, "30_Datacontrole/")
```



# Inleiding

Doel is zicht te krijgen op 

- welke bosreservaten/periodes processed zijn en opgeladen naar forresdat  
- welke bosreservaten een CalcHeight en CalcVolume hebben:  
    - CalcHeight kan van hoogtemodellen of van dochterdb komen  
    - calcvolume werd herberekend door Peter over alle plots heen  
    (er is wel nog een backup met de calcvolumes uit de dochterdb)


# Overzichten

## Hoogtemodellen

```{r eval = FALSE}
height_model <- load_height_models()
save(height_model, file = "height_model.RData")
```

```{r}
load("height_model.RData")

# bij problemen met forresheights github, eigen functie gebruiken
# path_to_height_models <- "C:/03_BR/1_DataVerwerkingBR/Data/Hoogtemodellen/"
# height_model <- load_height_models_local(path_to_height_models)
```

```{r overzicht_hoogtemodellen}
hoogtemodellen_SVZ <- height_model %>% 
  group_by(forest_reserve, plottype) %>% 
  summarise(n_models = n(),
            n_period = n_distinct(period)) %>% 
  ungroup() 

hoogtemodellen_SVZ %>% DT :: datatable(options = list(dom = 'tip'),rownames = FALSE, filter = "top") 
write_csv2(hoogtemodellen_SVZ, paste0(path_to_output_gdrive,"SVZ_hoogtemodellen.csv"))

```

Welke bosresrevaten hebben wél curves voor CP's maar nog niet voor CA

```{r modellen_CP_niet_CA}
done_CP <- hoogtemodellen_SVZ %>% 
  filter(plottype == "CP") %>% 
  mutate(dh_CP = TRUE)

done_CA <- hoogtemodellen_SVZ %>% 
  filter(plottype == "CA") %>% 
  mutate(dh = TRUE)

to_do_CA <- done_CP %>% 
  anti_join(done_CA, by = c("forest_reserve")) %>% 
  select(-plottype) %>% 
  filter(!forest_reserve %in% c("Zwaenepoel", "Liedekerke", "Sevendonck", "Ename", "Kluisbos"))

# Zwaenepoel heeft geen KV (= Harras), Liedekerke en Sevendonck hebben andere naam bij KV's
  
```

Er zijn ook natuurreservaten die alleen maar KV hebben en geen CP's

```{r CA_to_do_obv_plotinfo}
plotinfo <- load_plotinfo(path_to_fieldmap_db)

plotinfo_CA <- plotinfo %>% 
  filter(plottype == 30) %>% 
  group_by(plot_id, forest_reserve, plottype) %>% 
  summarise(n_models = n(),
            n_period = n_distinct(period), 
            survey_trees = sum(survey_trees), 
            data_processed = sum(data_processed)) %>% 
  ungroup() %>% 
  left_join(done_CA %>% select(forest_reserve, dh), by = c("forest_reserve")) %>% 
  left_join(done_CP %>% select(forest_reserve, dh_CP), by = c("forest_reserve"))

to_do_CA <- plotinfo_CA %>% 
  filter(is.na(dh))

subset_ook_CPs <- to_do_CA %>% 
  filter(dh_CP == TRUE)

subset_ook_CPs$forest_reserve
subset_ook_CPs$plot_id


subset_geen_CPs <- to_do_CA %>% 
  filter(is.na(dh_CP))

unique(subset_geen_CPs$plot_id)
unique(subset_geen_CPs$forest_reserve)

write_csv2(to_do_CA, paste0(path_to_output_gdrive,"ontbrekende_hoogtemodellen_CA.csv"))
```



## Berekende hoogtes (relevant indien geen hoogtemodel)

```{r overzicht_CalcHeight}
data_dendro <- load_data_dendrometry(database = path_to_fieldmap_db, extra_variables = TRUE)
data_shoots <- load_data_shoots(database = path_to_fieldmap_db, extra_variables = TRUE)
data_stems  <- compose_stem_data(data_dendro, data_shoots)
data_stems_calc <- calc_variables_stem_level(data_stems, height_model)
data_dendro_calc <- calc_variables_tree_level(data_dendro, data_stems_calc)

# str(data_dendro_calc)

calc_height_SVZ <- data_dendro_calc %>% 
  group_by(forest_reserve, period, plottype) %>% 
  summarise(n_trees = n(), 
            min_plot_id = min(plot_id),
            max_plot_id = max(plot_id), 
            calc_height = sum(!is.na(calc_height_m)) > 0) %>% 
  ungroup() %>% 
  left_join(hoogtemodellen_SVZ, by = c("forest_reserve", "plottype")) %>% 
  mutate(calculated_in_R = (!is.na(n_models))) %>% 
  select(-n_models)

calc_height_SVZ %>% DT :: datatable(options = list(dom = 'tip'),rownames = FALSE, filter = "top") 
write_csv2(calc_height_SVZ, paste0(path_to_output_gdrive,"SVZ_calc_height.csv"))
```


## Berekend volume dood hout

```{r overzicht_CalcVolume_deadwood}
data_deadwood <- load_data_deadwood(database = path_to_fieldmap_db)
# str(data_deadwood)

calc_volume_SVZ <- data_deadwood %>% 
  #filter(plottype == 20) %>% 
  group_by(forest_reserve, period, plottype) %>% 
  summarise(n_trees = n(), 
            min_plot_id = min(plot_id),
            max_plot_id = max(plot_id),
            calc_volume = sum(!is.na(calc_volume_m3)) > 0) %>% 
  ungroup() 

# allemaal OK, want Peter heeft ze herberekend
calc_volume_SVZ %>% DT :: datatable(options = list(dom = 'tip'),rownames = FALSE, filter = "top") 
write_csv2(calc_volume_SVZ, paste0(path_to_output_gdrive,"SVZ_calc_volume_deadw.csv"))

```


## Verwerkte bosreservaten


### Data_processed

In de databank wordt het al dan niet verwerkt zijn van het bosreservaat aangeduid mbv veld data_processed = TRUE.

Omvat datacontrole, aanmaak hoogtemodellen en het bijwerken van forresdat.

OPGEPAST: soms per bosreservaat 2 jaartallen, wel zelfde survey => dan max_jaartal in onderstaand overzicht. 

```{r overzicht_processed}
# enkel Kerss en Zwaenepoel geen hoogtes
plotinfo <- load_plotinfo(database = path_to_fieldmap_db)
# str(plotinfo)

SVZ_processed <- plotinfo %>% 
  group_by(forest_reserve, period, plottype, survey_number) %>% 
  summarise(max_year = max(year_dendro),
            n_plots = n(),
            survey_trees = sum(survey_trees == TRUE) > 0,
            survey_deadw = sum(survey_deadw == TRUE) > 0,
            survey_veg = sum(survey_veg == TRUE) > 0,
            survey_reg = sum(survey_reg == TRUE) > 0,
            data_processed = sum(data_processed == TRUE) > 0,
            ) %>% 
  ungroup() 

SVZ_processed %>% select(-n_plots, -period) %>% DT :: datatable(options = list(dom = 'tip'),rownames = FALSE, filter = "top") 
write_csv2(SVZ_processed, paste0(path_to_html_teamdrive,"SVZ_processed.csv"))

```

Bovenstaand overzicht lijkt voor Kersselaerspleyn wat verwarrend: eenzelfde periode, maar toch ander survey-number.
De verklaring is dat er 11 plots pas in periode 2 voor de eerste keer opgemeten werden (uitbreiding).


### Verwerkte data in forresdat

Soms wordt het veld "data_processed" niet tijdig aangevuld in de databank.
Daarom is het ook interssant om zicht te hebben wat al in forresdat zit.


```{r overzicht_in_forresdat}
# van forresdat
plotinfo <- read_forresdat_table(
  tablename = "plotinfo"
  , git_ref_type = "branch", git_reference = "develop"
  , join_plotinfo = FALSE
  , plottype = "all")  # NIET ENKEL CP's!

# van forresdat
dendro_by_plot <- read_forresdat_table(
  tablename = "dendro_by_plot"
  , git_ref_type = "branch", git_reference = "develop"
  , join_plotinfo = FALSE
  , plottype = "all")  # NIET ENKEL CP's!

dendro_by_plot_ <- dendro_by_plot %>% 
  left_join(plotinfo %>% select(-year_dendro), by = c("plot_id","period", "plottype"))

# dendro_by_plot_ %>% filter_at(c("forest_reserve"), any_vars(is.na(.))) %>% nrow()

SVZ_forresdat <- dendro_by_plot_ %>% 
  group_by(forest_reserve, period, plottype, survey_number) %>% 
  summarise(max_year = max(year),
            n_plots = n(),
            survey_trees = sum(survey_trees == TRUE) > 0,
            survey_deadw = sum(survey_deadw == TRUE) > 0,
            survey_veg = sum(survey_veg == TRUE) > 0,
            survey_reg = sum(survey_reg == TRUE) > 0,
            data_processed = sum(data_processed == TRUE) > 0,
            ) %>% 
  ungroup() 

SVZ_forresdat %>% select(-n_plots, -period, -max_year) %>% DT :: datatable(options = list(dom = 'tip'),rownames = FALSE, filter = "top") 
write_csv2(SVZ_forresdat, paste0(path_to_output_gdrive,"SVZ_forresdat.csv"))

```


# Copy html to teamdrive

Na knitting - manueel

```{r eval = FALSE}
# Specify the path of the file you want to copy
source_file <- here::here(paste0("Scripts/OpbouwDatabank/SVZ_dataverwerking_BRen.html"))

# Specify the destination directory where you want to copy the file
destination_dir <- path_to_html_teamdrive

# Copy the file to the destination directory
file.copy(from = source_file, to = destination_dir, overwrite = TRUE)
# ? file.copy
```
