---
title: "Update strata PNV (vervolg)"
author: "Anja Leyman"
date: "`r Sys.Date()`"
output: 
  html_document:
    keep_md: FALSE
    number_sections: yes
    fig_caption: yes
    code_folding: hide
    toc: TRUE
    toc_float:
      collapsed: TRUE
      smooth_scroll: FALSE
---

# Vraagstelling

PNV werd in script `UpdateStrata_PNV_02.Rmd` toegevoegd aan strata_bodem
Op basis van omzetting Luc (**NARA BODEMSERIE PNV VOOR ANJA.xlsx**)

Bijkomend heeft Luc DK een PNV toegekend aan CP's van Sevendonck en Heirnisse (zonder bodemtype): zie **forest_reserve_plots_missing_pnv_aangevuld.csv**


```{r Rm, eval = FALSE}
rm(list=ls())
```

```{r Setup, include = FALSE}
knitr::opts_chunk$set(
  echo = TRUE,
  eval = FALSE,
  message = FALSE,
  warning = FALSE, 
  fig.width = 9,
  fig.align = TRUE)

library(here)

# libraries & invoergegevens
source(here::here("scripts/Setup.R"))

```

# Import 

```{r import_strata}
con <- odbcConnectAccess2007(path_to_strata_db)
soil <- sqlFetch(con, "strata_soil")
management <- sqlFetch(con, "strata_remaining")
odbcClose(con)

```


```{r}
# controle
check <- soil %>% 
  select(Unieknr, plot_id, belgisch_bodemtype, PNV)

check3 <- check %>% 
  group_by(belgisch_bodemtype, PNV) %>% 
  summarize(n = n()) %>% 
  ungroup() %>% 
  filter(is.na(PNV))
# OK, aangevuld (grote letter vs kleine letter)
table(check3$belgisch_bodemtype, check3$n)

# geen dubbels meer
check %>% group_by(Unieknr, plot_id) %>%  summarize(n = n()) %>% 
  ungroup() %>% filter(n > 1) %>% nrow() == 0
```


```{r}
# controle op OT

check_OB <- check %>% 
  inner_join(check3) %>% 
  left_join(management %>% select(Unieknr, plot_id, SiteName)) %>% 
  unique()

table(check_OB$SiteName)

# plotids 1100 OB (Sevendonck), 700 OT (Heirnisse), 1700 ON/OT (Kolmont)

```

# Toevoegen extra PNV

Luc DK heeft voor Heirnisse en Sevendonck PNV toegevoegd obv eigen inschatting.

```{r}
# forest_reserve_plots_missing_pnv_aangevuld.csv
extra_pnv <- read.csv2("C:/03_BR/1_DataVerwerkingBR/Data/Strata/input/forest_reserve_plots_missing_pnv_aangevuld.csv")
```


```{r}
names(soil)
names(extra_pnv)

# NA's
soil %>% filter(is.na(PNV)) %>% group_by(SiteName, SubArea) %>% summarize(n= n()) %>% 
  ungroup()

# toevoegen PNV Sevendonck en Heirnisse
soil2 <- soil %>% 
  left_join(extra_pnv %>% select(plot_id, PNV.aanvul)) %>% 
  mutate(PNV = ifelse(is.na(PNV), PNV.aanvul, PNV))

# NA's
soil2 %>% filter(is.na(PNV)) %>% group_by(SiteName, SubArea) %>% summarize(n= n()) %>% 
  ungroup()
```





```{r }
strata_bodem <- soil2 %>% 
  select(-PNV.aanvul)
names(strata_bodem)
head(strata_bodem)
```


# Export

```{r save_strata, eval = FALSE}
con <- odbcConnectAccess2007(path_to_strata_db)

sqlDrop(con, "strata_soil")
sqlSave(con, strata_bodem, "strata_soil")

odbcClose(con)
```

