---
title: "Update strata PNV"
author: "Anja Leyman"
date: "`r Sys.Date()`"
output: 
  html_document:
    keep_md: FALSE
    number_sections: yes
    fig_caption: yes
    code_folding: hide
    toc: TRUE
    toc_float:
      collapsed: TRUE
      smooth_scroll: FALSE
---

# Vraagstelling

PNV toevoegen aan strata_bodem
Op basis van omzetting Luc (**NARA BODEMSERIE PNV VOOR ANJA.xlsx**)

Zie [gdrive](https://drive.google.com/drive/folders/1z3l6VVCa1FIPiL1SkZu9VVQKF6Eeh7BN?usp=sharing) - PRJ_BR_AanvraagGegevens/!METADATA-ALL_PLOTS


```{r Rm, eval = FALSE}
rm(list=ls())
```

```{r Setup, include = FALSE}
knitr::opts_chunk$set(
  echo = TRUE,
  eval = FALSE,
  message = FALSE,
  warning = FALSE, 
  fig.width = 9,
  fig.align = TRUE)

library(here)

# libraries & invoergegevens
source(here::here("scripts/Setup.R"))

```


```{r import_strata}
# path_to_strata_db
# path_to_strata
link_pnv_soil <- read_xlsx(paste0(path_to_strata, "NARA BODEMSERIE PNV VOOR ANJA.xlsx")) %>% 
  filter(ORI == "BR")

con <- odbcConnectAccess2007(path_to_strata_db)
soil <- sqlFetch(con, "strata_soil")
management <- sqlFetch(con, "strata_remaining")
odbcClose(con)

```


```{r join_pnv}
soil_pnv <- soil %>% 
  left_join(link_pnv_soil, by = c("belgisch_bodemtype" = "BODEMTYPE")) %>% 
  unique() %>% 
  select(-ORI)

```

```{r}
# controle
check <- soil_pnv %>% 
  select(Unieknr, plot_id, belgisch_bodemtype, PNV)

check3 <- check %>% 
  group_by(belgisch_bodemtype, PNV) %>% 
  summarize(n = n()) %>% 
  ungroup() %>% 
  filter(is.na(PNV))
# OK, aangevuld (grote letter vs kleine letter)
table(check3$belgisch_bodemtype, check3$n)

# geen dubbels meer
check %>% group_by(Unieknr, plot_id) %>%  summarize(n = n()) %>% 
  ungroup() %>% filter(n > 1) %>% nrow() == 0
```


```{r}
# controle op OT

check_OB <- check %>% 
  inner_join(check3) %>% 
  left_join(management %>% select(Unieknr, plot_id, SiteName)) %>% 
  unique()

table(check_OB$SiteName)

# plotids 1100 OB (Sevendonck), 700 OT (Heirnisse), 1700 ON/OT (Kolmont)

```


# Statisch stratum bodem

Onafhankelijk van periode


**Bron1**: GIS-data INBO: S:\Vlaanderen\GeoData\Bodemkaart\WRB Soil Units 40k.

WRB Soil Units 40k: Bodemkaart van het Vlaamse Gewest volgens het internationale bodemclassificatiesysteem "World Reference Base for Soil Resources" (WRB) op schaal 1:40.000

Ook te vinden op [geopunt](https://www.geopunt.be/catalogus/datasetfolder/83c46eae-a202-454c-b063-a858be3e4335).

Referentie: Databank Ondergrond Vlaanderen - (vermelding van de beheerder en de specifieke geraadpleegde gegevens) - Geraadpleegd op dd/mm/jjjj, op https://www.dov.vlaanderen.be


**Bron2**: GIS-data INBO: S:\Vlaanderen\GeoData\Bodemkaart_2_0.lyr 

Bevat de gegegevens van de Belgische bodemkaart.
Metadata: zie S:\Vlaanderen\GeoData\_Metadata\Bodemkaart\DOV bodemkaart_2_0.pdf

Referentie: Digitale bodemkaart van het Vlaams Gewest: bodemtypes, substraten, fasen en varianten van het moedermateriaal en de profielontwikkeling, v2.0. Vlaamse overheid, Departement Omgeving, Vlaams Planbureau voor Omgeving (VPO)

<!-- > !! moet nog bijgewerkt worden, want initieel bevatte layerfile nog de ude bodemkaart en had Marc daar de overlay mee gedaan -->

<!-- TOCH NIET NODIG -->

<!-- ! geen verschil voor  -->
<!-- Heirnisse: nog steeds 39 vergraven -->
<!-- Sevendonck 76: idem -->
<!-- Kolmont 15: idem -->


```{r }
strata_bodem <- soil_pnv
names(strata_bodem)
head(strata_bodem)
```


# Export

```{r save_strata, eval = FALSE}
con <- odbcConnectAccess2007(path_to_strata_db)

sqlDrop(con, "strata_soil")
sqlSave(con, strata_bodem, "strata_soil")

odbcClose(con)
```

