---
title: "Wildcard - Everbeekse bossen"
subtitle: "Design, plot en tree data"
author: "Anja Leyman"
date: "03/06/2025"  
output: 
  html_document:
    keep_md: FALSE
    number_sections: yes
    fig_caption: yes
    code_folding: hide
    toc: TRUE
    toc_float:
      collapsed: TRUE
      smooth_scroll: TRUE
---

```{r Rm, eval = FALSE}
rm(list=ls())
```

```{r Setup, include = FALSE}
knitr::opts_chunk$set(
  echo = TRUE,
  eval = TRUE,
  message = FALSE,
  warning = FALSE, 
  fig.width = 7,
  fig.height = 3,
  fig.align = TRUE)

library(here)
library(writexl)
library(scales)
library(sf)


# libraries & invoergegevens
source(here::here("scripts/Setup.R"))
```


```{r Setup2}
path_to_project_c <- paste0(path_to_datarequests, "WILDCARD_Everbeek")
path_to_project_teamdrive <- paste0(path_to_output_gdrive, "WILDCARD_Everbeek")

# path_to_datarequest_c <- paste0(path_to_project_c, "/output/")
path_to_datarequest_teamdrive <- paste0(path_to_project_teamdrive, "/output_R/")
path_to_html_teamdrive <- path_to_datarequest_teamdrive
# path_to_html <- path_to_datarequest

path_to_datacontrol <- paste0(path_to_project_teamdrive, "/datacontrole/")

```

<!-- De eerste analyse gebeurde op de fieldmapdb van 13/6/2024,  -->
<!-- maar in db van 5/12/2024 zijn de 4 sites van Zoniën duidelijk afgelijnd,  -->
<!-- dus moeten we toch van deze db vertrekken (MDB_BR_X8_inbo2020_20241205) -->

```{r db}
path_to_fieldmap <- paste0(path_to_datarequests, "WILDCARD_Everbeek/WILDCARD_EVERBEEK_inbo2025/")

dbFieldmap <- "FieldMapData_WILDCARD_EVERBEEK_inbo2025.accdb"
path_to_fieldmap_db <- paste0(path_to_fieldmap, dbFieldmap)

print(paste0("Brondata: ", path_to_fieldmap))
```


# Request

WP3 - only Everbeekse bossen

Yannick De Win:
"Een tijdje geleden hebben we de dendrometrische data verzameld voor 4 sites in de Everbeekse bossen. 
Anja, wanneer Peter deze data uploadt, zou jij mij dan eventueel kunnen helpen om deze in het 
juiste format aan te leveren? 
Dit is vrij gelijkaardig aan de data delivery voor WP2 van Wildcard dus ik hoopte dat je jouw 
script grotendeels kunt hergebruiken. 
Het voornaamste verschil is dat ze nu gewoon een excel file verwachten en geen aparte txt files. 
Ook vragen ze om dood hout per stuk aan te leveren. 

In bijlage stuur ik je een voorbeeld van de data van UNIUD en het bestand dat we nog
verder moeten aanvullen voor de Everbeekse bossen 
(de plotinfo en fuel data heb ik al aangevuld, enkel de coördinaten ontbreken daar nog).

```{r}
excelfile_path <- file.path(path_to_project_teamdrive, "WP3_INBO.xlsx")
```


## Plot_char
plot_char
plot_char_LEGEND

Reeds deels ingevuld, enkel coördinaten ontbreken

```{r coord}
plot_char <- read_excel(path = excelfile_path, sheet = "plot_char")
names(plot_char)

# enkel "COORDINATE_N"            "COORDINATE_E" nog aanvullen



```


## Fuel

fuel
fuel_LEGEND

Reeds ingevuld

```{r }
fuel <- read_excel(path = excelfile_path, sheet = "fuel")
names(fuel)


```


## Trees
trees
trees_LEGEND


```{r trees}
trees <- read_excel(path = excelfile_path, sheet = "trees")
names(trees)

```


## Coarse_woody_debris

coarse_woody_debris
coarse_woody_debris_LEGEND

```{r }
coarse_woody_debris <- read_excel(path = excelfile_path, sheet = "coarse_woody_debris")
names(coarse_woody_debris)

```

## Fine_woody_debris

coarse_woody_debris
coarse_woody_debris_LEGEND

```{r }
fine_woody_debris <- read_excel(path = excelfile_path, sheet = "fine_woody_debris")
names(fine_woody_debris)

```


# Directories

- path_to_fieldmap_db is "`r path_to_fieldmap_db`"      
- path_to_project_teamdrive is "`r path_to_project_teamdrive`"      
- path_to_datarequest_teamdrive is "`r path_to_datarequest_teamdrive`"      

```{r results='hide', eval=TRUE}
path_to_fieldmap_db
# path_to_datarequest
path_to_project_teamdrive
path_to_datarequest_teamdrive

```

# Plot_char

## Load XY

Functie load_plotinfo() van forrescalc werkt niet, want niet zelfde opbouw als standaard
bosreservaten-project (oa geen plotdetails)

```{r }


```



# Trees 


**Wordt opgeslagen in `trees`**

## Load data dendrometry														

```{r load_lkp_plotname}
con <- odbcConnectAccess2007(path_to_fieldmap_db)

  qIndShootCop <- sqlFetch(con, "qIndShootCop", stringsAsFactors = FALSE)
  # deadw_test <- sqlFetch(con, "Deadwood_3eSET", stringsAsFactors = FALSE)
  qAliveDead <- sqlFetch(con, "qAliveDead", stringsAsFactors = FALSE)
  qSpecies <- sqlFetch(con, "qSpecies", stringsAsFactors = FALSE)
  qDecaystage <- sqlFetch(con, "qdecaystage", stringsAsFactors = FALSE)
  qIntactSnag <- sqlFetch(con, "qIntactSnag", stringsAsFactors = FALSE)
  qiufrovitality <- sqlFetch(con, "qiufrovitality", stringsAsFactors = FALSE)
  qcommonremark <- sqlFetch(con, "qcommonremark", stringsAsFactors = FALSE)
  qVdagnVfm <- sqlFetch(con, "qVdagnVfm", stringsAsFactors = FALSE)

odbcClose(con)

# 
qIndShootCop <- qIndShootCop %>% select(ID, ind_sht_cop_txt = Value1)
qIntactSnag <- qIntactSnag %>% select(ID, intact_snag_txt = Value1)
qAliveDead <- qAliveDead %>% select(ID, alive_dead_txt = Value1)
qSpecies <- qSpecies %>% select(ID, name_nl = Value1, name_sc = Value2)
qDecaystage <- qDecaystage %>% select(ID, decaystage_txt = Value2)
qiufrovitality <- qiufrovitality %>% select(ID, vitality_txt = Value2) %>% 
  unique() %>% filter(ID < 40)
qVdagnVfm <- qVdagnVfm %>% select(ID, intact_fragment_txt = Value1)

```

```{r plotname}
# problemen om met odbcconnect uit fieldmap te has_element(geëxporteerd en dan als xlsx importeren
                                                         
plotname <- read_excel(path = file.path(path_to_project_c, "plotname.xlsx")) %>% 
  select(plot_id = ID, Name, Plottype) %>% 
  filter(Plottype == 20)

```

```{r load_dendro}
data_dendro <- load_data_dendrometry(database = path_to_fieldmap_db
                                     , processed = TRUE 
                                     , extra_variables = TRUE)

data_shoots <- load_data_shoots(database = path_to_fieldmap_db
                                , extra_variables = TRUE)
```


## Calculate dendro

```{r results='hide'}
data_stems <- compose_stem_data(data_dendro, data_shoots, extra_variables = TRUE)


unique(data_stems$plot_id)
plotinfo

# plot_id: van 1 tem 4
# hoe link naar naam A1, A2, G1 en G2 leggen?
# uit layer "plots" de naam halen




data_deadwood <- load_data_deadwood(database = path_to_fieldmap_db, processed = TRUE)
data_deadwood <- calc_intact_deadwood(data_deadwood)  # overschrijft calc_volume_m3 uit db met volume intacte boom

data_stems_calc <- calc_variables_stem_level(data_stems, height_model)

summary(data_stems_calc)

# check tree_id
data_stems_calc %>% filter(is.na(tree_id)) %>% nrow() == 0
# t <- data_stems_calc %>% group_by(tree_id, ind_sht_cop) %>% 
#   summarise(n = n()) %>% ungroup()
```


## Select processed plots

Enkel de dendro data van de reservaten die in `list_plots` zitten (idem als plots in `plotdata_def`).

```{r}
standing0 <- data_stems_calc %>% 
  inner_join(list_plots, by = c("plot_id", "period", "plottype"))

t <- standing0 %>% group_by(forest_reserve_FM_adjusted, plottype, year) %>% 
  summarise(n_trees = n(), n_plots = n_distinct(plot_id)) %>% ungroup()

# check - niet opgenomen
not_included <- data_stems_calc %>% 
  anti_join(plotdata_def %>% select(plot_id, period),
             by = c("plot_id", "period"))

t2 <- not_included %>% group_by(forest_reserve, plottype, year) %>% 
  summarise(n_trees = n(), n_plots = n_distinct(plot_id)) %>% ungroup()

# nrows?
nrow(standing0) == nrow(data_stems_calc) - sum(t2$n_trees)
nrow(list_plots) == 1717
nrow(list_plots) == 1848 # 1848-1717=131

info_survey %>% anti_join(list_plots) %>% nrow() == 174
t <- info_survey %>% anti_join(list_plots)
# table(t$forest_reserve_fieldmap)
# De heide    Ename Kluisbos Sevendonck Withoefse heide T 
#       52       55       61      4           1
# dat zijn ename, kluisbos en de heide
# en ook 2(x2) plots Sevendonck 1137 en 1140 die nu gekapt zijn => uit netwerk
# en transect with heide
```
## Variables

SITE_ID	LPI_ID	SPI_ID	TREE_ID	STEM_ID	INVENTORY_YEAR	CONSISTENT_ID	
STATUS : LIFE	POSITION	INTEGRITY	
HEIGHT	DATE


FULL_SCIENTIFIC	GENUS	SPECIES	CODE	ABBREVIATION

DBH_cm	DBH_mm

DECAY	: NUMERIC	TEXT
X	Y	Z	AZIMUTH	DISTANCE	WKT_GEOM

EXTENDED																
HOM_m	STATUS2	CAUSE_OF_DEATH	VOLUME	SUN_EXP	RED_FACTOR	HABITAT1	HABITAT2	HABITAT3	INSECT	CAVITIES	FUNGI	BARK_DAMAGE	BREAK_TYPE	VITALITY	LAYER	TAG


**Ter info mbt consistent_id:**

- consistent_id wordt op plotniveau bepaald:
    * voor 1ste survey steeds NA
    * voor 2de survey waar mogelijkheid is tot koppeling: bij hakhout "N" en bij individuele bomen "Y"
    * dus ook ingroei krijgt "Y"


```{r extra vars}
# tijdelijk extra vars mee selecteren, vooraleer weg te schrijven terug verwijderen
extra_vars <- c("forest_reserve_FM_adjusted", "plot_id", "plottype", "period")
```

```{r standing_vars, results='hide'}
names(standing0)
unique(plotdata_def$CONSISTENT_ID_STANDING)
names(qSpecies)
names(qDecaystage)

# !! nog tree_id toevoegen en obdaarvan CONSISTENT_ID
# = sowieso NA in eerste survey

standing <- standing0 %>%
  left_join(qSpecies %>% select(-name_nl), by = c("species" = "ID")) %>% 
  left_join(qDecaystage, by = c("decaystage" = "ID")) %>% 
  left_join(qiufrovitality, by = c("iufro_vital" = "ID")) %>% 
  # left_join(list_plots) %>% 
  mutate(TREE_ID = tree_id
         , STEM_ID = shoot_measure_id
         , CONSISTENT_ID = ifelse(CONSISTENT_ID_STANDING == "P"
                                  # op stemniveau => "Y" voor single trees, "N" voor coppice
                                  , ifelse(ind_sht_cop == 10, "Y", "N")
                                  , CONSISTENT_ID_STANDING)
         , LIFE	= ifelse(alive_dead == 12, "D", "A")  # Life can be in form of Alive (A) or Dead (D). 
         , POSITION	= "S"
         , INTEGRITY = ifelse(intact_snag == 10, "F", "C")	 # Complete (C) or Fragmented (F)
         , HEIGHT = height_m # measured!
         , DATE = as.Date(date_dendro, format = "%d/%m/%Y") # Date of measurement of particular stem (format yyyy-mm-dd): 2002-12-01
         , DBH_mm = dbh_mm
         , TREE_SPECIES_FULL_SCIENTIFIC = name_sc
         , TREE_SPECIES_CODE = species	
         , DECAY_NUMERIC = ifelse(alive_dead == 12, decaystage, NA)
         , DECAY_TEXT = ifelse(alive_dead == 12, decaystage_txt, NA)
         # , X = X + x_local  # !! geldt niet bij WGS84 (Lat&Long), enkel bij Lambert
         # , Y = Y + y_local	
         , HOM_m = 1.3
         , HEIGHT_model = ifelse(intact_snag == 11, round(calc_height_m, 1), NA)
         , VOLUME = round(vol_bole_m3, 2)
         , VITALITY = vitality_txt
         ) %>% 
  select(LPI_ID,	SPI_ID,	TREE_ID,	STEM_ID,	INVENTORY_YEAR,	CONSISTENT_ID
         , LIFE, POSITION, INTEGRITY
         , HEIGHT, DATE
         , TREE_SPECIES_FULL_SCIENTIFIC, TREE_SPECIES_CODE
         , DBH_mm
         , DECAY_NUMERIC, DECAY_TEXT
         , x_local, y_local, 
         , HOM_m, HEIGHT_model, VOLUME, VITALITY
         , all_of(extra_vars)
         # , forest_reserve_fieldmap, plot_id, plottype, period
         , tree_measure_id
         )

#check
standing %>% filter(plot_id == 101)
t <- standing %>% filter(plot_id == 1101)
t <- standing %>% filter(plot_id == 2001)  
# uitbr_1995: andere straal dus CONSISTENT_ID_STANDING = N voor survey 2
t <- standing %>% filter(plot_id == 11000)
```

```{r}
names(standing)
```


```{r check_consistent}
consist_summ <- standing %>% 
  group_by(forest_reserve_FM_adjusted, plottype, LPI_ID
           , period, CONSISTENT_ID) %>% 
  summarize(n = n()) %>% 
  ungroup()
```
<br>

# LYING 

Sheet "Lying_metadata" explains the recorded attributes of LYING stems (object sampling). These are divided into Basic strictly defined grey columns, where unavailable values are filled in as "NA"; coloured columns, where unused variants need to be deleted; and Extended attributes. Extended attributes are provided only if available. Each data provider should clearly describe the methodology for measuring lying stems on their own research sites in the Lying_metadata.txt file; for example: specification of the point of upper end diameter measurement, decay classification, method of volume calculation of lying stems/pieces (extended), etc.												
													
LYING: This data table is designed to provide obect-based descriptions of LYING stems on a particular site, LPI or SPI, i.e. qualitative and quantitative attributes of each individual stem. These are divided into Basic strictly defined grey columns, where missing values are filled in as "NA"; coloured columns, where unused variants need to be deleted; and Extended attributes. Extended attributes are provided only if available. In case when the lying stem was measured in several inventories, the records are listed for each inventory on a separate line.														

**Wordt opgeslagen in `lying`**

## Select processed plots

```{r results='hide'}
names(data_deadwood)
names(list_plots)

lying0 <- data_deadwood %>% 
  inner_join(list_plots, by = c("plot_id", "period", "plottype"))

t <- lying0 %>% group_by(forest_reserve_FM_adjusted, plottype, year) %>% 
  summarise(n_trees = n(), n_plots = n_distinct(plot_id)) %>% ungroup()

# check - niet opgenomen
not_included <- data_deadwood %>% 
  anti_join(plotdata_def %>% select(plot_id, period),
             by = c("plot_id", "period"))

t2 <- not_included %>% group_by(forest_reserve, plottype, year) %>% 
  summarise(n_trees = n(), n_plots = n_distinct(plot_id)) %>% ungroup()

# nrows?
nrow(lying0) == nrow(data_deadwood) - sum(t2$n_trees)
nrow(list_plots) == 1717 # 1848?
```

## Data control

```{r tmp}
# 9/6 records met diameter < 10 cm => laten checken door Peter - OPGELOST
error_D1D2 <- lying0 %>% 
  filter(max_diam_mm < 100) 

# tijdelijk deze records deleten
lying_ <- lying0 %>% 
  filter(max_diam_mm >= 100)

nrow(lying_) == nrow(lying0) - 6

lying0 <- lying_

```


## XY top and bottom - NIET

XY-coördinaten van top en bottom nodig:

=> in Project Manager via de tool "Export data" in de Acces dB 
(PlainSHP setting: DC - settings - general - map layers handling) 
de tabellen Deadwood_details genereren (in access "MDB_deadw_details_20240613.accdb")
<!-- (c)A: volgen mij is "geodatabase" ook OK ipv PlainSHP setting -->

> beter om dit nu niet aan te leveren, teveel onduidelijkheden


```{r load_xy, eval = FALSE}
# path_to_db_LISplots <-  "C:/03_BR_db_monitoring/LIS_plots_20240930/FieldMapData_LIS_plots_20240930.accdb"
path_to_deadw_details <-  "C:/03_BR_db_monitoring/MDB_deadw_details_20240613.accdb"

query_XY_1 <- 
    "SELECT deadw_xy.IDPlots AS plot_id, 
    deadw_xy.IDDeadwood AS lying_deadw_id, 
    deadw_xy.ID, 
    deadw_xy.X_m AS x_m, 
    deadw_xy.Y_m AS y_m, 
    deadw_xy.Z_m AS z_m, 
    deadw_xy.Diam_mm AS diam_mm
    FROM Deadwood_Details deadw_xy;"
query_XY_2 <- 
    "SELECT deadw_xy.IDPlots AS plot_id, 
    deadw_xy.IDDeadwood_2eSET AS lying_deadw_id, 
    deadw_xy.ID, 
    deadw_xy.X_m AS x_m, 
    deadw_xy.Y_m AS y_m, 
    deadw_xy.Z_m AS z_m, 
    deadw_xy.Diam_mm AS diam_mm
    FROM Deadwood_2eSET_Details deadw_xy;"
query_XY_3 <- 
    "SELECT deadw_xy.IDPlots AS plot_id, 
    deadw_xy.IDDeadwood_3eSET AS lying_deadw_id, 
    deadw_xy.ID, 
    deadw_xy.X_m AS x_m, 
    deadw_xy.Y_m AS y_m, 
    deadw_xy.Z_m AS z_m, 
    deadw_xy.Diam_mm AS diam_mm
    FROM Deadwood_3eSET_Details deadw_xy;"

con <- odbcConnectAccess2007(path_to_deadw_details)
  data_xy_1 <- sqlQuery(con, query_XY_1, stringsAsFactors = TRUE) %>% 
    mutate(period = 1) 
  data_xy_2 <- sqlQuery(con, query_XY_2, stringsAsFactors = TRUE) %>% 
    mutate(period = 2) 
  data_xy_3 <- sqlQuery(con, query_XY_3, stringsAsFactors = TRUE) %>% 
    mutate(period = 3) 
odbcClose(con)

data_xy <- rbind(data_xy_1, data_xy_2, data_xy_3)

```


```{r eval = FALSE}
names(data_xy)
# names(data_FAS_xy)
# names(data_FAS_diam)
# names(data_FAS)
```


```{r eval = FALSE}
deadw_xy <- dplyr::select(data_xy, plot_id, lying_deadw_id, ID, period
                         , x_m, y_m, z_m, diam_mm) %>%
  group_by(plot_id, lying_deadw_id, period) %>%
  arrange(-diam_mm) %>% 
  summarise(d1=first(diam_mm), d2=last(diam_mm), x1=first(x_m), x2=last(x_m), y1=first(y_m), y2=last(y_m), z1=first(z_m), z2=last(z_m), deadw_id=first(lying_deadw_id), n_points = n()) %>%
  ungroup() 

deadw_xy %>% filter(n_points > 2) %>% nrow()  # 242
d <- deadw_xy %>% filter(n_points > 2)
table(d$period)
 #  1   2   3 
 # 60 175   7 
```

Sommmige fragmenten hebben nog één of meer tussenliggende punten (naast top en bottom).
Volume is dan wel correct, maar XY zegt weinig.
(vooral periode 1 en 2)

```{r eval = FALSE}
## basis (D1_mm) en top (D2_mm) toewijzen
deadw_xy$D1_mm <-ifelse(deadw_xy$d1<deadw_xy$d2, deadw_xy$d2, deadw_xy$d1)
deadw_xy$X_1 <-ifelse(deadw_xy$d1<deadw_xy$d2, deadw_xy$x2, deadw_xy$x1)
deadw_xy$Y_1 <-ifelse(deadw_xy$d1<deadw_xy$d2, deadw_xy$y2, deadw_xy$y1)
deadw_xy$Z_1 <-ifelse(deadw_xy$d1<deadw_xy$d2, deadw_xy$z2, deadw_xy$z1)  

deadw_xy$D2_mm <-ifelse(deadw_xy$d1<deadw_xy$d2, deadw_xy$d1, deadw_xy$d2)
deadw_xy$X_2 <-ifelse(deadw_xy$d1<deadw_xy$d2, deadw_xy$x1, deadw_xy$x2)
deadw_xy$Y_2 <-ifelse(deadw_xy$d1<deadw_xy$d2, deadw_xy$y1, deadw_xy$y2)
deadw_xy$Z_2 <-ifelse(deadw_xy$d1<deadw_xy$d2, deadw_xy$z1, deadw_xy$z2)

deadw_xy <- deadw_xy %>% 
  select(plot_id, lying_deadw_id, period, D1_mm, , X_1, Y_1, Z_1, D2_mm, X_2, Y_2, Z_2)
```


```{r eval = FALSE}
deadw_xy_ <- lying0 %>% 
  left_join(deadw_xy, by = c("plot_id", "period", "lying_deadw_id"))
nrow(deadw_xy_);nrow(lying0)
t <- deadw_xy_ %>% filter(is.na(X_1))
```

Z-coord niet steeds correct.

- Z-coord van centrum plot komt uit de shapefile (X en Y ook)    
- in fieldmap staat de z-coord op plotniveau altijd op 0
- soms is z-coord van fragment ingemeten tov "0" en soms tov echte z-coord

Als de z-coord van top en  bottom met dezelfde fieldmap-instelling opgemeten zijn, 
is dat geen probleem voor de volumeberekening, 
maar als we zowel de z-coord van centrum plot als van dood hout aanleveren, moeten
we wel zorgen dat dat overeenkomt.

```{r check, eval = FALSE}
#  ev. z-waarde van plot overnemen
deadw_xy_ <- deadw_xy_ %>% 
  mutate(Z_1 = ifelse(Z_1 <= 0 | Z_1 > 1000, Z, Z_1),
         Z_2 = ifelse(Z_2 <= 0 | Z_2 > 1000, Z, Z_2))

t <- deadw_xy_ %>%
  filter(Z_1 > Z + 3 | Z_1 < Z - 3) %>% 
  select(1:5, 9, contains(c("X", "Y", "Z")))
nrow(t) # 16196 / 9114

```

Belangrijker is om te kijken of er onlogische hooogteverschillen zijn tss Z1 en Z2.

In controle hierna grens op 3 m gezet => 6786 records!
Dit is heel soms OK, in geaccidenteerde reservaten, maar niet overal.
Vaak lijkt Z_2 rond de 0 te liggen en Z_1 meer in lijn met plotcentrum of omgekeerd ...

Als we grens op 10m zetten blijven er nog 5746 records over


```{r eval = FALSE}
# belangrijker is om te kijken of er onlogische hooogteverschillen zijn tss Z1 en Z2
t2 <- deadw_xy_ %>%
  filter(Z_1 > Z_2 + 3 | Z_1 < Z_2 - 3) %>% 
  mutate(z_diff = Z_1 - Z_2) %>% 
  select(1:5, 9, X, Y, X_1, Y_1, X_2, Y_2, Z, Z_1, Z_2, z_diff, contains(c("calc", "total_")))
nrow(t2)   # 6786

t2 %>% filter(abs(z_diff) > 10) %>% nrow()

write.xlsx(x = t2, 
           file = paste0(path_to_dataverwerking_teamdrive, "overkoepelend/deadw_diff_Z_MDB20240613.xlsx"))
# G:\Gedeelde drives\Team_Boseco_BR\PRJ_BR_Gegevensverwerking\overkoepelend
```

Bijkomend is er ook nog het probleem dat de X en Y coördinaten van het plotcentrum 
in WGS 84 uitgedrukt staan,
terwijl er deadwood fragmenten zijn (vooral kernvlaktes) die exacte coördinaten hebben 
(geen lokale) die in Lambert staan.
Om de volledig databank om te zetten naar WGS 84 is geen optie.
Het coördinatenstelsel wordt immers op plotniveau ingesteld.

Alles in lokale coördinaten is zelfde probleem.


## Variables				

SITE_ID	LPI_ID	SPI_ID	
TREE_ID	STEM_ID	PIECE_ID	
INVENTORY YEAR	CONSISTENT_ID	
DATE
LIFE	POSITION	INTEGRITY	

TREE_SPECIES FULL_SCIENTIFIC CODE
DBH_mm D1_mm D2_mm
LENGTH
DECAY NUMERIC TEXT

VOLUME


```{r lying_vars, results='hide'}
names(lying0)
unique(list_plots$CONSISTENT_ID_LYING)
names(qSpecies)
names(qDecaystage)
unique(lying0$intact_fragm)
unique(lying0$decaystage)

lying <- lying0 %>%
  left_join(qSpecies %>% select(-name_nl), by = c("species" = "ID")) %>% 
  left_join(qDecaystage, by = c("decaystage" = "ID")) %>% 
  left_join(qVdagnVfm, by = c("intact_fragm" = "ID")) %>% 
  mutate(TREE_ID = NA
         , STEM_ID = NA
         , PIECE_ID = lying_deadw_id
         , CONSISTENT_ID = ifelse(CONSISTENT_ID_LYING == "N"
                                  , "N"   # 
                                  , CONSISTENT_ID_LYING) # N of NA
         , LIFE	= "D"  # liggend is steeds dood bij ons
         , POSITION	= "L"
         , INTEGRITY = ifelse(intact_fragm == 10, "C", "F")	 # Complete (C) or Fragmented stem (F)
         , DATE = as.Date(date_dendro, format = "%d/%m/%Y") # Date of measurement of particular stem (format yyyy-mm-dd): 2002-12-01
         , TREE_SPECIES_FULL_SCIENTIFIC = name_sc
         , TREE_SPECIES_CODE = species	
         , DBH_mm = ifelse(intact_fragm == 10, max_diam_mm, NA) # Diameter at distance of 1.3 m from the lower end of the lying log.
         , D1_mm = ifelse(intact_fragm == 10, NA, max_diam_mm)  
         #Diameter of the lower end, ev. nog bij te snijden
         , D2_mm = ifelse(intact_fragm == 10, NA, min_diam_mm) 
         # Diameter of the upper end of the lying log, ev. nog bij te snijden
         
         # x1, x2 en y1, y2: zoals ingemeten - TOCH NIET
         # (enkel indien expliciet gevraagd: XY van top en bottom deel dat IN plot valt cfr script Arno)
         # , X_1 = X + x_1
         # , X_2 = X + x_2
         # , Y_1 = Y + x_1
         # , Y_2 = Y + x_1
         , LENGTH = round(calc_length_m, 1)
         , DECAY_NUMERIC = ifelse(decaystage == 0, NA, decaystage)
         , DECAY_TEXT = decaystage_txt
         , VOLUME = round(calc_volume_m3, 2)
         ) %>% 
  select(LPI_ID,	SPI_ID,	TREE_ID,	STEM_ID, PIECE_ID
         , INVENTORY_YEAR,	CONSISTENT_ID
         , LIFE, POSITION, INTEGRITY
         , DATE
         , TREE_SPECIES_FULL_SCIENTIFIC, TREE_SPECIES_CODE
         , DBH_mm, D1_mm, D2_mm
         # , X_1, X_2, Y_1, Y_2
         , LENGTH
         , DECAY_NUMERIC, DECAY_TEXT
         , VOLUME
         , all_of(extra_vars)
         # , forest_reserve_FM_adjusted, plot_id, plottype, period
         )

names(lying)
table(lying$DECAY_NUMERIC)
table(lying$DECAY_TEXT)

#check
lying %>% filter(plot_id == 101)
lying %>% filter(plot_id == 2001)
lying %>% filter(plot_id == 11000)

```

```{r}
names(lying)
```
<br>

# CWD - NIET

Sheet "CWD_metadata" contains explanations of attributes of coarse woody debris (CWD data sheet) which is about plot level deadwood volume estimates, but unlike LYING data table does not include information on individual objects - dead stems and decaying logs. Please provide your methodology.													
														
CWD:	This data table is designed to provide plot level estimates of coarse woody debris volume (by line intersect sampling) summed by species and decay classes.

SITE_ID
SPI_ID
TREE_SPECIES
DECAY
VOLUME

**Wordt opgeslagen in `cwd`**

26/11/2024: afgesproken om dit NIET mee te nemen, gaat ook maar over beperkt 
aantal reservaten, waar daarnaast wél een gewone deadwood opname gebeurd is,
maar met een andere treshold (vanaf 30 cm, ipv 10 cm)

"We stumbled upon another 'issue'. 
For the line intersect method used for CWD, no upper diameter threshold was used. 
As a consequence, there is some overlap between the measurements for CWD and 
the trees measured in the LYING table, more specifically for dbh > 30 cm If this 
is a problem we would suggest omitting the CWD table, as this only covers 2 sites 
and one survey. Furthermore the line intersect sampling doesn't give accurate 
information on plot level (designed for estimating deadwood on the level of 
a reserve), and it only gives extra information on the fraction 10 to 30 cm diameter."


## Load LIS data

Het package forrescalc berekent deze data nog niet => rechtstreeks uit de databank te halen

Enkel uitgevoerd bij 
- Wijnendale CP
- Everzwijnbad CP
- Heirnisse CA: nog niet verwerkt

```{r results='hide', eval = FALSE}
range(list_plots$INVENTORY_YEAR)
BR_LIS <- list_plots %>% 
  filter(INVENTORY_YEAR >= 2021 & plot_id < 11000)
unique(BR_LIS$forest_reserve_fieldmap)
```

```{r load_LIS, results='hide', eval = FALSE}
# enkel bij 3eSET beschikbaar
query_LIS <- 
    "SELECT lis.IDPlots AS plot_id, 
    lis.IDLineIntersect_3eSet, 
    lis.ID, 
    lis.TreeSpecies AS species,
    lis.AliveDead,
    lis.DecayStage AS decaystage,
    lis.Diameter_mm AS diam_mm, 
    lis.Angle as angle_cde
    FROM LI_data_3eSet lis;"

con <- odbcConnectAccess2007(path_to_fieldmap_db)
  data_LIS_ <- sqlQuery(con, query_LIS, stringsAsFactors = TRUE)
  qLIangle <- sqlFetch(con, "qLIangle", stringsAsFactors = TRUE) %>% 
    select(ID, angle = Value2)
odbcClose(con)


names(data_LIS_)
nrow(data_LIS_)  # 991
range(data_LIS_$plot_id)
unique(data_LIS_$AliveDead) == 12  # enkel dood
```
```{r results='hide', eval = FALSE}
data_LIS <- data_LIS_ %>% 
  mutate(period = 3) %>% 
  inner_join(list_plots %>% select(plot_id, forest_reserve_FM_adjusted, period))

unique(data_LIS$forest_reserve_FM_adjusted)

data_LIS %>% filter(is.na(diam_mm)) %>% nrow() == 0
data_LIS %>% filter(is.na(angle_cde)) %>% nrow() == 0
# mocht er in toekomst voor degrees niks ingevuld staan 
# => vervangen door "0" (anders geen berekening mogelijk voor die plot)

data_LIS <- data_LIS %>% 
 left_join(qLIangle, by = c("angle_cde" = "ID"))

```


```{r results='hide', eval = FALSE}
colnames(data_LIS)
summary(data_LIS) # ok

Li<-45  # lengte van de drie transecten   

cwd_ <- data_LIS %>%
  mutate(diam_m = diam_mm/1000) %>% 
  dplyr::group_by(plot_id, period, species, decaystage) %>%
  dplyr::summarise(
    volume_m3_m2=pi^2/8/Li*sum((diam_m^2)/cos(angle*pi/180),na.rm=TRUE)) %>% 
  ungroup()
# bij mogelijkse verwarring tss VBI en BR: VBI rekent obv diam_cm en komt m3/ha uit, 
# BR gebruikt diam_m en komt m3/m2 uit

 
```



## Variables				

SITE_ID	SPI_ID	
INVENTORY YEAR	
TREE_SPECIES	
DECAY	
VOLUME


```{r cwd_vars, results='hide', eval = FALSE}
## Add variables from reserve
cwd0 <- cwd_ %>% 
  inner_join(list_plots, by = c("plot_id", "period"))

names(cwd0)
names(qSpecies)
names(qDecaystage)
unique(cwd0$decaystage) # 12 13 11 14 10 15

cwd <- cwd0 %>%
  left_join(qSpecies %>% select(-name_nl), by = c("species" = "ID")) %>% 
  left_join(qDecaystage, by = c("decaystage" = "ID")) %>% 
  mutate(TREE_SPECIES_FULL_SCIENTIFIC = name_sc
         , TREE_SPECIES_CODE = species	
         , DECAY_NUMERIC = ifelse(decaystage == 0, NA, decaystage)
         , DECAY_TEXT = decaystage_txt
         , VOLUME = round(volume_m3_m2 * SAMPLED_AREA, 2)
         ) %>% 
  select(SPI_ID
         , INVENTORY_YEAR
         , TREE_SPECIES_FULL_SCIENTIFIC, TREE_SPECIES_CODE
         , DECAY_NUMERIC, DECAY_TEXT
         , VOLUME
         , all_of(extra_vars)
         # , forest_reserve_FM_adjusted, plot_id, plottype, period
         )

names(cwd)
table(cwd$DECAY_NUMERIC)
table(cwd$DECAY_TEXT)

#check
cwd %>% filter(plot_id == 101)

```

```{r, eval = FALSE}
names(cwd)
```

<br>

# BIODIV

## Request

**Mail from Yannek Kaber: **

"I started organizing the biodiversity data from WILDCARD partners.
Would it be possible for you to send me biodiv data of the sites for which you 
deliver(ed) dendrometrical data to Kamil?

The additional work for sending me your raw files would be:

- to provide a table which links the location of sampling to the dendrometric data 
to whatever identifier you use in your data set. 
This table should include the identifiers “institute”, “res_ID_inst”, 
“reserve_name”, “WILDCARD_sub_ID” from the meta data table. 
Plus if possible provide exact coordinates of the sampling location and/or the plot ID 
which was used when you sent the dendrometric data to the database people.

- Provide existing documentation of the files that you sent me. 
This can be any document that correctly describes the data. Preferably there are 
published studies that explain the data structure well. 
Field manuals in foreign language is also possible.

My approach will be to ask for minimal information at the beginning and take on 
the harmonization work myself. 
You will just need to be available for clarifying open questions afterwards."


**Antwoord Kris:**

"what is readily available are the *ground vegetation* relevées : 
for the circular plots, these are located in the center of the sample plots 
of the dendrometrics, so can be easily linked to the coordinates and 
plot code of the circular plots.

For the larger plots, also vegetation plots are available in subplots of 10x10m. 

For details, I can refer to our field protocol that is described in detail in the 
file attached.

Inventories of *ground fungi* are also available for about 10 transects in the 
so-called core areas (= large plots).

For other biodiversity data: these are more 'ad hoc', and not always linked to 
sample plots. Most of them are included in the Bottoms-up data, 
so it might be better to wait for the data request there.


## Load ground vegetation

In eerste instantie enkel vegetatie
Fungi enkel als er om gevraagd wordt (ik weet niet waar die data zit)

SITE_ID, SITE_NAME, WILDCARD_sub_ID, INVENTORY_YEAR,  LPI_ID, SPI_ID, 
PLOT_SAMPLED, SAMPLED_AREA, LPI_sub_ID,
SPECIES, COVER


```{r load_lkp_veg}
con <- odbcConnectAccess2007(path_to_fieldmap_db)
  # qtotalCover<- sqlFetch(con, "qtotalCover", stringsAsFactors = FALSE)
  qHerbSpecies<- sqlFetch(con, "qHerbSpecies240810", stringsAsFactors = FALSE)
  # qCoverHerbs <- sqlFetch(con, "qCoverHerbs", stringsAsFactors = FALSE)
odbcClose(con)

# 
qHerbSpecies <- qHerbSpecies %>% select(ID, name_sc = Value2)
```


```{r load_veg_data, results='hide'}
data_vegetation0 <-
  load_data_vegetation(
    database = path_to_fieldmap_db,
    processed = TRUE
  )

data_vegetation <- data_vegetation0 %>% 
  inner_join(list_plots) # `by = join_by(plot_id, plottype, period)
nrow(data_vegetation) #5731/6084


# verschil processed TRUE/FALSE: -----
# als FALSE, dan worden NA's ingeladen => die meenemen? NEE
# als ik die meeneen verschijnt er in "ground_veg" een extra record met jaartal=NA
# en plot_smpled=NA => verwarrend, beter niet meenemen
data_vegetation2 <- load_data_vegetation(
    database = path_to_fieldmap_db,
    processed = FALSE
  ) %>% 
  inner_join(list_plots)
nrow(data_vegetation2) # 5759

t <-  data_vegetation2 %>% 
  anti_join(data_vegetation, by = c("plot_id", "plottype", "period"))
# 28
# With heide periode 2: geen veg-opname, wel dendro
# plot 112, 946, 957: gevaarlijk, niet opgenomen maar wel <1% voor waterlayer-cover
  
```

```{r results='hide'}
data_vegetation %>% filter(is.na(plotarea_ha)) %>% nrow() == 0
data_vegetation %>% filter(is.na(total_herb_cover_id)) %>% nrow() == 171 # vooral plots 1eSET
t <- data_vegetation %>% filter(is.na(total_herb_cover_id))
table(t$period)
#   1   2 
# 167  4

t2 <- data_vegetation %>% filter(is.na(total_herb_cover_id) & is.na(total_tree_cover_id) &
                                   is.na(total_shrub_cover_id))
table(t2$period)
#   1   2 
# 110  3

# vaak ook geen datum
t3 <- data_vegetation %>% filter(is.na(date_vegetation))
table(t3$period)
#  1
# 80  
```


```{r results='hide'}
names(data_vegetation)

# welke velden niet gebruikt?
summary(data_vegetation)
```


```{r load_herblayer, results='hide'}
data_herblayer0 <-
  load_data_herblayer(
    database = path_to_fieldmap_db,
    processed = TRUE
  )

data_herblayer <- data_herblayer0 %>% 
  inner_join(list_plots) # `by = join_by(plot_id, plottype, period)
  
nrow(data_herblayer) # 76103/80754

table(data_herblayer$period)
#     1     2     3 
# 33990 32153  9960
#     1     2     3 
# 33968 32213 1457
```

```{r eval=FALSE}
# NA's? 
data_herblayer %>% filter(is.na(forest_reserve)) %>% nrow() == 0

data_herblayer %>% filter(is.na(coverage_id)) %>% nrow() == 122
t <- data_herblayer %>% filter(is.na(coverage_id)) 
table(t$period)
#   1    3 
# 121    1

data_herblayer %>% filter(is.na(coverage_id) & !is.na(species)) %>% nrow() == 0

data_herblayer %>% filter(is.na(year)) %>% nrow() == 80
data_herblayer %>% filter(is.na(year) & !is.na(species)) %>% nrow() == 0
t <- data_herblayer %>% filter(is.na(year))
table(t$forest_reserve)
# Hannecart Rodebos KV2 
#          40          40 
# dat zijn twee kernvlaktes, die tss 1 en 2 groter geworden zijn
# gaat allemaal over periode 1
# Dit gaat om subplot die toen niet opgemeten zijn, in periode 1 is er enkel een 
# transect opgemeten en niet de volledige kernvlakte.  
# Deze subplots krijgen verderop `PLOT_SAMPLED = "N"` krijgen
# `Survey_veg` wordt immers op niveau van de volledige kernvlakte bepaald
```

```{r results='hide'}
names(data_herblayer)

# welke velden niet gebruikt?
summary(data_herblayer)
```

Er zijn plots waar een opname gebeurd is, maar waar geen soorten gevonden zijn.
Zodra `date_vegetation` ingevuld is, weten we dat er een opname gebeurd is.

Ter controle `survey_veg = T/F` uit plotinfo halen. 

**Opgepast**: `survey_veg = T/F` wordt op niveau van de volledige plot bepaald,
bij een KV kan het dus wel zijn dat bepaalde subplots NIET opgemeten werden.
Zie ook verder.


```{r check_NA, results='hide'}
data_herblayer_ <- data_herblayer %>% 
  left_join(data_vegetation %>% select(forest_reserve, plot_id, subplot_id
                                       , period, year_main_survey, date_vegetation
                                       , total_herb_cover_id)) %>% 
  # by = join_by(forest_reserve, plot_id, subplot_id, period, date_vegetation)
  left_join(info_survey %>% select(plot_id, period, survey_veg, plotsize_veg)) 

t <- data_herblayer_ %>% 
  filter(survey_veg == TRUE & is.na(date_vegetation))
table(t$plottype)
# enkel geen jaar beschikbaar bij twee core area's - periode 1
table(t$forest_reserve)
# Hannecart Rodebos KV2 
#   40          40
table(t$period)
#  1 
# 80 
```

Bij twee kernvlaktes (periode 1) ontbreekt de `vegetation_date`, 
telkens bij 40 van de 50 subplots:     

 - Hannecart    31000 
 - Rodebos KV2  43000

Dit gaat om subplots die toen niet opgemeten zijn, in periode 1 is er enkel een 
transect opgemeten en niet de volledige kernvlakte.  

Deze subplots moeten `PLOT_SAMPLED = "N"` krijgen.
`INVENTORY_YEAR` overnemen van rest van de kernvlakte:    
- 2001 voor Hannecart - 31000
- 2001 voor Rodebos KV2 - 43000

`Survey_veg` wordt op niveau van de volledige kernvlakte bepaald.

```{r results='hide'}
# survey_veg = FALSE
data_herblayer_ %>% filter(survey_veg == FALSE) %>% nrow() == 0
# deze worden niet mee ingeladen als processed = TRUE staat
    # processed = FALSE: 
    # table(t$forest_reserve)
    # Everzwijnbad    Pruikemakers Withoefse heide 
    #            1               2              25
    # table(t$period)
    # 1  2 
    # 3 25

```

```{r}
data_herblayer <- data_herblayer_
```

## Variables

SITE_ID, SITE_NAME, WILDCARD_sub_ID, INVENTORY_YEAR,  LPI_ID, SPI_ID, 
PLOT_SAMPLED, SAMPLED_AREA, LPI_sub_ID,
SPECIES, COVER

```{r}
names(data_herblayer)
data_herblayer %>% filter(is.na(plottype)) %>% nrow() == 0
data_herblayer %>% filter(is.na(survey_veg)) %>% nrow() == 0
data_herblayer %>% filter(year(date_vegetation) != year) %>% nrow() == 0

data_herblayer %>% filter(is.na(year)) %>% nrow() == 80 # 2 KV's - periode 1
# `INVENTORY_YEAR` overnemen van rest van de kernvlakte:    
# - 2001 voor Hannecart - 31000
# - 2001 voor Rodebos KV2 - 43000

ground_veg <- data_herblayer %>% 
  left_join(qHerbSpecies, by = c("species" = "ID")) %>% 
  mutate(SAMPLED_AREA = ifelse(plottype == "CP", 16*16, 10*10)
         , PLOT_SAMPLED = ifelse(survey_veg == TRUE 
                                 , ifelse(!is.na(date_vegetation), "Y", "N")
                                 , "N")
         , LPI_sub_ID = ifelse(plottype == "CA", subplot_id, NA)
         , INVENTORY_YEAR = ifelse(is.na(year) & 
                                     plot_id %in% c(31000, 43000)
                                   , 2001, year)
         ) %>% 
  select(LPI_ID, SPI_ID, LPI_sub_ID
         , INVENTORY_YEAR 
         , PLOT_SAMPLED, SAMPLED_AREA
         , SPECIES_CODE = species
         , SPECIES_FULL_SCIENTIFIC = name_sc
         , COVER_PERCENTAGE = coverage_class_average_perc
         , all_of(extra_vars)
         # , forest_reserve_FM_adjusted, plot_id, plottype, period
         )

summary(ground_veg)
ground_veg %>% filter(is.na(INVENTORY_YEAR)) %>% nrow() == 0
```

**Info on large core area Zoniën (Zoniën KERN_1983 - CA)**
Vegetation : standard relevé on 10x10m subplots: 

- 750 plots, only summer survey in 2001     
- 140 plots in 2011 and 2021 - spring and summer survey; additional survey in 
spring 2015 (vernal flora)    

Hier stelt zich het probleem van Hannecart en Rodebos zich niet, omdat de laag
van de subplots verschillend is bij 1eSET enerzijds en 2e en 3eSET anderzijds. 
Bij 2e en 3eSET zijn effectief maar 140 subplots opgenomen in die laag.
Dus die extra subplots van 1eSET, zitten NIET in de data van 2de en 3deSET
(dus geen `PLOT_SAMPLED = "N"`)

> moeten die extra toegevoegd worden? 
Ik (Anja) zou dat niet doen, is aan degene die alle data samenzetten om dat te doen,
als ze dat opportuun achten.

> ik stel voor om de subplots (`PLOT_SAMPLED = "N"`) van KV Rodebos 
en Hannecart ook te verwijderen, eerder dan die te behouden in de dataset.
Dan is alles conform.
Zie hierna.

```{r}
#`PLOT_SAMPLED = "N"`
ground_veg %>% filter(PLOT_SAMPLED == "N") %>% nrow == 80
```

```{r remove_subplots_not_sampled}
ground_veg_ <- ground_veg %>% 
  filter(PLOT_SAMPLED == "Y")
nrow(ground_veg_) == nrow(ground_veg) - 80

ground_veg <- ground_veg_
```

<br>

# DESIGN

Request:
SITE_ID	SITE_NAME	WILDCARD_sub_ID	INVENTORY_YEAR	INVENTORY_TYPE	PLOTS_LIST	CIRCLE_NO	CIRCLE_RADIUS	CIRCLE_AZIMUTH	CIRCLE_DISTANCE	POM_MARK	STANDING_ALIVE_THRESHOLD	STANDING_DEAD_THRESHOLD	LYING_ALIVE_THRESHOLD	LYING_DEAD_THRESHOLD	SPECIES_POOL	LIS_CWD	BOUNDARY	STEM_COORD_REF_POINT	EPSG_CODE

Coordinate system (epsg code) used is specified in DESIGN sheet. If using WSG 84 (epsg code 4623), use decimal format with precision up to centimeters.

**Wordt opgeslagen in `design_def`**

## Variables

SITE_ID	SITE_NAME	WILDCARD_sub_ID	composed_site_id inventory_id
INVENTORY_YEAR	
INVENTORY_TYPE	PLOTS_LIST	
CIRCLE_NO	CIRCLE_RADIUS	CIRCLE_AZIMUTH	CIRCLE_DISTANCE	
POM_MARK	
STANDING_ALIVE_THRESHOLD	STANDING_DEAD_THRESHOLD	LYING_ALIVE_THRESHOLD	LYING_DEAD_THRESHOLD	
SPECIES_POOL	
LIS_CWD	
BOUNDARY	STEM_COORD_REF_POINT	EPSG_CODE

```{r results='hide'}
names(plotdata)
names(plotdata_def)
names(list_BR)

design_ <- plotdata %>%
  left_join(list_BR %>% select(forest_reserve_FM_adjusted, plottype
                               , period, INVENTORY_YEAR
                               , PLOTS_LIST)) %>% 
  group_by(INVENTORY_YEAR
           , forest_reserve_FM_adjusted, plottype, period
           , PLOTS_LIST
           , CIRCLE_NO, CIRCLE_RADIUS
           , STANDING_ALIVE_THRESHOLD, STANDING_DEAD_THRESHOLD
           , LYING_DEAD_THRESHOLD, LYING_ALIVE_THRESHOLD) %>% 
  summarize(n_plots = n()) %>% 
  ungroup() %>% 
  # beslist om geen CWD aan te leveren
      # left_join(cwd %>% group_by(forest_reserve_FM_adjusted, period, plottype) %>% 
      #             summarize() %>% ungroup() %>% 
      #             mutate(cwd_survey = TRUE)
      #           , by = c("forest_reserve_FM_adjusted", "plottype", "period")) %>% 
  # left_join(link_WC_FM, by = c("forest_reserve_fieldmap", plottype))
  mutate(INVENTORY_TYPE = ifelse(plottype == "CA", "LPI", 
                                   ifelse(plottype == "CP", "SPI", NA))
         # , PLOTS_LIST
         , CIRCLE_AZIMUTH = ifelse(plottype == "CP", 0, NA)  # centre of the appropriate sub-circle
         , CIRCLE_DISTANCE = ifelse(plottype == "CP", 0, NA)  # centre of the appropriate sub-circle
         , POM_MARK = "N"
         , SPECIES_POOL = "AWS"  # all woody species
         # LIS enkel bij Wijnendale en Everzwijnbad, CP's, decade3
         # beslist om niet aan te leveren
              # , LIS_CWD = ifelse(cwd_survey & !is.na(cwd_survey), "Y", "N")
         , LIS_CWD = "N"
         , STEM_COORD_REF_POINT = "BHC"
         , EPSG_CODE = "4326"  # GCS_WGS_1984 - EPSG:4326
         ) 

names(design_)
nrow(design_)  # 118

t <- design_ %>% filter(str_detect(forest_reserve_FM_adjusted,"Sevendonck"))
design_ %>% filter(str_detect(forest_reserve_FM_adjusted,"Zoni"))
```


```{r}
design_def <- design_ %>%
  select(INVENTORY_YEAR
         # ,SITE_ID, SITE_NAME, WILDCARD_sub_ID # op einde pas link leggen
         , INVENTORY_TYPE
         , PLOTS_LIST
         , CIRCLE_NO, CIRCLE_RADIUS
         , CIRCLE_AZIMUTH, CIRCLE_DISTANCE, 
         , POM_MARK
         , STANDING_ALIVE_THRESHOLD, STANDING_DEAD_THRESHOLD
         , LYING_ALIVE_THRESHOLD, LYING_DEAD_THRESHOLD
         , SPECIES_POOL 
         , LIS_CWD
         # , BOUNDARY: NIET, shapefiles te bezorgen
         , STEM_COORD_REF_POINT, EPSG_CODE
         # extra vars (! zonder plot_id)
         , forest_reserve_FM_adjusted, plottype, period
         )

names(design_def)
```
<br>

# Link wildcard_id

Helemaal naar achteren, want `list_plots` nodig en die is gemaakt obv 
processed data.

Dan pas alles koppelen.

Wildcard id's:

- SITE_ID	
- SITE_NAME	
- WILDCARD_sub_ID
- composed_site_id


=> link met onze FM-id's van de reservaten

- plot_id
- period
- forest_reserve_FM_adjusted  (Sevendonck A/Q ipv Sevendonck)
- plottype

```{r link_WC_FM, results = 'hide'}
link_WC_FM <- read_xlsx(paste0(path_to_project_teamdrive, "/LINK_WILDCARD_fieldmap_Yannick_AL.xlsx")
                        , sheet = "Link_FM_vs2") %>% 
  select(-forest_reserve_fieldmap)

names(link_WC_FM)
names(design_def)
```

```{r link_DESIGN, results='hide'}

design_def_link <- design_def %>% 
  left_join(link_WC_FM %>% select(-comment, -subarea, -`LPI_ID / SPI_ID`)
            , by = c("forest_reserve_FM_adjusted", "plottype")) %>% 
  # inventory_id = institute__dataset__inventory_year__site_id__wildcard_sub_id__inventory_type
  mutate(inventory_id = paste("INBO__NA", INVENTORY_YEAR, SITE_ID, WILDCARD_sub_ID, INVENTORY_TYPE, sep = "__")) %>% 
  select(SITE_ID, SITE_NAME, WILDCARD_sub_ID, composed_site_id, inventory_id
         , everything())

head(design_def_link)

```

```{r results='hide'}
# check
t <- design_def_link %>% filter(str_detect(forest_reserve_FM_adjusted, "Sevendonck"))
names(list_BR)
names(list_plots)
t2 <- design_def_link %>% filter(forest_reserve_FM_adjusted == "Zoniën UITBR_1995")
t3 <- design_def_link %>% filter(str_detect(SITE_NAME, "Zoni"))

# overal link?
design_def_link %>% filter(is.na(SITE_ID)) %>% nrow() == 0
```

```{r eval= FALSE, results='hide'}
# records zonder link naar SITE_ID verwijderen - niet meer nodig

# design_def_link_ <- design_def_link %>% 
#   filter(!is.na(SITE_ID))
# 
# nrow(design_def_link_) == nrow(design_def_link) - 2
# 
# design_def_link <- design_def_link_
```

```{r link_PLOTS, results='hide'}
names(link_WC_FM)
names(plotdata_def)

plotdata_def_link <- plotdata_def %>% 
  left_join(list_BR %>% select(forest_reserve_FM_adjusted, plottype
                               , period, INVENTORY_YEAR)) %>% 
  left_join(link_WC_FM %>% select(-comment, -subarea, -`LPI_ID / SPI_ID`)
            , by = c("forest_reserve_FM_adjusted", "plottype")) %>% 
  select(SITE_ID, SITE_NAME, WILDCARD_sub_ID
         , everything())

nrow(plotdata_def_link) == nrow(plotdata_def) 
```

Als extra wordt in onderstaande code de relatie tussen Wildcard naamgeving en de plot_id's uit de 
fieldmap-databank weggeschreven naar de strata-db en naar forresdat.

```{r EXTRA_link_plots_wildcard_voor_strata_db, results='hide', eval = FALSE}
names(plotdata0)
names(link_WC_FM)

link_plotid_wildcard <- plotdata0 %>% 
  select(plot_id, plottype, forest_reserve_fieldmap, forest_reserve_FM_adjusted) %>% 
  unique() %>% # 848
  left_join(link_WC_FM %>% select(-comment, -subarea, -`LPI_ID / SPI_ID`)
            , by = c("forest_reserve_FM_adjusted", "plottype")) %>% 
  select(plot_id, forest_reserve_fieldmap, 
         SITE_ID, SITE_NAME, WILDCARD_sub_ID, composed_site_id)

# als list
tmp_to_stratadb <- list(link_plotid_wildcard = link_plotid_wildcard)

# access op c-schijf
save_results_access (
  results = tmp_to_stratadb,
  database = path_to_strata_db,
  remove_tables = TRUE
  )

# gdrive als csv
save_results_csv(
    results = tmp_to_stratadb,
    output_dir = paste0(path_to_output_gdrive, "00_METADATA-ALL_PLOTS/_strata_csv/")
    )

# gitrepo forresdat
save_results_forresdat(
  results = tmp_to_stratadb,
  repo_path = path_to_git_forresdat,
  metadata_path = paste0(path_to_metadata, "_metadata_relations_other_projects.xlsx"),
  push = FALSE,
  strict = TRUE,
  branch = "develop"
)
```





```{r results='hide'}
# check
t <- plotdata_def_link %>% filter(forest_reserve_FM_adjusted == "Sevendonck A")
names(list_BR)
names(list_plots)
t2 <- plotdata_def_link %>% filter(forest_reserve_FM_adjusted == "Everzwijnbad")

# overal link?
plotdata_def_link %>% filter(is.na(SITE_ID)) %>% nrow() == 0
```

```{r link_STANDING, results='hide'}
names(link_WC_FM)
names(standing)

standing_link <- standing %>% 
  left_join(list_BR %>% select(forest_reserve_FM_adjusted, plottype
                               , period, INVENTORY_YEAR)) %>% 
  left_join(link_WC_FM %>% select(-comment, -subarea, -`LPI_ID / SPI_ID`)
            , by = c("forest_reserve_FM_adjusted", "plottype")) %>% 
  select(SITE_ID, SITE_NAME, WILDCARD_sub_ID
         , everything())

nrow(standing_link) == nrow(standing) 
```


```{r link_LYING, results='hide'}
names(link_WC_FM)
names(lying)

lying_link <- lying %>% 
  left_join(list_BR %>% select(forest_reserve_FM_adjusted, plottype
                               , period, INVENTORY_YEAR)) %>% 
  left_join(link_WC_FM %>% select(-comment, -subarea, -`LPI_ID / SPI_ID`)
            , by = c("forest_reserve_FM_adjusted", "plottype")) %>% 
  select(SITE_ID, SITE_NAME, WILDCARD_sub_ID
         , everything())

nrow(lying_link) == nrow(lying) 
```


```{r link_CWD_NIET, results='hide', eval = FALSE}
# names(link_WC_FM)
# names(cwd)
# 
# cwd_link <- cwd %>% 
#   left_join(list_BR %>% select(forest_reserve_FM_adjusted, plottype
#                                , period, INVENTORY_YEAR)) %>% 
#   left_join(link_WC_FM %>% select(-comment, -subarea, -`LPI_ID / SPI_ID`)
#             , by = c("forest_reserve_FM_adjusted", "plottype")) %>% 
#   select(SITE_ID, SITE_NAME, WILDCARD_sub_ID
#          , everything())
# 
# nrow(cwd_link) == nrow(cwd) 
# nrow(cwd_link %>% filter(is.na(SITE_ID))) == nrow(cwd_link %>% filter(forest_reserve_FM_adjusted == "De heide"))
# 
# cwd_link <- cwd_link %>% 
#   filter(!is.na(SITE_ID))
```


```{r link_GROUND_VEG, results='hide'}
names(link_WC_FM)
names(ground_veg)

ground_veg

ground_veg_link <- ground_veg %>% 
  left_join(list_BR %>% select(forest_reserve_FM_adjusted, plottype
                               , period, INVENTORY_YEAR)) %>% 
  left_join(link_WC_FM %>% select(-comment, -subarea, -`LPI_ID / SPI_ID`)
            , by = c("forest_reserve_FM_adjusted", "plottype")) %>% 
  select(SITE_ID, SITE_NAME, WILDCARD_sub_ID
         , everything())

nrow(ground_veg_link) == nrow(ground_veg) 

```
<br>

# Wegschrijven output

De resultaten worden weggeschreven naar txt (Separator = tab, Decimal =	.) en xls: 

- INBO_Design.txt
- INBO_Plots.txt   
- INBO_Standing.txt   
- INBO_Lying.txt   
<!-- - INBO_CWD.txt    -->
- INBO_ground_veg.txt

Daarnaast ook volgende lookuplijsten:   

- qSpecies.txt   
- qDecaystage.txt   
- qVitality.txt  
- qHerbSpecies.txt   

En tenslotte de shapefiles van de CA-plots en de grens van het reservaat (voor de CP's)
ipv veld "BOUNDARY" in DESIGN.txt (gevraagd aan Yannick (mail 25/9/2024)):   

- It defines the geometry of *site boundaries* and *LPI plot boundaries*. 
  Site boundary is indicated by the black line in Fig. 1A. 
  If possible fill in as a well-known text geometry (WKT).
  e.g. type Polygon for site boundary or one LPI plot, MultiPolygon for site boundary + one or multiple LIP plots. 

- Alternatively please provide shapefiles.

```{r final_check, eval = FALSE}
#
summary(lying_link)
# 45 NA's voor D1/2: OK, want intacte bomen
# 87 NA's voor decay - OK, kan
names(lying_link)
lying_link %>% filter(is.na(VOLUME)) %>% nrow() == 0
# period 3: nog niet bijgewerkt (calc_volume inside plot en bijwerken calc_volume)
# ok 25/9/2024

#
# summary(cwd_link)

#
summary(standing_link)
standing_link %>% filter(is.na(VOLUME)) %>% nrow() == 0
# standing0 %>% filter(is.na(vol_bole_m3)) %>% 
#   select(plot_id, period
#          , tree_id, tree_measure_id, old_id, coppice_id
#          , ind_sht_cop, alive_dead, species, intact_snag
#          , contains(c("m2", "m3")))
# !! intact_snag = 12, maar geen hoogte - ok; (intact van gemaakt in moederdb)

#
summary(plotdata_def_link)
plotdata_def_link %>% filter(is.na(SAMPLED_AREA)) %>% nrow() == 0
# plotdata_def_link %>% filter(SITE_ID == 7) # OK, opgelost

#
summary(design_def_link)
design_def_link %>% filter(is.na(LYING_DEAD_THRESHOLD)) %>% nrow() 
design_def_link %>% filter(is.na(LYING_DEAD_THRESHOLD)) %>% distinct(SITE_NAME, WILDCARD_sub_ID, period)
# OK, geen deadwood opname gebeurd
```

```{r TMP_dubbels_Wijnendale, eval = FALSE}
# bij vgl met oude resultaten blijkt Wijnendale 3eSET CP's er dubbel in te zitten?
# of enkel cirkel 1 en geen cirkel 2? NEE, alles dubbel

t <- plotdata_def_link %>% 
  filter(str_detect(SITE_NAME, "Wijnend"))

t2 <- design_def_link %>% 
  filter(str_detect(SITE_NAME, "Wijnend"))

t3 <- standing_link %>% 
  filter(SPI_ID == 401)
# hier geen dubbels, ook niet bij lying of

t4 <- ground_veg_link %>% 
  filter(SPI_ID == 401)

# wat voor link? ook al dubbel
s <- plotdata %>% 
  filter(str_detect(forest_reserve_FM_adjusted, "Wijnend"))

s2 <- design_def_link %>% 
  filter(str_detect(forest_reserve_FM_adjusted, "Wijnend"))

# plot 414: treshold lying deadw 100 ipv 300, aangepast (en mail naar Peter 3/6/2025)
```


```{r results='hide'}
# check voor NA's site-id
names(design_def_link)
col <- c("SITE_ID", "SITE_NAME", "INVENTORY_YEAR")

design_def_link %>% filter_at(col, any_vars(is.na(.))) %>% nrow() == 0
plotdata_def_link %>% filter_at(col, any_vars(is.na(.))) %>% nrow() == 0
standing_link %>% filter_at(col, any_vars(is.na(.))) %>% nrow() == 0
lying_link %>% filter_at(col, any_vars(is.na(.))) %>% nrow() == 0
# cwd_link %>% filter_at(col, any_vars(is.na(.))) %>% nrow() == 0
ground_veg_link %>% filter(PLOT_SAMPLED == "Y") %>% 
  filter_at(col, any_vars(is.na(.))) %>% nrow() == 0

```


```{r EENMALIG_deadw_bijwerken_moederdb, eval=FALSE}
# ondertussen ook in MDB versie 20240930 bijgesneden en CalcVol/Length bijgewerkt


# enkel deadw_3eSET
    # qry_update_calc_vol <- paste0("UPDATE Deadwood_3eSET SET Deadwood_3eSET.CalcVolume_m3 = Deadwood_3eSET.Volume_m3 WHERE ((Deadwood_3eSET.CalcVolume_m3 Is Null) AND (Deadwood_3eSET.IntactFragment=20))") %>%
    #            noquote()
    # 
    # qry_update_calc_length <- "UPDATE Deadwood_3eSET SET Deadwood_3eSET.CalcLength_m = Deadwood_3eSET.Length_m WHERE ((Deadwood_3eSET.CalcLength_m) Is Null)" %>%
    #            noquote()
    #   
    # conn <- odbcConnectAccess2007(path_to_fieldmap_db)
    # 
    # sqlQuery(conn,qry_update_calc_vol)
    # sqlQuery(conn,qry_update_calc_length)
    # 
    # odbcClose(conn)
```




```{r WegschrijvenOutput, eval = FALSE}
# zonder extra variables  "forest_reserve_fieldmap"  forest_reserve_FM_adjusted" "plot_id" "plottype" "period" 
# extra_vars

write.table(design_def_link %>% select(-forest_reserve_FM_adjusted, -plottype, -period)
            , paste0(path_to_datarequest_teamdrive, "INBO_Design.txt")
            , sep = " ", dec = ".")

write.table(plotdata_def_link %>% select(-all_of(extra_vars), -composed_site_id)
            , paste0(path_to_datarequest_teamdrive, "INBO_Plots.txt")
            , sep = " ", dec = ".")

write.table(standing_link %>% select(-all_of(extra_vars), -tree_measure_id, -composed_site_id)
            , paste0(path_to_datarequest_teamdrive, "INBO_Standing.txt")
            , sep = " ", dec = ".")
# lookuplists
write.table(qSpecies, paste0(path_to_datarequest_teamdrive, "qSpecies.txt")
            , sep = " ", dec = ".")
write.table(qDecaystage, paste0(path_to_datarequest_teamdrive, "qDecaystage.txt")
            , sep = " ", dec = ".")
write.table(qiufrovitality, paste0(path_to_datarequest_teamdrive, "qVitality.txt")
            , sep = " ", dec = ".")


write.table(lying_link %>% select(-all_of(extra_vars), -composed_site_id)
            , paste0(path_to_datarequest_teamdrive, "INBO_Lying.txt")
            , sep = " ", dec = ".")

# write.table(cwd_link %>% select(-all_of(extra_vars))
#             , paste0(path_to_datarequest_teamdrive, "INBO_CWD.txt")
#             , sep = " ", dec = ".")


write.table(ground_veg_link %>% select(-all_of(extra_vars), -composed_site_id)
            , paste0(path_to_datarequest_teamdrive, "INBO_ground_veg.txt")
            , sep = " ", dec = ".")
# lookuplists
write.table(qHerbSpecies, paste0(path_to_datarequest_teamdrive, "qHerbSpecies.txt")
            , sep = " ", dec = ".")
```


```{r WegschrijvenOutput_csv, eval = FALSE}
# idem als txt, maar voor gemak ook naar xls

write_csv2(design_def_link %>% select(-forest_reserve_FM_adjusted, -plottype, -period)
            , paste0(path_to_datarequest_teamdrive, "csv/INBO_Design.csv"))

write_csv2(plotdata_def_link %>% select(-all_of(extra_vars))
            , paste0(path_to_datarequest_teamdrive, "csv/INBO_Plots.csv"))

write_csv2(standing_link %>% select(-all_of(extra_vars), -tree_measure_id)
            , paste0(path_to_datarequest_teamdrive, "csv/INBO_Standing.csv")
            )
# lookuplists
write_csv2(qSpecies, paste0(path_to_datarequest_teamdrive, "csv/qSpecies.csv")
            )
write_csv2(qDecaystage, paste0(path_to_datarequest_teamdrive, "csv/qDecaystage.csv")
            )
write_csv2(qiufrovitality, paste0(path_to_datarequest_teamdrive, "csv/qVitality.csv")
            )


write_csv2(lying_link %>% select(-all_of(extra_vars))
            , paste0(path_to_datarequest_teamdrive, "csv/INBO_Lying.csv")
            )

# write_csv2(cwd_link %>% select(-all_of(extra_vars))
#             , paste0(path_to_datarequest_teamdrive, "csv/INBO_CWD.csv")
#             )


write_csv2(ground_veg_link %>% select(-all_of(extra_vars))
            , paste0(path_to_datarequest_teamdrive, "csv/INBO_ground_veg.csv")
            )
# lookuplists
write_csv2(qHerbSpecies, paste0(path_to_datarequest_teamdrive, "csv/qHerbSpecies.csv")
            )
```

<br>



# Read

Checken of de geëxporteerde files goed in R ingelezen worden
(er staat wel degelijk "NA" in de txt!)

```{r check_read, eval = FALSE, results='hide'}
#
design_check <- read.table(paste0(path_to_datarequest_teamdrive, "INBO_Design.txt")
                           , sep = " ", dec = ".")
head(design_check)
names(design_check)

#
plots_check <- read.table(paste0(path_to_datarequest_teamdrive, "INBO_Plots.txt")
                           , sep = " ", dec = ".")
head(plots_check)
names(plots_check)
table(plots_check$CONSISTENT_ID_STANDING)


#
standing_check <- read.table(paste0(path_to_datarequest_teamdrive, "INBO_Standing.txt")
                           , sep = " ", dec = ".")

# standing_check <- standing_link %>% select(-all_of(extra_vars), -tree_measure_id)
head(standing_check)
names(standing_check)


#
lying_check <- read.table(paste0(path_to_datarequest_teamdrive, "INBO_Lying.txt")
                           , sep = " ", dec = ".")
head(lying_check)
names(lying_check)

lying_check %>% filter(is.na(VOLUME)) %>% nrow() == 0

#
# cwd_check <- read.table(paste0(path_to_datarequest_teamdrive, "INBO_CWD.txt")
#                            , sep = " ", dec = ".")
# head(cwd_check)
# names(cwd_check)
# table(cwd_check$SITE_NAME)

#
ground_veg_check <- read.table(paste0(path_to_datarequest_teamdrive, "INBO_ground_veg.txt")
                           , sep = " ", dec = ".")
head(ground_veg_check)
names(ground_veg_check)

```

```{r txt_metadata_vs2_Yannick, eval = FALSE}
# < Yannick als txt (op vraag van Thomas voor extra info mbt onze methodiek)
INBO_extended_Metadata_v2 <- read.table(paste0(path_to_datarequest_teamdrive, "INBO_extended_Metadata_v2.txt"), header = TRUE)

INBO_user_Metadata_v2 <- read.table(paste0(path_to_datarequest_teamdrive, "INBO_user_Metadata_v2.txt"), header = TRUE)

# wegschrijven op zelfde plaats als csv
write.csv2(INBO_extended_Metadata_v2, paste0(path_to_datarequest_teamdrive, "csv/INBO_extended_Metadata_v2.csv"))
write.csv2(INBO_user_Metadata_v2, paste0(path_to_datarequest_teamdrive, "csv/INBO_user_Metadata_v2.csv"))
```

<br>

# Copy html to teamdrive

Na knitting - manueel

```{r eval = FALSE}
# Specify the path of the file you want to copy
source_file <- here::here(paste0("Scripts/AanvraagGegevens/INBO_Wildcard_EuFoRIa/Wildcard_Flanders_plot_data.html"))

# Specify the destination directory where you want to copy the file
destination_dir <- path_to_html_teamdrive

# Copy the file to the destination directory
file.copy(from = source_file, to = destination_dir, overwrite = TRUE)
# ? file.copy
```
