---
title: "Wildcard - Flemish forest reserve network"
subtitle: "Design, plot en tree data - aanvulling 2026, nieuw dataformaat"
author: "Anja Leyman"
date: "06/04/2026"  
output: 
  html_document:
    keep_md: FALSE
    number_sections: yes
    fig_caption: yes
    code_folding: hide
    toc: TRUE
    toc_float:
      collapsed: TRUE
      smooth_scroll: TRUE
---

```{r Rm, eval = FALSE}
rm(list=ls())
```

```{r Setup, include = FALSE}
knitr::opts_chunk$set(
  echo = TRUE,
  eval = TRUE,
  message = FALSE,
  warning = FALSE, 
  fig.width = 7,
  fig.height = 3,
  fig.align = TRUE)

library(here)
library(writexl)
library(scales)
library(sf)


# libraries & invoergegevens
source(here::here("scripts/Setup.R"))
```


```{r Setup2}
# path_to_project <- "C:/03_BR/3_AanvraagGegevens/INBO_DigitaalVlaanderen"
path_to_project_teamdrive <- paste0(path_to_output_gdrive, "EUFORIA_WILDCARD_2024")

# path_to_datarequest <- paste0(path_to_project, "/output/")
path_to_datarequest_teamdrive <- paste0(path_to_project_teamdrive, "/output_R/extra_data_2026_new_format/")
path_to_datarequest_old <- paste0(path_to_project_teamdrive
                                  , "/output_R/versie_feb2025/")
path_to_html_teamdrive <- path_to_datarequest_teamdrive
# path_to_html <- path_to_datarequest

```

<!-- De eerste analyse gebeurde op de fieldmapdb van 13/6/2024,  -->
<!-- maar in db van 5/12/2024 zijn de 4 sites van Zoniën duidelijk afgelijnd,  -->
<!-- dus moeten we toch van deze db vertrekken (MDB_BR_X8_inbo2020_20241205) -->

```{r brondata}
print(paste0("Brondata: ", path_to_fieldmap_db))
print(paste0("Brondata strata: ", path_to_strata_db))
```


# Request

This script creates the data as requested by Yannick De Win as part of the 
[Wildcard project](https://drive.google.com/drive/folders/0AHzOhlj-qFSnUk9PVA).

Data is collected over the whole of Europe. 

The script below generates all info and data according to the guidelines stipulated in this document: [DTF_Tree-Data-Template_final.xlsx](https://docs.google.com/spreadsheets/d/1jV4II-uSDDKaNNWqeBIXi6IQ_BSK_LFr?rtpof=true&usp=drive_fs)

The managed plots in the mainly non-managed forest reserves (EUFORIA-sites) are removed prior to analysis.


## April 2026: aanpassingen aan gevraagd formaat

Zie word-doc ["Opmerkingen nieuwe data delivery wildcard.docx"](https://docs.google.com/document/d/1qm42Zcq5Nz9xf7gCteJXm8uH-FkjNYEA/edit?usp=sharing&ouid=100892272654963827819&rtpof=true&sd=true).

O.a.

- LPI_ID en SPI_ID in één kolom
- extra inventory_ID
- standing en lying in één tabel: piece_id van lying kopiëren naar tree_id, 
maar piece_id ook behouden
- veld composed_id ipv site_name, site_id, wildcard_subid
- institute bij design toevoegen
- NA als "\\NA" wegschrijven

Voor vegetatie niet echt noodzakelijk (komt bij andere mensen, andere db), 
maar voor gemak toch meenemen.


## March 2026: update with more recent data

Extra ten opzichte van 2024:

- Bos Terrijst: data van 2025
- Coolhem A en Q: data van 2025

Wijnendale, With heide en Heirnisse waren reeds toegevoegd 
(toch in ...\EUFORIA_WILDCARD_2024\output_R\versie_gecorrigeerde_consistent_id\csv)
Gecheckt op 30/3/2026.



## Design  level data
Data File Title: institute_Design.txt

Tab "DESIGN_metadata"	provides explanations of the inventory design for each site and inventory year. 
It describes the inventory strategy, target woody structures used for sampling, 
spatial definition of the plots and the site, and others.	

DESIGN: This data table aggregates site-level information on inventory desing for each site and inventory year combination (e.g. Javorina and 2009 in the example below), providing site summaries of inventory design(s). The table describes the inventory strategy, target woody structures (sampled population), spatial definition of plots and sites, and others. Opposed to the plot-level PLOTS data table with one LPI or SPI plot per each row (one-to-one), this data table groups all plots with the same characteristics for each site and inventory year combination into one row (many-to-one = all plots of the same data collection design in a given inventory year are in one row). To list individual plots for each site and inventory year combination, please use the PLOTS data sheet instead.



## Plot level data
Data File Title: institute_Plots.txt

Tab "PLOT_metadata"	provides explanations of the plot-level data such as plot ID, coordinates and possibly also several topographic characteristics such as slope, exposition and elevation. Each SIP (as well as LIP) need to be uniquely described. This results in one row per each plot. 										
											
PLOTS: This data table describes the plot-level data by recording the plot-site relationship, plot ID, coordinates and possibly also several topographic characteristics such as slope, exposition and elevation. Each SPI and LPI plot needs to be uniquely described, resulting in one row per each plot. In contrast to the site-level DESIGN data table grouping all LPI or SPI plots of the same data collection design in a given inventory year into one row (many-to-one), this data table lists individual plots for each site and inventory year combination. To group all plots with the same characteristics for each site and inventory year combination, please use the DESIGN data sheet instead.


## Tree level data - standing
Data File Title: institute_Standing.txt
or: institute_Standing_Site_ID.txt

Sheet "Standing_metadata" explains the recorded attributes of STANDING stems. These are divided into Basic strictly defined grey columns, where missing values are filled in as "NA"; coloured columns, where unused variants need to be deleted; and Extended attributes. Extended attributes are provided only if available.  Each data provider should clearly describe the methodology for measuring standing trees on their own research areas in the Standing_metadata.txt file;  for example: species code list, specification of height measurement, cause of death (extended).															
																
STANDING: This data table is designed to characterize alive and dead STANDING stems on a particular site, LPI or SPI, qualitative and quantitative attributes of each individual stem. These are divided into Basic strictly defined grey columns, where missing values are filled in as "NA"; coloured columns, where unused variants need to be deleted; and Extended attributes. Extended attributes are provided only if available. In case when the standing stem was measured in several inventories, the records are listed for each inventory on a separate row.													
										

## Tree level data - lying
Data File Title: institute_Lying.txt		
or: institute_Lying_Site_ID.txt		

Sheet "Lying_metadata" explains the recorded attributes of LYING stems (object sampling). These are divided into Basic strictly defined grey columns, where unavailable values are filled in as "NA"; coloured columns, where unused variants need to be deleted; and Extended attributes. Extended attributes are provided only if available. Each data provider should clearly describe the methodology for measuring lying stems on their own research sites in the Lying_metadata.txt file; for example: specification of the point of upper end diameter measurement, decay classification, method of volume calculation of lying stems/pieces (extended), etc.												
													
LYING: This data table is designed to provide obect-based descriptions of LYING stems on a particular site, LPI or SPI, i.e. qualitative and quantitative attributes of each individual stem. These are divided into Basic strictly defined grey columns, where missing values are filled in as "NA"; coloured columns, where unused variants need to be deleted; and Extended attributes. Extended attributes are provided only if available. In case when the lying stem was measured in several inventories, the records are listed for each inventory on a separate line.														
					

## Coarse Woody Debris - Line Intersect
Data File Title: institute_CWD.txt
institute_CWD_Site_ID.txt

Sheet "CWD_metadata" contains explanations of attributes of coarse woody debris (CWD data sheet) which is about plot level deadwood volume estimates, but unlike LYING data table does not include information on individual objects - dead stems and decaying logs. Please provide your methodology.													
														
CWD:	This data table is designed to provide plot level estimates of coarse woody debris volume (by line intersect sampling) summed by species and decay classes.

<br>

# Directories

- path_to_fieldmap_db is "`r path_to_fieldmap_db`"      
- path_to_project_teamdrive is "`r path_to_project_teamdrive`"      
- path_to_datarequest_teamdrive is "`r path_to_datarequest_teamdrive`"      

```{r results='hide', eval=TRUE}
path_to_fieldmap_db
# path_to_datarequest
path_to_project_teamdrive
path_to_datarequest_teamdrive

```

# Important information

- This script creates data tables only of our processed data, using the dataframes

    - `list_plots`: only processed plots; one record per plot_id, period and inventory_year
    - `list_BR`: corresponding reserves, one record per type of plot (CA and CP), period 
    and inventory_year (in some reserves we see two different INVENTORY YEAR's per period); 
    contains plots_list with all the plotid's included

<br>

- Difference between `plotdata_def` and `list_plots`:   

    - `plotdata_def`: separate records for A3 and A4 (circular plots)      
    - `list_plots`: one record per plot_id   

<br>

- In Flanders trees, not stems, are coupled through time. 

    - PLOTS: `consistent_id_standing` = P (NA for first survey)    
    - STANDING: coppice => `consistent_id` = N; individuel tree => consistent_id = Y        

<br>


# Load extra data 2026

geom-files die vorige keer gebruikt zijn hergebruiken:      
- plots_geom    
- design_geom     


Scientific names uniek voor wildcard:       
- WP2_SPECIES.xlsx      



```{r}
# path_to_project_teamdrive

WP2_SPECIES <- read_excel(file.path(path_to_project_teamdrive, "WP2_SPECIES.xlsx"))


plots_geom <- read.table(file.path(path_to_project_teamdrive, "plots_geom")
                         , header = TRUE
                           , sep = ",", dec = ".") %>% 
  unique()

design_geom <- read.table(file.path(path_to_project_teamdrive, "design_geom")
                         , header = TRUE
                           , sep = ",", dec = ".") %>% 
  unique()

```

```{r load_lkp}
con <- odbcConnectAccess2007(path_to_fieldmap_db)

  qIndShootCop <- sqlFetch(con, "qIndShootCop", stringsAsFactors = FALSE)
  # deadw_test <- sqlFetch(con, "Deadwood_3eSET", stringsAsFactors = FALSE)
  qAliveDead <- sqlFetch(con, "qAliveDead", stringsAsFactors = FALSE)
  qSpecies <- sqlFetch(con, "qSpecies", stringsAsFactors = FALSE)
  qDecaystage <- sqlFetch(con, "qdecaystage", stringsAsFactors = FALSE)
  qIntactSnag <- sqlFetch(con, "qIntactSnag", stringsAsFactors = FALSE)
  qiufrovitality <- sqlFetch(con, "qiufrovitality", stringsAsFactors = FALSE)
  qcommonremark <- sqlFetch(con, "qcommonremark", stringsAsFactors = FALSE)
  qVdagnVfm <- sqlFetch(con, "qVdagnVfm", stringsAsFactors = FALSE)
  
odbcClose(con)

# 
qIndShootCop <- qIndShootCop %>% select(ID, ind_sht_cop_txt = Value1)
qIntactSnag <- qIntactSnag %>% select(ID, intact_snag_txt = Value1)
qAliveDead <- qAliveDead %>% select(ID, alive_dead_txt = Value1)
qSpecies <- qSpecies %>% select(ID, name_nl = Value1, name_sc = Value2)
qDecaystage <- qDecaystage %>% select(ID, decaystage_txt = Value2)
qiufrovitality <- qiufrovitality %>% select(ID, vitality_txt = Value2) %>% 
  unique() %>% filter(ID < 40)
qVdagnVfm <- qVdagnVfm %>% select(ID, intact_fragment_txt = Value1)

```


```{r specieslist}
names(WP2_SPECIES); names(qSpecies)

qSpecies$name_sc_short <- gsub(" L\\.$", "", qSpecies$name_sc)
qSpecies$name_sc_short <- gsub(" Ehrh\\.$", "", qSpecies$name_sc_short)
qSpecies$name_sc_short <- gsub(" Mill\\.$", "", qSpecies$name_sc_short)
qSpecies$name_sc_short <- gsub(" Huds\\.$", "", qSpecies$name_sc_short)
qSpecies$name_sc_short <- gsub(" Gaertn\\.$", "", qSpecies$name_sc_short)
qSpecies$name_sc_short <- gsub(" Jacq\\.$", "", qSpecies$name_sc_short)
qSpecies$name_sc_short <- gsub(" Moench$", "", qSpecies$name_sc_short)
qSpecies$name_sc_short <- gsub(" Lieblein$", "", qSpecies$name_sc_short)
qSpecies$name_sc_short <- gsub(" Roth$", "", qSpecies$name_sc_short)

qSpecies$name_sc_short <- gsub("\\s+\\(L\\.\\)$", "", qSpecies$name_sc_short)
qSpecies$name_sc_short <- gsub(" Jacq\\.$", "", qSpecies$name_sc_short)

# Mill.
# Huds.
# Moench
# Gaertn.
# Lieblein
# Jacq.
# Roth

specieslist <- WP2_SPECIES %>% 
  left_join(qSpecies, by = c("DATABASE" = "name_sc_short"))

specieslist2 <- qSpecies %>% 
  left_join(WP2_SPECIES, by = c("name_sc_short" = "DATABASE"))


```

```{r}
qSpecies <- qSpecies %>% 
  mutate(name_sc_short = ifelse(str_detect(name_sc, "Crataegus")
                                , "Crataegus spp."
                                , name_sc_short)) %>% 
  mutate(name_sc_short = ifelse(str_detect(name_sc, "Populus species")
                                , "Populus spp."
                                , name_sc_short)) %>% 
  mutate(name_sc_short = ifelse(str_detect(name_sc, "Populus canescens")
                                , "Populus x canescens"
                                , name_sc_short)) %>% 
  mutate(name_sc_short = ifelse(str_detect(name_sc, "Larix deciduas")
                                , "Larix decidua"
                                , name_sc_short)) %>% 
  mutate(name_sc_short = ifelse(str_detect(name_sc, "Larix species")
                                , "Larix spp."
                                , name_sc_short)) %>% 
  mutate(name_sc_short = ifelse(str_detect(name_sc, "Hardwood species")
                                , "Unknown broadleaf"
                                , name_sc_short)) %>% 
  mutate(name_sc_short = ifelse(str_detect(name_sc, "Salix spp.")
                                , "Salix spp."
                                , name_sc_short)) %>% 
  mutate(name_sc_short = ifelse(str_detect(name_sc, "Betula pendula/pubescens")
                                , "Betula spp."
                                , name_sc_short))



# Betula spp.
# Salix spp.
# Hardwood species
# Larix deciduas
# Populus x canescens
```

Aandacht:       
- pinus pinaster zit niet in lijst van wildcard => gewoon behouden
- Betula pendula/pubescens wordt vervangen door Betula spp.



```{r}
# welke soorten ook effectief in de db?
trees_check <- read.table(paste0(path_to_datarequest_teamdrive
                                 , "UPLOAD_INBO_TREES_2026-04-23.txt")
                           , sep = " ", dec = ".")
species_trees <- trees_check %>% 
  select(full_scientific) %>% 
  left_join(qSpecies, by = c("full_scientific" = "name_sc")) %>% 
  unique()

check_not_coupled_species <- species_trees %>% 
  left_join(WP2_SPECIES, by = c("name_sc_short" = "DATABASE")) %>% 
  filter(is.na(SOURCE))
# enkel nog Pinus pinaster
```

# PLOTS

composed_site_id
inventory_id
inventory_type
plot_id
circle_no
plot_sampled
sampled_area
inventory_year
consistent_id_standing
consistent_id_lying
geom


<!-- SITE_ID	SITE_NAME			LPI_ID	SPI_ID		SLOPE	TOPO	EXPO	ELEV_CENTER	ELEV_RANGE -->
<!-- 		WILDCARD_sub_ID	inventory_year circle_no	circle_radius	plot_sampled	sampled_area	consistent_id_standing	consistent_id_lying	OTHER	X	Y	Z	WKT_geom		 -->
		

**Wordt opgeslagen in `plotdata_def`**

New format: 

composed_site_id
inventory_id
inventory_type
plot_id
circle_no


## Load plotinfo

Plotinfo uit forresdat, **enkel processed data.**   

```{r processed_plots, results = 'hide'}
# plotinfo <- load_plotinfo(database = path_to_fieldmap_db)
# van gdrive (ipv forresdat)
plotinfo <- read_forresdat_table(
  tablename = "plotinfo"
  , git_ref_type = "branch", git_reference = "develop"
  , join_plotinfo = FALSE
  , plottype = "all")  # NIET ENKEL CP's!

# ! enkel de processed data - dd 11/9/2024: nu ook Wijnendale en Everzwijnbad 3de decade erbij
names(plotinfo)
# rm(plotinfo)

```



```{r extra}
con <- odbcConnectAccess2007(path_to_strata_db)
  info_survey <- sqlFetch(con, "info_survey", stringsAsFactors = FALSE)
  info_XY <- sqlFetch(con, "strata_location", stringsAsFactors = FALSE)
  info_beheer <- sqlFetch(con, "strata_remaining", stringsAsFactors = FALSE)
  link_wildcard_fieldmap <- sqlFetch(con, "link_wildcard_fieldmap", stringsAsFactors = FALSE)
  dominant_tree <- sqlFetch(con, "dominant_tree", stringsAsFactors = FALSE)
  # strata_soil <- sqlFetch(con, "strata_soil", stringsAsFactors = FALSE) %>% 
  #   select(Unieknr, plot_id, SiteName, SubArea, forest_reserve_fieldmap)
  link_plotid_subarea <- sqlFetch(con, "link_plotid_subarea", stringsAsFactors = FALSE) 
odbcClose(con)

# strata_soil enkel nodig om SubArea van Sevendonck te onderscheiden (A vs Q)
# andere subarea's zijn enkel verwarrend en hier niet nodig
subarea_sevendonck <- link_plotid_subarea %>% 
  filter(forest_reserve_fieldmap == "Sevendonck") %>% 
  select(plot_id, forest_reserve_fieldmap, subarea = SubArea)
```


```{r}
# ! Attention: standing trees (L+D) in plot 11000 (core area Kersselaerspleyn) measured 
# in 1986 only contains trees still standing in 2000
# <!-- (dat blijkt nu toch niet zo te zijn, maar we laten het zo voor wildcard) -->
# **=> we don't include the inventory of 1986**
plotinfo_ <- plotinfo %>% 
  filter(!(plot_id == 11000 & period == 0))

plotinfo <- plotinfo_


```

## Strata

### Only unmanaged plots

f.e. Ename: grazing is a kind of management

Veld `Management` is meest correcte hier.

```{r check_management, eval=FALSE}
names(info_beheer)

unique(info_beheer$Management)
unique(info_beheer$Management_type)


beheer_check <- plotinfo %>% 
  left_join(info_beheer)

table(beheer_check$Management, beheer_check$Management_type)
table(beheer_check$Management)
table(beheer_check$Management_type)

unmanaged <- beheer_check %>% 
  filter(Management == "unmanaged" | Management_type == "Non-intervention")
table(unmanaged$Management, unmanaged$Management_type)

t <- unmanaged %>% 
  filter(Management == "managed forest" & Management_type == "Non-intervention") %>% 
  select(forest_reserve_fieldmap, plot_id, Management, Management_type)


```

### Kluisbos: no Poplar en no Communal Forest

6 plots with poplar in unmanaged deel van bosreservaat NIET meenemen.

Ook Kluisbos Communal Forest niet meenemen (onbeheerd deel).

```{r}
# names(info_survey)
poplar_kluisbos <- info_survey %>% 
  left_join(dominant_tree) %>% 
  filter(forest_reserve == "Kluisbos" & MaxBasalAreaSpeciesName == "Populier species") %>% 
  select(plot_id) %>% 
  left_join(info_beheer)

communal_kluisbos <- info_beheer %>% 
  filter(SubArea == "Kluisbos Communal Forest")

excluded_kluisbos <- rbind(poplar_kluisbos, communal_kluisbos)

unique(excluded_kluisbos$plot_id)
# worden verderop weggfilterd (plotdata0: anti_join(excluded_kluisbos))
```


## Variables

composed_site_id
inventory_id
inventory_type
plot_id
circle_no
plot_sampled - ok
sampled_area
inventory_year - ok
consistent_id_standing - ok
consistent_id_lying - ok
geom - tijdelijk nog X, Y, Z in wgs84

<!-- SITE_ID	SITE_NAME			LPI_ID	SPI_ID		SLOPE	TOPO	EXPO	ELEV_CENTER	ELEV_RANGE -->
<!-- WILDCARD_sub_ID	inventory_year circle_no	circle_radius	plot_sampled	sampled_area -->
<!-- consistent_id_standing	consistent_id_lying	OTHER	X	Y	Z	WKT_geom		 -->

New format: 

composed_site_id  (op einde mbv link_wildcard_FM)
inventory_id
inventory_type
plot_id
circle_no

```{r results = 'hide'}
names(plotinfo)
names(info_beheer)
names(info_XY)

# tijdelijk nog geen link leggen - mogelijks aan Yannick overlaten
plotdata0 <- plotinfo %>%
  # enkel plots waar XY van berekend is => inner_join
  # (niet 61000 transect: immers enkel 1eSet een opname, dan niet meer)
  inner_join(info_XY %>% select(plot_id, XLon_wgs84, YLat_wgs84, Z_m_TAW), by = c("plot_id")) %>% 
  left_join(info_beheer) %>% 
  filter(Management == "unmanaged") %>% 
  anti_join(excluded_kluisbos %>% select(plot_id)) %>% 
  mutate(inventory_year = year_dendro
         # , SITE_ID = NA, SITE_NAME = NA, WILDCARD_sub_ID = NA
         # , LPI_ID = ifelse(plottype == "CA", plot_id, NA)
         # , SPI_ID = ifelse(plottype == "CP", plot_id, NA)
         # , circle_no = ifelse(plottype == "CP", "1 / 2", NA)   #zie verder
         # , circle_radius = ifelse(plottype == "CP", "rA4 / rA3", NA) #zie verder
         , plot_sampled = "Y"  # enkel processed data hier
         # , sampled_area = ifelse(plottype == "CP", pi*rA4_m^2, core_area_ha*10000)   # in m2 !!A3 <> A4 => verderop pas berekenen
         , consistent_id_standing = ifelse(survey_number > 1, "P", NA)  
         # NA voor 1ste survey, P voor alle andere (want is op niveau van de stems, 
         # dus niet OK voor hakhout)
             # If you chose P, specify in the STANDING sheet which stems could not be 
             # reidentified and were assigned new IDs. 
         , consistent_id_lying = ifelse(survey_number > 1, "N", NA)  
         # , OTHER = NA
         # coord= Coordinate system (epsg code) used is specified in DESIGN sheet. If using WSG 84 (epsg code 4623), use decimal format with precision up to centimeters.
         , X = XLon_wgs84
         , Y = YLat_wgs84
         , Z = Z_m_TAW
         ) %>% 
  # onderscheid A en Q cirkelplots Sevendonck ...
  left_join(subarea_sevendonck, by = c("plot_id", "forest_reserve_fieldmap")) %>% 
  # forest_reserve_FM_adjusted aanmaken
  # om verder te kunnen koppelen aan site-id's wildcard
  mutate(forest_reserve_FM_adjusted = 
           ifelse(!is.na(subarea) & subarea == "Alder forest SFR", "Sevendonck A",
                  ifelse(!is.na(subarea) & subarea == "Oak forest SFR", "Sevendonck Q",
                         forest_reserve))
         ) %>% 
  select(-subarea)

names(plotdata0)

```

Ontdubbelen van cirkelplots (A3 en A4)
<!-- zijn de stralen van de subcircles constant doorheen de tijd?: hoeven we nu niet eens meer te weten -->

circle_no
sampled_area


Ook bewaren van standing_alive_threshold	standing_dead_threshold	lying_alive_threshold	lying_dead_threshold
voor aanmaak "design_data" (zie verder)


<!-- standing_dead_treshold was niet ingevuld voor A3, dat is meestal 50 -->
<!-- foutje in code: , standing_dead_threshold =  ifelse(name == "r_A4", dbh_min_a4_dead,  -->
<!--                             ifelse(name == "r_A3", dbh_min_a3_dead, NA)) -->
<!-- er stond "ifelse(name == **"r_A4"**, dbh_min_a3_dead, NA))  -->


```{r tresholds, results = 'hide'}
names(plotinfo)
# add extra rows per subcircle
tresholds_ <- plotinfo %>% 
  # filter(plottype == "CP") %>% 
  group_by(forest_reserve, plottype, period
           , r_A3, r_A4, core_area_ha
           # standing_alive_threshold
           , dbh_min_a3, dbh_min_a4, dbh_min_core_area
           # standing_dead_threshold
           , dbh_min_a3_dead, dbh_min_a4_dead, dbh_min_core_area_dead
           # lying_alive_threshold
           # lying_dead_threshold: A3 en A4 zelfde
           , diam_min_a4_logs, diam_min_core_area_logs
           ) %>% 
  summarize(n = n()) %>% 
  ungroup()

```

Enkel bij Kersselaersplein ("Zoniën UITBR_1995" & "Zoniën KERN_1983") gaat 
rA3 van 9m (survey 1) naar 12m (survey 2 en 3) 
=> rekening mee houden voor "consistent_id_standing": wordt "NA" voor die 1ste 
periode én "N" voor de 2de periode

Ontdubbelen van cirkelplots (A3 en A4), met uitz van deze waar rA3 = rA4
(Liedekerke en Withoefse heide)

```{r results = 'hide'}
names(tresholds_)
names(plotdata0)

# lang formaat maken van de cirkelplots binnen tresholds_
CP_tresholds <- tresholds_ %>% 
  filter(plottype == "CP") %>% 
  pivot_longer(cols = c("r_A3", "r_A4")) %>% 
  mutate(circle_no = ifelse(name == "r_A4", 1, 
                            ifelse(name == "r_A3", 2, NA))
         , standing_alive_threshold = ifelse(name == "r_A4", dbh_min_a4, 
                            ifelse(name == "r_A3", dbh_min_a3, NA))
         , standing_dead_threshold =  ifelse(name == "r_A4", dbh_min_a4_dead, 
                            ifelse(name == "r_A3", dbh_min_a3_dead, NA))
         , lying_dead_threshold = diam_min_a4_logs
         , lying_alive_threshold = lying_dead_threshold
           ) %>% 
  select(forest_reserve, period, plottype,
         circle_no, circle_radius = value,
         standing_alive_threshold, standing_dead_threshold,
         standing_dead_threshold, lying_dead_threshold, lying_alive_threshold
         )

# CA's selecteren
CA_tresholds <- tresholds_ %>% 
  filter(plottype == "CA") %>% 
  mutate(circle_no = NA, circle_radius = NA
         , standing_alive_threshold = dbh_min_core_area
         , standing_dead_threshold =  dbh_min_core_area_dead
         , lying_dead_threshold = diam_min_core_area_logs
         , lying_alive_threshold = lying_dead_threshold) %>% 
  select(forest_reserve, period, plottype, 
         circle_no, circle_radius,
         standing_alive_threshold, standing_dead_threshold,
         standing_dead_threshold, lying_dead_threshold, lying_alive_threshold
         )

# samenvoegen
CP_CA_tresholds <- rbind(CA_tresholds, CP_tresholds)

  
# wegfilteren van deze waar rA3 = rA4
check_rA3A4gelijk <- CP_CA_tresholds %>% 
  filter(plottype == "CP") %>% 
  group_by(forest_reserve, period, circle_radius) %>% 
  summarize(n= n()) %>% 
  ungroup() %>% 
  filter(n > 1)

# Liedekerke en Withoefse heide effectief rA3 = rA4
CP_CA_tresholds <- CP_CA_tresholds %>% 
  filter(!(forest_reserve %in% c("Liedekerke", "Withoefse heide") & circle_no == 2))


```

```{r combine, results = 'hide'}
names(plotdata0)
names(CP_CA_tresholds)
# groeperen per plot-id (geen)
plotdata <- plotdata0 %>% 
  left_join(CP_CA_tresholds, by = c("forest_reserve", "period", "plottype")
            , relationship = "many-to-many") %>% 
  mutate(sampled_area = ifelse(plottype == "CP", pi*circle_radius^2, core_area_ha*10000))   # in m2 !!A3 <> A4 

plotdata %>% filter(plot_id == 91000)
plotdata %>% filter(plot_id == 205)
plotdata %>% filter(plot_id == 101)
t <- plotdata %>% filter(str_detect(forest_reserve, "Sevend"))
plotdata %>% filter(plot_id == 1101)
```


consistent_id_standing: aanpassen voor "Zoniën UITBR_1995"
CP's survey 2: niet gekoppeld, want rA3 gaat van 9m (survey 1) naar 12m (survey 2 en 3) 
=> "consistent_id_standing": "NA" voor de 1ste periode (= standaard), én "N" voor de 2de periode

**FOUT gecorrigeerd 21/5/2025**
Initieel was ook voor "Zoniën KERN_1983" dezelfde redenering gevolgd,
MAAR deze plots werden niet opgemeten in 2000, enkel uitgesneden uit de kernvlakte
Deze worden hier niet aangeleverd, dus 2010 is daar de eerste survey


```{r uitz_consistent_id_extension1995_CP}
plotdata <- plotdata %>% 
  mutate(consistent_id_standing = 
           ifelse(forest_reserve %in% c("Zoniën UITBR_1995") & 
                    # forest_reserve %in% c("Zoniën UITBR_1995", "Zoniën KERN_1983") &     # WAS FOUT
                    # survey_number == 2 & plottype == "CP"
                    survey_number == 2  # 2010
                  , "N"
                  , consistent_id_standing)
  )
     
```



consistent_id_standing/LYING: aanpassen voor plot_id 11000 (oude kernvlakte Kerss):
survey 1 (1986) niet meegenomen => survey 2 (2000) moet ook nog NA zijn 
=> "consistent_id_standing": "NA" voor 2000 (1e keer gemeten)
=> "consistent_id_lying": "NA" voor 2000 (geen lying gemeten) en 2010 (1e keer lying gemeten)

consistent_id_lying: aanpassen voor CP's "Zoniën KERN_1983": in survey 1 niet opgemeten, 
pas vanaf survey 2 opgemeten

```{r uitz_consistent_id_Kerss_OldCore}
plotdata <- plotdata %>% 
  mutate(# Zoniën KERN_1983 - CA
    consistent_id_standing = 
         ifelse(plot_id == 11000 & 
                  survey_number == 2   # 2000
                , NA
                , consistent_id_standing)
    # pas toegevoegd 21/5/2025
    , consistent_id_standing = 
         ifelse(plot_id == 11000 & 
                  survey_number == 3   # 2010
                , "N"   # want shift in treshold tss 2000 en 2010
                , consistent_id_standing)
    , consistent_id_lying = 
         ifelse(plot_id == 11000 & 
                  survey_number == 2
                , NA
                , consistent_id_lying)
    , consistent_id_lying = 
         ifelse(plot_id == 11000 & 
                  survey_number == 3   # 2010
                , NA
                , consistent_id_lying)
    # Zoniën KERN_1983 - CP
    , consistent_id_lying = 
         ifelse(forest_reserve == "Zoniën KERN_1983" & 
                  plottype == "CP" &  survey_number == 2   # 2010
                , NA
                , consistent_id_lying)
    )
     
```

**Correctie 21/5/2025**
Ook bij LPI_ID 31000 (site Hannecart) and LPI_ID 43000 (site Rodebos): consistent_id_standing

for vegetation data I accounted for the fact that the area go larger, 
but I forgot to correct consistent_id. So for both LPI-plots consistent_id_standing 
should be "N" for the second inventory on the plot-level instead of "Y".
And on tree-level

```{r uitz_consistent_id_Hannecart_Rodebos}
plotdata <- plotdata %>% 
  mutate(consistent_id_standing = 
         ifelse((plot_id == 31000 | plot_id == 43000) & 
                  survey_number == 2  #2010
                , "N"
                , consistent_id_standing)
    )
     
```


SITE_ID	SITE_NAME			LPI_ID	SPI_ID		SLOPE	TOPO	EXPO	ELEV_CENTER	ELEV_RANGE
WILDCARD_sub_ID	inventory_year circle_no	circle_radius	plot_sampled	sampled_area
consistent_id_standing	consistent_id_lying	OTHER	X	Y	Z	WKT_geom		

**Extra:**
composed_site_id
inventory_id
inventory_type
plot_id
circle_no

**Geom: **
Overgenomen van databank

```{r plots_geom_check, eval = FALSE}
names(plotdata); nrow(plotdata)
names(plots_geom); nrow(plots_geom)
length(unique(plotdata$plot_id)) == length(unique(plots_geom$plot_id))

no_geom <- plotdata %>% 
  filter(!plot_id %in% plots_geom$plot_id)
# 1512 tem 1517 zaten nog niet in de db: Kluisbos Communal Forest, onbeheerd - opgelost

no_geom <-  plots_geom %>% 
  filter(!plot_id %in% plotdata$plot_id)
# 1140 en 1137 van sevendonck, zitten in geom, maar niet (meer) in onze plotdata?
# omdat ze nu als open area in beheer zitten ....
# nu ook opgenomen in plots_excluded_from_network:
      # forest_reserve	plot_id	info
      # Sevendonck	1137	kap tvv open ruimte (2023)
      # Sevendonck	1140	kap tvv open ruimte (2023)

# is OK, nu toch enkel de nieuwe aan te leveren

```
```{r plotdata_vars, results = 'hide'}
plotdata_def <- plotdata %>%
  left_join(plots_geom, by = c("plot_id")) %>% 
  mutate(geom = st_asewkt  # over te nemen uit reeds opgeladen data (< shapefile)
         , inventory_type = ifelse(plottype == "CA", "LPI", 
                                   ifelse(plottype == "CP", "SPI", NA))
         ) %>%  
  select(inventory_type
         # , composed_site_id, inventory_id
         # , SITE_ID, SITE_NAME, WILDCARD_sub_ID
         # , LPI_ID, SPI_ID
         , plot_id
         , circle_no
         , circle_radius
         , plot_sampled, sampled_area
         , inventory_year
         , consistent_id_standing, consistent_id_lying
         # , OTHER
         , X, Y, Z
         , geom
         # extra vars voor mezelf
         , forest_reserve_FM_adjusted
         , plottype, period
         )


#check
plotdata_def %>% filter(plot_id == 101) # conc. cirkels
plotdata_def %>% filter(plot_id == 205) # één cirkel A3 = A4
plotdata_def %>% filter(plot_id == 1101)
plotdata_def %>% filter(plot_id == 11000)
plotdata_def %>% filter(plot_id == 41000)
```

```{r}
names(plotdata_def)
```
Nog composed_site_id & inventory_id toevoegen op einde, plot_id behouden


## Overview plots and forest reserves

```{r table_BR}
# unique(plotdata_def$forest_reserve)
# names(plotdata_def)

plotdata_def %>% group_by(forest_reserve_FM_adjusted, plottype) %>% 
  summarize(n_surveys = n_distinct(inventory_year)
            , min_year = min(inventory_year)
            , max_year = max(inventory_year)) %>% 
  ungroup() %>% 
  dplyr::select(forest_reserve = forest_reserve_FM_adjusted # Sevendonck A en Q
                , plottype, n_surveys, min_year, max_year) %>%  
    DT :: datatable(filter = 'top', options = list(dom = 'rt'), rownames = FALSE)  

```



```{r list_plots, results='hide'}
names(plotdata_def)
list_plots <- plotdata_def %>%   # sampled_area nodig, maar 
  group_by(plot_id, period
         , forest_reserve_FM_adjusted
         , plottype
         , X, Y, Z
         # , LPI_ID, SPI_ID
         , inventory_year, 
         , consistent_id_standing, consistent_id_lying) %>% 
  summarize(sampled_area = max(sampled_area)) %>% 
  ungroup()

t <- list_plots %>% filter(str_detect(forest_reserve_FM_adjusted, "Sevend"))
list_plots %>% filter(is.na(forest_reserve_FM_adjusted)) %>% nrow() == 0
list_plots %>% filter(forest_reserve_FM_adjusted == "Jansheideberg" & period == 3 & plottype == "CA")

nrow(plotdata_def); nrow(list_plots)*2
# enkel de CP's hebben twee records in plotdata_def: A3 en A4 => +/- gelijk
```


```{r list_BR, results ='hide'}
names(list_plots)
list_BR <- list_plots %>% 
  group_by(forest_reserve_FM_adjusted, plottype, period, inventory_year) %>% 
  summarize(n_periods = n_distinct(period)
            , n_plots = n_distinct((plot_id))
            , plot_id_min = min(plot_id)
            , plot_id_max = max(plot_id)
            , plots_list = paste(plot_id, collapse = ";")
  ) %>% 
  ungroup() %>% 
  mutate(plot_id = ifelse(plottype == "CA"
                               , as.character(plot_id_min)
                               , paste0(plot_id_min, "-", plot_id_max)
                               )) %>% 
  select(-plot_id_min, -plot_id_max)

# t2 <- list_BR_ %>% 
#   anti_join(list_BR, by = c("forest_reserve", "plottype", "plots_list"))

list_BR %>% filter(str_detect(forest_reserve_FM_adjusted,"Sevend") & plottype == "CP")
list_BR %>% filter(str_detect(forest_reserve_FM_adjusted,"Everzw") & period == 3)
```

## Different inventory years, same period

**Ter info**: sommige reservaten hebben per 
opname-periode toch twee verschillende jaartallen voor `inventory_year`.
Zo bv.Zwaenepoel 2nd extension: de dendro werd opgemeten tss 8/1/2020 en 15/5/2020
=> `inventory_year` is deels 2019 (voor 1/5/2020) en deels 2020 (na 1/5/2020), 
aangezien er voor gekozen werd om alles wat voor 1 mei opgemeten wordt bij 
het voorafgaande kalenderjaar/groeiseizoen te voegen.

Ook bij de andere reservaten blijkt het eerste jaar steeds de hoofdmoot van 
opnames.
Dit heeft als gevolg dat er voor deze reservaten dubbel zoveel records zijn in 
`INBO_design.txt`.

Het gaat om volgende bosreservaten:

```{r}
# list_BR %>% group_by(forest_reserve, period, plottype, subarea) %>% 
#   summarise(n = n()) %>% ungroup() %>% filter(n > 1)

dubbbel_BR <- list_BR %>% group_by(forest_reserve_FM_adjusted, period, plottype) %>% 
  summarise(n = n()) %>% ungroup() %>% filter(n > 1)

list_BR %>% inner_join(dubbbel_BR) %>% 
  select(forest_reserve = forest_reserve_FM_adjusted, plottype
         , period, INV_YEAR = inventory_year, n_plots) %>% 
  DT::datatable()
# telkens een aantal plots net op een later moment opgemeten 
# het eerste jaar is steeds de hoofdmoot van opnames, maar eigenlijk correcter 
# om deze met een ander INVENTORY YEAR te behouden 
```

<br>

# STANDING 

Data File Title: institute_Standing.txt
or: institute_Standing_Site_ID.txt

Sheet "Standing_metadata" explains the recorded attributes of STANDING stems. These are divided into Basic strictly defined grey columns, where missing values are filled in as "NA"; coloured columns, where unused variants need to be deleted; and Extended attributes. Extended attributes are provided only if available.  Each data provider should clearly describe the methodology for measuring standing trees on their own research areas in the Standing_metadata.txt file;  for example: species code list, specification of height measurement, cause of death (extended).															
																
STANDING: This data table is designed to characterize alive and dead STANDING stems on a particular site, LPI or SPI, qualitative and quantitative attributes of each individual stem. These are divided into Basic strictly defined grey columns, where missing values are filled in as "NA"; coloured columns, where unused variants need to be deleted; and Extended attributes. Extended attributes are provided only if available. In case when the standing stem was measured in several inventories, the records are listed for each inventory on a separate row.		

**Wordt opgeslagen in `standing`**

## Load data dendrometry														



```{r load_dendro}
#names(plotdata_def)
data_dendro0 <- load_data_dendrometry(database = path_to_fieldmap_db
                                     , processed = TRUE 
                                     , extra_variables = TRUE)

data_shoots <- load_data_shoots(database = path_to_fieldmap_db
                                , extra_variables = TRUE)
```

**!! Attention**: treshold standing trees in 2000 was 30 cm DBH, but there were also two regeneration groups with treshold 5 cm DBH
**=> we need to filter these smaller trees out**
(913 records)


```{r treshold30}
# ! Attention: treshold standing trees in 2000 was 30 cm DBH, but there were also two regeneration groups with treshold 5 cm DBH
# **=> we need to filter these smaller trees out**
# 913 records
names(data_dendro0)
t <- data_dendro0 %>% 
  filter(plot_id == 11000 & year == 2000 & dbh_mm < 300)

data_dendro <- data_dendro0 %>% 
  filter(!(plot_id == 11000 & year == 2000 & dbh_mm < 300))

nrow(data_dendro0) == nrow(t) + nrow(data_dendro)

```

**!! GEVOLG**: soms verwijst een `old_id` naar één van deze "verwijderde" bomen
Als we deze nu al verwijderen, dan wordt er geen correcte unieke tree_id aangemaakt
We weten pas nadat we `create_unique tree_id()` gerund hebben, welke geen link hebben naar
vorige periode.

Verderop hier rekening mee houden.



## Unique tree-id 

consistent_id_standing	
The identification numbers of standing stems from the previous inventory year were 
completely (Y), partly (P) reidentified or were not reidentified (N).
If you chose P, specify in the STANDING sheet which stems could not be reidentified and 
were assigned new IDs. 
For single-inventory sites and the first (oldest) inventories, fill in NA.

---

In Flanders trees, not stems, are coupled through time.

The function `create_unique_tree_id()` from package forrescalc, allows us to create unique
id's on **tree level** (based on old_id en coppice_id)
NOT on stem level!

=> plotdata_def: consistent_id_standing = P (see above)    
=> standing_def: coppice => consistent_id = N; individuel tree => consistent_id = Y   
(coppice trees don't have a unique tree-id, only the individual trees)


```{r create_unique_tree_id, results='hide'}
# ?create_unique_tree_id
data_dendro <- create_unique_tree_id(data_dendro)
names(data_dendro)
```

```{r }
data_dendro %>% filter(is.na(tree_id)) %>% nrow() == 0

# !! 1323 records met plot_id 11000 zonder id bv. oldid 3900 uit 2000
t <- data_dendro %>% filter(is.na(tree_id)) %>% 
  select(plot_id, period
         , tree_id, tree_measure_id, old_id, coppice_id
         , ind_sht_cop, alive_dead, species)
```


**!! OPGEPAST**: doordat we hoger de bomen met dbh < 30 cm verwijderd hebben uit 
plot 11000 (periode 1 - jaar 2000), zijn er nu bomen zonder (unieke) `tree_id`
(waar `old_id` verwees naar één van deze "verwijderde" bomen)

Daarom bij deze bomen `old_id` leeg maken en `create_unique tree_id()` opnieuw runnen. 


```{r}
names(data_dendro)
data_dendro %>% filter(is.na(tree_id)) %>% nrow() == 
  data_dendro %>% filter(is.na(tree_id) & !is.na(old_id)) %>% nrow()

data_dendro_ <- data_dendro %>% 
  mutate(old_id = ifelse(is.na(tree_id) & !is.na(old_id), NA,
                         old_id)) %>% 
  select(-tree_id)

data_dendro_ <- create_unique_tree_id(data_dendro_)
data_dendro_ %>% filter(is.na(tree_id)) %>% nrow() == 0
```
```{r}
data_dendro <- data_dendro_
```


```{r}
# check - ok
t <- data_dendro %>% 
  filter(plot_id == 53000 & tree_measure_id %in% c(11495, 11483, 256, 119)) %>% 
  select(plot_id, period
         , tree_id, tree_measure_id, old_id, coppice_id
         , ind_sht_cop, alive_dead, species)
```


```{r check_coppice}
t <- data_dendro %>% 
  filter(ind_sht_cop == 12) %>% 
  select(plot_id, period
         , tree_id, tree_measure_id, old_id, coppice_id
         , ind_sht_cop, alive_dead, species)

```

## Calculate dendro

```{r eval = FALSE}
height_model <- load_height_models()
save(height_model, file = "height_model.RData")
```

```{r}
load("height_model.RData")

# bij problemen met forresheights github, eigen functie gebruiken
# path_to_height_models <- "C:/03_BR/1_DataVerwerkingBR/Data/Hoogtemodellen/"
# height_model <- load_height_models_local(path_to_height_models)
```

```{r results='hide'}
data_stems <- compose_stem_data(data_dendro, data_shoots, extra_variables = TRUE)

data_deadwood <- load_data_deadwood(database = path_to_fieldmap_db, processed = TRUE)
data_deadwood <- calc_intact_deadwood(data_deadwood)  # overschrijft calc_volume_m3 uit db met volume intacte boom

data_stems_calc <- calc_variables_stem_level(data_stems, height_model)

summary(data_stems_calc)

# check tree_id
data_stems_calc %>% filter(is.na(tree_id)) %>% nrow() == 0
# t <- data_stems_calc %>% group_by(tree_id, ind_sht_cop) %>% 
#   summarise(n = n()) %>% ungroup()
```


## Select processed plots

Enkel de dendro data van de reservaten die in `list_plots` zitten (idem als plots in `plotdata_def`).

```{r}
standing0 <- data_stems_calc %>% 
  inner_join(list_plots, by = c("plot_id", "period", "plottype"))

t <- standing0 %>% group_by(forest_reserve_FM_adjusted, plottype, year) %>% 
  summarise(n_trees = n(), n_plots = n_distinct(plot_id)) %>% ungroup()

# check - niet opgenomen
not_included <- data_stems_calc %>% 
  anti_join(plotdata_def %>% select(plot_id, period),
             by = c("plot_id", "period"))

t2 <- not_included %>% group_by(forest_reserve, plottype, year) %>% 
  summarise(n_trees = n(), n_plots = n_distinct(plot_id)) %>% ungroup()

# nrows?
nrow(standing0) == nrow(data_stems_calc) - sum(t2$n_trees)

plotinfo %>% anti_join(list_plots) %>% nrow() == 179
t <- plotinfo %>% anti_join(list_plots)
# table(t$forest_reserve)
# De heide    Ename Kluisbos Sevendonck Withoefse heide T 
#       52       55       55      4           1
# dat zijn ename, kluisbos en de heide
# en ook 2(x2) plots Sevendonck 1137 en 1140 die nu gekapt zijn => uit netwerk
# en transect with heide
```


## Variables

composed_site_id
inventory_id
inventory_type
plot_id
circle_no
tree_id
stem_id
piece_id
inventory_year
consistent_id
life
position
integrity
height
length
date
full_scientific
dbh
diameter_1
diameter_2
decay
geom


<!-- SITE_ID	plot_id	tree_id	stem_id	inventory_year	consistent_id	 -->
<!-- STATUS : life	position	integrity	 -->
<!-- height	date -->


<!-- FULL_SCIENTIFIC	GENUS	SPECIES	CODE	ABBREVIATION -->

<!-- DBH_cm	dbh -->

<!-- DECAY	: NUMERIC	TEXT -->
<!-- X	Y	Z	AZIMUTH	DISTANCE	WKT_geom -->

<!-- EXTENDED																 -->
<!-- HOM_m	STATUS2	CAUSE_OF_DEATH	VOLUME	SUN_EXP	RED_FACTOR	HABITAT1	HABITAT2	HABITAT3	INSECT	CAVITIES	FUNGI	BARK_DAMAGE	BREAK_TYPE	VITALITY	LAYER	TAG -->


**Ter info mbt consistent_id:**

- consistent_id wordt op plotniveau bepaald:
    * voor 1ste survey steeds NA
    * voor 2de survey waar mogelijkheid is tot koppeling: bij hakhout "N" en bij individuele bomen "Y"
    * dus ook ingroei krijgt "Y"


**Geom:**

Volgens Yannick: `geom` vormen op basis van de lokale x en y coördinaten:
SRID=0;POINT(x_local y_local)

```{r extra vars}
# tijdelijk extra vars mee selecteren, vooraleer weg te schrijven terug verwijderen
extra_vars <- c("forest_reserve_FM_adjusted", "plottype", "period")
```

```{r standing_vars, results='hide'}
names(standing0)
unique(plotdata_def$consistent_id_standing)
names(qSpecies)
names(qDecaystage)

# !! nog tree_id toevoegen en obdaarvan consistent_id
# = sowieso NA in eerste survey

standing <- standing0 %>%
  left_join(qSpecies %>% select(-name_nl, -name_sc), by = c("species" = "ID")) %>% 
  left_join(qDecaystage, by = c("decaystage" = "ID")) %>% 
  left_join(qiufrovitality, by = c("iufro_vital" = "ID")) %>% 
  # left_join(list_plots) %>% 
  mutate(circle_no = ifelse(plottype == "CA"
                            , NA
                            , ifelse(plottype == "CP"
                                     , ifelse(!is.na(subcircle) & subcircle == "A4"
                                              , 1, 2) 
                                     , 9999))
         , x_local = round(x_local, 3), y_local = round(y_local, 3)
         , geom = paste0("SRID=0;POINT(",x_local, " ",y_local, ")")
         , inventory_type = ifelse(plottype == "CA", "LPI", 
                                 ifelse(plottype == "CP", "SPI", NA))
         , stem_id = shoot_measure_id
         , piece_id = NA
         , consistent_id = ifelse(consistent_id_standing == "P"
                                  # op stemniveau => "Y" voor single trees, "N" voor coppice
                                  , ifelse(ind_sht_cop == 10, "Y", "N")
                                  , consistent_id_standing)
         , life	= ifelse(alive_dead == 12, "D", "A")  # life can be in form of Alive (A) or Dead (D). 
         , position	= "S"
         , integrity = ifelse(intact_snag == 10, "F", "C")	 # Complete (C) or Fragmented (F)
         , height = height_m # measured!
         , length = NA
         , date = as.Date(date_dendro, format = "%d/%m/%Y") # date of measurement of particular stem (format yyyy-mm-dd): 2002-12-01
         , full_scientific = name_sc_short
         # , TREE_SPECIES_CODE = species	
         , dbh = dbh_mm
         , diameter_1 = NA, diameter_2 = NA
         , decay = ifelse(alive_dead == 12, decaystage, NA)
         # , DECAY_TEXT = ifelse(alive_dead == 12, decaystage_txt, NA)
         # , X = X + x_local  # !! geldt niet bij WGS84 (Lat&Long), enkel bij Lambert
         # , Y = Y + y_local	
         , hom_m = 1.3
         , height_model = ifelse(intact_snag == 11, round(calc_height_m, 1), NA)
         , volume = round(vol_bole_m3, 2)
         , vitality = vitality_txt
         ) %>% 
  # With heide en Liedekerke maar één plot A3 = A4:
        # CP_CA_tresholds <- CP_CA_tresholds %>% 
        # filter(!(forest_reserve %in% c("Liedekerke", "Withoefse heide") & circle_no == 2))
  mutate(circle_no = ifelse(forest_reserve %in% c("Liedekerke", "Withoefse heide")
                            , 1, circle_no)) %>% 
  select(inventory_type
         , plot_id
         , circle_no
         # , LPI_ID,	SPI_ID
         , tree_id,	stem_id, piece_id
         , inventory_year, consistent_id
         , life, position, integrity
         , height, length
         , date
         , full_scientific
         # , TREE_SPECIES_CODE
         , dbh, diameter_1, diameter_2
         , decay
         # , DECAY_TEXT
         # , x_local, y_local
         , geom
         , hom_m, height_model, volume, vitality
         # , HOM_m, HEIGHT_model, VOLUME, VITALITY
         , all_of(extra_vars)
         # , forest_reserve, plot_id, plottype, period
         , tree_measure_id
         )

#check
standing %>% filter(plot_id == 101)
t <- standing %>% filter(plot_id == 1101)
t <- standing %>% filter(plot_id == 2001)  
# uitbr_1995: andere straal dus consistent_id_standing = N voor survey 2
t <- standing %>% filter(plot_id == 11000)
```

```{r}
names(standing)
```


```{r check_consistent}
consist_summ <- standing %>% 
  group_by(forest_reserve_FM_adjusted, plottype, plot_id
           , period, consistent_id) %>% 
  summarize(n = n()) %>% 
  ungroup()
```
<br>

# LYING 

Sheet "Lying_metadata" explains the recorded attributes of LYING stems (object sampling). These are divided into Basic strictly defined grey columns, where unavailable values are filled in as "NA"; coloured columns, where unused variants need to be deleted; and Extended attributes. Extended attributes are provided only if available. Each data provider should clearly describe the methodology for measuring lying stems on their own research sites in the Lying_metadata.txt file; for example: specification of the point of upper end diameter measurement, decay classification, method of volume calculation of lying stems/pieces (extended), etc.												
													
LYING: This data table is designed to provide obect-based descriptions of LYING stems on a particular site, LPI or SPI, i.e. qualitative and quantitative attributes of each individual stem. These are divided into Basic strictly defined grey columns, where missing values are filled in as "NA"; coloured columns, where unused variants need to be deleted; and Extended attributes. Extended attributes are provided only if available. In case when the lying stem was measured in several inventories, the records are listed for each inventory on a separate line.														

**Wordt opgeslagen in `lying`**

## Select processed plots

```{r results='hide'}
names(data_deadwood)
names(list_plots)

lying0 <- data_deadwood %>% 
  inner_join(list_plots, by = c("plot_id", "period", "plottype"))

t <- lying0 %>% group_by(forest_reserve_FM_adjusted, plottype, year) %>% 
  summarise(n_trees = n(), n_plots = n_distinct(plot_id)) %>% ungroup()

# check - niet opgenomen
not_included <- data_deadwood %>% 
  anti_join(plotdata_def %>% select(plot_id, period),
             by = c("plot_id", "period"))

t2 <- not_included %>% group_by(forest_reserve, plottype, year) %>% 
  summarise(n_trees = n(), n_plots = n_distinct(plot_id)) %>% ungroup()

# nrows?
nrow(lying0) == nrow(data_deadwood) - sum(t2$n_trees)
nrow(list_plots) == 1895
```

## Data control

```{r tmp}
lying0 %>% filter(max_diam_mm < 100) %>% nrow() == 0

# tijdelijk deze records deleten
# lying_ <- lying0 %>% 
#   filter(max_diam_mm >= 100)
# 
# nrow(lying_) == nrow(lying0) - 6
# 
# lying0 <- lying_

```


## XY top and bottom - NIET

XY-coördinaten van top en bottom nodig:

=> in Project Manager via de tool "Export data" in de Acces dB 
(PlainSHP setting: DC - settings - general - map layers handling) 
de tabellen Deadwood_details genereren (in access "MDB_deadw_details_20240613.accdb")
<!-- (c)A: volgen mij is "geodatabase" ook OK ipv PlainSHP setting -->

> beter om dit nu niet aan te leveren, teveel onduidelijkheden


```{r load_xy, eval = FALSE}
# path_to_db_LISplots <-  "C:/03_BR_db_monitoring/LIS_plots_20240930/FieldMapData_LIS_plots_20240930.accdb"
path_to_deadw_details <-  "C:/03_BR_db_monitoring/MDB_deadw_details_20240613.accdb"

query_XY_1 <- 
    "SELECT deadw_xy.IDPlots AS plot_id, 
    deadw_xy.IDDeadwood AS lying_deadw_id, 
    deadw_xy.ID, 
    deadw_xy.X_m AS x_m, 
    deadw_xy.Y_m AS y_m, 
    deadw_xy.Z_m AS z_m, 
    deadw_xy.Diam_mm AS diam_mm
    FROM Deadwood_Details deadw_xy;"
query_XY_2 <- 
    "SELECT deadw_xy.IDPlots AS plot_id, 
    deadw_xy.IDDeadwood_2eSET AS lying_deadw_id, 
    deadw_xy.ID, 
    deadw_xy.X_m AS x_m, 
    deadw_xy.Y_m AS y_m, 
    deadw_xy.Z_m AS z_m, 
    deadw_xy.Diam_mm AS diam_mm
    FROM Deadwood_2eSET_Details deadw_xy;"
query_XY_3 <- 
    "SELECT deadw_xy.IDPlots AS plot_id, 
    deadw_xy.IDDeadwood_3eSET AS lying_deadw_id, 
    deadw_xy.ID, 
    deadw_xy.X_m AS x_m, 
    deadw_xy.Y_m AS y_m, 
    deadw_xy.Z_m AS z_m, 
    deadw_xy.Diam_mm AS diam_mm
    FROM Deadwood_3eSET_Details deadw_xy;"

con <- odbcConnectAccess2007(path_to_deadw_details)
  data_xy_1 <- sqlQuery(con, query_XY_1, stringsAsFactors = TRUE) %>% 
    mutate(period = 1) 
  data_xy_2 <- sqlQuery(con, query_XY_2, stringsAsFactors = TRUE) %>% 
    mutate(period = 2) 
  data_xy_3 <- sqlQuery(con, query_XY_3, stringsAsFactors = TRUE) %>% 
    mutate(period = 3) 
odbcClose(con)

data_xy <- rbind(data_xy_1, data_xy_2, data_xy_3)

```


```{r eval = FALSE}
names(data_xy)
# names(data_FAS_xy)
# names(data_FAS_diam)
# names(data_FAS)
```


```{r eval = FALSE}
deadw_xy <- dplyr::select(data_xy, plot_id, lying_deadw_id, ID, period
                         , x_m, y_m, z_m, diam_mm) %>%
  group_by(plot_id, lying_deadw_id, period) %>%
  arrange(-diam_mm) %>% 
  summarise(d1=first(diam_mm), d2=last(diam_mm), x1=first(x_m), x2=last(x_m), y1=first(y_m), y2=last(y_m), z1=first(z_m), z2=last(z_m), deadw_id=first(lying_deadw_id), n_points = n()) %>%
  ungroup() 

deadw_xy %>% filter(n_points > 2) %>% nrow()  # 242
d <- deadw_xy %>% filter(n_points > 2)
table(d$period)
 #  1   2   3 
 # 60 175   7 
```

Sommmige fragmenten hebben nog één of meer tussenliggende punten (naast top en bottom).
Volume is dan wel correct, maar XY zegt weinig.
(vooral periode 1 en 2)

```{r eval = FALSE}
## basis (diameter_1) en top (diameter_2) toewijzen
deadw_xy$diameter_1 <-ifelse(deadw_xy$d1<deadw_xy$d2, deadw_xy$d2, deadw_xy$d1)
deadw_xy$X_1 <-ifelse(deadw_xy$d1<deadw_xy$d2, deadw_xy$x2, deadw_xy$x1)
deadw_xy$Y_1 <-ifelse(deadw_xy$d1<deadw_xy$d2, deadw_xy$y2, deadw_xy$y1)
deadw_xy$Z_1 <-ifelse(deadw_xy$d1<deadw_xy$d2, deadw_xy$z2, deadw_xy$z1)  

deadw_xy$diameter_2 <-ifelse(deadw_xy$d1<deadw_xy$d2, deadw_xy$d1, deadw_xy$d2)
deadw_xy$X_2 <-ifelse(deadw_xy$d1<deadw_xy$d2, deadw_xy$x1, deadw_xy$x2)
deadw_xy$Y_2 <-ifelse(deadw_xy$d1<deadw_xy$d2, deadw_xy$y1, deadw_xy$y2)
deadw_xy$Z_2 <-ifelse(deadw_xy$d1<deadw_xy$d2, deadw_xy$z1, deadw_xy$z2)

deadw_xy <- deadw_xy %>% 
  select(plot_id, lying_deadw_id, period, diameter_1, , X_1, Y_1, Z_1, diameter_2, X_2, Y_2, Z_2)
```


```{r eval = FALSE}
deadw_xy_ <- lying0 %>% 
  left_join(deadw_xy, by = c("plot_id", "period", "lying_deadw_id"))
nrow(deadw_xy_);nrow(lying0)
t <- deadw_xy_ %>% filter(is.na(X_1))
```

Z-coord niet steeds correct.

- Z-coord van centrum plot komt uit de shapefile (X en Y ook)    
- in fieldmap staat de z-coord op plotniveau altijd op 0
- soms is z-coord van fragment ingemeten tov "0" en soms tov echte z-coord

Als de z-coord van top en  bottom met dezelfde fieldmap-instelling opgemeten zijn, 
is dat geen probleem voor de volumeberekening, 
maar als we zowel de z-coord van centrum plot als van dood hout aanleveren, moeten
we wel zorgen dat dat overeenkomt.

```{r check, eval = FALSE}
#  ev. z-waarde van plot overnemen
deadw_xy_ <- deadw_xy_ %>% 
  mutate(Z_1 = ifelse(Z_1 <= 0 | Z_1 > 1000, Z, Z_1),
         Z_2 = ifelse(Z_2 <= 0 | Z_2 > 1000, Z, Z_2))

t <- deadw_xy_ %>%
  filter(Z_1 > Z + 3 | Z_1 < Z - 3) %>% 
  select(1:5, 9, contains(c("X", "Y", "Z")))
nrow(t) # 16196 / 9114

```

Belangrijker is om te kijken of er onlogische hooogteverschillen zijn tss Z1 en Z2.

In controle hierna grens op 3 m gezet => 6786 records!
Dit is heel soms OK, in geaccidenteerde reservaten, maar niet overal.
Vaak lijkt Z_2 rond de 0 te liggen en Z_1 meer in lijn met plotcentrum of omgekeerd ...

Als we grens op 10m zetten blijven er nog 5746 records over


```{r eval = FALSE}
# belangrijker is om te kijken of er onlogische hooogteverschillen zijn tss Z1 en Z2
t2 <- deadw_xy_ %>%
  filter(Z_1 > Z_2 + 3 | Z_1 < Z_2 - 3) %>% 
  mutate(z_diff = Z_1 - Z_2) %>% 
  select(1:5, 9, X, Y, X_1, Y_1, X_2, Y_2, Z, Z_1, Z_2, z_diff, contains(c("calc", "total_")))
nrow(t2)   # 6786

t2 %>% filter(abs(z_diff) > 10) %>% nrow()

write.xlsx(x = t2, 
           file = paste0(path_to_dataverwerking_teamdrive, "overkoepelend/deadw_diff_Z_MDB20240613.xlsx"))
# G:\Gedeelde drives\Team_Boseco_BR\PRJ_BR_Gegevensverwerking\overkoepelend
```

Bijkomend is er ook nog het probleem dat de X en Y coördinaten van het plotcentrum 
in WGS 84 uitgedrukt staan,
terwijl er deadwood fragmenten zijn (vooral kernvlaktes) die exacte coördinaten hebben 
(geen lokale) die in Lambert staan.
Om de volledig databank om te zetten naar WGS 84 is geen optie.
Het coördinatenstelsel wordt immers op plotniveau ingesteld.

Alles in lokale coördinaten is zelfde probleem.


## Variables				

SITE_ID	LPI_ID	SPI_ID	
tree_id	stem_id	piece_id	
INVENTORY YEAR	consistent_id	
date
life	position	integrity	

TREE_SPECIES FULL_SCIENTIFIC CODE
dbh diameter_1 diameter_2
length
DECAY NUMERIC TEXT

VOLUME


```{r lying_vars, results='hide'}
names(lying0)
unique(list_plots$consistent_id_lying)
names(qSpecies)
names(qDecaystage)
unique(lying0$intact_fragm)
unique(lying0$decaystage)

lying <- lying0 %>%
  left_join(qSpecies %>% select(-name_nl, -name_sc), by = c("species" = "ID")) %>% 
  left_join(qDecaystage, by = c("decaystage" = "ID")) %>% 
  left_join(qVdagnVfm, by = c("intact_fragm" = "ID")) %>% 
  mutate(geom = NA
         , inventory_type = ifelse(plottype == "CA", "LPI", 
                                 ifelse(plottype == "CP", "SPI", NA))
         , circle_no = 1  # altijd in A4
         , tree_measure_id = NA
         , tree_id = lying_deadw_id # idem als piece_id
         , stem_id = NA
         , piece_id = lying_deadw_id
         , consistent_id = ifelse(consistent_id_lying == "N"
                                  , "N"   # 
                                  , consistent_id_lying) # N of NA
         , life	= "D"  # liggend is steeds dood bij ons
         , position	= "L"
         , integrity = ifelse(intact_fragm == 10, "C", "F")	 # Complete (C) or Fragmented stem (F)
         , height = NA
         , date = as.Date(date_dendro, format = "%d/%m/%Y") # date of measurement of particular stem (format yyyy-mm-dd): 2002-12-01
         , full_scientific = name_sc_short
         # , TREE_SPECIES_CODE = species	
         , dbh = ifelse(intact_fragm == 10, max_diam_mm, NA) # Diameter at distance of 1.3 m from the lower end of the lying log.
         , diameter_1 = ifelse(intact_fragm == 10, NA, max_diam_mm)  
         #Diameter of the lower end, ev. nog bij te snijden
         , diameter_2 = ifelse(intact_fragm == 10, NA, min_diam_mm) 
         # Diameter of the upper end of the lying log, ev. nog bij te snijden
         
         # x1, x2 en y1, y2: zoals ingemeten - TOCH NIET
         # (enkel indien expliciet gevraagd: XY van top en bottom deel dat IN plot valt cfr script Arno)
         # , X_1 = X + x_1
         # , X_2 = X + x_2
         # , Y_1 = Y + x_1
         # , Y_2 = Y + x_1
         , length = round(calc_length_m, 1)
         , decay = ifelse(decaystage == 0, NA, decaystage)
         # , DECAY_TEXT = decaystage_txt
         , x_local = NA, y_local = NA
         , hom_m = NA, height_model = NA
         , volume = round(calc_volume_m3, 2)
         , vitality = NA
         ) %>% 
  select(inventory_type
         , plot_id
         , circle_no
         # , LPI_ID,	SPI_ID
         , tree_id,	stem_id, piece_id
         , inventory_year, consistent_id
         , life, position, integrity
         , height, length
         , date
         , full_scientific
         # , TREE_SPECIES_CODE
         , dbh, diameter_1, diameter_2
         , decay
         # , DECAY_TEXT
         # , x_local, y_local
         # , X_1, X_2, Y_1, Y_2
         , geom
         , hom_m, height_model, volume, vitality
         , all_of(extra_vars)
         # , forest_reserve, plot_id, plottype, period
         , tree_measure_id
         )

names(lying)
table(lying$decay)

#check
lying %>% filter(plot_id == 101)
lying %>% filter(plot_id == 2001)
t <- lying %>% filter(plot_id == 91000)

```

```{r}
names(lying)
```
<br>

# LYING-STANDING

Combine both

```{r}
names(lying); names(standing)

trees <- rbind(standing, lying)

trees %>% filter(is.na(tree_id)) %>% nrow() == 0
```

# BIODIV

## Request

**Mail from Yannek Kaber: **

"I started organizing the biodiversity data from WILDCARD partners.
Would it be possible for you to send me biodiv data of the sites for which you 
deliver(ed) dendrometrical data to Kamil?

The additional work for sending me your raw files would be:

- to provide a table which links the location of sampling to the dendrometric data 
to whatever identifier you use in your data set. 
This table should include the identifiers “institute”, “res_ID_inst”, 
“reserve_name”, “WILDCARD_sub_ID” from the meta data table. 
Plus if possible provide exact coordinates of the sampling location and/or the plot ID 
which was used when you sent the dendrometric data to the database people.

- Provide existing documentation of the files that you sent me. 
This can be any document that correctly describes the data. Preferably there are 
published studies that explain the data structure well. 
Field manuals in foreign language is also possible.

My approach will be to ask for minimal information at the beginning and take on 
the harmonization work myself. 
You will just need to be available for clarifying open questions afterwards."


**Antwoord Kris:**

"what is readily available are the *ground vegetation* relevées : 
for the circular plots, these are located in the center of the sample plots 
of the dendrometrics, so can be easily linked to the coordinates and 
plot code of the circular plots.

For the larger plots, also vegetation plots are available in subplots of 10x10m. 

For details, I can refer to our field protocol that is described in detail in the 
file attached.

Inventories of *ground fungi* are also available for about 10 transects in the 
so-called core areas (= large plots).

For other biodiversity data: these are more 'ad hoc', and not always linked to 
sample plots. Most of them are included in the Bottoms-up data, 
so it might be better to wait for the data request there.


## Load ground vegetation

In eerste instantie enkel vegetatie
Fungi enkel als er om gevraagd wordt (ik weet niet waar die data zit)

SITE_ID, SITE_NAME, WILDCARD_sub_ID, inventory_year,  LPI_ID, SPI_ID, 
plot_sampled, sampled_area, LPI_sub_ID,
SPECIES, COVER


```{r load_lkp_veg}
con <- odbcConnectAccess2007(path_to_fieldmap_db)
  # qtotalCover<- sqlFetch(con, "qtotalCover", stringsAsFactors = FALSE)
  qHerbSpecies<- sqlFetch(con, "qHerbSpecies240810", stringsAsFactors = FALSE)
  # qCoverHerbs <- sqlFetch(con, "qCoverHerbs", stringsAsFactors = FALSE)
odbcClose(con)

# 
qHerbSpecies <- qHerbSpecies %>% select(ID, name_sc = Value2)
```


```{r load_veg_data, results='hide'}
data_vegetation0 <-
  load_data_vegetation(
    database = path_to_fieldmap_db,
    processed = TRUE
  )

data_vegetation <- data_vegetation0 %>% 
  inner_join(list_plots) # `by = join_by(plot_id, plottype, period)
nrow(data_vegetation) #5731/6084/6462


# verschil processed TRUE/FALSE: -----
# als FALSE, dan worden NA's ingeladen => die meenemen? NEE
# als ik die meeneen verschijnt er in "ground_veg" een extra record met jaartal=NA
# en plot_smpled=NA => verwarrend, beter niet meenemen
data_vegetation2 <- load_data_vegetation(
    database = path_to_fieldmap_db,
    processed = FALSE
  ) %>% 
  inner_join(list_plots)
nrow(data_vegetation2) # 5759/6490

t <-  data_vegetation2 %>% 
  anti_join(data_vegetation, by = c("plot_id", "plottype", "period"))
# 28
# With heide periode 2: geen veg-opname, wel dendro
# plot 112, 946, 957: gevaarlijk, niet opgenomen maar wel <1% voor waterlayer-cover
  
```

```{r results='hide'}
data_vegetation %>% filter(is.na(plotarea_ha)) %>% nrow() == 0
data_vegetation %>% filter(is.na(total_herb_cover_id)) %>% nrow() == 171 # vooral plots 1eSET
t <- data_vegetation %>% filter(is.na(total_herb_cover_id))
table(t$period)
#   1   2 
# 168  4

t2 <- data_vegetation %>% filter(is.na(total_herb_cover_id) & is.na(total_tree_cover_id) &
                                   is.na(total_shrub_cover_id))
table(t2$period)
#   1   2 
# 111  3

# vaak ook geen datum
t3 <- data_vegetation %>% filter(is.na(date_vegetation))
table(t3$period)
#  1
# 80  

 # Oa Rodebos KV2 en Hannecart waar in 1eSET maar 10 van de 50 subplots opgemeten werden
# in data_herblayer zitten die niet meer => geen probleem, correcte NA's
```


```{r results='hide'}
names(data_vegetation)

# welke velden niet gebruikt?
summary(data_vegetation)
```


```{r load_herblayer, results='hide'}
data_herblayer0 <-
  load_data_herblayer(
    database = path_to_fieldmap_db,
    processed = TRUE
  )

data_herblayer <- data_herblayer0 %>% 
  inner_join(list_plots) # `by = join_by(plot_id, plottype, period)
  
nrow(data_herblayer) # 76103/80754/87731

table(data_herblayer$period)
#     1     2     3 
# 33990 32153  9960
#     1     2     3 
# 33968 32213 1457
#     1     2     3 
# 35283 33788 18660 
```

```{r eval=FALSE}
# NA's? 
data_herblayer %>% filter(is.na(forest_reserve)) %>% nrow() == 0

data_herblayer %>% filter(is.na(coverage_id)) %>% nrow() # 122/43
t <- data_herblayer %>% filter(is.na(coverage_id)) 
table(t$period)
#   1    3 
# 42    1

data_herblayer %>% filter(is.na(coverage_id) & !is.na(species)) %>% nrow() == 0

data_herblayer %>% filter(is.na(year)) %>% nrow() == 0
```

```{r results='hide'}
names(data_herblayer)

# welke velden niet gebruikt?
summary(data_herblayer)
```

Er zijn plots waar een opname gebeurd is, maar waar geen soorten gevonden zijn.
Zodra `date_vegetation` ingevuld is, weten we dat er een opname gebeurd is.

Ter controle `survey_veg = T/F` uit plotinfo halen. 

**Opgepast**: `survey_veg = T/F` wordt op niveau van de volledige plot bepaald,
bij een KV kan het dus wel zijn dat bepaalde subplots NIET opgemeten werden.
Zie ook verder.


```{r check_NA, results='hide'}
data_herblayer_ <- data_herblayer %>% 
  left_join(data_vegetation %>% select(forest_reserve, plot_id, subplot_id
                                       , period, year, date_vegetation
                                       , total_herb_cover_id)) %>% 
  # by = join_by(forest_reserve, plot_id, subplot_id, period, date_vegetation)
  left_join(info_survey %>% select(plot_id, period, survey_veg, plotsize_veg)) 

data_herblayer_ %>% filter(survey_veg == TRUE & is.na(date_vegetation)) %>% 
  nrow() == 0

```

Bij twee kernvlaktes (periode 1) ontbreekt de `vegetation_date`, 
telkens bij 40 van de 50 subplots:     

 - Hannecart    31000 
 - Rodebos KV2  43000

Dit gaat om subplots die toen niet opgemeten zijn, in periode 1 is er enkel een 
transect opgemeten en niet de volledige kernvlakte.  

Deze subplots moeten `plot_sampled = "N"` krijgen.
`inventory_year` overnemen van rest van de kernvlakte:    
- 2001 voor Hannecart - 31000
- 2001 voor Rodebos KV2 - 43000

`Survey_veg` wordt op niveau van de volledige kernvlakte bepaald.

```{r results='hide'}
# survey_veg = FALSE
data_herblayer_ %>% filter(survey_veg == FALSE) %>% nrow() == 0
# deze worden niet mee ingeladen als processed = TRUE staat
    # processed = FALSE: 
    # table(t$forest_reserve)
    # Everzwijnbad    Pruikemakers Withoefse heide 
    #            1               2              25
    # table(t$period)
    # 1  2 
    # 3 25

```

```{r}
data_herblayer <- data_herblayer_
```

## Variables

SITE_ID, SITE_NAME, WILDCARD_sub_ID, inventory_year,  LPI_ID, SPI_ID, 
plot_sampled, sampled_area, LPI_sub_ID,
SPECIES, COVER

```{r}
names(data_herblayer)
data_herblayer %>% filter(is.na(plottype)) %>% nrow() == 0
data_herblayer %>% filter(is.na(survey_veg)) %>% nrow() == 0
data_herblayer %>% filter(year(date_vegetation) != year) %>% nrow() == 0

data_herblayer %>% filter(is.na(year)) %>% nrow() == 0 
# 2 KV's - periode 1 kleiner dan periode 2 en 3
# zitten niet in data_herblayer
# `inventory_year` overnemen van rest van de kernvlakte:    
# - 2001 voor Hannecart - 31000
# - 2001 voor Rodebos KV2 - 43000

ground_veg <- data_herblayer %>% 
  left_join(qHerbSpecies, by = c("species" = "ID")) %>% 
  mutate(sampled_area = ifelse(plottype == "CP", 16*16, 10*10)
         , plot_sampled = ifelse(survey_veg == TRUE 
                                 , ifelse(!is.na(date_vegetation), "Y", "N")
                                 , "N")
         , LPI_sub_ID = ifelse(plottype == "CA", subplot_id, NA)
         , inventory_year = ifelse(is.na(year) & 
                                     plot_id %in% c(31000, 43000)
                                   , 2001, year)   #
         ) %>% 
  select(plot_id, 
         # , LPI_ID, SPI_ID
         , LPI_sub_ID
         , inventory_year 
         , plot_sampled, sampled_area
         , SPECIES_CODE = species
         , SPECIES_FULL_SCIENTIFIC = name_sc
         , COVER_PERCENTAGE = coverage_class_average_perc
         , all_of(extra_vars)
         # , forest_reserve_FM_adjusted, plot_id, plottype, period
         )

summary(ground_veg)
ground_veg %>% filter(is.na(inventory_year)) %>% nrow() == 0
```

**Info on large core area Zoniën (Zoniën KERN_1983 - CA)**
Vegetation : standard relevé on 10x10m subplots: 

- 750 plots, only summer survey in 2001     
- 140 plots in 2011 and 2021 - spring and summer survey; additional survey in 
spring 2015 (vernal flora)    

De extra subplots van 1eSET, zitten NIET in de data van 2de en 3deSET.
Bij Hannecart en Rodebos KV1 is het net omgekeerd: subplots van 2e en 3e set zitten 
NIET in de data van 1ste SET.
Er is bijgevolg geen nood om specifiek `plot_sampled = "N"` te plaatsen.

<!-- > moeten die subplots extra toegevoegd worden?  -->
<!-- Ik (Anja) zou dat niet doen, is aan degene die alle data samenzetten om dat te doen, -->
<!-- als ze dat opportuun achten. -->

<!-- > ik stel voor om de subplots (`plot_sampled = "N"`) van KV Rodebos  -->
<!-- en Hannecart ook te verwijderen, eerder dan die te behouden in de dataset. -->
<!-- Dan is alles conform. -->
<!-- Zie hierna. -->
<!-- ! 30/3/2026: die plots zijn sowieso al niet meer opgenomen in data_herblayer of data_veg -->

```{r}
#`plot_sampled = "N"` : 
ground_veg %>% filter(plot_sampled == "N") %>% nrow == 0
```

```{r remove_subplots_not_sampled}
ground_veg_ <- ground_veg %>% 
  filter(plot_sampled == "Y")
nrow(ground_veg_) == nrow(ground_veg) - 0

ground_veg <- ground_veg_
```

<br>

# DESIGN

New format: institute geom (ipv EPSG)

Request:
SITE_ID	SITE_NAME	WILDCARD_sub_ID	inventory_year	inventory_type	plots_list	circle_no	circle_radius	CIRCLE_AZIMUTH	CIRCLE_DISTANCE	POM_MARK	standing_alive_threshold	standing_dead_threshold	lying_alive_threshold	lying_dead_threshold	SPECIES_POOL	LIS_CWD	BOUNDARY	STEM_COORD_REF_POINT	EPSG_CODE

Coordinate system (epsg code) used is specified in DESIGN sheet. If using WSG 84 (epsg code 4623), use decimal format with precision up to centimeters.

**Wordt opgeslagen in `design_def`**

## Variables

<!-- institute -->

<!-- SITE_ID	SITE_NAME	WILDCARD_sub_ID	composed_site_id inventory_id -->
<!-- inventory_year	 -->
<!-- inventory_type	plots_list	 -->
<!-- circle_no	circle_radius	CIRCLE_AZIMUTH	CIRCLE_DISTANCE	 -->
<!-- POM_MARK	 -->
<!-- standing_alive_threshold	standing_dead_threshold	lying_alive_threshold	lying_dead_threshold	 -->
<!-- SPECIES_POOL	 -->
<!-- LIS_CWD	 -->
<!-- BOUNDARY	STEM_COORD_REF_POINT	EPSG_CODE -->

Nieuw formaat:      

institute
site_id
site_name
wildcard_sub_id
composed_site_id
inventory_id
inventory_year
inventory_type
plots_list
circle_no
circle_radius
circle_azimuth
circle_distance
pom_mark
standing_alive_threshold
standing_dead_threshold
lying_alive_threshold
lying_dead_threshold
species_pool
stem_coord_ref_point
lis_cwd
geom
other

```{r results='hide'}
names(plotdata)
names(plotdata_def)
names(list_BR)

design_ <- plotdata %>%
  left_join(list_BR %>% select(forest_reserve_FM_adjusted, plottype
                               , period, inventory_year
                               , plots_list)) %>% 
  group_by(inventory_year
           , forest_reserve_FM_adjusted, plottype, period
           , plots_list
           , circle_no
           , circle_radius
           , standing_alive_threshold, standing_dead_threshold
           , lying_dead_threshold, lying_alive_threshold
           ) %>% 
  summarize(n_plots = n()) %>% 
  ungroup() %>% 
  # beslist om geen CWD aan te leveren
      # left_join(cwd %>% group_by(forest_reserve_FM_adjusted, period, plottype) %>% 
      #             summarize() %>% ungroup() %>% 
      #             mutate(cwd_survey = TRUE)
      #           , by = c("forest_reserve_FM_adjusted", "plottype", "period")) %>% 
  mutate(institute = "INBO"
         , inventory_type = ifelse(plottype == "CA", "LPI", 
                                   ifelse(plottype == "CP", "SPI", NA))
         # , plots_list
         , circle_azimuth = ifelse(plottype == "CP", 0, NA)  # centre of the appropriate sub-circle
         , circle_distance = ifelse(plottype == "CP", 0, NA)  # centre of the appropriate sub-circle
         , pom_mark = "N"
         , species_pool = "AWS"  # all woody species
         # LIS enkel bij Wijnendale en Everzwijnbad, CP's, decade3
         # beslist om niet aan te leveren
              # , LIS_CWD = ifelse(cwd_survey & !is.na(cwd_survey), "Y", "N")
         , lis_cwd = "N"
         , stem_coord_ref_point = "BHC"
         # , EPSG_CODE = "4326"  # GCS_WGS_1984 - EPSG:4326
         , geom = NA  # te linken obv composed_site_id, zie verder 
         , other = "\\N"
         ) 

names(design_)
nrow(design_)  # 118/155/128

t <- design_ %>% filter(str_detect(forest_reserve_FM_adjusted,"Sevendonck"))
t <- design_ %>% filter(str_detect(forest_reserve_FM_adjusted,"With"))
design_ %>% filter(str_detect(forest_reserve_FM_adjusted,"Heirn") & plottype == "CA")
```






```{r}
design_def <- design_ %>%
  select(institute
         # , site_id, site_name, wildcard_sub_id, composed_site_id, inventory_id
         , inventory_year
         , inventory_type
         , plots_list
         , circle_no, circle_radius, circle_azimuth, circle_distance
         , pom_mark
         , standing_alive_threshold, standing_dead_threshold, 
         , lying_alive_threshold, lying_dead_threshold
         , species_pool
         , stem_coord_ref_point, lis_cwd
         , geom
         , other
         # extra vars voor onszelf tijdelijk (! zonder plot_id)
         , forest_reserve_FM_adjusted, plottype, period
         )

         # , inventory_year
         # # ,SITE_ID, SITE_NAME, WILDCARD_sub_ID # op einde pas link leggen
         # , inventory_type
         # , plots_list
         # , circle_no, circle_radius
         # , CIRCLE_AZIMUTH, CIRCLE_DISTANCE, 
         # , POM_MARK
         # , standing_alive_threshold, standing_dead_threshold
         # , lying_alive_threshold, lying_dead_threshold
         # , SPECIES_POOL 
         # , LIS_CWD
         # # , BOUNDARY: NIET, shapefiles te bezorgen
         # , STEM_COORD_REF_POINT
         # # , EPSG_CODE
         # , geom 
         # # extra vars (! zonder plot_id)
         # , forest_reserve_FM_adjusted, plottype, period
         # )

names(design_def)
```
<br>

# Link wildcard_id

Helemaal naar achteren, want `list_plots` nodig en die is gemaakt obv 
processed data.

Dan pas alles koppelen.

Wildcard id's:

<!-- - SITE_ID	 -->
<!-- - SITE_NAME	 -->
<!-- - WILDCARD_sub_ID -->
- composed_site_id


=> link met onze FM-id's van de reservaten

- plot_id
- period
- forest_reserve_FM_adjusted  (Sevendonck A/Q ipv Sevendonck)
- plottype

```{r link_WC_FM, results = 'hide'}
names(link_wildcard_fieldmap)
link_WC_FM <- link_wildcard_fieldmap %>% 
  select(-forest_reserve_fieldmap)

names(link_WC_FM)
names(design_def)
```

```{r link_DESIGN, results='hide'}
design_def_link <- design_def %>% 
  left_join(link_WC_FM %>% select(-comment, -subarea, -`LPI_ID / SPI_ID`)
            , by = c("forest_reserve_FM_adjusted", "plottype")) %>% 
  # inventory_id = institute__dataset__inventory_year__site_id__wildcard_sub_id__inventory_type
  mutate(inventory_id = paste("INBO__NA", inventory_year, SITE_ID, WILDCARD_sub_ID
                              , inventory_type, sep = "__")) %>% 
  # select(-SITE_ID, -SITE_NAME, -WILDCARD_sub_ID) %>% 
  select(institute, site_id = SITE_ID, site_name = SITE_NAME
         , wildcard_sub_id = WILDCARD_sub_ID
         , composed_site_id, inventory_id, everything())

names(design_def_link)
head(design_def_link)
```

```{r results='hide'}
# check
t <- design_def_link %>% filter(str_detect(forest_reserve_FM_adjusted, "Sevendonck"))
names(list_BR)
names(list_plots)
t2 <- design_def_link %>% filter(forest_reserve_FM_adjusted == "Zoniën UITBR_1995")
t3 <- design_def_link %>% filter(str_detect(composed_site_id, "Zoni"))

# overal link?
design_def_link %>% filter(is.na(composed_site_id)) %>% nrow() == 0
```

```{r eval= FALSE, results='hide'}
# records zonder link naar SITE_ID verwijderen - niet meer nodig

# design_def_link_ <- design_def_link %>% 
#   filter(!is.na(SITE_ID))
# 
# nrow(design_def_link_) == nrow(design_def_link) - 2
# 
# design_def_link <- design_def_link_
```

Hier pas mogelijk om `design_geom` te koppelen, want `compose_site_id` nodig.

```{r design_geom_check, eval = FALSE}
names(design_def_link); nrow(design_def_link)
names(design_geom); nrow(design_geom)
length(unique(design_def_link$composed_site_id)) == length(unique(design_geom$composed_site_id))

# no geom?
design_def_link %>% 
  filter(!composed_site_id %in% design_geom$composed_site_id) %>% nrow()

# extra geom?
design_geom %>% 
  filter(!composed_site_id %in% design_def_link$composed_site_id) %>% nrow()

```

```{r link_design_geom}
design_def_link_ <- design_def_link %>% 
  left_join(design_geom, by = c("composed_site_id")) %>%
  mutate(geom = st_asewkt) %>% 
  select(-st_asewkt)

design_def_link_ %>% filter(is.na(geom)) %>% nrow() == 0

#als ok, dan 
design_def_link <- design_def_link_
```



```{r link_PLOTS, results='hide'}
names(link_WC_FM)
names(plotdata_def)

plotdata_def_link <- plotdata_def %>% 
  left_join(list_BR %>% select(forest_reserve_FM_adjusted, plottype
                               , period, inventory_year)) %>% 
  left_join(link_WC_FM %>% select(-comment, -subarea, -`LPI_ID / SPI_ID`)
            , by = c("forest_reserve_FM_adjusted", "plottype")) %>% 
  mutate(inventory_id = paste("INBO__NA", inventory_year, SITE_ID, WILDCARD_sub_ID
                              , inventory_type, sep = "__")) %>%
  select(-SITE_ID, -SITE_NAME, -WILDCARD_sub_ID) %>% 
  select(composed_site_id, inventory_id, everything())

nrow(plotdata_def_link) == nrow(plotdata_def) 

names(plotdata_def_link)

```
```{r link_TREES, results='hide'}
names(link_WC_FM)
names(trees)

trees_link <- trees %>% 
  left_join(list_BR %>% select(forest_reserve_FM_adjusted, plottype
                               , period, inventory_year)) %>% 
  left_join(link_WC_FM %>% select(-comment, -subarea, -`LPI_ID / SPI_ID`)
            , by = c("forest_reserve_FM_adjusted", "plottype")) %>% 
  mutate(inventory_id = paste("INBO__NA", inventory_year, SITE_ID, WILDCARD_sub_ID
                              , inventory_type, sep = "__")) %>%
  select(-SITE_ID, -SITE_NAME, -WILDCARD_sub_ID) %>% 
  select(composed_site_id, inventory_id, everything())


nrow(trees_link) == nrow(trees) 

names(trees_link)
```

```{r link_GROUND_VEG, results='hide'}
names(link_WC_FM)
names(ground_veg)

ground_veg

ground_veg_link <- ground_veg %>% 
  left_join(list_BR %>% select(forest_reserve_FM_adjusted, plottype
                               , period, inventory_year)) %>% 
  left_join(link_WC_FM %>% select(-comment, -subarea, -`LPI_ID / SPI_ID`)
            , by = c("forest_reserve_FM_adjusted", "plottype")) %>% 
  select(-SITE_ID, -SITE_NAME, -WILDCARD_sub_ID) %>% 
  select(composed_site_id, everything())

nrow(ground_veg_link) == nrow(ground_veg) 

```
<br>

# Wegschrijven output

Nieuw formaat:

File name: DATATYPE_institute_TABLE(_other).txt
e.g. UPLOAD_VUK_TREES.txt or UPLOAD_VUK_TREES_20260216.txt

-------


De resultaten worden weggeschreven naar txt (Separator = tab, Decimal =	.) en xls: 

- INBO_Design.txt
- INBO_Plots.txt   
- INBO_Standing.txt   
- INBO_Lying.txt   
<!-- - INBO_CWD.txt    -->
- INBO_ground_veg.txt

Daarnaast ook volgende lookuplijsten:   

- qSpecies.txt   
- qDecaystage.txt   
- qVitality.txt  
- qHerbSpecies.txt   

En tenslotte de shapefiles van de CA-plots en de grens van het reservaat (voor de CP's)
ipv veld "BOUNDARY" in DESIGN.txt (gevraagd aan Yannick (mail 25/9/2024)):   

- It defines the geometry of *site boundaries* and *LPI plot boundaries*. 
  Site boundary is indicated by the black line in Fig. 1A. 
  If possible fill in as a well-known text geometry (WKT).
  e.g. type Polygon for site boundary or one LPI plot, MultiPolygon for site boundary + one or multiple LIP plots. 

- Alternatively please provide shapefiles.

```{r final_check, eval = FALSE}
#
summary(trees_link)
trees_link %>% filter(is.na(circle_no) & inventory_type == "SPI") %>% nrow() == 0

#
summary(plotdata_def_link)
plotdata_def_link %>% filter(is.na(sampled_area)) %>% nrow() == 0
# plotdata_def_link %>% filter(SITE_ID == 7) # OK, opgelost

#
summary(design_def_link)
design_def_link %>% filter(is.na(lying_dead_threshold)) %>% nrow() 
design_def_link %>% filter(is.na(lying_dead_threshold)) %>% distinct(composed_site_id, period)
# OK, geen deadwood opname gebeurd
```

```{r results='hide'}
# check voor NA's site-id
names(design_def_link)
col <- c("composed_site_id", "inventory_id")

design_def_link %>% filter_at(col, any_vars(is.na(.))) %>% nrow() == 0
plotdata_def_link %>% filter_at(col, any_vars(is.na(.))) %>% nrow() == 0
trees_link %>% filter_at(col, any_vars(is.na(.))) %>% nrow() == 0
# lying_link %>% filter_at(col, any_vars(is.na(.))) %>% nrow() == 0
# cwd_link %>% filter_at(col, any_vars(is.na(.))) %>% nrow() == 0
ground_veg_link %>% filter(plot_sampled == "Y") %>% 
  filter(is.na(composed_site_id)) %>% nrow() == 0

```

We selecteren hier enkel de extra data, niet wat we reeds aangeleverd hebben.
Het gaat om Jansheideberg, Heirnisse, Withoefse heide, Terrijst en Coolhem 
Allemaal 3de decade.

```{r only_extra_data}
old_plotdata <- read_csv2(paste0(path_to_datarequest_old, "csv/INBO_Plots.csv"))
old_designdata <- read_csv2(paste0(path_to_datarequest_old, "csv/INBO_Design.csv"))
old_vegdata <- read_csv2(paste0(path_to_datarequest_old, "csv/INBO_ground_veg.csv"))
old_treedata <- read_csv2(paste0(path_to_datarequest_old, "csv/INBO_Standing.csv"))

new_data <- design_def_link %>% 
  anti_join(old_designdata, by = c("composed_site_id", "inventory_id"))
table(new_data$composed_site_id)
```

```{r}
# onderscheid met reeds aangeleverde obv extra_vars (plottype, period, forest_reserve_FM_adjusted)
names(new_data)
new_data <- new_data %>% 
  select(composed_site_id
         , forest_reserve_FM_adjusted, plottype, period) %>% 
  unique()


# 1
design_def_link_new <- design_def_link %>% 
  inner_join(new_data)
# waldo::compare(new_data, design_def_link_new)
names(design_def_link_new) == names(design_def_link)


# 2
names(plotdata_def_link)
plotdata_def_link_new <- plotdata_def_link %>% 
  inner_join(new_data)
names(plotdata_def_link_new) == names(plotdata_def_link_new)


# 3
names(trees_link)
trees_link_new <- trees_link %>% 
  inner_join(new_data)
names(trees_link_new) == names(trees_link)

# 4
# names(lying_link)
# lying_link_new <- lying_link %>% 
#   inner_join(new_data)
# names(lying_link_new) == names(lying_link)


# 5
names(ground_veg_link)
ground_veg_link_new <- ground_veg_link %>% 
  inner_join(new_data)
names(ground_veg_link_new) == names(ground_veg_link)


```



```{r eval = FALSE}
names(old_vegdata); names(ground_veg_link)
new_vegdata <- ground_veg_link %>% 
  anti_join(old_vegdata, by = c("composed_site_id", "inventory_year" = "INVENTORY_YEAR"))
table(new_vegdata$composed_site_id)
with <- old_vegdata %>% filter(str_detect(composed_site_id, "With"))
heirni <- old_vegdata %>% filter(str_detect(composed_site_id, "Heirn"))


# ? - Withoefse heide: data van 2023
# - Heirnisse: data van 2024

new_treedata <- trees_link %>% 
  anti_join(old_treedata, by = c("composed_site_id", "inventory_year" = "INVENTORY_YEAR"))
table(new_treedata$composed_site_id)
with <- old_treedata %>% filter(str_detect(composed_site_id, "With"))
heirni <- old_treedata %>% filter(str_detect(composed_site_id, "Heirn"))
```


```{r WegschrijvenOutput, eval = FALSE}
# zonder extra variables  "forest_reserve_fieldmap"  forest_reserve_FM_adjusted" "plot_id" "plottype" "period" 
# extra_vars

write.table(design_def_link_new %>% select(-forest_reserve_FM_adjusted, -plottype, -period)
            , paste0(path_to_datarequest_teamdrive, "UPLOAD_INBO_DESIGN_", Sys.Date(), ".txt")
            , sep = "\t", na = "\\N", dec = ".")

write.table(plotdata_def_link_new %>% select(-all_of(extra_vars), -circle_radius)
            , paste0(path_to_datarequest_teamdrive, "UPLOAD_INBO_PLOTS_", Sys.Date(), ".txt")
            , sep = "\t", na = "\\N", dec = ".")

write.table(trees_link_new %>% select(-all_of(extra_vars), -tree_measure_id)
            , paste0(path_to_datarequest_teamdrive, "UPLOAD_INBO_TREES_", Sys.Date(), ".txt")
            , sep = "\t", na = "\\N", dec = ".")
# lookuplists
    # write.table(qSpecies, paste0(path_to_datarequest_teamdrive, "qSpecies.txt")
    #             , sep = " ", dec = ".")
    # write.table(qDecaystage, paste0(path_to_datarequest_teamdrive, "qDecaystage.txt")
    #             , sep = " ", dec = ".")
    # write.table(qiufrovitality, paste0(path_to_datarequest_teamdrive, "qVitality.txt")
    #             , sep = " ", dec = ".")


write.table(ground_veg_link_new %>% select(-all_of(extra_vars))
            , paste0(path_to_datarequest_teamdrive, "INBO_ground_veg_", Sys.Date(), ".txt")
            , sep = "\t", na = "\\N", dec = ".")
# lookuplists
  # write.table(qHerbSpecies, paste0(path_to_datarequest_teamdrive, "qHerbSpecies.txt")
  #             , sep = " ", dec = ".")
```


```{r WegschrijvenOutput_csv, eval = FALSE}
# idem als txt, maar voor gemak ook naar xls

write_csv2(design_def_link_new %>% select(-forest_reserve_FM_adjusted, -plottype, -period)
            , paste0(path_to_datarequest_teamdrive, "csv/UPLOAD_INBO_DESIGN_", Sys.Date(), ".csv"))

write_csv2(plotdata_def_link_new %>% select(-all_of(extra_vars))
            , paste0(path_to_datarequest_teamdrive, "csv/UPLOAD_INBO_PLOTS_", Sys.Date(), ".csv"))

write_csv2(trees_link_new %>% select(-all_of(extra_vars), -tree_measure_id)
            , paste0(path_to_datarequest_teamdrive, "csv/UPLOAD_INBO_TREES_", Sys.Date(), ".csv")
            )
# lookuplists
  # write_csv2(qSpecies, paste0(path_to_datarequest_teamdrive, "csv/qSpecies.csv")
  #             )
  # write_csv2(qDecaystage, paste0(path_to_datarequest_teamdrive, "csv/qDecaystage.csv")
  #             )
  # write_csv2(qiufrovitality, paste0(path_to_datarequest_teamdrive, "csv/qVitality.csv")
  #             )

write_csv2(ground_veg_link_new %>% select(-all_of(extra_vars))
            , paste0(path_to_datarequest_teamdrive, "csv/INBO_ground_veg_", Sys.Date(), ".csv")
            )
# lookuplists
  # write_csv2(qHerbSpecies, paste0(path_to_datarequest_teamdrive, "csv/qHerbSpecies.csv")
  #             )
```

<br>



# Read

Checken of de geëxporteerde files goed in R ingelezen worden
(er staat wel degelijk "NA" in de txt!)

```{r check_read, eval = FALSE, results='hide'}
#
design_check <- read.table(paste0(path_to_datarequest_teamdrive
                                  , "UPLOAD_INBO_DESIGN_2026-05-07.txt")
                           , sep = "\t", dec = ".")
head(design_check)
names(design_check)

#
plots_check <- read.table(paste0(path_to_datarequest_teamdrive
                                 , "UPLOAD_INBO_PLOTS_2026-05-07.txt")
                           , sep = "\t", dec = ".")
head(plots_check)
names(plots_check)
table(plots_check$consistent_id_standing)


#
trees_check <- read.table(paste0(path_to_datarequest_teamdrive
                                 , "UPLOAD_INBO_TREES_2026-05-07.txt")
                           , sep = "\t", dec = ".")

# trees_check <- trees_link %>% select(-all_of(extra_vars), -tree_measure_id)
head(trees_check)
names(trees_check)

#
ground_veg_check <- read.table(paste0(path_to_datarequest_teamdrive
                                      , "INBO_ground_veg_2026-05-07.txt")
                           , sep = "\t", dec = ".")
head(ground_veg_check)
names(ground_veg_check)

```

```{r txt_metadata_vs2_Yannick, eval = FALSE}
# < Yannick als txt (op vraag van Thomas voor extra info mbt onze methodiek)
INBO_extended_Metadata_v2 <- read.table(paste0(path_to_datarequest_teamdrive, "INBO_extended_Metadata_v2.txt"), header = TRUE)

INBO_user_Metadata_v2 <- read.table(paste0(path_to_datarequest_teamdrive, "INBO_user_Metadata_v2.txt"), header = TRUE)

# wegschrijven op zelfde plaats als csv
write.csv2(INBO_extended_Metadata_v2, paste0(path_to_datarequest_teamdrive, "csv/INBO_extended_Metadata_v2.csv"))
write.csv2(INBO_user_Metadata_v2, paste0(path_to_datarequest_teamdrive, "csv/INBO_user_Metadata_v2.csv"))
```

<br>

# Copy html to teamdrive

Na knitting - manueel

```{r eval = FALSE}
# Specify the path of the file you want to copy
source_file <- here::here(paste0("Scripts/AanvraagGegevens/INBO_Wildcard_EuFoRIa/Wildcard_Flanders_plot_data_extra2026_new_format.html"))

# Specify the destination directory where you want to copy the file
destination_dir <- path_to_html_teamdrive

# Copy the file to the destination directory
file.copy(from = source_file, to = destination_dir, overwrite = TRUE)
# ? file.copy
```
