---
title: "Wildcard - Everbeekse bossen"
subtitle: "Design, plot en tree data"
author: "Anja Leyman"
date: "03/06/2025"  
output: 
  html_document:
    keep_md: FALSE
    number_sections: yes
    fig_caption: yes
    code_folding: hide
    toc: TRUE
    toc_float:
      collapsed: TRUE
      smooth_scroll: TRUE
---

```{r Rm, eval = FALSE}
rm(list=ls())
```

```{r Setup, include = FALSE}
knitr::opts_chunk$set(
  echo = TRUE,
  eval = TRUE,
  message = FALSE,
  warning = FALSE, 
  fig.width = 7,
  fig.height = 3,
  fig.align = TRUE)

library(here)
library(writexl)
library(scales)
library(sf)


# libraries & invoergegevens
source(here::here("scripts/Setup.R"))
```


```{r Setup2}
path_to_project_c <- paste0(path_to_datarequests, "EUFORIA_WILDCARD_2024/WP3_Everbeek")
path_to_project_teamdrive <- paste0(path_to_output_gdrive, "EUFORIA_WILDCARD_2024/WP3_Everbeek")

# path_to_datarequest_c <- paste0(path_to_project_c, "/output/")
path_to_datarequest_teamdrive <- paste0(path_to_project_teamdrive, "/output_R/")
path_to_html_teamdrive <- path_to_datarequest_teamdrive
# path_to_html <- path_to_datarequest

path_to_datacontrol <- paste0(path_to_project_teamdrive, "/datacontrole/")

```

<!-- De eerste analyse gebeurde op de fieldmapdb van 13/6/2024,  -->
<!-- maar in db van 5/12/2024 zijn de 4 sites van Zoniën duidelijk afgelijnd,  -->
<!-- dus moeten we toch van deze db vertrekken (MDB_BR_X8_inbo2020_20241205) -->

```{r db}
path_to_fieldmap <- paste0(path_to_datarequests, "EUFORIA_WILDCARD_2024/WP3_Everbeek/WILDCARD_EVERBEEK_inbo2025/")

dbFieldmap <- "FieldMapData_WILDCARD_EVERBEEK_inbo2025.accdb"
path_to_fieldmap_db <- paste0(path_to_fieldmap, dbFieldmap)

print(paste0("Brondata: ", path_to_fieldmap))
```


# Request

WP3 - only Everbeekse bossen

Yannick De Win:
"Een tijdje geleden hebben we de dendrometrische data verzameld voor 4 sites in de Everbeekse bossen. 
Anja, wanneer Peter deze data uploadt, zou jij mij dan eventueel kunnen helpen om deze in het 
juiste format aan te leveren? 
Dit is vrij gelijkaardig aan de data delivery voor WP2 van Wildcard dus ik hoopte dat je jouw 
script grotendeels kunt hergebruiken. 
Het voornaamste verschil is dat ze nu gewoon een excel file verwachten en geen aparte txt files. 
Ook vragen ze om dood hout per stuk aan te leveren. 

In bijlage stuur ik je een voorbeeld van de data van UNIUD en het bestand dat we nog
verder moeten aanvullen voor de Everbeekse bossen 
(de plotinfo en fuel data heb ik al aangevuld, enkel de coördinaten ontbreken daar nog).

```{r}
input_path <- file.path(path_to_project_teamdrive, "WP3_INBO_origineel.xlsx")
output_path <- file.path(path_to_project_teamdrive, paste0("output_R/WP3_INBO_", Sys.Date(), ".xlsx"))
```


## Plot_char
plot_char
plot_char_LEGEND

Reeds deels ingevuld, enkel coördinaten ontbreken

```{r }
plot_char <- read_excel(path = input_path, sheet = "plot_char")
names(plot_char)

# enkel "COORDINATE_N"            "COORDINATE_E" nog aanvullen

```


## Fuel

fuel
fuel_LEGEND

Reeds ingevuld

```{r }
fuel <- read_excel(path = input_path, sheet = "fuel")
names(fuel)


```


## Trees
trees
trees_LEGEND


```{r trees}
trees <- read_excel(path = input_path, sheet = "trees")
names(trees)

```


## Coarse_woody_debris

coarse_woody_debris
coarse_woody_debris_LEGEND

```{r }
coarse_woody_debris <- read_excel(path = input_path, sheet = "coarse_woody_debris")
names(coarse_woody_debris)

```

## Fine_woody_debris

coarse_woody_debris
coarse_woody_debris_LEGEND

```{r }
fine_woody_debris <- read_excel(path = input_path, sheet = "fine_woody_debris")
names(fine_woody_debris)

```


# Directories

- path_to_fieldmap_db is "`r path_to_fieldmap_db`"      
- path_to_project_teamdrive is "`r path_to_project_teamdrive`"      
- path_to_datarequest_teamdrive is "`r path_to_datarequest_teamdrive`"      

```{r results='hide', eval=TRUE}
path_to_fieldmap_db
# path_to_datarequest
path_to_project_teamdrive
path_to_datarequest_teamdrive

```

# Plot_char

## Coordinaten

Coordinate of the center of the plot in ETRS89/extended LAEA Europe (EPSG:3035) coordinate system (https://epsg.io/3035)
Coordinate of the center of the plot in ETRS89/extended LAEA Europe (EPSG:3035) coordinate system (https://epsg.io/3035)


```{r load_plots}
# plot_id: van 1 tem 4
# hoe link naar naam A1, A2, G1 en G2 leggen?
# uit layer "plots" de naam halen

# problemen om met odbcconnect uit fieldmap te halen (=> geëxporteerd en dan als xlsx importeren)
plots <- read_excel(path = file.path(path_to_fieldmap, "plots.xlsx"))      
                                                   
plots_name_xy <-  plots %>% 
  select(plot_id = ID, SITE_ID = Name, Plottype, Xorig_m, Yorig_m) %>% 
  filter(Plottype == 20)
# name hebben we nodig om verderop de trees aan de SITE_ID te koppelen
```

Lambert (Belgian Lambert 72 - Belgium - EPSG:31370) omzetten naar EPSG:3035

```{r sf_coord}
library(sf)

points_lambert <- sf::st_as_sf(plots_name_xy,
                               coords = c("Xorig_m", "Yorig_m"),
                               crs = 31370) # 31370 is de EPSG code voor Lambert 1972

points_3035 <- st_transform(points_lambert, 3035)
coord_3035 <- st_coordinates(points_3035) 
df_points_3035 <- as.data.frame(points_3035)
plot_coord <- cbind(df_points_3035, coord_3035)

class(plot_coord)
class(points_3035)

```


## Variables 

```{r plot_vars}
names(plot_char)
# enkel "COORDINATE_N"            "COORDINATE_E" nog aanvullen

plot_coord <- plot_coord %>% 
  select(SITE_ID, COORDINATE_N = X, COORDINATE_E = Y)

```


# Trees 


**Wordt opgeslagen in `trees`**

## Load data dendrometry														

```{r lkp}
con <- odbcConnectAccess2007(path_to_fieldmap_db)

  qIndShootCop <- sqlFetch(con, "qIndShootCop", stringsAsFactors = FALSE)
  qAliveDead <- sqlFetch(con, "qAliveDead", stringsAsFactors = FALSE)
  qSpecies <- sqlFetch(con, "qSpecies", stringsAsFactors = FALSE)
  qDecaystage <- sqlFetch(con, "qdecaystage", stringsAsFactors = FALSE)
  qIntactSnag <- sqlFetch(con, "qIntactSnag", stringsAsFactors = FALSE)
  qiufrovitality <- sqlFetch(con, "qiufrovitality", stringsAsFactors = FALSE)
  qcommonremark <- sqlFetch(con, "qcommonremark", stringsAsFactors = FALSE)
  qVdagnVfm <- sqlFetch(con, "qVdagnVfm", stringsAsFactors = FALSE)
  # plots <- sqlFetch(con, "Plots", stringsAsFactors = FALSE)

odbcClose(con)

# 
qIndShootCop <- qIndShootCop %>% select(ID, ind_sht_cop_txt = Value1)
qIntactSnag <- qIntactSnag %>% select(ID, intact_snag_txt = Value1)
qAliveDead <- qAliveDead %>% select(ID, alive_dead_txt = Value1)
qSpecies <- qSpecies %>% select(ID, name_nl = Value1, name_sc = Value2)
qDecaystage <- qDecaystage %>% select(ID, decaystage_txt = Value2)
qiufrovitality <- qiufrovitality %>% select(ID, vitality_txt = Value2) %>% 
  unique() %>% filter(ID < 40)
qVdagnVfm <- qVdagnVfm %>% select(ID, intact_fragment_txt = Value1)

```

```{r dendro}
data_dendro <- load_data_dendrometry(database = path_to_fieldmap_db
                                     , processed = TRUE 
                                     , extra_variables = TRUE)

data_shoots <- load_data_shoots(database = path_to_fieldmap_db
                                , extra_variables = TRUE)
```


## Calculate dendro

```{r results='hide'}
data_stems <- compose_stem_data(data_dendro, data_shoots, extra_variables = TRUE)
names(data_stems)

# hoogte gemodeleerd mbv exponentiële functie op plotniveau vanaf 4 metingen of 
# alle plots samen en dan interval op Y-as aangepast obv metingen in plot
# H = 1.3 + exp(P1+P2/DBH)

table(data_stems$plot_id, data_stems$forest_reserve)
```



## Variables
Mandatory:
INSTITUTE	CHRONO_ID	SITE_ID	PLOT_ID	TREE_ID	STEM_ID	MULTI_STEM	LIFE	MORT_MOD	
SPECIES	DBH	HOM	HEIGHT	DECAY

Optional:
AGE  COORD_X   COORD_Y  COORD_Z


Yannick:
"Staande dode bomen komen volgens mij ook enkel bij site A2 voor, ik heb de foto's 
nog eens bekeken en het zou voornamelijk om 'Whitered' gaan, indien Peter eventueel 
ook een kaartje van de staande bomen maakt kan ik dit nog checken (eventueel enkele 'Break')."
=> nu alles op "withered" gezet


```{r trees_vars, results='hide'}
trees <- data_stems %>% 
  left_join(plots_name_xy, by = c("plot_id")) %>% 
  left_join(plot_char %>% select(1:4)) %>% 
  left_join(qSpecies, by = c("species" = "ID")) %>% 
  mutate(
    STEM_ID = ifelse(is.na(shoot_measure_id), 1, shoot_measure_id)
    , MULTI_STEM	= ifelse(ind_sht_cop == 10, "SGL", "PLC")  # 11: individuele spil komt niet voor
    , LIFE	= ifelse(alive_dead == 11, "A", "D")
    , MORT_MOD	= ifelse(alive_dead == 12, 
                        ifelse(is.na(height_m), "Withered", "Break")
                        , NA) 
    , HOM = 1.3
    , DECAY = case_when(
      decaystage %in% c(10, 11)~1,
      decaystage == 12~2,
      decaystage == 13~3,
      decaystage == 14~4,
      decaystage == 15~5)
    , Height_modeled = ifelse(ind_sht_cop == 10, calc_height_fm, NA)  # enkel voor individuele bomen, 
                                 # want wordt berekend obv de dbh op niveau van trees layer
    ) %>% 
  select(INSTITUTE, CHRONO_ID, SITE_ID, PLOT_ID
         , TREE_ID = tree_measure_id, STEM_ID
         , MULTI_STEM, LIFE, MORT_MOD 
         , SPECIES = name_sc
         , DBH = dbh_mm, HOM
         , HEIGHT	= height_m
         , DECAY
         # optional
         , Height_modeled
         , x_local, y_local) # X = X + x_local  # !! geldt niet bij WGS84 (Lat&Long), enkel bij Lambert

```

```{r}
names(trees)
```



# Coarse_woody_debris

Volopname vanaf 10 cm

```{r}
data_deadwood <- load_data_deadwood(database = path_to_fieldmap_db, processed = TRUE)

```

## Variables				

INSTITUTE	CHRONO_ID	SITE_ID	PLOT_ID	PIECE_ID	
DIAM_LOW	DIAM_UP	
LENGTH	
DECAY	
GROUND_CONT	
DATE

Yannick:
"Indien het niet te veel moeite is zou het mogelijk zijn om mij ook een kaartje 
te bezorgen van plot A2 met het liggend dood hout en de bijhorende ID's.
Dat is het enige plot waarbij sommige stammen niet volledig op de grond lagen, 
die info zou ik dan op het einde kunnen toevoegen."

```{r cwd_vars, results='hide'}
cwd <- data_deadwood %>% 
  left_join(plots_name_xy, by = c("plot_id")) %>% 
  left_join(plot_char %>% select(1:4)) %>% 
  # left_join(qSpecies, by = c("species" = "ID")) %>% 
  mutate(
    GROUND_CONT = ifelse(SITE_ID == "A2", "yes or no", "yes")  # gaat Yannick nog aanvullen obv kaartje
    , DECAY = case_when(
      decaystage %in% c(10, 11)~1,
      decaystage == 12~2,
      decaystage == 13~3,
      decaystage == 14~4,
      decaystage == 15~5)
    , DATE = as.Date(date_dendro, format = "%d-%m-%Y")
    ) %>% 
  select(INSTITUTE, CHRONO_ID, SITE_ID, PLOT_ID
         , PIECE_ID = lying_deadw_id
         , DIAM_LOW	= min_diam_mm, DIAM_UP = max_diam_mm
         , LENGTH = total_length_m # ? of calc_length	
         , DECAY, GROUND_CONT
         , DATE
         )

```

```{r}
names(cwd)
```
<br>

# Fine woody debris

Line intersct

## Load LIS data

Het package forrescalc berekent deze data nog niet => rechtstreeks uit de databank te halen

```{r load_LIS, results='hide'}
# enkel bij 3eSET beschikbaar
query_LIS <- 
    "SELECT lis.IDPlots AS plot_id, 
    lis.IDLineIntersect_3eSet, 
    lis.ID, 
    lis.TreeSpecies AS species,
    lis.AliveDead,
    lis.DecayStage AS decaystage,
    lis.Diameter_mm AS diam_mm, 
    lis.Angle as angle_cde
    FROM LI_data_3eSet lis;"

con <- odbcConnectAccess2007(path_to_fieldmap_db)
  data_LIS <- sqlQuery(con, query_LIS, stringsAsFactors = TRUE)
  qLIangle <- sqlFetch(con, "qLIangle", stringsAsFactors = TRUE) %>% 
    select(ID, angle = Value2)
odbcClose(con)


names(data_LIS)
nrow(data_LIS)  # 991
unique(data_LIS$AliveDead) == 12  # enkel dood
```

## Variables				

INSTITUTE	CHRONO_ID	SITE_ID	PLOT_ID	TRANSECT_ID	PIECE_ID	
DIAM	DECAY

```{r fwd_vars, results='hide'}
names(data_LIS)

fwd <- data_LIS %>% 
  left_join(plots_name_xy, by = c("plot_id")) %>% 
  left_join(plot_char %>% select(1:4)) %>% 
  # left_join(qSpecies, by = c("species" = "ID")) %>% 
  mutate(
    DECAY = case_when(
      decaystage %in% c(10, 11)~1,
      decaystage == 12~2,
      decaystage == 13~3,
      decaystage == 14~4,
      decaystage == 15~5)
    ) %>% 
  select(INSTITUTE, CHRONO_ID, SITE_ID, PLOT_ID
         , TRANSECT_ID = IDLineIntersect_3eSet
         , PIECE_ID = ID
         , DIAM = diam_mm
         , DECAY
         ) %>% 
  filter(!is.na(DIAM))

```

# Wegschrijven output

De resultaten worden weggeschreven naar meerdere sheets in één excelfile: 

Reeds ingevuld door Yannick:
- plot_char 
- fuel

Aan te vullen met huidig script
- plot_XY
- trees
- coarse_woody_debris
- fine_woody_debris


```{r final_check, eval = FALSE}
#
summary(trees)
# 105 NA's voor height
# 41 NA's height_modeled: dat zijn de stems van hakhout
names(trees)
trees %>% filter(is.na(SPECIES)) %>% nrow() == 0
# period 3: nog niet bijgewerkt (calc_volume inside plot en bijwerken calc_volume)
# ok 25/9/2024

#
summary(cwd)
cwd %>% filter(is.na(LENGTH)) %>% nrow() == 0

#
summary(fwd)
fwd %>% filter(is.na(DIAM)) %>% nrow() == 0

```

```{r WegschrijvenOutput, eval = FALSE}
# write.xlsx(trees
#            , output_path
#            , sheetName = "trees"
#            , showNA = FALSE
#            , append = FALSE)
# ? write.xlsx

# ?write_xlsx
# Writes a data frame to an xlsx file. To create an xlsx with (multiple) named sheets,
# simply set x to a named list of data frames.

output <- list(trees = trees
               , plot_coordinaten = plot_coord
               , coarse_woody_debris = cwd
               , fine_woody_debris = fwd)

write_xlsx(output, output_path
           , col_names = TRUE
           , format_headers = TRUE)

```

<br>

# Copy html to teamdrive

Na knitting - manueel

```{r eval = FALSE}
# Specify the path of the file you want to copy
source_file <- here::here(paste0("Scripts/AanvraagGegevens/INBO_Wildcard_EuFoRIa/Wildcard_Everbeek_plot_data.html"))

# Specify the destination directory where you want to copy the file
destination_dir <- path_to_html_teamdrive

# Copy the file to the destination directory
file.copy(from = source_file, to = destination_dir, overwrite = TRUE)
# ? file.copy
```
