---
title: "Ophalen data voor aanmaak DH-curves in een virtuele plot mbv FM-IA"
subtitle: "xxxxx - cirkelplots"
author: "Anja Leyman"
date: "`r Sys.Date()`"
output: 
  html_document:
    keep_md: FALSE
    number_sections: yes
    fig_caption: yes
    code_folding: hide
    toc: TRUE
    toc_float:
      collapsed: TRUE
      smooth_scroll: TRUE
---

TO DO bij start

- Wijnendale vervangen door BR in verwerking
- setup aanpassen (CP naar CA, virt_plot, ....)
- 




```{r Rm, eval = FALSE}
rm(list=ls())
```

```{r Setup, include = FALSE}
knitr::opts_chunk$set(
  echo = TRUE,
  eval = TRUE,
  message = FALSE,
  warning = FALSE, 
  fig.width = 7,
  fig.height = 3,
  fig.align = TRUE)

library(here)
library(writexl)
library(plotly)


# libraries & invoergegevens
source(here::here("scripts/Setup.R"))

```


```{r Setup3}
forestreserve <- "Wijnendalebos"
# plot_type <- "CA"
plot_type <- "CP"

forestreserve_folder <- paste0(path_to_reserves, "4b_Wijnendale")

virt_plot <- 599

# plots_to_exclude <- c(701, 707, 709, 727, 728, 738, 739, 740, 759, 760)

```


```{r Path}
# deze worden ook in "Setup_ForresCalc.R" gedefinieerd, hier ev. extra "paths" toevoegen indien nodig voor huidig script
      # path_to_fieldmap_db <- "C:/3BR/5_dB_Els_deel2/FieldMapData_dB_Els_deel2.accdb"
      # path_to_git_forresdat <- "C:/3BR/2_VisualisatieDataBR/2Packages/forresdat"
      # 
      # path_to_analysis_set <- "C:/3BR/2_VisualisatieDataBR/1DataVerwerkingBR/Output/BR_analysedb.accdb"
      # path_to_results <- "C:/3BR/2_VisualisatieDataBR/1DataVerwerkingBR/Output/BR_resultaten.accdb"
      # path_to_forrescalc <- "C:/3BR/2_VisualisatieDataBR/2Packages/forrescalc/R/"

# resultaten
path_to_datarequest <- paste0(forestreserve_folder, "/verwerking_2024_1e2e3eSET/2AanmaakDHcurves_1e2e3eSET/VirtualTreesHeightCurves")

```


TIJDELIJK `path_to_fieldmap_db` aanpassen naar export van wijnendale en everzwijnbad uit moederdb (4/3/2024)

```{r Path_tmp}
path_to_fieldmap_db <- "C:/03_BR/3_db_Els_deel2_Wijn_Ever/FieldMapData_3_db_Els_deel2_Wijn_Ever.accdb"
```



# Vraagstelling

Momenteel gebeurt de meeste dataverwerking in R, maar de aanmaak van DH-curves gebeurt nog steeds in FM-IA.
Daartoe wordt een virtuele plot aangemaakt waar alle boomhoogtes in opgenomen zijn.

- alle hoogtes van intacte bomen
- hoogtes van hakhout spillen, zeker als er te weinig metingen op boomniveau zijn (bv. Hazelaar)
- hoogtes van 1e, 2e en 3eSET samen (soms hoogtecurves obv 1e, 2e en 3e SET afzonderlijk)

Onderstaand script voegt al deze data samen, om vervolgens in FM in te laden mbv de Import2FM-tool.




# Data inladen

In dit script wordt data 3eSET van het **bosreservaat `r forestreserve`** ingeladen, met als **plottype `r plot_type`**.

<!-- In het geval van `r forestreserve` dient ook rekening gehouden te worden met een aantal **verstoorde plots**. -->
<!-- Deze worden niet meegenomen in de verdere dataverwerking.   -->

**!! OPGEPAST:** nadat de data gecontroleerd zijn door Peter, moet veld `processed` op TRUE (10) gezet worden.
Dat zou met een bijwerkquery kunnen gebeuren in de db of vanuit R. Nu  mbv een bijwerkquery in access (qbw_processed).


```{r overview_data}
con <- odbcConnectAccess2007(path_to_fieldmap_db)
      dbtablesRaw_1eSET <- sqlTables(con) %>% 
                filter(str_detect(TABLE_NAME, "MSys", negate = TRUE ))
                # wegfilteren van records waar TABLE_NAME "MSys" bevat
odbcClose(con)
```

```{r load_lookuplists}
con <- odbcConnectAccess2007(path_to_fieldmap_db)

qspecies <- sqlFetch(con, "qSpecies")
qalivedead <- sqlFetch(con, "qAliveDead")
qindshootcop <- sqlFetch(con, "qIndShootCop")
qintactsnag <- sqlFetch(con, "qIntactSnag")

odbcClose(con)

```

```{r load_data}
# trees <- load_data_dendrometry(database = path_to_fieldmap_db, plottype = plot_type, forest_reserve = forest_reserve, extra_variables = TRUE)
# trees_tmp <- load_data_dendrometry(database = path_to_fieldmap_db, plottype = "Core area", forest_reserve = "Muizenbos", extra_variables = TRUE)

# gaf foutmelding => achteraf gefilterd
trees <- load_data_dendrometry(database = path_to_fieldmap_db, plottype = plot_type, extra_variables = TRUE, processed = FALSE) %>% 
  # filter(forest_reserve == forestreserve & !plot_id %in% plots_to_exclude) %>% 
  filter(forest_reserve == forestreserve) %>% 
  mutate(fperiod = as.factor(period))

shoots <- load_data_shoots(database = path_to_fieldmap_db, extra_variables = TRUE)
stems <- compose_stem_data(trees, shoots, extra_variables = TRUE)

# names(shoots)
# names(trees)
```

```{r select_height_data, include = FALSE}
names(stems)

stems_height <- stems %>% 
  filter(alive_dead == 11 & intact_snag == 11
         & ind_sht_cop != 11
         & !is.na(height_m)  # levend en intact, geen opgr spil
         & (common_remark != 90 | is.na(common_remark))
  ) %>% 
  left_join(qspecies %>% select(ID, name_nl = Value1), by = c("species"= "ID")) %>% 
  left_join(qindshootcop %>% select(ID, ind_sht_cop_txt = Value1), by = c("ind_sht_cop"= "ID"))

names(stems_height)
```

# Hakhout

Obv onderstaand overzicht voor Wijnendale 3eSET: JA

Immers o.a. esdoorn, tKa, zEls, wilg: 
- 1eSET: ca 50% of meer hakhout metingen
- 3eSET: veel minder uitgesproken, bijna allemaal individueel, 
maar toch ook enkele hakhoutspillen gemeten

Hazelaar: enkel hakhout (enkel 1eSET)


```{r tables, include=FALSE}
table(stems_height$period)
#   1   3 
# 405 398
table(stems_height$ind_sht_cop)
#  10  12 
# 324  76 
table(stems_height$name_nl)
table(stems_height$crown_volume_reduction) # allemaal NA
table(stems_height$branch_length_reduction) # allemaal NA

table(stems_height$ind_sht_cop, stems_height$name_nl)

```

```{r}
# table
stems_height %>% group_by(name_nl) %>% 
  summarize(aantal_hoogtes = n(), 
            aantal_hoogtes_hakhout = sum(ind_sht_cop == 12),
            perc_hoogtes_hakhout = round(100*aantal_hoogtes_hakhout/aantal_hoogtes, 1)) %>% 
  ungroup() %>% 
  DT :: datatable(options = list(pageLength = 10), rownames = FALSE, filter = "top",
                  colnames = c('Soort', 'aantal hoogtes', 'aantal hoogtes hakhout', 'aandeel hakhout (%)')) 
```


```{r HH_overzicht}
overview_HH_height <- stems_height %>% 
  group_by(ind_sht_cop, species, name_nl) %>% 
  summarize(aantal = n()) %>% 
  ungroup %>% 
  pivot_wider(names_from = ind_sht_cop, values_from = aantal) %>% 
  # rename(individual = "10", coppice = "12") %>% 
  # !! er is enkel individual (geen coppice)
  rename(individual = "10", coppice = "12") %>% 
  mutate(perc_hakhout = round(100*coppice/(individual + coppice), 0))

write.csv2(overview_HH_height, paste0(path_to_datarequest, "/overview_HH_height_CP.csv"))
```

**Besluit**: voor de meeste soorten meerwaarde om hoogtes van hakhout te betrekken bij opmaak curves, toch zeker wat betreft 1eSET.
(voor gemak dan direct voor alle soorten)


# Periode 1 vs 2 vs 3  

Geen metingen in periode 2

## Tabel

```{r }

dt <- stems %>% 
  # filter(alive_dead == 11) %>% 
  group_by(period) %>% 
  summarize(n_bomen = n(),
            n_hoogtes = sum(alive_dead == 11 & !is.na(height_m))) %>% 
  ungroup()

dt %>% DT :: datatable(options = list(dom = 'rt'), rownames = FALSE) 


```


## Grafiek {.tabset}

### Algemeen

```{r vgl_all_1_vs_2_curve}
ggplot(stems_height, aes(dbh_mm, height_m)) + geom_point(aes(color = fperiod)) + geom_smooth(aes(color = fperiod)) 

ggplot(stems_height, aes(dbh_mm, height_m)) + geom_point() + geom_smooth() + facet_wrap(~fperiod)

ggplot(stems_height, aes(dbh_mm, height_m)) + geom_point(aes(color = fperiod)) + geom_smooth()
                                                  
```

### Per boomsoort

```{r main_species}
main_species <- stems_height %>% 
  group_by(species, name_nl) %>% 
  summarize(n = n()) %>% 
  ungroup() %>% 
  arrange(desc(n)) %>% 
  head(10) %>% 
  select(name_nl) %>% 
  dplyr::pull()

main_species

```

```{r graph_per_species}
ggplot(stems_height %>% filter(name_nl %in% main_species), aes(dbh_mm, height_m)) +
  geom_point(aes(color = fperiod)) + 
  geom_smooth(aes(color = fperiod)) +
  facet_wrap(~name_nl, ncol = 2)

# ggplot(stems_height, aes(dbh_mm, height_m)) + geom_point() + geom_smooth() + facet_wrap(~fperiod)

ggplot(stems_height %>% filter(name_nl %in% main_species), aes(dbh_mm, height_m)) +
  geom_point(aes(color = fperiod)) + 
  geom_smooth() + 
  facet_wrap(~name_nl, ncol = 2)
```


```{r main_species2}
main_species <- stems_height %>% 
  group_by(species, name_nl) %>% 
  summarize(n = n()) %>% 
  ungroup() %>% 
  arrange(desc(n)) %>% 
  head(6) %>% 
  select(name_nl) %>% 
  dplyr::pull()

main_species

```

```{r graph_per_species2}
ggplot(stems_height %>% filter(name_nl %in% main_species), aes(dbh_mm, height_m)) +
  geom_point(aes(color = fperiod)) + 
  geom_smooth(aes(color = fperiod)) +
  facet_wrap(~name_nl, ncol = 3)

# ggplot(stems_height, aes(dbh_mm, height_m)) + geom_point() + geom_smooth() + facet_wrap(~fperiod)

ggplot(stems_height %>% filter(name_nl %in% main_species), aes(dbh_mm, height_m)) +
  geom_point(aes(color = fperiod)) + 
  geom_smooth() + 
  facet_wrap(~name_nl, ncol = 3)
```

# Detail {.tabset}

De zes meest voorkomende boomsoorten zijn `r main_species`.

## Beuk {.tabset}

Kan het zijn dat er bij periode 1 een overschatting gebeurd is bij de metingen? 

```{r vgl_beuk_1_vs_2_mean, include=FALSE}
stems_height_beuk <- stems_height %>% filter(name_nl == "Beuk")

stems_height_beuk_p1 <- stems_height_beuk %>% filter(period == 1)
stems_height_beuk_p3 <- stems_height_beuk %>% filter(period == 3)

mean(stems_height_beuk_p1$height_m)
mean(stems_height_beuk_p3$height_m)

```

Mean_height verschilt `r round(mean(stems_height_beuk_p1$height_m) - mean(stems_height_beuk_p3$height_m), 1)` m.
Maar is vooral bij de hogere diameters dat er een discrepantie optreedt.

(periode 1 : `r round(mean(stems_height_beuk_p1$height_m),1)` m - 
periode 3: `r round(mean(stems_height_beuk_p3$height_m),1)` m )


### Curve

```{r vgl_beuk_1_vs_3_curve}
ggplot(stems_height_beuk, aes(dbh_mm, height_m)) + geom_point(aes(color = fperiod)) + geom_smooth(aes(color = fperiod)) 

# ggplot(stems_height_beuk, aes(dbh_mm, height_m)) + geom_point() + geom_smooth() + facet_wrap(~fperiod)

ggplot(stems_height_beuk, aes(dbh_mm, height_m)) + geom_point(aes(color = fperiod)) + geom_smooth()

```

### Histogram

```{r vgl_beuk_1_vs_3_histogram}
# hoogtes
h1 <- ggplot(stems_height_beuk_p1, aes(height_m)) + geom_histogram() + ggtitle("aantal gemeten hoogtes per diameterklasse")
h3 <- ggplot(stems_height_beuk_p3, aes(height_m)) + geom_histogram()
grid.arrange(h1, h3, nrow = 1)

# diameters
d1 <- ggplot(trees %>% filter(species == 7 & period == 1), aes(dbh_mm)) + geom_histogram() + 
  ggtitle("diameterverdeling")
d3 <- ggplot(trees %>% filter(species == 7 & period == 3), aes(dbh_mm)) + geom_histogram()
grid.arrange(d1, d3, nrow = 1)

```


## Zomereik {.tabset}

Zit er verschil op de hoogtes van zomereik?

```{r vgl_zeik_1_vs_3_mean, include=FALSE}
stems_height_zeik <- stems_height %>% filter(name_nl == "Zomereik")

stems_height_zeik_p1 <- stems_height_zeik %>% filter(period == 1)
stems_height_zeik_p3 <- stems_height_zeik %>% filter(period == 3)

mean(stems_height_zeik_p1$height_m)
mean(stems_height_zeik_p3$height_m)

```

Mean_height verschilt `r round(mean(stems_height_zeik_p1$height_m) - mean(stems_height_zeik_p3$height_m), 1)` m.

(periode 1 : `r round(mean(stems_height_zeik_p1$height_m),1)` m - 
periode 3: `r round(mean(stems_height_zeik_p3$height_m),1)` m )


### Curve

```{r vgl_zeik_1_vs_3_curve}
ggplot(stems_height_zeik, aes(dbh_mm, height_m)) + geom_point(aes(color = fperiod)) + geom_smooth(aes(color = fperiod)) 

# ggplot(stems_height_zeik, aes(dbh_mm, height_m)) + geom_point() + geom_smooth() + facet_wrap(~fperiod)

ggplot(stems_height_zeik, aes(dbh_mm, height_m)) + geom_point(aes(color = fperiod)) + geom_smooth()

```


### Histogram

```{r vgl_zeik_1_vs_3_histogram}
# hoogtes
h1 <- ggplot(stems_height_zeik_p1, aes(height_m)) + geom_histogram() + ggtitle("aantal gemeten hoogtes per diameterklasse")
h3 <- ggplot(stems_height_zeik_p3, aes(height_m)) + geom_histogram()
grid.arrange(h1, h3, nrow = 1)

# diameters
d1 <- ggplot(trees %>% filter(species == 87 & period == 1), aes(dbh_mm)) + geom_histogram() + 
  ggtitle("diameterverdeling")
d3 <- ggplot(trees %>% filter(species == 87 & period == 3), aes(dbh_mm)) + geom_histogram()
grid.arrange(d1, d3, nrow = 1)

```

## Gewone esdoorn {.tabset}

Zit er verschil op de hoogtes van esdoorn?

```{r vgl_esd_1_vs_3_mean, include=FALSE}
stems_height_es <- stems_height %>% filter(name_nl == "Esdoorn (gewone)")

stems_height_es_p1 <- stems_height_es %>% filter(period == 1)
stems_height_es_p3 <- stems_height_es %>% filter(period == 3)

mean(stems_height_es_p1$height_m)
mean(stems_height_es_p3$height_m)

```

Mean_height verschilt `r round(mean(stems_height_es_p1$height_m) - mean(stems_height_es_p3$height_m), 1)` m.

(periode 1 : `r round(mean(stems_height_es_p1$height_m),1)` m - 
periode 3: `r round(mean(stems_height_es_p3$height_m),1)` m )


### Curve

```{r vgl_esd_1_vs_3_curve}
ggplot(stems_height_es, aes(dbh_mm, height_m)) + geom_point(aes(color = fperiod)) + geom_smooth(aes(color = fperiod)) 

# ggplot(stems_height_es, aes(dbh_mm, height_m)) + geom_point() + geom_smooth() + facet_wrap(~fperiod)

ggplot(stems_height_es, aes(dbh_mm, height_m)) + geom_point(aes(color = fperiod)) + geom_smooth()

```


### Histogram

```{r vgl_esd_1_vs_3_histogram}
# hoogtes
h1 <- ggplot(stems_height_es_p1, aes(dbh_mm)) + geom_histogram() + ggtitle("aantal gemeten hoogtes per diameterklasse")
h3 <- ggplot(stems_height_es_p3, aes(dbh_mm)) + geom_histogram()
grid.arrange(h1, h3, nrow = 1)

# diameters
d1 <- ggplot(trees %>% filter(species == 16 & period == 1), aes(dbh_mm)) + geom_histogram() + 
  ggtitle("diameterverdeling")
d3 <- ggplot(trees %>% filter(species == 16 & period == 3), aes(dbh_mm)) + geom_histogram()
grid.arrange(d1, d3, nrow = 1)

```



## Populier {.tabset}

Zit er verschil op de hoogtes van populier?

```{r vgl_pop_vs_3_mean, include=FALSE}
stems_height_es <- stems_height %>% filter(name_nl == "Populier species")

stems_height_es_p1 <- stems_height_es %>% filter(period == 1)
stems_height_es_p3 <- stems_height_es %>% filter(period == 3)

mean(stems_height_es_p1$height_m)
mean(stems_height_es_p3$height_m)

```

Mean_height verschilt `r round(mean(stems_height_es_p1$height_m) - mean(stems_height_es_p3$height_m), 1)` m.

(periode 1 : `r round(mean(stems_height_es_p1$height_m),1)` m - 
periode 3: `r round(mean(stems_height_es_p3$height_m),1)` m )


### Curve

```{r vgl_pop_1_vs_3_curve}
ggplot(stems_height_es, aes(dbh_mm, height_m)) + geom_point(aes(color = fperiod)) + geom_smooth(aes(color = fperiod)) 

# ggplot(stems_height_es, aes(dbh_mm, height_m)) + geom_point() + geom_smooth() + facet_wrap(~fperiod)

g4 <- ggplot(stems_height_es, aes(x=dbh_mm, y=height_m
                                  , text = paste("id:", tree_measure_id, "\noldid:", old_id))
             ) +
               geom_point(aes(x=dbh_mm, y=height_m, color = fperiod)) + 
               geom_smooth(aes(x=dbh_mm, y=height_m))

ggplotly(g4, tooltip = "text")

ggplot(stems_height_es, aes(dbh_mm, height_m)) + geom_point(aes(color = fperiod)) + geom_smooth()
```

OldID 405 van 34 m naar 27 m gedaald => afgebroken?
Oldid 386: beide metingen 24m
Andere twee hoogtes < 28m zijn vorige keer niet gemeten 

Voor populier lijkt het me beter om hoogtes uit beide periodes mee te nemen, en nieuwe curves op te stellen, ook voor 1e en 2eSET



### Histogram

```{r vgl_pop_1_vs_3_histogram}
# hoogtes
h1 <- ggplot(stems_height_es_p1, aes(dbh_mm)) + geom_histogram() + ggtitle("aantal gemeten hoogtes per diameterklasse")
h3 <- ggplot(stems_height_es_p3, aes(dbh_mm)) + geom_histogram()
grid.arrange(h1, h3, nrow = 1)

# diameters
d1 <- ggplot(trees %>% filter(species == 51 & period == 1), aes(dbh_mm)) + geom_histogram() + 
  ggtitle("diameterverdeling")
d3 <- ggplot(trees %>% filter(species == 51 & period == 3), aes(dbh_mm)) + geom_histogram()
grid.arrange(d1, d3, nrow = 1)


```


## Gewone es {.tabset}

Zit er verschil op de hoogtes van es?

```{r vgl_es_1_vs_3_mean, include=FALSE}
stems_height_es <- stems_height %>% filter(name_nl == "Es (gewone)")

stems_height_es_p1 <- stems_height_es %>% filter(period == 1)
stems_height_es_p3 <- stems_height_es %>% filter(period == 3)

mean(stems_height_es_p1$height_m)
mean(stems_height_es_p3$height_m)

```

Mean_height verschilt `r round(mean(stems_height_es_p1$height_m) - mean(stems_height_es_p3$height_m), 1)` m.

(periode 1 : `r round(mean(stems_height_es_p1$height_m),1)` m - 
periode 3: `r round(mean(stems_height_es_p3$height_m),1)` m )



### Curve

```{r vgl_es_1_vs_3_curve}
ggplot(stems_height_es, aes(dbh_mm, height_m)) + geom_point(aes(color = fperiod)) + geom_smooth(aes(color = fperiod)) 

# ggplot(stems_height_es, aes(dbh_mm, height_m)) + geom_point() + geom_smooth() + facet_wrap(~fperiod)

ggplot(stems_height_es, aes(dbh_mm, height_m)) + geom_point(aes(color = fperiod)) + geom_smooth()
```



### Histogram

```{r vgl_es_1_vs_3_histogram}
# hoogtes
h1 <- ggplot(stems_height_es_p1, aes(dbh_mm)) + geom_histogram() + ggtitle("aantal gemeten hoogtes per diameterklasse")
h3 <- ggplot(stems_height_es_p3, aes(dbh_mm)) + geom_histogram()
grid.arrange(h1, h3, nrow = 1)

# diameters
d1 <- ggplot(trees %>% filter(species == 14 & period == 1), aes(dbh_mm)) + geom_histogram() + 
  ggtitle("diameterverdeling")
d3 <- ggplot(trees %>% filter(species == 14 & period == 3), aes(dbh_mm)) + geom_histogram()
grid.arrange(d1, d3, nrow = 1)


```


## Tamme kastanje {.tabset}

Zit er verschil op de hoogtes van kastanje?

```{r vgl_tk_1_vs_3_mean, include=FALSE}
stems_height_es <- stems_height %>% filter(name_nl == "Tamme kastanje")

stems_height_es_p1 <- stems_height_es %>% filter(period == 1)
stems_height_es_p3 <- stems_height_es %>% filter(period == 3)

mean(stems_height_es_p1$height_m)
mean(stems_height_es_p3$height_m)

```

Mean_height verschilt `r round(mean(stems_height_es_p1$height_m) - mean(stems_height_es_p3$height_m), 1)` m.

(periode 1 : `r round(mean(stems_height_es_p1$height_m),1)` m - 
periode 3: `r round(mean(stems_height_es_p3$height_m),1)` m )



### Curve

```{r vgl_tk_1_vs_3_curve}
ggplot(stems_height_es, aes(dbh_mm, height_m)) + geom_point(aes(color = fperiod)) + geom_smooth(aes(color = fperiod)) 

# ggplot(stems_height_es, aes(dbh_mm, height_m)) + geom_point() + geom_smooth() + facet_wrap(~fperiod)

ggplot(stems_height_es, aes(dbh_mm, height_m)) + geom_point(aes(color = fperiod)) + geom_smooth()
```


### Histogram

```{r vgl_tk_1_vs_3_histogram}
# hoogtes
h1 <- ggplot(stems_height_es_p1, aes(dbh_mm)) + geom_histogram() + ggtitle("aantal gemeten hoogtes per diameterklasse")
h3 <- ggplot(stems_height_es_p3, aes(dbh_mm)) + geom_histogram()
grid.arrange(h1, h3, nrow = 1)

# diameters
d1 <- ggplot(trees %>% filter(species == 64 & period == 1), aes(dbh_mm)) + geom_histogram() + 
  ggtitle("diameterverdeling")
d3 <- ggplot(trees %>% filter(species == 64 & period == 3), aes(dbh_mm)) + geom_histogram()
grid.arrange(d1, d3, nrow = 1)

```


## Ruwe berk {.tabset}

Zit er verschil op de hoogtes van berk?

```{r vgl_rb_1_vs_3_mean, include=FALSE}
stems_height_es <- stems_height %>% filter(name_nl == "Ruwe berk")

stems_height_es_p1 <- stems_height_es %>% filter(period == 1)
stems_height_es_p3 <- stems_height_es %>% filter(period == 3)

mean(stems_height_es_p1$height_m)
mean(stems_height_es_p3$height_m)

```

Mean_height verschilt `r round(mean(stems_height_es_p1$height_m) - mean(stems_height_es_p3$height_m), 1)` m.

(periode 1 : `r round(mean(stems_height_es_p1$height_m),1)` m - 
periode 3: `r round(mean(stems_height_es_p3$height_m),1)` m )



### Curve

```{r vgl_rb_1_vs_3_curve}
ggplot(stems_height_es, aes(dbh_mm, height_m)) + geom_point(aes(color = fperiod)) + geom_smooth(aes(color = fperiod)) 

# ggplot(stems_height_es, aes(dbh_mm, height_m)) + geom_point() + geom_smooth() + facet_wrap(~fperiod)

ggplot(stems_height_es, aes(dbh_mm, height_m)) + geom_point(aes(color = fperiod)) + geom_smooth()
```

### Histogram

```{r vgl_rb_1_vs_3_histogram}
# hoogtes
h1 <- ggplot(stems_height_es_p1, aes(dbh_mm)) + geom_histogram() + ggtitle("aantal gemeten hoogtes per diameterklasse")
h3 <- ggplot(stems_height_es_p3, aes(dbh_mm)) + geom_histogram()
grid.arrange(h1, h3, nrow = 1)

# diameters
d1 <- ggplot(trees %>% filter(species == 57 & period == 1), aes(dbh_mm)) + geom_histogram() + 
  ggtitle("diameterverdeling")
d3 <- ggplot(trees %>% filter(species == 57 & period == 3), aes(dbh_mm)) + geom_histogram()
grid.arrange(d1, d3, nrow = 1)

```


## Zachte berk {.tabset}

Zit er verschil op de hoogtes van berk?

```{r vgl_zb_1_vs_3_mean, include=FALSE}
stems_height_es <- stems_height %>% filter(name_nl == "Zachte berk")

stems_height_es_p1 <- stems_height_es %>% filter(period == 1)
stems_height_es_p3 <- stems_height_es %>% filter(period == 3)

mean(stems_height_es_p1$height_m)
mean(stems_height_es_p3$height_m)

```

Mean_height verschilt `r round(mean(stems_height_es_p1$height_m) - mean(stems_height_es_p3$height_m), 1)` m.

(periode 1 : `r round(mean(stems_height_es_p1$height_m),1)` m - 
periode 3: `r round(mean(stems_height_es_p3$height_m),1)` m )

### Curve

```{r vgl_zb_1_vs_3_curve}
ggplot(stems_height_es, aes(dbh_mm, height_m)) + geom_point(aes(color = fperiod)) + geom_smooth(aes(color = fperiod)) 

# ggplot(stems_height_es, aes(dbh_mm, height_m)) + geom_point() + geom_smooth() + facet_wrap(~fperiod)

ggplot(stems_height_es, aes(dbh_mm, height_m)) + geom_point(aes(color = fperiod)) + geom_smooth()
```

Zachte berk wel verdikt, maar toch ook bij 3eSET hoogtes van lage diameters nodig => dan beter hoogtes van 1eSET meenemen.

### Histogram

```{r vgl_zb_1_vs_3_histogram}
# hoogtes
h1 <- ggplot(stems_height_es_p1, aes(dbh_mm)) + geom_histogram() + ggtitle("aantal gemeten hoogtes per diameterklasse")
h3 <- ggplot(stems_height_es_p3, aes(dbh_mm)) + geom_histogram()
grid.arrange(h1, h3, nrow = 1)

# diameters
d1 <- ggplot(trees %>% filter(species == 86 & period == 1), aes(dbh_mm)) + geom_histogram() + 
  ggtitle("diameterverdeling")
d3 <- ggplot(trees %>% filter(species == 86 & period == 3), aes(dbh_mm)) + geom_histogram()
grid.arrange(d1, d3, nrow = 1)

```


# Besluit

Wat betreft Wijnendale CP's:

- Voor sommige boomsoorten is het een meerwaarde van hoogtes uit beide periodes mee te nemen.

- Bij de meest voorkomende boomsoorten is er geen aanwijzing dat curves opgeschoven zijn naar boven de laatste 20 jaar.

- De extra metingen in 2023 waren zeker noodzakelijk, want voor bepaalde soorten waren geen hoogtes beschikbaar van de zwaardere diameters: bv esdoorn, zomereik, berk, ...

**DUS: we opteren om alle metingen samen te gooien en curves voor periode 1 en 3 samen op te stellen en te gebruiken voor alle decades.**


- 1eSET: data 1e + 3eSET
- 2eSET: data 1e + 3eSET  (immers geen hoogtes gemeten in 2de decade)
- 3eSET: data 1e + 3eSET



# Dataset aanmaken voor import mbv Import2FM

Deze dataset dient omgevormd te worden zodat die makkelijk in te laden is mbv Import2FM.  
Dataset moet volgende velden bevatten:

- IDPlots = IDPlotsVirt
- IDTrees = unique_ID
- X
- Y
- Species
- DBH_mm
- Height_m
- AliveDead
- IntactSnag
- IndShtCop

Ter info ook nog volgende velden:  

- period
- plot_id
- tree_measure_id
- shoot_measure_id


```{r aanmaak_output}
# names(stems)
                        
unique_ID <- c(1:nrow(stems %>%
                        filter(alive_dead == 11 & intact_snag == 11 
                               # & !plot_id %in% plots_to_exclude
                      )))

output <- stems %>% 
  filter(alive_dead == 11 & intact_snag == 11
         # & !plot_id %in% plots_to_exclude
         ) %>% 
  mutate(height_m = ifelse((is.na(common_remark) | common_remark != 90), height_m, NA), 
         IDPlotsVirt = virt_plot) %>% 
  select(IDPlotsVirt
         , X = x_local
         , Y = y_local
         , Species = species
         , DBH_mm = dbh_mm
          ,Height_m = height_m
          ,AliveDead = alive_dead
          ,IntactSnag = intact_snag
          ,IndShtCop = ind_sht_cop
          ,period
         , plot_id
         ,tree_measure_id
         ,shoot_measure_id
  ) %>% 
  cbind(unique_ID) 
  
# check
t <- unique(output$unique_ID)
# nrow(output) - length(t) == 0

table(output$period)
```


# Wegschrijven output

De resultaten worden weggeschreven naar **TblVirtueleTrees_CP_1e2e3eSET.xlsx**

```{r WegschrijvenOutput}
write_xlsx(output, paste0(path_to_datarequest, "/TblVirtueleTrees_CP_1e2e3eSET.xlsx"))

```
