---
title: "Verkenning DHcurves aangemaakt in FM-IA"
subtitle: "xxxxx - kernvlakte"
author: "Anja Leyman"
date: "`r Sys.Date()`"
output: 
  html_document:
    keep_md: FALSE
    number_sections: yes
    fig_caption: yes
    code_folding: hide
    toc: TRUE
    toc_float:
      collapsed: TRUE
      smooth_scroll: TRUE
---

TO DO bij start

- Wijnendale vervangen door BR in verwerking
- setup aanpassen (CP naar CA, virt_plot, ....)
- 


```{r Rm, eval = FALSE}
rm(list=ls())
```

```{r Setup, include = FALSE}
knitr::opts_chunk$set(
  echo = TRUE,
  eval = TRUE,
  message = FALSE,
  warning = FALSE, 
  fig.width = 7,
  fig.height = 3,
  fig.align = TRUE)

library(here)
library(writexl)
library(scales)


# libraries & invoergegevens
source(here::here("scripts/Setup.R"))

```


```{r Setup2}
forestreserve <- "Wijnendalebos"
forestreserve_short <- forestreserve
forestreserve_short <- "Wijnendale"
plot_type <- "CA"
# plot_type <- "CP"

forestreserve_folder <- paste0(path_to_reserves, "4b_Wijnendale")

virt_plot <- 71001

# plots_to_exclude <- c(701, 707, 709, 727, 728, 738, 739, 740, 759, 760)
```


```{r Path, results = 'hide'}
# specifiek voor Wijnendale werden hoogtes toegevoegd aan "Wijnendale_DHcurves_CP_X8_inbo2020.accdb"
# => dit project gebruiken om dhcurves te verkennen
path_to_fieldmap_dhcurves <- paste0(forestreserve_folder,"/FMprojecten_2024/", forestreserve_short, "_DHcurves_", plot_type, "_X8_inbo2020/FieldMapData_", forestreserve_short, "_DHcurves_", plot_type, "_X8_inbo2020.accdb")

path_to_fieldmap_dhcurves

# resultaten
path_to_datarequest <- paste0(forestreserve_folder, "/verwerking_2024_1e2e3eSET/2AanmaakDHcurves_1e2e3eSET/")

path_to_datarequest
# hoogtemodellen
# path_to_height_models

```

# Algemene info dataverwerking 

Zie [_Stappenplan_dataverwerking_individuele_bosreservaten.gdoc](https://docs.google.com/document/d/14yPx-a0Aavat0l1eHy2tR4JDOmYoSWK1Dq3A85OY5Gs/edit?usp=sharing) voor een overzicht van te volgen
stappen bij de dataverwerking, met ondermeer de aanmaak van de dh-curves in FM-IA.    

Zie [aanmaak_virt_trees_Wijnendale_KV_1e2e3eSET.html](https://drive.google.com/open?id=1BG9Diexar2ALgJ1vi8Oa0WQxs4pzR3sw&usp=drive_fs) met info over de aanmaak van de virtuele bomen.   

<br>


# Vraagstelling

Momenteel gebeurt de meeste dataverwerking in R, maar de aanmaak van DH-curves gebeurt nog steeds in FM-IA.

Onderstaand R-script helpt en geeft info bij  

1. het checken van de erraneous records door in de excel-file erraneous_records.xlsx 
een extra tabblad ("detail") aan te maken met daarin de outliers met vermelding 
van soort, dbh, hoogte en ev. opmertrkingen

2. het checken van de curves: de globale curves (0_xx.emf) en de curves op plotniveau (599_xxx.emf) worden in in FM-IA overlopen en de probleemgevallen worden in onderstaand R-script beschreven

3. het controleren of er wel voor elke soort een curve opgesteld is

4. het beslissen of er geen soorten geclusterd dienen te worden

<br>


# Data inladen

**Bosreservaat `r forestreserve`** - **plottype `r plot_type`**.

- Het field-project met dh-curves noemt `r path_to_fieldmap_dhcurves`    

- De hoogtecurves zijn te vinden onder `r path_to_datarequest`    



<!-- In het geval van `r forestreserve` dient ook rekening gehouden te worden met een aantal **verstoorde plots**. -->
<!-- Deze worden niet meegenomen in de verdere dataverwerking.   -->


```{r overview_tables}
con <- odbcConnectAccess2007(path_to_fieldmap_dhcurves)
      dbtablesRaw_1eSET <- sqlTables(con) %>% 
                filter(str_detect(TABLE_NAME, "MSys", negate = TRUE ))
                # wegfilteren van records waar TABLE_NAME "MSys" bevat
odbcClose(con)
```

```{r load_lookuplists}
con <- odbcConnectAccess2007(path_to_fieldmap_db)

qspecies <- sqlFetch(con, "qSpecies")
qalivedead <- sqlFetch(con, "qAliveDead")
qindshootcop <- sqlFetch(con, "qIndShootCop")
qintactsnag <- sqlFetch(con, "qIntactSnag")

odbcClose(con)

```

**OPGEPAST**: Om de functie `load_data_dendrometry()`van forrescalc te kunnen gebruiken, moeten 
eerst volgende gegevens aangevuld worden in het FM-project:   

- tabblad "Plots": `plottype`    

- tabblad "plotdetails_1eSET":    

  - `forest_reserve` 
  - `survey_trees` 
  - `data_processed`
  - `rAxx` of `LengthWideCoreArea` en `area`
  

```{r load_data, results='hide'}
# zorgen dat plotdetails ingevuld is
stems <- load_data_dendrometry(path_to_fieldmap_dhcurves, extra_variables = TRUE)

names(stems)

stems_ <- stems %>% 
  select(plot_id, tree_measure_id, species, alive_dead
         , intact_snag, ind_sht_cop, dbh_mm, height_m
         , remark, common_remark)

summary(stems_)
```

```{r select_height_data}
# names(stems)
stems_height <- stems_ %>% 
  filter(alive_dead == 11 & intact_snag == 11
         & ind_sht_cop != 11
         & !is.na(height_m)  # levend en intact, geen opgr spil
  ) %>% 
  left_join(qspecies %>% select(ID, name_nl = Value1), by = c("species"= "ID")) %>% 
  left_join(qindshootcop %>% select(ID, ind_sht_cop_txt = Value1), by = c("ind_sht_cop"= "ID"))

```


# Erraneous records

Erraneous records worden meegegeven bij het aanmaken van de dh-curves in Inventory Analist.   
Deze moeten manueel opgeslagen worden in  `r paste0("erraneous_records_", plot_type, ".xlsx")` 
met behulp van "copy to clipboard".

## Inladen en omvormen

Eerst kolomnamen "plot", "diff" en "fctie" (exp of log) toevoegen in 
`r paste0("erraneous_records_", plot_type, ".xlsx")` 

Dan worden hier deze erraneous records ingeladen en omgevormd naar IDPlots, ID, diff
en gekoppeld met soort, dbh, hoogte en ev. remark. 

**OPGEPAST**: de erraneous records worden bepaald obv afwijking tov algemene curve, 
niet tov de soort-specifieke curve


```{r results='hide'}
erraneous <- read_xlsx(paste0(path_to_datarequest, "erraneous_records_", plot_type, ".xlsx"),
                       sheet = "Blad1")
# erraneous <- read_xlsx(paste0(path_to_VBI2_dhcurves, "erraneous_records_dhcurves.xlsx")
                       # , sheet = "2eRun")

erraneous_ <- erraneous %>% 
  mutate(plot_id = str_match(plot, "Plot\\s*(.*?)\\s*/")[,2]
         # na plot_ en voor /
         # ,ID = str_match(Plot, "Tree\\s*(.*?)")
         , tree_measure_id = sub(".*Tree ", "", plot)  # alles na "Tree" 
               # (want alles tem tree vervangen door "" (niks))
         , diff_m = ifelse(str_detect(diff, "-"),
                         str_sub(diff, 6, 11),
                         str_sub(diff, 6, 10)
                         )
         , diff_m = str_replace(diff_m, ",", ".")
         , diff_m = as.numeric(diff_m)
         # volgende code werkt ook voor IDPlots - eenvoudiger te snappen
         # , test_plotid = sub("/.*", "", Plot)   # alles voor "/"
         # , test_plotid = sub(".*Plot ", "", test_plotid) # alles na "Plot "
         , plot_id = as.integer(plot_id)
         , tree_measure_id = as.integer(tree_measure_id)
  )

# x <- "hello xxx other stuff"         # Example character string
# x                                    # Print example string
# # "hello xxx other stuff"
# sub(" xxx.*", "", x)
# sub(" *.xxx", "", x)
# sub(".*xxx ", "", x)

erraneous_ <- erraneous_ %>% 
  select(plot_id, tree_measure_id, diff_m)
```

```{r results='hide'}
# names(stems_height)

erraneous_ <- erraneous_ %>% 
  left_join(stems_height)

range(abs(erraneous_$diff_m))
table(erraneous_$species)
table(erraneous_$name_nl)
```

Erraneous records worden bepaald op basis van de afwijkingen tov de algemene curve.
Dat wil echter niet zeggen dat dat echt afwijkende metingen zijn!
(zie 0_0_residuals.emf)
Daarvoor moeten we kijken naar de emf-files per soort.

Hiervoor voegen we (eenmalig) de soort, dbh en hoogte toe aan de erraneous_records 
in een nieuw tabblad "detail".

```{r eval=FALSE}
write.xlsx(x = erraneous_, file = paste0(path_to_datarequest, "erraneous_records_", plot_type, ".xlsx")
           , sheetName = "detail"
           , append = TRUE)
```

Vervolgens bekijken we de soort-curves van deze "erraneous records".


## Besluit 

Bij gebruik van exponentiële functie:  

 - 0_64_residuals.emf voor tka: 2 outliers: één echte outier (id 1318) 
 => hoogte verwijderen (220 dbh en 5.5 hoogte)
 
 - 0_7_residuals.emf voor Beuk: OK, geen outlier bij Beuk zelf
 
 - 0_16_residuals.emf voor Esdoorn: ook hier outlier, maar OK, geen hefboomeffect en voldoende metingen

 - 0_51_residuals.emf voor populier: OK, geen outlier
 

**Hierna dh-curves opnieuw laten berekenen in FM-IA.**

Bij gebruik van logaritmische functie:  

- 0_87: extra outlier zwarte els: nog net ok (dbh 170, hoogte 25)


# Hoogtemodellen checken

De globale curves (0_xx.emf) en de curves op plotniveau (71001_xxx.emf) worden in 
FM-IA overlopen.


## Globale modellen per soort - outliers

Over alle plots heen: 0_xx.emf

Om snel te zien of globale curve ok is en er geen rare outliers zijn


## Plotmodellen per soort - extrapolaties

bv. `r paste0(virt_plot, "_xx.emf")`: specifiek voor die ene plot, met ook 
aanduiding van de bomen zonder hoogtes (in dit project enkel de levende bomen ingeladen)

Dit laat toe om te zien of er een (onverantwoorde) extrapolatie gebeurd is 
(blauwe bolletjes geven de hoogtemetingen weer; gele vierkantjes de gemodelleerde hoogtes)

<br> 

Ev. aftoetsen aan alle bomen van een bepaalde soort om te kijken of de extrapolatie 
geen te grote over- of onderschatting geeft? 

```{r}
all_trees_ever <- load_data_dendrometry(database = path_to_fieldmap_db) %>% 
  filter(alive_dead == 11 & intact_snag == 11 & !is.na(height_m)) %>% 
  mutate(dbh_cm = dbh_mm/10)

```

<!-- -	Hazelaar (sp 28): 3 metingen tot 6 cm dbh (9 m max hoogte), extrapolatie tot  -->
<!-- 15 cm dbh, met hoogte 19 m; bij log wordt hoogte max 15m      -->
<!-- => log-functie gebruiken -->

```{r inzoomen_op_soort, eval = FALSE}
xx <- 28
namenl <- "Hazelaar"
sp_xx <- all_trees_ever %>% filter(species == xx)
# max_x <- max(sp_xx$dbh_cm, na.rm = T)
# ggplot(sp_xx, aes(dbh_cm, height_m)) + geom_point() + geom_smooth() +
#   scale_x_continuous(breaks = seq(0, max_x, by = 5))
ggplot(sp_xx, aes(dbh_cm, height_m)) + geom_point() + geom_smooth() +
  scale_x_continuous(breaks = pretty_breaks(n = 10)) +
  ggtitle(paste0("ALLE hoogte metingen van ", namenl, " uit de monitoring, drie decades"))
```



## Parameters exp vs log    

### Check in In FM-IA

> Show existing charts - tabblad "Model Parameters" - Copy to clipboard

Plakken in excel-file **_`r paste0("HeightParams_", forestreserve_short, "_", plot_type,".xlsx")`_** in folder **_`r path_to_datarequest`_**

- tabblad log    
- tabblad exp

 
### Check in verkenner

de emf-files uit `r paste0(forestreserve_folder, "/FMprojecten_2024/", forestreserve_short, "_DHcurves_", plot_type, "_X8_inbo2020/InventoryAnalyst/Charts_Height_m")` kopiëren naar

- `r paste0(forestreserve_folder, "/verwerking_2024_1e2e3eSET/2AanmaakDHcurves_1e2e3eSET/DH_curves_", plot_type, "_exp")`    
- `r paste0(forestreserve_folder, "/verwerking_2024_1e2e3eSET/2AanmaakDHcurves_1e2e3eSET/DH_curves_", plot_type, "_log")`    



## Besluit

### Outliers

OK

### Extrapolaties

OK


### Exp vs log

In 2021 geopteerd voor log. 
In 2014 exp gebruikt.

R is globaal genomen beter bij log.   
Bijgevolg opteren we ook in 2024 voor de **logaritmische functie**,  
**behalve voor xxxxxx** (zie hoger).     

We schuiven tabblad "log" naar voor in de excel-file en voegen volgende velden toe:    

- BR	  
- info	  
- Brondata	  
- Verklaring   


<br>


# Aantal gemeten hoogtes per soort

TIJDELIJK `path_to_fieldmap_db` aanpassen naar export van wijnendale en everzwijnbad uit moederdb (4/3/2024)

```{r Path_tmp}
path_to_fieldmap_db <- "C:/03_BR/3_db_Els_deel2_Wijn_Ever/FieldMapData_3_db_Els_deel2_Wijn_Ever.accdb"
```

```{r}
all_trees_reserve <- load_data_dendrometry(database = path_to_fieldmap_db
                                   , plottype = plot_type
                                   , extra_variables = TRUE
                                   , processed = FALSE) %>% 
  # filter(forest_reserve == forestreserve & !plot_id %in% plots_to_exclude) %>% 
  filter(forest_reserve == forestreserve) %>% 
  mutate(fperiod = as.factor(period))

all_shoots_reserve <- load_data_shoots(database = path_to_fieldmap_db, extra_variables = TRUE)
all_stems_reserve <- compose_stem_data(all_trees_reserve, all_shoots_reserve, extra_variables = TRUE)

# names(all_stems_reserve)

all_stems_reserve <- all_stems_reserve %>% 
  select(plot_id, tree_measure_id, species, alive_dead
         , intact_snag, ind_sht_cop, dbh_mm, height_m
         , remark, common_remark
         , period)
```

## Overzichtstabel

```{r}
nr_measured <- all_stems_reserve %>% 
  # filter(alive_dead == 11 & intact_snag == 11) %>% 
  group_by(species) %>% 
  summarize(n = n(),
            n_alive = sum(alive_dead == 11),
            n_dead = sum(alive_dead == 12),
            n_height_all = sum(height_m > 0, na.rm = TRUE), 
            n_height_alive = sum(height_m > 0 & alive_dead == 11 & intact_snag == 11
                                 , na.rm = TRUE)) %>%
  ungroup() %>% 
  left_join(qspecies %>% select(ID, name_nl = Value1), by = c("species" = "ID")) %>% 
  arrange(n_height_alive, n_alive)

nr_measured %>% DT :: datatable(filter = 'top', options = list(dom = 'tip'),rownames = FALSE) 

write.csv2(nr_measured, paste0(path_to_datarequest, "/nr_measured.csv"))

```


## Enkel dode bomen

```{r}
nr_measured %>% filter(n_alive == 0) %>% 
  DT :: datatable(options = list(dom = 'tip'),rownames = FALSE) 
```

Er zijn `r nrow(nr_measured %>% filter(n_alive == 0))` soorten die enkel als dode boom voorkomen.

Deze moeten manueel toegevoegd worden aan de excel-file "HeightParams_Wijnendale_CA.xlsx", met de parameters van de algemene curve en n = 0.



## Geen hoogtes

```{r}
nr_measured %>% filter(between(n_height_alive, 0, 0)) %>% 
  DT :: datatable(options = list(dom = 'tip'),rownames = FALSE) 
```


Er zijn `r nrow(nr_measured %>% filter(between(n_height_alive, 0, 0)))` soorten waar geen hoogtes gemeten zijn.

Mogelijks is er een optie om soorten te clusteren, want hier niet het geval is.
Voor deze soorten wordt de algemene curve gebruikt.



## Adjusted curve 

Welke soorten hebben enkel een “adjusted” curve wegens onvoldoende (< 5) metingen? 

Dit wil zeggen dat er te weinig metingen zijn voor een curve met eigen vorm, en  
dat de algemene curve (alle soorten samen) verschoven wordt obv die enkele metingen 
(intercept wordt aangepast). 

Daarom is het van belang om te checken of één rare meting toch geen foute curve creëert.

Zo ja, dan kiezen we beter voor de algemene curve.

```{r}
nr_measured %>% filter(between(n_height_alive, 1, 4)) %>% 
  DT :: datatable(options = list(dom = 'tip'),rownames = FALSE) 
```

Bovenstaande soorten worden in detail bekeken in FM-IA.

Alles OK. 



## Soorten clusteren 

We voegen soorten samen wanneer er van een bepaalde soort te weinig metingen zijn.
Dit zien we soms al duidelijk bij het overlopen van de curves in FM-IA, maar
bovenstaande tabel geeft soms nog wat meer duidelijkheid.


### Lork


```{r}
nr_measured %>% filter(grepl("lork",name_nl, ignore.case = TRUE)) %>% 
  DT :: datatable(filter = 'top', options = list(dom = 'tip'),rownames = FALSE)

```

-	Europese en Japanse lork ev. samen? 

Er is slechts één meting van Europese lork die wat hoger ligt dan deze van japanse lork.
Maar dat is ook de enige  Europese lork die opgemeten werd => zo laten


#### Updatequery - NIET

Mochten we willen clusteren, dan gebeurt dit door ons FM-project `r paste0(forestreserve_short, "_DHcurves_CP_X8_inbo2020")` 
te kopiëren naar een FM-project met de naam `r paste0(forestreserve_short, "_DHcurves_CP_soortenclusters")`

Met behulp van een updatequery veranderen we dan - specifiek voor lork - de soorten 17 en 32 in één soort "1732".

```{r eval = FALSE}
# path_to_fieldmap_dhcurves
path_to_clusterproject <- paste0(forestreserve_folder,"/FMprojecten_2024/", forestreserve_short, "_DHcurves_", plot_type, "_soortenclusters/FieldMapData_", forestreserve_short, "_DHcurves_", plot_type, "_soortenclusters.accdb")

path_to_clusterproject

con <- odbcConnectAccess2007(path_to_clusterproject)

# soorten clusteren lork
   query_update <- paste0("UPDATE Trees t SET t.Species = 1732 
                          WHERE t.Species=17 Or t.Species=32 Or t.Species=40") %>% noquote()

   sqlQuery(con,query_update)

odbcClose(con)
```

Vervolgens maken we in dit nieuwe project opnieuw curves aan (log), waarvan we de curves voor soort 1732 bij de lorken plaatsen.



### Berk 

We zouden kunnen overwegen om zachte en ruwe berk samen te voegen (werd gedaan 
bij de curves obv 1eSET, CP), maar nu zijn er voor beide soorten apart voldoende metingen.

```{r}
nr_measured %>% filter(grepl("berk",name_nl, ignore.case = TRUE)) %>% 
  DT :: datatable(filter = 'top', options = list(dom = 'tip'),rownames = FALSE)

```

### Els

We zouden ook kunnen overwegen om witte en zwarte els samen te voegen, maar er zijn 
voor beide soorten apart voldoende metingen.

```{r}
nr_measured %>% filter(grepl("els",name_nl, ignore.case = TRUE)) %>% 
  DT :: datatable(filter = 'top', options = list(dom = 'tip'),rownames = FALSE)

```



# Aanpassen parameterfile

De excel-file **_`r paste0("HeightParams_", forestreserve_short, "_", plot_type,".xlsx")`_** in folder **_`r path_to_datarequest`_** aanpassen.


## Verklaring toevoegen

Volgende opties zijn mogelijk:

```{r}
# Maak een dataframe met de gegeven gegevens
verklaring <- data.frame(
  Source = c("global", "adjusted_all_species", "all_species"),
  Brondata = c("1eSET+3eSET", "1eSET+3eSET", "1eSET+3eSET"),
  Verklaring = c("eigen curve: voldoende bomen voor de soort beschikbaar", 
                 "globale hoogtecurve van geclusterde soorten, intercept aangepast aan soort", 
                 "globale hoogtecurve van geclusterde soorten")
)

# Toon de dataframe
verklaring %>% DT :: datatable(options = list(dom = 'tip'),rownames = FALSE)
```

- bij de globale soortmodellen als verklaring "eigen curve: 
voldoende bomen voor de soort beschikbaar" toevoegen     
 
- bij de plotmodellen van soorten met 0 metingen, als verklaring "globale hoogtecurve 
van geclusterde soorten" toevoegen     

- bij de plotmodellen van soorten met < 5 metingen, als verklaring "globale hoogtecurve
van geclusterde soorten, intercept aangepast aan soort" toevoegen   

- idem dito voor de soorten met meer dan 4 metingen, waar toch geen eigen curve voor 
opgesteld kon worden (hier komt dt niet voor)



## Verwijderen plotmodellen

De plotmodellen (plotID = `r as.integer(virt_plot)`) van soorten waar ook een 
globaal model (plotID = \<ALL\>) van is, verwijderen, 
zodat soorten niet dubbel voorkomen in de lijst.


## Toevoegen plotmodellen van geclusterde soorten   

Dit is als het ware het ontkoppelen van de geclusterde soorten.
Hier niet van toepassing.

<!-- De curve voor de lorken samen, moet bij elke soort apart vermeld worden (sp 17, 32 en 40) -->


## Kopiëren naar folder dataverwerking 

De parameterfile kopiëren naar folder **_`r path_to_height_models`_**
voor gebruik in R, package forrescalc. 

### Werkwijze

- Eerst de oude parameterfiles die daar staan, hernoemen naar "xxxxx_vs2021.xlsx" en 
verplaatsen naar folder "archief".    

- De parameterfile inlezen.    

```{r}
parameters <- read_excel(path = paste0(path_to_datarequest, "HeightParams_", forestreserve_short, "_", plot_type, ".xlsx"))

# eerste sheet inlezen
```

- De parameterfile opslaan onder `r path_to_height_models`, met een afzonderlijke file per decade.    

```{r eval = FALSE}
write.xlsx(parameters, file = paste0(path_to_height_models, "HeightParams_", forestreserve_short, "_", plot_type, "_1.xlsx"), showNA = FALSE)  # row.names = TRUE geeft foutmelding

write.xlsx(parameters, file = paste0(path_to_height_models, "HeightParams_", forestreserve_short, "_", plot_type, "_2.xlsx"), showNA = FALSE)

write.xlsx(parameters, file = paste0(path_to_height_models, "HeightParams_", forestreserve_short, "_", plot_type, "_3.xlsx"), showNA = FALSE)
```


- De parameterfile ook direct opslaan in onze teamdrive `r path_to_heightmodels_teamdrive`

```{r eval = FALSE}
write.xlsx(parameters, file = paste0(path_to_heightmodels_teamdrive, "HeightParams_", forestreserve_short, "_", plot_type, "_1.xlsx"), showNA = FALSE)  # row.names = TRUE geeft foutmelding

write.xlsx(parameters, file = paste0(path_to_heightmodels_teamdrive, "HeightParams_", forestreserve_short, "_", plot_type, "_2.xlsx"), showNA = FALSE)

write.xlsx(parameters, file = paste0(path_to_heightmodels_teamdrive, "HeightParams_", forestreserve_short, "_", plot_type, "_3.xlsx"), showNA = FALSE)
```


# Html kopieren naar teamdrive

Html manueel kopieren naar onze teamdrive **_`r paste0("PRJ_BR_Gegevensverwerking/per_gebied/2024_", forestreserve_short)`_**   


