---
title: "Ophalen data voor aanmaak DH-curves in een virtuele plot mbv FM-IA"
author: "Anja Leyman"
date: "`r Sys.Date()`"
output: 
  html_document:
    keep_md: FALSE
    number_sections: yes
    fig_caption: yes
    code_folding: hide
    toc: TRUE
    toc_float:
      collapsed: FALSE
      smooth_scroll: FALSE
---

```{r Rm, eval = FALSE}
rm(list=ls())
```

```{r Setup, include = FALSE}
knitr::opts_chunk$set(
  echo = TRUE,
  eval = TRUE,
  message = FALSE,
  warning = FALSE, 
  fig.width = 9,
  fig.align = TRUE)

library(here)
library(writexl)


# libraries & invoergegevens
source(here::here("scripts/Setup.R"))

```


```{r Setup2}
forestreserve <- "Pruikemakers"

virt_plot <- 121001

forestreserve_folder <- paste0(path_to_reserves, "4_Pruikemakers")

plot_type <- "CA"
# plot_type <- "CP"
plot_type <- "Core area"
# plot_type <- "Circular plot"

virt_plot <- 121001

```


```{r Path}
# deze worden ook in "Paths.R" gedefinieerd, hier ev. extra "paths" toevoegen indien nodig voor huidig script

# resultaten
path_to_datarequest <- paste0(forestreserve_folder, "/2AanmaakDHcurves/VirtualTreesHeightCurves")

```


# Vraagstelling

Momenteel gebeurt de meeste dataverwerking in R, maar de aanmaak van DH-curves gebeurt nog steeds in FM-IA.
Daartoe wordt een virtuele plot aangemaakt waar alle boomhoogtes in opgenomen zijn.

- alle hoogtes van intacte bomen
- hoogtes van hakhout spillen, zeker als er te weinig metingen op boomniveau zijn (bv. Hazelaar)
- hoogtes van 1e en 2eSET samen (soms hoogtecurves obv 1e en 2e SET afzonderlijk)

Onderstaand script voegt al deze data samen, om vervolgens in FM in te laden mbv de Import2FM-tool.


# Data inladen

In dit script wordt data van het **bosreservaat `r forestreserve`** ingeladen, met als **plottype `r plot_type`**.

<!-- In het geval van `r forestreserve` dient ook rekening gehouden te worden met een aantal **verstoorde plots**. -->
<!-- Deze worden niet meegenomen in de verdere dataverwerking.   -->


```{r overview_tables_fieldmap}
con <- odbcConnectAccess2007(path_to_fieldmap_db)
      tables_fieldmap <- sqlTables(con) %>% 
                filter(str_detect(TABLE_NAME, "MSys", negate = TRUE ))
                # wegfilteren van records waar TABLE_NAME "MSys" bevat
      # CircularPlots_forestreserves <- sqlFetch(con, "CircularPlots_forestreserves")   # LEEG
      # CoreArea_forestreserves <- sqlFetch(con, "CoreArea_forestreserves")  # LEEG
odbcClose(con)
```

```{r load_lookuplists}
con <- odbcConnectAccess2007(path_to_fieldmap_db)

qspecies <- sqlFetch(con, "qSpecies")
qalivedead <- sqlFetch(con, "qAliveDead")
qindshootcop <- sqlFetch(con, "qIndShootCop")
qintactsnag <- sqlFetch(con, "qIntactSnag")

odbcClose(con)
# odbcCloseAll()
```

Data inladen via de functies `load_data_dendrometry`, `load_data_shoots` en `compose_stem_data`uit package `forrescalc`.

NIET `trees_calc` uit forresdat, want dat zijn niet steeds de meest recente data en mogelijk ook enkel de processed data.


```{r inspect_plots}
plots <- load_plotinfo(database = path_to_fieldmap_db)

plots %>% distinct(forest_reserve) %>% dplyr::pull(forest_reserve)

# # bevat geen tresholds
# con <- odbcConnectAccess2007(path_to_strata_db)
#  # strata_tables <- sqlTables(con) %>% filter(!str_detect(TABLE_NAME, "MSys"))
#  # strata <- sqlFetch(con, "strata_remaining", stringsAsFactors = FALSE)
#  # location <- sqlFetch(con, "strata_location", stringsAsFactors = FALSE)
#  plotinfo <- sqlFetch(con, "info_survey", stringsAsFactors = FALSE)
# odbcClose(con)
# 
# plotinfo %>% filter(str_detect(forest_reserve, forestreserve)) %>% select(plot_id, contains("Treshold"))

plotinfo_ <- plots %>% filter(str_detect(forest_reserve, forestreserve) & plottype == 30) 

unique(plotinfo_$forest_reserve)
```


```{r load_data}
trees <- load_data_dendrometry(database = path_to_fieldmap_db, 
                               plottype = "Core area", 
                               forest_reserve = forestreserve, 
                               extra_variables = TRUE) 

# shoots <- load_data_shoots(database = path_to_fieldmap_db)
shoots <- load_data_shoots(database = path_to_fieldmap_db, extra_variables = TRUE)# hier kan forest_reserve niet gespecifieerd worden

stems <- compose_stem_data(trees, shoots)
# door samen te voegen, wordt enkel het specifieke forest reserve behouden

```


```{r select_height_data}
# names(stems)
stems_height <- stems %>% 
  filter(alive_dead == 11 & intact_snag == 11
         & ind_sht_cop != 11
         & !is.na(height_m)  # levend en intact, geen opgr spil
         & (common_remark != 90 | is.na(common_remark))
         & (common_remark_shoots != 90 | is.na(common_remark_shoots))  # 90: uitgebroken top
         # & period %in% c(2,3)
  ) %>% 
  left_join(qspecies %>% select(ID, Value1), by = c("species"= "ID")) %>% 
  rename(name_nl = Value1) %>% 
  left_join(qindshootcop %>% select(ID, Value1), by = c("ind_sht_cop"= "ID")) %>% 
  rename(ind_sht_cop_txt = Value1) %>% 
  mutate(fperiod = as.factor(period),
         ind_sht_cop = as.factor(ind_sht_cop)) %>% 
  select(-contains(c("dbh_min", "r_A", "core", "area", "circle")))

```

# Overzicht metingen per periode

```{r}
overview_heights_KV <- stems_height %>% 
  group_by(name_nl, period) %>% 
  summarize(aantal = n()) %>% 
  ungroup() %>% 
  pivot_wider(
    names_from = period,
    values_from = c(aantal),
    names_prefix = "periode" 
    )

write_csv2(overview_heights_KV,paste0(forestreserve_folder, "/2AanmaakDHcurves/overview_heights_KV.csv"))

```


# Aantal gemeten hoogtes per soort

```{r only_core_area}
nr_measured <- stems %>% 
  mutate(height_m = ifelse((common_remark != 90 | is.na(common_remark))
                            & (common_remark_shoots != 90 | is.na(common_remark_shoots))
                            , height_m
                            , NA)  # uitgebroken top
        ) %>% 
  # filter(alive_dead == 11 & intact_snag == 11) %>% 
  group_by(species) %>% 
  summarize(n = n(),
            n_alive = sum(alive_dead == 11),
            n_dead = sum(alive_dead == 12),
            n_height_all = sum(height_m > 0, na.rm = TRUE), 
            n_height_alive = sum(height_m > 0 & alive_dead == 11 & intact_snag == 11, na.rm = TRUE)) %>%
  ungroup() %>% 
  left_join(qspecies %>% select(ID, name_nl = Value1), by = c("species" = "ID")) %>% 
  arrange(n_height_alive, n_alive)

nr_measured %>% DT :: datatable(options = list(dom = 'tip'),rownames = FALSE) 

write.csv2(nr_measured, paste0(forestreserve_folder, "/2AanmaakDHcurves/nr_measured_KV.csv"))

```

# Hakhout meenemen?

Voor 't simpelste standaard meenemen tenzij indien afwijkend => zie onderstaande grafieken.

```{r tables, include=FALSE}
table(stems_height$period)
table(stems_height$ind_sht_cop)
table(stems_height$name_nl)
table(stems_height$crown_volume_reduction) # allemaal NA
table(stems_height$branch_length_reduction) # allemaal NA

table(stems_height$ind_sht_cop, stems_height$name_nl)

table(stems$species)


```

```{r HH_overzicht, eval=FALSE}
overview_HH_height <- stems_height %>% 
  group_by(ind_sht_cop, species, name_nl) %>% 
  summarize(aantal = n()) %>% 
  ungroup %>% 
  pivot_wider(names_from = ind_sht_cop, values_from = aantal) %>% 
  rename(individual = "10", coppice = "12") %>% 
  mutate(perc_hakhout = round(100*coppice/(individual + coppice), ))

overview_HH_height %>% arrange(desc(perc_hakhout)) %>% DT :: datatable(options = list(dom = 'rt'), rownames = FALSE, filter = "top") 

write.csv2(overview_HH_height, paste0(forestreserve_folder, "/2AanmaakDHcurves/overview_HH_height_KV.csv"))
```


## Grafiek


```{r vgl_individ_coppice_curve}
specieslist_coppice <- c(28, 81, 89, 16)

# per soort
p1 <- ggplot(stems_height  %>% filter(species %in% specieslist_coppice), aes(dbh_mm, height_m)) + geom_point(aes(color = ind_sht_cop)) + geom_smooth() + facet_wrap(~species)
p1

```

```{r vgl_individ_coppice_curve2, eval = FALSE}
ggplot(stems_height %>% filter(species %in% specieslist_coppice), aes(dbh_mm, height_m)) + geom_point(aes(color = ind_sht_cop)) + geom_smooth(aes(color = ind_sht_cop)) 

ggplot(stems_height %>% filter(species %in% specieslist_coppice), aes(dbh_mm, height_m)) + geom_point() + geom_smooth() + facet_wrap(~ind_sht_cop)

ggplot(stems_height %>% filter(species %in% specieslist_coppice), aes(dbh_mm, height_m)) + geom_point(aes(color = ind_sht_cop)) + geom_smooth() 

# per soort
p1 <- ggplot(stems_height %>% filter(species %in% specieslist_coppice), aes(dbh_mm, height_m)) + geom_point(aes(color = ind_sht_cop)) + geom_smooth() + facet_wrap(~species)
p1

# eens alleen individuele bomen
p2 <- ggplot(stems_height %>% filter(species %in% specieslist_coppice & ind_sht_cop == 10), aes(dbh_mm, height_m)) + geom_point(aes(color = ind_sht_cop)) + geom_smooth() + facet_wrap(~species)
p2

grid.arrange(p1, p2, nrow = 2)
```


# Periode 1 en/of periode 2 gebruiken?

2005 en 2015

## Tabel

```{r }
n1_h <- stems %>% filter(period == 1 & alive_dead == 11 & !is.na(height_m)) %>% nrow()
n2_h <- stems %>% filter(period == 2 & alive_dead == 11 & !is.na(height_m)) %>% nrow()

n1 <- stems %>% filter(period == 1) %>% nrow()
n2 <- stems %>% filter(period == 2) %>% nrow()

periode <- c("periode 1", "periode 2")
n_bomen <- c(n1, n2)
n_hoogtes <- c(n1_h, n2_h)
dt <- data.frame(periode, n_bomen, n_hoogtes)
dt %>% DT :: datatable(options = list(dom = 'rt'), rownames = FALSE) 


table(stems_height$plot_id, stems_height$period)

```

Meer metingen in 2005, maar ook nog vrij veel in 2015 => beide gebruiken


## Grafiek

```{r vgl_all_1_vs_2_curve}
ggplot(stems_height, aes(dbh_mm, height_m)) + geom_point(aes(color = fperiod)) + geom_smooth(aes(color = fperiod)) 

# ggplot(stems_height, aes(dbh_mm, height_m)) + geom_point() + geom_smooth() + facet_wrap(~fperiod)
# 
# ggplot(stems_height, aes(dbh_mm, height_m)) + geom_point(aes(color = fperiod)) + geom_smooth()
                                                  
```

Periode heeft een drietal hogere metingen (Grauwe abeel) die curve wat naar boven trekt.

## Besluit

Op basis van bovenstaande grafieken:  

- 1eSET: data 1e + 2eSET
- 2eSET: data 1e + 2eSET


# Wat met Beuk?

Kan het zijn dat er bij periode 1 een overschatting gebeurd is bij de metingen? 

GEEN BEUK


# Wat met Abeel?

4 metingen van 2 bomen: periode 2 allebei 37m, terwijl periode 1 resp. 44 en 39 m hoogte => beter enkel 2de set gebruiken 

```{r vgl_abeel_1_vs_2_mean, include=FALSE}
stems_height_abeel <- stems_height %>% filter(name_nl == "Grauwe abeel")

stems_height_abeel_p1 <- stems_height_abeel %>% filter(period == 1)
stems_height_abeel_p2 <- stems_height_abeel %>% filter(period == 2)

mean(stems_height_abeel_p1$height_m, na.rm = T) # 41.75
mean(stems_height_abeel_p2$height_m, na.rm = T) # 37

```

Mean_height verschilt `r mean(stems_height_abeel_p1$height_m) - mean(stems_height_abeel_p2$height_m)` m.

Abeel is 4m gekrompen...


(periode 1 : `r mean(stems_height_abeel_p1$height_m)` m - 
periode 2: `r mean(stems_height_abeel_p2$height_m)` m )


## Curve

```{r vgl_abeel_1_vs_2_curve}
ggplot(stems_height_abeel, aes(dbh_mm, height_m)) + geom_point(aes(color = fperiod)) + geom_smooth(aes(color = fperiod)) 

# ggplot(stems_height_aEik, aes(dbh_mm, height_m)) + geom_point() + geom_smooth() + facet_wrap(~fperiod)

ggplot(stems_height_abeel, aes(dbh_mm, height_m)) + geom_point(aes(color = fperiod)) + geom_smooth()

```


# Wat met esdoorn?

```{r vgl_esd_1_vs_2_mean, include=FALSE}
stems_height_esd <- stems_height %>% filter(name_nl == "Esdoorn (gewone)")

stems_height_esd_p1 <- stems_height_esd %>% filter(period == 1)
stems_height_esd_p2 <- stems_height_esd %>% filter(period == 2)

mean(stems_height_esd_p1$height_m, na.rm = T) # 19.12
mean(stems_height_esd_p2$height_m, na.rm = T) # 20.07

```

JA: mean_height verschilt `r mean(stems_height_esd_p1$height_m) - mean(stems_height_esd_p2$height_m)` m.
<!-- 0.9 -->
Is vrij beperkt.

(periode 1 : `r mean(stems_height_esd_p1$height_m)` m - 
periode 2: `r mean(stems_height_esd_p2$height_m)` m )


## Curve

```{r vgl_esd_1_vs_2_curve}
ggplot(stems_height_esd, aes(dbh_mm, height_m)) + geom_point(aes(color = fperiod)) + geom_smooth(aes(color = fperiod)) 

# ggplot(stems_height_esd, aes(dbh_mm, height_m)) + geom_point() + geom_smooth() + facet_wrap(~fperiod)

ggplot(stems_height_esd, aes(dbh_mm, height_m)) + geom_point(aes(color = fperiod)) + geom_smooth()

```


Niet zoveel verschil tss de curves.


# Wat met Zomereik?

```{r vgl_eik_1_vs_2_mean, include=FALSE}
stems_height_eik <- stems_height %>% filter(name_nl == "Zomereik")

stems_height_eik_p1 <- stems_height_eik %>% filter(period == 1)
stems_height_eik_p2 <- stems_height_eik %>% filter(period == 2)

mean(stems_height_eik_p1$height_m, na.rm = T) # 25.5
mean(stems_height_eik_p2$height_m, na.rm = T) # 27.1

```

JA: mean_height verschilt `r mean(stems_height_eik_p1$height_m) - mean(stems_height_eik_p2$height_m)` m.
<!-- 1.6 -->
Is vrij beperkt.
Periode 1 ietsje hoger.

(periode 1 : `r mean(stems_height_eik_p1$height_m)` m - 
periode 2: `r mean(stems_height_eik_p2$height_m)` m )


## Curve

```{r vgl_eik_1_vs_2_curve}
ggplot(stems_height_eik, aes(dbh_mm, height_m)) + geom_point(aes(color = fperiod)) + geom_smooth(aes(color = fperiod)) 

# ggplot(stems_height_eik, aes(dbh_mm, height_m)) + geom_point() + geom_smooth() + facet_wrap(~fperiod)

ggplot(stems_height_eik, aes(dbh_mm, height_m)) + geom_point(aes(color = fperiod)) + geom_smooth()

```

Niet zoveel verschil tss de curves.


# Dataset aanmaken voor import mbv Import2FM

Deze dataset dient omgevormd te worden zodat die makkelijk in te laden is mbv Import2FM.  
Dataset moet volgende velden bevatten:

- IDPlots = IDPlotsVirt
- IDTrees = unique_ID
- X
- Y
- Species
- DBH_mm
- Height_m
- AliveDead
- IntactSnag
- IndShtCop

Ter info ook nog volgende velden:  

- period
- plot_id
- tree_measure_id
- shoot_measure_id


> Hoogtes van Grauwe abeel 1eSET werden verwijderd

```{r aanmaak_output}
# names(stems)
                        
unique_ID <- c(1:nrow(stems %>%
                        filter(alive_dead == 11 & intact_snag == 11
                               # & !plot_id %in% plots_to_exclude
                      )))

output <- stems %>% 
  filter(alive_dead == 11 & intact_snag == 11) %>% 
  mutate(height_m = ifelse((is.na(common_remark) |  common_remark != 90), height_m, NA)) %>% 
  mutate(height_m = ifelse((is.na(common_remark_shoots) | common_remark_shoots != 90)
                           , height_m
                           , NA)) %>%
         # 90: uitgebroken top
  mutate(height_m = ifelse(species == 24 & period == 1, NA, height_m)) %>% 
  # géén hoogtes van abeel - 1eSET meenemen         
  mutate(IDPlotsVirt = virt_plot) %>% 
  select(IDPlotsVirt
         , X = x_local
         , Y = y_local
         , Species = species
         , DBH_mm = dbh_mm
          ,Height_m = height_m
          ,AliveDead = alive_dead
          ,IntactSnag = intact_snag
          ,IndShtCop = ind_sht_cop
          ,period
         , plot_id
         ,tree_measure_id
         ,shoot_measure_id
  ) %>% 
  cbind(unique_ID)
  
# check
t <- unique(output$unique_ID)
nrow(output) - length(t) == 0

```


# Wegschrijven output

De resultaten worden weggeschreven naar **TblVirtueleTrees_KV_1e2eSET.xlsx**

```{r WegschrijvenOutput, eval=FALSE}
write_xlsx(output, paste0(path_to_datarequest, "/TblVirtueleTrees_KV_1e2eSET.xlsx"))

```
