---
title: "Ophalen data voor aanmaak DH-curves in een virtuele plot mbv FM-IA"
author: "Anja Leyman"
date: "`r Sys.Date()`"
output: 
  html_document:
    keep_md: FALSE
    number_sections: yes
    fig_caption: yes
    code_folding: hide
    toc: TRUE
    toc_float:
      collapsed: FALSE
      smooth_scroll: FALSE
---

```{r Rm, eval = FALSE}
rm(list=ls())
```

```{r Setup, include = FALSE}
knitr::opts_chunk$set(
  echo = TRUE,
  eval = TRUE,
  message = FALSE,
  warning = FALSE, 
  fig.width = 9,
  fig.align = TRUE)

library(here)
library(writexl)


# libraries & invoergegevens
source(here::here("scripts/Setup.R"))

```


```{r Setup2}
forestreserve <- "Coolhem A"
forestreserve <- "Coolhem Q"
# forestreserve <- "Coolhem"


forestreserve_folder <- paste0(path_to_reserves, "4c_Coolhem_DEELS")

plot_type <- "CA"
# plot_type <- "CP"
# plot_type <- "Core area"
# plot_type <- "Circular plot"

virt_plot <- 171101
virt_plot <- 171201
```


```{r Path}
# deze worden ook in "Paths.R" gedefinieerd, hier ev. extra "paths" toevoegen indien nodig voor huidig script

# resultaten
path_to_datarequest <- paste0(forestreserve_folder, "/2AanmaakDHcurves/VirtualTreesHeightCurves")

```


# Vraagstelling

Momenteel gebeurt de meeste dataverwerking in R, maar de aanmaak van DH-curves gebeurt nog steeds in FM-IA.
Daartoe wordt een virtuele plot aangemaakt waar alle boomhoogtes in opgenomen zijn.

- alle hoogtes van intacte bomen
- hoogtes van hakhout spillen, zeker als er te weinig metingen op boomniveau zijn (bv. Hazelaar)
- hoogtes van 1e en 2eSET samen (soms hoogtecurves obv 1e en 2e SET afzonderlijk)

Onderstaand script voegt al deze data samen, om vervolgens in FM in te laden mbv de Import2FM-tool.


# Data inladen

In dit script wordt data van het **bosreservaat `r forestreserve`** ingeladen, met als **plottype `r plot_type`**.

<!-- In het geval van `r forestreserve` dient ook rekening gehouden te worden met een aantal **verstoorde plots**. -->
<!-- Deze worden niet meegenomen in de verdere dataverwerking.   -->


```{r overview_tables_fieldmap}
con <- odbcConnectAccess2007(path_to_fieldmap_db)
      tables_fieldmap <- sqlTables(con) %>% 
                filter(str_detect(TABLE_NAME, "MSys", negate = TRUE ))
                # wegfilteren van records waar TABLE_NAME "MSys" bevat
      # CircularPlots_forestreserves <- sqlFetch(con, "CircularPlots_forestreserves")   # LEEG
      # CoreArea_forestreserves <- sqlFetch(con, "CoreArea_forestreserves")  # LEEG
odbcClose(con)
```

```{r load_lookuplists}
con <- odbcConnectAccess2007(path_to_fieldmap_db)

qspecies <- sqlFetch(con, "qSpecies")
qalivedead <- sqlFetch(con, "qAliveDead")
qindshootcop <- sqlFetch(con, "qIndShootCop")
qintactsnag <- sqlFetch(con, "qIntactSnag")

odbcClose(con)
# odbcCloseAll()
```

Data inladen via de functies `load_data_dendrometry`, `load_data_shoots` en `compose_stem_data`uit package `forrescalc`.

NIET `trees_calc` uit forresdat, want dat zijn niet steeds de meest recente data en mogelijk ook enkel de processed data.


```{r inspect_plots}
plots <- load_plotinfo(database = path_to_fieldmap_db)

plots %>% distinct(forest_reserve) %>% dplyr::pull(forest_reserve)

# # bevat geen tresholds
# con <- odbcConnectAccess2007(path_to_strata_db)
#  # strata_tables <- sqlTables(con) %>% filter(!str_detect(TABLE_NAME, "MSys"))
#  # strata <- sqlFetch(con, "strata_remaining", stringsAsFactors = FALSE)
#  # location <- sqlFetch(con, "strata_location", stringsAsFactors = FALSE)
#  plotinfo <- sqlFetch(con, "info_survey", stringsAsFactors = FALSE)
# odbcClose(con)
# 
# plotinfo %>% filter(str_detect(forest_reserve, forestreserve)) %>% select(plot_id, contains("Treshold"))

plotinfo_ <- plots %>% filter(str_detect(forest_reserve, forestreserve) & plottype == plot_type) 

unique(plotinfo_$forest_reserve)
```


```{r load_data}
trees <- load_data_dendrometry(database = path_to_fieldmap_db, 
                               plottype = plot_type, 
                               # forest_reserve = forestreserve, 
                               extra_variables = TRUE) %>% 
  filter(forest_reserve %in% unique(plotinfo_$forest_reserve))

shoots <- load_data_shoots(database = path_to_fieldmap_db, extra_variables = TRUE)# hier kan forest_reserve niet gespecifieerd worden

stems <- compose_stem_data(trees, shoots)
# door samen te voegen, wordt enkel het specifieke forest reserve behouden

```


```{r select_height_data}
# names(stems)
stems_height <- stems %>% 
  filter(alive_dead == 11 & intact_snag == 11
         & ind_sht_cop != 11
         & !is.na(height_m)  # levend en intact, geen opgr spil
         & (common_remark != 90 | is.na(common_remark)) # 90: uitgebroken top
         # & period %in% c(2,3)
  ) %>% 
  left_join(qspecies %>% select(ID, Value1), by = c("species"= "ID")) %>% 
  rename(name_nl = Value1) %>% 
  left_join(qindshootcop %>% select(ID, Value1), by = c("ind_sht_cop"= "ID")) %>% 
  rename(ind_sht_cop_txt = Value1) %>% 
  mutate(fperiod = as.factor(period),
         ind_sht_cop = as.factor(ind_sht_cop)) %>% 
  select(-contains(c("dbh_min", "r_A", "core", "area", "circle")))

```


# Aantal gemeten hoogtes per soort

```{r only_core_area}
nr_measured <- stems %>% 
  mutate(height_m = ifelse((common_remark != 90 | is.na(common_remark))
                            , height_m
                            , NA)  # uitgebroken top
        ) %>% 
  # filter(alive_dead == 11 & intact_snag == 11) %>% 
  group_by(species) %>% 
  summarize(n = n(),
            n_alive = sum(alive_dead == 11),
            # n_dead = sum(alive_dead == 12),
            # n_height_all = sum(height_m > 0, na.rm = TRUE), 
            n_height_alive = sum(height_m > 0 & alive_dead == 11 & intact_snag == 11, na.rm = TRUE)) %>%
  ungroup() %>% 
  left_join(qspecies %>% select(ID, name_nl = Value1), by = c("species" = "ID")) %>% 
  arrange(n_height_alive, n_alive)

nr_measured %>% DT :: datatable(options = list(dom = 'tip'),rownames = FALSE) 

# write.csv2(nr_measured, paste0(forestreserve_folder, "/2AanmaakDHcurves/nr_measured_KV_AQ.csv"))
# write.csv2(nr_measured, paste0(forestreserve_folder, "/2AanmaakDHcurves/nr_measured_KV_A.csv"))
write.csv2(nr_measured, paste0(forestreserve_folder, "/2AanmaakDHcurves/nr_measured_KV_Q.csv"))
```


# Aantal metingen per periode

```{r}
table(stems_height$period)
unique(stems_height$year)

overview_heights_KV <- stems_height %>% 
  group_by(name_nl, period) %>% 
  summarize(aantal = n()) %>% 
  ungroup() %>% 
  pivot_wider(
    names_from = period,
    values_from = c(aantal),
    names_prefix = "periode" 
    )

```


# Hakhout meenemen?

Voor 't simpelste standaard meenemen tenzij indien afwijkend => zie onderstaande grafieken.

```{r tables, include=FALSE}
table(stems_height$period)
table(stems_height$ind_sht_cop)
table(stems_height$name_nl)
table(stems_height$crown_volume_reduction) # allemaal NA
table(stems_height$branch_length_reduction) # allemaal NA

table(stems_height$ind_sht_cop, stems_height$name_nl)

table(stems$species)

```

```{r HH_overzicht, eval=FALSE}
overview_HH_height <- stems_height %>% 
  group_by(ind_sht_cop, species, name_nl) %>% 
  summarize(aantal = n()) %>% 
  ungroup %>% 
  pivot_wider(names_from = ind_sht_cop, values_from = aantal) %>% 
  rename(individual = "10", coppice = "12") %>% 
  mutate(perc_hakhout = round(100*coppice/(individual + coppice), ))

overview_HH_height %>% arrange(desc(perc_hakhout)) %>% DT :: datatable(options = list(dom = 'rt'), rownames = FALSE, filter = "top") 

# write.csv2(overview_HH_height, paste0(forestreserve_folder, "/2AanmaakDHcurves/overview_HH_height_KV_AQ.csv"))

# write.csv2(overview_HH_height, paste0(forestreserve_folder, "/2AanmaakDHcurves/overview_HH_height_KV_A.csv"))

write.csv2(overview_HH_height, paste0(forestreserve_folder, "/2AanmaakDHcurves/overview_HH_height_KV_Q.csv"))
```


## Grafiek


```{r vgl_individ_coppice_curve}
specieslist_coppice <- c(87, 77, 89, 14, 24)
specieslist_coppice <- c(87, 77, 89)

# per soort
p1 <- ggplot(stems_height  %>% filter(species %in% specieslist_coppice), aes(dbh_mm, height_m)) + geom_point(aes(color = ind_sht_cop)) + geom_smooth() + facet_wrap(~species)
p1

```

```{r vgl_individ_coppice_curve2, eval = FALSE}
ggplot(stems_height %>% filter(species %in% specieslist_coppice), aes(dbh_mm, height_m)) + geom_point(aes(color = ind_sht_cop)) + geom_smooth(aes(color = ind_sht_cop)) 

ggplot(stems_height %>% filter(species %in% specieslist_coppice), aes(dbh_mm, height_m)) + geom_point() + geom_smooth() + facet_wrap(~ind_sht_cop)

ggplot(stems_height %>% filter(species %in% specieslist_coppice), aes(dbh_mm, height_m)) + geom_point(aes(color = ind_sht_cop)) + geom_smooth() 

# per soort
p1 <- ggplot(stems_height %>% filter(species %in% specieslist_coppice), aes(dbh_mm, height_m)) + geom_point(aes(color = ind_sht_cop)) + geom_smooth() + facet_wrap(~species)
p1

# eens alleen individuele bomen
p2 <- ggplot(stems_height %>% filter(species %in% specieslist_coppice & ind_sht_cop == 10), aes(dbh_mm, height_m)) + geom_point(aes(color = ind_sht_cop)) + geom_smooth() + facet_wrap(~species)
p2

grid.arrange(p1, p2, nrow = 2)
```


# clusteren?

Ev. wilg: NEE, twee afzonderlijke bereiken

```{r cluster}
listspecies <- c(77, 78)

# p4 <- ggplot(stems_height_ %>% filter(species %in% listspecies),
#              aes(dbh_mm, height_m)) + 
#   geom_point(aes(color = name_nl)) +
#   geom_smooth(aes(x = dbh_mm, y = pred_height), color = "dark blue", linetype = "solid", size=0.5) 
# 
# p4

stems_height %>% filter(species %in% listspecies) %>% nrow

p5 <- ggplot(stems_height %>% filter(species %in% listspecies),
             aes(dbh_mm, height_m)) + 
  geom_point(aes(color = name_nl)) +
  geom_smooth(aes(x = dbh_mm, y = height_m, color = name_nl), linetype = "solid", size=0.5) 

p5

```


# Periode 1 en/of periode 2 gebruiken?

```{r}
table(stems_height$period)
unique(stems_height$year)

```

2004 en 2014

## Tabel

```{r }
n1_h <- stems %>% filter(period == 1 & alive_dead == 11 & !is.na(height_m)) %>% nrow()
n2_h <- stems %>% filter(period == 2 & alive_dead == 11 & !is.na(height_m)) %>% nrow()

n1 <- stems %>% filter(period == 1) %>% nrow()
n2 <- stems %>% filter(period == 2) %>% nrow()

periode <- c("periode 1", "periode 2")
n_bomen <- c(n1, n2)
n_hoogtes <- c(n1_h, n2_h)
dt <- data.frame(periode, n_bomen, n_hoogtes)
dt %>% DT :: datatable(options = list(dom = 'rt'), rownames = FALSE) 


table(stems_height$plot_id, stems_height$period)

```

Meer metingen in 2004, minder in 2014 => beide gebruiken

## Grafiek

```{r vgl_all_1_vs_2_curve}
ggplot(stems_height, aes(dbh_mm, height_m)) + geom_point(aes(color = fperiod)) + geom_smooth(aes(color = fperiod)) 

# ggplot(stems_height, aes(dbh_mm, height_m)) + geom_point() + geom_smooth() + facet_wrap(~fperiod)
# 
# ggplot(stems_height, aes(dbh_mm, height_m)) + geom_point(aes(color = fperiod)) + geom_smooth()
                                                  
```

Niet veel verschil, beide sets nodig


## Besluit

Op basis van bovenstaande grafieken:  

- 1eSET: data 1e + 2eSET
- 2eSET: data 1e + 2eSET


# Twee kernvlaktes samen?

Zie verkenning_XXX.Rmd

```{r}
table(stems_height$forest_reserve, stems_height$name_nl)
```

Enkel Zomereik, Zwarte Els, Spork, Breedbladige wilg komen in beide KV's voor => zit daar toch geen groot verschil op?

```{r }
listspecies <- c(77, 89)

# p4 <- ggplot(stems_height_ %>% filter(species %in% listspecies),
#              aes(dbh_mm, height_m)) + 
#   geom_point(aes(color = name_nl)) +
#   geom_smooth(aes(x = dbh_mm, y = pred_height), color = "dark blue", linetype = "solid", size=0.5) 
# 
# p4

stems_height %>% filter(species %in% listspecies) %>% nrow

p5 <- ggplot(stems_height %>% filter(species %in% listspecies),
             aes(dbh_mm, height_m)) + 
  geom_point(aes(color = forest_reserve)) +
  geom_smooth(aes(x = dbh_mm, y = height_m, color = forest_reserve), linetype = "solid", size=0.5) +
  facet_wrap(~name_nl)

p5
```

Voor Zwarte els lijkt het beter om beide KV's apart te houden.
In de eiken KV liggen de hoogtes iets hoger.

Voor wilg is er niet zoveel verschil en is er ook niet echt een meerwaarde om ze samen te gooien.

Spork zou misschien wel een betere curve krijgen met 5 metingen !! nee, nog steeds een adjusted curve als we beide plots tegelijk bekijken in IA

Zomereik: heel vergelijkbaar, maar wel mogelijk om elk afzonderlijk een curve te maken => geen meerwaarde


# Wat met Zwarte els

```{r vgl_els_1_vs_2_curve}
ggplot(stems_height %>% filter(species == 89), aes(dbh_mm, height_m)) + geom_point(aes(color = fperiod)) + geom_smooth(aes(color = fperiod)) 

# ggplot(stems_height, aes(dbh_mm, height_m)) + geom_point() + geom_smooth() + facet_wrap(~fperiod)
# 
# ggplot(stems_height, aes(dbh_mm, height_m)) + geom_point(aes(color = fperiod)) + geom_smooth()
                                                  
```


# Wat met populier?

Kan het zijn dat er bij periode 1 een overschatting gebeurd is bij de metingen? 

GEEN POPULIER

```{r vgl_pop_1_vs_2_mean, include=FALSE}
stems_height_pop <- stems_height %>% filter(name_nl == "Populier species")

stems_height_pop_p1 <- stems_height_pop %>% filter(period == 1)
stems_height_pop_p2 <- stems_height_pop %>% filter(period == 2)

mean(stems_height_pop_p1$height_m) # 31.6
mean(stems_height_pop_p2$height_m) # 33.2

```

Mean_height verschilt `r mean(stems_height_pop_p1$height_m) - mean(stems_height_pop_p2$height_m)` m.

(periode 1 : `r mean(stems_height_pop_p1$height_m)` m - 
periode 2: `r mean(stems_height_pop_p2$height_m)` m )


## Curve

```{r vgl_pop_1_vs_2_curve}
ggplot(stems_height_pop, aes(dbh_mm, height_m)) + geom_point(aes(color = fperiod)) + geom_smooth(aes(color = fperiod)) 

# ggplot(stems_height_pop, aes(dbh_mm, height_m)) + geom_point() + geom_smooth() + facet_wrap(~fperiod)

ggplot(stems_height_pop, aes(dbh_mm, height_m)) + geom_point(aes(color = fperiod)) + geom_smooth()

```



# Wat met zomereik?

GEEN ESDOORN


```{r vgl_eik_1_vs_2_mean, include=FALSE}
stems_height_eik <- stems_height %>% filter(name_nl == "Zomereik")

stems_height_eik_p1 <- stems_height_eik %>% filter(period == 1)
stems_height_eik_p2 <- stems_height_eik %>% filter(period == 2)

mean(stems_height_eik_p1$height_m, na.rm = T) # 16.4
mean(stems_height_eik_p2$height_m, na.rm = T) # 18.9

```

JA: mean_height verschilt `r mean(stems_height_eik_p1$height_m) - mean(stems_height_eik_p2$height_m)` m.
<!-- 2.4 -->

(periode 1 : `r mean(stems_height_eik_p1$height_m)` m - 
periode 2: `r mean(stems_height_eik_p2$height_m)` m )

In 2eSET maar weinig eik opgemeten => verschil in meean.
Op grafiek eerder lagere hoogtes bij 2eSET.


## Curve

```{r vgl_eik_1_vs_2_curve}
ggplot(stems_height_eik, aes(dbh_mm, height_m)) + geom_point(aes(color = fperiod)) + geom_smooth(aes(color = fperiod)) 

# ggplot(stems_height_eik, aes(dbh_mm, height_m)) + geom_point() + geom_smooth() + facet_wrap(~fperiod)

ggplot(stems_height_eik, aes(dbh_mm, height_m)) + geom_point(aes(color = fperiod)) + geom_smooth()

```


# Wat met esdoorn?

GEEN ESDOORN


```{r vgl_esd_1_vs_2_mean, include=FALSE}
stems_height_esd <- stems_height %>% filter(name_nl == "Esdoorn (gewone)")

stems_height_esd_p1 <- stems_height_esd %>% filter(period == 1)
stems_height_esd_p2 <- stems_height_esd %>% filter(period == 2)

mean(stems_height_esd_p1$height_m, na.rm = T) # 12
mean(stems_height_esd_p2$height_m, na.rm = T) # 18

```

JA: mean_height verschilt `r mean(stems_height_esd_p1$height_m) - mean(stems_height_esd_p2$height_m)` m.
<!-- 6 -->

(periode 1 : `r mean(stems_height_esd_p1$height_m)` m - 
periode 2: `r mean(stems_height_esd_p2$height_m)` m )

In 2eSET maar heel weinig esdoorn opgemleten => verschil in meean.
Maar op grafiek is dat niet duidelijk te zien.

## Curve

```{r vgl_esd_1_vs_2_curve}
ggplot(stems_height_esd, aes(dbh_mm, height_m)) + geom_point(aes(color = fperiod)) + geom_smooth(aes(color = fperiod)) 

# ggplot(stems_height_esd, aes(dbh_mm, height_m)) + geom_point() + geom_smooth() + facet_wrap(~fperiod)

ggplot(stems_height_esd, aes(dbh_mm, height_m)) + geom_point(aes(color = fperiod)) + geom_smooth()

```

Niet zoveel verschil tss de curves, 2e set te weinig metingen voor afzonderlijke curve.


# Wat met Wilg smalbladige species?


```{r vgl_wilg_1_vs_2_mean, include=FALSE}
stems_height_wilg <- stems_height %>% filter(name_nl == "Wilg smalbladige species")

stems_height_wilg_p1 <- stems_height_wilg %>% filter(period == 1)
stems_height_wilg_p2 <- stems_height_wilg %>% filter(period == 2)

mean(stems_height_wilg_p1$height_m, na.rm = T) # 23
mean(stems_height_wilg_p2$height_m, na.rm = T) # 20.5

```

NEE: mean_height verschilt `r mean(stems_height_wilg_p1$height_m) - mean(stems_height_wilg_p2$height_m)` m.

(periode 1 : `r mean(stems_height_wilg_p1$height_m)` m - 
periode 2: `r mean(stems_height_wilg_p2$height_m)` m )


## Curve

```{r vgl_wilg_1_vs_2_curve}
ggplot(stems_height_wilg, aes(dbh_mm, height_m)) + geom_point(aes(color = fperiod)) + geom_smooth(aes(color = fperiod)) 

# ggplot(stems_height_wilg, aes(dbh_mm, height_m)) + geom_point() + geom_smooth() + facet_wrap(~fperiod)

ggplot(stems_height_wilg, aes(dbh_mm, height_m)) + geom_point(aes(color = fperiod)) + geom_smooth()

```

Niet zoveel verschil tss de curves.


# Dataset aanmaken voor import mbv Import2FM

Deze dataset dient omgevormd te worden zodat die makkelijk in te laden is mbv Import2FM.  
Dataset moet volgende velden bevatten:

- IDPlots = IDPlotsVirt
- IDTrees = unique_ID
- X
- Y
- Species
- DBH_mm
- Height_m
- AliveDead
- IntactSnag
- IndShtCop

Ter info ook nog volgende velden:  

- period
- plot_id
- tree_measure_id
- shoot_measure_id

----

Bij 1eSET enkel tot op de meter nauwkeurig.
Beter enkel metingen 2eSET gebruiken.
Dat werd ook zo beslist in 2014. 


```{r aanmaak_output}
# names(stems)
                        
unique_ID <- c(1:nrow(stems %>%
                        filter(alive_dead == 11 & intact_snag == 11
                               # & !plot_id %in% plots_to_exclude
                      )))

output <- stems %>% 
  filter(alive_dead == 11 & intact_snag == 11) %>% 
  mutate(height_m = ifelse((is.na(common_remark) |  common_remark != 90), height_m, NA)) %>% 
         # 90: uitgebroken top
  # mutate(IDPlotsVirt = virt_plot) %>% 
  mutate(IDPlotsVirt = plot_id + 1) %>% 
  select(IDPlotsVirt
         , X = x_local
         , Y = y_local
         , Species = species
         , DBH_mm = dbh_mm
          ,Height_m = height_m
          ,AliveDead = alive_dead
          ,IntactSnag = intact_snag
          ,IndShtCop = ind_sht_cop
          ,period
         , plot_id
         ,tree_measure_id
         ,shoot_measure_id
  ) %>% 
  cbind(unique_ID)
  
# check
t <- unique(output$unique_ID)
nrow(output) - length(t) == 0

```


# Wegschrijven output

De resultaten worden weggeschreven naar **TblVirtueleTrees_KV_1e2eSET.xlsx**

```{r WegschrijvenOutput, eval=FALSE}
# write_xlsx(output, paste0(path_to_datarequest, "/TblVirtueleTrees_KV_1e2eSET_AQ.xlsx"))
# write_xlsx(output, paste0(path_to_datarequest, "/TblVirtueleTrees_KV_1e2eSET_A.xlsx"))
write_xlsx(output, paste0(path_to_datarequest, "/TblVirtueleTrees_KV_1e2eSET_Q.xlsx"))
```
