---
title: "Ophalen data voor aanmaak DH-curves in een virtuele plot mbv FM-IA"
subtitle: "2025 - decade 3"
author: "Anja Leyman"
date: "28 feb 2025"
output: 
  html_document:
    keep_md: FALSE
    number_sections: yes
    fig_caption: yes
    code_folding: hide
    toc: TRUE
    toc_float:
      collapsed: FALSE
      smooth_scroll: FALSE
---

```{r Rm, eval = FALSE}
rm(list=ls())
```

```{r Setup, include = FALSE}
knitr::opts_chunk$set(
  echo = TRUE,
  eval = TRUE,
  message = FALSE,
  warning = FALSE, 
  fig.width = 9,
  fig.align = TRUE)

library(here)
library(writexl)


# libraries & invoergegevens
source(here::here("scripts/Setup.R"))

```


```{r Setup2}
forestreserve <- "Jansheideberg"
forestreserve_folder <- "1_Jansheide_DEELS"

# plot_type <- "CA"
plot_type <- "CP"

virt_plot <- 839

# plots_to_exclude <- c(701, 707, 709, 727, 728, 738, 739, 740, 759, 760)

```


```{r Path}
# deze worden ook in "Setup_ForresCalc.R" gedefinieerd, hier ev. extra "paths" toevoegen indien nodig voor huidig script
      # path_to_fieldmap <- "C:/3BR/5_dB_Els_deel2/FieldMapData_dB_Els_deel2.accdb"
      # path_to_git_forresdat <- "C:/3BR/2_VisualisatieDataBR/2Packages/forresdat"
      # 
      # path_to_analysis_set <- "C:/3BR/2_VisualisatieDataBR/1DataVerwerkingBR/Output/BR_analysedb.accdb"
      # path_to_results <- "C:/3BR/2_VisualisatieDataBR/1DataVerwerkingBR/Output/BR_resultaten.accdb"
      # path_to_forrescalc <- "C:/3BR/2_VisualisatieDataBR/2Packages/forrescalc/R/"

# resultaten
path_to_datarequest <- paste0(path_to_reserves, forestreserve_folder, "/verwerking_2025_1e2e3eSET/2AanmaakDHcurves_1e2e3eSET/VirtualTreesHeightCurves")

path_to_html <-  paste0(path_to_reserves, forestreserve_folder, "/verwerking_2025_1e2e3eSET/2AanmaakDHcurves_1e2e3eSET")
```

# Vraagstelling

Momenteel gebeurt de meeste dataverwerking in R, maar de aanmaak van DH-curves gebeurt nog steeds in FM-IA.
Daartoe wordt een virtuele plot aangemaakt waar alle boomhoogtes in opgenomen zijn.

- alle hoogtes van intacte bomen
- hoogtes van hakhout spillen, zeker als er te weinig metingen op boomniveau zijn (bv. Hazelaar)
- hoogtes van 1e, 2e en 3e SET samen (soms hoogtecurves obv elke decade afzonderlijk)

Onderstaand script voegt al deze data samen, om vervolgens in FM in te laden mbv de Import2FM-tool.


# Datacontrole

Datacontrole dient vooraf te gebeuren, zie "...\Scripts\Per_gebied".

Eens datacoontrole afgerond is, moet veld `processed` aangepast worden.

Met behulp van een updatequery voor een vooraf geselecteerde decade, plottype en bosreservaat zetten we `DataProcessed_YN` op `10` (code 10 = 'ja'), indien `Survey_Trees_YN = 10`. 

```{r update_processed, eval = FALSE}
# Predefined strings
decade <- "3" 
# plot_type <- "CP"
# forestreserve <- "Meerdaalwoud"

# Construct the query string using sprintf
query_update <- paste0(sprintf("UPDATE (PlotDetails_%seSET pd 
                         INNER JOIN Plots p ON pd.IDPlots = p.ID) 
                         INNER JOIN qPlotType q ON p.Plottype = q.ID 
                         SET pd.DataProcessed_YN = 10 
                         WHERE (pd.Survey_Trees_YN = 10) 
                         AND (q.Value3 = '%s') 
                         AND (pd.ForestReserve = '%s')",
                         decade, plot_type, forestreserve)
                       ) %>% noquote()

con <- odbcConnectAccess2007(path_to_fieldmap_db)
   sqlQuery(con,query_update)
odbcClose(con)

```


# Data inladen

In dit script wordt data van het **bosreservaat `r forestreserve`** ingeladen, met als **plottype `r plot_type`**.

<!-- In het geval van `r forestreserve` dient ook rekening gehouden te worden met een aantal **verstoorde plots**. -->
<!-- Deze worden niet meegenomen in de verdere dataverwerking.   -->



```{r overview_data}
con <- odbcConnectAccess2007(path_to_fieldmap_db)
      dbtablesRaw_1eSET <- sqlTables(con) %>% 
                filter(str_detect(TABLE_NAME, "MSys", negate = TRUE ))
                # wegfilteren van records waar TABLE_NAME "MSys" bevat
odbcClose(con)
```

```{r load_lookuplists}
con <- odbcConnectAccess2007(path_to_fieldmap_db)

qspecies <- sqlFetch(con, "qSpecies")
qalivedead <- sqlFetch(con, "qAliveDead")
qindshootcop <- sqlFetch(con, "qIndShootCop")
qintactsnag <- sqlFetch(con, "qIntactSnag")

odbcClose(con)

```

```{r load_data}
# trees <- load_data_dendrometry(database = path_to_fieldmap, plottype = plot_type, forest_reserve = forest_reserve, extra_variables = TRUE)
# trees_tmp <- load_data_dendrometry(database = path_to_fieldmap, plottype = "Core area", forest_reserve = "Muizenbos", extra_variables = TRUE)

# gaf foutmelding => achteraf gefilterd
trees <- load_data_dendrometry(database = path_to_fieldmap_db, plottype = plot_type, extra_variables = TRUE) %>% 
  # filter(forest_reserve == forestreserve & !plot_id %in% plots_to_exclude) %>% 
  filter(forest_reserve == forestreserve) %>% 
  mutate(fperiod = as.factor(period))

shoots <- load_data_shoots(database = path_to_fieldmap_db, extra_variables = TRUE)
stems <- compose_stem_data(trees, shoots)

```

```{r select_height_data}
# names(stems)
stems_height <- stems %>% 
  filter(alive_dead == 11 & intact_snag == 11
         & ind_sht_cop != 11
         & !is.na(height_m)  # levend en intact, geen opgr spil
  ) %>% 
  left_join(qspecies, by = c("species"= "ID")) %>% 
  rename(name_nl = Value1) %>% 
  left_join(qindshootcop, by = c("ind_sht_cop"= "ID")) %>% 
  rename(ind_sht_cop_txt = Value1)
```

# Hakhout meenemen?

JA, zie onderstaand overzicht

```{r tables, include=FALSE}
table(stems_height$period)
table(stems_height$ind_sht_cop)
table(stems_height$name_nl)
table(stems_height$crown_volume_reduction) # allemaal NA
table(stems_height$branch_length_reduction) # allemaal NA

table(stems_height$ind_sht_cop, stems_height$name_nl)

```

```{r HH_overzich}
overview_HH_height <- stems_height %>% 
  group_by(ind_sht_cop, species, name_nl) %>% 
  summarize(aantal = n()) %>% 
  ungroup %>% 
  pivot_wider(names_from = ind_sht_cop, values_from = aantal) %>% 
  rename(individual = "10", coppice = "12") %>% 
  mutate(perc_hakhout = round(100*coppice/(individual + coppice), ))

overview_HH_height %>% arrange(desc(perc_hakhout)) %>% DT :: datatable(options = list(dom = 'rt'), rownames = FALSE, filter = "top") 

write.csv2(overview_HH_height, paste0(path_to_datarequest, "/overview_HH_height.csv"))
```

**Besluit**: voor de meeste soorten meerwaarde om hoogtes van hakhout te betrekken bij opmaak curves!
(voor gemak dan direct voor alle soorten)


# Welke periodes gebruiken?

Kunnen we alle hoogtemetingen uit de drie periodes samengooien?

## Tabel

```{r }
n1_h <- stems %>% filter(period == 1 & alive_dead == 11 & !is.na(height_m)) %>% nrow()
n2_h <- stems %>% filter(period == 2 & alive_dead == 11 & !is.na(height_m)) %>% nrow()
n3_h <- stems %>% filter(period == 3 & alive_dead == 11 & !is.na(height_m)) %>% nrow()

n1 <- stems %>% filter(period == 1) %>% nrow()
n2 <- stems %>% filter(period == 2) %>% nrow()
n3 <- stems %>% filter(period == 2) %>% nrow()

periode <- c("decade 1", "decade 2", "decade 3")
n_bomen <- c(n1, n2, n3)
n_hoogtes <- c(n1_h, n2_h, n3_h)
dt <- data.frame(periode, n_bomen, n_hoogtes)
dt %>% DT :: datatable(options = list(dom = 'rt'), rownames = FALSE) 
  
```


## Grafiek 

```{r vgl_all_1_vs_2_curve, eval=FALSE}
ggplot(stems_height, aes(dbh_mm, height_m)) + geom_point(aes(color = fperiod)) + geom_smooth(aes(color = fperiod)) 

ggplot(stems_height, aes(dbh_mm, height_m)) + geom_point() + geom_smooth() + facet_wrap(~fperiod)

ggplot(stems_height, aes(dbh_mm, height_m)) + geom_point(aes(color = fperiod)) + geom_smooth()
                                                  
```

## Besluit

Op basis van bovenstaande grafieken:  

- 1eSET: data 1e + 2e + 3eSET
- 2eSET: data 1e + 2e + 3eSET
- 3eSET: data 1e + 2e + 3eSET

Eventueel hadden we elke decade afzonderlijke curves kunnen opstellen, maar nu in eerste instantie nog
alle metingen samen en curves voor alle periodes samen op te stellen.

> toch eens voorleggen aan Kris: hij blijft maar zeggen dat curves NIET doorschuiven (want gemengd bos) .... 


# Per boomsoort

Met behulp van extra functies (zie `functions_dhcurves.R`) hierna heel eenvoudige 
dh-curves gemaakt: kwadratische functie obv logOmtrek, naar analogie met project 
dhcurves van ANB ikv de houtverkoop.

Alternatief is een eenvoudige smoother.

Dit zijn niet dezelfde curves als aangemaakt in FieldMap-IA.

```{r}
# Vooraf Omtrek en logOmtrek berekenen
stems_for_model <- stems_height %>%
  mutate(
    Omtrek = pi*.data$dbh_mm/1000,
    logOmtrek = log(.data$Omtrek),
    logOmtrek2 = .data$logOmtrek ^ 2)

```

```{r}
# zie functions_dhcurves.R (afgeleid van code uit project dhcurves van ANB ikv houtverkoop)

models_per_period <- fit.period(stems_for_model)

parameters_per_period <- modelparameters_per_period(models_per_period
                                                    , Data = stems_for_model)

stems_modeled_height <- stems_for_model %>% 
  left_join(parameters_per_period, by = c("species", "forest_reserve", "period")) %>% 
  mutate(height_per_period = Ad + Bd*logOmtrek + Cd*logOmtrek2)

# names(stems_modeled_height)
```

## Beuk

Kan het zijn dat er bij periode 1 een overschatting gebeurd is bij de metingen? 

```{r include=FALSE}
stems_height_beuk <- stems_modeled_height %>% filter(name_nl == "Beuk")

stems_height_beuk_p1 <- stems_height_beuk %>% filter(period == 1)
stems_height_beuk_p2 <- stems_height_beuk %>% filter(period == 2)
stems_height_beuk_p3 <- stems_height_beuk %>% filter(period == 3)


mean(stems_height_beuk_p1$height_m)
mean(stems_height_beuk_p2$height_m)
mean(stems_height_beuk_p3$height_m)
```


```{r vgl_beuk}
ggplot(stems_height_beuk, aes(dbh_mm, height_m)) + 
  geom_point(aes(color = fperiod)) + 
  geom_smooth(aes(y = height_per_period, group = fperiod, color = fperiod))  

ggplot(stems_height_beuk, aes(dbh_mm, height_m)) +
  geom_point(aes(color = fperiod)) +
  geom_smooth(aes(y = height_per_period))

ggplot(stems_height_beuk, aes(dbh_mm, height_m)) + 
  geom_point() + geom_smooth(aes(y = height_per_period)) + 
  facet_wrap(~fperiod)


```

```{r vgl_beuk_histo, eval = FALSE}
# hoogtes
h1 <- ggplot(stems_height_beuk_p1, aes(height_m)) + geom_histogram()
h2 <- ggplot(stems_height_beuk_p2, aes(height_m)) + geom_histogram()
h3 <- ggplot(stems_height_beuk_p3, aes(height_m)) + geom_histogram()
grid.arrange(h1, h2, h3)

# diameters
d1 <- ggplot(trees %>% filter(species == 7 & period == 1), aes(dbh_mm)) + geom_histogram()
d2 <- ggplot(trees %>% filter(species == 7 & period == 2), aes(dbh_mm)) + geom_histogram()
d3 <- ggplot(trees %>% filter(species == 7 & period == 3), aes(dbh_mm)) + geom_histogram()
grid.arrange(d1, d2, d3, nrow = 1)

```

```{r vgl_beuk_smoother, eval = FALSE}
# ggplot(stems_height_beuk, aes(dbh_mm, height_m)) + 
#   geom_point(aes(color = fperiod)) + 
#   geom_smooth(aes(color = fperiod)) 
# 
# ggplot(stems_height_beuk, aes(dbh_mm, height_m)) + 
#   geom_point() + 
#   geom_smooth() + 
#   facet_wrap(~fperiod)
# 
# ggplot(stems_height_beuk, aes(dbh_mm, height_m)) + 
#   geom_point(aes(color = fperiod)) +
#   geom_smooth()

```


## Gewone es

Zit er verschil op de hoogtes van es?

(c)A: ik heb wel indruk dat de curve van es doorgechoven is, en dat we andere curves zouden moeten gebruiken 
voor de derde decade

```{r include=FALSE}
stems_height_es <- stems_modeled_height %>% filter(name_nl == "Es (gewone)")

stems_height_es_p1 <- stems_height_es %>% filter(period == 1)
stems_height_es_p2 <- stems_height_es %>% filter(period == 2)
stems_height_es_p3 <- stems_height_es %>% filter(period == 3)

mean(stems_height_es_p1$height_m)
mean(stems_height_es_p2$height_m)
mean(stems_height_es_p3$height_m)

```

```{r vgl_es}
ggplot(stems_height_es, aes(dbh_mm, height_m)) + 
  geom_point(aes(color = fperiod)) + 
  geom_smooth(aes(y = height_per_period, group = fperiod, color = fperiod))  

# eenv. smoother
ggplot(stems_height_es, aes(dbh_mm, height_m)) +
  geom_point(aes(color = fperiod)) +
  geom_smooth(aes(color = fperiod))

ggplot(stems_height_es, aes(dbh_mm, height_m)) +
  geom_point(aes(color = fperiod)) +
  geom_smooth(aes(y = height_per_period))

ggplot(stems_height_es, aes(dbh_mm, height_m)) + 
  geom_point() + geom_smooth(aes(y = height_per_period)) + 
  facet_wrap(~fperiod)

```

## Zomereik

Zit er verschil op de hoogtes van eik?


```{r include=FALSE}
stems_height_eik <- stems_modeled_height %>% filter(name_nl == "Zomereik")

stems_height_eik_p1 <- stems_height_eik %>% filter(period == 1)
stems_height_eik_p2 <- stems_height_eik %>% filter(period == 2)
stems_height_eik_p3 <- stems_height_eik %>% filter(period == 3)

mean(stems_height_eik_p1$height_m)
mean(stems_height_eik_p2$height_m)
mean(stems_height_eik_p3$height_m)

```


```{r vgl_eik}
ggplot(stems_height_eik, aes(dbh_mm, height_m)) + 
  geom_point(aes(color = fperiod)) + 
  geom_smooth(aes(y = height_per_period, group = fperiod, color = fperiod))  

# eenv. smoother
ggplot(stems_height_eik, aes(dbh_mm, height_m)) +
  geom_point(aes(color = fperiod)) +
  geom_smooth(aes(color = fperiod))

ggplot(stems_height_eik, aes(dbh_mm, height_m)) +
  geom_point(aes(color = fperiod)) +
  geom_smooth(aes(y = height_per_period))

ggplot(stems_height_eik, aes(dbh_mm, height_m)) + 
  geom_point() + geom_smooth(aes(y = height_per_period)) + 
  facet_wrap(~fperiod)

```


## Lork

Zit er verschil op de hoogtes van lork?

```{r include=FALSE}
stems_height_lork <- stems_modeled_height %>% filter(name_nl == "Europese lork")

stems_height_lork_p1 <- stems_height_lork %>% filter(period == 1)
stems_height_lork_p2 <- stems_height_lork %>% filter(period == 2)
stems_height_lork_p3 <- stems_height_lork %>% filter(period == 3)

mean(stems_height_lork_p1$height_m)
mean(stems_height_lork_p2$height_m)
mean(stems_height_lork_p3$height_m)

```


```{r vgl_lork}
ggplot(stems_height_lork, aes(dbh_mm, height_m)) + 
  geom_point(aes(color = fperiod)) + 
  geom_smooth(aes(y = height_per_period, group = fperiod, color = fperiod))  

# eenv. smoother
ggplot(stems_height_lork, aes(dbh_mm, height_m)) +
  geom_point(aes(color = fperiod)) +
  geom_smooth(aes(color = fperiod))

# facet_wrap
ggplot(stems_height_lork, aes(dbh_mm, height_m)) +
  geom_point(aes(color = fperiod)) +
  geom_smooth(aes(y = height_per_period))

ggplot(stems_height_lork, aes(dbh_mm, height_m)) + 
  geom_point() + geom_smooth(aes(y = height_per_period)) + 
  facet_wrap(~fperiod)

```


## Gewone esdoorn

Zit er verschil op de hoogtes van esdoorn?

```{r include=FALSE}
stems_height_esd <- stems_modeled_height %>% filter(name_nl == "Esdoorn (gewone)")

stems_height_esd_p1 <- stems_height_esd %>% filter(period == 1)
stems_height_esd_p2 <- stems_height_esd %>% filter(period == 2)
stems_height_esd_p3 <- stems_height_esd %>% filter(period == 3)

mean(stems_height_esd_p1$height_m)
mean(stems_height_esd_p2$height_m)
mean(stems_height_esd_p3$height_m)

```


```{r vgl_esd}
ggplot(stems_height_esd, aes(dbh_mm, height_m)) + 
  geom_point(aes(color = fperiod)) + 
  geom_smooth(aes(y = height_per_period, group = fperiod, color = fperiod))  

ggplot(stems_height_esd, aes(dbh_mm, height_m)) +
  geom_point(aes(color = fperiod)) +
  geom_smooth(aes(y = height_per_period))

ggplot(stems_height_esd, aes(dbh_mm, height_m)) + 
  geom_point() + geom_smooth(aes(y = height_per_period)) + 
  facet_wrap(~fperiod)

```


# Dataset aanmaken voor import mbv Import2FM

Deze dataset dient omgevormd te worden zodat die makkelijk in te laden is mbv Import2FM.  
Dataset moet volgende velden bevatten:

- IDPlots = IDPlotsVirt
- IDTrees = unique_ID
- X
- Y
- Species
- DBH_mm
- Height_m
- AliveDead
- IntactSnag
- IndShtCop

Ter info ook nog volgende velden:  

- period
- plot_id
- tree_measure_id
- shoot_measure_id


```{r aanmaak_output}
# names(stems)
                        
unique_ID <- c(1:nrow(stems %>%
                        filter(alive_dead == 11 & intact_snag == 11
                               # & !plot_id %in% plots_to_exclude
                      )))

output <- stems %>% 
  filter(alive_dead == 11 & intact_snag == 11 
         # & !plot_id %in% plots_to_exclude
         ) %>% 
  mutate(IDPlotsVirt = virt_plot) %>% 
  select(IDPlotsVirt
         , X = x_local
         , Y = y_local
         , Species = species
         , DBH_mm = dbh_mm
          ,Height_m = height_m
          ,AliveDead = alive_dead
          ,IntactSnag = intact_snag
          ,IndShtCop = ind_sht_cop
          ,period
         , plot_id
         ,tree_measure_id
         ,shoot_measure_id
  ) %>% 
  cbind(unique_ID)
  
# check
t <- unique(output$unique_ID)
# nrow(output) - length(t) == 0

```


# Wegschrijven output

De resultaten worden weggeschreven naar **TblVirtueleTrees_CP_1e2e3eSET.xlsx**

```{r WegschrijvenOutput}
write_xlsx(output, paste0(path_to_datarequest, "/TblVirtueleTrees_CP_1e2e3eSET.xlsx"))

```


# Copy html to teamdrive

Na knitting - manueel

```{r eval = FALSE}
# Specify the path of the file you want to copy
source_file <- here::here(paste0("Scripts/AanmaakHoogteCurves/aanmaak_virt_trees_Jansheide_CP.html"))

# Specify the destination directory where you want to copy the file
destination_dir <- path_to_html

# Copy the file to the destination directory
file.copy(from = source_file, to = destination_dir, overwrite = TRUE)
# ? file.copy
```

