---
title: "Ophalen data voor aanmaak DH-curves in een virtuele plot mbv FM-IA"
author: "Anja Leyman"
date: "`r Sys.Date()`"
output: 
  html_document:
    keep_md: FALSE
    number_sections: yes
    fig_caption: yes
    code_folding: hide
    toc: TRUE
    toc_float:
      collapsed: FALSE
      smooth_scroll: FALSE
---

```{r Rm, eval = FALSE}
rm(list=ls())
```

```{r Setup, include = FALSE}
knitr::opts_chunk$set(
  echo = TRUE,
  eval = TRUE,
  message = FALSE,
  warning = FALSE, 
  fig.width = 9,
  fig.align = TRUE)

library(here)
library(writexl)


# libraries & invoergegevens
source(here::here("scripts/Setup.R"))

```


```{r Setup2}
forestreserve <- "Rodebos KV1"
forestreserve <- "Rodebos KV2"
forestreserve <- "Rodebos"


forestreserve_folder <- paste0(path_to_reserves, "4c_Rodebos_DEELS")

plot_type <- "CA"
# plot_type <- "CP"
# plot_type <- "Core area"
# plot_type <- "Circular plot"

# virt_plot <- 41001
# virt_plot <- 43001
# !! wordt verderop automatisch berekend: plot_id + 1
```


```{r Path}
# deze worden ook in "Paths.R" gedefinieerd, hier ev. extra "paths" toevoegen indien nodig voor huidig script

# resultaten
path_to_datarequest <- paste0(forestreserve_folder, "/2AanmaakDHcurves/VirtualTreesHeightCurves")

```


# Vraagstelling

Momenteel gebeurt de meeste dataverwerking in R, maar de aanmaak van DH-curves gebeurt nog steeds in FM-IA.
Daartoe wordt een virtuele plot aangemaakt waar alle boomhoogtes in opgenomen zijn.

- alle hoogtes van intacte bomen
- hoogtes van hakhout spillen, zeker als er te weinig metingen op boomniveau zijn (bv. Hazelaar)
- hoogtes van 1e, 2e en 3eSET samen

Onderstaand script voegt al deze data samen, om vervolgens in FM in te laden mbv de Import2FM-tool.


# Data inladen

In dit script wordt data van het **bosreservaat `r forestreserve`** ingeladen, met als **plottype `r plot_type`**.

<!-- In het geval van `r forestreserve` dient ook rekening gehouden te worden met een aantal **verstoorde plots**. -->
<!-- Deze worden niet meegenomen in de verdere dataverwerking.   -->


```{r overview_tables_fieldmap}
con <- odbcConnectAccess2007(path_to_fieldmap_db)
      tables_fieldmap <- sqlTables(con) %>% 
                filter(str_detect(TABLE_NAME, "MSys", negate = TRUE ))
                # wegfilteren van records waar TABLE_NAME "MSys" bevat
      # CircularPlots_forestreserves <- sqlFetch(con, "CircularPlots_forestreserves")   # LEEG
      # CoreArea_forestreserves <- sqlFetch(con, "CoreArea_forestreserves")  # LEEG
odbcClose(con)
```

```{r load_lookuplists}
con <- odbcConnectAccess2007(path_to_fieldmap_db)

qspecies <- sqlFetch(con, "qSpecies")
qalivedead <- sqlFetch(con, "qAliveDead")
qindshootcop <- sqlFetch(con, "qIndShootCop")
qintactsnag <- sqlFetch(con, "qIntactSnag")

odbcClose(con)
# odbcCloseAll()
```

Data inladen via de functies `load_data_dendrometry`, `load_data_shoots` en `compose_stem_data`uit package `forrescalc`.

NIET `trees_calc` uit forresdat, want dat zijn niet steeds de meest recente data en mogelijk ook enkel de processed data.


```{r inspect_plots}
plots <- load_plotinfo(database = path_to_fieldmap_db)

plots %>% distinct(forest_reserve) %>% dplyr::pull(forest_reserve)

# # bevat geen tresholds
# con <- odbcConnectAccess2007(path_to_strata_db)
#  # strata_tables <- sqlTables(con) %>% filter(!str_detect(TABLE_NAME, "MSys"))
#  # strata <- sqlFetch(con, "strata_remaining", stringsAsFactors = FALSE)
#  # location <- sqlFetch(con, "strata_location", stringsAsFactors = FALSE)
#  plotinfo <- sqlFetch(con, "info_survey", stringsAsFactors = FALSE)
# odbcClose(con)
# 
# plotinfo %>% filter(str_detect(forest_reserve, forestreserve)) %>% select(plot_id, contains("Treshold"))

plotinfo_ <- plots %>% filter(str_detect(forest_reserve, forestreserve) & plottype == plot_type) 

unique(plotinfo_$forest_reserve)
```


```{r load_data}
trees <- load_data_dendrometry(database = path_to_fieldmap_db, 
                               plottype = plot_type, 
                               # forest_reserve = forestreserve, 
                               extra_variables = TRUE, 
                               processed = FALSE) %>% 
  filter(forest_reserve %in% unique(plotinfo_$forest_reserve))

shoots <- load_data_shoots(database = path_to_fieldmap_db, extra_variables = TRUE)# hier kan forest_reserve niet gespecifieerd worden

stems <- compose_stem_data(trees, shoots, extra_variables = TRUE)
# door samen te voegen, wordt enkel het specifieke forest reserve behouden

```


```{r select_height_data}
# names(stems)
stems_height <- stems %>% 
  filter(alive_dead == 11 & intact_snag == 11
         & ind_sht_cop != 11
         & !is.na(height_m)  # levend en intact, geen opgr spil
         & (common_remark != 90 | is.na(common_remark)) # 90: uitgebroken top
         # & period %in% c(2,3)
  ) %>% 
  left_join(qspecies %>% select(ID, Value1), by = c("species"= "ID")) %>% 
  rename(name_nl = Value1) %>% 
  left_join(qindshootcop %>% select(ID, Value1), by = c("ind_sht_cop"= "ID")) %>% 
  rename(ind_sht_cop_txt = Value1) %>% 
  mutate(fperiod = as.factor(period),
         ind_sht_cop = as.factor(ind_sht_cop)) %>% 
  select(-contains(c("dbh_min", "r_A", "core", "area", "circle")))

```


# Aantal gemeten hoogtes per soort

```{r only_core_area}
nr_measured <- stems %>% 
  mutate(height_m = ifelse((common_remark != 90 | is.na(common_remark))
                            , height_m
                            , NA)  # uitgebroken top
        ) %>% 
  # filter(alive_dead == 11 & intact_snag == 11) %>% 
  group_by(species) %>% 
  summarize(n = n(),
            n_alive = sum(alive_dead == 11),
            # n_dead = sum(alive_dead == 12),
            # n_height_all = sum(height_m > 0, na.rm = TRUE), 
            n_height_alive = sum(height_m > 0 & alive_dead == 11 & intact_snag == 11, na.rm = TRUE)) %>%
  ungroup() %>% 
  left_join(qspecies %>% select(ID, name_nl = Value1), by = c("species" = "ID")) %>% 
  arrange(n_height_alive, n_alive)

nr_measured %>% DT :: datatable(options = list(dom = 'tip'),rownames = FALSE) 

# write.csv2(nr_measured, paste0(forestreserve_folder, "/2AanmaakDHcurves/nr_measured_KV_AQ.csv"))
# write.csv2(nr_measured, paste0(forestreserve_folder, "/2AanmaakDHcurves/nr_measured_KV_A.csv"))
write.csv2(nr_measured, paste0(forestreserve_folder, "/2AanmaakDHcurves/nr_measured_KV_all.csv"))
# write.csv2(nr_measured, paste0(forestreserve_folder, "/2AanmaakDHcurves/nr_measured_KV2_all.csv"))
```


# Aantal metingen per periode

2001 2011 2021

```{r}
table(stems_height$period)
#   1   2   3 
# 348 210 220 
unique(stems_height$year)
# [1] 2001 2011 2021

overview_heights_KV <- stems_height %>% 
  group_by(name_nl, period) %>% 
  summarize(aantal = n()) %>% 
  ungroup() %>% 
  pivot_wider(
    names_from = period,
    values_from = c(aantal),
    names_prefix = "periode" 
    )


```


# Aantal metingen per kernvlakte

```{r}
overview_heights_KV1vs2 <- stems_height %>% 
  group_by(forest_reserve, species, name_nl) %>% 
  summarize(aantal = n()) %>% 
  ungroup() %>% 
  pivot_wider(
    names_from = forest_reserve,
    values_from = c(aantal)
    )

names(overview_heights_KV1vs2)[3] <- "Rodebos_KV1_heights"
names(overview_heights_KV1vs2)[4] <- "Rodebos_KV2_heights"

overview_heights_KV1vs2 %>% DT :: datatable(options = list(dom = 'rt'), rownames = FALSE, filter = "top") 
write.csv2(overview_heights_KV1vs2, paste0(forestreserve_folder, "/2AanmaakDHcurves/overview_heights_KV1vs2.csv"))
```

# Soorten zonder meting in één van beide kernvlaktes

```{r}
overview_trees_KV1vs2 <- stems %>% 
  filter(intact_snag == 11) %>% # enkel intacte, voor snags geen hoogte nodig
  group_by(forest_reserve, species) %>% 
  summarize(aantal = n()) %>% 
  ungroup() %>% 
  pivot_wider(
    names_from = forest_reserve,
    values_from = c(aantal)
    ) 

names(overview_trees_KV1vs2)[2] <- "Rodebos_KV1_all"
names(overview_trees_KV1vs2)[3] <- "Rodebos_KV2_all"

overview_trees_KV1vs2 %>% DT :: datatable(options = list(dom = 'rt'), rownames = FALSE, filter = "top") 

overview_KV1vs2 <- overview_heights_KV1vs2 %>% 
  full_join(overview_trees_KV1vs2, by = c("species"))

overview_KV1vs2 %>% DT :: datatable(options = list(dom = 'rt'), rownames = FALSE, filter = "top") 

write.csv2(overview_KV1vs2, paste0(forestreserve_folder, "/2AanmaakDHcurves/overview_KV1vs2.csv"))
```


# Periode 1 en/of periode 2/3 gebruiken?

## Tabel

```{r }
n1_h <- stems %>% filter(period == 1 & alive_dead == 11 & !is.na(height_m)) %>% nrow()
n2_h <- stems %>% filter(period == 2 & alive_dead == 11 & !is.na(height_m)) %>% nrow()
n3_h <- stems %>% filter(period == 3 & alive_dead == 11 & !is.na(height_m)) %>% nrow()

n1 <- stems %>% filter(period == 1) %>% nrow()
n2 <- stems %>% filter(period == 2) %>% nrow()
n3 <- stems %>% filter(period == 3) %>% nrow()

periode <- c("periode 1", "periode 2", "periode 3")
n_bomen <- c(n1, n2, n3)
n_hoogtes <- c(n1_h, n2_h, n3_h)
dt <- data.frame(periode, n_bomen, n_hoogtes)
dt %>% DT :: datatable(options = list(dom = 'rt'), rownames = FALSE) 


table(stems_height$plot_id, stems_height$period)
  #         1   2   3
  # 41000 300 109 142
  # 43000  48 101  78
```

Allemaal gebruiken


```{r soorten_per_KV_geen_hoogte}
n1_h <- stems %>% filter(plot_id == 41000 & alive_dead == 11 & !is.na(height_m)) %>% nrow()
n2_h <- stems %>% filter(plot_id == 43000 & alive_dead == 11 & !is.na(height_m)) %>% nrow()

n1 <- stems %>% filter(plot_id == 41000) %>% nrow()
n2 <- stems %>% filter(plot_id == 43000) %>% nrow()


KV <- c("KV 41000", "KV 43000")
n_bomen <- c(n1, n2)
n_hoogtes <- c(n1_h, n2_h)
dt <- data.frame(KV, n_bomen, n_hoogtes)
dt %>% DT :: datatable(options = list(dom = 'rt'), rownames = FALSE) 
```


## Grafiek

```{r vgl_all_1_vs_2_curve}
ggplot(stems_height, aes(dbh_mm, height_m)) + geom_point(aes(color = fperiod)) + geom_smooth(aes(color = fperiod)) 

# ggplot(stems_height, aes(dbh_mm, height_m)) + geom_point() + geom_smooth() + facet_wrap(~fperiod)
# 
# ggplot(stems_height, aes(dbh_mm, height_m)) + geom_point(aes(color = fperiod)) + geom_smooth()
                                                  
```

Niet veel verschil, alledrie de sets gebruiken



# Hakhout meenemen?

Voor 't simpelste standaard meenemen tenzij indien afwijkend => zie onderstaande grafieken.

```{r tables, include=FALSE}
table(stems_height$period)
table(stems_height$ind_sht_cop)
table(stems_height$name_nl)
table(stems_height$crown_volume_reduction) # allemaal NA
table(stems_height$branch_length_reduction) # allemaal NA

table(stems_height$ind_sht_cop, stems_height$name_nl)

table(stems$species)

```

```{r HH_overzicht, eval=FALSE}
overview_HH_height <- stems_height %>% 
  group_by(ind_sht_cop, species, name_nl) %>% 
  summarize(aantal = n()) %>% 
  ungroup %>% 
  pivot_wider(names_from = ind_sht_cop, values_from = aantal) %>% 
  rename(individual = "10", coppice = "12") %>% 
  mutate(perc_hakhout = round(100*coppice/(individual + coppice), ))

overview_HH_height %>% arrange(desc(perc_hakhout)) %>% DT :: datatable(options = list(dom = 'rt'), rownames = FALSE, filter = "top") 

# write.csv2(overview_HH_height, paste0(forestreserve_folder, "/2AanmaakDHcurves/overview_HH_height_KV_AQ.csv"))

# write.csv2(overview_HH_height, paste0(forestreserve_folder, "/2AanmaakDHcurves/overview_HH_height_KV_A.csv"))

write.csv2(overview_HH_height, paste0(forestreserve_folder, "/2AanmaakDHcurves/overview_HH_height_KV_all.csv"))
```


## Grafiek


```{r vgl_individ_coppice_curve}
specieslist_coppice <- c(89, 16, 58, 27, 86, 83)
specieslist_coppice <- c(27, 3, 39)

# per soort
p1 <- ggplot(stems_height  %>% filter(species %in% specieslist_coppice), aes(dbh_mm, height_m)) + geom_point(aes(color = ind_sht_cop)) + geom_smooth() + facet_wrap(~species)
p1

```

```{r vgl_individ_coppice_curve2, eval = FALSE}
ggplot(stems_height %>% filter(species %in% specieslist_coppice), aes(dbh_mm, height_m)) + geom_point(aes(color = ind_sht_cop)) + geom_smooth(aes(color = ind_sht_cop)) 

ggplot(stems_height %>% filter(species %in% specieslist_coppice), aes(dbh_mm, height_m)) + geom_point() + geom_smooth() + facet_wrap(~ind_sht_cop)

ggplot(stems_height %>% filter(species %in% specieslist_coppice), aes(dbh_mm, height_m)) + geom_point(aes(color = ind_sht_cop)) + geom_smooth() 

# per soort
p1 <- ggplot(stems_height %>% filter(species %in% specieslist_coppice), aes(dbh_mm, height_m)) + geom_point(aes(color = ind_sht_cop)) + geom_smooth() + facet_wrap(~species)
p1

# eens alleen individuele bomen
p2 <- ggplot(stems_height %>% filter(species %in% specieslist_coppice & ind_sht_cop == 10), aes(dbh_mm, height_m)) + geom_point(aes(color = ind_sht_cop)) + geom_smooth() + facet_wrap(~species)
p2

grid.arrange(p1, p2, nrow = 2)
```

Ziet er OK uit, geen grote verschillen tussen coppice en individual.


# Clusteren?

Ev. els of ratelpopulier? 

Els: eventeel wel, vergelijkbare hoogtes - maar geen echte meerwaarde, voldoende metingen in beide KV's

```{r cluster_els}
listspecies <- c(89, 83)

# p4 <- ggplot(stems_height_ %>% filter(species %in% listspecies),
#              aes(dbh_mm, height_m)) + 
#   geom_point(aes(color = name_nl)) +
#   geom_smooth(aes(x = dbh_mm, y = pred_height), color = "dark blue", linetype = "solid", size=0.5) 
# 
# p4

stems_height %>% filter(species %in% listspecies) %>% nrow

p5 <- ggplot(stems_height %>% filter(species %in% listspecies),
             aes(dbh_mm, height_m)) + 
  geom_point(aes(color = name_nl)) +
  geom_smooth(aes(x = dbh_mm, y = height_m, color = name_nl), linetype = "solid", size=0.5) 

p5

```

Populier: nee, want ratelpopulier max 18 cm DBH, terwijl populier veel zwaarder is.

```{r cluster_populier}
listspecies <- c(51, 52)

# p4 <- ggplot(stems_height_ %>% filter(species %in% listspecies),
#              aes(dbh_mm, height_m)) + 
#   geom_point(aes(color = name_nl)) +
#   geom_smooth(aes(x = dbh_mm, y = pred_height), color = "dark blue", linetype = "solid", size=0.5) 
# 
# p4

stems_height %>% filter(species %in% listspecies) %>% nrow

p5 <- ggplot(stems_height %>% filter(species %in% listspecies),
             aes(dbh_mm, height_m)) + 
  geom_point(aes(color = name_nl)) +
  geom_smooth(aes(x = dbh_mm, y = height_m, color = name_nl), linetype = "solid", size=0.5) 

p5

```

Iep: misschien, want maar één gemeten hoogte => curve van alle soorten samen, met aangepast intercept (adjusted_all_species)
Kan vervangen worden door adjusted_global
MAAR: maar één meting én één boom => geen meerwaarde


```{r cluster_iep}
listspecies <- c(23, 58)

# p4 <- ggplot(stems_height_ %>% filter(species %in% listspecies),
#              aes(dbh_mm, height_m)) + 
#   geom_point(aes(color = name_nl)) +
#   geom_smooth(aes(x = dbh_mm, y = pred_height), color = "dark blue", linetype = "solid", size=0.5) 
# 
# p4

stems_height %>% filter(species %in% listspecies) %>% nrow

p5 <- ggplot(stems_height %>% filter(species %in% listspecies),
             aes(dbh_mm, height_m)) + 
  geom_point(aes(color = name_nl)) +
  geom_smooth(aes(x = dbh_mm, y = height_m, color = name_nl), linetype = "solid", size=0.5) 

p5

```

Berk: ruwe zachte en berk (Berk: enkel één dode)
Vergelijkbaar, maar niet persé nodig want kunnen elk afzonderlijk ook goede curve maken

```{r cluster_berk}
listspecies <- c(57, 86)

# p4 <- ggplot(stems_height_ %>% filter(species %in% listspecies),
#              aes(dbh_mm, height_m)) + 
#   geom_point(aes(color = name_nl)) +
#   geom_smooth(aes(x = dbh_mm, y = pred_height), color = "dark blue", linetype = "solid", size=0.5) 
# 
# p4

stems_height %>% filter(species %in% listspecies) %>% nrow

p5 <- ggplot(stems_height %>% filter(species %in% listspecies),
             aes(dbh_mm, height_m)) + 
  geom_point(aes(color = name_nl)) +
  geom_smooth(aes(x = dbh_mm, y = height_m, color = name_nl), linetype = "solid", size=0.5) 

p5

```


Wintereik en zomereik? 
Wintereik komt enkel voor in KV1, met maar één hoogtemeting, maar wel 15 bomen.
Ene meting ligt +/- op curve van zomereik => samennemen

Zie verkenning.html: daar mbv echte curve zomereik

```{r cluster_eik}
listspecies <- c(80, 87)

# p4 <- ggplot(stems_height_ %>% filter(species %in% listspecies),
#              aes(dbh_mm, height_m)) + 
#   geom_point(aes(color = name_nl)) +
#   geom_smooth(aes(x = dbh_mm, y = pred_height), color = "dark blue", linetype = "solid", size=0.5) 
# 
# p4

stems_height %>% filter(species %in% listspecies) %>% nrow

p5 <- ggplot(stems_height %>% filter(species %in% listspecies),
             aes(dbh_mm, height_m)) + 
  geom_point(aes(color = name_nl)) +
  geom_smooth(aes(x = dbh_mm, y = height_m, color = name_nl), linetype = "solid", size=0.5) 

p5

```


# Twee kernvlaktes samen?

Zie verkenning_XXX.Rmd

```{r}
table(stems_height$forest_reserve, stems_height$name_nl)
```

Enkel Es, Zwarte Els, Hazelaar komen in beide KV's in even grote aantallen voor => zit daar toch geen groot verschil op?

!! In IA kan er curve per KV opgesteld worden, enkel voor deze met te weinig metingen worden KV's samengevoegd: ideaal!

```{r }
listspecies <- c(14, 28, 89)

# p4 <- ggplot(stems_height_ %>% filter(species %in% listspecies),
#              aes(dbh_mm, height_m)) + 
#   geom_point(aes(color = name_nl)) +
#   geom_smooth(aes(x = dbh_mm, y = pred_height), color = "dark blue", linetype = "solid", size=0.5) 
# 
# p4

stems_height %>% filter(species %in% listspecies) %>% nrow

p5 <- ggplot(stems_height %>% filter(species %in% listspecies),
             aes(dbh_mm, height_m)) + 
  geom_point(aes(color = forest_reserve)) +
  geom_smooth(aes(x = dbh_mm, y = height_m, color = forest_reserve), linetype = "solid", size=0.5) +
  facet_wrap(~name_nl)

p5
```

Ook eens checken voor Beuk, Esdoorn.

```{r }
listspecies <- c(7, 16)

# p4 <- ggplot(stems_height_ %>% filter(species %in% listspecies),
#              aes(dbh_mm, height_m)) + 
#   geom_point(aes(color = name_nl)) +
#   geom_smooth(aes(x = dbh_mm, y = pred_height), color = "dark blue", linetype = "solid", size=0.5) 
# 
# p4

stems_height %>% filter(species %in% listspecies) %>% nrow

p5 <- ggplot(stems_height %>% filter(species %in% listspecies),
             aes(dbh_mm, height_m)) + 
  geom_point(aes(color = forest_reserve)) +
  geom_smooth(aes(x = dbh_mm, y = height_m, color = forest_reserve), linetype = "solid", size=0.5) +
  facet_wrap(~name_nl)

p5
```


Allemaal vergelijkbaar op eerste zicht. 

Maar toch veiliger om daar waar voldoende metingen zijn de curves apart te houden. 


Voor Zwarte els lijkt het beter om beide KV's apart te houden.
In de eiken KV liggen de hoogtes iets hoger.

Voor wilg is er niet zoveel verschil en is er ook niet echt een meerwaarde om ze samen te gooien.

Spork zou misschien wel een betere curve krijgen met 5 metingen !! nee, nog steeds een adjusted curve als we beide plots tegelijk bekijken in IA

Zomereik: heel vergelijkbaar, maar wel mogelijk om elk afzonderlijk een curve te maken => geen meerwaarde


# Wat met Zwarte els

```{r vgl_els_1_vs_2_curve}
ggplot(stems_height %>% filter(species == 89), aes(dbh_mm, height_m)) + geom_point(aes(color = forest_reserve)) + geom_smooth(aes(color = forest_reserve)) 

# ggplot(stems_height, aes(dbh_mm, height_m)) + geom_point() + geom_smooth() + facet_wrap(~fperiod)
# 
# ggplot(stems_height, aes(dbh_mm, height_m)) + geom_point(aes(color = fperiod)) + geom_smooth()
                                                  
```


# Wat met populier?

Kan het zijn dat er bij periode 1 een overschatting gebeurd is bij de metingen? 

Geen indicatie hiervoor

```{r vgl_pop_1_vs_2_mean, include=FALSE}
stems_height_pop <- stems_height %>% filter(name_nl == "Populier species")

stems_height_pop_p1 <- stems_height_pop %>% filter(period == 1)
stems_height_pop_p2 <- stems_height_pop %>% filter(period == 2)

mean(stems_height_pop_p1$height_m) # 31.6
mean(stems_height_pop_p2$height_m) # 33.2

```

Mean_height verschilt `r mean(stems_height_pop_p1$height_m) - mean(stems_height_pop_p2$height_m)` m.

(periode 1 : `r mean(stems_height_pop_p1$height_m)` m - 
periode 2: `r mean(stems_height_pop_p2$height_m)` m )


## Curve

```{r vgl_pop_1_vs_2_curve}
ggplot(stems_height_pop, aes(dbh_mm, height_m)) + geom_point(aes(color = fperiod)) + geom_smooth(aes(color = fperiod)) 

# ggplot(stems_height_pop, aes(dbh_mm, height_m)) + geom_point() + geom_smooth() + facet_wrap(~fperiod)

ggplot(stems_height_pop, aes(dbh_mm, height_m)) + geom_point(aes(color = fperiod)) + geom_smooth()

```



# Wat met zomereik?

```{r vgl_eik_1_vs_2_mean, include=FALSE}
stems_height_eik <- stems_height %>% filter(name_nl == "Zomereik")

stems_height_eik_p1 <- stems_height_eik %>% filter(period == 1)
stems_height_eik_p2 <- stems_height_eik %>% filter(period == 2)

mean(stems_height_eik_p1$height_m, na.rm = T) # 25
mean(stems_height_eik_p2$height_m, na.rm = T) # 26

```

## Curve

```{r vgl_eik_1_vs_2_curve}
ggplot(stems_height_eik, aes(dbh_mm, height_m)) + geom_point(aes(color = fperiod)) + geom_smooth(aes(color = fperiod)) 

# ggplot(stems_height_eik, aes(dbh_mm, height_m)) + geom_point() + geom_smooth() + facet_wrap(~fperiod)

ggplot(stems_height_eik, aes(dbh_mm, height_m)) + geom_point(aes(color = fperiod)) + geom_smooth()

```


# Wat met esdoorn?

GEEN ESDOORN


```{r vgl_esd_1_vs_2_mean, include=FALSE}
stems_height_esd <- stems_height %>% filter(name_nl == "Esdoorn (gewone)")

stems_height_esd_p1 <- stems_height_esd %>% filter(period == 1)
stems_height_esd_p2 <- stems_height_esd %>% filter(period == 2)

mean(stems_height_esd_p1$height_m, na.rm = T) # 18
mean(stems_height_esd_p2$height_m, na.rm = T) # 19

```

## Curve

```{r vgl_esd_1_vs_2_curve}
ggplot(stems_height_esd, aes(dbh_mm, height_m)) + geom_point(aes(color = fperiod)) + geom_smooth(aes(color = fperiod)) 

# ggplot(stems_height_esd, aes(dbh_mm, height_m)) + geom_point() + geom_smooth() + facet_wrap(~fperiod)

ggplot(stems_height_esd, aes(dbh_mm, height_m)) + geom_point(aes(color = fperiod)) + geom_smooth()

```


# Dataset aanmaken voor import mbv Import2FM

Deze dataset dient omgevormd te worden zodat die makkelijk in te laden is mbv Import2FM.  
Dataset moet volgende velden bevatten:

- IDPlots = IDPlotsVirt
- IDTrees = unique_ID
- X
- Y
- Species
- DBH_mm
- Height_m
- AliveDead
- IntactSnag
- IndShtCop

Ter info ook nog volgende velden:  

- period
- plot_id
- tree_measure_id
- shoot_measure_id

----

Bij KV2 - 1eSET: enkel metingen in transect, toch gebruiken. 
(In 2014: curves tweede set gebruikt omdat toen mixen van metingen uit 2 periodes niet makkelijk was)


```{r aanmaak_output}
# names(stems)
                        
unique_ID <- c(1:nrow(stems %>%
                        filter(alive_dead == 11 & intact_snag == 11
                               # & !plot_id %in% plots_to_exclude
                      )))

output <- stems %>% 
  filter(alive_dead == 11 & intact_snag == 11) %>% 
  mutate(height_m = ifelse((is.na(common_remark) |  common_remark != 90), height_m, NA)) %>% 
         # 90: uitgebroken top
  # mutate(IDPlotsVirt = virt_plot) %>% 
  mutate(IDPlotsVirt = plot_id + 1) %>% 
  select(IDPlotsVirt
         , X = x_local
         , Y = y_local
         , Species = species
         , DBH_mm = dbh_mm
          ,Height_m = height_m
          ,AliveDead = alive_dead
          ,IntactSnag = intact_snag
          ,IndShtCop = ind_sht_cop
          ,period
         , plot_id
         ,tree_measure_id
         ,shoot_measure_id
  ) %>% 
  cbind(unique_ID)
  
# check
t <- unique(output$unique_ID)
nrow(output) - length(t) == 0

```


# Wegschrijven output

De resultaten worden weggeschreven naar **TblVirtueleTrees_KV_1e2e3eSET.xlsx**

```{r WegschrijvenOutput, eval=FALSE}
# write_xlsx(output, paste0(path_to_datarequest, "/TblVirtueleTrees_KV_1e2eSET_AQ.xlsx"))
# write_xlsx(output, paste0(path_to_datarequest, "/TblVirtueleTrees_KV_1e2eSET_A.xlsx"))
write_xlsx(output, paste0(path_to_datarequest, "/TblVirtueleTrees_KV_1e2e3eSET.xlsx"))
```
