---
title: "Ophalen data voor aanmaak DH-curves in een virtuele plot mbv FM-IA"
author: "Anja Leyman"
date: "20 juli 2020"
output: 
  html_document:
    keep_md: FALSE
    number_sections: yes
    fig_caption: yes
    code_folding: hide
    toc: TRUE
    toc_float:
      collapsed: FALSE
      smooth_scroll: FALSE
---

```{r Rm, eval = FALSE}
rm(list=ls())
```

```{r Setup, include = FALSE}
knitr::opts_chunk$set(
  echo = TRUE,
  eval = TRUE,
  message = FALSE,
  warning = FALSE, 
  fig.width = 9,
  fig.align = TRUE)

library(here)
library(writexl)


# libraries & invoergegevens
source(here::here("scripts/Setup_ForresCalc.R"))

```


# Vraagstelling

Momenteel gebeurt de meeste dataverwerking in R, maar de aanmaak van DH-curves gebeurt nog steeds in FM-IA.
Daartoe wordt een virtuele plot aangemaakt waar alle boomhoogtes in opgenomen zijn.

- alle hoogtes van intacte trees
- hoogtes van shoots, zeker als er te weinig metingen op boomniveau zijn (bv. Hazelaar)
- hoogtes van 1e en 2eSET samen (soms hoogtecurves obv 1e en 2e SET afzonderlijk)

Onderstaand script voegt al deze data samen, om vervolgensin FM in te laden mbv de Import2FM-tool.

```{r Path}
# deze worden ook in "Setup_ForresCalc.R" gedefinieerd, hier ev. extra "paths" toevoegen indien nodig voor huidig script
      # path_to_fieldmap <- "C:/3BR/5_MDB_BOSRES_selectieEls/FieldMapData_MDB_BOSRES_selectieEls.accdb"
      # path_to_git_forresdat <- "C:/3BR/2_VisualisatieDataBR/2Packages/forresdat"
      # 
      # path_to_analysis_set <- "C:/3BR/2_VisualisatieDataBR/1DataVerwerkingBR/Output/BR_analysedb.accdb"
      # path_to_results <- "C:/3BR/2_VisualisatieDataBR/1DataVerwerkingBR/Output/BR_resultaten.accdb"
      # path_to_forrescalc <- "C:/3BR/2_VisualisatieDataBR/2Packages/forrescalc/R/"

# specifiek project
path_to_1eSET_data <- "C:/3BR/4_LiedekSevendMuizenbHarras/FM_projecten/Muizen1eSET_IA_KV_X8_INBO2020/FieldMapData_Muizen1eSET_IA_KV_X8_INBO2020.accdb"
path_to_2eSET_data <- "C:/3BR/4_LiedekSevendMuizenbHarras/FM_projecten/Muizen2eSET_IA_KV_X8_INBO2020/FieldMapData_Muizen2eSET_IA_KV_X8_INBO2020.accdb"

# path_to_1eSET_data <- "C:/3BR/4_LiedekSevendMuizenbHarras/!Verwerking/4Muizenbos/KV_trees_shoots.accdb"
# path_to_1eSET_data <- "C:/0tmp/FieldMapData_Muizen1eSET_IA_KV_X8_INBO2020.accdb"

# resultaten
path_to_datarequest <- "C:/3BR/4_LiedekSevendMuizenbHarras/!Verwerking/4Muizenbos/2AanmaakDHcurves/VirtualTreesHeightCurves"
```

```{r forest_reserve_plot_type}
forestreserve <- "Muizenbos"
plot_type <- "Core area" # of "Circular plot"
```


```{r overview_data}
con <- odbcConnectAccess2007(path_to_1eSET_data)
      dbtablesRaw_1eSET <- sqlTables(con) %>% 
                filter(str_detect(TABLE_NAME, "MSys", negate = TRUE ))
                # wegfilteren van records waar TABLE_NAME "MSys" bevat
odbcClose(con)

con <- odbcConnectAccess2007(path_to_2eSET_data)
      dbtablesRaw_2eSET <- sqlTables(con) %>% 
                filter(str_detect(TABLE_NAME, "MSys", negate = TRUE ))
                # wegfilteren van records waar TABLE_NAME "MSys" bevat
odbcClose(con)

```

# Data inladen

```{r load_lookuplists}
con <- odbcConnectAccess2007(path_to_fieldmap)

qspecies <- sqlFetch(con, "qSpecies")
qalivedead <- sqlFetch(con, "qAliveDead")
qindshootcop <- sqlFetch(con, "qIndShootCop")
qintactsnag <- sqlFetch(con, "qIntactSnag")

odbcClose(con)

```

```{r load_data}
# trees <- load_data_dendrometry(database = path_to_fieldmap, plottype = plot_type, forest_reserve = forest_reserve, extra_variables = TRUE)
# trees_tmp <- load_data_dendrometry(database = path_to_fieldmap, plottype = "Core area", forest_reserve = "Muizenbos", extra_variables = TRUE)

# gaf foutmelding => achteraf gefilterd
trees <- load_data_dendrometry(database = path_to_fieldmap, plottype = plot_type, extra_variables = TRUE) %>% 
  filter(forest_reserve == forestreserve) %>% 
  mutate(fperiod = as.factor(period))

shoots <- load_data_shoots(database = path_to_fieldmap, extra_variables = TRUE)
stems <- compose_stem_data(trees, shoots)

```

```{r select_height_data}
names(stems)
stems_height <- stems %>% 
  filter(alive_dead == 11 & intact_snag == 11
         & ind_sht_cop != 11
         & !is.na(height_m)  # levend en intact, geen opgr spil
  ) %>% 
  left_join(qspecies, by = c("species"= "ID")) %>% 
  rename(name_nl = Value1) %>% 
  left_join(qindshootcop, by = c("ind_sht_cop"= "ID")) %>% 
  rename(ind_sht_cop_txt = Value1)
```

# Overzichten

Bekijken hoeveel metingen:
 - periode 1 en periode 2
 - hakhout versus individuele boom
 - per species
 
## Hakhout meenemen?

JA, zie onderstaand overzicht

```{r height_overzichten}
table(stems_height$period)
table(stems_height$ind_sht_cop)
table(stems_height$name_nl)
table(stems_height$crown_volume_reduction) # allemaal NA
table(stems_height$branch_length_reduction) # allemaal NA

table(stems_height$ind_sht_cop, stems_height$name_nl)

overview_HH_height <- stems_height %>% 
  group_by(ind_sht_cop, name_nl) %>% 
  summarize(aantal = n()) %>% 
  ungroup %>% 
  pivot_wider(names_from = ind_sht_cop, values_from = aantal) %>% 
  rename(individual = "10", coppice = "12") %>% 
  mutate(perc_hakhout = round(100*coppice/(individual + coppice), ))

write.csv2(overview_HH_height, paste0(path_to_datarequest, "/overview_HH_height.csv"))
```

Besluit: voor de meeste soorten toch beter om hoogtes van hakhout te betrekken bij opmaak curves!
(voor gemak dan direct voor alle soorten)


## Periode 1 en/of periode 2 gebruiken?

Periode 1 meeste metingen:
  1 | 2 
710 | 145 

Opgepast KV Muizenbos: zit er verschil op de hoogtes van es?


```{r vgl_es_1_vs_2_mean}
stems_height_es <- stems_height %>% filter(name_nl == "Es (gewone)")

stems_height_es_p1 <- stems_height_es %>% filter(period == 1)
stems_height_es_p2 <- stems_height_es %>% filter(period == 2)

mean(stems_height_es_p1$height_m)
mean(stems_height_es_p2$height_m)

```


Ja: mean_height verschilt toch 9 m

[1] | 17.19488
[1] | 25.95918


```{r vgl_es_1_vs_2_histogram}
# hoogtes
h1 <- ggplot(stems_height_es_p1, aes(height_m)) + geom_histogram()
h2 <- ggplot(stems_height_es_p2, aes(height_m)) + geom_histogram()
grid.arrange(h1, h2)

# diameters
d1 <- ggplot(trees %>% filter(species == 14 & period == 1), aes(dbh_mm)) + geom_histogram()
d2 <- ggplot(trees %>% filter(species == 14 & period == 2), aes(dbh_mm)) + geom_histogram()
grid.arrange(d1, d2, nrow = 1)

```


```{r vgl_es_1_vs_2_curve}
ggplot(stems_height_es, aes(dbh_mm, height_m)) + geom_point(aes(color = fperiod)) + geom_smooth(aes(color = fperiod)) 

ggplot(stems_height_es, aes(dbh_mm, height_m)) + geom_point() + geom_smooth() + facet_wrap(~fperiod)

```

```{r vgl_all_1_vs_2_curve}
ggplot(stems_height, aes(dbh_mm, height_m)) + geom_point(aes(color = fperiod)) + geom_smooth(aes(color = fperiod)) 

ggplot(stems_height, aes(dbh_mm, height_m)) + geom_point() + geom_smooth() + facet_wrap(~fperiod)

ggplot(stems_height, aes(dbh_mm, height_m)) + geom_point(aes(color = fperiod)) + geom_smooth()
                                                  
```

Op basis van bovenstaande grafieken:
- 1eSET: enkel data 1eSET (want genoeg metingen)
- 2eSET: data 1e + 2eSET

Toch geopteerd om direct alle metingen samen te gooien en curves voor periode 1 en 2 samen op te stellen.


```{r }
# ? KV normaal alle hoogtes gemeten??
# TOCH NIET
  
stems %>% filter(period == 1 & is.na(height_m)) %>% nrow()
stems %>% filter(period == 2 & is.na(height_m)) %>% nrow()
# [1] 1301
# [1] 1898

stems_height %>% filter(period == 1 & !is.na(height_m)) %>% nrow()
stems_height %>% filter(period == 2 & !is.na(height_m)) %>% nrow()
# [1] 710
# [1] 145

stems %>% filter(period == 1 & alive_dead == 11 & !is.na(height_m)) %>% nrow()
stems %>% filter(period == 2 & alive_dead == 11 & !is.na(height_m)) %>% nrow()
```



# Dataset aanmaken voor import mbv Import2FM

Deze dataset dient omgevormd te worden zoadat die makkelijk in te laden is mbv Import2FM

IDPlots
Xorig_m
Yorig_m
ID
X_m
Y_m
Species
DBH_mm
Height_m
AliveDead
IntactSnag
IndShtCop
X
Y
Periode
IDPlotsVirt
IDTrees


```{r aanmaak_output}
names(stems)
                        
unique_ID <- c(1:nrow(stems %>% filter(alive_dead == 11)))       

output <- stems %>% 
  filter(alive_dead == 11) %>% 
  select(IDPlotsVirt = plot_id
         , X = x_local
         , Y = y_local
         , Species = species
         , DBH_mm = dbh_mm
          ,Height_m = height_m
          ,AliveDead = alive_dead
          ,IntactSnag = intact_snag
          ,IndShtCop = ind_sht_cop
          ,Periode = period
         ,ind_sht_cop
         ,tree_measure_id
         ,shoot_measure_id
  ) %>% 
  cbind(unique_ID)
  
# check
t <- unique(output$unique_ID)
nrow(output) - length(t) == 0

```




# Wegschrijven output

De resultaten worden weggeschreven naar csv.

```{r WegschrijvenOutput}
write_xlsx(output, paste0(path_to_datarequest, "/TblVirtueleTrees_KV_1e2eSET.xlsx"))

```
