---
title: "Ophalen data voor aanmaak DH-curves in een virtuele plot mbv FM-IA"
author: "Anja Leyman"
date: "`r Sys.Date()`"
output: 
  html_document:
    keep_md: FALSE
    number_sections: yes
    fig_caption: yes
    code_folding: hide
    toc: TRUE
    toc_float:
      collapsed: FALSE
      smooth_scroll: FALSE
---

```{r Rm, eval = FALSE}
rm(list=ls())
```

```{r Setup, include = FALSE}
knitr::opts_chunk$set(
  echo = TRUE,
  eval = TRUE,
  message = FALSE,
  warning = FALSE, 
  fig.width = 9,
  fig.align = TRUE)

library(here)
library(writexl)


# libraries & invoergegevens
source(here::here("scripts/Setup.R"))

```

```{r Setup2}
forestreserve <- "Kersselaerspleyn"
# forestreserve <- c("Kersselaerspleyn", "Harras", "Zwaenepoel")
forestreserve_folder <- paste0(path_to_reserves, "4_KerssHarrasZwaenepoel")

# plot_type <- "Core area"
plot_type <- "Circular plot"

virt_plot <- 2070

```


```{r Path}
# deze worden ook in "Paths.R" gedefinieerd, hier ev. extra "paths" toevoegen indien nodig voor huidig script

# resultaten
path_to_datarequest <- paste0(forestreserve_folder, "/VirtualTreesHeightCurves/Kerss_CP")

```
# Vraagstelling

Momenteel gebeurt de meeste dataverwerking in R, maar de aanmaak van DH-curves gebeurt nog steeds in FM-IA.
Daartoe wordt een virtuele plot aangemaakt waar alle boomhoogtes in opgenomen zijn.

- alle hoogtes van intacte bomen
- hoogtes van hakhout spillen, zeker als er te weinig metingen op boomniveau zijn (bv. Hazelaar)
- hoogtes van 1e en 2eSET samen (soms hoogtecurves obv 1e en 2e SET afzonderlijk)

Onderstaand script voegt al deze data samen, om vervolgens in FM in te laden mbv de Import2FM-tool.

!! ev. in volgende run bij import van trees in veld opmerking originele plot_id, tree_id en period mee opnemen

----

**Mails**

Kris, Peter,
wat betreft Kersselaerspleyn, opmaak dh-curves.
Doe ik dat afzonderlijk voor de CP's die al 3x opgemeten zijn (plotid's 2001-2065)?
Of doe ik dat beter samen met de CP's van de uitbreiding van 2010 en CP's Harras (2100-...)?


Dag Anja,
daar kan ik niet zo direct een antwoord op geven.
de zone Harras heeft wel een afwijkende bodem, dus ik weet het niet goed.
Hadden we gisteren niet het idee om enkel de data uit de kernvlakte mee te nemen voor de hoogtecurves voor de kernvlakte zelf ?
Groetjes
Kris. 


Cirkels eens apart voor 2000+ en 2100+ met gelijkaardige ruimtelijke spreiding en eens samen (heights_m 20/21), kan dat, zou me benieuwen wat dat oplevert van verschil, 
KVs zou ik sowieso apart nemen, voor KV KP kan je de hoogtes van de 11 cirkels die er in liggen meenemen. En zoals gezegd, kunnen gerust nog bijmeten als er te kort aan data zou zijn

Peter
 

# Data inladen

In dit script wordt data van het **bosreservaat `r forestreserve`** ingeladen, met als **plottype `r plot_type`**.

```{r overview_tables_fieldmap}
con <- odbcConnectAccess2007(path_to_fieldmap_db)
      tables_fieldmap <- sqlTables(con) %>% 
                filter(str_detect(TABLE_NAME, "MSys", negate = TRUE ))
                # wegfilteren van records waar TABLE_NAME "MSys" bevat
      # CircularPlots_forestreserves <- sqlFetch(con, "CircularPlots_forestreserves")   # LEEG
      # CoreArea_forestreserves <- sqlFetch(con, "CoreArea_forestreserves")  # LEEG
odbcClose(con)
```

```{r load_lookuplists}
con <- odbcConnectAccess2007(path_to_fieldmap_db)

qspecies <- sqlFetch(con, "qSpecies")
qalivedead <- sqlFetch(con, "qAliveDead")
qindshootcop <- sqlFetch(con, "qIndShootCop")
qintactsnag <- sqlFetch(con, "qIntactSnag")

odbcClose(con)

```

Data inladen via de functies `load_data_dendrometry`, `load_data_shoots` en `compose_stem_data`uit package `forrescalc`.

NIET `trees_calc` uit forresdat, want dat zijn niet steeds de meest recente data en mogelijk ook enkel de processed data.

OPGEPAST: forrescalc kan (nog) niet overweg met data uit 1986 (KV Kersselaerspleyn).

```{r inspect_plots}
plots <- load_plotinfo(database = path_to_fieldmap_db)
# ZONDER 1986 !!

plots %>% distinct(forest_reserve) %>% dplyr::pull(forest_reserve)

# bevat geen tresholds
con <- odbcConnectAccess2007(path_to_strata_db)
 # strata_tables <- sqlTables(con) %>% filter(!str_detect(TABLE_NAME, "MSys"))
 # strata <- sqlFetch(con, "strata_remaining", stringsAsFactors = FALSE)
 # location <- sqlFetch(con, "strata_location", stringsAsFactors = FALSE)
 plotinfo <- sqlFetch(con, "info_survey", stringsAsFactors = FALSE)
odbcClose(con)

plotinfo %>% filter(forest_reserve == forestreserve) %>% select(plot_id, contains("Treshold"))

```


```{r load_data}
trees <- load_data_dendrometry(database = path_to_fieldmap_db, 
                               plottype = plot_type, 
                               forest_reserve = forestreserve, 
                               extra_variables = TRUE) 

shoots <- load_data_shoots(database = path_to_fieldmap_db, extra_variables = TRUE)
# hier kan forest_reserve niet gespecifieerd worden

stems <- compose_stem_data(trees, shoots)
# door samen te voegen, wordt wel enkel het specifieke forest reserve behouden

stems_ <- stems %>% 
  select(forest_reserve, plot_id
         , species
         , dbh_mm
         , height_m
         , alive_dead
         , intact_snag
         , ind_sht_cop
         , period
         , tree_measure_id 
         , common_remark
         , common_remark_shoots)
```

```{r select_height_data}
# names(stems)
stems_height <- stems_ %>% 
  filter(alive_dead == 11 & intact_snag == 11
         & ind_sht_cop != 11
         & !is.na(height_m)  # levend en intact, geen opgr spil
         & (common_remark != 90 | is.na(common_remark))
         & (common_remark_shoots != 90 | is.na(common_remark_shoots))  # 90: uitgebroken top
  ) %>% 
  left_join(qspecies %>% select(ID, Value1), by = c("species"= "ID")) %>% 
  rename(name_nl = Value1) %>% 
  left_join(qindshootcop %>% select(ID, Value1), by = c("ind_sht_cop"= "ID")) %>% 
  rename(ind_sht_cop_txt = Value1) %>% 
  mutate(fperiod = as.factor(period))
```

# Hakhout meenemen?

NEE, zie onderstaand overzicht: er werden geen hoogtes opgemeten bij hakhout.

```{r tables, include=FALSE}
table(stems_height$period)
table(stems_height$ind_sht_cop)
table(stems_height$name_nl)
table(stems_height$crown_volume_reduction) # allemaal 0
table(stems_height$branch_length_reduction) # allemaal 0

table(stems_height$period, stems_height$name_nl)

overview_heights <- stems_height %>% 
  group_by(name_nl, period) %>% 
  summarize(aantal = n()) %>% 
  ungroup() %>% 
  pivot_wider(
    names_from = period,
    values_from = c(aantal)
    )

write_csv2(overview_heights, paste0(forestreserve_folder, "/Overzichten/overview_heights_CP_Kerss.csv"))
```


```{r HH_overzicht, eval = FALSE}
# er is geen hakhout met hoogtemeting --> code loopt niet

# overview_HH_height_CP <- stems_height %>% 
#   group_by(ind_sht_cop, species, name_nl) %>% 
#   summarize(aantal = n()) %>% 
#   ungroup %>% 
#   pivot_wider(names_from = ind_sht_cop, values_from = aantal) %>% 
#   rename(individual = "10", coppice = "12") %>% 
#   mutate(perc_hakhout = round(100*coppice/(individual + coppice), ))
# 
# overview_HH_height_CP %>% arrange(desc(perc_hakhout)) %>% DT :: datatable(options = list(dom = 'rt'), rownames = FALSE, filter = "top") 
# 
# write.csv2(overview_HH_height, paste0(forestreserve_folder, "/Overzichten/overview_HH_height.csv"))
```

**Besluit**: voor CP Kersselaeerspleyn geen hoogtes van hakhout betrekken bij opmaak curves!



# OK om periode 2 & 3 te gebruiken?

## Tabel

```{r }
n1_h <- stems %>% filter(period == 2 & alive_dead == 11 & !is.na(height_m)) %>% nrow()
n2_h <- stems %>% filter(period == 3 & alive_dead == 11 & !is.na(height_m)) %>% nrow()

n1 <- stems %>% filter(period == 2) %>% nrow()
n2 <- stems %>% filter(period == 3) %>% nrow()

periode <- c("periode 2", "periode 3")
n_bomen <- c(n1, n2)
n_hoogtes <- c(n1_h, n2_h)
dt <- data.frame(periode, n_bomen, n_hoogtes)
dt %>% DT :: datatable(options = list(dom = 'rt'), rownames = FALSE) 
  
```


## Grafiek

```{r vgl_all_2_vs_3_curve}
ggplot(stems_height, aes(dbh_mm, height_m)) + geom_point(aes(color = fperiod)) + geom_smooth(aes(color = fperiod)) 

ggplot(stems_height, aes(dbh_mm, height_m)) + geom_point() + geom_smooth() + facet_wrap(~fperiod)

ggplot(stems_height, aes(dbh_mm, height_m)) + geom_point(aes(color = fperiod)) + geom_smooth()
                                                  
```


## Besluit

Op basis van bovenstaande grafieken:  

- 4 periodes: obv data 2e + 3eSET


# Wat met Beuk?

Kan het zijn dat er bij periode 2 een overschatting gebeurd is bij de metingen? 

```{r vgl_beuk_1_vs_2_mean, include=FALSE}
stems_height_beuk <- stems_height %>% filter(name_nl == "Beuk")

stems_height_beuk_p1 <- stems_height_beuk %>% filter(period == 2)
stems_height_beuk_p2 <- stems_height_beuk %>% filter(period == 3)

mean(stems_height_beuk_p1$height_m)
mean(stems_height_beuk_p2$height_m)

```

Mean_height verschilt `r mean(stems_height_beuk_p1$height_m) - mean(stems_height_beuk_p2$height_m)` m.

(periode 2 : `r mean(stems_height_beuk_p1$height_m)` m - 
periode 3: `r mean(stems_height_beuk_p2$height_m)` m )


## Histogram

```{r vgl_beuk_21_vs_3_histogram}
# hoogtes
h1 <- ggplot(stems_height_beuk_p1, aes(height_m)) + geom_histogram()
h2 <- ggplot(stems_height_beuk_p2, aes(height_m)) + geom_histogram()
grid.arrange(h1, h2)

# diameters
d1 <- ggplot(trees %>% filter(species == 7 & period == 2), aes(dbh_mm)) + geom_histogram()
d2 <- ggplot(trees %>% filter(species == 7 & period == 3), aes(dbh_mm)) + geom_histogram()
grid.arrange(d1, d2, nrow = 1)

```

## Curve

```{r vgl_beuk_2_vs_3_curve}
ggplot(stems_height_beuk, aes(dbh_mm, height_m)) + geom_point(aes(color = fperiod)) + geom_smooth(aes(color = fperiod)) 

ggplot(stems_height_beuk, aes(dbh_mm, height_m)) + geom_point() + geom_smooth() + facet_wrap(~fperiod)

ggplot(stems_height_beuk, aes(dbh_mm, height_m)) + geom_point(aes(color = fperiod)) + geom_smooth()

```


# Wat met Gewone es?

Zit er verschil op de hoogtes van es?

! Enkel opgemeten in 2020


# Dataset aanmaken voor import mbv Import2FM

Deze dataset dient omgevormd te worden zodat die makkelijk in te laden is mbv Import2FM.  
Dataset moet volgende velden bevatten:

- IDPlots = IDPlotsVirt
- IDTrees = unique_ID
- X
- Y
- Species
- DBH_mm
- Height_m
- AliveDead
- IntactSnag
- IndShtCop

Ter info ook nog volgende velden:  

- period
- plot_id
- tree_measure_id
- shoot_measure_id

!! ev. in volgende run bij import van trees in veld "Remark" originele plot_id, tree_id en period mee opnemen, want dat kan mee geïmporteerd worden in de virtuele plot (mbv paste)
Dan ook wel nog xml aanpassen


```{r aanmaak_output}
# names(stems)
                        
unique_ID <- c(1:nrow(stems %>%
                        filter(alive_dead == 11 & intact_snag == 11
                               # & !plot_id %in% plots_to_exclude
                      )))

output <- stems %>% 
  filter(alive_dead == 11 & intact_snag == 11 
         # & !plot_id %in% plots_to_exclude
         ) %>% 
mutate(height_m = ifelse((is.na(common_remark) | common_remark != 90), height_m, NA)) %>% 
  mutate(height_m = ifelse((is.na(common_remark_shoots) | common_remark_shoots != 90), height_m, NA)   # 90: uitgebroken top
    , IDPlotsVirt = virt_plot) %>% 
  select(IDPlotsVirt
         , X = x_local
         , Y = y_local
         , Species = species
         , DBH_mm = dbh_mm
          ,Height_m = height_m
          ,AliveDead = alive_dead
          ,IntactSnag = intact_snag
          ,IndShtCop = ind_sht_cop
          ,period
         , plot_id
         ,tree_measure_id
         ,shoot_measure_id
  ) %>% 
  cbind(unique_ID)
  
# check
t <- unique(output$unique_ID)
# nrow(output) - length(t) == 0

```


# Wegschrijven output

De resultaten worden weggeschreven naar **TblVirtueletrees_CP_2e3eSET.xlsx**

```{r WegschrijvenOutput, eval=FALSE}
write_xlsx(output, paste0(path_to_datarequest, "/TblVirtueletrees_CP_2e3eSET.xlsx"))

```
