---
title: "Ophalen data voor aanmaak DH-curves in een virtuele plot mbv FM-IA"
author: "Anja Leyman"
date: "`r Sys.Date()`"
output: 
  html_document:
    keep_md: FALSE
    number_sections: yes
    fig_caption: yes
    code_folding: hide
    toc: TRUE
    toc_float:
      collapsed: FALSE
      smooth_scroll: FALSE
---

```{r Rm, eval = FALSE}
rm(list=ls())
```

```{r Setup, include = FALSE}
knitr::opts_chunk$set(
  echo = TRUE,
  eval = TRUE,
  message = FALSE,
  warning = FALSE, 
  fig.width = 9,
  fig.align = TRUE)

library(here)
library(writexl)


# libraries & invoergegevens
source(here::here("scripts/Setup.R"))

```


```{r Setup2}
forestreserve <- "Kersselaerspleyn"
# forestreserve <- c("Kersselaerspleyn", "Harras", "Zwaenepoel")
forestreserve_folder <- paste0(path_to_reserves, "4_KerssHarrasZwaenepoel")

plot_type <- "Core area"
# plot_type <- "Circular plot"

virt_plot <- 11001  # niet steeds nodig bij KV's, maar nu eventueel CP's erbij betrekken

extra_CPs <- c(2014, 2015, 2045, 2046, 2047, 2049, 2050, 2051, 2053, 2054, 2055)
# liggen in kernvlakte
# enkel meenemen indien te weinig hoogtemetingen

# !! oppassen dat ik hoogtes niet dupliceer!

```


```{r Path}
# deze worden ook in "Paths.R" gedefinieerd, hier ev. extra "paths" toevoegen indien nodig voor huidig script

# resultaten
path_to_datarequest <- paste0(forestreserve_folder, "/VirtualTreesHeightCurves/Kerss_KV")

```


# Vraagstelling

Momenteel gebeurt de meeste dataverwerking in R, maar de aanmaak van DH-curves gebeurt nog steeds in FM-IA.
Daartoe wordt een virtuele plot aangemaakt waar alle boomhoogtes in opgenomen zijn.

- alle hoogtes van intacte bomen
- hoogtes van hakhout spillen, zeker als er te weinig metingen op boomniveau zijn (bv. Hazelaar)
- hoogtes van 1e en 2eSET samen (soms hoogtecurves obv 1e en 2e SET afzonderlijk)

Onderstaand script voegt al deze data samen, om vervolgens in FM in te laden mbv de Import2FM-tool.


**Specifiek voor Kersselaerspleyn:**
Hoogtes uit periode 2 en 3 combineren om hoogtecurves op te stellen, deze van periode 1 beter niet meer gebruiken, want toen was aparatuur niet zo goed (veel overschattingen).

Indien nodig aanvullen met hoogtes uit cirkelplots die in KV liggen (2014, 2046, 2047, 2049, 2050, 2051, 2053, 2054, 2055)


----

**Mails**

Kris, Peter,
wat betreft Kersselaerspleyn, opmaak dh-curves.
Doe ik dat afzonderlijk voor de CP's die al 3x opgemeten zijn (plotid's 2001-2065)?
Of doe ik dat beter samen met de CP's van de uitbreiding van 2010 en CP's Harras (2100-...)?


Dag Anja,
daar kan ik niet zo direct een antwoord op geven.
de zone Harras heeft wel een afwijkende bodem, dus ik weet het niet goed.
Hadden we gisteren niet het idee om enkel de data uit de kernvlakte mee te nemen voor de hoogtecurves voor de kernvlakte zelf ?
Groetjes
Kris. 


Cirkels eens apart voor 2000+ en 2100+ met gelijkaardige ruimtelijke spreiding en eens samen (heights_m 20/21), kan dat, zou me benieuwen wat dat oplevert van verschil, 
KVs zou ik sowieso apart nemen, voor KV KP kan je de hoogtes van de 11 cirkels die er in liggen meenemen. En zoals gezegd, kunnen gerust nog bijmeten als er te kort aan data zou zijn

Peter


?? te weinig metingen van zomereik om er een curve mee op te stellen, nochtans wel 33 eiken in de KV
--> (c) Kris: er staan enkel wat eiken langs het palissadepad, en weinig of geen binnen de perimeter van de kernvlakte.
Voor eik en esdoorn kunnen we beter de data voor het volledige reservaat gebruiken uit 2010 en 2020 en van de kernvlakte van Harras: ze zullen ook op de bodems staan die meer overeenkomen met bv Harras.



# Data inladen

In dit script wordt data van het **bosreservaat `r forestreserve`** ingeladen, met als **plottype `r plot_type`**.

<!-- In het geval van `r forestreserve` dient ook rekening gehouden te worden met een aantal **verstoorde plots**. -->
<!-- Deze worden niet meegenomen in de verdere dataverwerking.   -->


```{r overview_tables_fieldmap}
con <- odbcConnectAccess2007(path_to_fieldmap_db)
      tables_fieldmap <- sqlTables(con) %>% 
                filter(str_detect(TABLE_NAME, "MSys", negate = TRUE ))
                # wegfilteren van records waar TABLE_NAME "MSys" bevat
      # CircularPlots_forestreserves <- sqlFetch(con, "CircularPlots_forestreserves")   # LEEG
      # CoreArea_forestreserves <- sqlFetch(con, "CoreArea_forestreserves")  # LEEG
odbcClose(con)
```

```{r load_lookuplists}
con <- odbcConnectAccess2007(path_to_fieldmap_db)

qspecies <- sqlFetch(con, "qSpecies")
qalivedead <- sqlFetch(con, "qAliveDead")
qindshootcop <- sqlFetch(con, "qIndShootCop")
qintactsnag <- sqlFetch(con, "qIntactSnag")

odbcClose(con)

```

Data inladen via de functies `load_data_dendrometry`, `load_data_shoots` en `compose_stem_data`uit package `forrescalc`.

NIET `trees_calc` uit forresdat, want dat zijn niet steeds de meest recente data en mogelijk ook enkel de processed data.

OPGEPAST: forrescalc kan (nog) niet overweg met data uit 1986 (KV Kersselaerspleyn).


```{r load_plotdetails}
con <- odbcConnectAccess2007(path_to_fieldmap_db)

tables_fieldmap <- sqlTables(con) %>% filter(!str_detect(TABLE_NAME, "MSys"))

PlotDetails_1986 <- sqlFetch (con, "PlotDetails_1986", stringsAsFactors = TRUE) %>% 
  mutate(period = -1) %>% 
  rename(Date_Dendro = Date_Dendro_1986,
         FieldTeam_Dendro = FieldTeam_Dendro_1eSet) %>% 
  select(-FieldStatus)
PlotDetails_1eSet <- sqlFetch (con, "PlotDetails_1eSet", stringsAsFactors = TRUE) %>% 
  mutate(period = 1) %>% 
  rename(Date_Dendro = Date_Dendro_1eSet,
         FieldTeam_Dendro = FieldTeam_Dendro_1eSet) %>% 
  select(-FieldStatus)
PlotDetails_2eSet <- sqlFetch (con, "PlotDetails_2eSet", stringsAsFactors = TRUE) %>% 
  mutate(period = 2) %>% 
  rename(Date_Dendro = Date_Dendro_2eSet,
         FieldTeam_Dendro = FieldTeam_Dendro_2eSet) %>% 
  select(-FieldStatus)
PlotDetails_3eSet <- sqlFetch (con, "PlotDetails_3eSet", stringsAsFactors = TRUE) %>% 
  mutate(period = 3) %>% 
  rename(Date_Dendro = Date_Dendro_3eSet,
         FieldTeam_Dendro = FieldTeam_Dendro_3eSet) %>% 
  select(-FieldStatus)

odbcClose(con)

# tables_fieldmap %>% filter(str_detect(TABLE_NAME, "PlotDet"))

# names(PlotDetails_1986)
# names(PlotDetails_1eSet)
# names(PlotDetails_2eSet)
# names(PlotDetails_3eSet)

plotDetails <- rbind(PlotDetails_1986, PlotDetails_1eSet, PlotDetails_2eSet, PlotDetails_3eSet)

# colnames(PlotDetails_1eSet) == colnames(PlotDetails_2eSet)
# nrow(plotDetails) == nrow(PlotDetails_1eSet) + nrow(PlotDetails_1986) + nrow(PlotDetails_2eSet) + nrow(PlotDetails_3eSet)

names(plotDetails)

# n_distinct(plotDetails$plot_id)

plotdetails_ <- plotDetails %>% 
  mutate(year = year(round_date(.data$Date_Dendro, "year")) - 1, 
         survey_trees = ifelse(.data$Survey_Trees_YN == 10 & !is.na(.data$Survey_Trees_YN), TRUE, FALSE),
          survey_deadw = ifelse(.data$Survey_Deadwood_YN == 10 & !is.na(.data$Survey_Deadwood_YN), TRUE, FALSE),
          survey_veg = ifelse(.data$Survey_Vegetation_YN == 10 & !is.na(.data$Survey_Vegetation_YN), TRUE, FALSE),
          survey_reg = ifelse(.data$Survey_Regeneration_YN == 10 & !is.na(.data$Survey_Regeneration_YN), TRUE, FALSE),
          data_processed = ifelse(.data$DataProcessed_YN == 10 & !is.na(.data$DataProcessed_YN), TRUE, FALSE)
           ) %>% 
  rename(CoreArea_ha = Area_ha) %>% 
    select(plot_id = IDPlots, forest_reserve = ForestReserve, period, year,
           Date_Dendro, 
           contains("survey"), data_processed,
         rA1_m = rA1, rA2_m = rA2, rA3_m = rA3, rA4_m = rA4, 
         TresHoldDBH_A3_alive_mm = TresHoldDBH_Trees_A3_alive, 
         TresHoldDBH_A3_dead_mm = TresHoldDBH_Trees_A3_dead, 
         TresHoldDBH_A4_alive_mm = TresHoldDBH_Trees_A4_alive, 
         TresHoldDBH_A4_dead_mm = TresHoldDBH_Trees_A4_dead, 
         TresHoldDBH_CoreArea_dead_mm = TresHoldDBH_Trees_CoreArea_dead, 
         TresHoldDBH_CoreArea_alive_mm = TresHoldDBH_Trees_CoreArea_alive, 
         TresHoldDiam_Deadw_A4_mm = TresHoldDiam_Deadwood_A4,
         TresHoldDiam_Deadw_CoreArea_mm = TresHoldDiam_Deadwood_CoreArea,
         contains("Area"),
         -contains("YN")
         )

names(plotdetails_)

plotdetails_ <- plotdetails_ %>% 
  filter(plot_id == 11000 | plot_id %in% extra_CPs)

```

In eerste instantie enkel data van de kernvlakte (en 11 CP's) meenemen.

Blijkt te beperkt: maar 3 hoogtes van zomereik en esdoorn.

Daarom werd beslist om voor esdoorn, haagbeuk en zomereik alle CP's te betrekken.
Dat doen we in de chunck "aanmaak_output".

```{r load_data}
trees <- load_data_dendrometry(database = path_to_fieldmap_db, 
                               # plottype = plot_type, 
                               forest_reserve = forestreserve, 
                               extra_variables = TRUE) %>% 
  mutate(fperiod = as.factor(period)) 
# %>% filter(plot_id == 11000 | plot_id %in% extra_CPs)


shoots <- load_data_shoots(database = path_to_fieldmap_db, extra_variables = TRUE)
# hier kan forest_reserve niet gespecifieerd worden

stems <- compose_stem_data(trees, shoots)
# door samen te voegen, wordt wel enkel het specifieke forest reserve behouden

# -----------
# ZONDER 1986 !!: geen probleem, want die hoogtes gaan we toch niet gebruiken

```

```{r overview_species_KV, eval=FALSE}
overview_stems_KV <- stems %>%
  filter(plottype == 30) %>% 
  group_by(species, period) %>% 
  summarize(aantal = n()) %>% 
  ungroup() %>% 
  left_join(qspecies %>% select(ID, Value1), by = c("species"= "ID")) %>% 
  rename(name_nl = Value1) %>% 
  select(-species) %>% 
  pivot_wider(names_from = name_nl,
              values_from = aantal)

write_csv2(overview_stems_KV, paste0(forestreserve_folder, "/Overzichten/overview_stems_KV_Kerss.csv"))

```



```{r load_data_1986_NIET, eval = FALSE}
# path_to_moederdb <- "C:/03_BR/8_Moederdatabank_tmp/MDB_BR_X8_inbo2020/FieldMapData_MDB_BR_X8_inbo2020.accdb"

trees_1986 <- load_data_dendrometry_1986(database = path_to_fieldmap_db) 

names(trees_1986)
range(trees_1986$X_m)

# !! eigenlijk niet nodig, want we gaan hoogtes enkel opstellen adhv periode 2 en 3

```



```{r select_height_data}
# names(stems)
stems_height <- stems %>% 
  filter(plot_id == 11000 | plot_id %in% extra_CPs) %>% 
  filter(alive_dead == 11 & intact_snag == 11
         & ind_sht_cop != 11
         & !is.na(height_m)  # levend en intact, geen opgr spil
         & (common_remark != 90 | is.na(common_remark))
         & (common_remark_shoots != 90 | is.na(common_remark_shoots))  # 90: uitgebroken top
         # & period %in% c(2,3)
  ) %>% 
  left_join(qspecies %>% select(ID, Value1), by = c("species"= "ID")) %>% 
  rename(name_nl = Value1) %>% 
  left_join(qindshootcop %>% select(ID, Value1), by = c("ind_sht_cop"= "ID")) %>% 
  rename(ind_sht_cop_txt = Value1)
```


```{r overview_height_data}
overview_heights_KV <- stems_height %>% 
  group_by(name_nl, period, plottype) %>% 
  summarize(aantal = n()) %>% 
  ungroup()

write_csv2(overview_heights_KV, paste0(forestreserve_folder, "/Overzichten/overview_heights_KV_Kerss.csv"))

overview_heights_KV2 <- stems_height %>% 
  group_by(name_nl, period, plot_id) %>% 
  summarize(aantal = n()) %>% 
  ungroup()
```


!! hoogtes periode 3: +/- enkel in de cirkelplots (op 3 metingen na)
Voordeel: geen risico op overlap
Dus: voor periode 3 enkel plottype 20 selecteren - NEE: moeite niet doen, wellicht zal Peter deze ook maar opgemeten hebben omdat ze buiten CP's lagen!!
En indien niet ook geen groot probleem: maar 3 bomen op de 209

?? te weinig metingen van zomereik om er een curve mee op te stellen, nochtans wel 33 eiken in de KV ()
 er staan enkel wat eiken langs het palissadepad, en weinig of geen binnen de perimeter van de kernvlakte.
Voor eik en esdoorn kunnen we beter de data voor het volledige reservaat gebruiken uit 2010 en 2020 en van de kernvlakte van Harras: ze zullen ook op de bodems staan die meer overeenkomen met bv Harras.



# Hakhout meenemen?

NEE, zie onderstaand overzicht: er werden geen hoogtes opgemeten bij hakhout.

```{r tables, include=FALSE}
table(stems_height$period)
table(stems_height$ind_sht_cop)
table(stems_height$name_nl)
table(stems_height$crown_volume_reduction) # allemaal NA
table(stems_height$branch_length_reduction) # allemaal NA

table(stems_height$ind_sht_cop, stems_height$name_nl)

```

```{r HH_overzicht, eval=FALSE}
# er is geen hakhout met hoogtemeting --> code loopt niet

# overview_HH_height <- stems_height %>% 
#   group_by(ind_sht_cop, species, name_nl) %>% 
#   summarize(aantal = n()) %>% 
#   ungroup %>% 
#   pivot_wider(names_from = ind_sht_cop, values_from = aantal) %>% 
#   rename(individual = "10", coppice = "12") %>% 
#   mutate(perc_hakhout = round(100*coppice/(individual + coppice), ))
# 
# overview_HH_height %>% arrange(desc(perc_hakhout)) %>% DT :: datatable(options = list(dom = 'rt'), rownames = FALSE, filter = "top") 
# 
# write.csv2(overview_HH_height, paste0(path_to_datarequest, "/Overzichten/overview_HH_height_KV_Kerss.csv"))
```

**Besluit**: voor KV Kersselaeerspleyn geen hoogtes van hakhout betrekken bij opmaak curves!



# Periode 2 en/of periode 3 gebruiken?

## Tabel

```{r }
n1_h <- stems %>% filter(period == 2 & alive_dead == 11 & !is.na(height_m)) %>% nrow()
n2_h <- stems %>% filter(period == 3 & alive_dead == 11 & !is.na(height_m)) %>% nrow()

n1 <- stems %>% filter(period == 2) %>% nrow()
n2 <- stems %>% filter(period == 3) %>% nrow()

periode <- c("periode 2", "periode 3")
n_bomen <- c(n1, n2)
n_hoogtes <- c(n1_h, n2_h)
dt <- data.frame(periode, n_bomen, n_hoogtes)
dt %>% DT :: datatable(options = list(dom = 'rt'), rownames = FALSE) 

# table(stems_height$plot_id, stems_height$period)

```


## Grafiek

```{r vgl_all_2_vs_3_curve}
ggplot(stems_height, aes(dbh_mm, height_m)) + geom_point(aes(color = fperiod)) + geom_smooth(aes(color = fperiod)) 

ggplot(stems_height, aes(dbh_mm, height_m)) + geom_point() + geom_smooth() + facet_wrap(~fperiod)

ggplot(stems_height, aes(dbh_mm, height_m)) + geom_point(aes(color = fperiod)) + geom_smooth()
                                                  
```


## Besluit

Op basis van bovenstaande grafieken:  

- 4 periodes: obv data 2e + 3eSET


# Wat met Beuk?

Kan het zijn dat er bij periode 2 een overschatting gebeurd is bij de metingen? 

```{r vgl_beuk_2_vs_3_mean, include=FALSE}
stems_height_beuk <- stems_height %>% filter(name_nl == "Beuk")

stems_height_beuk_p1 <- stems_height_beuk %>% filter(period == 2)
stems_height_beuk_p2 <- stems_height_beuk %>% filter(period == 3)

mean(stems_height_beuk_p1$height_m)
mean(stems_height_beuk_p2$height_m)

```

Mean_height verschilt `r mean(stems_height_beuk_p1$height_m) - mean(stems_height_beuk_p2$height_m)` m.

(periode 2 : `r mean(stems_height_beuk_p1$height_m)` m - 
periode 3: `r mean(stems_height_beuk_p2$height_m)` m )


## Histogram

```{r vgl_beuk_2_vs_3_histogram}
# hoogtes
h1 <- ggplot(stems_height_beuk_p1, aes(height_m)) + geom_histogram()
h2 <- ggplot(stems_height_beuk_p2, aes(height_m)) + geom_histogram()
grid.arrange(h1, h2)

# diameters
d1 <- ggplot(trees %>% filter(species == 7 & period == 2), aes(dbh_mm)) + geom_histogram()
d2 <- ggplot(trees %>% filter(species == 7 & period == 3), aes(dbh_mm)) + geom_histogram()
grid.arrange(d1, d2, nrow = 1)

```

## Curve

```{r vgl_beuk_2_vs_3_curve}
ggplot(stems_height_beuk, aes(dbh_mm, height_m)) + geom_point(aes(color = fperiod)) + geom_smooth(aes(color = fperiod)) 

ggplot(stems_height_beuk, aes(dbh_mm, height_m)) + geom_point() + geom_smooth() + facet_wrap(~fperiod)

ggplot(stems_height_beuk, aes(dbh_mm, height_m)) + geom_point(aes(color = fperiod)) + geom_smooth()

```


# Wat met Gewone es?

Es komt niet voor in `forestreserve`.


# Dataset aanmaken voor import mbv Import2FM

Deze dataset dient omgevormd te worden zodat die makkelijk in te laden is mbv Import2FM.  
Dataset moet volgende velden bevatten:

- IDPlots = IDPlotsVirt
- IDTrees = unique_ID
- X
- Y
- Species
- DBH_mm
- Height_m
- AliveDead
- IntactSnag
- IndShtCop

Ter info ook nog volgende velden:  

- period
- plot_id
- plottype (specifiek voor KV Kerss)
- tree_measure_id
- shoot_measure_id

We kiezen ervoor om ook de bomen zonder hoogte mee te nemen, dat geeft ons de mogelijkheid om in InvAnalist te zien of er geen outliers zijn.


**OPGEPAST**

- **Beuk**: enkel hoogtes uit KV en 11 CP's in de KV   
- **Zomereik, esdoorn en haagbeuk**: hoogtes uit KV én alle CP's  

```{r select_data}
specieslist <- c(87, 16, 27)

stems_ <- stems %>% 
  filter(plot_id == 11000 
         | (plot_id %in% extra_CPs & !is.na(height_m)) & alive_dead == 11 & intact_snag == 11
         | (species %in% specieslist & !is.na(height_m) & alive_dead == 11 & intact_snag == 11)
  )

# check
table(stems_$species, stems_$plot_id)
```



```{r aanmaak_output}
# names(stems)
                        
unique_ID <- c(1:nrow(stems_ %>%
                        filter(alive_dead == 11 & intact_snag == 11
                               # & !plot_id %in% plots_to_exclude
                      )))

output <- stems_ %>% 
  filter(alive_dead == 11 & intact_snag == 11 
         # & !plot_id %in% plots_to_exclude
         ) %>% 
mutate(height_m = ifelse((is.na(common_remark) | common_remark != 90), height_m, NA)) %>% 
  mutate(height_m = ifelse((is.na(common_remark_shoots) | common_remark_shoots != 90), height_m, NA)   # 90: uitgebroken top
    , IDPlotsVirt = virt_plot) %>% 
  select(IDPlotsVirt
         , X = x_local
         , Y = y_local
         , Species = species
         , DBH_mm = dbh_mm
          ,Height_m = height_m
          ,AliveDead = alive_dead
          ,IntactSnag = intact_snag
          ,IndShtCop = ind_sht_cop
          ,period
         , plot_id
         , plottype  # enkel nu voor Kerss
         ,tree_measure_id
         ,shoot_measure_id
  ) %>% 
  cbind(unique_ID)
  
# check
t <- unique(output$unique_ID)
nrow(output) - length(t) == 0

```


# Wegschrijven output

De resultaten worden weggeschreven naar **TblVirtueleTrees_KVCP_2e3eSET.xlsx**

```{r WegschrijvenOutput, eval = FALSE}
write_xlsx(outpt, paste0(path_to_datarequest, "/TblVirtueleTrees_KVCP_2e3eSET.xlsx"))

```
