---
title: "Ophalen data voor aanmaak DH-curves in een virtuele plot mbv FM-IA"
author: "Anja Leyman"
date: "20 juli 2020"
output: 
  html_document:
    keep_md: FALSE
    number_sections: yes
    fig_caption: yes
    code_folding: hide
    toc: TRUE
    toc_float:
      collapsed: FALSE
      smooth_scroll: FALSE
---

```{r Rm, eval = FALSE}
rm(list=ls())
```

```{r Setup, include = FALSE}
knitr::opts_chunk$set(
  echo = TRUE,
  eval = TRUE,
  message = FALSE,
  warning = FALSE, 
  fig.width = 9,
  fig.align = TRUE)

library(here)
library(writexl)


# libraries & invoergegevens
source(here::here("scripts/Setup_ForresCalc.R"))

```


```{r Setup2}
forestreserve <- "Bos Terrijst"
# plot_type <- "Core area"
plot_type <- "Circular plot"

forestreserve_folder <- "Terrijst"

virt_plot <- 899

# plots_to_exclude <- c(701, 707, 709, 727, 728, 738, 739, 740, 759, 760)

```


```{r Path}
# deze worden ook in "Setup_ForresCalc.R" gedefinieerd, hier ev. extra "paths" toevoegen indien nodig voor huidig script
      # path_to_fieldmap <- "C:/3BR/5_dB_Els_deel2/FieldMapData_dB_Els_deel2.accdb"
      # path_to_git_forresdat <- "C:/3BR/2_VisualisatieDataBR/2Packages/forresdat"
      # 
      # path_to_analysis_set <- "C:/3BR/2_VisualisatieDataBR/1DataVerwerkingBR/Output/BR_analysedb.accdb"
      # path_to_results <- "C:/3BR/2_VisualisatieDataBR/1DataVerwerkingBR/Output/BR_resultaten.accdb"
      # path_to_forrescalc <- "C:/3BR/2_VisualisatieDataBR/2Packages/forrescalc/R/"

# resultaten
path_to_datarequest <- paste0("C:/3BR/4b_", forestreserve_folder, "/2AanmaakDHcurves/VirtualTreesHeightCurves")

```
# Vraagstelling

Momenteel gebeurt de meeste dataverwerking in R, maar de aanmaak van DH-curves gebeurt nog steeds in FM-IA.
Daartoe wordt een virtuele plot aangemaakt waar alle boomhoogtes in opgenomen zijn.

- alle hoogtes van intacte bomen
- hoogtes van hakhout spillen, zeker als er te weinig metingen op boomniveau zijn (bv. Hazelaar)
- hoogtes van 1e en 2eSET samen (soms hoogtecurves obv 1e en 2e SET afzonderlijk)

Onderstaand script voegt al deze data samen, om vervolgens in FM in te laden mbv de Import2FM-tool.




# Data inladen

In dit script wordt data van het **bosreservaat `r forestreserve`** ingeladen, met als **plottype `r plot_type`**.

<!-- In het geval van `r forestreserve` dient ook rekening gehouden te worden met een aantal **verstoorde plots**. -->
<!-- Deze worden niet meegenomen in de verdere dataverwerking.   -->



```{r overview_data}
con <- odbcConnectAccess2007(path_to_fieldmap)
      dbtablesRaw_1eSET <- sqlTables(con) %>% 
                filter(str_detect(TABLE_NAME, "MSys", negate = TRUE ))
                # wegfilteren van records waar TABLE_NAME "MSys" bevat
odbcClose(con)
```

```{r load_lookuplists}
con <- odbcConnectAccess2007(path_to_fieldmap)

qspecies <- sqlFetch(con, "qSpecies")
qalivedead <- sqlFetch(con, "qAliveDead")
qindshootcop <- sqlFetch(con, "qIndShootCop")
qintactsnag <- sqlFetch(con, "qIntactSnag")

odbcClose(con)

```

```{r load_data}
# trees <- load_data_dendrometry(database = path_to_fieldmap, plottype = plot_type, forest_reserve = forest_reserve, extra_variables = TRUE)
# trees_tmp <- load_data_dendrometry(database = path_to_fieldmap, plottype = "Core area", forest_reserve = "Muizenbos", extra_variables = TRUE)

# gaf foutmelding => achteraf gefilterd
trees <- load_data_dendrometry(database = path_to_fieldmap, plottype = plot_type, extra_variables = TRUE) %>% 
  # filter(forest_reserve == forestreserve & !plot_id %in% plots_to_exclude) %>% 
  filter(forest_reserve == forestreserve) %>% 
  mutate(fperiod = as.factor(period))

shoots <- load_data_shoots(database = path_to_fieldmap, extra_variables = TRUE)
stems <- compose_stem_data(trees, shoots)

```

```{r select_height_data}
# names(stems)
stems_height <- stems %>% 
  filter(alive_dead == 11 & intact_snag == 11
         & ind_sht_cop != 11
         & !is.na(height_m)  # levend en intact, geen opgr spil
  ) %>% 
  left_join(qspecies, by = c("species"= "ID")) %>% 
  rename(name_nl = Value1) %>% 
  left_join(qindshootcop, by = c("ind_sht_cop"= "ID")) %>% 
  rename(ind_sht_cop_txt = Value1)
```

# Hakhout meenemen?

JA, zie onderstaand overzicht

```{r tables, include=FALSE}
table(stems_height$period)
table(stems_height$ind_sht_cop)
table(stems_height$name_nl)
table(stems_height$crown_volume_reduction) # allemaal NA
table(stems_height$branch_length_reduction) # allemaal NA

table(stems_height$ind_sht_cop, stems_height$name_nl)

```

```{r HH_overzich}
overview_HH_height <- stems_height %>% 
  group_by(ind_sht_cop, species, name_nl) %>% 
  summarize(aantal = n()) %>% 
  ungroup %>% 
  pivot_wider(names_from = ind_sht_cop, values_from = aantal) %>% 
  rename(individual = "10", coppice = "12") %>% 
  mutate(perc_hakhout = round(100*coppice/(individual + coppice), ))

overview_HH_height %>% arrange(desc(perc_hakhout)) %>% DT :: datatable(options = list(dom = 'rt'), rownames = FALSE, filter = "top") 

write.csv2(overview_HH_height, paste0(path_to_datarequest, "/overview_HH_height.csv"))
```

**Besluit**: voor de meeste soorten meerwaarde om hoogtes van hakhout te betrekken bij opmaak curves!
(voor gemak dan direct voor alle soorten)


# Periode 1 en/of periode 2 gebruiken?

## Tabel

```{r }
n1_h <- stems %>% filter(period == 1 & alive_dead == 11 & !is.na(height_m)) %>% nrow()
n2_h <- stems %>% filter(period == 2 & alive_dead == 11 & !is.na(height_m)) %>% nrow()

n1 <- stems %>% filter(period == 1) %>% nrow()
n2 <- stems %>% filter(period == 2) %>% nrow()

periode <- c("periode 1", "periode 2")
n_bomen <- c(n1, n2)
n_hoogtes <- c(n1_h, n2_h)
dt <- data.frame(periode, n_bomen, n_hoogtes)
dt %>% DT :: datatable(options = list(dom = 'rt'), rownames = FALSE) 
  
```


## Grafiek

```{r vgl_all_1_vs_2_curve}
ggplot(stems_height, aes(dbh_mm, height_m)) + geom_point(aes(color = fperiod)) + geom_smooth(aes(color = fperiod)) 

ggplot(stems_height, aes(dbh_mm, height_m)) + geom_point() + geom_smooth() + facet_wrap(~fperiod)

ggplot(stems_height, aes(dbh_mm, height_m)) + geom_point(aes(color = fperiod)) + geom_smooth()
                                                  
```


## Besluit

Op basis van bovenstaande grafieken:  

- 1eSET: data 1e + 2eSET
- 2eSET: data 1e + 2eSET

Eventueel hadden we voor 1eSET afzonderlijke curves kunnen opstellen, maar toch geopteerd om direct alle metingen samen te gooien en curves voor periode 1 en 2 samen op te stellen.


# Wat met Beuk?

Kan het zijn dat er bij periode 1 een overschatting gebeurd is bij de metingen? 

```{r vgl_beuk_1_vs_2_mean, include=FALSE}
stems_height_beuk <- stems_height %>% filter(name_nl == "Beuk")

stems_height_beuk_p1 <- stems_height_beuk %>% filter(period == 1)
stems_height_beuk_p2 <- stems_height_beuk %>% filter(period == 2)

mean(stems_height_beuk_p1$height_m)
mean(stems_height_beuk_p2$height_m)

```

Mean_height verschilt `r mean(stems_height_beuk_p1$height_m) - mean(stems_height_beuk_p2$height_m)` m.
Maar is vooral bij de hogere diameters dat er een discrepantie optreedt.

(periode 1 : `r mean(stems_height_beuk_p1$height_m)` m - 
periode 2: `r mean(stems_height_beuk_p2$height_m)` m )

Volgens de dataverwerking uit 2017 is het samenvoegen van 1e en 2eSET OK.  
Zie oa "hoogtecurves_Pruikemakers_vglcurves.xlsx" en "hoogtecurves_Pruikemakers.docx".

## Histogram

```{r vgl_beuk_1_vs_2_histogram}
# hoogtes
h1 <- ggplot(stems_height_beuk_p1, aes(height_m)) + geom_histogram()
h2 <- ggplot(stems_height_beuk_p2, aes(height_m)) + geom_histogram()
grid.arrange(h1, h2)

# diameters
d1 <- ggplot(trees %>% filter(species == 7 & period == 1), aes(dbh_mm)) + geom_histogram()
d2 <- ggplot(trees %>% filter(species == 7 & period == 2), aes(dbh_mm)) + geom_histogram()
grid.arrange(d1, d2, nrow = 1)

```

## Curve

```{r vgl_beuk_1_vs_2_curve}
ggplot(stems_height_beuk, aes(dbh_mm, height_m)) + geom_point(aes(color = fperiod)) + geom_smooth(aes(color = fperiod)) 

ggplot(stems_height_beuk, aes(dbh_mm, height_m)) + geom_point() + geom_smooth() + facet_wrap(~fperiod)

ggplot(stems_height_beuk, aes(dbh_mm, height_m)) + geom_point(aes(color = fperiod)) + geom_smooth()

```


# Wat met Gewone es?

Zit er verschil op de hoogtes van es?

```{r vgl_es_1_vs_2_mean, include=FALSE}
stems_height_es <- stems_height %>% filter(name_nl == "Es (gewone)")

stems_height_es_p1 <- stems_height_es %>% filter(period == 1)
stems_height_es_p2 <- stems_height_es %>% filter(period == 2)

mean(stems_height_es_p1$height_m)
mean(stems_height_es_p2$height_m)

```

Nee: mean_height verschilt maar `r mean(stems_height_es_p1$height_m) - mean(stems_height_es_p2$height_m)` m.

(periode 1 : `r mean(stems_height_es_p1$height_m)` m - 
periode 2: `r mean(stems_height_es_p2$height_m)` m )


## Histogram

```{r vgl_es_1_vs_2_histogram}
# hoogtes
h1 <- ggplot(stems_height_es_p1, aes(height_m)) + geom_histogram()
h2 <- ggplot(stems_height_es_p2, aes(height_m)) + geom_histogram()
grid.arrange(h1, h2)

# diameters
d1 <- ggplot(trees %>% filter(species == 14 & period == 1), aes(dbh_mm)) + geom_histogram()
d2 <- ggplot(trees %>% filter(species == 14 & period == 2), aes(dbh_mm)) + geom_histogram()
grid.arrange(d1, d2, nrow = 1)

```

## Curve

```{r vgl_es_1_vs_2_curve}
ggplot(stems_height_es, aes(dbh_mm, height_m)) + geom_point(aes(color = fperiod)) + geom_smooth(aes(color = fperiod)) 

ggplot(stems_height_es, aes(dbh_mm, height_m)) + geom_point() + geom_smooth() + facet_wrap(~fperiod)

```



# Dataset aanmaken voor import mbv Import2FM

Deze dataset dient omgevormd te worden zodat die makkelijk in te laden is mbv Import2FM.  
Dataset moet volgende velden bevatten:

- IDPlots = IDPlotsVirt
- IDTrees = unique_ID
- X
- Y
- Species
- DBH_mm
- Height_m
- AliveDead
- IntactSnag
- IndShtCop

Ter info ook nog volgende velden:  

- period
- plot_id
- tree_measure_id
- shoot_measure_id


```{r aanmaak_output}
# names(stems)
                        
unique_ID <- c(1:nrow(stems %>%
                        filter(alive_dead == 11 & intact_snag == 11
                               # & !plot_id %in% plots_to_exclude
                      )))

output <- stems %>% 
  filter(alive_dead == 11 & intact_snag == 11 
         # & !plot_id %in% plots_to_exclude
         ) %>% 
  mutate(IDPlotsVirt = virt_plot) %>% 
  select(IDPlotsVirt
         , X = x_local
         , Y = y_local
         , Species = species
         , DBH_mm = dbh_mm
          ,Height_m = height_m
          ,AliveDead = alive_dead
          ,IntactSnag = intact_snag
          ,IndShtCop = ind_sht_cop
          ,period
         , plot_id
         ,tree_measure_id
         ,shoot_measure_id
  ) %>% 
  cbind(unique_ID)
  
# check
t <- unique(output$unique_ID)
# nrow(output) - length(t) == 0

```


# Wegschrijven output

De resultaten worden weggeschreven naar **TblVirtueleTrees_CP_1e2eSET.xlsx**

```{r WegschrijvenOutput}
write_xlsx(output, paste0(path_to_datarequest, "/TblVirtueleTrees_CP_1e2eSET.xlsx"))

```
