---
title: "Ophalen data voor aanmaak DH-curves in een virtuele plot mbv FM-IA"
author: "Anja Leyman"
date: "`r Sys.Date()`"
output: 
  html_document:
    keep_md: FALSE
    number_sections: yes
    fig_caption: yes
    code_folding: hide
    toc: TRUE
    toc_float:
      collapsed: FALSE
      smooth_scroll: FALSE
---

```{r Rm, eval = FALSE}
rm(list=ls())
```

```{r Setup, include = FALSE}
knitr::opts_chunk$set(
  echo = TRUE,
  eval = TRUE,
  message = FALSE,
  warning = FALSE, 
  fig.width = 9,
  fig.align = TRUE)

library(here)
library(writexl)


# libraries & invoergegevens
source(here::here("scripts/Setup.R"))

```


```{r Setup2}
forestreserve <- "Hannecart"

forestreserve_folder <- paste0(path_to_reserves, "4c_Hannecart_DEELS")

plot_type <- "CA"
# plot_type <- "CP"
# plot_type <- "Core area"
# plot_type <- "Circular plot"

virt_plot <- 31001

```


```{r Path}
# deze worden ook in "Paths.R" gedefinieerd, hier ev. extra "paths" toevoegen indien nodig voor huidig script

# resultaten
path_to_datarequest <- paste0(forestreserve_folder, "/2AanmaakDHcurves/VirtualTreesHeightCurves")

```


# Vraagstelling

Momenteel gebeurt de meeste dataverwerking in R, maar de aanmaak van DH-curves gebeurt nog steeds in FM-IA.
Daartoe wordt een virtuele plot aangemaakt waar alle boomhoogtes in opgenomen zijn.

- alle hoogtes van intacte bomen
- hoogtes van hakhout spillen, zeker als er te weinig metingen op boomniveau zijn (bv. Hazelaar)
- hoogtes van 1e en 2eSET samen (soms hoogtecurves obv 1e en 2e SET afzonderlijk)

Onderstaand script voegt al deze data samen, om vervolgens in FM in te laden mbv de Import2FM-tool.


# Data inladen

In dit script wordt data van het **bosreservaat `r forestreserve`** ingeladen, met als **plottype `r plot_type`**.

<!-- In het geval van `r forestreserve` dient ook rekening gehouden te worden met een aantal **verstoorde plots**. -->
<!-- Deze worden niet meegenomen in de verdere dataverwerking.   -->


```{r overview_tables_fieldmap}
con <- odbcConnectAccess2007(path_to_fieldmap_db)
      tables_fieldmap <- sqlTables(con) %>% 
                filter(str_detect(TABLE_NAME, "MSys", negate = TRUE ))
                # wegfilteren van records waar TABLE_NAME "MSys" bevat
      # CircularPlots_forestreserves <- sqlFetch(con, "CircularPlots_forestreserves")   # LEEG
      # CoreArea_forestreserves <- sqlFetch(con, "CoreArea_forestreserves")  # LEEG
odbcClose(con)
```

```{r load_lookuplists}
con <- odbcConnectAccess2007(path_to_fieldmap_db)

qspecies <- sqlFetch(con, "qSpecies")
qalivedead <- sqlFetch(con, "qAliveDead")
qindshootcop <- sqlFetch(con, "qIndShootCop")
qintactsnag <- sqlFetch(con, "qIntactSnag")

odbcClose(con)
# odbcCloseAll()
```

Data inladen via de functies `load_data_dendrometry`, `load_data_shoots` en `compose_stem_data`uit package `forrescalc`.

NIET `trees_calc` uit forresdat, want dat zijn niet steeds de meest recente data en mogelijk ook enkel de processed data.


```{r inspect_plots}
plots <- load_plotinfo(database = path_to_fieldmap_db)

plots %>% distinct(forest_reserve) %>% dplyr::pull(forest_reserve)

# # bevat geen tresholds
# con <- odbcConnectAccess2007(path_to_strata_db)
#  # strata_tables <- sqlTables(con) %>% filter(!str_detect(TABLE_NAME, "MSys"))
#  # strata <- sqlFetch(con, "strata_remaining", stringsAsFactors = FALSE)
#  # location <- sqlFetch(con, "strata_location", stringsAsFactors = FALSE)
#  plotinfo <- sqlFetch(con, "info_survey", stringsAsFactors = FALSE)
# odbcClose(con)
# 
# plotinfo %>% filter(str_detect(forest_reserve, forestreserve)) %>% select(plot_id, contains("Treshold"))

plotinfo_ <- plots %>% filter(str_detect(forest_reserve, forestreserve) & plottype == plot_type) 

unique(plotinfo_$forest_reserve)
```


```{r load_data}
trees <- load_data_dendrometry(database = path_to_fieldmap_db, 
                               plottype = plot_type, 
                               # forest_reserve = forestreserve, 
                               extra_variables = TRUE, 
                               processed = FALSE) %>% 
  filter(forest_reserve %in% unique(plotinfo_$forest_reserve))

shoots <- load_data_shoots(database = path_to_fieldmap_db, extra_variables = TRUE)# hier kan forest_reserve niet gespecifieerd worden

stems <- compose_stem_data(trees, shoots)
# door samen te voegen, wordt enkel het specifieke forest reserve behouden

```


```{r select_height_data}
# names(stems)
stems_height <- stems %>% 
  filter(alive_dead == 11 & intact_snag == 11
         & ind_sht_cop != 11
         & !is.na(height_m)  # levend en intact, geen opgr spil
         & (common_remark != 90 | is.na(common_remark)) # 90: uitgebroken top
         # & period %in% c(2,3)
  ) %>% 
  left_join(qspecies %>% select(ID, Value1), by = c("species"= "ID")) %>% 
  rename(name_nl = Value1) %>% 
  left_join(qindshootcop %>% select(ID, Value1), by = c("ind_sht_cop"= "ID")) %>% 
  rename(ind_sht_cop_txt = Value1) %>% 
  mutate(fperiod = as.factor(period),
         ind_sht_cop = as.factor(ind_sht_cop)) %>% 
  select(-contains(c("dbh_min", "r_A", "core", "area", "circle")))

```


# Aantal gemeten hoogtes per soort

```{r only_core_area}
nr_measured <- stems %>% 
  mutate(height_m = ifelse((common_remark != 90 | is.na(common_remark))
                            , height_m
                            , NA)  # uitgebroken top
        ) %>% 
  # filter(alive_dead == 11 & intact_snag == 11) %>% 
  group_by(species) %>% 
  summarize(n = n(),
            n_alive = sum(alive_dead == 11),
            # n_dead = sum(alive_dead == 12),
            # n_height_all = sum(height_m > 0, na.rm = TRUE), 
            n_height_alive = sum(height_m > 0 & alive_dead == 11 & intact_snag == 11, na.rm = TRUE)) %>%
  ungroup() %>% 
  left_join(qspecies %>% select(ID, name_nl = Value1), by = c("species" = "ID")) %>% 
  arrange(n_height_alive, n_alive)

nr_measured %>% DT :: datatable(options = list(dom = 'tip'),rownames = FALSE) 

write.csv2(nr_measured, paste0(forestreserve_folder, "/2AanmaakDHcurves/nr_measured_KV.csv"))

```


# Aantal metingen per periode

2001 2011 2021

```{r}
table(stems_height$period)
#  1  2  3 
# 37 61 84 
unique(stems_height$year)
# [1] 2001 2011 2021

heights_per_period_KV <- stems_height %>% 
  group_by(name_nl, period) %>% 
  summarize(aantal = n()) %>% 
  ungroup() %>% 
  pivot_wider(
    names_from = period,
    values_from = c(aantal),
    names_prefix = "periode" 
    )


write_csv2(heights_per_period_KV,paste0(forestreserve_folder, "/2AanmaakDHcurves/heights_per_period_KV.csv"))

```


# Periode 1 en/of periode 2/3 gebruiken?

## Tabel

```{r }
n1_h <- stems %>% filter(period == 1 & alive_dead == 11 & !is.na(height_m)) %>% nrow()
n2_h <- stems %>% filter(period == 2 & alive_dead == 11 & !is.na(height_m)) %>% nrow()

n1 <- stems %>% filter(period == 1) %>% nrow()
n2 <- stems %>% filter(period == 2) %>% nrow()

periode <- c("periode 1", "periode 2")
n_bomen <- c(n1, n2)
n_hoogtes <- c(n1_h, n2_h)
dt <- data.frame(periode, n_bomen, n_hoogtes)
dt %>% DT :: datatable(options = list(dom = 'rt'), rownames = FALSE) 


table(stems_height$plot_id, stems_height$period)
  #      1  2  3
  # 31000 37 61 84
```

Allemaal gebruiken


## Grafiek

```{r vgl_all_1_vs_2_curve}
ggplot(stems_height, aes(dbh_mm, height_m)) + geom_point(aes(color = fperiod)) + geom_smooth(aes(color = fperiod)) 

# ggplot(stems_height, aes(dbh_mm, height_m)) + geom_point() + geom_smooth() + facet_wrap(~fperiod)
# 
# ggplot(stems_height, aes(dbh_mm, height_m)) + geom_point(aes(color = fperiod)) + geom_smooth()
                                                  
```

Niet veel verschil, alledrie de sets gebruiken.
!! toch niet, enkel 2e en 3e SET, want eerste is afgerond op 1 m

? 3de set precies toch wat doorgegroeid? 


# Hakhout meenemen?

Voor 't simpelste standaard meenemen tenzij indien afwijkend => zie onderstaande grafieken.

```{r tables, include=FALSE}
table(stems_height$period)
table(stems_height$ind_sht_cop)
table(stems_height$name_nl)
table(stems_height$crown_volume_reduction) # allemaal NA
table(stems_height$branch_length_reduction) # allemaal NA

table(stems_height$ind_sht_cop, stems_height$name_nl)

table(stems$species)
```

```{r HH_overzicht, eval=FALSE}
overview_HH_height <- stems_height %>% 
  group_by(ind_sht_cop, species, name_nl) %>% 
  summarize(aantal = n()) %>% 
  ungroup %>% 
  pivot_wider(names_from = ind_sht_cop, values_from = aantal) %>% 
  rename(individual = "10", coppice = "12") %>% 
  mutate(perc_hakhout = round(100*coppice/(individual + coppice), ))

overview_HH_height %>% arrange(desc(perc_hakhout)) %>% DT :: datatable(options = list(dom = 'rt'), rownames = FALSE, filter = "top") 

write.csv2(overview_HH_height, paste0(forestreserve_folder, "/2AanmaakDHcurves/overview_HH_height_KV.csv"))
```


## Grafiek


```{r vgl_individ_coppice_curve}
specieslist_coppice <- c(83, 89, 16)
specieslist_coppice <- c(83)

# per soort
p1 <- ggplot(stems_height  %>% filter(species %in% specieslist_coppice), aes(dbh_mm, height_m)) + geom_point(aes(color = ind_sht_cop)) + geom_smooth() + facet_wrap(~species)
p1

```

```{r vgl_individ_coppice_curve2, eval = FALSE}
ggplot(stems_height %>% filter(species %in% specieslist_coppice), aes(dbh_mm, height_m)) + geom_point(aes(color = ind_sht_cop)) + geom_smooth(aes(color = ind_sht_cop)) 

ggplot(stems_height %>% filter(species %in% specieslist_coppice), aes(dbh_mm, height_m)) + geom_point() + geom_smooth() + facet_wrap(~ind_sht_cop)

ggplot(stems_height %>% filter(species %in% specieslist_coppice), aes(dbh_mm, height_m)) + geom_point(aes(color = ind_sht_cop)) + geom_smooth() 

# per soort
p1 <- ggplot(stems_height %>% filter(species %in% specieslist_coppice), aes(dbh_mm, height_m)) + geom_point(aes(color = ind_sht_cop)) + geom_smooth() + facet_wrap(~species)
p1

# eens alleen individuele bomen
p2 <- ggplot(stems_height %>% filter(species %in% specieslist_coppice & ind_sht_cop == 10), aes(dbh_mm, height_m)) + geom_point(aes(color = ind_sht_cop)) + geom_smooth() + facet_wrap(~species)
p2

grid.arrange(p1, p2, nrow = 2)
```


# Wat met Witte els

```{r vgl_all_1_vs_2_curve}
ggplot(stems_height %>% filter(species == 83), aes(dbh_mm, height_m)) + geom_point(aes(color = fperiod)) + geom_smooth(aes(color = fperiod)) 

# ggplot(stems_height, aes(dbh_mm, height_m)) + geom_point() + geom_smooth() + facet_wrap(~fperiod)
# 
# ggplot(stems_height, aes(dbh_mm, height_m)) + geom_point(aes(color = fperiod)) + geom_smooth()
                                                  
```

De 6 metingen van 1eSET kloppen niet: 3 van de 6 hebben aftakelende top en één is hangend => niet meenemen
dbh_mm > 240 & height_m < 12 & species == 83

```{r}
stems_height %>% filter(dbh_mm > 240 & height_m < 12 & species == 83)
```

Daarnaast lijkt het alsof hoogtes bij 1eSET gedupliceerd werden.
Dit blijken echter toch verschillende stoven te zijn.
Maar bij periode 1 werden enkel hoogtes afgerond op meter genoteerd, nooit halve meters => niet zo goede metingen!

Ook hier lijkt het alsof curves doorgeschoten zijn tss periode 2 en 3.


```{r}
stems_height %>% filter(dbh_mm < 150 & height_m <12.5 & height_m > 10 & species == 83)
```


# Wat met zomereik?

GEEN ZOMEREIK

```{r vgl_eik_1_vs_2_mean, include=FALSE}
stems_height_eik <- stems_height %>% filter(name_nl == "Zomereik")

stems_height_eik_p1 <- stems_height_eik %>% filter(period == 1)
stems_height_eik_p2 <- stems_height_eik %>% filter(period == 2)

mean(stems_height_eik_p1$height_m, na.rm = T) # 16.4
mean(stems_height_eik_p2$height_m, na.rm = T) # 18.9

```

JA: mean_height verschilt `r mean(stems_height_eik_p1$height_m) - mean(stems_height_eik_p2$height_m)` m.
<!-- 2.4 -->

(periode 1 : `r mean(stems_height_eik_p1$height_m)` m - 
periode 2: `r mean(stems_height_eik_p2$height_m)` m )

In 2eSET maar weinig eik opgemeten => verschil in meean.
Op grafiek eerder lagere hoogtes bij 2eSET.


## Curve

```{r vgl_eik_1_vs_2_curve}
ggplot(stems_height_eik, aes(dbh_mm, height_m)) + geom_point(aes(color = fperiod)) + geom_smooth(aes(color = fperiod)) 

# ggplot(stems_height_eik, aes(dbh_mm, height_m)) + geom_point() + geom_smooth() + facet_wrap(~fperiod)

ggplot(stems_height_eik, aes(dbh_mm, height_m)) + geom_point(aes(color = fperiod)) + geom_smooth()

```


# Wat met populier?

Kan het zijn dat er bij periode 1 een overschatting gebeurd is bij de metingen? 

BIJNA GEEN POPULIER

```{r vgl_pop_1_vs_2_mean, include=FALSE}
stems_height_pop <- stems_height %>% filter(name_nl == "Populier species")

stems_height_pop_p1 <- stems_height_pop %>% filter(period == 1)
stems_height_pop_p2 <- stems_height_pop %>% filter(period == 2)

mean(stems_height_pop_p1$height_m) # 31.6
mean(stems_height_pop_p2$height_m) # 33.2

```

Mean_height verschilt `r mean(stems_height_pop_p1$height_m) - mean(stems_height_pop_p2$height_m)` m.

(periode 1 : `r mean(stems_height_pop_p1$height_m)` m - 
periode 2: `r mean(stems_height_pop_p2$height_m)` m )


## Curve

```{r vgl_pop_1_vs_2_curve}
ggplot(stems_height_pop, aes(dbh_mm, height_m)) + geom_point(aes(color = fperiod)) + geom_smooth(aes(color = fperiod)) 

# ggplot(stems_height_pop, aes(dbh_mm, height_m)) + geom_point() + geom_smooth() + facet_wrap(~fperiod)

ggplot(stems_height_pop, aes(dbh_mm, height_m)) + geom_point(aes(color = fperiod)) + geom_smooth()

```


# Wat met esdoorn?

Ook hier bij 1eSET enkel tot op de meter nauwkeurig.
Beter enkel metingen 2eSET en 3eSET gebruiken.

! Toch precies wat doorschuiven van esdoorn in de tijd!


```{r vgl_esd_1_vs_2_mean, include=FALSE}
stems_height_esd <- stems_height %>% filter(name_nl == "Esdoorn (gewone)")

stems_height_esd_p1 <- stems_height_esd %>% filter(period == 1)
stems_height_esd_p2 <- stems_height_esd %>% filter(period == 2)
stems_height_esd_p3 <- stems_height_esd %>% filter(period == 3)

mean(stems_height_esd_p1$height_m, na.rm = T) # 11.5
mean(stems_height_esd_p2$height_m, na.rm = T) # 13.5
mean(stems_height_esd_p3$height_m, na.rm = T) # 15.6
```

JA: mean_height verschilt `r mean(stems_height_esd_p1$height_m) - mean(stems_height_esd_p2$height_m)` m.
<!-- 2 -->

(periode 1 : `r mean(stems_height_esd_p1$height_m)` m - 
periode 2: `r mean(stems_height_esd_p2$height_m)` m )


## Curve

```{r vgl_esd_1_vs_2_curve}
ggplot(stems_height_esd, aes(dbh_mm, height_m)) + geom_point(aes(color = fperiod)) + geom_smooth(aes(color = fperiod)) 

# ggplot(stems_height_esd, aes(dbh_mm, height_m)) + geom_point() + geom_smooth() + facet_wrap(~fperiod)

ggplot(stems_height_esd, aes(dbh_mm, height_m)) + geom_point(aes(color = fperiod)) + geom_smooth()

```



# Wat met Wilg smalbladige species?

GEEN WILG

```{r vgl_wilg_1_vs_2_mean, include=FALSE}
stems_height_wilg <- stems_height %>% filter(name_nl == "Wilg smalbladige species")

stems_height_wilg_p1 <- stems_height_wilg %>% filter(period == 1)
stems_height_wilg_p2 <- stems_height_wilg %>% filter(period == 2)

mean(stems_height_wilg_p1$height_m, na.rm = T) # 19
mean(stems_height_wilg_p2$height_m, na.rm = T) # 23

```

NEE: mean_height verschilt `r mean(stems_height_wilg_p1$height_m) - mean(stems_height_wilg_p2$height_m)` m.

(periode 1 : `r mean(stems_height_wilg_p1$height_m)` m - 
periode 2: `r mean(stems_height_wilg_p2$height_m)` m )


## Curve

```{r vgl_eik_1_vs_2_curve}
ggplot(stems_height_eik, aes(dbh_mm, height_m)) + geom_point(aes(color = fperiod)) + geom_smooth(aes(color = fperiod)) 

# ggplot(stems_height_eik, aes(dbh_mm, height_m)) + geom_point() + geom_smooth() + facet_wrap(~fperiod)

ggplot(stems_height_eik, aes(dbh_mm, height_m)) + geom_point(aes(color = fperiod)) + geom_smooth()

```



# Dataset aanmaken voor import mbv Import2FM

Deze dataset dient omgevormd te worden zodat die makkelijk in te laden is mbv Import2FM.  
Dataset moet volgende velden bevatten:

- IDPlots = IDPlotsVirt
- IDTrees = unique_ID
- X
- Y
- Species
- DBH_mm
- Height_m
- AliveDead
- IntactSnag
- IndShtCop

Ter info ook nog volgende velden:  

- period
- plot_id
- tree_measure_id
- shoot_measure_id

----

Bij 1eSET enkel tot op de meter nauwkeurig.
Beter enkel metingen 2eSET gebruiken.
Dat werd ook zo beslist in 2014. 

> => !! code hierna aangepast specifiek voor Hannecart!!!!!!!

```{r aanmaak_output}
# names(stems)
                        
unique_ID <- c(1:nrow(stems %>%
                        filter(alive_dead == 11 & intact_snag == 11
                               # & !plot_id %in% plots_to_exclude
                      )))

stems %>% filter(alive_dead == 11 & intact_snag == 11) %>% nrow()

output <- stems %>% 
  filter(alive_dead == 11 & intact_snag == 11) %>% 
  mutate(height_m = ifelse((is.na(common_remark) |  common_remark != 90), height_m, NA)) %>% 
         # 90: uitgebroken top
  mutate(height_m = ifelse(period == 1, NA, height_m)) %>% 
  # OPGEPAST HIERBOVEN: ENKEL VOOR HANNECART
  mutate(IDPlotsVirt = virt_plot) %>% 
  select(IDPlotsVirt
         , X = x_local
         , Y = y_local
         , Species = species
         , DBH_mm = dbh_mm
          ,Height_m = height_m
          ,AliveDead = alive_dead
          ,IntactSnag = intact_snag
          ,IndShtCop = ind_sht_cop
          ,period
         , plot_id
         ,tree_measure_id
         ,shoot_measure_id
  ) %>% 
  cbind(unique_ID)
  
# check
t <- unique(output$unique_ID)
nrow(output) - length(t) == 0


output_3eset <- output %>% 
  filter(period == 3)
  
```


# Wegschrijven output

De resultaten worden weggeschreven naar **TblVirtueleTrees_KV_1e2eSET.xlsx**

```{r WegschrijvenOutput, eval=FALSE}
write_xlsx(output, paste0(path_to_datarequest, "/TblVirtueleTrees_KV_1e2eSET.xlsx"))
write_xlsx(output_3eset, paste0(path_to_datarequest, "/TblVirtueleTrees_KV_3eSET.xlsx"))
```
