---
title: "Ophalen data voor aanmaak DH-curves in een virtuele plot mbv FM-IA"
author: "Anja Leyman"
date: "`r Sys.Date()`"
output: 
  html_document:
    keep_md: FALSE
    number_sections: yes
    fig_caption: yes
    code_folding: hide
    toc: TRUE
    toc_float:
      collapsed: FALSE
      smooth_scroll: FALSE
---

```{r Rm, eval = FALSE}
rm(list=ls())
```

```{r Setup, include = FALSE}
knitr::opts_chunk$set(
  echo = TRUE,
  eval = TRUE,
  message = FALSE,
  warning = FALSE, 
  fig.width = 9,
  fig.align = TRUE)

library(here)
library(writexl)


# libraries & invoergegevens
source(here::here("scripts/Setup.R"))

```


```{r Setup2}
forestreserve <- "Walenbos KV1"
forestreserve <- "Walenbos OT"
forestreserve <- "Walenbos"


forestreserve_folder <- paste0(path_to_reserves, "4c_Walenbos_DEELS")

plot_type <- "CA"
# plot_type <- "CP"
# plot_type <- "Core area"
# plot_type <- "Circular plot"

# virt_plot <- 51001
# virt_plot <- 53001
# !! wordt verderop automatisch berekend: plot_id + 1
```


```{r Path}
# deze worden ook in "Paths.R" gedefinieerd, hier ev. extra "paths" toevoegen indien nodig voor huidig script

# resultaten
path_to_datarequest <- paste0(forestreserve_folder, "/2AanmaakDHcurves/VirtualTreesHeightCurves")

```


# Vraagstelling

Momenteel gebeurt de meeste dataverwerking in R, maar de aanmaak van DH-curves gebeurt nog steeds in FM-IA.
Daartoe wordt een virtuele plot aangemaakt waar alle boomhoogtes in opgenomen zijn.

- alle hoogtes van intacte bomen
- hoogtes van hakhout spillen, zeker als er te weinig metingen op boomniveau zijn (bv. Hazelaar)
- hoogtes van 1e, 2e en 3eSET samen

Onderstaand script voegt al deze data samen, om vervolgens in FM in te laden mbv de Import2FM-tool.


# Data inladen

In dit script wordt data van het **bosreservaat `r forestreserve`** ingeladen, met als **plottype `r plot_type`**.

<!-- In het geval van `r forestreserve` dient ook rekening gehouden te worden met een aantal **verstoorde plots**. -->
<!-- Deze worden niet meegenomen in de verdere dataverwerking.   -->


```{r overview_tables_fieldmap}
con <- odbcConnectAccess2007(path_to_fieldmap_db)
      tables_fieldmap <- sqlTables(con) %>% 
                filter(str_detect(TABLE_NAME, "MSys", negate = TRUE ))
                # wegfilteren van records waar TABLE_NAME "MSys" bevat
      # CircularPlots_forestreserves <- sqlFetch(con, "CircularPlots_forestreserves")   # LEEG
      # CoreArea_forestreserves <- sqlFetch(con, "CoreArea_forestreserves")  # LEEG
odbcClose(con)
```

```{r load_lookuplists}
con <- odbcConnectAccess2007(path_to_fieldmap_db)

qspecies <- sqlFetch(con, "qSpecies")
qalivedead <- sqlFetch(con, "qAliveDead")
qindshootcop <- sqlFetch(con, "qIndShootCop")
qintactsnag <- sqlFetch(con, "qIntactSnag")

odbcClose(con)
# odbcCloseAll()
```

Data inladen via de functies `load_data_dendrometry`, `load_data_shoots` en `compose_stem_data`uit package `forrescalc`.

NIET `trees_calc` uit forresdat, want dat zijn niet steeds de meest recente data en mogelijk ook enkel de processed data.


```{r inspect_plots}
plots <- load_plotinfo(database = path_to_fieldmap_db)

plots %>% distinct(forest_reserve) %>% dplyr::pull(forest_reserve)

# # bevat geen tresholds
# con <- odbcConnectAccess2007(path_to_strata_db)
#  # strata_tables <- sqlTables(con) %>% filter(!str_detect(TABLE_NAME, "MSys"))
#  # strata <- sqlFetch(con, "strata_remaining", stringsAsFactors = FALSE)
#  # location <- sqlFetch(con, "strata_location", stringsAsFactors = FALSE)
#  plotinfo <- sqlFetch(con, "info_survey", stringsAsFactors = FALSE)
# odbcClose(con)
# 
# plotinfo %>% filter(str_detect(forest_reserve, forestreserve)) %>% select(plot_id, contains("Treshold"))

plotinfo_ <- plots %>% filter(str_detect(forest_reserve, forestreserve) & plottype == plot_type) 

unique(plotinfo_$forest_reserve)
```


```{r load_data}
trees <- load_data_dendrometry(database = path_to_fieldmap_db, 
                               plottype = plot_type, 
                               # forest_reserve = forestreserve, 
                               extra_variables = TRUE, 
                               processed = FALSE) %>% 
  filter(forest_reserve %in% unique(plotinfo_$forest_reserve))

shoots <- load_data_shoots(database = path_to_fieldmap_db, extra_variables = TRUE)# hier kan forest_reserve niet gespecifieerd worden

stems <- compose_stem_data(trees, shoots, extra_variables = TRUE)
# door samen te voegen, wordt enkel het specifieke forest reserve behouden

```


```{r select_height_data}
# names(stems)
stems_height <- stems %>% 
  filter(alive_dead == 11 & intact_snag == 11
         & ind_sht_cop != 11
         & !is.na(height_m)  # levend en intact, geen opgr spil
         & (common_remark != 90 | is.na(common_remark)) # 90: uitgebroken top
         # & period %in% c(2,3)
  ) %>% 
  left_join(qspecies %>% select(ID, Value1), by = c("species"= "ID")) %>% 
  rename(name_nl = Value1) %>% 
  left_join(qindshootcop %>% select(ID, Value1), by = c("ind_sht_cop"= "ID")) %>% 
  rename(ind_sht_cop_txt = Value1) %>% 
  mutate(fperiod = as.factor(period),
         ind_sht_cop = as.factor(ind_sht_cop)) %>% 
  select(-contains(c("dbh_min", "r_A", "core", "area", "circle")))

```


# Aantal gemeten hoogtes per soort

```{r only_core_area}
nr_measured <- stems %>% 
  mutate(height_m = ifelse((common_remark != 90 | is.na(common_remark))
                            , height_m
                            , NA)  # uitgebroken top
        ) %>% 
  # filter(alive_dead == 11 & intact_snag == 11) %>% 
  group_by(species) %>% 
  summarize(n = n(),
            n_alive = sum(alive_dead == 11),
            # n_dead = sum(alive_dead == 12),
            # n_height_all = sum(height_m > 0, na.rm = TRUE), 
            n_height_alive = sum(height_m > 0 & alive_dead == 11 & intact_snag == 11, na.rm = TRUE)) %>%
  ungroup() %>% 
  left_join(qspecies %>% select(ID, name_nl = Value1), by = c("species" = "ID")) %>% 
  arrange(n_height_alive, n_alive)

nr_measured %>% DT :: datatable(options = list(dom = 'tip'),rownames = FALSE) 

# write.csv2(nr_measured, paste0(forestreserve_folder, "/2AanmaakDHcurves/nr_measured_KV_AQ.csv"))
# write.csv2(nr_measured, paste0(forestreserve_folder, "/2AanmaakDHcurves/nr_measured_KV_A.csv"))
write.csv2(nr_measured, paste0(forestreserve_folder, "/2AanmaakDHcurves/nr_measured_KV_all.csv"))
# write.csv2(nr_measured, paste0(forestreserve_folder, "/2AanmaakDHcurves/nr_measured_KV2_all.csv"))
```


# Aantal metingen per periode

2001 2011 2021

```{r}
table(stems_height$period)
#   1   2 
# 348  18 
unique(stems_height$year)
# [1] 2001 2011

overview_heights_KV <- stems_height %>% 
  group_by(name_nl, period) %>% 
  summarize(aantal = n()) %>% 
  ungroup() %>% 
  pivot_wider(
    names_from = period,
    values_from = c(aantal),
    names_prefix = "periode" 
    )


```



# KV vs OT 

## Algemeen

```{r aantal_per_KV}
n1_h <- stems %>% filter(plot_id == 51000 & alive_dead == 11 & !is.na(height_m)) %>% nrow()
n2_h <- stems %>% filter(plot_id == 53000 & alive_dead == 11 & !is.na(height_m)) %>% nrow()

n1 <- stems %>% filter(plot_id == 51000) %>% nrow()
n2 <- stems %>% filter(plot_id == 53000) %>% nrow()

KV <- c("KV 51000", "KV 53000")
n_bomen <- c(n1, n2)
n_hoogtes <- c(n1_h, n2_h)
dt <- data.frame(KV, n_bomen, n_hoogtes)
dt %>% DT :: datatable(options = list(dom = 'rt'), rownames = FALSE) 
```


## Aantal metingen per soort en per kernvlakte

```{r}
overview_heights_KV1vs2 <- stems_height %>% 
  group_by(forest_reserve, species, name_nl) %>% 
  summarize(aantal = n()) %>% 
  ungroup() %>% 
  pivot_wider(
    names_from = forest_reserve,
    values_from = c(aantal)
    )

names(overview_heights_KV1vs2)[3] <- "Walenbos_KV1_heights"
names(overview_heights_KV1vs2)[4] <- "Walenbos_OT_heights"

write.csv2(overview_heights_KV1vs2, paste0(forestreserve_folder, "/2AanmaakDHcurves/overview_heights_KVvsOT.csv"))
```

```{r aantal_per_soort_per_KV}
overview_trees_KV1vs2 <- stems %>% 
  filter(intact_snag == 11) %>% # enkel intacte, voor snags geen hoogte nodig
  group_by(forest_reserve, species) %>% 
  summarize(aantal = n()) %>% 
  ungroup() %>% 
  pivot_wider(
    names_from = forest_reserve,
    values_from = c(aantal)
    ) 

names(overview_trees_KV1vs2)[2] <- "Walenbos_KV1_all"
names(overview_trees_KV1vs2)[3] <- "Walenbos_OT_all"

overview_KV1vs2 <- overview_heights_KV1vs2 %>% 
  full_join(overview_trees_KV1vs2, by = c("species"))

overview_KV1vs2 %>% DT :: datatable(options = list(dom = 'rt'), rownames = FALSE, filter = "top") 

write.csv2(overview_KV1vs2, paste0(forestreserve_folder, "/2AanmaakDHcurves/overview_KVvsOT.csv"))
```


# Periode 1 en/of periode 2 gebruiken?

## Tabel

```{r }
n1_h <- stems %>% filter(period == 1 & alive_dead == 11 & !is.na(height_m)) %>% nrow()
n2_h <- stems %>% filter(period == 2 & alive_dead == 11 & !is.na(height_m)) %>% nrow()

n1 <- stems %>% filter(period == 1) %>% nrow()
n2 <- stems %>% filter(period == 2) %>% nrow()

periode <- c("periode 1", "periode 2")
n_bomen <- c(n1, n2)
n_hoogtes <- c(n1_h, n2_h)
dt <- data.frame(periode, n_bomen, n_hoogtes)
dt %>% DT :: datatable(options = list(dom = 'rt'), rownames = FALSE) 

table(stems_height$plot_id, stems_height$period)
  #       1   2
  # 51000 243  18
  # 53000 105   0
```

Allemaal gebruiken


## Grafiek

```{r vgl_all_1_vs_2_curve}
ggplot(stems_height, aes(dbh_mm, height_m)) + geom_point(aes(color = fperiod)) + geom_smooth(aes(color = fperiod)) 

# ggplot(stems_height, aes(dbh_mm, height_m)) + geom_point() + geom_smooth() + facet_wrap(~fperiod)
# 
# ggplot(stems_height, aes(dbh_mm, height_m)) + geom_point(aes(color = fperiod)) + geom_smooth()
                                                  
```

Eerder lagere hoogtes in periode 2, maar te weinig metingen om er veel belang aan te kunnen hechten.
Al zeker geen verschuiving van curve wegens ouder wordende bestanden
MAAR mogelijks wel overschattingen in 1e periode?



# Hakhout meenemen?

Voor 't simpelste standaard meenemen tenzij indien afwijkend => zie onderstaande grafieken.

```{r tables, include=FALSE}
table(stems_height$period)
table(stems_height$ind_sht_cop)
table(stems_height$name_nl)
table(stems_height$crown_volume_reduction) # allemaal NA
table(stems_height$branch_length_reduction) # allemaal NA

table(stems_height$ind_sht_cop, stems_height$name_nl)

table(stems$species)

```

```{r HH_overzicht, eval=FALSE}
overview_HH_height <- stems_height %>% 
  group_by(ind_sht_cop, species, name_nl) %>% 
  summarize(aantal = n()) %>% 
  ungroup %>% 
  pivot_wider(names_from = ind_sht_cop, values_from = aantal) %>% 
  rename(individual = "10", coppice = "12") %>% 
  mutate(perc_hakhout = round(100*coppice/(individual + coppice), ))

overview_HH_height %>% arrange(desc(perc_hakhout)) %>% DT :: datatable(options = list(dom = 'rt'), rownames = FALSE, filter = "top") 

# write.csv2(overview_HH_height, paste0(forestreserve_folder, "/2AanmaakDHcurves/overview_HH_height_KV_AQ.csv"))

# write.csv2(overview_HH_height, paste0(forestreserve_folder, "/2AanmaakDHcurves/overview_HH_height_KV_A.csv"))

write.csv2(overview_HH_height, paste0(forestreserve_folder, "/2AanmaakDHcurves/overview_HH_height_KV_all.csv"))
```


## Grafiek


```{r vgl_individ_coppice_curve}
specieslist_coppice <- c(89, 16, 58, 27, 86, 83)
specieslist_coppice <- c(27, 3, 39)

# per soort
p1 <- ggplot(stems_height  %>% filter(species %in% specieslist_coppice), aes(dbh_mm, height_m)) + geom_point(aes(color = ind_sht_cop)) + geom_smooth() + facet_wrap(~species)
p1

```

```{r vgl_individ_coppice_curve2, eval = FALSE}
ggplot(stems_height %>% filter(species %in% specieslist_coppice), aes(dbh_mm, height_m)) + geom_point(aes(color = ind_sht_cop)) + geom_smooth(aes(color = ind_sht_cop)) 

ggplot(stems_height %>% filter(species %in% specieslist_coppice), aes(dbh_mm, height_m)) + geom_point() + geom_smooth() + facet_wrap(~ind_sht_cop)

ggplot(stems_height %>% filter(species %in% specieslist_coppice), aes(dbh_mm, height_m)) + geom_point(aes(color = ind_sht_cop)) + geom_smooth() 

# per soort
p1 <- ggplot(stems_height %>% filter(species %in% specieslist_coppice), aes(dbh_mm, height_m)) + geom_point(aes(color = ind_sht_cop)) + geom_smooth() + facet_wrap(~species)
p1

# eens alleen individuele bomen
p2 <- ggplot(stems_height %>% filter(species %in% specieslist_coppice & ind_sht_cop == 10), aes(dbh_mm, height_m)) + geom_point(aes(color = ind_sht_cop)) + geom_smooth() + facet_wrap(~species)
p2

grid.arrange(p1, p2, nrow = 2)
```

Ziet er OK uit, geen grote verschillen tussen coppice en individual.


# Clusteren?

Ev. els of ratelpopulier? 

Els: eventeel wel, vergelijkbare hoogtes - maar geen echte meerwaarde, voldoende metingen in beide KV's

```{r cluster_els}
listspecies <- c(89, 83)

# p4 <- ggplot(stems_height_ %>% filter(species %in% listspecies),
#              aes(dbh_mm, height_m)) + 
#   geom_point(aes(color = name_nl)) +
#   geom_smooth(aes(x = dbh_mm, y = pred_height), color = "dark blue", linetype = "solid", size=0.5) 
# 
# p4

stems_height %>% filter(species %in% listspecies) %>% nrow

p5 <- ggplot(stems_height %>% filter(species %in% listspecies),
             aes(dbh_mm, height_m)) + 
  geom_point(aes(color = name_nl)) +
  geom_smooth(aes(x = dbh_mm, y = height_m, color = name_nl), linetype = "solid", size=0.5) 

p5

```

Populier: eventueel meerwaarde voor ratelpopulier - toch niet, erop vertrouwen dat IA goede benadering heeft, enkel bij flagrante zaken zelf aanpassen

```{r cluster_populier}
listspecies <- c(51, 52)

# p4 <- ggplot(stems_height_ %>% filter(species %in% listspecies),
#              aes(dbh_mm, height_m)) + 
#   geom_point(aes(color = name_nl)) +
#   geom_smooth(aes(x = dbh_mm, y = pred_height), color = "dark blue", linetype = "solid", size=0.5) 
# 
# p4

stems_height %>% filter(species %in% listspecies) %>% nrow

p5 <- ggplot(stems_height %>% filter(species %in% listspecies),
             aes(dbh_mm, height_m)) + 
  geom_point(aes(color = name_nl)) +
  geom_smooth(aes(x = dbh_mm, y = height_m, color = name_nl), linetype = "solid", size=0.5) 

p5

```

Meidoorn: misschien, samen 5 metingen, elk afz. steeds adjusted_all_species

<!-- want maar één gemeten hoogte => curve van alle soorten samen, met aangepast intercept (adjusted_all_species) -->
<!-- Kan vervangen worden door adjusted_global -->
<!-- MAAR: maar één meting én één boom => geen meerwaarde -->


```{r cluster_iep}
listspecies <- c(13, 41, 67)

# p4 <- ggplot(stems_height_ %>% filter(species %in% listspecies),
#              aes(dbh_mm, height_m)) + 
#   geom_point(aes(color = name_nl)) +
#   geom_smooth(aes(x = dbh_mm, y = pred_height), color = "dark blue", linetype = "solid", size=0.5) 
# 
# p4

stems_height %>% filter(species %in% listspecies) %>% nrow

p5 <- ggplot(stems_height %>% filter(species %in% listspecies),
             aes(dbh_mm, height_m)) + 
  geom_point(aes(color = name_nl)) +
  geom_smooth(aes(x = dbh_mm, y = height_m, color = name_nl), linetype = "solid", size=0.5) 

p5

```

Berk: ruwe zachte en berk
Vergelijkbaar, maar niet persé nodig want kunnen elk afzonderlijk ook curve maken

```{r cluster_berk}
listspecies <- c(57, 86)

# p4 <- ggplot(stems_height_ %>% filter(species %in% listspecies),
#              aes(dbh_mm, height_m)) + 
#   geom_point(aes(color = name_nl)) +
#   geom_smooth(aes(x = dbh_mm, y = pred_height), color = "dark blue", linetype = "solid", size=0.5) 
# 
# p4

stems_height %>% filter(species %in% listspecies) %>% nrow

p5 <- ggplot(stems_height %>% filter(species %in% listspecies),
             aes(dbh_mm, height_m)) + 
  geom_point(aes(color = name_nl)) +
  geom_smooth(aes(x = dbh_mm, y = height_m, color = name_nl), linetype = "solid", size=0.5) 

p5

```


Wintereik en zomereik? 
Geen hoogtes van wintereik => curve van zomereik gebruiken, beter dan algemene curve van alle soorten samen.

```{r cluster_eik}
listspecies <- c(80, 87)

# p4 <- ggplot(stems_height_ %>% filter(species %in% listspecies),
#              aes(dbh_mm, height_m)) + 
#   geom_point(aes(color = name_nl)) +
#   geom_smooth(aes(x = dbh_mm, y = pred_height), color = "dark blue", linetype = "solid", size=0.5) 
# 
# p4

stems_height %>% filter(species %in% listspecies) %>% nrow

p5 <- ggplot(stems_height %>% filter(species %in% listspecies),
             aes(dbh_mm, height_m)) + 
  geom_point(aes(color = name_nl)) +
  geom_smooth(aes(x = dbh_mm, y = height_m, color = name_nl), linetype = "solid", size=0.5) 

p5

```


# Twee kernvlaktes samen?

Zie verkenning_XXX.Rmd

```{r}
table(stems_height$forest_reserve, stems_height$name_nl)
```

Enkel avK, zwarte en witte els, en zachte berk komen in beide KV's in even grote aantallen voor => zit daar toch geen groot verschil op?

!! In IA kan er curve per KV opgesteld worden, enkel voor deze met te weinig metingen worden KV's samengevoegd: ideaal!

```{r }
listspecies <- c(4, 83, 86, 89)

# p4 <- ggplot(stems_height_ %>% filter(species %in% listspecies),
#              aes(dbh_mm, height_m)) + 
#   geom_point(aes(color = name_nl)) +
#   geom_smooth(aes(x = dbh_mm, y = pred_height), color = "dark blue", linetype = "solid", size=0.5) 
# 
# p4

stems_height %>% filter(species %in% listspecies) %>% nrow

p5 <- ggplot(stems_height %>% filter(species %in% listspecies),
             aes(dbh_mm, height_m)) + 
  geom_point(aes(color = forest_reserve)) +
  geom_smooth(aes(x = dbh_mm, y = height_m, color = forest_reserve), linetype = "solid", size=0.5) +
  facet_wrap(~name_nl)

p5
```

Ook eens checken voor zomereik en populier

```{r }
listspecies <- c(51, 87)

# p4 <- ggplot(stems_height_ %>% filter(species %in% listspecies),
#              aes(dbh_mm, height_m)) + 
#   geom_point(aes(color = name_nl)) +
#   geom_smooth(aes(x = dbh_mm, y = pred_height), color = "dark blue", linetype = "solid", size=0.5) 
# 
# p4

stems_height %>% filter(species %in% listspecies) %>% nrow

p5 <- ggplot(stems_height %>% filter(species %in% listspecies),
             aes(dbh_mm, height_m)) + 
  geom_point(aes(color = forest_reserve)) +
  geom_smooth(aes(x = dbh_mm, y = height_m, color = forest_reserve), linetype = "solid", size=0.5) +
  facet_wrap(~name_nl)

p5
```

Lagere hoogtes in OT!

Sowieso waar voldoende metingen zijn, de curves apart houden. 

IA zorgt sowieso voor aanpassing van intercept als er maar 1 à 4 metngen zijn, curvevorm wordt dan overgenomen van andere KV. 


# Wat met Zwarte els KV vs OT

Komt vrij goed overeen

```{r vgl_els_1_vs_2_curve}
ggplot(stems_height %>% filter(species == 89), aes(dbh_mm, height_m)) + geom_point(aes(color = forest_reserve)) + geom_smooth(aes(color = forest_reserve)) 

# ggplot(stems_height, aes(dbh_mm, height_m)) + geom_point() + geom_smooth() + facet_wrap(~fperiod)
# 
# ggplot(stems_height, aes(dbh_mm, height_m)) + geom_point(aes(color = fperiod)) + geom_smooth()
                                                  
```


# Overschattingen periode 1?

## Wat met populier?

Kan het zijn dat er bij periode 1 een overschatting gebeurd is bij de metingen? 

Ietsje lager periode 2, maar maar 4 metingen ...

```{r vgl_pop_1_vs_2_mean, include=FALSE}
stems_height_pop <- stems_height %>% filter(name_nl == "Populier species")

stems_height_pop_p1 <- stems_height_pop %>% filter(period == 1)
stems_height_pop_p2 <- stems_height_pop %>% filter(period == 2)

mean(stems_height_pop_p1$height_m) # 31.6
mean(stems_height_pop_p2$height_m) # 33.2

```

Mean_height verschilt `r mean(stems_height_pop_p1$height_m) - mean(stems_height_pop_p2$height_m)` m.

(periode 1 : `r mean(stems_height_pop_p1$height_m)` m - 
periode 2: `r mean(stems_height_pop_p2$height_m)` m )


### Curve

```{r vgl_pop_1_vs_2_curve}
ggplot(stems_height_pop, aes(dbh_mm, height_m)) + geom_point(aes(color = fperiod)) + geom_smooth(aes(color = fperiod)) 

# ggplot(stems_height_pop, aes(dbh_mm, height_m)) + geom_point() + geom_smooth() + facet_wrap(~fperiod)

ggplot(stems_height_pop, aes(dbh_mm, height_m)) + geom_point(aes(color = fperiod)) + geom_smooth()

```



## Wat met zomereik?

Geen indicatie van overschatting

```{r vgl_eik_1_vs_2_mean, include=FALSE}
stems_height_eik <- stems_height %>% filter(name_nl == "Zomereik")

stems_height_eik_p1 <- stems_height_eik %>% filter(period == 1)
stems_height_eik_p2 <- stems_height_eik %>% filter(period == 2)

mean(stems_height_eik_p1$height_m, na.rm = T) # 25
mean(stems_height_eik_p2$height_m, na.rm = T) # 26

```

### Curve

```{r vgl_eik_1_vs_2_curve}
ggplot(stems_height_eik, aes(dbh_mm, height_m)) + geom_point(aes(color = fperiod)) + geom_smooth(aes(color = fperiod)) 

# ggplot(stems_height_eik, aes(dbh_mm, height_m)) + geom_point() + geom_smooth() + facet_wrap(~fperiod)

ggplot(stems_height_eik, aes(dbh_mm, height_m)) + geom_point(aes(color = fperiod)) + geom_smooth()

```


## Wat met esdoorn?

GEEN ESDOORN opgemeten tweede set


```{r vgl_esd_1_vs_2_mean, include=FALSE}
stems_height_esd <- stems_height %>% filter(name_nl == "Esdoorn (gewone)")

stems_height_esd_p1 <- stems_height_esd %>% filter(period == 1)
stems_height_esd_p2 <- stems_height_esd %>% filter(period == 2)

mean(stems_height_esd_p1$height_m, na.rm = T) # 18
mean(stems_height_esd_p2$height_m, na.rm = T) # 19

```

### Curve

```{r vgl_esd_1_vs_2_curve}
ggplot(stems_height_esd, aes(dbh_mm, height_m)) + geom_point(aes(color = fperiod)) + geom_smooth(aes(color = fperiod)) 

# ggplot(stems_height_esd, aes(dbh_mm, height_m)) + geom_point() + geom_smooth() + facet_wrap(~fperiod)

ggplot(stems_height_esd, aes(dbh_mm, height_m)) + geom_point(aes(color = fperiod)) + geom_smooth()

```

## Wat met wilg?

Lijkt OK

```{r vgl_wilg_1_vs_2_mean, include=FALSE}
stems_height_wilg <- stems_height %>% filter(name_nl == "Wilg smalbladige species")

stems_height_wilg_p1 <- stems_height_wilg %>% filter(period == 1)
stems_height_wilg_p2 <- stems_height_wilg %>% filter(period == 2)

mean(stems_height_wilg_p1$height_m, na.rm = T) # 18
mean(stems_height_wilg_p2$height_m, na.rm = T) # 19

```

### Curve

```{r vgl_wilg_1_vs_2_curve}
ggplot(stems_height_wilg, aes(dbh_mm, height_m)) + geom_point(aes(color = fperiod)) + geom_smooth(aes(color = fperiod)) 

# ggplot(stems_height_wilg, aes(dbh_mm, height_m)) + geom_point() + geom_smooth() + facet_wrap(~fperiod)

ggplot(stems_height_wilg, aes(dbh_mm, height_m)) + geom_point(aes(color = fperiod)) + geom_smooth()

```


## Wat met es?

Ietsje lager periode 2, maar maar 4 metingen ...

```{r vgl_es_1_vs_2_mean, include=FALSE}
stems_height_es <- stems_height %>% filter(name_nl == "Es (gewone)")

stems_height_es_p1 <- stems_height_es %>% filter(period == 1)
stems_height_es_p2 <- stems_height_es %>% filter(period == 2)

mean(stems_height_es_p1$height_m, na.rm = T) # 18
mean(stems_height_es_p2$height_m, na.rm = T) # 19

```

### Curve

```{r vgl_es_1_vs_2_curve}
ggplot(stems_height_es, aes(dbh_mm, height_m)) + geom_point(aes(color = fperiod)) + geom_smooth(aes(color = fperiod)) 

# ggplot(stems_height_wilg, aes(dbh_mm, height_m)) + geom_point() + geom_smooth() + facet_wrap(~fperiod)

ggplot(stems_height_es, aes(dbh_mm, height_m)) + geom_point(aes(color = fperiod)) + geom_smooth()

```



# Dataset aanmaken voor import mbv Import2FM

Deze dataset dient omgevormd te worden zodat die makkelijk in te laden is mbv Import2FM.  
Dataset moet volgende velden bevatten:

- IDPlots = IDPlotsVirt
- IDTrees = unique_ID
- X
- Y
- Species
- DBH_mm
- Height_m
- AliveDead
- IntactSnag
- IndShtCop

Ter info ook nog volgende velden:  

- period
- plot_id
- tree_measure_id
- shoot_measure_id

----

Heel weinig hermetingen in 2011 => metingen uit beide periodes gebruiken


```{r aanmaak_output}
# names(stems)
                        
unique_ID <- c(1:nrow(stems %>%
                        filter(alive_dead == 11 & intact_snag == 11
                               # & !plot_id %in% plots_to_exclude
                      )))

output <- stems %>% 
  filter(alive_dead == 11 & intact_snag == 11) %>% 
  mutate(height_m = ifelse((is.na(common_remark) |  common_remark != 90), height_m, NA)) %>% 
         # 90: uitgebroken top
  # mutate(IDPlotsVirt = virt_plot) %>% 
  mutate(IDPlotsVirt = plot_id + 1) %>% 
  select(IDPlotsVirt
         , X = x_local
         , Y = y_local
         , Species = species
         , DBH_mm = dbh_mm
          ,Height_m = height_m
          ,AliveDead = alive_dead
          ,IntactSnag = intact_snag
          ,IndShtCop = ind_sht_cop
          ,period
         , plot_id
         ,tree_measure_id
         ,shoot_measure_id
  ) %>% 
  cbind(unique_ID)
  
# check
t <- unique(output$unique_ID)
nrow(output) - length(t) == 0

```


# Wegschrijven output

De resultaten worden weggeschreven naar **TblVirtueleTrees_KV_1e2e3eSET.xlsx**

```{r WegschrijvenOutput, eval=FALSE}
# write_xlsx(output, paste0(path_to_datarequest, "/TblVirtueleTrees_KV_1e2eSET_AQ.xlsx"))
# write_xlsx(output, paste0(path_to_datarequest, "/TblVirtueleTrees_KV_1e2eSET_A.xlsx"))
write_xlsx(output, paste0(path_to_datarequest, "/TblVirtueleTrees_KV_1e2eSET.xlsx"))
```
