---
title: "uitgebroken_top"
author: "Anja Leyman"
date: "20 juli 2020"
output: 
  html_document:
    keep_md: FALSE
    number_sections: yes
    fig_caption: yes
    code_folding: hide
    toc: TRUE
    toc_float:
      collapsed: FALSE
      smooth_scroll: FALSE
---

```{r Rm, eval = FALSE}
rm(list=ls())
```

```{r Setup, include = FALSE}
knitr::opts_chunk$set(
  echo = TRUE,
  eval = TRUE,
  message = FALSE,
  warning = FALSE, 
  fig.width = 9,
  fig.align = TRUE)

library(here)
library(writexl)


# libraries & invoergegevens
source(here::here("scripts/Setup_ForresCalc.R"))

```



```{r Path}
# deze worden ook in "Setup_ForresCalc.R" gedefinieerd, hier ev. extra "paths" toevoegen indien nodig voor huidig script
      # path_to_fieldmap <- "C:/3BR/5_dB_Els_deel2/FieldMapData_dB_Els_deel2.accdb"
      # path_to_git_forresdat <- "C:/3BR/2_VisualisatieDataBR/2Packages/forresdat"
      # 
      # path_to_analysis_set <- "C:/3BR/2_VisualisatieDataBR/1DataVerwerkingBR/Output/BR_analysedb.accdb"
      # path_to_results <- "C:/3BR/2_VisualisatieDataBR/1DataVerwerkingBR/Output/BR_resultaten.accdb"
      # path_to_forrescalc <- "C:/3BR/2_VisualisatieDataBR/2Packages/forrescalc/R/"

# resultaten
path_to_datarequest <- "C:/3BR/1_DataVerwerkingBR/Data/Hoogtemodellen"

```


# Vraagstelling

Bij aanmaak vanDHcurves werd tot nu gee nrekening gehouden met comlmonremark "uitgebroken" top.
Met dit script wil ik overzicht krijgen van aantal bomen met uitgebroken top die ik toch meegenomen heb bij de opmaak van de DHcurves.

Vanaf nu niet meer meenemen!!!

Besluit: de weinige bomen die meegenomen zijn om curves op te stellen hebben vrij zeker géén impact gehad op de curve zelf.


# Data inladen

```{r overview_data}
con <- odbcConnectAccess2007(path_to_fieldmap)
      dbtablesRaw_1eSET <- sqlTables(con) %>% 
                filter(str_detect(TABLE_NAME, "MSys", negate = TRUE ))
                # wegfilteren van records waar TABLE_NAME "MSys" bevat
odbcClose(con)
```

```{r load_lookuplists}
con <- odbcConnectAccess2007(path_to_fieldmap)

qspecies <- sqlFetch(con, "qSpecies")
qalivedead <- sqlFetch(con, "qAliveDead")
qindshootcop <- sqlFetch(con, "qIndShootCop")
qintactsnag <- sqlFetch(con, "qIntactSnag")

odbcClose(con)

```

```{r load_data}
# trees <- load_data_dendrometry(database = path_to_fieldmap, plottype = plot_type, forest_reserve = forest_reserve, extra_variables = TRUE)
# trees_tmp <- load_data_dendrometry(database = path_to_fieldmap, plottype = "Core area", forest_reserve = "Muizenbos", extra_variables = TRUE)

# gaf foutmelding => achteraf gefilterd
trees <- load_data_dendrometry(database = path_to_fieldmap, extra_variables = TRUE) %>% 
  mutate(fperiod = as.factor(period))

shoots <- load_data_shoots(database = path_to_fieldmap, extra_variables = TRUE)
stems <- compose_stem_data(trees, shoots)

```

```{r select_height_data}
# names(stems)
stems_height <- stems %>% 
  filter(alive_dead == 11 & intact_snag == 11
         & ind_sht_cop != 11
         & !is.na(height_m)  # levend en intact, geen opgr spil
  ) %>% 
  left_join(qspecies %>% select(ID, Value1), by = c("species"= "ID")) %>% 
  rename(name_nl = Value1) %>% 
  left_join(qindshootcop %>% select(ID, Value1), by = c("ind_sht_cop"= "ID")) %>% 
  rename(ind_sht_cop_txt = Value1)
```

```{r}
names(stems_height)

stems_height2 <- stems_height %>% 
  select(plot_id, plottype, tree_measure_id, forest_reserve, fperiod, species, name_nl,
         dbh_mm, height_m,
         common_remark, common_remark_shoots) %>% 
  mutate(broken_top = ifelse(common_remark_shoots == 90 | common_remark == 90, TRUE, FALSE)) %>% 
  mutate(broken_top = ifelse(is.na(broken_top), FALSE, broken_top))

nr_broken <- stems_height2 %>% 
  group_by(forest_reserve, plottype, species, name_nl) %>% 
  summarize(n_total = n(),
            n_broken = sum(broken_top),
            ) %>%
  ungroup() %>% 
  filter(n_broken > 0)


nr_broken %>% DT :: datatable(options = list(dom = 'ftip'),rownames = FALSE, filter = "top") 

write.csv2(nr_broken, paste0(path_to_datarequest, "/nr_broken.csv"))
  
```
```{r}
t <- stems_height2 %>% 
  filter(plottype == 20 & broken_top == TRUE)
```

