---
title: "Verkenning DHcurves aangemaakt in FM-IA"
author: "Anja Leyman"
date: "20 juli 2020"
output: 
  html_document:
    keep_md: FALSE
    number_sections: yes
    fig_caption: yes
    code_folding: hide
    toc: TRUE
    toc_float:
      collapsed: FALSE
      smooth_scroll: FALSE
---

```{r Rm, eval = FALSE}
rm(list=ls())
```

```{r Setup, include = FALSE}
knitr::opts_chunk$set(
  echo = TRUE,
  eval = TRUE,
  message = FALSE,
  warning = FALSE, 
  fig.width = 9,
  fig.align = TRUE)

library(here)
library(writexl)


# libraries & invoergegevens
source(here::here("scripts/Setup.R"))

```


```{r Setup2}
forestreserve <- "Bos Terrijst"

forestreserve_folder <- paste0(path_to_reserves, "4b_Terrijst")

plot_type <- "CA"
# plot_type <- "CP"
plot_type <- "Core area"
# plot_type <- "Circular plot"

virt_plot <- 111001

```


```{r Path}
# deze worden ook in "Paths.R" gedefinieerd, hier ev. extra "paths" toevoegen indien nodig voor huidig script

# path to height_models
path_to_height_models <- paste0(forestreserve_folder, "/2AanmaakDHcurves")

# dh-parameters
heightparam <- "HeightParams_Terrijst_KV.xlsx"

```


# Vraagstelling

Momenteel gebeurt de meeste dataverwerking in R, maar de aanmaak van DH-curves gebeurt nog steeds in FM-IA.

Tot nu toe werd acces gebuikt om te kijken of er voor elke soort een curve opgesteld was, en of er geen soorten geclusterd dienen te worden.
Dit wordt nu door onderstaand script vervangen.


# Data inladen

**Bosreservaat `r forestreserve`** - **plottype `r plot_type`**.


```{r overview_tables}
con <- odbcConnectAccess2007(path_to_fieldmap_db)
      dbtablesRaw_1eSET <- sqlTables(con) %>% 
                filter(str_detect(TABLE_NAME, "MSys", negate = TRUE ))
                # wegfilteren van records waar TABLE_NAME "MSys" bevat
odbcClose(con)
```

```{r load_lookuplists}
con <- odbcConnectAccess2007(path_to_fieldmap_db)

qspecies <- sqlFetch(con, "qSpecies")
qalivedead <- sqlFetch(con, "qAliveDead")
qindshootcop <- sqlFetch(con, "qIndShootCop")
qintactsnag <- sqlFetch(con, "qIntactSnag")

odbcClose(con)

```

```{r load_data}
trees <- load_data_dendrometry(database = path_to_fieldmap_db, 
                               plottype = "Core area", 
                               forest_reserve = forestreserve, 
                               extra_variables = TRUE) 

shoots <- load_data_shoots(database = path_to_fieldmap_db, extra_variables = TRUE)
# hier kan forest_reserve niet gespecifieerd worden

stems <- compose_stem_data(trees, shoots)
# door samen te voegen, wordt wel enkel het specifieke forest reserve behouden

stems_ <- stems %>% 
  select(forest_reserve, plot_id
         , species
         , dbh_mm
         , height_m
         , alive_dead
         , intact_snag
         , ind_sht_cop
         , period
         , tree_measure_id 
         , common_remark
         , common_remark_shoots)


unique(stems$period)
unique(stems$year)
```

```{r select_height_data}
# names(stems)
stems_height <- stems_ %>% 
  filter(alive_dead == 11 & intact_snag == 11
         & ind_sht_cop != 11
         & !is.na(height_m)  # levend en intact, geen opgr spil
         & (common_remark != 90 | is.na(common_remark))
         & (common_remark_shoots != 90 | is.na(common_remark_shoots))  # 90: uitgebroken top
  ) %>% 
  left_join(qspecies %>% select(ID, Value1), by = c("species"= "ID")) %>% 
  rename(name_nl = Value1) %>% 
  left_join(qindshootcop %>% select(ID, Value1), by = c("ind_sht_cop"= "ID")) %>% 
  rename(ind_sht_cop_txt = Value1) %>% 
  mutate(fperiod = as.factor(period))
```

# Hoogtemodellen inladen

```{r load_heightparameters}
dh_parameters <- read_xlsx(paste0(path_to_height_models, "/", heightparam)) %>% 
  rename(species = Species, forest_reserve = BR) %>% 
  filter(species != "<ALL>") %>% 
  mutate(species = as.integer(species))
```


# Aantal gemeten hoogtes per soort

```{r only_core_area}
nr_measured <- stems_ %>% 
  mutate(height_m = ifelse((common_remark != 90 | is.na(common_remark))
                            & (common_remark_shoots != 90 | is.na(common_remark_shoots))
                            , height_m
                            , NA)  # uitgebroken top
        ) %>% 
  # filter(alive_dead == 11 & intact_snag == 11) %>% 
  group_by(species) %>% 
  summarize(n = n(),
            n_alive = sum(alive_dead == 11),
            n_dead = sum(alive_dead == 12),
            n_height_all = sum(height_m > 0, na.rm = TRUE), 
            n_height_alive = sum(height_m > 0 & alive_dead == 11 & intact_snag == 11, na.rm = TRUE)) %>%
  ungroup() %>% 
  left_join(qspecies %>% select(ID, name_nl = Value1), by = c("species" = "ID")) %>% 
  arrange(n_height_alive, n_alive)

nr_measured %>% DT :: datatable(options = list(dom = 'tip'),rownames = FALSE) 

write.csv2(nr_measured, paste0(path_to_height_models, "/nr_measured_KV.csv"))

```


# Soorten die enkel dood of als snag voorkomen
Deze moeten ook toegevoegd worden aan de lijst

```{r}
only_dead <- stems_ %>% 
  group_by(species) %>% 
  summarize(aantal = n(),
            alive = sum(alive_dead == 11) > 0,
            dead = sum(alive_dead == 12) > 0) %>%
  ungroup() %>% 
  left_join(qspecies %>% select(ID, name_nl = Value1), by = c("species" = "ID")) %>% 
  filter(alive == FALSE & dead == TRUE)

print(only_dead)

```


Voor bosreservaat `r forestreserve` gaat het om volgende soorten: `r only_dead$name_nl` (soort-id `r only_dead$species`)



# Soorten clusteren?

NEE

```{r calc_pred_height}
unique(stems_height$forest_reserve)
# [1] Zwaenepoel" 

names(stems_height)

stems_height_ <- stems_height %>% 
  left_join(dh_parameters %>% select(-forest_reserve), by = c("species")) %>% 
  # mutate(pred_height = 1.3 + exp(.data$P1 + .data$P2 / (.data$dbh_mm / 10))) %>% 
  mutate(pred_height = 1.3 + P1 + P2 * log(dbh_mm / 10)) %>% 
  select(-c(16:25)) %>% 
  # left_join(qspecies %>% select(ID, name_nl = Value1), by = c("species" = "ID")) %>% 
  mutate(species = as.factor(species))

# names(stems_height_)
```

```{r graph_berk_cluster}
# listspecies <- c(6, 57)
listspecies <- c(57, 86)

# p4 <- ggplot(stems_height_ %>% filter(species %in% listspecies),
#              aes(dbh_mm, height_m)) + 
#   geom_point(aes(color = name_nl)) +
#   geom_smooth(aes(x = dbh_mm, y = pred_height), color = "dark blue", linetype = "solid", size=0.5) 
# 
# p4

stems_height_ %>% filter(species %in% listspecies) %>% nrow

p5 <- ggplot(stems_height_ %>% filter(species %in% listspecies),
             aes(dbh_mm, height_m)) + 
  geom_point(aes(color = name_nl)) +
  geom_smooth(aes(x = dbh_mm, y = pred_height, color = name_nl), linetype = "solid", size=0.5) 

p5

```

