---
title: "Verkenning DHcurves aangemaakt in FM-IA"
author: "Anja Leyman"
date: "20 juli 2020"
output: 
  html_document:
    keep_md: FALSE
    number_sections: yes
    fig_caption: yes
    code_folding: hide
    toc: TRUE
    toc_float:
      collapsed: FALSE
      smooth_scroll: FALSE
---


**UPDATE dec 2024**

Er werd beslist (nalv Euforia) om **Zoniën** op te splitsen in **4 sites**: 

    - Zoniën KERN_1983: bevat KV en 11 CP's (voorheen "Kersselaerspleyn")     
    - Zoniën UITBR_1995: bevat de CP's die NIET in de oude/eerste kernvlakte van 1983 
    liggen (voorheen "Kersselaerspleyn")     
    - Zoniën HARRAS_1995: bevat KV en CP (voorheen "Harras" voor KV en "Zwaenepoel" voor CP's)    
    - Zoniën UITBR_2010: bevat enkel CP's (voorheen "Zwaenepoel", maar zonder deze die nu in "HARRAS_1995" liggen)

Er is een link naar shapefiles.

De reeds aangemaakte hoogtemodellen blijven behouden, maar 

- naam van de excel-files veranderd
- veld "BR" wordt aangepast
- sommige excels worden gedupliceerd

Zie "archief" voor oude versie.

```{r Rm, eval = FALSE}
rm(list=ls())
```

```{r Setup, include = FALSE}
knitr::opts_chunk$set(
  echo = TRUE,
  eval = TRUE,
  message = FALSE,
  warning = FALSE, 
  fig.width = 9,
  fig.align = TRUE)

library(here)
library(writexl)


# libraries & invoergegevens
source(here::here("scripts/Setup.R"))

```


```{r Setup2}
forestreserve <- "Harras"
# forestreserve <- c("Kersselaerspleyn", "Harras", "Zwaenepoel")
forestreserve_folder <- paste0(path_to_reserves, "4_KerssHarrasZwaenepoel")

plot_type <- "Core area"
# plot_type <- "Circular plot"

virt_plot <- 21001  # niet steeds nodig bij KV's, maar nu eventueel CP's erbij betrekken

# extra_CPs <- c(??) 

# er ligt maar één CP in kernvlakte
# enkel meenemen indien te weinig hoogtemetingen

```


```{r Path}
# deze worden ook in "Paths.R" gedefinieerd, hier ev. extra "paths" toevoegen indien nodig voor huidig script

# path to height_models
path_to_height_models <- paste0(forestreserve_folder, "/AanmaakDHcurves/Harras_KV")

# dh-parameters
heightparam <- "HeightParams_Harras_KV.xlsx"

```


# Vraagstelling

Momenteel gebeurt de meeste dataverwerking in R, maar de aanmaak van DH-curves gebeurt nog steeds in FM-IA.

Tot nu toe werd acces gebuikt om te kijken of er voor elke soort een curve opgesteld was, en of er geen soorten geclusterd dienen te worden.
Dit wordt nu door onderstaand script vervangen.


# Data inladen

**Bosreservaat `r forestreserve`** - **plottype `r plot_type`**.


```{r overview_tables}
con <- odbcConnectAccess2007(path_to_fieldmap_db)
      dbtablesRaw_1eSET <- sqlTables(con) %>% 
                filter(str_detect(TABLE_NAME, "MSys", negate = TRUE ))
                # wegfilteren van records waar TABLE_NAME "MSys" bevat
odbcClose(con)
```

```{r load_lookuplists}
con <- odbcConnectAccess2007(path_to_fieldmap_db)

qspecies <- sqlFetch(con, "qSpecies")
qalivedead <- sqlFetch(con, "qAliveDead")
qindshootcop <- sqlFetch(con, "qIndShootCop")
qintactsnag <- sqlFetch(con, "qIntactSnag")

odbcClose(con)

```

```{r load_data}
trees <- load_data_dendrometry(database = path_to_fieldmap_db, 
                               plottype = plot_type, 
                               forest_reserve = forestreserve, 
                               extra_variables = TRUE) 

shoots <- load_data_shoots(database = path_to_fieldmap_db, extra_variables = TRUE)
# hier kan forest_reserve niet gespecifieerd worden

stems <- compose_stem_data(trees, shoots)
# door samen te voegen, wordt wel enkel het specifieke forest reserve behouden

stems_ <- stems %>% 
  select(forest_reserve, plot_id
         , species
         , dbh_mm
         , height_m
         , alive_dead
         , intact_snag
         , ind_sht_cop
         , period
         , tree_measure_id 
         , common_remark
         , common_remark_shoots)


unique(stems$period)
unique(stems$year)
```

```{r select_height_data}
# names(stems)
stems_height <- stems_ %>% 
  filter(alive_dead == 11 & intact_snag == 11
         & ind_sht_cop != 11
         & !is.na(height_m)  # levend en intact, geen opgr spil
         & (common_remark != 90 | is.na(common_remark))
         & (common_remark_shoots != 90 | is.na(common_remark_shoots))  # 90: uitgebroken top
  ) %>% 
  left_join(qspecies %>% select(ID, Value1), by = c("species"= "ID")) %>% 
  rename(name_nl = Value1) %>% 
  left_join(qindshootcop %>% select(ID, Value1), by = c("ind_sht_cop"= "ID")) %>% 
  rename(ind_sht_cop_txt = Value1) %>% 
  mutate(fperiod = as.factor(period))
```

# Hoogtemodellen inladen

```{r load_heightparameters}
dh_parameters <- read_xlsx(paste0(path_to_height_models, "/", heightparam)) %>% 
  rename(species = Species, forest_reserve = BR) %>% 
  filter(species != "<ALL>") %>% 
  mutate(species = as.integer(species))
```


# Aantal gemeten hoogtes per soort

Momenteel enkel de CP's betrokken die ook effectief in de kernnvlakte gelegen zijn.
Dus alle soorten die hier vermeld worden, komen voor in de KV.
(?? behalve misschien enkele boompjes aan de rand?)

Maar voor de aanmaak van de curves werd reeds beslist om voor esdoorn, haagbeuk en zomereik alle CP's van Kersselaerspleyn te betrekken, anders onvoldoende metingen om een curve te maken.

OPGEPAST: bij de CP's bovendien beslist om voor haagbeuk ook de metingen uit Zwaenepoel erbij te betrekken. Dat gaan we voor de KV ook doen.

```{r only_core_area_and_11_CP}
nr_measured <- stems_ %>% 
  mutate(height_m = ifelse((common_remark != 90 | is.na(common_remark))
                            & (common_remark_shoots != 90 | is.na(common_remark_shoots))
                            , height_m
                            , NA)  # uitgebroken top
        ) %>% 
  # filter(alive_dead == 11 & intact_snag == 11) %>% 
  group_by(species) %>% 
  summarize(n = n(),
            n_alive = sum(alive_dead == 11),
            n_dead = sum(alive_dead == 12),
            n_height_all = sum(height_m > 0, na.rm = TRUE), 
            n_height_alive = sum(height_m > 0 & alive_dead == 11 & intact_snag == 11, na.rm = TRUE)) %>%
  ungroup() %>% 
  left_join(qspecies %>% select(ID, name_nl = Value1), by = c("species" = "ID")) %>% 
  arrange(n_height_alive, n_alive)

nr_measured %>% DT :: datatable(options = list(dom = 'tip'),rownames = FALSE) 

write.csv2(nr_measured, paste0(path_to_height_models, "/nr_measured.csv"))

```


# Soorten die enkel dood of als snag voorkomen
Deze moeten ook toegevoegd worden aan de lijst

```{r}
only_dead <- stems_ %>% 
  group_by(species) %>% 
  summarize(aantal = n(),
            alive = sum(alive_dead == 11) > 0,
            dead = sum(alive_dead == 12) > 0) %>%
  ungroup() %>% 
  left_join(qspecies %>% select(ID, name_nl = Value1), by = c("species" = "ID")) %>% 
  filter(alive == FALSE & dead == TRUE)

print(only_dead)

```


Voor bosreservaat `r forestreserve` gaat het om volgende soorten: `r only_dead$name_nl` (soort-id `r only_dead$species`)



# Soorten clusteren?

Is er een meerwaarde om berk en ruwe berk samen te nemen?

```{r calc_pred_height}
unique(stems_height$forest_reserve)
# [1] Zwaenepoel" 

names(stems_height)

stems_height_ <- stems_height %>% 
  left_join(dh_parameters %>% select(-forest_reserve), by = c("species")) %>% 
  mutate(pred_height = 1.3 + exp(.data$P1 + .data$P2 / (.data$dbh_mm / 10))) %>% 
  select(-c(16:25)) %>% 
  # left_join(qspecies %>% select(ID, name_nl = Value1), by = c("species" = "ID")) %>% 
  mutate(species = as.factor(species))

# names(stems_height_)
```

JA, zie onderstaande grafiek.
Er verandert bijna niks voor ruwe berk (< 1 m lager), maar berk heeft betere curve.

```{r graph_berk_cluster}
listspecies <- c(6, 57)

p4 <- ggplot(stems_height_ %>% filter(species %in% listspecies),
             aes(dbh_mm, height_m)) + 
  geom_point(aes(color = name_nl)) +
  geom_smooth(aes(x = dbh_mm, y = pred_height), color = "dark blue", linetype = "solid", size=0.5) 

p4

stems_height_ %>% filter(species %in% listspecies) %>% nrow


```

