---
title: "Verkenning DHcurves aangemaakt in FM-IA"
subtitle: "Wijnendale - cirkelplots"
author: "Anja Leyman"
date: "`r Sys.Date()`"
output: 
  html_document:
    keep_md: FALSE
    number_sections: yes
    fig_caption: yes
    code_folding: hide
    toc: TRUE
    toc_float:
      collapsed: FALSE
      smooth_scroll: FALSE
---

```{r Rm, eval = FALSE}
rm(list=ls())
```

```{r Setup, include = FALSE}
knitr::opts_chunk$set(
  echo = TRUE,
  eval = TRUE,
  message = FALSE,
  warning = FALSE, 
  fig.width = 7,
  fig.height = 3,
  fig.align = TRUE)

library(here)
library(writexl)
library(scales)


# libraries & invoergegevens
source(here::here("scripts/Setup.R"))

```


```{r Setup2}
forestreserve <- "Wijnendalebos"
forestreserve_short <- forestreserve
forestreserve_short <- "Wijnendale"
# plot_type <- "CA"
plot_type <- "CP"

forestreserve_folder <- paste0(path_to_reserves, "4b_Wijnendale")

virt_plot <- 599

# plots_to_exclude <- c(701, 707, 709, 727, 728, 738, 739, 740, 759, 760)
```


```{r Path}
# specifiek voor Wijnendale werden hoogtes toegevoegd aan "Wijnendale_DHcurves_CP_X8_inbo2020.accdb"
# => dit project gebruiken om dhcurves te verkennen
path_to_fieldmap_dhcurves <- paste0(forestreserve_folder,"/FMprojecten_2024/", forestreserve_short, "_DHcurves_", plot_type, "_X8_inbo2020/FieldMapData_", forestreserve_short, "_DHcurves_", plot_type, "_X8_inbo2020.accdb")


# resultaten
path_to_datarequest <- paste0(forestreserve_folder, "/verwerking_2024_1e2e3eSET/2AanmaakDHcurves_1e2e3eSET/")

# hoogtemodellen
# path_to_height_models

```


# Vraagstelling

Momenteel gebeurt de meeste dataverwerking in R, maar de aanmaak van DH-curves gebeurt nog steeds in FM-IA.

Onderstaand R-script helpt en geeft info bij  

1. het checken van de erraneous records door in de excel-file erraneous_records.xlsx 
een extra tabblad ("detail") aan te maken met daarin de outliers met vermelding 
van soort, dbh, hoogte en ev. opmertrkingen

2. het checken van de curves: de globale curves (0_xx.emf) en de curves op plotniveau (599_xxx.emf) worden in in FM-IA overlopen en de probleemgevallen worden in onderstaand R-script beschreven

3. het controleren of er wel voor elke soort een curve opgesteld is

4. het beslissen of er geen soorten geclusterd dienen te worden

<br>


# Data inladen

**Bosreservaat `r forestreserve`** - **plottype `r plot_type`**.

<!-- In het geval van `r forestreserve` dient ook rekening gehouden te worden met een aantal **verstoorde plots**. -->
<!-- Deze worden niet meegenomen in de verdere dataverwerking.   -->


```{r overview_tables}
con <- odbcConnectAccess2007(path_to_fieldmap_dhcurves)
      dbtablesRaw_1eSET <- sqlTables(con) %>% 
                filter(str_detect(TABLE_NAME, "MSys", negate = TRUE ))
                # wegfilteren van records waar TABLE_NAME "MSys" bevat
odbcClose(con)
```

```{r load_lookuplists}
con <- odbcConnectAccess2007(path_to_fieldmap_db)

qspecies <- sqlFetch(con, "qSpecies")
qalivedead <- sqlFetch(con, "qAliveDead")
qindshootcop <- sqlFetch(con, "qIndShootCop")
qintactsnag <- sqlFetch(con, "qIntactSnag")

odbcClose(con)

```

Om functie `load_data_dendrometry()`van forrescalc te kunnen gebruiken, moeten de
plotdetails ingevuld zijn (o.a. `forest_reserve` en `survey_trees` en `data_processed`)! 

```{r load_data, results='hide'}
# zorgen dat plotdetails ingevuld is
stems <- load_data_dendrometry(path_to_fieldmap_dhcurves, extra_variables = TRUE)

names(stems)

stems_ <- stems %>% 
  select(plot_id, tree_measure_id, species, alive_dead
         , intact_snag, ind_sht_cop, dbh_mm, height_m
         , remark, common_remark)

summary(stems_)
```

```{r select_height_data}
# names(stems)
stems_height <- stems_ %>% 
  filter(alive_dead == 11 & intact_snag == 11
         & ind_sht_cop != 11
         & !is.na(height_m)  # levend en intact, geen opgr spil
  ) %>% 
  left_join(qspecies %>% select(ID, name_nl = Value1), by = c("species"= "ID")) %>% 
  left_join(qindshootcop %>% select(ID, ind_sht_cop_txt = Value1), by = c("ind_sht_cop"= "ID"))

```


# Erraneous records

## Inladen en omvormen

Eerst kolomnamen "plot" en "diff" toevoegen in `erraneous_records.xlsx`

Vervolgens worden de erraneous records ingeladen en omgevormd naar IDPlots, ID, diff
en gekoppeld met soort, dbh, hoogte en ev. remark. 

**OPGEPAST**: de erraneous records worden bepaald obv afwijking tov algemene curve, 
niet tov de soort-specifieke curve


```{r}
erraneous <- read_xlsx(paste0(path_to_datarequest, "erraneous_records_", plot_type, ".xlsx"),
                       sheet = "Blad1")
# erraneous <- read_xlsx(paste0(path_to_VBI2_dhcurves, "erraneous_records_dhcurves.xlsx")
                       # , sheet = "2eRun")

erraneous_ <- erraneous %>% 
  mutate(plot_id = str_match(plot, "Plot\\s*(.*?)\\s*/")[,2]
         # na plot_ en voor /
         # ,ID = str_match(Plot, "Tree\\s*(.*?)")
         , tree_measure_id = sub(".*Tree ", "", plot)  # alles na "Tree" 
               # (want alles tem tree vervangen door "" (niks))
         , diff_m = ifelse(str_detect(diff, "-"),
                         str_sub(diff, 6, 11),
                         str_sub(diff, 6, 10)
                         )
         , diff_m = str_replace(diff_m, ",", ".")
         , diff_m = as.numeric(diff_m)
         # volgende code werkt ook voor IDPlots - eenvoudiger te snappen
         # , test_plotid = sub("/.*", "", Plot)   # alles voor "/"
         # , test_plotid = sub(".*Plot ", "", test_plotid) # alles na "Plot "
         , plot_id = as.integer(plot_id)
         , tree_measure_id = as.integer(tree_measure_id)
  )

# x <- "hello xxx other stuff"         # Example character string
# x                                    # Print example string
# # "hello xxx other stuff"
# sub(" xxx.*", "", x)
# sub(" *.xxx", "", x)
# sub(".*xxx ", "", x)

erraneous_ <- erraneous_ %>% 
  select(plot_id, tree_measure_id, diff_m)
```

```{r}
# names(stems_height)

erraneous_ <- erraneous_ %>% 
  left_join(stems_height)

range(abs(erraneous_$diff_m))
table(erraneous_$species)
table(erraneous_$name_nl)
```

Erraneous records worden bepaald op basis van de afwijkingen tov de algemene curve.
Dat wil echter niet zeggen dat dat echt afwijkende metingen zijn!
(zie 0_0_residuals.emf)
Daarvoor moeten we kijken naar de emf-files per soort.

Hiervoor voegen we (eenmalig) de soort, dbh en hoogte toe aan de erraneous_records 
in een nieuw tabblad "detail".

```{r eval=FALSE}
write.xlsx(x = erraneous_, file = paste0(path_to_datarequest, "erraneous_records_", plot_type, ".xlsx")
           , sheetName = "detail"
           , append = TRUE)
```


## Besluit 

Bij gebruik van exponentiële functie:  

 - 0_64_residuals.emf voor tka: 1 outlier: dbh 25cm en hoogte 6m => effectief een outlier 
 => hoogte verwijderen    
 
 - 0_89_residuals.emf voor Zwarte els: 1 outlier: dbh 22 en hoogte 11.5 
 => hoogte verwijderen 
  

**Hierna dh-curves opnieuw laten berekenen in FM-IA.**

Bij gebruik van logaritmische functie:  

- 0_51: twee extra outliers populier: deze zijn ok


# Hoogtemodellen checken

De globale curves (0_xx.emf) en de curves op plotniveau (599_xxx.emf) worden in 
FM-IA overlopen.


## Globale modellen per soort - outliers

Over alle plots heen: 0_xx.emf

Om snel te zien of globale curve ok is en er geen rare outliers zijn


## Plotmodellen per soort - extrapolaties

bv. 599_xx.emf: specifiek voor die ene plot, met ook aanduiding van de bomen zonder 
hoogtes (in dit project enkel de levende bomen ingeladen)

Dit laat toe om te zien of er een (onverantwoorde) extrapolatie gebeurd is 
(blauwe bolletjes geven de hoogtemetingen weer; gele vierkantjes de gemodelleerde hoogtes)

<br> 

Ev. aftoetsen aan alle bomen van een bepaalde soort om te kijken of de extrapolatie 
geen te grote over- of onderschatting geeft? 

```{r}
all_trees_ever <- load_data_dendrometry(database = path_to_fieldmap_db) %>% 
  filter(alive_dead == 11 & intact_snag == 11 & !is.na(height_m)) %>% 
  mutate(dbh_cm = dbh_mm/10)

```


-	Hazelaar (sp 28): 3 metingen tot 6 cm dbh (9 m max hoogte), extrapolatie tot 
15 cm dbh, met hoogte 19 m; bij log wordt hoogte max 15m     
=> log-functie gebruiken

```{r}
xx <- 28
sp_xx <- all_trees_ever %>% filter(species == xx)
# max_x <- max(sp_xx$dbh_cm, na.rm = T)
# ggplot(sp_xx, aes(dbh_cm, height_m)) + geom_point() + geom_smooth() +
#   scale_x_continuous(breaks = seq(0, max_x, by = 5))
ggplot(sp_xx, aes(dbh_cm, height_m)) + geom_point() + geom_smooth() +
  scale_x_continuous(breaks = pretty_breaks(n = 10)) +
  ggtitle("vgl met ALLE hoogte metingen uit de monitoring, drie decades")
```

-	Am. Eik (sp 3): extrapolatie lijkt ok (18 m hoogte bij 40 cm dbh); 
enige meting is immers ook vrij laag
(exp functie geeft ene lagere hoogte: 17 m bij 40 cm dbh)
=> beter log

```{r}
xx <- 3
sp_xx <- all_trees_ever %>% filter(species == xx)
ggplot(sp_xx, aes(dbh_cm, height_m)) + geom_point() + geom_smooth() +
  scale_x_continuous(breaks = pretty_breaks(n = 10)) +
  ggtitle("vgl met ALLE hoogte metingen uit de monitoring, drie decades")
```

-	Hulst (sp 31): bij exp functie max. hoogte 17m versus bij log fucntie max. 15 m 
=> beter log

```{r}
xx <- 31
sp_xx <- all_trees_ever %>% filter(species == xx)
ggplot(sp_xx, aes(dbh_cm, height_m)) + geom_point() + geom_smooth() +
  scale_x_continuous(breaks = pretty_breaks(n = 10)) +
  ggtitle("vgl met ALLE hoogte metingen uit de monitoring, drie decades")
```

-	Zwarte els (sp 89): metingen tot 21 cm dbh (24 m max hoogte), extrapolatie tot 29 cm dbh, met hoogte 26 m; Bij log max 25 m
=> niet veel verschil

```{r}
xx <- 89
sp_xx <- all_trees_ever %>% filter(species == xx)
ggplot(sp_xx, aes(dbh_cm, height_m)) + geom_point() + geom_smooth() +
  scale_x_continuous(breaks = pretty_breaks(n = 10)) +
  ggtitle("vgl met ALLE hoogte metingen uit de monitoring, drie decades")
```


## Parameters exp vs log    

### Check in In FM-IA

show existing charts - tabblad "Model Parameters" - Copy to clipboard

Plakken in excel-file "HeightParams_Wijnendale_CP.xlsx" in folder ".../4b_Wijnendale/verwerking_2024_1e2e3eSET/2AanmaakDHcurves_1e2e3eSET"

- tabblad log    
- tabblad exp

 
### Check in verkenner

de emf-files uit ".../4b_Wijnendale/FMprojecten_2024/Wijnendale_DHcurves_CP_X8_inbo2020/InventoryAnalyst/Charts_Height_m" kopiëren naar

- ".../4b_Wijnendale/verwerking_2024_1e2e3eSET/2AanmaakDHcurves_1e2e3eSET/DH_curves_CP_exp"    
- ".../4b_Wijnendale/verwerking_2024_1e2e3eSET/2AanmaakDHcurves_1e2e3eSET/DH_curves_CP_log"     



## Besluit

### Outliers

- één vrij hoge wilg (sp 78) bij dbh 140, maar niet onrealistisch => behouden


### Extrapolaties

- Logaritmische functie zeker gebruiken bij Hazelaar (sp 28), Hulst (sp 31)
en aEik (sp 3)


### Exp vs log

In 2021 geopteerd voor log. 
In 2014 exp gebruikt.

Ook in 2024 opteren we voor de **logaritmische functie**.
Een optie zou kunnen zijn om afhankelijk van de soort een andere functie-vorm te kiezen, 
maar dit lijkt me overkill. 

We schuiven tabblad "log" naar voor in de excel-file en voegen volgende velden toe:    

- BR	  
- info	  
- Brondata	  
- Verklaring   



<br>


# Aantal gemeten hoogtes per soort

TIJDELIJK `path_to_fieldmap_db` aanpassen naar export van wijnendale en everzwijnbad uit moederdb (4/3/2024)

```{r Path_tmp}
path_to_fieldmap_db <- "C:/03_BR/3_db_Els_deel2_Wijn_Ever/FieldMapData_3_db_Els_deel2_Wijn_Ever.accdb"
```

```{r}
all_trees_reserve <- load_data_dendrometry(database = path_to_fieldmap_db
                                   , plottype = plot_type
                                   , extra_variables = TRUE
                                   , processed = FALSE) %>% 
  # filter(forest_reserve == forestreserve & !plot_id %in% plots_to_exclude) %>% 
  filter(forest_reserve == forestreserve) %>% 
  mutate(fperiod = as.factor(period))

all_shoots_reserve <- load_data_shoots(database = path_to_fieldmap_db, extra_variables = TRUE)
all_stems_reserve <- compose_stem_data(all_trees_reserve, all_shoots_reserve, extra_variables = TRUE)

# names(all_stems_reserve)

all_stems_reserve <- all_stems_reserve %>% 
  select(plot_id, tree_measure_id, species, alive_dead
         , intact_snag, ind_sht_cop, dbh_mm, height_m
         , remark, common_remark
         , period)
```

## Overzichtstabel

```{r}
nr_measured <- all_stems_reserve %>% 
  # filter(alive_dead == 11 & intact_snag == 11) %>% 
  group_by(species) %>% 
  summarize(n = n(),
            n_alive = sum(alive_dead == 11),
            n_dead = sum(alive_dead == 12),
            n_height_all = sum(height_m > 0, na.rm = TRUE), 
            n_height_alive = sum(height_m > 0 & alive_dead == 11 & intact_snag == 11
                                 , na.rm = TRUE)) %>%
  ungroup() %>% 
  left_join(qspecies %>% select(ID, name_nl = Value1), by = c("species" = "ID")) %>% 
  arrange(n_height_alive, n_alive)

nr_measured %>% DT :: datatable(filter = 'top', options = list(dom = 'tip'),rownames = FALSE) 

write.csv2(nr_measured, paste0(path_to_datarequest, "/nr_measured.csv"))

```


## Enkel dode bomen

Er zijn geen soorten die enkel als dode boom voorkomen.

```{r}
nr_measured %>% filter(n_alive == 0) %>% 
  DT :: datatable(options = list(dom = 'tip'),rownames = FALSE) 
```


Mocht dit toch het geval zijn, dan moeten we die manueel toevoegen aan de excel-file "HeightParams_Wijnendale_CP.xlsx", met de algemene curve als curve, en n = 0.



## Geen hoogtes

Er zijn drie soorten waar geen hoogtes gemeten zijn: Iep, Wintereik en Berk 

```{r}
nr_measured %>% filter(between(n_height_alive, 0, 0)) %>% 
  DT :: datatable(options = list(dom = 'tip'),rownames = FALSE) 
```


Voor Iep en Wintereik wordt dan automatisch de algemene curve gebruikt = OK    

Voor Berk (sp 6, dbh 445) gebruiken we de curve van Ruwe berk (sp 57): dit doen we door 
de curve van Ruwe berk in de excel-file "HeightParams_Wijnendale_CP.xlsx" te kopiëren 
(zachte berk (sp 86) zo geen grote dbh (max. 200))




## Adjusted curve 

Welke soorten hebben enkel een “adjusted” curve wegens onvoldoende (< 5) metingen? 

Dit wil zeggen dat er te weinig metingen zijn voor een curve met eigen vorm, en  
dat de algemene curve (alle soorten samen) verschoven wordt obv die enkele metingen 
(intercept wordt aangepast). 

Daarom is het van belang om te checken of één rare meting toch geen foute curve creëert.

Zo ja, dan kiezen we beter voor de algemene curve.

```{r}
nr_measured %>% filter(between(n_height_alive, 1, 4)) %>% 
  DT :: datatable(options = list(dom = 'tip'),rownames = FALSE) 
```

Bovenstaande soorten worden in detail bekeken in FM-IA.

Alles OK. 

Enkel Hulst krijgt een vrij hoge curve (voor Hulst), maar de algemene curve ligt nog hoger.



## Soorten clusteren 

We voegen soorten samen wanneer er van een bepaalde soort te weinig metingen zijn.
Dit zien we soms al duidelijk bij het overlopen van de curves in FM-IA, maar
bovenstaande tabel geeft soms nog wat meer duidelijkheid.


### Lork
-	Lork species (sp 40) en Japanse lork ev. samen? Ev. ook met europese lork? : alle lorken zijn adjusted curves, waarbij de japanse en de europese 1 m schelen, maar lork sp ca 7 m lager is 
=> alle lorken samen nemen


```{r}
nr_measured %>% filter(grepl("lork",name_nl, ignore.case = TRUE)) %>% 
  DT :: datatable(filter = 'top', options = list(dom = 'tip'),rownames = FALSE)

```


Dit doen we door ons FM-project `r paste0(forestreserve_short, "_DHcurves_CP_X8_inbo2020")` 
te kopiëren naar een FM-project met de naam `r paste0(forestreserve_short, "_DHcurves_CP_soortenclusters")`

Met behulp van een updatequery veranderen we de soorten 17, 32 en 40 in één soort "1732".

```{r}
# path_to_fieldmap_dhcurves
path_to_clusterproject <- paste0(forestreserve_folder,"/FMprojecten_2024/", forestreserve_short, "_DHcurves_", plot_type, "_soortenclusters/FieldMapData_", forestreserve_short, "_DHcurves_", plot_type, "_soortenclusters.accdb")

path_to_clusterproject

con <- odbcConnectAccess2007(path_to_clusterproject)

# soorten clusteren lork
   query_update <- paste0("UPDATE Trees t SET t.Species = 1732 
                          WHERE t.Species=17 Or t.Species=32 Or t.Species=40") %>% noquote()

   sqlQuery(con,query_update)

odbcClose(con)
```
Vervolgens maken we in dit nieuwe project opnieuw curves aan (log), waarvan we de curves voor soort 1732 bij de lorken plaatsen.
De curve is gebaseerd op 20 metingen, maar blijft wel een "adjusted" curve.



### Berk en els niet

We zouden ook kunnen overwegen om zachte en ruwe berk samen te voegen (werd gedaan 
bij de curves obv 1eSET), maar nu zijn er voor beide soorten apart voldoende metingen.

Idem voor witte en zwarte els.


# Aanpassen parameterfile

De excel-file "HeightParams_Wijnendale_CP.xlsx" aanpassen


## Verklaring toevoegen

Volgende opties zijn mogelijk:

```{r}
# Maak een dataframe met de gegeven gegevens
verklaring <- data.frame(
  Source = c("global", "adjusted_all_species", "all_species"),
  Brondata = c("1eSET+3eSET", "1eSET+3eSET", "1eSET+3eSET"),
  Verklaring = c("eigen curve: voldoende bomen voor de soort beschikbaar", 
                 "globale hoogtecurve van geclusterde soorten, intercept aangepast aan soort", 
                 "globale hoogtecurve van geclusterde soorten")
)

# Toon de dataframe
verklaring %>% DT :: datatable(options = list(dom = 'tip'),rownames = FALSE)
```

- bij de globale soortmodellen als verklaring "eigen curve: 
voldoende bomen voor de soort beschikbaar" toevoegen     
 
- bij de plotmodellen van soorten met 0 metingen, als verklaring "globale hoogtecurve 
van geclusterde soorten" toevoegen     

- bij de plotmodellen van soorten met < 5 metingen, als verklaring "globale hoogtecurve
van geclusterde soorten, intercept aangepast aan soort" toevoegen   

- idem dito voor de soorten met meer dan 4 metingen, waar toch geen eigen curve voor 
opgesteld kon worden (hier zijn dat soorten 69 en 17)



## Verwijderen plotmodellen

De plotmodellen (plotID = 599) van soorten waar ook een globaal model (plotID = <ALL>) 
van is, verwijderen, zodat ssoorten niet dubbel voorkomen in de lijst.


## Toevoegen plotmodellen van geclusterde soorten   

Dit is ahw het ontkoppelen van de geclusterde soorten.

De curve voor de lorken samen, moet bij elke soort apart vermeld worden (sp 17, 32 en 40)


## Kopieren naar folder dataverwerking 

De parameterfile kopiëren naar folder "C:/03_BR/1_DataVerwerkingBR/Data/Hoogtemodellen" 
voor gebruik in R, package forrescalc.


- Eerst de oude parameterfiles die daar staan, hernoemen naar "xxxxx_vs2021.xlsx" en 
verplaatsen naar folder "archief",met behulp van onderstaande code (! versienr aanpassen).    

```{r}
versienr <- "vs2021"

for (decade in c(1, 2)){
  
  # bestaat de file al?
  archive_filename <- paste0(path_to_height_models, "archief/HeightParams_", forestreserve_short, "_", plot_type, "_", decade, "_", versienr, ".xlsx")
  
  if (file.exists(archive_filename)) {
  print(paste0(archive_filename, " already exists!"))
} else {
  print("The file does not exist.")
  parameters_old <- read_excel(paste0(path_to_height_models, "HeightParams_", forestreserve_short, "_", plot_type, "_1.xlsx"))
  write.xlsx(parameters_old, file = archive_filename, showNA = FALSE) 
}
  
}

```




- De parameterfile inlezen.    

```{r}
parameters <- read_excel(path = paste0(path_to_datarequest, "HeightParams_", forestreserve_short, "_", plot_type, ".xlsx"))

# eerste sheet inlezen
```

- De parameterfile opslaan onder `r path_to_height_models`, met een afzonderlijke file per decade.

```{r}
write.xlsx(parameters, file = paste0(path_to_height_models, "HeightParams_", forestreserve_short, "_", plot_type, "_1.xlsx"), showNA = FALSE)  # row.names = TRUE geeft foutmelding

write.xlsx(parameters, file = paste0(path_to_height_models, "HeightParams_", forestreserve_short, "_", plot_type, "_2.xlsx"), showNA = FALSE)

write.xlsx(parameters, file = paste0(path_to_height_models, "HeightParams_", forestreserve_short, "_", plot_type, "_3.xlsx"), showNA = FALSE)
```


- De parameterfile ook direct opslaan in onze teamdrive `r path_to_heightmodels_teamdrive`

```{r eval = FALSE}
write.xlsx(parameters, file = paste0(path_to_heightmodels_teamdrive, "HeightParams_", forestreserve_short, "_", plot_type, "_1.xlsx"), showNA = FALSE)  # row.names = TRUE geeft foutmelding

write.xlsx(parameters, file = paste0(path_to_heightmodels_teamdrive, "HeightParams_", forestreserve_short, "_", plot_type, "_2.xlsx"), showNA = FALSE)

write.xlsx(parameters, file = paste0(path_to_heightmodels_teamdrive, "HeightParams_", forestreserve_short, "_", plot_type, "_3.xlsx"), showNA = FALSE)
```




# Html kopieren naar teamdrive

Html manueel kopieren naar onze teamdrive **_`r paste0("PRJ_BR_Gegevensverwerking/per_gebied/2024_", forestreserve_short)`_**   

Na knitting - manueel

```{r eval = FALSE}
# Specify the path of the file you want to copy
source_file <- here::here(paste0("Scripts/AanmaakHoogteCurves/verkenning_DHcurves_", forestreserve_short, "_", plot_type, "_2024.html"))

# Specify the destination directory where you want to copy the file
destination_dir <- paste0(path_to_dataverwerking_teamdrive, "/per_gebied/2024_", forestreserve_short)

# Copy the file to the destination directory
file.copy(from = source_file, to = destination_dir, overwrite = TRUE)
# ? file.copy
```


