---
title: "Verkenning DHcurves aangemaakt in FM-IA"
author: "Anja Leyman"
date: "20 juli 2020"
output: 
  html_document:
    keep_md: FALSE
    number_sections: yes
    fig_caption: yes
    code_folding: hide
    toc: TRUE
    toc_float:
      collapsed: FALSE
      smooth_scroll: FALSE
---

```{r Rm, eval = FALSE}
rm(list=ls())
```

```{r Setup, include = FALSE}
knitr::opts_chunk$set(
  echo = TRUE,
  eval = TRUE,
  message = FALSE,
  warning = FALSE, 
  fig.width = 9,
  fig.align = TRUE)

library(here)
library(writexl)


# libraries & invoergegevens
source(here::here("scripts/Setup.R"))

```


```{r Setup2}
forestreserve <- "Pruikemakers"
forestreserve_folder <- forestreserve
# plot_type <- "Core area"
plot_type <- "Circular plot"

virt_plot <- 999

# plots_to_exclude <- c(701, 707, 709, 727, 728, 738, 739, 740, 759, 760)
```


```{r Path}
# deze worden ook in "Setup_ForresCalc.R" gedefinieerd, hier ev. extra "paths" toevoegen indien nodig voor huidig script
      # path_to_fieldmap <- "C:/3BR/5_dB_Els_deel2/FieldMapData_dB_Els_deel2.accdb"
      # path_to_git_forresdat <- "C:/3BR/2_VisualisatieDataBR/2Packages/forresdat"
      # 
      # path_to_analysis_set <- "C:/3BR/2_VisualisatieDataBR/1DataVerwerkingBR/Output/BR_analysedb.accdb"
      # path_to_results <- "C:/3BR/2_VisualisatieDataBR/1DataVerwerkingBR/Output/BR_resultaten.accdb"
      # path_to_forrescalc <- "C:/3BR/2_VisualisatieDataBR/2Packages/forrescalc/R/"

# resultaten
path_to_datarequest <- paste0("C:/3BR/4_", forestreserve_folder, "/2AanmaakDHcurves/VirtualTreesHeightCurves")

```


# Vraagstelling

Momenteel gebeurt de meeste dataverwerking in R, maar de aanmaak van DH-curves gebeurt nog steeds in FM-IA.

Tot nu toe werd acces gebuikt om te kijken of er voor elke soort een curve opgesteld was, en of er geen soorten geclusterd dienen te worden.
Dit wordt nu door onderstaand script vervangen.


# Data inladen

**Bosreservaat `r forestreserve`** - **plottype `r plot_type`**.

<!-- In het geval van `r forestreserve` dient ook rekening gehouden te worden met een aantal **verstoorde plots**. -->
<!-- Deze worden niet meegenomen in de verdere dataverwerking.   -->


```{r overview_tables}
con <- odbcConnectAccess2007(path_to_fieldmap)
      dbtablesRaw_1eSET <- sqlTables(con) %>% 
                filter(str_detect(TABLE_NAME, "MSys", negate = TRUE ))
                # wegfilteren van records waar TABLE_NAME "MSys" bevat
odbcClose(con)
```

```{r load_lookuplists}
con <- odbcConnectAccess2007(path_to_fieldmap)

qspecies <- sqlFetch(con, "qSpecies")
qalivedead <- sqlFetch(con, "qAliveDead")
qindshootcop <- sqlFetch(con, "qIndShootCop")
qintactsnag <- sqlFetch(con, "qIntactSnag")

odbcClose(con)

```

```{r load_data}
# trees <- load_data_dendrometry(database = path_to_fieldmap, plottype = plot_type, forest_reserve = forest_reserve, extra_variables = TRUE)
# trees_tmp <- load_data_dendrometry(database = path_to_fieldmap, plottype = "Core area", forest_reserve = "Muizenbos", extra_variables = TRUE)

# gaf foutmelding => achteraf gefilterd
trees <- load_data_dendrometry(database = path_to_fieldmap, plottype = plot_type, extra_variables = TRUE) %>% 
  filter(forest_reserve == forestreserve 
         # & !plot_id %in% plots_to_exclude
         ) %>% 
  mutate(fperiod = as.factor(period))

shoots <- load_data_shoots(database = path_to_fieldmap, extra_variables = TRUE)
stems <- compose_stem_data(trees, shoots)

```

```{r select_height_data}
# names(stems)
stems_height <- stems %>% 
  filter(alive_dead == 11 & intact_snag == 11
         & ind_sht_cop != 11
         & !is.na(height_m)  # levend en intact, geen opgr spil
  ) %>% 
  left_join(qspecies, by = c("species"= "ID")) %>% 
  rename(name_nl = Value1) %>% 
  left_join(qindshootcop, by = c("ind_sht_cop"= "ID")) %>% 
  rename(ind_sht_cop_txt = Value1)
```

# Hoogtemodellen inladen

```{r}

```

# Aantal gemeten hoogtes per soort

```{r}
nr_measured <- stems %>% 
  # filter(alive_dead == 11 & intact_snag == 11) %>% 
  group_by(species) %>% 
  summarize(n = n(),
            n_alive = sum(alive_dead == 11),
            n_dead = sum(alive_dead == 12),
            n_height_all = sum(height_m > 0, na.rm = TRUE), 
            n_height_alive = sum(height_m > 0 & alive_dead == 11 & intact_snag == 11, na.rm = TRUE)) %>%
  ungroup() %>% 
  left_join(qspecies %>% select(ID, name_nl = Value1), by = c("species" = "ID")) %>% 
  arrange(n_height_alive, n_alive)

nr_measured %>% DT :: datatable(options = list(dom = 'tip'),rownames = FALSE) 

write.csv2(nr_measured, paste0(path_to_datarequest, "/nr_measured.csv"))

```


# Soorten die enkel dood of als snag voorkomen
Deze moeten ook toegevoegd worden aan de lijst

```{r}
only_dead <- stems %>% 
  group_by(species) %>% 
  summarize(aantal = n(),
            alive = sum(alive_dead == 11) > 0,
            dead = sum(alive_dead == 12) > 0) %>%
  ungroup() %>% 
  left_join(qspecies %>% select(ID, name_nl = Value1), by = c("species" = "ID")) %>% 
  filter(alive == FALSE & dead == TRUE)

print(only_dead)

```


Voor bosreservaat `r forestreserve` gaat het om volgende soorten: `r only_dead$name_nl` (soort-id `r only_dead$species`)



