---
title: "Verkenning DHcurves aangemaakt in FM-IA"
author: "Anja Leyman"
date: "20 juli 2020"
output: 
  html_document:
    keep_md: FALSE
    number_sections: yes
    fig_caption: yes
    code_folding: hide
    toc: TRUE
    toc_float:
      collapsed: FALSE
      smooth_scroll: FALSE
---

```{r Rm, eval = FALSE}
rm(list=ls())
```

```{r Setup, include = FALSE}
knitr::opts_chunk$set(
  echo = TRUE,
  eval = TRUE,
  message = FALSE,
  warning = FALSE, 
  fig.width = 9,
  fig.align = TRUE)

library(here)
library(writexl)


# libraries & invoergegevens
source(here::here("scripts/Setup.R"))

```


```{r Setup2}
forestreserve <- "Kersselaerspleyn"
# forestreserve <- c("Kersselaerspleyn", "Harras", "Zwaenepoel")
forestreserve_folder <- paste0(path_to_reserves, "4_KerssHarrasZwaenepoel")

plot_type <- "Core area"
# plot_type <- "Circular plot"

virt_plot <- 11001  # niet steeds nodig bij KV's, maar nu eventueel CP's erbij betrekken

extra_CPs <- c(2014, 2015, 2045, 2046, 2047, 2049, 2050, 2051, 2053, 2054, 2055)
# liggen in kernvlakte
# enkel meenemen indien te weinig hoogtemetingen

# !! oppassen dat ik hoogtes niet dupliceer!
# OK, gecheckt!!


```


```{r Path}
# deze worden ook in "Paths.R" gedefinieerd, hier ev. extra "paths" toevoegen indien nodig voor huidig script

# path to height_models
path_to_height_models <- paste0(forestreserve_folder, "/AanmaakDHcurves/Kerss_KV")

# dh-parameters
heightparam <- "HeightParams_Kerss_KV.xlsx"

```


# Vraagstelling

Momenteel gebeurt de meeste dataverwerking in R, maar de aanmaak van DH-curves gebeurt nog steeds in FM-IA.

Tot nu toe werd acces gebuikt om te kijken of er voor elke soort een curve opgesteld was, en of er geen soorten geclusterd dienen te worden.
Dit wordt nu door onderstaand script vervangen.


# Data inladen

**Bosreservaat `r forestreserve`** - **plottype `r plot_type`**.


```{r overview_tables}
con <- odbcConnectAccess2007(path_to_fieldmap_db)
      dbtablesRaw_1eSET <- sqlTables(con) %>% 
                filter(str_detect(TABLE_NAME, "MSys", negate = TRUE ))
                # wegfilteren van records waar TABLE_NAME "MSys" bevat
odbcClose(con)
```

```{r load_lookuplists}
con <- odbcConnectAccess2007(path_to_fieldmap_db)

qspecies <- sqlFetch(con, "qSpecies")
qalivedead <- sqlFetch(con, "qAliveDead")
qindshootcop <- sqlFetch(con, "qIndShootCop")
qintactsnag <- sqlFetch(con, "qIntactSnag")

odbcClose(con)

```

```{r load_data}
trees <- load_data_dendrometry(database = path_to_fieldmap_db, 
                               plottype = plot_type, 
                               forest_reserve = forestreserve, 
                               extra_variables = TRUE) 

shoots <- load_data_shoots(database = path_to_fieldmap_db, extra_variables = TRUE)
# hier kan forest_reserve niet gespecifieerd worden

stems <- compose_stem_data(trees, shoots)
# door samen te voegen, wordt wel enkel het specifieke forest reserve behouden

stems_ <- stems %>% 
  select(forest_reserve, plot_id
         , species
         , dbh_mm
         , height_m
         , alive_dead
         , intact_snag
         , ind_sht_cop
         , period
         , tree_measure_id 
         , common_remark
         , common_remark_shoots)


unique(stems$period)
unique(stems$year)
```

In 1986 enkel eik en beuk. 

```{r trees_1986}
trees_1986 <- load_data_dendrometry_1986(database = path_to_fieldmap_db) %>% 
  select(forest_reserve, plot_id
         , species
         , dbh_mm
         , height_m
         , alive_dead
         , intact_snag
         , ind_sht_cop
         , period
         , tree_measure_id 
         , common_remark
         )

unique(trees_1986$species) 
# [1]  7 87

```


```{r select_height_data}
# names(stems)
stems_height <- stems_ %>% 
  filter(alive_dead == 11 & intact_snag == 11
         & ind_sht_cop != 11
         & !is.na(height_m)  # levend en intact, geen opgr spil
         & (common_remark != 90 | is.na(common_remark))
         & (common_remark_shoots != 90 | is.na(common_remark_shoots))  # 90: uitgebroken top
  ) %>% 
  left_join(qspecies %>% select(ID, Value1), by = c("species"= "ID")) %>% 
  rename(name_nl = Value1) %>% 
  left_join(qindshootcop %>% select(ID, Value1), by = c("ind_sht_cop"= "ID")) %>% 
  rename(ind_sht_cop_txt = Value1) %>% 
  mutate(fperiod = as.factor(period))
```

# Hoogtemodellen inladen

```{r load_heightparameters}
dh_parameters <- read_xlsx(paste0(path_to_height_models, "/", heightparam)) %>% 
  rename(species = Species, forest_reserve = BR) %>% 
  filter(species != "<ALL>") %>% 
  mutate(species = as.integer(species))
```


# Aantal gemeten hoogtes per soort

Momenteel enkel de CP's betrokken die ook effectief in de kernnvlakte gelegen zijn.
Dus alle soorten die hier vermeld worden, komen voor in de KV.
(?? behalve misschien enkele boompjes aan de rand?)

Maar voor de aanmaak van de curves werd reeds beslist om voor esdoorn, haagbeuk en zomereik alle CP's van Kersselaerspleyn te betrekken, anders onvoldoende metingen om een curve te maken.

OPGEPAST: bij de CP's bovendien beslist om voor haagbeuk ook de metingen uit Zwaenepoel erbij te betrekken. Dat gaan we voor de KV ook doen.

```{r only_core_area_and_11_CP}
nr_measured <- stems_ %>% 
  mutate(height_m = ifelse((common_remark != 90 | is.na(common_remark))
                            & (common_remark_shoots != 90 | is.na(common_remark_shoots))
                            , height_m
                            , NA)  # uitgebroken top
        ) %>% 
  # filter(alive_dead == 11 & intact_snag == 11) %>% 
  group_by(species) %>% 
  summarize(n = n(),
            n_alive = sum(alive_dead == 11),
            n_dead = sum(alive_dead == 12),
            n_height_all = sum(height_m > 0, na.rm = TRUE), 
            n_height_alive = sum(height_m > 0 & alive_dead == 11 & intact_snag == 11, na.rm = TRUE)) %>%
  ungroup() %>% 
  left_join(qspecies %>% select(ID, name_nl = Value1), by = c("species" = "ID")) %>% 
  arrange(n_height_alive, n_alive)

nr_measured %>% DT :: datatable(options = list(dom = 'tip'),rownames = FALSE) 

write.csv2(nr_measured, paste0(path_to_height_models, "/nr_measured.csv"))

```


# Soorten die enkel dood of als snag voorkomen
Deze moeten ook toegevoegd worden aan de lijst

```{r}
only_dead <- stems_ %>% 
  group_by(species) %>% 
  summarize(aantal = n(),
            alive = sum(alive_dead == 11) > 0,
            dead = sum(alive_dead == 12) > 0) %>%
  ungroup() %>% 
  left_join(qspecies %>% select(ID, name_nl = Value1), by = c("species" = "ID")) %>% 
  filter(alive == FALSE & dead == TRUE)

print(only_dead)

```


Voor bosreservaat `r forestreserve` gaat het om volgende soorten: `r only_dead$name_nl` (soort-id `r only_dead$species`)

