---
title: "Vergelijking van de DHcurves obv CP's Kersselaerspleyn en Zwaenepoel: samen en afzonderlijk"
author: "Anja Leyman"
date: "`r Sys.Date()`"
output: 
  html_document:
    keep_md: FALSE
    number_sections: yes
    fig_caption: yes
    code_folding: hide
    toc: TRUE
    toc_float:
      collapsed: FALSE
      smooth_scroll: FALSE
---

```{r Rm, eval = FALSE}
rm(list=ls())
```

```{r Setup, include = FALSE}
knitr::opts_chunk$set(
  echo = TRUE,
  eval = TRUE,
  message = FALSE,
  warning = FALSE, 
  fig.width = 9,
  fig.align = TRUE)

library(here)
library(writexl)


# libraries & invoergegevens
source(here::here("scripts/Setup.R"))
```


```{r Setup2}
forestreserve <- c("Kersselaerspleyn", "Zwaenepoel")
forestreserve_folder <- paste0(path_to_reserves, "4_KerssHarrasZwaenepoel")

plot_type <- "Circular plot"

virt_plot <- 20002100 
```


```{r Path}
# deze worden ook in "Paths.R" gedefinieerd, hier ev. extra "paths" toevoegen indien nodig voor huidig script
path_to_KerssZwaen <- paste0(forestreserve_folder, "/AanmaakDHcurves/KerssZwaenep_CP")

# ook van Kers en Zwaenepoel afzonderlijk
path_to_Kerss <- paste0(forestreserve_folder, "/AanmaakDHcurves/Kerss_CP")
path_to_Zwaen <- paste0(forestreserve_folder, "/AanmaakDHcurves/Zwaenepoel_CP")

# dh-parameters
heightparam_KerssZwaen <- "HeightParams_KerssZwaenep_CP.xlsx"
heightparam_Kerss <- "HeightParams_Kerss_CP.xlsx"
heightparam_Zwaen <- "HeightParams_Zwaenep_CP.xlsx"

```


# Vraagstelling

Kunnen we voor bepaalde soorten de hoogtemetingen uit beide sites samen nemen?

Voor sommmige soorten die weinig voorkomen kan dit een meerwaarde zijn: 

- kan extrapolatie vermijden
- kan voor eigen curve zorgen ipv een verschoven curve
- ...



# Data inladen

Data van cirkelplots Kersselaerspleyn en Zwaenepoel: plot_id's 2000-2065 en 2100-2185.

```{r overview_tables}
con <- odbcConnectAccess2007(path_to_fieldmap_db)
      dbtablesRaw_1eSET <- sqlTables(con) %>% 
                filter(str_detect(TABLE_NAME, "MSys", negate = TRUE ))
                # wegfilteren van records waar TABLE_NAME "MSys" bevat
odbcClose(con)
```

```{r load_lookuplists}
con <- odbcConnectAccess2007(path_to_fieldmap_db)

qspecies <- sqlFetch(con, "qSpecies")
qalivedead <- sqlFetch(con, "qAliveDead")
qindshootcop <- sqlFetch(con, "qIndShootCop")
qintactsnag <- sqlFetch(con, "qIntactSnag")
qplottype <- sqlFetch(con, "qPlotType")

odbcClose(con)

```

```{r load_data}
trees <- load_data_dendrometry(database = path_to_fieldmap_db, 
                               # plottype = plot_type, 
                               # forest_reserve = forestreserve, 
                               extra_variables = TRUE) %>%  
  filter(forest_reserve %in% forestreserve & plottype == 20) 

shoots <- load_data_shoots(database = path_to_fieldmap_db, extra_variables = TRUE)
# hier kan forest_reserve niet gespecifieerd worden

stems <- compose_stem_data(trees, shoots)
# door samen te voegen, wordt wel enkel het specifieke forest reserve behouden

stems_ <- stems %>% 
  select(forest_reserve, plot_id
         , species
         , dbh_mm
         , height_m
         , alive_dead
         , intact_snag
         , ind_sht_cop
         , period
         , tree_measure_id 
         , common_remark
         , common_remark_shoots)
```

```{r select_height_data}
# names(stems)
stems_height <- stems_ %>% 
  filter(alive_dead == 11 & intact_snag == 11
         & ind_sht_cop != 11
         & !is.na(height_m)  # levend en intact, geen opgr spil
         & (common_remark != 90 | is.na(common_remark))
         & (common_remark_shoots != 90 | is.na(common_remark_shoots))  # 90: uitgebroken top
  ) %>% 
  left_join(qspecies %>% select(ID, Value1), by = c("species"= "ID")) %>% 
  rename(name_nl = Value1) %>% 
  left_join(qindshootcop %>% select(ID, Value1), by = c("ind_sht_cop"= "ID")) %>% 
  rename(ind_sht_cop_txt = Value1) %>% 
  mutate(fperiod = as.factor(period))

names(stems_height)

```

```{r outlier}
# in FM-IA een outlier gedetecteerd => verwijderen
# 485	16	27	Haagbeuk

stems_height_ <- stems_height %>% 
  filter(!(species == 27 & height_m == 16 & dbh_mm == 485))

stems_height <- stems_height_
```


# Hoogtemodellen inladen

```{r load_heightparameters}
# path_to_KerssZwaen <- paste0(forestreserve_folder, "/AanmaakDHcurves/KerssZwaenep_CP")path_to_Kerss <- paste0(forestreserve_folder, "/AanmaakDHcurves/Kerss_CP")
# path_to_Zwaen <- paste0(forestreserve_folder, "/AanmaakDHcurves/Zwaenepoel_CP")
# 
# # dh-parameters
# heightparam_KerssZwaen <- "HeightParams_KerrsZwaenep_CP.xlsx"
# heightparam_Kerss <- "HeightParams_Kerrs_CP.xlsx"
# heightparam_Zwaen <- "HeightParams_Zwaenep_CP.xlsx"

dh_kerss <- read_xlsx(paste0(path_to_Kerss, "/", heightparam_Kerss)) %>% 
  rename(species = Species, forest_reserve = BR) %>% 
  filter(species != "<ALL>") %>% 
  mutate(species = as.integer(species))

dh_zwaen <- read_xlsx(paste0(path_to_Zwaen, "/", heightparam_Zwaen)) %>% 
  rename(species = Species, forest_reserve = BR) %>% 
  filter(species != "<ALL>") %>% 
  mutate(species = as.integer(species))

dh_kersszwaen <- read_xlsx(paste0(path_to_KerssZwaen, "/", heightparam_KerssZwaen)) %>% 
  rename(species = Species, forest_reserve = BR) %>% 
  filter(species != "<ALL>") %>% 
  mutate(species = as.integer(species))

```

# Vergelijking


```{r list_soorten}
listspecies1 <- c(7, 87, 27, 16, 14, 32, 44)  # veel voorkomende - eigen curve 

listspecies2 <- c(3, 26, 39, 52, 57, 61, 64, 77, 81, 83)  # weinig => ? mag ik deze samennemen

```



## Eenvoudige smoother functie

Alle soorten samen

```{r eval = FALSE}
names(stems_height)
nrow(stems_height)
```

```{r graph_all}
p1 <- ggplot(stems_height, aes(dbh_mm, height_m)) + geom_point(aes(color = forest_reserve)) + geom_smooth(aes(color = forest_reserve)) 
p1

```


## Height tov predicted height

Hoogte voorspellen obv curves eigen reservaat (`pred_height`) en obv overkoepelende curves (`pred_height_KZ`).
Voor de volledigheid ook eens voor alle bomen enkel obv Kerss en enkel obv Zwaenepoel (resp. `pred_height_K` en `ored_height_Z`)

```{r calc_pred_heights}
unique(stems_height$forest_reserve)
# [1] "Kersselaerspleyn" "Zwaenepoel" 

names(stems_height_)

stems_height_ <- stems_height %>% 
  left_join(dh_kerss %>% select(-forest_reserve), by = c("species")) %>% 
  mutate(pred_height_K = 1.3 + exp(.data$P1 + .data$P2 / (.data$dbh_mm / 10)), 
         pred_height = pred_height_K) %>% 
  select(-c(16:25)) %>% 
  left_join(dh_zwaen %>% select(-forest_reserve), by = c("species")) %>% 
  mutate(pred_height_Z = 1.3 + exp(.data$P1 + .data$P2 / (.data$dbh_mm / 10)),
         pred_height = ifelse(forest_reserve == "Zwaenepoel", 
                              pred_height_Z,
                              pred_height) 
  ) %>% 
  select(-c(18:27)) %>% 
  left_join(dh_kersszwaen %>% select(-forest_reserve), by = c("species")) %>% 
  mutate(pred_height_KZ = 1.3 + exp(.data$P1 + .data$P2 / (.data$dbh_mm / 10))) %>% 
  select(-c(19:28)) %>% 
  # left_join(qspecies %>% select(ID, name_nl = Value1), by = c("species" = "ID")) %>% 
  mutate(species = as.factor(species))

```

Voorspelde hoogte tov gemeten hoogte:   

- meerdere soorten samen (de meest voorkomende)
- Kerss en Zwaenepoel afzonderlijk   
- met eigen curve én met gemeenschappelijke curve  

```{r graph_height_vs_predicted_specific_species}
listspecies <- listspecies1 # veel voorkomende

p2 <- ggplot(stems_height_ %>% filter(species %in% listspecies), aes(height_m, pred_height)) + 
  geom_point(aes(color = name_nl)) + 
  geom_abline(intercept = 0, slope = 1) + 
  facet_wrap(~forest_reserve)
p3 <- ggplot(stems_height_ %>% filter(species %in% listspecies), aes(height_m, pred_height_KZ)) + 
  geom_point(aes(color = name_nl)) + 
  geom_abline(intercept = 0, slope = 1) + 
  facet_wrap(~forest_reserve)
grid.arrange(p2, p3)

```

```{r graph_height_vs_predicted_specific_species_Kerss, eval = FALSE}
listspecies <- listspecies1 # veel voorkomende
subsite <- "Kersselaerspleyn"

p2 <- ggplot(stems_height_ %>% filter(species %in% listspecies & forest_reserve == subsite), 
             aes(height_m, pred_height)) + 
  geom_point(aes(color = name_nl)) + 
  geom_abline(intercept = 0, slope = 1) + 
  facet_wrap(~name_nl)
p3 <- ggplot(stems_height_ %>% filter(species %in% listspecies & forest_reserve == subsite),
             aes(height_m, pred_height_KZ)) + 
  geom_point(aes(color = name_nl)) + 
  geom_abline(intercept = 0, slope = 1) + 
  facet_wrap(~name_nl)
grid.arrange(p2, p3)

```


## Visualisatie van curves

- blauw:  Kerss
- groen: zwaen
- rood : KZ samen


### Beuk

```{r beuk_K, eval = FALSE}
listspecies <- c(7)
subsite <- "Kersselaerspleyn"

p4 <- ggplot(stems_height_ %>% filter(species %in% listspecies & forest_reserve == subsite),
             aes(dbh_mm, height_m)) + 
  geom_point(aes(color = forest_reserve)) +
  geom_smooth(aes(x = dbh_mm, y = pred_height), color = "dark blue", linetype = "solid", size=0.5) + 
  geom_smooth(aes(x = dbh_mm, y = pred_height_KZ), color = "red", linetype = "dashed", size=0.5) + 
  geom_smooth(aes(x = dbh_mm, y = pred_height_Z), color = "green", linetype = "dashed", size=0.5) +
  

p4

stems_height_ %>% filter(species %in% listspecies & forest_reserve == subsite) %>% nrow
```

```{r beuk_Z, eval = FALSE}
listspecies <- c(7)
subsite <- "Zwaenepoel"

p5 <- ggplot(stems_height_ %>% filter(species %in% listspecies & forest_reserve == subsite),
             aes(dbh_mm, height_m)) + 
  geom_point(aes(color = forest_reserve)) +
  geom_smooth(aes(x = dbh_mm, y = pred_height), color = "blue", linetype = "solid", size=0.5) + 
  geom_smooth(aes(x = dbh_mm, y = pred_height_KZ), color = "red", linetype = "dashed", size=0.5) + 
  geom_smooth(aes(x = dbh_mm, y = pred_height_K), color = "green", linetype = "dashed", size=0.5) 

p5

grid.arrange(p4, p5, nrow = 1)

stems_height_ %>% filter(species %in% listspecies & forest_reserve == subsite) %>% nrow
stems_height_ %>% filter(species %in% listspecies) %>% nrow()
```


```{r beuk_KZ}
listspecies <- c(7)
# subsite <- "Kersselaerspleyn"

p4 <- ggplot(stems_height_ %>% filter(species %in% listspecies),
             aes(dbh_mm, height_m)) + 
  geom_point(aes(color = forest_reserve)) +
  scale_color_manual(values=c("blue", "green")) + 
  geom_smooth(aes(x = dbh_mm, y = pred_height_K), color = "dark blue", linetype = "solid", size=0.5) + 
  geom_smooth(aes(x = dbh_mm, y = pred_height_KZ), color = "red", linetype = "longdash", size=1) + 
  geom_smooth(aes(x = dbh_mm, y = pred_height_Z), color = "dark green", linetype = "solid", size=0.5) +
  facet_wrap(~forest_reserve) + 
  theme(legend.position = "none") + 
  scale_y_continuous(minor_breaks = seq(0 , 50, 1), breaks = seq(0, 50, 10))
  
p4

# stems_height_ %>% filter(species %in% listspecies & forest_reserve == subsite) %>% nrow
```



### Zomereik

```{r eik_K, eval = FALSE}
listspecies <- c(87)
subsite <- "Kersselaerspleyn"

p4 <- ggplot(stems_height_ %>% filter(species %in% listspecies & forest_reserve == subsite),
             aes(dbh_mm, height_m)) + 
  geom_point(aes(color = forest_reserve)) +
  geom_smooth(aes(x = dbh_mm, y = pred_height), color = "blue", linetype = "solid", size=0.5) + 
  geom_smooth(aes(x = dbh_mm, y = pred_height_KZ), color = "red", linetype = "dashed", size=0.5) 

p4

stems_height_ %>% filter(species %in% listspecies & forest_reserve == subsite) %>% nrow
```

```{r eik_Z, eval = FALSE}
listspecies <- c(87)
subsite <- "Zwaenepoel"

p5 <- ggplot(stems_height_ %>% filter(species %in% listspecies & forest_reserve == subsite),
             aes(dbh_mm, height_m)) + 
  geom_point(aes(color = forest_reserve)) +
  geom_smooth(aes(x = dbh_mm, y = pred_height), color = "blue", linetype = "solid", size=0.5) + 
  geom_smooth(aes(x = dbh_mm, y = pred_height_KZ), color = "red", linetype = "dashed", size=0.5) 

p5

grid.arrange(p4, p5, nrow = 1)

stems_height_ %>% filter(species %in% listspecies & forest_reserve == subsite) %>% nrow
stems_height_ %>% filter(species %in% listspecies) %>% nrow()
```


```{r eik_KZ}
listspecies <- c(87)
# subsite <- "Kersselaerspleyn"

p4 <- ggplot(stems_height_ %>% filter(species %in% listspecies),
             aes(dbh_mm, height_m)) + 
  geom_point(aes(color = forest_reserve)) +
  scale_color_manual(values=c("blue", "green")) + 
  geom_smooth(aes(x = dbh_mm, y = pred_height_K), color = "dark blue", linetype = "solid", size=1) + 
  geom_smooth(aes(x = dbh_mm, y = pred_height_KZ), color = "red", linetype = "longdash", size=1) + 
  geom_smooth(aes(x = dbh_mm, y = pred_height_Z), color = "dark green", linetype = "solid", size=1) +
  facet_wrap(~forest_reserve) + 
  theme(legend.position = "none") + 
  scale_y_continuous(minor_breaks = seq(0 , 50, 1), breaks = seq(0, 50, 10))
  
p4

# stems_height_ %>% filter(species %in% listspecies & forest_reserve == subsite) %>% nrow
```


### Overige soorten

#### Soorten met eigen curve

Enkel Kersselaerspleyn

```{r Kerss_KZ}
listspecies <- c(27, 16, 14, 32, 44)
# listspecies <- listspecies1
subsite <- "Kersselaerspleyn"

p4 <- ggplot(stems_height_ %>% filter(species %in% listspecies & forest_reserve == subsite),
             aes(dbh_mm, height_m)) + 
  geom_point(aes(color = forest_reserve)) +
  scale_color_manual(values=c("blue", "green")) + 
  geom_smooth(aes(x = dbh_mm, y = pred_height_K), color = "dark blue", linetype = "solid", size=0.5) + 
  geom_smooth(aes(x = dbh_mm, y = pred_height_KZ), color = "red", linetype = "longdash", size=1) + 
  geom_smooth(aes(x = dbh_mm, y = pred_height_Z), color = "dark green", linetype = "solid", size=0.5) +
  facet_wrap(~name_nl) + 
  theme(legend.position = "none") + 
  scale_y_continuous(minor_breaks = seq(0 , 50, 1), breaks = seq(0, 50, 10))
  
p4

# stems_height_ %>% filter(species %in% listspecies & forest_reserve == subsite) %>% nrow
```

Samen met Zwaenepoel


```{r KerssZwaen_KZ}
listspecies <- c(27, 16, 14, 32, 44)
# listspecies <- listspecies1
# subsite <- "Kersselaerspleyn"

p4 <- ggplot(stems_height_ %>% filter(species %in% listspecies),
             aes(dbh_mm, height_m)) + 
  geom_point(aes(color = forest_reserve)) +
  scale_color_manual(values=c("blue", "green")) + 
  geom_smooth(aes(x = dbh_mm, y = pred_height_K), color = "dark blue", linetype = "solid", size=0.5) + 
  geom_smooth(aes(x = dbh_mm, y = pred_height_KZ), color = "red", linetype = "longdash", size=1) + 
  geom_smooth(aes(x = dbh_mm, y = pred_height_Z), color = "dark green", linetype = "solid", size=0.5) +
  facet_wrap(~name_nl) + 
  theme(legend.position = "top") + 
  scale_y_continuous(minor_breaks = seq(0 , 50, 1), breaks = seq(0, 50, 10))
  
p4

# stems_height_ %>% filter(species %in% listspecies & forest_reserve == subsite) %>% nrow
```

#### Zeldzame soorten 

Geen afzonderlijke curve mogelijk

```{r Kerss_zeldz_KZ}
listspecies <- listspecies2
subsite <- "Kersselaerspleyn"

p4 <- ggplot(stems_height_ %>% filter(species %in% listspecies & forest_reserve == subsite),
             aes(dbh_mm, height_m)) + 
  geom_point(aes(color = forest_reserve)) +
  scale_color_manual(values=c("blue", "green")) + 
  geom_smooth(aes(x = dbh_mm, y = pred_height_K), color = "dark blue", linetype = "solid", size=0.5) + 
  geom_smooth(aes(x = dbh_mm, y = pred_height_KZ), color = "red", linetype = "longdash", size=1) + 
  geom_smooth(aes(x = dbh_mm, y = pred_height_Z), color = "dark green", linetype = "solid", size=1) +
  facet_wrap(~name_nl) + 
  theme(legend.position = "top") + 
  scale_y_continuous(minor_breaks = seq(0 , 50, 1), breaks = seq(0, 50, 10))
  
p4

# stems_height_ %>% filter(species %in% listspecies & forest_reserve == subsite) %>% nrow
```


Maar wel soms wanneer we de cirkelplots van de uitbreiding (Zwaenepoel) erbij nemen

```{r KerssZwaen_zeldz_KZ2}
listspecies <- listspecies2
# subsite <- "Kersselaerspleyn"

p4 <- ggplot(stems_height_ %>% filter(species %in% listspecies),
             aes(dbh_mm, height_m)) + 
  geom_point(aes(color = forest_reserve)) +
  scale_color_manual(values=c("blue", "green")) + 
  geom_smooth(aes(x = dbh_mm, y = pred_height_K), color = "dark blue", linetype = "solid", size=0.5) + 
  geom_smooth(aes(x = dbh_mm, y = pred_height_KZ), color = "red", linetype = "longdash", size=1) + 
  geom_smooth(aes(x = dbh_mm, y = pred_height_Z), color = "dark green", linetype = "solid", size=1) +
  facet_wrap(~name_nl) + 
  theme(legend.position = "top") + 
  scale_y_continuous(minor_breaks = seq(0 , 50, 1), breaks = seq(0, 50, 10))
  
p4

# stems_height_ %>% filter(species %in% listspecies & forest_reserve == subsite) %>% nrow
```


# Hoogteverschillen

We zien dat er vooral bij beuk een verschil is tss Kerss en Zwaenepoel, en dan vooral bij de maximale hoogtes: een verschil van 2 m.  

Bij zomereik is het verschil slechts 1 m.

- beuk: 

++ gemiddelde hoogte in Kersselaerspleyn:  `r round(mean(stems_height_[stems_height_$species == 7, ]$pred_height_K, na.rm = T), 1)`    
++ gemiddelde hoogte in Zwaenepoel:  `r round(mean(stems_height_[stems_height_$species == 7, ]$pred_height_Z, na.rm = T), 1)`  
++ max. hoogte in Kersselaerspleyn:  `r round(max(stems_height_[stems_height_$species == 7, ]$pred_height_K, na.rm = T), 1)`  
++ max. hoogte in Zwaenepoel:  `r round(max(stems_height_[stems_height_$species == 7, ]$pred_height_Z, na.rm = T),1)`  

- zomereik:   

++ gemiddelde hoogte in Kersselaerspleyn:  `r round(mean(stems_height_[stems_height_$species == 87, ]$pred_height_K, na.rm = T), 1)`    
++ gemiddelde hoogte in Zwaenepoel:  `r round(mean(stems_height_[stems_height_$species == 87, ]$pred_height_Z, na.rm = T), 1)`  
++ max. hoogte in Kersselaerspleyn:  `r round(max(stems_height_[stems_height_$species == 87, ]$pred_height_K, na.rm = T), 1)`  
++ max. hoogte in Zwaenepoel:  `r round(max(stems_height_[stems_height_$species == 87, ]$pred_height_Z, na.rm = T),1)`  

- tamme kastanje:   

++ gemiddelde hoogte in Kersselaerspleyn:  `r round(mean(stems_height_[stems_height_$species == 64, ]$pred_height_K, na.rm = T), 1)`    
++ gemiddelde hoogte in Zwaenepoel:  `r round(mean(stems_height_[stems_height_$species == 64, ]$pred_height_Z, na.rm = T), 1)`  
++ max. hoogte in Kersselaerspleyn:  `r round(max(stems_height_[stems_height_$species == 64, ]$pred_height_K, na.rm = T), 1)`  
++ max. hoogte in Zwaenepoel:  `r round(max(stems_height_[stems_height_$species == 64, ]$pred_height_Z, na.rm = T),1)`  

- algemeen:  

++ gemiddelde hoogte in Kersselaerspleyn:  `r round(mean(stems_height_$pred_height_K, na.rm = T), 1)`    
++ gemiddelde hoogte in Zwaenepoel:  `r round(mean(stems_height_$pred_height_Z, na.rm = T), 1)`  


# Besluit

Voor de **soorten met veel metingen** zoals eik en beuk, gebruiken we de eigen curves.  

Voor de **soorten met voldoende metingen voor eigen curve** opteren we om de eigen curve te gebruiken (es, esdoorn), tenzij wanneer er een duidelijke meerwaarde is om de metingen van de uitbreiding erbij te nemen.  
Dat is het geval voor Haagbeuk.  
Bij de ander soorten is er ofwel heel weinig verschil ofwel net een te groot verschil (bv. Japanse lork: de lork in Zwaenepoel lijkt minder hoog én we hebben voldoende metingen).  


Ook voor de **soorten met héél weinig metingen** (berk, lijsterbes, ...) zijn de gezamenlijke curves een betere optie dan de algemene curve voor alle soorten samen.   
Zie word-document.   
Voor berk, els en spaanse aak gebruiken we de gezamenlijke curve.  
Voor de overige niet, omdat er maar één meting is, er geen metingen zijn in Zwaenepoel of omdat de hoogtes in Zwaenepoel veel hoger liggen (bv. tKa).  


```{r verschil_in_hooogte, eval = FALSE}
# beuk
mean(stems_height_[stems_height_$species == 7, ]$pred_height_K, na.rm = T)
mean(stems_height_[stems_height_$species == 7, ]$pred_height_Z, na.rm = T)

# tKa
mean(stems_height_[stems_height_$species == 64, ]$pred_height_K, na.rm = T)
mean(stems_height_[stems_height_$species == 64, ]$pred_height_Z, na.rm = T)
max(stems_height_[stems_height_$species == 64, ]$pred_height_K, na.rm = T)
max(stems_height_[stems_height_$species == 64, ]$pred_height_Z, na.rm = T)
max(stems_height_[stems_height_$species == 64, ]$pred_height_KZ, na.rm = T)
```


