---
title: "Vergelijking van de DHcurves obv CP's Kersselaerspleyn en Zwaenepoel: samen en afzonderlijk"
author: "Anja Leyman"
date: "`r Sys.Date()`"
output: 
  html_document:
    keep_md: FALSE
    number_sections: yes
    fig_caption: yes
    code_folding: hide
    toc: TRUE
    toc_float:
      collapsed: FALSE
      smooth_scroll: FALSE
---

```{r Rm, eval = FALSE}
rm(list=ls())
```

```{r Setup, include = FALSE}
knitr::opts_chunk$set(
  echo = TRUE,
  eval = TRUE,
  message = FALSE,
  warning = FALSE, 
  fig.width = 9,
  fig.align = TRUE)

library(here)
library(writexl)


# libraries & invoergegevens
source(here::here("scripts/Setup.R"))
```


```{r Setup2}
forestreserve <- c("Kersselaerspleyn", "Zwaenepoel")
forestreserve_folder <- paste0(path_to_reserves, "4_KerssHarrasZwaenepoel")

plot_type <- "Circular plot"

virt_plot <- 20002100 
```


```{r Path}
# deze worden ook in "Paths.R" gedefinieerd, hier ev. extra "paths" toevoegen indien nodig voor huidig script
path_to_KerssZwaen <- paste0(forestreserve_folder, "/AanmaakDHcurves/KerssZwaenep_CP")

# ook van Kers en Zwaenepoel afzonderlijk
path_to_Kerss <- paste0(forestreserve_folder, "/AanmaakDHcurves/Kerss_CP")
path_to_Zwaen <- paste0(forestreserve_folder, "/AanmaakDHcurves/Zwaenepoel_CP")

# dh-parameters
heightparam_KerssZwaen <- "HeightParams_KerrsZwaenep_CP.xlsx"
heightparam_Kerss <- "HeightParams_Kerrs_CP.xlsx"
heightparam_Zwaen <- "HeightParams_Zwaenep_CP.xlsx"

```


# Vraagstelling

Kunnen we voor bepaalde soorten de hoogtemetingen uit beide sites samen nemen?

Voor sommmige soorten die weinig voorkomen kan dit een meerwaarde zijn: 

- kan extrapolatie vermijden
- kan voor eigen curve zorgen ipv een verschoven curve
- ...



# Data inladen

Data van cirkelplots Kersselaerspleyn en Zwaenepoel: plot_id's 2000-2065 en 2100-2185.

```{r overview_tables}
con <- odbcConnectAccess2007(path_to_fieldmap_db)
      dbtablesRaw_1eSET <- sqlTables(con) %>% 
                filter(str_detect(TABLE_NAME, "MSys", negate = TRUE ))
                # wegfilteren van records waar TABLE_NAME "MSys" bevat
odbcClose(con)
```

```{r load_lookuplists}
con <- odbcConnectAccess2007(path_to_fieldmap_db)

qspecies <- sqlFetch(con, "qSpecies")
qalivedead <- sqlFetch(con, "qAliveDead")
qindshootcop <- sqlFetch(con, "qIndShootCop")
qintactsnag <- sqlFetch(con, "qIntactSnag")
qplottype <- sqlFetch(con, "qPlotType")

odbcClose(con)

```

```{r load_data}
trees <- load_data_dendrometry(database = path_to_fieldmap_db, 
                               # plottype = plot_type, 
                               # forest_reserve = forestreserve, 
                               extra_variables = TRUE) %>%  
  filter(forest_reserve %in% forestreserve & plottype == 20) 

shoots <- load_data_shoots(database = path_to_fieldmap_db, extra_variables = TRUE)
# hier kan forest_reserve niet gespecifieerd worden

stems <- compose_stem_data(trees, shoots)
# door samen te voegen, wordt wel enkel het specifieke forest reserve behouden

```

```{r select_height_data}
# names(stems)
stems_height <- stems %>% 
  filter(alive_dead == 11 & intact_snag == 11
         & ind_sht_cop != 11
         & !is.na(height_m)  # levend en intact, geen opgr spil
         & (common_remark != 90 | is.na(common_remark))
         & (common_remark_shoots != 90 | is.na(common_remark_shoots))  # 90: uitgebroken top
  ) %>% 
  left_join(qspecies %>% select(ID, Value1), by = c("species"= "ID")) %>% 
  rename(name_nl = Value1) %>% 
  left_join(qindshootcop %>% select(ID, Value1), by = c("ind_sht_cop"= "ID")) %>% 
  rename(ind_sht_cop_txt = Value1) %>% 
  mutate(fperiod = as.factor(period))

names(stems_height)

stems_height_<- stems_height %>% 
  select(forest_reserve, plot_id
         , species
         , dbh_mm
          ,height_m
          ,alive_dead
          ,intact_snag
          ,ind_sht_cop
          ,period
         ,tree_measure_id)

```

```{r outlier}
# in FM-IA een outlier gedetecteerd => verwijderen
# 485	16	27	Haagbeuk

stems_height_ <- stems_height_ %>% 
  filter(!(species == 27 & height_m == 16 & dbh_mm == 485))

stems_height <- stems_height_
```


# Hoogtemodellen inladen

```{r load_heightparameters}
# path_to_KerssZwaen <- paste0(forestreserve_folder, "/AanmaakDHcurves/KerssZwaenep_CP")path_to_Kerss <- paste0(forestreserve_folder, "/AanmaakDHcurves/Kerss_CP")
# path_to_Zwaen <- paste0(forestreserve_folder, "/AanmaakDHcurves/Zwaenepoel_CP")
# 
# # dh-parameters
# heightparam_KerssZwaen <- "HeightParams_KerrsZwaenep_CP.xlsx"
# heightparam_Kerss <- "HeightParams_Kerrs_CP.xlsx"
# heightparam_Zwaen <- "HeightParams_Zwaenep_CP.xlsx"

dh_kerss <- read_xlsx(paste0(path_to_Kerss, "/", heightparam_Kerss)) %>% 
  rename(species = Species, forest_reserve = BR) %>% 
  filter(species != "<ALL>") %>% 
  mutate(species = as.integer(species))

dh_zwaen <- read_xlsx(paste0(path_to_Zwaen, "/", heightparam_Zwaen)) %>% 
  rename(species = Species, forest_reserve = BR) %>% 
  filter(species != "<ALL>") %>% 
  mutate(species = as.integer(species))

dh_kersszwaen <- read_xlsx(paste0(path_to_KerssZwaen, "/", heightparam_KerssZwaen)) %>% 
  rename(species = Species, forest_reserve = BR) %>% 
  filter(species != "<ALL>") %>% 
  mutate(species = as.integer(species))

```

# Vergelijking


```{r list_soorten}
listspecies1 <- c(7, 87, 27, 16, 14)  # veel voorkomende

listspecies2 <- c(44, 57, 61, 64, 81, 83)  # weinig => ? mag ik deze samennemen

```



## Puntenwolk met gemeten hoogte ifv dbh & smoother functie

```{r}
names(stems_height)
nrow(stems_height)

```

Ik ga proberen een grafiek te maken waar  
- alle metingen als punten, kleur volgens forest_reserve (Kerss vs Zwaen)
- de drie curves: enkel obv kerss, enkel obv Zwaen, obv beide sites
! dat is per soort

Eventueel eerst een selecti evan soorten
Of twee lijsten: meer en minder voorkomende soorten


Of voorspelde waarde uitzetten tegenover gemeten hoogte en dan abline: systematische overschatting  of onderschatting? 
En dan kleur of facet wrap per soort




```{r graph_all}
p1 <- ggplot(stems_height, aes(dbh_mm, height_m)) + geom_point(aes(color = forest_reserve)) + geom_smooth(aes(color = forest_reserve)) 
p1

```


## Puntenwolk height tov predicted height + bissectrice

Hoogte voorspellen obv curves eigen reservaat (`pred_height`) en obv overkoepelende curves (`pred_height_KZ`).
Voor de volledigheid ook eens voor alle bomen enkel obv Kerss en enkel obv Zwaenepoel (resp. `pred_height_K` en `ored_height_Z`)

```{r calc_pred_heights}
unique(stems_height$forest_reserve)
# [1] "Kersselaerspleyn" "Zwaenepoel" 

names(stems_height_)
# stems_height_ <- stems_height %>% 
#   left_join(dh_kerss, by = c("forest_reserve", "species")) %>% 
#   mutate(pred_height_K = 1.3 + exp(.data$P1 + .data$P2 / (.data$dbh_mm / 10)), 
#          pred_height = pred_height_K) %>% 
#   select(-c(11:20)) %>% 
#   left_join(dh_zwaen, by = c("forest_reserve", "species")) %>% 
#   mutate(pred_height_Z = 1.3 + exp(.data$P1 + .data$P2 / (.data$dbh_mm / 10)),
#          pred_height = ifelse(forest_reserve == "Zwaenepoel", 
#                               pred_height_Z,
#                               pred_height) 
#   ) %>% 
#   select(-c(13:22)) %>% 
#   left_join(dh_kersszwaen %>% select(-forest_reserve), by = c("species")) %>% 
#   mutate(pred_height_KZ = 1.3 + exp(.data$P1 + .data$P2 / (.data$dbh_mm / 10))) %>% 
#   select(-c(14:23)) %>% 
#   mutate(species = as.factor(species))

stems_height_ <- stems_height %>% 
  left_join(dh_kerss %>% select(-forest_reserve), by = c("species")) %>% 
  mutate(pred_height_K = 1.3 + exp(.data$P1 + .data$P2 / (.data$dbh_mm / 10)), 
         pred_height = pred_height_K) %>% 
  select(-c(11:20)) %>% 
  left_join(dh_zwaen %>% select(-forest_reserve), by = c("species")) %>% 
  mutate(pred_height_Z = 1.3 + exp(.data$P1 + .data$P2 / (.data$dbh_mm / 10)),
         pred_height = ifelse(forest_reserve == "Zwaenepoel", 
                              pred_height_Z,
                              pred_height) 
  ) %>% 
  select(-c(13:22)) %>% 
  left_join(dh_kersszwaen %>% select(-forest_reserve), by = c("species")) %>% 
  mutate(pred_height_KZ = 1.3 + exp(.data$P1 + .data$P2 / (.data$dbh_mm / 10))) %>% 
  select(-c(14:23)) %>% 
  left_join(qspecies %>% select(ID, NameNl = Value1), by = c("species" = "ID")) %>% 
    mutate(species = as.factor(species))

```

Voorspelde hoogte tov gemeten hoogte:  
- alle soorten samen
- Kerss en Zwaenepoel afzonderlijk
- met eigen curve én met gemeenschappelijke curve

```{r graph_height_vs_predicted}
p2 <- ggplot(stems_height_, aes(height_m, pred_height)) + 
  geom_point(aes(color = species)) + 
  geom_abline(intercept = 0, slope = 1) + 
  facet_wrap(~forest_reserve)

p2


p3 <- ggplot(stems_height_, aes(height_m, pred_height_KZ)) + 
  geom_point(aes(color = species)) + 
  geom_abline(intercept = 0, slope = 1) + 
  facet_wrap(~forest_reserve)

p3

grid.arrange(p2, p3)

```


Idem, maar voor specifieke soorten, in eerste instantie de meest voorkomende

```{r graph_height_vs_predicted_specific_species}
listspecies <- listspecies1 # veel voorkomende

p2 <- ggplot(stems_height_ %>% filter(species %in% listspecies), aes(height_m, pred_height)) + 
  geom_point(aes(color = NameNl)) + 
  geom_abline(intercept = 0, slope = 1) + 
  facet_wrap(~forest_reserve)

p2


p3 <- ggplot(stems_height_ %>% filter(species %in% listspecies), aes(height_m, pred_height_KZ)) + 
  geom_point(aes(color = NameNl)) + 
  geom_abline(intercept = 0, slope = 1) + 
  facet_wrap(~forest_reserve)

p3

grid.arrange(p2, p3)

```

Enkel Kersselaerspleyn

```{r graph_height_vs_predicted_specific_species_Kerss}
listspecies <- listspecies1 # veel voorkomende
subsite <- "Kersselaerspleyn"

p2 <- ggplot(stems_height_ %>% filter(species %in% listspecies & forest_reserve == subsite), 
             aes(height_m, pred_height)) + 
  geom_point(aes(color = NameNl)) + 
  geom_abline(intercept = 0, slope = 1) + 
  facet_wrap(~NameNl)

p2


p3 <- ggplot(stems_height_ %>% filter(species %in% listspecies & forest_reserve == subsite),
             aes(height_m, pred_height_KZ)) + 
  geom_point(aes(color = NameNl)) + 
  geom_abline(intercept = 0, slope = 1) + 
  facet_wrap(~NameNl)

p3

grid.arrange(p2, p3)

```


## Visualisatie van curves

- blauw:  Kerss
- groen: zwaen
- rood : KZ samen


### Beuk

```{r beuk_K, eval = FALSE}
listspecies <- c(7)
subsite <- "Kersselaerspleyn"

p4 <- ggplot(stems_height_ %>% filter(species %in% listspecies & forest_reserve == subsite),
             aes(dbh_mm, height_m)) + 
  geom_point(aes(color = forest_reserve)) +
  geom_smooth(aes(x = dbh_mm, y = pred_height), color = "blue", linetype = "solid", size=0.5) + 
  geom_smooth(aes(x = dbh_mm, y = pred_height_KZ), color = "red", linetype = "dashed", size=0.5) + 
  geom_smooth(aes(x = dbh_mm, y = pred_height_Z), color = "green", linetype = "dashed", size=0.5) +
  

p4

stems_height_ %>% filter(species %in% listspecies & forest_reserve == subsite) %>% nrow
```

```{r beuk_Z, eval = FALSE}
listspecies <- c(7)
subsite <- "Zwaenepoel"

p5 <- ggplot(stems_height_ %>% filter(species %in% listspecies & forest_reserve == subsite),
             aes(dbh_mm, height_m)) + 
  geom_point(aes(color = forest_reserve)) +
  geom_smooth(aes(x = dbh_mm, y = pred_height), color = "blue", linetype = "solid", size=0.5) + 
  geom_smooth(aes(x = dbh_mm, y = pred_height_KZ), color = "red", linetype = "dashed", size=0.5) + 
  geom_smooth(aes(x = dbh_mm, y = pred_height_K), color = "green", linetype = "dashed", size=0.5) 

p5

grid.arrange(p4, p5, nrow = 1)

stems_height_ %>% filter(species %in% listspecies & forest_reserve == subsite) %>% nrow
stems_height_ %>% filter(species %in% listspecies) %>% nrow()
```


```{r beuk_KZ}
listspecies <- c(7)
# subsite <- "Kersselaerspleyn"

p4 <- ggplot(stems_height_ %>% filter(species %in% listspecies),
             aes(dbh_mm, height_m)) + 
  geom_point(aes(color = forest_reserve)) +
  scale_color_manual(values=c("light blue", "green")) + 
  geom_smooth(aes(x = dbh_mm, y = pred_height_K), color = "blue", linetype = "solid", size=1) + 
  geom_smooth(aes(x = dbh_mm, y = pred_height_KZ), color = "red", linetype = "longdash", size=1) + 
  geom_smooth(aes(x = dbh_mm, y = pred_height_Z), color = "dark green", linetype = "solid", size=1) +
  facet_wrap(~forest_reserve) + 
  theme(legend.position = "none") + 
  scale_y_continuous(minor_breaks = seq(0 , 50, 1), breaks = seq(0, 50, 10))
  
p4

# stems_height_ %>% filter(species %in% listspecies & forest_reserve == subsite) %>% nrow
```



### Zomereik

```{r eik_K, eval = FALSE}
listspecies <- c(87)
subsite <- "Kersselaerspleyn"

p4 <- ggplot(stems_height_ %>% filter(species %in% listspecies & forest_reserve == subsite),
             aes(dbh_mm, height_m)) + 
  geom_point(aes(color = forest_reserve)) +
  geom_smooth(aes(x = dbh_mm, y = pred_height), color = "blue", linetype = "solid", size=0.5) + 
  geom_smooth(aes(x = dbh_mm, y = pred_height_KZ), color = "red", linetype = "dashed", size=0.5) 

p4

stems_height_ %>% filter(species %in% listspecies & forest_reserve == subsite) %>% nrow
```

```{r eik_Z, eval = FALSE}
listspecies <- c(87)
subsite <- "Zwaenepoel"

p5 <- ggplot(stems_height_ %>% filter(species %in% listspecies & forest_reserve == subsite),
             aes(dbh_mm, height_m)) + 
  geom_point(aes(color = forest_reserve)) +
  geom_smooth(aes(x = dbh_mm, y = pred_height), color = "blue", linetype = "solid", size=0.5) + 
  geom_smooth(aes(x = dbh_mm, y = pred_height_KZ), color = "red", linetype = "dashed", size=0.5) 

p5

grid.arrange(p4, p5, nrow = 1)

stems_height_ %>% filter(species %in% listspecies & forest_reserve == subsite) %>% nrow
stems_height_ %>% filter(species %in% listspecies) %>% nrow()
```



```{r eikk_KZ}
listspecies <- c(87)
# subsite <- "Kersselaerspleyn"

p4 <- ggplot(stems_height_ %>% filter(species %in% listspecies),
             aes(dbh_mm, height_m)) + 
  geom_point(aes(color = forest_reserve)) +
  scale_color_manual(values=c("light blue", "green")) + 
  geom_smooth(aes(x = dbh_mm, y = pred_height_K), color = "dark blue", linetype = "solid", size=1) + 
  geom_smooth(aes(x = dbh_mm, y = pred_height_KZ), color = "red", linetype = "longdash", size=1) + 
  geom_smooth(aes(x = dbh_mm, y = pred_height_Z), color = "dark green", linetype = "solid", size=1) +
  facet_wrap(~forest_reserve) + 
  theme(legend.position = "none") + 
  scale_y_continuous(minor_breaks = seq(0 , 50, 1), breaks = seq(0, 50, 10))
  
p4

# stems_height_ %>% filter(species %in% listspecies & forest_reserve == subsite) %>% nrow
```


### Meerdere soorten, enkel Kerss

Soorten met eigen curve

```{r Kerss_KZ}
listspecies <- c(27, 16, 14)
# listspecies1
subsite <- "Kersselaerspleyn"

p4 <- ggplot(stems_height_ %>% filter(species %in% listspecies & forest_reserve == subsite),
             aes(dbh_mm, height_m)) + 
  geom_point(aes(color = NameNl)) +
  # scale_color_manual(values=c("blue", "green")) + 
  geom_smooth(aes(x = dbh_mm, y = pred_height_K), color = "dark blue", linetype = "solid", size=1) + 
  geom_smooth(aes(x = dbh_mm, y = pred_height_KZ), color = "red", linetype = "longdash", size=1) + 
  geom_smooth(aes(x = dbh_mm, y = pred_height_Z), color = "dark green", linetype = "solid", size=1) +
  facet_wrap(~NameNl) + 
  theme(legend.position = "none") + 
  scale_y_continuous(minor_breaks = seq(0 , 50, 1), breaks = seq(0, 50, 10))
  
p4

# stems_height_ %>% filter(species %in% listspecies & forest_reserve == subsite) %>% nrow
```


```{r KerssZwaen_KZ}
listspecies <- c(27, 16, 14)
# subsite <- "Kersselaerspleyn"

p4 <- ggplot(stems_height_ %>% filter(species %in% listspecies),
             aes(dbh_mm, height_m)) + 
  geom_point(aes(color = forest_reserve)) +
  scale_color_manual(values=c("blue", "green")) + 
  geom_smooth(aes(x = dbh_mm, y = pred_height_K), color = "dark blue", linetype = "solid", size=1) + 
  geom_smooth(aes(x = dbh_mm, y = pred_height_KZ), color = "red", linetype = "longdash", size=1) + 
  geom_smooth(aes(x = dbh_mm, y = pred_height_Z), color = "dark green", linetype = "solid", size=1) +
  facet_wrap(~NameNl) + 
  theme(legend.position = "top") + 
  scale_y_continuous(minor_breaks = seq(0 , 50, 1), breaks = seq(0, 50, 10))
  
p4

# stems_height_ %>% filter(species %in% listspecies & forest_reserve == subsite) %>% nrow
```



Zeldzame soorten - geen afzonderlijke curve mogelijk

```{r Kerss_zeldz_KZ}
listspecies <- listspecies2
subsite <- "Kersselaerspleyn"

p4 <- ggplot(stems_height_ %>% filter(species %in% listspecies & forest_reserve == subsite),
             aes(dbh_mm, height_m)) + 
  geom_point(aes(color = forest_reserve)) +
  # scale_color_manual(values=c("light blue", "green")) + 
  geom_smooth(aes(x = dbh_mm, y = pred_height_K), color = "dark blue", linetype = "solid", size=1) + 
  geom_smooth(aes(x = dbh_mm, y = pred_height_KZ), color = "red", linetype = "longdash", size=1) + 
  geom_smooth(aes(x = dbh_mm, y = pred_height_Z), color = "dark green", linetype = "solid", size=1) +
  facet_wrap(~NameNl) + 
  theme(legend.position = "top") + 
  scale_y_continuous(minor_breaks = seq(0 , 50, 1), breaks = seq(0, 50, 10))
  
p4

# stems_height_ %>% filter(species %in% listspecies & forest_reserve == subsite) %>% nrow
```

```{r KerssZwaen_zeldz_KZ}
listspecies <- listspecies2
# subsite <- "Kersselaerspleyn"

p4 <- ggplot(stems_height_ %>% filter(species %in% listspecies),
             aes(dbh_mm, height_m)) + 
  geom_point(aes(color = forest_reserve)) +
  scale_color_manual(values=c("blue", "green")) + 
  geom_smooth(aes(x = dbh_mm, y = pred_height_K), color = "dark blue", linetype = "solid", size=1) + 
  geom_smooth(aes(x = dbh_mm, y = pred_height_KZ), color = "red", linetype = "longdash", size=1) + 
  geom_smooth(aes(x = dbh_mm, y = pred_height_Z), color = "dark green", linetype = "solid", size=1) +
  facet_wrap(~NameNl) + 
  theme(legend.position = "top") + 
  scale_y_continuous(minor_breaks = seq(0 , 50, 1), breaks = seq(0, 50, 10))
  
p4

# stems_height_ %>% filter(species %in% listspecies & forest_reserve == subsite) %>% nrow
```

