---
title: "Prognoses trees data from Sonian Forest"
author: "Anja Leyman"
date: "`r Sys.Date()`"
output: 
  html_document:
    keep_md: FALSE
    number_sections: yes
    fig_caption: yes
    code_folding: hide
    toc: TRUE
    toc_float:
      collapsed: FALSE
      smooth_scroll: FALSE
---

```{r Rm, eval = FALSE}
rm(list=ls())
```

```{r Setup, include = FALSE}
knitr::opts_chunk$set(
  echo = TRUE,
  eval = TRUE,
  message = FALSE,
  warning = FALSE, 
  fig.width = 9,
  fig.align = TRUE)

library(here)
# libraries & invoergegevens & functions
source(here::here("scripts/Setup.R"))

# paths ---- 
    ### eigen c-schijf
path_to_c <- "C:/03_BR/3_AanvraagGegevens/INBO_Prognoses/"
path_to_db <- paste0(path_to_c, "PROGNOSES_EDIT12m/FieldMapData_PROGNOSES_EDIT12m.accdb")
path_to_output_c <- paste0(path_to_c, "Output/")

    ### AWS - algemeen toegankelijk - !! VPN moet geconnecteerd zijn !!!
path_to_aws <- "//172.31.11.14/inbo/Prjdata/Projects/PRJ_BosEco/PRJ_BR_LIFE-PROGNOSES/"
# path_to_db <- paste0(path_to_aws, "PROGNOSES_EDIT12m/FieldMapData_PROGNOSES_EDIT12m.accdb")
      # VEEL TE TRAAG

    ### gdrive
path_to_gdrive <- "G:/Gedeelde drives/Team_Boseco/00_projecten/PRJ_BR_LIFE-PROGNOSES/"
path_to_output_gdrive <- paste0(path_to_gdrive, "Dataverwerking-bovengronds/data_fm_anja_12m/")


# brondata -----
gsheet_prognoses_input <- "https://docs.google.com/spreadsheets/d/1nuJsh_G_sRaJPTicRaWbBdvneVmruzMkxUURhwBYWog"

gsheet_prognoses_input <- "https://docs.google.com/spreadsheets/d/1nuJsh_G_sRaJPTicRaWbBdvneVmruzMkxUURhwBYWog/edit?usp=sharing"

# gsheet_prognoses_input <- paste0(path_to_gdrive, "Dataverwerking-bovengronds/PROGNOSES_data_trees.gsheet") # WERKT NIET
# blijkbaar kan gewone "naam niet, moet zijn
        # Something that identifies a Google Sheet:
                # 
                # - its file id as a string or drive_id
                # 
                # - a URL from which we can recover the id
                # 
                # - a one-row dribble, which is how googledrive represents Drive files
                # 
                # - an instance of googlesheets4_spreadsheet, which is what gs4_get() returns

```


```{r results='hold', eval=TRUE}
path_to_forresdat_data
path_to_analysis_set_db
path_to_plotlevel_csv
path_to_treelevel_csv
path_to_gdrive
path_to_meetgegevens

```

# Vraagstelling

Dit script creëertde ruwe tree data voor het project "PROGNOSES".

Zie [PRJ_BR_LIFE-PROGNOSES](https://drive.google.com/drive/folders/1mlOjWInoNNw6fdur1igwE-3Gd_YXomrm?usp=drive_link)

Peter levert een fieldmap-databank aan:

- met enkel de relevante plots (G beuk > 1/3 G totaal)    
- afgesneden op r = 12 m    
- met extra info over voorkomen (y/n) van dik staand (L & D) en dik liggend dood hout
in r = 20 m

Nummering van de plots:   

- IDPlots 2000: onbeheerde plots in Zoniën   
- IDPlots 2100: uitbreiding Zoniên: beheerde plots  
- IDPlots 2200: extra beheerde plots, enkel ikv Prognoses   


<!-- Onderstaande tabel geeft een overzicht van de gegevens die gebruikt worden voor de analyse.   -->

```{r Overzicht, results="markup", include=FALSE}

data_overzicht <- data.frame(
  tabelnaam = c("FieldMapData_PROGNOSES_EDIT12m.accdb"),
  locatie = c(path_to_db)
  # md5 = c(md5(path_to_db))
)

data_overzicht %>%
  kable() %>%
  kable_styling()


```

<!-- dbtables geeft lijst van de tabellen aanwezig in de FM-db-->

```{r ConnectieDb, include=FALSE}
# C:\03_BR\1_DataVerwerkingBR\Aanvraag_gegevens\INBO_Prognoses\PROGNOSES_EDIT12m

con <- odbcConnectAccess2007(path_to_db)

dbtables <- sqlTables(con) %>% filter(TABLE_TYPE != "SYSTEM TABLE")
str(dbtables)

odbcClose(con)


# vb reevraat: conn to AWS
# library(DBI)
# myconn <- dbConnect(odbc::odbc(),
#                            .connection_string = "Driver={Microsoft Access Driver (*.mdb, *.accdb)};DBQ=//172.31.11.14/inbo/Prjdata/Projects/PRJ_Faunabeheer/Monitoring-Vraatschade/Fieldmap/FieldMapData_GameImpact_INBO.accdb")
# 
# 
# Qry_Plots_ICEpunten_Name <- dbGetQuery(myconn, "SELECT * FROM Qry_Plots_ICEpunten_Name")



```

Nog aan te passen/aan te vullen in db:     
- rA4 en Area_ha
- tresholds en rAxx bij de extra plots
- forest_reserve bij de extra plots (Prognoses_extra)
- Value3 (CP) in qPlotType


*!! plot 2201 en 2214: geen records plotdetails_3eSET => zelf in FM-DC aangepast*
*bij nieuwe databank of gebruik db op AWS moet dat nog gebeuren!*
Momenteel ontbreekt er nog een datum (data_dendro)


```{r update_db, eval = FALSE}
con <- odbcConnectAccess2007(path_to_db)

# rA4, tresholds
   query_update <- paste0("UPDATE PlotDetails_3eSET t SET
                           t.rA1=3,
                           t.rA2=6,
                           t.rA3=12,
                           t.rA4=12,
                           t.TresHoldDBH_Trees_A3_alive=50,
                           t.TresHoldDBH_Trees_A3_dead=50,
                           t.TresHoldDBH_Trees_A4_alive=300,
                           t.TresHoldDBH_Trees_A4_dead=100,
                           t.TresHoldDiam_Deadwood_A4=100,
                           t.Survey_Trees_YN=10,
                           t.Survey_Deadwood_YN=10,
                           t.Survey_Regeneration_YN=10,
                           t.DataProcessed_YN=10
                           WHERE t.IDPlots > 1998") %>% noquote()
   sqlQuery(con,query_update)
   
# naam forest_reserve extra plots
   query_update <- paste0("UPDATE PlotDetails_3eSET t SET
                           t.ForestReserve='Prognoses_extra'
                           WHERE t.IDPlots > 2200") %>% noquote()
   sqlQuery(con,query_update)


# r = 12m => plotarea = pi*12*12  
   query_update <- paste0("UPDATE Plots t SET
                           t.Area_ha=0.04523893
                           WHERE t.ID > 1998") %>% noquote()
   sqlQuery(con,query_update)

# value3 qPlotType niet ingevuld  
   query_update <- paste0("UPDATE qPlotType t SET
                           t.Value3='CP'
                           WHERE t.Value1 = 'Cirkelplot'") %>% noquote()
   sqlQuery(con,query_update)
   
odbcClose(con)

```
```{r load_LU_lists}
con <- odbcConnectAccess2007(path_to_db)
  
  qSpecies <- sqlFetch(con, "qspecies", stringsAsFactors = FALSE)
  qDecaystage <- sqlFetch(con, "qdecaystage", stringsAsFactors = FALSE)
  qHeightClass <- sqlFetch(con, "qHeightClass_regeneration", stringsAsFactors = FALSE)
  qHerbSpecies <- sqlFetch(con, "qHerbSpecies240810", stringsAsFactors = FALSE)
  qBrowseIndex <- sqlFetch(con, "qBrowsIndex", stringsAsFactors = FALSE)
  
odbcClose(con)
```


```{r}
qSpecies <- qSpecies %>% 
  select(1:3) %>% 
  rename(name_nl = Value1, 
         name_sc = Value2)

qHerbSpecies <- qHerbSpecies %>% 
  select(1:3) %>% 
  rename(name_nl = Value1, 
         name_sc = Value2)

```

Speciescode prognoses toevoegen
Zie [gdrive](https://docs.google.com/spreadsheets/d/1nuJsh_G_sRaJPTicRaWbBdvneVmruzMkxUURhwBYWog/edit#gid=339255930)

```{r}
qSpecies_prognoses <- read_sheet(gsheet_prognoses_input, sheet = "species_list")
names(qSpecies_prognoses)

# test <- read_sheet("G:/Gedeelde drives/Team_Boseco/00_projecten/PRJ_BR_LIFE-PROGNOSES/Dataverwerking-bovengronds/PROGNOSES_data_plots.gsheet")
# test <- read_xlsx("G:/Gedeelde drives/Team_Boseco/00_projecten/PRJ_BR_LIFE-PROGNOSES/Dataverwerking-bovengronds/test.xlsx")
# names(qSpecies_prognoses)
# 
# test <- read_sheet("G:/Mijn Drive/04_R/PROGNOSES_data_plots.gsheet")
# test <- read_xlsx("G:/Mijn Drive/04_R/test.xlsx")
# names(qSpecies_prognoses)

qSpecies_ <- qSpecies %>% 
  full_join(qSpecies_prognoses, by = c("name_sc" = "species_name"))

# PROGNOSES_data_plots.gsheet
# PROGNOSES_data_plots.gsheet
# 
# G:\Gedeelde drives\Team_Boseco\00_projecten\PRJ_BR_LIFE-PROGNOSES\Dataverwerking-bovengronds\PROGNOSES_data_plots.gsheet
# 
# file:///G:/Gedeelde%20drives/Team_Boseco/00_projecten/PRJ_BR_LIFE-PROGNOSES/Dataverwerking-bovengronds/PROGNOSES_data_plots.gsheet
# smb:///G:/Gedeelde%20drives/Team_Boseco/00_projecten/PRJ_BR_LIFE-PROGNOSES/Dataverwerking-bovengronds/PROGNOSES_data_plots.gsheet
# G:/Gedeelde drives/Team_Boseco/00_projecten/PRJ_BR_LIFE-PROGNOSES/Dataverwerking-bovengronds/PROGNOSES_data_plots.gsheet
# 
# https://docs.google.com/spreadsheets/d/1nuJsh_G_sRaJPTicRaWbBdvneVmruzMkxUURhwBYWog/edit?usp=sharing
# 
# 
# test <- read_sheet("https://docs.google.com/spreadsheets/d/1nuJsh_G_sRaJPTicRaWbBdvneVmruzMkxUURhwBYWog/edit?usp=sharing")
```



```{r load_trees}
# test <- load_data_dendrometry(path_to_db)
data_dendro <- load_data_dendrometry(path_to_db) %>% filter(period == 3)
# between(plot_id, 2000, 2300) & 

str(data_dendro)

# data_dendro <- data_dendro %>% 
#   select(-contains(c("core")))
```


```{r}
# is er hakhout? JA
data_dendro %>% filter(ind_sht_cop == 12) %>% nrow() == 0
```

Hoogtes worden berekend obv hoogtemodellen zoals aangemaakt voor forest_reserve =  
- Kersselaerspleyn (plot 2001-2065)
- Zwaenepoel (plot 2101-2186)
- Prognoses_extra (plot 2201-2223): kopie van "HeightParams_Zwaenep_CP_3.xlsx" (OK voor Peter)

Er wordt tijdelijk deadwood uit dbEls gehaald, omdat er problemen waren met fctie load_deadwood.

```{r load_other_data}
plotinfo <- load_plotinfo(database = path_to_db) %>% filter(plottype == "CP")
names(plotinfo)

data_shoots <-
  load_data_shoots(
    database = path_to_db
  ) %>% filter(period == 3)

data_stems  <- compose_stem_data(data_dendro, data_shoots)


# path_to_height_models
height_model <- load_height_models(path_to_height_models)

height_model %>% filter(forest_reserve == "Prognoses_extra") %>% nrow
# 25

height_model %>% group_by(forest_reserve) %>% summarise(n = n()) %>% ungroup()
```



```{r calc_dendro}
data_stems_calc <- calc_variables_stem_level(data_stems, height_model)
data_dendro_calc <- calc_variables_tree_level(data_dendro, data_stems_calc)
names(data_dendro_calc)

```

```{r species_id_prognoses, eval = FALSE}
# andere species_code - TOCH NIET 
trees_prognoses_ <- data_dendro_calc %>% 
    select(plot_id, tree_measure_id, forest_reserve, date_dendro
         , contains(c("r_A", "dbh_min_a"))
         , species, alive_dead, ind_sht_cop
         , dbh_mm, height_m, calc_height_m
         , decaystage, intact_snag
         , nr_of_stems, basal_area_m2, vol_bole_m3, vol_crown_m3
  ) %>% 
  left_join(qSpecies_,by = c("species" = "ID"))

trees_prognoses_ %>% filter(is.na(species_id)) %>% nrow()

trees_prognoses_ %>% group_by(name_nl, name_sc) %>% summarise(n = n()) %>% ungroup()
```


```{r}
trees_prognoses <- data_dendro_calc %>% 
    select(plot_id, tree_measure_id, forest_reserve, date_dendro, period
         , contains(c("r_A", "dbh_min_a"))
         , species, alive_dead, ind_sht_cop
         , dbh_mm, height_m, calc_height_m
         , decaystage, intact_snag
         , nr_of_stems, basal_area_m2, vol_bole_m3, vol_crown_m3
    )

```

Controle op stamniveau

```{r check_height}
names(data_stems_calc)

check_H <- data_stems_calc %>% 
  filter(intact_snag == 11 & alive_dead == 11 & !is.na(height_m)) %>% 
  mutate(check_H = height_m - calc_height_m) %>% 
  select(plot_id, tree_measure_id, forest_reserve,
         species, dbh_mm, height_m, calc_height_m, check_H,
         period, year,
         alive_dead, intact_snag, ind_sht_cop, decaystage)

check_H2 <- check_H %>% filter(abs(check_H) > 5)
# Zwaenepoel en Kerss, geen hoogtes gemeten in extra plots
# behalve van 3 dode snags

# alle bomen hebben een berekende hoogte
data_stems_calc %>% filter(is.na(calc_height_m)) %>% nrow() == 0

```


# Check NA's

Niet alle NA's moeten door een 0 vervangen worden.
Een NA wijst vaak op een missing value in FM => dat eerst oplossen

> OPGEPAST
> Als in trees layer het veld `ind_sht_cop` = coppice (12)
én de  shoot zit toch niet in de shoots layer
dan wordt een fout gecreëerd in forrescalc (met NA voor volume als gevolg)
DUS BEST MEENEMEN IN DATACONTROLE

> OOK AANDACHT VOOR MISSING DBH OF HEIGHT VAN SNAGS !!!


## Tree-level

```{r check_NA1, eval = FALSE}
col <- c("dbh_mm", "species", "calc_height_m", "vol_crown_m3",
         "vol_bole_m3", "vol_crown_m3", 
         "stem_number_alive_ha", "stem_number_dead_ha",
         "dbh_class_5cm", "vol_tot_m3",
         "basal_area_alive_m2_ha", "basal_area_dead_m2_ha", "vol_alive_m3_ha",
         "vol_dead_standing_m3_ha", "vol_bole_alive_m3_ha", "vol_bole_dead_m3_ha",
         "intact_snag", "alive_dead", "ind_sht_cop")
nrow(data_stems_calc  %>%
       filter_at(col, any_vars(is.na(.)))) == 0

col <- c("dbh_mm", "species", "dbh_class_5cm", "calc_height_m",
         "basal_area_m2", "vol_bole_m3", "vol_crown_m3", "vol_tot_m3",
         "basal_area_alive_m2_ha", "basal_area_dead_m2_ha", "vol_alive_m3_ha",
         "vol_dead_standing_m3_ha", "vol_bole_alive_m3_ha", "vol_bole_dead_m3_ha",
         "number_of_trees_alive_ha", "number_of_trees_dead_ha")

nrow(data_dendro_calc  %>%
       filter_at(col, any_vars(is.na(.)))) == 0

```
# Groot verschil kroonvolume - stamvolume

Vraag van MArgot (4/12/2024):   

- er zijn bomen met stamvolume = 0, maar toch een kroonvolume.   
- de verhouding kroonvolume/stamvolume ligt tussen de 2% en >100%.    
--> is daar een verklaring voor?

Zijn twee onafhankelijke tarieven die gebruikt worden:   

- stamvolume: tarief met twee ingangen, Dagnelie en Quataert obv gemodeleerde hoogte
- kroonvolume: tarief met één ingang, Dagnelie

Bij de kleine diameters (max. 70 mm) kan het voorkomen dat stamvolume nul is, en 
kroonvolume groter dan nul.
Tot 90 mm zien we ook dat kroonvolume dubbel zo groot of nog groter kan zijn dan het stamvolume.


```{r}
check_crown_volume <- trees_prognoses %>% 
  select(-contains(c("r_", "dbh_min"))) %>% 
  mutate(ration_crown_bole = 100*vol_crown_m3/vol_bole_m3)

summary(check_crown_volume %>% filter(vol_bole_m3 != 0 & vol_crown_m3 != 0))
```

```{r vol_bole_zero}
# welke soorten, diameters hebben een samvolume = 0, maar toch een kroonvolume

check_bole_zero <- check_crown_volume %>% 
  filter(vol_bole_m3 == 0 & vol_crown_m3 != 0)

table(check_bole_zero$species)
# enkel beuk en winterlinde (sp 81): ! ander tarief
#   7  81 
# 115   3
table(check_bole_zero$dbh_mm)
# 50 55 60 65 70 
# 32 30 38  7 11 
```


```{r vol_crown_larger}
# welke soorten, diameters hebben een samvolume = 0, maar toch een kroonvolume

check_crown_larger <- check_crown_volume %>% 
  filter(ration_crown_bole > 200) # kroon dubbel zoveel volume

table(check_crown_larger$species)
# enkel beuk en winterlinde (sp 81): ! ander tarief
#  7  81 
# 280  4
table(check_crown_larger$dbh_mm)
# 50 55 60 65 70 75 80 85 90 
# 32 30 38 32 33 30 42 30 17
```


# Vgl met oude data 

```{r }
trees_calc_old <- read_csv2("C:/03_BR/1_DataVerwerkingBR/Output/_tree-level-data/trees_calc.csv") %>% 
  filter(period == 3 & between(plot_id, 2000, 2300))

# stems_calc.csv

```


```{r vgl }
vgl <- trees_prognoses %>% 
  filter(plot_id < 2200) %>% 
  left_join(trees_calc_old, by = c("plot_id", "tree_measure_id", "period")) %>% 
  select(plot_id, tree_measure_id, 
         contains(c("dbh_mm", "calc_height_m", 
                    "basal_area_m2",
                    "vol_bole", "vol_crown")),
         everything()
         )

vgl <- trees_prognoses %>% 
  filter(plot_id < 2200) %>% 
  left_join(trees_calc_old, by = c("plot_id", "tree_measure_id", "period")) %>% 
  select(plot_id, tree_measure_id, 
         contains(c("dbh_mm", "calc_height_m", 
                    "basal_area_m2",
                    "vol_bole_m", "vol_crown_"))
         )

summary(vgl)
# liggen waardes wat in elkaars buurt?

```




# Wegschrijven output

De resultaten worden weggeschreven naar csv.

```{r WegschrijvenOutput}
write.csv2(trees_prognoses, paste0(path_to_output_c, "trees_prognoses.csv"))

# trees_prognoses_saved <- read_csv2(paste0(path_to_output_c, "trees_prognoses.csv"))
# t <- trees_prognoses_saved %>% filter(plot_id == 2003)
# 
# pi * .data$height_m * .data$dbh_mm^2 / 2000^2

```


```{r WegschrijvenOutput_gdrive, eval=FALSE}
write.csv2(trees_prognoses, paste0(path_to_output_gdrive, "trees_prognoses.csv"))

```

```{r write_gsheet_test, eval = FALSE}

# write googlesheet?
# 
# gs_new(title = "iris sheet", input = iris)
# 
# drive_mv("iris sheet", path = "~/R/Demo/")


googledrive::drive_auth(email = "*@inbo.be")
my_sheet <- gs4_create(name = "trees_prognoses", sheets = trees_prognoses) 
    # komt in hoofdfolder van MyDrive terecht - ok
    # creëert een my_sheet, dat dan een "google-id" heeft:
              # 1lvboR6Xy20fR_lPxp41efMcu9iIhVoVuoxK4qz2Lrck
drive_mv(as_id(my_sheet),
         path = shared_drive_find("Team_Boseco") %>%
           drive_ls(pattern = "^00projecten$", type = "folder") %>%
           drive_ls(pattern = "PRJ_BR_LIFE-PROGNOSES", type = "folder")
         )
#my_sheet %>%
#  googledrive::drive_trash()
path <- shared_drive_find("Team_Boseco") %>%
           drive_ls(pattern = "00projecten", type = "folder") %>%
           drive_ls(pattern = "PRJ_BR_LIFE-PROGNOSES", type = "folder")

?read_sheet
```

