---
title: "Prognoses data from Sonian Forest"
author: "Anja Leyman"
date: "`r Sys.Date()`"
output: 
  html_document:
    keep_md: FALSE
    number_sections: yes
    fig_caption: yes
    code_folding: hide
    toc: TRUE
    toc_float:
      collapsed: FALSE
      smooth_scroll: FALSE
---

```{r Rm, eval = FALSE}
rm(list=ls())
```

```{r Setup, include = FALSE}
knitr::opts_chunk$set(
  echo = FALSE,
  eval = FALSE,
  message = FALSE,
  warning = FALSE, 
  fig.width = 9,
  fig.align = TRUE)

library(here)
# libraries & invoergegevens & functions
source(here::here("scripts/Setup.R"))

```


```{r results='hold', eval=TRUE}
path_to_forresdat_data
path_to_analysis_set_db
path_to_plotlevel_csv
path_to_treelevel_csv
path_to_output_gdrive
path_to_meetgegevens

```

# Vraagstelling

Dit script maakt de tabellen aan zoals gevraagd door Kris Vandekerkhove in het kader van het project "PROGNOSES".

Zie [PRJ_BR_LIFE-PROGNOSES](https://drive.google.com/drive/folders/1mlOjWInoNNw6fdur1igwE-3Gd_YXomrm?usp=drive_link)

Peter levert een fieldmap-databank aan:

- met enkel de relevante plots (G beuk > 1/3 G totaal)    
- afgesneden op r = 12 m    
- met extra info over voorkomen (y/n) van dik staand (L & D) en dik liggend dood hout
in r = 20 m

Nummering van de plots:   

- IDPlots 2000: onbeheerde plots in Zoniën   
- IDPlots 2100: uitbreiding Zoniên: beheerde plots  
- IDPlots 2200: extra beheerde plots, enkel ikv Prognoses   


```{r Path}
path <- "C:/03_BR/1_DataVerwerkingBR/Aanvraag_gegevens/INBO_Prognoses/"
path_to_db <- paste0(path, "PROGNOSES_EDIT12m/FieldMapData_PROGNOSES_EDIT12m.accdb")

path_to_request <- paste0(path, "Output/")

# output ook rechtstreeks naar gdrive
path_to_output_gdrive <- "G:/Gedeelde drives/Team_Boseco/00_projecten/PRJ_BR_LIFE-PROGNOSES/"
      # ipv PRJ_BR_AanvraagGegevens/
path_to_datarequest_gdrive <- paste0(path_to_output_gdrive, "Dataverwerking-bovengronds/data_fm_anja_12m/")

```

<!-- Onderstaande tabel geeft een overzicht van de gegevens die gebruikt worden voor de analyse.   -->

```{r Overzicht, results="markup", include=FALSE}

data_overzicht <- data.frame(
  tabelnaam = c("FieldMapData_PROGNOSES_EDIT12m.accdb"),
  locatie = c(path_to_db),
  md5 = c(md5(path_to_db))
)

data_overzicht %>%
  kable() %>%
  kable_styling()


```

<!-- dbtables geeft lijst van de tabellen aanwezig in de FM-db-->

```{r ConnectieDb, include=FALSE}
# C:\03_BR\1_DataVerwerkingBR\Aanvraag_gegevens\INBO_Prognoses\PROGNOSES_EDIT12m

con <- odbcConnectAccess2007(path_to_db)

dbtables <- sqlTables(con) %>% filter(TABLE_TYPE != "SYSTEM TABLE")
str(dbtables)

odbcClose(con)

```

Nog aan te passen/aan te vullen in db:     
- rA4 en Area_ha
- tresholds en rAxx bij de extra plots
- forest_reserve bij de extra plots (Prognoses_extra)
- Value3 (CP) in qPlotType

```{r update_db, eval = FALSE}
con <- odbcConnectAccess2007(path_to_db)

# rA4, tresholds
   query_update <- paste0("UPDATE PlotDetails_3eSET t SET
                           t.rA1=3,
                           t.rA2=6,
                           t.rA3=12,
                           t.rA4=12,
                           t.TresHoldDBH_Trees_A3_alive=50,
                           t.TresHoldDBH_Trees_A3_dead=50,
                           t.TresHoldDBH_Trees_A4_alive=300,
                           t.TresHoldDBH_Trees_A4_dead=100,
                           t.TresHoldDiam_Deadwood_A4=100,
                           t.Survey_Trees_YN=10,
                           t.Survey_Deadwood_YN=10,
                           t.Survey_Regeneration_YN=10,
                           t.DataProcessed_YN=10
                           WHERE t.IDPlots > 1998") %>% noquote()
   sqlQuery(con,query_update)
   
# naam forest_reserve extra plots
   query_update <- paste0("UPDATE PlotDetails_3eSET t SET
                           t.ForestReserve='Prognoses_extra'
                           WHERE t.IDPlots > 2200") %>% noquote()
   sqlQuery(con,query_update)


# r = 12m => plotarea = pi*12*12  
   query_update <- paste0("UPDATE Plots t SET
                           t.Area_ha=0.04523893
                           WHERE t.ID > 1998") %>% noquote()
   sqlQuery(con,query_update)

# value3 qPlotType niet ingevuld  
   query_update <- paste0("UPDATE qPlotType t SET
                           t.Value3='CP'
                           WHERE t.Value1 = 'Cirkelplot'") %>% noquote()
   sqlQuery(con,query_update)
   
odbcClose(con)

```
```{r load_LU_lists}
con <- odbcConnectAccess2007(path_to_db)
  
  qSpecies <- sqlFetch(con, "qspecies", stringsAsFactors = FALSE)
  qDecaystage <- sqlFetch(con, "qdecaystage", stringsAsFactors = FALSE)
  qHeightClass <- sqlFetch(con, "qHeightClass_regeneration", stringsAsFactors = FALSE)
  qHerbSpecies <- sqlFetch(con, "qHerbSpecies240810", stringsAsFactors = FALSE)
  qBrowseIndex <- sqlFetch(con, "qBrowsIndex", stringsAsFactors = FALSE)
  
odbcClose(con)
```


```{r}
qSpecies <- qSpecies %>% 
  select(1:3) %>% 
  rename(name_nl = Value1, 
         name_sc = Value2)

qHerbSpecies <- qHerbSpecies %>% 
  select(1:3) %>% 
  rename(name_nl = Value1, 
         name_sc = Value2)



```


```{r load_trees}
# test <- load_data_dendrometry(path_to_db)
data_dendro <- load_data_dendrometry(path_to_db) %>% filter(period == 3)
# between(plot_id, 2000, 2300) & 

str(data_dendro)

# data_dendro <- data_dendro %>% 
#   select(-contains(c("core")))
```


```{r}
# is er hakhout? JA
data_dendro %>% filter(ind_sht_cop == 12) %>% nrow() == 0
```


Probleem met inladen deadwood, wellicht opmdat deadwood(_1eset) leeg is 

```{r}
con <- odbcConnectAccess2007(path_to_db)

# drop Deadwood
# inladen Deadwood_2eSET
# opslaan als Deadwood

# idem voor Deadwood_Diameters

# voorlopig heb ik dit manueel in access gedaan

   
odbcClose(con)
```



Hoogtes worden berekend obv hoogtemodellen zoals aangemaakt voor forest_reserve =  
- Kersselaerspleyn (plot 2001-2065)
- Zwaenepoel (plot 2101-2186)
- Prognoses_extra (plot 2201-2223): kopie van "HeightParams_Zwaenep_CP_3.xlsx" (OK voor Peter)

Er wordt tijdelijk deadwood uit dbEls gehaald, omdat er problemen waren met fctie load_deadwood.

```{r load_other_data}
plotinfo <- load_plotinfo(database = path_to_db) %>% filter(plottype == "CP")

data_shoots <-
  load_data_shoots(
    database = path_to_db
  ) %>% filter(period == 3)

data_stems  <- compose_stem_data(data_dendro, data_shoots)


# path_to_height_models
height_model <- load_height_models(path_to_height_models)

height_model %>% filter(forest_reserve == "Prognoses_extra") %>% nrow
# 25

height_model %>% group_by(forest_reserve) %>% summarise(n = n()) %>% ungroup()
```

```{r tmp_deadw}
# undebug(load_data_deadwood)
# undebug(query_database)
# data_deadwood <-
#   load_data_deadwood(
#     database = path_to_db
#   ) 

data_deadwood <-
  load_data_deadwood(
    database = path_to_fieldmap_db
  ) 
# GEEN CORRECT DEADWOOD => achteraf verwijderen van alle velden die betrekking hebben op liggend dood hout


# !! zorgen dat enkel plots uit "path_to_db" meegenomen worden!!
data_deadwood <- data_deadwood %>% 
  filter(period == 3 & plot_id %in% plotinfo$plot_id & plottype == "CP") %>% 
  mutate(r_A4 = 12, plotarea_ha = 0.04523893)

# list_plots <- 

```


```{r calc_dendro}
# dendro <- calculate_dendrometry(data_dendro, data_deadwood, data_stems,
#                                 height_model) 

# er zijn ontbrekende waarden, als ik algemene functie run, niet als ik alles afz run (??)
data_stems <- compose_stem_data(data_dendro, data_shoots)
  data_stems_calc <- calc_variables_stem_level(data_stems, height_model)
  data_dendro_calc <- calc_variables_tree_level(data_dendro, data_stems_calc)
  by_plot <- calculate_dendro_plot(data_dendro_calc, data_deadwood)
  by_plot_species <-
    calculate_dendro_plot_species(data_dendro_calc, data_deadwood)
  by_decay_plot <- calculate_logs_decay_plot(data_deadwood)
  by_decay_plot_species <-
    calculate_logs_decay_plot_species(data_deadwood)
  by_diam_plot <- calculate_diam_plot(data_stems_calc, data_deadwood)
  by_diam_plot_species <-
    calculate_diam_plot_species(data_stems_calc, data_deadwood)


    dendro <- list(
      dendro_by_plot = by_plot,
      dendro_by_plot_species = by_plot_species,
      dendro_by_diam_plot = by_diam_plot,
      dendro_by_diam_plot_species = by_diam_plot_species,
      logs_by_decay_plot = by_decay_plot,
      logs_by_decay_plot_species = by_decay_plot_species
    )

# rm(data_stems_calc, data_dendro_calc)

data_stems_calc <- calc_variables_stem_level(data_stems, height_model)
data_dendro_calc <- calc_variables_tree_level(data_dendro, data_stems_calc)

```


```{r CreateSeparateDataframesDendro}
for (tablename in names(dendro)) {
     assign(tablename, dendro[[tablename]])
} 

```

Controle op stamniveau

```{r check_height}
names(data_stems_calc)

check_H <- data_stems_calc %>% 
  filter(intact_snag == 11 & alive_dead == 11 & !is.na(height_m)) %>% 
  mutate(check_H = height_m - calc_height_m) %>% 
  select(plot_id, tree_measure_id, forest_reserve,
         species, dbh_mm, height_m, calc_height_m, check_H,
         period, year,
         alive_dead, intact_snag, ind_sht_cop, decaystage)

check_H2 <- check_H %>% filter(abs(check_H) > 5)
# Zwaenepoel en Kerss, geen hoogtes gemeten in extra plots
# behalve van 3 dode snags

# alle bomen hebben een berekende hoogte
data_stems_calc %>% filter(is.na(calc_height_m)) %>% nrow() == 0

```

**GEEN CORRECT DEADWOOD => achteraf verwijderen van alle velden die betrekking hebben op liggend dood hout*$


# Check NA's

Niet alle NA's moeten door een 0 vervangen worden.
Een NA wijst vaak op een missing value in FM => dat eerst oplossen

> OPGEPAST
> Als in trees layer het veld `ind_sht_cop` = coppice (12)
én de  shoot zit toch niet in de shoots layer
dan wordt een fout gecreëerd in forrescalc (met NA voor volume als gevolg)
DUS BEST MEENEMEN IN DATACONTROLE

> OOK AANDACHT VOOR MISSING DBH OF HEIGHT VAN SNAGS !!!


## Tree-level

```{r check_NA1, eval = FALSE}
col <- c("dbh_mm", "species", "dbh_class_5cm", "calc_height_m", "vol_crown_m3",
         "vol_bole_m3", "vol_tot_m3", "stem_number_alive_ha", "stem_number_dead_ha",
         "basal_area_alive_m2_ha", "basal_area_dead_m2_ha", "vol_alive_m3_ha",
         "vol_dead_standing_m3_ha", "vol_bole_alive_m3_ha", "vol_bole_dead_m3_ha",
         "intact_snag", "alive_dead", "ind_sht_cop")
nrow(data_stems_calc  %>%
       filter_at(col, any_vars(is.na(.)))) == 0

col <- c("dbh_mm", "species", "dbh_class_5cm", "calc_height_m",
         "basal_area_m2", "vol_bole_m3", "vol_crown_m3", "vol_tot_m3",
         "basal_area_alive_m2_ha", "basal_area_dead_m2_ha", "vol_alive_m3_ha",
         "vol_dead_standing_m3_ha", "vol_bole_alive_m3_ha", "vol_bole_dead_m3_ha",
         "number_of_trees_alive_ha", "number_of_trees_dead_ha")

nrow(data_dendro_calc  %>%
       filter_at(col, any_vars(is.na(.)))) == 0

```


## Dendro_by_plot 

```{r check_NA2}
col <- c("year", "number_of_tree_species", "number_of_trees_ha", "stem_number_ha",
         "basal_area_alive_m2_ha", "basal_area_dead_m2_ha", "vol_alive_m3_ha", 
         "vol_dead_standing_m3_ha", "vol_bole_alive_m3_ha", "vol_bole_dead_m3_ha",
         "vol_log_m3_ha", "vol_deadw_m3_ha", "stems_per_tree")

dendro_by_plot %>% filter_at(col, any_vars(is.na(.))) %>% nrow() == 0

```

## Dendro_by_plot_species 

Foutje in package: op dit moment NA's als soort niet voorkomt staand, maar wel liggend.
Dat moet 0 worden.

Gevraagd aan Els: Issue #117: 0 vs NA bij dendro_by_plot(_species_diam) 

> In forrescalc aangeduid als te verbeteren.
> Hierna voorlopig corrigeren

stems_per_tree moet NA blijven


```{r}
col <- c("year", "species", "number_of_trees_ha", "stem_number_ha",
         "basal_area_alive_m2_ha", "basal_area_dead_m2_ha", "vol_alive_m3_ha", 
         "vol_dead_standing_m3_ha", "vol_bole_alive_m3_ha", "vol_bole_dead_m3_ha",
         "vol_log_m3_ha", "vol_deadw_m3_ha")

dendro_by_plot_species %>% filter_at(col, any_vars(is.na(.))) %>% nrow()
# 93

check <- dendro_by_plot_species %>% filter_at(col, any_vars(is.na(.)))

# deze moeten allemaal 0 worden - !! met uitz van stems_per_tree
dendro_by_plot_species_ <- dendro_by_plot_species %>% 
  replace((is.na(.)), 0) %>% 
  mutate(vol_deadw_m3_ha = vol_dead_standing_m3_ha + vol_log_m3_ha)

dendro_by_plot_species_ %>% filter_at(col, any_vars(is.na(.))) %>% nrow()
# OK, geen NA's meer

dendro_by_plot_species <- dendro_by_plot_species_


# stems_per_tree MOET toch NA blijven!!
dendro_by_plot_species_ <- dendro_by_plot_species %>% 
  mutate(stems_per_tree = ifelse(stems_per_tree == 0, NA, stems_per_tree))

dendro_by_plot_species <- dendro_by_plot_species_

```



# Stems per tree - NA ipv 0  

Momenteel is "stems_per_tree" = 0, wanneer er geen bomen opgemeten werden.
Dat is fout, dat moet NA zijn.
Mag niet verder meegenomen worden in de berekeningen van de statistieken op reservaatsniveau.

Komt voor in `dendro_by_plot` en `dendro_by_plot_species`, als proxy voor de meerstammigheid.

Forrescalc code is OK voor stems_per_tree, maar was/is niet OK voor N, G, V van soorten zonder staande levends bomen.
Die NA's worden hogerop gewijzigd naar 0 (onder ## Dendro_by_plot en ## Dendro_by_plot_species).
Initieel gebeurde dat ook voor stems_per_tree, maar is nu aangepast (zie check hierna)

```{r}
dendro_by_plot %>% filter(is.na(stems_per_tree)) %>% nrow()

dendro_by_plot %>% filter( stems_per_tree == 0) %>% nrow()
# komt niet voor


```
`dendro_by_plot_species`

```{r}
dendro_by_plot_species %>% filter(is.na(stems_per_tree)) %>% nrow()
# 99 records
dendro_by_plot_species %>% filter(stem_number_ha == 0) %>% nrow()
# ook 99 => OK

dendro_by_plot_species %>% filter( stems_per_tree == 0)
# komt niet voor

```


## Dendro_by_diam_plot

Foutje in package dat nu gecorrigeerd is (25/11/2022).

```{r}
col <- c("year", "stem_number_alive_ha", "stem_number_dead_ha",
         "basal_area_alive_m2_ha", "basal_area_dead_m2_ha", "vol_alive_m3_ha", 
         "vol_dead_standing_m3_ha", "vol_bole_alive_m3_ha", "vol_bole_dead_m3_ha",
         "vol_log_m3_ha")

dendro_by_diam_plot %>% filter_at(col, any_vars(is.na(.))) %>% nrow() == 0
# 0

```


## Dendro_by_diam_plot_species

Idem als voorgaande.

```{r}
col <- c("year", "species", "stem_number_alive_ha", "stem_number_dead_ha",
         "basal_area_alive_m2_ha", "basal_area_dead_m2_ha", "vol_alive_m3_ha", 
         "vol_dead_standing_m3_ha", "vol_bole_alive_m3_ha", "vol_bole_dead_m3_ha",
         "vol_log_m3_ha")

dendro_by_diam_plot_species %>% filter_at(col, any_vars(is.na(.))) %>% nrow() == 0

```
# Verwijderen alles mbt liggend dood hout

Om geen verwarring te creëren

```{r}
names(dendro_by_plot)
dendro_by_plot <- dendro_by_plot %>% 
  select(-vol_log_m3_ha, -vol_deadw_m3_ha, -stems_per_tree)

names(dendro_by_diam_plot)
dendro_by_diam_plot <- dendro_by_diam_plot %>% 
  select(-vol_log_m3_ha)

names(dendro_by_diam_plot_species)
dendro_by_diam_plot_species <- dendro_by_diam_plot_species %>% 
  select(-vol_log_m3_ha)

names(dendro_by_plot_species)
dendro_by_plot_species <- dendro_by_plot_species %>% 
  select(-vol_log_m3_ha, -vol_deadw_m3_ha, -stems_per_tree)

```

# Vgl met data van github

```{r read_dendro}
# read_forresdat met dadelijk al selectie van enkel CP's werkte niet (18/4/2023)
# en bovendien dient dan join_plotinfo = TRUE

# names(dendro_by_plot)
dendro_by_plot_orig <- read_forresdat("dendro_by_plot"
                                 , repo_path = path_to_git_forresdat
                                 , join_plotinfo = FALSE) %>% 
  filter(period == 3 & plot_id %in% plotinfo$plot_id) %>% 
  select(plot_id, year, period, 
         number_of_tree_species,
         number_of_trees_ha, stem_number_ha,
         basal_area_alive_m2_ha, basal_area_dead_m2_ha, 
         vol_alive_m3_ha, vol_dead_standing_m3_ha,
         vol_bole_alive_m3_ha, vol_bole_dead_m3_ha,
         vol_log_m3_ha, vol_deadw_m3_ha,
         stems_per_tree)
# 1680

#--- 
dendro_by_plot_species_orig <- read_forresdat("dendro_by_plot_species"
                                         , repo_path = path_to_git_forresdat
                                         , join_plotinfo = FALSE) %>% 
  left_join(qSpecies, by = c("species" = "ID")) %>% 
  filter(period == 3 & plot_id %in% plotinfo$plot_id) %>% 
  select(plot_id, year, period, 
         species, name_nl, name_sc, 
         number_of_trees_ha, stem_number_ha,
         basal_area_alive_m2_ha, basal_area_dead_m2_ha, 
         vol_alive_m3_ha, vol_dead_standing_m3_ha,
         vol_bole_alive_m3_ha, vol_bole_dead_m3_ha,
         vol_log_m3_ha, vol_deadw_m3_ha,
         stems_per_tree) 

#--- 
dendro_by_diam_plot_orig <- read_forresdat("dendro_by_diam_plot"
                                      , repo_path = path_to_git_forresdat
                                      , join_plotinfo = FALSE) %>% 
  filter(period == 3 & plot_id %in% plotinfo$plot_id) %>% 
  select(plot_id, year, period, 
         dbh_class_5cm, stem_number_alive_ha, stem_number_dead_ha,
         basal_area_alive_m2_ha, basal_area_dead_m2_ha, 
         vol_alive_m3_ha, vol_dead_standing_m3_ha,
         vol_bole_alive_m3_ha, vol_bole_dead_m3_ha,
         vol_log_m3_ha, vol_deadw_m3_ha)

#--- 
# names(dendro_by_diam_plot_species)
dendro_by_diam_plot_species_orig <- read_forresdat("dendro_by_diam_plot_species"
                                              , repo_path = path_to_git_forresdat
                                              , join_plotinfo = FALSE) %>%
  left_join(qSpecies, by = c("species" = "ID")) %>% 
  filter(period == 3 & plot_id %in% plotinfo$plot_id) %>% 
  select(plot_id, year, period, 
         species, name_nl, name_sc, 
         dbh_class_5cm, stem_number_alive_ha, stem_number_dead_ha,
         basal_area_alive_m2_ha, basal_area_dead_m2_ha, 
         vol_alive_m3_ha, vol_dead_standing_m3_ha,
         vol_bole_alive_m3_ha, vol_bole_dead_m3_ha,
         vol_log_m3_ha, vol_deadw_m3_ha)

```
```{r vgl }
vgl <- dendro_by_plot %>% 
  inner_join(dendro_by_plot_orig, by = c("plot_id", "period")) %>% 
  select(plot_id, period, 
         contains(c("number_of_trees_ha", "basal_area_alive", "basal_area_dead",
                    "vol_alive", "vol_dead_st"))
         )

summary(vgl)
# liggen waardes wat in elkaars buurt?
# ja, vooral bij dood hout grotere afwijking (ca 30%)

dendro_by_plot_species %>% 
  filter(between(plot_id, 2000, 2100)) %>% 
  filter(species == 7) %>% group_by(species) %>% 
  summarize(vol_alive = mean(vol_alive_m3_ha),
            vol_dead = mean(vol_dead_standing_m3_ha)) %>% 
  ungroup()

dendro_by_plot_species_orig %>% 
  filter(between(plot_id, 2000, 2100)) %>% 
  filter(species == 7) %>% group_by(species) %>% 
  summarize(vol_alive = mean(vol_alive_m3_ha),
            vol_dead = mean(vol_dead_standing_m3_ha)) %>% 
  ungroup()


dendro_by_diam_plot %>% filter(dbh_class_5cm == "30 - 35 cm") %>% group_by(dbh_class_5cm) %>% 
  summarize(vol_alive = mean(vol_alive_m3_ha),
            vol_dead = mean(vol_dead_standing_m3_ha)) %>% 
  ungroup()

dendro_by_diam_plot_orig %>% filter(dbh_class_5cm == "30 - 35 cm") %>% group_by(dbh_class_5cm) %>%  
  summarize(vol_alive = mean(vol_alive_m3_ha),
            vol_dead = mean(vol_dead_standing_m3_ha)) %>% 
  ungroup()

dendro_by_plot_species %>% filter(plot_id == 7) %>% group_by(species) %>% 
  summarize(vol_alive = mean(vol_alive_m3_ha),
            vol_dead = mean(vol_dead_standing_m3_ha)) %>% 
  ungroup()

dendro_by_plot_species_orig %>% filter(species == 7) %>% group_by(species) %>% 
  summarize(vol_alive = mean(vol_alive_m3_ha),
            vol_dead = mean(vol_dead_standing_m3_ha)) %>% 
  ungroup()


```




# Wegschrijven output

De resultaten worden weggeschreven naar csv.

```{r WegschrijvenOutput}
write.csv2(dendro_by_plot, paste0(path_to_request, "dendro_by_plot.csv"))
write.csv2(dendro_by_plot_species, paste0(path_to_request, "dendro_by_plot_species.csv"))
write.csv2(dendro_by_diam_plot, paste0(path_to_request, "dendro_by_diam_plot.csv"))
write.csv2(dendro_by_diam_plot_species, paste0(path_to_request, "dendro_by_diam_plot_species.csv"))

```


```{r WegschrijvenOutput_gdrive}
write.csv2(dendro_by_plot, paste0(path_to_datarequest_gdrive, "dendro_by_plot.csv"))
write.csv2(dendro_by_plot_species, paste0(path_to_datarequest_gdrive, "dendro_by_plot_species.csv"))
write.csv2(dendro_by_diam_plot, paste0(path_to_datarequest_gdrive, "dendro_by_diam_plot.csv"))
write.csv2(dendro_by_diam_plot_species, paste0(path_to_datarequest_gdrive, "dendro_by_diam_plot_species.csv"))

```