---
title: "Statistieken obv cirkelplots"
subtitle: "Kolmont - dendrometrie"
author: "Anja Leyman"
date: "`r Sys.Date()`"
output:
  html_document:
    keep_md: false
    number_sections: true
    fig_caption: true
    code_folding: hide
    toc: true
    toc_float:
      collapsed: true
      smooth_scroll: true
---


```{r Rm, eval = FALSE}
rm(list=ls())
```

```{r Setup, include = FALSE}
knitr::opts_chunk$set(
  echo = TRUE,
  eval = TRUE,
  message = FALSE,
  warning = FALSE, 
  fig.width = 7,
  fig.height = 3,
  fig.align = TRUE)

# libraries & invoergegevens
source(here::here("scripts/Setup.R"))

```


```{r Setup2, include = FALSE}
forest_reserve <- "Kolmont"
source(here::here("scripts/Per_gebied/", forest_reserve, "/setup_paths_gebied.R"))
path_to_datarequest_teamdrive <- paste0(path_to_teamdrive_gebied, "/04_statistieken_BR/")
```


# Vraagstelling

Statistieken op niveau van bosreservaat, obv de cirkelplots.

Alle basis variabelen van de monitoring:
- dendro
- dendro_per_species
- dendro_by_diam
- ....
- decaystage logs (op termijn decaystage ook van staand dood hout)

Hierna worden deze één voor één doorlopen en weggeschreven naar de resultatendb

Om gemiddeldes per BR te verkrijgen, beperken we ons tot de CP's. 
(KV's zijn beter afz. te verwerken)

Dit dient als insteek voor de ontwikkeling van functies die alles integreren:
zie `functions_overall_statistics.R`.

Eerst afzonderlijke functies per dendro_xxxx.csv
Dan al deze functies in één overkoepelend functie

Elke functie moet volgende stappen bevatten:   

- inlezen data     
- filteren op CP’s    
- filteren op afgewerkt      
- toevoegen nulwaardes waar nodig    
- ev. wegfilteren van bosreservaten zonder de vereiste data
- …    

vervolgens al die functies combineren in één superfunctie (cfr Els met dendro calc)

Idem voor reg & veg

Nodig voor:   

- zenodo   
- bookdown-rapporten   
- …    



# Inladen data

We werken verder met de data aangemaakt specifiek voor `r forestreserve`.

## Lookuplijsten

```{r }
con <- odbcConnectAccess2007(path_to_fieldmap_db)

  qIndShootCop <- sqlFetch(con, "qIndShootCop", stringsAsFactors = FALSE)
  # deadw_test <- sqlFetch(con, "Deadwood_3eSET", stringsAsFactors = FALSE)
  qAliveDead <- sqlFetch(con, "qAliveDead", stringsAsFactors = FALSE)
  qSpecies <- sqlFetch(con, "qSpecies", stringsAsFactors = FALSE)
  qDecaystage <- sqlFetch(con, "qdecaystage", stringsAsFactors = FALSE)
  qIntactSnag <- sqlFetch(con, "qIntactSnag", stringsAsFactors = FALSE)
  qVdagnVfm <- sqlFetch(con, "qVdagnVfm", stringsAsFactors = FALSE)

  qHerbSpecies240810<- sqlFetch(con, "qHerbSpecies240810", stringsAsFactors = FALSE)
  qCoverHerbs <- sqlFetch(con, "qCoverHerbs", stringsAsFactors = FALSE)
  qBrowsIndex <- sqlFetch(con, "qBrowsIndex", stringsAsFactors = FALSE)

  qHeightClass_regeneration <- sqlFetch(con, "qHeightClass_regeneration", stringsAsFactors = FALSE)
  qnumber_regeneration_classes <- sqlFetch(con, "qnumber_regeneration_classes", stringsAsFactors = FALSE)

  qcommonremark <- sqlFetch(con, "qcommonremark", stringsAsFactors = FALSE)
  qCrownVolRedu <- sqlFetch(con, "qCrownVolRedu", stringsAsFactors = FALSE)
  qBranchLenghtReduction <- sqlFetch(con, "qBranchLenghtReduction", stringsAsFactors = FALSE)

  qiufroheight <- sqlFetch(con, "qiufroheight", stringsAsFactors = FALSE)
  qiufroheight_shoots <- sqlFetch(con, "qiufroheight_shoots", stringsAsFactors = FALSE)
  qiufrovitality <- sqlFetch(con, "qiufrovitality", stringsAsFactors = FALSE)
  qiufrovitality_shoots <- sqlFetch(con, "qiufrovitality_shoots", stringsAsFactors = FALSE)
  qiufrosocialstatus <- sqlFetch(con, "qiufrosocialstatus", stringsAsFactors = FALSE)
  qiufrosocialstatus_shoots <- sqlFetch(con, "qiufrosocialstatus_shoots", stringsAsFactors = FALSE)

odbcClose(con)

```

```{r}

qIndShootCop <- qIndShootCop %>% select(-Value3, -OrderField, -Active)
qAliveDead <- qAliveDead %>% select(-Value3, -OrderField, -Active)
qSpecies <- qSpecies %>% select(ID, name_nl = Value1, name_sc = Value2)
qDecaystage <- qDecaystage %>% select(-Value3, -OrderField, -Active, -MasterID)
```


## Plotinfo

```{r }
plotinfo <- read_excel(paste0(path_to_datarequest, "plotinfo.xlsx")) %>% 
   select(-1)

```


## Meetgegevens 

Enkel cirkelplots   

```{r load_dendro_all}
tbl_namen <- c("dendro_by_plot", "dendro_by_diam_plot"
               , "dendro_by_diam_plot_species", "dendro_by_plot_species"
               , "deadw_by_decay_plot", "deadw_by_decay_plot_species")

# tab <- "deadw_by_decay_plot_species"
# tab <- "dendro_by_plot"

inlezen_functie <- function(tab, info = plotinfo) {
  
  tabel <- read_excel(paste0(path_to_datarequest, tab, ".xlsx")) %>%
    select(-1) %>%
    # select(-contains("eg"), -contains("min40cm")) %>%  # (veg en reg)
    left_join(info)
  
  if ("species" %in% colnames(tabel)) {
    tabel <- tabel %>% 
      left_join(qSpecies, by = c("species" = "ID"))
  }

    if ("decay" %in% colnames(tabel)) {
    tabel <- tabel %>% 
      left_join(qDecaystage, by = c("decaystage" = "ID")) %>% 
      rename(decaystage_cde = decaystage,
             afbraak = Value1, 
             decay_stage = Value2) 
    }
  
  tabel
  }

# test voor één tabel
# deadw_by_decay_plot_species2 <- inlezen_functie(tab = "deadw_by_decay_plot_species")

# voor alle tabellen mbv "map"
# tbls <- map(tbl_namen, ~ inlezen_functie(.x))
tbls <- map(tbl_namen, \(x) inlezen_functie(x))
names(tbls) <- tbl_namen
```


```{r CreateSeparateDataframesDendro}
for (tablename in names(tbls)) {
     assign(tablename, tbls[[tablename]])
} 

```



# Statistieken

## Obv dendro_by_plot

```{r data1}
dataset <- dendro_by_plot

table(dataset$forest_reserve, dataset$period)
```

```{r variables1}
variables_for_statistics <- dataset %>% 
  dplyr::select(contains(c("_ha", "number_of_tree_species"))) %>% 
  names()

variables_for_statistics

```

```{r stat1, results='hide'}
resultaat <- create_statistics(
  dataset = dataset,
  level = c("period", "forest_reserve"),
  variables = variables_for_statistics,
  include_year_range = FALSE
  ) %>% 
  forestmangr::round_df(., 2) %>% 
  # rename(strata = forest_reserve) %>% 
  mutate(strata = NA,
         stratum_name = NA,
         strata2 = NA,
         stratum_name2 = NA) 

# voor export naar excel ipv access-db
resultaat <- resultaat %>% 
  arrange(variable) %>% 
  select(-contains(c("strat", "log"))) # lege velden

str(resultaat)
head(resultaat)
```

```{r eval = FALSE}
# testje tussendoor - temp!!
names(dataset)
unique(dataset$year)

stat <- create_statistics(
   dataset = dataset,
   level = c("forest_reserve", "period"),
   variables = c("vol_alive_m3_ha"),
   include_year_range = TRUE
   ) 

summary(stat)
```

```{r table1}
resultaat %>% 
  DT::datatable(options = list(dom = 'tip')
                , rownames = FALSE
                , filter = "top")
```

We exporteren de resultaten naar een excel-file "dendro_stat" met 
per tabblad de basisfile bv. dendro_per_plot, ...

```{r}
path_to_datarequest
path_to_datarequest_teamdrive

```

```{r export1}
write.xlsx(resultaat
           , paste0(path_to_datarequest, "stat_dendro.xlsx")
           , sheetName = "dendro_by_plot"
           , showNA = FALSE
           , append = FALSE) 

write.xlsx(resultaat
           , paste0(path_to_datarequest_teamdrive, "stat_dendro.xlsx")
           , sheetName = "dendro_by_plot"
           , showNA = FALSE
           , append = FALSE) 
```


## Obv dendro_by_plot_species

Nulwaardes staan niet in de output.
Een species of diam-klasse die niet voorkomt, staat niet in resulterende tabel


<!-- !! oppassen met 0 waardes (zitten niet in tabel: zie ook dataverwerking ikv artikel C). -->
<!-- Moeten eerst toegevoegd worden. -->

<!-- Zie ook script `INBO_biomassa_vglBR_VBI/meanNGV_per_bms_levend_dood_PNV.Rmd`, daar gebruik gemaakt van add_zeros -->

<!-- Boomsoort als level: enkel indien ik ook alle nulwaardes mee heb om een gemiddelde over alle plots heen te maken!  -->
<!-- bv. appel -->
<!-- => met functie `add_zeros` nullen toevoegen -->
<!-- ! lukt enkel als ik alle overbodige velden verwijder!! -->

<!-- OPGEPAST: forest_reserve achteraf terug toevoegen, niet meenemen bij add_zeros, -->
<!-- anders voor elke plot, alle bosreservaten toegevoegd met 0 voor alle soorten -->


<!-- OPGEPAST met NA's: daar wordt ook 0 van gemaakt!!  -->
<!-- Bv. vol_log_m3_ha_min40cm: moet NA zijn, maar bij add_zero's wordt daar 0 van gemaakt!! -->
<!-- !! niet relevant bij CP's -->

<!-- Maar wel bij bv Kluisbos: geen logs opgemeten ... -->


```{r data2}
dataset2 <- dendro_by_plot_species 
# table(dataset2$forest_reserve, dataset2$period)
nrow(dataset2) # 213
```

```{r add_zeros_all_species}
dataset2_0 <- add_zeros(dataset = dataset2 %>% 
                          select(plot_id, period, species, contains(c("_ha", "stems"))),
                        comb_vars = c("plot_id", "species"),
                        grouping_vars = c("period")
                        ) %>%
  # left_join(qSpecies %>% dplyr::select(species = ID, speciesTxt = Value1)) %>% 
  left_join(plotinfo %>% select(plot_id, period, forest_reserve))

# INITIELE FOUT: pas achteraf terug bosreservaat toevoegen
# anders voor elk bosreservaar alle plots 
# bv. Wijnendale: plot 101, 201 ... ipv enkel 401

nrow(dataset2_0) # 992
summary(dataset2_0)
```

```{r}
variables_for_statistics2 <- dataset2_0 %>% 
  select(contains(c("_ha", "stems"))) %>% 
  names()

variables_for_statistics2
#
```


```{r stat2}
# !! één resultaat per soort en per BR
n_BR <- length(unique(dataset2$forest_reserve))
n_species <- length(unique(dataset2$species))
n_period <- length(unique(dataset2$period))
n <- n_BR * n_species * n_period * length(variables_for_statistics2)
n # 341
# DAAROM: 0 en NA (xxxx_min40cm) verwijderen

resultaat2 <- create_statistics(
  dataset = dataset2_0,
  level = c("period", "forest_reserve", "species"),
  # level = c("period", "forest_reserve", "name_nl"),
  # level = c("period"),
  variables = variables_for_statistics2,
  # variables = "basal_area_alive_m2_ha",
  include_year_range = FALSE,
  na_rm = FALSE,
    interval_information = suppressMessages(read_csv2(system.file("extdata/class_data.csv",
    package = "forrescalc")))
  ) %>% 
  select(-logaritmic) %>% 
  filter(mean != 0 & !is.na(mean)) %>% 
  forestmangr::round_df(., 2) %>% 
  left_join(qSpecies, by = c("species" = "ID")) %>% 
  mutate(strata = "species",
         stratum_name = name_nl,
         strata2 = NA,
         stratum_name2 = NA)

# voor export naar excel ipv access-db
resultaat2 <- resultaat2 %>% 
  arrange(variable, species) %>%
  select(-strata2, -stratum_name2, -contains(c("log"))) # lege velden

nrow(resultaat2); n
# in zelfde grootte-orde, OK
table(resultaat2$species)

```


```{r check_add_zeros2}
totaal_NGV_per_BR <- resultaat2 %>% 
  filter(variable == "basal_area_alive_m2_ha") %>% 
  group_by(period, forest_reserve) %>% 
  summarize(G = sum(mean)) %>% 
  ungroup()

# vgl met Result_NGV_per_BR obv analyseset (zonder soorten)
check_NGV <- totaal_NGV_per_BR %>% 
  left_join(resultaat %>% filter(variable == "basal_area_alive_m2_ha") 
            , by = c("period", "forest_reserve")) %>% 
  mutate(verschil = G - mean)

range(check_NGV$verschil) # ok
```

**OPGEPAST**: niet alle soorten hebben staande, levende én dode bomen en liggend dood hout.
Daarom worden er bij sommige soorten meer variabelen berekend dan bij andere.
Als een variabele niet opgenomen is voor een bepaalde soort, dan heeft die waarde nul.
Bv. berk: 
- Ruwe berk komt in alle vvormen voor, 
- Zachte berk enkel als staand, levend,
- berk species enkel als liggend dood hout 

Indien nodig zouden hier ook nullen kunnen toegevoegd worden, zie onderstaande chunck

```{r resultaat2_addzeros, eval = FALSE}
names(resultaat2)
resultaat2_addzeros <- add_zeros(dataset = resultaat2 %>% 
                          select(-forest_reserve, -name_nl, -name_sc, -strata, -stratum_name),
                        comb_vars = c("species", "variable"),
                        grouping_vars = c("period"),
                        defaults_to_na = c("variance")
                        ) %>%
  # left_join(qSpecies %>% dplyr::select(species = ID, speciesTxt = Value1)) %>% 
  left_join(plotinfo %>% select(period, forest_reserve) %>% unique()) %>% 
  left_join(qSpecies, by = c("species" = "ID")) %>% 
  mutate(strata = "species",
         stratum_name = name_nl,
         strata2 = NA,
         stratum_name2 = NA)

nrow(resultaat2_addzeros) == n_BR * n_species * n_period * length(variables_for_statistics2)
```

```{r table2}
resultaat2 %>% select(period, forest_reserve, name_nl, variable
                       , n_obs, mean, variance, lci, uci) %>% 
  DT::datatable(options = list(dom = 'tip')
                , rownames = FALSE
                , filter = "top")
```


```{r export2}
write.xlsx(resultaat2
           , paste0(path_to_datarequest, "stat_dendro.xlsx")
           , sheetName = "dendro_by_plot_species"
           , showNA = FALSE
           , append = TRUE) 

write.xlsx(resultaat2
           , paste0(path_to_datarequest_teamdrive, "stat_dendro.xlsx")
           , sheetName = "dendro_by_plot_species"
           , showNA = FALSE
           , append = TRUE) 
```


## Obv dendro_by_diam_plot

```{r data3}
dataset3 <- dendro_by_diam_plot

```

```{r add_zeros_all_dbhs}
dataset3_0 <- add_zeros(dataset = dataset3 %>% 
                          select(plot_id, period, dbh_class_5cm, contains("_ha")),
                        comb_vars = c("plot_id", "dbh_class_5cm"),
                        grouping_vars = c("period")
                        ) %>%
  # left_join(qSpecies %>% dplyr::select(species = ID, speciesTxt = Value1)) %>% 
  left_join(plotinfo %>% select(plot_id, period, forest_reserve))

summary(dataset3_0)

```

```{r}
variables_for_statistics3 <- dataset3_0 %>% 
  select(contains("_ha")) %>% 
  names()

variables_for_statistics3
#
```


```{r stat3}
# !! één resultaat per dbh-class en per BR
n_BR <- length(unique(dataset3$forest_reserve))
n_dbh <- length(unique(dataset3$dbh_class_5cm))
n_period <- length(unique(dataset3$period))
n <- n_BR * n_dbh * n_period * length(variables_for_statistics3)
n # 702

resultaat3 <- create_statistics(
  dataset = dataset3_0,
  level = c("period", "forest_reserve", "dbh_class_5cm"),
  variables = variables_for_statistics3,
  include_year_range = FALSE,
  na_rm = FALSE,
    interval_information = suppressMessages(read_csv2(system.file("extdata/class_data.csv",
    package = "forrescalc")))
  ) %>% 
  select(-logaritmic) %>% 
  filter(mean != 0 & !is.na(mean)) %>% 
  forestmangr::round_df(., 2) %>% 
  mutate(strata = "dbh_class",
         stratum_name = dbh_class_5cm,
         strata2 = NA,
         stratum_name2 = NA)

# voor export naar excel ipv access-db
resultaat3 <- resultaat3 %>% 
  arrange(variable, dbh_class_5cm) %>%
  select(-strata2, -stratum_name2, -contains(c("log"))) # lege velden

nrow(resultaat3); n
# [1] 197
# [1] 234
# in zelfde grootte-orde, OK
```

```{r check_add_zeros3}
totaal_NGV_per_BR <- resultaat3 %>% 
  filter(variable == "basal_area_dead_m2_ha") %>% 
  group_by(period, forest_reserve) %>% 
  summarize(G = sum(mean)) %>% 
  ungroup()

# vgl met Result_NGV_per_PNV obv analyseset (zonder soorten)
check_NGV <- totaal_NGV_per_BR %>% 
  left_join(resultaat %>% filter(variable == "basal_area_dead_m2_ha") 
            , by = c("period", "forest_reserve")) %>% 
  mutate(verschil = G - mean)

range(check_NGV$verschil)
# [1] 0.01  0.01
```

```{r table3}
resultaat3 %>% select(period, forest_reserve, dbh_class_5cm, variable
                       , n_obs, mean, variance, lci, uci) %>% 
  DT::datatable(options = list(dom = 'tip')
                , rownames = FALSE
                , filter = "top")
```

```{r export3}
write.xlsx(resultaat3
           , paste0(path_to_datarequest, "stat_dendro.xlsx")
           , sheetName = "dendro_by_plot_diam"
           , showNA = FALSE
           , append = TRUE) 

write.xlsx(resultaat3
           , paste0(path_to_datarequest_teamdrive, "stat_dendro.xlsx")
           , sheetName = "dendro_by_plot_diam"
           , showNA = FALSE
           , append = TRUE) 
```


## Obv dendro_by_diam_plot_species

```{r data4}
dataset4 <- dendro_by_diam_plot_species 
```


```{r add_zeros_all_dbhs_species}
dataset4_0 <- add_zeros(dataset = dataset4 %>% 
                          select(plot_id, period, dbh_class_5cm, species, contains("_ha")),
                        comb_vars = c("plot_id", "dbh_class_5cm", "species"),
                        grouping_vars = c("period")
                        ) %>%
  # left_join(qSpecies %>% dplyr::select(species = ID, speciesTxt = Value1)) %>% 
  left_join(plotinfo %>% select(plot_id, period, forest_reserve))


# !! soorten en diameterklasses die niet voorkomen verwijderen alvores statistics toe te passen, zie functie
```
```{r}
variables_for_statistics4 <- dataset4_0 %>% 
  select(contains(c("_ha", "stems"))) %>% 
  names()

variables_for_statistics4
#
```

```{r stat4}
# !! één resultaat per soort en per BR
n_BR <- length(unique(dataset4$forest_reserve))
n_species <- length(unique(dataset4$species))
n_dbh <- length(unique(dataset4$dbh_class_5cm))
n_period <- length(unique(dataset4$period))
n <- n_BR * n_species * n_dbh * n_period * length(variables_for_statistics4)
n # 22464
# DAAROM: 0 en NA (xxxx_min40cm) verwijderen

resultaat4 <- create_statistics(
  dataset = dataset4_0,
  level = c("period", "forest_reserve", "species", "dbh_class_5cm"),
  # level = c("period", "forest_reserve", "name_nl"),
  # level = c("period"),
  variables = variables_for_statistics4,
  # variables = "basal_area_alive_m2_ha",
  include_year_range = FALSE,
  na_rm = FALSE,
    interval_information = suppressMessages(read_csv2(system.file("extdata/class_data.csv",
    package = "forrescalc")))
  ) %>% 
  select(-logaritmic) %>% 
  filter(mean != 0 & !is.na(mean)) %>% 
  forestmangr::round_df(., 2) %>% 
  left_join(qSpecies, by = c("species" = "ID")) %>% 
  mutate(strata = "species",
         stratum_name = name_nl,
         strata2 = "dbh_class",
         stratum_name2 = dbh_class_5cm)

# voor export naar excel ipv access-db
resultaat4 <- resultaat4 %>% 
  arrange(variable, species, dbh_class_5cm) %>%
  select(-contains(c("log"))) # lege velden

nrow(resultaat4); n
# [1] 970
# [1] 7254
```

```{r check_add_zeros4}
totaal_NGV_per_BR <- resultaat4 %>% 
  filter(variable == "basal_area_alive_m2_ha") %>% 
  group_by(period, forest_reserve) %>% 
  summarize(G = sum(mean)) %>% 
  ungroup()

# vgl met Result_NGV_per_PNV obv analyseset (zonder soorten)
check_NGV <- totaal_NGV_per_BR %>% 
  left_join(resultaat %>% filter(variable == "basal_area_alive_m2_ha") 
            , by = c("period", "forest_reserve")) %>% 
  mutate(verschil = G - mean)

range(check_NGV$verschil) # ok
# -0.01 -0.01
```

```{r table4}
resultaat4 %>%  select(period, forest_reserve, name_nl, dbh_class_5cm, variable
                       , n_obs, mean, variance, lci, uci) %>% 
  DT::datatable(options = list(dom = 'tip')
                , rownames = FALSE
                , filter = "top")
```






```{r export4}
write.xlsx(resultaat4
           , paste0(path_to_datarequest, "stat_dendro.xlsx")
           , sheetName = "dendro_by_diam_plot_species"
           , showNA = FALSE
           , append = TRUE) 

write.xlsx(resultaat4
           , paste0(path_to_datarequest_teamdrive, "stat_dendro.xlsx")
           , sheetName = "dendro_by_diam_plot_species"
           , showNA = FALSE
           , append = TRUE) 



```


## Obv deadw_by_decay_plot

De dataset `deadw_by_decay_plot` bevat enkel info over afbraakstadium van liggend 
en staand dood hout afzonderlijk, niet van het dood hout in het totaal.
Kan zelf opgeteld worden.    

Totaal volume dood hout staat wel in `dendro_by_plot.`

<!-- Hier moeten we bij dataset 5 ook de plots toevoegen waar in géén van beide periodes dood hout voorkomt -->
<!-- want gemiddelde moet obv alle plots berekend worden, ook deze zonder logs -->

<!-- Bij soort is dat niet, want elke plot bevat wel één of andere soort (of een diameterklasse) -->
<!-- Maar niet elke plot bevat één of ander dood hout element!!!! -->

```{r data5}
dataset5 <- deadw_by_decay_plot 
```

```{r add_zeros_all_decaystages}
names(dataset5)

dataset5_0 <- add_zeros(dataset = dataset5 %>% 
                          select(plot_id, period, decaystage, contains("_ha")),
                        comb_vars = c("plot_id", "decaystage"),
                        grouping_vars = c("period")
                        ) %>%
  left_join(qDecaystage, by = c("decaystage" = "ID")) %>% 
  rename(afbraak_txt = Value1, 
         decaystage_txt = Value2) %>% 
  left_join(plotinfo %>% select(plot_id, period, forest_reserve))

nrow(dataset5_0)
# 224
```

```{r}
variables_for_statistics5 <- dataset5_0 %>% 
  select(contains("_ha")) %>% 
  names()

variables_for_statistics5

```


```{r stat5}
# !! één resultaat per decaystage en per BR
n_BR <- length(unique(dataset5$forest_reserve))
n_decay <- length(unique(dataset5$decaystage))
n_period <- length(unique(dataset5$period))
n <- n_BR * n_decay * n_period * length(variables_for_statistics5)
n # 21


resultaat5 <- create_statistics(
  dataset = dataset5_0,
  level = c("period", "forest_reserve", "decaystage"),
  variables = variables_for_statistics5,
  include_year_range = FALSE,
  na_rm = FALSE,
    interval_information = suppressMessages(read_csv2(system.file("extdata/class_data.csv",
    package = "forrescalc")))
  ) %>% 
  select(-logaritmic) %>% 
  # filter(mean != 0 & !is.na(mean)) %>% 
  forestmangr::round_df(., 2) %>% 
  # rename(strata = forest_reserve) %>% 
  left_join(qDecaystage, by = c("decaystage" = "ID")) %>% 
  rename(afbraak = Value1, 
         decaystage_txt = Value2) %>% 
  mutate(strata = "decaystage",
         stratum_name = decaystage,
         strata2 = NA,
         stratum_name2 = NA)

nrow(resultaat5) # 21
```

```{r check_add_zeros5}
totaal_NGV_per_BR <- resultaat5 %>% 
  filter(variable == "vol_log_m3_ha") %>% 
  group_by(period, forest_reserve) %>% 
  summarize(G = sum(mean)) %>% 
  ungroup()

# vgl met Result_NGV_per_PNV obv analyseset (zonder soorten)
check_NGV <- totaal_NGV_per_BR %>% 
  left_join(resultaat %>% filter(variable == "vol_log_m3_ha") 
            , by = c("period", "forest_reserve")) %>% 
  mutate(verschil = G - mean)

range(check_NGV$verschil, na.rm = T)
# [1] 0 0
```

```{r table5}
resultaat5 %>% select(period, forest_reserve, decaystage, variable, n_obs
                      , mean, variance, lci, uci) %>% 
  DT::datatable(options = list(dom = 'tip')
                , rownames = FALSE
                , filter = "top")
```

```{r export5}

write.xlsx(resultaat5
           , paste0(path_to_datarequest, "stat_dendro.xlsx")
           , sheetName = "deadw_by_decay_plot"
           , showNA = FALSE
           , append = TRUE) 

write.xlsx(resultaat5
           , paste0(path_to_datarequest_teamdrive, "stat_dendro.xlsx")
           , sheetName = "deadw_by_decay_plot"
           , showNA = FALSE
           , append = TRUE) 


```



## Obv deadw_by_decay_plot_species

```{r data6}
dataset6 <- deadw_by_decay_plot_species 
```

```{r add_zeros_all_decaystages_all_species}
names(dataset6)

dataset6_0 <- add_zeros(dataset = dataset6 %>% 
                          select(plot_id, period, decaystage, species, contains("_ha")),
                        comb_vars = c("plot_id", "decaystage", "species"),
                        grouping_vars = c("period")
                        ) %>%
  left_join(qDecaystage, by = c("decaystage" = "ID")) %>% 
  rename(afbraak = Value1, 
         decaystage_txt = Value2) %>% 
  # left_join(qSpecies %>% dplyr::select(species = ID, speciesTxt = Value1)) %>% 
  left_join(plotinfo %>% select(plot_id, period, forest_reserve))

nrow(dataset6_0) # 6944
```

```{r}
variables_for_statistics6 <- dataset6_0 %>% 
  select(contains("_ha")) %>% 
  names()

variables_for_statistics6

```


```{r stat6}
# !! één resultaat per decaystage, soort en BR
n_BR <- length(unique(dataset6$forest_reserve))
n_species <- length(unique(dataset6$species))
n_decay <- length(unique(dataset6$decaystage))
n_period <- length(unique(dataset6$period))
n <- n_BR * n_species * n_decay * n_period * length(variables_for_statistics6)
n # 651
# DAAROM: 0 en NA (xxxx_min40cm) verwijderen

resultaat6 <- create_statistics(
  dataset = dataset6_0,
  level = c("period", "forest_reserve", "decaystage", "species"),
  variables = variables_for_statistics6,
  include_year_range = FALSE,
  na_rm = FALSE,
    interval_information = suppressMessages(read_csv2(system.file("extdata/class_data.csv",
    package = "forrescalc")))
  ) %>% 
  select(-logaritmic) %>% 
  filter(mean != 0 & !is.na(mean)) %>% 
  forestmangr::round_df(., 2) %>% 
  left_join(qSpecies, by = c("species" = "ID")) %>% 
  left_join(qDecaystage, by = c("decaystage" = "ID")) %>% 
  rename(afbraak = Value1, 
         decaystage_txt = Value2) %>% 
  mutate(strata = "decaystage",
         stratum_name = decaystage,
         strata2 = "species",
         stratum_name2 = name_nl)

nrow(resultaat6) # 142

```

```{r check_add_zeros6}
totaal_NGV_per_BR <- resultaat6 %>% 
  filter(variable == "vol_log_m3_ha") %>% 
  group_by(period, forest_reserve) %>% 
  summarize(G = sum(mean)) %>% 
  ungroup()

# vgl met Result_NGV_per_PNV obv analyseset (zonder soorten)
check_NGV <- totaal_NGV_per_BR %>% 
  left_join(resultaat %>% filter(variable == "vol_log_m3_ha") 
            , by = c("period", "forest_reserve")) %>% 
  mutate(verschil = G - mean)

range(check_NGV$verschil, na.rm = T)
# [1] 0 0
```

```{r table6}
resultaat6 %>% select(period, forest_reserve, decaystage, name_nl, variable, n_obs
                      , mean, variance, lci, uci) %>% 
  DT::datatable(options = list(dom = 'tip')
                , rownames = FALSE
                , filter = "top")

```

```{r export6}

write.xlsx(resultaat6
           , paste0(path_to_datarequest, "stat_dendro.xlsx")
           , sheetName = "deadw_by_decay_plot_species"
           , showNA = FALSE
           , append = TRUE) 

write.xlsx(resultaat6
           , paste0(path_to_datarequest_teamdrive, "stat_dendro.xlsx")
           , sheetName = "deadw_by_decay_plot_species"
           , showNA = FALSE
           , append = TRUE) 


```



# Overige statistieken

## Meerstammigheid per soort
Stems per tree: zit in dendro_by_plot(_species) => OK

Initieel was hier ook 0 van gemaakt (main02) indien geen bomen aanwezig, dat is 
gecorrigeerd.
Enkel 0 voor de variabelen per ha en number_of_species.


# Copy html to teamdrive

Na knitting - manueel

```{r eval = FALSE}
# Specify the path of the file you want to copy
source_file <- here::here(paste0("Scripts/Per_gebied/", forestreserve_short, "/", forestreserve_short, "_stat_dendro_2021.html"))

# Specify the destination directory where you want to copy the file
destination_dir <- path_to_datarequest_teamdrive

# Copy the file to the destination directory
file.copy(from = source_file, to = destination_dir, overwrite = TRUE)
# ? file.copy
```
