---
title: "Volume dood hout ikv carbon-berekening NARA 2023"
author: "Anja Leyman"
date: "`r Sys.Date()`"
output:
  html_document:
    number_sections: yes
    fig_caption: yes
    code_folding: hide
    toc: TRUE
    toc_float:
      collapsed: TRUE
      smooth_scroll: FALSE

---

```{r Rm}
rm(list=ls())
```


```{r Setup, include = FALSE}

library(knitr)
knitr::opts_chunk$set(
  echo = TRUE,
  message = FALSE,
  warning = FALSE, 
  fig.width = 9,
  fig.align = TRUE)

library(tidyverse)
library(RODBC)
library(here)
library(DT)
library(openssl)
library(kableExtra)
library(lme4)


source(here::here("scripts/Setup.R"))  # libraries, basic functions & paths

# REQUEST
path_to_request <- paste0(path_to_datarequests, "INBO_NARA_biomassa/")
# wegschrijven naar gdrive (ev. bij knitting, nu tijdelijk overslaan)
# path_to_request <- paste0(path_to_datarequests_gdrive, "INBO_NARA_biomassa/")
path_to_gdrive <- paste0(path_to_datarequests_gdrive, "INBO_NARA_biomassa/")

# of rechtstraaks naar map van Luc
path_to_request_luc <- "G:/.shortcut-targets-by-id/0B0xcP-eNvJ9dQ2w5ZFhSZEpCU0E/PRJ_BOSECO_ALGEMEEN/PRJ_LULUCF_VMM_CARBON/R_output_Anja/"


```


# Vraagstelling

In het kader van NARA2023 wordt gevraagd naar een ruw cijfer mbt C-opslag in onbeheerde bossen.
Hiervoor gebruiken we de data uit de bosreservaten.

Zie script `VolumeBiomassCarbon_MethodeFRL_TreeLevel.Rmd`.

Vooral in de bosreservaten kan de C-voorraad in dood hout aanzienlijk zijn en toenemen naarmate ze langer onbeheerd zijn. Maar ook globaal neemt het volume dood hout toe.
Luc DK heeft enkele publicaties doorgenomen over dood hout en denkt dat we best een ruwe omrekening hanteren van volume naar C voorraad.
De densiteit van dood hout is afhankelijk van de boomsoort en verandert met de afbraakklasse. Luc heeft enkele cijfers verzameld over de densiteit van afbraakklasse 2 of 3 van veel voorkomende boomsoorten, om een gemiddelde te bepalen per PNV.

Daarom wordt in onderstaand script het dood hout volume berekend voor dezelfde plots, zodat Luc DK daarmee de C voorraad  aanpast. 


# Invoer gegevens

We selecteren enkel de onbeheerde cirkelplots (tabel `strata_remaining` - var `plot_unmanaged_since`)

Jaartal halen we uit   

- tabel `info_survey` (var `year_dendro` afgeleid van data_dendro uit plotdetails.
OF
- tabel `strata_location`: var `survey_Y1`, `survey_Y2`, ...


Ook info over `PNV` (tabel `strata_soil`) is nodig.

<!-- Onderstaande tabel geeft een overzicht van de gegevens die gebruikt worden voor de analyse.   -->

```{r DataOverview, results="markup"}
data_overzicht <- data.frame(
  tabelnaam = c(dbFieldmap, dbStrata),
  locatie = c(path_to_fieldmap, path_to_strata),
  md5 = c(md5(path_to_fieldmap), md5(path_to_strata))
)

data_overzicht %>%
  kable() %>%
  kable_styling()

#dbAnalyseDataTxt <- substring(dbAnalyseData, regexpr("/", dbAnalyseData) + 1)  # voor gebruik bij wegschrijven naar resultatendb

```


```{r load_lkplists}
# con <- odbcConnectAccess2007(path_to_fieldmap)
#   
#   qIndShootCop <- sqlFetch(con, "qIndShootCop", stringsAsFactors = FALSE)
#   qAliveDead <- sqlFetch(con, "qAliveDead", stringsAsFactors = FALSE)
#   qSpecies <- sqlFetch(con, "qAliveDead", stringsAsFactors = FALSE)
#     
# odbcClose(con)

# Makkelijker vanuit forresdat

qDecaystage <- read_vc(file = "qdecaystage", root = path_to_forresdat_data)

qPNV <- read_xlsx(paste0(path_to_strata, "legende_PNV.xlsx")) %>% 
  select(PNVcde = Code, PNVtxt = "Nederlandse naam") %>% 
  mutate(PNVcde = as.integer(PNVcde))

```


```{r load_plotinfo_strata}
plotinfo <- read_vc(file = "plotinfo", root = path_to_forresdat_data)

con <- odbcConnectAccess2007(path_to_strata_db)
 strata_tables <- sqlTables(con) %>% filter(!str_detect(TABLE_NAME, "MSys"))
 management <- sqlFetch(con, "strata_remaining", stringsAsFactors = FALSE)
 location <- sqlFetch(con, "strata_location", stringsAsFactors = FALSE)
 pnv <- sqlFetch(con, "strata_soil", stringsAsFactors = FALSE)
 # plotinfo <- sqlFetch(con, "plotinfo", stringsAsFactors = FALSE) # nog niet geupdate
odbcClose(con)

```

Naast CP's ook KV's van Walenbos en Coolhem meenemen om beter zicht te krijgen 
op PNV 2 (elzenbroek).
((c) Luc: Coolhem Q is een verdroogd broekbos, maar neem het toch maar mee als broekbos (PNV 2))

```{r load_dendro}
# data_dendro <- load_data_dendrometry(path_to_fieldmap, plottype = "Circular plot", extra_variables = TRUE)

# beter uit folder "C:\03_BR\1_Dataverwerking\Output\plot-level-data" halen
dendro_by_plot <- read_csv2(paste0(path_to_plotlevel_csv, "dendro_by_plot.csv")) %>% 
  filter(plottype == "CP" | forest_reserve %in% c("Coolhem A", "Coolhem Q", "Walenbos KV1")) %>% select(-1)
unique(dendro_by_plot$forest_reserve)

names(dendro_by_plot)
```


```{r OnlyZeroManagementPlots}
# !! OPGEPAST: 10 plots met “Exotenbeheer na 1e meting”: 701, 707, 709, 727, 728, 738, 739, 740, 759, 760
# => deze zijn niet representatief => uit algemene verwerking halen
# 
dendro_by_plot <- dendro_by_plot %>%
  filter(!(plot_id %in% c(701, 707, 709, 727, 728, 738, 739, 740, 759, 760)))

plotinfo <- plotinfo %>%
  filter(!(plot_id %in% c(701, 707, 709, 727, 728, 738, 739, 740, 759, 760)))

```

We selecteren de bosreservaten met minimaal twee surveys.
Voor Kersselaerspleyn, maken we gebruik van de 1ste en 2de survey (3de dateert van 2019, maar is verder verwijderd van 1ste en 2de VBI)


```{r minimal_two_surveys}
two_surveys <- plotinfo %>% 
  filter(period != 3) %>% 
  select(forest_reserve, plot_id, plottype, period, data_processed) %>% 
  filter(plottype == "CP" | forest_reserve %in% c("Coolhem A", "Coolhem Q", "Walenbos KV1")) %>% 
  filter(data_processed == TRUE) %>% 
  group_by(forest_reserve, plot_id) %>% 
  summarize(aantal_surveys = n()) %>% 
  ungroup() %>% 
  filter(aantal_surveys > 1)

dendro_by_plot_ <- dendro_by_plot %>%
  inner_join(two_surveys, by = c("plot_id", "forest_reserve")) %>% 
  filter(period != 3) 

plotinfo_ <- plotinfo %>%
  inner_join(two_surveys, by = c("plot_id", "forest_reserve")) %>% 
  filter(period != 3) 

plotinfo <- plotinfo_

```

```{r overview}
list_reserves <- dendro_by_plot_ %>% 
  group_by(forest_reserve) %>% 
  summarize() %>% 
  ungroup()

list_reserves %>% dplyr::pull(forest_reserve)
```


```{r results = 'hide'}
nrow(list_reserves) == 11

list_reserves2 <- plotinfo_ %>% 
  group_by(forest_reserve) %>% 
  summarize() %>% 
  ungroup()

list_reserves == list_reserves2
```


# Controle: ontbrekende waarden nakijken

<!-- Enkel levende en staande, dode bomen -->

<!-- Ontbrekende waarden controleren -->

```{r CheckMissingValues}
check_volume_standing <- sum(is.na(dendro_by_plot_$vol_dead_standing_m3_ha)) == 0
check_volume_log <- sum(is.na(dendro_by_plot_$vol_log_m3_ha)) == 0

check <- dendro_by_plot_ %>% 
  filter(is.na(vol_log_m3_ha))
range(check$plot_id)
# 2001 2065

```

Er zijn geen ontbrekende waarden voor staand dood hout, 
maar wel voor liggend dood hout, nl. CP's Kersselaerspleyn periode 1. 

Om een analyse te doen voor liggend dood hout moeten deze plots uit de dataset verwijderd worden.



# Analyseset

```{r plotniveau, results = 'hide'}
analyseSet <- dendro_by_plot_ 

analyseSet_liggend <- analyseSet %>% 
  filter(forest_reserve != "Kersselaerspleyn")
```


Aan de lijst van plots mét bomen moeten de plots zonder bomen (volume = 0) toegevoegd  worden, die behoren tot productief bos (geen open ruimtes).
Dit zijn kapvlaktes of bestanden met enkel verjonging (bomen met diameter < 7 cm).

Deze plots leiden we af van `plotinfo`.

<br>

```{r bosplots_zonder_volume, results='hide'}
names(plotinfo)

# !! niet obv dendro_per_plot, want daar enkel plots in mét bomen

zero_volume <- analyseSet %>% 
  full_join(plotinfo %>% select(plot_id, period, survey_trees, year_dendro), by = c("plot_id", "period")) %>% 
  filter(is.na(vol_bole_dead_m3_ha) & survey_trees == TRUE) 

zero_volume
# plot 475: periode 1: geen bomen

```

Het betreft één plot met plotID 475 (Wijnendale), opgemeten in de eerste decade.

```{r add_bosplots_without_volume, results='hide'}
# enkel plot 475, periode 1, zonder reg
colnames(analyseSet);colnames(zero_volume)

analyseSet_0_biomassa <- zero_volume %>%
  mutate(year = year_dendro,
         vol_bole_dead_m3_ha = 0,
         vol_dead_standing_m3_ha = 0,
         vol_log_m3_ha = 0,
         vol_deadw_m3_ha = 0
          ) %>% 
    dplyr::select(-year_dendro, -survey_trees)

colnames(analyseSet);names(analyseSet_0_biomassa)

analyseSet2 <- rbind(analyseSet, analyseSet_0_biomassa)
nrow(analyseSet) + nrow(analyseSet_0_biomassa) - nrow(analyseSet2) == 0
analyseSet <- analyseSet2

analyseSet_liggend <- analyseSet %>% 
  filter(forest_reserve != "Kersselaerspleyn" | is.na(forest_reserve))  
# zero_biomass plot: geen forest reserve toegekend
```

```{r write_analyseset_to_csv}
names(analyseSet)
# summary(analyseSet)

# enkel NA's bij liggend dood hout
analyseSet %>% filter(is.na(vol_log_m3_ha)) %>% group_by(forest_reserve) %>% 
  summarize(min_id = min(plot_id), max_id = max(plot_id)) %>% ungroup()

# wegschrijven
write_excel_csv2(analyseSet,paste0(path_to_request, "analyseSet_deadw_vol.csv"))
write_excel_csv2(analyseSet_liggend,paste0(path_to_request, "analyseSet_deadw_vol_lying.csv"))

# direct naar gdrive
write_excel_csv2(analyseSet,paste0(path_to_gdrive, "analyseSet_deadw_vol.csv"))
write_excel_csv2(analyseSet_liggend,paste0(path_to_gdrive, "analyseSet_deadw_vol_lying.csv"))

```


# Resultaat

## Standing deadwood

- `increase_vol_bole_per_yr`: obv "bole" (enkel stamvolume) --> cfr VBI
- `increase_vol_dead_standing_per_yr`: ook kroonhout in rekening gebracht, zoals meestal bij BR-en


```{r statistics_per_periode_staand, results = 'hide'}
colnames(analyseSet)
variables_for_statistics <- c("vol_bole_dead_m3_ha", "vol_dead_standing_m3_ha")
# , "vol_log_m3_ha", "vol_deadw_m3_ha")

Resultaat <- create_statistics(
  dataset = analyseSet,
  # level = c("period", "forest_reserve"),
  level = c("period"),
  variables = variables_for_statistics,
  include_year_range = FALSE,
  na_rm = FALSE,
 
    interval_information = suppressMessages(read_csv2(system.file("extdata/class_data.csv",
    package = "forrescalc")))
) %>% 
  select(-logaritmic)

Resultaat
Resultaat[4:7] <- round(Resultaat[4:7],2)

vars <- c("period")
Resultaat_staand <- Resultaat %>%
    mutate_at(vars, factor)

```

Om een correct betrouwbaarheidsinterval te kunnen berekenen van de aangroei in gekoppelde plots, 
is het het makkelijkste om de aangroei per plot te berekenen en vervolgens daarvan het gemiddelde.


```{r calc_increase_per_plot_staand, results='hide'}
colnames(analyseSet)

analyseSet_wide <- analyseSet %>% 
  select(plot_id, period, vol_bole_dead_m3_ha, vol_dead_standing_m3_ha) %>% 
  pivot_wider(id_cols = plot_id, 
            names_from = period, 
            values_from = c("vol_bole_dead_m3_ha", "vol_dead_standing_m3_ha")) %>% 
  # rename(vol_bole_dead_m3_ha_1 = "1",
  #        vol_bole_dead_m3_ha_2 = "2") %>% 
  mutate(# 10 jaar gemiddeld tss 2 opnames
         increase_vol_bole = `vol_bole_dead_m3_ha_2` - `vol_bole_dead_m3_ha_1`,
         increase_vol_bole_per_yr = round(increase_vol_bole/10, 2),
         increase_vol_dead_standing = `vol_dead_standing_m3_ha_2` - `vol_dead_standing_m3_ha_1`,
         increase_vol_dead_standing_per_yr = round(increase_vol_dead_standing/10, 2)) %>% 
  mutate(strata = "all")


variables_for_statistics <- c("increase_vol_bole_per_yr", "increase_vol_dead_standing_per_yr")

Resultaat_wide <- create_statistics(
  dataset = analyseSet_wide,
  # level = c("period", "forest_reserve"),
  level = c("strata"),
  variables = variables_for_statistics,
  include_year_range = FALSE,
  na_rm = FALSE,
 
    interval_information = suppressMessages(read_csv2(system.file("extdata/class_data.csv",
    package = "forrescalc")))
) %>% 
  select(-logaritmic)

Resultaat_wide[4:7] <- round(Resultaat_wide[4:7],2)

Resultaat_wide_staand <- Resultaat_wide
```


```{r table_results_wide_staand}
Resultaat_wide %>% 
  select(-strata) %>% 
  DT::datatable(filter = "none", selection = "none", rownames = FALSE, 
                options = list(pageLength = 7, dom = 'tip'))

```


##  Lying deadwood

```{r statistics_per_periode_liggend, results = 'hide'}
analyseSet_liggend <- analyseSet %>% 
  filter(forest_reserve != "Kersselaerspleyn" | is.na(forest_reserve))

colnames(analyseSet_liggend)
variables_for_statistics <- c("vol_log_m3_ha")

Resultaat <- create_statistics(
  dataset = analyseSet_liggend,
  # level = c("period", "forest_reserve"),
  level = c("period"),
  variables = variables_for_statistics,
  include_year_range = FALSE,
  na_rm = FALSE,
 
    interval_information = suppressMessages(read_csv2(system.file("extdata/class_data.csv",
    package = "forrescalc")))
) %>% 
  select(-logaritmic)

Resultaat
Resultaat[4:7] <- round(Resultaat[4:7],2)

vars <- c("period")
Resultaat_liggend <- Resultaat %>%
    mutate_at(vars, factor)

```

Om een correct betrouwbaarheidsinterval te kunnen berekenen van de aangroei in gekoppelde plots, 
is het het makkelijkste om de aangroei per plot te berekenen en vervolgens daarvan het gemiddelde.


```{r calc_increase_per_plot_liggend, results='hide'}
colnames(analyseSet_liggend)

analyseSet_wide <- analyseSet_liggend %>% 
  select(plot_id, period, vol_log_m3_ha) %>% 
  pivot_wider(id_cols = plot_id, 
            names_from = period, 
            values_from = c("vol_log_m3_ha")) %>% 
  rename(vol_log_m3_ha_1 = "1",
         vol_log_m3_ha_2 = "2") %>% 
  mutate(# 10 jaar gemiddeld tss 2 opnames
         increase_vol_log = `vol_log_m3_ha_2` - `vol_log_m3_ha_1`,
         increase_vol_log_per_yr = round(increase_vol_log/10, 2),
         ) %>% 
  mutate(strata = "all")


variables_for_statistics <- c("increase_vol_log_per_yr")

Resultaat_wide <- create_statistics(
  dataset = analyseSet_wide,
  # level = c("period", "forest_reserve"),
  level = c("strata"),
  variables = variables_for_statistics,
  include_year_range = FALSE,
  na_rm = FALSE,
 
    interval_information = suppressMessages(read_csv2(system.file("extdata/class_data.csv",
    package = "forrescalc")))
) %>% 
  select(-logaritmic)

Resultaat_wide[4:7] <- round(Resultaat_wide[4:7],2)

Resultaat_wide_liggend <- Resultaat_wide
```


```{r table_results_wide_liggend}
Resultaat_wide %>% 
  select(-strata) %>% 
  DT::datatable(filter = "none", selection = "none", rownames = FALSE, 
                options = list(pageLength = 7, dom = 'tip'))

```

```{r bind_results}
Resultaat <- rbind(Resultaat_staand, Resultaat_liggend)
Resultaat_wide <- rbind(Resultaat_wide_staand, Resultaat_wide_liggend)
```


## Resultaten wegschrijven

De resultaten worden weggeschreven naar 

- de resultatendatabank 
- een csv-file: resultVolumeDeadwood.csv
- een csv-file met results-wide: resultVolumeDeadwood_change.csv

```{r resultatendb_periode1vs2_toestand}
# Toestand
save_results_statistics(dbHandle = dbResults
                , tblName = "tblResultaten"
                , results = Resultaat
                , forest_reserve = NA
                , strata = NA #   results$strata
                , stratumName = NA #  results$stratum_name
                , strata2 = NA #  results$strata2
                , stratumName2 = NA #  results$stratum_name2
                , scriptName = "VolumeDeadwood_PlotLevel.Rmd"
                , description = "Volume (m3/ha) dead wood"
                , request_from = "NARA 2023"
                , run_by = "AL"
)


```


```{r resultatendb_evolutie}
names(Resultaat_wide)

results_toename <- as.data.frame(Resultaat_wide) %>%
  mutate(period = NA) %>% 
         # , stratumNaam = NA
         # , mean = increase_per_yr   # as.numeric(as.character(increase_per_yr))
         # , variance = var
         # # , n_obs = NA 
         # , strata = NA
         # # , lci = NA 
         # # , uci = NA  
         # ) %>%
  dplyr::select(variable, period, everything())


save_results_statistics(dbHandle = dbResults
                , tblName = "tblResultaten"
                , results = results_toename                
                , forest_reserve = NA
                , strata = NA #   results$strata
                , stratumName = NA #  results$stratum_name
                , strata2 = NA #  results$strata2
                , stratumName2 = NA #  results$stratum_name2
                , scriptName = "VolumeDeadwood_PlotLevel.Rmd"
                , description = "Toename in volume (m3/ha) dead wood"
                , request_from = "NARA 2023"
                , run_by = "AL"
)

```

```{r export_to_csv, include=FALSE}
Resultaat <- Resultaat %>% 
  arrange(variable, period)
Resultaat_wide <- Resultaat_wide %>% 
  arrange(variable)

write_excel_csv2(Resultaat,paste0(path_to_request, "resultVolumeDeadwood.csv"))
write_excel_csv2(Resultaat_wide,paste0(path_to_request, "resultVolumeDeadwood_change.csv"))

# direct naar gdrive Luc
write_excel_csv2(Resultaat,paste0(path_to_request_luc, "resultVolumeDeadwood.csv"))
write_excel_csv2(Resultaat_wide,paste0(path_to_request_luc, "resultVolumeDeadwood_change.csv"))
```



# Resultaat per PNV

## Standing deadwood

```{r}
# colnames(analyseSet)

analyseSet_pnv <- analyseSet %>% 
  left_join(pnv %>% select(plot_id, PNV)) %>% 
  left_join(qPNV, by = c("PNV" = "PNVcde"))
```

```{r statistics_per_PNV_staand, results = 'hide'}
colnames(analyseSet_pnv)
variables_for_statistics <- c("vol_bole_dead_m3_ha", "vol_dead_standing_m3_ha")
# , "vol_log_m3_ha", "vol_deadw_m3_ha")

Resultaat <- create_statistics(
  dataset = analyseSet_pnv,
  level = c("period", "PNV"),
  # level = c("period"),
  variables = variables_for_statistics,
  include_year_range = FALSE,
  na_rm = FALSE,
 
    interval_information = suppressMessages(read_csv2(system.file("extdata/class_data.csv",
    package = "forrescalc")))
) %>% 
  select(-logaritmic)

Resultaat
Resultaat[5:8] <- round(Resultaat[5:8],2)

vars <- c("period")
Resultaat_staand <- Resultaat %>%
  mutate_at(vars, factor) %>% 
  left_join(qPNV, by = c("PNV" = "PNVcde"))



```

```{r calc_increase_per_plot_PNV_staand, results = 'hide'}
colnames(analyseSet_pnv)

analyseSet_wide <- analyseSet_pnv %>% 
  select(plot_id, period, PNV, PNVtxt, 
         vol_bole_dead_m3_ha, vol_dead_standing_m3_ha) %>% 
  pivot_wider(id_cols = c("plot_id", "PNV", "PNVtxt"),
            names_from = period, 
            values_from = c("vol_bole_dead_m3_ha", "vol_dead_standing_m3_ha")) %>% 
  mutate(# 10 jaar gemiddeld tss 2 opnames
         increase_vol_bole = `vol_bole_dead_m3_ha_2` - `vol_bole_dead_m3_ha_1`,
         increase_vol_bole_per_yr = round(increase_vol_bole/10, 2),
         increase_vol_dead_standing = `vol_dead_standing_m3_ha_2` - `vol_dead_standing_m3_ha_1`,
         increase_vol_dead_standing_per_yr = round(increase_vol_dead_standing/10, 2))

variables_for_statistics <- c("increase_vol_bole_per_yr", "increase_vol_dead_standing_per_yr")

Resultaat_wide <- create_statistics(
  dataset = analyseSet_wide,
  # level = c("period", "forest_reserve"),
  level = c("PNV", "PNVtxt"),
  variables = variables_for_statistics,
  include_year_range = FALSE,
  na_rm = FALSE,
 
    interval_information = suppressMessages(read_csv2(system.file("extdata/class_data.csv",
    package = "forrescalc")))
) %>% 
  select(-logaritmic)

Resultaat_wide
Resultaat_wide[5:8] <- round(Resultaat_wide[5:8],2)

Resultaat_wide_staand <- Resultaat_wide
```


```{r table_results_PNV_staand}
Resultaat_wide %>% 
  DT::datatable(filter = "top", selection = "none", rownames = FALSE, 
                options = list(pageLength = 7, dom = 'tip'))

```


## Lying deadwood

```{r statistics_per_PNV_liggend, results = 'hide'}
analyseSet_pnv_liggend <- analyseSet_pnv %>% 
  filter(forest_reserve != "Kersselaerspleyn" | is.na(forest_reserve))
  
variables_for_statistics <- c("vol_log_m3_ha")

Resultaat <- create_statistics(
  dataset = analyseSet_pnv_liggend,
  level = c("period", "PNV"),
  # level = c("period"),
  variables = variables_for_statistics,
  include_year_range = FALSE,
  na_rm = FALSE,
 
    interval_information = suppressMessages(read_csv2(system.file("extdata/class_data.csv",
    package = "forrescalc")))
) %>% 
  select(-logaritmic)

Resultaat
Resultaat[5:8] <- round(Resultaat[5:8],2)

vars <- c("period")
Resultaat_liggend <- Resultaat %>%
  mutate_at(vars, factor) %>% 
  left_join(qPNV, by = c("PNV" = "PNVcde"))


```

```{r calc_increase_per_plot_PNV_liggend, results = 'hide'}
colnames(analyseSet_pnv)

analyseSet_wide <- analyseSet_pnv_liggend %>% 
  select(plot_id, period, PNV, PNVtxt, vol_log_m3_ha) %>% 
  pivot_wider(id_cols = c("plot_id", "PNV", "PNVtxt"),
            names_from = period, 
            values_from = c("vol_log_m3_ha")) %>% 
  rename(vol_log_m3_ha_1 = "1",
         vol_log_m3_ha_2 = "2") %>% 
  mutate(# 10 jaar gemiddeld tss 2 opnames
         increase_vol_log = `vol_log_m3_ha_2` - `vol_log_m3_ha_1`,
         increase_vol_log_per_yr = round(increase_vol_log/10, 2),
         )

variables_for_statistics <- c("increase_vol_log_per_yr")

Resultaat_wide <- create_statistics(
  dataset = analyseSet_wide,
  # level = c("period", "forest_reserve"),
  level = c("PNV", "PNVtxt"),
  variables = variables_for_statistics,
  include_year_range = FALSE,
  na_rm = FALSE,
 
    interval_information = suppressMessages(read_csv2(system.file("extdata/class_data.csv",
    package = "forrescalc")))
) %>% 
  select(-logaritmic)

Resultaat_wide
Resultaat_wide[5:8] <- round(Resultaat_wide[5:8],2)

Resultaat_wide_liggend <- Resultaat_wide

```


```{r table_results_PNV_liggend}
Resultaat_wide %>% 
  DT::datatable(filter = "top", selection = "none", rownames = FALSE, 
                options = list(pageLength = 7, dom = 'tip'))

```


```{r bind_results_pnv}
Resultaat <- rbind(Resultaat_staand, Resultaat_liggend)
Resultaat_wide <- rbind(Resultaat_wide_staand, Resultaat_wide_liggend)
```



## Resultaten wegschrijven

De resultaten worden weggeschreven naar 

- de resultatendatabank 
- een csv-file: resultVolumeDeadwood_PNV.csv
- een csv-file met results-wide: resultVolumeDeadwood_change_PNV.csv

```{r resultatendb_PNV_toestand}
# Toestand
save_results_statistics(dbHandle = dbResults
                , tblName = "tblResultaten"
                , results = Resultaat
                , forest_reserve = NA
                , strata = "PNV" #   results$strata
                , stratumName = Resultaat$PNV
                , strata2 = NA #  results$strata2
                , stratumName2 = NA #  results$stratum_name2
                , scriptName = "VolumeDeadwood_PlotLevel.Rmd"
                , description = "Volume (m3/ha) dead wood per PNV"
                , request_from = "NARA 2023"
                , run_by = "AL"
)


```


```{r resultatendb_PNV_evolutie}
results_toename <- as.data.frame(Resultaat_wide) %>%
  mutate(period = NA
         , stratum_name = PNV) %>% 
         # , stratumNaam = NA
         # , mean = increase_per_yr   # as.numeric(as.character(increase_per_yr))
         # , variance = var
         # # , n_obs = NA 
         # , strata = NA
         # # , lci = NA 
         # # , uci = NA  
         # ) %>%
  dplyr::select(variable, period, everything())

save_results_statistics(dbHandle = dbResults
                , tblName = "tblResultaten"
                , results = results_toename                
                , forest_reserve = NA
                , strata = "PNV" #   results$strata
                , stratumName = results_toename$stratum_name
                , strata2 = NA #  results$strata2
                , stratumName2 = NA #  results$stratum_name2
                , scriptName = "VolumeDeadwood_PlotLevel.Rmd"
                , description = "Toename in volume (m3/ha) dead wood per PNV"
                , request_from = "NARA 2023"
                , run_by = "ALtest"
)

```


```{r export_to_csv_PNV, include=FALSE}
Resultaat <- Resultaat %>% 
  arrange(variable, PNV, period)
Resultaat_wide <- Resultaat_wide %>% 
  arrange(variable, PNV)

write_excel_csv2(Resultaat,paste0(path_to_request, "resultVolumeDeadwood_PNV.csv"))
write_excel_csv2(Resultaat_wide,paste0(path_to_request, "resultVolumeDeadwood_change_PNV.csv"))

# direct naar gdrive Luc
write_excel_csv2(Resultaat,paste0(path_to_request_luc, "resultVolumeDeadwood_PNV.csv"))
write_excel_csv2(Resultaat_wide,paste0(path_to_request_luc, "resultVolumeDeadwood_change_PNV.csv"))
```

