---
title: "Aanpassing shoots - deel 1"
subtitle: "Moederdb - cirkelplots & kernvlakte"
author: "Anja Leyman"
date: "`r Sys.Date()`"
output: 
  html_document:
    keep_md: FALSE
    number_sections: yes
    fig_caption: yes
    code_folding: hide
    toc: TRUE
    toc_float:
      collapsed: TRUE
      smooth_scroll: TRUE
---

```{r Rm, eval = FALSE}
rm(list=ls())
```

```{r Setup, include = FALSE}
knitr::opts_chunk$set(
  echo = TRUE,
  eval = TRUE,
  message = FALSE,
  warning = FALSE, 
  fig.width = 7,
  fig.height = 3,
  fig.align = TRUE)

library(here)
library(writexl)
library(scales)


# libraries & invoergegevens
source(here::here("scripts/Setup.R"))

```


```{r Setup2}
# forestreserve <- c("Sevendonck")   # FM-project onder folder Terrijst geplaatst
# forestreserve_short <- "Sevendonck" # om paths aan te maken naar specifieke folders
# # forestreserve_short <- "Wijnendale"

# plot_type <- "CA"
plot_type <- "CP"

# forestreserve_folder <- paste0(path_to_reserves, "08_Sevendonck")
# destination_dir <- "C:/03_BR_gebieden/08_Sevendonck/FMprojecten_2026/"
destination_dir <- paste0(path_to_dataverwerking_teamdrive, "30_Datacontrole/omvorming_shoots/")

```


<!-- TIJDELIJK `path_to_fieldmap_db` aanpassen naar de werkversie van Sevendonck. -->
<!-- Deze is op 8/5/2026 aangemaakt door export uit de nieuwe moederdb `r paste0(path_to_databases, "MDB_BR_23_INBO2026_20260505/")` -->

**Begeleidende mail Peter (5/5/2026): **
> OK, cond LU-lijsten bekeken 8/5/2026, ziet er goed uit! 

**Aanpassingen (39)**     

Ook in de treelayers kon de 15 NVT-stoof meegenomen worden in de CondLUlists


**SHOOTlayers (19)**    

- 5x CoppiceID toegevoegd, Number 10      
      
      Shoots
      Shoots_2eSet
      Shoots_3eSet
      Shoots_Kluis2020
      Shoots_1986

- 2x attribute AliveDeadShoots toegevoegd     
      
      Shoots_Kluis2020
      Shoots_1986

- 3x4 CondLUlist aangepast (decayshoots + iufroklassen) => MASTER naar AliveDeadShoots     
      
      Shoots
      Shoots_Kluis2020
      Shoots_1986

**TreeLayers (20)**   

- 5x4 aanpassingen in Treelayers (decay + iufroklassen) => 15 NVT-stoof     
    
    decay : 15 NVT-stoof (master) = 17 NVT-stoof (decay)    
    iufro (3x): 15 NVT-stoof (master) = 50 NVT-stoof (qIUFRO...)    
    
    Trees   
    Trees_2eSet     
    Trees_3eSet   
    Trees_Kluis2020   
    Trees_1986    


Met de aanpassingen in de treelayers zijn de CUlists ook consistenter geworden en 
de flexibiliteit behouden, script die aanpast naar 15 bij toevoegen spildiameter 
is nog altijd elegante oplossing voor opmeting nieuwe bomen/stoven

```{r Path_tmp, eval = FALSE}
# path_to_fieldmap_db <- "C:/03_BR_gebieden/08_Sevendonck/FMprojecten_2026/CTRL2_Sevendonk_inbo2026_202604210749/FieldMapData_CTRL2_Sevendonk_inbo2026.accdb"
# # versie van 21 april 2026

# 8/5/2026: vertrekken van nieuwe moederdb - export
# path_to_fieldmap_db <- "C:/03_BR_gebieden/08_Sevendonck/FMprojecten_2026/CTRL_Sevendonk_inbo2026_20260505/FieldMapData_CTRL_Sevendonk_inbo2026.accdb"
```


# Vraagstelling

In Sevendonck uitgetest hoe we shoots (levend én dood) samenvoegen in één tree.
De update queries in het R-script zijn opgebouwd zoals ik de queries in de access-db 
zou maken.

In 3 stappen FM-db aanpassen

1.	stap 1: overal velden correct (alive_dead op niveau van shoots (alive_dead_shoots)      

2.	Stap 2: dan automatisch de dode aan de levende toevoegen, door (1) XY én 
IDtree te veranderen in XY en IDtree van de levende EN door (2) bij de dode trees 
in een extra veld mee te geven "MAG WEG" (of levend/dood = 15 - nvt stoof)      

3.	Stap 3: dode bomen verwijderen in tabel trees mbv update query. Wanneer het 
FM-project opgeslagen is als Geodatabase ipv plain shapefiles, is dat zo eenvoudig 
volgens Petr.


```{r results='hold', eval=TRUE}
path_to_fieldmap_db
```


# Kiezen welke set

1eSET, 2eSET of 3eSET

Starten met 2eSET

```{r}
set <- "1eSET"
set <- "2eSET"
set <- "3eSET"

```



# Aanpassing FM-PM

Om via R updates te kunnen doen in de databank, is het noodzakelijk dat het veld
`CoppiceID` ook in layer shoots aanwezig is.

Dit veld werd door Peter toegevoegd voegen in FM-PM: 5x CoppiceID toegevoegd    

- Shoots    
- Shoots_2eSet    
- Shoots_3eSet    
- Shoots_Kluis2020    
- Shoots_1986   


**Reden:** `CoppiceID` zit in layer trees en koppeling met layer trees gebeurt net 
obv het veld `IDTrees` die we verderop willen aanpassen, dus die koppeling kunnen 
we niet aanhouden om `CoppiceID` uit de layer trees te halen.


# Inladen data

## Queries

```{r load}

if (set == "1eSET") {
  # code to be executed if condition is TRUE
  query_trees<-"
  SELECT
  Trees.IDPlots
  , Trees.ID
  , Trees.X_m
  , Trees.Y_m
  , Trees.AliveDead
  , Trees.Species
  , Trees.IndShtCop
  , Trees.CoppiceID
  , Trees.Remark as trees_remark
  , Trees.CommonRemark as trees_commonremark
  , Trees.OldID
  FROM Trees
  WHERE Trees.IndShtCop = 12
  ;"

  query_shoots<-"
  SELECT
  Shoots.IDPlots
  , Shoots.IDTrees
  , Shoots.ID
  , Shoots.XTrees
  , Shoots.YTrees
  , Shoots.CoppiceID as CoppiceID_shoots
  , Shoots.AliveDeadShoots
  , Shoots.Remark as shoots_remark
  , Shoots.CommonRemark as shoots_commonremark
  FROM Shoots
  ;"

} else {
  # code to be executed if condition is FALSE
    if (set == "2eSET") {
    # code to be executed if condition is TRUE
  query_trees<-"
  SELECT
  Trees_2eSET.IDPlots
  , Trees_2eSET.ID
  , Trees_2eSET.X_m
  , Trees_2eSET.Y_m
  , Trees_2eSET.AliveDead
  , Trees_2eSET.Species
  , Trees_2eSET.IndShtCop
  , Trees_2eSET.CoppiceID
  , Trees_2eSET.Remark as trees_remark
  , Trees_2eSET.CommonRemark as trees_commonremark
  , Trees_2eSET.OldID
  FROM Trees_2eSET
  WHERE Trees_2eSET.IndShtCop = 12
  ;"
  
  query_shoots<-"
  SELECT
  Shoots_2eSET.IDPlots
  , Shoots_2eSET.IDTrees_2eSET as IDTrees
  , Shoots_2eSET.ID
  , Shoots_2eSET.XTrees_2eSET as XTrees
  , Shoots_2eSET.YTrees_2eSET as YTrees
  , Shoots_2eSET.CoppiceID as CoppiceID_shoots
  , Shoots_2eSET.AliveDeadShoots
  , Shoots_2eSET.Remark as shoots_remark
  , Shoots_2eSET.CommonRemark as shoots_commonremark
  FROM Shoots_2eSET
  ;"    
      
  } else {
    # code to be executed if condition is FALSE
  query_trees<-"
  SELECT
  Trees_3eSET.IDPlots
  , Trees_3eSET.ID
  , Trees_3eSET.X_m
  , Trees_3eSET.Y_m
  , Trees_3eSET.AliveDead
  , Trees_3eSET.Species
  , Trees_3eSET.IndShtCop
  , Trees_3eSET.CoppiceID
  , Trees_3eSET.Remark as trees_remark
  , Trees_3eSET.CommonRemark as trees_commonremark
  , Trees_3eSET.OldID
  FROM Trees_3eSET
  WHERE Trees_3eSET.IndShtCop = 12
  ;"
  
  query_shoots<-"
  SELECT
  Shoots_3eSET.IDPlots
  , Shoots_3eSET.IDTrees_3eSET as IDTrees
  , Shoots_3eSET.ID
  , Shoots_3eSET.XTrees_3eSET as XTrees
  , Shoots_3eSET.YTrees_3eSET as YTrees
  , Shoots_3eSET.CoppiceID as CoppiceID_shoots
  , Shoots_3eSET.AliveDeadShoots
  , Shoots_3eSET.Remark as shoots_remark
  , Shoots_3eSET.CommonRemark as shoots_commonremark
  FROM Shoots_3eSET
  ;"    
  }
}


con <- odbcConnectAccess2007(path_to_fieldmap_db)

trees <- sqlQuery(con, query_trees, stringsAsFactors = TRUE) %>% 
  mutate(period = set)
shoots <- sqlQuery(con, query_shoots, stringsAsFactors = TRUE) %>% 
  mutate(period = set)

odbcClose(con)


```



```{r}
con <- odbcConnectAccess2007(path_to_fieldmap_db)

  qind_shoot_cop <- sqlFetch(con, "qIndShootCop", stringsAsFactors = FALSE)
  # deadw_test <- sqlFetch(con, "Deadwood_3eSET", stringsAsFactors = FALSE)
  qalive_dead <- sqlFetch(con, "qAliveDead", stringsAsFactors = FALSE)
  qspecies <- sqlFetch(con, "qSpecies", stringsAsFactors = FALSE)
  qcommonremark <- sqlFetch(con, "qcommonremark", stringsAsFactors = FALSE)
  qiufroheight <- sqlFetch(con, "qiufroheight", stringsAsFactors = FALSE)

odbcClose(con)

```

```{r}
# plotinfo
plotinfo <- load_plotinfo(database = path_to_fieldmap_db, processed = FALSE) 

```


```{r join}
shoots_ <- shoots %>% 
  left_join(trees, by = c("IDPlots", "IDTrees" = "ID"
                          , "XTrees" = "X_m", "YTrees" = "Y_m"
                          , "period"))

nrow(shoots_) == nrow(shoots)
nrow(shoots)
# xxx 1eSET
# 20098 2eSET
# 10673 3eSET

shoots <- shoots_

unique(shoots$AliveDead)
# sevendonck: OK, enkel 11 en 12, nog geen 15
# moederdb !! wel al 15 bij 2eSET en 3eSET, 1eSET OK
unique(shoots$AliveDeadShoots)
# OK, nog NA, niet ingevuld
```
16/6/2026: bij 2eSET status toch al 15 - NVT - stoof aanwezig en ook op niveau van shoots
een status ingevuld => welke bossen/plots?

- 2eSET: maar één, per ongeluk wegens wijzigen van soort denk ik: plot 916, tree 7
- 3eSET: 790 trees !Pruikemakers en Liedekerke CP en KV: daar reeds via nieuwe methodiek gewerkt
- 1eSET: geen problemen


```{r status_15_2eSET, eval = FALSE}
trees_15 <- trees %>% 
  filter(AliveDead == 15) 
table(trees_15$period)

shoots_15 <- shoots %>% 
  filter(AliveDead == 15)

# opgezocht in oudere databank: 2eSET, maar één plot/boom
trees_15$CORRECTIE_AliveDead <- "11"
trees_15$CORRECTIE_IUFRO_hoogte <- "onderetage"
trees_15$CORRECTIE_IUFRO_vital <- "normaal"
trees_15$CORRECTIE_IUFRO_dom <- "meegroeiend"

trees_15 <- trees_15 %>% 
  select(1:2, contains("CORR"), everything())
```

```{r status_15_3eSET, eval = FALSE}
trees_15 <- trees %>% 
  filter(AliveDead == 15) %>% 
  mutate(period = 3) %>% 
  left_join(plotinfo, by = c("period", "IDPlots" = "plot_id"))
table(trees_15$forest_reserve)  # nog niet ingevuld

plots_15 <- trees_15 %>% 
  select(IDPlots, period, forest_reserve) %>% 
  unique()

plots_15 <- plots_15 %>% 
  select(-forest_reserve) %>% 
  left_join(plotinfo %>% filter(period == 2) %>% select(plot_id, forest_reserve), by = c("IDPlots" = "plot_id"))
table(plots_15$forest_reserve) 

shoots_15 <- shoots %>% 
  filter(AliveDead == 15)
table(shoots_15$AliveDeadShoots)
# blijkbaar al goed ingevuld op niveau van shoots
shoots_15 %>% filter(is.na(AliveDeadShoots)) %>% nrow() == 0

```


=> doorgeven aan Peter om aan te passen in de moederdb

```{r eval = FALSE}
write.csv2(trees_15, paste0(destination_dir, "alivedead15_", set, "_", Sys.Date(), ".csv")
           , na = ""))

write.csv2(plots_15, paste0(destination_dir, "alivedead15_plots_", set, "_", Sys.Date(), ".csv")
           , na = ""))
```



# Omvormen databank

## Stap 1

- CoppiceID kopiëren naar layer shoots   

- AliveDeadShoots invullen **!! 3eSET: al voor pruikemakers en liedekerke aangepast**

- ID van de shoots + 5000   

```{r sql1_update_coppiceid, eval = FALSE}
if (set == "1eSET") {
  # code to be executed if condition is TRUE
  qry_update <- paste0("UPDATE Trees t INNER JOIN Shoots s ON (t.ID = s.IDTrees) AND (t.Y_m = s.YTrees) AND (t.X_m = s.XTrees) AND (t.IDPlots = s.IDPlots) SET s.CoppiceID = t.CoppiceID;") %>% noquote()
} else {
  # code to be executed if condition is FALSE
    if (set == "2eSET") {
    # code to be executed if condition is TRUE
    qry_update <- paste0("UPDATE Trees_2eSET t INNER JOIN Shoots_2eSET s ON (t.ID = s.IDTrees_2eSET) AND (t.Y_m = s.YTrees_2eSET) AND (t.X_m = s.XTrees_2eSET) AND (t.IDPlots = s.IDPlots) SET s.CoppiceID = t.CoppiceID;") %>% noquote()
  } else {
    # code to be executed if condition is FALSE
    qry_update <- paste0("UPDATE Trees_3eSET t INNER JOIN Shoots_3eSET s ON (t.ID = s.IDTrees_3eSET) AND (t.Y_m = s.YTrees_3eSET) AND (t.X_m = s.XTrees_3eSET) AND (t.IDPlots = s.IDPlots) SET s.CoppiceID = t.CoppiceID;") %>% noquote()
  }
}

con <- odbcConnectAccess2007(path_to_fieldmap_db)
sqlQuery(con, qry_update, stringsAsFactors = TRUE)
odbcClose(con)

```
**ONDERSTAANDE NIET VOOR PRUIKEMAKERS EN LIEDEKERKE, 3eSET**
daarom eerst een tabel wegschrijvan naar moederdb met lijst plots 

```{r}
plots_pruikem_liedek <- plotinfo %>% 
  filter(forest_reserve %in% c("Pruikemakers", "Liedekerke", "Liedekerke TR")) %>% 
  select(IDPlots = plot_id, forest_reserve) %>% 
  unique()

con <- odbcConnectAccess2007(path_to_fieldmap_db)
sqlSave(con, plots_pruikem_liedek, "plots_pruikem_liedek")
odbcClose(con)

```


```{r sql2_update_AliveDeadShoots, EVAL = FALSE}
if (set == "1eSET") {
  # code to be executed if condition is TRUE
  qry_update <- paste0("UPDATE Trees t INNER JOIN Shoots s ON (t.ID = s.IDTrees) AND (t.Y_m = s.YTrees) AND (t.X_m = s.XTrees) AND (t.IDPlots = s.IDPlots) SET  s.AliveDeadShoots = t.AliveDead;") %>% noquote()
  
} else {
  # code to be executed if condition is FALSE
    if (set == "2eSET") {
    # code to be executed if condition is TRUE
    qry_update <- paste0("UPDATE Trees_2eSET t INNER JOIN Shoots_2eSET s ON (t.ID = s.IDTrees_2eSET) AND (t.Y_m = s.YTrees_2eSET) AND (t.X_m = s.XTrees_2eSET) AND (t.IDPlots = s.IDPlots) SET s.AliveDeadShoots = t.AliveDead;") %>% noquote()
    
  } else {
    
    # code to be executed if condition is FALSE
    qry_update <- paste0("UPDATE Trees_3eSET t INNER JOIN Shoots_3eSET s ON (t.ID = s.IDTrees_3eSET) AND (t.Y_m = s.YTrees_3eSET) AND (t.X_m = s.XTrees_3eSET) AND (t.IDPlots = s.IDPlots) SET s.AliveDeadShoots = t.AliveDead WHERE (((EXISTS (SELECT 1 FROM plots_pruikem_liedek p WHERE      p.IDPlots = t.IDPlots)) = FALSE));") %>% noquote()
  }
}

con <- odbcConnectAccess2007(path_to_fieldmap_db)
sqlQuery(con, qry_update, stringsAsFactors = TRUE)
odbcClose(con)

```


Als we de dode spillen willen toevoegen aan het levende deel van een stoof, moeten
we zorgen dat de ID's van de spillen uniek zijn.
Daarom passen we de ID's van de dode spillen aan naar ID + 5000.

(gecheckt in moederdb en max ID was +/- 4000)
```{r}
max(shoots_$ID)
# 2583
```


```{r sql3_update_unieke_id_shoots, EVAL = FALSE}
if (set == "1eSET") {
  # code to be executed if condition is TRUE
  qry_update <- paste0("UPDATE Shoots s SET s.ID = s.ID + 5000 WHERE (s.AliveDeadShoots=12) AND (s.ID<5000);") %>% noquote()
  
} else {
  # code to be executed if condition is FALSE
    if (set == "2eSET") {
    # code to be executed if condition is TRUE
    qry_update <- paste0("UPDATE Shoots_2eSET s SET s.ID = s.ID + 5000 WHERE (s.AliveDeadShoots=12) AND (s.ID<5000);") %>% noquote()
    
  } else {
    # code to be executed if condition is FALSE
    qry_update <- paste0("UPDATE Shoots_3eSET s SET s.ID = s.ID + 5000 WHERE (s.AliveDeadShoots=12) AND (s.ID<5000) AND (((EXISTS (SELECT 1 FROM plots_pruikem_liedek p WHERE p.IDPlots = s.IDPlots)) = FALSE));") %>% noquote()
  }
}

con <- odbcConnectAccess2007(path_to_fieldmap_db)
sqlQuery(con, qry_update, stringsAsFactors = TRUE)
odbcClose(con)

```

```{r check_sql2_3}
con <- odbcConnectAccess2007(path_to_fieldmap_db)

trees_sql2_3 <- sqlQuery(con, query_trees, stringsAsFactors = TRUE) %>% 
  mutate(period = set)
shoots_sql2_3 <- sqlQuery(con, query_shoots, stringsAsFactors = TRUE) %>% 
  mutate(period = set)

odbcClose(con)
```

```{r }
shoots_sql2_3_ <- shoots_sql2_3 %>% 
  left_join(trees, by = c("IDPlots", "IDTrees" = "ID"
                          , "XTrees" = "X_m", "YTrees" = "Y_m"
                          , "period"))

```

```{r eval = FALSE}
nrow(shoots_sql2_3_) == nrow(shoots)

max(shoots_sql2_3_$ID) > 5000
range(shoots_sql2_3_$ID)

unique(shoots_sql2_3_$AliveDead); unique(shoots_sql2_3_$AliveDeadShoots) # enkel 11 en 12 - OK
# 
shoots_sql2_3_ %>% filter(AliveDeadShoots != AliveDead) %>% nrow() # 0 / 
        # 3eSET: 1582 van Pruikemakers_Liedek => OK, AliveDead van trees (15) NIET overgenomen

shoots_sql2_3_ %>% filter(is.na(AliveDeadShoots)) %>% nrow() # 3 2eSET / 2 1eSET / 8 3eSET
shoots_sql2_3_ %>% filter(is.na(AliveDead)) %>% nrow() # 7 2eSET / 2 1eSET / 8 3eSET
# sommige records met AliveDead = NA
t1 <- shoots_sql2_3_ %>% filter(is.na(AliveDeadShoots))
t2 <- shoots_sql2_3_ %>% filter(is.na(AliveDead))
write.csv2(t2, paste0(destination_dir, "missing_alivedead_verschillende_redenen_", set, "_", Sys.Date(), ".csv")
           , na = "")
t2bis <- trees_sql2_3 %>% filter(is.na(AliveDead))  # 1 boom, zit ook bij shoots 2eSET / geen bomen bij 1eSET en 3eSET
#
shoots_sql2_3_ %>% filter(CoppiceID_shoots != CoppiceID) %>% nrow() # 0

# missing coppice_id
shoots_sql2_3_ %>% filter(is.na(CoppiceID_shoots)) %>% nrow()  # !!470 / 467 2eSEt / 195 1eSET / 176 3eSET
t3 <- shoots_sql2_3_ %>% filter(is.na(CoppiceID_shoots)) %>% 
  left_join(plotinfo %>% filter(period == 2) %>% select(plot_id, forest_reserve, data_processed)
            , by = c("IDPlots" = "plot_id"))
table(t3$forest_reserve, t3$data_processed)
# FALSE TRUE
#   Bauwensplots    32    0
#   Liedekerke       0    1
#   Pruikemakers     0    1

# 1eSET
  #               TRUE
  # Wijnendalebos    2
# 3eSET (Pruikem en Liedek is OK, want daar al andere werkwijze in gebruik)
  #                   TRUE
  # Everzwijnbad         1
  # Hannecart            2
  # Liedekerke          61
  # Liedekerke TR       16
  # Pruikemakers        77
  # Rodebos KV1          2
  # Rodebos KV2          3
  # Wijnendalebos        6
  # Zoniën UITBR_1995   1 


t4 <- t3 %>% filter(is.na(forest_reserve)) # 433 2eSET / 193 1eSET
range(t4$IDPlots)
table(t4$data_processed)
write.csv2(t4, paste0(destination_dir, "no_CoppiceID_no_plotdetails_", set, "_", Sys.Date(), ".csv")
           , na = "")
t5 <- t3 %>% filter(!is.na(forest_reserve)) 
# 2eSEt : 37, waarvan 32 Bauwensplots  
# 1eSET: 2 plots Wijnendale idem als t2, opgelost
#3eSET: zonder pruikemakers en liedekerke
t5 <- t3 %>% filter(!is.na(forest_reserve) & !IDPlots %in% plots_pruikem_liedek$IDPlots) 
range(t5$IDPlots)
table(t5$data_processed)
write.csv2(t5, paste0(destination_dir, "no_CoppiceID_info_on_forest_reserve_", set, "_", Sys.Date(), ".csv")
           , na = "")

```

```{r}
shoots_sql2_3 <- shoots_sql2_3_
```


```{r}
table(shoots_sql2_3$AliveDeadShoots)
table(trees_sql2_3$AliveDead)
# OK, nog geen "15" bij trees
```

```{r}
check_status <- shoots_sql2_3 %>% 
  left_join(trees_sql2_3) %>% 
  filter(AliveDeadShoots != AliveDead)
nrow(check_status) # 0 - OK

```



## Stap 2

Dode shoots aan levende hakhoutstoof (tree) toevoegen, door XY én IDtree te 
veranderen in XY en IDtree van de levende .

Dit moet enkel gebeuren bij die hakhoutstoven waar een levend en dood deel van is.
Die moeten we koppelen via coppice_id.


### Aanmaak helpfiles

- stoven_levend_en_dood_deel    
- shoots_levend_en_dood_deel      
- XY_levend_deel

```{r enkel_verder_met_hakhout_uit_twee_delen}
trees_sql2_3 %>% filter(is.na(CoppiceID)) %>% nrow() 
# sevendonck OK, alle hakhoutstoven hebben een coppice_id
# 2eSET: 298 trees zonder coppice-id (467 shoots), maar is geen probleem als er maar één deel is
# 1eSET: 476 trees zonder coppice-id (xxx shoots), maar is geen probleem als er maar één deel is
# 3eSET: 117 

stoven_levend_en_dood_deel <- trees_sql2_3 %>% 
  group_by(IDPlots, CoppiceID, period) %>% 
  summarize(n = n()) %>% 
  ungroup() %>% 
  filter(n == 2)
nrow(stoven_levend_en_dood_deel) # 812 1eSET / 1034  2eSET / 594 3eSET

# enkel deze hebben een coppice_id nodig
stoven_levend_en_dood_deel %>% filter(is.na(CoppiceID)) %>% nrow()  # 4 2eSET / 2 1eSET / 17 3eSET
t6 <- stoven_levend_en_dood_deel %>% filter(is.na(CoppiceID))
t7 <- trees_sql2_3 %>% 
  filter(IDPlots %in% t6$IDPlots)
# OK, zijn geen shoots van eenzelfde coppice
# 3eSET
t7 <- trees_sql2_3 %>% 
  filter(IDPlots %in% t6$IDPlots & !IDPlots %in% plots_pruikem_liedek$IDPlots & is.na(CoppiceID))
# OK, zijn geen shoots van eenzelfde coppice

```

Bij 3eSET wordt hier een deel van pruikemakers en liedekerke verwijderd, want daar geen coppice_id meer
Is OK, want daar willen we ook niks mee doen

```{r}
# omdat t7 toont dat trees zonder coppice niet zelfde stoof zijn (geen levend en dood deel)
stoven_levend_en_dood_deel <- stoven_levend_en_dood_deel %>% 
  filter(!is.na(CoppiceID))
# 1030 2eSET / 810 1eSET
```

```{r enkel_3eSET, eval = FALSE}
# voor t gemak hier liedekerke en pruikemakres uithalen
    # stoven_levend_en_dood_deel <- stoven_levend_en_dood_deel %>% 
    #   filter(!IDPlots %in% plots_pruikem_liedek$IDPlots)
# was al zo
```


```{r}
# shoots_levend_en_dood_deel <- shoots_sql2_3 %>% 
#   filter(CoppiceID %in% stoven_levend_en_dood_deel$CoppiceID)

shoots_levend_en_dood_deel <- shoots_sql2_3 %>% 
  inner_join(stoven_levend_en_dood_deel, by = c("IDPlots", "CoppiceID", "period"))

```

```{r check_aantal_delen, eval = FALSE}
# test of aantal records klopt
shoots_enkel_levend_of_enkel_dood <- shoots_sql2_3 %>% 
  anti_join(stoven_levend_en_dood_deel, by = c("IDPlots", "CoppiceID", "period"))
shoots_enkel_levend_of_enkel_dood <- shoots_sql2_3 %>% 
  anti_join(shoots_levend_en_dood_deel, by = c("IDPlots", "IDTrees", "period"))

nrow(shoots_sql2_3) - (nrow(shoots_enkel_levend_of_enkel_dood) + nrow(shoots_levend_en_dood_deel))
# 6 vallen ervan tussen bij 3eSET
# t <- shoots_sql2_3 %>% 
#   inner_join(stoven_levend_en_dood_deel, by = c("IDPlots", "CoppiceID", "period")) %>% 
#   inner_join(shoots_levend_en_dood_deel, by = c("IDPlots", "IDTrees", "period"))

shoots_levend_en_dood_deel %>% filter(is.na(CoppiceID_shoots)) %>% nrow() == 0
```

> hierboven nog iets mis, 6 records die wegvallen?

Enkel verder gaan met `shoots_levend_en_dood_deel`.
`shoots_enkel_levend_of_enkel_dood` kan blijven zoals het is, verwijst naar één "tree"
en heeft correcte status en correcte XY.

```{r }
XY_levend_deel <- shoots_levend_en_dood_deel %>% 
  filter(AliveDeadShoots == 11) %>% 
  select(IDPlots, IDTrees_levend = IDTrees, CoppiceID
         , XTrees_levend = XTrees, YTrees_levend = YTrees
         , period) %>% 
  unique() # 810 1eSET / 1030 2eSET / 577

```

```{r check_levend_deel, eval = FALSE}
# check: toch geen 2x een levend deel?
XY_levend_deel %>% group_by(IDPlots, IDTrees_levend) %>% summarize(n = n()) %>% 
  filter(n > 1) %>% nrow() == 0
# check: toch geen 2 levende delen, en dus wellicht foute toekenning coppice-id?
XY_levend_deel %>% group_by(IDPlots, CoppiceID) %>% summarize(n = n()) %>% 
  filter(n > 1) %>% nrow() == 0  #3
t8 <- XY_levend_deel %>% group_by(IDPlots, CoppiceID) %>% 
  summarize(n = n()
            , X_1 = first(XTrees_levend)
            , X_2 = last(XTrees_levend)
            , treeID_1 = first(IDTrees_levend)
            , treeID_2 = last(IDTrees_levend)) %>% 
  filter(n > 1)

write.csv2(t8, paste0(destination_dir, "dubbele_CoppiceID_", set, "_", Sys.Date(), ".csv")
           , na = "")
```



```{r check_dood_deel, eval = FALSE}
# zijn er zo ook twee dode met zelfde coppiceid? NEE bij 2eSET
XY_dood_deel <- shoots_levend_en_dood_deel %>% 
  filter(AliveDeadShoots == 12) %>% 
  select(IDPlots, IDTrees, CoppiceID
         , XTrees, YTrees
         , period) %>% 
  unique() # 810 1eSET / xx 2eSET

# check: toch geen dubbele XY voor het levende deel?
XY_dood_deel %>% group_by(IDPlots, IDTrees) %>% summarize(n = n()) %>% 
  filter(n > 1) %>% nrow() == 0
# check: toch geen 2 levende delen, en dus wellicht foute toekenning coppice-id?
XY_dood_deel %>% group_by(IDPlots, CoppiceID) %>% summarize(n = n()) %>% 
  filter(n > 1) %>% nrow() == 0 
```


```{r}
shoots_levend_en_dood_deel_ <- shoots_levend_en_dood_deel %>% 
  left_join(XY_levend_deel, by = c("IDPlots", "CoppiceID", "period"))

```

```{r check_overal_levend_deel, eval = FALSE}
# overal een XY levend?
shoots_levend_en_dood_deel_ %>% filter(is.na(XTrees_levend)) %>% nrow() == 0

# XY levend = XY levend?
shoots_levend_en_dood_deel_ %>% 
  filter(XTrees_levend != XTrees & AliveDeadShoots == 11) %>% nrow() == 0
shoots_levend_en_dood_deel_ %>% 
  filter(IDTrees_levend != IDTrees & AliveDeadShoots == 11) %>% nrow() == 0
# omgekeerd
shoots_levend_en_dood_deel_ %>% 
  filter(XTrees_levend == XTrees & YTrees_levend == YTrees & AliveDeadShoots == 12) %>% nrow() == 0 
# 1eSET:
      t <- shoots_levend_en_dood_deel_ %>% 
      filter(XTrees_levend == XTrees & YTrees_levend == YTrees & AliveDeadShoots == 12)
      # OK geen probleem, toevallig exact zelfde coordinaten dod en levend

shoots_levend_en_dood_deel_ %>% 
  filter(IDTrees_levend == IDTrees & AliveDeadShoots == 12) %>% nrow() == 0
```


### Controle van CoppiceID

Aan de dode spillen van een deels levende stoof de IDTrees en XYTrees geven
van het levende deel, zodat ze automatisch gekoppeld aan dit levende deel.

Het dode deel (op niveau van layer trees) wordt dan "leeg", bevat geen spillen 
meer, en moet verwijderd worden (zie stap 3 en 5).

**OPGEPAST**
We baseren ons hier enkel op de CoppiceID, dus we moeten zeker zijn dat die klopt.
Daarom eerst checken of species wel zelfde is én of XY niet te ver uit elkaar ligt.

```{r CONTR_coppice_id_species, eval = FALSE}
check_coppice_id_species <- shoots_levend_en_dood_deel_ %>% 
  group_by(IDPlots, CoppiceID, period) %>% 
  summarize(n_species = n_distinct(Species)) %>% 
  ungroup() %>% 
  filter(n_species > 1)

double_species <- shoots_levend_en_dood_deel_ %>% 
  inner_join(check_coppice_id_species) %>% 
  left_join(qspecies %>% select(ID, name_nl = Value1), by = c("Species" = "ID")) %>% 
  relocate("name_nl", .before = "IndShtCop")

write.csv2(double_species, paste0(destination_dir, "double_species_", set, "_", Sys.Date(), ".csv")
           , na = "")

# 3eSET: niet wegens dubbele soort, maar twee keer zelfde coppice gebruikt
write.csv2(double_species, paste0(destination_dir, "double_coppiceID_", set, "_", Sys.Date(), ".csv")
           , na = "")
```

```{r CONTR_coppice_id_xy, eval = FALSE}
check_coppice_id_xy <- shoots_levend_en_dood_deel_ %>% 
  group_by(IDPlots, CoppiceID, period) %>% 
  summarize(x1 = min(XTrees)
            , x2 = max(XTrees)
            , y1 = min(YTrees)
            , y2 = max(YTrees)) %>% 
  ungroup() %>% 
  mutate(shift_x = x1 - x2
         , shift_y = y1 - y2) %>% 
  filter(abs(shift_x) > 2 | abs(shift_y) > 2)

xy_shift <- shoots_levend_en_dood_deel_ %>% 
  inner_join(check_coppice_id_xy) %>% 
  left_join(qspecies %>% select(ID, name_nl = Value1), by = c("Species" = "ID")) %>% 
  relocate("name_nl", .before = "IndShtCop")

write.csv2(xy_shift, paste0(destination_dir, "xy_shift_", set, "_", Sys.Date(), ".csv")
           , na = "")
```


### SQL-update

Dode shoots aan levende hakhoutstoof (tree) toevoegen, door XY én IDtree te 
veranderen in XY en IDtree van de levende .

```{r update_XY_shoots_dood_deel}
# OK, nu verder gaan met XY én IDTrees overnemen van levend deel
shoots_levend_en_dood_deel_ <- shoots_levend_en_dood_deel_ %>% 
  mutate(IDTrees = IDTrees_levend
         , XTrees = XTrees_levend
         , YTrees = YTrees_levend)

```

```{r sql4_update_XY_shoots_dood_deel, eval = FALSE}
# voor elk record in XY_levend_deel

con <- odbcConnectAccess2007(path_to_fieldmap_db)

if (set == "1eSET") {
  # code to be executed if condition is TRUE
   for (i in 1 : nrow(XY_levend_deel)){
     # IDTrees = IDTrees_levend
          # i <- 1
     
       newValue <- XY_levend_deel[i,"IDTrees_levend"]
       qry_update <- paste0("UPDATE Shoots SET IDTrees = ", newValue, " WHERE (IDPlots = ",  XY_levend_deel[i,"IDPlots"], ")", " AND (CoppiceID = ", XY_levend_deel[i,"CoppiceID"], ")", " AND (AliveDeadShoots = 12);") %>%
           noquote()
        sqlQuery(con,qry_update)
        
    # XTrees = XTrees_levend  
        
       newValue <- XY_levend_deel[i,"XTrees_levend"]
       qry_update <- paste0("UPDATE Shoots SET XTrees = ", newValue, " WHERE (IDPlots = ",  XY_levend_deel[i,"IDPlots"], ")", " AND (CoppiceID = ", XY_levend_deel[i,"CoppiceID"], ")", " AND (AliveDeadShoots = 12)") %>%
           noquote()
        sqlQuery(con,qry_update)
        
   # YTrees = YTrees_levend    
        
       newValue <- XY_levend_deel[i,"YTrees_levend"]
       qry_update <- paste0("UPDATE Shoots SET YTrees = ", newValue, " WHERE (IDPlots = ",  XY_levend_deel[i,"IDPlots"], ")", " AND (CoppiceID = ", XY_levend_deel[i,"CoppiceID"], ")", " AND (AliveDeadShoots = 12)") %>%
           noquote()
        sqlQuery(con,qry_update)
        
    }

  
} else {
  # code to be executed if condition is FALSE
    if (set == "2eSET") {
    # code to be executed if condition is TRUE
       for (i in 1 : nrow(XY_levend_deel)){
     # IDTrees = IDTrees_levend
          # i <- 1
     
       newValue <- XY_levend_deel[i,"IDTrees_levend"]
       qry_update <- paste0("UPDATE Shoots_2eSET SET IDTrees_2eSET = ", newValue, " WHERE (IDPlots = ",  XY_levend_deel[i,"IDPlots"], ")", " AND (CoppiceID = ", XY_levend_deel[i,"CoppiceID"], ")", " AND (AliveDeadShoots = 12);") %>%
           noquote()
        sqlQuery(con,qry_update)
        
    # XTrees = XTrees_levend  
        
       newValue <- XY_levend_deel[i,"XTrees_levend"]
       qry_update <- paste0("UPDATE Shoots_2eSET SET XTrees_2eSET = ", newValue, " WHERE (IDPlots = ",  XY_levend_deel[i,"IDPlots"], ")", " AND (CoppiceID = ", XY_levend_deel[i,"CoppiceID"], ")", " AND (AliveDeadShoots = 12)") %>%
           noquote()
        sqlQuery(con,qry_update)
        
   # YTrees = YTrees_levend    
        
       newValue <- XY_levend_deel[i,"YTrees_levend"]
       qry_update <- paste0("UPDATE Shoots_2eSET SET YTrees_2eSET = ", newValue, " WHERE (IDPlots = ",  XY_levend_deel[i,"IDPlots"], ")", " AND (CoppiceID = ", XY_levend_deel[i,"CoppiceID"], ")", " AND (AliveDeadShoots = 12)") %>%
           noquote()
        sqlQuery(con,qry_update)
        
    }

    
  } else {
    # code to be executed if condition is FALSE
           for (i in 1 : nrow(XY_levend_deel)){
     # IDTrees = IDTrees_levend
          # i <- 1
     
       newValue <- XY_levend_deel[i,"IDTrees_levend"]
       qry_update <- paste0("UPDATE Shoots_3eSET SET IDTrees_3eSET = ", newValue, " WHERE (IDPlots = ",  XY_levend_deel[i,"IDPlots"], ")", " AND (CoppiceID = ", XY_levend_deel[i,"CoppiceID"], ")", " AND (AliveDeadShoots = 12);") %>%
           noquote()
        sqlQuery(con,qry_update)
        
    # XTrees = XTrees_levend  
        
       newValue <- XY_levend_deel[i,"XTrees_levend"]
       qry_update <- paste0("UPDATE Shoots_3eSET SET XTrees_3eSET = ", newValue, " WHERE (IDPlots = ",  XY_levend_deel[i,"IDPlots"], ")", " AND (CoppiceID = ", XY_levend_deel[i,"CoppiceID"], ")", " AND (AliveDeadShoots = 12)") %>%
           noquote()
        sqlQuery(con,qry_update)
        
   # YTrees = YTrees_levend    
        
       newValue <- XY_levend_deel[i,"YTrees_levend"]
       qry_update <- paste0("UPDATE Shoots_3eSET SET YTrees_3eSET = ", newValue, " WHERE (IDPlots = ",  XY_levend_deel[i,"IDPlots"], ")", " AND (CoppiceID = ", XY_levend_deel[i,"CoppiceID"], ")", " AND (AliveDeadShoots = 12)") %>%
           noquote()
        sqlQuery(con,qry_update)
        
    }
  }
}

odbcClose(con)

```

```{r check_sql4}
con <- odbcConnectAccess2007(path_to_fieldmap_db)
shoots_sql4 <- sqlQuery(con, query_shoots, stringsAsFactors = TRUE) %>% 
  mutate(period = set)
odbcClose(con)

# opnieuw koppelen aan trees, zou nu een andere koppeling moeten zijn
shoots_sql4_ <- shoots_sql4 %>% 
  left_join(trees, by = c("IDPlots", "IDTrees" = "ID"
                          , "XTrees" = "X_m", "YTrees" = "Y_m"
                          , "period"))

nrow(shoots_sql4_) == nrow(shoots_sql4)

unique(shoots_sql4_$AliveDead); unique(shoots_sql4_$AliveDeadShoots)
shoots_sql4_ %>% filter(AliveDeadShoots != AliveDead) %>% nrow()  # 1318 2eSET / 988 1eSET
shoots_sql4_ %>% filter(is.na(AliveDeadShoots)) %>% nrow() # 2 2eSET / 0 1eSET
t10 <- shoots_sql4_ %>% filter(is.na(AliveDeadShoots)) # OK, reeds gemeld, plot 375000 2eSET

# 1eSET: soort overgenomen van het levende deel
t <- shoots_sql4_ %>% filter(IDPlots == 141100 & IDTrees %in% c(252, 251))
# 2eSET
t <- shoots_sql4_ %>% filter(IDPlots == 1113 & IDTrees == 4)
t <- shoots_sql4_ %>% filter(IDPlots == 1367 & IDTrees == 38)
```


```{r }
shoots_sql4 <- shoots_sql4_
```


```{r check_sql4_2}
check_unieke_id_shoots <- shoots_sql4 %>% 
  group_by(IDPlots, IDTrees, ID, period) %>% 
  summarize(n = n()) %>% 
  ungroup()
check_unieke_id_shoots %>% filter(n > 1) %>% nrow() == 0 # ok

check_unieke_id_shoots2 <- shoots_sql4 %>% 
  group_by(IDPlots, CoppiceID_shoots, ID, period) %>% 
  summarize(n = n()) %>% 
  ungroup()
check_unieke_id_shoots2 %>% filter(n > 1) %>% nrow() == 0   # 37 2eSET / 7 1eSET
t <- check_unieke_id_shoots2 %>% filter(n > 1)
t %>% filter(!is.na(CoppiceID_shoots)) %>% nrow() == 0
# allemaal NA als coppiceID => OK
```

```{r check_sql4_3}
# vgl met toestand voor update
vgl_shoots <- shoots_sql4 %>% 
  left_join(shoots_sql2_3, by = c("IDPlots", "CoppiceID", "ID", "period"))

# levende: gelijke XY
vgl_shoots %>% filter(AliveDeadShoots.x != AliveDeadShoots.y) %>% nrow()   # 0: status shoots is zelfde gebleven - OK
vgl_shoots %>% filter(AliveDead.x != AliveDead.y) %>% nrow() # 1318/988: dode shoots staan nu bij een "levende" tree - OK
t <- vgl_shoots %>% filter(AliveDead.x != AliveDead.y)
table(t$AliveDead.x, t$AliveDead.y)
table(vgl_shoots$AliveDead.x, vgl_shoots$AliveDead.y)

```

## Stap 3

Bij de dode "trees" die horen bij een levende deel hakhoutstoof
het veld `remark` op `TO_DELETE` zetten.

Op basis van dit veld vervolgens in access deze allemaal weggooien (zie verder).

```{r}
trees_levend_en_dood_deel <- trees_sql2_3 %>% 
  inner_join(stoven_levend_en_dood_deel, by = c("IDPlots", "CoppiceID", "period"))

# check: toch zeker twee delen?
trees_levend_en_dood_deel %>% group_by(IDPlots, CoppiceID, period) %>% 
  summarize(n = n()) %>% filter(n != 2) %>% nrow() == 0

```

```{r remark_to_delete_trees_dood_deel}
trees_levend_en_dood_deel_ <- trees_levend_en_dood_deel %>% 
  mutate(trees_remark = ifelse(AliveDead == 12, "TO_DELETE", trees_remark))

# check
trees_levend_en_dood_deel_ %>% filter(trees_remark == "TO_DELETE") %>% 
  nrow() == nrow(trees_levend_en_dood_deel_)/2
```

```{r 3eSET_check_dood}
# toch zeker geen pruikem en liedek erbij
XY_levend_deel %>% filter(IDPlots %in% plots_pruikem_liedek$IDPlots) %>% nrow() == 0
```

```{r sql5_update_remark_trees_dood_deel, eval = FALSE}
con <- odbcConnectAccess2007(path_to_fieldmap_db)

if (set == "1eSET") {
  # code to be executed if condition is TRUE
  for (i in 1 : nrow(XY_levend_deel)){
       qry_update <- paste0("UPDATE Trees SET Remark = 'TO DELETE' WHERE (CoppiceID = ", XY_levend_deel[i,"CoppiceID"], ") AND (IDPlots = ", XY_levend_deel[i,"IDPlots"], ")", " AND (AliveDead = 12)") %>%
           noquote()
        sqlQuery(con,qry_update)
    }
  
} else {
  # code to be executed if condition is FALSE
    if (set == "2eSET") {
    # code to be executed if condition is TRUE
    for (i in 1 : nrow(XY_levend_deel)){
       qry_update <- paste0("UPDATE Trees_2eSET SET Remark = 'TO DELETE' WHERE (CoppiceID = ", XY_levend_deel[i,"CoppiceID"], ") AND (IDPlots = ", XY_levend_deel[i,"IDPlots"], ")", " AND (AliveDead = 12)") %>%
           noquote()
        sqlQuery(con,qry_update)
    }
    
  } else {
    # code to be executed if condition is FALSE
    for (i in 1 : nrow(XY_levend_deel)){
       qry_update <- paste0("UPDATE Trees_3eSET SET Remark = 'TO DELETE' WHERE (CoppiceID = ", XY_levend_deel[i,"CoppiceID"], ") AND (IDPlots = ", XY_levend_deel[i,"IDPlots"], ")", " AND (AliveDead = 12)") %>%
           noquote()
        sqlQuery(con,qry_update)
    }
  }
    
}

odbcClose(con)
```


```{r check_sql5}
con <- odbcConnectAccess2007(path_to_fieldmap_db)
trees_sql5 <- sqlQuery(con, query_trees, stringsAsFactors = TRUE) %>% 
  mutate(period = set)
shoots_sql5 <- sqlQuery(con, query_shoots, stringsAsFactors = TRUE) %>% 
  mutate(period = set)
odbcClose(con)
```

```{r }
shoots_sql5_ <- shoots_sql5 %>% 
  left_join(trees_sql5, by = c("IDPlots", "IDTrees" = "ID"
                          , "XTrees" = "X_m", "YTrees" = "Y_m", "period"))

```

```{r }
nrow(shoots_sql5_) == nrow(shoots_sql2_3_)

max(shoots_sql5_$ID) > 5000
range(shoots_sql5_$ID)

unique(shoots_sql5_$AliveDead); unique(shoots_sql5_$AliveDeadShoots)
shoots_sql5_ %>% filter(AliveDeadShoots != AliveDead) %>% nrow()
shoots_sql5_ %>% filter(is.na(AliveDeadShoots)) %>% nrow()

shoots_sql5_ %>% filter(CoppiceID_shoots != CoppiceID) %>% nrow()
shoots_sql5_ %>% filter(is.na(CoppiceID_shoots)) %>% nrow()

table(trees_sql5$trees_remark)
table(trees$trees_remark)

(trees_sql5 %>% filter(!is.na(trees_remark)) %>% nrow()) # 1686 / 1014
(trees %>% filter(!is.na(trees_remark)) %>% nrow()) # 124 / 227
# verschil is 1562 / 787 extra trees met een remark (deels ander remark overschreven)
trees_levend_en_dood_deel_ %>% filter(trees_remark == "TO_DELETE") %>% 
  nrow() == trees_sql5 %>% filter(trees_remark == "TO DELETE") %>% 
  nrow() # 1030 / 810
```


```{r}
shoots_sql5 <- shoots_sql5_
```



## Stap 4 - zie script deel2

In layer trees status aanpassen naar "15 - nvt stoof", want nu kan de stoof zowel 
levend als dood zijn

## Stap 5 - Ifer

Alle "TO DELETE" bomen (gis-entiteit) verwijderen met een updatequery.
Dat kan - volgens Petr - in access, indien project opgeslagen is als geodatabase.

In deze TO DELETE-bomen zouden we geen spilen meer mogen zien als we naar FM-DC gaan.


## Finale bedenkingen

- ook nog master in LU-list aanpassen naar AliveDeadShoots ipv AliveDead (OK, Peter 
heeft dat gedaan)
!! in FM-PM goed alles bekijken, want in FM-DC soms (tijdelijk) wel nog OK    

- trees1986: geen hakhout aanwezig    
- trees_kluis2020: gaat op termijn verwijderd worden    


# Copy html

Na knitting - manueel

```{r eval = FALSE}
# Specify the path of the file you want to copy
source_file <- here::here(paste0("Scripts/Per_gebied/Sevendonck/", "Sevendonck_aanpassing_shoots_test_deel1_april2026.html"))

# Specify the destination directory where you want to copy the file
destination_dir <- "C:/03_BR_gebieden/08_Sevendonck/FMprojecten_2026/"

# Copy the file to the destination directory
file.copy(from = source_file, to = destination_dir, overwrite = TRUE)
# ? file.copy
```

