---
title: "Aanpassing shoots - deel 2"
subtitle: "Moederdb - cirkelplots & kernvlakte"
author: "Anja Leyman"
date: "`r Sys.Date()`"
output: 
  html_document:
    keep_md: FALSE
    number_sections: yes
    fig_caption: yes
    code_folding: hide
    toc: TRUE
    toc_float:
      collapsed: TRUE
      smooth_scroll: TRUE
---

```{r Rm, eval = FALSE}
rm(list=ls())
```

```{r Setup, include = FALSE}
knitr::opts_chunk$set(
  echo = TRUE,
  eval = TRUE,
  message = FALSE,
  warning = FALSE, 
  fig.width = 7,
  fig.height = 3,
  fig.align = TRUE)

library(here)
library(writexl)
library(scales)


# libraries & invoergegevens
source(here::here("scripts/Setup.R"))

```


```{r Setup2}
# forestreserve <- c("Sevendonck")   # FM-project onder folder Terrijst geplaatst
# forestreserve_short <- "Sevendonck" # om paths aan te maken naar specifieke folders
# # forestreserve_short <- "Wijnendale"

# forestreserve_folder <- paste0(path_to_reserves, "08_Sevendonck")
# destination_dir <- "C:/03_BR_gebieden/08_Sevendonck/FMprojecten_2026/"
destination_dir <- paste0(path_to_dataverwerking_teamdrive, "30_Datacontrole/omvorming_shoots/")

```

<!-- TIJDELIJK `path_to_fieldmap_db` aanpassen naar de werkversie van Sevendonck. -->
<!-- Deze is op 8/5/2026 aangemaakt door export uit de nieuwe moederdb `r paste0(path_to_databases, "MDB_BR_23_INBO2026_20260505/")` -->


# Vraagstelling

Zie script deel 1.

```{r results='hold', eval=TRUE}
path_to_fieldmap_db
```

# Kiezen welke set

1eSET, 2eSET of 3eSET

Starten met 2eSET

```{r}
set <- "1eSET"
# set <- "2eSET"
# set <- "3eSET"

```


# Inladen data

## Queries

```{r load}

if (set == "1eSET") {
  # code to be executed if condition is TRUE
  query_trees<-"
  SELECT
  Trees.IDPlots
  , Trees.ID
  , Trees.X_m
  , Trees.Y_m
  , Trees.AliveDead
  , Trees.Species
  , Trees.IndShtCop
  , Trees.CoppiceID
  , Trees.Remark as trees_remark
  , Trees.CommonRemark as trees_commonremark
  , Trees.OldID
  FROM Trees
  WHERE Trees.IndShtCop = 12
  ;"

  query_shoots<-"
  SELECT
  Shoots.IDPlots
  , Shoots.IDTrees
  , Shoots.ID
  , Shoots.XTrees
  , Shoots.YTrees
  , Shoots.CoppiceID as CoppiceID_shoots
  , Shoots.AliveDeadShoots
  , Shoots.Remark as shoots_remark
  , Shoots.CommonRemark as shoots_commonremark
  FROM Shoots
  ;"

} else {
  # code to be executed if condition is FALSE
    if (set == "2eSET") {
    # code to be executed if condition is TRUE
  query_trees<-"
  SELECT
  Trees_2eSET.IDPlots
  , Trees_2eSET.ID
  , Trees_2eSET.X_m
  , Trees_2eSET.Y_m
  , Trees_2eSET.AliveDead
  , Trees_2eSET.Species
  , Trees_2eSET.IndShtCop
  , Trees_2eSET.CoppiceID
  , Trees_2eSET.Remark as trees_remark
  , Trees_2eSET.CommonRemark as trees_commonremark
  , Trees_2eSET.OldID
  FROM Trees_2eSET
  WHERE Trees_2eSET.IndShtCop = 12
  ;"
  
  query_shoots<-"
  SELECT
  Shoots_2eSET.IDPlots
  , Shoots_2eSET.IDTrees_2eSET as IDTrees
  , Shoots_2eSET.ID
  , Shoots_2eSET.XTrees_2eSET as XTrees
  , Shoots_2eSET.YTrees_2eSET as YTrees
  , Shoots_2eSET.CoppiceID as CoppiceID_shoots
  , Shoots_2eSET.AliveDeadShoots
  , Shoots_2eSET.Remark as shoots_remark
  , Shoots_2eSET.CommonRemark as shoots_commonremark
  FROM Shoots_2eSET
  ;"    
      
  } else {
    # code to be executed if condition is FALSE
  query_trees<-"
  SELECT
  Trees_3eSET.IDPlots
  , Trees_3eSET.ID
  , Trees_3eSET.X_m
  , Trees_3eSET.Y_m
  , Trees_3eSET.AliveDead
  , Trees_3eSET.Species
  , Trees_3eSET.IndShtCop
  , Trees_3eSET.CoppiceID
  , Trees_3eSET.Remark as trees_remark
  , Trees_3eSET.CommonRemark as trees_commonremark
  , Trees_3eSET.OldID
  FROM Trees_3eSET
  WHERE Trees_3eSET.IndShtCop = 12
  ;"
  
  query_shoots<-"
  SELECT
  Shoots_3eSET.IDPlots
  , Shoots_3eSET.IDTrees_3eSET as IDTrees
  , Shoots_3eSET.ID
  , Shoots_3eSET.XTrees_3eSET as XTrees
  , Shoots_3eSET.YTrees_3eSET as YTrees
  , Shoots_3eSET.CoppiceID as CoppiceID_shoots
  , Shoots_3eSET.AliveDeadShoots
  , Shoots_3eSET.Remark as shoots_remark
  , Shoots_3eSET.CommonRemark as shoots_commonremark
  FROM Shoots_3eSET
  ;"    
  }
}


con <- odbcConnectAccess2007(path_to_fieldmap_db)

trees <- sqlQuery(con, query_trees, stringsAsFactors = TRUE) %>% 
  mutate(period = set)
shoots <- sqlQuery(con, query_shoots, stringsAsFactors = TRUE) %>% 
  mutate(period = set)

odbcClose(con)

```



```{r}
con <- odbcConnectAccess2007(path_to_fieldmap_db)

  qind_shoot_cop <- sqlFetch(con, "qIndShootCop", stringsAsFactors = FALSE)
  # deadw_test <- sqlFetch(con, "Deadwood_3eSET", stringsAsFactors = FALSE)
  qalive_dead <- sqlFetch(con, "qAliveDead", stringsAsFactors = FALSE)
  qspecies <- sqlFetch(con, "qSpecies", stringsAsFactors = FALSE)
  qcommonremark <- sqlFetch(con, "qcommonremark", stringsAsFactors = FALSE)

odbcClose(con)

```


```{r join}
shoots_ <- shoots %>% 
  left_join(trees, by = c("IDPlots", "IDTrees" = "ID"
                          , "XTrees" = "X_m", "YTrees" = "Y_m"
                          , "period"))

nrow(shoots_) == nrow(shoots)
nrow(shoots)
# 1858 1eSET
# 20095 2eSET

shoots <- shoots_

unique(shoots$AliveDead)
unique(shoots$AliveDeadShoots)

shoots %>% filter(is.na(AliveDeadShoots)) %>% nrow()  #2 2eSET: OK, plot 375000
```

# Stap 1 tem 3: zie script deel 1

- AliveDeadShoots ingevuld    
- CoppiceID gekopieerd naar layer shoots    
- ID van de shoots + 5000   

- IDTree, XTree, YTree overgenomen van levend deel

- TO DELETE in remark van te verwijderen dode hakhoutdelen


# Aanmaak helpfiles

- stoven_levend_en_dood_deel    
- shoots_levend_en_dood_deel      
- XY_levend_deel    
- trees_levend_en_dood_deel   


```{r }
trees %>% filter(is.na(CoppiceID)) %>% nrow()  # 307 2eSET / 117 3eSET / 485 1eSET
# maar is geen probleem, zie chunk "enkel_verder_met_hakhout_uit_twee_delen", lijn 590 van deel 1
stoven_levend_en_dood_deel <- trees %>% 
  group_by(IDPlots, CoppiceID, period) %>% 
  summarize(n = n()) %>% 
  ungroup() %>% 
  filter(n == 2)

stoven_levend_en_dood_deel %>% filter(is.na(CoppiceID)) %>% nrow()  # 7 2eSET / 18 3eSET  / 3 1eSET

# omdat de trees zonder coppice niet zelfde stoof zijn (geen levend en dood deel)
# zie chunck deel 1
stoven_levend_en_dood_deel <- stoven_levend_en_dood_deel %>% 
  filter(!is.na(CoppiceID))

nrow(stoven_levend_en_dood_deel) # 801 1eSET / 1020 2eSET / 576 3eSET
```

```{r}
# shoots_levend_en_dood_deel <- shoots %>% 
#   filter(CoppiceID %in% stoven_levend_en_dood_deel$CoppiceID)

shoots_levend_en_dood_deel <- shoots %>% 
  inner_join(stoven_levend_en_dood_deel, by = c("IDPlots", "CoppiceID", "period"))

# test of aantal records klopt
shoots_enkel_levend_of_enkel_dood <- shoots %>% 
  anti_join(stoven_levend_en_dood_deel, by = c("IDPlots", "CoppiceID", "period"))

nrow(shoots) == nrow(shoots_enkel_levend_of_enkel_dood) + nrow(shoots_levend_en_dood_deel)
shoots_levend_en_dood_deel %>% filter(is.na(CoppiceID_shoots)) %>% nrow() == 0
```
Enkel verder gaan met `shoots_levend_en_dood_deel`.

```{r}
XY_levend_deel <- shoots_levend_en_dood_deel %>% 
  filter(AliveDeadShoots == 11) %>% 
  select(IDPlots, IDTrees_levend = IDTrees, CoppiceID
         , XTrees_levend = XTrees, YTrees_levend = YTrees
         , period) %>% 
  unique() # xx 1eSET / 1020 2eSET / 576 3eSET

# check: toch geen dubbele XY voor het levende deel?
XY_levend_deel %>% group_by(IDPlots, IDTrees_levend) %>% summarize(n = n()) %>% 
  filter(n > 1) %>% nrow() == 0

XY_levend_deel %>% group_by(IDPlots, CoppiceID) %>% summarize(n = n()) %>% 
  filter(n > 1) %>% nrow() == 0

```

```{r}
shoots_levend_en_dood_deel_ <- shoots_levend_en_dood_deel %>% 
  left_join(XY_levend_deel, by = c("IDPlots", "CoppiceID", "period"))

# overal een XY levend?
shoots_levend_en_dood_deel_ %>% filter(is.na(XTrees_levend)) %>% nrow() == 0

```
```{r}
trees_levend_en_dood_deel <- trees %>% 
  inner_join(stoven_levend_en_dood_deel, by = c("IDPlots", "CoppiceID", "period"))

# check: toch zeker twee delen?
trees_levend_en_dood_deel %>% group_by(IDPlots, CoppiceID, period) %>% 
  summarize(n = n()) %>% filter(n != 2) %>% nrow() == 0
```

# Controle OldID

Enkel te doen bij 2eSET en 3eSET, want 1eSET bevat geen oldID.

```{r}
set
```

> Onderstaande controle moet in orde zijn vooraleer we naar "Stap 4" gaan!

## Checken of er een old_id staat in dood deel

Enkel voor 2de en 3de set nodig.

Normaal staat de **OldID** steeds in het levende deel, maar als dat niet het geval 
is, dan moeten we dat eerst **kopiëren naar het levende deel**.

In Sevendonck komt dit niet voor, maar in de moederdb WEL!

```{r CONTR_old_id_2eSET_3eSET, eval = FALSE}
old_id_dood_deel <- trees_levend_en_dood_deel %>% 
  filter(AliveDead == 12 & !is.na(OldID))

nrow(old_id_dood_deel)  # 193 voor 2eSET (van de 1020) / 184 3eSET

# het kan zijn dat deze old_id's enkel betrekking hebben op dood deel, en dat het levende
# OOK een old_id bevat
levend_deel <- trees_levend_en_dood_deel %>% 
  filter(AliveDead == 11) %>% 
  select(-X_m ,-Y_m, -Species, -IndShtCop, -contains("remark"), -n)

check_old_id <- old_id_dood_deel %>% 
  select(-X_m ,-Y_m, -Species, -IndShtCop, -contains("remark"), -n) %>% 
  left_join(levend_deel, by = c("IDPlots", "period", "CoppiceID"))
check_old_id %>% filter(is.na(OldID.y)) %>% nrow()   # oldid.y = oldid van het levende deel
# als dit aantal nul is, is het ok, want dan heeft elke levend deel ook nog een link met voorgaande 
# periode
# modederdb: 2eSET: initieel 13, nu nog 0 - OK
check_old_id %>% filter(OldID.y != OldID.x) %>% nrow() # 183 2eSET / 176 3eSET, veel kans
# wellicht is dood deel aan dood deel gekoppeld en levend aan levend,is OK

t <- check_old_id %>% filter(is.na(OldID.y))

# voor 't zekerste exporteren
write.csv2(t, paste0(destination_dir, "geen_old_id_bij_levend_deel_", set, "_", Sys.Date(), ".csv")
           , na = "")

```

<!-- Reden van die 13 "geen_old_id_bij_levend_deel_" -->
<!-- - plot 876 en 908: levend deel is "ingegroeide boom", dood deel "staand dood (prev dood/levend)" => eigenlijk logisch -->
<!-- - plot 31000: levend deel is "prev onterecht vergeten inmeten", dood deel "staand dood (prev dood)" => eigenlijk logisch -->
<!-- - ... -->

<!-- Hebben die oude delen dan dezelfde coppice? -->

<!-- JA: zie onderstaande code. -->

<!-- Is het dan nodig om oldID over te nemen? JA, want CoppiceID gaat op termijn niet meer in gebruik zijn. -->

```{r eval = FALSE}
query_trees_1eSET<-"
  SELECT
  Trees.IDPlots
  , Trees.ID
  , Trees.X_m
  , Trees.Y_m
  , Trees.AliveDead
  , Trees.Species
  , Trees.IndShtCop
  , Trees.CoppiceID
  , Trees.Remark as trees_remark
  , Trees.CommonRemark as trees_commonremark
  , Trees.OldID
  FROM Trees
  WHERE Trees.IndShtCop = 12
  ;"

con <- odbcConnectAccess2007(path_to_fieldmap_db)
trees_1eSET <- sqlQuery(con, query_trees_1eSET, stringsAsFactors = TRUE) %>% 
  mutate(period = "1eSET")
odbcClose(con)

names(check_old_id)
trees_1eSET_levend_deel <- trees_1eSET %>% 
  inner_join(check_old_id %>% select(IDPlots, ID = OldID.y, CoppiceID), 
             by = c("IDPlots", "ID"))  # oldID van levend deel 

trees_1eSET_levend_deel %>% filter(CoppiceID.x != CoppiceID.y) %>% nrow() == 0
# is ook OK als ik koppel obv oldId van dood deel

```


```{r eval = FALSE}
query_trees_2eSET<-"
  SELECT
  t.IDPlots
  , t.ID
  , t.X_m
  , t.Y_m
  , t.AliveDead
  , t.Species
  , t.IndShtCop
  , t.CoppiceID
  , t.Remark as trees_remark
  , t.CommonRemark as trees_commonremark
  , t.OldID
  FROM Trees_2eSET t
  WHERE t.IndShtCop = 12
  ;"

con <- odbcConnectAccess2007(path_to_fieldmap_db)
trees_2eSET <- sqlQuery(con, query_trees_2eSET, stringsAsFactors = TRUE) %>% 
  mutate(period = "2eSET")
odbcClose(con)

names(check_old_id)
trees_2eSET_levend_deel <- trees_2eSET %>% 
  inner_join(check_old_id %>% select(IDPlots, ID = OldID.y, CoppiceID), 
             by = c("IDPlots", "ID"))  # oldID van levend deel 

trees_2eSET_levend_deel %>% filter(CoppiceID.x != CoppiceID.y) %>% nrow() == 0
# is ook OK als ik koppel obv oldId van dood deel

```


## Checken of er niet verwezen wordt naar een dood deel uit vorige periode

Meestal wordt de stoof gelinkt aan het levende deel van de periode ervoor, maar 
blijkbaar toch niet altijd, zo heb ik bij Sevendonck drie bomen gevonden 
die linken naar het dode deel, dat dus in onze omvorming gedelete zou worden. 

In de moederdb betreft het 53 bomen 2eSET en 3eSET samen

```{r CONTR_koppeling_old_id_naar_1eSET_2eSET}
# ik weet dat de OldID opgeslagen wordt in het levende deel van een stoof.
# Dat heb ik net ook gecheckt bij 1e SET Sevendonck.
# 
# Maar kan het zijn dat er ooit met die OldID verwezen wordt naar het dode deel van de stoof van 10 jaar geleden? (als er zowel een levend als dood deel was?)
# Want als we die boom verwijderen, zijn we dan ook de link kwijt.
# Wellicht wordt daar eenzelfde redenering gevolgd, en enkel naar levend deel gekeken?

data_dendro <- load_data_dendrometry(path_to_fieldmap_db, extra_variables = TRUE)
t1 <- create_unique_tree_id(data_dendro)
t1 %>% filter(is.na(tree_id)) %>% nrow() == 0

# de to delete verwijderen en dan create_unique_tree_id
data_dendro_zonder_to_delete <- data_dendro %>% 
  filter(is.na(remark) | remark != "TO DELETE")
t2 <- create_unique_tree_id(data_dendro_zonder_to_delete)
t2 %>% filter(is.na(tree_id)) %>% nrow()  # 23
# 28 3eSET, verwijzend naar 2eSET
# 25 2eSET, verwijzend naar 1eSET

t3 <- t2 %>% filter(is.na(tree_id)) %>% 
  select(coppice_id, 1:5, 9:19, remark)
table(t3$alive_dead)
table(t3$forest_reserve)
table(t3$period)
# nu enkel nog 3eSET - ook opgelost
```



```{r}
t3 %>% select(alive_dead, 1:7, remark) %>% DT::datatable()
```

Dit betreft dus **NIET de stoven bestaande uit twee delen** (daar bevat het levende deel 
nog de goede oldID, zie hoger).
Het betreft stoven die **nu enkel nog een dood deel** bevatten, maar de vorige keer 
wél nog uit twee delen bestonden. En daarvan zouden we nu het dode deel verwijderen.

```{r contr_2eSET, eval = FALSE, results = 'hide'}
names(t3)
names(trees_1eSET)

t4 <- t3 %>% 
  filter(period == 2) %>% 
  left_join(trees_1eSET %>% rename(remark = trees_remark), by = c("plot_id" = "IDPlots", "old_id" = "ID"))


t4_gekoppeld_aan_levend <- t4 %>% # t4 bevat CoppiceID
  left_join(trees_1eSET, by = c("plot_id" = "IDPlots", "CoppiceID"))
# OK, data worden verdubbeld (van 25 records naar 50 voor 2eSET): er is effectief een levend deel met dezelfde 
# coppice_id dat NIET gedelete moet worden
names(t4_gekoppeld_aan_levend)

# file aanmaken zodat makkelijk aan te passen in access, trees_2eSET
t4_beknopt <- t4_gekoppeld_aan_levend %>% 
  select(forest_reserve, plot_id, tree_measure_id, alive_dead, coppice_id, old_id, remark.x
         , ID_1eSET = ID, AliveDead.y, trees_remark)
# ? allemaal stoven die zelf gaan gedelete worden?
# nochtans ook levende erbij

write.csv2(t4_beknopt, paste0(destination_dir, "old_id_aan_te_passen_", set, "_", Sys.Date(), ".csv")
           , na = "")

```


```{r contr_3eSET, eval = FALSE, results = 'hide'}
names(t3)
names(trees_2eSET)

t4 <- t3 %>% 
  filter(period == 3) %>% 
  left_join(trees_2eSET %>% rename(remark = trees_remark), by = c("plot_id" = "IDPlots", "old_id" = "ID"))


t4_gekoppeld_aan_levend <- t4 %>% # t4 bevat CoppiceID
  left_join(trees_2eSET, by = c("plot_id" = "IDPlots", "CoppiceID"))
# OK, data worden verdubbeld (van 23 records naar 46 voor 3eSET): er is effectief een levend deel met dezelfde 
# coppice_id dat NIET gedelete moet worden
names(t4_gekoppeld_aan_levend)

# file aanmaken zodat makkelijk aan te passen in access, trees_2eSET
t4_beknopt <- t4_gekoppeld_aan_levend %>% 
  select(forest_reserve, plot_id, tree_measure_id, alive_dead, coppice_id, old_id, remark.x
         , ID_1eSET = ID, AliveDead.y, trees_remark)
# ? allemaal stoven die zelf gaan gedelete worden?
# nochtans ook levende erbij

write.csv2(t4_beknopt, paste0(destination_dir, "old_id_aan_te_passen_", set, "_", Sys.Date(), ".csv")
           , na = "")

```

In access manueel de old_id's aangepast naar levend deel obv file "old_id_aan_te_passen_2eSET.xlsx".

```{r eval = FALSE}
t4_gekoppeld_aan_levend %>% 
  # filter(AliveDead.y == 11) %>% 
  select(1:7, CoppiceID, ID_1eSET = ID, remark.y) %>% 
  DT::datatable()
```


```{r eval = FALSE}
t4_gekoppeld_aan_levend <- t4_gekoppeld_aan_levend %>% 
  # filter(AliveDead.y == 11) %>% 
  select(1:5, ID_2eSET = tree_measure_id, old_id, CoppiceID
         , ID_1eSET = ID, trees_remark.y) 

write.csv2(t4_gekoppeld_aan_levend
           , paste0(destination_dir, "old_id_only_in_dead_part_"
                    , set, "_", Sys.Date(), ".csv"))
```


# Stap 4

In layer trees status aanpassen naar "15 - nvt stoof", want nu kan de stoof zowel 
levend als dood zijn

Vanaf dan ook in forrescalc zorgen dat status van hakhout gehaald wordt uit de 
shoots layer.

Pas nadat vorige controles in orde zijn!

<!-- > NOG NIET DOEN VOOR 1eSET, als 2eSET nog niet gerund heeft! -->
<!-- > idem 2eSET, als 3eSET niet gerund heeft -->
<!-- > 19/6/2026: allemaal OK -->


```{r indshtcop_15_all_coppice_trees}
trees_ <- trees %>% 
  mutate(AliveDead = ifelse(IndShtCop == 12, 15, AliveDead))
```


```{r sql6_update_all_coppice_trees, eval = FALSE}
if (set == "1eSET") {
  # code to be executed if condition is TRUE
  qry_update <- paste0("UPDATE Trees SET Trees.AliveDead = 15 WHERE (Trees.IndShtCop=12);") %>%
           noquote()
  
} else {
  # code to be executed if condition is FALSE
    if (set == "2eSET") {
    # code to be executed if condition is TRUE
    qry_update <- paste0("UPDATE Trees_2eSET SET Trees_2eSET.AliveDead = 15 WHERE (Trees_2eSET.IndShtCop=12);") %>%
           noquote()
    
  } else {
    # code to be executed if condition is FALSE
    qry_update <- paste0("UPDATE Trees_3eSET SET Trees_3eSET.AliveDead = 15 WHERE (Trees_3eSET.IndShtCop=12);") %>%
           noquote()
  }
}

con <- odbcConnectAccess2007(path_to_fieldmap_db)
sqlQuery(con,qry_update)
odbcClose(con)
```

```{r check_sql6}
con <- odbcConnectAccess2007(path_to_fieldmap_db)
trees_sql6 <- sqlQuery(con, query_trees, stringsAsFactors = TRUE) %>% 
  mutate(period = set)
odbcClose(con)
```

```{r}
# enkel coppice
table(trees_sql6$AliveDead)
table(trees$AliveDead)

# checken voor alle trees
data_dendro <- load_data_dendrometry(path_to_fieldmap_db, extra_variables = TRUE)
table(data_dendro$alive_dead, data_dendro$ind_sht_cop, data_dendro$period)
```


# Stap 5 - Ifer

Alle "TO DELETE" bomen (gis-entiteit) verwijderen rechstreeks in access.
Dat kan - volgens Petr - in access, indien project opgeslagen is als geodatabase.

In deze TO DELETE-bomen zouden we geen spilen meer mogen zien als we naar FM-DC gaan.

## Concreet

FM-DC openen encchecken of project bewaard is als geodatabase (FMDC Settings > General)

- 1eSET: Trees openen - veld Remark - bevat "TO DELETE" - ctrl+A => 801 records: verwijderen      
- 2eSET: Trees_2eSET openen - veld Remark - bevat "TO DELETE" - ctrl+A => 1020 records: verwijderen       
- 3eSET: Trees_3eSET openen - veld Remark - bevat "TO DELETE" - ctrl+A => 576 records: verwijderen  

19/6/2026: gebeurd!


```{r check_sql7}
con <- odbcConnectAccess2007(path_to_fieldmap_db)
trees_sql7 <- sqlQuery(con, query_trees, stringsAsFactors = TRUE) %>% 
  mutate(period = set)
odbcClose(con)

trees_sql7 %>% filter(trees_remark == "TO DELETE") %>% nrow()

# checken voor alle trees
data_dendro <- load_data_dendrometry(path_to_fieldmap_db, extra_variables = TRUE)
# table(data_dendro$period, data_dendro$remark)
unique(data_dendro$remark)
data_dendro %>% filter(str_detect(remark, "TO DELETE")) %>% nrow() == 0

# lukt het om tree_id aan te maken?
t7 <- create_unique_tree_id(data_dendro)
t7 %>% filter(is.na(tree_id)) %>% nrow() # 0 - OK
```

### Eenvoudigste methode Petr

If you need to delete trees only once from many plots at the same time, you can 
do it in the following way:     
In FMDC Settings > General, set the storage type to Geodatabase, close the settings, 
and then close Data Collector. 
All shapefiles should then be converted to a geodatabase in your case, 
to an Access database.

After that, you can open the Access database in MS Access and delete the required 
records using a SQL query. Then open the project again in Data Collector, 
and you can switch back to shapefiles. 
Only the trees that were not deleted will be restored.

### (Methode 2 Petr)

Regarding your question, there are special functions for deleting features from 
GIS layers: DeletePoint, DeleteLine, and DeletePolygon. 
Each function has only one parameter: ID.

For example, if you want to delete tree ID 67 from the layer named Trees, you would write:
Trees.DeletePoint(67);

Then you can easily write a cycle and delete many trees at once.


# Finale bedenkingen

- ook nog master in LU-list aanpassen naar AliveDeadShoots ipv AliveDead (OK, Peter 
heeft dat gedaan)
!! in FM-PM goed alles bekijken, want in FM-DC soms (tijdelijk) wel nog OK    

- trees1986: geen hakhout aanwezig    
- trees_kluis2020: gaat op termijn verwijderd worden    


# Copy html

Na knitting - manueel

```{r eval = FALSE}
# Specify the path of the file you want to copy
source_file <- here::here(paste0("Scripts/Overige/", "moederdb_aanpassing_shoots_deel2_juni2026.html"))

# Specify the destination directory where you want to copy the file
destination_dir

# Copy the file to the destination directory
file.copy(from = source_file, to = destination_dir, overwrite = TRUE)
# ? file.copy
```

