---
title: "Hoofdscript"
author: "Anja Leyman"
date: "`r Sys.Date()`"
output: html_document
editor_options: 
  chunk_output_type: console
---

<!-- Els gaat het hoofdscript uit het package halen, maar het staat wel nog vermeld bij de vignettes -->


```{r rm}
rm(list=ls())
```


```{r setup0, include=FALSE}
knitr::opts_chunk$set(echo = TRUE)
# knitr::opts_knit$set(root.dir = "C:/5DHcurves/01_wd_dhcurves/")
knitr::opts_knit$set(root.dir = "C:/5DHcurves/02_aanmaak_dhcurves_ANB/output/")
# root.dir = working directory --> output (oa validatierapporten) wordt hier weggeschreven 
# zo zijn de functies opgebouwd
# !! deze working directory wordt enkel aangehouden als ik file knit!!
# niet als ik chuncks afzonderlijk afloop

dbpath <- "C:/5DHcurves/03_meetgegevens/"
setwd("C:/5DHcurves/02_aanmaak_dhcurves_ANB/output/")
# hier nog eens setwd om de goede wd te hebben bij aflopen van de verschillende chuncks (zonder knitten)

```

```{r libraries0, include=FALSE}
library(RODBC)
library(readr)
library(dplyr)
library(tidyr)
library(dhcurve)
library(readxl)

```
 
```{r wd}
print(getwd())
```


# Ophalen gegevens

**1) Bosdat-data**
Opgemeten in kader van de beheerplanning, eerder voor volumebepalingen, dan voor opstellen van dh-curves
- T4-metingen: omtrekklasse + 1 à 3 hoogtes + totaal aantal bomen in deze omtrekklasse
- T7-metingen: omtrek + hoogte - per boom
Beide types metingen komen zowel in volopnames als proefvlakopnames voor.


**2) Nieuwe metingen**
Terreinploegen op pad gestuurd, specifiek voor opmeten van hoogtes.
Hier wellicht geen uitgebroken toppen, of schuinstaande bomen.


```{r data_ophalen}
# temp bosdat probeersel ------------------------
# con <- odbcConnectAccess(paste0(dbpath, "bosdat5.mdb"))
con <- odbcConnectAccess(paste0(dbpath, "grotenhout-bosdat4.mdb"))

test <- sqlTables(con)

opname <- sqlFetch(con, "BOS_OPNAME")
totalen <- sqlFetch(con, "BOSBESTAND_PARAMETERS_BMS")
opnameT7 <- sqlFetch(con, "OPNAME_TABEL_T7")
opnametabel <- sqlFetch(con, "OPNAME_TABEL")

odbcClose(con)


opname <- opname %>% 
  mutate(b_bosbestand = paste("b_", BOSBESTAND_ID)) %>% 
  mutate(b_bosopname = paste("b_", BOS_OPNAME_ID))  

# opnameT7 <- opnameT7 %>% 
#  mutate(b_bosopname = paste("b_", BOS_OPNAME_ID))

opnametabel <- opnametabel %>% 
 mutate(b_bosopname = paste("b_", BOS_OPNAME_ID))


join <- opname %>% 
  left_join(opnametabel, by = c("b_bosopname"))
#-------------------------

```




