---
title: "Tabellen uit bosdat ophaen, joinen en exporteren"
author: "Anja Leyman"
date: "`r Sys.Date()`"
output: 
  html_document:
    keep_md: FALSE
    number_sections: yes
    fig_caption: yes
    code_folding: hide
    toc: TRUE
    toc_float:
      collapsed: FALSE
      smooth_scroll: FALSE
---

# Setup

```{r rm}
rm(list=ls())
```


```{r setup0, include=FALSE}
knitr::opts_chunk$set(
  echo = TRUE,
  eval = TRUE,
  message = FALSE,
  warning = FALSE, 
  fig.width = 9,
  fig.align = TRUE)

library(here)

# libraries & invoergegevens
source(here::here("scripts/Setup.R"))

library(RODBC)
library(readr)
library(dplyr)
library(tidyr)
library(dhcurve)
library(readxl)
library(stringr)
library(writexl)

```


```{r Path}
# deze worden ook in "Setup.R" gedefinieerd (aanroepen van "Paths.R")
# hier ev. extra "paths" toevoegen indien nodig 

path_to_datarequests
path_to_datarequests_gdrive

path_to_datarequest <- paste0(path_to_datarequests, "INBO_bosdat/")
path_to_datarequest_gdrive <- paste0(path_to_datarequests_gdrive, "INBO_bosdat/")

```


# Ophalen gegevens

1) **Bosdat-data**
Opgemeten in kader van de beheerplanning, eerder voor volumebepalingen, dan voor opstellen van dh-curves
- T4-metingen: omtrekklasse + 1 à 3 hoogtes + totaal aantal bomen in deze omtrekklasse
- T7-metingen: omtrek + hoogte - per boom
Beide types metingen komen zowel in volopnames als proefvlakopnames voor.


2) **Nieuwe metingen**
Terreinploegen op pad gestuurd, specifiek voor opmeten van hoogtes.
Hier wellicht geen uitgebroken toppen, of schuinstaande bomen.


## Mdb

> probleem met dataconnectie

```{r try_connection, eval = FALSE}
# probleem met dataconnectie

library(odbc)
conexion <- dbConnect(odbc::odbc(),
                      .connection_string = "Driver={Microsoft Access Driver (*.mdb, *.accdb)};
                      Dbq=C:/03_BR_gebieden/Bertembos/bosreservaatgemeentebertembosdat5/bosdat5.mdb;", 
                      encoding = "latin1") # This is only for data with non ASCII characters


odbcListDrivers()
```

Have in mind that the "Driver" parameter could be different depending on your Microsoft Access version (older versions use a different database engine)


```{r data_mdb_NOT, eval = FALSE}
# temp bosdat probeersel ------------------------
con <- odbcConnectAccess(paste0(dbpath, "bosdat5.mdb"))

# con <- odbcConnectAccess2007(paste0(dbpath, "bosdat_link.accdb"))
# 
# con <- odbcConnectAccess2007(paste0(dbpath, "grotenhout-bosdat4.mdb"))
# 
overview_tbls <- sqlTables(con)

opname <- sqlFetch(con, "BOS_OPNAME")
totalen <- sqlFetch(con, "BOSBESTAND_PARAMETERS_BMS")
OPNAME_TABEL_T7 <- sqlFetch(con, "OPNAME_TABEL_T7")
OPNAME_TABEL_T4 <- sqlFetch(con, "OPNAME_TABEL_T4")
opnametabel <- sqlFetch(con, "OPNAME_TABEL")

odbcClose(con)

```

## Accdb

### Bertembos 
Pieter heeft bosdat Bertembos omgevormd en toegankelijk gemaakt

```{r paths_bertembos}
name_forest <- "Bertembos"
name_db <- "bosdat5.accdb"

# automatisc
db <- paste0(path_to_datarequest, "/", name_forest, "/", name_db)

output_path <- paste0(path_to_datarequest, name_forest, "/")
output_path_gdrive  <- paste0(path_to_datarequest_gdrive, name_forest, "/")

```


```{r data_accdb}
con <- odbcConnectAccess2007(db)

overview_tbls <- sqlTables(con) %>% filter(TABLE_TYPE != "SYSTEM TABLE")

# bosbestand - ligging
BOSBESTAND <- sqlFetch(con, "BOSBESTAND")
BOS_BOSPERCEEL <- sqlFetch(con, "BOS_BOSPERCEEL")
BOS_BOSPLAATS <- sqlFetch(con, "BOS_BOSPLAATS")
BOS_BOSDOMEIN <- sqlFetch(con, "BOS_BOSDOMEIN")

# bosbestand - info (lftd, menging, ...)
BOS_BOSBESTAND <- sqlFetch(con, "BOS_BOSBESTAND")

# bosopname - welk proefvlak
OPNAME_TABEL <- sqlFetch(con, "OPNAME_TABEL")
BOS_OPNAME <- sqlFetch(con, "BOS_OPNAME")

# bosopname - metingen
OPNAME_TABEL_T7 <- sqlFetch(con, "OPNAME_TABEL_T7")
OPNAME_TABEL_T4 <- sqlFetch(con, "OPNAME_TABEL_T4")

# lookuplijsten
qBOS_BMS <- sqlFetch(con, "BOS_BMS")
qBOS_BOOMGROEP <- sqlFetch(con, "BOS_BOOMGROEP")
qOMTREKKLASSE <- sqlFetch(con, "OMTREKKLASSE") #enkel T4
qBOS_OPNAME_TYPE <- sqlFetch(con, "BOS_OPNAME_TYPE")
# Volopname, Proefvlakopname, Dreef / Randzone
qBOS_PROEFCIRKELTYPE <- sqlFetch(con, "BOS_PROEFCIRKELTYPE")
qBOS_TYPE <- sqlFetch(con, "BOS_TYPE")

qBOS_LEEFTIJD <- sqlFetch(con, "BOS_LEEFTIJD")
qBOS_MENGINGSVORM <- sqlFetch(con, "BOS_MENGINGSVORM")
qBOS_SLUITINGSGRAAD <- sqlFetch(con, "BOS_SLUITINGSGRAAD")
qBOS_BESTANDSTYPE <- sqlFetch(con, "BOS_BESTANDSTYPE")
qBOS_BESTAND_LEEFTIJDSKLASSE <- sqlFetch(con, "BOS_BESTAND_LEEFTIJDSKLASSE")
qBOS_BEDRIJFSVORM <- sqlFetch(con, "BOS_BEDRIJFSVORM")


# berekende waardes - vaak leeg
totalen <- sqlFetch(con, "BOSBESTAND_PARAMETERS_BMS")

odbcClose(con)

```


# Tabellen

- *OPNAME_TABEL_T1 tem T7*: opnames zelf (hoogtes, dbh, aantallen, ...)
  - T4 en T7 bevatten dendro > 7 cm dbh    
  
- *OPNAME_TABEL*: overzicht van alle opnames (T1 tem T7) met link naar de opnames 
in de opnametabellen via `OPNAME_TABEL_ID`; info over T1/../T7 in `TAB_NAAM`   

- *BOS_OPNAME*: link tss de opname en BOSBESTAND (`BOSBESTAND_ID`) en zo 
verder naar perceel, bosplaats en domein

- *BOSBESTAND*: bevat veld `HC_BOSBESTAND_STR` (bv. gemeentebos bertem_bosreservaat_1_a),
maar ook link naar perceel (`BOS_BOSPERCEEL_ID`) en zo verder naar bosplaats en domein

- *BOS_BOSBESTAND*: bevat alle info over het bestand zoals lftd, bestandstype, bedrijfsvorm, 
mengingsvorm, sluitingsgraad, bedekking avk, liggend dood hout


```{r}
str(OPNAME_TABEL_T4)
str(OPNAME_TABEL_T7)
str(OPNAME_TABEL)
table(OPNAME_TABEL$OMSCH, OPNAME_TABEL$TAB_NAAM)

str(BOS_OPNAME)
head(BOS_OPNAME$HC_BOS_OPNAME_STR)

str(BOSBESTAND)
head(BOSBESTAND$HC_BOSBESTAND_STR)

str(BOS_BOSPERCEEL)
str(BOS_BOSPLAATS)
str(BOS_BOSDOMEIN)

# info over bosbestand
str(BOS_BOSBESTAND)

# lookup
str(qBOS_BMS)
str(qBOS_BOOMGROEP)
str(qOMTREKKLASSE)

str(qBOS_OPNAME_TYPE)
# unique(qBOS_OPNAME_TYPE$OMSCH)

str(qBOS_PROEFCIRKELTYPE)
```


# Relaties

**bosbestand - locatie**
BOSBESTAND (met `HC_BOSBESTAND_STR`) ---> BOS_BOSPERCEEL ---> BOS_BOSPLAATS ---> BOS_BOSDOMEIN

(`HC_BOSBESTAND_STR`: bv. gemeentebos bertem_bosreservaat_1_a)


**opnames**
OPNAME_TABEL_T7 ---> OPNAME_TABEL ---> BOS_OPNAME ---> BOSBESTAND ---> BOS_BOSBESTAND

**bosbestand - info**
BOS_BOSBESTAND (met `HC_BOSBESTAND_STR`) ---> BOSBESTAND 


## ID's omvormen

Vroeger gebruikte ik "b_",  zdd bij openen in excel of access de id's als string 
weergegeven worden (numeric wordt soms afgerond of als e-10 weergegeven wat join bemoeilijkt)
Nu toch "as.character", lijkt me goed genoeg

```{r list_ID_as_char}
# Namen van alle dataframes waarvan ik ID as character wil opslaan
dataframe_names <- c("OPNAME_TABEL_T7", "OPNAME_TABEL_T4", "OPNAME_TABEL", 
                     "BOS_BOSBESTAND", "BOS_BOSDOMEIN", "BOS_BOSPERCEEL", "BOS_BOSPLAATS",
                     "BOS_OPNAME", "BOSBESTAND",
                     "qBOS_BMS", "qBOS_BOOMGROEP", 
                     "qBOS_OPNAME_TYPE", "qBOS_PROEFCIRKELTYPE",
                     "qOMTREKKLASSE", "qBOS_TYPE", "qBOS_LEEFTIJD", 
                     "qBOS_MENGINGSVORM", "qBOS_SLUITINGSGRAAD", "qBOS_BESTANDSTYPE", 
                     "qBOS_BESTAND_LEEFTIJDSKLASSE", "qBOS_BEDRIJFSVORM")

# Creëer een lijst van dataframes uit de namen
list_dataframes <- mget(dataframe_names)  
# dan direct naam van df in list (<--> list("OPNAME_TABEL_T7", "OPNAME_TABEL"))
```

```{r ID_as_char}
# functie
convert_ID_to_char <- function(dataframe){
  # Zoek naar velden met "_ID" in de naam en zet ze om naar karakter
  cols_to_convert <- names(dataframe)[grep("_ID", names(dataframe))]
  # Converteer naar karakter
  dataframe[cols_to_convert] <- lapply(dataframe[cols_to_convert], as.character)
  dataframe
}

# for-loop om de functie op elk dataframe toe te passen en de dataframes te overschrijven
for (df_naam in dataframe_names) {
  list_dataframes[[df_naam]] <- convert_ID_to_char(list_dataframes[[df_naam]])
}

# overschrijf de oorspronkelijke dataframes met de gewijzigde dataframes
for (df_naam in dataframe_names) {
  assign(df_naam, list_dataframes[[df_naam]])
}

# check
str(OPNAME_TABEL)
str(OPNAME_TABEL_T7)
```


# Resulterende tabellen    

Welke tabellen wil ik?

- **OPNAME_TABEL_T7_** en **OPNAME_TABEL_T4_**: tabellen met metingen en boomsoort 
en link naar de opname


- **OPNAME_TABEL_**: een tabel met alle beschikbare opnames en bijhorende info 
(T4 of T7, datum, proefvlaknr, ...); deze info moet immers niet bij elke 
hoogtemeting toegevoegd worden
!! hier ook info over bostype (hooghout, hakhout, middelhout), dit wordt niet 
op bestandsniveau genoteerd


- **BOSBESTAND_**: een tabel met alle info over het bosbestand: naam (nr), 
bestandstype, lftd, menging, sluiting, ....
!! info over bostype wordt op proefvlakniveau bepaald (hakhout, hooghout, ...)


```{r T7}
str(BOS_OPNAME)

OPNAME_TABEL_T7_ <- OPNAME_TABEL_T7 %>% 
  left_join(qBOS_BMS %>% select(BOS_BMS_ID, BMS = OMSCH)
            , by = c("BMS_ID" = "BOS_BMS_ID")) %>% 
  left_join(OPNAME_TABEL %>% rename(OPNAME = OMSCH)) %>% 
  left_join(BOS_OPNAME %>% select(BOS_OPNAME_ID, BOSBESTAND_ID, 
                                  PROEFVLAKNUMMER, DATUM_OPNAME)) %>% 
  left_join(BOSBESTAND %>% select(BOSBESTAND_ID, HC_BOSBESTAND_STR))

str(OPNAME_TABEL_T7_)

```



```{r T4}
str(BOS_OPNAME)

OPNAME_TABEL_T4_ <- OPNAME_TABEL_T4 %>% 
  left_join(qBOS_BMS %>% select(BOS_BMS_ID, BMS = OMSCH)
            , by = c("BMS_ID" = "BOS_BMS_ID")) %>% 
  left_join(qOMTREKKLASSE %>% select(OMTREKKLASSE_ID, OMTREKKLASSE)) %>% 
  left_join(OPNAME_TABEL %>% rename(OPNAME = OMSCH)) %>% 
  left_join(BOS_OPNAME %>% select(BOS_OPNAME_ID, BOSBESTAND_ID, 
                                  PROEFVLAKNUMMER, DATUM_OPNAME)) %>% 
  left_join(BOSBESTAND %>% select(BOSBESTAND_ID, HC_BOSBESTAND_STR))

str(OPNAME_TABEL_T4_)

```


```{r opnames}
OPNAME_TABEL_ <- OPNAME_TABEL %>% 
  left_join(BOS_OPNAME) %>% 
  left_join(qBOS_OPNAME_TYPE %>% rename(OPNAME_TYPE = OMSCH)) %>% 
  left_join(qBOS_PROEFCIRKELTYPE %>% rename(PROEFCIRKEL_TYPE = OMSCH)) %>% 
  left_join(qBOS_TYPE %>% rename(BOS_TYPE = OMSCH)) %>% 
  select(OPNAME_TABEL_ID, BOS_OPNAME_ID, BOSBESTAND_ID, 
         TAB_NAAM, TAB_OMSCH = OMSCH, 
         PROEFVLAKNUMMER, DATUM_OPNAME, OPNAME_TYPE, PROEFCIRKEL_TYPE,
         OPP_A1, OPP_A2, OPP_A3, OPP_A4, OPP_VOL, Opp_Representatief,
         BOS_TYPE,
         POPULIER_X, POPULIER_Y, # ?betekenis
         HC_BOS_OPNAME_STR)

# verschil BOS_OPNAME_TYPE_ID, OPNAME_TYPE_ID: lijkt zelfde te zijn (toch voor Bertembos)
# BOS_OPNAME_TYPE_ID: in tabel qBOSTYPE
# OPNAME_TYPE_ID: in tabel BOS_OPNAME

str(OPNAME_TABEL_)
names(OPNAME_TABEL_)


```



Lookuplijsten toevoegen aan info over het bestand

```{r bosbestand}
BOSBESTAND_ <- BOS_BOSBESTAND %>% 
  left_join(BOSBESTAND %>% select(contains("_ID"), HC_BOSBESTAND_STR, BESTAND = OMSCH)) %>% 
  left_join(BOS_BOSPERCEEL %>% select(contains("_ID"), PERCEEL = NR)) %>% 
  left_join(BOS_BOSPLAATS %>% select(contains("_ID"), BOSPLAATS = OMSCH)) %>% 
  left_join(BOS_BOSDOMEIN %>% select(contains("_ID"), BOSDOMEIN = OMSCH)) %>% 
  # bestandstype
  left_join(qBOS_BESTANDSTYPE %>% select(BOS_BESTANDSTYPE_ID, BESTANDSTYPE = OMSCH)
            , by = c("BESTANDSTYPE_HOOFD_ID" = "BOS_BESTANDSTYPE_ID")) %>% 
  left_join(qBOS_BESTANDSTYPE %>% select(BOS_BESTANDSTYPE_ID, BESTANDSTYPE_SUB = OMSCH)
            , by = c("BESTANDSTYPE_SUB_ID" = "BOS_BESTANDSTYPE_ID")) %>% 
  left_join(qBOS_BESTANDSTYPE %>% select(BOS_BESTANDSTYPE_ID, BESTANDSTYPE_SUBSUB = OMSCH)
            , by = c("BESTANDSTYPE_SUBSUB_ID" = "BOS_BESTANDSTYPE_ID")) %>% 
  #leeftijd
  left_join(qBOS_LEEFTIJD %>% select(BOS_LEEFTIJD_ID, LEEFTIJD = OMSCH)
            , by = c("BOS_BEH_LEEFTIJD_ID" = "BOS_LEEFTIJD_ID")) %>% 
  left_join(qBOS_BESTAND_LEEFTIJDSKLASSE %>% select(leeftijdsklasse_id, leeftijdsklasse_BE = leeftijdsklasse)
            , by = c("LEEFTIJDSKLASSE_BE_ID" = "leeftijdsklasse_id")) %>% 
  left_join(qBOS_BESTAND_LEEFTIJDSKLASSE %>% select(leeftijdsklasse_id, leeftijdsklasse_NE = leeftijdsklasse)
            , by = c("LEEFTIJDSKLASSE_NE_ID" = "leeftijdsklasse_id")) %>% 
  #bedrijfsvorm, menging, sluiting
  left_join(qBOS_BEDRIJFSVORM %>% select(BOS_BEDRIJFSVORM_ID, BEDRIJFSVORM = OMSCH)) %>% 
  left_join(qBOS_MENGINGSVORM %>% select(BOS_MENGINGSVORM_ID, MENGING = OMSCH)) %>% 
  left_join(qBOS_SLUITINGSGRAAD %>% select(BOS_SLUITINGSGRAAD_ID, SLUITING = OMSCH)) %>% 
  select(BOS_BOS_BESTAND_ID, BOSBESTAND_ID, HC_BOSBESTAND_STR, DATUM_OPNAME, 
         BESTANDSTYPE, BESTANDSTYPE_SUB, BESTANDSTYPE_SUBSUB, 
         LEEFTIJD, leeftijdsklasse_BE, leeftijdsklasse_NE,
         PLANTJAAR, NE_PLANTJAAR,
         BE_LEEFTIJD, NE_LEEFTIJD, 
         BEDRIJFSVORM, MENGING, SLUITING,
         BED_AMER_Z, BED_AMER_S, BED_AMER_B, 
         LIG_DOOD_DUN, LIG_DOOD_DIK, LIG_DOOD_ZD,
         OPMERKINGEN, 
         BESTAND, PERCEEL, BOSPLAATS, BOSDOMEIN
  )

str(BOSBESTAND_)
names(BOSBESTAND_)

```


Dreef wordt soms vermeld als perceel (ipv een perceelsnr) en hangt dan vaak samen met 
een volopname (zie `OPNAME_TYPE`), OF wordt als afzonderlijk `OPNAME_TYPE` vermeld ("Dreef/Randzone")

Bosreservaat staat bij `BOSPLAATS` vermeld

# Export

```{r list}
str(BOSBESTAND_)
str(OPNAME_TABEL_)
str(OPNAME_TABEL_T4_)
str(OPNAME_TABEL_T7_)

export_names <- c("OPNAME_TABEL_T7_", "OPNAME_TABEL_T4_"
                  , "OPNAME_TABEL_", "BOSBESTAND_")

# Creëer een lijst van dataframes uit de namen
list_export <- mget(export_names)  

```


```{r list_all_export, eval = FALSE}
output_path

# stats
for (i in 1:length(list_export)){
	  write.csv2(list_export[[i]], 
	             paste0(output_path, names(list_export)[i], ".csv")) 
}
```

Ook rechtstreeks naar gdrive

```{r list_export_gdrive, eval = FALSE}
output_path_gdrive

# stats
for (i in 1:length(list_export)){
	  write.csv2(list_export[[i]], 
	             paste0(output_path_gdrive, names(list_export)[i], ".csv")) 
}

# xlsx
# write.xlsx(info_BR, paste0(path_to_datarequest_gdrive, "BR_niveau/", "site_info.xlsx"))

```

