---
title: "Dataverwerking - plot description"
subtitle: "FOURCAST - cirkelplots"
author: "Anja Leyman"
date: "`r Sys.Date()`"
output: 
  html_document:
    keep_md: FALSE
    number_sections: yes
    fig_caption: yes
    code_folding: hide
    toc: TRUE
    toc_float:
      collapsed: TRUE
      smooth_scroll: TRUE
---

```{r Rm, eval = FALSE}
rm(list=ls())
```

```{r Setup, include = FALSE}
knitr::opts_chunk$set(
  echo = TRUE,
  eval = TRUE,
  message = FALSE,
  warning = FALSE, 
  fig.width = 7,
  fig.height = 3,
  fig.align = TRUE)

library(here)
library(writexl)
library(scales)


# libraries & invoergegevens
source(here::here("scripts/Setup.R"))

```


```{r Setup2}
path_to_project <- "C:/03_BR/3_AanvraagGegevens/INBO_FOURCAST"
path_to_project_teamdrive <- "G:/Gedeelde drives/PRJ_FOURCAST/Data/Dendrometrie"  

path_to_datarequest <- paste0(path_to_project, "/output/")
path_to_datarequest_teamdrive <- paste0(path_to_project_teamdrive, "/2024/")
path_to_html_teamdrive <- path_to_datarequest_teamdrive
path_to_html <- path_to_datarequest

path_to_datacontrol <- paste0(path_to_project, "/datacontrole/")
```


Brondata Fieldmap: `path_to_fieldmap_db` aanpassen

```{r Path_tmp}
# path_to_fieldmap_db <-
#   "C:/03_BR/3_AanvraagGegevens/FOURCAST/BF_inbo23/FieldMapData_BF_inbo23.accdb"

path_to_fieldmap_db <-
  "C:/03_BR/3_AanvraagGegevens/FOURCAST/FOURCAST_inbo24/FieldMapData_FOURCAST_inbo24.accdb"
```



# Vraagstelling

Dataverwerking dendrometrie en verjonging in kader van FOURCAST project - per plot:   

- stamtal en grondvlak per soort: xx/ha en %    
- verjonging A1 en A2: exact aantal, stamtal/ha en %    
- **uit plotgegevens info halen mbt liggend dood hout, kroonsluiting, **
**leeftijdsklasse, aantal etages, mengingswijze**


```{r results='hold', eval=TRUE}
path_to_fieldmap_db
path_to_datarequest
path_to_datarequest_teamdrive

```

# Invoer gegevens

Layer plots     

Variabelen:      

- Kroonsluiting
- Leeftijdsklasse
- Aantal_etages
- Mengingswijze
- Liggenddoodhout_zeerdun
- Liggenddoodhout_dun
- Liggenddoodhout_dik
- Liggenddoodhout_zeerdik


## Load plotinfo

Plotinfo samenstellen, zijnde plottype, naam forest_reserve en info over survey en data al dan niet processed.
Wegschrijven naar git, access en opslaan als csv

```{r plotinfo_load}
plotinfo <- load_plotinfo(database = path_to_fieldmap_db, processed = FALSE)
names(plotinfo)

# plotinfo %>% filter(data_processed == FALSE) %>% nrow()
table(plotinfo$data_processed)
```

## Load plot description

```{r}
query_plotdescription <- "
SELECT p.ID as plot_id
, p.Plottype as plottype
, p.Kroonsluiting as kroonsluiting
, p.Leeftijdsklasse as leeftijdsklasse
, p.Aantal_etages as aantal_etages
, p.Mengingswijze as mengingswijze
, p.Liggenddoodhout_zeerdun as ldw_zeer_dun
, p.Liggenddoodhout_dun as ldw_dun
, p.Liggenddoodhout_dik as ldw_dik
, p.Liggenddoodhout_zeerdik as ldw_zeer_dik
FROM Plots p;"

con <- odbcConnectAccess2007(path_to_fieldmap_db)

plotdescription <- sqlQuery(con, query_plotdescription) # , stringsAsFactors = TRUE)
  
odbcClose(con)
```

```{r}
plotdescription_ <- plotdescription %>% 
  select(-plottype) %>% 
  left_join(plotinfo %>% select(forest_reserve, plot_id, plottype, year_dendro)
            , by = c("plot_id")) %>% 
  filter(plottype == "CP")

plotdescription <- plotdescription_

```



# Datacontrole

## NA's

Geen NA's

```{r}
# names(plotdescription)
col <- plotdescription %>% 
  select(2:9) %>% 
  names()
col

plotdescription %>% filter_at(col, any_vars(is.na(.))) %>% nrow() == 0

# summary(plotdescription)
```
## Stroomlijnen van karaktervelden

Er werd niet steeds eenzelfde string gebruikt bij de plotdescription.

"ongelijkja" vervangen door "ongelijkjarig"

```{r}
plotdescription_ <- plotdescription %>% 
  mutate(leeftijdsklasse = ifelse(leeftijdsklasse == "ongelijkja"
                                  , "ongelijkjarig",
                                  leeftijdsklasse))
```

Leeftijdsklasse: soms 100 en soms 100 jaar

```{r}
table(plotdescription_$leeftijdsklasse)

plotdescription_ <- plotdescription_ %>% 
  mutate(leeftijdsklasse = recode(leeftijdsklasse,
                                  "100 jaar" = "100",
                                  "140 jaar" = "140",
                                  "70 jaar" = "70",
                                  "90 jaar" = "90"
                                  ),
         leeftijdsklasse2 = ifelse(leeftijdsklasse != "ongelijkjarig",
                                   paste0(leeftijdsklasse, "jr"),
                                   leeftijdsklasse)
         )
 

unique(plotdescription_$leeftijdsklasse)
unique(plotdescription_$leeftijdsklasse2)

```


Mengingswijze

```{r}
table(plotdescription_$mengingswijze)

plotdescription_ <- plotdescription_ %>% 
  mutate(mengingswijze = tolower(mengingswijze))  # zonder hoofdletter

table(plotdescription_$mengingswijze)
```

Aantal_etages

```{r}
table(plotdescription_$aantal_etages)

plotdescription_ <- plotdescription_ %>% 
  mutate(aantal_etages = ifelse(aantal_etages == "> 1",
                                ">1", aantal_etages))

table(plotdescription_$aantal_etages)
```
Kroonsluiting

```{r}
table(plotdescription_$kroonsluiting)

plotdescription_ <- plotdescription_ %>% 
  mutate(
    kroonsluiting = ifelse(kroonsluiting == "> 2/3"
                                ,">2/3", kroonsluiting),
    kroonsluiting = ifelse(kroonsluiting %in% c("1/3 -2/3", ">1/3", "1/3 - 2/3")
                                ,"1/3-2/3", kroonsluiting))

table(plotdescription_$kroonsluiting)

```
Liggend dood hout

```{r}
table(plotdescription_$ldw_zeer_dun)
table(plotdescription_$ldw_zeer_dik)
table(plotdescription_$ldw_dik)
table(plotdescription_$ldw_dun)

plotdescription_ <- plotdescription_ %>% 
  mutate(
    ldw_zeer_dun = ifelse(ldw_zeer_dun %in% c("veel", "/")
                          , ldw_zeer_dun, "weinig"),
    ldw_dun = ifelse(ldw_dun %in% c("veel", "/")
                          , ldw_dun, "weinig"),
    ldw_dik = ifelse(ldw_dik %in% c("veel", "/")
                          , ldw_dik, "weinig")
  )
    
table(plotdescription_$ldw_zeer_dun)
table(plotdescription_$ldw_zeer_dik)
table(plotdescription_$ldw_dik)
table(plotdescription_$ldw_dun)

```

```{r}
names(plotdescription_) 

plotdescription_ <- plotdescription_ %>% 
  select(forest_reserve, plot_id, year_dendro, 
         kroonsluiting, leeftijdsklasse, leeftijdsklasse2,
         everything(), -plottype)

```
```{r}
plotdescription <- plotdescription_ %>% 
  arrange(plot_id)
```


# Export

Resultaten worden opgeslagen als xlsx-file op c-schijf en in teamdrive:

```{r}
path_to_datarequest
path_to_datarequest_teamdrive

```


```{r save, eval=FALSE}
write.xlsx(plotdescription
           , paste0(path_to_datarequest, "plot_level_data.xlsx")
           , sheetName = "plotdescription"
           , showNA = FALSE
           , append = TRUE) 


```


```{r save_teamdrive, eval=FALSE}
write.xlsx(plotdescription
           , paste0(path_to_datarequest_teamdrive, "plot_level_data.xlsx")
           , sheetName = "plotdescription"
           , showNA = FALSE
           , append = TRUE)

```



# Copy html to teamdrive

Na knitting - manueel

```{r eval = FALSE}
# Specify the path of the file you want to copy
source_file <- here::here(paste0("Scripts/AanvraagGegevens/INBO_FOURCAST/FOURCAST_stand_2024.html"))

# Specify the destination directory where you want to copy the file
destination_dir <- path_to_html

# Copy the file to the destination directory
file.copy(from = source_file, to = destination_dir, overwrite = TRUE)
# ? file.copy
```

