---
title: "Dataverwerking - verjonging"
subtitle: "Everzwijnbad - cirkelplots & kernvlakte"
author: "Anja Leyman"
date: "`r Sys.Date()`"
output: 
  html_document:
    keep_md: FALSE
    number_sections: yes
    fig_caption: yes
    code_folding: hide
    toc: TRUE
    toc_float:
      collapsed: TRUE
      smooth_scroll: TRUE
---

```{r Rm, eval = FALSE}
rm(list=ls())
```

```{r Setup, include = FALSE}
knitr::opts_chunk$set(
  echo = TRUE,
  eval = TRUE,
  message = FALSE,
  warning = FALSE, 
  fig.width = 7,
  fig.height = 3,
  fig.align = TRUE)

library(here)
library(writexl)
library(scales)


# libraries & invoergegevens
source(here::here("scripts/Setup.R"))

```


```{r Setup2}
path_to_project <- "C:/03_BR/3_AanvraagGegevens/INBO_FOURCAST"
path_to_project_teamdrive <- "G:/Gedeelde drives/PRJ_FOURCAST/Data/Dendrometrie"  

path_to_datarequest <- paste0(path_to_project, "/output/")
path_to_datarequest_teamdrive <- paste0(path_to_project_teamdrive, "/2024/")
path_to_html_teamdrive <- path_to_datarequest_teamdrive
path_to_html <- path_to_datarequest

path_to_datacontrol <- paste0(path_to_project, "/datacontrole/")

```


Brondata Fieldmap: `path_to_fieldmap_db` aanpassen

```{r Path_tmp}
# path_to_fieldmap_db <-
#   "C:/03_BR/3_AanvraagGegevens/FOURCAST/BF_inbo23/FieldMapData_BF_inbo23.accdb"

path_to_fieldmap_db <-
  "C:/03_BR/3_AanvraagGegevens/FOURCAST/FOURCAST_inbo24/FieldMapData_FOURCAST_inbo24.accdb"
```



# Vraagstelling

Dataverwerking dendrometrie en verjonging in kader van FOURCAST project - per plot:   

- stamtal en grondvlak per soort: xx/ha en %         
- **verjonging A1 en A2: exact aantal, stamtal/ha en %**      
- uit plotgegevens info halen mbt liggend dood hout, kroonsluiting, 
leeftijdsklasse, aantal etages, mengingswijze     


```{r results='hold', eval=TRUE}
path_to_fieldmap_db
path_to_datarequest
path_to_datarequest_teamdrive

```

# Invoer gegevens

## Load lookuplijsten

```{r load_lkp}
con <- odbcConnectAccess2007(path_to_fieldmap_db)
  qSpecies <- sqlFetch(con, "qSpecies", stringsAsFactors = FALSE)
  qHeightClass <- sqlFetch(con, "qHeightClass_regeneration", stringsAsFactors = FALSE)
odbcClose(con)

# 
qSpecies <- qSpecies %>% select(ID, name_nl = Value1, name_sc = Value2)
qHeightClass <- qHeightClass %>% select(ID, height_class_txt = Value1)


```

## Load plotinfo

Plotinfo samenstellen, zijnde plottype, naam forest_reserve en info over survey en data al dan niet processed.
Wegschrijven naar git, access en opslaan als csv

```{r plotinfo_load}
plotinfo <- load_plotinfo(database = path_to_fieldmap_db, processed = FALSE) %>% 
  filter(plottype == "CP")
names(plotinfo)

# plotinfo %>% filter(data_processed == FALSE) %>% nrow()
table(plotinfo$data_processed)
```

# Datacontrole


```{r check_reg}
# regeneration
incorrect_regeneration <- check_data_regeneration(database = path_to_fieldmap_db)  

nrow(incorrect_regeneration)
view(incorrect_regeneration)

# regspecies
incorrect_regspecies <- check_data_regspecies(database = path_to_fieldmap_db)  

nrow(incorrect_regspecies)
view(incorrect_regspecies)
```

```{r reg_data_fieldteam}
missing_date_reg <- incorrect_regeneration

```

```{r eval = FALSE}
write.xlsx(missing_date_reg
           , paste0(path_to_datacontrol, "incorrect.xlsx")
           , sheetName = "missing_date_reg"
           , showNA = FALSE
           , append = TRUE) 
```


Missing date en fieldteam gecorrigeerd in databank door Peter Vdk (18/6/2024)

```{r}
# sort(unique(missing_date_reg$plot_id))

```


# Herinvoer gegevens

```{r load_reg}
data_regeneration <-
  load_data_regeneration(
    database = path_to_fieldmap_db,
    processed = FALSE
  ) 

data_regeneration_CP <- data_regeneration %>% filter(plottype == "CP")

data_regeneration %>% filter(is.na(plotarea_ha)) %>% nrow() == 0

unique(data_regeneration$height_class)
#4000 9000 
# 4000: > 200 cm
# 9000: < 200 cm

# NA's wegens geen verjonging
data_regeneration %>% 
  filter(is.na(height_class) & nr_of_regeneration != 0) %>% 
  nrow() == 0
```
```{r results = 'hide'}
names(data_regeneration)
```

Velden `data_regeneration`:  

- nr_of_regeneration: exact aantal    

- subcircle: A1 of A2: seedlings vs established   

    - height_class = 9000: < 200 cm => A1 
    - height_class = 4000: > 200 cm => A2   

- subcirclearea_ha:  

    - enkel berekend bij CP's obv `r_A1` & `r_A2`   

- plotarea_ha:    

    - CP's: steeds gelijk aan subcirclearea_ha     
           

# Analyse

Stamtal en grondvlak per soort: xx/ha en %

## Basisvariabelen

Met behulp van het R-package `forrescalc` worden de basisgegevens zoals 
aantal per hectare, per soort en per hoogteklasse, berekend.

Hiervoor wordt de functie `calculate_regeneration()`gebruikt.

```{r calc_reg}
regeneration <- calculate_regeneration(data_regeneration)

```


Plotinfo (`plot_id`, `forest_reserve`) toevoegen aan de resultaten

```{r join_plottype_BR}
reg_plotinfo <- lapply(regeneration, function(x) left_join(x, plotinfo %>% select(plot_id, forest_reserve, period), by = c("plot_id", "period")))
# lapply: same function over all elements of the list
```


```{r CreateSeparateDataframesReg}
for (tablename in names(reg_plotinfo)) {
     assign(tablename, reg_plotinfo[[tablename]])
} 

```


## Controle op NA's

```{r results = 'hide'}
names(regeneration_by_plot_height_species)

unique(regeneration_by_plot_height_species$height_class)
unique(regeneration_by_plot_height_species$species)
```


```{r}
col <- c("approx_nr_regeneration_ha")

regeneration_by_plot_height_species %>% filter_at(col, any_vars(is.na(.))) %>% nrow() == 0

```
## Extra variabelen

Naast het getelde aantal en aantal/ha, moet ook procentueel aandeel van elke 
boomsoort berekend worden.

```{r }
# names(regeneration_by_plot_height_species)

result_reg <- regeneration_by_plot_height_species %>% 
  # exact aantal toevoegen
  left_join(data_regeneration %>% 
              select(plot_id, species, height_class, subcircle, nr_of_regeneration)
            , by = c("plot_id", "species", "height_class")) %>% 
  select(forest_reserve, plot_id, year, period,
         species, height_class, subcircle,
         nr_of_regeneration,
         nr_of_regeneration_ha = approx_nr_regeneration_ha)

names(result_reg)
```


```{r totalen}
totalen <- result_reg %>% 
  group_by(plot_id, height_class, subcircle) %>% 
  summarize(total_nr_heightclass = sum(nr_of_regeneration)) %>% 
  ungroup()
```

```{r proc_aandeel}
result_reg_ <- result_reg %>% 
  left_join(totalen, by = c("plot_id", "height_class", "subcircle")) %>% 
  mutate(perc_nr_of_reg = 100*nr_of_regeneration/total_nr_heightclass) %>% 
  left_join(qSpecies, by = c("species" = "ID")) %>% 
  left_join(qHeightClass, by = c("height_class" = "ID")) %>% 
  # afronden
  forestmangr::round_df(., 2) %>% 
  select(-contains(c("total")), -period) %>% 
  select(forest_reserve, plot_id, year, 
         # period,
         species, name_nl, name_sc,
         height_class, height_class_txt,
         everything())

names(result_reg_)
head(result_reg_)

result_reg <- result_reg_
```


# Export

Resultaten worden opgeslagen als xlsx op c-schijf en in teamdrive:

```{r}
path_to_datarequest
path_to_datarequest_teamdrive

```

```{r save, eval=FALSE}
write.xlsx(result_reg
           , paste0(path_to_datarequest, "plot_level_data.xlsx")
           , sheetName = "reg"
           , showNA = FALSE
           , append = TRUE) 


```

```{r save_teamdrive, eval=FALSE}
write.xlsx(result_reg
           , paste0(path_to_datarequest_teamdrive, "plot_level_data.xlsx")
           , sheetName = "reg"
           , showNA = FALSE
           , append = TRUE) 

```





# Copy html to teamdrive

Na knitting - manueel

```{r eval = FALSE}
# Specify the path of the file you want to copy
source_file <- here::here(paste0("Scripts/AanvraagGegevens/INBO_FOURCAST/FOURCAST_reg_2024.html"))

# Specify the destination directory where you want to copy the file
destination_dir <- path_to_html

# Copy the file to the destination directory
file.copy(from = source_file, to = destination_dir, overwrite = TRUE)
# ? file.copy
```