---
title: "Dataverwerking - verjonging"
subtitle: "Everzwijnbad - cirkelplots & kernvlakte"
author: "Anja Leyman"
date: "`r Sys.Date()`"
output: 
  html_document:
    keep_md: FALSE
    number_sections: yes
    fig_caption: yes
    code_folding: hide
    toc: TRUE
    toc_float:
      collapsed: TRUE
      smooth_scroll: TRUE
---

```{r Rm, eval = FALSE}
rm(list=ls())
```

```{r Setup, include = FALSE}
knitr::opts_chunk$set(
  echo = TRUE,
  eval = TRUE,
  message = FALSE,
  warning = FALSE, 
  fig.width = 7,
  fig.height = 3,
  fig.align = TRUE)

library(here)
library(writexl)
library(scales)


# libraries & invoergegevens
source(here::here("scripts/Setup.R"))

```


```{r Setup2}
path_to_project <- "C:/03_BR/3_AanvraagGegevens/INBO_FOURCAST"
path_to_project_teamdrive <- "G:/Gedeelde drives/PRJ_FOURCAST/Data/"  

path_to_datarequest <- paste0(path_to_project, "/output/")
path_to_datarequest_teamdrive <- paste0(path_to_project_teamdrive, "Vegetatie/")
path_to_html_teamdrive <- path_to_datarequest_teamdrive
path_to_html <- path_to_datarequest

path_to_datacontrol <- paste0(path_to_project, "/datacontrole/")

```


Brondata Fieldmap: `path_to_fieldmap_db` aanpassen

```{r Path_tmp}
# path_to_fieldmap_db <-
#   "C:/03_BR/3_AanvraagGegevens/FOURCAST/BF_inbo23/FieldMapData_BF_inbo23.accdb"

path_to_fieldmap_db <-
  "C:/03_BR/3_AanvraagGegevens/FOURCAST/FOURCAST_inbo24/FieldMapData_FOURCAST_inbo24.accdb"

# < FOURCAST_inbo24_202410011516.zip
```



# Vraagstelling

Export vegetatiegegevens in kader van FOURCAST project:

- Gegevens op plotniveau mbt totale bedekking (enkel 2024)    
- Gegevens op soortniveau (beide periodes beschikbaar in FieldMap)    

**OPGEPAST**: bij de vorige opname werden geen houtige soorten genoteerd, nu wel.      
Er werden ook geen kopgegevens zoals totale bedekking kruid-, struik- en boomlaag genoteerd.

```{r results='hold', eval=TRUE}
path_to_fieldmap_db
path_to_datarequest
path_to_datarequest_teamdrive

```

# Automatische datacontrole

OK (1/10/2024)

```{r check, results='hide'}
incorrect_vegetation <- check_data_vegetation(database = path_to_fieldmap_db)  

nrow(incorrect_vegetation)
unique(incorrect_vegetation$anomaly) == "missing"
# view(incorrect_vegetation)
# periode 3: navigatieplot => OK
# rest is missing kopgegevens peroide 1 => OK

#
incorrect_herbl <- check_data_herblayer(database = path_to_fieldmap_db)  

nrow(incorrect_herbl) == 0
# view(incorrect_herbl)
# unique(incorrect_herbl$plot_id) == 0   # navigatieplot => OK

```


# Invoer gegevens

## Load lookuplijsten

```{r load_lkp}
con <- odbcConnectAccess2007(path_to_fieldmap_db)

  qtotalCover<- sqlFetch(con, "qtotalCover", stringsAsFactors = FALSE)
  qHerbSpecies240810<- sqlFetch(con, "qHerbSpecies240810", stringsAsFactors = FALSE)
  qCoverHerbs <- sqlFetch(con, "qCoverHerbs", stringsAsFactors = FALSE)
  qBrowsIndex <- sqlFetch(con, "qBrowsIndex", stringsAsFactors = FALSE)
  
  qcommonremark <- sqlFetch(con, "qcommonremark", stringsAsFactors = FALSE)
  
odbcClose(con)

```

## Load plotinfo

Plotinfo samenstellen, zijnde plottype, naam forest_reserve en info over survey en data al dan niet processed.
Wegschrijven naar git, access en opslaan als csv

```{r plotinfo_load, results='hide'}
plotinfo <- load_plotinfo(database = path_to_fieldmap_db, processed = FALSE) %>% 
  filter(plottype == "CP")
names(plotinfo)

# plotinfo %>% filter(data_processed == FALSE) %>% nrow()
table(plotinfo$data_processed)
```


## Load vegetation plot level data

```{r load_veg}
data_vegetation <-
  load_data_vegetation(
    database = path_to_fieldmap_db,
    processed = FALSE
  )

data_vegetation <- data_vegetation %>% filter(plottype != "NAV")
nrow(data_vegetation) == 2*57 - 1

data_vegetation %>% filter(is.na(plotarea_ha)) %>% nrow() == 0
data_vegetation %>% filter(is.na(total_herb_cover_id)) %>% nrow() == 56 # plots 1eSET
```
Geen kopgegevens eerste periode.
Plot 96 (Ravels) werd enkel in de tweede periode opgemeten (rapport 2000: 56 bosplots ...).


```{r results = 'hide'}
names(data_vegetation)

# welke velden niet gebruikt?
summary(data_vegetation)
```

## Load herblayer species data

OPGEPAST: doordat er geen vegetatiedata op plotniveau ingevoerd zijn in FOURCAST,
worden de oudere data niet ingeladen met de forrescalc-functies.

```{r load_herblayer}
data_herblayer <-
  load_data_herblayer(
    database = path_to_fieldmap_db,
    processed = FALSE
  )

data_herblayer <- data_herblayer %>% filter(plottype != "NAV")
nrow(data_herblayer) == 1260

table(data_herblayer$period)
data_herblayer %>% filter(is.na(forest_reserve)) %>% nrow() == 0
data_herblayer %>% filter(is.na(coverage_id)) %>% nrow() == 0
```


```{r results='hide'}
names(data_herblayer)

# welke velden niet gebruikt?
summary(data_herblayer)
```


# Variabelen

## Layer vegetation

Velden `data_vegetation`:  

- year_main_survey
- date_vegetation  (= as.Date(date_vegetation, format = "%d/%m/%Y"))
- totalplotarea_ha
- total_moss_cover (id, interval, mid)
- total_herb_cover
- total_shrub_cover
- total_tree_cover
- total_waterlayer_cover
(- geen game soil dist)


```{r}
result_veg  <- data_vegetation %>% 
  mutate(date_vegetation = as.Date(date_vegetation, format = "%d/%m/%Y")
         , period = ifelse(period == 1, 1, 2)) %>% 
  select(forest_reserve, plot_id
         # , plottype
         , period, year_main_survey, date_vegetation
         # , totalplotarea_ha
         , contains(c("cover"))
         , -contains(c("game")))

names(result_veg)
# head(result_veg)

```



## Herblayer

Velden `data_herblayer`:  

- year
- date_vegetation  (= as.Date(date_vegetation, format = "%d/%m/%Y"))
- totalplotarea_ha
- species
- coverage_id
- coverage_class_average_perc
(- geen browse_index_id)


```{r}
result_herbs <- data_herblayer %>% 
  mutate(date_vegetation = as.Date(date_vegetation, format = "%d/%m/%Y")
         , period = ifelse(period == 1, 1, 2)) %>% 
  left_join(qHerbSpecies240810, by = c("species" = "ID")) %>% 
  select(forest_reserve, plot_id
         # , plottype
         , period, year, date_vegetation
         # , totalplotarea_ha
         , species_id = species, name_nl = Value1, name_sc = Value2
         , coverage_id, coverage_class_average_perc) 


unique(result_herbs$year) 
```



# Export

Resultaten worden opgeslagen als csv op c-schijf en in teamdrive:

```{r}
path_to_datarequest
path_to_datarequest_teamdrive

```


```{r list}
list_veg <- list(lookup_totalCover = qtotalCover,
                 lookup_HerbSpecies = qHerbSpecies240810, 
                 lookup_CoverHerbs = qCoverHerbs, 
                 vegetation_plotlevel = result_veg,
                 herblayer_species = result_herbs
                 )
```

```{r save, eval=FALSE}
save_results_csv(
    results = list_veg,
    output_dir = path_to_datarequest)

# teamdrive
save_results_csv(
    results = list_veg,
    output_dir = path_to_datarequest_teamdrive)
```


# Copy html

Na knitting - manueel

Naar `r path_to_html` (c-schijf)

```{r eval = FALSE}
# Specify the path of the file you want to copy
source_file <- here::here(paste0("Scripts/AanvraagGegevens/INBO_FOURCAST/FOURCAST_reg_2024.html"))

# Specify the destination directory where you want to copy the file
destination_dir <- path_to_html

# Copy the file to the destination directory
file.copy(from = source_file, to = destination_dir, overwrite = TRUE)
# ? file.copy
```