---
title: "Dataverwerking - dendro"
subtitle: "FOURCAST - cirkelplots"
author: "Anja Leyman"
date: "`r Sys.Date()`"
output: 
  html_document:
    keep_md: FALSE
    number_sections: yes
    fig_caption: yes
    code_folding: hide
    toc: TRUE
    toc_float:
      collapsed: TRUE
      smooth_scroll: TRUE
---

```{r Rm, eval = FALSE}
rm(list=ls())
```

```{r Setup, include = FALSE}
knitr::opts_chunk$set(
  echo = TRUE,
  eval = TRUE,
  message = FALSE,
  warning = FALSE, 
  fig.width = 7,
  fig.height = 3,
  fig.align = TRUE)

library(here)
library(writexl)
library(scales)


# libraries & invoergegevens
source(here::here("scripts/Setup.R"))

```


```{r Setup2}
path_to_project <- "C:/03_BR/3_AanvraagGegevens/FOURCAST"
path_to_project_teamdrive <- "G:/Gedeelde drives/PRJ_FOURCAST/Data/Dendrometrie"  

path_to_datarequest <- paste0(path_to_project, "/output/")
path_to_datarequest_teamdrive <- paste0(path_to_project_teamdrive, "/2024/")
path_to_html_teamdrive <- path_to_datarequest_teamdrive
path_to_html <- path_to_datarequest

path_to_datacontrol <- paste0(path_to_project, "/datacontrole/")
```


Brondata Fieldmap: `path_to_fieldmap_db` aanpassen

```{r Path_tmp}
# path_to_fieldmap_db <-
#   "C:/03_BR/3_AanvraagGegevens/FOURCAST/BF_inbo23/FieldMapData_BF_inbo23.accdb"

path_to_fieldmap_db <-
  "C:/03_BR/3_AanvraagGegevens/FOURCAST/FOURCAST_inbo24/FieldMapData_FOURCAST_inbo24.accdb"
```



# Vraagstelling

Dataverwerking dendrometrie en verjonging in kader van FOURCAST project - per plot:   

- **stamtal en grondvlak per soort: xx/ha en %**     
- verjonging A1 en A2: exact aantal, stamtal/ha en %     
- uit plotgegevens info halen mbt liggend dood hout, kroonsluiting, 
leeftijdsklasse, aantal etages, mengingswijze     


```{r results='hold', eval=TRUE}
path_to_fieldmap_db
path_to_datarequest
path_to_datarequest_teamdrive

```

# Invoer gegevens

## Load lookuplijsten

```{r load_lkp}
con <- odbcConnectAccess2007(path_to_fieldmap_db)

  qIndShootCop <- sqlFetch(con, "qIndShootCop", stringsAsFactors = FALSE)
  # deadw_test <- sqlFetch(con, "Deadwood_3eSET", stringsAsFactors = FALSE)
  qAliveDead <- sqlFetch(con, "qAliveDead", stringsAsFactors = FALSE)
  qSpecies <- sqlFetch(con, "qSpecies", stringsAsFactors = FALSE)
  qDecaystage <- sqlFetch(con, "qdecaystage", stringsAsFactors = FALSE)
  qIntactSnag <- sqlFetch(con, "qIntactSnag", stringsAsFactors = FALSE)

  qcommonremark <- sqlFetch(con, "qcommonremark", stringsAsFactors = FALSE)
  
odbcClose(con)

# 
qIndShootCop <- qIndShootCop %>% select(-Value3, -OrderField, -Active)
qAliveDead <- qAliveDead %>% select(-Value3, -OrderField, -Active)
qSpecies <- qSpecies %>% select(ID, name_nl = Value1, name_sc = Value2)
qDecaystage <- qDecaystage %>% select(-Value3, -OrderField, -Active, -MasterID)
```

## Load plotinfo

Plotinfo samenstellen, zijnde plottype, naam forest_reserve en info over survey en data al dan niet processed.
Wegschrijven naar git, access en opslaan als csv

```{r plotinfo_load}
plotinfo <- load_plotinfo(database = path_to_fieldmap_db, processed = FALSE)
names(plotinfo)

# plotinfo %>% filter(data_processed == FALSE) %>% nrow()
table(plotinfo$data_processed)
```


## Load dendro data

Standaard worden enkel de "processed" data ingeladen mbv de load-functies.

```{r load_data, results='hide'}
data_dendro <- load_data_dendrometry(database = path_to_fieldmap_db
                                     , processed = FALSE 
                                     , extra_variables = TRUE)

data_shoots <- load_data_shoots(database = path_to_fieldmap_db
                                , extra_variables = TRUE)

```

# Datacontrole

Enkel controle op trees en op regeneration

```{r check_dendro}
# trees
incorrect_trees <- check_data_trees(database = path_to_fieldmap_db)  

nrow(incorrect_trees)
view(incorrect_trees)

incorrect_trees <- incorrect_trees %>% 
  filter(!str_detect(aberrant_field, "iufro"))
table(incorrect_trees$anomaly)

# shoots
incorrect_shoots <- check_data_shoots(database = path_to_fieldmap_db)  

nrow(incorrect_shoots)
view(incorrect_shoots)

incorrect_shoots <- incorrect_shoots %>% 
  filter(!str_detect(aberrant_field, "iufro"))

nrow(incorrect_shoots)

```

```{r coppice_id}
coppice_id <- incorrect_trees %>% 
  filter(str_detect(aberrant_field, "coppice_id"))

write.xlsx(coppice_id
           , paste0(path_to_datacontrol, "incorrect.xlsx")
           , sheetName = "walker_coppice"
           , showNA = FALSE
           , append = FALSE) 
```

```{r link_to_layer_shoots}
link_to_layer_shoots <- incorrect_trees %>% 
  filter(str_detect(aberrant_field, "link_to_layer_shoots"))

write.xlsx(link_to_layer_shoots
           , paste0(path_to_datacontrol, "incorrect.xlsx")
           , sheetName = "link_to_layer_shoots"
           , showNA = FALSE
           , append = TRUE) 
```

```{r shoots_decay}
shoots_decaystage <- incorrect_trees %>% 
  filter(str_detect(aberrant_field, "decay"))

write.xlsx(shoots_decaystage
           , paste0(path_to_datacontrol, "incorrect.xlsx")
           , sheetName = "shoots_decaystage"
           , showNA = FALSE
           , append = TRUE) 
```

Enkel hoogtes van snags werden opgemeten, maar in database staan deze bomen 
niet steeds als snag aangeduid - OPGELOST 27/6/2024

```{r snags}
snags_error <- data_dendro %>% 
  filter(!is.na(height_m) & intact_snag == 11) %>% 
  select(forest_reserve, plot_id, tree_measure_id, dbh_mm, height_m,
         alive_dead, intact_snag, ind_sht_cop)
view(snags_error)

write.xlsx(snags_error
           , paste0(path_to_datacontrol, "incorrect.xlsx")
           , sheetName = "snags_intact"
           , showNA = FALSE
           , append = TRUE) 
```


# Herinvoer gegevens

## Processed

Na datacontrole alle plots op processed zetten. 

Met behulp van een updatequery voor een vooraf geselecteerde decade, plottype en bosreservaat zetten we `DataProcessed_YN` op `10` (code 10 = 'ja'), indien `Survey_Trees_YN = 10`. 

```{r update_processed, eval = FALSE}
# Predefined strings
decade <- "3" 
plot_type <- "CP"
# forestreserve <- "Wijnendalebos"

# Construct the query string using sprintf
# !! zorg dat Value3 van qPlottype ingevuld is!!!!
query_update <- paste0(sprintf("UPDATE (PlotDetails_%seSET pd 
                         INNER JOIN Plots p ON pd.IDPlots = p.ID) 
                         INNER JOIN qPlotType q ON p.Plottype = q.ID 
                         SET pd.DataProcessed_YN = 10 
                         WHERE (pd.Survey_Trees_YN = 10) 
                         AND (q.Value3 = '%s')",
                         decade, plot_type)
                       ) %>% noquote()

con <- odbcConnectAccess2007(path_to_fieldmap_db)
   sqlQuery(con,query_update)
odbcClose(con)

```

```{r plotinfo_load2, eval=FALSE}
plotinfo <- load_plotinfo(database = path_to_fieldmap_db, processed = FALSE)
names(plotinfo)

# plotinfo %>% filter(data_processed == FALSE) %>% nrow()
table(plotinfo$data_processed)
table(plotinfo$survey_trees)
# not-processed = navigatieplot
# FALSE  TRUE 
#     1    57 
# FALSE: = navigatieplot!! (forest_reesrve = NA)
```

## Load dendro data

Standaard worden enkel de "processed" data ingeladen mbv de load-functies.

```{r load_data2, results='hide'}
data_dendro <- load_data_dendrometry(database = path_to_fieldmap_db
                                     , extra_variables = TRUE)

data_shoots <- load_data_shoots(database = path_to_fieldmap_db
                                , extra_variables = TRUE)

# door shoots en trees te combineren,  blijft enkel gewenst BR over
data_stems  <- compose_stem_data(data_dendro, data_shoots
                                 , extra_variables = TRUE)

height_model <- load_height_models()

data_deadwood <- load_data_deadwood(database = path_to_fieldmap_db
                                    , processed = TRUE)
nrow(data_deadwood) == 0
```
# Analyse

Stamtal en grondvlak per soort: xx/ha en %

## Basisvariabelen

Met behulp van het R-package `forrescalc` worden de basisgegevens zoals 
stamtal em grondvlak per hectare berekend.

Volgende functies worden gebruikt:   

- `calc_variables_stem_level()` 
- `calc_variables_tree_level()`
- `calculate_dendrometry()`

```{r calc_stems_tree}
data_stems_calc <- calc_variables_stem_level(data_stems, height_model)

data_dendro_calc <- calc_variables_tree_level(data_dendro, data_stems_calc)

dendro <- calculate_dendrometry(data_dendro, data_deadwood, data_shoots, height_model, plotinfo)
# waar survey_trees = TRUE, wordt een '0' toegekend, als er geen andere metingen zijn
# DUS: als ik wegfilter obv data_processed, worden data NIET ingeladen,
# MAAR omdat survey_trees = TRUE, wordt er in functie "calc_dendro_plot()" een '0' 
# toegekend aan die non-processed plots ( 400, ...°)
# DAAROM: hoger in chunck 'load_data' het argument processed = FALSE zetten
# zdd dat deze toch meegenomen worden, en géén "0" toegekend krijgen.
# OPGEPAST: er bij statistische verwerking wél voor zorgen dat deze plots niet meegenomen worden
# ev. mbv lijstje "plots_to_exclude" obv processed = TRUE
```


Plotinfo (`plot_id`, `forest_reserve`) toevoegen aan de resultaten.

```{r join_plottype_BR}
dendro_plotinfo <- lapply(dendro, function(x) left_join(x, plotinfo %>% select(plot_id, forest_reserve, period), by = c("plot_id", "period")))
# lapply: same function over all elements of the list
```


```{r CreateSeparateDataframesDendro}
for (tablename in names(dendro_plotinfo)) {
     assign(tablename, dendro_plotinfo[[tablename]])
} 

```


## Controle op NA's

Er werden geen volumeberekeningen gedaan cfr rapport 1999.

```{r results='hide'}
names(data_dendro_calc)
```

```{r data_dendro_calc}
col <- c("basal_area_alive_m2_ha","basal_area_dead_m2_ha", 
         # "vol_alive_m3_ha", "vol_dead_standing_m3_ha", 
         # "vol_bole_alive_m3_ha","vol_bole_dead_m3_ha", 
         "number_of_trees_alive_ha", "number_of_trees_dead_ha")

data_dendro_calc %>% filter_at(col, any_vars(is.na(.))) %>% nrow() == 0

```

```{r dendro_by_plot}
names(dendro_by_plot)
col <- c("basal_area_alive_m2_ha","basal_area_dead_m2_ha", 
         "number_of_tree_species", "stems_per_tree", 
         # "vol_alive_m3_ha", "vol_dead_standing_m3_ha", 
         # "vol_bole_alive_m3_ha","vol_bole_dead_m3_ha", 
         "number_of_trees_ha", "stem_number_ha")

dendro_by_plot %>% filter_at(col, any_vars(is.na(.))) %>% nrow() == 0
```

```{r dendro_by_diam_plot_species}
names(dendro_by_diam_plot_species)
col <- c("basal_area_alive_m2_ha","basal_area_dead_m2_ha", 
         "stem_number_alive_ha", "stem_number_dead_ha")

dendro_by_diam_plot_species %>% filter_at(col, any_vars(is.na(.))) %>% nrow() == 0
```
## Extra variabelen

Naast N/ha en G/ha, moet ook procentueel aandeel van elke boomsoort berekend 
worden, zowel obv stamtal als obv grondvlak.

```{r }
# names(dendro_by_plot_species)

result_dendro <- dendro_by_plot_species %>% 
  select(forest_reserve, plot_id, year, period,
         species, 
         number_of_trees_ha, stem_number_ha,
         basal_area_alive_m2_ha, basal_area_dead_m2_ha) %>% 
  left_join(qSpecies, by = c("species" = "ID"))

names(result_dendro)
head(result_dendro)
```

```{r totalen}
totalen <- result_dendro %>% 
  group_by(plot_id) %>% 
  summarize(total_N = sum(number_of_trees_ha),
            total_BA_alive = sum(basal_area_alive_m2_ha),
            total_BA_dead = sum(basal_area_dead_m2_ha),
            total_stemnr = sum(stem_number_ha)) %>% 
  ungroup()
```

```{r proc_aandeel}
result_dendro_ <- result_dendro %>% 
  left_join(totalen, by = c("plot_id")) %>% 
  mutate(perc_number_of_trees = 100*number_of_trees_ha/total_N,
         perc_basal_area_alive = 100*basal_area_alive_m2_ha/total_BA_alive,
         perc_basal_area_dead = 100*basal_area_dead_m2_ha/total_BA_dead,
         perc_stem_number = 100*stem_number_ha/total_stemnr,
         # NaN wegens 0/0 vervangen door 0
         perc_basal_area_dead = ifelse(total_BA_dead == 0
                                       , 0, perc_basal_area_dead)) %>% 
  # afronden
  forestmangr::round_df(., 2) %>% 
  select(-contains(c("total")), -period) %>% 
  select(forest_reserve, plot_id, year, 
         # period,
         species, name_nl, name_sc,
         everything())

view(result_dendro_)

result_dendro <- result_dendro_
```



# Export

Resultaten worden opgeslagen als csv op c-schijf en in teamdrive:

```{r}
path_to_datarequest
path_to_datarequest_teamdrive

```

Enkele verduidelijkingen:

* "number_of_tree_species" = aantal soorten obv de levende bomen

* "stems_per_tree" = meerstammigheid (stem_number_ha / number_of_trees_ha)


```{r save, eval=FALSE}
write.xlsx(result_dendro
           , paste0(path_to_datarequest, "plot_level_data.xlsx")
           , sheetName = "dendro"
           , showNA = FALSE
           , append = FALSE) 


```


```{r save_teamdrive, eval=FALSE}
write.xlsx(result_dendro
           , paste0(path_to_datarequest_teamdrive, "plot_level_data.xlsx")
           , sheetName = "dendro"
           , showNA = FALSE
           , append = FALSE) 

```



# Copy html to teamdrive

Na knitting - manueel

```{r eval = FALSE}
# Specify the path of the file you want to copy
source_file <- here::here(paste0("Scripts/AanvraagGegevens/INBO_FOURCAST/FOURCAST_dendro_2024.html"))

# Specify the destination directory where you want to copy the file
destination_dir <- path_to_html

# Copy the file to the destination directory
file.copy(from = source_file, to = destination_dir, overwrite = TRUE)
# ? file.copy
```

