---
title: "Boomsoortensamenstelling van levende en dode bomen - bosreservaten"
author: "Anja Leyman"
date: "`r Sys.Date()`"
output: 
  html_document:
    keep_md: FALSE
    number_sections: yes
    fig_caption: yes
    code_folding: hide
    toc: TRUE
    toc_float:
      collapsed: FALSE
      smooth_scroll: FALSE
---

# Setup

```{r Rm, eval = FALSE}
rm(list=ls())
```

```{r Setup, include = FALSE}
knitr::opts_chunk$set(
  echo = TRUE,
  eval = TRUE,
  message = FALSE,
  warning = FALSE, 
  fig.width = 9,
  fig.align = TRUE)

library(here)

# libraries & invoergegevens
source(here::here("scripts/Setup.R"))

```


# Vraagstelling

Kadert in de opmaak van een artikel in themanummer Frontiers Forests Global Change.

Naast biomassa in levende en dode bomen (zie `plot_level_C_levend_dood_PNV_G_bms.Rmd`) 
op plotniveau, ook de **gemiddelde soortensamenstelling** per PNV:   
- stamtal, grondvlak, volume van de meest voorkomende soorten
- onderscheid dood (L+S samen) en levend

<!-- number_of_trees_ha - enkel levend -->
<!-- (hakhout: stem_number_ha) -->

<!-- basal_area_alive_m2_ha -->
<!-- basal_area_dead_m2_ha - NIET NODIG -->

<!-- vol_alive_m3_ha -->
<!-- vol_dead_standing_m3_ha  - NIET NODIG -->
<!-- vol_log_m3_ha  - NIET NODIG -->
<!-- vol_deadw_m3_ha (= S + L) -->


"Wat we dan ook nog nodig hebben is een gemiddelde soortensamenstelling per PNV, denk ik (stamtal, grondvlak, volume van de meest voorkomende soorten; onderscheid dood en levend).
Dat zou je al eens kunnen proberen voor de BR data, dan vragen we Leen om dat op dezelfde manier te doen voor de VBI data"


Folder op gdrive:     
- [artikel](https://drive.google.com/drive/folders/1GY3uYeL5JjG14h_BAkzsQwse31el-yhC)   
- [artikel - data](https://drive.google.com/drive/folders/1J9ZOC5K6WqjxuV298dd-iNfcKzLvAWjp?usp=share_link)   

```{r Path}
# deze worden ook in "Setup.R" gedefinieerd (aanroepen van "Paths.R")
# hier ev. extra "paths" toevoegen indien nodig 

path_to_request <- paste0(path_to_datarequests, "INBO_biomassa_vglBR_VBI/")
path_to_gdrive <- paste0(path_to_datarequests_gdrive, "INBO_biomassa_vglBR_VBI/")

# rechtstreeks naar data-folder van artikel
path_to_article <- "G:/.shortcut-targets-by-id/1GY3uYeL5JjG14h_BAkzsQwse31el-yhC/artikel_FrontiersForestsGlobalChange/data/"
# !! oppassen van nisk te overschrijven
```

```{r load_info_lkp}
plotinfo <- read_vc(file = "plotinfo", root = path_to_forresdat_data)

con <- odbcConnectAccess2007(path_to_strata_db)
 strata_tables <- sqlTables(con) %>% filter(!str_detect(TABLE_NAME, "MSys"))
 pnv <- sqlFetch(con, "strata_soil", stringsAsFactors = FALSE)
odbcClose(con)

qPNV <- read_xlsx(paste0(path_to_strata, "legende_PNV.xlsx")) %>% 
  select(PNVcde = Code, PNVtxt = "Nederlandse naam") %>% 
  mutate(PNVcde = as.integer(PNVcde))

qSpecies <- read_vc(file = "qSpecies", root = path_to_forresdat_data)
```



# Inladen analysesets NARA

Plots die ook bij NARA gebruikt werden => analysesets van NARA-analyse inladen.

```{r plots, results= 'hide'}
path_to_NARA_request <- paste0(path_to_datarequests_gdrive, "INBO_NARA_biomassa/")

analyseSet <- read.csv2(paste0(path_to_NARA_request, "analyseSet_living_C.csv"))
n_distinct(analyseSet$plot_id) == nrow(analyseSet)/2

plots <- unique(analyseSet$plot_id)
```


```{r load_dendro_by_plot}
# data_dendro <- load_data_dendrometry(path_to_fieldmap, plottype = "Circular plot", extra_variables = TRUE)

# beter uit folder "C:\03_BR\1_Dataverwerking\Output\plot-level-data" halen
dendro_by_plot <- read_csv2(paste0(path_to_plotlevel_csv, "dendro_by_plot.csv")) %>% 
  filter(plot_id %in% plots & period %in% c(1,2)) %>% select(-1)
unique(dendro_by_plot$forest_reserve)

names(dendro_by_plot)

# !! bevat nu wel al deadw kerss 1ste decade (53 plots)
t <- dendro_by_plot %>% filter(is.na(vol_log_m3_ha)) 
table(t$plot_id) #nrow()

dendro_by_plot %>% filter(between (plot_id, 2000, 2070) & period == 1) %>% head()
```

```{r load_dendro_by_plot_species}
# data_dendro <- load_data_dendrometry(path_to_fieldmap, plottype = "Circular plot", extra_variables = TRUE)

# beter uit folder "C:\03_BR\1_Dataverwerking\Output\plot-level-data" halen
dendro_by_plot_species <- read_csv2(paste0(path_to_plotlevel_csv, "dendro_by_plot_species.csv")) %>% 
  filter(plot_id %in% plots & period %in% c(1,2)) %>% select(-1)
unique(dendro_by_plot_species$forest_reserve)

names(dendro_by_plot_species)

# !! bevat nu wel al deadw kerss 1ste decade (53 plots)
t <- dendro_by_plot_species %>% filter(is.na(vol_log_m3_ha)) 
table(t$plot_id) #nrow()

dendro_by_plot_species %>% filter(between (plot_id, 2000, 2070) & period == 1) %>% head()
```


```{r analysesets}
names(dendro_by_plot)
analyseSet <- dendro_by_plot %>% 
  select(1:3, number_of_trees_ha, contains("alive"), vol_deadw_m3_ha, 17:19) %>% 
  select(-vol_bole_alive_m3_ha)

names(dendro_by_plot_species)
analyseSet_species <- dendro_by_plot_species %>% 
  select(1:5, contains("alive"), vol_deadw_m3_ha, 17:19) %>% 
  select(-vol_bole_alive_m3_ha) %>% 
  left_join(qSpecies %>% select(species = ID, speciesTxt = Value1))

```



# Statistics per PNV

```{r add_pnv}
names(analyseSet)

analyseSet_ <- analyseSet %>% 
  left_join(pnv %>% select(plot_id, PNV)) 
# %>% left_join(qPNV, by = c("PNV" = "PNVcde"))

analyseSet <- analyseSet_

analyseSet_species <- analyseSet_species %>% 
  left_join(pnv %>% select(plot_id, PNV)) 
# %>% left_join(qPNV, by = c("PNV" = "PNVcde"))


```

## N, G, V per PNV

PNV als stratum => binnen elke PNV gaan zien wat N, G en V is

Vertrekken van analyseset zonder species


```{r statistics_per_PNV, results = 'hide'}
variables_for_statistics <- c("number_of_trees_ha", "basal_area_alive_m2_ha"
                              , "vol_alive_m3_ha", "vol_deadw_m3_ha")

Resultaat <- create_statistics(
  dataset = analyseSet %>% dplyr::filter(!is.na(PNV)),
  level = c("period", "PNV"),
  # level = c("period"),
  variables = variables_for_statistics,
  include_year_range = FALSE,
  na_rm = FALSE,
 
    interval_information = suppressMessages(read_csv2(system.file("extdata/class_data.csv",
    package = "forrescalc")))
) %>% 
  select(-logaritmic)

Resultaat
Resultaat[5:8] <- round(Resultaat[5:8],2)

vars <- c("period")
Result_NGV_per_PNV <- Resultaat %>%
  mutate_at(vars, factor) %>% 
  left_join(qPNV, by = c("PNV" = "PNVcde"))

unique(Result_NGV_per_PNV$variable)
# [1] "basal_area_alive_m2_ha" "number_of_trees_ha"     "vol_alive_m3_ha"       
# [4] "vol_deadw_m3_ha" 

```


## N, G, V per soort en per PNV 

Mag ik soort als level meenemen bij gebruik van `create_statistics`?

PNV als level => alle plots in die bepaalde pnv worden beschouwd => OK

Boomsoort als level: enkel indien ik ook alle nulwaardes mee heb om een gemiddelde over alle plots heen te maken! 
bv. appel
=> met functie `add_zeros` nullen toevoegen
! lukt enkel als ik alle overbodige velden verwijder!!


```{r statistics_per_PNV_per_soort, results = 'hide'}
names(analyseSet_species)

# !!!! EERST alle overbodige velden verwijderen !! 
# dan terug PNV en speciesTxt koppelen
analyseSet_species_0 <- add_zeros(dataset = analyseSet_species
                                  %>% select(plot_id, period, species, contains("_ha")),
                                  comb_vars = c("plot_id", "species"),
                                  grouping_vars = c("period")
                                  ) %>%
  left_join(qSpecies %>% dplyr::select(species = ID, speciesTxt = Value1)) %>% 
  left_join(pnv %>% select(plot_id, PNV)) %>% 
  dplyr::filter(!is.na(PNV))
  
# dit klopt! (+/-)
analyseSet_species_p2 <- analyseSet_species %>% filter(period == 2)

length(plots) == nrow(analyseSet_species_0 %>% filter(period == 2))/length(unique(analyseSet_species_p2$species))
# => per periode worden alle combinaties van boomsoorten en plots meegenomen

variables_for_statistics <- c("number_of_trees_ha", "basal_area_alive_m2_ha"
                              , "vol_alive_m3_ha", "vol_deadw_m3_ha")

Resultaat <- create_statistics(
  dataset = analyseSet_species_0,
  level = c("period", "PNV", "speciesTxt"),
  # level = c("period"),
  variables = variables_for_statistics,
  include_year_range = FALSE,
  na_rm = FALSE,
 
    interval_information = suppressMessages(read_csv2(system.file("extdata/class_data.csv",
    package = "forrescalc")))
) %>% 
  select(-logaritmic)

Resultaat
Resultaat[5:8] <- round(Resultaat[5:8],2)

vars <- c("period", "speciesTxt")
Result_NGV_per_PNV_per_species <- Resultaat %>%
  mutate_at(vars, factor) %>% 
  left_join(qPNV, by = c("PNV" = "PNVcde"))

unique(Result_NGV_per_PNV_per_species$variable)
# [1] "basal_area_alive_m2_ha" "number_of_trees_ha"     "vol_alive_m3_ha"       
# [4] "vol_deadw_m3_ha" 

# controle
# som moet gelijk zijn aan G per pnv
names(Result_NGV_per_PNV_per_species)
names(Result_NGV_per_PNV)

totaal_NGV_per_PNV <- Result_NGV_per_PNV_per_species %>% 
  filter(variable == "basal_area_alive_m2_ha") %>% 
  group_by(period, PNV) %>% 
  summarize(G = sum(mean)) %>% 
  ungroup()

# vgl met Result_NGV_per_PNV obv analyseset (zonder soorten)
check_NGV <- totaal_NGV_per_PNV %>% 
  left_join(Result_NGV_per_PNV %>% filter(variable == "basal_area_alive_m2_ha") 
            , by = c("period", "PNV")) %>% 
  mutate(verschil = G - mean)

```



## Aandeel N, G, V per soort en per PNV

Binnen PNV gaan zien wat aandeel van de verschillende soorten is (van N, G, en V)

```{r top20_bms}
top_bms <- analyseSet_species %>% 
  group_by(species, speciesTxt) %>% 
  summarize(basal_area_sum = sum(basal_area_alive_m2_ha)) %>% 
  # mean niet goed, want plots waarsoort niet voorkomt, worden niet meegenomen als 0)
  ungroup() %>% 
  # left_join(qSpecies %>% select(species = ID, speciesTxt = Value1)) %>% 
  arrange(desc(basal_area_sum)) 

list_top20 <- top_bms %>% top_n(20) %>% dplyr::pull(speciesTxt)
```

### Zonder PNV - G - als test

```{r occurence, eval = FALSE}
# Obv occurence de zeldzame soorten eruithalen 
# WANT voor zeldzame soorten kan analyse rare resultaten geven

occurenceSpecies <- analyseSet_species %>% 
  group_by(period, species, speciesTxt) %>% 
  summarise(nbPlots =  n(), 
            nbPlotsBasalArea = sum((basal_area_alive_m2_ha > 0 ))
            ) %>% 
  ungroup()

totalPlots <- analyseSet %>% 
  group_by(period) %>% 
  summarise(TotPlots =  n()
            ) %>% 
  ungroup()

occurenceSpecies_ <- occurenceSpecies %>% 
  left_join(totalPlots, by = "period") %>% 
  mutate(Occurence = nbPlots/TotPlots,
         Occurence_BasalArea = nbPlotsBasalArea/TotPlots
  )

speciesList <- occurenceSpecies_ %>% 
  filter(Occurence_BasalArea > 0.01) %>% 
  dplyr::pull(speciesTxt) %>% 
  unique()
```


```{r propMeasure_alive_G, eval = FALSE}
# Analyse enkel voor speciesList (zonder de zeldzame) ------------
length(speciesList) # 32

speciesList

i<-1

# data <- analyseSet_species
# spName <- "Zomereik"
# specName <- "Zomereik"
# variableName <- "basal_area_alive_m2_ha"
# 
# speciesList2 <- c("Amerikaanse eik", "Amerikaanse vogelkers", "Berk") 

for (specName in speciesList){

  temp <- propMeasure_Species(data = analyseSet_species
                              ,spName = specName  # < loop obv speciesList
                              ,variableName = "basal_area_alive_m2_ha")

  if (i == 1){

    result_BasalArea_species <- temp

  } else if (i>1){

    result_BasalArea_species <- rbind(result_BasalArea_species,temp)

  }

  i <- i +1
}

#controle 100%
result_BasalArea_species %>% group_by(period) %>% 
  summarize(totaal = sum(mean)) %>% 
  ungroup()

# selectie van enkel de top 20
result_BasalArea_species <- result_BasalArea_species %>%
    filter(stratumNaam %in% list_top20)

    #wegschrijven resultaten
Resultaat <- result_BasalArea_species

colnames(Resultaat)
Resultaat[6:9] <- round(Resultaat[6:9],3)

 
```


### Loop per PNV

```{r list_pnv}
list_pnv <- c(2,4,5,6,7)  # zonder NA
unique(analyseSet_species$PNV)

```
#### G

```{r loop_pnv_G}
# test
# pnv <- 7

j <-1

for (pnv in list_pnv){

data_pnv <- analyseSet_species %>% 
  filter(PNV == pnv)

## occurence => zeldzaamste bms-en niet meenemen
occurenceSpecies <- data_pnv %>% 
  group_by(period, species, speciesTxt, PNV) %>% 
  summarise(
    # nbPlots =  n(), 
            nbPlotsOccur = sum((basal_area_alive_m2_ha > 0 ))
            ) %>% 
  ungroup()

totalPlots <- analyseSet %>% 
  filter(PNV == pnv) %>% 
  group_by(period) %>% 
  summarise(TotPlots =  n()
            ) %>% 
  ungroup()

occurenceSpecies_ <- occurenceSpecies %>% 
  left_join(totalPlots, by = "period") %>% 
  mutate(Occurence = nbPlotsOccur/TotPlots
  )

speciesList <- occurenceSpecies_ %>% 
  filter(Occurence > 0.01) %>% 
  dplyr::pull(speciesTxt) %>% 
  unique()

## analyse enkel voor de minder zeldzame soorten
length(speciesList) # 29
speciesList

i<-1

for (specName in speciesList){

  temp <- propMeasure_Species(data = data_pnv
                              ,spName = specName  # < loop obv speciesList
                              ,variableName = "basal_area_alive_m2_ha")

  if (i == 1){

    result_Measure_species <- temp

  } else if (i>1){

    result_Measure_species <- rbind(result_Measure_species,temp)

  }

  i <- i +1
}


result_Measure_species$PNV <- pnv

if (j == 1){

    result_Measure_species_pnv <- result_Measure_species

  } else if (j>1){

    result_Measure_species_pnv <- rbind(result_Measure_species_pnv,result_Measure_species)

  }

  j <- j +1


}


# controle 100%
t <- result_Measure_species_pnv %>% group_by(period, PNV) %>% 
  summarize(total = sum(mean)) %>% 
  ungroup()

# resultaat hernoemen
result_G_species_pnv <- result_Measure_species_pnv %>% 
  rename(speciesTxt = stratumNaam)
 
```

```{r select_top20_G, eval = FALSE}
# selectie van enkel de top 20 - NOG NIET: Luc wil dat achteraf pas doen als we results van VBI hebben
result_BasalArea_species <- result_BasalArea_species %>%
    filter(speciesTxt %in% list_top20)

```


#### N

```{r loop_pnv_N}
# test
# pnv <- 7

j <-1

for (pnv in list_pnv){

data_pnv <- analyseSet_species %>% 
  filter(PNV == pnv)

## occurence => zeldzaamste bms-en niet meenemen - obv G => dan voor N,G,V steeds zelfde soorten
occurenceSpecies <- data_pnv %>% 
  group_by(period, species, speciesTxt, PNV) %>% 
  summarise(
    # nbPlots =  n(), 
            nbPlotsOccur = sum((basal_area_alive_m2_ha > 0 ))
            ) %>% 
  ungroup()

totalPlots <- analyseSet %>% 
  filter(PNV == pnv) %>% 
  group_by(period) %>% 
  summarise(TotPlots =  n()
            ) %>% 
  ungroup()

occurenceSpecies_ <- occurenceSpecies %>% 
  left_join(totalPlots, by = "period") %>% 
  mutate(Occurence = nbPlotsOccur/TotPlots
  )

speciesList <- occurenceSpecies_ %>% 
  filter(Occurence > 0.01) %>% 
  dplyr::pull(speciesTxt) %>% 
  unique()

## analyse enkel voor de minder zeldzame soorten
length(speciesList) # 29
speciesList

i<-1

for (specName in speciesList){

  temp <- propMeasure_Species(data = data_pnv
                              ,spName = specName  # < loop obv speciesList
                              ,variableName = "number_of_trees_ha")

  if (i == 1){

    result_Measure_species <- temp

  } else if (i>1){

    result_Measure_species <- rbind(result_Measure_species,temp)

  }

  i <- i +1
}


result_Measure_species$PNV <- pnv

if (j == 1){

    result_Measure_species_pnv <- result_Measure_species

  } else if (j>1){

    result_Measure_species_pnv <- rbind(result_Measure_species_pnv,result_Measure_species)

  }

  j <- j +1


}


# controle 100%
t <- result_Measure_species_pnv %>% group_by(period, PNV) %>% 
  summarize(total = sum(mean)) %>% 
  ungroup()

# resultaat hernoemen
result_N_species_pnv <- result_Measure_species_pnv %>% 
  rename(speciesTxt = stratumNaam)

 
```


```{r select_top20_N, eval = FALSE}
# selectie van enkel de top 20 - NOG NIET: Luc wil dat achteraf pas doen als we results van VBI hebben
result_N_species_pnv <- result_N_species_pnv %>%
    filter(speciesTxt %in% list_top20)

```




#### V

```{r loop_pnv_V}
j <-1

for (pnv in list_pnv){

data_pnv <- analyseSet_species %>% 
  filter(PNV == pnv)

## occurence => zeldzaamste bms-en niet meenemen - obv G => dan voor N,G,V steeds zelfde soorten
occurenceSpecies <- data_pnv %>% 
  group_by(period, species, speciesTxt, PNV) %>% 
  summarise(
    # nbPlots =  n(), 
            nbPlotsOccur = sum((basal_area_alive_m2_ha > 0 ))
            ) %>% 
  ungroup()

totalPlots <- analyseSet %>% 
  filter(PNV == pnv) %>% 
  group_by(period) %>% 
  summarise(TotPlots =  n()
            ) %>% 
  ungroup()

occurenceSpecies_ <- occurenceSpecies %>% 
  left_join(totalPlots, by = "period") %>% 
  mutate(Occurence = nbPlotsOccur/TotPlots
  )

speciesList <- occurenceSpecies_ %>% 
  filter(Occurence > 0.01) %>% 
  dplyr::pull(speciesTxt) %>% 
  unique()

## analyse enkel voor de minder zeldzame soorten
length(speciesList) # 29
speciesList

i<-1

for (specName in speciesList){

  temp <- propMeasure_Species(data = data_pnv
                              ,spName = specName  # < loop obv speciesList
                              ,variableName = "vol_alive_m3_ha")

  if (i == 1){

    result_Measure_species <- temp

  } else if (i>1){

    result_Measure_species <- rbind(result_Measure_species,temp)

  }

  i <- i +1
}


result_Measure_species$PNV <- pnv

if (j == 1){

    result_Measure_species_pnv <- result_Measure_species

  } else if (j>1){

    result_Measure_species_pnv <- rbind(result_Measure_species_pnv,result_Measure_species)

  }

  j <- j +1


}


# controle 100%
t <- result_Measure_species_pnv %>% group_by(period, PNV) %>% 
  summarize(total = sum(mean)) %>% 
  ungroup()

# resultaat hernoemen
result_V_species_pnv <- result_Measure_species_pnv %>% 
  rename(speciesTxt = stratumNaam)

 
```


```{r select_top20_V, eval = FALSE}
# selectie van enkel de top 20 - NOG NIET: Luc wil dat achteraf pas doen als we results van VBI hebben
result_V_species_pnv <- result_N_species_pnv %>%
    filter(speciesTxt %in% list_top20)

```


#### V dead

```{r loop_pnv_V_dead}
# test
# pnv <- 7

j <-1

for (pnv in list_pnv){

data_pnv <- analyseSet_species %>% 
  filter(PNV == pnv)

## occurence => zeldzaamste bms-en niet meenemen - obv G => dan voor N,G,V steeds zelfde soorten
occurenceSpecies <- data_pnv %>% 
  group_by(period, species, speciesTxt, PNV) %>% 
  summarise(
    # nbPlots =  n(), 
            nbPlotsOccur = sum((basal_area_alive_m2_ha > 0 ))
            ) %>% 
  ungroup()

totalPlots <- analyseSet %>% 
  filter(PNV == pnv) %>% 
  group_by(period) %>% 
  summarise(TotPlots =  n()
            ) %>% 
  ungroup()

occurenceSpecies_ <- occurenceSpecies %>% 
  left_join(totalPlots, by = "period") %>% 
  mutate(Occurence = nbPlotsOccur/TotPlots
  )

speciesList <- occurenceSpecies_ %>% 
  filter(Occurence > 0.01) %>% 
  dplyr::pull(speciesTxt) %>% 
  unique()

## analyse enkel voor de minder zeldzame soorten
length(speciesList) # 29
speciesList

i<-1

for (specName in speciesList){

  temp <- propMeasure_Species(data = data_pnv
                              ,spName = specName  # < loop obv speciesList
                              ,variableName = "vol_deadw_m3_ha")

  if (i == 1){

    result_Measure_species <- temp

  } else if (i>1){

    result_Measure_species <- rbind(result_Measure_species,temp)

  }

  i <- i +1
}


result_Measure_species$PNV <- pnv

if (j == 1){

    result_Measure_species_pnv <- result_Measure_species

  } else if (j>1){

    result_Measure_species_pnv <- rbind(result_Measure_species_pnv,result_Measure_species)

  }

  j <- j +1


}


# controle 100%
t <- result_Measure_species_pnv %>% group_by(period, PNV) %>% 
  summarize(total = sum(mean)) %>% 
  ungroup()

# resultaat hernoemen
result_Vdead_species_pnv <- result_Measure_species_pnv %>% 
  rename(speciesTxt = stratumNaam)

 
```


```{r select_top20_V_dead, eval = FALSE}
# selectie van enkel de top 20 - NOG NIET: Luc wil dat achteraf pas doen als we results van VBI hebben
result_N_species_pnv <- result_N_species_pnv %>%
    filter(speciesTxt %in% list_top20)

```


# Export

```{r export_to_xlsx}
# xls met tabbladen - totalen
write.xlsx(Result_NGV_per_PNV
           ,paste0(path_to_request, "NGV_per_pnv.xlsx")
           ,sheetName = "NGV")
write.xlsx2(x = Result_NGV_per_PNV_per_species,
           ,file = paste0(path_to_request, "NGV_per_pnv.xlsx")
           ,sheetName = "NGV_per_species", append = T)

# idem - aandelen
write.xlsx(result_G_species_pnv
           ,paste0(path_to_request, "aandeel_NGV_per_pnv.xlsx")
           ,sheetName = "G")
write.xlsx(result_N_species_pnv,paste0(path_to_request, "aandeel_NGV_per_pnv.xlsx")
           ,sheetName = "N", append = T)
write.xlsx(result_V_species_pnv,paste0(path_to_request, "aandeel_NGV_per_pnv.xlsx")
           ,sheetName = "V", append = T)
write.xlsx(result_Vdead_species_pnv,paste0(path_to_request, "aandeel_NGV_per_pnv.xlsx")
           ,sheetName = "V_dead", append = T)

```

```{r export_to_gdrive}
# xls met tabbladen - totalen
write.xlsx(Result_NGV_per_PNV
           ,paste0(path_to_gdrive, "NGV_per_pnv.xlsx")
           ,sheetName = "NGV")
write.xlsx2(x = Result_NGV_per_PNV_per_species,
           ,file = paste0(path_to_gdrive, "NGV_per_pnv.xlsx")
           ,sheetName = "NGV_per_species", append = T)

# idem - aandelen
write.xlsx(result_G_species_pnv
           ,paste0(path_to_gdrive, "aandeel_NGV_per_pnv.xlsx")
           ,sheetName = "G")
write.xlsx(result_N_species_pnv,paste0(path_to_gdrive, "aandeel_NGV_per_pnv.xlsx")
           ,sheetName = "N", append = T)
write.xlsx(result_V_species_pnv,paste0(path_to_gdrive, "aandeel_NGV_per_pnv.xlsx")
           ,sheetName = "V", append = T)
write.xlsx(result_Vdead_species_pnv,paste0(path_to_gdrive, "aandeel_NGV_per_pnv.xlsx")
           ,sheetName = "V_dead", append = T)

```

```{r export_to_gdrive_article, eval = FALSE}
# oppassen om niet te overschrijven


# xls met tabbladen - totalen
write.xlsx(Result_NGV_per_PNV
           ,paste0(path_to_article, "NGV_per_pnv.xlsx")
           ,sheetName = "NGV")
write.xlsx2(x = Result_NGV_per_PNV_per_species,
           ,file = paste0(path_to_article, "NGV_per_pnv.xlsx")
           ,sheetName = "NGV_per_species", append = T)

# idem - aandelen
write.xlsx(result_G_species_pnv
           ,paste0(path_to_article, "aandeel_NGV_per_pnv.xlsx")
           ,sheetName = "G")
write.xlsx(result_N_species_pnv,paste0(path_to_article, "aandeel_NGV_per_pnv.xlsx")
           ,sheetName = "N", append = T)
write.xlsx(result_V_species_pnv,paste0(path_to_article, "aandeel_NGV_per_pnv.xlsx")
           ,sheetName = "V", append = T)
write.xlsx(result_Vdead_species_pnv,paste0(path_to_article, "aandeel_NGV_per_pnv.xlsx")
           ,sheetName = "V_dead", append = T)

```
