---
title: "Boomsoortensamenstelling van levende en dode bomen - bosreservaten"
author: "Anja Leyman"
date: "`r Sys.Date()`"
output: 
  html_document:
    keep_md: FALSE
    number_sections: yes
    fig_caption: yes
    code_folding: hide
    toc: TRUE
    toc_float:
      collapsed: FALSE
      smooth_scroll: FALSE
---

# Setup

```{r Rm, eval = FALSE}
rm(list=ls())
```

```{r Setup, include = FALSE}
knitr::opts_chunk$set(
  echo = TRUE,
  eval = TRUE,
  message = FALSE,
  warning = FALSE, 
  fig.width = 9,
  fig.align = TRUE)

library(here)

# libraries & invoergegevens
source(here::here("scripts/Setup.R"))

```


# Vraagstelling

Kadert in de opmaak van een artikel in themanummer Frontiers Forests Global Change.

Naast biomassa in levende en dode bomen (zie `plot_level_C_levend_dood_PNV_G_bms.Rmd`) 
op plotniveau, ook de **gemiddelde soortensamenstelling** per PNV:   
- stamtal, grondvlak, volume van de meest voorkomende soorten
- onderscheid dood en levend

"Wat we dan ook nog nodig hebben is een gemiddelde soortensamenstelling per PNV, denk ik (stamtal, grondvlak, volume van de meest voorkomende soorten; onderscheid dood en levend).
Dat zou je al eens kunnen proberen voor de BR data, dan vragen we Leen om dat op dezelfde manier te doen voor de VBI data"


Folder op gdrive:     
- [artikel](https://drive.google.com/drive/folders/1GY3uYeL5JjG14h_BAkzsQwse31el-yhC)   
- [artikel - data](https://drive.google.com/drive/folders/1J9ZOC5K6WqjxuV298dd-iNfcKzLvAWjp?usp=share_link)   

```{r Path}
# deze worden ook in "Setup.R" gedefinieerd (aanroepen van "Paths.R")
# hier ev. extra "paths" toevoegen indien nodig 

path_to_request <- paste0(path_to_datarequests, "INBO_biomassa_vglBR_VBI/")
path_to_gdrive <- paste0(path_to_datarequests_gdrive, "INBO_biomassa_vglBR_VBI/")

# rechtstreeks naar data-folder van artikel
path_to_article <- "G:/.shortcut-targets-by-id/1GY3uYeL5JjG14h_BAkzsQwse31el-yhC/artikel_FrontiersForestsGlobalChange/data/"
# !! oppassen van nisk te overschrijven
```


# Inladen analysesets NARA

Plots die ook bij NARA gebruikt werden => analysesets van NARA-analyse inladen.

```{r plots, results= 'hide'}
path_to_NARA_request <- paste0(path_to_datarequests_gdrive, "INBO_NARA_biomassa/")

analyseSet <- read.csv2(paste0(path_to_NARA_request, "analyseSet_living_C.csv"))
analyseSet_deadw <- read.csv2(paste0(path_to_NARA_request, "analyseSet_deadw_vol.csv")) %>% 
  select(1:16)
# bevat NA's voor liggend dood hout (Kerss 1eSET)

names(analyseSet_deadw)

n_distinct(analyseSet$plot_id) == n_distinct(analyseSet_deadw$plot_id)
n_distinct(analyseSet$plot_id) == nrow(analyseSet)/2

plots <- unique(analyseSet$plot_id)
```


```{r load_dendro_by_species}
# data_dendro <- load_data_dendrometry(path_to_fieldmap, plottype = "Circular plot", extra_variables = TRUE)

# beter uit folder "C:\03_BR\1_Dataverwerking\Output\plot-level-data" halen
dendro_by_plot_species <- read_csv2(paste0(path_to_plotlevel_csv, "dendro_by_plot_species.csv")) %>% 
  filter(plot_id %in% plots) %>% select(-1)
unique(dendro_by_plot_species$forest_reserve)

names(dendro_by_plot_species)

# !! bevat deadw kerss 1ste decade nog niet (53 plots)
t <- dendro_by_plot_species %>% filter(is.na(vol_log_m3_ha)) 
table(t$plot_id) #nrow()

```

number_of_trees_ha - enkel levend
(hakhout: stem_number_ha)

basal_area_alive_m2_ha
basal_area_dead_m2_ha

vol_alive_m3_ha
vol_dead_standing_m3_ha
vol_log_m3_ha
vol_deadw_m3_ha (= + log)


```{r}
logs_by_decay_plot_species <- read_csv2(paste0(path_to_plotlevel_csv, "logs_by_decay_plot_species.csv")) %>% 
  filter(plot_id %in% plots) %>% select(-1)
unique(logs_by_decay_plot_species$forest_reserve)
names(logs_by_decay_plot_species)
# !! bevat deadw kerss 1ste decade nog niet (53 plots)


```



# Strata toevoegen

- PNV 
- Gemiddeld grondvlak  
- Hoofdboomsoort obv grondvlak  
- Beheer  


```{r load_plotinfo_strata}
plotinfo <- read_vc(file = "plotinfo", root = path_to_forresdat_data)

con <- odbcConnectAccess2007(path_to_strata_db)
 strata_tables <- sqlTables(con) %>% filter(!str_detect(TABLE_NAME, "MSys"))
 management <- sqlFetch(con, "strata_remaining", stringsAsFactors = FALSE)
 dominant_tree <- sqlFetch(con, "dominant_tree", stringsAsFactors = FALSE) 
 location <- sqlFetch(con, "strata_location", stringsAsFactors = FALSE)
 pnv <- sqlFetch(con, "strata_soil", stringsAsFactors = FALSE)
 # plotinfo <- sqlFetch(con, "plotinfo", stringsAsFactors = FALSE) # nog niet geupdate
odbcClose(con)

```

```{r results= 'hide'}
names(analyseSet_all)

analyseSet_all_ <- analyseSet_all %>% 
  # select(1:5, 7:9, everything()) %>% 
  left_join(dominant_tree %>% 
              select(1:2, MaxBasalAreaSpeciesID, MaxBasalAreaSpeciesName)) %>% 
  left_join(pnv %>% select(plot_id, PNV)) %>% 
  left_join(management %>% select(plot_id, contains("unmanaged_since")))  # op plot - en reservaatsniveau
# er is ook nog "last_commercial_intervention": ook op reservaatsniveau

analyseSet_all <- analyseSet_all_
```

# Berekenen biomassa dood hout - obv PNV

Inladen conversiefactoren Luc DK, gebruikt bij NARA

Luc heeft een 'gemiddelde afbraakklasse' genomen en een 'gemiddelde boomsoortensamenstelling' voor dood hout, per PNV.
Dat resulteert in een vaste omrekenfactor: een heel ruwe berekening, maar wel gelijk voor VBI en BR. 
Het volume dood hout berekend voor elke PNV, is vermenigvuldigd met de waarde voor DxCC die rechts onderaan staat (afhankelijk van PNV type tussen 0,15 en 0,20).


```{r}
# conversie_deadw_per_PNV <- read_excel(paste0(path_to_request, "conv_deadw_biomass.xlsx"))
# names(conversie_deadw_per_PNV)

conversie_deadw_per_PNV <- read.xlsx(paste0(path_to_request, "NARA C gegevens_LucDK.xlsx"), sheetName = "DxCC")
names(conversie_deadw_per_PNV)

```


```{r results= 'hide'}
names(analyseSet_all)

analyseSet_all_ <- analyseSet_all %>% 
  left_join(conversie_deadw_per_PNV, by = c("PNV")) %>% 
  rename(conv_CC_deadw = DxCC) %>% 
  mutate(Carbon_snags_t_ha = vol_dead_standing_m3_ha * conv_CC_deadw,  # ? of vol_bole_dead_m3_ha
         Carbon_logs_t_ha = vol_log_m3_ha * conv_CC_deadw,
         Carbon_dead_t_ha = Carbon_snags_t_ha + Carbon_logs_t_ha) 

names(analyseSet_all_)

analyseSet_all <- analyseSet_all_
```

OPGEPAST: twee plots zonder PNV-type, dus ook geen biomassa deadwood

```{r filter_with_pnv}
analyseSet_all_ <- analyseSet_all %>% 
  filter(!is.na(PNV))

analyseSet_all <- analyseSet_all_
```


# Resulterende dataframe

```{r }
analyseSet_finaal <- analyseSet_all %>% 
  select(plot_id, period, year, 
         PNV,
         Carbon_alive_t_ha, 
         Carbon_snags_t_ha, Carbon_logs_t_ha,
         Carbon_dead_t_ha,
         basal_area_alive_m2_ha,
         contains("MaxBasalArea"),
         contains("unmanaged_since")
         )

names(analyseSet_finaal)
```

# Wijde tabel

```{r }
analyseSet_finaal_wide <- analyseSet_finaal %>% 
  select(-Carbon_snags_t_ha, - Carbon_logs_t_ha) %>% 
  pivot_wider(
    names_from = period,
    names_sep = "_",
    values_from = c(year, Carbon_alive_t_ha, Carbon_dead_t_ha, 
                    basal_area_alive_m2_ha, 
                    MaxBasalAreaSpeciesID, MaxBasalAreaSpeciesName)
  )

analyseSet_finaal_wide_ <- analyseSet_finaal_wide %>% 
  mutate(time_interval = year_2 - year_1,
         increase_C_alive = `Carbon_alive_t_ha_2` - `Carbon_alive_t_ha_1`,
         increase_C_alive_per_yr = round(increase_C_alive/time_interval, 4),
         increase_C_dead = `Carbon_dead_t_ha_2` - `Carbon_dead_t_ha_1`,
         increase_C_dead_per_yr = round(increase_C_dead/time_interval, 4),        
         )

# summary(analyseSet_finaal_wide_)

analyseSet_finaal_wide <- analyseSet_finaal_wide_
names(analyseSet_finaal_wide)

```

```{r check, results = 'hide'}
analyseSet_finaal_wide %>% filter(is.na(Carbon_dead_t_ha_1)) %>% nrow()  # 0
# Kerss nu aangevuld obv data monitorinngrapport 2000
analyseSet_finaal_wide %>% filter(is.na(Carbon_dead_t_ha_2)) %>% nrow()  # 0
analyseSet_finaal_wide %>% filter(is.na(PNV)) %>% nrow()  # 0
# eerst 2 plots 729 en 730 zonder C_dead => weggefilterd hierboven

```

CONTROLE

```{r vgl_oude_data, eval = FALSE}
oude_data <- read_csv2(paste0(path_to_request, "carbon_plot_level.csv"))

oude_data_wide <- read_csv2(paste0(path_to_request, "carbon_plot_level_wide.csv"))

# vgl oude data (x) = all - above vs below ground
vgl <- oude_data %>% 
  left_join(analyseSet_finaal, by = c("plot_id", "period", "year")) %>% 
  mutate(factor_abovegr_belowgr = Carbon_alive_t_ha.x/Carbon_alive_t_ha.y)  # all/enkel bovengr
range(vgl$factor_abovegr_belowgr, na.rm = TRUE)
# [1] 1.16 1.24 - OK
# dwz dat delen door +/- 1.2 je enkel het bovengrondse geeft


# vgl oude data: afronding factor Luc
vgl <- oude_data %>% 
  left_join(analyseSet_finaal, by = c("plot_id", "period", "year")) %>% 
  mutate(logs_verschil= Carbon_logs_t_ha.x - Carbon_logs_t_ha.y,
         logs_verschil_pr= 100*(Carbon_logs_t_ha.x - Carbon_logs_t_ha.y)/Carbon_logs_t_ha.x)
```


# Export

```{r export_to_csv}
write_excel_csv2(analyseSet_finaal,paste0(path_to_request, "carbon_plot_level.csv"))
write_excel_csv2(analyseSet_finaal_wide,paste0(path_to_request, "carbon_plot_level_wide.csv"))

```

```{r export_to_csv_gdrive}
write_excel_csv2(analyseSet_finaal,paste0(path_to_gdrive, "carbon_plot_level.csv"))
write_excel_csv2(analyseSet_finaal_wide,paste0(path_to_gdrive, "carbon_plot_level_wide.csv"))

```

```{r export_to_gdrive_article, eval = FALSE}
# oppassen om niet te overschrijven
write_excel_csv2(analyseSet_finaal,paste0(path_to_article, "carbon_plot_level_enkel_aboveground.csv"))
write_excel_csv2(analyseSet_finaal_wide,paste0(path_to_article, "carbon_plot_level_wide_enkel_aboveground.csv"))

```
