---
title: "C-voorraad in levende en dode biomassa - bosreservaten"
author: "Anja Leyman"
date: "`r Sys.Date()`"
output: 
  html_document:
    keep_md: FALSE
    number_sections: yes
    fig_caption: yes
    code_folding: hide
    toc: TRUE
    toc_float:
      collapsed: FALSE
      smooth_scroll: FALSE
---

# Setup

```{r Rm, eval = FALSE}
rm(list=ls())
```

```{r Setup, include = FALSE}
knitr::opts_chunk$set(
  echo = TRUE,
  eval = TRUE,
  message = FALSE,
  warning = FALSE, 
  fig.width = 9,
  fig.align = TRUE)

library(here)

# libraries & invoergegevens
source(here::here("scripts/Setup.R"))

```


# Vraagstelling

Kadert in de opmaak van een artikel in themanummer Frontiers Forests Global Change.

Gevraagd (Luc DK):

- op plotniveau (cirkel of kernvlakte gebruikt voor de NARA gegevens)   
- C voorraden in levende en dode biomassa
- voor de twee tijdstippen
- met PNV type 
- globaal grondvlak
- belangrijkste boomsoort voor het grondvlak

Heel interessant lijkt me bvb een plot die C pool (x-as) uitzet tegen C accumulation rate (y-as).



```{r Path}
# deze worden ook in "Setup.R" gedefinieerd (aanroepen van "Paths.R")
# hier ev. extra "paths" toevoegen indien nodig 

path_to_request <- paste0(path_to_datarequests, "INBO_biomassa_vglBR_VBI/")
path_to_gdrive <- paste0(path_to_datarequests_gdrive, "INBO_biomassa_vglBR_VBI/")

```


# Inladen analysesets NARA

Plots die ook bij NARA gebruikt werden => analysesets van NARA-analyse inladen.

```{r results= 'hide'}
path_to_NARA_request <- paste0(path_to_datarequests_gdrive, "INBO_NARA_biomassa/")

analyseSet <- read.csv2(paste0(path_to_NARA_request, "analyseSet_living_C.csv"))
analyseSet_deadw <- read.csv2(paste0(path_to_NARA_request, "analyseSet_deadw_vol.csv")) %>% 
  select(1:16)
# bevat NA's voor liggend dood hout (Kerss 1eSET)

names(analyseSet_deadw)
```


```{r join, results= 'hide'}
names(analyseSet)

analyseSet_alive <- analyseSet %>% 
  rename(Biomass_alive_t_ha = Biomass_t_ha,
         Carbon_alive_t_ha = Carbon_t_ha) %>% 
  select(1:3, 8:9)

# deadw + basal area
names(analyseSet_deadw)

analyseSet_dead <- analyseSet_deadw %>% 
  select(1:3, 7, 10, 12:13)
names(analyseSet_dead)

# join
analyseSet_all <- analyseSet_alive %>% 
  left_join(analyseSet_dead,
            by = c("plot_id", "period", "year"))
```


# Strata toevoegen

- PNV 
- Gemiddeld grondvlak  
- Hoofdboomsoort obv grondvlak  
- Beheer  


```{r load_plotinfo_strata}
plotinfo <- read_vc(file = "plotinfo", root = path_to_forresdat_data)

con <- odbcConnectAccess2007(path_to_strata_db)
 strata_tables <- sqlTables(con) %>% filter(!str_detect(TABLE_NAME, "MSys"))
 management <- sqlFetch(con, "strata_remaining", stringsAsFactors = FALSE)
 dominant_tree <- sqlFetch(con, "dominant_tree", stringsAsFactors = FALSE) 
 location <- sqlFetch(con, "strata_location", stringsAsFactors = FALSE)
 pnv <- sqlFetch(con, "strata_soil", stringsAsFactors = FALSE)
 # plotinfo <- sqlFetch(con, "plotinfo", stringsAsFactors = FALSE) # nog niet geupdate
odbcClose(con)

```

```{r results= 'hide'}
names(analyseSet_all)

analyseSet_all_ <- analyseSet_all %>% 
  # select(1:5, 7:9, everything()) %>% 
  left_join(dominant_tree %>% 
              select(1:2, MaxBasalAreaSpeciesID, MaxBasalAreaSpeciesName)) %>% 
  left_join(pnv %>% select(plot_id, PNV)) %>% 
  left_join(management %>% select(plot_id, contains("unmanaged_since")))  # op plot - en reservaatsniveau
# er is ook nog "last_commercial_intervention": ook op reservaatsniveau

analyseSet_all <- analyseSet_all_
```

# Berekenen biomassa dood hout - obv PNV

Inladen conversiefactoren Luc DK, gebruikt bij NARA

Luc heeft een 'gemiddelde afbraakklasse' genomen en een 'gemiddelde boomsoortensamenstelling' voor dood hout, per PNV.
Dat resulteert in een vaste omrekenfactor: een heel ruwe berekening, maar wel gelijk voor VBI en BR. 
Het volume dood hout berekend voor elke PNV, is vermenigvuldigd met de waarde voor DxCC die rechts onderaan staat (afhankelijk van PNV type tussen 0,15 en 0,20).


```{r}
conversie_deadw_per_PNV <- read_excel(paste0(path_to_request, "conv_deadw_biomass.xlsx"))
names(conversie_deadw_per_PNV)
```


```{r results= 'hide'}
names(analyseSet_all)

analyseSet_all_ <- analyseSet_all %>% 
  left_join(conversie_deadw_per_PNV, by = c("PNV")) %>% 
  rename(conv_CC_deadw = conv_CC) %>% 
  mutate(Carbon_snags_t_ha = vol_dead_standing_m3_ha * conv_CC_deadw,  # ? of vol_bole_dead_m3_ha
         Carbon_logs_t_ha = vol_log_m3_ha * conv_CC_deadw,
         Carbon_dead_t_ha = Carbon_snags_t_ha + Carbon_logs_t_ha) 

names(analyseSet_all_)

analyseSet_all <- analyseSet_all_
```

OPGEPAST: twee plots zonder PNV-type, dus ook geen biomassa deadwood

```{r filter_with_pnv}
analyseSet_all_ <- analyseSet_all %>% 
  filter(!is.na(PNV))

analyseSet_all <- analyseSet_all_
```


# Resulterende dataframe

```{r }
analyseSet_finaal <- analyseSet_all %>% 
  select(plot_id, period, year, 
         PNV,
         Carbon_alive_t_ha, 
         Carbon_snags_t_ha, Carbon_logs_t_ha,
         Carbon_dead_t_ha,
         basal_area_alive_m2_ha,
         contains("MaxBasalArea"),
         contains("unmanaged_since")
         )

names(analyseSet_finaal)
```

# Wijde tabel

```{r }
analyseSet_finaal_wide <- analyseSet_finaal %>% 
  select(-Carbon_snags_t_ha, - Carbon_logs_t_ha) %>% 
  pivot_wider(
    names_from = period,
    names_sep = "_",
    values_from = c(year, Carbon_alive_t_ha, Carbon_dead_t_ha, 
                    basal_area_alive_m2_ha, 
                    MaxBasalAreaSpeciesID, MaxBasalAreaSpeciesName)
  )

analyseSet_finaal_wide_ <- analyseSet_finaal_wide %>% 
  mutate(time_interval = year_2 - year_1,
         increase_C_alive = `Carbon_alive_t_ha_2` - `Carbon_alive_t_ha_1`,
         increase_C_alive_per_yr = round(increase_C_alive/time_interval, 4),
         increase_C_dead = `Carbon_dead_t_ha_2` - `Carbon_dead_t_ha_1`,
         increase_C_dead_per_yr = round(increase_C_dead/time_interval, 4),        
         )

# summary(analyseSet_finaal_wide_)

analyseSet_finaal_wide <- analyseSet_finaal_wide_
names(analyseSet_finaal_wide)

```

```{r check, results = 'hide'}
analyseSet_finaal_wide %>% filter(is.na(Carbon_dead_t_ha_1)) %>% nrow()  # 53
# Kerss
analyseSet_finaal_wide %>% filter(is.na(Carbon_dead_t_ha_2)) %>% nrow()  # 0
analyseSet_finaal_wide %>% filter(is.na(PNV)) %>% nrow()  # 0
# eerst 2 plots 729 en 730 zonder C_dead => weggefilterd hierboven

```


# Export

```{r export_to_csv}
write_excel_csv2(analyseSet_finaal,paste0(path_to_request, "carbon_plot_level.csv"))
write_excel_csv2(analyseSet_finaal_wide,paste0(path_to_request, "carbon_plot_level_wide.csv"))

```

```{r export_to_csv_gdrive}
write_excel_csv2(analyseSet_finaal,paste0(path_to_gdrive, "carbon_plot_level.csv"))
write_excel_csv2(analyseSet_finaal_wide,paste0(path_to_gdrive, "carbon_plot_level_wide.csv"))

```
