---
title: "C-voorraad in levende en dode biomassa - bosreservaten"
author: "Anja Leyman"
date: "`r Sys.Date()`"
output: 
  html_document:
    keep_md: FALSE
    number_sections: yes
    fig_caption: yes
    code_folding: hide
    toc: TRUE
    toc_float:
      collapsed: FALSE
      smooth_scroll: FALSE
---

# Setup

```{r Rm, eval = FALSE}
rm(list=ls())
```

```{r Setup, include = FALSE}
knitr::opts_chunk$set(
  echo = TRUE,
  eval = TRUE,
  message = FALSE,
  warning = FALSE, 
  fig.width = 9,
  fig.align = TRUE)

library(here)

# libraries & invoergegevens
source(here::here("scripts/Setup.R"))

```


# Vraagstelling

Kadert in de opmaak van een artikel in themanummer Frontiers Forests Global Change.

Gevraagd (Luc DK):

- op plotniveau (cirkel of kernvlakte gebruikt voor de NARA gegevens)   
- C voorraden in levende en dode biomassa !! bovengronds
- voor de twee tijdstippen
- met PNV type 
- globaal grondvlak
- belangrijkste boomsoort voor het grondvlak

Heel interessant lijkt me bvb een plot die C pool (x-as) uitzet tegen C accumulation rate (y-as).

Folder op gdrive:     
- [artikel](https://drive.google.com/drive/folders/1GY3uYeL5JjG14h_BAkzsQwse31el-yhC)   
- [artikel - data](https://drive.google.com/drive/folders/1J9ZOC5K6WqjxuV298dd-iNfcKzLvAWjp?usp=share_link)   

```{r Path}
# deze worden ook in "Setup.R" gedefinieerd (aanroepen van "Paths.R")
# hier ev. extra "paths" toevoegen indien nodig 

path_to_request <- paste0(path_to_datarequests, "INBO_biomassa_vglBR_VBI/")
path_to_gdrive <- paste0(path_to_datarequests_gdrive, "INBO_biomassa_vglBR_VBI/")

# rechtstraaks naar data-folder van artikel
path_to_article <- "G:/.shortcut-targets-by-id/1GY3uYeL5JjG14h_BAkzsQwse31el-yhC/artikel_FrontiersForestsGlobalChange/data/"
# !! oppassen van nisk te overschrijven
```


# Inladen analysesets NARA

Plots die ook bij NARA gebruikt werden => analysesets van NARA-analyse inladen.

```{r results= 'hide'}
path_to_NARA_request <- paste0(path_to_datarequests_gdrive, "INBO_NARA_biomassa/")

analyseSet <- read.csv2(paste0(path_to_NARA_request, "analyseSet_living_C.csv"))
analyseSet_deadw <- read.csv2(paste0(path_to_NARA_request, "analyseSet_deadw_vol.csv")) %>% 
  select(1:16)
# bevat NA's voor liggend dood hout (Kerss 1eSET)

names(analyseSet_deadw)
```


```{r join, results= 'hide'}
names(analyseSet)

# test <- analyseSet %>% 
#   mutate(verh_abovegr_belowgr = BelowGr_C_t_ha/AboveGr_C_t_ha,
#          all_vs_abovegr = AboveGr_C_t_ha/TotalCarbon_t_ha,
#          all_vs_belowgr = BelowGr_C_t_ha/TotalCarbon_t_ha,
#          delen_dr_1_2 = TotalCarbon_t_ha/1.2,
#          verschil = delen_dr_1_2 - AboveGr_C_t_ha)
# range(test$verschil, na.rm = T)
# range(test$all_vs_abovegr, na.rm = T)
# range(test$verh_abovegr_belowgr, na.rm = T)
# 0.16-0.24 - OK

analyseSet_alive <- analyseSet %>% 
  rename(Biomass_alive_t_ha = AboveGrBiomass_t_ha,
         Carbon_alive_t_ha = AboveGr_C_t_ha) %>% 
  select(plot_id, period, year,
         Biomass_alive_t_ha, # bovengronds!!
         Carbon_alive_t_ha)  # bovengronds!!
names(analyseSet_alive)


# deadw + basal area
names(analyseSet_deadw)

analyseSet_dead <- analyseSet_deadw %>%
  select(plot_id, period, year,
         basal_area_alive_m2_ha,
         vol_dead_standing_m3_ha,  # incl kroonhout
         vol_bole_dead_m3_ha,
         vol_log_m3_ha)
  # select(1:3, 7, 10, 12:13)
names(analyseSet_dead)

# join
analyseSet_all <- analyseSet_alive %>% 
  left_join(analyseSet_dead,
            by = c("plot_id", "period", "year"))
```

# Logs CP's Kersselaerspleyn, periode 1

Zitten niet in fieldmap, maar er zijn wel gegevens uit het monitorinngrapport, zie 
"CP_Kerss_logs_2000.xlsx".

```{r}
logs_Kerss_2000 <- read_excel(paste0(path_to_request, "CP_Kerss_logs_2000.xlsx")) %>% 
  select(plot_id, period, VOLUME_LOG)
names(logs_Kerss_2000)

names(analyseSet_deadw) 
# bevat NA's voor liggend dood hout (Kerss 1eSET)
names(analyseSet_all) 
analyseSet_all %>% filter(is.na(vol_log_m3_ha))


# info toevoegen Kerss CPS 2000
analyseSet_all_ <- analyseSet_all %>% 
  left_join(logs_Kerss_2000) %>% 
  mutate(vol_log_m3_ha = ifelse(is.na(vol_log_m3_ha), VOLUME_LOG, vol_log_m3_ha)) %>% 
  select(-VOLUME_LOG)

analyseSet_all_ %>% filter(period == 1 & between(plot_id, 2000, 2070))
# OK

analyseSet_all <- analyseSet_all_
```


# Strata toevoegen

- PNV 
- Gemiddeld grondvlak  
- Hoofdboomsoort obv grondvlak  
- Beheer  


```{r load_plotinfo_strata}
plotinfo <- read_vc(file = "plotinfo", root = path_to_forresdat_data)

con <- odbcConnectAccess2007(path_to_strata_db)
 strata_tables <- sqlTables(con) %>% filter(!str_detect(TABLE_NAME, "MSys"))
 management <- sqlFetch(con, "strata_remaining", stringsAsFactors = FALSE)
 dominant_tree <- sqlFetch(con, "dominant_tree", stringsAsFactors = FALSE) 
 location <- sqlFetch(con, "strata_location", stringsAsFactors = FALSE)
 pnv <- sqlFetch(con, "strata_soil", stringsAsFactors = FALSE)
 # plotinfo <- sqlFetch(con, "plotinfo", stringsAsFactors = FALSE) # nog niet geupdate
odbcClose(con)

```

```{r results= 'hide'}
names(analyseSet_all)

analyseSet_all_ <- analyseSet_all %>% 
  # select(1:5, 7:9, everything()) %>% 
  left_join(dominant_tree %>% 
              select(1:2, MaxBasalAreaSpeciesID, MaxBasalAreaSpeciesName)) %>% 
  left_join(pnv %>% select(plot_id, PNV)) %>% 
  left_join(management %>% select(plot_id, contains("unmanaged_since")))  # op plot - en reservaatsniveau
# er is ook nog "last_commercial_intervention": ook op reservaatsniveau

analyseSet_all <- analyseSet_all_
```

# Berekenen biomassa dood hout - obv PNV

Inladen conversiefactoren Luc DK, gebruikt bij NARA

Luc heeft een 'gemiddelde afbraakklasse' genomen en een 'gemiddelde boomsoortensamenstelling' voor dood hout, per PNV.
Dat resulteert in een vaste omrekenfactor: een heel ruwe berekening, maar wel gelijk voor VBI en BR. 
Het volume dood hout berekend voor elke PNV, is vermenigvuldigd met de waarde voor DxCC die rechts onderaan staat (afhankelijk van PNV type tussen 0,15 en 0,20).


```{r}
conversie_deadw_per_PNV <- read_excel(paste0(path_to_request, "conv_deadw_biomass.xlsx"))
names(conversie_deadw_per_PNV)
```


```{r results= 'hide'}
names(analyseSet_all)

analyseSet_all_ <- analyseSet_all %>% 
  left_join(conversie_deadw_per_PNV, by = c("PNV")) %>% 
  rename(conv_CC_deadw = conv_CC) %>% 
  mutate(Carbon_snags_t_ha = vol_dead_standing_m3_ha * conv_CC_deadw,  # ? of vol_bole_dead_m3_ha
         Carbon_logs_t_ha = vol_log_m3_ha * conv_CC_deadw,
         Carbon_dead_t_ha = Carbon_snags_t_ha + Carbon_logs_t_ha) 

names(analyseSet_all_)

analyseSet_all <- analyseSet_all_
```

OPGEPAST: twee plots zonder PNV-type, dus ook geen biomassa deadwood

```{r filter_with_pnv}
analyseSet_all_ <- analyseSet_all %>% 
  filter(!is.na(PNV))

analyseSet_all <- analyseSet_all_
```


# Resulterende dataframe

```{r }
analyseSet_finaal <- analyseSet_all %>% 
  select(plot_id, period, year, 
         PNV,
         Carbon_alive_t_ha, 
         Carbon_snags_t_ha, Carbon_logs_t_ha,
         Carbon_dead_t_ha,
         basal_area_alive_m2_ha,
         contains("MaxBasalArea"),
         contains("unmanaged_since")
         )

names(analyseSet_finaal)
```

# Wijde tabel

```{r }
analyseSet_finaal_wide <- analyseSet_finaal %>% 
  select(-Carbon_snags_t_ha, - Carbon_logs_t_ha) %>% 
  pivot_wider(
    names_from = period,
    names_sep = "_",
    values_from = c(year, Carbon_alive_t_ha, Carbon_dead_t_ha, 
                    basal_area_alive_m2_ha, 
                    MaxBasalAreaSpeciesID, MaxBasalAreaSpeciesName)
  )

analyseSet_finaal_wide_ <- analyseSet_finaal_wide %>% 
  mutate(time_interval = year_2 - year_1,
         increase_C_alive = `Carbon_alive_t_ha_2` - `Carbon_alive_t_ha_1`,
         increase_C_alive_per_yr = round(increase_C_alive/time_interval, 4),
         increase_C_dead = `Carbon_dead_t_ha_2` - `Carbon_dead_t_ha_1`,
         increase_C_dead_per_yr = round(increase_C_dead/time_interval, 4),        
         )

# summary(analyseSet_finaal_wide_)

analyseSet_finaal_wide <- analyseSet_finaal_wide_
names(analyseSet_finaal_wide)

```

```{r check, results = 'hide'}
analyseSet_finaal_wide %>% filter(is.na(Carbon_dead_t_ha_1)) %>% nrow()  # 0
# Kerss nu aangevuld obv data monitorinngrapport 2000
analyseSet_finaal_wide %>% filter(is.na(Carbon_dead_t_ha_2)) %>% nrow()  # 0
analyseSet_finaal_wide %>% filter(is.na(PNV)) %>% nrow()  # 0
# eerst 2 plots 729 en 730 zonder C_dead => weggefilterd hierboven

```

CONTROLE

```{r vgl_oude_data, eval = FALSE}
oude_data <- read_csv2(paste0(path_to_request, "carbon_plot_level.csv"))

oude_data_wide <- read_csv2(paste0(path_to_request, "carbon_plot_level_wide.csv"))

# vgl oude data (x) = all


vgl <- oude_data %>% 
  left_join(analyseSet_finaal, by = c("plot_id", "period", "year")) %>% 
  mutate(factor_abovegr_belowgr = Carbon_alive_t_ha.x/Carbon_alive_t_ha.y)  # all/enkel bovengr
range(vgl$factor_abovegr_belowgr, na.rm = TRUE)
# [1] 1.16 1.24 - OK
# dwz dat delen door +/- 1.2 je enkel het bovengrondse geeft

```




# Export

```{r export_to_csv}
write_excel_csv2(analyseSet_finaal,paste0(path_to_request, "carbon_plot_level.csv"))
write_excel_csv2(analyseSet_finaal_wide,paste0(path_to_request, "carbon_plot_level_wide.csv"))

```

```{r export_to_csv_gdrive}
write_excel_csv2(analyseSet_finaal,paste0(path_to_gdrive, "carbon_plot_level.csv"))
write_excel_csv2(analyseSet_finaal_wide,paste0(path_to_gdrive, "carbon_plot_level_wide.csv"))

```


```{r export_to_gdrive_article, eval = FALSE}
# oppassen om niet te overschrijven
write_excel_csv2(analyseSet_finaal,paste0(path_to_article, "carbon_plot_level_enkel_aboveground.csv"))
write_excel_csv2(analyseSet_finaal_wide,paste0(path_to_article, "carbon_plot_level_wide_enkel_aboveground.csv"))

```
