---
title: "Gemiddeld volume (totaal, levend, dood) per PNV - bosreservaten"
author: "Anja Leyman"
date: "`r Sys.Date()`"
output: 
  html_document:
    keep_md: FALSE
    number_sections: yes
    fig_caption: yes
    code_folding: hide
    toc: TRUE
    toc_float:
      collapsed: FALSE
      smooth_scroll: FALSE
---

# Setup

```{r Rm, eval = FALSE}
rm(list=ls())
```

```{r Setup, include = FALSE}
knitr::opts_chunk$set(
  echo = TRUE,
  eval = TRUE,
  message = FALSE,
  warning = FALSE, 
  fig.width = 9,
  fig.align = TRUE)

library(here)

# libraries & invoergegevens
source(here::here("scripts/Setup.R"))

```


# Vraagstelling

Kadert in de opmaak van een artikel in themanummer Frontiers Forests Global Change.

Naast biomassa in levende en dode bomen, en NGV per soort,  
ook het volume (totaal, levend, dood) per PNV:   
- volume incl kroon
- dood: liggend en staand samen

Folder op gdrive:     
- [artikel](https://drive.google.com/drive/folders/1GY3uYeL5JjG14h_BAkzsQwse31el-yhC)   
- [artikel - data](https://drive.google.com/drive/folders/1J9ZOC5K6WqjxuV298dd-iNfcKzLvAWjp?usp=share_link)   

```{r Path}
# deze worden ook in "Setup.R" gedefinieerd (aanroepen van "Paths.R")
# hier ev. extra "paths" toevoegen indien nodig 

path_to_request <- paste0(path_to_datarequests, "INBO_biomassa_vglBR_VBI/")
path_to_gdrive <- paste0(path_to_datarequests_gdrive, "INBO_biomassa_vglBR_VBI/")

# rechtstreeks naar data-folder van artikel
path_to_article <- "G:/.shortcut-targets-by-id/1GY3uYeL5JjG14h_BAkzsQwse31el-yhC/artikel_FrontiersForestsGlobalChange/data/"
# !! oppassen van nisk te overschrijven
```

```{r load_info_lkp}
plotinfo <- read_vc(file = "plotinfo", root = path_to_forresdat_data)

con <- odbcConnectAccess2007(path_to_strata_db)
 strata_tables <- sqlTables(con) %>% filter(!str_detect(TABLE_NAME, "MSys"))
 pnv <- sqlFetch(con, "strata_soil", stringsAsFactors = FALSE)
odbcClose(con)

qPNV <- read_xlsx(paste0(path_to_strata, "legende_PNV.xlsx")) %>% 
  select(PNVcde = Code, PNVtxt = "Nederlandse naam") %>% 
  mutate(PNVcde = as.integer(PNVcde))

qSpecies <- read_vc(file = "qSpecies", root = path_to_forresdat_data)
```



# Inladen analysesets NARA

Plots die ook bij NARA gebruikt werden => analysesets van NARA-analyse inladen.

```{r plots, results= 'hide'}
path_to_NARA_request <- paste0(path_to_datarequests_gdrive, "INBO_NARA_biomassa/")

analyseSet <- read.csv2(paste0(path_to_NARA_request, "analyseSet_living_C.csv"))
n_distinct(analyseSet$plot_id) == nrow(analyseSet)/2

plots <- unique(analyseSet$plot_id)
```


```{r load_dendro_by_plot}
# data_dendro <- load_data_dendrometry(path_to_fieldmap, plottype = "Circular plot", extra_variables = TRUE)

# beter uit folder "C:\03_BR\1_Dataverwerking\Output\plot-level-data" halen
dendro_by_plot <- read_csv2(paste0(path_to_plotlevel_csv, "dendro_by_plot.csv")) %>% 
  filter(plot_id %in% plots & period %in% c(1,2)) %>% select(-1)
unique(dendro_by_plot$forest_reserve)

names(dendro_by_plot)

# !! bevat nu wel al deadw kerss 1ste decade (53 plots)
t <- dendro_by_plot %>% filter(is.na(vol_log_m3_ha)) 
table(t$plot_id) #nrow()

dendro_by_plot %>% filter(between (plot_id, 2000, 2070) & period == 1) %>% head()
```

```{r analysesets}
names(dendro_by_plot)
analyseSet <- dendro_by_plot %>% 
  select(1:3, vol_alive_m3_ha, vol_deadw_m3_ha, 17:19)
# vol_dead_standing_m3_ha, vol_log_m3_ha: niet verder meenemen, direct totaal volume dood hout

```



# Statistics per PNV

```{r add_pnv}
names(analyseSet)

analyseSet_ <- analyseSet %>% 
  mutate(vol_total__m3_ha = vol_alive_m3_ha + vol_deadw_m3_ha) %>% 
  left_join(pnv %>% select(plot_id, PNV)) 
# %>% left_join(qPNV, by = c("PNV" = "PNVcde"))

names(analyseSet_)
analyseSet <- analyseSet_

```

## Volume (totaal, levend, dood) per PNV

PNV als stratum => binnen elke PNV gaan zien wat volume is

```{r statistics_per_PNV, results = 'hide'}
variables_for_statistics <- c("vol_total__m3_ha", "vol_alive_m3_ha", "vol_deadw_m3_ha")

Resultaat <- create_statistics(
  dataset = analyseSet %>% dplyr::filter(!is.na(PNV)),
  level = c("period", "PNV"),
  # level = c("period"),
  variables = variables_for_statistics,
  include_year_range = FALSE,
  na_rm = FALSE,
 
    interval_information = suppressMessages(read_csv2(system.file("extdata/class_data.csv",
    package = "forrescalc")))
) %>% 
  select(-logaritmic)

Resultaat
Resultaat[5:8] <- round(Resultaat[5:8],2)

vars <- c("period")
Result_V_per_PNV <- Resultaat %>%
  mutate_at(vars, factor) %>% 
  left_join(qPNV, by = c("PNV" = "PNVcde"))

unique(Result_V_per_PNV$variable)
# [1] "basal_area_alive_m2_ha" "number_of_trees_ha"     "vol_alive_m3_ha"       
# [4] "vol_deadw_m3_ha" 

```


# Export

Volgende keer 

```{r export_to_xlsx}
# xls met tabbladen - totalen
write.xlsx(Result_V_per_PNV
           ,paste0(path_to_request, "volume_per_pnv.xlsx")
           )

```

```{r export_to_gdrive}
# xls met tabbladen - totalen
write.xlsx(Result_V_per_PNV
           ,paste0(path_to_gdrive, "volume_per_pnv.xlsx"))

```

```{r export_to_gdrive_article, eval = FALSE}
# oppassen om niet te overschrijven

# xls met tabbladen - totalen
write.xlsx(Result_V_per_PNV
           ,paste0(path_to_article, "BR_volume_per_pnv.xlsx"))

```
