---
title: "Aanmaak DH-curves mbv FM-IA"
author: "Anja Leyman"
date: "7/9/2026"
output: 
  html_document:
    keep_md: FALSE
    number_sections: yes
    fig_caption: yes
    code_folding: hide
    toc: TRUE
    toc_float:
      collapsed: FALSE
      smooth_scroll: FALSE
---

```{r Rm, eval = FALSE}
rm(list=ls())
```

```{r Setup, include = FALSE}
knitr::opts_chunk$set(
  echo = TRUE,
  eval = TRUE,
  message = FALSE,
  warning = FALSE, 
  fig.width = 9,
  fig.align = TRUE)

library(here)
library(writexl)
library(DBI)
library(odbc)
library(RSQLite)

# libraries & invoergegevens
source(here::here("scripts/Setup.R"))

```


```{r Setup2, results = 'hide'}
forestreserve_short <- "Level1"
source(here::here(paste0("Scripts/Per_gebied/", forestreserve_short, "/setup_paths_gebied.R")))
source(here::here(paste0("Scripts/Per_gebied/", forestreserve_short, "/functies.R")))


# plot_type <- "CA"
plot_type <- "CP"
plot_type <- "Circular plot"

# virt_plot <- 899
```


# Vraagstelling

Momenteel gebeurt de meeste dataverwerking in R, maar de aanmaak van DH-curves gebeurt nog steeds in FM-IA.
We maken voor Level 1 géén virtuele plot aan, er worden curves per plot en jaar aangemaakt.


# Data inladen

In dit script wordt data van het **bosreservaat `r forestreserve`** ingeladen, met als **plottype `r plot_type`**.

<!-- In het geval van `r forestreserve` dient ook rekening gehouden te worden met een aantal **verstoorde plots**. -->
<!-- Deze worden niet meegenomen in de verdere dataverwerking.   -->


```{r overview_data}
con <- odbcConnectAccess2007(path_to_fieldmap_db)
      dbtablesRaw_1eSET <- sqlTables(con) %>% 
                filter(str_detect(TABLE_NAME, "MSys", negate = TRUE ))
                # wegfilteren van records waar TABLE_NAME "MSys" bevat
odbcClose(con)
```

```{r load_lookuplists}
con <- odbcConnectAccess2007(path_to_fieldmap_db)

qspecies <- sqlFetch(con, "qTreeSpecies")
# qalivedead <- sqlFetch(con, "qAliveDead")
qalivedead <- sqlFetch(con, "qStatusTree")
qindshootcop <- sqlFetch(con, "qCoppice_Individual")
qintactsnag <- sqlFetch(con, "qIntactTree")

odbcClose(con)

```

```{r load_data}
conn <- odbcConnectAccess2007(path_to_fieldmap_db)

trees2025 <- load_data_dendrometry_L1(con = conn, jaar = 2025)
trees2009 <- load_data_dendrometry_L1(con = conn, jaar = 2009) |> 
  mutate(decaystage = NA)
trees <- rbind(trees2025, trees2009)

shoots2025 <- load_data_shoots_L1(con = conn, jaar = 2025)
shoots2009 <- load_data_shoots_L1(con = conn, jaar = 2009)
shoots <- rbind(shoots2025, shoots2009) 

odbcClose(conn)

stems <- compose_stem_data(trees, shoots) |> 
  mutate(fperiod = as.factor(period))
```

```{r select_height_data}
# names(stems)
table(stems$alive_dead)
stems_height <- stems %>% 
  filter(alive_dead == 1 & (intact_snag == 10 | is.na(intact_snag))
         # & ind_sht_cop != 11
         & !is.na(height_m)  # levend en intact, geen opgr spil
  ) %>% 
  left_join(qspecies, by = c("species"= "ID")) %>% 
  rename(name_nl = Value1) %>% 
  left_join(qindshootcop, by = c("ind_sht_cop"= "ID")) %>% 
  rename(ind_sht_cop_txt = Value1)

table(stems_height$ind_sht_cop_txt)

# geen haklhout met hoogte
```

# Hakhout meenemen?

```{r tables, include=FALSE}
table(stems_height$period)
table(stems_height$ind_sht_cop)
table(stems_height$name_nl)

table(stems_height$ind_sht_cop, stems_height$name_nl)

```

```{r HH_overzicht}
overview_HH_height <- stems_height %>% 
  group_by(ind_sht_cop, species, name_nl) %>% 
  summarize(aantal = n()) %>% 
  ungroup %>% 
  pivot_wider(names_from = ind_sht_cop, values_from = aantal) %>% 
  rename(individual = "10", coppice = "20") %>% 
  mutate(perc_hakhout = round(100*coppice/(individual + coppice), ))

overview_HH_height %>% arrange(desc(perc_hakhout)) %>% DT :: datatable(options = list(dom = 'rt'), rownames = FALSE, filter = "top") 

write.csv2(overview_HH_height, paste0(path_to_datarequest, "/overview_HH_height.csv"))
```

**Besluit**: voor de meeste soorten meerwaarde om hoogtes van hakhout te betrekken bij opmaak curves!
(voor gemak dan direct voor alle soorten)


# Periode 1 en periode 2 afzonderlijke curves

Immers niet zoals bij de bosreservaten ongelijkjarige bestanden, heeft geen zin vna samen te gooien.
Wel cfr VBI: curves van periode 2 laten afhangen van periode 1, zodat er geen dalende curve is.

## Tabel

```{r }
n1_h <- stems %>% filter(period == 1 & alive_dead == 1 & !is.na(height_m)) %>% nrow()
n2_h <- stems %>% filter(period == 2 & alive_dead == 1 & !is.na(height_m)) %>% nrow()

n1 <- stems %>% filter(period == 1) %>% nrow()
n2 <- stems %>% filter(period == 2) %>% nrow()

periode <- c("periode 1", "periode 2")
n_bomen <- c(n1, n2)
n_hoogtes <- c(n1_h, n2_h)
dt <- data.frame(periode, n_bomen, n_hoogtes)
dt %>% DT :: datatable(options = list(dom = 'rt'), rownames = FALSE) 
  
```


## Grafiek

```{r vgl_all_1_vs_2_curve}
ggplot(stems_height, aes(dbh_mm, height_m)) + geom_point(aes(color = fperiod)) + geom_smooth(aes(color = fperiod)) 

ggplot(stems_height, aes(dbh_mm, height_m)) + geom_point() + geom_smooth() + facet_wrap(~fperiod)

ggplot(stems_height, aes(dbh_mm, height_m)) + geom_point(aes(color = fperiod)) + geom_smooth()
                                                  
```

# Zie InvAnalist

In een en hetzelfde project twee keer hoogtecurves maken en wegschrijven naar CalcHeight_m.
Dan zit alles mooi in één databank.

De curves zelf wel wegschrijven naar twee aparte excel-files.

## Erraneous records

### Inladen en omvormen

Eerst kolomnamen "plot" en "diff" toevoegen in `erraneous_records_2025.xlsx`

Vervolgens worden de erraneous records ingeladen en omgevormd naar IDPlots, ID, diff
en gekoppeld met soort, dbh, hoogte en ev. remark. 

**OPGEPAST**: de erraneous records worden bepaald obv afwijking tov algemene curve, 
niet tov de soort-specifieke curve

```{r kies_2025_2009}
jaar <- 2025
jaar <- 2009
```

```{r }
erraneous <- read_xlsx(paste0(path_to_datarequest, "erraneous_records_", jaar, ".xlsx"),
                       sheet = "Blad1")

erraneous_ <- erraneous %>% 
  mutate(plot_id = str_match(plot, "Plot\\s*(.*?)\\s*/")[,2]
         # na plot_ en voor /
         # ,ID = str_match(Plot, "Tree\\s*(.*?)")
         , tree_measure_id = sub(".*Tree ", "", plot)  # alles na "Tree" 
               # (want alles tem tree vervangen door "" (niks))
         , diff_m = ifelse(str_detect(diff, "-"),
                         str_sub(diff, 6, 11),
                         str_sub(diff, 6, 10)
                         )
         , diff_m = str_replace(diff_m, ",", ".")
         , diff_m = as.numeric(diff_m)
         # volgende code werkt ook voor IDPlots - eenvoudiger te snappen
         # , test_plotid = sub("/.*", "", Plot)   # alles voor "/"
         # , test_plotid = sub(".*Plot ", "", test_plotid) # alles na "Plot "
         , plot_id = as.integer(plot_id)
         , tree_measure_id = as.integer(tree_measure_id)
  )

# x <- "hello xxx other stuff"         # Example character string
# x                                    # Print example string
# # "hello xxx other stuff"
# sub(" xxx.*", "", x)
# sub(" *.xxx", "", x)
# sub(".*xxx ", "", x)

erraneous_ <- erraneous_ %>% 
  select(plot_id, tree_measure_id, diff_m)
```

```{r}
# names(stems_height)
erraneous_ <- erraneous_ %>% 
  left_join(stems_height |> filter(year == jaar))

range(abs(erraneous_$diff_m))
table(erraneous_$species)
table(erraneous_$name_nl)
```

Erraneous records worden bepaald op basis van de afwijkingen tov de algemene curve.
Dat wil echter niet zeggen dat dat echt afwijkende metingen zijn!
(zie 0_0_residuals.emf)
Daarvoor moeten we kijken naar de emf-files per soort.

Hiervoor voegen we (eenmalig) de soort, dbh en hoogte toe aan de erraneous_records 
in een nieuw tabblad "detail".

```{r eval=FALSE}
# write.xlsx(x = erraneous_, file = paste0(path_to_datarequest, "erraneous_records_2025.xlsx")
#            , sheetName = "detail"
#            , append = TRUE)

write.xlsx(x = erraneous_, file = paste0(path_to_datarequest, "erraneous_records_", jaar, ".xlsx")
           , sheetName = "detail"
           , append = TRUE)
```

2009: curves en uitschieters bekeken, allemaal OK => opgelsagen als HeightParams_2009.xml

Dit als input-file voor aanmaak curves 2025

2025: hoogte van één berk in plot 147067 (treeID 17) verwijderd wegens te grote invloed op de curve 

In de twee trees layers (tres2009 en trees2025) is CalcHeight_m nu correct berekend
en kan gebruikt worden voor verdere berekeningen.


# Aanpassen parameterfile

De excel-file "HeightParams_Terrijst_CP.xlsx" aanpassen


## Verklaring toevoegen

Volgende opties zijn mogelijk:

```{r}
# Maak een dataframe met de gegeven gegevens
verklaring <- data.frame(
  Source = c("global", "adjusted_all_species", "all_species"),
  Brondata = c("1eSET+3eSET", "1eSET+3eSET", "1eSET+3eSET"),
  Verklaring = c("eigen curve: voldoende bomen voor de soort beschikbaar", 
                 "globale hoogtecurve van geclusterde soorten, intercept aangepast aan soort", 
                 "globale hoogtecurve van geclusterde soorten")
)

# Toon de dataframe
verklaring %>% DT :: datatable(options = list(dom = 'tip'),rownames = FALSE)
```

- bij de globale soortmodellen als verklaring "eigen curve: 
voldoende bomen voor de soort beschikbaar" toevoegen     
 
- bij de plotmodellen van soorten met 0 metingen, als verklaring "globale hoogtecurve 
van geclusterde soorten" toevoegen     

- bij de plotmodellen van soorten met < 5 metingen, als verklaring "globale hoogtecurve
van geclusterde soorten, intercept aangepast aan soort" toevoegen   

- idem dito voor de soorten met meer dan 4 metingen, waar toch geen eigen curve voor 
opgesteld kon worden (hier zijn dat soorten 69 en 17)



## Verwijderen plotmodellen

De plotmodellen (plotID = `r virt_plot`) van soorten waar ook een globaal model (plotID = <ALL>) 
van is, verwijderen, zodat soorten niet dubbel voorkomen in de lijst.


## Toevoegen plotmodellen van geclusterde soorten   

Dit is ahw het ontkoppelen van de geclusterde soorten.
Hier niet nodig.
