---
title: "Dataverwerking - dendro"
subtitle: "Level 1 - cirkelplots"
author: "Anja Leyman"
date: "8/9/2026"
output: 
  html_document:
    keep_md: FALSE
    number_sections: yes
    fig_caption: yes
    code_folding: hide
    toc: TRUE
    toc_float:
      collapsed: TRUE
      smooth_scroll: TRUE
---

```{r Rm, eval = FALSE}
rm(list=ls())
```

```{r Setup, include = FALSE}
knitr::opts_chunk$set(
  echo = TRUE,
  eval = TRUE,
  message = FALSE,
  warning = FALSE, 
  fig.width = 7,
  fig.height = 3,
  fig.align = TRUE)

library(here)
library(writexl)
library(scales)


# libraries & invoergegevens
source(here::here("scripts/Setup.R"))

```

```{r Setup2, include = FALSE}
forest_reserve_short <- "Level1"
source(here::here("scripts/Per_gebied/", forest_reserve_short, "/setup_paths_gebied.R"))
source(here::here(paste0("Scripts/Per_gebied/", forestreserve_short, "/functies.R")))
```


# Vraagstelling

**Bosreservaat `r forestreserve`**

<br>

```{r results='hold', eval=TRUE}
path_to_fieldmap_db
path_to_forresdat_data
path_to_analysis_set_db
path_to_plotlevel_csv
path_to_treelevel_csv
path_to_output_gdrive
path_to_meetgegevens

```


# Load lookuplijsten

```{r load_lkp}
con <- odbcConnectAccess2007(path_to_fieldmap_db)

qSpecies <- sqlFetch(con, "qTreeSpecies")
# qalivedead <- sqlFetch(con, "qAliveDead")
qAliveDead <- sqlFetch(con, "qStatusTree")
qIndShootCop <- sqlFetch(con, "qCoppice_Individual")
qIntactSnag <- sqlFetch(con, "qIntactTree")
qDecaystage <- sqlFetch(con, "qDecayStage")

odbcClose(con)

qSpecies <- qSpecies %>% 
  select(ID, name_nl = Value1, name_sc = Value2)
qDecaystage <- qDecaystage %>% 
  select(ID, decaystage_txt = Value1)
```

# Load plotinfo

Plotinfo samenstellen, zijnde plottype, naam forest_reserve en info over survey en 
data al dan niet processed.

Level1: geen plotdetails ingevuld =>  op andere manier saenstellen

```{r plotinfo_vb}
path_to_fieldmap_db_ALL <- "C:/03_BR_db_monitoring/MDB_BR_22_inbo2026_20260313/FieldMapData_MDB_BR_22_inbo2026.accdb"

plotinfo_vb <- load_plotinfo(database = path_to_fieldmap_db_ALL, processed = FALSE) %>% 
  filter(forest_reserve == "Bos Terrijst")
names(plotinfo_vb)
```

# Load dendro data

Aangepaste functies, want structuur is anders dan forrescalc verwacht.

```{r load_data, results='hide'}
# path_to_fieldmap_db <- "C:/03_BR_gebieden/09_Level1/FMprojecten_2025/LEVEL1_inbo2025_DHcurves/FieldMapData_LEVEL1_inbo2025.accdb"

conn <- odbcConnectAccess2007(path_to_fieldmap_db)

trees2025 <- load_data_dendrometry_L1(con = conn, jaar = 2025)
trees2009 <- load_data_dendrometry_L1(con = conn, jaar = 2009) |> 
  mutate(decaystage = NA)
data_dendro <- rbind(trees2025, trees2009) |> 
  mutate(forest_reserve = "Level1"
         , plottype = "CP")

shoots2025 <- load_data_shoots_L1(con = conn, jaar = 2025)
shoots2009 <- load_data_shoots_L1(con = conn, jaar = 2009)
data_shoots <- rbind(shoots2025, shoots2009)|> 
  mutate(forest_reserve = "Level1")

deadw2025 <- load_data_deadwood_L1(con = conn, jaar = 2025)
deadw2009 <- load_data_deadwood_L1(con = conn, jaar = 2009) 
data_deadwood <- rbind(deadw2025, deadw2009) |> 
  mutate(forest_reserve = "Level1"
         , plottype = "CP")

odbcClose(conn)

```

? verderop data_dendro_calc ontbrekende dbh terwijl er wel een dbh in FM staat
Wegens missing ind_sht_cop

```{r}
data_dendro |> filter(plot_id == 713 & tree_measure_id == 27 & period == 2)
data_dendro |> filter(plot_id == 311 & tree_measure_id == 32 & period == 2)

data_dendro <- data_dendro |> 
  mutate(ind_sht_cop = ifelse(is.na(ind_sht_cop), 10, ind_sht_cop))

```



```{r}
data_shoots |> filter(is.na(dbh_mm)) |> nrow() 
t <- data_shoots |> filter(is.na(dbh_mm)) 
# volgens mij wegens slechte link of per ongeluk aangemaakt => verwijderen
# periode 2 gecheck en OK om te verwijderen
# periode 1 wellicht ook

data_shoots <- data_shoots |> 
  filter(!is.na(dbh_mm))

data_dendro |> filter(is.na(dbh_mm))

data_dendro <- data_dendro |> 
  filter(!is.na(dbh_mm))

```


```{r}
data_stems <- compose_stem_data_L1(data_dendro, data_shoots) |> 
  mutate(fperiod = as.factor(period))

data_stems |> filter(is.na(calc_height_fm)) |> nrow()  # 1 , wegens missing dbh
data_stems |> filter(is.na(calc_height_fm)) |> select(plot_id, period, tree_measure_id, dbh_mm, height_m, calc_height_fm)

data_stems |> filter(is.na(dbh_mm)) |> nrow() 

```


# Volume liggend dood hout (FAS)

FAS = Full Area Sampling

In DC bijsnijden.

Is dat gebeurd? 

Blijkbaar wel voor periode 1, en nu ook voor periode 2, zie hierna.

calc_length = lengte uit FM
total_length = obv layer "diameters"

```{r}
# snelle check of dit in orde is 

check_length_DW <- data_deadwood %>% 
  mutate(diff_length = total_length_m - calc_length_m) %>% 
  group_by(plottype, period, diff_length) %>% 
  summarize(n = n()
            , min_idplot = min(plot_id)
            , max_idplot = max(plot_id)) %>% 
  ungroup()

data_deadwood %>% filter(is.na(calc_volume_m3)) %>% nrow() == 0
```
# Calculate dendro data

## Height_model

Hoogtemodel nodig, met volgende variabelen

```{r height_model_vb}
load("height_model.RData")

height_model_vb <- height_model
rm(height_model)

names(height_model_vb)
# !! niet op plotniveau 
```


```{r}
height_model2009orig <- read_xlsx(paste0(path_to_datarequest, "HeightParams_Level1_2009.xlsx"))
names(height_model2009orig)
colnames(height_model2009orig) <- c("plot_id", "species", "model"
                                    , "source", "P1", "P2", "R", "Syx", "n")
height_model2009 <- height_model2009orig |> 
  filter(plot_id != "<ALL>" & species != "<ALL>") |> 
  mutate(plot_id = as.integer(plot_id)
         , species = as.integer(species)
         , period = 1) |> 
  select(-R, -Syx, -n)

  
height_model2025orig <- read_xlsx(paste0(path_to_datarequest, "HeightParams_Level1_2025.xlsx"))
colnames(height_model2025orig) <- c("plot_id", "species", "model"
                                    , "source", "P1", "P2", "R", "Syx", "n")
height_model2025 <- height_model2025orig |> 
  filter(plot_id != "<ALL>" & species != "<ALL>") |> 
  mutate(plot_id = as.integer(plot_id)
         , species = as.integer(species)
         , period = 2) |> 
  select(-R, -Syx, -n)

  
height_model <- rbind(height_model2009, height_model2025) |> 
  mutate(forest_reserve = "Level1") 

```

## Extra variabelen

Alive_dead code aanpassen

crown_volume_reduction en branch_length_reduction

```{r extra_vars}
# alive dead nieuwe code
data_dendro_ <- data_dendro |> 
  rename(alive_dead_old = alive_dead) |> 
  mutate(alive_dead = ifelse(alive_dead_old == 1, 11
                             , ifelse(alive_dead_old == 2, 12, 9999))) |> 
  select(-alive_dead_old)
  
table(data_dendro_$alive_dead)
table(data_dendro$alive_dead)

data_dendro <- data_dendro_

# 
data_stems_ <- data_stems |> 
  rename(alive_dead_old = alive_dead) |> 
  mutate(alive_dead = ifelse(alive_dead_old == 1, 11
                             , ifelse(alive_dead_old == 2, 12, 9999))) |> 
  select(-alive_dead_old) |> 
  mutate(crown_volume_reduction = NA, branch_length_reduction = NA)
  
table(data_stems_$alive_dead)
table(data_stems$alive_dead)

data_stems <- data_stems_
```

## Tarieven

Level1 gebruikt soortenlijst van VBI


```{r load_tarieven}
# cfr forrescalc
tariffs1 <- read_csv2(
          system.file("extdata/tariffs1entry.csv", package = "forrescalc")
        ) |> 
  select(-source)

tariffs1crown <- read_csv2(
          system.file("extdata/tariffs1entry_crown.csv", package = "forrescalc")
        ) |> 
  select(-source)

tariffs2 <- read_csv2(
          system.file("extdata/tariffs2entries.csv", package = "forrescalc")
        ) |> 
  select(-source)

conv_perim <- read_csv2(
          system.file("extdata/convert_perimeter.csv", package = "forrescalc")
        )

# andere soortenlijst

con <- odbcConnectAccess2007(dbExterneData)

tariefgroep_bms <- sqlFetch(con, "tblTariefgroepBoomsoort_Level1")
tarieven_1ingang <- sqlFetch(con, "tblTarieven_1ing")
tarieven_1ingang_kroon <- sqlFetch(con, "tblTarieven_1ingKroon")
tarieven_2ingang <- sqlFetch(con, "tblTarieven_2ing")
coef_omzet_omtrek <- sqlFetch(con, "tblCoefOmzetOmtrek_Level1")

odbcClose(con)

tarieven_1ingang <- tariefgroep_bms |> 
  left_join(tarieven_1ingang, by = c("TariefID" = "groepID")) |> 
  select(-Value2, -Active, -Tarief)
tarieven_1ingang_kroon <- tariefgroep_bms |> 
  left_join(tarieven_1ingang_kroon, by = c("TariefID" = "groepID")) |> 
  select(-Value2, -Active, -Tarief)
tarieven_2ingang <- tariefgroep_bms |> 
  left_join(tarieven_2ingang, by = c("TariefID" = "groepID")) |> 
  select(-Value2, -Active, -Tarief)

names(tarieven_1ingang); names(tariffs1)
colnames(tarieven_1ingang) <- colnames(tariffs1)

names(tarieven_1ingang_kroon); names(tariffs1crown)
colnames(tarieven_1ingang_kroon) <- colnames(tariffs1crown)

names(tarieven_2ingang); names(tariffs2)
colnames(tarieven_2ingang) <- colnames(tariffs2)

names(coef_omzet_omtrek); names(conv_perim)
coef_omzet_omtrek <- coef_omzet_omtrek |> 
  select(-NameNl)
colnames(coef_omzet_omtrek) <- colnames(conv_perim)
```

Opgepast: 8 records intact_snag = 20 (snags) maar geen hoogte ingevuld => behandelen als intacte bomen

```{r}
data_stems |> filter(is.na(height_m) & intact_snag == 20) |> nrow()

data_stems <- data_stems |> 
  mutate(intact_snag = ifelse(is.na(height_m), 10, intact_snag))
```

```{r eval = FALSE}
# functie calc_stem_volume uitproberen
data_stems_test <- calc_stem_volume(data_stems |> rename(calc_height_m = calc_height_fm))
data_stems_test |> filter(is.na(vol_bole_m3)) |> nrow() == 0

```
## Berekeningen tree niveau

```{r calc_stems_tree}
data_stems_calc <- calc_variables_stem_level_L1(data_stems, height_model)
data_stems_calc |> filter(is.na(vol_bole_m3)) |> nrow() == 0

data_dendro_calc <- calc_variables_tree_level_L1(data_dendro, data_stems_calc)
summary(data_dendro_calc)

data_dendro_calc |> filter(is.na(vol_bole_alive_m3_ha)) |> nrow()

```
```{r save_treeniveau, eval = FALSE}
write.csv2(data_dendro_calc, paste0(path_to_plotdata_pc, "data_dendro_calc.csv"))
```


## Berekeningen plot niveau

```{r plotinfo}
names(plotinfo_vb)

plotinfo <- data_dendro |> 
  group_by(forest_reserve, plot_id, period
           , year_dendro = year
           , r_A4) |> 
  summarize(n = n()) |> 
  ungroup() |> 
  mutate(plottype = "CP"
         , r_A3 = 18
         , dbh_min_a3_alive = 70
         , dbh_min_a3_dead = 70
         , dbh_min_a4_alive = 70
         , dbh_min_a4_dead = 70
         , length_transect_lis = 45
         , survey_trees = TRUE
         , data_processed = TRUE
         , survey_deadw = TRUE
         , survey_lis = ifelse(period == 2, TRUE, FALSE)
         , survey_number = period
         )
```



```{r calc_plotniveau}
# dendro <- calculate_dendrometry(data_dendro, data_deadwood, data_shoots, height_model, plotinfo)
# waar survey_trees = TRUE, wordt een '0' toegekend, als er geen andere metingen zijn
# DUS: als ik wegfilter obv data_processed, worden data NIET ingeladen,
# MAAR omdat survey_trees = TRUE, wordt er in functie "calc_dendro_plot()" een '0' 
# toegekend aan die non-processed plots ( 400, ...°)
# DAAROM: hoger in chunck 'load_data' het argument processed = FALSE zetten
# zdd dat deze toch meegenomen worden, en géén "0" toegekend krijgen.
# OPGEPAST: er bij statistische verwerking wél voor zorgen dat deze plots niet meegenomen worden
# ev. mbv lijstje "plots_to_exclude" obv processed = TRUE


by_plot <- calc_dendro_plot(data_dendro_calc, data_deadwood, plotinfo)
by_plot_species <-
  calc_dendro_plot_species(data_dendro_calc, data_deadwood, plotinfo)
by_decay_plot <-
  calc_deadw_decay_plot(plotinfo, data_deadwood, data_dendro_calc)
by_decay_plot_species <-
  calc_deadw_decay_plot_species(plotinfo, data_deadwood, data_dendro_calc)
by_diam_plot <- calc_diam_plot(data_stems_calc, data_deadwood, plotinfo)
by_diam_plot_species <-
  calc_diam_plot_species(data_stems_calc, data_deadwood, plotinfo)

```


# Implementatie "vol_log_above30cm_m3_ha"

2025:
- Correctie `vol_log_m3_ha` logs in plotdata nalv LIS : < 30 cm = NA   
- Nieuw veld `vol_log_above30cm_m3_ha` 

- LIS wordt gebruikt bij diameters < 30 cm    
- Volopname (FAS) blijft in gebruik bij diameters >= 30 cm    

Forrescalc verwerkt momenteel (2/12/2025) enkel FAS.

```{r}
plotinfo %>% filter(survey_lis) %>% distinct(period, plottype)
# LIS enkel periode 2
```

```{r}
test_DW1 <- data_deadwood %>% 
  group_by(period, plottype) %>% 
  summarize(min_diam = min(max_diam_mm)) %>% 
  ungroup()

test_DW1
# OK: CP's & CA periode 3 pas vanaf 30 cm opgemeten
```

We zien dat er in periode 2 effectief pas opgemeten wordt vanaf 30 cm.

```{r eval = FALSE}
test_DW2 <- by_diam_plot %>% 
  group_by(period, plottype, dbh_class_5cm) %>% 
  summarize(n = n()
            , logs = sum(vol_log_m3_ha, na.rm = TRUE)) %>% 
  ungroup() %>% 
  filter(plottype == "CP" & period == 2)
view(test_DW2)
```

Forrescalc gaat er nog vanuit dat er opgemeten wordt vanaf 10 cm, waardoor de 
volumes (`vol_log_m3_ha`) per diameterklasse foutief op nul gezet worden.
Dat moet NA zijn.
Idem voor de diameterklasse 5-10 cm.

Van belang bij:

- dendro_by_diam_plot
- dendro_by_diam_plot_species

Maar ook bij de andere resultaten is het belangrijk om aan te geven dat `vol_log_m3_ha` 
én `vol_deadw_m3_ha` voor het liggende dood hout enkel de fractie > 30 cm omvat:

- dendro_by_plot
- dendro_by_species

Onderstaande tabellen bevatten enkel `vol_log_m3_ha` 
(naast vol_dead_standing; niet gesommeerd tot `vol_deadw_m3_ha`): 

- deadw_by_decay_plot     
- deadw_by_decay_plot_species     

Er moeten dus 8 dataframes aangepast worden voor CP's periode 3.      

Daarbij gaan we       

1) bij dataframes zonder info over diameterklasse: een extra veld aanmaken `vol_log_above30cm_m3_ha` en
`vol_log_m3_ha` op NA zetten indien LIS     
2) bij dataframes mét info over diameterklasse: `vol_log_m3_ha` op NA zetten in 
diameterklasse 5-10 cm én op NA bij alle diameterklasses < 30 cm indien LIS 
(NA's bij 5-10cm: opgenomen in [issue 172](https://github.com/inbo/forrescalc/issues/172))    
3) veld `vol_deadw_m3_ha` overal verwijderen, want is verwarrend (onduidelijk welk 
volume logs wordt gebruikt)     

> bijkomend (moet nog in forrescalc geïmplementeerd worden): records waar decaystage = NA én alle 
volumes = 0, wegfilteren
Nu (2/12/22025) opgenomen in correctie 1

Zie [issue 168](https://github.com/inbo/forrescalc/issues/168)
  
  <!-- if ("decaystage" %in% colnames(tabel)) { -->
  <!--   tabel <- tabel %>%  -->
  <!--     filter(!((is.na(decaystage) | decaystage == 16) & vol_dead_standing_m3_ha == 0 & -->
  <!--                vol_log_m3_ha == 0)) -->
  <!--   } -->

!! Komt enkel voor bij periode 3, reden is dat daar veel levende bomen zonder afbraakstadium 
staan (zou afbraak = 16 - NVT moeten zijn) 
=> zowel decay = NA (periode 3) als decay = 16 (periode 1 en 2) wegfilteren.      

Nu (2/12/22025) opgenomen in onderstaande functie `correctie_1`

```{r corr1}
# Correctie 1: 
# 1) dataframes zonder info over diameterklasse: een extra veld aanmaken `vol_log_above30cm_m3_ha` 
# en `vol_log_m3_ha` op NA zetten

corr_1 <- list(dendro_by_plot = by_plot
               , dendro_by_plot_species = by_plot_species
               , deadw_by_decay_plot = by_decay_plot
               , deadw_by_decay_plot_species = by_decay_plot_species)

# info <- plotinfo
# tab <- deadw_by_decay_plot_species

correctie_1 <- function(tab, info = plotinfo) {
  
  tabel <- tab
  
  if ("decaystage" %in% colnames(tabel)) {
    tabel <- tabel %>% 
      filter(!((is.na(decaystage) | decaystage == 16) & vol_dead_standing_m3_ha == 0 &
                 vol_log_m3_ha == 0))
    }
  
  tabel <- tabel %>% 
    left_join(info %>% select(plot_id, period, survey_lis)
              , by = c("plot_id", "period")) %>% 
    mutate(vol_log_above30cm_m3_ha = ifelse(survey_lis, vol_log_m3_ha, NA)
           , vol_log_m3_ha = ifelse(survey_lis, NA, vol_log_m3_ha)
           ) %>% 
    select(-survey_lis)
  
  if ("vol_deadw_m3_ha" %in% colnames(tabel)) {
    tabel <- tabel %>% 
      select(-vol_deadw_m3_ha)
  }
  
    tabel <- tabel %>%
    relocate(vol_log_above30cm_m3_ha, .after = vol_log_m3_ha)

  tabel
  }

# test voor één tabel
# test <- correctie_1(dendro_by_plot, plotinfo)
# test <- correctie_1(tab = deadw_by_decay_plot_species, info = plotinfo)


# voor alle tabellen mbv "map"
# tbls <- map(tbl_namen, ~ inlezen_functie(.x))
tbls <- map(corr_1, \(x) correctie_1(x, plotinfo))

for (tablename in names(tbls)) {
     assign(tablename, tbls[[tablename]])
}
```


```{r corr2}
# Corr 2
# 2) dataframes mét info over diameterklasse: `vol_log_m3_ha` op NA zetten in de
# diameterklasses < 30 cm vindien LIS_survet én overal voor diameterklasse < 10 cm

corr_2 <- list(dendro_by_diam_plot = by_diam_plot
            , dendro_by_diam_plot_species = by_diam_plot_species)

unique(by_diam_plot$dbh_class_5cm)
diam_klasses_under_30cm <- c("5 - 10 cm", "10 - 15 cm", "15 - 20 cm", "20 - 25 cm", "25 - 30 cm")
diam_klasses_under_10cm <- c("5 - 10 cm")

# dendro_by_diam_plot_ <- dendro_by_diam_plot %>% 
#   mutate(vol_log_m3_ha= ifelse(plottype == "CP" & period == 3 &
#                                  dbh_class_5cm %in% diam_klasses_under_30cm
#                                , NA, vol_log_m3_ha)
#          )

correctie_2 <- function(tab, info = plotinfo) {
  
  tabel <- tab %>% 
    left_join(info %>% select(plot_id, period, survey_lis)
              , by = c("plot_id", "period")) %>% 
    mutate(vol_log_m3_ha= ifelse(dbh_class_5cm %in% diam_klasses_under_10cm
                               , NA, vol_log_m3_ha)
           , vol_log_m3_ha= ifelse(survey_lis & dbh_class_5cm %in% diam_klasses_under_30cm
                               , NA, vol_log_m3_ha)
         ) %>% 
    select(-survey_lis)
  
  tabel
  }

# test voor één tabel
# test <- correctie_2(tab = dendro_by_diam_plot, info = plotinfo)

# voor alle tabellen mbv "map"
# tbls <- map(tbl_namen, ~ inlezen_functie(.x))
tbls <- map(corr_2, \(x) correctie_2(x, plotinfo))

for (tablename in names(tbls)) {
     assign(tablename, tbls[[tablename]])
}
```

# Berekening plotdata LIS 

NIET DOEN, geen zin, geeft geen info over individuele plots. 


# Datacontrole

## Ontbrekende dbh 

Werden reeds verwijderd hoger. 



## NA's in data_dendro_calc

want bij optellen wordt dat 0 in de calc functies

```{r results='hide'}
names(data_dendro_calc)
```

```{r}
col <- c("basal_area_alive_m2_ha","basal_area_dead_m2_ha", 
         "vol_alive_m3_ha", "vol_dead_standing_m3_ha", 
         "vol_bole_alive_m3_ha","vol_bole_dead_m3_ha", 
         "number_of_trees_alive_ha", "number_of_trees_dead_ha")

data_dendro_calc %>% filter_at(col, any_vars(is.na(.))) %>% nrow() == 0

# t <- data_dendro_calc %>% 
#   filter(plot_id == 875 & period == 3 & alive_dead == 12) %>% 
#   select(plot_id, tree_measure_id, species, period, 
#          basal_area_alive_m2_ha, basal_area_dead_m2_ha, everything())

# Verklaring: dbh_mm op niveau van trees genoteerd, maar wel als hakhout aangeduid
# gevolg: dbh_mm = NA => geen BA en V berekend

```

## Snags zonder hoogte

Te checken op niveau van de stems

```{r missing_height}
missing_height <- data_stems_calc %>% 
  filter(intact_snag == 20 & is.na(height_m)) 

nrow(missing_height) == 0
```

# Extra processing

## Alles samenvoegen

Lijst `dendro` opnieuw aanmaken

```{r}
dendro <- list(
  # gecorrigeerde standaard forrescalc files nalv vol_logs_above30cm & LIS
  dendro_by_plot = by_plot
 , dendro_by_plot_species = by_plot_species
 , deadw_by_decay_plot = by_decay_plot
 , deadw_by_decay_plot_species = by_decay_plot_species
 , dendro_by_diam_plot = by_diam_plot
 , dendro_by_diam_plot_species = by_diam_plot_species)


```


## Plotinfo toevoegen

Plotinfo (`plot_id`, `forest_reserve`, `period` en `survey_number`) toevoegen aan de resultaten

```{r join_plottype_surveynr_BR}
dendro_plotinfo <- lapply(dendro, function(x) left_join(x, plotinfo %>% select(plot_id, forest_reserve, period, survey_number), by = c("plot_id", "period")))
# lapply: same function over all elements of the list
```


## Eventueel afronden

```{r afronden, eval=FALSE}
dendro_plotinfo_round <- dendro_plotinfo %>% 
  lapply(., function(x) forestmangr::round_df(x, 2))
```


```{r CreateSeparateDataframesDendro2}
for (tablename in names(dendro_plotinfo)) {
     assign(tablename, dendro_plotinfo[[tablename]])
} 

```


# Export

Resultaten worden opgeslagen op c-schijf en in teamdrive:

```{r}
path_to_plotdata_pc
path_to_plotdata_teamdrive 

```

Enkele verduidelijkingen:

* "number_of_tree_species" = aantal soorten obv de levende bomen

* "stems_per_tree" = meerstammigheid (stem_number_ha / number_of_trees_ha): heeft hier geen zin, maar dient als insteek voor berekeningen per soort

* "vol_bole_alive_m3_ha" en "vol_bole_dead_m3_ha": volume zonder crown, 
versus "vol_alive_m3_ha" en "vol_dead_standing_m3_ha"

* "vol_log_m3_ha": liggend dood hout (NA als er geen deadwood survey gebeurd is)

* "vol_deadw_m3_ha": wordt hier niet meer berekend (staand en liggend dood hout samen)
want onduidelijk welke fracties geteld worden (LIS of FAS of beide)


```{r save, eval=FALSE}
save_results_xlsx(
    results = list(plotinfo = plotinfo),
    output_dir = path_to_plotdata_pc
  )

save_results_xlsx(
    results = dendro_plotinfo,
    output_dir = path_to_plotdata_pc
  )

```


```{r save_teamdrive, eval=FALSE}
save_results_xlsx(
    results = list(plotinfo = plotinfo),
    output_dir = path_to_plotdata_teamdrive 
  )

save_results_xlsx(
    results = dendro_plotinfo,
    output_dir = path_to_plotdata_teamdrive 
  )

```



# Copy html to teamdrive

Na knitting - manueel

```{r eval = FALSE}
# Specify the path of the file you want to copy
source_file <- here::here(paste0("Scripts/Per_gebied/", forestreserve_short, "/", forestreserve_short, "_dendro_2026.html"))


# Specify the destination directory where you want to copy the file
destination_dir <- path_to_plotdata_teamdrive

# Copy the file to the destination directory
file.copy(from = source_file, to = destination_dir, overwrite = TRUE)
# ? file.copy
```
