---
title: "Studienamiddag 'Toekomst van de beuk'"
subtitle: "Groei en mortaliteit van beuk in bosreservaten"
author: "Anja Leyman"
date: "12/03/2025"  
output: 
  html_document:
    keep_md: FALSE
    number_sections: yes
    fig_caption: yes
    code_folding: hide
    toc: TRUE
    toc_float:
      collapsed: TRUE
      smooth_scroll: TRUE
---

```{r Rm, eval = FALSE}
rm(list=ls())
```

```{r Setup, include = FALSE}
knitr::opts_chunk$set(
  echo = TRUE,
  eval = TRUE,
  message = FALSE,
  warning = FALSE, 
  fig.width = 7,
  fig.height = 3,
  fig.align = TRUE)

library(here)
library(writexl)
library(scales)


# libraries & invoergegevens
source(here::here("scripts/Setup.R"))

```

```{r Setup2, include = FALSE}
forest_reserve_short <- "Level1"
source(here::here("scripts/Per_gebied/", forest_reserve_short, "/setup_paths_gebied.R"))
source(here::here(paste0("Scripts/Per_gebied/", forestreserve_short, "/functies.R")))
```



# Vraagstelling

**Bosreservaat `r forestreserve`**

<br>

```{r results='hold', eval=TRUE}
path_to_fieldmap_db
path_to_forresdat_data
path_to_analysis_set_db
path_to_plotlevel_csv
path_to_treelevel_csv
path_to_output_gdrive
path_to_meetgegevens

```


Naast dednro ook info over groei tss 2009 en 2025.

Dat houdt in een "wijde" tabel met een unieke tree-id over de verschillende surveys heen met: 

- jaartal van elke survey
- dbh_mm
- volume 

Door het toevoegen jaartal per survey, is ook duidelijk of er al dan niet een opname gebeurd is.
Om zo duidelijk onderscheid te hebben tussen omgevallen bomen of geen opname meer.


# Import data

Trees_wide aangemaakt met behulp van forrescalc (zie "Main_UpdateForresdat_03_treeniveau.html" in teamdrive "Team_Boseco_BR\PRJ_BR_Gegevensverwerking\25_Overkoepelend")

```{r}
plotinfo <- read.csv2(paste0(path_to_plotlevel_csv, "plotinfo.csv")) %>% 
  select(-1)

trees_wide <- read.csv2(paste0(path_to_treelevel_csv, "trees_wide.csv")) %>% 
  select(-1)

names(trees_wide)

```


```{r results='hide'}
beuk_wide <- trees_wide %>% 
  filter(species == 7)

unique(beuk_wide$forest_reserve)
```

```{r overview}
# aantal surveys, aantal bomen

summ_beuk <- beuk_wide %>% group_by(forest_reserve, plottype, n_surveys) %>% 
  summarise(n_beuk = n()) %>% ungroup %>% 
  arrange(desc(n_surveys), desc(n_beuk)) 

summ_beuk %>% 
  DT::datatable()

write.csv2(summ_beuk, paste0(path_to_datarequest_cschijf, "n_surveys_n_beuk_per_BR.csv"))
write.csv2(summ_beuk, paste0(path_to_datarequest_teamdrive, "n_surveys_n_beuk_per_BR.csv"))

```



```{r}
names(beuk_wide)
nrow(beuk_wide) # 11277

beuk_wide <- beuk_wide %>% 
  select(-contains("vol"))
```



# Wegschrijven output

Data worden weggeschreven naar `r path_to_datarequest_teamdrive`.

```{r WegschrijvenOutput_csv, eval = FALSE}
write_csv2(beuk_wide, paste0(path_to_datarequest_cschijf, "beuk_wide.csv"))

write_csv2(beuk_wide, paste0(path_to_datarequest_teamdrive, "beuk_wide.csv"))

```


# Copy html to teamdrive

Na knitting - manueel

```{r eval = FALSE}
# Specify the path of the file you want to copy
source_file <- here::here(paste0("Scripts/AanvraagGegevens/INBO_allerlei/INBO_beuk_mortaliteit.html"))

# Specify the destination directory where you want to copy the file
destination_dir <- path_to_html_teamdrive

# Copy the file to the destination directory
file.copy(from = source_file, to = destination_dir, overwrite = TRUE)
# ? file.copy
```
