---
title: "Dataverwerking - dendro op stam- en boomniveau"
subtitle: "Level 1 - cirkelplots"
author: "Anja Leyman"
date: "`r Sys.Date()`"
output: 
  html_document:
    keep_md: FALSE
    number_sections: yes
    fig_caption: yes
    code_folding: hide
    toc: TRUE
    toc_float:
      collapsed: yes
      smooth_scroll: yes
---


```{r Setup, include = FALSE}
knitr::opts_chunk$set(
  echo = TRUE,
  eval = TRUE,
  message = FALSE,
  warning = FALSE, 
  fig.width = 7,
  fig.height = 3,
  fig.align = TRUE)

library(here)
library(writexl)
library(scales)


# libraries & invoergegevens
source(here::here("scripts/Setup.R"))

```

```{r Setup2, include = FALSE}
forest_reserve_short <- "Level1"
source(here::here("scripts/Per_gebied/", forest_reserve_short, "/setup_paths_gebied.R"))
source(here::here(paste0("Scripts/Per_gebied/", forestreserve_short, "/functies.R")))
```


# Vraagstelling

**Bosreservaat `r forestreserve`**

<br>

```{r results='hold', eval=TRUE}
path_to_fieldmap_db
path_to_forresdat_data
path_to_analysis_set_db
path_to_plotlevel_csv
path_to_treelevel_csv
path_to_output_gdrive
path_to_meetgegevens

```


# Vraagstelling

Een "wijde" tabel aanmaken met een unieke tree-id over de verschillende surveys heen met:

- jaartal van elke survey
- dbh_mm
- volume 


# Load plotinfo

```{r}
plotinfo <- read_xlsx(paste0(path_to_plotdata_pc, "plotinfo.xlsx")) |> 
  select(-1)
```

# Load dendro data

Aangemaakt in script "Level1_dendro.Rmd"

```{r}
data_dendro_calc <- read.csv2(paste0(path_to_plotdata_pc, "data_dendro_calc.csv")) |> 
  select(-X)
```


# Create unique tree-id

`Data_dendro_calc` bevat een unieke `tree_id` per boom (die constant blijft doorheen de tijd),
verschillend van de `tree_measure_id` uit fieldmap, die wel varieert doorheen de tijd.

Deze `tree_id` wordt in het package aangemaakt obv old_id.

**OPGEPAST**
Bij hakhout kan/kon dit soms tot gemiste linken leiden. 
(zie ook "TreeMortalityData_DetailHakhout.Rmd")

Hakhoutstoven worden opgesplitst in een levend en dood deel, 
en elk deel wordt dan als een afzonderlijke boom beschouwd 
(een boom kan immers niet én levend én dood tegelijk zijn)

OldID wordt standaard toegekend aan het levende deel van de hakhoutstoof.
Het dode deel wordt gelinkt via CoppiceID.
Indien er enkel een dood deel is (en geen levend deel), dan wordt daar OldID aan toegekend.

Dat wil zeggen dat er zich enkel een probleem stelt wanneer er in één van de 
twee periodes zowel een levend als een dood deel voorkomt.
In de andere gevallen is de koppeling die gebeurt via OldID correct.

**OPLOSSING**
Daarom wordt in code hierna voor hakhout dat in één van de 
twee periodes uit zowel een levend als een dood deel bestaat, de tree_id bepaald obv coppice_id.

Voor de 11 verwerkte CP's + KV Muizenbos is die koppeling gecheckt en OK bevonden.

Dit houdt in dat tree_id niet meer uniek is per periode.
Dat geeft dan weer problemen wanneer we er een "wijde" tabel van willen maken.

Daarom wordt er een _a of _b toegevoegd, afh. of het om levend of dood deel van een hakhoutstoof gaat.
Indien we toch één ID per hakhout willen, ongeacht levend/dood, dan kunnen we makkelijk de _a en _b verwijderen (= `tree_id_non_unique`).


## Op boomniveau - obv old-id

Met behulp van `create_unique_tree_id()` voor 4 decades. 

<!-- `create_unique_tree_id()` oneindige loop wanner old_id niet in vorige periode gevonden wordt: issue # 119: opgelost -->


```{r mbv_oldid_obv_package, results = 'hide'}
tree_id <- create_unique_tree_id(data_dendro = data_dendro_calc)
# Deze tabel wordt NIET bewaard in forresdat (daar enkel geaggregeerde resultaten op plotniveau)

# check
tree_id %>% filter(is.na(tree_id)) %>% nrow() == 0
tree_id_missing <- tree_id %>% filter(is.na(tree_id))
table(tree_id_missing$forest_reserve, tree_id_missing$period)


```

Rol `label_level1`? 
Verschil met `old_id`?


Old_id enkel in periode 2 uiteraard.
Maar toch sommige bomen mét old_id en géén label.
Omgekeerd ook soms met een label en geen old_id, dat zijn normaal gezien de nieuwe bomen in nieuwe plots.
Of nieuw aangeduide bomen.

Niet elke boom in een plot krijgt een label!
Dus daarom ook soms old_id, terwijl er geen label is.

Maar als er een label is, moet dat hetzelfde zijn doorheen de tijd.


```{r}
t <- data_dendro_calc |> 
  filter((!is.na(old_id) | !is.na(label_level1)) & period == 2)  # 2392

t |> filter(is.na(old_id) & period == 2) |> nrow()  # 183
t |> filter(is.na(label_level1) & period == 2) |> nrow() # 762
t |> filter(!is.na(old_id) & !is.na(label_level1)) |> nrow()  # 1447

t2 <- data_dendro_calc |> 
  filter(!is.na(old_id) & !is.na(label_level1))
# 1447

t3 <- data_dendro_calc |> 
  filter(!is.na(old_id) & is.na(label_level1))

t4 <- data_dendro_calc |> 
  filter(is.na(old_id) & !is.na(label_level1))
```


```{r}
# selectie om wijde tabel aan te maken
tree_id_long <- tree_id %>%
  select(plot_id, tree_id, period, tree_measure_id
         , label_level1
         , species, alive_dead
         , dbh_mm, vol_tot_m3)
```

## Op boomniveau - obv coppice-id

Niet, want geen coppice-id genoteerd
Ev. wel extra info obv het label

# Op boomniveau: wijde tabel met één record per boom doorheen de tijd

Om één record per boom te verkrijgen met info uit beide periodes, dient functie "make_table_wide" gebruikt te worden.
Dit werkt enkel bij een unieke tree_id.

Indien nodig: tijdelijk verwijderen van deze met een dubbele tree-id.

Hier OK.

```{r tree_id_wide_check}
check_dubbele_tree_id <- tree_id %>% 
  group_by(tree_id, period) %>% 
  summarize(aantal_per_periode = n()) %>% 
  ungroup() %>% 
  filter(aantal_per_periode > 1) 

nrow(check_dubbele_tree_id) == 0

tree_id %>% filter(tree_id %in% check_dubbele_tree_id$tree_id)

```
```{r dubbele_ids_verwijderen, eval = FALSE}
# # TIJDELIJK
# tree_id_ <- tree_id %>% 
#   anti_join(check_dubbele_tree_id %>%  select(plot_id, tree_id, period))  # tijdelijk de dubbele tree_id's verwijderen
# # bevat geen beuk ...
# 
# nrow(tree_id_) == nrow(tree_id) - 2*nrow(check_dubbele_tree_id)
# 
# tree_id <- tree_id_
```


```{r tree_id_long}
# selectie om wijde tabel aan te maken
tree_id_long <- tree_id %>%
  select(plot_id, period, tree_id, label_level1,
         species, ind_sht_cop,
         dbh_mm, vol_tot_m3, alive_dead) %>% 
  arrange(period) %>% 
  left_join(plotinfo %>% select(plot_id, period, survey_number)) %>% 
  select(-period)

# ? survey_number => joinen met plotinfo
```

!!Opgepast: soms daalt dbh doorheen de tijd: dat is het geval bij dode bomen.


```{r tree_id_wide_zonder_dubbele_ids, results='hide'}
tree_id_wide <- make_table_wide(table_long = tree_id_long
                                , column_to_repeat = "survey_number"
                                , columns_for_comparison = 
                                  c("alive_dead", "dbh_mm", "vol_tot_m3", "label_level1"))

names(tree_id_wide)

nrow(tree_id_wide) == n_distinct(tree_id_long$tree_id)
nrow(tree_id_wide); n_distinct(tree_id_long$tree_id)

tree_id_wide |> filter(label_level1_1 != label_level1_2) |> nrow() == 0
tree_id_wide |> filter(is.na(label_level1_1) & !is.na(label_level1_2)) |> nrow() == 0

t1 <- tree_id_wide |> filter(is.na(label_level1_1) & !is.na(label_level1_2)) 
t2 <- tree_id_wide |> filter(!is.na(label_level1_1) & is.na(label_level1_2)) 


```
**Jaartal survey's toevoegen**    
Dit jaartal moet uit `plotinfo` gehaald worden, want als boom er niet meer staat (omgevallen), 
is er in de tabel met bomen ook geen `year_dendro` meer voor die boom en dat jaartal, 
terwijl er wél een opname was.
We nemen voor `survey_Y1` het jaar van de eerste survey voor dat gebied, dus NIET het jaartal van 
de eerste decade/periode van monitoringnetwerk.
Dat is het meest logische (idem als shapefile Marc, zie `strata_location`), maar houdt wel in dat
`survey_Y1` kan varieren van 1986 (old core zoniën) tot 2020 (Kluisbos).

<!-- ! ev. NA bij jaartallen '0' van maken? cfr shapefile Marc? NEE -->
<!-- ? wat met NA's van bomen die er niet meer zijn => moet een getal zijn, anders een probleem -->
<!-- beste om dat toch NA te laten!!! -->
<!-- En andere jaartallen ook NA, anders wordt er mogelijks mee gerekend ... -->

```{r year_survey, results='hide'}
names(plotinfo)

# aantal surveys
n_surveys <- plotinfo %>% 
  group_by(forest_reserve, plot_id, plottype) %>% 
  summarize(n_surveys = n()
            , min_yr = min(year_dendro)
            , max_yr = max(year_dendro)) %>% 
  ungroup()

# jaartallen surveys
plotinfo_long <- plotinfo %>% 
  select(forest_reserve, plot_id, plottype
         , survey_number, year_dendro, survey_trees
         , data_processed)

plotinfo_wide <- make_table_wide(table_long = plotinfo_long
                                , column_to_repeat = "survey_number"
                                , columns_for_comparison = 
                                   c("year_dendro")) %>% 
  rename(survey_Y1 = "1", survey_Y2 = "2", survey_Y3 = "3", survey_Y4 = "4")
names(plotinfo_wide)
# survey_Y1 = jaar van eerste survey voor dat gebied, is meest logische (idem als shapefile Marc, zie strata_location)
```

```{r combine}
tree_survey_wide <- tree_id_wide %>% 
  left_join(plotinfo_wide) %>% 
  left_join(n_surveys)
head(tree_survey_wide)

names(tree_survey_wide)
```

```{r}
tree_survey_wide_ <- tree_survey_wide %>% 
  select(forest_reserve, plot_id, plottype
         , tree_id, species, ind_sht_cop
         , n_surveys
         , contains(c("survey_Y", "alive_dead", "dbh", "vol")))

tree_id_wide <- tree_survey_wide_

```

# Op boomniveau: lange tabel met unieke record per boom doorheen de tijd

Op vraag van Arno ook de "lange" tabel waar `tree_survey_wide` op gebaseerd is, 
exporteren als `trees_unique_id_long`.

Dit is een tabel waar de dubbele/foute tree-id's uit gehaald zijn, zodat men zelf 
een "wijde" tabel kan aanmaken afhankelijk van de onderzoeksvraag.

Volgende velden worden opgenomen:

- forest_reserve, plot_id, plottype
- tree_id
- species, ind_sht_cop
- survey_nr
- decade
- year_dendro

Belangrijk hierbij is te beseffen dat sommige bomen in een bepaalde periode niet 
opgemeten zijn, omdat ze omgevallen zijn.
Voor een volledig beeld moet men deze tabel dus combineren met tabel `plotinfo`. 

```{r results='hide'}
names(tree_id_long)

tree_id_long <- tree_id %>%
  left_join(plotinfo %>% select(forest_reserve, plot_id, period, survey_number, year_dendro)) %>% 
  select(forest_reserve, plot_id, plottype
         , tree_id
         , decade = period, survey_number, year_dendro
         , species, ind_sht_cop, alive_dead
         , dbh_mm, vol_tot_m3) %>% 
  arrange(decade)

# check: max. 4 surveys?
tree_id_long %>% 
  group_by(tree_id) %>% 
  summarize(n = n()) %>% 
  ungroup() %>% 
  filter(n > 4) %>% nrow() == 0

summary(tree_id_long)
  
```

# Vergelijking met oude data

```{r eval = FALSE}
trees_long_old <- read.csv2(file = paste0(path_to_treelevel_csv, "trees_unique_id_long.csv"))

nrow(trees_long_old); nrow(tree_id_less_var)
summary(trees_long_old)
summary(tree_id_long)


check <- trees_long_old %>% 
  anti_join(tree_id_long, by = c("decade", "plot_id", "tree_id"))
# Coolhem en terrijst extra verwerkt - ok

check2 <- tree_id_long %>% 
  anti_join(trees_long_old, by = c("decade", "plot_id", "tree_id"))
# Coolhem en terrijst extra verwerkt - ok
table(check$decade, check$forest_reserve)


#--------
trees_wide_old <- read.csv2(file = paste0(path_to_treelevel_csv, "trees_wide.csv"))

nrow(trees_wide_old); nrow(tree_survey_wide)

summary(trees_wide_old)
summary(tree_survey_wide)
check <- trees_wide_old  %>% 
  anti_join(tree_survey_wide, by = c("plot_id", "tree_id"))
# Coolhem en terrijst extra verwerkt - ok
check2 <- tree_survey_wide  %>% 
  anti_join(trees_wide_old, by = c("plot_id", "tree_id"))
# Coolhem en terrijst extra verwerkt - ok
```


# Export tree level data

- Met unieke en non-unieke (voor hakhout) tree-id én berekende variabelen    
- Enkel processed data   
- Niet alle variabelen geëxporteerd, enkel deze relevant voor de meeste gebruikers    
- Zonder de bomen met dubbele tree-id's (TIJDELIJK) => belangrijk om dit voor gebruik goed te checken 

**Volgende plots zijn niet helemaal correct (wegens één of meerdere dubbele tree-id's): **    

- niet correcte unieke tree-id in `trees_calc`     
- ontbrekende bomen in wijde tabel in `trees_wide` en `trees_unique_id_long`


```{r}
check_dubbele_tree_id %>% distinct(plot_id) %>% as_tibble
```


**Enkele verduidelijkingen:**

- plotarea_ha = de oppervlakte van resp. A3 of A4, afh. van status en diameter van de boom
(of LxB voor kernvlaktes of volledig BR voor andere plottypes) dus NIET de volledige cirkel


```{r trees_less_variables, results='hide'}
names(tree_id)

tree_id_less_var <- tree_id %>% 
  select(-old_id, -r_A1, -r_A2, -r_A3, -r_A4, -contains(c("dbh_min", "core_area_")), -subcirclearea_ha)

tree_id_less_var <- tree_id_less_var %>% 
  select(forest_reserve, plot_id, plottype, 
         period, 
         tree_measure_id, tree_id, tree_id_non_unique, coppice_id, 
         x_local, y_local, 
         species, 
         dbh_mm, height_m, calc_height_m, 
         alive_dead, ind_sht_cop, intact_snag, 
         iufro_hght, iufro_vital, iufro_socia, 
         decaystage, crown_volume_reduction, branch_length_reduction, 
         remark, common_remark, 
         year, date_dendro, 
         subcircle, plotarea_ha, totalplotarea_ha, 
         dbh_class_5cm, 
         nr_of_stems, 
         basal_area_m2, 
         vol_bole_m3, vol_crown_m3, vol_tot_m3, 
         basal_area_alive_m2_ha, basal_area_dead_m2_ha, 
         vol_alive_m3_ha, vol_dead_standing_m3_ha, 
         vol_bole_alive_m3_ha, vol_bole_dead_m3_ha, 
         number_of_trees_alive_ha, number_of_trees_dead_ha
         )

```


```{r save_trees_access_csv, eval = FALSE}
# volgende functies heb ik zelf geschreven, zitten niet in het package!!!
save_results_csv (
    results = list(trees_calc = tree_id_less_var),
    output_dir = path_to_treelevel_csv
    )

# afgerond voor export naar access
tree_id_round <- tree_id_less_var %>% 
  mutate_at(c("calc_height_m"), round, 2) %>% 
  mutate_at(vars(matches("_ha|_m3|_m2")), round, 4)

# save_results_access (
#   results = list(trees_calc = data_dendro_calc_round),
#   database = path_to_analysis_set_db,
#   remove_tables = TRUE
#   )

# Functie "save_results_access" (< package) geeft problemen met dates => hierna manueel

con <- odbcConnectAccess2007(path_to_analysis_set_db)

dbtables <- sqlTables(con)
if ("trees_calc" %in% dbtables$TABLE_NAME) {
        sqlDrop(con, "trees_calc")
      }
sqlSave(con, dat = tree_id_round, tablename = "trees_calc", varTypes = c(date_dendro="datetime"), fast = FALSE)

odbcClose(con)
```


```{r save_trees_wide_access_csv, eval = FALSE}
# volgende functies heb ik zelf geschreven, zitten niet in het package!!!
save_results_csv (
    results = list(trees_wide = tree_id_wide),
    output_dir = path_to_treelevel_csv
    )

# afgerond voor export naar access
tree_id_wide_round <- tree_id_wide %>% 
  # mutate_at(c("calc_height_m"), round, 2) %>% 
  mutate_at(vars(matches("_ha|_m3|_m2")), round, 4)

save_results_access (
  results = list(trees_wide = tree_id_wide_round),
  database = path_to_analysis_set_db,
  remove_tables = TRUE
  )

```


```{r save_trees_unique_id_long_access_csv, eval = FALSE}
# volgende functies heb ik zelf geschreven, zitten niet in het package!!!
save_results_csv (
    results = list(trees_unique_id_long = tree_id_long),
    output_dir = path_to_treelevel_csv
    )

# afgerond voor export naar access
tree_id_long_round <- tree_id_long %>% 
  # mutate_at(c("calc_height_m"), round, 2) %>% 
  mutate_at(vars(matches("_ha|_m3|_m2")), round, 4)

save_results_access (
  results = list(trees_unique_id_long = tree_id_long_round),
  database = path_to_analysis_set_db,
  remove_tables = TRUE
  )

```


Direct naar gdrive exporteren (csv): 
naar **/PRJ_BOSECO_ALGEMEEN/PRJ_BR_AanvraagGegevens/!METADATA-ALL_PLOTS/_tree-level-data/**

```{r save_trees_gdrive, eval = FALSE}
save_results_csv(
    results = list(trees_calc = tree_id_less_var),
    output_dir = path_to_treelevel_gdrive
    )

save_results_csv(
    results = list(trees_wide = tree_id_wide),
    output_dir = path_to_treelevel_gdrive
    )

save_results_csv(
    results = list(trees_unique_id_long = tree_id_long),
    output_dir = path_to_treelevel_gdrive
    )

```


# Export stem level data

Met unieke en non-unieke (voor hakhout) tree-id (uniek op boomniveau, niet op spilniveau) én berekende variabelen.

**!! OPGEPAST !!**
Unieke en non-unieke (voor hakhout) tree-id overgenomen van trees berekend op boomniveau.

<!--  na 16/2/2022: voor hakhout met meer dan twee delen: tree-id obv coppice-id (zie hoger) -->

Niet alle variabelen mee exporteren, enkel deze relevant voor de meeste gebruikers


Volgende plots zijn (NOG) niet helemaal correct (wegens één of meerdere dubbele tree-id's):   

- niet correcte unieke tree-id in `stems_calc`     
- ontbrekende bomen in wijde tabel in `stems_wide`

```{r}
check_dubbele_tree_id %>% distinct(plot_id) %>% as.tibble
```

```{r stems_less_variables}
stem_id_less_var <- stem_id %>% 
  select(-old_id, -r_A1, -r_A2, -r_A3, -r_A4, -contains(c("dbh_min", "core_area_")), -subcirclearea_ha)
## stemnumber_alive werd weggefilterd

stem_id_less_var <- stem_id_less_var %>% 
  select(forest_reserve, plot_id, plottype, 
         period, 
         tree_measure_id, shoot_measure_id, 
         tree_id, tree_id_non_unique, coppice_id, 
         x_local, y_local, 
         species, 
         dbh_mm, height_m, calc_height_m, 
         alive_dead, ind_sht_cop, intact_snag, 
         iufro_hght, iufro_vital, iufro_socia, 
         decaystage, crown_volume_reduction, branch_length_reduction, 
         remark, common_remark, 
         year, date_dendro, 
         subcircle, plotarea_ha, totalplotarea_ha, 
         dbh_class_5cm, 
         basal_area_m2, 
         vol_bole_m3, vol_crown_m3, vol_tot_m3, 
         basal_area_alive_m2_ha, basal_area_dead_m2_ha, 
         vol_alive_m3_ha, vol_dead_standing_m3_ha, 
         vol_bole_alive_m3_ha, vol_bole_dead_m3_ha, 
         stem_number_dead_ha, stem_number_alive_ha
         )

```


```{r save_stems_access_csv, eval = FALSE}
# volgende functies heb ik zelf geschreven, zitten niet in het package!!!
save_results_csv (
    results = list(stems_calc = stem_id_less_var),
    output_dir = path_to_treelevel_csv
    )

# afgerond voor export naar access
stem_id_round <- stem_id_less_var %>% 
  # mutate_at(c("calc_height_m"), round, 2) %>% 
  mutate_at(vars(matches("_ha|_m3|_m2")), round, 4)

# save_results_access (
#   results = list(trees_calc = data_dendro_calc_round),
#   database = path_to_analysis_set_db,
#   remove_tables = TRUE
#   )

# Functie "save_results_access" (< package) geeft problemen met dates => hierna manueel

con <- odbcConnectAccess2007(path_to_analysis_set_db)

dbtables <- sqlTables(con)
if ("stems_calc" %in% dbtables$TABLE_NAME) {
        sqlDrop(con, "stems_calc")
      }
# sqlSave(con, dat = stem_id_round, tablename = "stems_calc", varTypes = c(date_dendro="datetime"))
sqlSave(con, dat = stem_id_round, tablename = "stems_calc", varTypes = c(date_dendro="datetime"), fast = FALSE)

odbcClose(con)
```

Direct naar gdrive exporteren (csv): 
naar **/PRJ_BOSECO_ALGEMEEN/PRJ_BR_AanvraagGegevens/!METADATA-ALL_PLOTS/_tree-level-data/**

```{r save_stems_gdrive, eval = FALSE}
save_results_csv(
    results = list(stems_calc = stem_id_less_var),
    output_dir = path_to_treelevel_gdrive
    )

```



# Copy html to teamdrive

Na knitting - manueel

```{r eval = FALSE}
# Specify the path of the file you want to copy
source_file <- here::here(paste0("Scripts/OpbouwDatabank/Main_UpdateForresdat_03_treeniveau.html"))

# Specify the destination directory where you want to copy the file
destination_dir <- path_to_html_teamdrive

# Copy the file to the destination directory
file.copy(from = source_file, to = destination_dir, overwrite = TRUE)
# ? file.copy
```

