---
title: "Data from the Flemish forest reserve network, lying deadwood - Cost Bottoms Up"
author: "Anja Leyman"
date: "22 april 2020"
output: 
  html_document:
    keep_md: FALSE
    number_sections: yes
    fig_caption: yes
    code_folding: hide
    toc: TRUE
    toc_float:
      collapsed: FALSE
      smooth_scroll: FALSE
---

```{r Rm, eval = FALSE}
rm(list=ls())
```

```{r Setup, include = FALSE}
knitr::opts_chunk$set(
  echo = TRUE,
  eval = TRUE,
  message = FALSE,
  warning = FALSE, 
  fig.width = 9,
  fig.align = TRUE)

library(here)

# libraries & invoergegevens
source(here::here("scripts/Setup_ForresCalc.R"))


```


```{r SetupSelectieVwdn}
lijst_BRen <- c("Everzwijnbad", "Bos Terrijst", "Pruikemakers", "Wijnendalebos", "Sevendonck")

```


# Vraagstelling

Dit script maakt de tabellen aan zoals gevraagd in het kader van de Cost-actie "Bottoms Up".

Dendrometrische gegevens woorden aangeleverd volgens het sjabloon "Raw_data_structure.xlsx".
Vegetatie-gegevens volgens het sjabloon "Raw_data_taxa.xlsx".


```{r Path}
# deze worden ook in "Setup_ForresCalc.R" gedefinieerd, hier ev. extra "paths" toevoegen indien nodig voor huidig script
      # path_to_fieldmap <- "C:/3BR/5_MDB_BOSRES_selectieEls/FieldMapData_MDB_BOSRES_selectieEls.accdb"
      # path_to_git_forresdat <- "C:/3BR/2_VisualisatieDataBR/2Packages/forresdat"
      # 
      # path_to_analysis_set <- "C:/3BR/2_VisualisatieDataBR/1DataVerwerkingBR/Output/BR_analysedb.accdb"
      # path_to_results <- "C:/3BR/2_VisualisatieDataBR/1DataVerwerkingBR/Output/BR_resultaten.accdb"
      # path_to_forrescalc <- "C:/3BR/2_VisualisatieDataBR/2Packages/forrescalc/R/"

path_to_datarequest <- "C:/3BR/3_AanvraagGegevens/Cost_BottomsUp/"

```

<!-- Onderstaande tabel geeft een overzicht van de gegevens die gebruikt worden voor de analyse.   -->

```{r Overzicht, results="markup", include=FALSE}
data_overzicht <- data.frame(
  tabelnaam = c("FieldMapData_MDB_BOSRES_selectieEls.accdb", "tblTreeSpeciesCharacteristics_BR.csv"),
  locatie = c(path_to_fieldmap, paste(here::here("Data/ExterneData"))),
  md5 = c(md5(path_to_fieldmap), md5("tblTreeSpeciesCharacteristics_BR.csv"))
)

data_overzicht %>%
  kable() %>%
  kable_styling()

#dbAnalyseDataTxt <- substring(dbAnalyseData, regexpr("/", dbAnalyseData) + 1)  # voor gebruik bij wegschrijven naar resultatendb

```


```{r OverzichtFunctions}
# zie Functions_ForresCalc.R
# package en bijhoredne functies worden automatisch ingeladen in chunck "Setup" 
# (source(here::here("scripts/Setup_ForresCalc.R"))

```


```{r OverviewRawData}
con <- odbcConnectAccess2007(path_to_fieldmap)
      dbtablesRaw <- sqlTables(con) %>% 
                filter(str_detect(TABLE_NAME, "MSys", negate = TRUE ))
                # wegfilteren van records waar TABLE_NAME "MSys" bevat
odbcClose(con)

```


```{r OverviewAnalyseSets}
path_to_analysis_set

# overview tables in BR_analysedb.accdb
con <- odbcConnectAccess2007(path_to_analysis_set)
      dbtables <- sqlTables(con) %>% 
                filter(str_detect(TABLE_NAME, "MSys", negate = TRUE ))
                # wegfilteren van records waar TABLE_NAME "MSys" bevat
odbcClose(con)

```


# Dendrometrsche gegevens

## Data "lying dead wood"    

De aan te leveren data dient volgende velden te bevatten: 
[1] "siteid"  "plotid"  "lydwid"  "genus"   "species" "treesp"  "typldw"  "diam03"  "lenhei"  "volume"  "lis"     "plosiz" 
[13] "weisiz" 


```{r TemplateTreeDataLying, echo = FALSE}
# cfr excel "TreeMort_Data_requests_template.xlsx"
# in deze chunck worden de eenvoudige variabelen geselecteerd

 # <- read.csv2(paste ()
template <- read_xlsx(path = paste (path_to_datarequest, "Raw_data_structure.xlsx" , sep =""), sheet = "lying_mandatory") %>% 
  filter(Mandatory %in% c("a", "x")) 
  # x = mandatory ; a = available
template$Variables

```


```{r LoadTreeCharacteristics}
# bevat info over genus en species in afzonderlijke kolommen
TreeCharact <- read.csv2(paste (here::here("Data/ExterneData"), "/tblTreeSpeciesCharacteristics_BR.csv", sep = ""))
str(TreeCharact)

# species vervangen door "NA
TreeCharact <- TreeCharact %>% 
  mutate(Spec = ifelse(Spec == "species", NA, as.character(Spec)),
         Genus = ifelse(Genus == "Unknown", NA, as.character(Genus))
        ) %>% 
  mutate(Spec = ifelse(NameSc == "Tilia 'platyphyllos' groep", "platyphyllos", Spec)) %>% 
  mutate(Spec = ifelse(NameSc == "Salix 'fragilis' groep", "fragilis", Spec)) %>% 
  mutate(Spec = ifelse(NameSc == "Salix 'cinerea' groep", "cinerea", Spec)) %>% 
  mutate(Genus = ifelse(NameSc %in% c("unstocked", "dead forest"), NA, Genus)) %>% 
  mutate(Spec = ifelse(NameSc %in% c("unstocked", "dead forest"), NA, Spec)) 


```


```{r LoadLookuplists}
con <- odbcConnectAccess2007(path_to_fieldmap)
  
  qAliveDead <- sqlFetch(con, "qAliveDead", stringsAsFactors = FALSE)
  qSpecies <- sqlFetch(con, "qspecies", stringsAsFactors = FALSE)
  qDecaystage <- sqlFetch(con, "qdecaystage", stringsAsFactors = FALSE)
  qiufrovitality <- sqlFetch(con, "qiufrovitality", stringsAsFactors = FALSE)
  
odbcClose(con)
```


```{r LoadDataDeadwood}
# using package forrescalc

data_deadwood <-
  load_data_deadwood(
    database = path_to_fieldmap, plottype = "Circular plot", extra_variables = TRUE
  )

colnames(data_deadwood)


```


```{r SelectForestReservesCorrectPeriodLying}
colnames(data_deadwood)

# lijst_BRen <- c("Everzwijnbad", "Bos Terrijst", "Pruikemakers", "Wijnendalebos", "Sevendonck")   # hoger reeds gedefinieerd

# (c)Kris: Voor de meeste plots wordt dat de meest recente opname, voor Bos Terrijst en Sevendonk de eerste opname.
lijst_BRen_periode1 <- c("Bos Terrijst", "Sevendonck")
lijst_BRen_periode2 <- c("Everzwijnbad", "Pruikemakers", "Wijnendalebos")   # hoger reeds gedefinieerd

lying <- data_deadwood %>% 
  # filter(plottype == 20) %>% # cirkelplots
  filter(forest_reserve %in% lijst_BRen) %>% 
  filter((period == 1 & forest_reserve %in% lijst_BRen_periode1) | (period == 2 & forest_reserve %in% lijst_BRen_periode2))

table(lying$forest_reserve, lying$period) 

```


```{r SelectVariableslying}
colnames(lying)

#  [1] "siteid"  "plotid"  "lydwid"  "genus"   "species" "treesp"  "typldw"  "diam03"  "lenhei"  "volume"  "lis"     "plosiz" 
# [13] "weisiz"

lying<- lying %>% 
  select(period, year, forest_reserve, plot_id, lying_deadw_id, species, calc_length_m, calc_volume_m3, tree_number, decaystage, plotarea_ha) %>% 
  left_join(TreeCharact[,c("IDTreeSp", "Genus", "Spec")], by = c("species" = "IDTreeSp")) %>% 
  filter(calc_length_m > 0) %>% 
  mutate(decaystage = ifelse(decaystage == 0, NA, decaystage))
  

```

```{r MutateVariableslying}
# treesp
# decsta
qDecaystage
# "weisiz" column which is 1 hectare divided by the size of the plot
    #!! and in our case multiplied by tree number!!


lying <-  lying %>% 
  mutate(treesp=str_c(Genus, Spec, sep=" ")) %>% 
  mutate(treesp=ifelse(is.na(Spec), Genus, treesp)) %>% 
  select(-species) %>% 
  mutate(decsta=case_when(
      # decaystage == 16 ~ 0,
      # decaystage == 17 ~ NA,
      # decaystage == NA ~ NA,
      decaystage == 10 ~ 1,
      decaystage == 11 ~ 1,
      decaystage == 12 ~ 2,
      decaystage == 13 ~ 3,
      decaystage == 14 ~ 4,
      decaystage == 15 ~ 5)) %>% 
  mutate (weisiz=(1/plotarea_ha)*tree_number) 


```

```{r RenameVariableslying}
lying <-  lying %>% 
  dplyr::rename(genus=Genus,species=Spec,
                plosiz=plotarea_ha) %>% 
  mutate(lenhei = round(calc_length_m,digits=1),
         volume = round(calc_volume_m3,digits=2),
         typldw = "log", # geen stumps opgemeten
         diam03 = NA,
         lis = 0    # as.logical(0): geeft FALSE, terwijl sjabloon "0" vraagt
         ) %>% 
  select(-calc_length_m, -calc_volume_m3)

str(lying)

```

```{r DeleteVariableslying}
lying <-  lying %>% 
  select(-tree_number, -decaystage)

```


```{r MakeIDslying}
#create siteID column from a original column with different name
lying <-  lying %>% 
  mutate(siteID = as.character(case_when(
    forest_reserve == "Everzwijnbad" ~ "BE_KV1_MDW",
    forest_reserve == "Wijnendalebos" ~ "BE_KV1_WD",
    forest_reserve == "Sevendonck" ~ "BE_KV1_SD",
    forest_reserve == "Bos Terrijst" ~ "BE_KV1_BTR",
    forest_reserve == "Pruikemakers" ~ "BE_KV1_MDW"
  )))


# plotID
lying <-  lying %>% 
  mutate(plotID = as.character(case_when(
    forest_reserve == "Everzwijnbad" ~ paste(siteID, "_EB", plot_id, sep = ""),
    forest_reserve == "Wijnendalebos" ~ paste("BE_KV1_WDL", plot_id, sep = ""),
    forest_reserve == "Sevendonck" ~ paste("BE_KV1_SVD", plot_id, sep = ""),
    forest_reserve == "Bos Terrijst" ~ paste(siteID, plot_id, sep = ""),
    forest_reserve == "Pruikemakers" ~ paste(siteID, "_PM", plot_id, sep = "")
  )))


# lydwid - eenvoudiger
lying <-  lying %>% 
  mutate(lydwid = as.character(paste("BE", "_", lying_deadw_id, sep = ""))) 


# overbodige velden verwijderen
lying <-  lying %>% 
  select(-plot_id, -lying_deadw_id, - forest_reserve, -period) %>% 
  select(siteID, plotID, year, lydwid, genus,	species, treesp, decsta, typldw, diam03, lenhei, volume, lis, plosiz,	weisiz)

colnames(lying)

```


# Wegschrijven output

De resultaten worden weggeschreven naar csv.

```{r WegschrijvenOutput}
write.csv2(lying, paste(here::here("Output"), "/CostBottomUp_2020_05/Raw_data_structure_BE_KV_lying_al.csv", sep = ""))

```

