---
title: "Data from the Flemish forest reserve network, volumes on plot level - Cost Bottoms Up"
author: "Anja Leyman"
date: "22 april 2020"
output: 
  html_document:
    keep_md: FALSE
    number_sections: yes
    fig_caption: yes
    code_folding: hide
    toc: TRUE
    toc_float:
      collapsed: FALSE
      smooth_scroll: FALSE
---

```{r Rm, eval = FALSE}
rm(list=ls())
```

```{r Setup, include = FALSE}
knitr::opts_chunk$set(
  echo = TRUE,
  eval = TRUE,
  message = FALSE,
  warning = FALSE, 
  fig.width = 9,
  fig.align = TRUE)

library(here)

# libraries & invoergegevens
source(here::here("scripts/Setup_ForresCalc.R"))


```


```{r SetupSelectieVwdn}
lijst_BRen <- c("Everzwijnbad", "Bos Terrijst", "Pruikemakers", "Wijnendalebos", "Sevendonck")

```


# Vraagstelling

Dit script maakt de tabellen aan zoals gevraagd in het kader van de Cost-actie "Bottoms Up", meer bepaald volumes op plotniveau. 


```{r Path}
# deze worden ook in "Setup_ForresCalc.R" gedefinieerd, hier ev. extra "paths" toevoegen indien nodig voor huidig script
      # path_to_fieldmap <- "C:/3BR/5_MDB_BOSRES_selectieEls/FieldMapData_MDB_BOSRES_selectieEls.accdb"
      # path_to_git_forresdat <- "C:/3BR/2_VisualisatieDataBR/2Packages/forresdat"
      # 
      # path_to_analysis_set <- "C:/3BR/2_VisualisatieDataBR/1DataVerwerkingBR/Output/BR_analysedb.accdb"
      # path_to_results <- "C:/3BR/2_VisualisatieDataBR/1DataVerwerkingBR/Output/BR_resultaten.accdb"
      # path_to_forrescalc <- "C:/3BR/2_VisualisatieDataBR/2Packages/forrescalc/R/"

path_to_datarequest <- "C:/3BR/3_AanvraagGegevens/Cost_BottomsUp/"

```

<!-- Onderstaande tabel geeft een overzicht van de gegevens die gebruikt worden voor de analyse.   -->

```{r Overzicht, results="markup", include=FALSE}
data_overzicht <- data.frame(
  tabelnaam = c("FieldMapData_MDB_BOSRES_selectieEls.accdb", "tblTreeSpeciesCharacteristics_BR.csv"),
  locatie = c(path_to_fieldmap, paste(here::here("Data/ExterneData"))),
  md5 = c(md5(path_to_fieldmap), md5("tblTreeSpeciesCharacteristics_BR.csv"))
)

data_overzicht %>%
  kable() %>%
  kable_styling()

#dbAnalyseDataTxt <- substring(dbAnalyseData, regexpr("/", dbAnalyseData) + 1)  # voor gebruik bij wegschrijven naar resultatendb

```


```{r OverzichtFunctions}
# zie Functions_ForresCalc.R
# package en bijhoredne functies worden automatisch ingeladen in chunck "Setup" 
# (source(here::here("scripts/Setup_ForresCalc.R"))

```


```{r OverviewRawData}
con <- odbcConnectAccess2007(path_to_fieldmap)
      dbtablesRaw <- sqlTables(con) %>% 
                filter(str_detect(TABLE_NAME, "MSys", negate = TRUE ))
                # wegfilteren van records waar TABLE_NAME "MSys" bevat
odbcClose(con)

```


```{r OverviewAnalyseSets}
path_to_analysis_set

# overview tables in BR_analysedb.accdb
con <- odbcConnectAccess2007(path_to_analysis_set)
      dbtables <- sqlTables(con) %>% 
                filter(str_detect(TABLE_NAME, "MSys", negate = TRUE ))
                # wegfilteren van records waar TABLE_NAME "MSys" bevat
odbcClose(con)

```


# Dendrometrsche gegevens op plotniveau

Gevraagd:
* stavol	x	Stand volume per hectare
* stdwvo	x	Standing deadwood volume per hectare
* lydwvo	x	volumes_plot deadwood and stump volume per hectare
* stuvol	x	Stump volume per hectare
* logvol	x	Log volume per hectare


```{r LoadPlotData}
# using package forrescalc
# data binnenhalen uit access-db (save_results_git naar forresdat werkt nog niet)

con <- odbcConnectAccess2007(path_to_analysis_set)

dbtables <- sqlTables(con) %>% 
  filter(str_detect(TABLE_NAME, "MSys", negate = TRUE ))
    # wegfilteren van records waar TABLE_NAME "MSys" bevat
plotdata <- sqlFetch(con, "dendro_by_plot", stringsAsFactors = TRUE)

odbcClose(con)

dbtables$TABLE_NAME

# plotinfo met info over BR, plottye, ... nog afzonderlijk binnen te halen 
plotinfo <- load_plotinfo(path_to_fieldmap)
str(plotinfo)

# beide koppelen
plotdata <- plotdata %>% 
  left_join(plotinfo, by = c("plot_id"))

colnames(plotdata)
```


```{r SelectForestReservesCorrectPeriodPlotLevel}
colnames(plotdata)

# lijst_BRen <- c("Everzwijnbad", "Bos Terrijst", "Pruikemakers", "Wijnendalebos", "Sevendonck")   # hoger reeds gedefinieerd

# (c)Kris: Voor de meeste plots wordt dat de meest recente opname, voor Bos Terrijst en Sevendonk de eerste opname.
lijst_BRen_periode1 <- c("Bos Terrijst", "Sevendonck")
lijst_BRen_periode2 <- c("Everzwijnbad", "Pruikemakers", "Wijnendalebos")   # hoger reeds gedefinieerd

plotdata <- plotdata %>% 
  # filter(plottype == 20) %>% # cirkelplots
  filter(forest_reserve %in% lijst_BRen) %>% 
  filter((period == 1 & forest_reserve %in% lijst_BRen_periode1) | (period == 2 & forest_reserve %in% lijst_BRen_periode2)) %>% 
  filter(plottype == 20)

table(plotdata$forest_reserve, plotdata$period) 

```


```{r SelectVariablesPlotLevel}
colnames(plotdata)

# stavol	x	Stand volume per hectare
# stdwvo	x	Standing deadwood volume per hectare
# (lydwvo	x	volumes_plot deadwood and stump volume per hectare)
# logvol	x	Log volume per hectare

volumes_plot <- plotdata %>% 
  select(period, year, forest_reserve, plot_id, volume_alive_m3_ha, volume_snag_m3_ha, volume_log_m3_ha)
  
colnames(volumes_plot)
```

```{r RenameVariablesPlotLevel}
volumes_plot <-  volumes_plot %>% 
  dplyr::rename(stavol=volume_alive_m3_ha,stdwvo=volume_snag_m3_ha,
                logvol=volume_log_m3_ha) 

str(volumes_plot)

```

```{r MakeIDsPlotLevel}
#create siteID column from a original column with different name
volumes_plot <-  volumes_plot %>% 
  mutate(siteID = as.character(case_when(
    forest_reserve == "Everzwijnbad" ~ "BE_KV1_MDW",
    forest_reserve == "Wijnendalebos" ~ "BE_KV1_WD",
    forest_reserve == "Sevendonck" ~ "BE_KV1_SD",
    forest_reserve == "Bos Terrijst" ~ "BE_KV1_BTR",
    forest_reserve == "Pruikemakers" ~ "BE_KV1_MDW"
  )))


# plotID
volumes_plot <-  volumes_plot %>% 
  mutate(plotID = as.character(case_when(
    forest_reserve == "Everzwijnbad" ~ paste(siteID, "_EB", plot_id, sep = ""),
    forest_reserve == "Wijnendalebos" ~ paste("BE_KV1_WDL", plot_id, sep = ""),
    forest_reserve == "Sevendonck" ~ paste("BE_KV1_SVD", plot_id, sep = ""),
    forest_reserve == "Bos Terrijst" ~ paste(siteID, plot_id, sep = ""),
    forest_reserve == "Pruikemakers" ~ paste(siteID, "_PM", plot_id, sep = "")
  )))


# overbodige velden verwijderen
volumes_plot <-  volumes_plot %>% 
  select(-plot_id, - forest_reserve, -period) %>% 
  select(siteID, plotID, year, stavol, stdwvo, logvol)

str(volumes_plot)

```


# Wegschrijven output

De resultaten worden weggeschreven naar csv.

```{r WegschrijvenOutput}
write.csv2(volumes_plot, paste(here::here("Output"), "/CostBottomUp_2020_05/VolumesPlotLevel_BE_KV_al.csv", sep = ""))

```

