---
title: "Data from the Flemish forest reserve network, vegetation - Cost Bottoms Up"
author: "Anja Leyman"
date: "22 april 2020"
output: 
  html_document:
    keep_md: FALSE
    number_sections: yes
    fig_caption: yes
    code_folding: hide
    toc: TRUE
    toc_float:
      collapsed: FALSE
      smooth_scroll: FALSE
---

```{r Rm, eval = FALSE}
rm(list=ls())
?rm
```

```{r Setup, include = FALSE}
knitr::opts_chunk$set(
  echo = TRUE,
  eval = TRUE,
  message = FALSE,
  warning = FALSE, 
  fig.width = 9,
  fig.align = TRUE)

library(here)

# libraries & invoergegevens
source(here::here("scripts/Setup_ForresCalc.R"))

```


```{r SetupSelectieVwdn}
lijst_BRen <- c("Everzwijnbad", "Bos Terrijst", "Pruikemakers", "Wijnendalebos", "Sevendonck")

```


# Vraagstelling

Dit script maakt de tabellen aan zoals gevraagd in het kader van de Cost-actie "Bottoms Up".

Dendrometrische gegevens woorden aangeleverd volgens het sjabloon "Raw_data_structure.xlsx".
Vegetatie-gegevens volgens het sjabloon "Raw_data_taxa.xlsx".


```{r Path}
# deze worden ook in "Setup_ForresCalc.R" gedefinieerd, hier ev. extra "paths" toevoegen indien nodig voor huidig script
      # path_to_fieldmap <- "C:/3BR/5_MDB_BOSRES_selectieEls/FieldMapData_MDB_BOSRES_selectieEls.accdb"
      # path_to_git_forresdat <- "C:/3BR/2_VisualisatieDataBR/2Packages/forresdat"
      # 
      # path_to_analysis_set <- "C:/3BR/2_VisualisatieDataBR/1DataVerwerkingBR/Output/BR_analysedb.accdb"
      # path_to_results <- "C:/3BR/2_VisualisatieDataBR/1DataVerwerkingBR/Output/BR_resultaten.accdb"
      # path_to_forrescalc <- "C:/3BR/2_VisualisatieDataBR/2Packages/forrescalc/R/"

path_to_datarequest <- "C:/3BR/3_AanvraagGegevens/Cost_BottomsUp/"

```

<!-- Onderstaande tabel geeft een overzicht van de gegevens die gebruikt worden voor de analyse.   -->

```{r Overzicht, results="markup", include=FALSE}
data_overzicht <- data.frame(
  tabelnaam = c("FieldMapData_MDB_BOSRES_selectieEls.accdb", "tblTreeSpeciesCharacteristics_BR.csv"),
  locatie = c(path_to_fieldmap, paste(here::here("Data/ExterneData"))),
  md5 = c(md5(path_to_fieldmap), md5("tblTreeSpeciesCharacteristics_BR.csv"))
)

data_overzicht %>%
  kable() %>%
  kable_styling()

#dbAnalyseDataTxt <- substring(dbAnalyseData, regexpr("/", dbAnalyseData) + 1)  # voor gebruik bij wegschrijven naar resultatendb

```


```{r OverzichtFunctions}
# zie Functions_ForresCalc.R
# package en bijhoredne functies worden automatisch ingeladen in chunck "Setup" 
# (source(here::here("scripts/Setup_ForresCalc.R"))

```


```{r OverviewRawData}
con <- odbcConnectAccess2007(path_to_fieldmap)
      dbtablesRaw <- sqlTables(con) %>% 
                filter(str_detect(TABLE_NAME, "MSys", negate = TRUE ))
                # wegfilteren van records waar TABLE_NAME "MSys" bevat
odbcClose(con)

```


```{r OverviewAnalyseSets}
path_to_analysis_set

# overview tables in BR_analysedb.accdb
con <- odbcConnectAccess2007(path_to_analysis_set)
      dbtables <- sqlTables(con) %>% 
                filter(str_detect(TABLE_NAME, "MSys", negate = TRUE ))
                # wegfilteren van records waar TABLE_NAME "MSys" bevat
odbcClose(con)

```



# Vegetatie-gegevens

## Data "taxa" 
De vegetatie-gegevens bevatten volgende taxa:
- Tracheophyta: vaatplanten
- Bryophyta: mossen (slechts sporadische waarnemingen)


De aan te leveren data dient volgende velden te bevatten: 
 "siteID"  "plotID"  "elemID"  "genus"   "species" "genspe"  "taxon"   "layer"   "abucov"  "abuind" 
 
 
```{r TemplateTaxa, echo = FALSE}
template <- read_xlsx(path = paste (path_to_datarequest, "Raw_data_taxa.xlsx" , sep =""), sheet = "Legend")

template$Field_title

```


```{r LoadLookuplists}
con <- odbcConnectAccess2007(path_to_fieldmap)
  
  qherbspecies <- sqlFetch(con, "qHerbSpecies240810", stringsAsFactors = FALSE)
  qlayer <- sqlFetch(con, "qLayer", stringsAsFactors = FALSE)
  qcover_herbs <- sqlFetch(con, "qCoverHerbs", stringsAsFactors = FALSE)
  
odbcClose(con)

```

```{r LoadDataHerblayer}
# using package forrescalc

data_herblayer <-
  load_data_herblayer(
    database = path_to_fieldmap, plottype = "Circular plot"
  )

colnames(data_herblayer)

```

```{r SelectForestReservesCorrectPeriodTrees}
colnames(data_herblayer)

# lijst_BRen <- c("Everzwijnbad", "Bos Terrijst", "Pruikemakers", "Wijnendalebos", "Sevendonck")   # hoger reeds gedefinieerd

# (c)Kris: Voor de meeste plots wordt dat de meest recente opname, voor Bos Terrijst en Sevendonk de eerste opname.
lijst_BRen_periode1 <- c("Bos Terrijst", "Sevendonck")
lijst_BRen_periode2 <- c("Everzwijnbad", "Pruikemakers", "Wijnendalebos")   # hoger reeds gedefinieerd

vegetation <- data_herblayer %>%
  # filter(plottype == 20) %>% # cirkelplots
  filter(forest_reserve %in% lijst_BRen) %>% 
  filter((period == 1 & forest_reserve %in% lijst_BRen_periode1) | (period == 2 & forest_reserve %in% lijst_BRen_periode2))

table(vegetation$forest_reserve, vegetation$period) 

```



```{r SplitIntoGenusSpecies}
# opsplitsen genus species
library("rgbif")  # tip van Wouter VL
parsed_herbs_BR <- parsenames(scientificname = as.character(qherbspecies$Value2))

qherbspecies <- qherbspecies %>%
  left_join(parsed_herbs_BR, by = c("Value2" = "scientificname")) %>%
  unique() %>% 
  select(ID, Value1, Value2, genusorabove, specificepithet, canonicalname, parsedpartially, parsed )

colnames(qherbspecies)

# niet alles correct gesplitst
parsedpartially <- qherbspecies %>% 
  filter(parsedpartially ==TRUE | parsed == FALSE)


# enkel focussen op de soorten die voorkomen in huidige dataset
possibleproblems <- data_herblayer %>% 
  filter(species %in% parsedpartially$ID) 

possibleproblems_list <- qherbspecies %>% 
  filter(ID %in% unique(possibleproblems$species))
possibleproblems_list

# volgende soorten zijn niet correct opgesplitst => aanpassen
      # Viola riviniana/reichenbachiana 
      # Dryopteris carthusiana/dilatata
      # Betula tremula/alba
qherbspecies <- qherbspecies %>% 
  mutate(specificepithet = ifelse(Value1 == "Bosviooltje", "riviniana/reichenbachiana", specificepithet)) %>% 
  mutate(specificepithet = ifelse(Value1 %in% c("Stekelvaren species", "Berk"), NA, specificepithet)) %>%   
  mutate(specificepithet = ifelse(Value2 == "Rubus 'fruticosus' groep", "fruticosus", specificepithet))
 
# Rubus 'fruticosus' groep -> rubus groep
# t <- unique(qherbspecies$specificepithet)

vegetation <-  vegetation %>% 
  left_join(qherbspecies, by = c("species" = "ID")) %>% 
  mutate(genspe=str_c(genusorabove, specificepithet, sep=" ")) %>% 
  mutate(genspe=ifelse(is.na(specificepithet), genusorabove, genspe)) %>% 
  select(-species, -canonicalname, -parsedpartially, -parsed, -Value1, -Value2)
  
  
```


```{r SelectVariablesVegetation}
colnames(vegetation)

# [1] "siteID"  "plotID"  "elemID"  "genus"   "species" "genspe"  "taxon"   "layer"   "abucov"  "abuind" 

vegetation <- vegetation %>% 
  select(period, year, forest_reserve, plot_id, genspe, genusorabove, specificepithet, coverage_class_average_perc) 

  
```



```{r RenameVariablesVegetation}
vegetation <-  vegetation %>% 
  dplyr::rename(genus=genusorabove,species=specificepithet,abucov=coverage_class_average_perc) 

str(vegetation)
```



```{r MutateVariablesVegetation}
vegetation <-  vegetation %>% 
  mutate(abuind = NA,
         taxon = ifelse(genus == "Spaghnum", "Bryophyta", "Tracheophyta"),
         layer = "Herb"
         ) 

str(vegetation)
```


```{r MakeIDsVegetation}
#create siteID column from a original column with different name
vegetation <-  vegetation %>% 
  mutate(siteID = as.character(case_when(
    forest_reserve == "Everzwijnbad" ~ "BE_KV1_MDW",
    forest_reserve == "Wijnendalebos" ~ "BE_KV1_WD",
    forest_reserve == "Sevendonck" ~ "BE_KV1_SD",
    forest_reserve == "Bos Terrijst" ~ "BE_KV1_BTR",
    forest_reserve == "Pruikemakers" ~ "BE_KV1_MDW"
  )))


# plotID
vegetation <-  vegetation %>% 
  mutate(plotID = as.character(case_when(
    forest_reserve == "Everzwijnbad" ~ paste(siteID, "_EB", plot_id, sep = ""),
    forest_reserve == "Wijnendalebos" ~ paste("BE_KV1_WDL", plot_id, sep = ""),
    forest_reserve == "Sevendonck" ~ paste("BE_KV1_SVD", plot_id, sep = ""),
    forest_reserve == "Bos Terrijst" ~ paste(siteID, plot_id, sep = ""),
    forest_reserve == "Pruikemakers" ~ paste(siteID, "_PM", plot_id, sep = "")
  )))

# elemID 
# ID of the element (tree/subplot/trap) sampled within the plot, enter NA if data were not recorded by element (if it is a number please add a letter before it in order to be sure that is read as a charachter field)
# => NIET
vegetation <-  vegetation %>% 
  mutate(elemID = NA) 


# overbodige velden verwijderen
vegetation <-  vegetation %>% 
  select(-plot_id, -forest_reserve, -period) %>% 
  select(siteID, plotID, year, elemID, genus,	species, genspe, taxon, layer, abucov, abuind)

colnames(vegetation)



```

# Wegschrijven output

De resultaten worden weggeschreven naar csv.

```{r WegschrijvenOutput}
write.csv2(vegetation, paste(here::here("Output"), "/CostBottomUp_2020_05/Raw_data_taxa_BE_KV_vegetation_al.csv", sep = ""))

```


