---
title: "Data from the Flemish forest reserve network, standing trees - Cost Bottoms Up"
author: "Anja Leyman"
date: "22 april 2020"
output: 
  html_document:
    keep_md: FALSE
    number_sections: yes
    fig_caption: yes
    code_folding: hide
    toc: TRUE
    toc_float:
      collapsed: FALSE
      smooth_scroll: FALSE
---

```{r Rm, eval = FALSE}
rm(list=ls())
```

```{r Setup, include = FALSE}
knitr::opts_chunk$set(
  echo = TRUE,
  eval = TRUE,
  message = FALSE,
  warning = FALSE, 
  fig.width = 9,
  fig.align = TRUE)

library(here)

# libraries & invoergegevens
source(here::here("scripts/Setup_ForresCalc.R"))

```


```{r SetupSelectieVwdn}
lijst_BRen <- c("Everzwijnbad", "Bos Terrijst", "Pruikemakers", "Wijnendalebos", "Sevendonck")

```



# Vraagstelling

Dit script maakt de tabellen aan zoals gevraagd in het kader van de Cost-actie "Bottoms Up".

Dendrometrische gegevens woorden aangeleverd volgens het sjabloon "Raw_data_structure.xlsx".
Vegetatie-gegevens volgens het sjabloon "Raw_data_taxa.xlsx".


```{r Path}
# deze worden ook in "Setup_ForresCalc.R" gedefinieerd, hier ev. extra "paths" toevoegen indien nodig voor huidig script
      # path_to_fieldmap <- "C:/3BR/5_MDB_BOSRES_selectieEls/FieldMapData_MDB_BOSRES_selectieEls.accdb"
      # path_to_git_forresdat <- "C:/3BR/2_VisualisatieDataBR/2Packages/forresdat"
      # 
      # path_to_analysis_set <- "C:/3BR/2_VisualisatieDataBR/1DataVerwerkingBR/Output/BR_analysedb.accdb"
      # path_to_results <- "C:/3BR/2_VisualisatieDataBR/1DataVerwerkingBR/Output/BR_resultaten.accdb"
      # path_to_forrescalc <- "C:/3BR/2_VisualisatieDataBR/2Packages/forrescalc/R/"

path_to_datarequest <- "C:/3BR/3_AanvraagGegevens/Cost_BottomsUp/"

```

<!-- Onderstaande tabel geeft een overzicht van de gegevens die gebruikt worden voor de analyse.   -->

```{r Overzicht, results="markup", include=FALSE}
data_overzicht <- data.frame(
  tabelnaam = c("FieldMapData_MDB_BOSRES_selectieEls.accdb", "tblTreeSpeciesCharacteristics_BR.csv"),
  locatie = c(path_to_fieldmap, paste(here::here("Data/ExterneData"))),
  md5 = c(md5(path_to_fieldmap), md5("tblTreeSpeciesCharacteristics_BR.csv"))
)

data_overzicht %>%
  kable() %>%
  kable_styling()

#dbAnalyseDataTxt <- substring(dbAnalyseData, regexpr("/", dbAnalyseData) + 1)  # voor gebruik bij wegschrijven naar resultatendb

```


```{r OverzichtFunctions}
# zie Functions_ForresCalc.R
# package en bijhoredne functies worden automatisch ingeladen in chunck "Setup" 
# (source(here::here("scripts/Setup_ForresCalc.R"))

```


```{r OverviewRawData}
con <- odbcConnectAccess2007(path_to_fieldmap)
      dbtablesRaw <- sqlTables(con) %>% 
                filter(str_detect(TABLE_NAME, "MSys", negate = TRUE ))
                # wegfilteren van records waar TABLE_NAME "MSys" bevat
odbcClose(con)

```


```{r OverviewAnalyseSets}
path_to_analysis_set

# overview tables in BR_analysedb.accdb
con <- odbcConnectAccess2007(path_to_analysis_set)
      dbtables <- sqlTables(con) %>% 
                filter(str_detect(TABLE_NAME, "MSys", negate = TRUE ))
                # wegfilteren van records waar TABLE_NAME "MSys" bevat
odbcClose(con)

```


# Dendrometrsche gegevens

## Data "standing"     

De aan te leveren data dient volgende velden te bevatten: 
 [1] "siteID"  "plotID"  "treeID"  "genus"   "species" "treesp"  "treedb"  "treevol" "coordx"  "coordy"  "alive"   "decsta" 
[13] "plosiz"  "weisiz" 

```{r TemplateTreeDataStanding, echo = FALSE}
# cfr excel "TreeMort_Data_requests_template.xlsx"
# in deze chunck worden de eenvoudige variabelen geselecteerd

 # <- read.csv2(paste ()
template <- read_xlsx(path = paste (path_to_datarequest, "Raw_data_structure.xlsx" , sep =""), sheet = "standing_mandatory") %>% 
  filter(Mandatory %in% c("a", "x")) 
  # x = mandatory ; a = available
template$Variables

```


```{r LoadTreeCharacteristics}
# bevat info over genus en species in afzonderlijke kolommen
TreeCharact <- read.csv2(paste (here::here("Data/ExterneData"), "/tblTreeSpeciesCharacteristics_BR.csv", sep = ""))
str(TreeCharact)

# species vervangen door "NA
TreeCharact <- TreeCharact %>% 
  mutate(Spec = ifelse(Spec == "species", NA, as.character(Spec)),
         Genus = ifelse(Genus == "Unknown", NA, as.character(Genus))
        ) %>% 
  mutate(Spec = ifelse(NameSc == "Tilia 'platyphyllos' groep", "platyphyllos", Spec)) %>% 
  mutate(Spec = ifelse(NameSc == "Salix 'fragilis' groep", "fragilis", Spec)) %>% 
  mutate(Spec = ifelse(NameSc == "Salix 'cinerea' groep", "cinerea", Spec)) %>% 
  mutate(Genus = ifelse(NameSc %in% c("unstocked", "dead forest"), NA, Genus)) %>% 
  mutate(Spec = ifelse(NameSc %in% c("unstocked", "dead forest"), NA, Spec)) 

```


```{r LoadLookuplists}
con <- odbcConnectAccess2007(path_to_fieldmap)
  
  qAliveDead <- sqlFetch(con, "qAliveDead", stringsAsFactors = FALSE)
  qSpecies <- sqlFetch(con, "qspecies", stringsAsFactors = FALSE)
  qDecaystage <- sqlFetch(con, "qdecaystage", stringsAsFactors = FALSE)
  qiufro_vitality <- sqlFetch(con, "qiufrovitality", stringsAsFactors = FALSE)
  
odbcClose(con)
```


```{r LoadDataTrees}
# using package forrescalc

data_dendro <-
  load_data_dendrometry(
    database = path_to_fieldmap, plottype = "Circular plot", extra_variables = TRUE
  )

colnames(data_dendro)

```

```{r SelectForestReservesCorrectPeriodTrees}
colnames(data_dendro)

# lijst_BRen <- c("Everzwijnbad", "Bos Terrijst", "Pruikemakers", "Wijnendalebos", "Sevendonck")   # hoger reeds gedefinieerd

# (c)Kris: Voor de meeste plots wordt dat de meest recente opname, voor Bos Terrijst en Sevendonk de eerste opname.
lijst_BRen_periode1 <- c("Bos Terrijst", "Sevendonck")
lijst_BRen_periode2 <- c("Everzwijnbad", "Pruikemakers", "Wijnendalebos")   # hoger reeds gedefinieerd

standing <- data_dendro %>% 
  # filter(plottype == 20) %>% # cirkelplots
  filter(forest_reserve %in% lijst_BRen) %>% 
  filter((period == 1 & forest_reserve %in% lijst_BRen_periode1) | (period == 2 & forest_reserve %in% lijst_BRen_periode2))

table(standing$forest_reserve, standing$period) 

```


```{r SelectVariablesStanding}
colnames(standing)

# "siteID"  "plotID"  "treeID"  "genus"   "species" "treesp"  "treedb"  "treevol" "coordx"  "coordy"  "alive"   "decsta" 
# [13] "plosiz"  "weisiz" 

standing<- standing %>% 
  select(period, year, forest_reserve, plot_id, tree_measure_id, x_local, y_local, 
         species, dbh_mm, height_m, calc_height_m, vol_tot_m3, vol_stem_m3, 
         tree_number, decaystage, alive_dead, 
         plotarea_ha, iufro_vital, ind_sht_cop) %>% 
  left_join(TreeCharact[,c("IDTreeSp", "Genus", "Spec")], by = c("species" = "IDTreeSp"))

standing %>% filter(decaystage == 17) %>% nrow()
# [1] 0

```


```{r MutateVariablesStanding}
# treesp
# decsta
qDecaystage
# "weisiz" column which is 1 hectare divided by the size of the plot
    #!! and in our case multiplied by tree number!!
# alive
qAliveDead
#treevit
qiufro_vitality


standing <-  standing %>% 
  mutate(treesp=str_c(Genus, Spec,sep=" ")) %>% 
  mutate(treesp=ifelse(is.na(Spec), Genus, treesp)) %>% 
  select(-species) %>% 
  mutate(decsta=case_when(
      decaystage == 16 ~ 0,
      # decaystage == 17 ~ NA,
      # decaystage == NA ~ NA,
      decaystage == 10 ~ 1,
      decaystage == 11 ~ 1,
      decaystage == 12 ~ 2,
      decaystage == 13 ~ 3,
      decaystage == 14 ~ 4,
      decaystage == 15 ~ 5)) %>% 
  mutate (weisiz=(1/plotarea_ha)*tree_number) %>% 
  mutate(treedb=dbh_mm/10) %>% 
  mutate(alive=case_when(
      alive_dead == 11 ~ 1,
      alive_dead == 12 ~ 0)) %>% 
  mutate(treevit=case_when(
      iufro_vital == 30 ~ 1,   # krachtig
      iufro_vital == 10 ~ 2,   # normaal
      iufro_vital == 20 ~ 3,   # kwijnend
      iufro_vital == 40 ~ 4,   # dood
      ))

```

Vitaliteit wordt bij hakhout op spilniveau bepaald. 

```{r LoadDataShoots}

 query_shoots <-
    "SELECT Shoots.IDPlots AS plot_id,
      Shoots.IDTrees AS tree_measure_id,
      Shoots.ID AS shoot_id,
      Shoots.DBH_mm AS dbh_mm,
      Shoots.Height_m AS height_m,
      Shoots.DecayStage_Shoots AS decaystage,
      Shoots.IUFRVital AS iufro_vital,
      Trees.AliveDead AS alive_dead, 
      Trees.CoppiceID
    FROM Trees INNER JOIN Shoots ON (Trees.IDPlots = Shoots.IDPlots) AND (Trees.ID = Shoots.IDTrees);"

  query_shoots2 <-
    "SELECT Shoots.IDPlots AS plot_id,
      Shoots.IDTrees_2eSet AS tree_measure_id,
      Shoots.ID AS shoot_id,
      Shoots.DBH_mm AS dbh_mm,
      Shoots.Height_m AS height_m,
      Shoots.DecayStage_Shoots as decaystage,
      Shoots.IUFRVital AS iufro_vital,
      Trees.AliveDead AS alive_dead, 
      Trees.CoppiceID
    FROM Trees_2eSET Trees INNER JOIN Shoots_2eSET Shoots ON (Trees.IDPlots = Shoots.IDPlots) AND (Trees.ID = Shoots.IDTrees_2eSET);"

  con <- odbcConnectAccess2007(path_to_fieldmap)
  data_shoots <- sqlQuery(con, query_shoots, stringsAsFactors = FALSE) %>%
    plyr::mutate(
      period = 1
    ) %>%
    bind_rows(
      sqlQuery(con, query_shoots2, stringsAsFactors = FALSE) %>%
        plyr::mutate(
          period = 2
        )) %>%
    filter(plot_id < 10000)   # KV weggefilterd
  odbcClose(con)

  
```

# Ontbrekende waarden

iufro_vital niet steeds ingevuld.
Deels niet overgenomen uit papieren data (set 1 van Everzwijnbad, Heirnisse en Wijnendale), en deels (ca 1%) vergeten.
In verhouding teveel werk om deze aan te vullen.
Is bovendien geen verplichte variabele.


```{r CheckNAiufro_vital}
t <- standing %>% 
  filter((is.na(treevit) | treevit == 0  | treevit == 4 ) & alive_dead == 11 & ind_sht_cop != 12) %>% 
  group_by(period, forest_reserve) %>% 
  summarise(aantal = n()) %>% 
  ungroup()

t2 <- standing %>% 
  filter(alive_dead == 11 & ind_sht_cop != 12) %>% 
  group_by(period, forest_reserve) %>% 
  summarise(aantal = n()) %>% 
  ungroup()

t3 <- t2 %>% 
  left_join(t, by = c("period", "forest_reserve"))
t3

```


Info van onderliggende shoots overnemen: meest krachtigste van onderliggende spillen
<!-- (= min(iufroheight))  -->

```{r ShootsMinIufroVital}
str(data_shoots)
table(data_shoots$iufro_vital)
qiufro_vitality

data_shoots <- data_shoots %>% 
  mutate(treevit_coppice=case_when(
      iufro_vital == 30 ~ 1,   # krachtig
      iufro_vital == 10 ~ 2,   # normaal
      iufro_vital == 20 ~ 3,   # kwijnend
      iufro_vital == 40 ~ 4,   # dood
      ))

tree_vitality_coppice <- data_shoots %>% 
    filter(plot_id > 800 | period == 2) %>%    # plots < 800 bij periode 1 slechts heel beperkte IUFROklasses
    filter(!is.na(iufro_vital)) %>%  # soms één  spil NA en andere wel waarde genoteerd
    dplyr::select(plot_id, tree_measure_id, shoot_id, period, treevit_coppice, alive_dead) %>%
    arrange(period, plot_id, tree_measure_id, shoot_id, treevit_coppice) %>% # oplopend sorteren
    group_by(period, plot_id, tree_measure_id, alive_dead) %>%
    dplyr::summarise(treevit_coppice = first(treevit_coppice)) %>% # eerst gesorteerde record is de meest krachtige
    ungroup() 

```

<!-- * als plotid <  800 én periode = 1 => NA (want in die bosreservaten IUFROklasses meer niet dan wel genoteerd) -->
<!-- * als dood -> 40  -->
<!-- * als hakhout en levend: min. van spillen overnemen (= hoogste etage die voorkomt) -->

```{r Add_tree_vitality_coppice}
# gecheckt:
      # dood, dan 40
      # coppice dan 50
      # levendindividueel: soms 40, NA of 0

nrow(tree_vitality_coppice)
# 6562

standing <- standing %>% 
  mutate(treevit = ifelse (plot_id < 800 & period == 1, NA, treevit)) %>% 
  mutate(treevit = ifelse (alive_dead == 12, 4, treevit)) %>% 
  left_join(tree_vitality_coppice, by = c("plot_id", "period", "tree_measure_id", "alive_dead")) %>% 
  mutate(treevit = ifelse(alive_dead == 11 & ind_sht_cop == 12, treevit_coppice, treevit)) %>% 
  select(-treevit_coppice)

# controle
t <- standing %>% 
  filter(!is.na(treevit) & treevit != 4)


```


```{r RenameVariablesStanding}
standing <-  standing %>% 
  dplyr::rename(genus=Genus,species=Spec,     
                coordx=x_local,coordy=y_local,
                plosiz=plotarea_ha) %>% 
  mutate(treevol=round(vol_tot_m3,digits=2), 
         treeht=round(calc_height_m,digits=2))   # calc_height_m  ipv height_m

str(standing)
```

```{r DeleteVariablesStanding}
standing <-  standing %>% 
  select(-vol_tot_m3, -vol_stem_m3, -tree_number, -decaystage, -alive_dead, -dbh_mm, -iufro_vital, -height_m)

```


```{r MakeIDsStanding}
#create siteID column from a original column with different name
standing <-  standing %>% 
  mutate(siteID = as.character(case_when(
    forest_reserve == "Everzwijnbad" ~ "BE_KV1_MDW",
    forest_reserve == "Wijnendalebos" ~ "BE_KV1_WD",
    forest_reserve == "Sevendonck" ~ "BE_KV1_SD",
    forest_reserve == "Bos Terrijst" ~ "BE_KV1_BTR",
    forest_reserve == "Pruikemakers" ~ "BE_KV1_MDW"
  )))


# plotID = standiD (NIET site_id) + plotid
standing <-  standing %>% 
  mutate(plotID = as.character(case_when(
    forest_reserve == "Everzwijnbad" ~ paste(siteID, "_EB", plot_id, sep = ""),
    forest_reserve == "Wijnendalebos" ~ paste("BE_KV1_WDL", plot_id, sep = ""),
    forest_reserve == "Sevendonck" ~ paste("BE_KV1_SVD", plot_id, sep = ""),
    forest_reserve == "Bos Terrijst" ~ paste(siteID, plot_id, sep = ""),
    forest_reserve == "Pruikemakers" ~ paste(siteID, "_PM", plot_id, sep = "")
  )))

# treeID
      # standing_t <-  standing_t %>% 
      #   mutate(treeID = as.character(case_when(
      #     forest_reserve == "Everzwijnbad" ~ paste(siteID, "_", tree_measure_id, sep = ""),
      #     forest_reserve == "Wijnendalebos" ~ paste(siteID, "_", tree_measure_id, sep = ""),
      #     forest_reserve == "Sevendonck" ~ paste(siteID, "_", tree_measure_id, sep = ""),
      #     forest_reserve == "Bos Terrijst" ~ paste(siteID, "_", tree_measure_id, sep = ""),
      #     forest_reserve == "Pruikemakers" ~ paste(siteID, "_", tree_measure_id, sep = "")
      #   ))) 

# treeID - eenvoudiger
standing <-  standing %>% 
  mutate(treeID = as.character(paste("BE", "_", tree_measure_id, sep = ""))) 


# overbodige velden verwijderen
standing <-  standing %>% 
  select(-plot_id, tree_measure_id, - forest_reserve, -period) %>% 
  select(siteID, plotID, year, treeID, genus,	species, treesp, treedb,	treeht,	treevol,
         coordx,	coordy, treevit, alive,	decsta,	plosiz,	weisiz)

colnames(standing)

table(standing$siteID, standing$year) 
# (c)Krs: Dus in jaartallen : MDW-EB : 2013MDW-PM: 2015BTR : 2005SVD : 2007WDL : 2012

```




# Wegschrijven output

De resultaten worden weggeschreven naar csv.

```{r WegschrijvenOutput}
write.csv2(standing, paste(here::here("Output"), "/CostBottomUp_2020_05/Raw_data_structure_BE_KV_standing_al.csv", sep = ""))

# write.csv2(lying, paste(here::here("Output"), "/CostBottomUp_2020_05/Raw_data_structure_BE_KV_lying.csv", sep = ""))
# 
# write.csv2(vegetation, paste(here::here("Output"), "/CostBottomUp_2020_05/Raw_data_taxa_BE_KV_vegetation.csv", sep = ""))

# 
# ?write_xlsx
# # Om in afzonderlijke sheets te steken moet ik er eerst een list van maken
# # Writes a data frame to an xlsx file. To create an xlsx with (multiple) named sheets, simply set x to a named list of data frames.
# 
# Usage
# write_xlsx(
#   x,
#   path = tempfile(fileext = ".xlsx"),
#   col_names = TRUE,
#   format_headers = TRUE,
#   use_zip64 = FALSE
# )

```

