---
title: "Statistieken obv cirkelplots"
subtitle: "Withoefse heide - verjonging"
author: "Anja Leyman"
date: "`r Sys.Date()`"
output:
  html_document:
    keep_md: false
    number_sections: true
    fig_caption: true
    code_folding: hide
    toc: true
    toc_float:
      collapsed: true
      smooth_scroll: true
---


```{r Rm, eval = FALSE}
rm(list=ls())
```

```{r Setup, include = FALSE}
knitr::opts_chunk$set(
  echo = TRUE,
  eval = TRUE,
  message = FALSE,
  warning = FALSE, 
  fig.width = 7,
  fig.height = 3,
  fig.align = TRUE)

# libraries & invoergegevens
source(here::here("scripts/Setup.R"))

```


```{r Setup2, include = FALSE}
forest_reserve <- "Withoefse_heide"
source(here::here("scripts/Per_gebied/", forest_reserve, "/setup_paths_gebied.R"))
path_to_datarequest_teamdrive <- paste0(path_to_teamdrive_gebied, "/04_statistieken_BR/")
```


# Vraagstelling

Statistieken op niveau van bosreservaat, obv de cirkelplots.

Alle basis variabelen van de monitoring:
- reg
- reg_per_height
- reg_per_height_species

Hierna worden deze één voor één doorlopen en weggeschreven naar de resultatendb

Om gemiddeldes per BR te verkrijgen, beperken we ons tot de CP's. 
(KV's zijn beter afz. te verwerken)

Dit dient als insteek voor de ontwikkeling van functies die alles integreren:
zie `functions_overall_statistics.R`.

Eerst afzonderlijke functies per dendro_xxxx.csv
Dan al deze functies in één overkoepelend functie

Elke functie moet volgende stappen bevatten:   

- inlezen data     
- filteren op CP’s    
- filteren op afgewerkt      
- toevoegen nulwaardes waar nodig    
- ev. wegfilteren van bosreservaten zonder de vereiste data
- …    

vervolgens al die functies combineren in één superfunctie (cfr Els met dendro calc)

Idem voor reg & veg

Nodig voor:   

- zenodo   
- bookdown-rapporten   
- …    



# Inladen data

We werken verder met de data aangemaakt specifiek voor `r forestreserve`.

## Lookuplijsten

```{r }
con <- odbcConnectAccess2007(path_to_fieldmap_db)

  qSpecies <- sqlFetch(con, "qSpecies", stringsAsFactors = FALSE)
  qHeightClass <- sqlFetch(con, "qHeightClass_regeneration"
                                        , stringsAsFactors = FALSE)
  qnumber_regeneration_classes <- sqlFetch(con, "qnumber_regeneration_classes"
                                           , stringsAsFactors = FALSE)

odbcClose(con)

```

```{r}
qSpecies <- qSpecies %>% select(ID, name_nl = Value1, name_sc = Value2)
qHeightClass <- qHeightClass %>% 
  rename(heightclass_txt = Value1) %>% 
  select(-Value2, -Value3, -OrderField, -Active)
qnumber_regeneration_classes <- qnumber_regeneration_classes %>% 
  rename(numberclass = Value1) %>% 
  select(-Value3, -OrderField, -Active)
```


## Plotinfo

```{r }
plotinfo <- read_excel(paste0(path_to_datarequest, "plotinfo.xlsx")) %>% 
   select(-1)

```


## Regeneration

```{r load_reg_all}
tbl_namen <- c("reg_by_plot", "reg_by_plot_species"
               , "reg_by_plot_height", "reg_by_plot_height_species")

# tab <- "reg_by_plot_height_species"
# tab <- "dendro_by_plot"

inlezen_functie <- function(tab, info = plotinfo) {
  
  tabel <- read_excel(paste0(path_to_datarequest, tab, ".xlsx")) %>%
    select(-1) %>%
    # select(-contains("eg"), -contains("min40cm")) %>%  # (veg en reg)
    left_join(info)
  
  if ("species" %in% colnames(tabel)) {
    tabel <- tabel %>% 
      left_join(qSpecies, by = c("species" = "ID"))
  }

    if ("height" %in% colnames(tabel)) {
    tabel <- tabel %>% 
      left_join(qHeightClass, by = c("height_class" = "ID")) 
    }
  
  tabel
  }

# test voor één tabel
# deadw_by_decay_plot_species2 <- inlezen_functie(tab = "deadw_by_decay_plot_species")

# voor alle tabellen mbv "map"
# tbls <- map(tbl_namen, ~ inlezen_functie(.x))
tbls <- map(tbl_namen, \(x) inlezen_functie(x))
names(tbls) <- tbl_namen
```

**OPGEPAST**: plot 212: geen verjonging, 0 soorten. Is dat wel correct.
Gevraagd aan Peter (mail 19/11)
Op dit moment uitgaan van "NA", eerder dan 0 soorten.


```{r TEMP_plot212_NA}
# plot 212: reg niet genoteerd in periode 2 => 0 soorten, maar klopt niet => wegfilteren
tbls_ <- map(tbls, \(x) x %>% filter(!(x$plot_id == 212 & x$period == 2)))

tbls <- tbls_
```



```{r CreateSeparateDataframesDendro}
for (tablename in names(tbls)) {
     assign(tablename, tbls[[tablename]])
} 

```



# Statistieken

We beperken ons hier tot 

- number_of_tree_species    
- nr_of_tree_species_established    
- approx_nr_established_ha    
- approx_nr_seedlings_ha   
- rubbing_damage_nr_established_ha
- rubbing_damage_nr_seedlings_ha

Dus geen statistieken obv mean, lci en uci van de aantalsklasses.

We exporteren de resultaten naar een excel-file "stat_reg.xlsx" met als naam van het tabblad telkens de naam van de file met de gegevens op plotniveau, nl. reg_by_plot(_height)(_species).

Recent (mei 2024) ook `rubbing_damage_nr_ha` mee geëxporteerd in reg_by_plot(_XXX), zodat we een gemiddelde percentage vraat kunnen berekenen op reservaatsniveau.


## Obv reg_by_plot

**OPGEPAST met `rubbing_damage_perc`: **
er worden geen statistieken berekend op basis van dit veld, het is immers
NIET OK om zomaar het gemiddelde te berekenen van een percentage.
Indien men toch geïnteresseerd is in een gemiddeld percentage, kan men dit 
zelf berekenen obv de verhouding van het gemiddelde `approx_nr_regeneration_ha` 
en het gemiddelde `rubbing_damage_number_ha`. 

<!-- Bv. plot met één plantje aangetast => 100% -->
<!-- andere plot 2000 plantjes en daarvan 50% aangetast (1000): => 50% -->
<!-- Gemiddeld is er dan 75% aangetast wat niet correct is: -->
<!-- 1001 plantjes van de 2001 aangetast .... -->

```{r data1}
dataset <- reg_by_plot

table(dataset$forest_reserve, dataset$period)

```

```{r eval = FALSE}
reg_by_plot %>% filter(plot_id == 200) %>% view()
```

```{r variables1}
# names(dataset)
variables_for_statistics <- dataset %>% 
  dplyr::select(contains(c("of_tree_species", "_ha", "approx"))
                , -contains(c("mean", "lci", "uci", "perc"))) %>% 
  names()

variables_for_statistics

```

```{r stat1, results='hide'}
resultaat <- create_statistics(
  dataset = dataset,
  level = c("period", "forest_reserve"),
  variables = variables_for_statistics,
  include_year_range = FALSE
  ) %>% 
  forestmangr::round_df(., 2) %>% 
  # rename(strata = forest_reserve) %>% 
  mutate(strata = NA,
         stratum_name = NA,
         strata2 = NA,
         stratum_name2 = NA) 

# voor export naar excel ipv access-db
resultaat <- resultaat %>% 
  arrange(variable) %>% 
  select(-contains(c("strat"))) # lege velden

str(resultaat)
head(resultaat)
```

```{r eval = FALSE}
# testje tussendoor - temp!!
# names(dataset)
unique(dataset$year)

stat <- create_statistics(
   dataset = dataset,
   level = c("forest_reserve", "period"),
   variables = c("approx_nr_established_ha"),
   include_year_range = TRUE
   ) 

summary(stat)

# snel zelf een gemiddelde maken
mean_establ <- dataset %>% 
  group_by(period) %>% 
  summarize(mean_establ = mean(approx_nr_established_ha, na.rm = TRUE)) %>% 
  ungroup()
# te vergelijken met "stat"
mean_establ$mean_establ - stat$mean == 0
```

```{r table1}
resultaat %>% 
  DT::datatable(options = list(dom = 'tip')
                , rownames = FALSE
                , filter = "top")
```

We exporteren de resultaten naar een excel-file "reg_stat" met 
per tabblad de basisfile bv. reg_per_plot, ...


```{r}
path_to_datarequest
path_to_datarequest_teamdrive

```

```{r export1}
write.xlsx(resultaat
           , paste0(path_to_datarequest, "stat_reg.xlsx")
           , sheetName = "reg_by_plot"
           , showNA = FALSE
           , append = FALSE) 

write.xlsx(resultaat
           , paste0(path_to_datarequest_teamdrive, "stat_reg.xlsx")
           , sheetName = "reg_by_plot"
           , showNA = FALSE
           , append = FALSE) 
```


## Obv reg_by_plot_height

Nulwaardes staan niet in de output.
Een hoogteklasse die niet voorkomt, staat niet in resulterende tabel
=> toevoegen om correct gemiddelde te verkrijgen


```{r data2}
dataset2 <- reg_by_plot_height 
# table(dataset2$forest_reserve, dataset2$period)

```

```{r eval = FALSE}
reg_by_plot_height %>% filter(plot_id == 200) %>% view()
```

```{r n_subplots2, results='hide'}
names(dataset2)
range(dataset2$subplot_id)

# één subplot per plot - JA
dataset2 %>% group_by(plot_id) %>% summarize(n_subplots = n_distinct(subplot_id)) %>% 
  ungroup() %>% filter(n_subplots > 1) %>% nrow == 0

```


```{r welke_hoogteklasses_gebruikt_in_welk_BR, results='hide'}
names(dataset2)

# (nodig bij add_zeros, zie verder)
heightclasses_BR <- dataset2 %>% 
  group_by(forest_reserve, period, height_class) %>% 
  summarize(n_tree_species = sum(number_of_tree_species)) %>% 
  ungroup() 

heightclasses_BR %>% 
  group_by(forest_reserve, period) %>% 
  summarize(n = n()) %>% 
  ungroup()

# n_distinct(dataset2$plot_id, dataset2$period) == 75
```

### Add zeros

**OPGEPAST**: Achteraf de hoogteklasses die niet relevant zijn terug 
verwijderen!
(mbv een inner_join met lijst van welke hoogteklasses er per BR en per periode
voorkomen)


```{r lijst_hoogteklasses_per_BR}
heightclasses_BR <- dataset2 %>% 
  group_by(forest_reserve, period, height_class) %>% 
  summarize(n_tree_species = sum(number_of_tree_species)) %>% 
  ungroup()

# controle: toch overal 3, 4 of 2 klasses?
heightclasses_BR %>% 
  group_by(forest_reserve, period) %>% 
  summarize(n = n()) %>% 
  ungroup()

```


**OPGEPAST 2**: door `add_zeros()` worden bij alle 
hoogteklasses die NIET opgenomen werden, een nul geplaatst bij 
`rubbing_damage_nr`, terwijl dit NA moet zijn als `game_impact_reg = FALSE`!!    
=> nullen omzetten naar NA na `add_zeros()` indien `game_impact_reg = FALSE`

Even gedacht dat ik dat door gebruik van extra argumenten kon opvange, maar dat is toch niet het geval,
omdat het niet voor alle velden geldt, enkel voor rubbing ...
- add_zero_no_na = "game_impact_reg",
- remove_na_records_in_comb_vars = "rubbing_damage_number_ha"
                        
                
```{r add_zeros_all_heights}
# names(dataset2)
dataset2_0 <- add_zeros(dataset = dataset2 %>% 
                          select(forest_reserve, plot_id, period, height_class, 
                                 number_of_tree_species, 
                                 approx_nr_regeneration_ha, 
                                 rubbing_damage_number_ha,
                                 # game_impact_reg
                                 ),
                        comb_vars = c("plot_id", "height_class","period"),
                        grouping_vars = c("forest_reserve"),
                        # add_zero_no_na = c("game_impact_reg"),
                        # remove_na_records_in_comb_vars = c("rubbing_damage_number_ha")
                        ) %>%
  # enkel de hoogteklasses behouden die effectef gebruikt werden in het desbetreffende BR
  inner_join(heightclasses_BR %>% select(-n_tree_species)) %>% 
  # periode 1&2 nog geen game_impact
  left_join(plotinfo %>% select(plot_id, period, game_impact_reg)) %>% 
  mutate(rubbing_damage_number_ha = ifelse(game_impact_reg == FALSE
                                           , NA
                                           , rubbing_damage_number_ha)) %>% 
  select(-game_impact_reg)

```

```{r eval = FALSE}
dataset2_0 %>% filter(plot_id == 200) %>% view()
```

Controleren of elke hoogteklasse het verwachte aantal keer voorkomt in elke plot, 
na `add_zeros()`.

```{r check_aantal_hoogteklasses}
heightclasses_plot <- dataset2_0 %>% 
  group_by(forest_reserve, period, plot_id) %>% 
  summarize(n_heightclass = n_distinct(height_class)) %>% 
  ungroup() 

heightclasses_plot %>% group_by(forest_reserve, period, n_heightclass) %>% 
  summarize(n_plots = n()) %>% 
  ungroup() 
# OK

```


```{r}
variables_for_statistics2 <- dataset2_0 %>% 
  select(number_of_tree_species, approx_nr_regeneration_ha,
         rubbing_damage_number_ha) %>% 
  names()

variables_for_statistics2
#
```
Statistieken berekenen

```{r stat2}
# !! één resultaat per soort en per BR
n_BR <- length(unique(dataset2$forest_reserve))
n_heights <- length(unique(dataset2$height_class))
n_period <- length(unique(dataset2$period))
n <- n_BR * n_heights * n_period * length(variables_for_statistics2)
n # 12

resultaat2 <- create_statistics(
  dataset = dataset2_0,
  level = c("period", "forest_reserve", "height_class"),
  # level = c("period", "forest_reserve", "name_nl"),
  # level = c("period"),
  variables = variables_for_statistics2,
  # variables = "basal_area_alive_m2_ha",
  include_year_range = FALSE,
  na_rm = FALSE,
    interval_information = suppressMessages(read_csv2(system.file("extdata/class_data.csv",
    package = "forrescalc")))
  ) %>% 
  select(-logaritmic) %>% 
  # toch nullen meenemen zdd alle variabelen per soort weergegegeven worden 
  # (zdd perc rubbing berekend kan worden)
  # NA's niet meenemen
  filter(!is.na(mean)) %>% 
  forestmangr::round_df(., 2) %>% 
  left_join(qHeightClass, by = c("height_class" = "ID")) %>% 
  # left_join(qSpecies, by = c("species" = "ID")) %>% 
  mutate(strata = "height_class",
         stratum_name = heightclass_txt,
         strata2 = NA,
         stratum_name2 = NA)

# voor export naar excel ipv access-db
resultaat2 <- resultaat2 %>% 
  arrange(variable, height_class) %>%
  select(-strata2, -stratum_name2, -contains(c("log"))) # lege velden

nrow(resultaat2); n
# in zelfde grootte-orde, OK
```

Snelle controle door vergelijking met de statistieken (`resultaat`) zonder hoogteklasses of species.

```{r check_add_zeros2}
mean_reg_per_BR <- resultaat2 %>% 
  filter(variable == "approx_nr_regeneration_ha") %>% 
  group_by(period, forest_reserve) %>% 
  summarize(reg_ha = sum(mean)) %>% 
  ungroup()

# vgl met "resultaat" zonder soort of hoogteklasse
check_reg <- mean_reg_per_BR %>% 
  left_join(resultaat %>% filter(variable == "approx_nr_established_ha") 
            , by = c("period", "forest_reserve")) %>% 
    left_join(resultaat %>% filter(variable == "approx_nr_seedlings_ha") 
            , by = c("period", "forest_reserve")) %>% 
  mutate(verschil = reg_ha - mean.x - mean.y)

range(check_reg$verschil, na.rm = TRUE)
# [1] 7.275958e-12 7.275958e-12
```

```{r check_add_zeros2_rubbing}
mean_reg_per_BR <- resultaat2 %>% 
  filter(variable == "rubbing_damage_number_ha") %>% 
  group_by(period, forest_reserve) %>% 
  summarize(rubbing_ha = sum(mean)) %>% 
  ungroup()

# vgl met "resultaat" zonder soort of hoogteklasse
check_reg <- mean_reg_per_BR %>% 
    left_join(resultaat %>% filter(variable == "rubbing_damage_nr_established_ha") 
            , by = c("period", "forest_reserve")) %>% 
    left_join(resultaat %>% filter(variable == "rubbing_damage_nr_seedlings_ha") 
            , by = c("period", "forest_reserve")) %>% 
  mutate(verschil = rubbing_ha - mean.x - mean.y)

range(check_reg$verschil, na.rm = TRUE)
# [1] 1.421085e-14 1.421085e-14
```

```{r table2}
resultaat2 %>% select(period, forest_reserve, heightclass_txt, variable
                       , n_obs, mean, variance, lci, uci) %>% 
  DT::datatable(options = list(dom = 'tip')
                , rownames = FALSE
                , filter = "top")
```


```{r export2}
write.xlsx(resultaat2
           , paste0(path_to_datarequest, "stat_reg.xlsx")
           , sheetName = "reg_by_plot_height"
           , showNA = FALSE
           , append = TRUE) 

write.xlsx(resultaat2
           , paste0(path_to_datarequest_teamdrive, "stat_reg.xlsx")
           , sheetName = "reg_by_plot_height"
           , showNA = FALSE
           , append = TRUE) 
```



## Obv reg_by_plot_species

Nulwaardes staan niet in de output.
Een soort die niet voorkomt, staat niet in resulterende tabel
=> toevoegen om correct gemiddelde te verkrijgen


```{r data4}
dataset4 <- reg_by_plot_species 
# table(dataset4$forest_reserve, dataset4$period)
```


```{r results = 'hide'}
reg_by_plot_species %>% filter(plot_id == 1701) %>% view()
```


```{r n_subplots4, results='hide'}
names(dataset4)
range(dataset4$subplot_id)

# één subplot per plot - JA
dataset4 %>% group_by(plot_id) %>% summarize(n_subplots = n_distinct(subplot_id)) %>% 
  ungroup() %>% filter(n_subplots > 1) %>% nrow == 0

```

In de resulterende tabel willen we wél weten dat een bepaalde soort in een bepaalde 
periode "0" heeft als `approx_nr_reg_ha`.
MAAR niet wanneer die soort helemaal niet voorkomt in dat bosreservaat.

```{r welke_species_in_welk_BR, results='hide'}
# names(dataset4)

species_BR <- dataset4 %>% 
  group_by(forest_reserve, species) %>% 
  summarize(n = n()) %>% 
  ungroup()

```

### Add zeros

**OPGEPAST 1**: Achteraf de species die niet relevant zijn terug 
verwijderen!
(mbv een inner_join met lijst van welke species er per BR en per periode 
voorkomen)
<!-- periode wordt als grouping variabele gebruikt, en daarom zullen soorten die  -->
<!-- in een bepaalde periode niet voorkomen, ook niet aan de plot toegevoegd worden -->
<!-- Daarom niet gewerkt met toevoegen van species over de periodes heen -->
<!-- Als soort niet in lijst staat, is gemiddeld aantal = 0 in die periode -->

**OPGEPAST 2**: door `add_zeros()` wordt bij alle soorten die 
NIET opgenomen werden, een nul geplaatst bij `rubbing_damage_nr`, 
terwijl dit NA moet zijn als `game_impact_reg = FALSE`!!    
=> nullen omzetten naar NA na `add_zeros()` indien `game_impact_reg = FALSE`


```{r lijst_species_per_BR}
species_BR <- dataset4 %>% 
  group_by(forest_reserve, period, species) %>% 
  summarize(n_plots = n()) %>% 
  ungroup() %>% 
  filter(!is.na(species))

```

```{r add_zeros_all_species}
# names(dataset4)
dataset4_0 <- add_zeros(dataset = dataset4 %>% 
                          select(plot_id, period, species,
                                 approx_nr_established_ha, 
                                 approx_nr_seedlings_ha,
                                 rubbing_damage_nr_established_ha,
                                 rubbing_damage_nr_seedlings_ha),
                        comb_vars = c("plot_id", "species"),
                        grouping_vars = c("period")
                        ) %>%
  left_join(plotinfo %>% 
              select(plot_id, period, forest_reserve, game_impact_reg)) %>% 
  inner_join(species_BR %>% select(-n_plots), 
             by = c("forest_reserve", "species", "period")) %>% 
  mutate(rubbing_damage_nr_established_ha = ifelse(game_impact_reg == FALSE
                                           , NA
                                           , rubbing_damage_nr_established_ha),
         rubbing_damage_nr_seedlings_ha = ifelse(game_impact_reg == FALSE
                                           , NA
                                           , rubbing_damage_nr_seedlings_ha)
         ) %>% 
  select(-game_impact_reg)
  
```


```{r results = 'hide'}
dataset4_0 %>% filter(plot_id == 1701) %>% view()
```


Controleren of elke soort het verwachte aantal keer voorkomt in elke plot, 
na `add_zeros()`.

```{r check_aantal_species}
species_plot <- dataset4_0 %>% 
  group_by(forest_reserve, plot_id) %>% 
  summarize(n_species = n_distinct(species)) %>% 
  ungroup() 

species_plot %>% group_by(forest_reserve, n_species) %>% 
  summarize(n_plots = n()) %>% 
  ungroup() 
# OK

```


```{r}
variables_for_statistics4 <- dataset4_0 %>% 
  select(approx_nr_established_ha, approx_nr_seedlings_ha,
         rubbing_damage_nr_established_ha, 
         rubbing_damage_nr_seedlings_ha) %>% 
  names()

variables_for_statistics4

```


```{r stat4}
# !! één resultaat per soort en per BR
n_BR <- length(unique(dataset4$forest_reserve))
n_species <- length(unique(dataset4$species))
n_period <- length(unique(dataset4$period))
n <- n_BR * n_species * n_period * length(variables_for_statistics4)
n # 72

resultaat4 <- create_statistics(
  dataset = dataset4_0,
  level = c("period", "forest_reserve", "species"),
  # level = c("period", "forest_reserve", "name_nl"),
  # level = c("period"),
  variables = variables_for_statistics4,
  # variables = "basal_area_alive_m2_ha",
  include_year_range = FALSE,
  na_rm = FALSE,
    interval_information = suppressMessages(read_csv2(system.file("extdata/class_data.csv",
    package = "forrescalc")))
  ) %>% 
  select(-logaritmic) %>% 
  # toch nullen meenemen zdd alle variabelen per soort weergegegeven worden 
  # (zdd perc berekend kan worden)
  # NA's niet meenemen
  filter(!is.na(mean)) %>% 
  # filter(mean != 0 & !is.na(mean)) %>%  
  forestmangr::round_df(., 2) %>% 
  # left_join(qHeightClass, by = c("height_class" = "ID")) %>% 
  left_join(qSpecies, by = c("species" = "ID")) %>% 
  mutate(strata = "species",
         stratum_name = name_nl,
         strata2 = NA,
         stratum_name2 = NA)

# voor export naar excel ipv access-db
resultaat4 <- resultaat4 %>% 
  arrange(variable, name_nl) %>%
  select(-strata2, -stratum_name2, -contains(c("log"))) # lege velden

nrow(resultaat4); n
# in zelfde grootte-orde, OK
```

```{r check_add_zeros4}
mean_reg_per_BR <- resultaat4 %>% 
  filter(variable == "approx_nr_established_ha") %>% 
  group_by(period, forest_reserve) %>% 
  summarize(reg_ha = sum(mean)) %>% 
  ungroup()

# vgl met Result_NGV_per_PNV obv analyseset (zonder soorten)
check_reg <- mean_reg_per_BR %>% 
  left_join(resultaat %>% filter(variable == "approx_nr_established_ha") 
            , by = c("period", "forest_reserve")) %>% 
    # left_join(resultaat %>% filter(variable == "approx_nr_seedlings_ha") 
    #         , by = c("period", "forest_reserve")) %>% 
  mutate(verschil = reg_ha - mean)

range(check_reg$verschil, na.rm = TRUE)
# [1] 0.02 0.0
```

```{r check_add_zeros4_rubbing}
mean_reg_per_BR <- resultaat4 %>% 
  filter(variable == "rubbing_damage_nr_established_ha") %>% 
  group_by(period, forest_reserve) %>% 
  summarize(rubbing_ha = sum(mean)) %>% 
  ungroup()

# vgl met "resultaat" zonder soort of hoogteklasse
check_reg <- mean_reg_per_BR %>% 
    left_join(resultaat %>% filter(variable == "rubbing_damage_nr_established_ha") 
            , by = c("period", "forest_reserve")) %>% 
  mutate(verschil = rubbing_ha - mean)

range(check_reg$verschil, na.rm = TRUE)
# [1] -0.01 -0.01
```

```{r table4}
resultaat4 %>% select(period, forest_reserve, name_nl, variable
                       , n_obs, mean, variance, lci, uci) %>% 
  DT::datatable(options = list(dom = 'tip')
                , rownames = FALSE
                , filter = "top")
```


```{r export4}
write.xlsx(resultaat4
           , paste0(path_to_datarequest, "stat_reg.xlsx")
           , sheetName = "reg_by_plot_species"
           , showNA = FALSE
           , append = TRUE) 

write.xlsx(resultaat4
           , paste0(path_to_datarequest_teamdrive, "stat_reg.xlsx")
           , sheetName = "reg_by_plot_species"
           , showNA = FALSE
           , append = TRUE) 
```




## Obv reg_by_plot_height_species

Nulwaardes staan niet in de output.
Een species of hoogteklasse die niet voorkomt, staat niet in resulterende tabel


```{r data3}
dataset3 <- reg_by_plot_height_species

table(dataset3$forest_reserve, dataset3$period)
```


```{r results = 'hide'}
reg_by_plot_height_species %>% filter(plot_id == 1701) %>% view()
```


### Add zeros

**OPGEPAST 1**: In de resulterende tabel willen we wél weten dat een 
bepaalde soort in een bepaalde hoogteklasse "0" heeft als `approx_nr_reg_ha`.
MAAR niet wanneer die soort helemaal niet voorkomt in dat bosreservaat.

Dus beetje zoals we ook hogerop (chunck `lijst_hoogteklasses_per_BR`) de 
hoogteklasses verwijderd hebben die in een bepaald BR niet gebruikt worden.

**OPGEPAST 2**: door `add_zeros()` worden bij alle 
hoogteklasses die NIET opgenomen werden, een nul geplaatst bij 
`rubbing_damage_nr`, terwijl dit NA moet zijn als `game_impact_reg = FALSE`!!   
=> nullen omzetten naar NA na `add_zeros()` indien `game_impact_reg = FALSE`

```{r lijst_bmsen_per_BR}
species_BR <- dataset3 %>% 
  group_by(forest_reserve, period, species) %>% 
  summarize(n_heightclasses = n_distinct(height_class)) %>% 
  ungroup() %>% 
  filter(!is.na(species))

# kleine controle
species_BR %>% 
  group_by(forest_reserve, period, n_heightclasses) %>% 
  summarize(n_species = n()) %>% 
  ungroup()
```


```{r add_zeros_all_heights_species}
# names(dataset3)

dataset3_0 <- add_zeros(dataset = dataset3 %>% 
                          select(plot_id, period, species, height_class,
                                 approx_nr_regeneration_ha, 
                                 rubbing_damage_number_ha),
                        comb_vars = c("plot_id", "species", "height_class"),
                        grouping_vars = c("period")
                        ) %>%
  # left_join(qSpecies %>% dplyr::select(species = ID, speciesTxt = Value1)) %>% 
  left_join(plotinfo %>% 
              select(plot_id, period, forest_reserve, game_impact_reg)) %>% 
  inner_join(heightclasses_BR %>% select(-n_tree_species)) %>% 
  inner_join(species_BR %>% select(-n_heightclasses)) %>% 
  mutate(rubbing_damage_number_ha = ifelse(game_impact_reg == FALSE
                                           , NA
                                           , rubbing_damage_number_ha)) %>% 
  select(-game_impact_reg)

```

```{r results = 'hide'}
dataset3_0 %>% filter(plot_id == 1701 & species == 87) %>% view()
```

```{r}
variables_for_statistics3 <- dataset3_0 %>% 
  select(approx_nr_regeneration_ha, rubbing_damage_number_ha) %>% 
  names()

variables_for_statistics3
#
```

```{r stat3, results='hide'}
# !! één resultaat per soort, hoogteklasse en BR
n_BR <- length(unique(dataset3$forest_reserve))
n_species <- length(unique(dataset3$species))
n_height <- length(unique(dataset3$height_class))
n_period <- length(unique(dataset3$period))
n <- n_BR * n_species * n_height * n_period * length(variables_for_statistics3)
n # 144
# DAAROM: 0 voor species die niet voorkomen in een bepaalde hoogteklasse verwijderen
# (!! moest wel nog in dataset3_0 zitten, om gemiddelde te nemen)

resultaat3 <- create_statistics(
  dataset = dataset3_0,
  level = c("period", "forest_reserve", "height_class", "species"),
  variables = variables_for_statistics3,
  include_year_range = FALSE,
  na_rm = TRUE,
    interval_information = suppressMessages(read_csv2(system.file("extdata/class_data.csv",
    package = "forrescalc")))
  ) %>% 
  select(-logaritmic) %>% 
  # toch nullen meenemen zdd elke hoogteklasse per soort weergegegeven wordt
  # NA's niet meenemen
  filter(!is.na(mean)) %>% 
  # filter(mean != 0 & !is.na(mean)) %>%  
  forestmangr::round_df(., 2) %>% 
  left_join(qHeightClass, by = c("height_class" = "ID")) %>% 
  left_join(qSpecies, by = c("species" = "ID")) %>% 
  mutate(strata = "height_class",
         stratum_name = heightclass_txt,
         strata2 = "species",
         stratum_name2 = name_nl
         )

# voor export naar excel ipv access-db
resultaat3 <- resultaat3 %>% 
  arrange(variable, name_nl, height_class) %>%
  select(-contains(c("log"))) # lege velden

nrow(resultaat3); n
# in zelfde grootte-orde, OK
```


```{r check_add_zeros3}
mean_reg_per_BR <- resultaat3 %>% 
  filter(variable == "approx_nr_regeneration_ha") %>% 
  group_by(period, forest_reserve) %>% 
  summarize(reg_ha = sum(mean)) %>% 
  ungroup()

# vgl met Result
check_reg3 <- mean_reg_per_BR %>% 
  left_join(resultaat %>% filter(variable == "approx_nr_established_ha") 
            , by = c("period", "forest_reserve")) %>% 
    left_join(resultaat %>% filter(variable == "approx_nr_seedlings_ha") 
            , by = c("period", "forest_reserve")) %>% 
  mutate(verschil = reg_ha - mean.x - mean.y)

range(check_reg$verschil, na.rm = TRUE)
# [1] -0.01 -0.01
```


```{r check_add_zeros3_rubbing}
mean_reg_per_BR <- resultaat3 %>% 
  filter(variable == "rubbing_damage_number_ha") %>% 
  group_by(period, forest_reserve) %>% 
  summarize(rubbing_ha = sum(mean)) %>% 
  ungroup()

# vgl met "resultaat" zonder soort of hoogteklasse
check_reg <- mean_reg_per_BR %>% 
    left_join(resultaat %>% filter(variable == "rubbing_damage_nr_established_ha") 
            , by = c("period", "forest_reserve")) %>% 
    left_join(resultaat %>% filter(variable == "rubbing_damage_nr_seedlings_ha") 
            , by = c("period", "forest_reserve")) %>% 
  mutate(verschil = rubbing_ha - mean.x - mean.y)

range(check_reg$verschil, na.rm = TRUE)
# [1] -0.01 -0.01
```


```{r table3}
resultaat3 %>% select(period, forest_reserve, name_nl, heightclass_txt, variable
                       , n_obs, mean, variance, lci, uci) %>% 
  DT::datatable(options = list(dom = 'tip')
                , rownames = FALSE
                , filter = "top")
```


```{r export3}
write.xlsx(resultaat3
           , paste0(path_to_datarequest, "stat_reg.xlsx")
           , sheetName = "reg_by_plot_height_species"
           , showNA = FALSE
           , append = TRUE) 

write.xlsx(resultaat3
           , paste0(path_to_datarequest_teamdrive, "stat_reg.xlsx")
           , sheetName = "reg_by_plot_height_species"
           , showNA = FALSE
           , append = TRUE) 
```


# Copy html to teamdrive

Na knitting - manueel

```{r eval = FALSE}
# Specify the path of the file you want to copy
source_file <- here::here(paste0("Scripts/Per_gebied/", forestreserve_short, "/", forestreserve_short, "_stat_reg_2021.html"))

# Specify the destination directory where you want to copy the file
destination_dir <- path_to_datarequest_teamdrive

# Copy the file to the destination directory
file.copy(from = source_file, to = destination_dir, overwrite = TRUE)
# ? file.copy
```
