---
title: "Statistieken per bosreservaat"
subtitle: "Dendrometrie, verjonging en vegetatie"
author: "Anja Leyman"
date: "18/3/2026"
output: 
  html_document:
    keep_md: FALSE
    number_sections: yes
    fig_caption: yes
    code_folding: hide
    toc: TRUE
    toc_float:
      collapsed: FALSE
      smooth_scroll: FALSE
---

# Setup

```{r Rm, eval = FALSE}
rm(list=ls())
```

```{r Setup, include = FALSE}
knitr::opts_chunk$set(
  echo = TRUE,
  eval = TRUE,
  message = FALSE,
  warning = FALSE, 
  fig.width = 9,
  fig.align = TRUE)

library(here)

# libraries & invoergegevens
source(here::here("scripts/Setup.R"))

library(frictionless)
library(jsonlite)

# run <- "test_AL"
```


```{r Setup2}
# hier extra "paths" 
path_to_datarequest <- paste0(path_to_dataverwerking, "Output/_statistics/")
path_to_datarequest_teamdrive <- path_to_statistics_gdrive

path_to_datarequest
path_to_datarequest_teamdrive

path_to_html_teamdrive <- path_to_datarequest_teamdrive
```


# Vraagstelling

Statistieken op niveau van bosreservaat, obv de cirkelplots.

Alle basis variabelen van de monitoring:    
- dendro    
- dendro_per_species    
- dendro_by_diam    
- ....    
- decaystage dood hout    
- reg   
- reg_per_height      
- reg_per_height_species    
- veg     


Statistieken worden weggeschreven naar de c-schijf en naar teamdrive:

- C:\03_BR\1_DataVerwerkingBR\Output\_statistics
- G:\Gedeelde drives\Team_Boseco_BR\PRJ_BR_AanvraagGegevens\00_METADATA-ALL_PLOTS\_statistics

Om gemiddeldes per BR te verkrijgen, beperken we ons tot de CP's. 
(KV's worden best afzonderlijk verwerkt)

We maken gebruik van de functies die alles integreren:
zie `functions_overall_statistics.R`.

Elke functie bevat volgende onderdelen:   

- inlezen data     
- filteren op CP’s & afgewerkt & opsplitsen Ename en Kluisbos
- toevoegen nulwaardes waar nodig    

Deze statistieken zijn vervolgens de insteek voor     
- zenodo      
- bookdown-rapporten      
- …       


# Inladen data

Functie `read_forresdat()` haalt het datapackage als geheel binnen,
mét de optie om de branch te specifiëren.

Daar zitten ook alle lookuplijsten en strata in.

<!-- Op termijn - als data op zenodo staat - kan ook `frictionlesss::read_package()`  -->
<!-- gebruikt worden (https://docs.ropensci.org/frictionless/) -->

<!-- ``` -->
<!-- package <- read_package("https://zenodo.org/records/10053702/files/datapackage.json") -->
<!-- ``` -->

<!-- Met behulp van het package [frictionless](https://docs.ropensci.org/frictionless/) kan je  -->
<!-- vervolgens het datapackage (forresdat) makkelijk bevragen. -->

Hierna een overzicht van alle tabellen in het datapackage:

```{r read_datapackage}
datapackage <- read_forresdat(git_ref_type = "branch", git_reference = "develop")

# overzicht van wat er in forresdat (het datapackage) zit 
frictionless::resources(datapackage)

```

Volgende versie wordt gebruikt:

```{r }
# versie forresdat
attr(datapackage, "forresdat")
```


```{r read_resources, eval = FALSE}
# mochten we aparte tabellen willen, niet nodig bij gebruik van functies

# qiufroheight <- read_resource(datapackage, "qiufroheight")
# qalive_dead <- read_resource(datapackage, "qalive_dead")

# mbv purr::map
tablenames_input <- c("qiufroheight", "qalive_dead", "qdecaystage"
                      , "qspecies", "qind_shoot_cop"
                      , "plotinfo", "strata_remaining"
                      , "plots_excluded_from_network"
                      , "dendro_by_plot"
                      , "reg_by_plot")

tables <- map(tablenames_input, function(x) read_resource(datapackage, x))
#The input was not named
names(tables) <- tablenames_input

# Create separate dataframes
for (tablename in names(tables)) {
     assign(tablename, tables[[tablename]])
} 

names(tables)

# lkp-tables beetje omvormen, enkel relevante kolommen overhouden
# daartoe tabellen in een list stoppen
lkp_tables <- list(qiufroheight = qiufroheight, qalive_dead = qalive_dead
                   , qdecaystage = qdecaystage, qspecies = qspecies
                   , qind_shoot_cop = qind_shoot_cop)

tables <- map(lkp_tables, function(x) x %>% dplyr::select(-Value3, -OrderField, -Active))

# Create separate dataframes
for (tablename in names(tables)) {
     assign(tablename, tables[[tablename]])
} 

qspecies <- qspecies %>% select(ID, name_nl = Value1, name_sc = Value2)
```


```{r eval = FALSE}
# extra bevragingen
datapackage$resources[[2]]$path   # path/naam van het tweede dataframe

# The column names and types are derived from the resource schema
purrr::map_chr(datapackage$resources[[2]]$schema$fields, "name")
purrr::map_chr(datapackage$resources[[2]]$schema$fields, "type")
purrr::map_chr(datapackage$resources[[2]]$schema$fields, "description")

datapackage$resources[[3]]$path 
purrr::map_chr(datapackage$resources[[3]]$schema$fields, "extra_info")
# lukt wellicht niet omdat extra_info ook vaak leeg is
info_3 <- cbind(purrr::map_chr(datapackage$resources[[3]]$schema$fields, "name")
                , purrr::map_chr(datapackage$resources[[3]]$schema$fields, "type")
                , purrr::map_chr(datapackage$resources[[3]]$schema$fields, "description"))

datapackage$resources[[4]]$path 
purrr::map_chr(datapackage$resources[[4]]$schema$fields, "name")
purrr::map_chr(datapackage$resources[[4]]$schema$fields, "type")

# Read data from the resource "dendor_by_plot" with column selection
read_resource(datapackage, "dendro_by_plot", col_select = c("plot_id", "year"))
```


# Splitsen van Kluisbos en Enamebos

In elke functie voor berekening van de statistieken wordt gestart met de functie
`get_plotinfo_cp_for_stat()`.

Die selecteert enkel de "processed" cirkelplots en splitst Ename en Kluisbos op
in twee delen, mbv de functies `split_Ename()` en `split_Kluisbos()`:

- Ename_open & Ename_forest
- Kluisbos_SFR & Kluisbos_managed

DH-curves zijn weliswaar aangemaakt voor volledig Kluisbos (beheerd + onbeheerd samen).


# Statistieken

## Dendro (met logs en carbon)

```{r stepwise_dendro, eval = FALSE}
stat_dendro <- statistics_dendro(datapackage) 
stat_dendro_spec <- statistics_dendro_species(datapackage)
stat_dim <- statistics_dendro_diam(datapackage)
stat_dim_spec <- statistics_dendro_diam_species(datapackage)
stat_carbon <- statistics_carbon(datapackage)
stat_deadw_decay <- statistics_deadw_decay(datapackage)
stat_deadw_decay_spec <- statistics_deadw_decay_species(datapackage)
```

```{r dendro_all}
list_dendro_stat <- statistics_dendrometry(datapackage)
```

```{r}
names(list_dendro_stat)
```

```{r eval = FALSE}
# dataframes uit een lijst toevoegen aan environment
list2env(list_dendro_stat, envir = .GlobalEnv)
```

```{r export_dendro, eval = FALSE}
# save_results_xlsx(list_dendro_stat, path_to_datarequest) # lukt niet, te zwaar
save_results_csv(list_dendro_stat, path_to_datarequest)

save_results_csv(list_dendro_stat, path_to_datarequest_teamdrive)
```


## Verjonging

```{r stepwise_reg, eval = FALSE}
reg_by_reserve <- statistics_reg(datapackage)
reg_by_height <- statistics_reg_height(datapackage)
reg_by_height_species <- statistics_reg_height_species(datapackage)
```


```{r reg_all}
list_reg_stat <- statistics_regeneration(datapackage)
```

```{r}
names(list_reg_stat)
```

```{r eval = FALSE}
# dataframes uit een lijst toevoegen aan environment
list2env(list_reg_stat, envir = .GlobalEnv)
```

```{r export_reg, eval = FALSE}
# save_results_xlsx(list_dendro_stat, path_to_datarequest) # lukt niet, te zwaar
save_results_csv(list_reg_stat, path_to_datarequest)

save_results_csv(list_reg_stat, path_to_datarequest_teamdrive)
```




## Vegetatie

In monitoringrapporten werd als volgt gerapporteerd:   

De resultaten van de inventarisatie van de kruidlaag in 64 proefvlakken van 
16 m x 16 m op de rasterpunten buiten de kernvlakte, worden weergegeven in 
tabel 4.7. De tabel geeft de frequentie en de karakteristieke bedekking weer 
van de waargenomen soorten, in dalende volgorde van frequentie. 
De karakteristieke bedekking is de gemiddelde bedekking van een
soort, in de proefvlakken waarin die soort werd waargenomen. 
Lege proefvlakken worden dus niet in rekening gebracht bij deze berekening.

Bijschrift: Aantal waarnemingen (#) en karakteristieke bedekking (%) van
vaatplantensoorten in de kruidlaag van 64 proefvlakken op de rasterpunten
buiten de kernvlakte, ...
Bron : herblayer_by_plot

Daarnaast een kaartje met per plot:  
Bijschrift: Aantal soorten en totale bedekking van de kruidlaag in de cirkelplots
Bron : veg_by_plot


```{r stepwise_veg}
veg_by_reserve <- statistics_veg(datapackage)
herbs_by_reserve <- statistics_herbs(datapackage)

```

```{r veg_all}
list_veg_stat <- statistics_vegetation(datapackage)
```

```{r}
names(list_veg_stat)
```

```{r eval = FALSE}
# dataframes uit een lijst toevoegen aan environment
list2env(list_veg_stat, envir = .GlobalEnv)
```

```{r export_veg, eval = FALSE}
# save_results_xlsx(list_dendro_stat, path_to_datarequest) # lukt niet, te zwaar
save_results_csv(list_veg_stat, path_to_datarequest)

save_results_csv(list_veg_stat, path_to_datarequest_teamdrive)
```


# Export

```{r export_resultatendb_NIET_MEER, eval = FALSE}
My.ResultsToDatabase(results = resultaat, 
                     dbHandle = dbResults, 
                     tblName = "tblResultaten", 
                     scriptName = "dendro_per_BR.Rmd", 
                     description = "dendro per ha per bosreservaat (enkel bosplots)",
                     request_from = "Team bosecologie",
                     run_by = run)
```



# Copy html to teamdrive

Na knitting - manueel

```{r eval = FALSE}
# Specify the path of the file you want to copy
source_file <- here::here(paste0("Scripts/Statistics/2026_dendro_reg_veg_alle_BRen.html"))

# Specify the destination directory where you want to copy the file
destination_dir <- path_to_html_teamdrive

# Copy the file to the destination directory
file.copy(from = source_file, to = destination_dir, overwrite = TRUE)
# ? file.copy
```
