---
title: "Statistieken dendro per bosreservaat"
author: "Anja Leyman"
date: "`r Sys.Date()`"
output: 
  html_document:
    keep_md: FALSE
    number_sections: yes
    fig_caption: yes
    code_folding: hide
    toc: TRUE
    toc_float:
      collapsed: FALSE
      smooth_scroll: FALSE
---

# Setup

```{r Rm, eval = FALSE}
rm(list=ls())
```

```{r Setup, include = FALSE}
knitr::opts_chunk$set(
  echo = TRUE,
  eval = TRUE,
  message = FALSE,
  warning = FALSE, 
  fig.width = 9,
  fig.align = TRUE)

library(here)

# libraries & invoergegevens
source(here::here("scripts/Setup.R"))

run <- "test_AL"
```


# Vraagstelling

Statistieken op niveau van bosreservaat, obv de cirkelplots.

Alle basis variabelen van de monitoring:
- dendro
- dendro_per_species
- dendro_by_diam
- ....
- decaystage logs (op termijn decaystage ook van staand dood hout)


Hierna worden deze één voor één doorlopen en weggeschreven naar de resultatendb

Om gemiddeldes per BR te verkrijgen, beperken we ons tot de CP's. 
(KV's zijn beter afz. te verwerken)

Dit dient als insteek voor de ontwikkeling van functies die alles integreren:
zie `functions_overall_statistics.R`.

Eerst afzonderlijke functies per dendro_xxxx.csv
Dan al deze functies in één overkoepelend functie

Elke functie moet volgende stappen bevatten:   

- inlezen data     
- filteren op CP’s    
- filteren op afgewerkt      
- toevoegen nulwaardes waar nodig    
- al dan niet filteren op enkel bosplots (ev. als variabele; default enkel bosplots): Ename!!
- Kluisbos opsplitsen obv beheer
- ev. wegfilteren van bosreservaten zonder de vereiste data


## Beheer
(c) Kris: Kluisbos: ik zou de data in drie groepen clusteren: data van het bosreservaat, plots in onbeheerd buiten het reservaat en beheerde plots
=> Obv strata_remaining Kluisbos opsplitsen in Kluisbos, Kluisbos_managed en
Kluisbos_managed_non_intervention (resp. 67, 55 en 6 plots)

Dood houtmetingen Kluisbos:   
- Bosreservaat : Volopname + LI
- Buiten reservaat onbeheerd : Volopname(?) + LI
- Buiten reservaat beheerd : LI

OPGEPAST: Ik heb dh-curves aangemaakt voor volledig Kluisbos (beheerd + onbeheerd samen)
"Specific research topic for this site is the comparison of tree vitality and ground vegetation development between thinned and unmanaged beech stands."
==> dan zou dh-curves toch afzonderlijk moeten aangemaakt worden?
En dan in fieldmap eigenlijk handigste om naam van BR te veranderen: 
"Kluisbos BR" en "Kluisbos beheerd"? 
OF MAAKT EIGENLIJK NIET UIT, want forest_reserve niet vermeld op niveau van plot ...
Ik zal toch via shapefiles moeten gaan, van beheerd vs onbeheerd om een subset te selecteren, beetje zoals ik ook (NIET) deed met nat en droog deel van bv. Sevendonck.
OF ...
Nu maar één periode en allemaal samen genomen om curves op te stellen.

De heide (Meerdaal) is ook beheerd (coppice with standards) maar dat slaat op volledig BR.
Ename ook stukken beheerd (begraasd of coppice with standards of beide), naast ook een deel nulbeheer en/of in overgang => daar is t beetje mengelmoes.


```{r}
con <- odbcConnectAccess2007(path_to_strata_db)
strata_remaining <- sqlFetch(con, "strata_remaining", stringsAsFactors = FALSE)
odbcClose(con)

management_types <- strata_remaining %>% 
  group_by(Management_type) %>% 
  summarize(n_plots = n()) %>% 
  ungroup()

management_types <- strata_remaining %>% 
  group_by(Management_type, forest_reserve_fieldmap) %>% 
  summarize(n_plots = n()) %>% 
  ungroup()

management_types <- strata_remaining %>% 
  group_by(Management, forest_reserve_fieldmap) %>% 
  summarize(n_plots = n()) %>% 
  ungroup()

management_types <- strata_remaining %>% 
  filter(plot_id < 10000) %>% # enkel CP's
  group_by(forest_reserve_fieldmap, Site_subsite, Management, Management_type) %>%
  summarize(n_plots = n()) %>% 
  ungroup()

site_subtypes <- strata_remaining %>% 
  filter(plot_id < 10000) %>% 
  group_by(forest_reserve_fieldmap, Site_subsite) %>% 
  summarize(n_plots = n()) %>% 
  ungroup()

# deze zonder naam forest_reserve zitten niet in plotinfo omdat data_processed = FALSE
```

```{r ename}
open_area <- get_open_area()

open_area <- open_area %>% 
  left_join(strata_remaining)

table(open_area$Management)
# allemaal conversion + grazing 
# !! in totaal wel 27 plots met management "conversion + grazing", maar niet allemaal open ruimte
```


- …    

vervolgens al die functies combineren in één superfunctie (cfr Els met dendro calc)

Idem voor reg & veg

Nodig voor:   

- zenodo   
- bookdown-rapporten   
- …    



# Inladen lookuplijsten

```{r read_forresdat1, eval=FALSE}
qIufroheight <- read_forresdat("qiufroheight", repo_path = path_to_git_forresdat, join_plotinfo = FALSE)

# list.files(paste0(path_to_git_forresdat, "data/"))

```

```{r fetch_access}
con <- odbcConnectAccess2007(path_to_fieldmap_db)

qIndShootCop <- sqlFetch(con, "qIndShootCop", stringsAsFactors = FALSE)
qAliveDead <- sqlFetch(con, "qAliveDead", stringsAsFactors = FALSE)
qSpecies <- sqlFetch(con, "qspecies", stringsAsFactors = FALSE)
qDecaystage <- sqlFetch(con, "qdecaystage", stringsAsFactors = FALSE)

odbcClose(con)

qIndShootCop <- qIndShootCop %>% select(-Value3, -OrderField, -Active)
qAliveDead <- qAliveDead %>% select(-Value3, -OrderField, -Active)
qSpecies <- qSpecies %>% select(ID, name_nl = Value1, name_sc = Value2)
qDecaystage <- qDecaystage %>% select(-Value3, -OrderField, -Active, -MasterID)
```




# Inladen plotinfo

```{r read_forresdat2}
plotinfo <- read_forresdat("plotinfo", repo_path = path_to_git_forresdat, join_plotinfo = FALSE)

```


```{r read_tsv, eval=FALSE}
plotinfo <- read_vc(file = "plotinfo", root = path_to_forresdat_data)

```


# Enkel bosplots

Dendro per BR: enkel obv de bosplots mogen berekend worden   
=> eerst de open ruimtes verwijderen (zonder bomen én zonder verjonging)   
=> link met regeneration_by_plot nodig

plot 475 Wijnendale periode 1: bevat dood hout; omdat er in periode 2 wel soorten genoteerd werden zit plot mee in dendro_by_plot_species

```{r}
regeneration_by_plot <- read_forresdat("regeneration_by_plot", repo_path = path_to_git_forresdat, join_plotinfo = TRUE) %>% 
  select(-contains("eg"))

# 15 plots zonder enige verjonging
# zijn dat dezelfde als deze zonder bomen?
```

```{r open_ruimte}
open_ruimte <- dendro_by_plot %>% 
  filter(number_of_tree_species == 0) %>% # 14 plots (13 plots ename & plot 475)
  filter(vol_deadw_m3_ha == 0) %>%  # dan valt plot 475 weg => is bosplot, maar op dat moment zonder bomen/verjonging
  left_join(regeneration_by_plot) %>% 
  filter((approx_nr_established_ha == 0 & approx_nr_seedlings_ha == 0) 
         | (is.na(approx_nr_established_ha) & is.na(approx_nr_seedlings_ha))
  )

nrow(open_ruimte) # 13
table(open_ruimte$forest_reserve, open_ruimte$period)
  #                 2
  # Ename           13

open_ruimte <- open_ruimte %>% 
  select(forest_reserve, plot_id, period, number_of_tree_species)

```


```{r bosplots}
bosplots <- dendro_by_plot %>% 
  filter(plottype == "CP") %>% 
  select(forest_reserve, plot_id, period, number_of_tree_species
         , survey_trees, survey_deadw) %>% 
  anti_join(open_ruimte)
```



# Statistieken

## Dendro_by_plot

Kluisbos_managed: NA voor logs en deadw_total

```{r data}
names(plotinfo)
dendro_by_plot <- read_forresdat("dendro_by_plot", repo_path = path_to_git_forresdat, join_plotinfo = TRUE) %>% 
  select(-contains("eg"), -contains("min40cm")) 


dataset <- dendro_by_plot %>%
  filter(plottype == "CP") %>%   # enkel cirkelplots
  filter(!plot_id %in% open_ruimte$plot_id)

dataset2 <- dendro_by_plot %>%
  filter(plottype == "CP") %>%   # enkel cirkelplots
  filter(plot_id %in% bosplots$plot_id)


table(dataset$forest_reserve, dataset$period)
```

```{r variables}
# names_plotinfo <- names(plotinfo)
# 
# variables_ <- names(dendro_by_plot) 
# 
# variables_for_statistics <- variables_[!variables_ %in% names_plotinfo & variables_ != "year"]
# variables_for_statistics

# korter
variables_for_statistics <- dataset %>% 
  dplyr::select(contains(c("_ha", "number_of_tree_species"))) %>% 
  names()

variables_for_statistics

```

```{r stat}
resultaat <- create_statistics(
  dataset = dataset,
  level = c("period", "forest_reserve"),
  variables = variables_for_statistics,
  include_year_range = FALSE
  ) %>% 
  round_df(., 2) %>% 
  # rename(strata = forest_reserve) %>% 
  mutate(strata = NA,
         stratum_name = NA,
         strata2 = NA,
         stratum_name2 = NA)


str(resultaat)
head(resultaat)
```

testje tussendoor - temp!!

```{r}
names(dataset)
unique(dataset$year)

stat <- create_statistics(
   dataset = dataset,
   level = c("forest_reserve", "period"),
   variables = c("vol_alive_m3_ha"),
   include_year_range = TRUE
   ) 

summary(stat)

```


```{r export}
My.ResultsToDatabase(results = resultaat, 
                     dbHandle = dbResults, 
                     tblName = "tblResultaten", 
                     scriptName = "dendro_per_BR.Rmd", 
                     description = "dendro per ha per bosreservaat (enkel bosplots)",
                     request_from = "Team bosecologie",
                     run_by = run)
```


## Dendro_by_plot_species

Nulwaardes staan niet in de output.
Een species of diam-klasse die niet voorkomt, staat niet in resulterende tabel

MAAR bij Kluisbos_managed: geen logs opgemeten 
=> logs en deadw_total = NA , NIET 0 !!!

Enkel bosplots bekijken



<!-- !! oppassen met 0 waardes (zitten niet in tabel: zie ook dataverwerking ikv artikel C). -->
<!-- Moeten eerst toegevoegd worden. -->

<!-- Zie ook script `INBO_biomassa_vglBR_VBI/meanNGV_per_bms_levend_dood_PNV.Rmd`, daar gebruik gemaakt van add_zeros -->

<!-- Boomsoort als level: enkel indien ik ook alle nulwaardes mee heb om een gemiddelde over alle plots heen te maken!  -->
<!-- bv. appel -->
<!-- => met functie `add_zeros` nullen toevoegen -->
<!-- ! lukt enkel als ik alle overbodige velden verwijder!! -->

<!-- OPGEPAST: forest_reserve achteraf terug toevoegen, niet meenemen bij add_zeros, -->
<!-- anders voor elke plot, alle bosreservaten toegevoegd met 0 voor alle soorten -->


<!-- OPGEPAST met NA's: daar wordt ook 0 van gemaakt!!  -->
<!-- Bv. vol_log_m3_ha_min40cm: moet NA zijn, maar bij add_zero's wordt daar 0 van gemaakt!! -->
<!-- !! niet relevant bij CP's -->

<!-- Maar wel bij bv Kluisbos: geen logs opgemeten ... -->


```{r data2}
dendro_by_plot_species <- read_forresdat("dendro_by_plot_species", repo_path = path_to_git_forresdat, join_plotinfo = TRUE) %>% 
  select(-contains("eg"), -contains("min40cm")) %>%  # (veg en reg)
  left_join(qSpecies, by = c("species" = "ID"))

dataset2 <- dendro_by_plot_species %>%
  filter(plottype == "CP")   # enkel cirkelplots

table(dataset2$forest_reserve, dataset2$period)
```


```{r add_zeros_all_species}
dataset2_0 <- add_zeros(dataset = dataset2 %>% 
                          select(plot_id, period, species, contains(c("_ha", "stems"))),
                        comb_vars = c("plot_id", "species"),
                        grouping_vars = c("period")
                        ) %>%
  # left_join(qSpecies %>% dplyr::select(species = ID, speciesTxt = Value1)) %>% 
  left_join(plotinfo %>% select(plot_id, period, forest_reserve))

# INITIELE FOUT: pas achteraf terug bosreservaat toevoegen
# anders voor elk bosreservaar alle plots 
# bv. Wijnendale: plot 101, 201 ... ipv enkel 401


```
```{r}
variables_for_statistics2 <- dataset2_0 %>% 
  select(contains(c("_ha", "stems"))) %>% 
  names()

variables_for_statistics2
#
```


```{r}
# !! één resultaat per soort en per BR
n_BR <- dataset2 %>% distinct(forest_reserve) %>% nrow()
n_BR <- length(unique(dataset2$forest_reserve))
n_species <- length(unique(dataset2$species))
n_period <- length(unique(dataset2$period))
n <- n_BR * n_species * 2 * length(variables_for_statistics2)
n # 20768
# DAAROM: 0 en NA (xxxx_min40cm) verwijderen

resultaat2 <- create_statistics(
  dataset = dataset2_0,
  level = c("period", "forest_reserve", "species"),
  # level = c("period", "forest_reserve", "name_nl"),
  # level = c("period"),
  variables = variables_for_statistics2,
  # variables = "basal_area_alive_m2_ha",
  include_year_range = FALSE,
  na_rm = FALSE,
    interval_information = suppressMessages(read_csv2(system.file("extdata/class_data.csv",
    package = "forrescalc")))
  ) %>% 
  select(-logaritmic) %>% 
  filter(mean != 0 & !is.na(mean)) %>% 
  round_df(., 2) %>% 
  left_join(qSpecies, by = c("species" = "ID")) %>% 
  mutate(strata = "species",
         stratum_name = name_nl,
         strata2 = NA,
         stratum_name2 = NA)

# summary(dataset2_0)
```


```{r check_add_zeros}
totaal_NGV_per_BR <- resultaat2 %>% 
  filter(variable == "basal_area_alive_m2_ha") %>% 
  group_by(period, forest_reserve) %>% 
  summarize(G = sum(mean)) %>% 
  ungroup()

# vgl met Result_NGV_per_PNV obv analyseset (zonder soorten)
check_NGV <- totaal_NGV_per_BR %>% 
  left_join(resultaat %>% filter(variable == "basal_area_alive_m2_ha") 
            , by = c("period", "forest_reserve")) %>% 
  mutate(verschil = G - mean)

range(check_NGV$verschil)
```

```{r export2}
My.ResultsToDatabase(results = resultaat2, 
                     dbHandle = dbResults, 
                     tblName = "tblResultaten", 
                     scriptName = "dendro_per_BR.Rmd", 
                     description = "dendro per ha per soort en per bosreservaat",
                     request_from = "Team bosecologie",
                     run_by = run)
```


## Dendro_by_diam_plot

Sowieso enkel bosplots 

```{r data3}
dendro_by_diam_plot <- read_forresdat("dendro_by_diam_plot", repo_path = path_to_git_forresdat, join_plotinfo = TRUE) %>% 
  select(-contains("eg"), -contains("min40cm"))  # (veg en reg)

dataset3 <- dendro_by_diam_plot %>%
  filter(plottype == "CP")   # enkel cirkelplots

```


```{r add_zeros_all_dbhs}
dataset3_0 <- add_zeros(dataset = dataset3 %>% 
                          select(plot_id, period, dbh_class_5cm, contains("_ha")),
                        comb_vars = c("plot_id", "dbh_class_5cm"),
                        grouping_vars = c("period")
                        ) %>%
  # left_join(qSpecies %>% dplyr::select(species = ID, speciesTxt = Value1)) %>% 
  left_join(plotinfo %>% select(plot_id, period, forest_reserve))

```

```{r}
variables_for_statistics3 <- dataset3_0 %>% 
  select(contains("_ha")) %>% 
  names()

variables_for_statistics3
#
```


```{r}
# !! één resultaat per dbh-class en per BR

resultaat3 <- create_statistics(
  dataset = dataset3_0,
  level = c("period", "forest_reserve", "dbh_class_5cm"),
  variables = variables_for_statistics3,
  include_year_range = FALSE,
  na_rm = FALSE,
    interval_information = suppressMessages(read_csv2(system.file("extdata/class_data.csv",
    package = "forrescalc")))
  ) %>% 
  select(-logaritmic) %>% 
  filter(mean != 0 & !is.na(mean)) %>% 
  round_df(., 2) %>% 
  mutate(strata = "dbh_class",
         stratum_name = dbh_class_5cm,
         strata2 = NA,
         stratum_name2 = NA)
```


```{r check_add_zeros3}
totaal_NGV_per_BR <- resultaat3 %>% 
  filter(variable == "basal_area_dead_m2_ha") %>% 
  group_by(period, forest_reserve) %>% 
  summarize(G = sum(mean)) %>% 
  ungroup()

# vgl met Result_NGV_per_PNV obv analyseset (zonder soorten)
check_NGV <- totaal_NGV_per_BR %>% 
  left_join(resultaat %>% filter(variable == "basal_area_dead_m2_ha") 
            , by = c("period", "forest_reserve")) %>% 
  mutate(verschil = G - mean)

range(check_NGV$verschil)
```

```{r export3}
My.ResultsToDatabase(results = resultaat3, 
                     dbHandle = dbResults, 
                     tblName = "tblResultaten", 
                     scriptName = "dendro_per_BR.Rmd", 
                     description = "dendro per ha per diameterklasse en per bosreservaat",
                     request_from = "Team bosecologie",
                     run_by = run)
```


## Dendro_by_diam_plot_species

Sowieso enkel bosplots 

```{r data3b}
dendro_by_diam_plot_species <- read_forresdat("dendro_by_diam_plot_species", repo_path = path_to_git_forresdat, join_plotinfo = TRUE) %>% 
  select(-contains("eg"), -contains("min40cm"))  # (veg en reg)

dataset3b <- dendro_by_diam_plot_species %>%
  filter(plottype == "CP")   # enkel cirkelplots

```


```{r add_zeros_all_dbhs_3b}
dataset3b_0 <- add_zeros(dataset = dataset3b %>% 
                          select(plot_id, period, dbh_class_5cm, species, contains("_ha")),
                        comb_vars = c("plot_id", "dbh_class_5cm", "species"),
                        grouping_vars = c("period")
                        ) %>%
  # left_join(qSpecies %>% dplyr::select(species = ID, speciesTxt = Value1)) %>% 
  left_join(plotinfo %>% select(plot_id, period, forest_reserve))


# !! soorten en diameterklasses die niet voorkomen verwijderen alvores statistics toe te passen, zie functie
```


```{r export3b}
My.ResultsToDatabase(results = resultaat3b, 
                     dbHandle = dbResults, 
                     tblName = "tblResultaten", 
                     scriptName = "dendro_per_BR.Rmd", 
                     description = "dendro per ha per diameterklasse, soort en per bosreservaat",
                     request_from = "Team bosecologie",
                     run_by = run)
```


## Logs_by_decay_plot

! Attention: volume of lying deadwood per decaystage is unknown for circular plots Kersselaerspleyn (2001-2065) 1st survey (2000)

<!-- Hier moeten we bij dataset 4 ook de plots toevoegen waar in géén van beide periodes dood hout voorkomt -->
<!-- want gemiddelde moet obv alle plots berekend worden, ook deze zonder logs -->

<!-- Bij soort is dat niet, want elke plot bevat wel één of andere soort (of een diameterklasse) -->
<!-- Maar niet elke plot bevat één of andere dood hout element!!!! -->

```{r survey_deadw}
bosplots %>% filter(survey_deadw == TRUE) %>% nrow()
t <- bosplots %>% filter(survey_deadw == FALSE) # Kluisbos
```


```{r data4}

logs_by_decay_plot <- read_forresdat("logs_by_decay_plot", repo_path = path_to_git_forresdat, join_plotinfo = TRUE) %>% 
  select(-contains("eg"), -contains("min40cm")) %>%  # (veg en reg) 
  left_join(qDecaystage, by = c("decaystage" = "ID")) %>% 
  rename(decaystage_code = decaystage,
         afbraak = Value1, 
         decay_stage = Value2) 

dataset4 <- logs_by_decay_plot %>%
  filter(plottype == "CP") %>%   # enkel cirkelplots
  full_join(bosplots %>% filter(survey_deadw == TRUE)) %>% 
  mutate(decay_stage = ifelse(is.na(decaystage_code)
                              , "unknown"
                              , decay_stage)
  ) 

dataset4_ <- dataset4 %>% 
  filter(period != 1 | forest_reserve != "Kersselaerspleyn") 

t <- logs_by_decay_plot %>%
  filter(plottype == "CP") %>%   # enkel cirkelplots
  full_join(bosplots %>% filter(survey_deadw == TRUE)) %>% 
  mutate(decay_stage = ifelse(is.na(decaystage_code)
                              , "unknown"
                              , decay_stage)
  ) %>% 
  filter(period == 1 & forest_reserve == "Kersselaerspleyn")



table(dataset4$forest_reserve, dataset4$period)

# check - OK: 179 extra plots
logs_by_decay_plot %>% filter(plottype == "CP") %>% nrow()  #3971
nrow(dataset4) - 3971 == 179
dataset4 %>% filter(is.na(vol_log_m3_ha)) %>% nrow()== 179

dataset4 <- dataset4 %>%
  mutate(vol_log_m3_ha = ifelse(is.na(vol_log_m3_ha)
                              , 0
                              , vol_log_m3_ha)
  )

```

```{r add_zeros_all_decaystages_all_plots}
n_distinct(bosplots$plot_id) #986
n_distinct(dataset4$plot_id) # 943   (plots Kluisbos geen deadw_survey: 43 plots)

dataset4_0 <- add_zeros(dataset = dataset4 %>% 
                          select(plot_id, period, decay_stage, contains("_ha")),
                        comb_vars = c("plot_id", "decay_stage"),
                        grouping_vars = c("period")
                        ) %>%
  # left_join(qDecaystage, by = c("decay_stage" = "Value2")) %>% 
  # rename(afbraak = Value1, 
  #        decay_stage_code = ID) %>% 
  left_join(plotinfo %>% select(plot_id, period, forest_reserve))

```

```{r}
variables_for_statistics4 <- dataset4_0 %>% 
  select(contains("_ha")) %>% 
  names()

variables_for_statistics4
#
```


```{r}
# !! één resultaat per soort en per BR

resultaat4 <- create_statistics(
  dataset = dataset4_0,
  level = c("period", "forest_reserve", "decay_stage"),
  variables = variables_for_statistics4,
  include_year_range = FALSE,
  na_rm = FALSE,
    interval_information = suppressMessages(read_csv2(system.file("extdata/class_data.csv",
    package = "forrescalc")))
  ) %>% 
  select(-logaritmic) %>% 
  # filter(mean != 0 & !is.na(mean)) %>% 
  round_df(., 2) %>% 
  # rename(strata = forest_reserve) %>% 
  mutate(strata = "decaystage",
         stratum_name = decay_stage,
         strata2 = NA,
         stratum_name2 = NA)

```



```{r check_add_zeros4}
totaal_NGV_per_BR <- resultaat4 %>% 
  filter(variable == "vol_log_m3_ha") %>% 
  group_by(period, forest_reserve) %>% 
  summarize(G = sum(mean)) %>% 
  ungroup()

# vgl met Result_NGV_per_PNV obv analyseset (zonder soorten)
check_NGV <- totaal_NGV_per_BR %>% 
  left_join(resultaat_plot %>% filter(variable == "vol_log_m3_ha") 
            , by = c("period", "forest_reserve")) %>% 
  mutate(verschil = G - mean)

range(check_NGV$verschil, na.rm = T)
```

```{r export4}
My.ResultsToDatabase(results = resultaat4, 
                     dbHandle = dbResults, 
                     tblName = "tblResultaten", 
                     scriptName = "dendro_per_BR.Rmd", 
                     description = "liggend dood hout per ha, per afbraakklasse en per bosreservaat",
                     request_from = "Team bosecologie",
                     run_by = run)
```

proberen om één grote functie te maken voor alle dendro_by_plot_xxxx_xxxx data

## dendro_by_diam_plot_species

```{r}
dendro_by_diam_plot_species <- read_forresdat("dendro_by_diam_plot_species", repo_path = path_to_git_forresdat, join_plotinfo = TRUE) %>% 
  select(-contains("eg"), -contains("min40cm")) %>%  # (veg en reg)
  left_join(qSpecies, by = c("species" = "ID")) 



```


## logs_by_decay_plot_species

```{r}

logs_by_decay_plot_species <- read_forresdat("logs_by_decay_plot_species", repo_path = path_to_git_forresdat, join_plotinfo = TRUE) %>% 
  select(-contains("eg"), -contains("min40cm")) %>%  # (veg en reg)
  left_join(qSpecies, by = c("species" = "ID")) %>% 
  left_join(qDecaystage, by = c("decaystage" = "ID")) %>% 
  rename(decaystage_code = decaystage,
         afbraak = Value1, 
         decay_stage = Value2) 
```



# Overige statistieken

## Meerstammigheid per soort
Stems per tree: zit in dendro_by_plot(_species) => OK

Initieel was hier ook 0 van gemaakt (main02) indien geen bomen aanwezig, dat is 
gecorrigeerd.
Enkel 0 voor de variabelen per ha en number_of_species.


