---
title: "Statistieken verjonging per bosreservaat"
author: "Anja Leyman"
date: "`r Sys.Date()`"
output: 
  html_document:
    keep_md: FALSE
    number_sections: yes
    fig_caption: yes
    code_folding: hide
    toc: TRUE
    toc_float:
      collapsed: FALSE
      smooth_scroll: FALSE
---

# Setup

```{r Rm, eval = FALSE}
rm(list=ls())
```

```{r Setup, include = FALSE}
knitr::opts_chunk$set(
  echo = TRUE,
  eval = TRUE,
  message = FALSE,
  warning = FALSE, 
  fig.width = 9,
  fig.align = TRUE)

library(here)

# libraries & invoergegevens
source(here::here("scripts/Setup.R"))

run <- "test_AL"
```


# Vraagstelling

Statistieken op niveau van bosreservaat, obv de cirkelplots.

Alle basis variabelen van de monitoring:
- reg
- reg_per_height
- reg_per_height_species


Hierna worden deze één voor één doorlopen en weggeschreven naar de resultatendb

Om gemiddeldes per BR te verkrijgen, beperken we ons tot de CP's. 
(KV's zijn beter afz. te verwerken)

Dit dient als insteek voor de ontwikkeling van functies die alles integreren:
zie `functions_overall_statistics.R`.

Eerst afzonderlijke functies per reg_xxxx.csv
Dan al deze functies in één overkoepelend functie

Elke functie moet volgende stappen bevatten:   

- inlezen data     
- filteren op CP’s    
- filteren op afgewerkt      
- toevoegen nulwaardes waar nodig    
- al dan niet filteren op enkel bosplots (ev. als variabele; default enkel bosplots): Ename!!
- Kluisbos opsplitsen obv beheer
- ev. wegfilteren van bosreservaten zonder de vereiste data

vervolgens al die functies combineren in één superfunctie (cfr Els met dendro calc)

Idem voor reg & veg

Nodig voor:   

- zenodo   
- bookdown-rapporten   
- …    


# Inladen lookuplijsten

```{r fetch_access}
con <- odbcConnectAccess2007(path_to_fieldmap_db)

qSpecies <- sqlFetch(con, "qspecies", stringsAsFactors = FALSE)
qHeightClass <- sqlFetch(con, "qHeightClass_regeneration", stringsAsFactors = FALSE)

odbcClose(con)

qSpecies <- qSpecies %>% select(ID, name_nl = Value1, name_sc = Value2)
qHeightClass <- qHeightClass %>% select(ID, heightclass_txt = Value1)
```


# Inladen plotinfo

```{r read_forresdat2}
plotinfo <- read_forresdat("plotinfo", repo_path = path_to_git_forresdat, join_plotinfo = FALSE)

```

# Enkel bosplots

Zie functie get_forest_plot

```{r}
open_area <- get_open_area()
forest_plot <- get_forest_plot()
```


Reg per BR: enkel obv de bosplots  
=> eerst de open ruimtes verwijderen (zonder bomen én zonder verjonging)   
=> link met dendro_by_plot nodig

plot 475 Wijnendale periode 1: bevat dood hout; omdat er in periode 2 wel soorten genoteerd werden zit plot mee in dendro_by_plot_species


# Statistieken

## Reg_by_plot


```{r load_reg}
data_regeneration <-
  load_data_regeneration(
    database = path_to_fieldmap_db,
    processed = TRUE
  )

```


```{r data, results='hide'}
names(plotinfo)

regeneration_by_plot <- read_forresdat("regeneration_by_plot", repo_path = path_to_git_forresdat, join_plotinfo = TRUE) 
```


```{r forest}
dataset <- regeneration_by_plot %>%
  select(-contains(c("lci", "mean", "uci", "subplot"))) %>% 
  filter(plottype == "CP") %>%   # enkel cirkelplots
  filter(!plot_id %in% open_area$plot_id)

dataset_open <- regeneration_by_plot %>%
  filter(plottype == "CP") %>%   # enkel cirkelplots
  filter(plot_id %in% open_area$plot_id)

table(dataset$forest_reserve, dataset$period)
table(dataset_open$forest_reserve, dataset_open$period)
```
Hier geen add_zeros nodig want al inbegrepen

```{r zeros_included, results='hide'}
dataset %>% filter(approx_nr_established_ha == 0 & approx_nr_seedlings_ha == 0) %>% nrow() > 0

t <- dataset %>% filter(approx_nr_established_ha == 0 & approx_nr_seedlings_ha == 0)
```


```{r variables, results='hide'}
names(dataset)

variables_for_statistics <- dataset %>% 
  select(contains(c("approx", "perc", "number_of_tree_species"))) %>% 
  names()

variables_for_statistics

```


*OPGEPAST: perc kan je toch niet zo berekenen!!? *

```{r stat, results='hide'}
resultaat <- create_statistics(
  dataset = dataset,
  level = c("period", "forest_reserve"),
  variables = variables_for_statistics,
  include_year_range = FALSE,
  na_rm = TRUE   ## van belang bij perc_browsing: kan maar als er regeneration aanwezig is
  ) %>% 
  round_df(., 2) %>% 
  # rename(strata = forest_reserve) %>% 
  mutate(strata = NA,
         stratum_name = NA,
         strata2 = NA,
         stratum_name2 = NA)


str(resultaat)
head(resultaat)
```

```{r eval = FALSE}
# check rubbing
rubbing_BR <- plotinfo %>% 
  group_by(forest_reserve, period) %>% 
  summarize(n_game_impact_reg_T = sum(game_impact_reg == TRUE ),
            n_game_impact_reg_F = sum(game_impact_reg == FALSE )) %>% 
  ungroup()

resultaat_ <- resultaat %>% left_join(rubbing_BR)
resultaat2_ <- resultaat2 %>% left_join(rubbing_BR)
# ? NA en toch opgemeten??

resultaat_ %>% filter(variable == "rubbing_damage_perc" 
                      & is.na(mean)
                      & n_game_impact_reg_T > 0) %>% nrow()
resultaat2_ %>% filter(variable == "rubbing_damage_perc" 
                      # & is.na(mean)
                      & n_game_impact_reg_T > 0)

# blijkbaar (bv. Liedekerke): veel NA's omdat er geen verjonging genoteerd werd!!!
# Dat is geen nul en ook geen fout, mag niet meegenomen worden bij statistics
# => na.rm = TRUE bij gebruik van create_statistics() - OK, opgelost

regeneration_by_plot %>% filter(forest_reserve == "Liedekerke" & period == 2)


# zelfde resultaten??
t <- resultaat_ %>% 
  left_join(resultaat2_, by = c("forest_reserve", "period", "variable")) %>% 
  mutate(verschil = mean.x - mean.y)

# is OK!

```


```{r export}
resultaat %>% distinct(variable)

My.ResultsToDatabase(results = resultaat, 
                     dbHandle = dbResults, 
                     tblName = "tblResultaten", 
                     scriptName = "reg_per_BR.Rmd", 
                     description = "verjonging per ha per bosreservaat (enkel bosplots)",
                     request_from = "Team bosecologie",
                     run_by = run)
```

## Controle

Eens snel gekeken naar oude statistieken Muizenbos en Everzwijnbad, en blijkt +/- te kloppen.
Seedlings/ha zijn +/- zelfde, established wijkt wat af (misschien wegens verschil exact en range?)
(2885.09 vs 2911)

Resultaten blijken wel te kloppen met aantal uit reg_by_plot, maar dat aantal wijkt licht af van aantal in oude statistieken.
Misschien wegens andere voorrangsregel (range tov exact?)

Bv. plot 124, period 2: heightclass 4000: species 28 en 16 net iets ander aantal klasse 3 (2-5) vs exact aantal 4 en klasse 8 (6-10) vs exact aantal 6??
Is dat door mijn aanpassing om aantalsklasses te veranderen naar exact aantal?

NEE, want ook in oudste databank reeds een verschil => wellicht zo in moederdb (JA)
Ik denk dat Peter daar soms aanpassingen gedaan heeft, om meer naar aantal over te stappen waar mogelijk => OK, niet verder naar zoeken!


```{r eval = FALSE}
everzw_4000 <- data_regeneration %>% 
  filter(plottype == "CP" 
         & str_detect(forest_reserve, "Everzw")
         & height_class == 4000
         & period == 2) %>% 
  group_by(forest_reserve, species) %>% 
  summarize(n_reg = sum(number_class, na.rm = T) + sum(nr_of_regeneration, na.rm = T)) %>% 
  ungroup()

# 169 vs 167


everzw_34000 <- data_regeneration %>% 
  filter(plottype == "CP" 
         & str_detect(forest_reserve, "Everzw")
         & height_class %in% c(4000, 3000)
         & period == 2) %>% 
  group_by(forest_reserve) %>% # , species
  summarize(n_reg = sum(number_class, na.rm = T) + sum(nr_of_regeneration, na.rm = T)) %>% 
  ungroup()

```


### Obv intervallen - NIET
Statistics voor intervals cfr Els: variance bijna steeds Inf en mean = 0
=> geen bruikbare resultaten

Ev. later uit te klaren met ELs ...

```{r eval = FALSE}
variables_for_statistics <- c("number_established_ha", "number_seedlings_ha")

resultaat_intervals <- create_statistics(
  dataset = dataset,
  level = c("period", "forest_reserve"),
  variables = variables_for_statistics,
  include_year_range = FALSE
  ) %>% 
  round_df(., 2) %>% 
  # rename(strata = forest_reserve) %>% 
  mutate(strata = NA,
         stratum_name = NA,
         strata2 = NA,
         stratum_name2 = NA)
```



## Reg_by_plot_height

Nulwaardes staan niet in de output.
Een hoogteklasse die niet voorkomt, staat niet in resulterende tabel
=> toevoegen om correcte mean te verkrijgen

Enkel bosplots bekijken!


```{r data2}
regeneration_by_plot_height <- read_forresdat("regeneration_by_plot_height", repo_path = path_to_git_forresdat, join_plotinfo = TRUE) 

dataset2 <- regeneration_by_plot_height %>%
  filter(plottype == "CP") %>%   # enkel cirkelplots
  filter(!plot_id %in% open_area$plot_id)

table(dataset2$forest_reserve, dataset2$period)
```

```{r n_subplots, results='hide'}
names(dataset2)
range(dataset2$subplot_id)

# één subplot per plot - JA
dataset2 %>% group_by(plot_id) %>% summarize(n_subplots = n_distinct(subplot_id)) %>% 
  ungroup() %>% filter(n_subplots > 1) %>% nrow == 0

```
### Verschillende hoogteklasses

> OPGEPAST met heightclass: bv. Kerselaerspleyn: andere hoogteklasses dan bv. Jansheideberg
=> wil niet zeggen dat er geen voorkomen in die hoogteklasse, maar eerder dat die hoogteklasse niet gebruikt werd

Hoe detecteren? 

standaard hoogteklasses = ....

Per bosreservaat groeperen (obv dataset2): als er niks voorkomt, dan ..

! geen verjonging in een bepaalde plot => heightclass = NA 
Maar er zal nooit een volledig bosreservaat zijn, waar geen enkel boompje van een bepaalde hoogteklasse voorkomt

Afwijkingen tov standaard 1000, 2000, 3000 en 4000: 

- Everzwijnbad, periode 1: 3000 en 5000: 50-200 (3000) + 0-50 (5000: vervangt 1000 en 2000)
- Kerss idem
- Wijnend idem

- With heide, alle periodes: 5000, 6000, 7000 (0-50, 50-130, > 130)
- 8000 komt niet voor

```{r welke_hoogteklasses_gebruikt_in_welk_BR, results='hide'}
names(dataset2)

heightclasses_BR <- dataset2 %>% 
  group_by(forest_reserve, period, height_class) %>% 
  summarize(nr_tree_species = sum(number_of_tree_species)) %>% 
  ungroup()

n_heightclasses <- heightclasses_BR %>% 
  group_by(forest_reserve, period) %>% 
  summarize(n = n()) %>% 
  ungroup()

```




### Perc rubbing

OPGEPAST met perc_rubbing: door "add_zeros" worden bij alle hoogteklasses die NIET opgenomen werden, een nul geplaatst bij rubbing, terwijl dt

- ofwel NA moet zijn, want geen survey_rubbing
- ofwel NA moet zijn, want geen boom aanwezig in die hoogteklasse, dus geen idee mbt rubbing

=> nullen omzetten naar NA na add_zeros


```{r eval = FALSE}
t <- dataset2_0 %>% filter(rubbing_damage_perc == 0)
```




### Add zeros

Achteraf de hoogteklasses die niet relevant zijn terug verwijderen ...
Mbv een inner_join met list van welke hoogteklasses er per BR voorkomen

```{r lijst_hoogteklasses_per_BR}
heightclasses_BR <- dataset2 %>% 
  group_by(forest_reserve, period, height_class) %>% 
  summarize(nr_tree_species = sum(number_of_tree_species)) %>% 
  ungroup() %>% 
  filter(!is.na(height_class))

# controle: toch overal 3, 4 of 2 klasses?
n_heightclasses <- heightclasses_BR %>% 
  group_by(forest_reserve, period) %>% 
  summarize(n = n()) %>% 
  ungroup()

# OK: enkel With hiede 3, Meerd, Kerss en Wijnen 2, rest 4
```

```{r add_zeros_all_heights}
dataset2_0 <- add_zeros(dataset = dataset2 %>% 
                          select(plot_id, period, height_class, 
                                 contains(c("_perc", "number_of_tree_species", "approx"))),
                        comb_vars = c("plot_id", "height_class"),
                        grouping_vars = c("period")
                        ) %>%
  left_join(plotinfo %>% select(plot_id, period, forest_reserve)) %>% 
  inner_join(heightclasses_BR %>% select(-nr_tree_species)) %>% 
  mutate(rubbing_damage_perc = ifelse(number_of_tree_species == 0 & rubbing_damage_perc == 0,
                                      NA,
                                      rubbing_damage_perc)
        )

```
```{r check_aantal_hoogteklasses}
heightclasses_plot <- dataset2_0 %>% 
  group_by(forest_reserve, period, plot_id) %>% 
  summarize(n_heightclass = n_distinct(height_class)) %>% 
  ungroup() 

t <- heightclasses_plot %>% group_by(forest_reserve, period, n_heightclass) %>% 
  summarize(n = n()) %>% 
  ungroup() 
# OK
```

```{r var2}
# names(dataset2_0)

variables_for_statistics2 <- dataset2_0 %>% 
  select(contains(c("_perc", "number_of_tree_species", "approx"))) %>% 
  names()

variables_for_statistics2
```


```{r stat2, results='hide'}
# !! één resultaat per soort en per BR
n_BR <- dataset2 %>% distinct(forest_reserve) %>% nrow()
n_BR <- length(unique(dataset2$forest_reserve))
n_heights <- length(unique(dataset2$height_class))
n_period <- length(unique(dataset2$period))
n <- n_BR * n_heights * 2 * length(variables_for_statistics2)
n # 768
# DAAROM: NA (rubbing periode 1) verwijderen (nullen zijn wel relevant: bv. 0 rubbing in hoogteklasses ...)

resultaat2 <- create_statistics(
  dataset = dataset2_0,
  level = c("period", "forest_reserve", "height_class"),
  # level = c("period", "forest_reserve", "name_nl"),
  # level = c("period"),
  variables = variables_for_statistics2,
  # variables = "basal_area_alive_m2_ha",
  include_year_range = FALSE,
  na_rm = TRUE,   ## van belang bij perc_browsing: kan maar als er regeneration aanwezig is
    interval_information = suppressMessages(read_csv2(system.file("extdata/class_data.csv",
    package = "forrescalc")))
  ) %>% 
  select(-logaritmic) %>% 
  # filter(mean != 0 & !is.na(mean)) %>% 
  filter(!is.na(mean)) %>% 
  round_df(., 2) %>% 
  left_join(qHeightClass, by = c("height_class" = "ID")) %>% 
  mutate(strata = "height_class",
         stratum_name = heightclass_txt,
         strata2 = NA,
         stratum_name2 = NA)

# summary(dataset2_0)
```


```{r check_add_zeros2}
mean_reg_per_BR <- resultaat2 %>% 
  filter(variable == "approx_nr_regeneration_ha") %>% 
  group_by(period, forest_reserve) %>% 
  summarize(reg_ha = sum(mean)) %>% 
  ungroup()

# vgl met Result_NGV_per_PNV obv analyseset (zonder soorten)
check_reg <- mean_reg_per_BR %>% 
  left_join(resultaat %>% filter(variable == "approx_nr_established_ha") 
            , by = c("period", "forest_reserve")) %>% 
    left_join(resultaat %>% filter(variable == "approx_nr_seedlings_ha") 
            , by = c("period", "forest_reserve")) %>% 
  mutate(verschil = reg_ha - mean.x - mean.y)

range(check_reg$verschil, na.rm = TRUE)
# [1] -0.01  0.02

```

```{r export2}
My.ResultsToDatabase(results = resultaat2, 
                     dbHandle = dbResults, 
                     tblName = "tblResultaten", 
                     scriptName = "reg_per_BR.Rmd", 
                     description = "verjonging per ha, per hoogteklasse en bosreservaat (enkel bosplots)",
                     request_from = "Team bosecologie",
                     run_by = run)
```




## Reg_by_plot_height_species

Nulwaardes staan niet in de output.
Een species of hoogteklasse die niet voorkomt, staat niet in resulterende tabel

Enkel bosplots bekijken


```{r data3}
regeneration_by_plot_height_species <- read_forresdat("regeneration_by_plot_height_species", repo_path = path_to_git_forresdat, join_plotinfo = TRUE) 

dataset3 <- regeneration_by_plot_height_species %>%
  filter(plottype == "CP") %>%   # enkel cirkelplots
  filter(!plot_id %in% open_area$plot_id)

table(dataset3$forest_reserve, dataset3$period)
```
In de resulterende tabel willen we wél weten dat een bepaalde soort in een bepaalde hoogteklasse "0" heeft 
als voorkomen
MAAR niet wanneer die soort helemaal niet voorkomt in dat bosresrvaat.

Dus beetje zoals we ook hogerop (chunck `lijst_hoogteklasses_per_BR`) de hoogteklasses verwijderd hebben die in een bepaald BR niet gebruikt worden

```{r lijst_bmsen_per_BR}
species_BR <- dataset3 %>% 
  group_by(forest_reserve, period, species) %>% 
  summarize(nr_heightclasses = n_distinct(height_class)) %>% 
  ungroup() %>% 
  filter(!is.na(species))

# kleine controle
n_species <- species_BR %>% 
  group_by(forest_reserve, period) %>% 
  summarize(n = n()) %>% 
  ungroup()
```


```{r add_zeros_all_heights_species}
# dataset2_0 <- add_zeros(dataset = dataset2 %>% 
#                           select(plot_id, period, height_class, 
#                                  contains(c("_perc", "number_of_tree_species", "approx"))),
#                         comb_vars = c("plot_id", "height_class"),
#                         grouping_vars = c("period")
#                         ) %>%
#   left_join(plotinfo %>% select(plot_id, period, forest_reserve)) %>% 
#   inner_join(heightclasses_BR %>% select(-nr_tree_species)) %>% 
#   mutate(rubbing_damage_perc = ifelse(number_of_tree_species == 0 & rubbing_damage_perc == 0,
#                                       NA,
#                                       rubbing_damage_perc)
#         )
# 

dataset3_0 <- add_zeros(dataset = dataset3 %>% 
                          select(plot_id, period, species, height_class, contains(c("_perc", "approx"))),
                        comb_vars = c("plot_id", "species", "height_class"),
                        grouping_vars = c("period")
                        ) %>%
  # left_join(qSpecies %>% dplyr::select(species = ID, speciesTxt = Value1)) %>% 
  left_join(plotinfo %>% select(plot_id, period, forest_reserve)) %>% 
  inner_join(heightclasses_BR %>% select(-nr_tree_species)) %>% 
  inner_join(species_BR %>% select(-nr_heightclasses)) %>% 
  mutate(rubbing_damage_perc = ifelse(approx_nr_regeneration_ha == 0 & rubbing_damage_perc == 0,
                                      NA,
                                      rubbing_damage_perc)
        )


```
```{r}
variables_for_statistics3 <- dataset3_0 %>% 
  select(contains("approx")) %>% 
  names()

variables_for_statistics3
#
```

```{r stat3, results='hide'}
# !! één resultaat per soort en per BR
n_BR <- dataset3 %>% distinct(forest_reserve) %>% nrow()
n_BR <- length(unique(dataset3$forest_reserve))
n_species <- length(unique(dataset3$species))
n_period <- length(unique(dataset3$period))
n <- n_BR * n_species * 2 * length(variables_for_statistics3)
n # 1856
# DAAROM: 0 voor species die niet voorkomen in een bepaalde hoogteklasse verwijderen
# (!! moest wel nog in dataset3_0 zitten, om gemiddelde te nemen)

# resultaat2 <- create_statistics(
#   dataset = dataset2_0,
#   level = c("period", "forest_reserve", "height_class"),
#   # level = c("period", "forest_reserve", "name_nl"),
#   # level = c("period"),
#   variables = variables_for_statistics2,
#   # variables = "basal_area_alive_m2_ha",
#   include_year_range = FALSE,
#   na_rm = TRUE,   ## van belang bij perc_browsing: kan maar als er regeneration aanwezig is
#     interval_information = suppressMessages(read_csv2(system.file("extdata/class_data.csv",
#     package = "forrescalc")))
#   ) %>% 
#   select(-logaritmic) %>% 
#   # filter(mean != 0 & !is.na(mean)) %>% 
#   filter(!is.na(mean)) %>% 
#   round_df(., 2) %>% 
#   left_join(qHeightClass, by = c("height_class" = "ID")) %>% 
#   mutate(strata = "height_class",
#          stratum_name = heightclass_txt,
#          strata2 = NA,
#          stratum_name2 = NA)

resultaat3 <- create_statistics(
  dataset = dataset3_0,
  level = c("period", "forest_reserve", "height_class", "species"),
  variables = variables_for_statistics3,
  include_year_range = FALSE,
  na_rm = TRUE,
    interval_information = suppressMessages(read_csv2(system.file("extdata/class_data.csv",
    package = "forrescalc")))
  ) %>% 
  select(-logaritmic) %>% 
  filter(mean != 0 & !is.na(mean)) %>% 
  round_df(., 2) %>% 
  left_join(qHeightClass, by = c("height_class" = "ID")) %>% 
  left_join(qSpecies, by = c("species" = "ID")) %>% 
  mutate(strata = "height_class",
         stratum_name = heightclass_txt,
         strata2 = "species",
         stratum_name2 = name_nl
         )

# summary(dataset2_0)
```


```{r check_add_zeros3}
mean_reg_per_BR <- resultaat3 %>% 
  filter(variable == "approx_nr_regeneration_ha") %>% 
  group_by(period, forest_reserve) %>% 
  summarize(reg_ha = sum(mean)) %>% 
  ungroup()

# vgl met Result
check_reg3 <- mean_reg_per_BR %>% 
  left_join(resultaat %>% filter(variable == "approx_nr_established_ha") 
            , by = c("period", "forest_reserve")) %>% 
    left_join(resultaat %>% filter(variable == "approx_nr_seedlings_ha") 
            , by = c("period", "forest_reserve")) %>% 
  mutate(verschil = reg_ha - mean.x - mean.y)

range(check_reg$verschil, na.rm = TRUE)
# [1] -0.01  0.02
```

```{r export3}
My.ResultsToDatabase(results = resultaat3, 
                     dbHandle = dbResults, 
                     tblName = "tblResultaten", 
                     scriptName = "reg_per_BR.Rmd", 
                     description = "verjonging per ha, per hoogteklasse, soort en bosreservaat (enkel bosplots)",
                     request_from = "Team bosecologie",
                     run_by = run)
```



## Extra statistieken cfr oude dataverwerking

### Aantal/percentage plots met verjonging per soort en per hoogteklasse
53qryAantalPlotsMetVerjongingPerSoortPerHoogte_2eSET

```{r species_height_n_plots, results='hide'}
names(dataset3) #regeneration_by_plot_height_species

n_plots <- dataset3 %>% 
  filter(!is.na(approx_nr_regeneration_ha)) %>% 
  group_by(forest_reserve, period, species, height_class) %>% 
  summarize(n_plots = n()) %>% 
  ungroup()

names(n_plots)

n_plots_per_BR <- dataset %>%   # reg_by_plot - reeds gefilterd op CP en ...
  group_by(forest_reserve, period) %>%
  summarize(n_max_plots = n()) %>% 
  ungroup()

perc_plots <- n_plots %>% 
  left_join(n_plots_per_BR) %>% 
  mutate(perc_plots = 100*n_plots/n_max_plots)

```


```{r resultaat4}
resultaat4 <- perc_plots %>% 
  left_join(qSpecies, by = c("species" = "ID")) %>% 
  left_join(qHeightClass, by = c("height_class" = "ID")) %>%
  round_df(., 2) %>% 
  mutate(variable = "perc_plots_met_soort"
         , n_obs = n_max_plots
         , mean = perc_plots
         , variance = NA, lci = NA, uci = NA
         , strata = "height_class"
         , stratum_name = heightclass_txt
         , strata2 = "species"
         , stratum_name2 = name_nl) 

range(resultaat4$mean)
# [1]  0.78 96.00
```

```{r export4}
My.ResultsToDatabase(results = resultaat4, 
                     dbHandle = dbResults, 
                     tblName = "tblResultaten", 
                     scriptName = "reg_per_BR.Rmd", 
                     description = "percentage plots met verjonging per soort en per hoogteklasse, per bosreservaat (enkel bosplots)",
                     request_from = "Team bosecologie",
                     run_by = run)
```




