---
title: "Statistieken dendro per bosreservaat"
author: "Anja Leyman"
date: "`r Sys.Date()`"
output: 
  html_document:
    keep_md: FALSE
    number_sections: yes
    fig_caption: yes
    code_folding: hide
    toc: TRUE
    toc_float:
      collapsed: FALSE
      smooth_scroll: FALSE
---

# Setup

```{r Rm, eval = FALSE}
rm(list=ls())
```

```{r Setup, include = FALSE}
knitr::opts_chunk$set(
  echo = TRUE,
  eval = TRUE,
  message = FALSE,
  warning = FALSE, 
  fig.width = 9,
  fig.align = TRUE)

library(here)

# libraries & invoergegevens
source(here::here("scripts/Setup.R"))

run <- "test_AL"
```


# Vraagstelling

Statistieken op niveau van bosreservaat, obv de cirkelplots.

Alle basis variabelen van de monitoring:
- dendro
- dendro_per_species
- dendro_by_diam
- ....
- decaystage logs (op termijn decaystage ook van staand dood hout)


Hierna worden deze één voor één doorlopen en weggeschreven naar de resultatendb

Om gemiddeldes per BR te verkrijgen, beperken we ons tot de CP's. 
(KV's zijn beter afz. te verwerken)

Dit dient als insteek voor de ontwikkeling van functies die alles integreren:
zie `functions_overall_statistics.R`.

Eerst afzonderlijke functies per reg_xxxx.csv
Dan al deze functies in één overkoepelend functie

Elke functie moet volgende stappen bevatten:   

- inlezen data     
- filteren op CP’s    
- filteren op afgewerkt      
- toevoegen nulwaardes waar nodig    
- al dan niet filteren op enkel bosplots (ev. als variabele; default enkel bosplots): Ename!!
- Kluisbos opsplitsen obv beheer
- ev. wegfilteren van bosreservaten zonder de vereiste data

vervolgens al die functies combineren in één superfunctie (cfr Els met dendro calc)

Idem voor reg & veg

Nodig voor:   

- zenodo   
- bookdown-rapporten   
- …    


# Inladen lookuplijsten

```{r fetch_access}
con <- odbcConnectAccess2007(path_to_fieldmap_db)

qIndShootCop <- sqlFetch(con, "qIndShootCop", stringsAsFactors = FALSE)
qAliveDead <- sqlFetch(con, "qAliveDead", stringsAsFactors = FALSE)
qSpecies <- sqlFetch(con, "qspecies", stringsAsFactors = FALSE)
qDecaystage <- sqlFetch(con, "qdecaystage", stringsAsFactors = FALSE)

odbcClose(con)

qIndShootCop <- qIndShootCop %>% select(-Value3, -OrderField, -Active)
qAliveDead <- qAliveDead %>% select(-Value3, -OrderField, -Active)
qSpecies <- qSpecies %>% select(ID, name_nl = Value1, name_sc = Value2)
qDecaystage <- qDecaystage %>% select(-Value3, -OrderField, -Active, -MasterID)
```


# Inladen plotinfo

```{r read_forresdat2}
plotinfo <- read_forresdat("plotinfo", repo_path = path_to_git_forresdat, join_plotinfo = FALSE)

```

# Enkel bosplots

Zie functie get_forest_plot

```{r}
open_area <- get_open_area()
forest_plot <- get_forest_plot()
```


Reg per BR: enkel obv de bosplots  
=> eerst de open ruimtes verwijderen (zonder bomen én zonder verjonging)   
=> link met dendro_by_plot nodig

plot 475 Wijnendale periode 1: bevat dood hout; omdat er in periode 2 wel soorten genoteerd werden zit plot mee in dendro_by_plot_species


# Statistieken

## Reg_by_plot

```{r data}
names(plotinfo)

regeneration_by_plot <- read_forresdat("regeneration_by_plot", repo_path = path_to_git_forresdat, join_plotinfo = TRUE) 

```
```{r forest}
dataset <- regeneration_by_plot %>%
  filter(plottype == "CP") %>%   # enkel cirkelplots
  filter(!plot_id %in% open_area$plot_id)

dataset2 <- regeneration_by_plot %>%
  filter(plottype == "CP") %>%   # enkel cirkelplots
  filter(plot_id %in% open_area$plot_id)

table(dataset$forest_reserve, dataset$period)
table(dataset2$forest_reserve, dataset2$period)
```


```{r variables}
names(dataset)

variables_for_statistics <- dataset %>% 
  select(contains(c("approx", "perc", "number_of_tree_species"))) %>% 
  names()

variables_for_statistics

```

```{r stat}
resultaat <- create_statistics(
  dataset = dataset,
  level = c("period", "forest_reserve"),
  variables = variables_for_statistics,
  include_year_range = FALSE
  ) %>% 
  round_df(., 2) %>% 
  # rename(strata = forest_reserve) %>% 
  mutate(strata = NA,
         stratum_name = NA,
         strata2 = NA,
         stratum_name2 = NA)


str(resultaat)
head(resultaat)
```


```{r export}
My.ResultsToDatabase(results = resultaat, 
                     dbHandle = dbResults, 
                     tblName = "tblResultaten", 
                     scriptName = "reg_per_BR.Rmd", 
                     description = "verjonging per ha per bosreservaat (enkel bosplots)",
                     request_from = "Team bosecologie",
                     run_by = run)
```



### Obv intervallen - NIET
Statistics voor intervals cfr Els: variance bijna steeds Inf en mean = 0
=> geen bruikbare resultaten

Ev. later uit te klaren met ELs ...

```{r}
variables_for_statistics <- c("number_established_ha", "number_seedlings_ha")

resultaat_intervals <- create_statistics(
  dataset = dataset,
  level = c("period", "forest_reserve"),
  variables = variables_for_statistics,
  include_year_range = FALSE
  ) %>% 
  round_df(., 2) %>% 
  # rename(strata = forest_reserve) %>% 
  mutate(strata = NA,
         stratum_name = NA,
         strata2 = NA,
         stratum_name2 = NA)
```



## Reg_by_plot_height_species

Nulwaardes staan niet in de output.
Een species of hoogteklasse die niet voorkomt, staat niet in resulterende tabel

Enkel bosplots bekijken



<!-- !! oppassen met 0 waardes (zitten niet in tabel: zie ook dataverwerking ikv artikel C). -->
<!-- Moeten eerst toegevoegd worden. -->

<!-- Zie ook script `INBO_biomassa_vglBR_VBI/meanNGV_per_bms_levend_dood_PNV.Rmd`, daar gebruik gemaakt van add_zeros -->

<!-- Boomsoort als level: enkel indien ik ook alle nulwaardes mee heb om een gemiddelde over alle plots heen te maken!  -->
<!-- bv. appel -->
<!-- => met functie `add_zeros` nullen toevoegen -->
<!-- ! lukt enkel als ik alle overbodige velden verwijder!! -->

<!-- OPGEPAST: forest_reserve achteraf terug toevoegen, niet meenemen bij add_zeros, -->
<!-- anders voor elke plot, alle bosreservaten toegevoegd met 0 voor alle soorten -->


<!-- OPGEPAST met NA's: daar wordt ook 0 van gemaakt!!  -->
<!-- Bv. vol_log_m3_ha_min40cm: moet NA zijn, maar bij add_zero's wordt daar 0 van gemaakt!! -->
<!-- !! niet relevant bij CP's -->

<!-- Maar wel bij bv Kluisbos: geen logs opgemeten ... -->


```{r data2}
dataset2 <- dendro_by_plot_species %>%
  filter(plottype == "CP")   # enkel cirkelplots

table(dataset2$forest_reserve, dataset2$period)
```


```{r add_zeros_all_species}
dataset2_0 <- add_zeros(dataset = dataset2 %>% 
                          select(plot_id, period, species, contains("_ha")),
                        comb_vars = c("plot_id", "species"),
                        grouping_vars = c("period")
                        ) %>%
  # left_join(qSpecies %>% dplyr::select(species = ID, speciesTxt = Value1)) %>% 
  left_join(plotinfo %>% select(plot_id, period, forest_reserve))

# INITIELE FOUT: pas achteraf terug bosreservaat toevoegen
# anders voor elk bosreservaar alle plots 
# bv. Wijnendale: plot 101, 201 ... ipv enkel 401

```
```{r}
variables_for_statistics2 <- dataset2_0 %>% 
  select(contains("_ha")) %>% 
  names()

variables_for_statistics2
#
```


```{r}
# !! één resultaat per soort en per BR
n_BR <- dataset2 %>% distinct(forest_reserve) %>% nrow()
n_BR <- length(unique(dataset2$forest_reserve))
n_species <- length(unique(dataset2$species))
n_period <- length(unique(dataset2$period))
n <- n_BR * n_species * 2 * length(variables_for_statistics2)
n # 20768
# DAAROM: 0 en NA (xxxx_min40cm) verwijderen

resultaat2 <- create_statistics(
  dataset = dataset2_0,
  level = c("period", "forest_reserve", "species"),
  # level = c("period", "forest_reserve", "name_nl"),
  # level = c("period"),
  variables = variables_for_statistics2,
  # variables = "basal_area_alive_m2_ha",
  include_year_range = FALSE,
  na_rm = FALSE,
    interval_information = suppressMessages(read_csv2(system.file("extdata/class_data.csv",
    package = "forrescalc")))
  ) %>% 
  select(-logaritmic) %>% 
  filter(mean != 0 & !is.na(mean)) %>% 
  round_df(., 2) %>% 
  left_join(qSpecies, by = c("species" = "ID")) %>% 
  mutate(strata = "species",
         stratum_name = name_nl,
         strata2 = NA,
         stratum_name2 = NA)

# summary(dataset2_0)
```


```{r check_add_zeros}
totaal_NGV_per_BR <- resultaat2 %>% 
  filter(variable == "basal_area_alive_m2_ha") %>% 
  group_by(period, forest_reserve) %>% 
  summarize(G = sum(mean)) %>% 
  ungroup()

# vgl met Result_NGV_per_PNV obv analyseset (zonder soorten)
check_NGV <- totaal_NGV_per_BR %>% 
  left_join(resultaat %>% filter(variable == "basal_area_alive_m2_ha") 
            , by = c("period", "forest_reserve")) %>% 
  mutate(verschil = G - mean)

range(check_NGV$verschil)
```

```{r export2}
My.ResultsToDatabase(results = resultaat2, 
                     dbHandle = dbResults, 
                     tblName = "tblResultaten", 
                     scriptName = "dendro_per_BR.Rmd", 
                     description = "dendro per ha per soort en per bosreservaat",
                     request_from = "Team bosecologie",
                     run_by = run)
```

