---
title: "Gebruik van de functies voor statistieken per bosreservaat"
author: "Anja Leyman"
date: "`r Sys.Date()`"
output: 
  html_document:
    keep_md: FALSE
    number_sections: yes
    fig_caption: yes
    code_folding: hide
    toc: TRUE
    toc_float:
      collapsed: FALSE
      smooth_scroll: FALSE
---

# Setup

```{r Rm, eval = FALSE}
rm(list=ls())
```

```{r Setup, include = FALSE}
knitr::opts_chunk$set(
  echo = TRUE,
  eval = TRUE,
  message = FALSE,
  warning = FALSE, 
  fig.width = 9,
  fig.align = TRUE)

library(here)

# libraries & invoergegevens
source(here::here("scripts/Setup.R"))

run <- "test_AL"
```


# Vraagstelling

Script `functions_overall_statistics.R` bevat functies die op niveau van bosreservaat (obv cirkelplots) alle statistieken berekenen.

En dit voor alle basis variabelen van de monitoring:
- dendro
- dendro_per_species
- dendro_by_diam
- ....
- decaystage logs (op termijn decaystage ook van staand dood hout)

Hierna worden deze één voor één doorlopen en gecontroleerd.
Vervolgens worden de resultaten weggeschreven naar de resultatendb.

Naast de afzonderlijke functies per dendro_xxxx.csv, reg_xxxx.csv, ..., bestaan er ook overkoepelende functies die een set van functies combineren (dendro, reg en veg) en de resultaten als een lijst wegschrijven.

Elke functie bevat volgende stappen:   

- inlezen data     
- filteren op CP’s (< forresdat => enkel processed)  
- toevoegen nulwaardes waar nodig    
- al dan niet filteren op enkel bosplots (ev. als variabele; default enkel bosplots): Ename!!
- Kluisbos opsplitsen obv beheer
- wegfilteren van bosreservaten zonder de vereiste data


De functies zijn ook gemaakt met het oog op een vlottere  
- aanmaak van een dataset voor op zenodo   
- aanmaak van rapporten met bookdown


# Nog nodig
Wat nog ontbreekt is een verwijzing naar versie dataset
Dat zou een commit van forresdat moeten zijn

Alsvast enkel processed data (in forresdat wordt enkel processed data opgeslagen)
Het zou ook handig zijn om ergens aan


# Get_open_area / Get_forest_plot


```{r }
open_area <- get_open_area()
forest_plot <- get_forest_plot()
```


# Differentiate_managed_plots

```{r}
dendro_by_plot <- read_forresdat("dendro_by_plot", path_to_git_forresdat) %>% 
  filter(plottype == "CP")

dendro_by_plot_ <- differentiate_managed_plots(dataset = dendro_by_plot)

dendro_by_plot_ %>% group_by(forest_reserve) %>% 
  summarize(n_plots = n_distinct(plot_id)) %>% 
  ungroup() %>% 
  filter(str_detect(forest_reserve, "Kluisbos|managed"))

```

# Statistics_dendrometry

## Test

```{r}
by_reserve <- statistics_dendro()
by_species <- statistics_dendro_species()
by_diam <- statistics_dendro_diam()
by_decay <- statistics_logs_decay()

dendro_stat <- statistics_dendrometry()
# is een list
for (tablename in names(dendro_stat)) {
  assign(tablename, dendro_stat[[tablename]])
} 

```

```{r}
dendro_stat <- statistics_dendrometry()
# is een list
for (tablename in names(dendro_stat)) {
  assign(tablename, dendro_stat[[tablename]])
} 
```

## Export 
```{r export}
My.ResultsToDatabase(results = resultaat2, 
                     dbHandle = dbResults, 
                     tblName = "tblResultaten", 
                     scriptName = "dendro_per_BR.Rmd", 
                     description = "dendro per ha per soort en per bosreservaat",
                     request_from = "Team bosecologie",
                     run_by = run)
```
