---
title: "Statistieken vegetatie per bosreservaat"
author: "Anja Leyman"
date: "`r Sys.Date()`"
output: 
  html_document:
    keep_md: FALSE
    number_sections: yes
    fig_caption: yes
    code_folding: hide
    toc: TRUE
    toc_float:
      collapsed: FALSE
      smooth_scroll: FALSE
---

# Setup

```{r Rm, eval = FALSE}
rm(list=ls())
```

```{r Setup, include = FALSE}
knitr::opts_chunk$set(
  echo = TRUE,
  eval = TRUE,
  message = FALSE,
  warning = FALSE, 
  fig.width = 9,
  fig.align = TRUE)

library(here)

# libraries & invoergegevens
source(here::here("scripts/Setup.R"))

run <- "test_AL"
```


# Vraagstelling

Statistieken op niveau van bosreservaat, obv de cirkelplots.

Alle basis variabelen van de monitoring:
- veg
- reg_per_height
- reg_per_height_species


Hierna worden deze één voor één doorlopen en weggeschreven naar de resultatendb

Om gemiddeldes per BR te verkrijgen, beperken we ons tot de CP's. 
(KV's zijn beter afz. te verwerken)

Dit dient als insteek voor de ontwikkeling van functies die alles integreren:
zie `functions_overall_statistics.R`.

Eerst afzonderlijke functies per veg_xxxx.csv
Dan al deze functies in één overkoepelend functie

Elke functie moet volgende stappen bevatten:   

- inlezen data     
- filteren op CP’s    
- filteren op afgewerkt      
- toevoegen nulwaardes waar nodig    
- al dan niet filteren op enkel bosplots (ev. als variabele; default enkel bosplots): Ename!!
- Kluisbos opsplitsen obv beheer
- ev. wegfilteren van bosreservaten zonder de vereiste data

vervolgens al die functies combineren in één superfunctie (cfr Els met dendro calc)

Idem voor reg & veg

Nodig voor:   

- zenodo   
- bookdown-rapporten   
- …    


# Inladen lookuplijsten

```{r fetch_access}
con <- odbcConnectAccess2007(path_to_fieldmap_db)

qHerbSpecies <- sqlFetch(con, "qHerbSpecies240810", stringsAsFactors = FALSE)
qCoverHerbs <- sqlFetch(con, "qCoverHerbs", stringsAsFactors = FALSE)
qBrowsIndex <- sqlFetch(con, "qBrowsIndex")
qLayer <- sqlFetch(con, "qLayer")
qtotalCover <- sqlFetch(con, "qtotalCover")

odbcClose(con)

qHerbSpecies <- qHerbSpecies %>% select(ID, name_nl = Value1)
qBrowsIndex <- qBrowsIndex %>% select(ID, browse_txt = Value1)
qCoverHerbs <- qCoverHerbs %>% select(ID, cover_herbs_txt = Value1)
qtotalCover <- qtotalCover %>% select(ID, cover_txt = Value1)
```


# Inladen plotinfo

```{r read_forresdat2}
plotinfo <- read_forresdat("plotinfo", repo_path = path_to_git_forresdat, join_plotinfo = FALSE)

```

# Enkel bosplots

Zie functie get_forest_plot

```{r}
open_area <- get_open_area()
forest_plot <- get_forest_plot()
```


Veg per BR: enkel obv de bosplots  
=> eerst de open ruimtes verwijderen (zonder bomen én zonder verjonging)   
=> link met dendro_by_plot nodig

plot 475 Wijnendale periode 1: bevat dood hout; omdat er in periode 2 wel soorten genoteerd werden zit plot mee in dendro_by_plot_species


# Statistieken

## Veg_by_plot

? Waarin geïnteresseerd op reservaatsniveau?

Volgens mij enkel in aantal plots per soort en karakteristieke bedekking
En dat komt uit herblayer.

Ev. wel een gemiddelde bedekking van   

- kruidlaag  
- struiklaag
- boomlaag
- moslaag
- soildisturbance !! indien opgemeten
- cumulated canopy_cover

! waterlayer cover vaak niet ingevuld!!
? ev. waterlayer cover: als NA vervangen door 0?
NEE, blijkbaar vaak op reservaat-niveau al dan niet ingevuld 
=> ev. aan te passen wanneer we rapporten maken (bookdown, hier nu nog niet)

Als we in `create_statistics()` kiezen voor `na_rm = TRUE`, zien we aan `n_obs` 
bij hoeveel CP's de bedekking genoteerd werd.
Als daar 1 staat, werd dat in geen enkele opgemeten (mean = NA)
Als daar duidelijk minder staat dan de andere bedekkingen, weten we dat dat minder nauwkeurig is ....
Zal zich ook weerspiegelen in BI.

```{r load_veg, eval = FALSE}
data_vegetation <-
  load_data_vegetation(
    database = path_to_fieldmap_db,
    processed = TRUE
  )


data_herblayer <-
  load_data_herblayer(
    database = path_to_fieldmap_db,
    processed = TRUE
  )

```


```{r data, results='hide'}
names(plotinfo)

vegetation_by_plot <- read_forresdat("vegetation_by_plot", repo_path = path_to_git_forresdat, join_plotinfo = TRUE) 
herblayer_by_plot <- read_forresdat("herblayer_by_plot", repo_path = path_to_git_forresdat, join_plotinfo = TRUE) 
```

```{r forest}
dataset <- vegetation_by_plot %>%
  select(-contains(c("_min", "_max", "subplot"))) %>% 
  # select(-contains(c("_min", "_max"))) %>%
  filter(plottype == "CP") %>%   # enkel cirkelplots
  filter(!plot_id %in% open_area$plot_id)

dataset_open <- vegetation_by_plot %>%
  filter(plottype == "CP") %>%   # enkel cirkelplots
  filter(plot_id %in% open_area$plot_id)

table(dataset$forest_reserve, dataset$period)
table(dataset_open$forest_reserve, dataset_open$period)
```

Geen plots zonder enige bedekking.
Wel soms een bedeking niet genoteerd (NA) => zie summary

```{r subplots_ok, eval = FALSE}
dataset %>% filter(number_of_species == 0) %>% nrow() == 0

summary(dataset)

dataset %>% group_by(plot_id, period) %>% summarize(n_subplots = n_distinct(subplot_id)) %>% 
  ungroup() %>% filter(n_subplots > 1) %>% nrow == 0
```

```{r, results='hide'}
dataset %>% filter(is.na(waterlayer_cover_mid)) %>% nrow()
dataset %>% filter(is.na(moss_cover_mid)) %>% nrow()
dataset %>% filter(is.na(shrub_cover_mid)) %>% nrow()
dataset %>% filter(is.na(herb_cover_mid)) %>% nrow()

dataset %>% filter(is.na(cumm_herb_coverage_class_average_perc)) %>% nrow()
dataset %>% filter(is.na(cumulated_canopy_cover_mid)) %>% nrow()

# [1] 1052
# [1] 48
# [1] 105
# [1] 32
# [1] 0
# [1] 111
```

```{r variables, results='hide'}
names(dataset)

variables_for_statistics <- dataset %>% 
  select(contains(c("mid", "perc", "number_of_species"))) %>% 
  names()

variables_for_statistics

```

```{r stat, results='hide'}
resultaat <- create_statistics(
  dataset = dataset,
  level = c("period", "forest_reserve"),
  variables = variables_for_statistics,
  include_year_range = FALSE,
  na_rm = TRUE   # regelmatig een NA bij één of andere bedekking, vaak op reesrvaatsniveau
  # ingevulde bedekkingen beter toch meenemen (door na_rm = TRUE) en kijken naar n_obs 
  ) %>% 
  round_df(., 2) %>% 
  # rename(strata = forest_reserve) %>% 
  mutate(strata = NA,
         stratum_name = NA,
         strata2 = NA,
         stratum_name2 = NA)

resultaat %>% filter(is.na(mean)) %>% nrow()   

names(resultaat)
head(resultaat)
```

```{r eval = FALSE}
# check soildisturbance_game_cover_mid
soildist_BR <- plotinfo %>% 
  group_by(forest_reserve, period) %>% 
  summarize(n_game_impact_veg_T = sum(game_impact_veg == TRUE ),
            n_game_impact_veg_F = sum(game_impact_veg == FALSE )) %>% 
  ungroup()

resultaat2_ <- resultaat %>% left_join(soildist_BR)
# klopt

resultaat2_ %>% filter(variable == "soildisturbance_game_cover_mid" 
                      & is.na(mean)
                      & n_game_impact_veg_T > 0) %>% nrow()

```


```{r export}
resultaat %>% distinct(variable)
# cumm_herb_coverage_class_average_perc				
# cumulated_canopy_cover_mid				
# herb_cover_mid				
# moss_cover_mid				
# number_of_species				
# shrub_cover_mid				
# soildisturbance_game_cover_mid				
# tree_cover_mid				
# waterlayer_cover_mid

My.ResultsToDatabase(results = resultaat, 
                     dbHandle = dbResults, 
                     tblName = "tblResultaten", 
                     scriptName = "veg_per_BR.Rmd", 
                     description = "bedekkingen en aantal soorten per bosreservaat (enkel bosplots)",
                     request_from = "Team bosecologie",
                     run_by = run)
```



### Obv intervallen - NIET
Statistics voor intervals cfr Els: variance bijna steeds Inf en mean = 0
=> geen bruikbare resultaten

Ev. later uit te klaren met ELs ...




## Herblayer_by_plot

In combinatie met veg_by_plot

Per soort:   

- aantal plots waar soort voorkomt !! best procentueel, want exact aantal plots niet gekend door gebruiker
- karakteristieke bedekking = som van bedekkingen over alle plots heen/aantal plots waar de soort voorkomt


Enkel bosplots bekijken!


```{r data2}
herblayer_by_plot <- read_forresdat("herblayer_by_plot", repo_path = path_to_git_forresdat, join_plotinfo = TRUE) 

dataset2 <- herblayer_by_plot %>%
  filter(plottype == "CP") %>%   # enkel cirkelplots
  select(-contains(c("subplot"))) %>% 
  filter(!plot_id %in% open_area$plot_id)

table(dataset2$forest_reserve, dataset2$period)
```

```{r n_subplots_OK, eval = FALSE}
names(dataset2)
range(dataset2$subplot_id)

# één subplot per plot - JA
dataset2 %>% group_by(plot_id, period) %>% summarize(n_subplots = n_distinct(subplot_id)) %>% 
  ungroup() %>% filter(n_subplots > 1) %>% nrow == 0

```


### Aantal/percentage plots waar soort voorkomt

```{r species_n_plots, results='hide'}
names(dataset2)  # herblayer_by_plot, reeds gefilterd op CPs en open area

species_n_plots <- dataset2 %>% 
  filter(!is.na(coverage_class_average_perc)) %>% 
  group_by(forest_reserve, period, species) %>% 
  summarize(n_plots = n()) %>% 
  ungroup()

names(species_n_plots)

n_plots_per_BR <- dataset %>%   # veg_by_plot
  # filter(plottype == "CP") %>% 
  group_by(forest_reserve, period) %>%
  summarize(n_max_plots = n()) %>% 
  ungroup()

species_perc_plots <- species_n_plots %>% 
  left_join(n_plots_per_BR) %>% 
  mutate(perc_plots = 100*n_plots/n_max_plots)

```


```{r check_max_n_plots_OK, eval = FALSE}
# check
t <- species_n_plots %>% 
  group_by(forest_reserve, period) %>% 
  summarize(max_n_plots = max(n_plots)) %>% 
  ungroup()

# aantal_plots_per_BR
n_plots_per_BR <- vegetation_by_plot %>% 
  filter(plottype == "CP") %>% 
  group_by(forest_reserve, period) %>%
  summarize(n_plots = n()) %>% 
  ungroup()

check <- t %>% 
  left_join(n_plots_per_BR) %>% 
  mutate(verschil = max_n_plots - n_plots)

range(check$verschil)
# OK: nooit meer plots dan er werkelijk zijn
```


```{r resultaat2, results='hide'}
names(resultaat)
names(species_perc_plots)


resultaat2 <- species_perc_plots %>% 
  left_join(qHerbSpecies, by = c("species" = "ID")) %>% 
  round_df(., 2) %>% 
  mutate(variable = "perc_plots_met_soort"
         , n_obs = n_max_plots
         , mean = perc_plots
         , variance = NA, lci = NA, uci = NA
         , strata = "species"
         , stratum_name = name_nl
         , strata2 = NA
         , stratum_name2 = NA) 

```

```{r export2}
My.ResultsToDatabase(results = resultaat2, 
                     dbHandle = dbResults, 
                     tblName = "tblResultaten", 
                     scriptName = "veg_per_BR.Rmd", 
                     description = "percentage plots waar de soort voorkomt, per bosreservaat (enkel bosplots)",
                     request_from = "Team bosecologie",
                     run_by = run)
```

### Karakteristieke bedekking

Obv aantal plots waar soort voorkomt

som van bedekkingen in de plots waar soort voorkomt en dat delen door aantal plots


```{r, results='hide'}
dataset2 %>% filter(is.na(coverage_class_average_perc)) %>% nrow() == 0

karakt_bedekking <- dataset2 %>% 
  group_by(forest_reserve, period, species) %>% 
  summarize(sum_cover = sum(coverage_class_average_perc)) %>% 
  ungroup() %>% 
  left_join(species_perc_plots) %>% 
  mutate(karakt_bedekking = sum_cover/n_plots)
  
```



```{r resultaat3, results='hide'}
names(karakt_bedekking)
resultaat3 <- karakt_bedekking %>% 
  left_join(qHerbSpecies, by = c("species" = "ID")) %>% 
  round_df(., 2) %>% 
  mutate(variable = "karakt_bedekking"
         , n_obs = n_max_plots
         , mean = karakt_bedekking
         , variance = NA, lci = NA, uci = NA
         , strata = "species"
         , stratum_name = name_nl
         , strata2 = NA
         , stratum_name2 = NA) 
  
#? hoe lci en uci berekenen op een 
  
```


```{r export3}
My.ResultsToDatabase(results = resultaat3, 
                     dbHandle = dbResults, 
                     tblName = "tblResultaten", 
                     scriptName = "veg_per_BR.Rmd", 
                     description = "karakteristieke bedekking per soort en per bosreservaat (enkel bosplots)",
                     request_from = "Team bosecologie",
                     run_by = run)
```



