---
title: "Digitaal Vlaanderen"
subtitle: "Boomgegevens kernvlaktes"
author: "Anja Leyman"
date: "`r Sys.Date()`"
output: 
  html_document:
    keep_md: FALSE
    number_sections: yes
    fig_caption: yes
    code_folding: hide
    toc: TRUE
    toc_float:
      collapsed: TRUE
      smooth_scroll: TRUE
---


```{r Rm, eval = FALSE}
rm(list=ls())
```

```{r Setup, include = FALSE}
knitr::opts_chunk$set(
  echo = TRUE,
  eval = TRUE,
  message = FALSE,
  warning = FALSE, 
  fig.width = 7,
  fig.height = 3,
  fig.align = TRUE)

library(here)
library(writexl)
library(scales)
library(sf)


# libraries & invoergegevens
source(here::here("scripts/Setup.R"))

```


```{r Setup2}
path_to_project <- "C:/03_BR/3_AanvraagGegevens/INBO_DigitaalVlaanderen"
path_to_project_teamdrive <- paste0(path_to_output_gdrive, "INBO_DigitaalVlaanderen")

path_to_datarequest <- paste0(path_to_project, "/output/")
path_to_datarequest_teamdrive <- paste0(path_to_project_teamdrive, "/output/")
path_to_html_teamdrive <- path_to_datarequest_teamdrive
path_to_html <- path_to_datarequest

path_to_datacontrol <- paste0(path_to_project_teamdrive, "/datacontrole/")

```


# Vraagstelling

Digitaal Vlaanderen wil naast laag en hoog groen ook canopy height modelleren 
(obv orthofoto’s 2013-2015 + hoogtemodel obv LIDAR => boomkruinen identificeren + tophoogte)

Dit wegens vraag van steden en gemeentes naar meer info => focus op stedelijk groen

Zij vragen daarvoor data om hun model te checken.
Vraag loopt via Luc DK (tegen 15/7)

**Concreet:**    

- bomen uit alle KV’s - 1 tabel
- dood en levend, op spilniveau (stems)
- height en calc_height; snag; alive_dead; soort; diameter; jaartal
- XY-coord Lambert 72 (positie) + link naar KV (shapefile)
- bomen van opname die nauwste aansluit bij 2013-2015
- shapefile met de kernvlaktes (perimeter van de proefvlakken)




```{r results='hold', eval=TRUE}
path_to_fieldmap_db
path_to_datarequest
path_to_datarequest_teamdrive

```

# Invoer gegevens

## Load lookuplijsten

```{r load_lkp}
con <- odbcConnectAccess2007(path_to_fieldmap_db)

  qIndShootCop <- sqlFetch(con, "qIndShootCop", stringsAsFactors = FALSE)
  # deadw_test <- sqlFetch(con, "Deadwood_3eSET", stringsAsFactors = FALSE)
  qAliveDead <- sqlFetch(con, "qAliveDead", stringsAsFactors = FALSE)
  qSpecies <- sqlFetch(con, "qSpecies", stringsAsFactors = FALSE)
  qDecaystage <- sqlFetch(con, "qdecaystage", stringsAsFactors = FALSE)
  qIntactSnag <- sqlFetch(con, "qIntactSnag", stringsAsFactors = FALSE)

  qcommonremark <- sqlFetch(con, "qcommonremark", stringsAsFactors = FALSE)
  
odbcClose(con)

# 
qIndShootCop <- qIndShootCop %>% select(ID, ind_sht_cop_txt = Value1)
qIntactSnag <- qIntactSnag %>% select(ID, intact_snag_txt = Value1)
qAliveDead <- qAliveDead %>% select(ID, alive_dead_txt = Value1)
qSpecies <- qSpecies %>% select(ID, name_nl = Value1, name_sc = Value2)
qDecaystage <- qDecaystage %>% select(ID, decaystage_txt = Value1)
```

## Load plotinfo

Plotinfo samenstellen, zijnde plottype, naam forest_reserve en info over survey en data al dan niet processed.
Bijkomend ook afmetingen kernvlaktes uit plotdetails.

```{r plotinfo, results = 'hide'}
plotinfo_ <- load_plotinfo(database = path_to_fieldmap_db, 
                          processed = FALSE, plottype = "CA")
names(plotinfo_)

plotinfo_ %>% filter(data_processed == FALSE & !is.na(survey_number))
plotinfo_ %>% filter(data_processed == TRUE) %>% nrow()

```


Drie kernvlaktes nog niet processed, maar opname na 2021.
We gaan enkel verder met de processed data.

We selecteren de opnameperiode die het nauwste aansluit bij 2013-2015.
Dat blijkt overal periode 2 te zijn.

```{r}
plotinfo <- plotinfo_ %>% 
  filter(survey_trees & data_processed & period == 2)
```

Daarnaast willlen we enkel de echte KV's, dus niet de transecten van 10m breed.

```{r plotdetails}
con <- odbcConnectAccess2007(path_to_fieldmap_db)
  plotdetails_ <- sqlFetch(con, "PlotDetails_2eSET", stringsAsFactors = FALSE)
odbcClose(con)

# names(plotdetails_)

plotdetails <- plotdetails_ %>% 
  mutate(period = 2) %>% 
  select(plot_id = IDPlots, period, 
         area_ha = Area_ha, length_core_area = LengthCoreArea_m,
         width_core_area = WidthCoreArea_m,
         contains(c("TresHoldDBH_Trees_CoreArea"))) %>% 
  filter(width_core_area > 10 | area_ha > 1) 

nrow(plotdetails)
# 17
table(plotdetails$width_core_area, plotdetails$length)
  #    70 100 140 150
  # 50   0   6   0   0
  # 70   0   0   8   1
  # 140  1   0   0   0

```

```{r combine}
plotinfo <- plotinfo %>% 
  inner_join(plotdetails, by = c("plot_id", "period")) %>% 
  rename(treshold_dbh_alive = TresHoldDBH_Trees_CoreArea_alive,
         treshold_dbh_dead = TresHoldDBH_Trees_CoreArea_dead)
```

## Load XY

Globale XY-coördinaten van centraal punt per kernvlakte inladen.

```{r}
con <- odbcConnectAccess2007(path_to_fieldmap_db)
  GPSReferencePoints <- sqlFetch(con, "GPSReferencePoints", stringsAsFactors = FALSE)
odbcClose(con)

```

## Load dendro data

Standaard worden enkel de "processed" data ingeladen mbv de load-functies.

```{r load_data, results='hide'}
data_dendro <- load_data_dendrometry(database = path_to_fieldmap_db
                                     , processed = TRUE 
                                     , plottype = "CA"
                                     , extra_variables = TRUE)

data_shoots <- load_data_shoots(database = path_to_fieldmap_db
                                , extra_variables = TRUE)

```



# Datacontrole

Controle op trees en shoots, enkel deze behouden in KV's én juiste periode (mbv info uit plotdetails).

```{r check_trees, results='hide'}
# trees
incorrect_trees_ <- check_data_trees(database = path_to_fieldmap_db) 
incorrect_trees <- incorrect_trees_ %>% 
  inner_join(plotinfo %>% select(plot_id, period, forest_reserve)
             , by = c("plot_id", "period"))

nrow(incorrect_trees) # 32416 / 289 / 25
# view(incorrect_trees)

incorrect_trees <- incorrect_trees %>% 
  filter(!str_detect(aberrant_field, "iufro"))
table(incorrect_trees$anomaly)

# 2 times the same coppice_id     shifter in coppice tree              tree not alive 
#                           7                           7                           3 
#      tree too thick and low      walker in coppice tree 
#                           1                           8 

```

```{r check_shoots, results='hide'}
incorrect_shoots_ <- check_data_shoots(database = path_to_fieldmap_db)  

incorrect_shoots <- incorrect_shoots_ %>% 
  inner_join(plotinfo %>% select(plot_id, period, forest_reserve)
             , by = c("plot_id", "period"))

nrow(incorrect_shoots) # 22/0
# view(incorrect_shoots)

incorrect_shoots <- incorrect_shoots %>% 
  filter(!str_detect(aberrant_field, "iufro"))

nrow(incorrect_shoots) == 0
```

```{r coppice, eval = FALSE}
coppice <- incorrect_trees %>%
  filter(str_detect(aberrant_field, "coppice") |
           str_detect(anomaly, "coppice"))

write.xlsx(coppice
           , paste0(path_to_datacontrol, "incorrect.xlsx")
           , sheetName = "coppice"
           , showNA = FALSE
           , append = FALSE)
```


```{r not_alive, eval = FALSE}
not_alive <- incorrect_trees %>% 
  filter(str_detect(anomaly, "not alive"))

write.xlsx(not_alive
           , paste0(path_to_datacontrol, "incorrect.xlsx")
           , sheetName = "not_alive"
           , showNA = FALSE
           , append = TRUE) 
```



```{r snags, eval = FALSE}
snags_intact <- incorrect_trees %>% 
   filter(str_detect(aberrant_field, "ratio"))

write.xlsx(snags_intact
           , paste0(path_to_datacontrol, "incorrect.xlsx")
           , sheetName = "snags_intact"
           , showNA = FALSE
           , append = TRUE) 
```


```{r link_to_layer_shoots}
# link_to_layer_shoots <- incorrect_trees %>% 
#   filter(str_detect(aberrant_field, "link_to_layer_shoots"))
# 
# write.xlsx(link_to_layer_shoots
#            , paste0(path_to_datacontrol, "incorrect.xlsx")
#            , sheetName = "link_to_layer_shoots"
#            , showNA = FALSE
#            , append = TRUE) 
```

```{r decay}
# decaystage <- incorrect_trees %>% 
#   filter(str_detect(aberrant_field, "decay"))
# 
# write.xlsx(decaystage
#            , paste0(path_to_datacontrol, "incorrect.xlsx")
#            , sheetName = "decaystage"
#            , showNA = FALSE
#            , append = TRUE) 
```


# Herinvoer gegevens

## Load dendro data

Enkel data in KV's, periode 2 én processed: selectie mbv plotinfo (inner_join).

```{r load_data2, results='hide'}
# Standaard worden enkel de "processed" data ingeladen mbv de load-functies.
data_dendro <- load_data_dendrometry(database = path_to_fieldmap_db
                                     , plottype = "CA"
                                     , extra_variables = TRUE) %>% 
  inner_join(plotinfo %>% select(plot_id, period)
             , by = c("plot_id", "period"))

data_shoots <- load_data_shoots(database = path_to_fieldmap_db
                                , extra_variables = TRUE)

# door shoots en trees te combineren,  blijft enkel gewenst BR over
data_stems  <- compose_stem_data(data_dendro, data_shoots
                                 , extra_variables = TRUE)

height_model <- load_height_models()

# data deadwood hier niet nodig, maar wel om functies te kunnen runnen
data_deadwood <- load_data_deadwood(database = path_to_fieldmap_db
                                    , processed = TRUE) %>% 
  inner_join(plotinfo %>% select(plot_id, period)
             , by = c("plot_id", "period"))

nrow(data_deadwood)
```

# Berekenen basisvariabelen

Met behulp van het R-package `forrescalc` worden extra basisgegevens zoals berekend, 
zoals:

- calc_height

Volgende functies worden gebruikt:   

- `calc_variables_stem_level()` 
- `calc_variables_tree_level()`


```{r calc_stems_trees, results='hide'}
data_stems_calc <- calc_variables_stem_level(data_stems, height_model)
names(data_stems_calc)
nrow(data_stems_calc) # 17933
table(data_stems_calc$year)

data_dendro_calc <- calc_variables_tree_level(data_dendro, data_stems_calc)
names(data_dendro_calc)
table(data_dendro_calc$year)

```

```{r calc_plot_level}
# als referentie: totalen per KV
dendro_by_plot  <- calculate_dendro_plot(data_dendro_calc, data_deadwood, plotinfo)
table(dendro_by_plot$year)

dendro_by_plot_species <- calculate_dendro_plot_species(data_dendro_calc, data_deadwood, plotinfo)

dendro <- list(dendro_by_plot = dendro_by_plot, dendro_by_plot_species = dendro_by_plot_species)

```


Info mbt enkel bole en liggend dood hout verwijderen uit de plot-level-resultaten.

```{r results='hide'}
names(dendro_by_plot)
dendro_ <- lapply(dendro, 
                  function(x) select(x, -contains(c("log", "vol_deadw", "bole"))))
```


Plotinfo (`forest_reserve`) toevoegen aan de resultaten.

```{r join_plottype_BR}
dendro_plotinfo <- lapply(dendro_, function(x) 
  left_join(x, plotinfo %>% select(plot_id, forest_reserve, period)
            , by = c("plot_id", "period")))
# lapply: same function over all elements of the list
```


```{r CreateSeparateDataframesDendro}
for (tablename in names(dendro_plotinfo)) {
     assign(tablename, dendro_plotinfo[[tablename]])
} 

```




# Controle op NA's

```{r results='hide'}
names(data_dendro_calc)
```

```{r data_dendro_calc, results='hide'}
col <- c("basal_area_alive_m2_ha","basal_area_dead_m2_ha", 
         "vol_alive_m3_ha", "vol_dead_standing_m3_ha",
         "vol_bole_alive_m3_ha","vol_bole_dead_m3_ha",
         "number_of_trees_alive_ha", "number_of_trees_dead_ha")

data_dendro_calc %>% filter_at(col, any_vars(is.na(.))) %>% nrow() == 0

```

```{r dendro_by_plot, results='hide'}
names(dendro_by_plot)
col <- c("basal_area_alive_m2_ha","basal_area_dead_m2_ha", 
         "number_of_tree_species", "stems_per_tree", 
         "vol_alive_m3_ha", "vol_dead_standing_m3_ha",
         # "vol_bole_alive_m3_ha","vol_bole_dead_m3_ha",
         "number_of_trees_ha", "stem_number_ha")

dendro_by_plot %>% filter_at(col, any_vars(is.na(.))) %>% nrow() == 0
```



# Coördinaten toevoegen

XY-coördinaten Lambert 72 (positie) : lokale coördinaten uit FM omzetten naar globale coördinaten


```{r }
XY_global <- GPSReferencePoints %>% 
  select(plot_id = IDPlots, x_global_ca = Xproj_m, y_global_ca = Yproj_m) %>% # , Altitude_m
  inner_join(plotinfo %>% select(plot_id))
# geen periode: één plot doorheen de periodes ...

```


## Check coordinaten - TEMP

Zijn er van elke kernvlakte coördinaten? JA

```{r eval = FALSE}
plotinfo_xy_global <- plotinfo %>% 
  left_join(GPSReferencePoints %>% 
              select(plot_id = IDPlots
                     , x_global_plot = Xproj_m, y_global_plot = Yproj_m)) 

no_xy <- plotinfo_xy_global %>% 
  filter(is.na(x_global_plot) | is.na(y_global_plot))
```

```{r xy_shape, eval = FALSE}
# aangemaakt door M.Esprit
shp_monitoring_all <- paste0(path_to_shp, "alle_proefvlakken_gecombineerd/boseco_alleproefvlakken_lam72_basisversie.shp")

shp_monitoring_pt <- paste0(path_to_shp, "alle_proefvlakken_gecombineerd/boseco_alleproefvlakken_centraalpunt_lam72_metinfo.shp")

```


```{r eval = FALSE}
# shp_plots <- sf::st_read(shp_monitoring_all) 
shp_plots <- sf::st_read(shp_monitoring_pt) 

class(shp_plots)
# [1] "sf"         "data.frame"
names(shp_plots)
unique(shp_plots$PlotType)

shp_plotids <- shp_plots %>% 
  st_drop_geometry() %>%
  group_by(PlotID) %>% 
  summarize(n = n()) %>% 
  ungroup()

shp_df <- shp_plots %>% 
  st_drop_geometry() %>% 
  # select(plot_id = PlotID, Bos, x_shp = X_m, y_shp = Y_m, plottype_shp = PlotType, rA4_shp = PlotSize)
  # select(plot_id = PlotID, x_shp = X_m, y_shp = Y_m)
  select(plot_id = PlotID, x_shp = XLambert72, y_shp = YLambert72
         , SiteName, plottype_shp = PlotType)

names(shp_df)
summary(shp_df)

# shp_df %>% filter(str_detect(Bos, "luisbos"))

```


Zijn de coördinaten van de shapefile dezelfde als deze in FieldMap?

NEE

```{r vgl_xy_shp_fm, eval = FALSE}
vgl <- plotinfo_xy_global %>% 
  select(plot_id, forest_reserve, x_global_plot, y_global_plot) %>% 
  left_join(shp_df, by = c("plot_id"))

names(vgl)

t <- vgl %>% filter((abs(x_global_plot - x_shp) > 1) | 
                      (abs(y_global_plot - y_shp) > 1))

```

## Berekenen globale coördinaten

We nemen de globale coördinaten voor het centraal punt over van 
tabel `GPSReferencePoints` uit Fieldmap.

(Marc E., 16/7/24: *We hebben inderdaad plots heringemeten met FM. Zo was bv. het oorspronkelijke raster in de kernvlakte Kersselaerspleyn het theoretische rooster uit ArcGis (ArcView) en hebben we veel later enkele punten ge-gps't en van daaruit de feno's opnieuw ingemeten (en nu ligt het raster dan wel nogal scheef hé).*)

De globale coördinaten op boomniveau worden berekend obv hun lokale coördinaten in 
combinatie met de globale coördinaten van het centrale punt.

```{r results='hide'}
data_stems_calc_ <- data_stems_calc %>% 
  left_join(XY_global, by = c("plot_id")) %>% 
  mutate(x_global = x_local + x_global_ca,
         y_global = y_local + y_global_ca) %>% 
  select(-x_global_ca, -y_global_ca)

data_stems_calc_ %>% filter(is.na(x_global) | is.na(y_global)) %>% nrow() == 0
names(data_stems_calc_)  
  
data_stems_calc <- data_stems_calc_
  
```
# Variabelen output

```{r results='hide'}
names(data_stems_calc)

result_stems <- data_stems_calc %>% 
  left_join(qSpecies, by = c("species" = "ID")) %>% 
  left_join(qAliveDead, by = c("alive_dead" = "ID")) %>% 
  left_join(qIntactSnag, by = c("intact_snag" = "ID")) %>% 
  left_join(qIndShootCop, by = c("ind_sht_cop" = "ID")) %>%
  left_join(qDecaystage, by = c("decaystage" = "ID")) %>% 
  select(forest_reserve, plot_id, period, year, date_dendro
         , plotarea_ha = totalplotarea_ha
         , tree_measure_id, shoot_measure_id
         , species, name_nl, name_sc
         , alive_dead, alive_dead_txt
         , intact_snag, intact_snag_txt
         , ind_sht_cop, ind_sht_cop_txt
         , dbh_mm, dbh_class_5cm,
         , height_measured = height_m, height_modeled = calc_height_m
         , decaystage, decaystage_txt
         , x_local, y_local
         , x_global, y_global
         ) %>% 
  mutate(height_measured = round(height_measured, 1)
         , height_modeled = round(height_modeled, 1))


```

```{r}
names(result_stems)
```



# Shapefiles kernvlaktes

In ArcGIS de kernvlaktes en transecten geselecteerd uit "boseco_alleproefvlakken_lam72_basisversie.shp"
(folder G:/Gedeelde drives/Team_Boseco_BR/PRJ_BR_AanvraagGegevens/00_METADATA-ALL_PLOTS/GIS-lagen bosreservaten/alle proefvlakken gecombineerd)

Weggeschreven naar folder ".../GIS-lagen bosreservaten/alle_kernvlaktes" 
als "Bosreservaten_KernvlaktesTransecten.shp"

Vervolgens de 17 strikte kernvlaktes geselecteerd en weggeschreven als "kernvlaktes_strikt.shp".

```{r results='hide'}
shp_monitoring_all <- paste0(path_to_shp, "alle_proefvlakken_gecombineerd/boseco_alleproefvlakken_lam72_basisversie.shp")

shp_monitoring_CP <- paste0(path_to_shp, "alle_cirkelplots/Bosreservaten_allecirkels.shp")

shp_monitoring_CA <- paste0(path_to_shp, "alle_kernvlaktes/Bosreservaten_KernvlaktesTransecten.shp")

# specifiek voor deze datavraag (17 KV's)
shp_core_area <- paste0(path_to_shp, "alle_kernvlaktes/kernvlaktes_strikt.shp")
```


```{r results='hide'}
shp_core_area <- sf::st_read(shp_core_area)   # aangemaakt door M.Esprit
class(shp_core_area)
# [1] "sf"         "data.frame"
names(shp_core_area)
unique(shp_core_area$PlotYype)

shp_plotids <- shp_core_area %>% 
  st_drop_geometry() %>%
  group_by(PlotID) %>% 
  summarize(n = n()) %>% 
  ungroup()

shp_df <- shp_core_area %>% 
  st_drop_geometry()
```


# Export

De gegegevens op spilniveau - "result_stems.xlsx" - worden weggeschreven naar de c-schijf en de teamdrive.

De shapefile met de perimeters van de kernvlaktes staat op dezelfde plaats (als zip). 


**Enkele verduidelijkingen:**    

* "plot_id" = link naar de shapefile van de kernvlaktes (IDPlots)    
* height_measured = effectief gemeten    
* height_modeled = op basis van dh-curves   
* x_global & y_global: Lambert 72   
* x_local & y_local: coördinaten ten opzichte van een centraal punt in de kernvlakte   


```{r}
path_to_datarequest
path_to_datarequest_teamdrive

```



```{r save, eval=FALSE}
write.xlsx(result_stems
           , paste0(path_to_datarequest, "result_stems_kernvlaktes.xlsx")
           , sheetName = "stems"
           , showNA = FALSE
           , append = FALSE) 


```


```{r save_teamdrive, eval=FALSE}
write.xlsx(result_stems
           , paste0(path_to_datarequest_teamdrive,
                    "result_stems_kernvlaktes.xlsx")
           , sheetName = "stems"
           , showNA = FALSE
           , append = FALSE) 

```



# Copy html to teamdrive

Na knitting - manueel

```{r eval = FALSE}
# Specify the path of the file you want to copy
source_file <- here::here(paste0("Scripts/AanvraagGegevens/INBO_DigitaalVlaanderen/DigitaalVl_trees_kernvlaktes.html"))

# Specify the destination directory where you want to copy the file
destination_dir <- path_to_html_teamdrive

# Copy the file to the destination directory
file.copy(from = source_file, to = destination_dir, overwrite = TRUE)
# ? file.copy
```