---
title: "Create plot level results (only circular plots) for publication on zenodo"
author: "Anja Leyman"
date: "`r Sys.Date()`"
output: 
  html_document:
    keep_md: FALSE
    number_sections: yes
    fig_caption: yes
    code_folding: hide
    toc: TRUE
    toc_float:
      collapsed: FALSE
      smooth_scroll: FALSE
---

# Setup

```{r Rm, eval = FALSE}
rm(list=ls())
```

```{r Setup, include = FALSE}
knitr::opts_chunk$set(
  echo = TRUE,
  eval = TRUE,
  message = FALSE,
  warning = FALSE, 
  fig.width = 9,
  fig.align = TRUE)

library(here)

# libraries & invoergegevens
source(here::here("scripts/Setup.R"))

```


# Vraagstelling

controle regeneration: nog veel zaken op te lossen in package

Ik denk dat ik alles met tijdelijke code gecorrigeerd heb, maar voor 't zekerste hier nog eens een controle.
Oa verschil approx en mean_nr_regeneration (seedlings vs establlished); 
rubbing percentage



```{r Path}
# deze worden ook in "Setup.R" gedefinieerd (aanroepen van "Paths.R")
# hier ev. extra "paths" toevoegen indien nodig 

path_to_datarequest <- "C:/03_BR/1_DataVerwerkingBR/Open_data/zenodo_CP_vs1/"

```



# Inladen plotinfo - enkel cirkelplots

```{r}
plotinfo <- read_vc(file = "plotinfo", root = path_to_forresdat_data) %>% 
  filter(plottype == "CP")
colnames(plotinfo)

```

```{r}
list_CP <- plotinfo$plot_id
length(list_CP) == 2205
```


# Inladen plot data - enkel cirkelplots

Zonder plotinfo (afzonderlijke file)    
Met species, heightclass, decaystage en browseindex

## Lookuplijsten

```{r load_LU_lists}
con <- odbcConnectAccess2007(path_to_fieldmap_db)
  
  qSpecies <- sqlFetch(con, "qspecies", stringsAsFactors = FALSE)
  qDecaystage <- sqlFetch(con, "qdecaystage", stringsAsFactors = FALSE)
  qHeightClass <- sqlFetch(con, "qHeightClass_regeneration", stringsAsFactors = FALSE)
  qHerbSpecies <- sqlFetch(con, "qHerbSpecies240810", stringsAsFactors = FALSE)
  qBrowseIndex <- sqlFetch(con, "qBrowsIndex", stringsAsFactors = FALSE)
  qnumber_regeneration_classes <- sqlFetch(con, "qnumber_regeneration_classes", stringsAsFactors = FALSE)
  
odbcClose(con)
```

```{r}
qSpecies <- qSpecies %>% 
  select(1:3) %>% 
  rename(name_nl = Value1, 
         name_sc = Value2)

qHerbSpecies <- qHerbSpecies %>% 
  select(1:3) %>% 
  rename(name_nl = Value1, 
         name_sc = Value2)



```

## Dendro

```{r read_dendro}
# read_forresdat met dadelijk al selectie van enkel CP's werkte niet (18/4/2023)
# en bovendien dient dan join_plotinfo = TRUE

# names(dendro_by_plot)
dendro_by_plot <- read_forresdat("dendro_by_plot"
                                 , repo_path = path_to_git_forresdat
                                 , join_plotinfo = FALSE) %>% 
  filter(plot_id %in% list_CP) %>% 
  select(plot_id, year, period, 
         number_of_tree_species,
         number_of_trees_ha, stem_number_ha,
         basal_area_alive_m2_ha, basal_area_dead_m2_ha, 
         vol_alive_m3_ha, vol_dead_standing_m3_ha,
         vol_bole_alive_m3_ha, vol_bole_dead_m3_ha,
         vol_log_m3_ha, vol_deadw_m3_ha,
         stems_per_tree)
# 1680

#--- 
dendro_by_plot_species <- read_forresdat("dendro_by_plot_species"
                                         , repo_path = path_to_git_forresdat
                                         , join_plotinfo = FALSE) %>% 
  left_join(qSpecies, by = c("species" = "ID")) %>% 
  filter(plot_id %in% list_CP) %>% 
  select(plot_id, year, period, 
         species_code = species, name_nl, name_sc, 
         number_of_trees_ha, stem_number_ha,
         basal_area_alive_m2_ha, basal_area_dead_m2_ha, 
         vol_alive_m3_ha, vol_dead_standing_m3_ha,
         vol_bole_alive_m3_ha, vol_bole_dead_m3_ha,
         vol_log_m3_ha, vol_deadw_m3_ha,
         stems_per_tree) 

#--- 
dendro_by_diam_plot <- read_forresdat("dendro_by_diam_plot"
                                      , repo_path = path_to_git_forresdat
                                      , join_plotinfo = FALSE) %>% 
  filter(plot_id %in% list_CP) %>% 
  select(plot_id, year, period, 
         dbh_class_5cm, stem_number_alive_ha, stem_number_dead_ha,
         basal_area_alive_m2_ha, basal_area_dead_m2_ha, 
         vol_alive_m3_ha, vol_dead_standing_m3_ha,
         vol_bole_alive_m3_ha, vol_bole_dead_m3_ha,
         vol_log_m3_ha, vol_deadw_m3_ha)

#--- 
# names(dendro_by_diam_plot_species)
dendro_by_diam_plot_species <- read_forresdat("dendro_by_diam_plot_species"
                                              , repo_path = path_to_git_forresdat
                                              , join_plotinfo = FALSE) %>%
  left_join(qSpecies, by = c("species" = "ID")) %>% 
  filter(plot_id %in% list_CP)  %>% 
  select(plot_id, year, period, 
         species_code = species, name_nl, name_sc, 
         dbh_class_5cm, stem_number_alive_ha, stem_number_dead_ha,
         basal_area_alive_m2_ha, basal_area_dead_m2_ha, 
         vol_alive_m3_ha, vol_dead_standing_m3_ha,
         vol_bole_alive_m3_ha, vol_bole_dead_m3_ha,
         vol_log_m3_ha, vol_deadw_m3_ha)

```

```{r read_logs}
logs_by_decay_plot <- read_forresdat("logs_by_decay_plot"
                                     , repo_path = path_to_git_forresdat
                                     , join_plotinfo = FALSE) %>% 
  left_join(qDecaystage %>% select(2:4), by = c("decaystage" = "ID")) %>% 
  rename(decaystage_code = decaystage,
         afbraak = Value1, 
         decaystage = Value2) %>% 
  filter(plot_id %in% list_CP) %>% 
  select(plot_id, year, period, decaystage_code, decaystage, vol_log_m3_ha) 

#--- 
# names(logs_by_decay_plot_species)
logs_by_decay_plot_species <- read_forresdat("logs_by_decay_plot_species"
                                             , repo_path = path_to_git_forresdat
                                             , join_plotinfo = FALSE) %>% 
  left_join(qSpecies, by = c("species" = "ID")) %>% 
  left_join(qDecaystage %>% select(2:4), by = c("decaystage" = "ID")) %>% 
  rename(decaystage_code = decaystage,
         afbraak = Value1, 
         decaystage = Value2) %>% 
  filter(plot_id %in% list_CP) %>% 
  select(plot_id, year, period, 
         species_code = species, name_nl, name_sc, 
         decaystage_code, decaystage, vol_log_m3_ha)

```

```{r eval = FALSE}
names(dendro_by_plot)
# "year"                    "vol_log_m3_ha_min40cm" : niet verder meenemen
names(plotinfo)

head(dendro_by_diam_plot_species)

head(logs_by_decay_plot)
```
## Regeneration

```{r read_reg1}
# names(regeneration_by_plot)
regeneration_by_plot <- read_forresdat("regeneration_by_plot"
                                 , repo_path = path_to_git_forresdat
                                 , join_plotinfo = FALSE) %>% 
  filter(plot_id %in% list_CP) %>% 
  select(plot_id, year, period, 
         number_of_tree_species, rubbing_damage_perc,
         approx_nr_established_ha, approx_nr_seedlings_ha, 
         mean_number_established_ha, lci_number_established_ha, uci_number_established_ha, 
         mean_number_seedlings_ha, lci_number_seedlings_ha, uci_number_seedlings_ha)
# 1677 vs 1680 dendro - OK (zie hierna)
```

```{r check_reg, eval = FALSE}

plotinfo %>% filter(plottype == "CP" & survey_trees == TRUE & data_processed == TRUE) %>% 
  anti_join(regeneration_by_plot)
# 3 records met survey_reg == FALSE

dplyr::n_distinct(regeneration_by_plot$plot_id) == dplyr::n_distinct(dendro_by_plot$plot_id)
# 999
regeneration_by_plot %>% group_by(period) %>% summarize(n_plots = n_distinct(plot_id))
regeneration_by_plot %>% group_by() %>% summarize(n_plots = n_distinct(plot_id))
```


```{r read_reg2}
# names(regeneration_by_plot_height)
regeneration_by_plot_height <- read_forresdat("regeneration_by_plot_height"
                                 , repo_path = path_to_git_forresdat
                                 , join_plotinfo = FALSE) %>% 
  filter(plot_id %in% list_CP) %>% 
  left_join(qHeightClass %>% select(1:2), by = c("height_class" = "ID")) %>% 
  select(plot_id, year, period, 
         height_class_code = height_class, height_class= Value1,
         number_of_tree_species, rubbing_damage_perc,
         approx_nr_regeneration_ha,
         mean_number_of_regeneration_ha, 
         lci_number_of_regeneration_ha, uci_number_of_regeneration_ha)

#---
# names(regeneration_by_plot_height_species)
regeneration_by_plot_height_species <- read_forresdat("regeneration_by_plot_height_species"
                                 , repo_path = path_to_git_forresdat
                                 , join_plotinfo = FALSE) %>% 
  filter(plot_id %in% list_CP) %>% 
  left_join(qSpecies, by = c("species" = "ID")) %>% 
  left_join(qHeightClass %>% select(1:2), by = c("height_class" = "ID")) %>% 
  select(plot_id, year, period, 
         height_class_code = height_class, height_class= Value1,
         species_code = species, name_nl, name_sc,
         rubbing_damage_perc,
         approx_nr_regeneration_ha,
         mean_number_of_regeneration_ha, 
         lci_number_of_regeneration_ha, uci_number_of_regeneration_ha)


```

## Vegetation

```{r read_veg}
# names(vegetation_by_plot)
vegetation_by_plot <- read_forresdat("vegetation_by_plot"
                                 , repo_path = path_to_git_forresdat
                                 , join_plotinfo = FALSE) %>% 
  filter(plot_id %in% list_CP) %>% 
  select(plot_id, year_main_survey, date_vegetation, period, 
         number_of_species, cumm_herb_coverage_class_average_perc,
         moss_cover_min, moss_cover_max, moss_cover_mid, 
         herb_cover_min, herb_cover_max, herb_cover_mid, 
         shrub_cover_min, shrub_cover_max, shrub_cover_mid,
         tree_cover_min, tree_cover_max, tree_cover_mid,
         waterlayer_cover_min, waterlayer_cover_max, waterlayer_cover_mid,
         soildisturbance_game_cover_min, soildisturbance_game_cover_max, soildisturbance_game_cover_mid,
         cumulated_canopy_cover_min, cumulated_canopy_cover_max, cumulated_canopy_cover_mid)
# 1651 vs 1680 dendro - OK (zie hierna)
```


```{r check_veg, eval = FALSE}

plotinfo %>% filter(plottype == "CP" & survey_trees == TRUE & data_processed == TRUE) %>% 
  anti_join(vegetation_by_plot)
# 29 records met survey_veg == FALSE

dplyr::n_distinct(vegetation_by_plot$plot_id) == dplyr::n_distinct(dendro_by_plot$plot_id)
# 999
vegetation_by_plot %>% group_by(period) %>% summarize(n_plots = n_distinct(plot_id))
vegetation_by_plot %>% group_by() %>% summarize(n_plots = n_distinct(plot_id))
t <- vegetation_by_plot %>% group_by(period, plot_id) %>% summarize(n_subplots = n_distinct(subplot_id))
max(t$n_subplots) == 1

```


```{r read_herbs}
# names(herblayer_by_plot)
herblayer_by_plot <- read_forresdat("herblayer_by_plot"
                                 , repo_path = path_to_git_forresdat
                                 , join_plotinfo = FALSE) %>% 
  filter(plot_id %in% list_CP) %>% 
  left_join(qHerbSpecies, by = c("species" = "ID")) %>% 
  left_join(qBrowseIndex %>% select(1,3), by = c("browse_index_id" = "ID")) %>% 
  select(plot_id, period, year, date_vegetation,
         species_code = species, name_nl, name_sc, 
         coverage_class_average_perc,
         browse_index_id, browse_index = Value2)

```



```{r check_herbs, eval = FALSE}
plotinfo %>% filter(plottype == "CP" & survey_trees == TRUE & data_processed == TRUE) %>% 
  anti_join(herblayer_by_plot)
# 29 records met survey_veg == FALSE

dplyr::n_distinct(herblayer_by_plot$plot_id) == dplyr::n_distinct(dendro_by_plot$plot_id)
# 999
herblayer_by_plot %>% group_by(period) %>% summarize(n_plots = n_distinct(plot_id))
herblayer_by_plot %>% group_by() %>% summarize(n_plots = n_distinct(plot_id))
t <- herblayer_by_plot %>% group_by(period, plot_id) %>% summarize(n_subplots = n_distinct(subplot_id))
max(t$n_subplots) == 1

```

# Controle

## Regeneration

```{r}
summary(regeneration_by_plot)

```

Verhouding approx_nr en mean_nr?

### Established: exacte aantallen

```{r}
ggplot(regeneration_by_plot, aes(x = approx_nr_established_ha, y = mean_number_established_ha)) +
  geom_point() + geom_abline()

# 3 punten die ver afwijken?


```
```{r}

regeneration_by_plot %>% filter(approx_nr_established_ha < 40000 & mean_number_established_ha > 50000)

```

Dit blijken 3 plots te zjin waar een bepaalde soort > 100 stuks heeft (dus gewerkt met aantalsklasse ipv exact aantal, zie ook verder bij seedlings)

### Seedlings: met klasses

Mean >> approx: komt doordat de uitersten van de hoogste klasses niet realistisch 
zijn (resp. 1000 en 10000)

```{r}

ggplot(regeneration_by_plot, aes(x = approx_nr_seedlings_ha, y = mean_number_seedlings_ha)) +
  geom_point() + geom_abline()

```

```{r}
qnumber_regeneration_classes
```


      number_class =
        c("1", "2 - 5", "6 - 10", "11 - 20", "21 - 40", "41 - 60", "61 - 100", "> 100", "> 1000")
      approx_nr_regeneration = c(1, 3, 8, 15, 30, 50, 80, 101, 1001)
      min_number_of_regeneration = c(1, 2, 6, 11, 21, 41, 61, 101, 1001)
      max_number_of_regeneration = c(1, 5, 10, 20, 40, 60, 100, 1000, 10000)


Hoogste aantalsklasses:   

- Mean number: gemiddelde (?log-transf) van 101 - 1000, 1001 - 10000
- Approx nr: 101 en 1001


### Per hoogteklasse

```{r}

ggplot(regeneration_by_plot_height, 
       aes(x = approx_nr_regeneration_ha, y = mean_number_of_regeneration_ha)) +
  geom_point() + geom_abline()

ggplot(regeneration_by_plot_height_species, 
       aes(x = approx_nr_regeneration_ha, y = mean_number_of_regeneration_ha)) +
  geom_point() + geom_abline()
```




### Rubbing: NA vs 0

```{r}
names(plotinfo)
regeneration_by_plot_rubbing <- regeneration_by_plot %>% 
  left_join(plotinfo %>% select(plot_id, period, game_impact_reg)) %>% 
  filter(game_impact_reg)

summary(regeneration_by_plot_rubbing)


regeneration_by_plot_rubbing2 <- regeneration_by_plot_height %>% 
  left_join(plotinfo %>% select(plot_id, period, game_impact_reg)) %>% 
  filter(game_impact_reg)

summary(regeneration_by_plot_rubbing2)


regeneration_by_plot_rubbing3 <- regeneration_by_plot_height_species %>% 
  left_join(plotinfo %>% select(plot_id, period, game_impact_reg)) %>% 
  filter(game_impact_reg)

summary(regeneration_by_plot_rubbing3)

```

Na's zijn allemaal te wijten aan geen verjonging aanwezig - OK




# Export 

Direct naar een zip-file exporteren (sowieso eerst wegschrijvan als csv)

Dendro (dendro, logs en reg) en vegetatie in afzonderlijke folder (ook afz. publiceren op zenodo)

Als list samenvoegen en dan afronden zoals gewenst 
(nu op 2 cijfers na de komma voor dendro en 0 voor reg)


```{r list_round}
list_dendro <- list(
      dendro_by_plot = dendro_by_plot,
      dendro_by_plot_species = dendro_by_plot_species,
      dendro_by_diam_plot = dendro_by_diam_plot,
      dendro_by_diam_plot_species = dendro_by_diam_plot_species,
      logs_by_decay_plot = logs_by_decay_plot,
      logs_by_decay_plot_species = logs_by_decay_plot_species
      )

list_reg <- list(
      regeneration_by_plot = regeneration_by_plot, 
      regeneration_by_plot_height = regeneration_by_plot_height, 
      regeneration_by_plot_height_species = regeneration_by_plot_height_species
      )

list_veg <- list(vegetation_by_plot = vegetation_by_plot,
              herblayer_by_plot = herblayer_by_plot
              ) # geen afronding nodig

# ----
list_dendro <- list_dendro %>% 
  lapply(., function(x) mutate_at(x, vars(matches("_ha|_tree")), round, 2))

list_reg <- list_reg %>% 
  lapply(., function(x) mutate_at(x, vars(matches("_ha|_tree")), round, 0))

#uitgebreider kan ook
    # list_dendro_ <- list_dendro %>% 
    #   lapply(., function(x) {
    #     data.frame(x) %>% 
    #       mutate_at(vars(matches("_ha|_tree")), round, 2)})

```


```{r list_export}
path_to_datarequest

# naar dendro-folder
for (i in 1:length(list_dendro)){
	  # selectie <- list_dendro[[i]]
	  # naam <- paste0(names(list_dendro)[i], ".csv")
	  write.csv2(list_dendro[[i]], paste0(path_to_datarequest, "dendro/", names(list_dendro)[i], ".csv")) 
}

for (i in 1:length(list_reg)){
	  # selectie <- list_dendro[[i]]
	  # naam <- paste0(names(list_dendro)[i], ".csv")
	  write.csv2(list_reg[[i]], paste0(path_to_datarequest, "dendro/", names(list_reg)[i], ".csv")) 
}

# naar veg-folder
for (i in 1:length(list_veg)){
	  # selectie <- list_dendro[[i]]
	  # naam <- paste0(names(list_dendro)[i], ".csv")
	  write.csv2(list_veg[[i]], paste0(path_to_datarequest, "veg/", names(list_veg)[i], ".csv")) 
}


```
