---
title: "Create plot level results (only circular plots) for publication on zenodo"
author: "Anja Leyman"
date: "`r Sys.Date()`"
output: 
  html_document:
    keep_md: FALSE
    number_sections: yes
    fig_caption: yes
    code_folding: hide
    toc: TRUE
    toc_float:
      collapsed: FALSE
      smooth_scroll: FALSE
---

# Setup

```{r Rm, eval = FALSE}
rm(list=ls())
```

```{r Setup, include = FALSE}
knitr::opts_chunk$set(
  echo = TRUE,
  eval = TRUE,
  message = FALSE,
  warning = FALSE, 
  fig.width = 9,
  fig.align = TRUE)

library(here)

# libraries & invoergegevens
source(here::here("scripts/Setup.R"))

```


# Vraagstelling

Dit script heeft als doel een dataset te creëren voor publicatie op zenodo:   

- plot level resultaten (enkel cirkelplots) 
- plotinfo met o.a. XY-coördinaten  


Op termijn kunnen ook tree level resultaten (doorheen de tijd) gepubliceerd worden 
(cfr Hongary: https://zenodo.org/record/7311384#.Y9kYO3bMKUk : 
dbh_1st en DBH_2nd, V_1st/2nd, alivedead_1st/2nd, ...)

Op teamoverleg besproken:   
- vegetatie en dendrometrie als aparte datasets publiceren
- XY volgens WGS (<strata_location)    
- geen extra strata zoals bodem, beheer, …
- species (latijnse naam), heightclass, decaystage en browseindex mee opnemen (niet via LU-lists)
- plotinfo in afzonderlijke file   

Extra aandachtspunten:   
- vol_log_min40cm verwijderen uit tabellen   
- metadata-files aanpassen zdd deze enkel verwijzing naar CP's bevatten   


ev. plot-level files export als zip en zo naar zenodo



```{r Path}
# deze worden ook in "Setup.R" gedefinieerd (aanroepen van "Paths.R")
# hier ev. extra "paths" toevoegen indien nodig 

path_to_datarequest <- "C:/3BR/1_DataVerwerkingBR/Open_data/zenodo_CP_vs1/"

```



# Inladen plotinfo - enkel cirkelplots

Met XY-coordinaten

```{r}
plotinfo <- read_vc(file = "plotinfo", root = path_to_forresdat_data) %>% 
  filter(plottype == "CP")
colnames(plotinfo)

```

XY uit strata

```{r}
con <- odbcConnectAccess2007(path_to_strata_db)
  strata_tables <- sqlTables(con)
  strata_location <- sqlFetch(con, "strata_location", stringsAsFactors = FALSE)
  
odbcClose(con)

names(strata_location)

```

```{r}
plotinfo_ <- plotinfo %>% 
  left_join(strata_location %>% select(plot_id
                                       # , XLambert72, YLambert72
                                       , XLon_wgs84, YLat_wgs84
                                       , Z_m_TAW))

# strata_location bevat dubbels voor kernvlaktes (meerdere unieknr voor zelfde plot_id),
# maar niet voor CP's => OK

plotinfo <- plotinfo_
rm(plotinfo_)

list_CP <- plotinfo$plot_id
length(list_CP) == 2205
```


# Inladen plot data - enkel cirkelplots

Zonder plotinfo (afzonderlijke file)
Met species, heightclass, decaystage en browseindex


```{r load_LU_lists}
con <- odbcConnectAccess2007(path_to_fieldmap_db)
  
  qSpecies <- sqlFetch(con, "qspecies", stringsAsFactors = FALSE)
  qDecaystage <- sqlFetch(con, "qdecaystage", stringsAsFactors = FALSE)
  qHeightClass <- sqlFetch(con, "qHeightClass_regeneration", stringsAsFactors = FALSE)
  qHerbSpecies <- sqlFetch(con, "qHerbSpecies240810", stringsAsFactors = FALSE)
  qBrowseIndex <- sqlFetch(con, "qBrowsIndex", stringsAsFactors = FALSE)
  
odbcClose(con)
```


```{r read_dendro}
# read_forresdat met dadelijk al selectie van enkel CP's werkte niet (18/4/2023)
# en bovendien dient dan join_plotinfo = TRUE
names(dendro_by_plot)
dendro_by_plot <- read_forresdat("dendro_by_plot"
                                 , repo_path = path_to_git_forresdat
                                 , join_plotinfo = FALSE) %>% 
  filter(plot_id %in% list_CP) %>% 
  select(plot_id, year, period, 
         number_of_tree_species,
         number_of_trees_ha, stem_number_ha,
         basal_area_alive_m2_ha, basal_area_dead_m2_ha, 
         vol_alive_m3_ha, vol_dead_standing_m3_ha,
         vol_bole_alive_m3_ha, vol_bole_dead_m3_ha,
         vol_log_m3_ha, vol_deadw_m3_ha,
         stems_per_tree)
# 1680

#--- 
dendro_by_plot_species <- read_forresdat("dendro_by_plot_species"
                                         , repo_path = path_to_git_forresdat
                                         , join_plotinfo = FALSE) %>% 
  left_join(qSpecies %>% select(1:3), by = c("species" = "ID")) %>% 
  rename(name_nl = Value1, 
         name_sc = Value2) %>% 
  filter(plot_id %in% list_CP) %>% 
  select(plot_id, year, period, 
         species_code = species, name_nl, name_sc, 
         number_of_trees_ha, stem_number_ha,
         basal_area_alive_m2_ha, basal_area_dead_m2_ha, 
         vol_alive_m3_ha, vol_dead_standing_m3_ha,
         vol_bole_alive_m3_ha, vol_bole_dead_m3_ha,
         vol_log_m3_ha, vol_deadw_m3_ha,
         stems_per_tree) 
  

#--- 
dendro_by_diam_plot <- read_forresdat("dendro_by_diam_plot"
                                      , repo_path = path_to_git_forresdat
                                      , join_plotinfo = FALSE) %>% 
  filter(plot_id %in% list_CP) %>% 
  select(plot_id, year, period, 
         dbh_class_5cm, stem_number_alive_ha, stem_number_dead_ha,
         basal_area_alive_m2_ha, basal_area_dead_m2_ha, 
         vol_alive_m3_ha, vol_dead_standing_m3_ha,
         vol_bole_alive_m3_ha, vol_bole_dead_m3_ha,
         vol_log_m3_ha, vol_deadw_m3_ha)

#--- 
names(dendro_by_diam_plot_species)
dendro_by_diam_plot_species <- read_forresdat("dendro_by_diam_plot_species"
                                              , repo_path = path_to_git_forresdat
                                              , join_plotinfo = FALSE) %>%
  left_join(qSpecies %>% select(1:3), by = c("species" = "ID")) %>% 
  rename(name_nl = Value1, 
         name_sc = Value2) %>% 
  filter(plot_id %in% list_CP)  %>% 
  select(plot_id, year, period, 
         species_code = species, name_nl, name_sc, 
         dbh_class_5cm, stem_number_alive_ha, stem_number_dead_ha,
         basal_area_alive_m2_ha, basal_area_dead_m2_ha, 
         vol_alive_m3_ha, vol_dead_standing_m3_ha,
         vol_bole_alive_m3_ha, vol_bole_dead_m3_ha,
         vol_log_m3_ha, vol_deadw_m3_ha)


```

```{r read_logs}
logs_by_decay_plot <- read_forresdat("logs_by_decay_plot"
                                     , repo_path = path_to_git_forresdat
                                     , join_plotinfo = FALSE) %>% 
  left_join(qDecaystage %>% select(2:4), by = c("decaystage" = "ID")) %>% 
  rename(decaystage_code = decaystage,
         afbraak = Value1, 
         decaystage = Value2) %>% 
  filter(plot_id %in% list_CP) %>% 
  select(plot_id, year, period, decaystage_code, decaystage, vol_log_m3_ha)

#--- 
names(logs_by_decay_plot_species)
logs_by_decay_plot_species <- read_forresdat("logs_by_decay_plot_species"
                                             , repo_path = path_to_git_forresdat
                                             , join_plotinfo = FALSE) %>% 
  left_join(qSpecies %>% select(1:3), by = c("species" = "ID")) %>% 
  rename(name_nl = Value1, 
         name_sc = Value2)  %>% 
  left_join(qDecaystage %>% select(2:4), by = c("decaystage" = "ID")) %>% 
  rename(decaystage_code = decaystage,
         afbraak = Value1, 
         decaystage = Value2) %>% 
  filter(plot_id %in% list_CP) %>% 
  select(plot_id, year, period, 
         species_code = species, name_nl, name_sc, 
         decaystage_code, decaystage, vol_log_m3_ha)
```

```{r}
names(dendro_by_plot)
# "year"                    "vol_log_m3_ha_min40cm" : niet verder meenemen
names(plotinfo)

head(dendro_by_diam_plot_species)

head(logs_by_decay_plot)
```

```{r read_reg1}
names(regeneration_by_plot)
regeneration_by_plot <- read_forresdat("regeneration_by_plot"
                                 , repo_path = path_to_git_forresdat
                                 , join_plotinfo = FALSE) %>% 
  filter(plot_id %in% list_CP) %>% 
  select(plot_id, year, period, 
         number_of_tree_species, rubbing_damage_perc,
         approx_nr_established_ha, approx_nr_seedlings_ha, 
         mean_number_established_ha, lci_number_established_ha, uci_number_established_ha, 
         mean_number_seedlings_ha, lci_number_seedlings_ha, uci_number_seedlings_ha)
# 1677 vs 1680 dendro - OK (zie hierna)
```

```{r check_reg, eval = FALSE}

plotinfo %>% filter(plottype == "CP" & survey_trees == TRUE & data_processed == TRUE) %>% 
  anti_join(regeneration_by_plot)
# 3 records met survey_reg == FALSE

dplyr::n_distinct(regeneration_by_plot$plot_id) == dplyr::n_distinct(dendro_by_plot$plot_id)
# 999
regeneration_by_plot %>% group_by(period) %>% summarize(n_plots = n_distinct(plot_id))
regeneration_by_plot %>% group_by() %>% summarize(n_plots = n_distinct(plot_id))
t <- regeneration_by_plot %>% group_by(period, plot_id) %>% summarize(n_subplots = n_distinct(subplot_id))
max(t$n_subplots) == 1

```


```{r read_reg2}
names(regeneration_by_plot_height)
regeneration_by_plot_height <- read_forresdat("regeneration_by_plot_height"
                                 , repo_path = path_to_git_forresdat
                                 , join_plotinfo = FALSE) %>% 
  filter(plot_id %in% list_CP) %>% 
  left_join(qHeightClass %>% select(1:2), by = c("height_class" = "ID")) %>% 
  select(plot_id, year, period, 
         height_class_code = height_class, height_class= Value1,
         number_of_tree_species, rubbing_damage_perc,
         approx_nr_regeneration_ha,
         mean_number_of_regeneration_ha, 
         lci_number_of_regeneration_ha, uci_number_of_regeneration_ha)

#---
names(regeneration_by_plot_height_species)
regeneration_by_plot_height_species <- read_forresdat("regeneration_by_plot_height_species"
                                 , repo_path = path_to_git_forresdat
                                 , join_plotinfo = FALSE) %>% 
  filter(plot_id %in% list_CP) %>% 
  left_join(qSpecies %>% select(1:3), by = c("species" = "ID")) %>% 
  rename(name_nl = Value1, 
         name_sc = Value2)  %>% 
  left_join(qHeightClass %>% select(1:2), by = c("height_class" = "ID")) %>% 
  select(plot_id, year, period, 
         height_class_code = height_class, height_class= Value1,
         species_code = species, name_nl, name_sc,
         rubbing_damage_perc,
         approx_nr_regeneration_ha,
         mean_number_of_regeneration_ha, 
         lci_number_of_regeneration_ha, uci_number_of_regeneration_ha)


```


```{r read_veg}
names(vegetation_by_plot)
vegetation_by_plot <- read_forresdat("vegetation_by_plot"
                                 , repo_path = path_to_git_forresdat
                                 , join_plotinfo = FALSE) %>% 
  filter(plot_id %in% list_CP) %>% 
  select(plot_id, year_main_survey, date_vegetation, period, 
         number_of_species, cumm_herb_coverage_class_average_perc,
         moss_cover_min, moss_cover_max, moss_cover_mid, 
         herb_cover_min, herb_cover_max, herb_cover_mid, 
         shrub_cover_min, shrub_cover_max, shrub_cover_mid,
         tree_cover_min, tree_cover_max, tree_cover_mid,
         waterlayer_cover_min, waterlayer_cover_max, waterlayer_cover_mid,
         soildisturbance_game_cover_min, soildisturbance_game_cover_max, soildisturbance_game_cover_mid,
         cumulated_canopy_cover_min, cumulated_canopy_cover_max, cumulated_canopy_cover_mid)
# 1651 vs 1680 dendro - OK (zie hierna)
```


```{r check_veg, eval = FALSE}

plotinfo %>% filter(plottype == "CP" & survey_trees == TRUE & data_processed == TRUE) %>% 
  anti_join(vegetation_by_plot)
# 29 records met survey_veg == FALSE

dplyr::n_distinct(vegetation_by_plot$plot_id) == dplyr::n_distinct(dendro_by_plot$plot_id)
# 999
vegetation_by_plot %>% group_by(period) %>% summarize(n_plots = n_distinct(plot_id))
vegetation_by_plot %>% group_by() %>% summarize(n_plots = n_distinct(plot_id))
t <- vegetation_by_plot %>% group_by(period, plot_id) %>% summarize(n_subplots = n_distinct(subplot_id))
max(t$n_subplots) == 1

```


```{r read_herbs}
names(herblayer_by_plot)
herblayer_by_plot <- read_forresdat("herblayer_by_plot"
                                 , repo_path = path_to_git_forresdat
                                 , join_plotinfo = FALSE) %>% 
  filter(plot_id %in% list_CP) %>% 
  left_join(qHerbSpecies %>% select(1:3), by = c("species" = "ID")) %>% 
  rename(name_nl = Value1, 
         name_sc = Value2)  %>% 
  left_join(qBrowseIndex %>% select(1,3), by = c("browse_index_id" = "ID")) %>% 
  select(plot_id, period, year, date_vegetation,
         species_code = species, name_nl, name_sc, 
         coverage_class_average_perc,
         browse_index_id, browse_index = Value2)

```



```{r check_herbs, eval = FALSE}
plotinfo %>% filter(plottype == "CP" & survey_trees == TRUE & data_processed == TRUE) %>% 
  anti_join(herblayer_by_plot)
# 29 records met survey_veg == FALSE

dplyr::n_distinct(herblayer_by_plot$plot_id) == dplyr::n_distinct(dendro_by_plot$plot_id)
# 999
herblayer_by_plot %>% group_by(period) %>% summarize(n_plots = n_distinct(plot_id))
herblayer_by_plot %>% group_by() %>% summarize(n_plots = n_distinct(plot_id))
t <- herblayer_by_plot %>% group_by(period, plot_id) %>% summarize(n_subplots = n_distinct(subplot_id))
max(t$n_subplots) == 1

```


