---
title: "Create plot level results (only circular plots) for publication on zenodo"
author: "Anja Leyman"
date: "`r Sys.Date()`"
output: 
  html_document:
    keep_md: FALSE
    number_sections: yes
    fig_caption: yes
    code_folding: hide
    toc: TRUE
    toc_float:
      collapsed: FALSE
      smooth_scroll: FALSE
---

# Setup

```{r Rm, eval = FALSE}
rm(list=ls())
```

```{r Setup, include = FALSE}
knitr::opts_chunk$set(
  echo = TRUE,
  eval = TRUE,
  message = FALSE,
  warning = FALSE, 
  fig.width = 9,
  fig.align = TRUE)

library(here)

# libraries & invoergegevens
source(here::here("scripts/Setup.R"))

```


# Vraagstelling

Dit script heeft als doel een dataset te creëren voor publicatie op zenodo:   

- plot level resultaten  
- plotinfo met o.a. XY-coördinaten  


Op termijn kunnen ook tree level resultaten (doorheen de tijd) gepubliceerd worden 
(cfr Hongary: https://zenodo.org/record/7311384#.Y9kYO3bMKUk : 
dbh_1st en DBH_2nd, V_1st/2nd, alivedead_1st/2nd, ...)


```{r Path}
# deze worden ook in "Setup.R" gedefinieerd (aanroepen van "Paths.R")
# hier ev. extra "paths" toevoegen indien nodig 

path_to_datarequest <- "C:/3BR/1_DataVerwerkingBR/Open_data/zenodo_CP_vs1/"

```



# Inladen plotinfo

Met XY-coordinaten

```{r}
plotinfo <- read_vc(file = "plotinfo", root = path_to_forresdat_data)
colnames(plotinfo)

```

XY uit strata

```{r}

```

# Inladen plot data

Zonder plotinfo
Met species, heightclass en decaystage


```{r LoadLookuplists}
con <- odbcConnectAccess2007(path_to_fieldmap_db)
  
  qSpecies <- sqlFetch(con, "qspecies", stringsAsFactors = FALSE)
  qDecaystage <- sqlFetch(con, "qdecaystage", stringsAsFactors = FALSE)
  qHeightClass <- sqlFetch(con, "qHeightClass_regeneration", stringsAsFactors = FALSE)
  qHerbSpecies <- sqlFetch(con, "qHerbSpecies240810", stringsAsFactors = FALSE)
  
odbcClose(con)
```



```{r read_dendro}
dendro_by_plot <- read_forresdat("dendro_by_plot", repo_path = path_to_git_forresdat, 
                                 join_plotinfo = FALSE, plottype = "CP")
 
dendro_by_plot_species <- read_forresdat("dendro_by_plot_species", repo_path = path_to_git_forresdat, 
                                         join_plotinfo = FALSE, plottype = "CP") %>% 
  left_join(qSpecies, by = c("species" = "ID")) %>% 
  rename(name_nl = Value1, 
         name_sc = Value2) 

dendro_by_diam_plot <- read_forresdat("dendro_by_diam_plot", repo_path = path_to_git_forresdat, 
                                      join_plotinfo = FALSE, plottype = "CP") 

dendro_by_diam_plot_species <- read_forresdat("dendro_by_diam_plot_species", repo_path = path_to_git_forresdat, 
                                              join_plotinfo = FALSE, plottype = "CP") %>%
  left_join(qSpecies, by = c("species" = "ID")) %>% 
  rename(name_nl = Value1, 
         name_sc = Value2) 

logs_by_decay_plot <- read_forresdat("logs_by_decay_plot", repo_path = path_to_git_forresdat, 
                                     join_plotinfo = FALSE, plottype = "CP") %>% 
  left_join(qDecaystage, by = c("decaystage" = "ID")) %>% 
  rename(decaystage_code = decaystage,
         afbraak = Value1, 
         decay_stage = Value2) 

logs_by_decay_plot_species <- read_forresdat("logs_by_decay_plot_species", repo_path = path_to_git_forresdat, join_plotinfo = FALSE, plottype = "CP") %>% 
  left_join(qSpecies, by = c("species" = "ID")) %>% 
  rename(name_nl = Value1, 
         name_sc = Value2)  %>% 
  left_join(qDecaystage, by = c("decaystage" = "ID")) %>% 
  rename(decaystage_code = decaystage,
         afbraak = Value1, 
         decay_stage = Value2) 
```

```{r read_tsv_join, eval=FALSE}
plotinfo_dendro <- plotinfo %>% select(-survey_reg, -survey_veg)

dendro_by_plot <- read_vc(file = "dendro_by_plot", root = path_to_forresdat_data) %>% 
  left_join(plotinfo_dendro, by = c("plot_id", "period", "year"))

dendro_by_plot_species <- read_vc(file = "dendro_by_plot_species", root = path_to_forresdat_data) %>% 
  left_join(plotinfo_dendro, by = c("plot_id", "period", "year")) %>% 
  left_join(qSpecies, by = c("species" = "ID")) %>% 
  rename(name_nl = Value1, 
         name_sc = Value2) 

dendro_by_diam_plot <- read_vc(file = "dendro_by_diam_plot", root = path_to_forresdat_data) %>% 
  left_join(plotinfo_dendro, by = c("plot_id", "period", "year"))

dendro_by_diam_plot_species <- read_vc(file = "dendro_by_diam_plot_species", root = path_to_forresdat_data) %>% 
  left_join(plotinfo_dendro, by = c("plot_id", "period", "year")) %>% 
  left_join(qSpecies, by = c("species" = "ID")) %>% 
  rename(name_nl = Value1, 
         name_sc = Value2) 

logs_by_decay_plot <- read_vc(file = "logs_by_decay_plot", root = path_to_forresdat_data) %>% 
  left_join(plotinfo_dendro, by = c("plot_id", "period", "year")) %>% 
  left_join(qDecaystage, by = c("decaystage" = "ID")) %>% 
  rename(decaystage_code = decaystage,
         afbraak = Value1, 
         decay_stage = Value2) 

logs_by_decay_plot_species <- read_vc(file = "logs_by_decay_plot_species", root = path_to_forresdat_data) %>% 
  left_join(plotinfo_dendro, by = c("plot_id", "period", "year")) %>% 
  left_join(qSpecies, by = c("species" = "ID")) %>% 
  rename(name_nl = Value1, 
         name_sc = Value2)  %>% 
  left_join(qDecaystage, by = c("decaystage" = "ID")) %>% 
  rename(decaystage_code = decaystage,
         afbraak = Value1, 
         decay_stage = Value2) 

```


# Statistieken

## Dendro_by_plot

```{r data}
dataset <- dendro_by_plot %>%
  filter(plottype == "CP")   # enkel cirkelplots

table(dataset$forest_reserve, dataset$period)
```

```{r variables}
names_plotinfo <- names(plotinfo)

variables_ <- names(dendro_by_plot) 

variables <- variables_[!variables_ %in% names_plotinfo]
variables

```

```{r stat}
stat <- create_statistics(
  dataset = dataset,
  level = c("period", "forest_reserve"),
  variables = variables,
  include_year_range = FALSE
  ) %>% 
  round_df(., 2) %>% 
  # rename(strata = forest_reserve) %>% 
  mutate(strata = NA,
         stratum_name = NA,
         strata2 = NA,
         stratum_name2 = NA)


str(stat)
head(stat)
```

```{r export}
My.ResultsToDatabase(results = stat, 
                     dbHandle = dbResults, 
                     tblName = "tblResultaten", 
                     scriptName = "dendro_per_BR.Rmd", 
                     description = "mean dendro per ha per bosreservaat en per periode",
                     request_from = "Team bosecologie",
                     run_by = "AL")
```



## Dendro_by_plot_species


```{r data}
dataset <- dendro_by_plot_species %>%
  filter(plottype == "CP")   # enkel cirkelplots

table(dataset$forest_reserve, dataset$period)
```

```{r variables}
names_plotinfo <- names(plotinfo)

variables_ <- names(dendro_by_plot_species) 

variables <- variables_[!variables_ %in% names_plotinfo & !variables_ %in% c("name_nl", "name_sc", "species")]
variables

```

```{r stat}
stat <- create_statistics(
  dataset = dataset,
  level = c("period", "forest_reserve", "name_nl"),
  variables = variables,
  include_year_range = FALSE
  ) %>% 
  round_df(., 2) %>% 
  mutate(strata = "species") %>% 
  rename(stratum_name = name_nl) %>% 
  mutate(strata2 = NA,
         stratum_name2 = NA)


str(stat)
head(stat)
```

```{r export}
My.ResultsToDatabase(results = stat, 
                     dbHandle = dbResults, 
                     tblName = "tblResultaten", 
                     scriptName = "dendro_per_BR.Rmd", 
                     description = "mean dendro per species per ha per bosreservaat",
                     request_from = "Team bosecologie",
                     run_by = "AL")
```


proberen om één grote functie te maken voor alle dendro_by_plot_xxxx_xxxx data


