---
title: "Dataverwerking - liggend dood hout"
subtitle: "Jansheideberg - combinatie LIS en FAS"
author: "Anja Leyman"
date: "`r Sys.Date()`"
output: 
  html_document:
    keep_md: FALSE
    number_sections: yes
    fig_caption: yes
    code_folding: hide
    toc: TRUE
    toc_float:
      collapsed: TRUE
      smooth_scroll: TRUE
---

```{r Rm, eval = FALSE}
rm(list=ls())
```

```{r Setup, include = FALSE}
knitr::opts_chunk$set(
  echo = TRUE,
  eval = TRUE,
  message = FALSE,
  warning = FALSE, 
  fig.width = 7,
  fig.height = 3,
  fig.align = TRUE)

library(here)
library(writexl)
library(scales)


# libraries & invoergegevens
source(here::here("scripts/Setup.R"))

```

```{r Setup2, include = FALSE}
forest_reserve <- "Jansheideberg"
source(here::here("scripts/Per_gebied/", forest_reserve, "/setup_paths_gebied.R"))
path_to_datarequest_teamdrive <- paste0(path_to_teamdrive_gebied, "03_output_R_plotlevel/")
```


```{r}
load(here::here("Scripts/Per_gebied/Jansheideberg/LIS_FAS.RData"))
```


# Test: combineren LIS en FAS cfr artikel

Alle dood hout met een bepaalde minimum diameter (bosreservaten standaard min 10 cm) 
dat een transect van LIS kruist, wordt genoteerd.
Daarnaast volopname van zwaarder dood hout (bosreservaten standaard 30 cm).

Dit betekent dat het zwaarder dood hout dubbel geteld wordt als het een LIS transect kruist.
Maar dat zwaarder dood hout heeft niet doodzakelijk een diameter van 30 cm ter hoogte van
de LIS-transecten
Bv. plot 135

Volumebepaling enkel obv LIS is vooral onnauwkeurig vanaf hogere diameters.
Daarom verkiezen we een combinatie van beide. 

> maar is dat wel mogelijk? 
In theorie wel, enkel de dubbele hits verwijderen
In praktijk niet te combineren: 
- afbraakstadium en/of soort soms anders ingeschat
- theoretische diameter van een log ter hoogte van een LIS-transect (log als kegel 
beschouwd) kan sterk afwijken van de gemeten diameter, waardoor

Op dit moment hebben we    
- deadwood volumes obv volopname (FAS) vanaf 30 cm 
    => in `dendro_by_plot` en `deadw_by_decay_plot`    
- deadwood volumes obv LIS vanaf 10 cm 
    => in `LIS_by_plot`    

=> je kan op 3 manieren een volume berekenen:   

- enkel LIS: alle diameters maar minder nauwkeurig op plotniveau en voor zwaarder dood hout
  (`dendro_by_plot(_species)` en `deadw_by_decay(_species)` - `vol_LIS_m3_ha` en `vol_LIS_above30cm_m3_ha`)   
- enkel FAS: diameters vanaf 30 cm en nauwkeurig op plotniveau 
  (`dendro_by_plot(_diam)(_species)` en `deadw_by_decay(_species)` - `vol_log_above30cm_m3_ha`)  
- combinatie van beiden maar dan is compensatie nodig: 
  *Voltotal = VOL-FAS + VOL-LIS(d<30) - Compensatievol*
  
Om compensatie te berekenen gaan we als volgt te werk:     

  (1) Verwijder alle metingen boven de 30 cm uit de LIS dataset (deze bomen zijn zeker meegenomen in FAS)  
  
  (2) Bereken de theoretische LIS diameter van alle bomen in de FAS data
  
  (3) Waarden boven de 30 cm worden verwijderd (dat zijn geen dubbeltellingen meer gezien (1))
  
  (4) De resterende diameters worden als negetieve waarden aan de LIS data toegevoegd 
  
  (5) Aan de hand van DeVries formule worden de diameters omgezet naar een volume per hectare. 
  Negatieve diameters compenseren op die manier voor gemeten LIS diameters van bomen die 
  ook in FAS data zitten. 


## LIS > 30 cm verwijderen

  (1) Verwijder alle metingen boven de 30 cm uit de LIS dataset (deze bomen zijn zeker meegenomen in FAS)

```{r}
data_LIS_kleinerdan30 <- data_LIS %>%
  filter(diam_mm < 300 )
```


## Theoretische LIS diameter


 (2) Bereken de theoretische LIS diameter van alle bomen in de FAS data
      (= diameters van zwaar liggend dood hout ter hoogte van de drie transecten; 
      nodig om te weten of een stuk dood hout meegenomen is bij LIS)

**Werkwijze:**

LIS met 3 lijnen: één naar Noorden van 3 tot 18m, 2 andere onder hoek van 120 graden

XY-coördinaten van top en bottom nodig:

<!-- 1) in datacollector bij "Plots - Settings - Fieldmap Settings - Map layers handling" te kiezen voor shapefiles ipv geodatabase. - niet nodig -->
2) in FM-DC zorgen dat coördinaten in "local" staan ipv global  - voor CP's is dat standaard zo ingesteld in de moederdb (niet voor KV!!)
3) in FM-PM via "Tools - Export data" de data exporteren naar een (andere) access-db: "Deadwood.accdb" 
4) in nieuwe access-db worden de tabellen "Deadwood_details" gegenereerd met per deadwood fragment, 
twee records met telkens plotid, id deadwood, id, x, y, z, diam
5) delete overbodige tabellen in de access-db (**OK voor DB_BR_X8_inbo2020_20250311**)
> ev. code die tabellen uit deadwood.accdb haalt en wegschrijft naar een andere accdb?


> (KV's nog in globale coördinaten => nu focussen op de cirkelplots)

> in plotdetails extra variabelen opnemen: `MinDiamLIS`, `MaxDiamLIS` en `LengthTransectLIS`; 
ter aanvulling van `TresholdDiamDeadwood_A4`/`TresholdDiamDeadwood_CoreArea`

> !! ook belangrijk hoe de transecten gelegen zijn en hoelang ze zijn
Nu even focussen op standaard cirkelplot, ev. wel met andere lengtes van transecten,
en andere min/max diameter

<!-- ? Maar is het niet te zwaar om de volledige moederdb te exporteren? -->
<!-- Nee, lukt wel -->
<!-- Achteraf overbodige tabellen deleten en db comprimerern/herstellen -->


### Inladen Deadwood_3eSET_Details

We gaan verder met de plots waar 

- een LIS-opname gebeurd is   
- én een volopname deadwood
- én de data processed is


```{r load_FAS}
# path_to_db_LISplots <-  "C:/03_BR_db_monitoring/LIS_plots_20240930/FieldMapData_LIS_plots_20240930.accdb"
path_to_details_LISplots <- paste0(path_to_fieldmap, "deadwood.accdb")

query_FAS_XY <- 
    "SELECT deadw_xy.IDPlots AS plot_id, 
    deadw_xy.IDDeadwood_3eSET AS deadw_id, 
    deadw_xy.ID, 
    deadw_xy.X_m AS x_m, 
    deadw_xy.Y_m AS y_m, 
    deadw_xy.Z_m AS z_m, 
    deadw_xy.Diam_mm AS diam_mm
    FROM Deadwood_3eSET_Details deadw_xy;"

query_FAS_diam <- 
    "SELECT deadw_diam.IDPlots AS plot_id, 
    deadw_diam.IDDeadwood_3eSET AS deadw_id, 
    deadw_diam.Distance_m AS dist_m, 
    deadw_diam.Diameter_mm AS diam_mm
    FROM Deadwood_3eSET_Diameters deadw_diam;"

query_FAS <- 
    "SELECT deadw.IDPlots AS plot_id, 
    deadw.ID AS deadw_id, 
    deadw.Species AS species, 
    deadw.DecayStage AS decaystage,
    deadw.CalcVolume_m3 AS volume_log_m3,
    deadw.CalcLength_m AS length_m
    FROM Deadwood_3eSET deadw;"

con <- odbcConnectAccess2007(path_to_details_LISplots)
  data_FAS_xy <- sqlQuery(con, query_FAS_XY, stringsAsFactors = TRUE)
  # data_FAS_diam <- sqlQuery(con, query_FAS_diam, stringsAsFactors = TRUE) %>% 
  #   mutate(period = 3) 
  data_FAS <- sqlQuery(con, query_FAS, stringsAsFactors = TRUE)
odbcClose(con)

# forestreserve JHB
data_FAS_xy <- data_FAS_xy %>% 
  mutate(period = 3) %>% 
  left_join(plotinfo %>% select(plot_id, forest_reserve, period, survey_lis)) %>% 
  filter(forest_reserve == forestreserve & survey_lis) 

data_FAS <- data_FAS %>% 
  mutate(period = 3) %>% 
  left_join(plotinfo %>% select(plot_id, forest_reserve, period, survey_lis)) %>% 
  filter(forest_reserve == forestreserve & survey_lis) 

```


```{r}
names(data_FAS_xy)
# names(data_FAS_diam)
names(data_FAS)
```

```{r d_D}
DW <- dplyr::select(data_FAS_xy, plot_id, deadw_id, ID, period
                         , x_m, y_m, z_m, diam_mm) %>%
  group_by(plot_id, deadw_id, period) %>%
  summarise(d1=first(diam_mm), d2=last(diam_mm)
            , x1=first(x_m), x2=last(x_m)
            , y1=first(y_m), y2=last(y_m)
            , z1=first(z_m), z2=last(z_m)
            ) %>%
  ungroup() 

## basis (D) en top (d) toewijzen
DW$d <-ifelse(DW$d1<DW$d2, DW$d1, DW$d2)
DW$xd <-ifelse(DW$d1<DW$d2, DW$x1, DW$x2)
DW$yd <-ifelse(DW$d1<DW$d2, DW$y1, DW$y2)
DW$zd <-ifelse(DW$d1<DW$d2, DW$z1, DW$z2)
DW$D <-ifelse(DW$d1<DW$d2, DW$d2, DW$d1)
DW$xD <-ifelse(DW$d1<DW$d2, DW$x2, DW$x1)
DW$yD <-ifelse(DW$d1<DW$d2, DW$y2, DW$y1)
DW$zD <-ifelse(DW$d1<DW$d2, DW$z2, DW$z1)  

DW <- DW %>% 
  select(plot_id, deadw_id, period, d, D, xd, yd, zd, xD, yD, zD)
```

```{r}
DW_ <- DW %>% 
  # left_join(data_FAS_diam, by = )  # by = join_by(plot_id, deadw_id, diam_mm) 
        # als 2x zelfde diameter top en bottom, dan verdubbeling records
        # bv plot 506, id_deadw 5, diam 340 en 340
        # enkel interesse in diameters en die zitten ook in data_FAS_xy
  left_join(data_FAS)   # om info over soort en afbraakstadium mee te hebben
                        # volume = calcvolume

names(DW_)
```


```{r rA4}
##### afknippen op straal -> straal toewijzen
info_survey_ <- info_survey %>% 
  filter(survey_lis) %>% 
  # inner_join(list_plots) %>% 
  select(plot_id, period, contains("rA4"))

unique(info_survey_$rA4)

DW_ <- DW_ %>% 
  left_join(info_survey_) %>% 
  rename(rA4 = rA4_m)
```


```{r calc_diam_snijpunt}
names(DW_)

# rico van lijn 2
ricol2 <- -sinpi(30/180)/cospi(30/180) 
# idem voor lijn 3  
ricol3 <- -ricol2

# rA4 <- 18 # uit plotdetails te halen, maar voor Everzwijnbad en Wijnendale steeds 18m
# opgenomen in DW-tabel (zou kunnen variëren)

# Bereken de theoretische LIS diameter van alle bomen in de FAS data
# LIS met 3 lijnen: één naar Noorden van 3 tot 18m, 2 andere onder hoek van 120 graden

deadw_FAS <- DW_ %>% 
  mutate(rico = (yd-yD) / (xd-xD)# rico van lijnstuk dood hout
         , b = yD-xD*rico # b in de formule y = rico*x + b
         , yl2 = b /(1-(rico/ricol2))
         , xl2 = yl2/ricol2
         , afstl2 = sqrt(xl2^2+yl2^2) 
         , diaml2 = D + ((xl2-xD) * (d-D)/(xd-xD))
         , diaml2 = ifelse(afstl2<rA4 & afstl2>3 & yl2<0 & d<=diaml2 & diaml2<=D, round(diaml2,0), 0)
         # indien aan alle voorwaarden voldaan dan snijdt de boom transectlijn 2, anders wordt de waarde op 0 gezet
         # idem voor lijn 3  
         , yl3 = b /(1-(rico/ricol3))
         , xl3 = yl3/ricol3
         , afstl3 = sqrt(xl3^2+yl3^2)
         , diaml3 = D + ((xl3-xD) * (d-D)/(xd-xD))
         , diaml3 = ifelse( afstl3<rA4 & afstl3>3 & yl3<0 & d<=diaml3 & diaml3<=D
                           , round(diaml3,0), 0)
         # idem voor lijn 1 op de y-as 
         , ykruis = -(rico * xD) + yD
         , diamy = D - (xD * (d-D)/(xd-xD))
         , diamy = ifelse( ykruis<rA4 & ykruis>3 & d<=diamy & diamy<=D
                                 , round(diamy,0), 0)
  )


deadw_FAS %>% filter(plot_id %in% c(811, 819)) %>% select(plot_id, species, contains("diam"))

```


## Waarden > 30 cm verwijderen

 (3) Waarden boven de 30 cm worden verwijderd (dat zijn geen dubbeltellingen meer gezien (1))

```{r}
deadw_FAS_comp <- deadw_FAS %>% 
  mutate(#boven de 30 cm worden verwijderd (deze zijn geen dubbeltellingen gezien (1))
         diamy = ifelse(diamy>=300,0,diamy)
         , diaml2 = ifelse(diaml2>=300,0,diaml2)
         , diaml3 = ifelse(diaml3>=300,0,diaml3)
  )

# check
deadw_FAS_comp %>% filter(plot_id %in% c(811, 819)) %>% select(species, decaystage, contains("diam"))
```

> (c) Arno: In bovenstaand script zit nog een probleem dat ik nog niet heb opgelost! 
Als een boom perfect N-Z gelegen is dan is de rico oneindig (/0) maar geeft r NA. 
Tot nu toe zijn er 3 bomen in de volledige dataset waar dit het geval is.
Niet van toepassing bij Jansheideberg.

(c) A: op 23/6/2025 stelt probleem zich nog niet (probleem oplossen als het zich stelt)
(? rico vervangen door bijna N-Z gericht)

```{r check_rico}
deadw_FAS_comp %>% filter(is.na(rico)) %>% nrow() == 0
# TRUE
```

## Negatieve waarden toevoegen aan LIS ter compensatie

 (4) De resterende diameters worden als negatieve waarden aan de LIS data toegevoegd 

Voltotal = VOL-FAS + VOL-LIS(d<30) - Compensatievol

> wat zou het geven wanneer we (1) en (3) NIET deden, en dan ALLE diameters als 
negatieve waarden aan de LIS data zouden toevoegen


```{r }
deadw_liney <- deadw_FAS_comp %>% mutate(diam_FAS = -diamy)
deadw_line2 <- deadw_FAS_comp %>% mutate(diam_FAS = -diaml2)
deadw_line3 <- deadw_FAS_comp %>% mutate(diam_FAS = -diaml3)

comp_LIS_groterdan30 <- rbind(deadw_liney, deadw_line2, deadw_line3)
# maak diameter negatief
# (c) Anja: diameters kunnen niet opgeteld worden, want dan klopt formule De Vries niet meer
```


> proberen koppelen van comp_LIS_groterdan30 aan LIS
?iteratief

NEE, niet proberen koppelen
Nu enkel berekenen cfr methode uit artikel, en dan eens vergelijken met LIS_10-30cm + logs_above30cm.

```{r check_koppeling_NIET, eval = FALSE}
# gaan we niet checken, we weten dat dat niet lukt

comp_LIS_groterdan30_ <- comp_LIS_groterdan30 %>%
  filter(diam_FAS != 0) %>%
  mutate(IDLineIntersect_3eSet = ifelse(diamy != 0, 1
                                        , ifelse(diaml2 != 0, 2, 3)))
# nog 118 records van de 1683
names(comp_LIS_groterdan30_)

names(data_LIS_kleinerdan30)


koppeling_LIS_FAS <- comp_LIS_groterdan30_ %>%
  select(plot_id, deadw_id, IDLineIntersect_3eSet, diam_FAS
         , period, species, decaystage) %>%
  left_join(data_LIS_kleinerdan30 %>%
              select(plot_id, IDLineIntersect_3eSet
                     , period, species, decaystage
                     , diam_mm_lis = diam_mm, angle_lis = angle)
         , by = c("plot_id", "period", "IDLineIntersect_3eSet"
                                          , "species", "decaystage"))

```

```{r eval = FALSE}
data_LIS_kleinerdan30 %>%
              select(plot_id, IDLineIntersect_3eSet
                     , period, species, decaystage
                     , diam_mm_lis = diam_mm, angle_lis = angle) %>%
  filter(plot_id == 811)
koppeling_LIS_FAS %>% filter(plot_id == 811)

# FAS: es, 250 mm, afbraak 11 <--> LIS: es, 225 mm, afbraak 11

```

Soms niet gekoppeld omdat bv. afbraakklasse anders is.
FAS: volledige boom wordt ingeschat
LIS: punt dat transect snijdt, wordt ingeschat
(bv. plot 811, id_deadwood = 3, IDLineIntersect_3eSet = 1)


```{r eval = FALSE}
check_ongekoppeld <- koppeling_LIS_FAS %>%
  group_by(period, plot_id, deadw_id) %>%
  summarize(n_opties = sum(!is.na(diam_mm_lis))) %>%
  ungroup()

check_ongekoppeld %>% filter(plot_id == 811)
# ander afbraaksdtadium
check_ongekoppeld %>% filter(plot_id == 825)
# es bij FAS en esdoorn bij LIS
check_ongekoppeld %>% filter(n_opties != 1) %>% nrow()
# 6/15 => ca 40% vooor JHB (54% bij eerdere, ruimere analyse)

koppeling_LIS_FAS_nietOK <- koppeling_LIS_FAS %>%
  inner_join(check_ongekoppeld %>% filter(n_opties != 1)) %>%
  #12
  filter(diam_FAS <= -100)
  #8

koppeling_LIS_FAS_OK <- koppeling_LIS_FAS %>%
  inner_join(check_ongekoppeld %>% filter(n_opties == 1)) %>%
  mutate(diff_diam = diam_mm_lis + diam_FAS)

mean(koppeling_LIS_FAS_OK$diff_diam)
# 22.7 => eerder afwijking naar onder, diam_FAS ietsje lager ingeschat,
# waardoor compensatie te lage volumes aftrekt en er een (kleine?) overschatting ontstaat
# !! op heel kleine subset: maar 25 metingen

median(koppeling_LIS_FAS_OK$diff_diam)
```
**BESLUIT**
We kunnen FAS niet koppelen aan de LIS.
Soms andere soort, soms andere afbraakklasse.
Soms meerdere opties.
Deze die volgens theoretische berekening snijden bij < 100 mm, kunnen mogelijks in 
werkelijkheid wél nog 100 mm zijn bij snijden, en worden dus bij LIS ook opgemeten.


```{r eval = FALSE}
# idem, maar met abstractie van decaystage (hoeft niet zelfde te zijn)
koppeling_LIS_FAS <- comp_LIS_groterdan30_ %>%
  select(plot_id, deadw_id, IDLineIntersect_3eSet, diam_FAS
         , period, species, decaystage) %>%
  left_join(data_LIS_kleinerdan30 %>%
              select(plot_id, IDLineIntersect_3eSet
                     , period, species, decaystage
                     , diam_mm_lis = diam_mm, angle_lis = angle)
         , by = c("plot_id", "period", "IDLineIntersect_3eSet"
                                          , "species"))


koppeling_LIS_FAS %>% filter(plot_id == 718)
# enkel probleem wanneer er twee of geen koppelingen zijn
# wat zo is bij deadw_id = 1 en 2

check_ongekoppeld <- koppeling_LIS_FAS %>%
  group_by(period, plot_id, deadw_id) %>%
  summarize(n_opties = sum(!is.na(diam_mm_lis))) %>%
  ungroup()

check_ongekoppeld %>% filter(plot_id == 718)
check_ongekoppeld %>% filter(n_opties != 1) %>% nrow()
# 92/170 => ca 54%


koppeling_LIS_FAS_nietOK <- koppeling_LIS_FAS %>%
  inner_join(check_ongekoppeld %>% filter(n_opties != 1)) %>%
  #14
  filter(diam_FAS <= -100)
  #10

koppeling_LIS_FAS_OK <- koppeling_LIS_FAS %>%
  inner_join(check_ongekoppeld %>% filter(n_opties == 1)) %>%
  mutate(diff_diam = diam_mm_lis + diam_FAS)

mean(koppeling_LIS_FAS_OK$diff_diam)
# 23.25 => eerder afwijking naar boven, diam_FAS ietsje hoger ingeschat,
# waardoor compensatie te hoge volumes aftrekt en er een (kleine?) onderschatting ontstaat
# !! op heel kleine subset: maar 32 ONZEKERE koppelingen

koppeling_LIS_FAS_OK %>% filter(decaystage.x == decaystage.y) %>% nrow() == 3
nrow(koppeling_LIS_FAS_OK) == 4

```
(c)A: heel moeilijk te koppelen, soms twee of geen mogelijke koppelingen 
<!-- bv. plot 718 (deadw_id = 1 en 2) -->
Bv. plot 825: transect3: allemaal esdoorn, boom die snijdt is es en ander decaystage

Wat mochten we enkel totalen berekenen, niet per species of decaystage.
Dan krijgen we een algemeen beeld, met onzekerheden op alle vlakken.


Plot 459, deadw_id = 3: diam_FAS = 34 mm => wordt niet opgemeten met LIS => die ook verwijderen
!! helemaal niet zeker dat die stukken op terrein ook kleiner dan 10 cm zijn!!!
**Probleem: bijna intacte bomen krijgen diameter 10 mm aan de top**
**Bv. plot 825, deadw_id = 6**
**Op basis daarvan wordt dan een theoretische diameter ter hoogte van de transecten berekend,**
**maar die komt dan helemaal niet overeen met de opgemeten diameter**
**In dit geval: diam_FAS = 46 mm en diam_lis = 230 mm**


**Ik vind dus dat we lis en fas apart moeten houden**     
**- Ofwel rapporteren we over > 30 cm obv FAS, groot BI als we op reservaatsniveau een** **uitspraak willen doen**   
**- Ofwel rapporteren we over alles obv LIS, grote onnauwkeurigheid voor grote diameters**    
Eigenlijk zou er een extra veld moeten zijn met diameter thv de transecten
Maar dan kunnen we net zo goed zeggen van niet dubbel te tellen.

We kunnen ook - als er veel zijn waarmee gekoppeld kan worden - de grootste diameter nemen.
En als er geen zijn, dan decaystage laten vallen om mee te koppelen. 


```{r combine_LIS_en_compFAS}
names(data_LIS_kleinerdan30)
data_LIS_kleinerdan30 <- data_LIS_kleinerdan30 %>% 
  mutate(d_2 = diam_mm^2) %>% 
  select(plot_id, period, species, decaystage
         , diam_mm, d_2, angle)

names(comp_LIS_groterdan30)
comp_LIS_groterdan30 <- comp_LIS_groterdan30 %>% 
  mutate(angle = 0
         , d_2 = -diam_FAS^2) %>% # veronderstelling
  select(plot_id, period, species, decaystage
         , diam_mm = diam_FAS, d_2, angle)

data_LIS_corr <- rbind(data_LIS_kleinerdan30, comp_LIS_groterdan30)

```

## Volume LIS berekenen

  (5) Aan de hand van DeVries formule worden de diameters omgezet naar een volume 
  per hectare. 
  Negatieve diameters compenseren op die manier voor gemeten LIS diameters van bomen die 
  ook in FAS data zitten. 
  
=> dus NA compensatie voor dubbeltellingen, is enkel wat effectief < 30 cm diameter is, opgenomen in de LIS-dataset.
De LIS-dataset geeft dus info over volume < 30 cm en FAS-dataset over volume > 30 cm

Maar dat kunnen we ook halen uit `vol_LIS_10_30cm`, maar daar zitten dan ook de logs 
in die op een bepaald punt wél zwaarder zijn dan 30 cm.
Maar dat gaat ook in de andere richting: een log die een transect snijdt met diam < 100 mm wordt ook niet meegenomen, terwijl die mogelijks ook groter is.

Moeten we daar al die moeite voor doen.
We schatten volume dood hout < 30 cm mbv LIS en > 30 cm mbv FAS.

```{r calc_LIS_corr, results='hide'}
colnames(data_LIS_corr)
summary(data_LIS_corr) # ok

Li<-45  # lengte van de drie transecten   

deadw_LIS_corr <- data_LIS_corr %>%
  mutate(d_2_m = d_2/1000000   # diam_m^2 met correct teken
         # , Diameter_cm = diam_mm/10     # cfrVBI
         ) %>% 
  dplyr::group_by(plot_id, period, species, decaystage) %>%
  dplyr::summarise(
    volume_m3_m2=pi^2/8/Li*sum((d_2_m)/cos(angle*pi/180),na.rm=TRUE)
    # , v3_VolumeLogs_ha=pi^2/8/Li*sum((Diameter_cm^2)/cos(angle*pi/180),na.rm=T)   # cfrVBI, zelfde resultaat
    ) %>% 
  ungroup() %>% 
  mutate(volume_m3_ha = volume_m3_m2 * 10000) 
# %>% 
#   filter(plot_id < 10000)

```

```{r eval=FALSE}
#check => negatieve volumes ... (slechts één geval bij JHB)
deadw_LIS_corr %>% filter(plot_id %in% c(830))
LIS_by_decay_species %>% filter(plot_id %in% c(830))
comp_LIS_groterdan30_ %>% filter(plot_id %in% c(830))
data_LIS %>% filter(plot_id %in% c(830))

check <- deadw_LIS_corr %>% 
  filter(volume_m3_ha < 0)
# plot 830: beuk 320mm in FAS, 330mm in LIS => bij LIS al verwijderd
```


```{r}
deadw_LIS_corr <- deadw_LIS_corr %>%
  left_join(qSpecies %>% select(-name_nl), by = c("species" = "ID")) %>% 
  left_join(qDecaystage, by = c("decaystage" = "ID")) 

names(deadw_LIS_corr)
table(deadw_LIS_corr$decaystage)

#check
deadw_LIS_corr %>% filter(plot_id %in% c(830));
LIS_by_decay_species %>% filter(plot_id %in% c(830))
# geen 100% correctie, want bv. diameter als 250 gemeten, en theoretische FAS-diameter 256

```


```{r not_negative_NIET, eval = FALSE, results='hide'}
# negatieve waardes vervangen door 0 - NIET DOEN, geeft vertekend beeld, doe je per decaystage, maar misschien niet op plotniveau

deadw_LIS_corr2 <- deadw_LIS_corr %>% 
  mutate(volume_m3_m2 = pmin(0, volume_m3_m2)
         , volume_m3_ha = pmin(0, volume_m3_ha)) # als compensatie negatief uitdraait

# oppassen: soms is er voor de volledige boom een ander afbraakstadium genoteerd dan bij LIS;
# dat is geen fout, kan lokaal iets anders zijn dan voor de volledige boom
# wat als species niet goed ingevuld staat? 
  
deadw_LIS_corr %>% filter(is.na(species) | is.na(decaystage))

```


```{r check_plotlevel}
LIS_by_plot <- data_LIS %>%
  mutate(diam_m = diam_mm/1000
         # , Diameter_cm = diam_mm/10     # cfrVBI
         ) %>% 
  dplyr::group_by(plot_id, period) %>%
  dplyr::summarise(
    volume_m3_m2=pi^2/8/Li*sum((diam_m^2)/cos(angle*pi/180),na.rm=TRUE)
    # , v3_VolumeLogs_ha=pi^2/8/Li*sum((Diameter_cm^2)/cos(angle*pi/180),na.rm=T)   # cfrVBI, zelfde resultaat
    ) %>% 
  ungroup() %>% 
  mutate(volume_m3_ha = volume_m3_m2 * 10000)



deadw_LIS_corr_plot <- data_LIS_corr %>%
  mutate(d_2_m = d_2/1000000   # diam_m^2 met correct teken
         # , Diameter_cm = diam_mm/10     # cfrVBI
         ) %>% 
  dplyr::group_by(plot_id, period) %>%
  dplyr::summarise(
    volume_m3_m2=pi^2/8/Li*sum((d_2_m)/cos(angle*pi/180),na.rm=TRUE)
    # , v3_VolumeLogs_ha=pi^2/8/Li*sum((Diameter_cm^2)/cos(angle*pi/180),na.rm=T)   # cfrVBI, zelfde resultaat
    ) %>% 
  ungroup() %>% 
  mutate(volume_m3_ha = volume_m3_m2 * 10000) %>% 
  filter(plot_id < 10000)
  
#check
deadw_LIS_corr_plot %>% filter(plot_id %in% c(830));
LIS_by_plot %>% filter(plot_id %in% c(830))
comp_LIS_groterdan30 %>% filter(plot_id %in% c(830))

deadw_LIS_corr_plot %>% filter(plot_id %in% c(811));
LIS_by_plot %>% filter(plot_id %in% c(811))
comp_LIS_groterdan30 %>% filter(plot_id %in% c(811))

```


## WAT ALS we zwaardere NIET verwijderen

> volgens mij beter om NIET eerst de zogezegd zwaardere dan 30 cm uit LIS-data te halen
Dan ook degene die snijden bij > 30 cm toevoegen aan de LIS-data

Hierna eens vergelijken wat verschil is in totaal volume
Dan minder kans om negatieve volumes te krijgen voor een bepaalde species-decaystage combinatie

```{r vgl}
# (1) NIET - Verwijder alle metingen boven de 30 cm uit de LIS dataset (deze bomen zijn zeker meegenomen in FAS)
nrow(data_LIS)
# ipv 
nrow(data_LIS_kleinerdan30)
t <- data_LIS %>% anti_join(data_LIS_kleinerdan30)


# (3) NIET - Waarden > 30 cm verwijderen
nrow(deadw_FAS) 
# ipv 
nrow(deadw_FAS_comp)
waldo::compare(deadw_FAS, deadw_FAS_comp)

# (4) De resterende diameters worden als negatieve waarden aan de LIS data toegevoegd
deadw_liney <- deadw_FAS %>% mutate(diam_FAS = -diamy)
deadw_line2 <- deadw_FAS %>% mutate(diam_FAS = -diaml2)
deadw_line3 <- deadw_FAS %>% mutate(diam_FAS = -diaml3)

comp_LIS_groterdan30 <- rbind(deadw_liney, deadw_line2, deadw_line3)

data_LIS <- data_LIS %>% 
  mutate(d_2 = diam_mm^2) %>% 
  select(plot_id, period, species, decaystage
         , diam_mm, d_2, angle)

names(comp_LIS_groterdan30)
comp_LIS_groterdan30 <- comp_LIS_groterdan30 %>% 
  mutate(angle = 0
         , d_2 = -diam_FAS^2) %>% # veronderstelling
  select(plot_id, period, species, decaystage
         , diam_mm = diam_FAS, d_2, angle)

data_LIS_corr <- rbind(data_LIS, comp_LIS_groterdan30)



# (5) Aan de hand van DeVries formule worden de diameters omgezet naar een volume 
  # per hectare. 
  # Negatieve diameters compenseren op die manier voor gemeten LIS diameters van bomen die 
  # ook in FAS data zitten. 
colnames(data_LIS)
summary(data_LIS_corr) # ok

Li<-45  # lengte van de drie transecten   

# per decaystage en species
deadw_LIS_corr2 <- data_LIS_corr %>%
  mutate(d_2_m = d_2/1000000   # diam_m^2 met correct teken
         # , Diameter_cm = diam_mm/10     # cfrVBI
         ) %>% 
  dplyr::group_by(plot_id, period, species, decaystage) %>%
  dplyr::summarise(
    volume_m3_m2=pi^2/8/Li*sum((d_2_m)/cos(angle*pi/180),na.rm=TRUE)
    # , v3_VolumeLogs_ha=pi^2/8/Li*sum((Diameter_cm^2)/cos(angle*pi/180),na.rm=T)   # cfrVBI, zelfde resultaat
    ) %>% 
  ungroup() %>% 
  mutate(volume_m3_ha = volume_m3_m2 * 10000) 

# per plot
deadw_LIS_corr_plot2 <- data_LIS_corr %>%
  mutate(d_2_m = d_2/1000000   # diam_m^2 met correct teken
         # , Diameter_cm = diam_mm/10     # cfrVBI
         ) %>% 
  dplyr::group_by(plot_id, period) %>%
  dplyr::summarise(
    volume_m3_m2=pi^2/8/Li*sum((d_2_m)/cos(angle*pi/180),na.rm=TRUE)
    # , v3_VolumeLogs_ha=pi^2/8/Li*sum((Diameter_cm^2)/cos(angle*pi/180),na.rm=T)   # cfrVBI, zelfde resultaat
    ) %>% 
  ungroup() %>% 
  mutate(volume_m3_ha = volume_m3_m2 * 10000) %>% 
  filter(plot_id < 10000)

vgl <- deadw_LIS_corr_plot %>% 
  left_join(deadw_LIS_corr_plot2, by = c("plot_id", "period")) %>% 
  mutate(diff = volume_m3_ha.x - volume_m3_ha.y)

# y heeft lager volume
# er waren maar 3 plots met diameter op snijpunt groter dan 30 cm
# en dus enkel bij die plots een verschil.
# Wat is meest correcte?

# voor plot 830 met negatief volume maakt dit geen verschil
# !! plot 830: twee snijpunten met zware log (330 mm), maar maar één zware log in FAS
# => of FAS, of LIS is fout daarom duidelijker om beide gescheiden te houden
```

 > als we volume van deadwood met diam tss 10 en 30 cm willen kennen, kunnen we
 volgens mij even goed LIS berekenen met enkel de snijpunten < 30 cm.
 Gaat niet beter zijn dan alles en dan "dubbels" ervan aftrekken.

 
```{r LIS_tss_10_en_30}
LIS_tss_10_en_30 <- dendro_by_plot %>% 
  select(plottype, plot_id, period
         , vol_log_above30cm_m3_ha
         , contains("vol_LIS_")) %>% 
  left_join(deadw_LIS_corr_plot %>% select(-volume_m3_m2), by = c("plot_id", "period")) %>% 
  left_join(deadw_LIS_corr_plot2 %>% select(-volume_m3_m2), by = c("plot_id", "period")) %>% 
  filter(period == 3 & plottype == "CP") %>% 
  select(plot_id, vol_LIS_m3_ha_10_30cm, volume_m3_ha.x, volume_m3_ha.y)
```
 

