---
title: "Dataverwerking - regeneration"
subtitle: "Bos Terrijst - cirkelplots & kernvlakte"
author: "Anja Leyman"
date: "26/3/2026"
output: 
  html_document:
    keep_md: FALSE
    number_sections: yes
    fig_caption: yes
    code_folding: hide
    toc: TRUE
    toc_float:
      collapsed: TRUE
      smooth_scroll: TRUE
---

```{r Rm, eval = FALSE}
rm(list=ls())
```

```{r Setup, include = FALSE}
knitr::opts_chunk$set(
  echo = TRUE,
  eval = TRUE,
  message = FALSE,
  warning = FALSE, 
  fig.width = 7,
  fig.height = 3,
  fig.align = TRUE)

library(here)
library(writexl)
library(scales)


# libraries & invoergegevens
source(here::here("scripts/Setup.R"))

```

> OPGEPAST: er zat een bug in forrescalc => voorlopig steeds branch bugfix_Al_2025 
gebruiken, tot gemerged met bugfix ...

```{r Setup2, include = FALSE}
forest_reserve_short <- "Terrijst"
source(here::here("scripts/Per_gebied/", forest_reserve_short, "/setup_paths_gebied.R"))

```


# Vraagstelling

**Bosreservaat `r forestreserve`**


```{r results='hold', eval=TRUE}
path_to_fieldmap_db
path_to_forresdat_data
path_to_analysis_set_db
path_to_plotlevel_csv
path_to_treelevel_csv
path_to_output_gdrive
path_to_meetgegevens
```

# Load plotinfo

Plotinfo samenstellen, zijnde plottype, naam forest_reserve en info over survey en data al dan niet processed.

```{r plotinfo_load}
plotinfo <- load_plotinfo(database = path_to_fieldmap_db) %>% 
  filter(forest_reserve == forestreserve)
names(plotinfo)
```

# Load lookuplijsten

```{r load_lkp}
con <- odbcConnectAccess2007(path_to_fieldmap_db)

  qSpecies <- sqlFetch(con, "qSpecies", stringsAsFactors = FALSE)

  qHeightClass_regeneration <- sqlFetch(con, "qHeightClass_regeneration", stringsAsFactors = FALSE)
  qnumber_regeneration_classes <- sqlFetch(con, "qnumber_regeneration_classes", stringsAsFactors = FALSE)
  
  qcommonremark <- sqlFetch(con, "qcommonremark", stringsAsFactors = FALSE)
  
odbcClose(con)

```

# Load regeneration

```{r load_reg}
data_regeneration <-
  load_data_regeneration(
    database = path_to_fieldmap_db,
    processed = TRUE
  ) %>% 
  filter(forest_reserve == forestreserve)

data_regeneration_CP <- data_regeneration %>% filter(plottype == "CP")

data_regeneration %>% filter(is.na(plotarea_ha)) %>% nrow() == 0

```


Velden `data_regeneration`:  

- number_class: 1 tem 1001 (LU-list)
(1, 2-5, 6-10, 11-20, 21-40, 41-60,61-100, >100, >1000 --> 1,3,8,15,30,50,80,101,1001)    

- nr_of_regeneration: exact aantal    

- rubbing_damage_number    

- rubbing_damage_perc: procentueel tov totaal aantal 

- approx_nr_regeneration: mid-waarde cfr Kris van interval    

- min_number_of_regeneration: exacte waarde OF min-waarde interval   

- max_number_of_regeneration: exacte waarde OF max-waarde interval    

- subcircle: A1 of A2: seedlings vs established   

- subcirclearea_ha: enkel berekend bij CP's (als `r_A1` & `r_A2` bestaa,); NA bij KV's    

- plotarea_ha:     

  * CP's: steeds gelijk aan subcirclearea_ha    
  * KV's (als (1) niet kan, dan (2) en dan pas (3)):   
      (1) length_core_area_m * width_core_area_m OF    
      (2) core_area_ha < Area_ha uit Plotdetails OF    
      (3) totalplotarea_ha < Area_ha of Area_m2 uit layer Plots    
           


```{r}
select_colnames_reg <- data_regeneration %>% 
  select(plot_id, subplot_id, plottype, forest_reserve
         , period, year, subcircle
         , height_class, species, number_class, nr_of_regeneration
         , approx_nr_regeneration
         , min_number_of_regeneration, max_number_of_regeneration
         , rubbing_damage_number, rubbing_damage_perc
         ) %>% 
  colnames()
```




# Check aantalsklasse (A1) vs exact aantal (A2)

Volgens de standaard methodiek zou `aantal` steeds een aantalsklasse moeten zijn 
bij seedlings (subcircle = A1) en een exact aantal bij established(subcircle = A2).
Het is goed om het package in die zin op te bouwen.

MAAR er zijn ook bosreservaten waar de standaard methodiek niet gevolgd werd (bv. Everzwijnbad)
Dat zijn geen fouten in de dataset, maar gewoon iets andere afspraken toendertijd.

Els heeft het package in die zin aangepast door in `load_data_regeneration()` 
min, max en approx gelijk te stellen aan `nr_regeneration` ingeval van A2. 
In het andere geval (A1) wordt voorrang gegeven aan de klassen om min, max en approx 
in te vullen, wat voor de aanpassing de algemene regel was voor min, max en approx."
(zie issue #106)

Als beide beschikbaar zijn, zal package voor berekening van min, max en approx zich bij de A1 sowieso 
op de numberclass baseren, zelfs al is er een exact number bekend. 
Dat is OK zo, strookt met de standaard methodiek.

```{r check_data_nr_A1_A2}
checkA1 <- data_regeneration %>%
  filter(subcircle == "A1" & is.na(number_class)) %>% 
  select(all_of(select_colnames_reg))
nrow(checkA1) # 314 - allemaal periode 1 - hier wordt dan een exact aantal gebruikt ipv een klasse

checkA2 <- data_regeneration %>% 
  filter(subcircle == "A2" & 
           is.na(nr_of_regeneration) &
           !is.na(number_class)) %>% 
  select(all_of(select_colnames_reg))
nrow(checkA2) == 0
# OK, zoals 't zou moeten
```


**MAAR** als er enkel een exact number is bij **A1**, en géén number class, wordt het exact number gebruikt.
Dat is het geval bij `r nrow(checkA1)` records uit plot `r unique(checkA1$plot_id)`.

Omgekeerd ook bij **A2**: als er enkel een klasse genoteerd werd, en géén number, dan zal
het package de klasse gebruiken.
Dat is het geval bij `r nrow(checkA2)` records.
<!-- uit plot `r unique(checkA2$plot_id)`. -->


# Datacontrole

## NA's in data_regeneration

want optellen van NA's geeft 0 in de calculate functies, wat niet correct is!  

```{r results='hide'}
names(data_regeneration)
```

```{r}
col <- c("approx_nr_regeneration","min_number_of_regeneration", 
         "max_number_of_regeneration")

data_regeneration %>% filter_at(col, any_vars(is.na(.))) %>% nrow() == 0

# nr_of_regeneration vs number_class: één van beide moet ingevuld zijn
data_regeneration %>% filter(is.na(nr_of_regeneration) & is.na(number_class)) %>% nrow() == 0
```
OPGEPAST: per plot kan er ook een species NA en heightclass NA zijn, met aantal = 0: 
dit is zo als er geen verjonging genoteerd werd in de plot

```{r}
species_NA <- data_regeneration %>% filter(is.na(species) | is.na(height_class))
nrow(species_NA) 
# 8 

```
Voor `r forest_reserve` gaat het om volgende plots:
`r species_NA$plot_id`, resp. uit periode `r species_NA$period`.

Gevolg: `subcircle` en `subcirclearea_ha` = NA, want deze worden obv 
hoogteklasse toegekend.

```{r}
n_distinct(data_regeneration$plot_id)*n_distinct(data_regeneration$period) == nrow(plotinfo)
# OK, alle plots vertegenwoordigd

```



## Rubbing damage

### NA ipv 0 

<!-- Ter aanvulling bij issue #102 : met Peter VdK besproken, en blijkbaar brengt het veel workload met zich mee, om ook 0-waardes in te voeren bij browsing en rubbing. -->
<!-- Tot nu toe werd er steeds achteraf bij de datacontrole een update-query uitgevoerd die alle NA's omzette naar 0 (gamedamage) of 100 (no browsing). Maar dat is weer een extra bewerking. -->
<!-- Daarom zou het goed zijn om in forrescalc de code zodanig aan te passen dat - als game_impact_reg/game_impact_veg == TRUE én GameDamage_number/BrowseIndex = NA - dit als een '0' beschouwd wordt. -->


8/4/2024: package aangepast zdd `rubbing_damage_number` 0 wordt (ipv NA), 
zodra `pd.GameImpactRegObserved == 10` (ongeacht of species al dan niet ingevuld staat).


```{r check_rubbingnr_NA}
check_rubbingnr_NA <- data_regeneration  %>% 
  select(select_colnames_reg) %>% 
  left_join(plotinfo %>% select(plot_id, period, game_impact_reg)) %>% 
  filter(is.na(rubbing_damage_number)) %>% 
  filter(game_impact_reg == TRUE)

nrow(check_rubbingnr_NA) == 0

check_rubbingnr_NA3 <- data_regeneration  %>% 
  select(select_colnames_reg) %>% 
  left_join(plotinfo %>% select(plot_id, period, game_impact_reg)) %>% 
  filter(!is.na(rubbing_damage_number)) %>% 
  filter(game_impact_reg == FALSE)

nrow(check_rubbingnr_NA3) == 0
# 

# wat als er geen soort is? dan moet number en percentage = NA - OK
check_rubbingnr_NA2 <- data_regeneration  %>% 
  select(all_of(select_colnames_reg)) %>% 
  left_join(plotinfo %>% select(plot_id, period, game_impact_reg)) %>% 
  filter(is.na(species) & game_impact_reg == TRUE)

check_rubbingnr_NA2 %>% filter(rubbing_damage_number != 0) %>% nrow() == 0

```

### Percentage

`rubbing_damage_perc`    

- moet ook berekend worden obv aantalsklasses (als exact nr niet gekend): OK
- max. 100%: aangepast in forrescalc - OK 8/4/2024

```{r check_rubbing_perc, results= 'hide'}
check_rubbing_perc <- data_regeneration %>% 
  select(select_colnames_reg) %>% 
  left_join(plotinfo %>% select(plot_id, period, game_impact_reg)) %>% 
  filter(game_impact_reg == TRUE) 

table(check_rubbing_perc$rubbing_damage_perc)
summary(check_rubbing_perc$rubbing_damage_perc)

check_rubbing_perc %>% filter(is.na(rubbing_damage_perc)) %>% nrow() == 0
# 1 plot waar een NA record aanwezig is:
# subplot 78 van KV, één species niet ingevuld bij hoogteklasse 1000 (wél beuk genoteerd bij hoogteklasse 1000)
check_rubbing_perc %>% filter(is.na(rubbing_damage_perc) & !is.na(species)) %>% nrow() == 0

check_rubbing_perc %>% filter(is.na(rubbing_damage_perc) & 
                                (number_class > 0 | nr_of_regeneration > 0)) %>% 
  nrow() == 0
```


# Calculate regeneration 

```{r calc_reg}
regeneration <- calculate_regeneration(data_regeneration)

# by_plot <- calc_reg_plot(data_regeneration)
# by_plot_height <- calc_reg_plot_height(data_regeneration)
# by_plot_species <- calc_reg_plot_species(data_regeneration)
# by_plot_height_species <- calc_reg_plot_height_species(data_regeneration)
```


```{r CreateSeparateDataframesReg}
for (tablename in names(regeneration)) {
     assign(tablename, regeneration[[tablename]])
} 

```


# Check aantalsklasse (A1) vs exact aantal (A2)

```{r test_issue106}
# hier eens testen of dit klopt

# welke hoogteklasses komen voor?
names(reg_by_plot_height)
table(reg_by_plot_height$period, reg_by_plot_height$height_class)
# qHeightClass_regeneration
# 
```


```{r}
reg_by_plot_height %>% filter(is.na(lci_number_of_regeneration_ha)) %>% nrow() == 0
reg_by_plot_height %>% filter(is.na(approx_nr_regeneration_ha)) %>% nrow() == 0
```

# Check perc_rubbing op plot-niveau

Initiële fout deels opgelost door bij `load_data_regeneration()` 
`GameImpactRegObserved = 10` te gebruiken voor toekennen van 0 ipv NA.

Deels door nog wat extra aanpassingen bij de calc-functies 
(commits 10/4/2024, branch `testdatabase_AL`):

(1) zdd ook nr van numberclass gebruikt wordt
(2) niet enkel A2
(3) afgetopt op 100%

Hierna nog enkele testen.

**FOUT 19/11/2025: opgelost in bugfix_AL2025, nog te mergen naar bugfix**
Probleem enkel bij `calc_reg_plot_height()` en `calc_reg_core_area_height_spec()`
`Data_regeneration` had correcte NA bij browsing (`load_data_reg` dus ok),
maar dat werd niet goed doorvertaald door de calc functies waardoor er onterecht 
nullen ontstonden terwijl er geen game impact genoteerd was
(issue #163 in forrescalc)


```{r}
# CP
check_rubbing_perc_NA <- reg_by_plot_height %>% 
  left_join(plotinfo %>% select(plot_id, period, game_impact_reg)) %>%
  filter(is.na(approx_rubbing_damage_perc) & number_of_tree_species > 0) %>% 
  filter(game_impact_reg == TRUE) 

check_rubbing_perc_NA %>% nrow() == 0

# wat als pd.GameImpactRegObserved = 20 (FALSE)
check_rubbing_perc_NA2 <- reg_by_plot %>%
  left_join(plotinfo %>% select(plot_id, period, game_impact_reg)) %>%
  filter(game_impact_reg == FALSE) %>% 
  filter(!is.na(approx_rubbing_damage_perc_established))
check_rubbing_perc_NA2 %>% nrow() == 0
# OK

check_rubbing_perc_NA2 <- reg_by_plot_height %>%
  left_join(plotinfo %>% select(plot_id, period, game_impact_reg)) %>%
  filter(game_impact_reg == FALSE) %>% 
  filter(!is.na(rubbing_damage_number_ha))
check_rubbing_perc_NA2 %>% nrow() == 0
# ok

# CA
check_rubbing_perc_NA <- reg_by_core_area_height_species %>% 
  left_join(plotinfo %>% select(plot_id, period, game_impact_reg)) %>%
  filter(is.na(approx_rubbing_damage_perc) & nr_of_subplots_with_regeneration > 0) %>% 
  filter(game_impact_reg == TRUE) 

check_rubbing_perc_NA %>% nrow() == 0
# door een NA bij hoogteklase 1000 in de KV, ontstond er een extra record met 
# species = NA in die hoogteklasse ...
# bij andere geen invloed want aantal = 0
# AANGEPAST in db (zie verder)
```

```{r TMP_subplot78, eval = FALSE}
check_subplot78 <- reg_by_plot_height %>% 
  left_join(plotinfo %>% select(plot_id, period, game_impact_reg)) %>%
  filter(plot_id == 101000 & height_class == 1000 & period == 3 & subplot_id == 78) %>% 
  filter(game_impact_reg == TRUE) 

check_subplot78 <- reg_by_plot %>% 
  left_join(plotinfo %>% select(plot_id, period, game_impact_reg)) %>%
  filter(plot_id == 101000 & period == 3 & subplot_id == 78) %>% 
  filter(game_impact_reg == TRUE) 

check_subplot78 <- reg_by_core_area_height_species %>% 
  left_join(plotinfo %>% select(plot_id, period, game_impact_reg)) %>%
  filter(plot_id == 101000 & height_class == 1000 & period == 3) %>% 
  filter(game_impact_reg == TRUE) 
# verwarrend: er is een subplot met species = NA in hoogteklasse 1000
# het lijkt in deze output alsof er één subplot is waar geen soort genoteerd werd, maar dat is niet correct
# => in db leeg record verwijderd
# zelfde gevraagdd aan Peter in mail van 28/11/2025 of 1/12/2025
```


```{r}
# plot-niveau: mag enkel NA zijn ,wanneer er géén van die soort gezien is en damaged ook 0 (dus 0/0)
check_rubbing_perc_NA <- reg_by_plot %>% 
  left_join(plotinfo %>% select(plot_id, period, game_impact_reg)) %>%
  filter(is.na(approx_rubbing_damage_perc_established) & mean_number_established_ha > 0) %>% 
  filter(game_impact_reg == TRUE) 

check_rubbing_perc_NA %>% nrow() == 0

check_rubbing_perc_NA <- reg_by_plot %>% 
  left_join(plotinfo %>% select(plot_id, period, game_impact_reg)) %>%
  filter(is.na(approx_rubbing_damage_perc_seedlings) & mean_number_seedlings_ha > 0) %>% 
  filter(game_impact_reg == TRUE) 

check_rubbing_perc_NA %>% nrow() == 0

```


# Check NA's plot-level-resultaten

```{r}
names(reg_by_plot)
```

```{r}
col <- c("number_of_tree_species", "approx_nr_established_ha", "approx_nr_seedlings_ha",
         "mean_number_established_ha", "lci_number_established_ha", "uci_number_established_ha",
         "mean_number_seedlings_ha" , "lci_number_seedlings_ha", "uci_number_seedlings_ha")

reg_by_plot %>% filter_at(col, any_vars(is.na(.))) %>% nrow() == 0

```

```{r}
col <- c("number_of_tree_species", "approx_nr_regeneration_ha",
         "mean_number_of_regeneration_ha", 
         "lci_number_of_regeneration_ha", "uci_number_of_regeneration_ha")

reg_by_plot_height %>% filter_at(col, any_vars(is.na(.))) %>% nrow() == 0

```


```{r}
col <- c("approx_nr_established_ha", "approx_nr_seedlings_ha",
         "mean_number_established_ha", "lci_number_established_ha", "uci_number_established_ha",
         "mean_number_seedlings_ha" , "lci_number_seedlings_ha", "uci_number_seedlings_ha")

reg_by_plot_species %>% filter_at(col, any_vars(is.na(.))) %>% nrow() == 0

```


```{r}
col <- c("approx_nr_regeneration_ha",
         "mean_number_of_regeneration_ha", 
         "lci_number_of_regeneration_ha", "uci_number_of_regeneration_ha")

reg_by_plot_height_species %>% filter_at(col, any_vars(is.na(.))) %>% nrow() == 0

```

```{r}
col <- c("nr_of_subplots_with_regeneration", "perc_subplots_with_regeneration", 
         "approx_nr_established_ha", "approx_nr_seedlings_ha",
         "mean_number_established_ha", "lci_number_established_ha", "uci_number_established_ha",
         "mean_number_seedlings_ha" , "lci_number_seedlings_ha", "uci_number_seedlings_ha")

reg_by_core_area_species %>% filter_at(col, any_vars(is.na(.))) %>% nrow() == 0

```


```{r}
col <- c("nr_of_subplots_with_regeneration", "perc_subplots_with_regeneration", 
         "approx_nr_regeneration_ha",
         "mean_number_of_regeneration_ha", 
         "lci_number_of_regeneration_ha", "uci_number_of_regeneration_ha")

reg_by_core_area_height_species %>% filter_at(col, any_vars(is.na(.))) %>% nrow() == 0

```


# Extra processing

## Plotinfo toevoegen

Plotinfo (`plot_id`, `forest_reserve`, `period` en `survey_number`) toevoegen aan de resultaten

```{r join_plottype_surveynr_BR}
reg_plotinfo <- lapply(regeneration, function(x) left_join(x, plotinfo %>% select(plot_id, forest_reserve, period, survey_number), by = c("plot_id", "period")))
# lapply: same function over all elements of the list
```


## Non-processed data wegfilteren

Hier niet nodig, want bij `load_data()` reeds weggefilterd.

```{r processed}
reg_plotinfo2 <- lapply(reg_plotinfo, 
                           function(x) anti_join(x, plotinfo %>% filter(data_processed == FALSE),
                                                 by = c("plot_id", "period")))

library(waldo) 
waldo::compare(reg_plotinfo, reg_plotinfo2)
```


## Eventueel afronden

```{r afronden}
reg_plotinfo_round <- reg_plotinfo2 %>% 
  lapply(., function(x) forestmangr::round_df(x, 2))
```



```{r CreateSeparateDataframesDendro2}
for (tablename in names(reg_plotinfo2)) {
     assign(tablename, reg_plotinfo2[[tablename]])
} 

```



# Vergelijking met oude data

```{r eval = FALSE}
reg_by_plot_git <- read_forresdat_table(
  tablename = "reg_by_plot"
  , git_ref_type = "branch", git_reference = "develop"
  , join_plotinfo = TRUE) %>% 
  filter(forest_reserve == forestreserve)

reg_by_plot_new <- reg_by_plot

reg_by_plot_git <- reg_by_plot_git %>% 
  select(plot_id, year, everything()) 

nrow(reg_by_plot_new) == nrow(reg_by_plot_git)
summary(reg_by_plot_new)

names(reg_by_plot_new) == names(reg_by_plot_git)
summary(reg_by_plot_git)
# op git meer velden 

diff <- reg_by_plot_new %>% anti_join(reg_by_plot_git, by = c("plot_id", "period"))
diff

head(reg_by_plot_new %>% arrange(plot_id, period)); head(reg_by_plot_git %>% arrange(plot_id, period))
head(reg_by_plot_new %>% arrange(desc(plot_id), period)); head(reg_by_plot_git %>% arrange(desc(plot_id), period))
# reg_by_plot_git bevat geen KV
```

Lijkt OK

# Aandachtspunten       


# Export

Resultaten worden opgeslagen op c-schijf en in teamdrive:

```{r}
path_to_plotdata_pc
path_to_plotdata_teamdrive 

# names(reg_by_core_area_height_species)
# names(reg_by_plot_height_species)
```

Enkele verduidelijkingen:

* "approx_nr_regeneration_ha" = midwaarde van de aantalsklasses (cfr Kris VdK)

* "mean_number_of_regeneration_ha" = gemiddelde obv een log-transformatie (cfr BMK)
# "lci_number_of_regeneration_ha", "uci_number_of_regeneration_ha" = lower en upper confidence interval obv log-transformatie

* "rubbing_damage_perc" = percentage obv exact aantal damaged tov ofwel (1) exact aantal van de soort(en), of (2) mid-waarde van de aantalsklasse(s) 


```{r save, eval=FALSE}
save_results_xlsx(
    results = reg_plotinfo,
    output_dir = path_to_plotdata_pc
  )

```


```{r save_teamdrive, eval=FALSE}
save_results_xlsx(
    results = reg_plotinfo,
    output_dir = path_to_plotdata_teamdrive
  )

```



# Copy html to teamdrive

Na knitting - manueel

```{r eval = FALSE}
# Specify the path of the file you want to copy
source_file <- here::here(paste0("Scripts/Per_gebied/", forestreserve_short, "/", forestreserve_short, "_reg_2025.html"))


# Specify the destination directory where you want to copy the file
destination_dir <- path_to_plotdata_teamdrive

# Copy the file to the destination directory
file.copy(from = source_file, to = destination_dir, overwrite = TRUE)

```
