---
title: "Dataverwerking - dendro"
subtitle: "Bos Terrijst - cirkelplots & kernvlakte"
author: "Anja Leyman"
date: "24/3/2026"
output: 
  html_document:
    keep_md: FALSE
    number_sections: yes
    fig_caption: yes
    code_folding: hide
    toc: TRUE
    toc_float:
      collapsed: TRUE
      smooth_scroll: TRUE
---

```{r Rm, eval = FALSE}
rm(list=ls())
```

```{r Setup, include = FALSE}
knitr::opts_chunk$set(
  echo = TRUE,
  eval = TRUE,
  message = FALSE,
  warning = FALSE, 
  fig.width = 7,
  fig.height = 3,
  fig.align = TRUE)

library(here)
library(writexl)
library(scales)


# libraries & invoergegevens
source(here::here("scripts/Setup.R"))

```

```{r Setup2, include = FALSE}
forest_reserve_short <- "Terrijst"
source(here::here("scripts/Per_gebied/", forest_reserve_short, "/setup_paths_gebied.R"))

```


# Vraagstelling

**Bosreservaat `r forestreserve`**

<br>

```{r results='hold', eval=TRUE}
path_to_fieldmap_db
path_to_forresdat_data
path_to_analysis_set_db
path_to_plotlevel_csv
path_to_treelevel_csv
path_to_output_gdrive
path_to_meetgegevens

```


# Load lookuplijsten

```{r load_lkp}
con <- odbcConnectAccess2007(path_to_fieldmap_db)

  qIndShootCop <- sqlFetch(con, "qIndShootCop", stringsAsFactors = FALSE)
  # deadw_test <- sqlFetch(con, "Deadwood_3eSET", stringsAsFactors = FALSE)
  qAliveDead <- sqlFetch(con, "qAliveDead", stringsAsFactors = FALSE)
  qSpecies <- sqlFetch(con, "qSpecies", stringsAsFactors = FALSE)
  qDecaystage <- sqlFetch(con, "qdecaystage", stringsAsFactors = FALSE)
  qIntactSnag <- sqlFetch(con, "qIntactSnag", stringsAsFactors = FALSE)
  qVdagnVfm <- sqlFetch(con, "qVdagnVfm", stringsAsFactors = FALSE)
    
  qcommonremark <- sqlFetch(con, "qcommonremark", stringsAsFactors = FALSE)
  qCrownVolRedu <- sqlFetch(con, "qCrownVolRedu", stringsAsFactors = FALSE)
  qBranchLenghtReduction <- sqlFetch(con, "qBranchLenghtReduction", stringsAsFactors = FALSE)

  qiufroheight <- sqlFetch(con, "qiufroheight", stringsAsFactors = FALSE)
  qiufroheight_shoots <- sqlFetch(con, "qiufroheight_shoots", stringsAsFactors = FALSE)
  qiufrovitality <- sqlFetch(con, "qiufrovitality", stringsAsFactors = FALSE)
  qiufrovitality_shoots <- sqlFetch(con, "qiufrovitality_shoots", stringsAsFactors = FALSE)
  qiufrosocialstatus <- sqlFetch(con, "qiufrosocialstatus", stringsAsFactors = FALSE)
  qiufrosocialstatus_shoots <- sqlFetch(con, "qiufrosocialstatus_shoots", stringsAsFactors = FALSE)
  
odbcClose(con)

qSpecies <- qSpecies %>% 
  select(ID, name_nl = Value1, name_sc = Value2)
qDecaystage <- qDecaystage %>% 
  select(ID, decaystage_txt = Value1)
```


# Load info_survey

```{r}
# tresholds
con <- odbcConnectAccess2007(path_to_strata_db)
 # strata_tables <- sqlTables(con) %>% filter(!str_detect(TABLE_NAME, "MSys"))
 # strata <- sqlFetch(con, "strata_remaining", stringsAsFactors = FALSE)
 # location <- sqlFetch(con, "strata_location", stringsAsFactors = FALSE)
 info_survey <- sqlFetch(con, "info_survey", stringsAsFactors = FALSE)
odbcClose(con)

info_survey <- info_survey %>% 
  filter(forest_reserve == forestreserve)
# 24/3/2026: wordt verder in script niks meegedaan, load_plotinfo is uitgebreider 
# en meer up-to-date
```


# Load plotinfo

Plotinfo samenstellen, zijnde plottype, naam forest_reserve en info over survey en data al dan niet processed.
Wegschrijven naar git, access en opslaan als csv

> 24/3/2023: load_plotinfo aangepast zdd lengte en min diam LIS mee opgenomen is

```{r plotinfo_load}
plotinfo <- load_plotinfo(database = path_to_fieldmap_db, processed = FALSE) %>% 
  filter(forest_reserve == forestreserve)
names(plotinfo)
```

## Processed

We controleren of er nog plots "not processed" zijn.

```{r check_processed, results='hide'}
# enkel checken bij deze waar er een dendro-opname gebeurd is
# anders ook deze van vorige decades mee, die niet kunnen processed zijn
check_processed <- plotinfo %>% 
  filter(survey_trees == TRUE)

table(check_processed$forest_reserve, check_processed$data_processed)
# table(plotinfo$forest_reserve, plotinfo$data_processed)
table(check_processed$period, check_processed$data_processed)
```

```{r check_not_processed, results='hide'}
plotinfo_check <- plotinfo %>% 
  group_by(forest_reserve, plottype, period, survey_trees, data_processed) %>% 
  summarize(n_plots = n()) %>% 
  ungroup()

plotinfo_check %>% 
  filter(survey_trees == TRUE & data_processed == FALSE) %>% nrow() == 0

# omgekeerd geen plots die processed zijn, en géén survey_trees
plotinfo %>%  filter(data_processed & !survey_trees) %>% nrow() == 0

table(check_processed$period, check_processed$survey_trees)
```

```{r results='hide', eval = FALSE}
# 400, 424, 426
plots_to_exclude <- read_xlsx(paste0(path_to_output_gdrive, "00_METADATA-ALL_PLOTS/plots_excluded_from_monitoring_network.xlsx"))

view(plots_to_exclude)
#  geen plots Terrijst
```


**!! OPGEPAST:** nadat de data gecontroleerd zijn door Peter, moet veld `processed` aangepast worden.
OK, is gebeurd.

<!-- Met behulp van een updatequery voor een vooraf geselecteerde decade, plottype en bosreservaat zetten we `DataProcessed_YN` op `10` (code 10 = 'ja'), indien `Survey_Trees_YN = 10`.  -->

```{r update_processed, eval = FALSE}
# Predefined strings
decade <- "3" 
# plot_type <- "CP"

# Construct the query string using sprintf
query_update <- paste0(sprintf("UPDATE (PlotDetails_%seSET pd 
                         INNER JOIN Plots p ON pd.IDPlots = p.ID) 
                         INNER JOIN qPlotType q ON p.Plottype = q.ID 
                         SET pd.DataProcessed_YN = 10 
                         WHERE (pd.Survey_Trees_YN = 10) 
                         AND (q.Value3 = '%s') 
                         AND (pd.ForestReserve = '%s')",
                         decade, plot_type, forestreserve)
                       ) %>% noquote()

   sqlQuery(con,query_update)

odbcClose(con)

```


```{r plotinfo_load_processed, results='hide'}
# hier enkel de processed
plotinfo <- load_plotinfo(database = path_to_fieldmap_db, processed = TRUE) %>% 
  filter(forest_reserve == forestreserve)
names(plotinfo)

table(plotinfo$period, plotinfo$data_processed)
```


## Check year_dendro 

Year_dendro = jaar van groeiseizoen
Grens is gelegd op 1/5.

```{r check, eval=FALSE}
names(plotinfo)
summary(plotinfo)

plotinfo %>% filter(is.na(year_dendro)) %>% nrow() == 0

```

```{r}
year_range <- plotinfo %>% 
  group_by(forest_reserve, period) %>% 
  dplyr::summarize(min_year = min(year_dendro, na.rm = TRUE), 
            max_year = max(year_dendro, na.rm = TRUE),
            year_range = paste0(min_year, " - ", max_year)) %>% 
  ungroup()

year_range %>% 
  filter(min_year != max_year) %>% nrow() == 0
# t_ <- t %>% 
#   left_join(plotinfo)
# t_ %>% filter(year_dendro == 2023)
```

# Load dendro data

Standaard worden enkel de "processed" data ingeladen mbv de load-functies.

```{r load_data, results='hide'}
data_dendro <- load_data_dendrometry(database = path_to_fieldmap_db
                                     # , plottype = plot_type
                                     , forest_reserve = forestreserve
                                     , processed = TRUE  # default: data_processed = TRUE
                                     , extra_variables = TRUE)

data_shoots <- load_data_shoots(database = path_to_fieldmap_db
                                , extra_variables = TRUE)

# door shoots en trees te combineren,  blijft enkel gewenst BR over
data_stems  <- compose_stem_data(data_dendro, data_shoots
                                 , extra_variables = TRUE)


data_deadwood <- load_data_deadwood(database = path_to_fieldmap_db
                                    # , plottype = plot_type
                                    , forest_reserve = forestreserve
                                    , processed = TRUE)
```

```{r eval = FALSE}
height_model <- load_height_models()

save(height_model, file = "height_model.RData")
```

```{r}
load("height_model.RData")

height_model <- height_model %>%
  filter(forest_reserve == forestreserve)
```

```{r check_heightmodels, results = 'hide'}
table(height_model$forest_reserve, height_model$period)
table(plotinfo$forest_reserve)

missing_heightmodel <- data_stems %>% 
  select(forest_reserve, plot_id, plottype, period, species, alive_dead) %>% 
  left_join(height_model) %>% 
  filter(is.na(P1))
missing_heightmodel %>% nrow() == 0
```

Er zijn `r nrow(missing_heightmodel)` ontbrekende hoogtemodellen.


# Volume liggend dood hout (FAS)

FAS = Full Area Sampling

## Fragmenten versus intacte bomen

De volumeberekening van liggend dood hout baseert zich op het veld `calc_volume_m3`
uit FM-databank (layer `Deadwood`).

Indien deadwood als fragment opgemeten werd (zie veld `IntactFragment` en 
bijhorende LU-list `qVdagnVfm`), is dit een kopie van het veld `Volume_m3.`
Dit veld wordt in FM-DC automatisch berekend. 
Belangrijk is om te zorgen dat dit volume als "inside plot" berekend wordt.

Indien deadwood als intact aangevinkt staat, moeten er tarieven gebruikt worden om
dit volume te berekenen.
Er werd afgesproken met Peter dit **enkel nog te gebruiken voor de BE's of de KV's** als ze plotgrens niet overschrijden. 

- Enkel in Kerss KV - 2eSET & 3eSET staan nog (veel) intacte bomen: 
klopt wel degelijk...voor KV KP = BEkartering....
- In 1eSET niks meer (aangevuld met fragmenten - copy van 2eSET - door Peter)
- Héél uitzonderlijk in 3e SET: 2 bomen in KV Rodebos (plot 43000)


## Fragmenten - update van volume in FM - ok voor "DB_BR_22_inbo2026_20230313" 

**Elke keer te doen bij nieuwe db** 

In Fieldmap zijn er twee velden opgenomen, die "manueel" bijgewerkt moeten worden.
Makkelijkste is om dit hier op te vangen in een updatequery.

Het gaat om de velden 
- `calc_volume_m3`
- `calc_length`

Deze velden zijn exacte copies van de velden 
- `volume_m3` (als IntactFragment = 20)
- `length_m`

Maar omdat deze laatste twee velden per ongeluk gewijzigd kunnen worden in FM-DC 
(te berekenen als "Total Volume" of "Volume inside plot"), is het veiliger om 
deze waardes vast te klikken in `calc_volume_m3` & `calc_length`.

Voor 3de set was `calc_volume_m3` niet steeds berekend (in access).
Dat doen we hier mbv een updatequery, nadat we zeker zijn dat de waardes correct 
berekend zijn in FM-DC ("inside plot").
Dit moet normaliter enkel gebeuren voor periode 3, periode 1 en 2 zijn bijgewerkt 
in de moederdatabank zelf.

```{r}
# snelle check of dit in orde is voor Jansheideberg
# ervan uitgaande dat als meeste plots OK zijn, alles bijgesneden is

check_length_DW <- data_deadwood %>% 
  mutate(diff_length = total_length_m - calc_length_m) %>% 
  group_by(plottype, period, diff_length) %>% 
  summarize(n = n()
            , min_idplot = min(plot_id)
            , max_idplot = max(plot_id)) %>% 
  ungroup()

# lijkt OK

data_deadwood %>% filter(is.na(calc_volume_m3)) %>% nrow() == 0
```


```{r sql_update_calc_deadw_inside_plot, eval = FALSE}
# queries - enkel deadw_3eSET
qry_update_calc_vol <- paste0("UPDATE Deadwood_3eSET SET Deadwood_3eSET.CalcVolume_m3 = Deadwood_3eSET.Volume_m3 WHERE ((Deadwood_3eSET.CalcVolume_m3 Is Null) AND (Deadwood_3eSET.IntactFragment=20))") %>%
           noquote()

qry_update_calc_length <- "UPDATE Deadwood_3eSET SET Deadwood_3eSET.CalcLength_m = Deadwood_3eSET.Length_m WHERE ((Deadwood_3eSET.CalcLength_m) Is Null)" %>%
           noquote()

# update
conn <- odbcConnectAccess2007(path_to_fieldmap_db)

  sqlQuery(conn,qry_update_calc_vol)
  sqlQuery(conn,qry_update_calc_length)

odbcClose(conn)

# opnieuw inladen
data_deadwood_old <- data_deadwood
data_deadwood <- load_data_deadwood(database = path_to_fieldmap_db
                                    # , plottype = plot_type
                                    , forest_reserve = forestreserve
                                    , processed = TRUE)

# check
data_deadwood %>% filter(is.na(calc_volume_m3)) %>% nrow()
# CP: 0
# KV: 1 (KV Wijnendale)
    # lying_deadw_id 46
    # intact_fragm 10
    # calc_volume_m3 NA
    # calc_length 23.9
    # max_diam_mm 950
```

```{r posssible_fragment_check, eval = FALSE}
data_deadwood_intact <- data_deadwood %>% 
  filter(intact_fragm == 10)
nrow(data_deadwood_intact) == 0

# intact kan enkel in kernvlakte
```

# Calculate dendro data

```{r calc_stems_tree}
data_stems_calc <- calc_variables_stem_level(data_stems, height_model)

data_dendro_calc <- calc_variables_tree_level(data_dendro, data_stems_calc)

dendro <- calculate_dendrometry(data_dendro, data_deadwood, data_shoots, height_model, plotinfo)
# waar survey_trees = TRUE, wordt een '0' toegekend, als er geen andere metingen zijn
# DUS: als ik wegfilter obv data_processed, worden data NIET ingeladen,
# MAAR omdat survey_trees = TRUE, wordt er in functie "calc_dendro_plot()" een '0' 
# toegekend aan die non-processed plots ( 400, ...°)
# DAAROM: hoger in chunck 'load_data' het argument processed = FALSE zetten
# zdd dat deze toch meegenomen worden, en géén "0" toegekend krijgen.
# OPGEPAST: er bij statistische verwerking wél voor zorgen dat deze plots niet meegenomen worden
# ev. mbv lijstje "plots_to_exclude" obv processed = TRUE
```


```{r CreateSeparateDataframesDendro}
for (tablename in names(dendro)) {
     assign(tablename, dendro[[tablename]])
} 

names(dendro)

```

```{r eval = FALSE}
dendro_by_diam_plot_species %>% filter(plot_id == 111000
                                       & species == 87
                                       & dbh_class_5cm == "50 - 55 cm" 
                                       & period == 3) %>% 
  distinct(vol_log_m3_ha)
# 10.9718	

# calc_volume = 10.3338  - dbh = 950, hoogte = 23.865
```


# Implementatie "vol_log_above30cm_m3_ha"

- Correctie `vol_log_m3_ha` logs in plotdata nalv LIS     
- Nieuw veld `vol_log_above30cm_m3_ha`, **voorlopig enkel berekend voor LIS-plots**    

> vrij makkelijk te implementeren in forrescalc
zie [issue 166](https://github.com/inbo/forrescalc/issues/166) 


> idealiter zou forrescalc ook voor de oudere opnames "vol_log_above30cm_m3_ha" moeten berekenen
om makkelijker vgln te maken
Zie [issue 167](https://github.com/inbo/forrescalc/issues/167), minder priorititair,
gaan we hier niet doen
> (nu weliswaar dendro per diameterklasse, maar vraagt extra berekeningen)


Sinds 2022 is LIS in gebruik om dood hout opnames te vereenvoudigen.

- LIS wordt gebruikt bij diameters < 30 cm    
- Volopname (FAS) blijft in gebruik bij diameters >= 30 cm    

Everzwijnbad en Wijnendale waren de eerste reservaten waar LIS gebruikt werd in de cirkelplots 
(3 x 15 m lijn). 
Intussen ook gebruikt bij Jansheideberg, Heirnisse, Terrijst en Coolhem.
Heirnisse is het eerste reservaat waar LIS in de kernvlakte gebruikt werd (560 m: 2 lijnen van 140m 
en 4 van 70m, zie figuur mail 7/12/2023).

Forrescalc verwerkt momenteel (2/12/2025) enkel FAS.

**DAAROM: aanpassing plotdata berekend in forrescalc nalv andere grens volopname**

```{r}
plotinfo %>% filter(survey_lis) %>% distinct(period, plottype)
# LIS enkel periode 3
```

```{r}
test_DW1 <- data_deadwood %>% 
  group_by(period, plottype) %>% 
  summarize(min_diam = min(max_diam_mm)) %>% 
  ungroup()

test_DW1
# OK: CP's & CA periode 3 pas vanaf 30 cm opgemeten
```

We zien dat er in periode 3 effectief pas opgemeten wordt vanaf 30 cm.

```{r eval = FALSE}
test_DW2 <- dendro_by_diam_plot %>% 
  group_by(period, plottype, dbh_class_5cm) %>% 
  summarize(n = n()
            , logs = sum(vol_log_m3_ha, na.rm = TRUE)) %>% 
  ungroup() %>% 
  filter(plottype == "CP" & period == 3)
view(test_DW2)
```

Forrescalc gaat er nog vanuit dat er opgemeten wordt vanaf 10 cm, waardoor de 
volumes (`vol_log_m3_ha`) per diameterklasse foutief op nul gezet worden.
Dat moet NA zijn.
Idem voor de diameterklasse 5-10 cm.

Van belang bij:

- dendro_by_diam_plot
- dendro_by_diam_plot_species

Maar ook bij de andere resultaten is het belangrijk om aan te geven dat `vol_log_m3_ha` 
én `vol_deadw_m3_ha` voor het liggende dood hout enkel de fractie > 30 cm omvat:

- dendro_by_plot
- dendro_by_species

Onderstaande tabellen bevatten enkel `vol_log_m3_ha` 
(naast vol_dead_standing; niet gesommeerd tot `vol_deadw_m3_ha`): 

- deadw_by_decay_plot     
- deadw_by_decay_plot_species     

Er moeten dus 8 dataframes aangepast worden voor CP's periode 3.      

Daarbij gaan we       

1) bij dataframes zonder info over diameterklasse: een extra veld aanmaken `vol_log_above30cm_m3_ha` en
`vol_log_m3_ha` op NA zetten indien LIS     
2) bij dataframes mét info over diameterklasse: `vol_log_m3_ha` op NA zetten in 
diameterklasse 5-10 cm én op NA bij alle diameterklasses < 30 cm indien LIS 
(NA's bij 5-10cm: opgenomen in [issue 172](https://github.com/inbo/forrescalc/issues/172))    
3) veld `vol_deadw_m3_ha` overal verwijderen, want is verwarrend (onduidelijk welk 
volume logs wordt gebruikt)     

> bijkomend (moet nog in forrescalc geïmplementeerd worden): records waar decaystage = NA én alle 
volumes = 0, wegfilteren
Nu (2/12/22025) opgenomen in correctie 1

Zie [issue 168](https://github.com/inbo/forrescalc/issues/168)
  
  <!-- if ("decaystage" %in% colnames(tabel)) { -->
  <!--   tabel <- tabel %>%  -->
  <!--     filter(!((is.na(decaystage) | decaystage == 16) & vol_dead_standing_m3_ha == 0 & -->
  <!--                vol_log_m3_ha == 0)) -->
  <!--   } -->

!! Komt enkel voor bij periode 3, reden is dat daar veel levende bomen zonder afbraakstadium 
staan (zou afbraak = 16 - NVT moeten zijn) 
=> zowel decay = NA (periode 3) als decay = 16 (periode 1 en 2) wegfilteren.      

Nu (2/12/22025) opgenomen in onderstaande functie `correctie_1`

```{r corr1}
# Correctie 1: 
# 1) dataframes zonder info over diameterklasse: een extra veld aanmaken `vol_log_above30cm_m3_ha` 
# en `vol_log_m3_ha` op NA zetten

corr_1 <- list(dendro_by_plot = dendro_by_plot
               , dendro_by_plot_species = dendro_by_plot_species
               , deadw_by_decay_plot = deadw_by_decay_plot
               , deadw_by_decay_plot_species = deadw_by_decay_plot_species)

# info <- plotinfo
# tab <- deadw_by_decay_plot_species

correctie_1 <- function(tab, info = plotinfo) {
  
  tabel <- tab
  
  if ("decaystage" %in% colnames(tabel)) {
    tabel <- tabel %>% 
      filter(!((is.na(decaystage) | decaystage == 16) & vol_dead_standing_m3_ha == 0 &
                 vol_log_m3_ha == 0))
    }
  
  tabel <- tabel %>% 
    left_join(info %>% select(plot_id, period, survey_lis)
              , by = c("plot_id", "period")) %>% 
    mutate(vol_log_above30cm_m3_ha = ifelse(survey_lis, vol_log_m3_ha, NA)
           , vol_log_m3_ha = ifelse(survey_lis, NA, vol_log_m3_ha)
           ) %>% 
    select(-survey_lis)
  
  if ("vol_deadw_m3_ha" %in% colnames(tabel)) {
    tabel <- tabel %>% 
      select(-vol_deadw_m3_ha)
  }
  
    tabel <- tabel %>%
    relocate(vol_log_above30cm_m3_ha, .after = vol_log_m3_ha)

  tabel
  }

# test voor één tabel
# test <- correctie_1(dendro_by_plot, plotinfo)
# test <- correctie_1(tab = deadw_by_decay_plot_species, info = plotinfo)


# voor alle tabellen mbv "map"
# tbls <- map(tbl_namen, ~ inlezen_functie(.x))
tbls <- map(corr_1, \(x) correctie_1(x, plotinfo))

for (tablename in names(tbls)) {
     assign(tablename, tbls[[tablename]])
}
```



```{r corr2}
# Corr 2
# 2) dataframes mét info over diameterklasse: `vol_log_m3_ha` op NA zetten in de
# diameterklasses < 30 cm vindien LIS_survet én overal voor diameterklasse < 10 cm

corr_2 <- list(dendro_by_diam_plot = dendro_by_diam_plot
            , dendro_by_diam_plot_species = dendro_by_diam_plot_species)

unique(dendro_by_diam_plot$dbh_class_5cm)
diam_klasses_under_30cm <- c("5 - 10 cm", "10 - 15 cm", "15 - 20 cm", "20 - 25 cm", "25 - 30 cm")
diam_klasses_under_10cm <- c("5 - 10 cm")

# dendro_by_diam_plot_ <- dendro_by_diam_plot %>% 
#   mutate(vol_log_m3_ha= ifelse(plottype == "CP" & period == 3 &
#                                  dbh_class_5cm %in% diam_klasses_under_30cm
#                                , NA, vol_log_m3_ha)
#          )

correctie_2 <- function(tab, info = plotinfo) {
  
  tabel <- tab %>% 
    left_join(info %>% select(plot_id, period, survey_lis)
              , by = c("plot_id", "period")) %>% 
    mutate(vol_log_m3_ha= ifelse(dbh_class_5cm %in% diam_klasses_under_10cm
                               , NA, vol_log_m3_ha)
           , vol_log_m3_ha= ifelse(survey_lis & dbh_class_5cm %in% diam_klasses_under_30cm
                               , NA, vol_log_m3_ha)
         ) %>% 
    select(-survey_lis)
  
  tabel
  }

# test voor één tabel
# test <- correctie_2(tab = dendro_by_diam_plot, info = plotinfo)

# voor alle tabellen mbv "map"
# tbls <- map(tbl_namen, ~ inlezen_functie(.x))
tbls <- map(corr_2, \(x) correctie_2(x, plotinfo))

for (tablename in names(tbls)) {
     assign(tablename, tbls[[tablename]])
}
```

# Berekening plotdata LIS 

Naast `vol_logs_m3_ha` en `vol_logs_above30cm_m3_ha` ook volgende velden berekenen
(enkel voor LIS-plots)      

- `vol_lis_m3_ha`: alles > 10 cm
- `vol_lis_above30cm_m3_ha`
- `vol_lis_10_30cm_m3_ha`

<!-- gecheckt: vol_lis_above30cm_m3_ha + vol_lis_10_30cm_m3_ha = vol_lis_m3_ha -->

We voegen deze data toe aan   

- `dendro_by_plot`  
- `dendro_by_plot_species`   
- `deadw_by_decay_plot`   
- `deadw_by_decay_plot_species`      
               

Dus niet aan `dendro_by_diam_plot(_species)`.   
We hebben immers `vol_lis_above30cm_m3_ha` en/of `vol_lis_10_30cm_m3_ha`


Dat geeft de gebruiker van de data de mogelijkheid om zelf data te combineren.

**Belangrijk om te beseffen dat LIS-volumes geen indicatie geven van volume hout in een plot, **
**enkel een ruwe inschatting op niveau van het volledige bosreservaat.**


## Artikel Arno

Arno T. schreef een [artikel](https://purews.inbo.be/ws/portalfiles/portal/104995693/1_s2.0_S037811272400255X_main.pdf)
over LIS versus FAS.

Artikel: *For each plot, we simulated LIS transects and calculated log intersect*
*diameters based on a conical log shape.*

Dixit Anja: voor artikel van Arno was het belangrijk om de LIS-diameters te simuleren. 
Om aan te tonen dat resultaat LIS voldoende vergelijkbaar is met resultaat FAS, 
toch wat lageer diameters betreft.
Maar voor de dataverwerking van een combinatie vna LIS en FAS, is het volgens mij 
niet helemaal correct om resultaten van beide te gaan combineren.
Anderzijds gebeurt het ook in Frankrijk en in Zweden, waarbij hetzij de zwaardere logs NIET
opgemeten worden met LIS, hetzij mathematisch gecorrigeerd worden (cfr artikel Arno)

De log intersects zijn gesimuleerd op basis van logs met een conical shape, wat niet
de werkelijkheid is. 
Echte LIS-diameters wijken dus af van de gesimuleerde, waardoor het idee om de logs boven 30 cm 
met een negatieve diameter toe te voegen aan de LIS-berekening, ook fouten creëert.
Zeker als we volume berekenen per afbraakklasse of per soort, dan krijgen we soms negatieve volumes ...

Anderzijds (ook uit artikel): "the number of logs for which compensation is needed, 
is very limited (1.6% of the logs in our dataset for a threshold of 30 cm)."
Dus als correctie wat afwijkt, is het niet zo erg.
Betekent dit ook dat compleet negeren van dubbel tellen OK is?


## Inladen en berekenen

- Veld `LineIntersect` in layer `PlotDetails_3eSet` geeft aan of er LIS gebruikt 
werd of niet (TRUE/10 or FALSE/20)      
- Indien geen angle ingevoerd, veronderstellen we deze horizontaal (angle = 0)      
- volgende variabelen nodig:    
    - lengte van de (drie) transecten samen (komt uit plotdetails) 
    - oriëntatie van de transecten enkel nodig als we de intersect diameters willen
    berekenen van de zwaardere logs uit de Full Area Survey (FAS) - VOORLOPIG NIET
    (vanaf winter 2025-2026 (Liedekerke en Pruikemakers) wordt op terrein aangegeven 
    of een log die snijdt, al dan niet ook bij FAS opgenomen is, dit door middel
    van een "1" in het veld Remark. Dat kan - indien nodig - in een volwaardige 
    variabele gestopt worden, en laat toe om deze intersects weg te laten, zodat 
    bij combinatie van LIS en FAS, deze logs niet dubbel geteld worden: 
    zie voor meer uitleg bij script "Main_UpdataForresdat_dendro2")

<!-- code hierna komt uit script UpdateForresdat_07 -->

> load_data_LIS() moet als functie toegevoegd worden aan forrescalc 

Zie [issue 169](https://github.com/inbo/forrescalc/issues/169)


> nu hier op snelle manier, maar kan properder (nu geen tijd in steken)


```{r load_data_LIS, results='hide'}
# in layer "LineIntersect_3eSET" staat lengte van de transecten
# hier nu niet meegenomen, is 3x15m

# enkel 3eSET 
query_LIS <- 
    "SELECT lis.IDPlots AS plot_id, 
    lis.IDLineIntersect_3eSet, 
    lis.ID, 
    lis.TreeSpecies AS species,
    lis.AliveDead,
    lis.DecayStage AS decaystage,
    lis.Diameter_mm AS diam_mm, 
    lis.Angle as angle_cde
    FROM LI_data_3eSet lis;"

con <- odbcConnectAccess2007(path_to_fieldmap_db)
  data_LIS_ <- sqlQuery(con, query_LIS, stringsAsFactors = TRUE) 
  qLIangle <- sqlFetch(con, "qLIangle", stringsAsFactors = TRUE) %>% 
    select(ID, Value1, angle = Value2)
odbcClose(con)

data_LIS <- data_LIS_ %>% 
  mutate(period = 3) %>% 
  left_join(plotinfo %>% select(plot_id, forest_reserve, period
                                , survey_lis, length_transect_lis)) %>% 
  filter(forest_reserve == forestreserve) %>% 
  mutate(angle_cde = ifelse(is.na(angle_cde), 10, angle_cde)) %>% 
  left_join(qLIangle, by = c("angle_cde" = "ID"))
```

```{r}
names(data_LIS)
nrow(data_LIS)  # 378
range(data_LIS$plot_id)
unique(data_LIS$AliveDead) == 12  # enkel dood
unique(data_LIS$survey_lis) == TRUE
min(data_LIS$diam_mm, na.rm = TRUE) == 100
```


```{r results='hide'}
data_LIS %>% filter(is.na(diam_mm)) %>% nrow()
# 1 diameter missing !!

data_LIS %>% filter(is.na(angle_cde)) %>% nrow() == 0

summary(data_LIS)
```

```{r calc_LIS, results='hide'}
colnames(data_LIS)
# Li<-45  # lengte van de drie transecten   
# zit nu in veld "length_transect_lis"

#
LIS_by_decay_species <- data_LIS %>%
  mutate(diam_m = diam_mm/1000
         # , Diameter_cm = diam_mm/10     # cfrVBI
         ) %>% 
  dplyr::group_by(plot_id, period, species, decaystage) %>%
  dplyr::reframe(
    volume_m3_m2=pi^2/8/unique(length_transect_lis)*sum((diam_m^2)/cos(angle*pi/180),na.rm=TRUE)
    # , v3_VolumeLogs_ha=pi^2/8/Li*sum((Diameter_cm^2)/cos(angle*pi/180),na.rm=T)   # cfrVBI, zelfde resultaat
    ) %>% 
  mutate(vol_lis_m3_ha = volume_m3_m2 * 10000) %>% 
  select(-volume_m3_m2)
# bij mogelijkse verwarring tss VBI en BR: VBI rekent obv diam_cm en komt m3/ha uit, 
# BR gebruikt diam_m en komt m3/m2 uit

#
LIS_by_decay <- data_LIS %>%
  mutate(diam_m = diam_mm/1000
         # , Diameter_cm = diam_mm/10     # cfrVBI
         ) %>% 
  dplyr::group_by(plot_id, period, decaystage) %>%
  dplyr::reframe(
    volume_m3_m2=pi^2/8/unique(length_transect_lis)*sum((diam_m^2)/cos(angle*pi/180),na.rm=TRUE)
    # , v3_VolumeLogs_ha=pi^2/8/Li*sum((Diameter_cm^2)/cos(angle*pi/180),na.rm=T)   # cfrVBI, zelfde resultaat
    ) %>% 
  mutate(vol_lis_m3_ha = volume_m3_m2 * 10000) %>% 
  select(-volume_m3_m2)

#
LIS_by_species <- data_LIS %>%
  mutate(diam_m = diam_mm/1000
         # , Diameter_cm = diam_mm/10     # cfrVBI
         ) %>% 
  dplyr::group_by(plot_id, period, species) %>%
  dplyr::reframe(
    volume_m3_m2=pi^2/8/unique(length_transect_lis)*sum((diam_m^2)/cos(angle*pi/180),na.rm=TRUE)
    # , v3_VolumeLogs_ha=pi^2/8/Li*sum((Diameter_cm^2)/cos(angle*pi/180),na.rm=T)   # cfrVBI, zelfde resultaat
    ) %>% 
  mutate(vol_lis_m3_ha = volume_m3_m2 * 10000) %>% 
  select(-volume_m3_m2)
# bij mogelijkse verwarring tss VBI en BR: VBI rekent obv diam_cm en komt m3/ha uit, 
# BR gebruikt diam_m en komt m3/m2 uit

#
LIS_by_plot <- data_LIS %>%
  mutate(diam_m = diam_mm/1000
         # , Diameter_cm = diam_mm/10     # cfrVBI
         ) %>% 
  dplyr::group_by(plot_id, period) %>%
  dplyr::reframe(
    volume_m3_m2=pi^2/8/unique(length_transect_lis)*sum((diam_m^2)/cos(angle*pi/180),na.rm=TRUE)
    # , v3_VolumeLogs_ha=pi^2/8/Li*sum((Diameter_cm^2)/cos(angle*pi/180),na.rm=T)   # cfrVBI, zelfde resultaat
    ) %>% 
  mutate(vol_lis_m3_ha = volume_m3_m2 * 10000) %>% 
  select(-volume_m3_m2)

```

Twee opties: 

- we behouden aparte dataframes `LIS_by_plot` en `LIS_by_decay(_species)`
- we voegen extra velden toe aan `dendro_by_plot_species` en `deadwood_by_decay_species`.

Weinig zinvol om LIS toe te voegen aan data per diameterklasse.

Wel LIS < 30 cm apart berekenen. 

```{r calc_LIS_10_30cm}
data_LIS_10_30cm <- data_LIS %>% 
  filter(diam_mm < 300)

# Li<-45  # lengte van de drie transecten   
# zit nu in veld "length_transect_lis" 

#
LIS_by_decay_species_10_30cm <- data_LIS_10_30cm %>%
  mutate(diam_m = diam_mm/1000
         ) %>% 
  dplyr::group_by(plot_id, period, species, decaystage) %>%
  dplyr::reframe(
    volume_m3_m2=pi^2/8/unique(length_transect_lis)*sum((diam_m^2)/cos(angle*pi/180),na.rm=TRUE)
    ) %>% 
  mutate(vol_lis_10_30cm_m3_ha = volume_m3_m2 * 10000) %>% 
  select(-volume_m3_m2)

#
LIS_by_decay_10_30cm <- data_LIS_10_30cm %>%
  mutate(diam_m = diam_mm/1000
         ) %>% 
  dplyr::group_by(plot_id, period, decaystage) %>%
  dplyr::reframe(
    volume_m3_m2=pi^2/8/unique(length_transect_lis)*sum((diam_m^2)/cos(angle*pi/180),na.rm=TRUE)
    ) %>% 
  mutate(vol_lis_10_30cm_m3_ha = volume_m3_m2 * 10000) %>% 
  select(-volume_m3_m2)

#
LIS_by_species_10_30cm <- data_LIS_10_30cm %>%
  mutate(diam_m = diam_mm/1000
         ) %>% 
  dplyr::group_by(plot_id, period, species) %>%
  dplyr::reframe(
    volume_m3_m2=pi^2/8/unique(length_transect_lis)*sum((diam_m^2)/cos(angle*pi/180),na.rm=TRUE)
    ) %>% 
  mutate(vol_lis_10_30cm_m3_ha = volume_m3_m2 * 10000) %>% 
  select(-volume_m3_m2)

#
LIS_by_plot_10_30cm <- data_LIS_10_30cm %>%
  mutate(diam_m = diam_mm/1000
         ) %>% 
  dplyr::group_by(plot_id, period) %>%
  dplyr::reframe(
    volume_m3_m2=pi^2/8/unique(length_transect_lis)*sum((diam_m^2)/cos(angle*pi/180),na.rm=TRUE)
    ) %>% 
  mutate(vol_lis_10_30cm_m3_ha = volume_m3_m2 * 10000) %>% 
  select(-volume_m3_m2)

```

## Opnemen in standaard dataframes

**Aandachtspunt: NA's vervangen door nulwaarde**

`vol_lis_m3_ha = ifelse(survey_lis == TRUE & is.na(vol_lis_m3_ha), 0, vol_lis_m3_ha)`

```{r}
dendro_by_plot_ <- dendro_by_plot %>% 
  left_join(plotinfo %>% select(plot_id, period, survey_lis)) %>% 
  left_join(LIS_by_plot) %>% 
  left_join(LIS_by_plot_10_30cm) %>% 
  mutate(vol_lis_m3_ha = ifelse(survey_lis == TRUE & is.na(vol_lis_m3_ha), 0, vol_lis_m3_ha)
         , vol_lis_10_30cm_m3_ha = ifelse(survey_lis == TRUE & is.na(vol_lis_10_30cm_m3_ha)
                                          , 0, vol_lis_10_30cm_m3_ha)) %>% 
  mutate(vol_lis_above30cm_m3_ha = vol_lis_m3_ha - vol_lis_10_30cm_m3_ha)


t <- dendro_by_plot_ %>% 
  filter(survey_lis) %>% 
  select(plot_id, contains("above"), everything())

mean(t$vol_log_above30cm_m3_ha); mean(t$vol_lis_above30cm_m3_ha)
```
## Vgl vol_lis en vol_log boven 30 cm

```{r check_lis_log_above30cm, eval = FALSE, results='hide'}
# vol_lis_above30cm_m3_ha berekend vergeleken met vol_lis_above30cm_m3_ha als verschil 
# van vol_lis_m3_ha en vol_lis_10_30cm_m3_ha

# is zelfde 
      # LIS_by_plot_above30cm <- data_LIS %>% 
      #   filter(diam_mm >= 300) %>%
      #   mutate(diam_m = diam_mm/1000
      #          ) %>% 
      #   dplyr::group_by(plot_id, period) %>%
      #   dplyr::reframe(
      #     volume_m3_m2=pi^2/8/Li*sum((diam_m^2)/cos(angle*pi/180),na.rm=TRUE)
      #     ) %>% 
      #   mutate(vol_lis_above30cm_m3_ha = volume_m3_m2 * 10000) %>% 
      #   select(-volume_m3_m2)

# check
dendro_by_plot_ %>% filter(vol_lis_above30cm_m3_ha > 0) %>% 
  select(plot_id, contains("above"), everything())

# op plotniveau is LIS hoger als er een snijpunt is, dat compenseert voor de plots 
# met zwaar dood hout die gemist worden door LIS

dendro_by_plot_ %>% filter(vol_log_above30cm_m3_ha > 0) %>% 
  select(plot_id, contains("above"), everything())

```

Op plotniveau is LIS hoger als er een snijpunt is, dat compenseert voor de plots 
met zwaar dood hout die gemist worden door LIS

Meest correcte is om beide apart te rapporteren, en afhankelijk van de doelstelling/meetvraag 
te beslissen of beide gecombineerd worden.

Sowieso beide NIET combineren op plotniveau, ev. wel op reservaatsniveau, en dan 
beide ook met hun BI ...

Globaal mist LIS ca 30% (34 vs 24 m3/ha)

**! OPGEPAST: bij kernvlakte is dat 50% (34 vs 17.6 m3/ha)**

<!-- > vanaf Pruikemakers en Liedekerke werd er een "1" toegevoegd aan het veld Remark  -->
<!-- om aan te geven dat de log zowel met FAS als met LIS opgemeten werd, dat kan gebruikt -->
<!-- worden om beide correcter te combineren -->

```{r results='hide'}
mean(dendro_by_plot_$vol_lis_above30cm_m3_ha, na.rm = T)/mean(dendro_by_plot_$vol_log_above30cm_m3_ha, na.rm = T)
# [1] 0.7058824

# enkel KV?
KV <- dendro_by_plot_ %>% 
  filter(plottype == "CA")
mean(KV$vol_lis_above30cm_m3_ha, na.rm = T)/mean(KV$vol_log_above30cm_m3_ha, na.rm = T)
# 0.5

CP <- dendro_by_plot_ %>% 
  filter(plottype == "CP")
mean(CP$vol_lis_above30cm_m3_ha, na.rm = T)/mean(CP$vol_log_above30cm_m3_ha, na.rm = T)
#0.70


```

```{r}
names(dendro_by_plot_)
dendro_by_plot <- dendro_by_plot_ %>% 
  select(-survey_lis)
```


```{r}
#
dendro_by_plot_species_ <- dendro_by_plot_species %>% 
  left_join(plotinfo %>% select(plot_id, period, survey_lis)) %>%
  left_join(LIS_by_species) %>% 
  left_join(LIS_by_species_10_30cm) %>% 
  mutate(vol_lis_m3_ha = ifelse(survey_lis == TRUE & is.na(vol_lis_m3_ha), 0, vol_lis_m3_ha)
         , vol_lis_10_30cm_m3_ha = ifelse(survey_lis == TRUE & is.na(vol_lis_10_30cm_m3_ha)
                                          , 0, vol_lis_10_30cm_m3_ha)) %>% 
  mutate(vol_lis_above30cm_m3_ha = vol_lis_m3_ha - vol_lis_10_30cm_m3_ha)

names(dendro_by_plot_species_)
dendro_by_plot_species <- dendro_by_plot_species_ %>% 
  select(-survey_lis)

#
deadw_by_decay_plot_ <- deadw_by_decay_plot %>% 
  left_join(plotinfo %>% select(plot_id, period, survey_lis)) %>%
  left_join(LIS_by_decay) %>% 
  left_join(LIS_by_decay_10_30cm) %>% 
  mutate(vol_lis_m3_ha = ifelse(survey_lis == TRUE & is.na(vol_lis_m3_ha), 0, vol_lis_m3_ha)
         , vol_lis_10_30cm_m3_ha = ifelse(survey_lis == TRUE & is.na(vol_lis_10_30cm_m3_ha)
                                          , 0, vol_lis_10_30cm_m3_ha)) %>% 
  mutate(vol_lis_above30cm_m3_ha = vol_lis_m3_ha - vol_lis_10_30cm_m3_ha)

names(deadw_by_decay_plot_)
deadw_by_decay_plot <- deadw_by_decay_plot_ %>% 
  select(-survey_lis)

#
deadw_by_decay_plot_species_ <- deadw_by_decay_plot_species %>% 
  left_join(plotinfo %>% select(plot_id, period, survey_lis)) %>%
  left_join(LIS_by_decay_species) %>% 
  left_join(LIS_by_decay_species_10_30cm) %>% 
  mutate(vol_lis_m3_ha = ifelse(survey_lis == TRUE & is.na(vol_lis_m3_ha), 0, vol_lis_m3_ha)
         , vol_lis_10_30cm_m3_ha = ifelse(survey_lis == TRUE & is.na(vol_lis_10_30cm_m3_ha)
                                          , 0, vol_lis_10_30cm_m3_ha)) %>% 
  mutate(vol_lis_above30cm_m3_ha = vol_lis_m3_ha - vol_lis_10_30cm_m3_ha)

names(deadw_by_decay_plot_species_)
deadw_by_decay_plot_species <- deadw_by_decay_plot_species_ %>% 
  select(-survey_lis)

```

**Opgepast met nauwkeurigheid LIS**
Voor de volledigheid zijn berekeningen gemaakt per soort, per afbraakstadium en voor 
allebei gecombineerd, maar de onzekerheid hierop is heel groot.

In de tabellen per diameterklasse wordt LIS niet meegenomen, er wordt wel onderscheid
gemaakt tss boven en onder 30 cm.



# Test: combineren LIS en FAS cfr artikel

Zie script "Jansheideberg_deadwood_comb_LIS_FAS_2025.Rmd".

```{r}
save.image(file = here::here(paste0("Scripts/Per_gebied/", forestreserve_short, "/LIS_FAS.RData")))
# load(here::here(paste0("Scripts/Per_gebied/", forestreserve_short, "/LIS_FAS.RData")))
```

Alle dood hout met een bepaalde minimum diameter (bosreservaten standaard min 10 cm) 
dat een transect van LIS kruist, wordt genoteerd.
Daarnaast volopname van zwaarder dood hout (bosreservaten standaard 30 cm).

Dit betekent dat het zwaarder dood hout dubbel geteld wordt als het een LIS transect kruist.
Maar dat zwaarder dood hout heeft niet doodzakelijk een diameter van 30 cm ter hoogte van
de LIS-transecten
Bv. plot 830

Volumebepaling enkel obv LIS is vooral onnauwkeurig vanaf hogere diameters.
Daarom verkiezen we een combinatie van beide. 

Maar is dat wel mogelijk?   
- In theorie JA, enkel de dubbele hits verwijderen      
- In praktijk NEE:    
    - afbraakstadium en/of soort soms anders ingeschat      
    - theoretische diameter van een log ter hoogte van een LIS-transect (log als kegel 
beschouwd) kan sterk afwijken van de gemeten diameter, waardoor       


Sowieso krijgen we NA compensatie voor dubbeltellingen, enkel wat effectief < 30 cm diameter
in onze LIS-dataset.
De LIS-dataset geeft dus info over volume < 30 cm en FAS-dataset over volume > 30 cm.

Maar dat kunnen we ook halen uit `vol_lis_10_30cm`.
Daar zitten weliswaar ook de logs in die misschien elders wél zwaarder zijn dan 30 cm.
Maar dat gaat ook in de andere richting: een log die een transect snijdt met diam < 100 mm wordt ook niet meegenomen, terwijl die mogelijks ook elders boven de 100mm uitkomt.

Moeten we daar al die moeite voor doen?


**BESLUIT**
Als we volume van deadwood met diam tss 10 en 30 cm willen kennen, kunnen we
net zo goed LIS berekenen obv de snijpunten < 30 cm.
Is niet beter of slechter dan volume op basis van alle LIS-data berekenen en dan 
"dubbels" ervan aftrekken.

En geeft veel minder onduidelijkheid.

**We schatten volume dood hout < 30 cm mbv LIS en >= 30 cm mbv FAS.**
 
> vanaf Pruikemakers en Liedekerke werd er een "1" toegevoegd aan het veld Remark 
om aan te geven dat de log zowel met FAS als met LIS opgemeten werd, dat kan gebruikt
worden om beide correcter te combineren


# Datacontrole

## Ontbrekende dbh 

Een ontbrekende dbh zorgt voor een ontbrekend volume, wat bij sommeren in de 
calculate-functies leidt tot een '0' (geen `na.rm` opgenomen)

```{r results='hide'}
# names(data_dendro_calc)
# select_colnames_dendro <- data_dendro_calc %>% 
#   select(1:5, contains("_id"), species
#          , dbh_mm, height_m, calc_height_m
#          , alive_dead, ind_sht_cop, intact_snag
#          , common_remark, remark
#          , 46:57
#          ) %>% 
#   colnames()
# 
# select_colnames_dendro

names(data_stems_calc)
select_colnames_stems <- data_stems_calc %>% 
  select(1:5, contains("_id"), species
         , dbh_mm, height_m, calc_height_m
         , alive_dead, ind_sht_cop, intact_snag
         , common_remark, remark
         , 47:57
         ) %>% 
  colnames()

select_colnames_stems
```

```{r missing_dbh}
missing_dbh <- data_stems_calc %>% 
  filter(is.na(dbh_mm)) %>% 
  select(all_of(select_colnames_stems))
nrow(missing_dbh) == 0
```
## NA's in data_dendro_calc

want bij optellen wordt dat 0 in de calc functies

```{r results='hide'}
names(data_dendro_calc)
```

```{r}
col <- c("basal_area_alive_m2_ha","basal_area_dead_m2_ha", 
         "vol_alive_m3_ha", "vol_dead_standing_m3_ha", 
         "vol_bole_alive_m3_ha","vol_bole_dead_m3_ha", 
         "number_of_trees_alive_ha", "number_of_trees_dead_ha")

data_dendro_calc %>% filter_at(col, any_vars(is.na(.))) %>% nrow() == 0

# t <- data_dendro_calc %>% 
#   filter(plot_id == 875 & period == 3 & alive_dead == 12) %>% 
#   select(plot_id, tree_measure_id, species, period, 
#          basal_area_alive_m2_ha, basal_area_dead_m2_ha, everything())

# Verklaring: dbh_mm op niveau van trees genoteerd, maar wel als hakhout aangeduid
# gevolg: dbh_mm = NA => geen BA en V berekend

```

## Snags zonder hoogte

Te checken op niveau van de stems

```{r missing_height}
missing_height <- data_stems_calc %>% 
  filter(intact_snag == 10 & is.na(height_m)) %>% 
  select(all_of(select_colnames_stems))

nrow(missing_height) == 0
```

```{r missing_LIS_diam}
names(dendro_by_plot_species)

dendro_by_plot_species %>% 
  left_join(plotinfo %>% select(plot_id, period, survey_lis)) %>%
  filter(survey_lis) %>% 
  filter(is.na(vol_lis_m3_ha) | is.na(vol_lis_10_30cm_m3_ha)) %>% 
  nrow() == 0

dendro_by_plot_species %>% 
  left_join(plotinfo %>% select(plot_id, period, survey_lis)) %>%
  filter(survey_lis) %>% 
  filter(is.na(vol_log_above30cm_m3_ha)) %>% 
  nrow() == 0

dendro_by_plot_species %>% 
  left_join(plotinfo %>% select(plot_id, period, survey_lis)) %>%
  filter(!survey_lis) %>% 
  filter(is.na(vol_log_m3_ha)) %>% 
  nrow() == 0
```

# Extra processing

## Alles samenvoegen

Lijst `dendro` opnieuw aanmaken

```{r}
dendro <- list(
  # gecorrigeerde standaard forrescalc files nalv vol_logs_above30cm & LIS
  dendro_by_plot = dendro_by_plot
 , dendro_by_plot_species = dendro_by_plot_species
 , deadw_by_decay_plot = deadw_by_decay_plot
 , deadw_by_decay_plot_species = deadw_by_decay_plot_species
 , dendro_by_diam_plot = dendro_by_diam_plot
 , dendro_by_diam_plot_species = dendro_by_diam_plot_species)


```


## Plotinfo toevoegen

Plotinfo (`plot_id`, `forest_reserve`, `period` en `survey_number`) toevoegen aan de resultaten

```{r join_plottype_surveynr_BR}
dendro_plotinfo <- lapply(dendro, function(x) left_join(x, plotinfo %>% select(plot_id, forest_reserve, period, survey_number), by = c("plot_id", "period")))
# lapply: same function over all elements of the list
```


## Non-processed data wegfilteren

```{r processed}
dendro_plotinfo2 <- lapply(dendro_plotinfo, 
                           function(x) anti_join(x, plotinfo %>% filter(data_processed == FALSE),
                                                 by = c("plot_id", "period")))

```


## Eventueel afronden

```{r afronden, eval=FALSE}
dendro_plotinfo_round <- dendro_plotinfo2 %>% 
  lapply(., function(x) forestmangr::round_df(x, 2))
```


```{r CreateSeparateDataframesDendro2}
for (tablename in names(dendro_plotinfo2)) {
     assign(tablename, dendro_plotinfo2[[tablename]])
} 

```


# Vergelijking met oude data

```{r eval = FALSE}
dendro_by_plot_git <- read_forresdat_table(
  tablename = "dendro_by_plot"
  , git_ref_type = "branch", git_reference = "develop"
  , join_plotinfo = TRUE) %>% 
  filter(forest_reserve == forestreserve)

dendro_by_plot_new <- dendro_by_plot %>% 
  filter(period != 3) %>% 
  select(plot_id, period
         , basal_area_alive_m2_ha,basal_area_dead_m2_ha, 
         vol_alive_m3_ha, vol_dead_standing_m3_ha, 
         vol_bole_alive_m3_ha,vol_bole_dead_m3_ha
         , vol_log_m3_ha)

dendro_by_plot_git <- dendro_by_plot_git %>% 
  select(plot_id, year, everything()) %>% 
  select(plot_id, period
         , basal_area_alive_m2_ha,basal_area_dead_m2_ha, 
         vol_alive_m3_ha, vol_dead_standing_m3_ha, 
         vol_bole_alive_m3_ha,vol_bole_dead_m3_ha
         , vol_log_m3_ha)


nrow(dendro_by_plot_new) == nrow(dendro_by_plot_git)
summary(dendro_by_plot_new)

names(dendro_by_plot_new) == names(dendro_by_plot_git)
summary(dendro_by_plot_git)

diff <- dendro_by_plot_new %>% anti_join(dendro_by_plot_git, by = c("plot_id", "period"))
diff
# CA is er nu bij, rest is zelfde

```



# Export

Resultaten worden opgeslagen op c-schijf en in teamdrive:

```{r}
path_to_plotdata_pc
path_to_plotdata_teamdrive 

```

Enkele verduidelijkingen:

* "number_of_tree_species" = aantal soorten obv de levende bomen

* "stems_per_tree" = meerstammigheid (stem_number_ha / number_of_trees_ha): heeft hier geen zin, maar dient als insteek voor berekeningen per soort

* "vol_bole_alive_m3_ha" en "vol_bole_dead_m3_ha": volume zonder crown, 
versus "vol_alive_m3_ha" en "vol_dead_standing_m3_ha"

* "vol_log_m3_ha": liggend dood hout (NA als er geen deadwood survey gebeurd is)

* "vol_deadw_m3_ha": wordt hier niet meer berekend (staand en liggend dood hout samen)
want onduidelijk welke fracties geteld worden (LIS of FAS of beide)


```{r save, eval=FALSE}
save_results_xlsx(
    results = list(plotinfo = plotinfo),
    output_dir = path_to_plotdata_pc
  )

save_results_xlsx(
    results = dendro_plotinfo,
    output_dir = path_to_plotdata_pc
  )

```


```{r save_teamdrive, eval=FALSE}
save_results_xlsx(
    results = list(plotinfo = plotinfo),
    output_dir = path_to_plotdata_teamdrive 
  )

save_results_xlsx(
    results = dendro_plotinfo,
    output_dir = path_to_plotdata_teamdrive 
  )

```



# Copy html to teamdrive

Na knitting - manueel

```{r eval = FALSE}
# Specify the path of the file you want to copy
source_file <- here::here(paste0("Scripts/Per_gebied/", forestreserve_short, "/", forestreserve_short, "_dendro_2026.html"))


# Specify the destination directory where you want to copy the file
destination_dir <- path_to_plotdata_teamdrive

# Copy the file to the destination directory
file.copy(from = source_file, to = destination_dir, overwrite = TRUE)
# ? file.copy
```
