---
title: "Gekoppelde metingen bomen in Zoniën over de vier tijdsspannes"
author: "Anja Leyman"
date: "`r Sys.Date()`"
output: 
  html_document:
    keep_md: FALSE
    number_sections: yes
    fig_caption: yes
    code_folding: hide
    toc: TRUE
    toc_float:
      collapsed: FALSE
      smooth_scroll: FALSE
---

```{r Rm, eval = FALSE}
rm(list=ls())
```

```{r Setup, include = FALSE}
knitr::opts_chunk$set(
  echo = TRUE,
  eval = TRUE,
  message = FALSE,
  warning = FALSE, 
  fig.width = 9,
  fig.align = TRUE)

library(here)

# libraries & invoergegevens
source(here::here("scripts/Setup.R"))


# REQUEST
path_to_request <- paste0(path_to_datarequests, "UGENT_Woodlab/")
path_to_request_gdrive <- paste0(path_to_datarequests_gdrive, "UGENT_Woodlab/")

```


```{r SetupSelectieVwdn}
lijst_BRen <- c("Kersselaerspleyn")
type_plot <- c("CA")

```

# Vraagstelling

Op vraag van Louis Verschuren, assistent aan UGENT - Woodlab.

Mail 19/12/2022 Kris Vdk:
tabel met diametermetingen van de oude bomen in de kernvlakte van Zoniën
(enkel de bomen die in 1986 al opgemeten werden (DBH > 30 cm), geen ingroei)

Boom-id met   

- diameter in 1986, 2000, 2010 en 2020
- toestand levend/dood/liggend dood (bomen die in de tussenperiodes 'wegvallen' zijn) 

Louis zou de diameteraanwassen over de verschillende intervallen willen bepalen bij de bomen die er nog staan vs.de bomen die gevallen zijn.


# Aanmaak wijde tabel vanaf scratch

Op 8/4/2022 werd reeds zo een tabel aangemaakt voor alle plots (trees_wide.csv).
MAAR die bevat tree_measure_ids niet => ook nog eens opnieuw, nu met inbegrip van de `tree_measure_id`'s per decade. 

```{r load_dendro1_processed}
data_dendro <- load_data_dendrometry(database = path_to_fieldmap_db, 
                                     plottype = type_plot,
                                     forest_reserve = lijst_BRen,
                                     extra_variables = TRUE, 
                                     processed = TRUE)

```


```{r load_dendro2}
data_shoots <- load_data_shoots(database = path_to_fieldmap_db, extra_variables = TRUE)

data_stems  <- compose_stem_data(data_dendro, data_shoots, extra_variables = TRUE)
# enkel stems die ook in data_dendro zitten 
unique(data_stems$forest_reserve)


height_model <- load_height_models(path_to_height_models)

```

```{r calc_dendro}
data_stems_calc <- calc_variables_stem_level(data_stems, height_model)

data_dendro_calc <- calc_variables_tree_level(data_dendro, data_stems_calc)

```


## Check NA's (tree-level)

Niet alle NA's moeten door een 0 vervangen worden.
Een NA wijst vaak op een missing value in FM => dat eerst oplossen

> OPGEPAST
> Als in trees layer het veld `ind_sht_cop` = coppice (12)
én de  shoot zit toch niet in de shoots layer
dan wordt een fout gecreëerd in forrescalc (met NA voor volume als gevolg)
DUS BEST MEENEMEN IN DATACONTROLE

> OOK AANDACHT VOOR MISSING DBH OF HEIGHT VAN SNAGS !!!

```{r check_NA1, eval = FALSE}
col <- c("dbh_mm", "species", "dbh_class_5cm", "calc_height_m", "vol_crown_m3",
         "vol_bole_m3", "vol_tot_m3", "stem_number_alive_ha", "stem_number_dead_ha",
         "basal_area_alive_m2_ha", "basal_area_dead_m2_ha", "vol_alive_m3_ha",
         "vol_dead_standing_m3_ha", "vol_bole_alive_m3_ha", "vol_bole_dead_m3_ha",
         "intact_snag", "alive_dead", "ind_sht_cop")
nrow(data_stems_calc  %>%
       filter_at(col, any_vars(is.na(.)))) == 0

col <- c("dbh_mm", "species", "dbh_class_5cm", "calc_height_m",
         "basal_area_m2", "vol_bole_m3", "vol_crown_m3", "vol_tot_m3",
         "basal_area_alive_m2_ha", "basal_area_dead_m2_ha", "vol_alive_m3_ha",
         "vol_dead_standing_m3_ha", "vol_bole_alive_m3_ha", "vol_bole_dead_m3_ha",
         "number_of_trees_alive_ha", "number_of_trees_dead_ha")

nrow(data_dendro_calc  %>%
       filter_at(col, any_vars(is.na(.)))) == 0

```

# Create unique tree-id - 8/4/2022 laatste keer gerund

`Data_dendro_calc` bevat een unieke `tree_id` per boom (die constant blijft doorheen de tijd),
verschillend van de `tree_measure_id` uit fieldmap, die wel varieert doorheen de tijd.

Deze `tree_id` wordt in het package aangemaakt obv old_id.

**OPGEPAST**
Bij hakhout kan/kon dit soms tot gemiste linken leiden. 
(zie ook "TreeMortalityData_DetailHakhout.Rmd")

In deze vraagstelling is er enkel hakhout bij lage diameters => wegfilteren,
zodat we hier geen tijd mee verliezen.


```{r}
data_dendro_calc %>% filter(ind_sht_cop ==12) %>% select(dbh_mm)

data_dendro_calc <- data_dendro_calc %>% 
  filter(ind_sht_cop != 12)
```


## Op boomniveau - obv old-id

De branch `statistics_and_other_issues` heeft een manier gevonden om tree-id te berekenen, ook voor 4 decades. 

```{r mbv_oldid_obv_package}
tree_id <- create_unique_tree_id(data_dendro = data_dendro_calc)

# check
tree_id %>% filter(is.na(tree_id)) %>% nrow()
tree_id_missing <- tree_id %>% filter(is.na(tree_id))
table(tree_id_missing$forest_reserve, tree_id_missing$period)

```

Om één record per boom te verkrijgen met info uit beide periodes, dient functie "make_table_wide" gebruikt te worden.
Dit werkt enkel bij een unieke tree_id.

!!Opgepast: soms daalt dbh doorheen de tijd: dat is het geval bij dode bomen.

```{r tree_id_wide_check}
check_dubbele_tree_id <- tree_id %>% 
  group_by(plot_id, tree_id, period) %>% 
  summarize(aantal_per_periode = n()) %>% 
  ungroup() %>% 
  filter(aantal_per_periode > 1) 

nrow(check_dubbele_tree_id) == 0
```

```{r tree_id_long}

# selectie om wijde tabel aan te maken
tree_id_long <- tree_id %>%
  mutate(survey_number = period + 1) %>% 
  select(plot_id, species, tree_id, survey_number, year,
         tree_measure_id, dbh_mm, alive_dead) %>% 
  arrange(survey_number)

unique(tree_id_long$survey_number)
```

```{r tree_id_wide}
tree_id_wide <- make_table_wide(table_long = tree_id_long,
                                    column_to_repeat = "survey_number",
                                    columns_for_comparison = 
                                  c("year", "tree_measure_id", "alive_dead", "dbh_mm"))

names(tree_id_wide)
```




# Inladen van wijde tabel uit analysedb

Op 8/4/2022 werd reeds zo een tabel aangemaakt voor alle plots (trees_wide.csv).
Zonder `tree_measure_id`. 

```{r load_data}
trees_wide_ <- read.csv2(paste0(path_to_treelevel_csv, "trees_wide.csv"))
trees_wide <- trees_wide_ %>% 
  filter(plot_id == 11000) %>% 
  select(-X)

trees_calc_ <- read.csv2(paste0(path_to_treelevel_csv, "trees_calc.csv"))
names(trees_calc_)
trees_calc <- trees_calc_ %>% 
  filter(plot_id == 11000) %>% 
  select(2:16)
```



# vgl

```{r}
names(tree_id_wide)
names(trees_wide)

nrow(tree_id_wide) == nrow(trees_wide) - 2  # want 2 shoots al verwijderd
# 
# ev. ook jaartal toevoegen?
```


# Verfijning selectie
Enkel bomen die in 1986 reeds opgemeten werden (pas vanaf 30 cm DBH gemeten).

```{r select_1986_standing}
names(tree_id_wide)

trees_wide_1986 <- tree_id_wide %>% 
  filter(!is.na(dbh_mm_1))

# zou zelfde moeten zijn als 
trees_wide_1986 <- tree_id_wide %>% 
  filter(str_sub(tree_id, start = 1, end = 1) == 0)

```


```{r load_LU_lists}
qAliveDead <- read_vc(file = "qAliveDead", root = path_to_forresdat_data)
qSpecies <- read_vc(file = "qSpecies", root = path_to_forresdat_data)

```


# Overzichten

```{r species}
table(trees_wide_1986$species)
#   7  87 
# 537  34
```

```{r aangroei}
trees_wide_1986_ <- trees_wide_1986 %>% 
  mutate(aangroei1_yr = (dbh_mm_2 - dbh_mm_1)/14,
         aangroei2_yr = (dbh_mm_3 - dbh_mm_2)/10,
         aangroei3_yr = (dbh_mm_4 - dbh_mm_3)/10)
summary(trees_wide_1986_$aangroei1_yr)
summary(trees_wide_1986_$aangroei2_yr)
summary(trees_wide_1986_$aangroei3_yr)

# enkel levende tot 2020
trees_wide_1986_alive <- trees_wide_1986_ %>% 
  filter(alive_dead_4 == 11)
summary(trees_wide_1986_alive$aangroei1_yr)
summary(trees_wide_1986_alive$aangroei2_yr)
summary(trees_wide_1986_alive$aangroei3_yr)

```


# Controle

```{r krimp}
# klopt diameteraangroei?
check_diam_1 <- trees_wide_1986 %>% 
  filter((dbh_mm_1 > dbh_mm_2 + 30) & alive_dead_1 == 11 & alive_dead_2 == 11)
  
check_diam_2 <- trees_wide_1986 %>% 
  filter((dbh_mm_2 > dbh_mm_3 + 30) & alive_dead_2 == 11 & alive_dead_3 == 11)

check_diam_3 <- trees_wide_1986 %>% 
  filter((dbh_mm_3 > dbh_mm_4 + 30) & alive_dead_3 == 11 & alive_dead_4 == 11)

```

`check_diam_1` bevat 4 onmogelijke records (meer dan 20 cm gekrompen) => verwijderen uit dataset

Andersom: te hoge/onmogelijke aangroei?

```{r extra_groei}
# stel 10 mm per jaar aangroei (3rd kwantiel ligt op 6.5): 7*2 = 14 
# enkel de onmogelijkheden eruit halen: vanaf > 2 cm per jaar dikteaangroei
check_diam_1b <- trees_wide_1986 %>% 
  filter((dbh_mm_2 > dbh_mm_1 + 280) & alive_dead_1 == 11 & alive_dead_2 == 11)
  
check_diam_2b <- trees_wide_1986 %>% 
  filter((dbh_mm_3 > dbh_mm_2 + 200) & alive_dead_2 == 11 & alive_dead_3 == 11)

check_diam_3b <- trees_wide_1986 %>% 
  filter((dbh_mm_4 > dbh_mm_3 + 200) & alive_dead_3 == 11 & alive_dead_4 == 11)
```

`check_diam_1b` bevat 4 onmogelijke records (meer dan 2 cm per jaar aangegroeid, daar waar een groei van 0.5 cm per jaar al als sterke aangroei kan beschouwd worden) => verwijderen uit dataset


```{r delete}
nrow(trees_wide_1986)

trees_wide_1986_ <- trees_wide_1986 %>% 
  anti_join(check_diam_1, by = c("tree_id")) %>% 
  anti_join(check_diam_1b, by = c("tree_id"))

nrow(trees_wide_1986_)

trees_wide_1986 <- trees_wide_1986_

```


## XY

In trees_calc zijn X-Y-coordinaten opgenomen.
Gaat het zeker om zelfde boom?

Ja, in onderstaande analyse blijken de XY-coordinaten van de gekoppelde bomen overeen te stemmen. 


```{r}
trees_calc_1986 <- trees_calc %>% 
  filter(period == 0) %>% 
  select(tree_id_1 = tree_measure_id, tree_id, x1 = x_local, y1 = y_local, dbh_mm1 = dbh_mm)
  
trees_calc_2000 <- trees_calc %>%
  filter(period == 1) %>% 
  select(tree_id_2 = tree_measure_id, tree_id, x2 = x_local, y2 = y_local, dbh_mm2 = dbh_mm)

trees_calc_2010 <- trees_calc %>%
  filter(period == 2) %>% 
  select(tree_id_3 = tree_measure_id, tree_id, x3 = x_local, y3 = y_local, dbh_mm3 = dbh_mm)

trees_calc_2020 <- trees_calc %>%
  filter(period == 3) %>% 
  select(tree_id_4 = tree_measure_id, tree_id, x4 = x_local, y4 = y_local, dbh_mm4 = dbh_mm)


trees_calc_1986etc <- trees_calc_1986 %>% 
  left_join(trees_calc_2000) %>% 
  left_join(trees_calc_2010) %>%
  left_join(trees_calc_2020)

vars_XY <- c("x1", "x2", "x3", "x4", "y1", "y2", "y3", "y4")
check_XY <- trees_calc_1986etc %>% 
  mutate_at(vars_XY, round, 0) %>% 
  filter(x1 != x2 | x2 != x3 | x3 != x4)
# blijken allemaal op één na (waarbij dbh-aangroei OK is) maar 1 m verschil te hebben
# OK

```

# Export

Lookuplijsten toevoegen/meegeven:

- qSpecies (enkel eik en beuk)
- qAliveDead

```{r}
names(trees_wide_1986)
nrow(trees_wide_1986)

# trees
write_excel_csv2(trees_wide_1986,paste0(path_to_request, "trees_Kerss_4decades.csv"))
write_excel_csv2(trees_wide_1986,paste0(path_to_request_gdrive, "trees_Kerss_4decades.csv"))

# LU-lists
write_excel_csv2(trees_wide_1986,paste0(path_to_request, "qSpecies.csv"))
write_excel_csv2(trees_wide_1986,paste0(path_to_request_gdrive, "qSpecies.csv"))

write_excel_csv2(trees_wide_1986,paste0(path_to_request, "qAliveDead.csv"))
write_excel_csv2(trees_wide_1986,paste0(path_to_request_gdrive, "qAliveDead.csv"))


```

