---
title: "Koppeling van hakhout nader bekeken KV Muizenbos"
author: "Anja Leyman"
date: "`r Sys.Date()`"
output: 
  html_document:
    code_folding : hide
    toc : true
    toc_float : true
    number_sections : true
    df_print : paged
---

Dit script is een vervolg op "Dataverwerking_KV_Muizenbos_afzonderlijk.Rmd".
Daarin werd op een standaard manier een unieke tree_id aangemaakt.
Deze is echter enkel correct voor individuele bomen, niet voor hakhout!

Standaard wordt deze opgebouwd als volgt:
- eerste periode waarin gemeten
- plot_id
- tree_measure_id van de eerste periode waarin de boom opgemeten werd (= old_id in de volgende periode)
Bv. 1_151000_258 of 2_748_35

In onderstaand script wordt er een correctie doorgevoerd voor hakhoutstoven met een levend en dood deel: 
- eerste periode waarin gemeten
- plot_id
- coppice_id
- a (levend) of b (dood)


Probleem is dat coppice_id niet steeds correct toegekend werd/wordt: zie daarvoor folder "C:/3BR/4_LiedekSevendMuizenbHarras/!Verwerking/4Muizenbos/3Statistieken/KV": 
- "possible_error_coppiceID_KV_Muizenbos.csv" en 
- "error_coppice_id.xlsx"

Als Peter deze gecorrigeerd heeft (de xlsx), script nog eens laten lopen


```{r Setup, include = FALSE}
knitr::opts_chunk$set(
  echo = TRUE,
  message = FALSE,
  warning = FALSE, 
  fig.width = 9,
  fig.align = TRUE)

#rm(list = ls())

library(here)

# libraries & invoergegevens
source(here::here("scripts/Setup_Forrescalc.R"))

```


```{r Path}
# deze worden ook in "Setup_ForresCalc.R" gedefinieerd, hier ev. extra "paths" toevoegen indien nodig voor huidig script
      # path_to_fieldmap <- "C:/3BR/5_MDB_BOSRES_selectieEls/FieldMapData_MDB_BOSRES_selectieEls.accdb"
      # path_to_git_forresdat <- "C:/3BR/2_VisualisatieDataBR/2Packages/forresdat"
      # 
      # path_to_analysis_set <- "C:/3BR/2_VisualisatieDataBR/1DataVerwerkingBR/Output/BR_analysedb.accdb"
      # path_to_results <- "C:/3BR/2_VisualisatieDataBR/1DataVerwerkingBR/Output/BR_resultaten.accdb"
      # path_to_forrescalc <- "C:/3BR/2_VisualisatieDataBR/2Packages/forrescalc/R/"


# path_to_raw_csv_data <- "C:/3BR/1_DataVerwerkingBR/Output/BR_ruwe_data/"

# resultaten
path_to_results_csv <- "C:/3BR/4_LiedekSevendMuizenbHarras/!Verwerking/4Muizenbos/3Statistieken/KV/"
path_to_results_db <- "C:/3BR/4_LiedekSevendMuizenbHarras/!Verwerking/4Muizenbos/3Statistieken/KV_Muizenbos_results_R.accdb"
```

```{r load_data}
# trees 
con <- odbcConnectAccess2007(path_to_results_db)

trees <- sqlFetch(con, "trees_calc")
stems <- sqlFetch(con, "stems_calc")

odbcClose(con)
```


# Info mbt opbouw databank

## Trees en shoots
Databank bevat
(1) trees layer: bevat alle bomen met hun XY-coördinaten, soort, dood/levend, ...
Indien de boom in een vorige meetperiode opgemeten werd, is het veld old_id ingevuld (= id van diezelfde boom in de vorige meetperiode).
Deze old_id laat toe de koppeling te leggen tussen beide meetperiodes.

Naast individuele bomen, bevat deze laag ook hakhoutstoven. Deze laatste worden - indien nodig - opgeplitst in een levend en een dood deel. 
Eén record in de trees layer moet immers ofwel levend ofwel dood zijn, inherent aan de werking van FieldMap.

Dit geeft echter problemen met old_id, want die moet ook uniek zijn: we kunnen niet een levende én een dode boom linken aan dezelfde old_id.
Daarom wordt ook gebruik gemaakt van een coppice_id.

(2) shoots layer: bevat details over de hakhoutstoof (soort child layer van trees): bevat één record per spil en is gelinkt aan de stoof (levend of dood) in de trees layer.


## Dood en levend deel van hakhoutstoven
Hakhoutstoven worden opgesplitst in een dood en levend "trees"-deel, want status van trees (alive_dead) wordt toegekend op niveau van trees.
Dat kan niet anders (= fieldmap-gerelateerd).
Trees kunnen dus levend of dood zijn, niet beide.

Gevolg is dat er moet gekozen worden aan welke deel van de stoof je de old_id toekent. 
Ook dit is fieldmap-gerelateerd: er kunnen geen 2 bomen aan eenzelfde old_id toegekend krijgen
(moet een één-op-één relatie zijn tussen de 2 periodes).

Tijdens veldwerk wordt old_id standaard toegekend aan het levende deel van de hakhoutstoof.
Het dode deel wordt gelinkt via coppice_id.
Indien er enkel een dood deel is (en geen levend deel), dan wordt daar old_id aan toegekend.

Dat wil zeggen dat er zich enkel een probleem stelt wanneer er in één van de twee periodes zowel een levend als een dood deel voorkomt.
In de andere gevallen kan de koppeling gebeuren via old_id.


# Gevolgen voor unieke tree_id

## Individuele bomen
Individuele bomen kunnen één-op-één gelinkt worden tussen periodes obv een unieke tree_id, die aangemaakt wordt obv
- eerste periode waarin gemeten
- plot_id
- tree_measure_id van de eerste periode waarin de boom opgemeten werd (= old_id in de volgende periode)


## Hakhout
Als hakhout in beide periodes hetzij levend, hetzij dood was, of één keer levend en de andere keer dood, 
dan is er geen probleem en kan werkwijze van individuele bomen toegepast worden.

Pas wanneer er in één van de twee periodes zowel een levend als een dood deel voorkomt, stelt zich een probleem mbt old_id, en moet gebruik gemaakt worden van de coppice_id om het hakhout uit beide periodes aan elkaar te kunnen koppelen.
Dan wordt de unieke tree_id opgebouwd als volgt:
- eerste periode waarin gemeten
- plot_id
- coppice_id
- a (levend) of b (dood)


# Thesis essentaksterfte

In het kader van de thesis wil men de essen doorheen de tijd opvolgen: wat is met welke es gebeurt?
Hoe is die geëvolueerd (dbh_mm, volume, levend vs dood, iufro_vitality).

In die context zullen we met een tree_id moeten werken, die mogelijks niet uniek is en misschien soms 2x voorkomt.

Bv. stoof A - levend in periode 1 --> stoof A - levend deel én dood deel: beide ID 1_15100_A


# Correctie unieke tree_id voor hakhoutstoven met levend en dood deel 

## Algemeen
Individuele bomen én hakhoutstoven met maar één deel per periode krijgen unieke tree_id opgebouwd als volgt:
- eerste periode waarin gemeten
- plot_id
- tree_measure_id van de eerste periode waarin de boom opgemeten werd (= old_id in de volgende periode)

Hakhoutstoven met in één van beide periodes zowel een levend als een dood deel, correctie van tree_id:
- eerste periode waarin gemeten
- plot_id
- coppice_id
- a (levend) of b (dood)


## Concreet hoe?

* bepalen hoeveel delen er per hakhoutstoof aanwezig zijn
* tree_id opsplitsen:
    (1) een deel waarbij link via old_id behouden blijft (= treeid): trees_old_id
    (individuele bomen en coppice dat uit max. twee delen bestaat over de twee periodes heen)
    (2) een deel waarbij link via coppice_id gecreëerd wordt (= nieuwe tree_id): trees_copp_id 
    (coppice met 3 of meer delen)
* in trees_copp_id de treeid vervangen door period_plot_id_coppice_id_a indien levend 
en period_plot_id_coppice_id_b indien dood
* trees_copp_id nog verder opsplitsen in
  (1) trees_copp_id_3: 3 delen hakhout over de twee periodes
  (2) trees_copp_id_4: 4 delen hakhout over de twee periodes
* trees_copp_id_3 in detail bekijken
* samenvoegen van trees_old_id, trees_copp_id_3 en trees_copp_id_4


### Aantal delen van één stoof (één coppice_id)

```{r NumberOfPartsPerCoppice}
trees %>% filter(coppice_id > 0) %>% nrow()
# [1] 1478
trees %>% filter(ind_sht_cop == 12) %>% nrow()
# [1] 1478


# coppice_id en plot_id samen uniek => hoeveel metingen zijn er per stoof (max.4 - klopt)
summ_coppice_id <- trees %>% 
  filter(coppice_id > 0) %>%
  group_by(coppice_id, plot_id) %>% 
  summarise(aantal = n()) %>% 
  ungroup()
# 755

table(summ_coppice_id$aantal)
 # 1   2   3   4   6 
 # 95 605  49   5   1 

 # 6 is al zeker een fout!!

```

### Trees opsplitsen obv aantal delen

Trees gekoppeld obv old_id hebben max. 2 delen hakhout (of zijn individuele bomen)
--> trees_old_id

Kan zijn 2x levend/dood in maar één periode
Of levend in één periode en dood in de andere
In al deze gevallen voldoet koppeling obv old_id



```{r trees_obv_old_id}
tree_id <- trees %>% 
  left_join(summ_coppice_id, by = c("plot_id","coppice_id")) %>% 
  mutate (nr_parts_coppice = aantal) %>% 
  select(- aantal, -date_dendro, -subcircle, -totalplotarea_ha, -contains(c("core_area", "reduction", "r_A", "dbh_min"))) %>% 
  rename(nr_of_stems = tree_number)

trees_old_id <- tree_id %>% 
  filter (ind_sht_cop == 10 | nr_parts_coppice < 3 | is.na(coppice_id))

```

Trees met meer dan 2 delen hakhout: 2x levend en 2x dood, of 2x levend en 1x dood, ...

Dan wordt het levende deel van periode 2 gekoppeld aan het levende deel van periode 1
Het dode deel krijgt geen old_id, maar wordt via coppice_id gelinkt aan zijn levend deel


```{r trees_obv_copp_id}
trees_copp_id <- tree_id %>% 
  filter (nr_parts_coppice > 2)

nrow(trees_old_id) + nrow(trees_copp_id) - nrow(tree_id)
# [1] 0
```

Daar waar coppice uit meer dan twee delen bestaat (over de twee periodes heen), tree_id vervangen door een id obv coppice_id.

```{r CreateNewTreeID_trees_copp_id}
trees_copp_id <- trees_copp_id %>% 
  rename (tree_id_old = tree_id) %>% 
  mutate (tree_id = paste(1, plot_id, coppice_id, sep = "_")) %>% 
  mutate (tree_id = ifelse(alive_dead == 11, paste(tree_id, "a", sep = "_"), # levend
                          ifelse(alive_dead == 12, paste(tree_id, "b", sep = "_"), # dood
                                 NA))) 

```


```{r Controle_trees_old_id}
# str(trees_old_id)
nrow(trees_old_id)
# [1] 2282
# summary(trees_old_id)

```


```{r Controle_trees_copp_id}
# str(trees_copp_id)
nrow(trees_copp_id)
# [1] 173
# summary(trees_copp_id)

table(trees_copp_id$nr_parts_coppice)
# 3   4   6 
# 147  20   6


```

trees_copp_id opsplitsen in
  (1) trees_copp_id_3: 3 delen hakhout over de twee periodes
  (2) trees_copp_id_4: 4 delen hakhout over de twee periodes


```{r Splittrees_copp_id_3_4}
trees_copp_id_3 <- trees_copp_id %>% 
  filter(nr_parts_coppice == 3)

trees_copp_id_4 <- trees_copp_id %>% 
  filter(nr_parts_coppice == 4)

trees_copp_id_6 <- trees_copp_id %>% 
  filter(nr_parts_coppice == 6)

nrow(trees_copp_id_3) + nrow(trees_copp_id_4) - nrow(trees_copp_id) + nrow(trees_copp_id_6)
# [1] 0
```

trees_copp_id_4 als OK beschouwen:

- periode 1 levend gekoppeld aan periode 2 levend
- periode 1 dood gekoppeld aan periode 2 dood


```{r trees_copp_id_4}
nrow(trees_copp_id_4)
# [1] 20

# checken of koppeling ok is
copp_4_long <- trees_copp_id_4 %>%
   select(forest_reserve, plot_id, tree_id, species, period, dbh_mm, alive_dead, coppice_id)  # enkel de velden die identiek moeten zijn

t <- copp_4_long %>% 
  group_by(plot_id, tree_id, alive_dead) %>% 
  summarize(aantal = n())

t %>% filter(aantal != 2) %>% nrow()
# gecheckt en foute coppice_id's gecorrigeerd (deze waar aantal <> 2 was)

copp_4_wide <-
   make_table_wide(copp_4_long, column_to_repeat = "period",
                   columns_for_comparison = c("dbh_mm", "alive_dead", "coppice_id", "species")) 
nrow(copp_4_wide)
# [1] 8

# indien ergens id die > 2x voorkomt, dan volgende code nodig om probleem te visualiseren
copp_4_link <- unnest(copp_4_wide, cols = c(dbh_mm_1, dbh_mm_2, alive_dead_1, alive_dead_2))
dubbels_error <- copp_4_long %>% count(tree_id) %>% filter(n > 2)
copp_4_long %>% filter(tree_id %in% dubbels_error$tree_id)

```

trees_copp_id_3 in detail bekijken

- mogelijks zijn er van de levende wat extra dood gegaan, 
- en van de dode wat gevallen (fallen)
maar dat is niet te bepalen
=> insteek Kris: is zoals dode takken die uitvallen in een individuele boom


```{r trees_copp_id_3}
nrow(trees_copp_id_3)
# [1] 147

# checken of koppeling ok is
copp_3_long <- trees_copp_id_3 %>%
   select(forest_reserve, plot_id, tree_id, species, period, dbh_mm, alive_dead, coppice_id, nr_of_stems)  # enkel de velden die identiek moeten zijn

t <- copp_3_long %>% 
  group_by(plot_id, tree_id, alive_dead) %>% 
  summarize(aantal = n())
# aantal zou max. 2 mogen zijn, anders 3 dezelfde status 
t %>% filter(aantal > 2)
    # 151000	1_151000_2033_a	11	3	
    # 151000	1_151000_2036_a	11	3	
    # 151000	1_151000_2043_a	11	3	
    # 151000	1_151000_2047_a	11	3	
# gecheckt en foute coppice_id's gecorrigeerd (deze waar aantal <> 2 was)

copp_3_wide <-
   make_table_wide(copp_3_long, column_to_repeat = "period",
                   columns_for_comparison = c("dbh_mm", "alive_dead", "nr_of_stems")) 
nrow(copp_3_wide)
# [1] 95


# indien ergens id die > 2x voorkomt, dan volgende code nodig om probleem te visualiseren
copp_3_link <- unnest(copp_3_wide, cols = c(dbh_mm_1, dbh_mm_2, alive_dead_1, alive_dead_2))
dubbels_error <- copp_3_long %>% count(tree_id) %>% filter(n > 2)
copp_3_long %>% filter(tree_id %in% dubbels_error$tree_id)

```
### Controle foute coppice_id

Eventueel enkel focussen op es (species 14) en daar de foute coppice_id's uithalen?
Nu naar alles gekeken, valt nog goed mee: 
zie "possible_error_coppiceID_KV_Muizenbos.csv" en "error_coppice_id.xlsx"

Als Peter deze gecorrigeerd heeft, script nog eens laten lopen

```{r check_XY_coppice_id}
# afronden op een meter

tree_id_xy <- tree_id %>% 
  filter(ind_sht_cop == 12) %>% 
  mutate(x_round = round(x_local, 1),
        y_round = round(y_local, 1))

summ_check <- tree_id_xy %>% 
  group_by(plot_id, coppice_id) %>% 
  summarize(aantal = n(),
            x_min = min(x_round),
            x_max = max(x_round),
            y_min = min(y_round),
            y_max = max(y_round),
            species1 = min(species),
            species2 = max(species), 
            es = max(species == 14)) %>% 
  ungroup()

```

```{r possible_error_coppice_id}
possible_error <- summ_check %>% 
  filter(abs(x_min - x_max) > 1.5 | abs(y_min - y_max) > 1.5)

write_csv2(possible_error, paste0(path_to_results_csv, "possible_error_coppiceID_KV_Muizenbos.csv"))
```

## Coppice met drie delen

Coppice met 3 records: meest verwarrende: MOGELIJKE SITUATIES

(A) OFWEL enkel levend bij periode 1 ---- levend & dood bij periode 2 (38 records: meest voorkomend): 

(B) OFWEL levend & dood bij periode 1 --- enkel levend bij periode 2 (7 records): 

(C) OFWEL levend & dood bij periode 1 --- enkel dood bij periode 2 (0 records): 

(D) OFWEL enkel dood bij periode 1 ---- levend & dood bij periode 2
=> (komt wellicht niet veel voor): OK (= 0 records)


```{r PossibleSituations_3}
copp_3_link_ <- copp_3_link %>% 
  mutate(treeid_zonderab = str_sub (tree_id,start = 1, end = -3))

copp3_summ <- copp_3_link_ %>% 
  group_by(forest_reserve, plot_id, treeid_zonderab, coppice_id) %>% 
  summarize(aantal_levend_1 = sum(alive_dead_1 == 11, na.rm = TRUE),
            aantal_levend_2 = sum(alive_dead_2 == 11, na.rm = TRUE),
            aantal_dood_1 = sum(alive_dead_1 == 12, na.rm = TRUE),
            aantal_dood_2 = sum(alive_dead_2 == 12, na.rm = TRUE)       
            ) %>% 
  mutate(check = aantal_levend_1 +aantal_levend_2 + aantal_dood_1 +aantal_dood_2,
         overview = paste("L1", aantal_levend_1, "D1", aantal_dood_1, "L2", aantal_levend_2, "D2", aantal_dood_2, sep = "_")) %>% 
  mutate (type = ifelse(overview == "L1_1_D1_0_L2_1_D2_1", "A", 
                       ifelse(overview == "L1_1_D1_1_L2_1_D2_0", "B",
                              ifelse(overview == "L1_1_D1_1_L2_0_D2_1", "C", 
                                     ifelse(overview == "L1_0_D1_1_L2_1_D2_1", "D", NA)))))
 
table(copp3_summ$overview)
# L1_0_D1_0_L2_3_D2_0 L1_1_D1_0_L2_1_D2_1 L1_1_D1_0_L2_2_D2_0 L1_1_D1_1_L2_1_D2_0 L1_2_D1_0_L2_2_D2_0 
#                   1                  38                   1                   7                   2 

table(copp3_summ$type)
#   A  B 
#  38  7 


copp_3_link <- copp_3_link_ %>% 
  left_join(copp3_summ, by = c("forest_reserve", "plot_id", "treeid_zonderab", "coppice_id")) %>% 
  select(-aantal_levend_1, -aantal_levend_2, -aantal_dood_1, -aantal_dood_2, -check)

```


 Meest voorkomende situatie is L1_1_D1_0_L2_1_D2_1 (335), met daarna L1_1_D1_1_L2_1_D2_0 (188)
 
 L1_1_D1_0_L2_1_D2_1 (38 records): type A
 - periode 1: 1 levende
 - periode 2: 1 dode en 1 levende
 dood deel kan als dode takken aanzien worden
 
 L1_1_D1_1_L2_1_D2_0 (7 records): type B - OK
 - periode 1: 1 levende en 1 dode
 - periode 2: 1 levende, geen dode meer (omgevallen)
--> levende aan levende gekoppeld, dode is "fallen"

 
 L1_1_D1_1_L2_0_D2_1 (0 records): type C - +/- OK
 - periode 1: 1 levende en 1 dode
 - periode 2: 1 dode, geen levende meer
--> dode aan dode gekoppeld, levende is "verdwenen" (mee in de dode)
--> wellicht is de eerste dode fallen, en de tweede dode gekoppeld aan de eerste levende
MAAR dat is ook niet zeker
Als we enkel naar ID zonder "ab" kijken, is koppeling OK, maar wel niet één-op-één

 
 L1_0_D1_1_L2_1_D2_1 (0 records): type D - OK
 - periode 1: 1 dode
 - periode 2: 1 dode en 1 levende
 --> OK zoals het is


Verdere code cfr tree mortality niet nodig, wnat ik ga er geen wijde tabel van maken, 
gewoon zorgen dat er unieke ID's aangemaakt zijn om stoven te kunnen koppelen.
Hoeft niet één-op-één te zijn.

Als thesisstudente de a en b weghaalt, zijn de koppelingen OK: dood en levend ...


## Samenvoegen trees_copp_id_x

De hierboven aangemaakte subsets samenvoegen

```{r trees_new_id}
nrow(trees) == nrow(trees_old_id) + nrow(trees_copp_id)

nrow(trees) == nrow(trees_old_id) + nrow(trees_copp_id_3) + nrow(trees_copp_id_4) + nrow(trees_copp_id_6)

names(trees)
names(trees_old_id)
names(trees_copp_id_3)
names(trees_copp_id_4)
names(trees_copp_id_6)

trees_new_id <- rbind(trees_old_id, trees_copp_id_3 %>% select(-tree_id_old)) %>% 
  rbind(trees_copp_id_4 %>% select(-tree_id_old)) %>% 
  rbind(trees_copp_id_6 %>% select(-tree_id_old)) %>% 
  select(-nr_parts_coppice) %>% 
  mutate(treeid_zonderab = ifelse(str_detect(tree_id, "[ab]"), 
                                  str_sub (tree_id,start = 1, end = -3),
                                  tree_id)
         )
  

t <- trees_new_id %>% select(plot_id, tree_measure_id, period, tree_id, treeid_zonderab)

nrow(trees_new_id) - nrow(trees) == 0

```

# Unieke ID niveau stems

Deze ID's dan nog  overbrengen naar de stems ....

```{r stems_new_id}
str(stems)
dim(stems)

stems_new_id <- stems %>% 
  rename(tree_id_old = tree_id) %>% 
  left_join(trees_new_id %>% select(plot_id, tree_measure_id, period, tree_id, treeid_zonderab),
            by = c("plot_id", "tree_measure_id", "period")) %>% 
  select(-tree_id_old)

s <- stems_new_id %>% select(plot_id, tree_measure_id, period, tree_id, treeid_zonderab)
```


# Export

Aangepaste stems en trees exporteren naar db en csv

```{r save_trees, eval=FALSE}
# volgende functies heb ik zelf geschreven, zitten niet in het package!!!
save_results_csv (
    results = list(trees_calc = trees_new_id),
    output_dir = path_to_results_csv
    )

# afgerond voor export naar access
tree_id_round <- trees_new_id %>% 
  mutate(round_df(., 4))

# save_results_access (
#   results = list(trees_calc = data_dendro_calc_round),
#   database = path_to_results_db,
#   remove_tables = TRUE
#   )

# Functie "save_results_access" (< package) geeft problemen met dates => hierna manueel

con <- odbcConnectAccess2007(path_to_results_db)

dbtables <- sqlTables(con)
if ("trees_calc" %in% dbtables$TABLE_NAME) {
        sqlDrop(con, "trees_calc")
      }
# sqlSave(con, dat = herblayer, tablename = "herblayer_by_plot", fast = FALSE)
sqlSave(con, dat = tree_id_round, tablename = "trees_calc", varTypes = c(date_dendro="datetime"))

odbcClose(con)
```


```{r save_stems, eval=FALSE}
# volgende functies heb ik zelf geschreven, zitten niet in het package!!!
save_results_csv (
    results = list(stems_calc = stems_new_id),
    output_dir = path_to_results_csv
    )

# afgerond voor export naar access
stem_id_round <- stems_new_id %>% 
  mutate(round_df(., 4))

# save_results_access (
#   results = list(trees_calc = data_dendro_calc_round),
#   database = path_to_results_db,
#   remove_tables = TRUE
#   )

# Functie "save_results_access" (< package) geeft problemen met dates => hierna manueel

con <- odbcConnectAccess2007(path_to_results_db)

dbtables <- sqlTables(con)
if ("stems_calc" %in% dbtables$TABLE_NAME) {
        sqlDrop(con, "stems_calc")
      }
# sqlSave(con, dat = herblayer, tablename = "herblayer_by_plot", fast = FALSE)
sqlSave(con, dat = stem_id_round, tablename = "stems_calc", varTypes = c(date_dendro="datetime"))

odbcClose(con)
```

