---
title: "Plots met es - boom-, verjongings- en vegetatiedata"
author: "Anja Leyman"
date: "20 juli 2020"
output: 
  html_document:
    keep_md: FALSE
    number_sections: yes
    fig_caption: yes
    code_folding: hide
    toc: TRUE
    toc_float:
      collapsed: FALSE
      smooth_scroll: FALSE
---

```{r Rm, eval = FALSE}
rm(list=ls())
```

```{r Setup, include = FALSE}
knitr::opts_chunk$set(
  echo = TRUE,
  eval = TRUE,
  message = FALSE,
  warning = FALSE, 
  fig.width = 9,
  fig.align = TRUE)

library(here)

# libraries & invoergegevens
source(here::here("scripts/Setup_ForresCalc.R"))

```


# Vraagstelling

**Thesisstudente bij Kris Verheyen (Astrid Van den Bossche) zal de effecten van de essentaksterfte op de bosontwikkeling  onderzoeken. Luc DK volgt op vanuit INBO.**

Data aan te leveren:  
- gegevens van alle cirkelplots met es (als boom) in één van beide meetrondes
- gegevens van de kernvlakte van het Muizenbos

Zowel dendrometrie, verjonging als vegetatie wordt bekeken.
Belangrijk zijn ook de vitaliteitsbeoordelingen van es.

Dus:

1) welke plots bevatten es in één van beide meetrondes?
2) van deze plots volgende data nodig:
- boomdata (+ repreArea, IUFRO_Vitaliteit en waar mogelijk unieke tree-id) + lookuplijsten
- verjonging: ruwe data + lookuplijsten
- vegetatie: ruwe data + lookuplijsten

In eerste instantie enkel van cirkelplots, kernvlakte is minder dringend.


```{r Path}
# deze worden ook in "Setup_ForresCalc.R" gedefinieerd, hier ev. extra "paths" toevoegen indien nodig voor huidig script
      # path_to_fieldmap <- "C:/3BR/5_MDB_BOSRES_selectieEls/FieldMapData_MDB_BOSRES_selectieEls.accdb"
      # path_to_git_forresdat <- "C:/3BR/2_VisualisatieDataBR/2Packages/forresdat"
      # 
      # path_to_analysis_set <- "C:/3BR/2_VisualisatieDataBR/1DataVerwerkingBR/Output/BR_analysedb.accdb"
      # path_to_results <- "C:/3BR/2_VisualisatieDataBR/1DataVerwerkingBR/Output/BR_resultaten.accdb"
      # path_to_forrescalc <- "C:/3BR/2_VisualisatieDataBR/2Packages/forrescalc/R/"

# boomdata
path_to_raw_csv_data <- "C:/3BR/1_DataVerwerkingBR/Output/BR_ruwe_data/"

# resultaten
path_to_datarequest <- "C:/3BR/3_AanvraagGegevens/INBO_UG_thesis_essentaksterfte/"
```


```{r overview_raw_data}
con <- odbcConnectAccess2007(path_to_fieldmap)
      dbtablesRaw <- sqlTables(con) %>% 
                filter(str_detect(TABLE_NAME, "MSys", negate = TRUE ))
                # wegfilteren van records waar TABLE_NAME "MSys" bevat
odbcClose(con)

```



```{r overview_analyse_data}
con <- odbcConnectAccess2007(path_to_analysis_set_db)
      dbtablesAnalysed <- sqlTables(con) %>% 
                filter(str_detect(TABLE_NAME, "MSys", negate = TRUE ))
                # wegfilteren van records waar TABLE_NAME "MSys" bevat
odbcClose(con)

```


```{r load_data}
plotinfo <- read_vc(file = "plotinfo", root = path_to_forresdat_data)
colnames(plotinfo)

dendro_by_plot_species <- read_vc(file = "dendro_by_plot_species", root = path_to_forresdat_data)
colnames(dendro_by_plot_species)

trees <- read_csv2(paste0(path_to_raw_csv_data, "trees_calc.csv")) 
stems <- read_csv2(paste0(path_to_raw_csv_data, "stems_calc.csv")) 

regeneration_by_plot_height_species <- read_vc(file = "regeneration_by_plot_height_species", root = path_to_forresdat_data)
colnames(regeneration_by_plot_height_species)
	
herblayer_by_plot <- read_vc(file = "herblayer_by_plot", root = path_to_forresdat_data)
colnames(herblayer_by_plot)

```



```{r load_lookuplists}
qSpecies <- read_vc(file = "qSpecies", root = path_to_forresdat_data)
colnames(qSpecies)

# aan te leveren, maar niet nodig in dit script:
  # qHerbSpecies240810
  # qiufrovitality
  # qHeightClass_regeneration
  # qAliveDead
  # qdecaystage
  # qIndShootCop
  # qIntactSnag
  # qnumber_regeneration_classes
  # qPlotType

```


# Selectie van de relevante plots

Lijst aanmaken van alle cirkelplots (`plottype == 20`) die in één van beide periodes es bevatten,
én die 2 x opgemeten zijn.

- obv `plotinfo` --> survey number: moet minimum 2 zijn én verwerkt (data_processed == TRUE)
- obv `qSpecies` (es) --> in één van beide periodes
- regeneratie en vegetatie moet in beide periodes opgemeten zijn

```{r select_plots_processed}
plots_2surveys <- plotinfo %>% 
  filter(survey_number >= 2 & plottype == 20 
         & survey_trees == TRUE
         & survey_reg == TRUE
         & survey_veg == TRUE
         & data_processed == TRUE
         & forest_reserve != "Kersselaerspleyn") # want daar geen vitaliteit genoteerd bij 1eSET

BR_list <- plots_2surveys %>% 
  group_by(forest_reserve) %>% 
  summarize() %>% 
  ungroup()

```

```{r select_plots_fraxinus}
plots_fraxinus <- dendro_by_plot_species %>% 
  left_join(qSpecies, by = c("species" = "ID")) %>% 
  filter(str_detect(Value2, "Fraxinus excelsior")) %>% 
  group_by(plot_id) %>% 
  summarize(nr_periods = n()) %>% 
  ungroup()
# als in één van beide periodes fraxinus dan ok => period niet mee opgenomen

```

```{r select_plots_def}
# 2 opnames én fraxinus
plots_fraxinus_2surveys <- plots_fraxinus %>% 
  inner_join(plots_2surveys) %>% 
  select(plot_id)

# plots die bij één van beide meetrondes geen reg of veg opnames hebben 
# (plot 946)
plots_fraxinus_2surveys_def <- plots_fraxinus_2surveys %>% 
  inner_join(plotinfo) %>% 
  group_by(plot_id, plottype, forest_reserve) %>% 
  summarize(survey_trees = min(survey_trees),
            survey_reg = min(survey_reg),
            survey_veg = min(survey_veg)
            ) %>% 
  ungroup() %>% 
  filter(survey_trees == 1 & survey_reg == 1 & survey_veg == 1) %>% 
  select(-contains("survey"))

plots_fraxinus_2surveys <- plots_fraxinus_2surveys_def

table(plots_fraxinus_2surveys$forest_reserve)
```

# Selectie data

Hierna selectie van alle data: `plot_id` komt voor in `plots_fraxinus_2surveys`.

## Dendrodata op plotniveau

```{r select_dendro_plot}
dendro_by_plot_species_select <- dendro_by_plot_species %>% 
  inner_join(plots_fraxinus_2surveys) 

colnames(dendro_by_plot_species_select)

```

## Boomdata

```{r select_trees}
trees_select <- trees %>% 
  inner_join(plots_fraxinus_2surveys) %>% 
  select(forest_reserve, plot_id, plottype, tree_measure_id, tree_id, year, period, 
         plotarea_ha, 
         everything()) %>% 
  select(-...1, -date_dendro) %>% 
  rename(nr_of_stems = tree_number)
colnames(trees_select)

```


## Stemdata

```{r select_stems}
stems_select <- stems %>% 
  inner_join(plots_fraxinus_2surveys) %>% 
  select(forest_reserve, plot_id, plottype, tree_measure_id, tree_id, shoot_measure_id, year, period, 
         plotarea_ha, 
         everything()) %>% 
  select(-...1, -date_dendro) 
colnames(stems_select)

```

## Verjonging

```{r select_reg}
reg_select <- regeneration_by_plot_height_species %>% 
  inner_join(plots_fraxinus_2surveys) %>% 
  select(-contains(c("rubbing", "subplot")))

colnames(reg_select)
```




## Vegetatie

```{r select_veg}
veg_select <- herblayer_by_plot %>% 
  inner_join(plots_fraxinus_2surveys) %>% 
  select(-contains(c("browse", "subplot")))

colnames(veg_select)
```


# Wegschrijven output

De resultaten worden weggeschreven naar csv.

```{r WegschrijvenOutput, eval = FALSE}
write.csv2(BR_list, paste0(path_to_datarequest, "/lijst_bosreservaten.csv"))
write.csv2(plots_fraxinus_2surveys, paste0(path_to_datarequest, "/lijst_plots.csv"))

write.csv2(dendro_by_plot_species_select, paste0(path_to_datarequest, "/plotdata_dendro.csv"))
write.csv2(trees_select, paste0(path_to_datarequest, "/boomdata.csv"))
write.csv2(stems_select, paste0(path_to_datarequest, "/stemdata.csv"))
write.csv2(reg_select, paste0(path_to_datarequest, "/verjonging.csv"))
write.csv2(veg_select, paste0(path_to_datarequest, "/vegetatie.csv"))
```
