---
title: "Aanmaak output KV Muizenbos - cfr update databank"
author: "Anja Leyman"
date: "`r Sys.Date()`"
output: 
  html_document:
    keep_md: FALSE
    number_sections: yes
    fig_caption: yes
    code_folding: hide
    toc: TRUE
    toc_float:
      collapsed: FALSE
      smooth_scroll: FALSE
---

DOEL van dit script is het aanmaken van alle forresdat-files, maar beperkt tot KV Muizenbos.

Dit zou ook met alle data samen kunnen, maar dan moest ik de ganse databank weer updaten
en dat zou langer duren.

Alles wordt weggeschreven naar folder "C:/3BR/4_LiedekSevendMuizenbHarras/!Verwerking/4Muizenbos/3Statistieken/KV"
Als csv of gegroepeerd in database "/KV_Muizenbos_results_R.accdb"

Wat betreft een unieke ID voor hakhout, zie "Dataverwerking_KV_Muizenbos_ID_Hakhout.Rmd"


```{r Rm, eval = FALSE}
rm(list=ls())
```

```{r Setup, include = FALSE}
knitr::opts_chunk$set(
  echo = TRUE,
  eval = TRUE,
  message = FALSE,
  warning = FALSE, 
  fig.width = 9,
  fig.align = TRUE)

library(here)

# libraries & invoergegevens
source(here::here("scripts/Setup_Forrescalc.R"))

```


```{r Path}
# deze worden ook in "Setup_ForresCalc.R" gedefinieerd, hier ev. extra "paths" toevoegen indien nodig voor huidig script
      # path_to_fieldmap <- "C:/3BR/5_MDB_BOSRES_selectieEls/FieldMapData_MDB_BOSRES_selectieEls.accdb"
      # path_to_git_forresdat <- "C:/3BR/2_VisualisatieDataBR/2Packages/forresdat"
      # 
      # path_to_analysis_set <- "C:/3BR/2_VisualisatieDataBR/1DataVerwerkingBR/Output/BR_analysedb.accdb"
      # path_to_results <- "C:/3BR/2_VisualisatieDataBR/1DataVerwerkingBR/Output/BR_resultaten.accdb"
      # path_to_forrescalc <- "C:/3BR/2_VisualisatieDataBR/2Packages/forrescalc/R/"


# path_to_raw_csv_data <- "C:/3BR/1_DataVerwerkingBR/Output/BR_ruwe_data/"

# resultaten
path_to_results_csv <- "C:/3BR/4_LiedekSevendMuizenbHarras/!Verwerking/4Muizenbos/3Statistieken/KV"
path_to_results_db <- "C:/3BR/4_LiedekSevendMuizenbHarras/!Verwerking/4Muizenbos/3Statistieken/KV_Muizenbos_results_R.accdb"
```


# Plotinfo

Plotinfo samenstellen, zijnde plottype, naam forest_reserve en info over survey en data al dan niet processed.
Wegschrijven naar access en opslaan als csv.

```{r plotinfo_load}
plotinfo <- load_plotinfo(database = path_to_fieldmap) %>% 
  filter(forest_reserve == "Muizenbos" & plottype == 30)

```

```{r plotinfo_save_access_csv}
save_results_access (
  results = list(plotinfo = plotinfo),
  database = path_to_results_db,
  remove_tables = TRUE
)

save_results_csv(
    results = list(plotinfo = plotinfo),
    output_dir = path_to_results_csv
  )

```

Als we plotinfo willen koppelen aan de resultaten op plotniveau, moeten we eerst "year" verwijderen, want dat komt reeds voor in de datasets, én kan soms afwijken (year uit plotinfo < dendro)

```{r plotinfo_no_yr}
plotinfo_no_yr <- plotinfo %>%select(-year)
```


# Dendro

## Calculate dendro data

```{r load_dendro}
data_dendro <- load_data_dendrometry(database = path_to_fieldmap, plottype = "Core area", extra_variables = TRUE) %>% 
  filter(forest_reserve == "Muizenbos")

data_shoots <- load_data_shoots(database = path_to_fieldmap, extra_variables = TRUE)

data_stems  <- compose_stem_data(data_dendro, data_shoots)

height_model <- load_height_models(path_to_height_models)

data_stems_calc <- calc_variables_stem_level(data_stems, height_model)

data_dendro_calc <- calc_variables_tree_level(data_dendro, data_stems_calc)

data_deadwood <- load_data_deadwood(database = path_to_fieldmap) %>% 
  filter(plottype == 30 & forest_reserve == "Muizenbos")

```

```{r calc_dendro}
dendro <- calculate_dendrometry(data_dendro, data_deadwood, data_shoots, height_model)
```

```{r join_plotinfo}
dendro_plotinfo <- lapply(dendro, function(x) left_join(x, plotinfo, by = c("plot_id", "period", "year")))
# lapply: same function over all elements of the list
```

## Create unique tree-id

Tabel bevat een unieke tree_id per boom (die constant blijft doorheen de tijd),
verschillend van de tree_measure_id uit data_dendro.
Dus één record per boom en per periode.

### Op boomniveau

```{r}
str(data_dendro_calc)
str(data_dendro)

# !! sommige trees uit Kerss KV hebben een oldid periode 1, daar kan fctie niet mee om
# (moet behouden blijven in originele dataset want is link naar 1986, hier tijdelijk verwijderen)
data_dendro_calc_ <- data_dendro_calc %>% 
  mutate(old_id = ifelse(period == 1, NA, old_id))

tree_id <- create_unique_tree_id(data_dendro = data_dendro_calc_)
# Deze tabel wordt NIET bewaard in forresdat (daar enkel geaggregeerde resultaten op plotniveau)

# check
tree_id %>% filter(is.na(tree_id)) %>% nrow()
tree_id_missing <- tree_id %>% filter(is.na(tree_id))
table(tree_id_missing$forest_reserve, tree_id_missing$period)

# selectie
tree_id_long <- tree_id %>%
  select(plot_id, species, tree_id, period, dbh_mm, vol_tot_m3, alive_dead)

```

Om één record per boom te verkrijgen met info uit beide periodes, dient functie "make_table_wide" gebruikt te worden

```{r}
tree_id_wide <- make_table_wide(table_long = tree_id_long,
                                    column_to_repeat = "period",
                                    columns_for_comparison = c("dbh_mm", "vol_tot_m3", "alive_dead"))
```


### Op spilniveau
Tree_-_id overgenomen van boomniveau, aangemaakt via old_id.
Bij hakhout kan dit soms tot foutieve/gemiste linken leiden. 
Zie ook "Dataverwerking_KV_Muizenbos_ID_Hakhout.Rmd".

```{r }
str(data_stems_calc)
str(tree_id)

tree_id_ <- tree_id %>% 
  select(plot_id, tree_measure_id, tree_id, period)

stem_id <- data_stems_calc %>% 
  left_join(tree_id_, by = c("plot_id", "tree_measure_id", "period"))

```

```{r check_id_hakhout, eval=FALSE}
stem_id %>% filter(is.na(tree_id)) %>% nrow()

tree_id_hakhout <- stem_id %>% 
  group_by(plot_id, tree_measure_id, period) %>% 
  summarize(aantal = n()) %>% 
  ungroup()

table(tree_id_hakhout$aantal)
```



## Export dendro data

### Plot level data

```{r save_dendro_access_csv, eval=FALSE}
# volgende functie heb ik zelf geschreven, zit niet in het package!!!
# enkel in nood te gebruiken als "save_results_git" niet werkt
save_results_csv (
    results = dendro,
    output_dir = path_to_results_csv
    )

# afgerond voor export naar access
dendro_round <- dendro %>% 
  lapply(., function(x) round_df(x, 2))

save_results_access (
  results = dendro_round,
  database = path_to_results_db,
  remove_tables = TRUE
  )

```


### Tree level data

Met unieke tree-id én berekende variabelen.

Niet alle variabelen mee exporteren, enkel deze relevant voor de meeste gebruikers

```{r trees_less_variables}
tree_id_less_var <- tree_id %>% 
    select(-contains(c("reduction", "r_A", "dbh_min", "core_area_")), -subcirclearea_ha)
```


```{r save_trees, eval=FALSE}
# volgende functies heb ik zelf geschreven, zitten niet in het package!!!
save_results_csv (
    results = list(trees_calc = tree_id_less_var),
    output_dir = path_to_results_csv
    )

# afgerond voor export naar access
tree_id_round <- tree_id_less_var %>% 
  mutate(round_df(., 4))

# save_results_access (
#   results = list(trees_calc = data_dendro_calc_round),
#   database = path_to_results_db,
#   remove_tables = TRUE
#   )

# Functie "save_results_access" (< package) geeft problemen met dates => hierna manueel

con <- odbcConnectAccess2007(path_to_results_db)

dbtables <- sqlTables(con)
if ("trees_calc" %in% dbtables$TABLE_NAME) {
        sqlDrop(con, "trees_calc")
      }
# sqlSave(con, dat = herblayer, tablename = "herblayer_by_plot", fast = FALSE)
sqlSave(con, dat = tree_id_round, tablename = "trees_calc", varTypes = c(date_dendro="datetime"))

odbcClose(con)
```


### Stem level data

Met unieke tree-id (uniek op boomniveau, niet op spilniveau) én berekende variabelen.

**!! OPGEPAST !!**
Tree_id overgenomen van boomniveau, aangemaakt via OldID.
Bij hakhout kan dit soms tot gemiste/foutieve linken leiden, indien er zowel een dood als levend deel was.
Tijdelijk is dit nu wel OK.

Niet alle variabelen mee exporteren, enkel deze relevant voor de meeste gebruikers

```{r stems_less_variables}
stem_id_less_var <- stem_id %>% 
  select(-contains(c("reduction", "r_A", "dbh_min", "core_area_")), -subcirclearea_ha)
```


```{r save_stems, eval=FALSE}
# volgende functies heb ik zelf geschreven, zitten niet in het package!!!
save_results_csv (
    results = list(stems_calc = stem_id_less_var),
    output_dir = path_to_results_csv
    )

# afgerond voor export naar access
stem_id_round <- stem_id_less_var %>% 
  mutate(round_df(., 4))

# save_results_access (
#   results = list(trees_calc = data_dendro_calc_round),
#   database = path_to_results_db,
#   remove_tables = TRUE
#   )

# Functie "save_results_access" (< package) geeft problemen met dates => hierna manueel

con <- odbcConnectAccess2007(path_to_results_db)

dbtables <- sqlTables(con)
if ("stems_calc" %in% dbtables$TABLE_NAME) {
        sqlDrop(con, "stems_calc")
      }
# sqlSave(con, dat = herblayer, tablename = "herblayer_by_plot", fast = FALSE)
sqlSave(con, dat = stem_id_round, tablename = "stems_calc", varTypes = c(date_dendro="datetime"))

odbcClose(con)
```



# Regeneration 

## Calculate
```{r load_calc_reg}
data_regeneration <-
  load_data_regeneration(
    database = path_to_fieldmap) %>% 
  filter(forest_reserve == "Muizenbos" & plottype == 30)

regeneration <- calculate_regeneration(data_regeneration)
```


## Export

```{r select_vars_reg}
reg_plotinfo <- lapply(regeneration, function(x) left_join(x, plotinfo_no_yr, by = c("plot_id", "period")))
# lapply: same function over all elements of the list

# filter processed data
# reg_plotinfo_ <- reg_plotinfo %>% 
#   lapply(., function(x) filter(x, data_processed == TRUE & survey_reg == TRUE))

# keep only necessary variables
reg_ <- reg_plotinfo %>% 
  lapply(., function(x) select(x, -survey_trees, -survey_deadw, -survey_veg))

```


```{r save_reg_access_csv, eval=FALSE}
save_results_csv (
  results = reg_,
  output_dir = path_to_results_csv
)

# afgerond voor export naar access
# de df's van CP mogen op 0 afgerond worden (= 1ste drie dataframes)
# de KV's op 2 cijfers na de komma

reg_CP <- reg_[c(1:3)]
reg_CP <- reg_CP %>% 
  lapply(., function(x) round_df(x, 0)) 
  
reg_CA  <- reg_[c(4:5)]
reg_CA <- reg_CA %>% 
  lapply(., function(x) round_df(x, 2))

reg_round <- c(reg_CP, reg_CA)

save_results_access(
    results = reg_round,
    database = path_to_results_db,
    remove_tables = TRUE
  )

```


# Vegetation 

## Calculate

```{r load_veg}
data_vegetation <-
  load_data_vegetation(
    database = path_to_fieldmap, plottype = "Core area") %>% 
  filter(forest_reserve == "Muizenbos")

data_herblayer <-
  load_data_herblayer(
    database = path_to_fieldmap, plottype = "Core area") %>% 
  filter(forest_reserve == "Muizenbos")

vegetation <- calculate_vegetation(data_vegetation, data_herblayer)
```

## Export

```{r select_vars_herb}
veg_plotinfo <- lapply(vegetation, function(x) left_join(x, plotinfo_no_yr, by = c("plot_id", "period")))
# lapply: same function over all elements of the list

# filter processed data
# veg_plotinfo_ <- veg_plotinfo %>% 
#   lapply(., function(x) filter(x, data_processed == TRUE & survey_veg == TRUE))

# keep only necessary variables
veg_ <- veg_plotinfo %>% 
  lapply(., function(x) select(x, -survey_trees, -survey_deadw, -survey_reg))

```


```{r save_veg_access_csv, eval=FALSE}
save_results_csv (
  results = veg_,
  output_dir = path_to_results_csv
)

# afgerond voor export naar access
# de df's van CP mogen op 0 afgerond worden (= 1ste drie dataframes)
# de KV's op 2 cijfers na de komma

veg_round <- veg_ %>% 
  lapply(., function(x) round_df(x, 2)) 
  
save_results_access(
    results = veg_round,
    database = path_to_results_db,
    remove_tables = TRUE
  )

```

# Herblayer 

## Export
Ook herblayer naar forresdat wegschrijven

```{r select_variables}
str(data_herblayer)

herblayer <- data_herblayer %>%
  select(plot_id, subplot_id, period, year, species, coverage_class_average_perc, browse_index_id, plotarea_ha, date_vegetation, deviating_date) %>%
  mutate(date_vegetation = as.Date(date_vegetation), deviating_date = as.Date(deviating_date)) 

# save_results_xxxx: gemaakt om list weg te schrijven
# hier maar één dataframe
herblayer_list <- list(herblayer_by_plot = herblayer)

# summary(herblayer)


```


```{r select_vars_herb}
herb_plotinfo <- lapply(herblayer_list, function(x) left_join(x, plotinfo_no_yr, by = c("plot_id", "period")))
# lapply: same function over all elements of the list

# # filter processed data
# herb_plotinfo_ <- herb_plotinfo %>% 
#   lapply(., function(x) filter(x, data_processed == TRUE & survey_veg == TRUE))

# keep only necessary variables
herb_ <- herb_plotinfo %>% 
  lapply(., function(x) select(x, -survey_trees, -survey_deadw, -survey_reg))



```


```{r save_herb_access_csv, eval=FALSE}
save_results_csv (
  results = herb_,
  output_dir = path_to_results_csv
)

# afgerond voor export naar access - is al OK

# save to access nog steeds niet opgelost, is alsof access date niet herkent
# => manueel gedaan (csv opgeslagen als xlsx en dan geïmporteerd; csv gaf zelfd eproblemen als access)
        # save_results_access(
        #   results = herb_[1],
        #   database = path_to_results_db,
        #   remove_tables = TRUE
        # )

# probleem met datumvelden => varTypes aanduiden
con <- odbcConnectAccess2007(path_to_results_db)

dbtables <- sqlTables(con)
if ("herblayer_by_plot" %in% dbtables$TABLE_NAME) {
        sqlDrop(con, "herblayer_by_plot")
      }
# sqlSave(con, dat = herblayer, tablename = "herblayer_by_plot", fast = FALSE)
sqlSave(con, dat = herb_[[1]], tablename = "herblayer_by_plot", varTypes = c(date_vegetation="datetime", deviating_date="datetime"))

odbcClose(con)

```

