---
title: "Dataverwerking - controle"
subtitle: "Jansheideberg - cirkelplots & kernvlakte"
author: "Anja Leyman"
date: "`r Sys.Date()`"
output: 
  html_document:
    keep_md: FALSE
    number_sections: yes
    fig_caption: yes
    code_folding: hide
    toc: TRUE
    toc_float:
      collapsed: TRUE
      smooth_scroll: TRUE
---

```{r Rm, eval = FALSE}
rm(list=ls())
```

```{r Setup, include = FALSE}
knitr::opts_chunk$set(
  echo = TRUE,
  eval = TRUE,
  message = FALSE,
  warning = FALSE, 
  fig.width = 7,
  fig.height = 3,
  fig.align = TRUE)

library(here)
library(writexl)
library(scales)


# libraries & invoergegevens
source(here::here("scripts/Setup.R"))

```


```{r Setup2}
forestreserve <- "Jansheideberg"
forestreserve_short <- forestreserve
# forestreserve_short <- "Wijnendale"
plot_type <- "CA"
plot_type <- "CP"

forestreserve_folder <- paste0(path_to_reserves, "4b_Jansheide_DEELS")

path_to_datarequest <- paste0(forestreserve_folder, "/verwerking_2024_1e2e3eSET/output_forrescalc/")
path_to_datarequest_teamdrive <- paste0(path_to_teamdrive, "PRJ_BR_Gegevensverwerking/per_gebied/2024_", forestreserve_short, "/01_datacontrole/")
path_to_html_teamdrive <- path_to_datarequest_teamdrive

# plots_to_exclude <- c(701, 707, 709, 727, 728, 738, 739, 740, 759, 760)

path_to_datacontrol <- path_to_datarequest_teamdrive
```


TIJDELIJK `path_to_fieldmap_db` aanpassen naar de werkversie van Jansheideberg

```{r Path_tmp}
path_to_fieldmap_db <- "C:/03_BR_gebieden/4b_Jansheide_DEELS/FMprojecten_2024/JHB_HR_inbo24_datacontrole/FieldMapData_JHB_HR_inbo24.accdb"

```



# Vraagstelling

**Bosreservaat `r forestreserve`**

Datacontrole nalv opnames 3de decade, gebruik makend van (nieuwe) forrescalc.

Peter heeft nog géén voorafgaande datacontrole gedaan.
Dit moet zorgen dat Peter vanaf nu geen queries meer moet aflopen in access.

<br>


```{r results='hold', eval=TRUE}
path_to_datacontrol
path_to_fieldmap_db
path_to_html_teamdrive
```


# Load lookuplijsten

```{r load_lkp}
con <- odbcConnectAccess2007(path_to_fieldmap_db)

  qind_shoot_cop <- sqlFetch(con, "qIndShootCop", stringsAsFactors = FALSE)
  # deadw_test <- sqlFetch(con, "Deadwood_3eSET", stringsAsFactors = FALSE)
  qalive_dead <- sqlFetch(con, "qAliveDead", stringsAsFactors = FALSE)
  qspecies <- sqlFetch(con, "qSpecies", stringsAsFactors = FALSE)
  qdecaystage <- sqlFetch(con, "qdecaystage", stringsAsFactors = FALSE)
  qintact_snag <- sqlFetch(con, "qIntactSnag", stringsAsFactors = FALSE)
  qVdagnVfm <- sqlFetch(con, "qVdagnVfm", stringsAsFactors = FALSE)
    
  qcommonremark <- sqlFetch(con, "qcommonremark", stringsAsFactors = FALSE)
  qcrown_vol_redu <- sqlFetch(con, "qCrownVolRedu", stringsAsFactors = FALSE)
  qBranchLenghtReduction <- sqlFetch(con, "qBranchLenghtReduction", stringsAsFactors = FALSE)

  qiufroheight <- sqlFetch(con, "qiufroheight", stringsAsFactors = FALSE)
  qiufroheight_shoots <- sqlFetch(con, "qiufroheight_shoots", stringsAsFactors = FALSE)
  qiufrovitality <- sqlFetch(con, "qiufrovitality", stringsAsFactors = FALSE)
  qiufrovitality_shoots <- sqlFetch(con, "qiufrovitality_shoots", stringsAsFactors = FALSE)
  qiufrosocialstatus <- sqlFetch(con, "qiufrosocialstatus", stringsAsFactors = FALSE)
  qiufrosocialstatus_shoots <- sqlFetch(con, "qiufrosocialstatus_shoots", stringsAsFactors = FALSE)
  
  qHerbSpecies240810<- sqlFetch(con, "qHerbSpecies240810", stringsAsFactors = FALSE)
  qCoverHerbs <- sqlFetch(con, "qCoverHerbs", stringsAsFactors = FALSE)
  qBrowsIndex <- sqlFetch(con, "qBrowsIndex", stringsAsFactors = FALSE)
  qtotalCover <- sqlFetch(con, "qtotalCover", stringsAsFactors = FALSE)
  
odbcClose(con)

```


# Load data


```{r plots}
# soms forest_reserve missing => dan kunnen we dat niet als filter gebruiken
# we gaan ervanuit dat bij een of ander periode forest_reserve wél ingevuld staat

data_plots <- load_plotinfo(database = path_to_fieldmap_db, processed = FALSE)

list_plots <- data_plots %>% 
  dplyr::filter(forestreserve == forest_reserve) %>% 
  dplyr::select(plot_id) %>% 
  unique() %>% 
  dplyr::pull(plot_id)
print(list_plots)

data_plots_ <- data_plots %>% 
  filter(plot_id %in% list_plots)

data_plots <- data_plots_
```

```{r dendro}
data_dendro <- load_data_dendrometry(database = path_to_fieldmap_db, 
                                     processed = FALSE) %>% 
  filter(plot_id %in% list_plots)

data_dendro <- data_dendro %>% 
  mutate(tree_measure_id = as.character(tree_measure_id),
         period = as.character(period))

```


```{r veg}
data_veg <- load_data_vegetation(database = path_to_fieldmap_db, 
                                     processed = FALSE) %>% 
  filter(plot_id %in% list_plots)
# data_dendro <- data_dendro %>% 
#   mutate(tree_measure_id = as.character(tree_measure_id),
#          period = as.character(period))

data_herbs <- load_data_herblayer(database = path_to_fieldmap_db, 
                                     processed = FALSE) %>% 
  filter(plot_id %in% list_plots)


vegetation <- calculate_vegetation_plot(data_veg, data_herbs)

for (tablename in names(vegetation)) {
     assign(tablename, vegetation[[tablename]])
} 


```


# Check

## Overview

Met behulp van de overkoepelende controlefunctie in package `forrescalc`.

! **Attention** bij functie `check_tree_evolution()`: if double old_id, rerun function after solving the problem 
<!-- (want worden uit lijstje gegooid en verdere datacontrole gebeurt dan niet op die twee records) -->

```{r check_fmdb}
# missing data
incorrect_data <- check_data_fmdb(database = path_to_fieldmap_db) 

incorrect_data_ <- incorrect_data %>% 
  filter(plot_id %in% list_plots)

nrow(incorrect_data_) # 425/294/515
# view(incorrect_data)
names(incorrect_data_)

incorrect_data <- incorrect_data_

```

```{r }
incorrect_data_ <- incorrect_data %>% 
  left_join(data_dendro %>% 
              select(plot_id, period, tree_measure_id, alive_dead, ind_sht_cop, intact_snag)) 
```

```{r overview}
incorrect_overview <- incorrect_data %>% 
  group_by(period, layer, aberrant_field, anomaly) %>% 
  summarize(n = n()) %>% 
  ungroup()

incorrect_overview %>% DT :: datatable(options = list(pageLength = 10), rownames = FALSE, filter = "top")
#                   colnames = c('Soort', 'aantal hoogtes', 'aantal hoogtes hakhout', 'aandeel hakhout (%)')) 
```

Uit bovenstaand overzicht blijkt dat de meeste afwijkingen zich situeren bij 

- `total_soildisturbance_game`, `invalid value`, zijnde '20': 
pas opgemeten vanaf 2014 
=> in forrescalc aangepast zdd. enkel "incorrecte" total_soildisturbance_game als year(.data$date) >= 2014

- `waterlayer_cover` van vegetation layer (enkel periode 1 en 2), `invalid value`, zijnde '20': moet hetzij < 1% worden of NA
Peter heeft deze in moederdb alle op < 1% gezet

- `walkers`: controle functies aangepast, zdd pas signaal 
indien > 1 m afwijking vanaf 3de decade, 
en > 1.5m voor decade 0, 1 en 2.


## Missing values

Reeds volgende aanpassingen doorgevoerd in forrescalc (branch testdb_checks_AL):    

- Missing area_ha is OK, moet enkel bij CA ingevuld staan
- Iufro-klasses mogen missing zijn als dood
- decaystage op niveau trees mag missing zijn bij hakhout/coppice
- browse_index: mag missing zijn, want wordt opgevangen in dataverwerking
- game_damage_number: mag missing zijn, want wordt opgevangen in dataverwerking
- number en number_class: periode 1 en 2 niet meer bekijken
- soildisturbance en waterlayercover: NA's worden niet aangeduid, bij verwerking worden NA's op < 1% gezet als er in het bosresrevaat (CP's en KV's samen) ergens een cover genotered werd.

Wat overblijft zijn    

- decaystage deadwood missing periode 1 (3 records)   
- fieldteam   
- sommige covers
- intact_snag

=> nog nut om dat weer te geven voor periode 1 en 2?

Tijdelijk nog wel, in aparte sheet opslaan en zo aan Peter geven.

```{r }
# table(incorrect_data$aberrant_field)
# table(incorrect_data$anomaly)

missing <- incorrect_data_ %>% 
  filter(anomaly == "missing") # 23
  
  
#   
#   filter(aberrant_field != "area_ha") %>% 
#   filter(!(str_detect(aberrant_field, "iufro") & anomaly == "missing" & alive_dead == 12)) %>% 
#   filter(!(aberrant_field == "decay_stage" & anomaly == "missing" & ind_sht_cop == 12)) %>% 
#   filter(!(aberrant_field == "browse_index" & anomaly == "missing")) %>% 
#   filter(!(aberrant_field == "game_damage_number" & anomaly == "missing")) %>% 
#   filter(!(str_detect(aberrant_field, "number") & anomaly == "missing" & period != 3)) 
# missing_ %>% anti_join(missing)

```

Exporteren naar excel-file "missing_data"
(folder `r path_to_datacontrol`)

Onderscheid maken in   

- wat ingevuld had moeten zijn        
  * oude data (decade 1 en 2): immers niks meer aan te doen    
  * nieuwe data (decade 3): mogelijks nog aan te vullen   

- ontbrekend omdat er niks waargenomen is (komt niet voor bij `r forestreserve`)   


```{r}
path_to_datacontrol
# table(missing$period, missing$aberrant_field)

```


```{r periods, results = 'hide'}
missing_p3 <- missing %>% 
  filter(period == 3)

table(missing_p3$aberrant_field)

missing_p12 <- missing %>% 
  filter(period != 3)

table(missing_p12$aberrant_field)
```



```{r}
missing %>% 
  group_by(period, layer, ind_sht_cop, aberrant_field, anomaly) %>% 
  summarize(n = n()) %>% 
  ungroup() %>% 
  DT :: datatable(options = list(pageLength = 10), rownames = FALSE, filter = "top")
```



```{r export_missing, eval = FALSE}
write.xlsx(missing_p3
           , paste0(path_to_datacontrol, "missing.xlsx")
           , sheetName = "3de_decade"
           , showNA = FALSE
           , append = FALSE) 

write.xlsx(missing_p12
           , paste0(path_to_datacontrol, "missing.xlsx")
           , sheetName = "1ste_2de_decade"
           , showNA = FALSE
           , append = TRUE) 

```


## Not in lookuplist 

In eerder gecheckte bosreservaten ging het enkel over iufro-klasses waar er 
een waarde 0 gegeven werd.
Vooral 1ste decade (layer trees en shoots), maar ook 2de decade (layer shoots).
Allemaal levend.

Deze werden gecorrigeerd in moederdb met een updatequery.

```{r results = 'hide'}
incorrect_not_in_lkp <- incorrect_data_ %>% 
  filter(anomaly == "not in lookuplist")

unique(incorrect_not_in_lkp$aberrant_value) == 0
table(incorrect_not_in_lkp$period, incorrect_not_in_lkp$aberrant_field)
```

```{r results = 'hide'}
summary(incorrect_not_in_lkp)
```


```{r}
incorrect_not_in_lkp %>% 
  group_by(period, layer, ind_sht_cop, aberrant_field, anomaly) %>% 
  summarize(n = n()) %>% 
  ungroup() %>% 
  DT :: datatable(options = list(pageLength = 10), rownames = FALSE, filter = "top")
```


```{r export_lkp_iufro, eval = FALSE}
# write.xlsx(incorrect_not_in_lkp
#            , paste0(path_to_datacontrol, "incorrect.xlsx")
#            , sheetName = "iufro_0"
#            , showNA = FALSE
#            , append = FALSE) 


```



## Incorrect decaystage   

In `r forestreserve` geen onlogische decaystages.

```{r results = 'hide'}
incorrect_decay <- incorrect_data_ %>% 
  filter(str_detect(aberrant_field, "decay") & anomaly != "missing")

```

<!-- "tree alive" en code 17 (NVT - stoof): dit is eigenlijk OK, code 16 (NVT - levend)  -->
<!-- was misschien beter geweest. -->
<!-- Aanpassing doorgevoerd in forrescalc (branch testdb_checks_AL).  -->


```{r}
incorrect_decay %>% 
  group_by(period, layer, aberrant_field, anomaly) %>% 
  summarize(n = n()) %>% 
  ungroup() %>% 
  DT :: datatable(options = list(pageLength = 10), rownames = FALSE, filter = "top")

```

```{r}
unique(incorrect_decay$aberrant_value)
```

```{r export_decay, eval = FALSE}
write.xlsx(incorrect_decay
           , paste0(path_to_datacontrol, "incorrect.xlsx")
           , sheetName = "decaystage"
           , showNA = FALSE
           , append = FALSE)


```



## Iufro-klasses - tree (not) alive

Voor `r forestreserve` gaat het om 2 records: alive en code 40 (NVT - dood) 

<!-- - iufro-klasses: tree not alive en code 50 (NVT - stoof) = 
geen echte fout én  -->
<!-- overload om dat te corrigeren (code 40 (NVT - dood) was 
misschien beter geweest) -->
<!-- Aanpassing doorgevoerd in forrescalc (branch testdb_checks_AL).-->


```{r}
incorrect_iufro <- incorrect_data_ %>% 
  filter(str_detect(aberrant_field, "iufro") & !anomaly %in% c("missing", "not in lookuplist"))

# table(incorrect_decay$anomaly)
# table(incorrect_decay$period, incorrect_decay$aberrant_field)
# table(incorrect_decay$anomaly, incorrect_decay$aberrant_field)
```


```{r}
incorrect_iufro %>% 
  group_by(period, layer, aberrant_field, anomaly, ind_sht_cop) %>% 
  summarize(n = n()) %>% 
  ungroup() %>% 
  DT :: datatable(options = list(pageLength = 10), rownames = FALSE, filter = "top")


```

```{r}
unique(incorrect_iufro$aberrant_value) == 40
```

```{r export_iufro_dead, eval = FALSE}
write.xlsx(incorrect_iufro
           , paste0(path_to_datacontrol, "incorrect.xlsx")
           , sheetName = "iufro_dead"
           , showNA = FALSE
           , append = TRUE) 


```



## Invalid value

Voor `r forestreserve` gaat het om   

- total_xxxx_cover_id = 20 --> ""Niet beschikbaar"
(wordt in forrescalc als een NA beschouwd)
- enkel 1ste en 2de decade

Er was hier wat verwarring over: gaat het om een vegetatielaag die niet 
beschikbaar is, of om de data die niet beschikbaar is (dus NA)?

Vanaf nu (16/5/2024) wordt dat niet meer gebruikt 
(Peter heeft dit uit de lookuplijst gehaald, kan niet meer aangeduid worden)

Was initieel bedoeld om aan te geven dat er niet gekeken was naar die cover 
(bv. soil disturbance pas vanaf 20014 opgenomen)
MAAR door sommigen soms gebruikt om < 1% aan te duiden 
(< overleg met Peter op 30/5/2024)

In package forrescalc wordt deze '20' als een NA beschouwd, maar toch handig dat 
dat opgekuist wordt in moederdb, blijft anders voor verwarring zorgen.
Gevraagd aan Peter in mail van 10/6/2024:    

- in moederdb reeds OK voor **waterlayer cover**: '20' én NA's gewijzigd in < 1%, 
met als voorwaardes "TreeCover is not null", "Waterlayercover is null or 20"
(voor de drie vegetation layers)

- in forrescalc wordt NIET getest op een '20' bij **soildist_game**
vóór 2014: `check_data_vegetation()` aangepast zdd '20' enkel als incorrect 
opgegeven wordt, indien na 2014 opgemeten! 

(eventueel toch in moederdb `total_soildisturbance_game` aanpassen:    
  * indien '20', veranderen naar NULL (NA)     
  * dit voor vegetation_1eSET en vegetation_2eSET    
  * (in 3e SET komt 20 daar (nog) niet voor))        
  

```{r results = 'hide'}
incorrect_invalid <- incorrect_data_ %>% 
  filter(anomaly == "invalid value") 

table(incorrect_invalid$period)
table(incorrect_invalid$anomaly, incorrect_invalid$aberrant_field)
```

```{r results = 'hide'}
unique(incorrect_invalid$aberrant_value) == 20
```

```{r}
incorrect_invalid %>% 
  group_by(period, layer, aberrant_field, anomaly, ind_sht_cop) %>% 
  summarize(n = n()) %>% 
  ungroup() %>% 
  DT :: datatable(options = list(pageLength = 10), rownames = FALSE, filter = "top")

```


```{r }
unique(incorrect_invalid$aberrant_value) == 20
```

```{r export_invalid, eval = FALSE}
write.xlsx(incorrect_invalid
           , paste0(path_to_datacontrol, "incorrect.xlsx")
           , sheetName = "invalid_coverid"
           , showNA = FALSE
           , append = TRUE) 


```


## Obv toestand twee periodes

De datacontrole checkt ook of status (zombie), soort (shifter) en locatie (walker) matcht met vorige periode. 

```{r results = 'hide'}
incorrect_diff <- incorrect_data_ %>% 
  filter(str_detect(period, "_") & !str_detect(anomaly, "outlier"))

unique(incorrect_diff$period)
unique(incorrect_diff$aberrant_field)
unique(incorrect_diff$anomaly)

table(incorrect_diff$aberrant_field, incorrect_diff$anomaly)
```



```{r}
incorrect_diff %>% 
  group_by(period, layer, aberrant_field, anomaly) %>% 
  summarize(n = n()) %>% 
  ungroup() %>% 
  DT :: datatable(options = list(pageLength = 10), rownames = FALSE, filter = "top")

```

In `r forestreserve` gaat het vooral om walkers, een species shifter en een 
decaystage shifter.

```{r export_diff, eval = FALSE}
write.xlsx(incorrect_diff
           , paste0(path_to_datacontrol, "incorrect.xlsx")
           , sheetName = "zombie_walker_shifter"
           , showNA = FALSE
           , append = TRUE) 

```



## Obv evolutie dbh en hoogte

De datacontrole checkt ook of diameter- of hoogteaangroei niet uitzonderlijk hoog of laag is.

- **outlier_diameter/height_species**: enkel een outlier binnen zijn eigen soort 
<!-- reframe(dbh_mm_diff = (boxplot(.data$dbh_mm_diff, plot = FALSE))$out -->
- **outlier_diameter/height_total**: enkel een outlier als we met alle soorten 
behalve populier vergelijken (species 51) *?? nog andere soorten uitsluiten? *
- **outlier_diameter/height**: als het een outlier is tov alle soorten én binnen de eigen soort


Indien we hier alle bosreservaten samen nemen, zal er minder snel een outlier gedetecteerd worden, hier te beperkt.
Laten we Heirnisse er bij nemen.


```{r}
incorrect_trees_evolution_all <- check_trees_evolution(database = path_to_fieldmap_db) %>% 
  filter(str_detect(anomaly, "outlier"))

```

```{r results = 'hide'}
incorrect_growth <- incorrect_data_ %>% 
  filter(str_detect(period, "_") & str_detect(anomaly, "outlier"))

unique(incorrect_growth$period)
unique(incorrect_growth$aberrant_field)
unique(incorrect_growth$anomaly)

table(incorrect_growth$aberrant_field, incorrect_growth$anomaly)
```



```{r}
incorrect_growth %>% 
  group_by(period, layer, aberrant_field, anomaly) %>% 
  summarize(n = n()) %>% 
  ungroup() %>% 
  DT :: datatable(options = list(pageLength = 10), rownames = FALSE, filter = "top")

```


```{r export_growth, eval = FALSE}
write.xlsx(incorrect_growth
           , paste0(path_to_datacontrol, "incorrect.xlsx")
           , sheetName = "growth"
           , showNA = FALSE
           , append = TRUE) 


```


## Overige anomalies

```{r results = 'hide'}
incorrect_rest <- incorrect_data_ %>% 
  filter(!anomaly %in% c("missing", "not in lookuplist", "invalid value") 
         & !str_detect(aberrant_field, "iufro")
         & !str_detect(aberrant_field, "decay")
         & !str_detect(period, "_"))

# niet met anti_join, want "missing" bevat enkel de échte missing values 
# (die moeten gecontroleerd worden)
# maar ook de andere willen we niet meenemen

unique(incorrect_rest$anomaly)
table(incorrect_rest$anomaly)
table(incorrect_rest$period, incorrect_rest$aberrant_field)
```  


```{r}
incorrect_rest %>% 
  group_by(period, layer, aberrant_field, anomaly, alive_dead, ind_sht_cop) %>% 
  summarize(n = n()) %>% 
  ungroup() %>% 
  DT :: datatable(options = list(pageLength = 10), rownames = FALSE, filter = "top")

```

```{r export_rest, eval = FALSE}
write.xlsx(incorrect_rest
           , paste0(path_to_datacontrol, "incorrect.xlsx")
           , sheetName = "rest"
           , showNA = FALSE
           , append = TRUE) 

```


# Check per layer

Deze functies hoeven niet afzonderlijk gerund te worden, er bestaat één overkoepelende 
functie die alles aggregeert (zie vorige paragraaf).

```{r check_deadw, eval = FALSE}
incorrect_deadwood <- check_data_deadwood(database = path_to_fieldmap_db, forest_reserve = forestreserve)  

nrow(incorrect_deadwood)
view(incorrect_deadwood)


```


```{r check_dendro, eval = FALSE}
# trees
incorrect_trees <- check_data_trees(database = path_to_fieldmap_db, forest_reserve = forestreserve)  

nrow(incorrect_trees)
view(incorrect_trees)

# shoots
incorrect_shoots <- check_data_shoots(database = path_to_fieldmap_db, forest_reserve = forestreserve)  

nrow(incorrect_shoots)
view(incorrect_shoots)

#trees evolution - ev. rbind met trees
incorrect_trees_evolution <- check_trees_evolution(database = path_to_fieldmap_db, forest_reserve = forestreserve)  

nrow(incorrect_trees_evolution)
view(incorrect_trees_evolution)
incorrect_trees_evolution
```


```{r check_reg, eval = FALSE}
# regeneration
incorrect_regeneration <- check_data_regeneration(database = path_to_fieldmap_db, forest_reserve = forestreserve)  

nrow(incorrect_regeneration)
view(incorrect_regeneration)

# regspecies
incorrect_regspecies <- check_data_regspecies(database = path_to_fieldmap_db, forest_reserve = forestreserve)  

nrow(incorrect_regspecies)
view(incorrect_regspecies)
```


```{r check_veg, eval = FALSE}
# vegetation
incorrect_vegetation <- check_data_vegetation(database = path_to_fieldmap_db, forest_reserve = forestreserve)  

nrow(incorrect_vegetation)
view(incorrect_vegetation)

# herblayer
incorrect_herblayer <- check_data_herblayer(database = path_to_fieldmap_db, forest_reserve = forestreserve)  

nrow(incorrect_herblayer)
view(incorrect_herblayer)
```





```{r check_plots, eval = FALSE}
# plots
incorrect_plots <- check_data_plots(database = path_to_fieldmap_db)


, forest_reserve = forestreserve)  

nrow(incorrect_plots)
view(incorrect_plots)

# plotdetails
incorrect_plotdetails <- check_data_plotdetails(database = path_to_fieldmap_db)

, forest_reserve = forestreserve)  

nrow(incorrect_plotdetails)
view(incorrect_plotdetails)
```










# Processed

We controleren of er nog plots "not processed" zijn.

In `r forestreserve` zijn plotdetails van 3eSET nog niet aangevuld! 

```{r check_processed, results='hide', eval = FALSE}
plotinfo <- data_plots
# enkel checken bij deze waar er een dendro-opname gebeurd is
# anders ook deze van vorige decades mee, die niet kunne processed zijn
check_processed <- plotinfo %>% 
  filter(survey_trees == TRUE)

table(check_processed$period, check_processed$data_processed)
# table(plotinfo$forest_reserve, plotinfo$data_processed)
```

```{r check_not_processed, results='hide', eval = FALSE}
plotinfo_check <- plotinfo %>% 
  group_by(forest_reserve, plottype, period, survey_trees, data_processed) %>% 
  summarize(n_plots = n()) %>% 
  ungroup()

plotinfo_check %>% 
  filter((survey_trees == TRUE & data_processed == FALSE) |
           (survey_trees == FALSE & data_processed == FALSE))

# omgekeerd geen plots die processed zijn, en géén survey_trees
plotinfo %>%  filter(!data_processed & !survey_trees) %>% nrow()

```

**!! OPGEPAST:** nadat de data gecontroleerd zijn door Peter, moet veld `processed` aangepast worden.

Met behulp van een updatequery voor een vooraf geselecteerde decade, plottype en bosreservaat zetten we `DataProcessed_YN` op `10` (code 10 = 'ja'), indien `Survey_Trees_YN = 10`. 

```{r update_processed, eval = FALSE}
# Predefined strings
decade <- "3" 
# plot_type <- "CP"
# forestreserve <- "Meerdaalwoud"

# Construct the query string using sprintf
query_update <- paste0(sprintf("UPDATE (PlotDetails_%seSET pd 
                         INNER JOIN Plots p ON pd.IDPlots = p.ID) 
                         INNER JOIN qPlotType q ON p.Plottype = q.ID 
                         SET pd.DataProcessed_YN = 10 
                         WHERE (pd.Survey_Trees_YN = 10) 
                         AND (q.Value3 = '%s') 
                         AND (pd.ForestReserve = '%s')",
                         decade, plot_type, forestreserve)
                       ) %>% noquote()

con <- odbcConnectAccess2007(path_to_fieldmap_db)
   sqlQuery(con,query_update)
odbcClose(con)

```


# Aandachtspunten

Datacontrole kijkt NIET naar missing values van     

- waterlayer_cover    
- total_soildisturbance_game    
- browse_index: enkel check voor 'not in lookuplist' als `!is.na(.data$browse_index)`
- game_damage_number: enkel check voor        
    * 'higher than total number' indien game_impact_reg = TRUE en 
    * 'unexpected (not missing)' als game_impact_reg = FALSE 

(er is geen veld in layer plotdetails die zegt 
of er wel of niet naar soildisturbance gegeken werd)

<!-- Mail Peter (21/2/2024): -->
<!-- "zou als volgt willen voorstellen om indien er plots/bosreservaat een ingeschatte bedekking voor waterlaag hebben gekregen de overige plots <1% te geven. -->
<!-- Bij geen enkel plot met ingeschatte waterlaag voor mij gelijk of we dan achteraf kiezen voor NA of <1%. -->
<!-- Sluit best aan bij hoe we werken, omdat aanwezige waterlaag eerder uitzonderlijk is, wordt het dan pas ingevuld..." -->

Bij de berekeningen (`load_data_vegetation()`) worden de missing values van `waterlayer_cover` en `total_soildisturbance_game` omgezet naar < 1% 
als er ergens in het bosreservaat 
een waarde genoteerd werd (CP's en KV's samen genomen).


# Export

Resultaten worden opgeslagen als excel-files op onze teamdrive:

```{r}
path_to_datacontrol

```

```{r add_date, eval = FALSE}
# copy met datum van vandaag, zdd dit niet overschreven wordt 

# Specify the path of the file you want to copy
source_file <- paste0(path_to_datacontrol, "incorrect.xlsx")

# Specify the destination directory where you want to copy the file
destination_dir <- paste0(path_to_datacontrol, "incorrect_", Sys.Date(), ".xlsx")

# Copy the file to the destination directory
file.copy(from = source_file, to = destination_dir, overwrite = TRUE)
# ? file.copy

```


# Copy html to teamdrive

Na knitting - manueel

```{r eval = FALSE}
# Specify the path of the file you want to copy
source_file <- here::here(paste0("Scripts/Individuele_BRen/", forestreserve_short, "/", forestreserve_short, "_controle_2024.html"))

# Specify the destination directory where you want to copy the file
destination_dir <- path_to_html_teamdrive

# Copy the file to the destination directory
file.copy(from = source_file, to = destination_dir, overwrite = TRUE)
# ? file.copy
```

