---
title: "Statistieken obv cirkelplots"
subtitle: "Wijnendale - vegetatie"
author: "Anja Leyman"
date: "`r Sys.Date()`"
output:
  html_document:
    keep_md: false
    number_sections: true
    fig_caption: true
    code_folding: hide
    toc: true
    toc_float:
      collapsed: true
      smooth_scroll: true
---


```{r Rm, eval = FALSE}
rm(list=ls())
```

```{r Setup, include = FALSE}
knitr::opts_chunk$set(
  echo = TRUE,
  eval = TRUE,
  message = FALSE,
  warning = FALSE, 
  fig.width = 7,
  fig.height = 3,
  fig.align = TRUE)

# libraries & invoergegevens
source(here::here("scripts/Setup.R"))

```


```{r }
forestreserve <- "Wijnendalebos"
forestreserve_short <- forestreserve
forestreserve_short <- "Wijnendale"
# plot_type <- "CA"
plot_type <- "CP"

forestreserve_folder <- paste0(path_to_reserves, "4b_Wijnendale")

path_to_datarequest <- paste0(forestreserve_folder, "/verwerking_2024_1e2e3eSET/output_forrescalc/")
path_to_datarequest_teamdrive <- paste0(path_to_teamdrive, "PRJ_BR_Gegevensverwerking/per_gebied/2024_", forestreserve_short, "/04_statistieken_BR/")
path_to_html_teamdrive <- paste0(path_to_teamdrive, "PRJ_BR_Gegevensverwerking/per_gebied/2024_", forestreserve_short, "/")

# plots_to_exclude <- c(701, 707, 709, 727, 728, 738, 739, 740, 759, 760)
```


TIJDELIJK `path_to_fieldmap_db` aanpassen naar export van wijnendale en everzwijnbad
uit moederdb (4/3/2024)

```{r Path_tmp}
path_to_fieldmap_db <- "C:/03_BR_db_monitoring/3_db_Els_deel2_Wijn_Ever/FieldMapData_3_db_Els_deel2_Wijn_Ever.accdb"
```



# Vraagstelling

Statistieken op niveau van bosreservaat, obv de cirkelplots.

Alle basis variabelen van de monitoring:
- veg

Om gemiddeldes per BR te verkrijgen, beperken we ons tot de CP's. 
(KV's zijn beter afz. te verwerken)

Dit dient als insteek voor de ontwikkeling van functies die alles integreren:
zie `functions_overall_statistics.R`.

Eerst afzonderlijke functies per dendro_xxxx.csv
Dan al deze functies in één overkoepelend functie

Elke functie moet volgende stappen bevatten:   

- inlezen data     
- filteren op CP’s    
- filteren op afgewerkt      
- toevoegen nulwaardes waar nodig    
- ev. wegfilteren van bosreservaten zonder de vereiste data
- …    


# Inladen data

We werken verder met de data aangemaakt specifiek voor `r forestreserve`.

## Lookuplijsten

```{r }
con <- odbcConnectAccess2007(path_to_fieldmap_db)

  qHerbSpecies <- sqlFetch(con, "qHerbSpecies240810", stringsAsFactors = FALSE)
  qCoverHerbs <- sqlFetch(con, "qCoverHerbs", stringsAsFactors = FALSE)
  qBrowsIndex <- sqlFetch(con, "qBrowsIndex")
  qLayer <- sqlFetch(con, "qLayer")
  qtotalCover <- sqlFetch(con, "qtotalCover")

odbcClose(con)

qHerbSpecies <- qHerbSpecies %>% select(ID, name_nl = Value1)
qBrowsIndex <- qBrowsIndex %>% select(ID, browse_txt = Value1)
qCoverHerbs <- qCoverHerbs %>% select(ID, cover_herbs_txt = Value1)
qtotalCover <- qtotalCover %>% select(ID, cover_txt = Value1)

```


## Plotinfo

```{r }
plotinfo <- read_excel(paste0(path_to_datarequest, "plotinfo.xlsx")) %>% 
   select(-1)

```

# Enkel bosplots

Zie Wijnendale_stat_dendr => "plots to exclude"

**OPGEPAST**: er werden een aantal plots NIET heropgemeten in 2012 & 2022
=> om vergelijking volledig correct te maken, deze niet meer meenemen bij de verwerking

Het gaat om volgende plots:    
-	400, 424, 426 die op een pad liggen dat toch behouden zal blijven     
-	482: open plek (kapvlakte) die open gehouden wordt   


```{r plots_to_exclude}
plots_to_exclude <- c(400, 414, 424, 426, 482)

```

```{r open_ruimte}
# Wijnendale: geen open ruimtes buiten 482 (geen die afh. zijn van periode)
open_ruimte <- data.frame(forest_reserve = rep("Wijnendalebos",3),
                 plot_id = rep(482, 3),
                 period = c(1,2,3),
                 number_of_tree_species = rep(0,3),
                 stringsAsFactors = FALSE)
```

## Vegetation

```{r load_veg_all}
vegetation_by_plot <- read_excel(
  paste0(path_to_datarequest, "vegetation_by_plot.xlsx")
  ) %>% 
  select(-1) %>%   
  # select(-contains("eg"), -contains("min40cm")) %>%  # (veg en reg)
  left_join(plotinfo) %>% 
  filter(plottype == "CP" & !plot_id %in% plots_to_exclude) %>% 
  anti_join(open_ruimte, by = c("plot_id", "period"))

herblayer_by_plot <- read_excel(
  paste0(path_to_datarequest, "herblayer_by_plot.xlsx")
  ) %>% 
  select(-1) %>%   
  # select(-contains("eg"), -contains("min40cm")) %>%  # (veg en reg)
  left_join(plotinfo) %>% 
  filter(plottype == "CP" & !plot_id %in% plots_to_exclude) %>% 
  anti_join(open_ruimte, by = c("plot_id", "period"))
```


# Statistieken

## Veg_by_plot

? Waarin geïnteresseerd op reservaatsniveau?

Volgens mij enkel in aantal plots per soort en karakteristieke bedekking
En dat komt uit herblayer.

Ev. wel een gemiddelde bedekking van   

- kruidlaag  
- struiklaag
- boomlaag
- moslaag
- soildisturbance !! indien opgemeten
- cumulated canopy_cover


```{r data1}
dataset <- vegetation_by_plot %>%
  select(-contains(c("_min", "_max")))

table(dataset$forest_reserve, dataset$period)
  #                 1   2   3
  # Wijnendalebos 119 119 119
```

Geen plots zonder enige bedekking.
Wel soms een bedekking niet genoteerd (NA) => zie summary

```{r subplots_ok, eval = FALSE}
dataset %>% filter(number_of_species == 0) %>% nrow() == 0

summary(dataset)

dataset %>% group_by(plot_id, period) %>% summarize(n_subplots = n_distinct(subplot_id)) %>% 
  ungroup() %>% filter(n_subplots > 1) %>% nrow == 0
```

```{r, results='hide'}
dataset %>% filter(is.na(waterlayer_cover_mid)) %>% nrow()
dataset %>% filter(is.na(moss_cover_mid)) %>% nrow()
dataset %>% filter(is.na(shrub_cover_mid)) %>% nrow()
dataset %>% filter(is.na(herb_cover_mid)) %>% nrow()

dataset %>% filter(is.na(cumm_herb_coverage_class_average_perc)) %>% nrow()
dataset %>% filter(is.na(cumulated_canopy_cover_mid)) %>% nrow()

# [1] 0
# [1] 0
# [1] 0
# [1] 0
# [1] 0
# [1] 0

```

```{r variables, results='hide'}
names(dataset)

variables_for_statistics <- dataset %>% 
  select(contains(c("mid", "perc", "number_of_species"))) %>% 
  names()

variables_for_statistics

```

```{r stat1, results='hide'}
resultaat <- create_statistics(
  dataset = dataset,
  level = c("period", "forest_reserve"),
  variables = variables_for_statistics,
  include_year_range = FALSE,
  na_rm = TRUE   # regelmatig een NA bij één of andere bedekking, vaak op reservaatsniveau
  # ingevulde bedekkingen beter toch meenemen (door na_rm = TRUE) en kijken naar n_obs 
  ) %>% 
  forestmangr::round_df(., 2) %>% 
  # rename(strata = forest_reserve) %>% 
  mutate(strata = NA,
         stratum_name = NA,
         strata2 = NA,
         stratum_name2 = NA)

resultaat %>% filter(is.na(mean)) %>% nrow()   
# 2: soildisturbance_game_cover_mid voor periode 1 & 2 - OK

# voor export naar excel ipv access-db
resultaat <- resultaat %>% 
  arrange(variable) %>% 
  select(-contains(c("strat"))) # lege velden

str(resultaat)
head(resultaat)
```

```{r eval = FALSE}
# check soildisturbance_game_cover_mid
soildist_BR <- plotinfo %>% 
  group_by(forest_reserve, period) %>% 
  summarize(n_game_impact_veg_T = sum(game_impact_veg == TRUE ),
            n_game_impact_veg_F = sum(game_impact_veg == FALSE )) %>% 
  ungroup()

resultaat2_ <- resultaat %>% left_join(soildist_BR)
# klopt

resultaat2_ %>% filter(variable == "soildisturbance_game_cover_mid" 
                      & is.na(mean)
                      & n_game_impact_veg_T > 0) %>% nrow() == 0
```



```{r table1}
resultaat %>% 
  DT::datatable(options = list(dom = 'tip')
                , rownames = FALSE
                , filter = "top")
```

We exporteren de resultaten naar een excel-file "veg_stat" met 
per tabblad de basisfile bv. veg_per_plot, ...

```{r}
path_to_datarequest
path_to_datarequest_teamdrive

```

```{r export1}
resultaat %>% distinct(variable)
# cumm_herb_coverage_class_average_perc				
# cumulated_canopy_cover_mid				
# herb_cover_mid				
# moss_cover_mid				
# number_of_species				
# shrub_cover_mid				
# soildisturbance_game_cover_mid				
# tree_cover_mid				
# waterlayer_cover_mid


write.xlsx(resultaat
           , paste0(path_to_datarequest, "stat_veg.xlsx")
           , sheetName = "veg_by_plot"
           , showNA = FALSE
           , append = FALSE) 

write.xlsx(resultaat
           , paste0(path_to_datarequest_teamdrive, "stat_veg.xlsx")
           , sheetName = "veg_by_plot"
           , showNA = FALSE
           , append = FALSE) 
```

### Obv intervallen - NIET
Statistics voor intervals cfr Els: variance bijna steeds Inf en mean = 0
=> geen bruikbare resultaten

Ev. later uit te klaren met ELs ...


## Herblayer_by_plot

In combinatie met veg_by_plot

Per soort:   

- aantal plots waar soort voorkomt !! best procentueel, want exact aantal plots niet gekend door gebruiker
- karakteristieke bedekking = som van bedekkingen over alle plots heen/aantal plots waar de soort voorkomt


Enkel bosplots bekijken!


```{r data2}
dataset2 <- herblayer_by_plot

table(dataset2$forest_reserve, dataset2$period)
```

```{r n_subplots_OK, eval = FALSE}
names(dataset2)
range(dataset2$subplot_id)

# één subplot per plot - JA
dataset2 %>% group_by(plot_id, period) %>% summarize(n_subplots = n_distinct(subplot_id)) %>% 
  ungroup() %>% filter(n_subplots > 1) %>% nrow == 0

```


### Aantal/percentage plots waar soort voorkomt

```{r n_plots_per_species, results='hide'}
names(dataset2)  # herblayer_by_plot, reeds gefilterd op CPs en open area

dataset2 %>% filter(is.na(coverage_class_average_perc)) %>% nrow() == 0

n_plots_per_species <- dataset2 %>% 
  filter(!is.na(coverage_class_average_perc)) %>% 
  group_by(forest_reserve, period, species) %>% 
  summarize(n_plots = n()) %>% 
  ungroup()

names(n_plots_per_species)

n_plots_per_BR <- dataset %>%   # veg_by_plot
  # filter(plottype == "CP") %>% 
  group_by(forest_reserve, period) %>%
  summarize(n_total_plots = n()) %>% 
  ungroup()

species_perc_plots <- n_plots_per_species %>% 
  left_join(n_plots_per_BR) %>% 
  mutate(perc_plots = 100*n_plots/n_total_plots)

# percentage steeds kleiner dan 100?
species_perc_plots %>% filter(perc_plots > 100) %>% nrow() == 0
```

```{r resultaat2, results='hide'}
names(resultaat)
names(species_perc_plots)

resultaat2 <- species_perc_plots %>% 
  left_join(qHerbSpecies, by = c("species" = "ID")) %>% 
  forestmangr::round_df(., 2) %>% 
  mutate(variable = "perc_plots_with_species"
         , n_obs = n_total_plots
         , mean = perc_plots
         , variance = NA, lci = NA, uci = NA
         , strata = "species"
         , stratum_name = name_nl
         , strata2 = NA
         , stratum_name2 = NA) 

```


```{r table2}
resultaat2 %>% select(forest_reserve, period, name_nl, n_plots, 
                      n_total_plots, perc_plots) %>% 
  DT::datatable(options = list(dom = 'tip')
                , rownames = FALSE
                , filter = "top")
```

We exporteren de resultaten naar een excel-file "veg_stat" met 
per tabblad de basisfile bv. veg_per_plot, ...

```{r}
path_to_datarequest
path_to_datarequest_teamdrive

```

```{r export2, eval = FALSE}
resultaat2 %>% distinct(variable)
# perc_plots_with_species

# NIET NODIG, want ook in resultaat 3
# write.xlsx(resultaat2
#            , paste0(path_to_datarequest, "stat_veg.xlsx")
#            , sheetName = "perc_plots_with_species"
#            , showNA = FALSE
#            , append = TRUE) 
# 
# write.xlsx(resultaat2
#            , paste0(path_to_datarequest_teamdrive, "stat_veg.xlsx")
#            , sheetName = "perc_plots_with_species"
#            , showNA = FALSE
#            , append = TRUE) 
```


### Karakteristieke bedekking

Obv aantal plots waar de soort voorkomt

Karakteristieke bedekking = som van bedekkingen in de plots waar soort voorkomt, 
gedeeld door het aantal plots waar de soort voorkomt


```{r, results='hide'}
dataset2 %>% filter(is.na(coverage_class_average_perc)) %>% nrow() == 0

karakt_bedekking <- dataset2 %>% 
  group_by(forest_reserve, period, species) %>% 
  summarize(sum_cover = sum(coverage_class_average_perc)) %>% 
  ungroup() %>% 
  left_join(species_perc_plots) %>% 
  mutate(karakt_bedekking = sum_cover/n_plots)
  
```

```{r resultaat3, results='hide'}
names(karakt_bedekking)
resultaat3 <- karakt_bedekking %>% 
  left_join(qHerbSpecies, by = c("species" = "ID")) %>% 
  forestmangr::round_df(., 2) 
# %>% 
#   mutate(variable = "karakt_bedekking"
#          , n_obs = n_total_plots
#          , mean = karakt_bedekking
#          , variance = NA, lci = NA, uci = NA
#          , strata = "species"
#          , stratum_name = name_nl
#          , strata2 = NA
#          , stratum_name2 = NA) 
  
names(resultaat3)
```


```{r table3}
resultaat3 %>% select(forest_reserve, period, name_nl, sum_cover, n_plots, 
                      karakt_bedekking) %>% 
  DT::datatable(options = list(dom = 'tip')
                , rownames = FALSE
                , filter = "top")



```

We exporteren de resultaten naar een excel-file "veg_stat" met 
per tabblad de basisfile bv. veg_per_plot, ...

```{r}
path_to_datarequest
path_to_datarequest_teamdrive

```

```{r export3}
write.xlsx(resultaat3
           , paste0(path_to_datarequest, "stat_veg.xlsx")
           , sheetName = "karakt_bedekking"
           , showNA = FALSE
           , append = TRUE) 

write.xlsx(resultaat3
           , paste0(path_to_datarequest_teamdrive, "stat_veg.xlsx")
           , sheetName = "karakt_bedekking"
           , showNA = FALSE
           , append = TRUE) 
```

# Copy html to teamdrive

Na knitting - manueel

```{r eval = FALSE}
# Specify the path of the file you want to copy
source_file <- here::here("Scripts/Individuele_BRen/Wijnendale_stat_veg_2024.html")

# Specify the destination directory where you want to copy the file
destination_dir <- paste0(path_to_html_teamdrive, "04_statistieken_BR/")

# Copy the file to the destination directory
file.copy(from = source_file, to = destination_dir, overwrite = TRUE)

```
