---
title: "Dataverwerking - controle"
subtitle: "Wijnendale - cirkelplots & kernvlakte"
author: "Anja Leyman"
date: "`r Sys.Date()`"
output: 
  html_document:
    keep_md: FALSE
    number_sections: yes
    fig_caption: yes
    code_folding: hide
    toc: TRUE
    toc_float:
      collapsed: TRUE
      smooth_scroll: TRUE
---

```{r Rm, eval = FALSE}
rm(list=ls())
```

```{r Setup, include = FALSE}
knitr::opts_chunk$set(
  echo = TRUE,
  eval = TRUE,
  message = FALSE,
  warning = FALSE, 
  fig.width = 7,
  fig.height = 3,
  fig.align = TRUE)

library(here)
library(writexl)
library(scales)


# libraries & invoergegevens
source(here::here("scripts/Setup.R"))

```


```{r Setup2}
forestreserve <- "Wijnendalebos"
forestreserve_short <- forestreserve
forestreserve_short <- "Wijnendale"
plot_type <- "CA"
plot_type <- "CP"

forestreserve_folder <- paste0(path_to_reserves, "4b_Wijnendale")

path_to_datarequest <- paste0(forestreserve_folder, "/verwerking_2024_1e2e3eSET/output_forrescalc/")
path_to_datarequest_teamdrive <- paste0(path_to_teamdrive, "PRJ_BR_Gegevensverwerking/per_gebied/2024_", forestreserve_short, "/output_forrescalc/")
path_to_html_teamdrive <- paste0(path_to_teamdrive, "PRJ_BR_Gegevensverwerking/per_gebied/2024_", forestreserve_short, "/")

# plots_to_exclude <- c(701, 707, 709, 727, 728, 738, 739, 740, 759, 760)

path_to_datacontrol <- paste0(path_to_teamdrive, "PRJ_BR_Gegevensverwerking/per_gebied/2024_", forestreserve_short, "/01_datacontrole/")
```


TIJDELIJK `path_to_fieldmap_db` aanpassen naar export van wijnendale en everzwijnbad uit moederdb (4/3/2024)

```{r Path_tmp}
path_to_fieldmap_db <- "C:/03_BR_db_monitoring/3_db_Els_deel2_Wijn_Ever/FieldMapData_3_db_Els_deel2_Wijn_Ever.accdb"

```



# Vraagstelling

**Bosreservaat `r forestreserve`**

Datacontrole nalv opnames 3de decade, gebruik makend van (nieuwe) forrescalc.

Doel is om de scriptmatige datacontrole bosreservaat per bosreservaat te runnen, 
niet retro-actief de volledige databank.    

Enerzijds teveel NA's waar nu niks meer aan te doen is, en waar het OK is dat het een NA is.
Het is niet de bedoeling om in de volledige databank voor elke NA een extra veld in te 
vullen dat zegt dat die NA OK is. 

Anderzijds is er bij de eerdere dataverwerkingen ook al een datacontrole uitgevoerd.


<br>


```{r results='hold', eval=TRUE}
path_to_forresdat_data
path_to_analysis_set_db
path_to_plotlevel_csv
path_to_treelevel_csv
path_to_output_gdrive
path_to_meetgegevens

```


# Load lookuplijsten

```{r load_lkp}
con <- odbcConnectAccess2007(path_to_fieldmap_db)

  qind_shoot_cop <- sqlFetch(con, "qIndShootCop", stringsAsFactors = FALSE)
  # deadw_test <- sqlFetch(con, "Deadwood_3eSET", stringsAsFactors = FALSE)
  qalive_dead <- sqlFetch(con, "qAliveDead", stringsAsFactors = FALSE)
  qspecies <- sqlFetch(con, "qSpecies", stringsAsFactors = FALSE)
  qdecaystage <- sqlFetch(con, "qdecaystage", stringsAsFactors = FALSE)
  qintact_snag <- sqlFetch(con, "qIntactSnag", stringsAsFactors = FALSE)
  qVdagnVfm <- sqlFetch(con, "qVdagnVfm", stringsAsFactors = FALSE)
    
  qcommonremark <- sqlFetch(con, "qcommonremark", stringsAsFactors = FALSE)
  qcrown_vol_redu <- sqlFetch(con, "qCrownVolRedu", stringsAsFactors = FALSE)
  qBranchLenghtReduction <- sqlFetch(con, "qBranchLenghtReduction", stringsAsFactors = FALSE)

  qiufroheight <- sqlFetch(con, "qiufroheight", stringsAsFactors = FALSE)
  qiufroheight_shoots <- sqlFetch(con, "qiufroheight_shoots", stringsAsFactors = FALSE)
  qiufrovitality <- sqlFetch(con, "qiufrovitality", stringsAsFactors = FALSE)
  qiufrovitality_shoots <- sqlFetch(con, "qiufrovitality_shoots", stringsAsFactors = FALSE)
  qiufrosocialstatus <- sqlFetch(con, "qiufrosocialstatus", stringsAsFactors = FALSE)
  qiufrosocialstatus_shoots <- sqlFetch(con, "qiufrosocialstatus_shoots", stringsAsFactors = FALSE)
  
  qHerbSpecies240810<- sqlFetch(con, "qHerbSpecies240810", stringsAsFactors = FALSE)
  qCoverHerbs <- sqlFetch(con, "qCoverHerbs", stringsAsFactors = FALSE)
  qBrowsIndex <- sqlFetch(con, "qBrowsIndex", stringsAsFactors = FALSE)
  qtotalCover <- sqlFetch(con, "qtotalCover", stringsAsFactors = FALSE)
  
odbcClose(con)

```

# Check

Met behulp van de overkoepelende controlefunctie in package `forrescalc`.

```{r check_fmdb}
# missing data
incorrect_data <- check_data_fmdb(database = path_to_fieldmap_db, forest_reserve = forestreserve)  

nrow(incorrect_data) # 9084
# view(incorrect_data)
names(incorrect_data)

```

Enkel processed plots obv 2de decade.
Bv. plot 424 niet verder meegenomen

```{r}
processed <- load_plotinfo(database = path_to_fieldmap_db, forest_reserve = forestreserve) %>% 
  filter(period == 2)
```

```{r link_data}
data_dendro <- load_data_dendrometry(database = path_to_fieldmap_db)
# enkel processed data => NA's bij niet verwerkte plots zoals 424, ..


data_dendro <- data_dendro %>% 
  mutate(tree_measure_id = as.character(tree_measure_id),
         period = as.character(period))

incorrect_data_ <- incorrect_data %>% 
  left_join(data_dendro %>% 
              select(plot_id, period, tree_measure_id, 
                     alive_dead, ind_sht_cop, intact_snag, species)) %>% 
  filter(plot_id %in% processed$plot_id)

```

```{r overview}
incorrect_overview <- incorrect_data %>% 
  group_by(period, layer, aberrant_field, anomaly) %>% 
  summarize(n = n()) %>% 
  ungroup()

incorrect_overview %>% DT :: datatable(options = list(pageLength = 10), rownames = FALSE, filter = "top")
#                   colnames = c('Soort', 'aantal hoogtes', 'aantal hoogtes hakhout', 'aandeel hakhout (%)')) 
```

## Missing values

```{r}
missing <- incorrect_data_ %>% 
  filter(anomaly == "missing") 
# 4974
```

Veel "missing" => met Peter overleggen hoe we daarmee omgaan.

Sowieso al enkele aanpassingen doorgevoerd in forrescalc (branch testdb_checks_AL):   

- Missing area_ha is OK, moet enkel bij CA ingevuld staan
- Iufro-klasses mogen missing zijn als dood
- Iufro-klasses: missing periode 1 niet meer bekijken (toch niet meer aan te vullen)
- decaystage op niveau trees mag missing zijn bij hakhout/coppice
- browse_index: mag missing zijn, want wordt opgevangen in dataverwerking
- game_damage_number: mag missing zijn, want wordt opgevangen in dataverwerking
- number en number_class: periode 1 en 2 niet meer bekijken

```{r}
path_to_datacontrol
# table(missing$period, missing$aberrant_field)

```

```{r periods, results = 'hide'}
missing_p3 <- missing %>% 
  filter(period == 3)

table(missing_p3$aberrant_field)

missing_p12 <- missing %>% 
  filter(period != 3)

table(missing_p12$aberrant_field)
```

```{r}
missing %>% 
  group_by(period, layer, ind_sht_cop, aberrant_field, anomaly) %>% 
  summarize(n = n()) %>% 
  ungroup() %>% 
  DT :: datatable(options = list(pageLength = 10), rownames = FALSE, filter = "top")
```

Exporteren naar excel-file "missing_data"
(folder `r path_to_datacontrol`)

Onderscheid maken in   

- wat ingevuld had moeten zijn        
  * oude data (decade 1 en 2): immers niks meer aan te doen    
  * nieuwe data (decade 3): mogelijks nog aan te vullen   

- ontbrekend omdat er niks waargenomen is (komt niet voor bij `r forestreserve`)   


```{r export_missing, eval = FALSE}
write.xlsx(missing_p3
           , paste0(path_to_datacontrol, "missing.xlsx")
           , sheetName = "3de_decade"
           , showNA = FALSE
           , append = FALSE) 

write.xlsx(missing_p12
           , paste0(path_to_datacontrol, "missing.xlsx")
           , sheetName = "1ste_2de_decade"
           , showNA = FALSE
           , append = TRUE) 

```


## Not in lookuplist 

In `r forestreserve` gaat het enkel over iufro-klasses waar er een waarde 0 gegeven werd.
Vooral 1ste decade (layer trees en shoots), maar ook 2de decade (layer shoots).
Allemaal levend.

Deze zouden beter gecorrigeerd worden in FM met een updatequery.

```{r results = 'hide'}
incorrect_not_in_lkp <- incorrect_data_ %>% 
  filter(anomaly == "not in lookuplist")

unique(incorrect_not_in_lkp$aberrant_value) == 0
table(incorrect_not_in_lkp$period, incorrect_not_in_lkp$aberrant_field)
```

```{r results = 'hide'}
summary(incorrect_not_in_lkp)
```


```{r}
incorrect_not_in_lkp %>% 
  group_by(period, layer, ind_sht_cop, aberrant_field, anomaly) %>% 
  summarize(n = n()) %>% 
  ungroup() %>% 
  DT :: datatable(options = list(pageLength = 10), rownames = FALSE, filter = "top")
```

```{r}
unique(incorrect_not_in_lkp$aberrant_value) 
```


```{r export_lkp_iufro, eval = FALSE}
write.xlsx(incorrect_not_in_lkp
           , paste0(path_to_datacontrol, "incorrect.xlsx")
           , sheetName = "iufro_0"
           , showNA = FALSE
           , append = FALSE) 


```



## Decaystage   

Voor `r forestreserve` gaat het om   

- wrong shift: van 13 naar 12 en van 11 naar 10 
<!-- - tree not alive en code 16 (NVT - levend) = fout   -->
<!-- - tree alive en code 17 (NVT - stoof) = geen echte fout => wordt niet meer bekeken -->

```{r results = 'hide'}
incorrect_decay <- incorrect_data_ %>% 
  filter(str_detect(aberrant_field, "decay") & 
           !anomaly %in% c("missing", "not in lookuplist"))

# table(incorrect_decay$anomaly)
# table(incorrect_decay$period, incorrect_decay$aberrant_field)
# table(incorrect_decay$anomaly, incorrect_decay$aberrant_field)
```

<!-- Veel "tree alive" en code 17 (NVT - stoof): dit is eigenlijk OK, code 16 (NVT - levend) was misschien beter geweest. -->
<!-- Aanpassing reeds doorgevoerd in forrescalc (branch testdb_checks_AL)   -->


```{r}
incorrect_decay %>% 
  group_by(period, layer, aberrant_field, anomaly) %>% 
  summarize(n = n()) %>% 
  ungroup() %>% 
  DT :: datatable(options = list(pageLength = 10), rownames = FALSE, filter = "top")

```

```{r}
unique(incorrect_decay$aberrant_value)
```

```{r export_decay, eval = FALSE}
write.xlsx(incorrect_decay
           , paste0(path_to_datacontrol, "incorrect.xlsx")
           , sheetName = "decaystage"
           , showNA = FALSE
           , append = TRUE) 


```



## Iufro-klasses - tree (not) alive

Voor `r forestreserve` gaat het om   

- iufro-klasses: tree alive en code 40 (NVT - dood)

<!-- - iufro-klasses: tree not alive en code 50 (NVT - stoof) = geen echte fout 
(code 40 (NVT - dood) was misschien beter geweest) -->

```{r}
incorrect_iufro <- incorrect_data_ %>% 
  filter(str_detect(aberrant_field, "iufro") & !anomaly %in% c("missing", "not in lookuplist"))

```

```{r}
incorrect_iufro %>% 
  group_by(period, layer, aberrant_field, anomaly, ind_sht_cop) %>% 
  summarize(n = n()) %>% 
  ungroup() %>% 
  DT :: datatable(options = list(pageLength = 10), rownames = FALSE, filter = "top")


```

```{r}
unique(incorrect_iufro$aberrant_value)
```

```{r export_iufro_dead, eval = FALSE}
write.xlsx(incorrect_iufro
           , paste0(path_to_datacontrol, "incorrect.xlsx")
           , sheetName = "iufro_dead"
           , showNA = FALSE
           , append = TRUE) 


```



## Invalid value

Voor `r forestreserve` gaat het om   

- cover_id = 20 - Niet beschikbaar
- enkel 1ste en 2de decade

Er was hiet wat verwarring over: gaat het om een vegetatielaag die niet beschikbaar is,
of om de data die niet beschikbaar is (dus NA)?
Met Marc en Peter teruggekoppeld, en is eigenlijk een NA.
Vanaf nu (16/5/2024) wordt dat niet meer gebruikt.

Mail Peter (21/2/2024):
"zou als volgt willen voorstellen om indien er plots/bosreservaat een ingeschatte bedekking voor waterlaag hebben gekregen de overige plots <1% te geven.
Bij geen enkel plot met ingeschatte waterlaag voor mij gelijk of we dan achteraf kiezen voor NA of <1%.
Sluit best aan bij hoe we werken, omdat aanwezige waterlaag eerder uitzonderlijk is, wordt het dan pas ingevuld..."


```{r results = 'hide'}
incorrect_invalid <- incorrect_data_ %>% 
  filter(anomaly == "invalid value") 

table(incorrect_invalid$aberrant_field)
table(incorrect_invalid$period)
table(incorrect_invalid$anomaly, incorrect_invalid$aberrant_field)
```


```{r results = 'hide'}
unique(incorrect_invalid$aberrant_value) == 20
```


? wat doen we hiermee ?????
Laten corrigeren éénmalig in moederdatabank? of toch al opvangen in datacontrole? 


```{r tmp_correct_xxx, eval = FALSE}
# table(incorrect_data$aberrant_field)
# table(incorrect_data$anomaly)

incorrect_invalid_ <- incorrect_invalid %>% 
  filter(!(anomaly == "invalid value" & 
           aberrant_field %in% c("total_soildisturbance_game_id", "waterlayer_cover_id") &
           aberrant_value == 20)) 

nrow(incorrect_invalid_)

```


```{r}
incorrect_invalid %>% 
  group_by(period, layer, aberrant_field, anomaly, ind_sht_cop) %>% 
  summarize(n = n()) %>% 
  ungroup() %>% 
  DT :: datatable(options = list(pageLength = 10), rownames = FALSE, filter = "top")

```


```{r }
unique(incorrect_invalid$aberrant_value)
```

```{r export_invalid, eval = FALSE}
write.xlsx(incorrect_invalid
           , paste0(path_to_datacontrol, "incorrect.xlsx")
           , sheetName = "invalid_coverid"
           , showNA = FALSE
           , append = TRUE) 


```


## Obv toestand twee periodes

De datacontrole checkt ook of status (zombie), soort (shifter) en locatie (walker) matcht met vorige periode. 
Onlogische verandering in decaystage wordt hoger opgevangen.

```{r results = 'hide'}
incorrect_diff <- incorrect_data_ %>% 
  filter(str_detect(period, "_") & !str_detect(anomaly, "outlier") &
           aberrant_field != "decay_stage")

unique(incorrect_diff$period)
unique(incorrect_diff$aberrant_field)
unique(incorrect_diff$anomaly)

table(incorrect_diff$aberrant_field, incorrect_diff$anomaly)
```



```{r}
incorrect_diff %>% 
  group_by(period, layer, aberrant_field, anomaly) %>% 
  summarize(n = n()) %>% 
  ungroup() %>% 
  DT :: datatable(options = list(pageLength = 10), rownames = FALSE, filter = "top")

```


<!-- "On same place but not coupled": NIET, indien bij de tweede periode `StatusRemeasurement` = 250 (= "ingegroeide boom (prev te smal)")  -->


```{r export_diff, eval = FALSE}
write.xlsx(incorrect_diff
           , paste0(path_to_datacontrol, "incorrect.xlsx")
           , sheetName = "zombie_walker_shifter"
           , showNA = FALSE
           , append = TRUE) 

```



## Obv evolutie dbh en hoogte

De datacontrole checkt ook of diameter- of hoogteaangroei niet uitzonderlijk hoog of laag is.

- outlier_diameter/height_species: enkel een outlier binnen zijn eigen soort 
<!-- reframe(dbh_mm_diff = (boxplot(.data$dbh_mm_diff, plot = FALSE))$out -->
- outlier_diameter/height_total: enkel een outlier als we met alle soorten 
behalve populier vergelijken (species 51) *?? nog andere soorten uitsluiten? *
- outlier_diameter/height: als het een outlier is tov alle soorten én binnen de eigen soort

Er kan maar één van hogere "fouten" gesignaleerd worden.


```{r results = 'hide'}
incorrect_growth <- incorrect_data %>% 
  filter(str_detect(period, "_") & str_detect(anomaly, "outlier")) %>% 
  mutate(period_1 = str_extract(period, "^[^_]*"), ,
         id_1 = str_extract(tree_measure_id, "^[^_]*")
         ) %>% 
  left_join(data_dendro %>% 
              select(plot_id, period, tree_measure_id, 
                     alive_dead, ind_sht_cop, intact_snag, species), 
            by = c("plot_id", "period_1" = "period", 
                                "id_1" = "tree_measure_id")) %>% 
  left_join(qspecies %>% select(ID, name_nl = Value1), 
            by = c("species" = "ID"))

unique(incorrect_growth$period)
unique(incorrect_growth$aberrant_field)
unique(incorrect_growth$anomaly)

table(incorrect_growth$aberrant_field, incorrect_growth$anomaly)
```



```{r}
incorrect_growth %>% 
  group_by(period, layer, aberrant_field, anomaly, name_nl) %>% 
  summarize(n = n()) %>% 
  ungroup() %>% 
  DT :: datatable(options = list(pageLength = 10), rownames = FALSE, filter = "top")

```


```{r export_growth, eval = FALSE}
names(incorrect_growth)

incorrect_growth_ <- incorrect_growth %>% 
  select(1:8, alive_dead_p1 = alive_dead, ind_sht_cop_p1 = ind_sht_cop,
         intact_snag_p1 = intact_snag, 
         species_p1 = species, name_nl_p1 = name_nl)
names(incorrect_growth_)
incorrect_growth <- incorrect_growth_


write.xlsx(incorrect_growth
           , paste0(path_to_datacontrol, "incorrect.xlsx")
           , sheetName = "growth"
           , showNA = FALSE
           , append = TRUE) 


```


## Overige anomalies

O.a. ratio_dbh_height (D/H): zou tussen 1.5 en 15 moeten liggen
(enkel bij individuele bomen, niet bij snags):     

- groter dan 15 => dikke en lage boom    
- kleiner dan 1.5 => smalle en hoge boom    

```{r results = 'hide'}
incorrect_rest <- incorrect_data_ %>% 
  filter(!anomaly %in% c("missing", "not in lookuplist", "invalid value") 
         & !str_detect(aberrant_field, "iufro")
         & !str_detect(aberrant_field, "decay")
         & !str_detect(period, "_"))

# niet met anti_join, want "missing" bevat enkel de échte missing values 
# (die moeten gecontroleerd worden)
# maar ook de andere willen we niet meenemen

unique(incorrect_rest$anomaly)
table(incorrect_rest$anomaly)
table(incorrect_rest$period, incorrect_rest$aberrant_field)
```  


```{r}
incorrect_rest %>% 
  group_by(period, layer, aberrant_field, anomaly, alive_dead, ind_sht_cop, intact_snag) %>% 
  summarize(n = n()) %>% 
  ungroup() %>% 
  DT :: datatable(options = list(pageLength = 10), rownames = FALSE, filter = "top")

```


```{r export_rest, eval = FALSE}
write.xlsx(incorrect_rest
           , paste0(path_to_datacontrol, "incorrect.xlsx")
           , sheetName = "rest"
           , showNA = FALSE
           , append = TRUE) 


```


# Check per layer

Deze functies hoeven niet afzonderlijk gerund te worden, er bestaat één overkoepelende 
functie die alles aggregeert (zie vorige paragraaf).

```{r check_deadw, eval = FALSE}
incorrect_deadwood <- check_data_deadwood(database = path_to_fieldmap_db, forest_reserve = forestreserve)  

nrow(incorrect_deadwood)
view(incorrect_deadwood)


```


```{r check_dendro, eval = FALSE}
# trees
incorrect_trees <- check_data_trees(database = path_to_fieldmap_db, forest_reserve = forestreserve)  

nrow(incorrect_trees)
view(incorrect_trees)

# shoots
incorrect_shoots <- check_data_shoots(database = path_to_fieldmap_db, forest_reserve = forestreserve)  

nrow(incorrect_shoots)
view(incorrect_shoots)

#trees evolution - ev. rbind met trees
incorrect_trees_evolution <- check_trees_evolution(database = path_to_fieldmap_db, forest_reserve = forestreserve)  

nrow(incorrect_trees_evolution)
view(incorrect_trees_evolution)
incorrect_trees_evolution
```


```{r check_reg, eval = FALSE}
# regeneration
incorrect_regeneration <- check_data_regeneration(database = path_to_fieldmap_db, forest_reserve = forestreserve)  

nrow(incorrect_regeneration)
view(incorrect_regeneration)

# regspecies
incorrect_regspecies <- check_data_regspecies(database = path_to_fieldmap_db, forest_reserve = forestreserve)  

nrow(incorrect_regspecies)
view(incorrect_regspecies)
```


```{r check_veg, eval = FALSE}
# vegetation
incorrect_vegetation <- check_data_vegetation(database = path_to_fieldmap_db, forest_reserve = forestreserve)  

nrow(incorrect_vegetation)
view(incorrect_vegetation)

# herblayer
incorrect_herblayer <- check_data_herblayer(database = path_to_fieldmap_db, forest_reserve = forestreserve)  

nrow(incorrect_herblayer)
view(incorrect_herblayer)
```





```{r check_plots, eval = FALSE}
# plots
incorrect_plots <- check_data_plots(database = path_to_fieldmap_db, forest_reserve = forestreserve)  

nrow(incorrect_plots)
view(incorrect_plots)

# plotdetails
incorrect_plotdetails <- check_data_plotdetails(database = path_to_fieldmap_db, forest_reserve = forestreserve)  

nrow(incorrect_plotdetails)
view(incorrect_plotdetails)
```




# Processed

We controleren of er nog plots "not processed" zijn.

```{r plotinfo_load, eval = FALSE}
plotinfo <- load_plotinfo(database = path_to_fieldmap_db) %>% 
  filter(forest_reserve == forestreserve)
names(plotinfo)
```


```{r check_processed, results='hide', eval = FALSE}
# enkel checken bij deze waar er een dendro-opname gebeurd is
# anders ook deze van vorige decades mee, die niet kunne processed zijn
check_processed <- plotinfo %>% 
  filter(survey_trees == TRUE)

table(check_processed$forest_reserve, check_processed$data_processed)
# table(plotinfo$forest_reserve, plotinfo$data_processed)
```

```{r check_not_processed, results='hide', eval = FALSE}
plotinfo_check <- plotinfo %>% 
  group_by(forest_reserve, plottype, period, survey_trees, data_processed) %>% 
  summarize(n_plots = n()) %>% 
  ungroup()

plotinfo_check %>% 
  filter(survey_trees == TRUE & data_processed == FALSE)

# omgekeerd geen plots die processed zijn, en géén survey_trees
plotinfo %>%  filter(data_processed & !survey_trees) %>% nrow() == 0
```


**!! OPGEPAST:** nadat de data gecontroleerd zijn door Peter, moet veld `processed` aangepast worden.

Met behulp van een updatequery voor een vooraf geselecteerde decade, plottype en bosreservaat zetten we `DataProcessed_YN` op `10` (code 10 = 'ja'), indien `Survey_Trees_YN = 10`. 

```{r update_processed, eval = FALSE}
# Predefined strings
decade <- "3" 
# plot_type <- "CP"
# forestreserve <- "Wijnendalebos"

# Construct the query string using sprintf
query_update <- paste0(sprintf("UPDATE (PlotDetails_%seSET pd 
                         INNER JOIN Plots p ON pd.IDPlots = p.ID) 
                         INNER JOIN qPlotType q ON p.Plottype = q.ID 
                         SET pd.DataProcessed_YN = 10 
                         WHERE (pd.Survey_Trees_YN = 10) 
                         AND (q.Value3 = '%s') 
                         AND (pd.ForestReserve = '%s')",
                         decade, plot_type, forestreserve)
                       ) %>% noquote()

   sqlQuery(con,query_update)

odbcClose(con)

```


```{r plotinfo_load2, eval=FALSE}
plotinfo <- load_plotinfo(database = path_to_fieldmap_db) %>% 
  filter(forest_reserve == forestreserve)
names(plotinfo)
```

In het geval van `r forestreserve` gaat het om volgende plots die na de eerste decade niet 
meer heropgemeten werden:     

```{r eval = FALSE}
plotinfo %>% filter(survey_trees == FALSE) %>% distinct(plot_id)
```



# Export

Resultaten worden opgeslagen als csv op onze teamdrive:

```{r}
path_to_datacontrol

```

```{r eval = FALSE}
# copy met datum van vandaag, zdd dit niet overschreven wordt 

# Specify the path of the file you want to copy
source_file <- paste0(path_to_datacontrol, "incorrect.xlsx")

# Specify the destination directory where you want to copy the file
destination_dir <- paste0(path_to_datacontrol, "incorrect_", Sys.Date(), ".xlsx")

# Copy the file to the destination directory
file.copy(from = source_file, to = destination_dir, overwrite = TRUE)
# ? file.copy

```


# Copy html to teamdrive

Na knitting - manueel

```{r eval = FALSE}
# Specify the path of the file you want to copy
source_file <- here::here("Scripts/Individuele_BRen/Wijnendale_controle_2024.html")

# Specify the destination directory where you want to copy the file
destination_dir <- path_to_datacontrol

# Copy the file to the destination directory
file.copy(from = source_file, to = destination_dir, overwrite = TRUE)
# ? file.copy
```

